<mediawiki xmlns="http://www.mediawiki.org/xml/export-0.10/" xmlns:xsi="http://www.w3.org/2001/XMLSchema-instance" xsi:schemaLocation="http://www.mediawiki.org/xml/export-0.10/ http://www.mediawiki.org/xml/export-0.10.xsd" version="0.10" xml:lang="bg">
  <siteinfo>
    <sitename>Уикиречник</sitename>
    <dbname>bgwiktionary</dbname>
    <base>https://bg.wiktionary.org/wiki/%D0%A3%D0%B8%D0%BA%D0%B8%D1%80%D0%B5%D1%87%D0%BD%D0%B8%D0%BA:%D0%9D%D0%B0%D1%87%D0%B0%D0%BB%D0%BD%D0%B0_%D1%81%D1%82%D1%80%D0%B0%D0%BD%D0%B8%D1%86%D0%B0</base>
    <generator>MediaWiki 1.42.0-wmf.18</generator>
    <case>case-sensitive</case>
    <namespaces>
      <namespace key="-2" case="case-sensitive">Медия</namespace>
      <namespace key="-1" case="first-letter">Специални</namespace>
      <namespace key="0" case="case-sensitive" />
      <namespace key="1" case="case-sensitive">Беседа</namespace>
      <namespace key="2" case="first-letter">Потребител</namespace>
      <namespace key="3" case="first-letter">Потребител беседа</namespace>
      <namespace key="4" case="case-sensitive">Уикиречник</namespace>
      <namespace key="5" case="case-sensitive">Уикиречник беседа</namespace>
      <namespace key="6" case="case-sensitive">Файл</namespace>
      <namespace key="7" case="case-sensitive">Файл беседа</namespace>
      <namespace key="8" case="first-letter">МедияУики</namespace>
      <namespace key="9" case="first-letter">МедияУики беседа</namespace>
      <namespace key="10" case="case-sensitive">Шаблон</namespace>
      <namespace key="11" case="case-sensitive">Шаблон беседа</namespace>
      <namespace key="12" case="case-sensitive">Помощ</namespace>
      <namespace key="13" case="case-sensitive">Помощ беседа</namespace>
      <namespace key="14" case="case-sensitive">Категория</namespace>
      <namespace key="15" case="case-sensitive">Категория беседа</namespace>
      <namespace key="100" case="case-sensitive">Словоформи</namespace>
      <namespace key="101" case="case-sensitive">Словоформи беседа</namespace>
      <namespace key="710" case="case-sensitive">TimedText</namespace>
      <namespace key="711" case="case-sensitive">TimedText talk</namespace>
      <namespace key="828" case="case-sensitive">Модул</namespace>
      <namespace key="829" case="case-sensitive">Модул беседа</namespace>
      <namespace key="2300" case="case-sensitive">Gadget</namespace>
      <namespace key="2301" case="case-sensitive">Gadget talk</namespace>
      <namespace key="2302" case="case-sensitive">Gadget definition</namespace>
      <namespace key="2303" case="case-sensitive">Gadget definition talk</namespace>
    </namespaces>
  </siteinfo>
  <page>
    <title>Шаблон:Словоформи/шаблонизирам</title>
    <ns>10</ns>
    <id>569831</id>
    <revision>
      <id>601811</id>
      <timestamp>2005-05-12T12:06:16Z</timestamp>
      <contributor>
        <username>Bgbot</username>
        <id>83</id>
      </contributor>
      <comment>Борислав: Шаблон със словоформи</comment>
      <model>wikitext</model>
      <format>text/x-wiki</format>
      <text bytes="23546" xml:space="preserve">{{Шаблон:Словоформи/Глагол|
  ОСНОВНА ФОРМА = шаблонизирам
| СЕГ.ВР., 1Л., ЕД.Ч. = шаб·ло·ни·зи·рам
| СЕГ.ВР., 1Л., МН.Ч. = шаб·ло·ни·зи·ра·ме
| СЕГ.ВР., 2Л., ЕД.Ч. = шаб·ло·ни·зи·раш
| СЕГ.ВР., 2Л., МН.Ч. = шаб·ло·ни·зи·ра·те
| СЕГ.ВР., 3Л., ЕД.Ч. = шаб·ло·ни·зи·ра
| СЕГ.ВР., 3Л., МН.Ч. = шаб·ло·ни·зи·рат
| МИН.СВ.ВР., 1Л., ЕД.Ч. = шаб·ло·ни·зи·рах
| МИН.СВ.ВР., 1Л., МН.Ч. = шаб·ло·ни·зи·рах·ме
| МИН.СВ.ВР., 2Л., ЕД.Ч. = шаб·ло·ни·зи·ра
| МИН.СВ.ВР., 2Л., МН.Ч. = шаб·ло·ни·зи·рах·те
| МИН.СВ.ВР., 3Л., ЕД.Ч. = шаб·ло·ни·зи·ра
| МИН.СВ.ВР., 3Л., МН.Ч. = шаб·ло·ни·зи·ра·ха
| МИН.НЕСВ.ВР., 1Л., ЕД.Ч. = шаб·ло·ни·зи·рах
| МИН.НЕСВ.ВР., 1Л., МН.Ч. = шаб·ло·ни·зи·рах·ме
| МИН.НЕСВ.ВР., 2Л., ЕД.Ч. = шаб·ло·ни·зи·ра·ше
| МИН.НЕСВ.ВР., 2Л., МН.Ч. = шаб·ло·ни·зи·рах·те
| МИН.НЕСВ.ВР., 3Л., ЕД.Ч. = шаб·ло·ни·зи·ра·ше
| МИН.НЕСВ.ВР., 3Л., МН.Ч. = шаб·ло·ни·зи·ра·ха
| МИН.НЕОПР.ВР., 1Л., ЕД.Ч., М.Р. = шаблонизирал съм
| МИН.НЕОПР.ВР., 1Л., ЕД.Ч., Ж.Р. = шаблонизирала съм
| МИН.НЕОПР.ВР., 1Л., ЕД.Ч., СР.Р. = шаблонизирало съм
| МИН.НЕОПР.ВР., 1Л., МН.Ч. = шаблонизирали сме
| МИН.НЕОПР.ВР., 2Л., ЕД.Ч., М.Р. = шаблонизирал си
| МИН.НЕОПР.ВР., 2Л., ЕД.Ч., Ж.Р. = шаблонизирала си
| МИН.НЕОПР.ВР., 2Л., ЕД.Ч., СР.Р. = шаблонизирало си
| МИН.НЕОПР.ВР., 2Л., МН.Ч. = шаблонизирали сте
| МИН.НЕОПР.ВР., 3Л., ЕД.Ч., М.Р. = шаблонизирал е
| МИН.НЕОПР.ВР., 3Л., ЕД.Ч., Ж.Р. = шаблонизирала е
| МИН.НЕОПР.ВР., 3Л., ЕД.Ч., СР.Р. = шаблонизирало е
| МИН.НЕОПР.ВР., 3Л., МН.Ч. = шаблонизирали са
| МИН.ПРЕД.ВР., 1Л., ЕД.Ч., М.Р. = бях шаблонизирал
| МИН.ПРЕД.ВР., 1Л., ЕД.Ч., Ж.Р. = бях шаблонизирала
| МИН.ПРЕД.ВР., 1Л., ЕД.Ч., СР.Р. = бях шаблонизирало
| МИН.ПРЕД.ВР., 1Л., МН.Ч. = бяхме шаблонизирали
| МИН.ПРЕД.ВР., 2Л., ЕД.Ч., М.Р. = беше шаблонизирал
| МИН.ПРЕД.ВР., 2Л., ЕД.Ч., Ж.Р. = беше шаблонизирала
| МИН.ПРЕД.ВР., 2Л., ЕД.Ч., СР.Р. = беше шаблонизирало
| МИН.ПРЕД.ВР., 2Л., МН.Ч. = бяхте шаблонизирали
| МИН.ПРЕД.ВР., 3Л., ЕД.Ч., М.Р. = беше шаблонизирал
| МИН.ПРЕД.ВР., 3Л., ЕД.Ч., Ж.Р. = беше шаблонизирала
| МИН.ПРЕД.ВР., 3Л., ЕД.Ч., СР.Р. = беше шаблонизирало
| МИН.ПРЕД.ВР., 3Л., МН.Ч. = бяха шаблонизирали
| БЪД.ВР., 1Л., ЕД.Ч. = ще шаблонизирам
| БЪД.ВР., 1Л., МН.Ч. = ще шаблонизираме
| БЪД.ВР., 2Л., ЕД.Ч. = ще шаблонизираш
| БЪД.ВР., 2Л., МН.Ч. = ще шаблонизирате
| БЪД.ВР., 3Л., ЕД.Ч. = ще шаблонизира
| БЪД.ВР., 3Л., МН.Ч. = ще шаблонизират
| БЪД.ПРЕД.ВР., 1Л., ЕД.Ч., М.Р. = ще съм шаблонизирал
| БЪД.ПРЕД.ВР., 1Л., ЕД.Ч., Ж.Р. = ще съм шаблонизирала
| БЪД.ПРЕД.ВР., 1Л., ЕД.Ч., СР.Р. = ще съм шаблонизирало
| БЪД.ПРЕД.ВР., 1Л., МН.Ч. = ще сме шаблонизирали
| БЪД.ПРЕД.ВР., 2Л., ЕД.Ч., М.Р. = ще си шаблонизирал
| БЪД.ПРЕД.ВР., 2Л., ЕД.Ч., Ж.Р. = ще си шаблонизирала
| БЪД.ПРЕД.ВР., 2Л., ЕД.Ч., СР.Р. = ще си шаблонизирало
| БЪД.ПРЕД.ВР., 2Л., МН.Ч. = ще сте шаблонизирали
| БЪД.ПРЕД.ВР., 3Л., ЕД.Ч., М.Р. = ще е шаблонизирал
| БЪД.ПРЕД.ВР., 3Л., ЕД.Ч., Ж.Р. = ще е шаблонизирала
| БЪД.ПРЕД.ВР., 3Л., ЕД.Ч., СР.Р. = ще е шаблонизирало
| БЪД.ПРЕД.ВР., 3Л., МН.Ч. = ще са шаблонизирали
| БЪД.ВР. В МИН., 1Л., ЕД.Ч. = щях да шаблонизирам
| БЪД.ВР. В МИН., 1Л., МН.Ч. = щяхме да шаблонизираме
| БЪД.ВР. В МИН., 2Л., ЕД.Ч. = щеше да шаблонизираш
| БЪД.ВР. В МИН., 2Л., МН.Ч. = щяхте да шаблонизирате
| БЪД.ВР. В МИН., 3Л., ЕД.Ч. = щеше да шаблонизира
| БЪД.ВР. В МИН., 3Л., МН.Ч. = щяха да шаблонизират
| БЪД.ПРЕД.ВР. В МИН., 1Л., ЕД.Ч., М.Р. = щях да съм шаблонизирал
| БЪД.ПРЕД.ВР. В МИН., 1Л., ЕД.Ч., Ж.Р. = щях да съм шаблонизирала
| БЪД.ПРЕД.ВР. В МИН., 1Л., ЕД.Ч., СР.Р. = щях да съм шаблонизирало
| БЪД.ПРЕД.ВР. В МИН., 1Л., МН.Ч. = щяхме да сме шаблонизирали
| БЪД.ПРЕД.ВР. В МИН., 2Л., ЕД.Ч., М.Р. = щеше да си шаблонизирал
| БЪД.ПРЕД.ВР. В МИН., 2Л., ЕД.Ч., Ж.Р. = щеше да си шаблонизирала
| БЪД.ПРЕД.ВР. В МИН., 2Л., ЕД.Ч., СР.Р. = щеше да си шаблонизирало
| БЪД.ПРЕД.ВР. В МИН., 2Л., МН.Ч. = щяхте да сте шаблонизирали
| БЪД.ПРЕД.ВР. В МИН., 3Л., ЕД.Ч., М.Р. = щеше да е шаблонизирал
| БЪД.ПРЕД.ВР. В МИН., 3Л., ЕД.Ч., Ж.Р. = щеше да е шаблонизирала
| БЪД.ПРЕД.ВР. В МИН., 3Л., ЕД.Ч., СР.Р. = щеше да е шаблонизирало
| БЪД.ПРЕД.ВР. В МИН., 3Л., МН.Ч. = щяха да са шаблонизирали
| ПР.НАКЛ., СЕГ.ВР., 1Л., ЕД.Ч., М.Р. = шаблонизирал съм
| ПР.НАКЛ., СЕГ.ВР., 1Л., ЕД.Ч., Ж.Р. = шаблонизирала съм
| ПР.НАКЛ., СЕГ.ВР., 1Л., ЕД.Ч., СР.Р. = шаблонизирало съм
| ПР.НАКЛ., СЕГ.ВР., 1Л., МН.Ч. = шаблонизирали сме
| ПР.НАКЛ., СЕГ.ВР., 2Л., ЕД.Ч., М.Р. = шаблонизирал си
| ПР.НАКЛ., СЕГ.ВР., 2Л., ЕД.Ч., Ж.Р. = шаблонизирала си
| ПР.НАКЛ., СЕГ.ВР., 2Л., ЕД.Ч., СР.Р. = шаблонизирало си
| ПР.НАКЛ., СЕГ.ВР., 2Л., МН.Ч. = шаблонизирали сте
| ПР.НАКЛ., СЕГ.ВР., 3Л., ЕД.Ч., М.Р. = шаблонизирал (е)
| ПР.НАКЛ., СЕГ.ВР., 3Л., ЕД.Ч., Ж.Р. = шаблонизирала (е)
| ПР.НАКЛ., СЕГ.ВР., 3Л., ЕД.Ч., СР.Р. = шаблонизирало (е)
| ПР.НАКЛ., СЕГ.ВР., 3Л., МН.Ч. = шаблонизирали (са)
| ПР.НАКЛ., МИН.СВ.ВР., 1Л., ЕД.Ч., М.Р. = шаблонизирал съм
| ПР.НАКЛ., МИН.СВ.ВР., 1Л., ЕД.Ч., Ж.Р. = шаблонизирала съм
| ПР.НАКЛ., МИН.СВ.ВР., 1Л., ЕД.Ч., СР.Р. = шаблонизирало съм
| ПР.НАКЛ., МИН.СВ.ВР., 1Л., МН.Ч. = шаблонизирали сме
| ПР.НАКЛ., МИН.СВ.ВР., 2Л., ЕД.Ч., М.Р. = шаблонизирал си
| ПР.НАКЛ., МИН.СВ.ВР., 2Л., ЕД.Ч., Ж.Р. = шаблонизирала си
| ПР.НАКЛ., МИН.СВ.ВР., 2Л., ЕД.Ч., СР.Р. = шаблонизирало си
| ПР.НАКЛ., МИН.СВ.ВР., 2Л., МН.Ч. = шаблонизирали сте
| ПР.НАКЛ., МИН.СВ.ВР., 3Л., ЕД.Ч., М.Р. = шаблонизирал (е)
| ПР.НАКЛ., МИН.СВ.ВР., 3Л., ЕД.Ч., Ж.Р. = шаблонизирала (е)
| ПР.НАКЛ., МИН.СВ.ВР., 3Л., ЕД.Ч., СР.Р. = шаблонизирало (е)
| ПР.НАКЛ., МИН.СВ.ВР., 3Л., МН.Ч. = шаблонизирали (са)
| ПР.НАКЛ., МИН.НЕОПР.ВР., 1Л., ЕД.Ч., М.Р. = бил съм шаблонизирал
| ПР.НАКЛ., МИН.НЕОПР.ВР., 1Л., ЕД.Ч., Ж.Р. = била съм шаблонизирала
| ПР.НАКЛ., МИН.НЕОПР.ВР., 1Л., ЕД.Ч., СР.Р. = било съм шаблонизирало
| ПР.НАКЛ., МИН.НЕОПР.ВР., 1Л., МН.Ч. = били сме шаблонизирали
| ПР.НАКЛ., МИН.НЕОПР.ВР., 2Л., ЕД.Ч., М.Р. = бил си шаблонизирал
| ПР.НАКЛ., МИН.НЕОПР.ВР., 2Л., ЕД.Ч., Ж.Р. = била си шаблонизирала
| ПР.НАКЛ., МИН.НЕОПР.ВР., 2Л., ЕД.Ч., СР.Р. = било си шаблонизирало
| ПР.НАКЛ., МИН.НЕОПР.ВР., 2Л., МН.Ч. = били сте шаблонизирали
| ПР.НАКЛ., МИН.НЕОПР.ВР., 3Л., ЕД.Ч., М.Р. = бил (е) шаблонизирал
| ПР.НАКЛ., МИН.НЕОПР.ВР., 3Л., ЕД.Ч., Ж.Р. = била (е) шаблонизирала
| ПР.НАКЛ., МИН.НЕОПР.ВР., 3Л., ЕД.Ч., СР.Р. = било (е) шаблонизирало
| ПР.НАКЛ., МИН.НЕОПР.ВР., 3Л., МН.Ч. = били (са) шаблонизирали
| ПР.НАКЛ., БЪД.ВР., 1Л., ЕД.Ч., М.Р. = щял съм да шаблонизирам
| ПР.НАКЛ., БЪД.ВР., 1Л., ЕД.Ч., Ж.Р. = щяла съм да шаблонизирам
| ПР.НАКЛ., БЪД.ВР., 1Л., ЕД.Ч., СР.Р. = щяло съм да шаблонизирам
| ПР.НАКЛ., БЪД.ВР., 1Л., МН.Ч. = щели сме да шаблонизираме
| ПР.НАКЛ., БЪД.ВР., 2Л., ЕД.Ч., М.Р. = щял си да шаблонизираш
| ПР.НАКЛ., БЪД.ВР., 2Л., ЕД.Ч., Ж.Р. = щяла си да шаблонизираш
| ПР.НАКЛ., БЪД.ВР., 2Л., ЕД.Ч., СР.Р. = щяло си да шаблонизираш
| ПР.НАКЛ., БЪД.ВР., 2Л., МН.Ч. = щели сте да шаблонизирате
| ПР.НАКЛ., БЪД.ВР., 3Л., ЕД.Ч., М.Р. = щял (е) да шаблонизира
| ПР.НАКЛ., БЪД.ВР., 3Л., ЕД.Ч., Ж.Р. = щяла (е) да шаблонизира
| ПР.НАКЛ., БЪД.ВР., 3Л., ЕД.Ч., СР.Р. = щяло (е) да шаблонизира
| ПР.НАКЛ., БЪД.ВР., 3Л., МН.Ч. = щели (са) да шаблонизират
| ПР.НАКЛ., БЪД.ПРЕД.ВР., 1Л., ЕД.Ч., М.Р. = щял съм да съм шаблонизирал
| ПР.НАКЛ., БЪД.ПРЕД.ВР., 1Л., ЕД.Ч., Ж.Р. = щяла съм да съм шаблонизирала
| ПР.НАКЛ., БЪД.ПРЕД.ВР., 1Л., ЕД.Ч., СР.Р. = щяло съм да съм шаблонизирало
| ПР.НАКЛ., БЪД.ПРЕД.ВР., 1Л., МН.Ч. = щели сме да сме шаблонизирали
| ПР.НАКЛ., БЪД.ПРЕД.ВР., 2Л., ЕД.Ч., М.Р. = щял си да си шаблонизирал
| ПР.НАКЛ., БЪД.ПРЕД.ВР., 2Л., ЕД.Ч., Ж.Р. = щяла си да си шаблонизирала
| ПР.НАКЛ., БЪД.ПРЕД.ВР., 2Л., ЕД.Ч., СР.Р. = щяло си да си шаблонизирало
| ПР.НАКЛ., БЪД.ПРЕД.ВР., 2Л., МН.Ч. = щели сте да сте шаблонизирали
| ПР.НАКЛ., БЪД.ПРЕД.ВР., 3Л., ЕД.Ч., М.Р. = щял (е) да е шаблонизирал
| ПР.НАКЛ., БЪД.ПРЕД.ВР., 3Л., ЕД.Ч., Ж.Р. = щяла (е) да е шаблонизирала
| ПР.НАКЛ., БЪД.ПРЕД.ВР., 3Л., ЕД.Ч., СР.Р. = щяло (е) да е шаблонизирало
| ПР.НАКЛ., БЪД.ПРЕД.ВР., 3Л., МН.Ч. = щели (са) да са шаблонизирали
| УСЛОВНО НАКЛОНЕНИЕ, 1Л., ЕД.Ч., М.Р. = бих шаблонизирал
| УСЛОВНО НАКЛОНЕНИЕ, 1Л., ЕД.Ч., Ж.Р. = бих шаблонизирала
| УСЛОВНО НАКЛОНЕНИЕ, 1Л., ЕД.Ч., СР.Р. = бих шаблонизирало
| УСЛОВНО НАКЛОНЕНИЕ, 1Л., МН.Ч. = бихме шаблонизирали
| УСЛОВНО НАКЛОНЕНИЕ, 2Л., ЕД.Ч., М.Р. = би шаблонизирал
| УСЛОВНО НАКЛОНЕНИЕ, 2Л., ЕД.Ч., Ж.Р. = би шаблонизирала
| УСЛОВНО НАКЛОНЕНИЕ, 2Л., ЕД.Ч., СР.Р. = би шаблонизирало
| УСЛОВНО НАКЛОНЕНИЕ, 2Л., МН.Ч. = бихте шаблонизирали
| УСЛОВНО НАКЛОНЕНИЕ, 3Л., ЕД.Ч., М.Р. = би шаблонизирал
| УСЛОВНО НАКЛОНЕНИЕ, 3Л., ЕД.Ч., Ж.Р. = би шаблонизирала
| УСЛОВНО НАКЛОНЕНИЕ, 3Л., ЕД.Ч., СР.Р. = би шаблонизирало
| УСЛОВНО НАКЛОНЕНИЕ, 3Л., МН.Ч. = биха шаблонизирали
| ПОВЕЛИТЕЛНО НАКЛОНЕНИЕ, ЕД.Ч. = шаб·ло·ни·зи·рай
| ПОВЕЛИТЕЛНО НАКЛОНЕНИЕ, МН.Ч. = шаб·ло·ни·зи·рай·те
| МИН.СТРАД.ПРИЧ. М.Р. = шаб·ло·ни·зи·ран
| МИН.СТРАД.ПРИЧ. М.Р. НЕПЪЛЕН ЧЛЕН = шаб·ло·ни·зи·ра·ния
| МИН.СТРАД.ПРИЧ. М.Р. ПЪЛЕН ЧЛЕН = шаб·ло·ни·зи·ра·ни·ят
| МИН.СТРАД.ПРИЧ. Ж.Р. = шаб·ло·ни·зи·ра·на
| МИН.СТРАД.ПРИЧ. Ж.Р. ЧЛЕН = шаб·ло·ни·зи·ра·на·та
| МИН.СТРАД.ПРИЧ. СР.Р. = шаб·ло·ни·зи·ра·но
| МИН.СТРАД.ПРИЧ. СР.Р. ЧЛЕН = шаб·ло·ни·зи·ра·но·то
| МИН.СТРАД.ПРИЧ. МН.Ч. = шаб·ло·ни·зи·ра·ни
| МИН.СТРАД.ПРИЧ. МН.Ч. ЧЛЕН = шаб·ло·ни·зи·ра·ни·те
| МИН.ДЕЯТ.СВ.ПРИЧ. М.Р. = шаб·ло·ни·зи·рал
| МИН.ДЕЯТ.СВ.ПРИЧ. М.Р. НЕПЪЛЕН ЧЛЕН = шаб·ло·ни·зи·ра·лия
| МИН.ДЕЯТ.СВ.ПРИЧ. М.Р. ПЪЛЕН ЧЛЕН = шаб·ло·ни·зи·ра·ли·ят
| МИН.ДЕЯТ.СВ.ПРИЧ. Ж.Р. = шаб·ло·ни·зи·ра·ла
| МИН.ДЕЯТ.СВ.ПРИЧ. Ж.Р. ЧЛЕН = шаб·ло·ни·зи·ра·ла·та
| МИН.ДЕЯТ.СВ.ПРИЧ. СР.Р. = шаб·ло·ни·зи·ра·ло
| МИН.ДЕЯТ.СВ.ПРИЧ. СР.Р. ЧЛЕН = шаб·ло·ни·зи·ра·ло·то
| МИН.ДЕЯТ.СВ.ПРИЧ. МН.Ч. = шаб·ло·ни·зи·ра·ли
| МИН.ДЕЯТ.СВ.ПРИЧ. МН.Ч. ЧЛЕН = шаб·ло·ни·зи·ра·ли·те
| МИН.ДЕЯТ.НЕСВ.ПРИЧ. М.Р. = шаб·ло·ни·зи·рал
| МИН.ДЕЯТ.НЕСВ.ПРИЧ. М.Р. НЕПЪЛЕН ЧЛЕН = шаб·ло·ни·зи·ра·лия
| МИН.ДЕЯТ.НЕСВ.ПРИЧ. М.Р. ПЪЛЕН ЧЛЕН = шаб·ло·ни·зи·ра·ли·ят
| МИН.ДЕЯТ.НЕСВ.ПРИЧ. Ж.Р. = шаб·ло·ни·зи·ра·ла
| МИН.ДЕЯТ.НЕСВ.ПРИЧ. Ж.Р. ЧЛЕН = шаб·ло·ни·зи·ра·ла·та
| МИН.ДЕЯТ.НЕСВ.ПРИЧ. СР.Р. = шаб·ло·ни·зи·ра·ло
| МИН.ДЕЯТ.НЕСВ.ПРИЧ. СР.Р. ЧЛЕН = шаб·ло·ни·зи·ра·ло·то
| МИН.ДЕЯТ.НЕСВ.ПРИЧ. МН.Ч. = шаб·ло·ни·зи·ра·ли
| МИН.ДЕЯТ.НЕСВ.ПРИЧ. МН.Ч. ЧЛЕН = шаб·ло·ни·зи·ра·ли·те
| СЕГ.ДЕЯТ.ПРИЧ. М.Р. = шаб·ло·ни·зи·ращ
| СЕГ.ДЕЯТ.ПРИЧ. М.Р. НЕПЪЛЕН ЧЛЕН = шаб·ло·ни·зи·ра·щия
| СЕГ.ДЕЯТ.ПРИЧ. М.Р. ПЪЛЕН ЧЛЕН = шаб·ло·ни·зи·ра·щи·ят
| СЕГ.ДЕЯТ.ПРИЧ. Ж.Р. = шаб·ло·ни·зи·ра·ща
| СЕГ.ДЕЯТ.ПРИЧ. Ж.Р. ЧЛЕН = шаб·ло·ни·зи·ра·ща·та
| СЕГ.ДЕЯТ.ПРИЧ. СР.Р. = шаб·ло·ни·зи·ра·що
| СЕГ.ДЕЯТ.ПРИЧ. СР.Р. ЧЛЕН = шаб·ло·ни·зи·ра·що·то
| СЕГ.ДЕЯТ.ПРИЧ. МН.Ч. = шаб·ло·ни·зи·ра·щи
| СЕГ.ДЕЯТ.ПРИЧ. МН.Ч. ЧЛЕН = шаб·ло·ни·зи·ра·щи·те
| ДЕЕПРИЧАСТИЕ = шаб·ло·ни·зи·рай·ки
| СКРИТИ ПРЕПРАТКИ = 
[[шаблонизирам]],
[[шаблонизираш]],
[[шаблонизира]],
[[шаблонизираме]],
[[шаблонизирате]],
[[шаблонизират]],
[[шаблонизирах]],
[[шаблонизирахме]],
[[шаблонизирахте]],
[[шаблонизираха]],
[[шаблонизираше]],
[[шаблонизирай]],
[[шаблонизирайте]],
[[шаблонизирал]],
[[шаблонизиралия]],
[[шаблонизиралият]],
[[шаблонизирала]],
[[шаблонизиралата]],
[[шаблонизирало]],
[[шаблонизиралото]],
[[шаблонизирали]],
[[шаблонизиралите]],
[[шаблонизиран]],
[[шаблонизирания]],
[[шаблонизираният]],
[[шаблонизирана]],
[[шаблонизираната]],
[[шаблонизирано]],
[[шаблонизираното]],
[[шаблонизирани]],
[[шаблонизираните]],
[[шаблонизиращ]],
[[шаблонизиращия]],
[[шаблонизиращият]],
[[шаблонизираща]],
[[шаблонизиращата]],
[[шаблонизиращо]],
[[шаблонизиращото]],
[[шаблонизиращи]],
[[шаблонизиращите]],
[[шаблонизирайки]],
[[шаблонизирал съм]],
[[шаблонизирала съм]],
[[шаблонизирало съм]],
[[шаблонизирали сме]],
[[шаблонизирал си]],
[[шаблонизирала си]],
[[шаблонизирало си]],
[[шаблонизирали сте]],
[[шаблонизирал е]],
[[шаблонизирала е]],
[[шаблонизирало е]],
[[шаблонизирали са]],
[[бях шаблонизирал]],
[[бях шаблонизирала]],
[[бях шаблонизирало]],
[[бяхме шаблонизирали]],
[[беше шаблонизирал]],
[[беше шаблонизирала]],
[[беше шаблонизирало]],
[[бяхте шаблонизирали]],
[[бяха шаблонизирали]],
[[ще шаблонизирам]],
[[ще шаблонизираме]],
[[ще шаблонизираш]],
[[ще шаблонизирате]],
[[ще шаблонизира]],
[[ще шаблонизират]],
[[ще съм шаблонизирал]],
[[ще съм шаблонизирала]],
[[ще съм шаблонизирало]],
[[ще сме шаблонизирали]],
[[ще си шаблонизирал]],
[[ще си шаблонизирала]],
[[ще си шаблонизирало]],
[[ще сте шаблонизирали]],
[[ще е шаблонизирал]],
[[ще е шаблонизирала]],
[[ще е шаблонизирало]],
[[ще са шаблонизирали]],
[[щях да шаблонизирам]],
[[щяхме да шаблонизираме]],
[[щеше да шаблонизираш]],
[[щяхте да шаблонизирате]],
[[щеше да шаблонизира]],
[[щяха да шаблонизират]],
[[щях да съм шаблонизирал]],
[[щях да съм шаблонизирала]],
[[щях да съм шаблонизирало]],
[[щяхме да сме шаблонизирали]],
[[щеше да си шаблонизирал]],
[[щеше да си шаблонизирала]],
[[щеше да си шаблонизирало]],
[[щяхте да сте шаблонизирали]],
[[щеше да е шаблонизирал]],
[[щеше да е шаблонизирала]],
[[щеше да е шаблонизирало]],
[[щяха да са шаблонизирали]],
[[бил съм шаблонизирал]],
[[била съм шаблонизирала]],
[[било съм шаблонизирало]],
[[били сме шаблонизирали]],
[[бил си шаблонизирал]],
[[била си шаблонизирала]],
[[било си шаблонизирало]],
[[били сте шаблонизирали]],
[[бил е шаблонизирал]],
[[била е шаблонизирала]],
[[било е шаблонизирало]],
[[били са шаблонизирали]],
[[щял съм да шаблонизирам]],
[[щяла съм да шаблонизирам]],
[[щяло съм да шаблонизирам]],
[[щели сме да шаблонизираме]],
[[щял си да шаблонизираш]],
[[щяла си да шаблонизираш]],
[[щяло си да шаблонизираш]],
[[щели сте да шаблонизирате]],
[[щял да шаблонизира]],
[[щяла да шаблонизира]],
[[щяло да шаблонизира]],
[[щели да шаблонизират]],
[[щял е да шаблонизира]],
[[щяла е да шаблонизира]],
[[щяло е да шаблонизира]],
[[щели са да шаблонизират]],
[[щял съм да съм шаблонизирал]],
[[щяла съм да съм шаблонизирала]],
[[щяло съм да съм шаблонизирало]],
[[щели сме да сме шаблонизирали]],
[[щял си да си шаблонизирал]],
[[щяла си да си шаблонизирала]],
[[щяло си да си шаблонизирало]],
[[щели сте да сте шаблонизирали]],
[[щял да е шаблонизирал]],
[[щяла да е шаблонизирала]],
[[щяло да е шаблонизирало]],
[[щели да са шаблонизирали]],
[[щял е да е шаблонизирал]],
[[щяла е да е шаблонизирала]],
[[щяло е да е шаблонизирало]],
[[щели са да са шаблонизирали]],
[[бих шаблонизирал]],
[[бих шаблонизирала]],
[[бих шаблонизирало]],
[[бихме шаблонизирали]],
[[би шаблонизирал]],
[[би шаблонизирала]],
[[би шаблонизирало]],
[[бихте шаблонизирали]],
[[биха шаблонизирали]],
}}</text>
      <sha1>26jipaziwgv77fh8lavu08qkcw9ic3u</sha1>
    </revision>
  </page>
  <page>
    <title>Шаблон:Словоформи/шавам</title>
    <ns>10</ns>
    <id>569841</id>
    <revision>
      <id>601821</id>
      <timestamp>2005-05-12T12:06:38Z</timestamp>
      <contributor>
        <username>Bgbot</username>
        <id>83</id>
      </contributor>
      <comment>Борислав: Шаблон със словоформи</comment>
      <model>wikitext</model>
      <format>text/x-wiki</format>
      <text bytes="18430" xml:space="preserve">{{Шаблон:Словоформи/Глагол|
  ОСНОВНА ФОРМА = шавам
| СЕГ.ВР., 1Л., ЕД.Ч. = ша·вам
| СЕГ.ВР., 1Л., МН.Ч. = ша·ва·ме
| СЕГ.ВР., 2Л., ЕД.Ч. = ша·ваш
| СЕГ.ВР., 2Л., МН.Ч. = ша·ва·те
| СЕГ.ВР., 3Л., ЕД.Ч. = ша·ва
| СЕГ.ВР., 3Л., МН.Ч. = ша·ват
| МИН.СВ.ВР., 1Л., ЕД.Ч. = ша·вах
| МИН.СВ.ВР., 1Л., МН.Ч. = ша·вах·ме
| МИН.СВ.ВР., 2Л., ЕД.Ч. = ша·ва
| МИН.СВ.ВР., 2Л., МН.Ч. = ша·вах·те
| МИН.СВ.ВР., 3Л., ЕД.Ч. = ша·ва
| МИН.СВ.ВР., 3Л., МН.Ч. = ша·ва·ха
| МИН.НЕСВ.ВР., 1Л., ЕД.Ч. = ша·вах
| МИН.НЕСВ.ВР., 1Л., МН.Ч. = ша·вах·ме
| МИН.НЕСВ.ВР., 2Л., ЕД.Ч. = ша·ва·ше
| МИН.НЕСВ.ВР., 2Л., МН.Ч. = ша·вах·те
| МИН.НЕСВ.ВР., 3Л., ЕД.Ч. = ша·ва·ше
| МИН.НЕСВ.ВР., 3Л., МН.Ч. = ша·ва·ха
| МИН.НЕОПР.ВР., 1Л., ЕД.Ч., М.Р. = шавал съм
| МИН.НЕОПР.ВР., 1Л., ЕД.Ч., Ж.Р. = шавала съм
| МИН.НЕОПР.ВР., 1Л., ЕД.Ч., СР.Р. = шавало съм
| МИН.НЕОПР.ВР., 1Л., МН.Ч. = шавали сме
| МИН.НЕОПР.ВР., 2Л., ЕД.Ч., М.Р. = шавал си
| МИН.НЕОПР.ВР., 2Л., ЕД.Ч., Ж.Р. = шавала си
| МИН.НЕОПР.ВР., 2Л., ЕД.Ч., СР.Р. = шавало си
| МИН.НЕОПР.ВР., 2Л., МН.Ч. = шавали сте
| МИН.НЕОПР.ВР., 3Л., ЕД.Ч., М.Р. = шавал е
| МИН.НЕОПР.ВР., 3Л., ЕД.Ч., Ж.Р. = шавала е
| МИН.НЕОПР.ВР., 3Л., ЕД.Ч., СР.Р. = шавало е
| МИН.НЕОПР.ВР., 3Л., МН.Ч. = шавали са
| МИН.ПРЕД.ВР., 1Л., ЕД.Ч., М.Р. = бях шавал
| МИН.ПРЕД.ВР., 1Л., ЕД.Ч., Ж.Р. = бях шавала
| МИН.ПРЕД.ВР., 1Л., ЕД.Ч., СР.Р. = бях шавало
| МИН.ПРЕД.ВР., 1Л., МН.Ч. = бяхме шавали
| МИН.ПРЕД.ВР., 2Л., ЕД.Ч., М.Р. = беше шавал
| МИН.ПРЕД.ВР., 2Л., ЕД.Ч., Ж.Р. = беше шавала
| МИН.ПРЕД.ВР., 2Л., ЕД.Ч., СР.Р. = беше шавало
| МИН.ПРЕД.ВР., 2Л., МН.Ч. = бяхте шавали
| МИН.ПРЕД.ВР., 3Л., ЕД.Ч., М.Р. = беше шавал
| МИН.ПРЕД.ВР., 3Л., ЕД.Ч., Ж.Р. = беше шавала
| МИН.ПРЕД.ВР., 3Л., ЕД.Ч., СР.Р. = беше шавало
| МИН.ПРЕД.ВР., 3Л., МН.Ч. = бяха шавали
| БЪД.ВР., 1Л., ЕД.Ч. = ще шавам
| БЪД.ВР., 1Л., МН.Ч. = ще шаваме
| БЪД.ВР., 2Л., ЕД.Ч. = ще шаваш
| БЪД.ВР., 2Л., МН.Ч. = ще шавате
| БЪД.ВР., 3Л., ЕД.Ч. = ще шава
| БЪД.ВР., 3Л., МН.Ч. = ще шават
| БЪД.ПРЕД.ВР., 1Л., ЕД.Ч., М.Р. = ще съм шавал
| БЪД.ПРЕД.ВР., 1Л., ЕД.Ч., Ж.Р. = ще съм шавала
| БЪД.ПРЕД.ВР., 1Л., ЕД.Ч., СР.Р. = ще съм шавало
| БЪД.ПРЕД.ВР., 1Л., МН.Ч. = ще сме шавали
| БЪД.ПРЕД.ВР., 2Л., ЕД.Ч., М.Р. = ще си шавал
| БЪД.ПРЕД.ВР., 2Л., ЕД.Ч., Ж.Р. = ще си шавала
| БЪД.ПРЕД.ВР., 2Л., ЕД.Ч., СР.Р. = ще си шавало
| БЪД.ПРЕД.ВР., 2Л., МН.Ч. = ще сте шавали
| БЪД.ПРЕД.ВР., 3Л., ЕД.Ч., М.Р. = ще е шавал
| БЪД.ПРЕД.ВР., 3Л., ЕД.Ч., Ж.Р. = ще е шавала
| БЪД.ПРЕД.ВР., 3Л., ЕД.Ч., СР.Р. = ще е шавало
| БЪД.ПРЕД.ВР., 3Л., МН.Ч. = ще са шавали
| БЪД.ВР. В МИН., 1Л., ЕД.Ч. = щях да шавам
| БЪД.ВР. В МИН., 1Л., МН.Ч. = щяхме да шаваме
| БЪД.ВР. В МИН., 2Л., ЕД.Ч. = щеше да шаваш
| БЪД.ВР. В МИН., 2Л., МН.Ч. = щяхте да шавате
| БЪД.ВР. В МИН., 3Л., ЕД.Ч. = щеше да шава
| БЪД.ВР. В МИН., 3Л., МН.Ч. = щяха да шават
| БЪД.ПРЕД.ВР. В МИН., 1Л., ЕД.Ч., М.Р. = щях да съм шавал
| БЪД.ПРЕД.ВР. В МИН., 1Л., ЕД.Ч., Ж.Р. = щях да съм шавала
| БЪД.ПРЕД.ВР. В МИН., 1Л., ЕД.Ч., СР.Р. = щях да съм шавало
| БЪД.ПРЕД.ВР. В МИН., 1Л., МН.Ч. = щяхме да сме шавали
| БЪД.ПРЕД.ВР. В МИН., 2Л., ЕД.Ч., М.Р. = щеше да си шавал
| БЪД.ПРЕД.ВР. В МИН., 2Л., ЕД.Ч., Ж.Р. = щеше да си шавала
| БЪД.ПРЕД.ВР. В МИН., 2Л., ЕД.Ч., СР.Р. = щеше да си шавало
| БЪД.ПРЕД.ВР. В МИН., 2Л., МН.Ч. = щяхте да сте шавали
| БЪД.ПРЕД.ВР. В МИН., 3Л., ЕД.Ч., М.Р. = щеше да е шавал
| БЪД.ПРЕД.ВР. В МИН., 3Л., ЕД.Ч., Ж.Р. = щеше да е шавала
| БЪД.ПРЕД.ВР. В МИН., 3Л., ЕД.Ч., СР.Р. = щеше да е шавало
| БЪД.ПРЕД.ВР. В МИН., 3Л., МН.Ч. = щяха да са шавали
| ПР.НАКЛ., СЕГ.ВР., 1Л., ЕД.Ч., М.Р. = шавал съм
| ПР.НАКЛ., СЕГ.ВР., 1Л., ЕД.Ч., Ж.Р. = шавала съм
| ПР.НАКЛ., СЕГ.ВР., 1Л., ЕД.Ч., СР.Р. = шавало съм
| ПР.НАКЛ., СЕГ.ВР., 1Л., МН.Ч. = шавали сме
| ПР.НАКЛ., СЕГ.ВР., 2Л., ЕД.Ч., М.Р. = шавал си
| ПР.НАКЛ., СЕГ.ВР., 2Л., ЕД.Ч., Ж.Р. = шавала си
| ПР.НАКЛ., СЕГ.ВР., 2Л., ЕД.Ч., СР.Р. = шавало си
| ПР.НАКЛ., СЕГ.ВР., 2Л., МН.Ч. = шавали сте
| ПР.НАКЛ., СЕГ.ВР., 3Л., ЕД.Ч., М.Р. = шавал (е)
| ПР.НАКЛ., СЕГ.ВР., 3Л., ЕД.Ч., Ж.Р. = шавала (е)
| ПР.НАКЛ., СЕГ.ВР., 3Л., ЕД.Ч., СР.Р. = шавало (е)
| ПР.НАКЛ., СЕГ.ВР., 3Л., МН.Ч. = шавали (са)
| ПР.НАКЛ., МИН.СВ.ВР., 1Л., ЕД.Ч., М.Р. = шавал съм
| ПР.НАКЛ., МИН.СВ.ВР., 1Л., ЕД.Ч., Ж.Р. = шавала съм
| ПР.НАКЛ., МИН.СВ.ВР., 1Л., ЕД.Ч., СР.Р. = шавало съм
| ПР.НАКЛ., МИН.СВ.ВР., 1Л., МН.Ч. = шавали сме
| ПР.НАКЛ., МИН.СВ.ВР., 2Л., ЕД.Ч., М.Р. = шавал си
| ПР.НАКЛ., МИН.СВ.ВР., 2Л., ЕД.Ч., Ж.Р. = шавала си
| ПР.НАКЛ., МИН.СВ.ВР., 2Л., ЕД.Ч., СР.Р. = шавало си
| ПР.НАКЛ., МИН.СВ.ВР., 2Л., МН.Ч. = шавали сте
| ПР.НАКЛ., МИН.СВ.ВР., 3Л., ЕД.Ч., М.Р. = шавал (е)
| ПР.НАКЛ., МИН.СВ.ВР., 3Л., ЕД.Ч., Ж.Р. = шавала (е)
| ПР.НАКЛ., МИН.СВ.ВР., 3Л., ЕД.Ч., СР.Р. = шавало (е)
| ПР.НАКЛ., МИН.СВ.ВР., 3Л., МН.Ч. = шавали (са)
| ПР.НАКЛ., МИН.НЕОПР.ВР., 1Л., ЕД.Ч., М.Р. = бил съм шавал
| ПР.НАКЛ., МИН.НЕОПР.ВР., 1Л., ЕД.Ч., Ж.Р. = била съм шавала
| ПР.НАКЛ., МИН.НЕОПР.ВР., 1Л., ЕД.Ч., СР.Р. = било съм шавало
| ПР.НАКЛ., МИН.НЕОПР.ВР., 1Л., МН.Ч. = били сме шавали
| ПР.НАКЛ., МИН.НЕОПР.ВР., 2Л., ЕД.Ч., М.Р. = бил си шавал
| ПР.НАКЛ., МИН.НЕОПР.ВР., 2Л., ЕД.Ч., Ж.Р. = била си шавала
| ПР.НАКЛ., МИН.НЕОПР.ВР., 2Л., ЕД.Ч., СР.Р. = било си шавало
| ПР.НАКЛ., МИН.НЕОПР.ВР., 2Л., МН.Ч. = били сте шавали
| ПР.НАКЛ., МИН.НЕОПР.ВР., 3Л., ЕД.Ч., М.Р. = бил (е) шавал
| ПР.НАКЛ., МИН.НЕОПР.ВР., 3Л., ЕД.Ч., Ж.Р. = била (е) шавала
| ПР.НАКЛ., МИН.НЕОПР.ВР., 3Л., ЕД.Ч., СР.Р. = било (е) шавало
| ПР.НАКЛ., МИН.НЕОПР.ВР., 3Л., МН.Ч. = били (са) шавали
| ПР.НАКЛ., БЪД.ВР., 1Л., ЕД.Ч., М.Р. = щял съм да шавам
| ПР.НАКЛ., БЪД.ВР., 1Л., ЕД.Ч., Ж.Р. = щяла съм да шавам
| ПР.НАКЛ., БЪД.ВР., 1Л., ЕД.Ч., СР.Р. = щяло съм да шавам
| ПР.НАКЛ., БЪД.ВР., 1Л., МН.Ч. = щели сме да шаваме
| ПР.НАКЛ., БЪД.ВР., 2Л., ЕД.Ч., М.Р. = щял си да шаваш
| ПР.НАКЛ., БЪД.ВР., 2Л., ЕД.Ч., Ж.Р. = щяла си да шаваш
| ПР.НАКЛ., БЪД.ВР., 2Л., ЕД.Ч., СР.Р. = щяло си да шаваш
| ПР.НАКЛ., БЪД.ВР., 2Л., МН.Ч. = щели сте да шавате
| ПР.НАКЛ., БЪД.ВР., 3Л., ЕД.Ч., М.Р. = щял (е) да шава
| ПР.НАКЛ., БЪД.ВР., 3Л., ЕД.Ч., Ж.Р. = щяла (е) да шава
| ПР.НАКЛ., БЪД.ВР., 3Л., ЕД.Ч., СР.Р. = щяло (е) да шава
| ПР.НАКЛ., БЪД.ВР., 3Л., МН.Ч. = щели (са) да шават
| ПР.НАКЛ., БЪД.ПРЕД.ВР., 1Л., ЕД.Ч., М.Р. = щял съм да съм шавал
| ПР.НАКЛ., БЪД.ПРЕД.ВР., 1Л., ЕД.Ч., Ж.Р. = щяла съм да съм шавала
| ПР.НАКЛ., БЪД.ПРЕД.ВР., 1Л., ЕД.Ч., СР.Р. = щяло съм да съм шавало
| ПР.НАКЛ., БЪД.ПРЕД.ВР., 1Л., МН.Ч. = щели сме да сме шавали
| ПР.НАКЛ., БЪД.ПРЕД.ВР., 2Л., ЕД.Ч., М.Р. = щял си да си шавал
| ПР.НАКЛ., БЪД.ПРЕД.ВР., 2Л., ЕД.Ч., Ж.Р. = щяла си да си шавала
| ПР.НАКЛ., БЪД.ПРЕД.ВР., 2Л., ЕД.Ч., СР.Р. = щяло си да си шавало
| ПР.НАКЛ., БЪД.ПРЕД.ВР., 2Л., МН.Ч. = щели сте да сте шавали
| ПР.НАКЛ., БЪД.ПРЕД.ВР., 3Л., ЕД.Ч., М.Р. = щял (е) да е шавал
| ПР.НАКЛ., БЪД.ПРЕД.ВР., 3Л., ЕД.Ч., Ж.Р. = щяла (е) да е шавала
| ПР.НАКЛ., БЪД.ПРЕД.ВР., 3Л., ЕД.Ч., СР.Р. = щяло (е) да е шавало
| ПР.НАКЛ., БЪД.ПРЕД.ВР., 3Л., МН.Ч. = щели (са) да са шавали
| УСЛОВНО НАКЛОНЕНИЕ, 1Л., ЕД.Ч., М.Р. = бих шавал
| УСЛОВНО НАКЛОНЕНИЕ, 1Л., ЕД.Ч., Ж.Р. = бих шавала
| УСЛОВНО НАКЛОНЕНИЕ, 1Л., ЕД.Ч., СР.Р. = бих шавало
| УСЛОВНО НАКЛОНЕНИЕ, 1Л., МН.Ч. = бихме шавали
| УСЛОВНО НАКЛОНЕНИЕ, 2Л., ЕД.Ч., М.Р. = би шавал
| УСЛОВНО НАКЛОНЕНИЕ, 2Л., ЕД.Ч., Ж.Р. = би шавала
| УСЛОВНО НАКЛОНЕНИЕ, 2Л., ЕД.Ч., СР.Р. = би шавало
| УСЛОВНО НАКЛОНЕНИЕ, 2Л., МН.Ч. = бихте шавали
| УСЛОВНО НАКЛОНЕНИЕ, 3Л., ЕД.Ч., М.Р. = би шавал
| УСЛОВНО НАКЛОНЕНИЕ, 3Л., ЕД.Ч., Ж.Р. = би шавала
| УСЛОВНО НАКЛОНЕНИЕ, 3Л., ЕД.Ч., СР.Р. = би шавало
| УСЛОВНО НАКЛОНЕНИЕ, 3Л., МН.Ч. = биха шавали
| ПОВЕЛИТЕЛНО НАКЛОНЕНИЕ, ЕД.Ч. = ша·вай
| ПОВЕЛИТЕЛНО НАКЛОНЕНИЕ, МН.Ч. = ша·вай·те
| МИН.СТРАД.ПРИЧ. М.Р. = ша·ван
| МИН.СТРАД.ПРИЧ. М.Р. НЕПЪЛЕН ЧЛЕН = ша·ва·ния
| МИН.СТРАД.ПРИЧ. М.Р. ПЪЛЕН ЧЛЕН = ша·ва·ни·ят
| МИН.СТРАД.ПРИЧ. Ж.Р. = ша·ва·на
| МИН.СТРАД.ПРИЧ. Ж.Р. ЧЛЕН = ша·ва·на·та
| МИН.СТРАД.ПРИЧ. СР.Р. = ша·ва·но
| МИН.СТРАД.ПРИЧ. СР.Р. ЧЛЕН = ша·ва·но·то
| МИН.СТРАД.ПРИЧ. МН.Ч. = ша·ва·ни
| МИН.СТРАД.ПРИЧ. МН.Ч. ЧЛЕН = ша·ва·ни·те
| МИН.ДЕЯТ.СВ.ПРИЧ. М.Р. = ша·вал
| МИН.ДЕЯТ.СВ.ПРИЧ. М.Р. НЕПЪЛЕН ЧЛЕН = ша·ва·лия
| МИН.ДЕЯТ.СВ.ПРИЧ. М.Р. ПЪЛЕН ЧЛЕН = ша·ва·ли·ят
| МИН.ДЕЯТ.СВ.ПРИЧ. Ж.Р. = ша·ва·ла
| МИН.ДЕЯТ.СВ.ПРИЧ. Ж.Р. ЧЛЕН = ша·ва·ла·та
| МИН.ДЕЯТ.СВ.ПРИЧ. СР.Р. = ша·ва·ло
| МИН.ДЕЯТ.СВ.ПРИЧ. СР.Р. ЧЛЕН = ша·ва·ло·то
| МИН.ДЕЯТ.СВ.ПРИЧ. МН.Ч. = ша·ва·ли
| МИН.ДЕЯТ.СВ.ПРИЧ. МН.Ч. ЧЛЕН = ша·ва·ли·те
| МИН.ДЕЯТ.НЕСВ.ПРИЧ. М.Р. = ша·вал
| МИН.ДЕЯТ.НЕСВ.ПРИЧ. М.Р. НЕПЪЛЕН ЧЛЕН = ша·ва·лия
| МИН.ДЕЯТ.НЕСВ.ПРИЧ. М.Р. ПЪЛЕН ЧЛЕН = ша·ва·ли·ят
| МИН.ДЕЯТ.НЕСВ.ПРИЧ. Ж.Р. = ша·ва·ла
| МИН.ДЕЯТ.НЕСВ.ПРИЧ. Ж.Р. ЧЛЕН = ша·ва·ла·та
| МИН.ДЕЯТ.НЕСВ.ПРИЧ. СР.Р. = ша·ва·ло
| МИН.ДЕЯТ.НЕСВ.ПРИЧ. СР.Р. ЧЛЕН = ша·ва·ло·то
| МИН.ДЕЯТ.НЕСВ.ПРИЧ. МН.Ч. = ша·ва·ли
| МИН.ДЕЯТ.НЕСВ.ПРИЧ. МН.Ч. ЧЛЕН = ша·ва·ли·те
| СЕГ.ДЕЯТ.ПРИЧ. М.Р. = ша·ващ
| СЕГ.ДЕЯТ.ПРИЧ. М.Р. НЕПЪЛЕН ЧЛЕН = ша·ва·щия
| СЕГ.ДЕЯТ.ПРИЧ. М.Р. ПЪЛЕН ЧЛЕН = ша·ва·щи·ят
| СЕГ.ДЕЯТ.ПРИЧ. Ж.Р. = ша·ва·ща
| СЕГ.ДЕЯТ.ПРИЧ. Ж.Р. ЧЛЕН = ша·ва·ща·та
| СЕГ.ДЕЯТ.ПРИЧ. СР.Р. = ша·ва·що
| СЕГ.ДЕЯТ.ПРИЧ. СР.Р. ЧЛЕН = ша·ва·що·то
| СЕГ.ДЕЯТ.ПРИЧ. МН.Ч. = ша·ва·щи
| СЕГ.ДЕЯТ.ПРИЧ. МН.Ч. ЧЛЕН = ша·ва·щи·те
| ДЕЕПРИЧАСТИЕ = ша·вай·ки
| СКРИТИ ПРЕПРАТКИ = 
[[шавам]],
[[шаваш]],
[[шава]],
[[шаваме]],
[[шавате]],
[[шават]],
[[шавах]],
[[шавахме]],
[[шавахте]],
[[шаваха]],
[[шаваше]],
[[шавай]],
[[шавайте]],
[[шавал]],
[[шавалия]],
[[шавалият]],
[[шавала]],
[[шавалата]],
[[шавало]],
[[шавалото]],
[[шавали]],
[[шавалите]],
[[шаван]],
[[шавания]],
[[шаваният]],
[[шавана]],
[[шаваната]],
[[шавано]],
[[шаваното]],
[[шавани]],
[[шаваните]],
[[шаващ]],
[[шаващия]],
[[шаващият]],
[[шаваща]],
[[шаващата]],
[[шаващо]],
[[шаващото]],
[[шаващи]],
[[шаващите]],
[[шавайки]],
[[шавал съм]],
[[шавала съм]],
[[шавало съм]],
[[шавали сме]],
[[шавал си]],
[[шавала си]],
[[шавало си]],
[[шавали сте]],
[[шавал е]],
[[шавала е]],
[[шавало е]],
[[шавали са]],
[[бях шавал]],
[[бях шавала]],
[[бях шавало]],
[[бяхме шавали]],
[[беше шавал]],
[[беше шавала]],
[[беше шавало]],
[[бяхте шавали]],
[[бяха шавали]],
[[ще шавам]],
[[ще шаваме]],
[[ще шаваш]],
[[ще шавате]],
[[ще шава]],
[[ще шават]],
[[ще съм шавал]],
[[ще съм шавала]],
[[ще съм шавало]],
[[ще сме шавали]],
[[ще си шавал]],
[[ще си шавала]],
[[ще си шавало]],
[[ще сте шавали]],
[[ще е шавал]],
[[ще е шавала]],
[[ще е шавало]],
[[ще са шавали]],
[[щях да шавам]],
[[щяхме да шаваме]],
[[щеше да шаваш]],
[[щяхте да шавате]],
[[щеше да шава]],
[[щяха да шават]],
[[щях да съм шавал]],
[[щях да съм шавала]],
[[щях да съм шавало]],
[[щяхме да сме шавали]],
[[щеше да си шавал]],
[[щеше да си шавала]],
[[щеше да си шавало]],
[[щяхте да сте шавали]],
[[щеше да е шавал]],
[[щеше да е шавала]],
[[щеше да е шавало]],
[[щяха да са шавали]],
[[бил съм шавал]],
[[била съм шавала]],
[[било съм шавало]],
[[били сме шавали]],
[[бил си шавал]],
[[била си шавала]],
[[било си шавало]],
[[били сте шавали]],
[[бил е шавал]],
[[била е шавала]],
[[било е шавало]],
[[били са шавали]],
[[щял съм да шавам]],
[[щяла съм да шавам]],
[[щяло съм да шавам]],
[[щели сме да шаваме]],
[[щял си да шаваш]],
[[щяла си да шаваш]],
[[щяло си да шаваш]],
[[щели сте да шавате]],
[[щял да шава]],
[[щяла да шава]],
[[щяло да шава]],
[[щели да шават]],
[[щял е да шава]],
[[щяла е да шава]],
[[щяло е да шава]],
[[щели са да шават]],
[[щял съм да съм шавал]],
[[щяла съм да съм шавала]],
[[щяло съм да съм шавало]],
[[щели сме да сме шавали]],
[[щял си да си шавал]],
[[щяла си да си шавала]],
[[щяло си да си шавало]],
[[щели сте да сте шавали]],
[[щял да е шавал]],
[[щяла да е шавала]],
[[щяло да е шавало]],
[[щели да са шавали]],
[[щял е да е шавал]],
[[щяла е да е шавала]],
[[щяло е да е шавало]],
[[щели са да са шавали]],
[[бих шавал]],
[[бих шавала]],
[[бих шавало]],
[[бихме шавали]],
[[би шавал]],
[[би шавала]],
[[би шавало]],
[[бихте шавали]],
[[биха шавали]],
}}</text>
      <sha1>jhdl42slkwmlzpez994rd8t4k0p10jx</sha1>
    </revision>
  </page>
  <page>
    <title>Шаблон:Словоформи/шаввам</title>
    <ns>10</ns>
    <id>569855</id>
    <revision>
      <id>601835</id>
      <timestamp>2005-05-12T12:06:51Z</timestamp>
      <contributor>
        <username>Bgbot</username>
        <id>83</id>
      </contributor>
      <comment>Борислав: Шаблон със словоформи</comment>
      <model>wikitext</model>
      <format>text/x-wiki</format>
      <text bytes="19112" xml:space="preserve">{{Шаблон:Словоформи/Глагол|
  ОСНОВНА ФОРМА = шаввам
| СЕГ.ВР., 1Л., ЕД.Ч. = шав·вам
| СЕГ.ВР., 1Л., МН.Ч. = шав·ва·ме
| СЕГ.ВР., 2Л., ЕД.Ч. = шав·ваш
| СЕГ.ВР., 2Л., МН.Ч. = шав·ва·те
| СЕГ.ВР., 3Л., ЕД.Ч. = шав·ва
| СЕГ.ВР., 3Л., МН.Ч. = шав·ват
| МИН.СВ.ВР., 1Л., ЕД.Ч. = шав·вах
| МИН.СВ.ВР., 1Л., МН.Ч. = шав·вах·ме
| МИН.СВ.ВР., 2Л., ЕД.Ч. = шав·ва
| МИН.СВ.ВР., 2Л., МН.Ч. = шав·вах·те
| МИН.СВ.ВР., 3Л., ЕД.Ч. = шав·ва
| МИН.СВ.ВР., 3Л., МН.Ч. = шав·ва·ха
| МИН.НЕСВ.ВР., 1Л., ЕД.Ч. = шав·вах
| МИН.НЕСВ.ВР., 1Л., МН.Ч. = шав·вах·ме
| МИН.НЕСВ.ВР., 2Л., ЕД.Ч. = шав·ва·ше
| МИН.НЕСВ.ВР., 2Л., МН.Ч. = шав·вах·те
| МИН.НЕСВ.ВР., 3Л., ЕД.Ч. = шав·ва·ше
| МИН.НЕСВ.ВР., 3Л., МН.Ч. = шав·ва·ха
| МИН.НЕОПР.ВР., 1Л., ЕД.Ч., М.Р. = шаввал съм
| МИН.НЕОПР.ВР., 1Л., ЕД.Ч., Ж.Р. = шаввала съм
| МИН.НЕОПР.ВР., 1Л., ЕД.Ч., СР.Р. = шаввало съм
| МИН.НЕОПР.ВР., 1Л., МН.Ч. = шаввали сме
| МИН.НЕОПР.ВР., 2Л., ЕД.Ч., М.Р. = шаввал си
| МИН.НЕОПР.ВР., 2Л., ЕД.Ч., Ж.Р. = шаввала си
| МИН.НЕОПР.ВР., 2Л., ЕД.Ч., СР.Р. = шаввало си
| МИН.НЕОПР.ВР., 2Л., МН.Ч. = шаввали сте
| МИН.НЕОПР.ВР., 3Л., ЕД.Ч., М.Р. = шаввал е
| МИН.НЕОПР.ВР., 3Л., ЕД.Ч., Ж.Р. = шаввала е
| МИН.НЕОПР.ВР., 3Л., ЕД.Ч., СР.Р. = шаввало е
| МИН.НЕОПР.ВР., 3Л., МН.Ч. = шаввали са
| МИН.ПРЕД.ВР., 1Л., ЕД.Ч., М.Р. = бях шаввал
| МИН.ПРЕД.ВР., 1Л., ЕД.Ч., Ж.Р. = бях шаввала
| МИН.ПРЕД.ВР., 1Л., ЕД.Ч., СР.Р. = бях шаввало
| МИН.ПРЕД.ВР., 1Л., МН.Ч. = бяхме шаввали
| МИН.ПРЕД.ВР., 2Л., ЕД.Ч., М.Р. = беше шаввал
| МИН.ПРЕД.ВР., 2Л., ЕД.Ч., Ж.Р. = беше шаввала
| МИН.ПРЕД.ВР., 2Л., ЕД.Ч., СР.Р. = беше шаввало
| МИН.ПРЕД.ВР., 2Л., МН.Ч. = бяхте шаввали
| МИН.ПРЕД.ВР., 3Л., ЕД.Ч., М.Р. = беше шаввал
| МИН.ПРЕД.ВР., 3Л., ЕД.Ч., Ж.Р. = беше шаввала
| МИН.ПРЕД.ВР., 3Л., ЕД.Ч., СР.Р. = беше шаввало
| МИН.ПРЕД.ВР., 3Л., МН.Ч. = бяха шаввали
| БЪД.ВР., 1Л., ЕД.Ч. = ще шаввам
| БЪД.ВР., 1Л., МН.Ч. = ще шавваме
| БЪД.ВР., 2Л., ЕД.Ч. = ще шавваш
| БЪД.ВР., 2Л., МН.Ч. = ще шаввате
| БЪД.ВР., 3Л., ЕД.Ч. = ще шавва
| БЪД.ВР., 3Л., МН.Ч. = ще шавват
| БЪД.ПРЕД.ВР., 1Л., ЕД.Ч., М.Р. = ще съм шаввал
| БЪД.ПРЕД.ВР., 1Л., ЕД.Ч., Ж.Р. = ще съм шаввала
| БЪД.ПРЕД.ВР., 1Л., ЕД.Ч., СР.Р. = ще съм шаввало
| БЪД.ПРЕД.ВР., 1Л., МН.Ч. = ще сме шаввали
| БЪД.ПРЕД.ВР., 2Л., ЕД.Ч., М.Р. = ще си шаввал
| БЪД.ПРЕД.ВР., 2Л., ЕД.Ч., Ж.Р. = ще си шаввала
| БЪД.ПРЕД.ВР., 2Л., ЕД.Ч., СР.Р. = ще си шаввало
| БЪД.ПРЕД.ВР., 2Л., МН.Ч. = ще сте шаввали
| БЪД.ПРЕД.ВР., 3Л., ЕД.Ч., М.Р. = ще е шаввал
| БЪД.ПРЕД.ВР., 3Л., ЕД.Ч., Ж.Р. = ще е шаввала
| БЪД.ПРЕД.ВР., 3Л., ЕД.Ч., СР.Р. = ще е шаввало
| БЪД.ПРЕД.ВР., 3Л., МН.Ч. = ще са шаввали
| БЪД.ВР. В МИН., 1Л., ЕД.Ч. = щях да шаввам
| БЪД.ВР. В МИН., 1Л., МН.Ч. = щяхме да шавваме
| БЪД.ВР. В МИН., 2Л., ЕД.Ч. = щеше да шавваш
| БЪД.ВР. В МИН., 2Л., МН.Ч. = щяхте да шаввате
| БЪД.ВР. В МИН., 3Л., ЕД.Ч. = щеше да шавва
| БЪД.ВР. В МИН., 3Л., МН.Ч. = щяха да шавват
| БЪД.ПРЕД.ВР. В МИН., 1Л., ЕД.Ч., М.Р. = щях да съм шаввал
| БЪД.ПРЕД.ВР. В МИН., 1Л., ЕД.Ч., Ж.Р. = щях да съм шаввала
| БЪД.ПРЕД.ВР. В МИН., 1Л., ЕД.Ч., СР.Р. = щях да съм шаввало
| БЪД.ПРЕД.ВР. В МИН., 1Л., МН.Ч. = щяхме да сме шаввали
| БЪД.ПРЕД.ВР. В МИН., 2Л., ЕД.Ч., М.Р. = щеше да си шаввал
| БЪД.ПРЕД.ВР. В МИН., 2Л., ЕД.Ч., Ж.Р. = щеше да си шаввала
| БЪД.ПРЕД.ВР. В МИН., 2Л., ЕД.Ч., СР.Р. = щеше да си шаввало
| БЪД.ПРЕД.ВР. В МИН., 2Л., МН.Ч. = щяхте да сте шаввали
| БЪД.ПРЕД.ВР. В МИН., 3Л., ЕД.Ч., М.Р. = щеше да е шаввал
| БЪД.ПРЕД.ВР. В МИН., 3Л., ЕД.Ч., Ж.Р. = щеше да е шаввала
| БЪД.ПРЕД.ВР. В МИН., 3Л., ЕД.Ч., СР.Р. = щеше да е шаввало
| БЪД.ПРЕД.ВР. В МИН., 3Л., МН.Ч. = щяха да са шаввали
| ПР.НАКЛ., СЕГ.ВР., 1Л., ЕД.Ч., М.Р. = шаввал съм
| ПР.НАКЛ., СЕГ.ВР., 1Л., ЕД.Ч., Ж.Р. = шаввала съм
| ПР.НАКЛ., СЕГ.ВР., 1Л., ЕД.Ч., СР.Р. = шаввало съм
| ПР.НАКЛ., СЕГ.ВР., 1Л., МН.Ч. = шаввали сме
| ПР.НАКЛ., СЕГ.ВР., 2Л., ЕД.Ч., М.Р. = шаввал си
| ПР.НАКЛ., СЕГ.ВР., 2Л., ЕД.Ч., Ж.Р. = шаввала си
| ПР.НАКЛ., СЕГ.ВР., 2Л., ЕД.Ч., СР.Р. = шаввало си
| ПР.НАКЛ., СЕГ.ВР., 2Л., МН.Ч. = шаввали сте
| ПР.НАКЛ., СЕГ.ВР., 3Л., ЕД.Ч., М.Р. = шаввал (е)
| ПР.НАКЛ., СЕГ.ВР., 3Л., ЕД.Ч., Ж.Р. = шаввала (е)
| ПР.НАКЛ., СЕГ.ВР., 3Л., ЕД.Ч., СР.Р. = шаввало (е)
| ПР.НАКЛ., СЕГ.ВР., 3Л., МН.Ч. = шаввали (са)
| ПР.НАКЛ., МИН.СВ.ВР., 1Л., ЕД.Ч., М.Р. = шаввал съм
| ПР.НАКЛ., МИН.СВ.ВР., 1Л., ЕД.Ч., Ж.Р. = шаввала съм
| ПР.НАКЛ., МИН.СВ.ВР., 1Л., ЕД.Ч., СР.Р. = шаввало съм
| ПР.НАКЛ., МИН.СВ.ВР., 1Л., МН.Ч. = шаввали сме
| ПР.НАКЛ., МИН.СВ.ВР., 2Л., ЕД.Ч., М.Р. = шаввал си
| ПР.НАКЛ., МИН.СВ.ВР., 2Л., ЕД.Ч., Ж.Р. = шаввала си
| ПР.НАКЛ., МИН.СВ.ВР., 2Л., ЕД.Ч., СР.Р. = шаввало си
| ПР.НАКЛ., МИН.СВ.ВР., 2Л., МН.Ч. = шаввали сте
| ПР.НАКЛ., МИН.СВ.ВР., 3Л., ЕД.Ч., М.Р. = шаввал (е)
| ПР.НАКЛ., МИН.СВ.ВР., 3Л., ЕД.Ч., Ж.Р. = шаввала (е)
| ПР.НАКЛ., МИН.СВ.ВР., 3Л., ЕД.Ч., СР.Р. = шаввало (е)
| ПР.НАКЛ., МИН.СВ.ВР., 3Л., МН.Ч. = шаввали (са)
| ПР.НАКЛ., МИН.НЕОПР.ВР., 1Л., ЕД.Ч., М.Р. = бил съм шаввал
| ПР.НАКЛ., МИН.НЕОПР.ВР., 1Л., ЕД.Ч., Ж.Р. = била съм шаввала
| ПР.НАКЛ., МИН.НЕОПР.ВР., 1Л., ЕД.Ч., СР.Р. = било съм шаввало
| ПР.НАКЛ., МИН.НЕОПР.ВР., 1Л., МН.Ч. = били сме шаввали
| ПР.НАКЛ., МИН.НЕОПР.ВР., 2Л., ЕД.Ч., М.Р. = бил си шаввал
| ПР.НАКЛ., МИН.НЕОПР.ВР., 2Л., ЕД.Ч., Ж.Р. = била си шаввала
| ПР.НАКЛ., МИН.НЕОПР.ВР., 2Л., ЕД.Ч., СР.Р. = било си шаввало
| ПР.НАКЛ., МИН.НЕОПР.ВР., 2Л., МН.Ч. = били сте шаввали
| ПР.НАКЛ., МИН.НЕОПР.ВР., 3Л., ЕД.Ч., М.Р. = бил (е) шаввал
| ПР.НАКЛ., МИН.НЕОПР.ВР., 3Л., ЕД.Ч., Ж.Р. = била (е) шаввала
| ПР.НАКЛ., МИН.НЕОПР.ВР., 3Л., ЕД.Ч., СР.Р. = било (е) шаввало
| ПР.НАКЛ., МИН.НЕОПР.ВР., 3Л., МН.Ч. = били (са) шаввали
| ПР.НАКЛ., БЪД.ВР., 1Л., ЕД.Ч., М.Р. = щял съм да шаввам
| ПР.НАКЛ., БЪД.ВР., 1Л., ЕД.Ч., Ж.Р. = щяла съм да шаввам
| ПР.НАКЛ., БЪД.ВР., 1Л., ЕД.Ч., СР.Р. = щяло съм да шаввам
| ПР.НАКЛ., БЪД.ВР., 1Л., МН.Ч. = щели сме да шавваме
| ПР.НАКЛ., БЪД.ВР., 2Л., ЕД.Ч., М.Р. = щял си да шавваш
| ПР.НАКЛ., БЪД.ВР., 2Л., ЕД.Ч., Ж.Р. = щяла си да шавваш
| ПР.НАКЛ., БЪД.ВР., 2Л., ЕД.Ч., СР.Р. = щяло си да шавваш
| ПР.НАКЛ., БЪД.ВР., 2Л., МН.Ч. = щели сте да шаввате
| ПР.НАКЛ., БЪД.ВР., 3Л., ЕД.Ч., М.Р. = щял (е) да шавва
| ПР.НАКЛ., БЪД.ВР., 3Л., ЕД.Ч., Ж.Р. = щяла (е) да шавва
| ПР.НАКЛ., БЪД.ВР., 3Л., ЕД.Ч., СР.Р. = щяло (е) да шавва
| ПР.НАКЛ., БЪД.ВР., 3Л., МН.Ч. = щели (са) да шавват
| ПР.НАКЛ., БЪД.ПРЕД.ВР., 1Л., ЕД.Ч., М.Р. = щял съм да съм шаввал
| ПР.НАКЛ., БЪД.ПРЕД.ВР., 1Л., ЕД.Ч., Ж.Р. = щяла съм да съм шаввала
| ПР.НАКЛ., БЪД.ПРЕД.ВР., 1Л., ЕД.Ч., СР.Р. = щяло съм да съм шаввало
| ПР.НАКЛ., БЪД.ПРЕД.ВР., 1Л., МН.Ч. = щели сме да сме шаввали
| ПР.НАКЛ., БЪД.ПРЕД.ВР., 2Л., ЕД.Ч., М.Р. = щял си да си шаввал
| ПР.НАКЛ., БЪД.ПРЕД.ВР., 2Л., ЕД.Ч., Ж.Р. = щяла си да си шаввала
| ПР.НАКЛ., БЪД.ПРЕД.ВР., 2Л., ЕД.Ч., СР.Р. = щяло си да си шаввало
| ПР.НАКЛ., БЪД.ПРЕД.ВР., 2Л., МН.Ч. = щели сте да сте шаввали
| ПР.НАКЛ., БЪД.ПРЕД.ВР., 3Л., ЕД.Ч., М.Р. = щял (е) да е шаввал
| ПР.НАКЛ., БЪД.ПРЕД.ВР., 3Л., ЕД.Ч., Ж.Р. = щяла (е) да е шаввала
| ПР.НАКЛ., БЪД.ПРЕД.ВР., 3Л., ЕД.Ч., СР.Р. = щяло (е) да е шаввало
| ПР.НАКЛ., БЪД.ПРЕД.ВР., 3Л., МН.Ч. = щели (са) да са шаввали
| УСЛОВНО НАКЛОНЕНИЕ, 1Л., ЕД.Ч., М.Р. = бих шаввал
| УСЛОВНО НАКЛОНЕНИЕ, 1Л., ЕД.Ч., Ж.Р. = бих шаввала
| УСЛОВНО НАКЛОНЕНИЕ, 1Л., ЕД.Ч., СР.Р. = бих шаввало
| УСЛОВНО НАКЛОНЕНИЕ, 1Л., МН.Ч. = бихме шаввали
| УСЛОВНО НАКЛОНЕНИЕ, 2Л., ЕД.Ч., М.Р. = би шаввал
| УСЛОВНО НАКЛОНЕНИЕ, 2Л., ЕД.Ч., Ж.Р. = би шаввала
| УСЛОВНО НАКЛОНЕНИЕ, 2Л., ЕД.Ч., СР.Р. = би шаввало
| УСЛОВНО НАКЛОНЕНИЕ, 2Л., МН.Ч. = бихте шаввали
| УСЛОВНО НАКЛОНЕНИЕ, 3Л., ЕД.Ч., М.Р. = би шаввал
| УСЛОВНО НАКЛОНЕНИЕ, 3Л., ЕД.Ч., Ж.Р. = би шаввала
| УСЛОВНО НАКЛОНЕНИЕ, 3Л., ЕД.Ч., СР.Р. = би шаввало
| УСЛОВНО НАКЛОНЕНИЕ, 3Л., МН.Ч. = биха шаввали
| ПОВЕЛИТЕЛНО НАКЛОНЕНИЕ, ЕД.Ч. = шав·вай
| ПОВЕЛИТЕЛНО НАКЛОНЕНИЕ, МН.Ч. = шав·вай·те
| МИН.СТРАД.ПРИЧ. М.Р. = шав·ван
| МИН.СТРАД.ПРИЧ. М.Р. НЕПЪЛЕН ЧЛЕН = шав·ва·ния
| МИН.СТРАД.ПРИЧ. М.Р. ПЪЛЕН ЧЛЕН = шав·ва·ни·ят
| МИН.СТРАД.ПРИЧ. Ж.Р. = шав·ва·на
| МИН.СТРАД.ПРИЧ. Ж.Р. ЧЛЕН = шав·ва·на·та
| МИН.СТРАД.ПРИЧ. СР.Р. = шав·ва·но
| МИН.СТРАД.ПРИЧ. СР.Р. ЧЛЕН = шав·ва·но·то
| МИН.СТРАД.ПРИЧ. МН.Ч. = шав·ва·ни
| МИН.СТРАД.ПРИЧ. МН.Ч. ЧЛЕН = шав·ва·ни·те
| МИН.ДЕЯТ.СВ.ПРИЧ. М.Р. = шав·вал
| МИН.ДЕЯТ.СВ.ПРИЧ. М.Р. НЕПЪЛЕН ЧЛЕН = шав·ва·лия
| МИН.ДЕЯТ.СВ.ПРИЧ. М.Р. ПЪЛЕН ЧЛЕН = шав·ва·ли·ят
| МИН.ДЕЯТ.СВ.ПРИЧ. Ж.Р. = шав·ва·ла
| МИН.ДЕЯТ.СВ.ПРИЧ. Ж.Р. ЧЛЕН = шав·ва·ла·та
| МИН.ДЕЯТ.СВ.ПРИЧ. СР.Р. = шав·ва·ло
| МИН.ДЕЯТ.СВ.ПРИЧ. СР.Р. ЧЛЕН = шав·ва·ло·то
| МИН.ДЕЯТ.СВ.ПРИЧ. МН.Ч. = шав·ва·ли
| МИН.ДЕЯТ.СВ.ПРИЧ. МН.Ч. ЧЛЕН = шав·ва·ли·те
| МИН.ДЕЯТ.НЕСВ.ПРИЧ. М.Р. = шав·вал
| МИН.ДЕЯТ.НЕСВ.ПРИЧ. М.Р. НЕПЪЛЕН ЧЛЕН = шав·ва·лия
| МИН.ДЕЯТ.НЕСВ.ПРИЧ. М.Р. ПЪЛЕН ЧЛЕН = шав·ва·ли·ят
| МИН.ДЕЯТ.НЕСВ.ПРИЧ. Ж.Р. = шав·ва·ла
| МИН.ДЕЯТ.НЕСВ.ПРИЧ. Ж.Р. ЧЛЕН = шав·ва·ла·та
| МИН.ДЕЯТ.НЕСВ.ПРИЧ. СР.Р. = шав·ва·ло
| МИН.ДЕЯТ.НЕСВ.ПРИЧ. СР.Р. ЧЛЕН = шав·ва·ло·то
| МИН.ДЕЯТ.НЕСВ.ПРИЧ. МН.Ч. = шав·ва·ли
| МИН.ДЕЯТ.НЕСВ.ПРИЧ. МН.Ч. ЧЛЕН = шав·ва·ли·те
| СЕГ.ДЕЯТ.ПРИЧ. М.Р. = шав·ващ
| СЕГ.ДЕЯТ.ПРИЧ. М.Р. НЕПЪЛЕН ЧЛЕН = шав·ва·щия
| СЕГ.ДЕЯТ.ПРИЧ. М.Р. ПЪЛЕН ЧЛЕН = шав·ва·щи·ят
| СЕГ.ДЕЯТ.ПРИЧ. Ж.Р. = шав·ва·ща
| СЕГ.ДЕЯТ.ПРИЧ. Ж.Р. ЧЛЕН = шав·ва·ща·та
| СЕГ.ДЕЯТ.ПРИЧ. СР.Р. = шав·ва·що
| СЕГ.ДЕЯТ.ПРИЧ. СР.Р. ЧЛЕН = шав·ва·що·то
| СЕГ.ДЕЯТ.ПРИЧ. МН.Ч. = шав·ва·щи
| СЕГ.ДЕЯТ.ПРИЧ. МН.Ч. ЧЛЕН = шав·ва·щи·те
| ДЕЕПРИЧАСТИЕ = шав·вай·ки
| СКРИТИ ПРЕПРАТКИ = 
[[шаввам]],
[[шавваш]],
[[шавва]],
[[шавваме]],
[[шаввате]],
[[шавват]],
[[шаввах]],
[[шаввахме]],
[[шаввахте]],
[[шавваха]],
[[шавваше]],
[[шаввай]],
[[шаввайте]],
[[шаввал]],
[[шаввалия]],
[[шаввалият]],
[[шаввала]],
[[шаввалата]],
[[шаввало]],
[[шаввалото]],
[[шаввали]],
[[шаввалите]],
[[шавван]],
[[шаввания]],
[[шавваният]],
[[шаввана]],
[[шавваната]],
[[шаввано]],
[[шавваното]],
[[шаввани]],
[[шавваните]],
[[шавващ]],
[[шавващия]],
[[шавващият]],
[[шавваща]],
[[шавващата]],
[[шавващо]],
[[шавващото]],
[[шавващи]],
[[шавващите]],
[[шаввайки]],
[[шаввал съм]],
[[шаввала съм]],
[[шаввало съм]],
[[шаввали сме]],
[[шаввал си]],
[[шаввала си]],
[[шаввало си]],
[[шаввали сте]],
[[шаввал е]],
[[шаввала е]],
[[шаввало е]],
[[шаввали са]],
[[бях шаввал]],
[[бях шаввала]],
[[бях шаввало]],
[[бяхме шаввали]],
[[беше шаввал]],
[[беше шаввала]],
[[беше шаввало]],
[[бяхте шаввали]],
[[бяха шаввали]],
[[ще шаввам]],
[[ще шавваме]],
[[ще шавваш]],
[[ще шаввате]],
[[ще шавва]],
[[ще шавват]],
[[ще съм шаввал]],
[[ще съм шаввала]],
[[ще съм шаввало]],
[[ще сме шаввали]],
[[ще си шаввал]],
[[ще си шаввала]],
[[ще си шаввало]],
[[ще сте шаввали]],
[[ще е шаввал]],
[[ще е шаввала]],
[[ще е шаввало]],
[[ще са шаввали]],
[[щях да шаввам]],
[[щяхме да шавваме]],
[[щеше да шавваш]],
[[щяхте да шаввате]],
[[щеше да шавва]],
[[щяха да шавват]],
[[щях да съм шаввал]],
[[щях да съм шаввала]],
[[щях да съм шаввало]],
[[щяхме да сме шаввали]],
[[щеше да си шаввал]],
[[щеше да си шаввала]],
[[щеше да си шаввало]],
[[щяхте да сте шаввали]],
[[щеше да е шаввал]],
[[щеше да е шаввала]],
[[щеше да е шаввало]],
[[щяха да са шаввали]],
[[бил съм шаввал]],
[[била съм шаввала]],
[[било съм шаввало]],
[[били сме шаввали]],
[[бил си шаввал]],
[[била си шаввала]],
[[било си шаввало]],
[[били сте шаввали]],
[[бил е шаввал]],
[[била е шаввала]],
[[било е шаввало]],
[[били са шаввали]],
[[щял съм да шаввам]],
[[щяла съм да шаввам]],
[[щяло съм да шаввам]],
[[щели сме да шавваме]],
[[щял си да шавваш]],
[[щяла си да шавваш]],
[[щяло си да шавваш]],
[[щели сте да шаввате]],
[[щял да шавва]],
[[щяла да шавва]],
[[щяло да шавва]],
[[щели да шавват]],
[[щял е да шавва]],
[[щяла е да шавва]],
[[щяло е да шавва]],
[[щели са да шавват]],
[[щял съм да съм шаввал]],
[[щяла съм да съм шаввала]],
[[щяло съм да съм шаввало]],
[[щели сме да сме шаввали]],
[[щял си да си шаввал]],
[[щяла си да си шаввала]],
[[щяло си да си шаввало]],
[[щели сте да сте шаввали]],
[[щял да е шаввал]],
[[щяла да е шаввала]],
[[щяло да е шаввало]],
[[щели да са шаввали]],
[[щял е да е шаввал]],
[[щяла е да е шаввала]],
[[щяло е да е шаввало]],
[[щели са да са шаввали]],
[[бих шаввал]],
[[бих шаввала]],
[[бих шаввало]],
[[бихме шаввали]],
[[би шаввал]],
[[би шаввала]],
[[би шаввало]],
[[бихте шаввали]],
[[биха шаввали]],
}}</text>
      <sha1>g3p1qn4ikqhs2f326nzl5gl8vnxp9o8</sha1>
    </revision>
  </page>
  <page>
    <title>Шаблон:Словоформи/шавна</title>
    <ns>10</ns>
    <id>399538</id>
    <revision>
      <id>431553</id>
      <parentid>10133</parentid>
      <timestamp>2005-05-06T20:13:17Z</timestamp>
      <contributor>
        <username>Bgbot</username>
        <id>83</id>
      </contributor>
      <comment>Борислав: Шаблон със словоформи</comment>
      <model>wikitext</model>
      <format>text/x-wiki</format>
      <text bytes="19206" xml:space="preserve">{{Шаблон:Словоформи/Глагол|
  ОСНОВНА ФОРМА = шавна
| СЕГ.ВР., 1Л., ЕД.Ч. = шав·на
| СЕГ.ВР., 1Л., МН.Ч. = шав·нем
| СЕГ.ВР., 2Л., ЕД.Ч. = шав·неш
| СЕГ.ВР., 2Л., МН.Ч. = шав·не·те
| СЕГ.ВР., 3Л., ЕД.Ч. = шав·не
| СЕГ.ВР., 3Л., МН.Ч. = шав·нат
| МИН.СВ.ВР., 1Л., ЕД.Ч. = шав·нах
| МИН.СВ.ВР., 1Л., МН.Ч. = шав·нах·ме
| МИН.СВ.ВР., 2Л., ЕД.Ч. = шав·на
| МИН.СВ.ВР., 2Л., МН.Ч. = шав·нах·те
| МИН.СВ.ВР., 3Л., ЕД.Ч. = шав·на
| МИН.СВ.ВР., 3Л., МН.Ч. = шав·на·ха
| МИН.НЕСВ.ВР., 1Л., ЕД.Ч. = шав·нех
| МИН.НЕСВ.ВР., 1Л., МН.Ч. = шав·нех·ме
| МИН.НЕСВ.ВР., 2Л., ЕД.Ч. = шав·не·ше
| МИН.НЕСВ.ВР., 2Л., МН.Ч. = шав·нех·те
| МИН.НЕСВ.ВР., 3Л., ЕД.Ч. = шав·не·ше
| МИН.НЕСВ.ВР., 3Л., МН.Ч. = шав·не·ха
| МИН.НЕОПР.ВР., 1Л., ЕД.Ч., М.Р. = шавнал съм
| МИН.НЕОПР.ВР., 1Л., ЕД.Ч., Ж.Р. = шавнала съм
| МИН.НЕОПР.ВР., 1Л., ЕД.Ч., СР.Р. = шавнало съм
| МИН.НЕОПР.ВР., 1Л., МН.Ч. = шавнали сме
| МИН.НЕОПР.ВР., 2Л., ЕД.Ч., М.Р. = шавнал си
| МИН.НЕОПР.ВР., 2Л., ЕД.Ч., Ж.Р. = шавнала си
| МИН.НЕОПР.ВР., 2Л., ЕД.Ч., СР.Р. = шавнало си
| МИН.НЕОПР.ВР., 2Л., МН.Ч. = шавнали сте
| МИН.НЕОПР.ВР., 3Л., ЕД.Ч., М.Р. = шавнал е
| МИН.НЕОПР.ВР., 3Л., ЕД.Ч., Ж.Р. = шавнала е
| МИН.НЕОПР.ВР., 3Л., ЕД.Ч., СР.Р. = шавнало е
| МИН.НЕОПР.ВР., 3Л., МН.Ч. = шавнали са
| МИН.ПРЕД.ВР., 1Л., ЕД.Ч., М.Р. = бях шавнал
| МИН.ПРЕД.ВР., 1Л., ЕД.Ч., Ж.Р. = бях шавнала
| МИН.ПРЕД.ВР., 1Л., ЕД.Ч., СР.Р. = бях шавнало
| МИН.ПРЕД.ВР., 1Л., МН.Ч. = бяхме шавнали
| МИН.ПРЕД.ВР., 2Л., ЕД.Ч., М.Р. = беше шавнал
| МИН.ПРЕД.ВР., 2Л., ЕД.Ч., Ж.Р. = беше шавнала
| МИН.ПРЕД.ВР., 2Л., ЕД.Ч., СР.Р. = беше шавнало
| МИН.ПРЕД.ВР., 2Л., МН.Ч. = бяхте шавнали
| МИН.ПРЕД.ВР., 3Л., ЕД.Ч., М.Р. = беше шавнал
| МИН.ПРЕД.ВР., 3Л., ЕД.Ч., Ж.Р. = беше шавнала
| МИН.ПРЕД.ВР., 3Л., ЕД.Ч., СР.Р. = беше шавнало
| МИН.ПРЕД.ВР., 3Л., МН.Ч. = бяха шавнали
| БЪД.ВР., 1Л., ЕД.Ч. = ще шавна
| БЪД.ВР., 1Л., МН.Ч. = ще шавнем
| БЪД.ВР., 2Л., ЕД.Ч. = ще шавнеш
| БЪД.ВР., 2Л., МН.Ч. = ще шавнете
| БЪД.ВР., 3Л., ЕД.Ч. = ще шавне
| БЪД.ВР., 3Л., МН.Ч. = ще шавнат
| БЪД.ПРЕД.ВР., 1Л., ЕД.Ч., М.Р. = ще съм шавнал
| БЪД.ПРЕД.ВР., 1Л., ЕД.Ч., Ж.Р. = ще съм шавнала
| БЪД.ПРЕД.ВР., 1Л., ЕД.Ч., СР.Р. = ще съм шавнало
| БЪД.ПРЕД.ВР., 1Л., МН.Ч. = ще сме шавнали
| БЪД.ПРЕД.ВР., 2Л., ЕД.Ч., М.Р. = ще си шавнал
| БЪД.ПРЕД.ВР., 2Л., ЕД.Ч., Ж.Р. = ще си шавнала
| БЪД.ПРЕД.ВР., 2Л., ЕД.Ч., СР.Р. = ще си шавнало
| БЪД.ПРЕД.ВР., 2Л., МН.Ч. = ще сте шавнали
| БЪД.ПРЕД.ВР., 3Л., ЕД.Ч., М.Р. = ще е шавнал
| БЪД.ПРЕД.ВР., 3Л., ЕД.Ч., Ж.Р. = ще е шавнала
| БЪД.ПРЕД.ВР., 3Л., ЕД.Ч., СР.Р. = ще е шавнало
| БЪД.ПРЕД.ВР., 3Л., МН.Ч. = ще са шавнали
| БЪД.ВР. В МИН., 1Л., ЕД.Ч. = щях да шавна
| БЪД.ВР. В МИН., 1Л., МН.Ч. = щяхме да шавнем
| БЪД.ВР. В МИН., 2Л., ЕД.Ч. = щеше да шавнеш
| БЪД.ВР. В МИН., 2Л., МН.Ч. = щяхте да шавнете
| БЪД.ВР. В МИН., 3Л., ЕД.Ч. = щеше да шавне
| БЪД.ВР. В МИН., 3Л., МН.Ч. = щяха да шавнат
| БЪД.ПРЕД.ВР. В МИН., 1Л., ЕД.Ч., М.Р. = щях да съм шавнал
| БЪД.ПРЕД.ВР. В МИН., 1Л., ЕД.Ч., Ж.Р. = щях да съм шавнала
| БЪД.ПРЕД.ВР. В МИН., 1Л., ЕД.Ч., СР.Р. = щях да съм шавнало
| БЪД.ПРЕД.ВР. В МИН., 1Л., МН.Ч. = щяхме да сме шавнали
| БЪД.ПРЕД.ВР. В МИН., 2Л., ЕД.Ч., М.Р. = щеше да си шавнал
| БЪД.ПРЕД.ВР. В МИН., 2Л., ЕД.Ч., Ж.Р. = щеше да си шавнала
| БЪД.ПРЕД.ВР. В МИН., 2Л., ЕД.Ч., СР.Р. = щеше да си шавнало
| БЪД.ПРЕД.ВР. В МИН., 2Л., МН.Ч. = щяхте да сте шавнали
| БЪД.ПРЕД.ВР. В МИН., 3Л., ЕД.Ч., М.Р. = щеше да е шавнал
| БЪД.ПРЕД.ВР. В МИН., 3Л., ЕД.Ч., Ж.Р. = щеше да е шавнала
| БЪД.ПРЕД.ВР. В МИН., 3Л., ЕД.Ч., СР.Р. = щеше да е шавнало
| БЪД.ПРЕД.ВР. В МИН., 3Л., МН.Ч. = щяха да са шавнали
| ПР.НАКЛ., СЕГ.ВР., 1Л., ЕД.Ч., М.Р. = шавнел съм
| ПР.НАКЛ., СЕГ.ВР., 1Л., ЕД.Ч., Ж.Р. = шавнела съм
| ПР.НАКЛ., СЕГ.ВР., 1Л., ЕД.Ч., СР.Р. = шавнело съм
| ПР.НАКЛ., СЕГ.ВР., 1Л., МН.Ч. = шавнели сме
| ПР.НАКЛ., СЕГ.ВР., 2Л., ЕД.Ч., М.Р. = шавнел си
| ПР.НАКЛ., СЕГ.ВР., 2Л., ЕД.Ч., Ж.Р. = шавнела си
| ПР.НАКЛ., СЕГ.ВР., 2Л., ЕД.Ч., СР.Р. = шавнело си
| ПР.НАКЛ., СЕГ.ВР., 2Л., МН.Ч. = шавнели сте
| ПР.НАКЛ., СЕГ.ВР., 3Л., ЕД.Ч., М.Р. = шавнел (е)
| ПР.НАКЛ., СЕГ.ВР., 3Л., ЕД.Ч., Ж.Р. = шавнела (е)
| ПР.НАКЛ., СЕГ.ВР., 3Л., ЕД.Ч., СР.Р. = шавнело (е)
| ПР.НАКЛ., СЕГ.ВР., 3Л., МН.Ч. = шавнели (са)
| ПР.НАКЛ., МИН.СВ.ВР., 1Л., ЕД.Ч., М.Р. = шавнал съм
| ПР.НАКЛ., МИН.СВ.ВР., 1Л., ЕД.Ч., Ж.Р. = шавнала съм
| ПР.НАКЛ., МИН.СВ.ВР., 1Л., ЕД.Ч., СР.Р. = шавнало съм
| ПР.НАКЛ., МИН.СВ.ВР., 1Л., МН.Ч. = шавнали сме
| ПР.НАКЛ., МИН.СВ.ВР., 2Л., ЕД.Ч., М.Р. = шавнал си
| ПР.НАКЛ., МИН.СВ.ВР., 2Л., ЕД.Ч., Ж.Р. = шавнала си
| ПР.НАКЛ., МИН.СВ.ВР., 2Л., ЕД.Ч., СР.Р. = шавнало си
| ПР.НАКЛ., МИН.СВ.ВР., 2Л., МН.Ч. = шавнали сте
| ПР.НАКЛ., МИН.СВ.ВР., 3Л., ЕД.Ч., М.Р. = шавнал (е)
| ПР.НАКЛ., МИН.СВ.ВР., 3Л., ЕД.Ч., Ж.Р. = шавнала (е)
| ПР.НАКЛ., МИН.СВ.ВР., 3Л., ЕД.Ч., СР.Р. = шавнало (е)
| ПР.НАКЛ., МИН.СВ.ВР., 3Л., МН.Ч. = шавнали (са)
| ПР.НАКЛ., МИН.НЕОПР.ВР., 1Л., ЕД.Ч., М.Р. = бил съм шавнал
| ПР.НАКЛ., МИН.НЕОПР.ВР., 1Л., ЕД.Ч., Ж.Р. = била съм шавнала
| ПР.НАКЛ., МИН.НЕОПР.ВР., 1Л., ЕД.Ч., СР.Р. = било съм шавнало
| ПР.НАКЛ., МИН.НЕОПР.ВР., 1Л., МН.Ч. = били сме шавнали
| ПР.НАКЛ., МИН.НЕОПР.ВР., 2Л., ЕД.Ч., М.Р. = бил си шавнал
| ПР.НАКЛ., МИН.НЕОПР.ВР., 2Л., ЕД.Ч., Ж.Р. = била си шавнала
| ПР.НАКЛ., МИН.НЕОПР.ВР., 2Л., ЕД.Ч., СР.Р. = било си шавнало
| ПР.НАКЛ., МИН.НЕОПР.ВР., 2Л., МН.Ч. = били сте шавнали
| ПР.НАКЛ., МИН.НЕОПР.ВР., 3Л., ЕД.Ч., М.Р. = бил (е) шавнал
| ПР.НАКЛ., МИН.НЕОПР.ВР., 3Л., ЕД.Ч., Ж.Р. = била (е) шавнала
| ПР.НАКЛ., МИН.НЕОПР.ВР., 3Л., ЕД.Ч., СР.Р. = било (е) шавнало
| ПР.НАКЛ., МИН.НЕОПР.ВР., 3Л., МН.Ч. = били (са) шавнали
| ПР.НАКЛ., БЪД.ВР., 1Л., ЕД.Ч., М.Р. = щял съм да шавна
| ПР.НАКЛ., БЪД.ВР., 1Л., ЕД.Ч., Ж.Р. = щяла съм да шавна
| ПР.НАКЛ., БЪД.ВР., 1Л., ЕД.Ч., СР.Р. = щяло съм да шавна
| ПР.НАКЛ., БЪД.ВР., 1Л., МН.Ч. = щели сме да шавнем
| ПР.НАКЛ., БЪД.ВР., 2Л., ЕД.Ч., М.Р. = щял си да шавнеш
| ПР.НАКЛ., БЪД.ВР., 2Л., ЕД.Ч., Ж.Р. = щяла си да шавнеш
| ПР.НАКЛ., БЪД.ВР., 2Л., ЕД.Ч., СР.Р. = щяло си да шавнеш
| ПР.НАКЛ., БЪД.ВР., 2Л., МН.Ч. = щели сте да шавнете
| ПР.НАКЛ., БЪД.ВР., 3Л., ЕД.Ч., М.Р. = щял (е) да шавне
| ПР.НАКЛ., БЪД.ВР., 3Л., ЕД.Ч., Ж.Р. = щяла (е) да шавне
| ПР.НАКЛ., БЪД.ВР., 3Л., ЕД.Ч., СР.Р. = щяло (е) да шавне
| ПР.НАКЛ., БЪД.ВР., 3Л., МН.Ч. = щели (са) да шавнат
| ПР.НАКЛ., БЪД.ПРЕД.ВР., 1Л., ЕД.Ч., М.Р. = щял съм да съм шавнал
| ПР.НАКЛ., БЪД.ПРЕД.ВР., 1Л., ЕД.Ч., Ж.Р. = щяла съм да съм шавнала
| ПР.НАКЛ., БЪД.ПРЕД.ВР., 1Л., ЕД.Ч., СР.Р. = щяло съм да съм шавнало
| ПР.НАКЛ., БЪД.ПРЕД.ВР., 1Л., МН.Ч. = щели сме да сме шавнали
| ПР.НАКЛ., БЪД.ПРЕД.ВР., 2Л., ЕД.Ч., М.Р. = щял си да си шавнал
| ПР.НАКЛ., БЪД.ПРЕД.ВР., 2Л., ЕД.Ч., Ж.Р. = щяла си да си шавнала
| ПР.НАКЛ., БЪД.ПРЕД.ВР., 2Л., ЕД.Ч., СР.Р. = щяло си да си шавнало
| ПР.НАКЛ., БЪД.ПРЕД.ВР., 2Л., МН.Ч. = щели сте да сте шавнали
| ПР.НАКЛ., БЪД.ПРЕД.ВР., 3Л., ЕД.Ч., М.Р. = щял (е) да е шавнал
| ПР.НАКЛ., БЪД.ПРЕД.ВР., 3Л., ЕД.Ч., Ж.Р. = щяла (е) да е шавнала
| ПР.НАКЛ., БЪД.ПРЕД.ВР., 3Л., ЕД.Ч., СР.Р. = щяло (е) да е шавнало
| ПР.НАКЛ., БЪД.ПРЕД.ВР., 3Л., МН.Ч. = щели (са) да са шавнали
| УСЛОВНО НАКЛОНЕНИЕ, 1Л., ЕД.Ч., М.Р. = бих шавнал
| УСЛОВНО НАКЛОНЕНИЕ, 1Л., ЕД.Ч., Ж.Р. = бих шавнала
| УСЛОВНО НАКЛОНЕНИЕ, 1Л., ЕД.Ч., СР.Р. = бих шавнало
| УСЛОВНО НАКЛОНЕНИЕ, 1Л., МН.Ч. = бихме шавнали
| УСЛОВНО НАКЛОНЕНИЕ, 2Л., ЕД.Ч., М.Р. = би шавнал
| УСЛОВНО НАКЛОНЕНИЕ, 2Л., ЕД.Ч., Ж.Р. = би шавнала
| УСЛОВНО НАКЛОНЕНИЕ, 2Л., ЕД.Ч., СР.Р. = би шавнало
| УСЛОВНО НАКЛОНЕНИЕ, 2Л., МН.Ч. = бихте шавнали
| УСЛОВНО НАКЛОНЕНИЕ, 3Л., ЕД.Ч., М.Р. = би шавнал
| УСЛОВНО НАКЛОНЕНИЕ, 3Л., ЕД.Ч., Ж.Р. = би шавнала
| УСЛОВНО НАКЛОНЕНИЕ, 3Л., ЕД.Ч., СР.Р. = би шавнало
| УСЛОВНО НАКЛОНЕНИЕ, 3Л., МН.Ч. = биха шавнали
| ПОВЕЛИТЕЛНО НАКЛОНЕНИЕ, ЕД.Ч. = шав·ни
| ПОВЕЛИТЕЛНО НАКЛОНЕНИЕ, МН.Ч. = шав·не·те
| МИН.СТРАД.ПРИЧ. М.Р. = шав·нат
| МИН.СТРАД.ПРИЧ. М.Р. НЕПЪЛЕН ЧЛЕН = шав·на·тия
| МИН.СТРАД.ПРИЧ. М.Р. ПЪЛЕН ЧЛЕН = шав·на·ти·ят
| МИН.СТРАД.ПРИЧ. Ж.Р. = шав·на·та
| МИН.СТРАД.ПРИЧ. Ж.Р. ЧЛЕН = шав·на·та·та
| МИН.СТРАД.ПРИЧ. СР.Р. = шав·на·то
| МИН.СТРАД.ПРИЧ. СР.Р. ЧЛЕН = шав·на·то·то
| МИН.СТРАД.ПРИЧ. МН.Ч. = шав·на·ти
| МИН.СТРАД.ПРИЧ. МН.Ч. ЧЛЕН = шав·на·ти·те
| МИН.ДЕЯТ.СВ.ПРИЧ. М.Р. = шав·нал
| МИН.ДЕЯТ.СВ.ПРИЧ. М.Р. НЕПЪЛЕН ЧЛЕН = шав·на·лия
| МИН.ДЕЯТ.СВ.ПРИЧ. М.Р. ПЪЛЕН ЧЛЕН = шав·на·ли·ят
| МИН.ДЕЯТ.СВ.ПРИЧ. Ж.Р. = шав·на·ла
| МИН.ДЕЯТ.СВ.ПРИЧ. Ж.Р. ЧЛЕН = шав·на·ла·та
| МИН.ДЕЯТ.СВ.ПРИЧ. СР.Р. = шав·на·ло
| МИН.ДЕЯТ.СВ.ПРИЧ. СР.Р. ЧЛЕН = шав·на·ло·то
| МИН.ДЕЯТ.СВ.ПРИЧ. МН.Ч. = шав·на·ли
| МИН.ДЕЯТ.СВ.ПРИЧ. МН.Ч. ЧЛЕН = шав·на·ли·те
| МИН.ДЕЯТ.НЕСВ.ПРИЧ. М.Р. = шав·нел
| МИН.ДЕЯТ.НЕСВ.ПРИЧ. М.Р. НЕПЪЛЕН ЧЛЕН = шав·не·лия
| МИН.ДЕЯТ.НЕСВ.ПРИЧ. М.Р. ПЪЛЕН ЧЛЕН = шав·не·ли·ят
| МИН.ДЕЯТ.НЕСВ.ПРИЧ. Ж.Р. = шав·не·ла
| МИН.ДЕЯТ.НЕСВ.ПРИЧ. Ж.Р. ЧЛЕН = шав·не·ла·та
| МИН.ДЕЯТ.НЕСВ.ПРИЧ. СР.Р. = шав·не·ло
| МИН.ДЕЯТ.НЕСВ.ПРИЧ. СР.Р. ЧЛЕН = шав·не·ло·то
| МИН.ДЕЯТ.НЕСВ.ПРИЧ. МН.Ч. = шав·не·ли
| МИН.ДЕЯТ.НЕСВ.ПРИЧ. МН.Ч. ЧЛЕН = шав·не·ли·те
| СЕГ.ДЕЯТ.ПРИЧ. М.Р. = —
| СЕГ.ДЕЯТ.ПРИЧ. М.Р. НЕПЪЛЕН ЧЛЕН = —
| СЕГ.ДЕЯТ.ПРИЧ. М.Р. ПЪЛЕН ЧЛЕН = —
| СЕГ.ДЕЯТ.ПРИЧ. Ж.Р. = —
| СЕГ.ДЕЯТ.ПРИЧ. Ж.Р. ЧЛЕН = —
| СЕГ.ДЕЯТ.ПРИЧ. СР.Р. = —
| СЕГ.ДЕЯТ.ПРИЧ. СР.Р. ЧЛЕН = —
| СЕГ.ДЕЯТ.ПРИЧ. МН.Ч. = —
| СЕГ.ДЕЯТ.ПРИЧ. МН.Ч. ЧЛЕН = —
| ДЕЕПРИЧАСТИЕ = —
| СКРИТИ ПРЕПРАТКИ = 
[[шавна]],
[[шавнеш]],
[[шавне]],
[[шавнем]],
[[шавнете]],
[[шавнат]],
[[шавнах]],
[[шавнахме]],
[[шавнахте]],
[[шавнаха]],
[[шавнех]],
[[шавнеше]],
[[шавнехме]],
[[шавнехте]],
[[шавнеха]],
[[шавни]],
[[шавнал]],
[[шавналия]],
[[шавналият]],
[[шавнала]],
[[шавналата]],
[[шавнало]],
[[шавналото]],
[[шавнали]],
[[шавналите]],
[[шавнел]],
[[шавнелия]],
[[шавнелият]],
[[шавнела]],
[[шавнелата]],
[[шавнело]],
[[шавнелото]],
[[шавнели]],
[[шавнелите]],
[[шавнатия]],
[[шавнатият]],
[[шавната]],
[[шавнатата]],
[[шавнато]],
[[шавнатото]],
[[шавнати]],
[[шавнатите]],
[[шавнал съм]],
[[шавнала съм]],
[[шавнало съм]],
[[шавнали сме]],
[[шавнал си]],
[[шавнала си]],
[[шавнало си]],
[[шавнали сте]],
[[шавнал е]],
[[шавнала е]],
[[шавнало е]],
[[шавнали са]],
[[бях шавнал]],
[[бях шавнала]],
[[бях шавнало]],
[[бяхме шавнали]],
[[беше шавнал]],
[[беше шавнала]],
[[беше шавнало]],
[[бяхте шавнали]],
[[бяха шавнали]],
[[ще шавна]],
[[ще шавнем]],
[[ще шавнеш]],
[[ще шавнете]],
[[ще шавне]],
[[ще шавнат]],
[[ще съм шавнал]],
[[ще съм шавнала]],
[[ще съм шавнало]],
[[ще сме шавнали]],
[[ще си шавнал]],
[[ще си шавнала]],
[[ще си шавнало]],
[[ще сте шавнали]],
[[ще е шавнал]],
[[ще е шавнала]],
[[ще е шавнало]],
[[ще са шавнали]],
[[щях да шавна]],
[[щяхме да шавнем]],
[[щеше да шавнеш]],
[[щяхте да шавнете]],
[[щеше да шавне]],
[[щяха да шавнат]],
[[щях да съм шавнал]],
[[щях да съм шавнала]],
[[щях да съм шавнало]],
[[щяхме да сме шавнали]],
[[щеше да си шавнал]],
[[щеше да си шавнала]],
[[щеше да си шавнало]],
[[щяхте да сте шавнали]],
[[щеше да е шавнал]],
[[щеше да е шавнала]],
[[щеше да е шавнало]],
[[щяха да са шавнали]],
[[шавнел съм]],
[[шавнела съм]],
[[шавнело съм]],
[[шавнели сме]],
[[шавнел си]],
[[шавнела си]],
[[шавнело си]],
[[шавнели сте]],
[[шавнел е]],
[[шавнела е]],
[[шавнело е]],
[[шавнели са]],
[[бил съм шавнал]],
[[била съм шавнала]],
[[било съм шавнало]],
[[били сме шавнали]],
[[бил си шавнал]],
[[била си шавнала]],
[[било си шавнало]],
[[били сте шавнали]],
[[бил е шавнал]],
[[била е шавнала]],
[[било е шавнало]],
[[били са шавнали]],
[[щял съм да шавна]],
[[щяла съм да шавна]],
[[щяло съм да шавна]],
[[щели сме да шавнем]],
[[щял си да шавнеш]],
[[щяла си да шавнеш]],
[[щяло си да шавнеш]],
[[щели сте да шавнете]],
[[щял да шавне]],
[[щяла да шавне]],
[[щяло да шавне]],
[[щели да шавнат]],
[[щял е да шавне]],
[[щяла е да шавне]],
[[щяло е да шавне]],
[[щели са да шавнат]],
[[щял съм да съм шавнал]],
[[щяла съм да съм шавнала]],
[[щяло съм да съм шавнало]],
[[щели сме да сме шавнали]],
[[щял си да си шавнал]],
[[щяла си да си шавнала]],
[[щяло си да си шавнало]],
[[щели сте да сте шавнали]],
[[щял да е шавнал]],
[[щяла да е шавнала]],
[[щяло да е шавнало]],
[[щели да са шавнали]],
[[щял е да е шавнал]],
[[щяла е да е шавнала]],
[[щяло е да е шавнало]],
[[щели са да са шавнали]],
[[бих шавнал]],
[[бих шавнала]],
[[бих шавнало]],
[[бихме шавнали]],
[[би шавнал]],
[[би шавнала]],
[[би шавнало]],
[[бихте шавнали]],
[[биха шавнали]],
}}</text>
      <sha1>sljj21yojsmjivjvriu1zpk1fb5lk0a</sha1>
    </revision>
  </page>
  <page>
    <title>Шаблон:Словоформи/шамаросам</title>
    <ns>10</ns>
    <id>569867</id>
    <revision>
      <id>601847</id>
      <timestamp>2005-05-12T12:07:13Z</timestamp>
      <contributor>
        <username>Bgbot</username>
        <id>83</id>
      </contributor>
      <comment>Борислав: Шаблон със словоформи</comment>
      <model>wikitext</model>
      <format>text/x-wiki</format>
      <text bytes="21386" xml:space="preserve">{{Шаблон:Словоформи/Глагол|
  ОСНОВНА ФОРМА = шамаросам
| СЕГ.ВР., 1Л., ЕД.Ч. = ша·ма·ро·сам
| СЕГ.ВР., 1Л., МН.Ч. = ша·ма·ро·са·ме
| СЕГ.ВР., 2Л., ЕД.Ч. = ша·ма·ро·саш
| СЕГ.ВР., 2Л., МН.Ч. = ша·ма·ро·са·те
| СЕГ.ВР., 3Л., ЕД.Ч. = ша·ма·ро·са
| СЕГ.ВР., 3Л., МН.Ч. = ша·ма·ро·сат
| МИН.СВ.ВР., 1Л., ЕД.Ч. = ша·ма·ро·сах
| МИН.СВ.ВР., 1Л., МН.Ч. = ша·ма·ро·сах·ме
| МИН.СВ.ВР., 2Л., ЕД.Ч. = ша·ма·ро·са
| МИН.СВ.ВР., 2Л., МН.Ч. = ша·ма·ро·сах·те
| МИН.СВ.ВР., 3Л., ЕД.Ч. = ша·ма·ро·са
| МИН.СВ.ВР., 3Л., МН.Ч. = ша·ма·ро·са·ха
| МИН.НЕСВ.ВР., 1Л., ЕД.Ч. = ша·ма·ро·сах
| МИН.НЕСВ.ВР., 1Л., МН.Ч. = ша·ма·ро·сах·ме
| МИН.НЕСВ.ВР., 2Л., ЕД.Ч. = ша·ма·ро·са·ше
| МИН.НЕСВ.ВР., 2Л., МН.Ч. = ша·ма·ро·сах·те
| МИН.НЕСВ.ВР., 3Л., ЕД.Ч. = ша·ма·ро·са·ше
| МИН.НЕСВ.ВР., 3Л., МН.Ч. = ша·ма·ро·са·ха
| МИН.НЕОПР.ВР., 1Л., ЕД.Ч., М.Р. = шамаросал съм
| МИН.НЕОПР.ВР., 1Л., ЕД.Ч., Ж.Р. = шамаросала съм
| МИН.НЕОПР.ВР., 1Л., ЕД.Ч., СР.Р. = шамаросало съм
| МИН.НЕОПР.ВР., 1Л., МН.Ч. = шамаросали сме
| МИН.НЕОПР.ВР., 2Л., ЕД.Ч., М.Р. = шамаросал си
| МИН.НЕОПР.ВР., 2Л., ЕД.Ч., Ж.Р. = шамаросала си
| МИН.НЕОПР.ВР., 2Л., ЕД.Ч., СР.Р. = шамаросало си
| МИН.НЕОПР.ВР., 2Л., МН.Ч. = шамаросали сте
| МИН.НЕОПР.ВР., 3Л., ЕД.Ч., М.Р. = шамаросал е
| МИН.НЕОПР.ВР., 3Л., ЕД.Ч., Ж.Р. = шамаросала е
| МИН.НЕОПР.ВР., 3Л., ЕД.Ч., СР.Р. = шамаросало е
| МИН.НЕОПР.ВР., 3Л., МН.Ч. = шамаросали са
| МИН.ПРЕД.ВР., 1Л., ЕД.Ч., М.Р. = бях шамаросал
| МИН.ПРЕД.ВР., 1Л., ЕД.Ч., Ж.Р. = бях шамаросала
| МИН.ПРЕД.ВР., 1Л., ЕД.Ч., СР.Р. = бях шамаросало
| МИН.ПРЕД.ВР., 1Л., МН.Ч. = бяхме шамаросали
| МИН.ПРЕД.ВР., 2Л., ЕД.Ч., М.Р. = беше шамаросал
| МИН.ПРЕД.ВР., 2Л., ЕД.Ч., Ж.Р. = беше шамаросала
| МИН.ПРЕД.ВР., 2Л., ЕД.Ч., СР.Р. = беше шамаросало
| МИН.ПРЕД.ВР., 2Л., МН.Ч. = бяхте шамаросали
| МИН.ПРЕД.ВР., 3Л., ЕД.Ч., М.Р. = беше шамаросал
| МИН.ПРЕД.ВР., 3Л., ЕД.Ч., Ж.Р. = беше шамаросала
| МИН.ПРЕД.ВР., 3Л., ЕД.Ч., СР.Р. = беше шамаросало
| МИН.ПРЕД.ВР., 3Л., МН.Ч. = бяха шамаросали
| БЪД.ВР., 1Л., ЕД.Ч. = ще шамаросам
| БЪД.ВР., 1Л., МН.Ч. = ще шамаросаме
| БЪД.ВР., 2Л., ЕД.Ч. = ще шамаросаш
| БЪД.ВР., 2Л., МН.Ч. = ще шамаросате
| БЪД.ВР., 3Л., ЕД.Ч. = ще шамароса
| БЪД.ВР., 3Л., МН.Ч. = ще шамаросат
| БЪД.ПРЕД.ВР., 1Л., ЕД.Ч., М.Р. = ще съм шамаросал
| БЪД.ПРЕД.ВР., 1Л., ЕД.Ч., Ж.Р. = ще съм шамаросала
| БЪД.ПРЕД.ВР., 1Л., ЕД.Ч., СР.Р. = ще съм шамаросало
| БЪД.ПРЕД.ВР., 1Л., МН.Ч. = ще сме шамаросали
| БЪД.ПРЕД.ВР., 2Л., ЕД.Ч., М.Р. = ще си шамаросал
| БЪД.ПРЕД.ВР., 2Л., ЕД.Ч., Ж.Р. = ще си шамаросала
| БЪД.ПРЕД.ВР., 2Л., ЕД.Ч., СР.Р. = ще си шамаросало
| БЪД.ПРЕД.ВР., 2Л., МН.Ч. = ще сте шамаросали
| БЪД.ПРЕД.ВР., 3Л., ЕД.Ч., М.Р. = ще е шамаросал
| БЪД.ПРЕД.ВР., 3Л., ЕД.Ч., Ж.Р. = ще е шамаросала
| БЪД.ПРЕД.ВР., 3Л., ЕД.Ч., СР.Р. = ще е шамаросало
| БЪД.ПРЕД.ВР., 3Л., МН.Ч. = ще са шамаросали
| БЪД.ВР. В МИН., 1Л., ЕД.Ч. = щях да шамаросам
| БЪД.ВР. В МИН., 1Л., МН.Ч. = щяхме да шамаросаме
| БЪД.ВР. В МИН., 2Л., ЕД.Ч. = щеше да шамаросаш
| БЪД.ВР. В МИН., 2Л., МН.Ч. = щяхте да шамаросате
| БЪД.ВР. В МИН., 3Л., ЕД.Ч. = щеше да шамароса
| БЪД.ВР. В МИН., 3Л., МН.Ч. = щяха да шамаросат
| БЪД.ПРЕД.ВР. В МИН., 1Л., ЕД.Ч., М.Р. = щях да съм шамаросал
| БЪД.ПРЕД.ВР. В МИН., 1Л., ЕД.Ч., Ж.Р. = щях да съм шамаросала
| БЪД.ПРЕД.ВР. В МИН., 1Л., ЕД.Ч., СР.Р. = щях да съм шамаросало
| БЪД.ПРЕД.ВР. В МИН., 1Л., МН.Ч. = щяхме да сме шамаросали
| БЪД.ПРЕД.ВР. В МИН., 2Л., ЕД.Ч., М.Р. = щеше да си шамаросал
| БЪД.ПРЕД.ВР. В МИН., 2Л., ЕД.Ч., Ж.Р. = щеше да си шамаросала
| БЪД.ПРЕД.ВР. В МИН., 2Л., ЕД.Ч., СР.Р. = щеше да си шамаросало
| БЪД.ПРЕД.ВР. В МИН., 2Л., МН.Ч. = щяхте да сте шамаросали
| БЪД.ПРЕД.ВР. В МИН., 3Л., ЕД.Ч., М.Р. = щеше да е шамаросал
| БЪД.ПРЕД.ВР. В МИН., 3Л., ЕД.Ч., Ж.Р. = щеше да е шамаросала
| БЪД.ПРЕД.ВР. В МИН., 3Л., ЕД.Ч., СР.Р. = щеше да е шамаросало
| БЪД.ПРЕД.ВР. В МИН., 3Л., МН.Ч. = щяха да са шамаросали
| ПР.НАКЛ., СЕГ.ВР., 1Л., ЕД.Ч., М.Р. = шамаросал съм
| ПР.НАКЛ., СЕГ.ВР., 1Л., ЕД.Ч., Ж.Р. = шамаросала съм
| ПР.НАКЛ., СЕГ.ВР., 1Л., ЕД.Ч., СР.Р. = шамаросало съм
| ПР.НАКЛ., СЕГ.ВР., 1Л., МН.Ч. = шамаросали сме
| ПР.НАКЛ., СЕГ.ВР., 2Л., ЕД.Ч., М.Р. = шамаросал си
| ПР.НАКЛ., СЕГ.ВР., 2Л., ЕД.Ч., Ж.Р. = шамаросала си
| ПР.НАКЛ., СЕГ.ВР., 2Л., ЕД.Ч., СР.Р. = шамаросало си
| ПР.НАКЛ., СЕГ.ВР., 2Л., МН.Ч. = шамаросали сте
| ПР.НАКЛ., СЕГ.ВР., 3Л., ЕД.Ч., М.Р. = шамаросал (е)
| ПР.НАКЛ., СЕГ.ВР., 3Л., ЕД.Ч., Ж.Р. = шамаросала (е)
| ПР.НАКЛ., СЕГ.ВР., 3Л., ЕД.Ч., СР.Р. = шамаросало (е)
| ПР.НАКЛ., СЕГ.ВР., 3Л., МН.Ч. = шамаросали (са)
| ПР.НАКЛ., МИН.СВ.ВР., 1Л., ЕД.Ч., М.Р. = шамаросал съм
| ПР.НАКЛ., МИН.СВ.ВР., 1Л., ЕД.Ч., Ж.Р. = шамаросала съм
| ПР.НАКЛ., МИН.СВ.ВР., 1Л., ЕД.Ч., СР.Р. = шамаросало съм
| ПР.НАКЛ., МИН.СВ.ВР., 1Л., МН.Ч. = шамаросали сме
| ПР.НАКЛ., МИН.СВ.ВР., 2Л., ЕД.Ч., М.Р. = шамаросал си
| ПР.НАКЛ., МИН.СВ.ВР., 2Л., ЕД.Ч., Ж.Р. = шамаросала си
| ПР.НАКЛ., МИН.СВ.ВР., 2Л., ЕД.Ч., СР.Р. = шамаросало си
| ПР.НАКЛ., МИН.СВ.ВР., 2Л., МН.Ч. = шамаросали сте
| ПР.НАКЛ., МИН.СВ.ВР., 3Л., ЕД.Ч., М.Р. = шамаросал (е)
| ПР.НАКЛ., МИН.СВ.ВР., 3Л., ЕД.Ч., Ж.Р. = шамаросала (е)
| ПР.НАКЛ., МИН.СВ.ВР., 3Л., ЕД.Ч., СР.Р. = шамаросало (е)
| ПР.НАКЛ., МИН.СВ.ВР., 3Л., МН.Ч. = шамаросали (са)
| ПР.НАКЛ., МИН.НЕОПР.ВР., 1Л., ЕД.Ч., М.Р. = бил съм шамаросал
| ПР.НАКЛ., МИН.НЕОПР.ВР., 1Л., ЕД.Ч., Ж.Р. = била съм шамаросала
| ПР.НАКЛ., МИН.НЕОПР.ВР., 1Л., ЕД.Ч., СР.Р. = било съм шамаросало
| ПР.НАКЛ., МИН.НЕОПР.ВР., 1Л., МН.Ч. = били сме шамаросали
| ПР.НАКЛ., МИН.НЕОПР.ВР., 2Л., ЕД.Ч., М.Р. = бил си шамаросал
| ПР.НАКЛ., МИН.НЕОПР.ВР., 2Л., ЕД.Ч., Ж.Р. = била си шамаросала
| ПР.НАКЛ., МИН.НЕОПР.ВР., 2Л., ЕД.Ч., СР.Р. = било си шамаросало
| ПР.НАКЛ., МИН.НЕОПР.ВР., 2Л., МН.Ч. = били сте шамаросали
| ПР.НАКЛ., МИН.НЕОПР.ВР., 3Л., ЕД.Ч., М.Р. = бил (е) шамаросал
| ПР.НАКЛ., МИН.НЕОПР.ВР., 3Л., ЕД.Ч., Ж.Р. = била (е) шамаросала
| ПР.НАКЛ., МИН.НЕОПР.ВР., 3Л., ЕД.Ч., СР.Р. = било (е) шамаросало
| ПР.НАКЛ., МИН.НЕОПР.ВР., 3Л., МН.Ч. = били (са) шамаросали
| ПР.НАКЛ., БЪД.ВР., 1Л., ЕД.Ч., М.Р. = щял съм да шамаросам
| ПР.НАКЛ., БЪД.ВР., 1Л., ЕД.Ч., Ж.Р. = щяла съм да шамаросам
| ПР.НАКЛ., БЪД.ВР., 1Л., ЕД.Ч., СР.Р. = щяло съм да шамаросам
| ПР.НАКЛ., БЪД.ВР., 1Л., МН.Ч. = щели сме да шамаросаме
| ПР.НАКЛ., БЪД.ВР., 2Л., ЕД.Ч., М.Р. = щял си да шамаросаш
| ПР.НАКЛ., БЪД.ВР., 2Л., ЕД.Ч., Ж.Р. = щяла си да шамаросаш
| ПР.НАКЛ., БЪД.ВР., 2Л., ЕД.Ч., СР.Р. = щяло си да шамаросаш
| ПР.НАКЛ., БЪД.ВР., 2Л., МН.Ч. = щели сте да шамаросате
| ПР.НАКЛ., БЪД.ВР., 3Л., ЕД.Ч., М.Р. = щял (е) да шамароса
| ПР.НАКЛ., БЪД.ВР., 3Л., ЕД.Ч., Ж.Р. = щяла (е) да шамароса
| ПР.НАКЛ., БЪД.ВР., 3Л., ЕД.Ч., СР.Р. = щяло (е) да шамароса
| ПР.НАКЛ., БЪД.ВР., 3Л., МН.Ч. = щели (са) да шамаросат
| ПР.НАКЛ., БЪД.ПРЕД.ВР., 1Л., ЕД.Ч., М.Р. = щял съм да съм шамаросал
| ПР.НАКЛ., БЪД.ПРЕД.ВР., 1Л., ЕД.Ч., Ж.Р. = щяла съм да съм шамаросала
| ПР.НАКЛ., БЪД.ПРЕД.ВР., 1Л., ЕД.Ч., СР.Р. = щяло съм да съм шамаросало
| ПР.НАКЛ., БЪД.ПРЕД.ВР., 1Л., МН.Ч. = щели сме да сме шамаросали
| ПР.НАКЛ., БЪД.ПРЕД.ВР., 2Л., ЕД.Ч., М.Р. = щял си да си шамаросал
| ПР.НАКЛ., БЪД.ПРЕД.ВР., 2Л., ЕД.Ч., Ж.Р. = щяла си да си шамаросала
| ПР.НАКЛ., БЪД.ПРЕД.ВР., 2Л., ЕД.Ч., СР.Р. = щяло си да си шамаросало
| ПР.НАКЛ., БЪД.ПРЕД.ВР., 2Л., МН.Ч. = щели сте да сте шамаросали
| ПР.НАКЛ., БЪД.ПРЕД.ВР., 3Л., ЕД.Ч., М.Р. = щял (е) да е шамаросал
| ПР.НАКЛ., БЪД.ПРЕД.ВР., 3Л., ЕД.Ч., Ж.Р. = щяла (е) да е шамаросала
| ПР.НАКЛ., БЪД.ПРЕД.ВР., 3Л., ЕД.Ч., СР.Р. = щяло (е) да е шамаросало
| ПР.НАКЛ., БЪД.ПРЕД.ВР., 3Л., МН.Ч. = щели (са) да са шамаросали
| УСЛОВНО НАКЛОНЕНИЕ, 1Л., ЕД.Ч., М.Р. = бих шамаросал
| УСЛОВНО НАКЛОНЕНИЕ, 1Л., ЕД.Ч., Ж.Р. = бих шамаросала
| УСЛОВНО НАКЛОНЕНИЕ, 1Л., ЕД.Ч., СР.Р. = бих шамаросало
| УСЛОВНО НАКЛОНЕНИЕ, 1Л., МН.Ч. = бихме шамаросали
| УСЛОВНО НАКЛОНЕНИЕ, 2Л., ЕД.Ч., М.Р. = би шамаросал
| УСЛОВНО НАКЛОНЕНИЕ, 2Л., ЕД.Ч., Ж.Р. = би шамаросала
| УСЛОВНО НАКЛОНЕНИЕ, 2Л., ЕД.Ч., СР.Р. = би шамаросало
| УСЛОВНО НАКЛОНЕНИЕ, 2Л., МН.Ч. = бихте шамаросали
| УСЛОВНО НАКЛОНЕНИЕ, 3Л., ЕД.Ч., М.Р. = би шамаросал
| УСЛОВНО НАКЛОНЕНИЕ, 3Л., ЕД.Ч., Ж.Р. = би шамаросала
| УСЛОВНО НАКЛОНЕНИЕ, 3Л., ЕД.Ч., СР.Р. = би шамаросало
| УСЛОВНО НАКЛОНЕНИЕ, 3Л., МН.Ч. = биха шамаросали
| ПОВЕЛИТЕЛНО НАКЛОНЕНИЕ, ЕД.Ч. = ша·ма·ро·сай
| ПОВЕЛИТЕЛНО НАКЛОНЕНИЕ, МН.Ч. = ша·ма·ро·сай·те
| МИН.СТРАД.ПРИЧ. М.Р. = ша·ма·ро·сан
| МИН.СТРАД.ПРИЧ. М.Р. НЕПЪЛЕН ЧЛЕН = ша·ма·ро·са·ния
| МИН.СТРАД.ПРИЧ. М.Р. ПЪЛЕН ЧЛЕН = ша·ма·ро·са·ни·ят
| МИН.СТРАД.ПРИЧ. Ж.Р. = ша·ма·ро·са·на
| МИН.СТРАД.ПРИЧ. Ж.Р. ЧЛЕН = ша·ма·ро·са·на·та
| МИН.СТРАД.ПРИЧ. СР.Р. = ша·ма·ро·са·но
| МИН.СТРАД.ПРИЧ. СР.Р. ЧЛЕН = ша·ма·ро·са·но·то
| МИН.СТРАД.ПРИЧ. МН.Ч. = ша·ма·ро·са·ни
| МИН.СТРАД.ПРИЧ. МН.Ч. ЧЛЕН = ша·ма·ро·са·ни·те
| МИН.ДЕЯТ.СВ.ПРИЧ. М.Р. = ша·ма·ро·сал
| МИН.ДЕЯТ.СВ.ПРИЧ. М.Р. НЕПЪЛЕН ЧЛЕН = ша·ма·ро·са·лия
| МИН.ДЕЯТ.СВ.ПРИЧ. М.Р. ПЪЛЕН ЧЛЕН = ша·ма·ро·са·ли·ят
| МИН.ДЕЯТ.СВ.ПРИЧ. Ж.Р. = ша·ма·ро·са·ла
| МИН.ДЕЯТ.СВ.ПРИЧ. Ж.Р. ЧЛЕН = ша·ма·ро·са·ла·та
| МИН.ДЕЯТ.СВ.ПРИЧ. СР.Р. = ша·ма·ро·са·ло
| МИН.ДЕЯТ.СВ.ПРИЧ. СР.Р. ЧЛЕН = ша·ма·ро·са·ло·то
| МИН.ДЕЯТ.СВ.ПРИЧ. МН.Ч. = ша·ма·ро·са·ли
| МИН.ДЕЯТ.СВ.ПРИЧ. МН.Ч. ЧЛЕН = ша·ма·ро·са·ли·те
| МИН.ДЕЯТ.НЕСВ.ПРИЧ. М.Р. = ша·ма·ро·сал
| МИН.ДЕЯТ.НЕСВ.ПРИЧ. М.Р. НЕПЪЛЕН ЧЛЕН = ша·ма·ро·са·лия
| МИН.ДЕЯТ.НЕСВ.ПРИЧ. М.Р. ПЪЛЕН ЧЛЕН = ша·ма·ро·са·ли·ят
| МИН.ДЕЯТ.НЕСВ.ПРИЧ. Ж.Р. = ша·ма·ро·са·ла
| МИН.ДЕЯТ.НЕСВ.ПРИЧ. Ж.Р. ЧЛЕН = ша·ма·ро·са·ла·та
| МИН.ДЕЯТ.НЕСВ.ПРИЧ. СР.Р. = ша·ма·ро·са·ло
| МИН.ДЕЯТ.НЕСВ.ПРИЧ. СР.Р. ЧЛЕН = ша·ма·ро·са·ло·то
| МИН.ДЕЯТ.НЕСВ.ПРИЧ. МН.Ч. = ша·ма·ро·са·ли
| МИН.ДЕЯТ.НЕСВ.ПРИЧ. МН.Ч. ЧЛЕН = ша·ма·ро·са·ли·те
| СЕГ.ДЕЯТ.ПРИЧ. М.Р. = ша·ма·ро·сащ
| СЕГ.ДЕЯТ.ПРИЧ. М.Р. НЕПЪЛЕН ЧЛЕН = ша·ма·ро·са·щия
| СЕГ.ДЕЯТ.ПРИЧ. М.Р. ПЪЛЕН ЧЛЕН = ша·ма·ро·са·щи·ят
| СЕГ.ДЕЯТ.ПРИЧ. Ж.Р. = ша·ма·ро·са·ща
| СЕГ.ДЕЯТ.ПРИЧ. Ж.Р. ЧЛЕН = ша·ма·ро·са·ща·та
| СЕГ.ДЕЯТ.ПРИЧ. СР.Р. = ша·ма·ро·са·що
| СЕГ.ДЕЯТ.ПРИЧ. СР.Р. ЧЛЕН = ша·ма·ро·са·що·то
| СЕГ.ДЕЯТ.ПРИЧ. МН.Ч. = ша·ма·ро·са·щи
| СЕГ.ДЕЯТ.ПРИЧ. МН.Ч. ЧЛЕН = ша·ма·ро·са·щи·те
| ДЕЕПРИЧАСТИЕ = ша·ма·ро·сай·ки
| СКРИТИ ПРЕПРАТКИ = 
[[шамаросам]],
[[шамаросаш]],
[[шамароса]],
[[шамаросаме]],
[[шамаросате]],
[[шамаросат]],
[[шамаросах]],
[[шамаросахме]],
[[шамаросахте]],
[[шамаросаха]],
[[шамаросаше]],
[[шамаросай]],
[[шамаросайте]],
[[шамаросал]],
[[шамаросалия]],
[[шамаросалият]],
[[шамаросала]],
[[шамаросалата]],
[[шамаросало]],
[[шамаросалото]],
[[шамаросали]],
[[шамаросалите]],
[[шамаросан]],
[[шамаросания]],
[[шамаросаният]],
[[шамаросана]],
[[шамаросаната]],
[[шамаросано]],
[[шамаросаното]],
[[шамаросани]],
[[шамаросаните]],
[[шамаросащ]],
[[шамаросащия]],
[[шамаросащият]],
[[шамаросаща]],
[[шамаросащата]],
[[шамаросащо]],
[[шамаросащото]],
[[шамаросащи]],
[[шамаросащите]],
[[шамаросайки]],
[[шамаросал съм]],
[[шамаросала съм]],
[[шамаросало съм]],
[[шамаросали сме]],
[[шамаросал си]],
[[шамаросала си]],
[[шамаросало си]],
[[шамаросали сте]],
[[шамаросал е]],
[[шамаросала е]],
[[шамаросало е]],
[[шамаросали са]],
[[бях шамаросал]],
[[бях шамаросала]],
[[бях шамаросало]],
[[бяхме шамаросали]],
[[беше шамаросал]],
[[беше шамаросала]],
[[беше шамаросало]],
[[бяхте шамаросали]],
[[бяха шамаросали]],
[[ще шамаросам]],
[[ще шамаросаме]],
[[ще шамаросаш]],
[[ще шамаросате]],
[[ще шамароса]],
[[ще шамаросат]],
[[ще съм шамаросал]],
[[ще съм шамаросала]],
[[ще съм шамаросало]],
[[ще сме шамаросали]],
[[ще си шамаросал]],
[[ще си шамаросала]],
[[ще си шамаросало]],
[[ще сте шамаросали]],
[[ще е шамаросал]],
[[ще е шамаросала]],
[[ще е шамаросало]],
[[ще са шамаросали]],
[[щях да шамаросам]],
[[щяхме да шамаросаме]],
[[щеше да шамаросаш]],
[[щяхте да шамаросате]],
[[щеше да шамароса]],
[[щяха да шамаросат]],
[[щях да съм шамаросал]],
[[щях да съм шамаросала]],
[[щях да съм шамаросало]],
[[щяхме да сме шамаросали]],
[[щеше да си шамаросал]],
[[щеше да си шамаросала]],
[[щеше да си шамаросало]],
[[щяхте да сте шамаросали]],
[[щеше да е шамаросал]],
[[щеше да е шамаросала]],
[[щеше да е шамаросало]],
[[щяха да са шамаросали]],
[[бил съм шамаросал]],
[[била съм шамаросала]],
[[било съм шамаросало]],
[[били сме шамаросали]],
[[бил си шамаросал]],
[[била си шамаросала]],
[[било си шамаросало]],
[[били сте шамаросали]],
[[бил е шамаросал]],
[[била е шамаросала]],
[[било е шамаросало]],
[[били са шамаросали]],
[[щял съм да шамаросам]],
[[щяла съм да шамаросам]],
[[щяло съм да шамаросам]],
[[щели сме да шамаросаме]],
[[щял си да шамаросаш]],
[[щяла си да шамаросаш]],
[[щяло си да шамаросаш]],
[[щели сте да шамаросате]],
[[щял да шамароса]],
[[щяла да шамароса]],
[[щяло да шамароса]],
[[щели да шамаросат]],
[[щял е да шамароса]],
[[щяла е да шамароса]],
[[щяло е да шамароса]],
[[щели са да шамаросат]],
[[щял съм да съм шамаросал]],
[[щяла съм да съм шамаросала]],
[[щяло съм да съм шамаросало]],
[[щели сме да сме шамаросали]],
[[щял си да си шамаросал]],
[[щяла си да си шамаросала]],
[[щяло си да си шамаросало]],
[[щели сте да сте шамаросали]],
[[щял да е шамаросал]],
[[щяла да е шамаросала]],
[[щяло да е шамаросало]],
[[щели да са шамаросали]],
[[щял е да е шамаросал]],
[[щяла е да е шамаросала]],
[[щяло е да е шамаросало]],
[[щели са да са шамаросали]],
[[бих шамаросал]],
[[бих шамаросала]],
[[бих шамаросало]],
[[бихме шамаросали]],
[[би шамаросал]],
[[би шамаросала]],
[[би шамаросало]],
[[бихте шамаросали]],
[[биха шамаросали]],
}}</text>
      <sha1>lnr6o2lxvf3qriknj59ceair8emzaz5</sha1>
    </revision>
  </page>
  <page>
    <title>Шаблон:Словоформи/шамаросвам</title>
    <ns>10</ns>
    <id>569882</id>
    <revision>
      <id>601862</id>
      <timestamp>2005-05-12T12:07:28Z</timestamp>
      <contributor>
        <username>Bgbot</username>
        <id>83</id>
      </contributor>
      <comment>Борислав: Шаблон със словоформи</comment>
      <model>wikitext</model>
      <format>text/x-wiki</format>
      <text bytes="22068" xml:space="preserve">{{Шаблон:Словоформи/Глагол|
  ОСНОВНА ФОРМА = шамаросвам
| СЕГ.ВР., 1Л., ЕД.Ч. = ша·ма·рос·вам
| СЕГ.ВР., 1Л., МН.Ч. = ша·ма·рос·ва·ме
| СЕГ.ВР., 2Л., ЕД.Ч. = ша·ма·рос·ваш
| СЕГ.ВР., 2Л., МН.Ч. = ша·ма·рос·ва·те
| СЕГ.ВР., 3Л., ЕД.Ч. = ша·ма·рос·ва
| СЕГ.ВР., 3Л., МН.Ч. = ша·ма·рос·ват
| МИН.СВ.ВР., 1Л., ЕД.Ч. = ша·ма·рос·вах
| МИН.СВ.ВР., 1Л., МН.Ч. = ша·ма·рос·вах·ме
| МИН.СВ.ВР., 2Л., ЕД.Ч. = ша·ма·рос·ва
| МИН.СВ.ВР., 2Л., МН.Ч. = ша·ма·рос·вах·те
| МИН.СВ.ВР., 3Л., ЕД.Ч. = ша·ма·рос·ва
| МИН.СВ.ВР., 3Л., МН.Ч. = ша·ма·рос·ва·ха
| МИН.НЕСВ.ВР., 1Л., ЕД.Ч. = ша·ма·рос·вах
| МИН.НЕСВ.ВР., 1Л., МН.Ч. = ша·ма·рос·вах·ме
| МИН.НЕСВ.ВР., 2Л., ЕД.Ч. = ша·ма·рос·ва·ше
| МИН.НЕСВ.ВР., 2Л., МН.Ч. = ша·ма·рос·вах·те
| МИН.НЕСВ.ВР., 3Л., ЕД.Ч. = ша·ма·рос·ва·ше
| МИН.НЕСВ.ВР., 3Л., МН.Ч. = ша·ма·рос·ва·ха
| МИН.НЕОПР.ВР., 1Л., ЕД.Ч., М.Р. = шамаросвал съм
| МИН.НЕОПР.ВР., 1Л., ЕД.Ч., Ж.Р. = шамаросвала съм
| МИН.НЕОПР.ВР., 1Л., ЕД.Ч., СР.Р. = шамаросвало съм
| МИН.НЕОПР.ВР., 1Л., МН.Ч. = шамаросвали сме
| МИН.НЕОПР.ВР., 2Л., ЕД.Ч., М.Р. = шамаросвал си
| МИН.НЕОПР.ВР., 2Л., ЕД.Ч., Ж.Р. = шамаросвала си
| МИН.НЕОПР.ВР., 2Л., ЕД.Ч., СР.Р. = шамаросвало си
| МИН.НЕОПР.ВР., 2Л., МН.Ч. = шамаросвали сте
| МИН.НЕОПР.ВР., 3Л., ЕД.Ч., М.Р. = шамаросвал е
| МИН.НЕОПР.ВР., 3Л., ЕД.Ч., Ж.Р. = шамаросвала е
| МИН.НЕОПР.ВР., 3Л., ЕД.Ч., СР.Р. = шамаросвало е
| МИН.НЕОПР.ВР., 3Л., МН.Ч. = шамаросвали са
| МИН.ПРЕД.ВР., 1Л., ЕД.Ч., М.Р. = бях шамаросвал
| МИН.ПРЕД.ВР., 1Л., ЕД.Ч., Ж.Р. = бях шамаросвала
| МИН.ПРЕД.ВР., 1Л., ЕД.Ч., СР.Р. = бях шамаросвало
| МИН.ПРЕД.ВР., 1Л., МН.Ч. = бяхме шамаросвали
| МИН.ПРЕД.ВР., 2Л., ЕД.Ч., М.Р. = беше шамаросвал
| МИН.ПРЕД.ВР., 2Л., ЕД.Ч., Ж.Р. = беше шамаросвала
| МИН.ПРЕД.ВР., 2Л., ЕД.Ч., СР.Р. = беше шамаросвало
| МИН.ПРЕД.ВР., 2Л., МН.Ч. = бяхте шамаросвали
| МИН.ПРЕД.ВР., 3Л., ЕД.Ч., М.Р. = беше шамаросвал
| МИН.ПРЕД.ВР., 3Л., ЕД.Ч., Ж.Р. = беше шамаросвала
| МИН.ПРЕД.ВР., 3Л., ЕД.Ч., СР.Р. = беше шамаросвало
| МИН.ПРЕД.ВР., 3Л., МН.Ч. = бяха шамаросвали
| БЪД.ВР., 1Л., ЕД.Ч. = ще шамаросвам
| БЪД.ВР., 1Л., МН.Ч. = ще шамаросваме
| БЪД.ВР., 2Л., ЕД.Ч. = ще шамаросваш
| БЪД.ВР., 2Л., МН.Ч. = ще шамаросвате
| БЪД.ВР., 3Л., ЕД.Ч. = ще шамаросва
| БЪД.ВР., 3Л., МН.Ч. = ще шамаросват
| БЪД.ПРЕД.ВР., 1Л., ЕД.Ч., М.Р. = ще съм шамаросвал
| БЪД.ПРЕД.ВР., 1Л., ЕД.Ч., Ж.Р. = ще съм шамаросвала
| БЪД.ПРЕД.ВР., 1Л., ЕД.Ч., СР.Р. = ще съм шамаросвало
| БЪД.ПРЕД.ВР., 1Л., МН.Ч. = ще сме шамаросвали
| БЪД.ПРЕД.ВР., 2Л., ЕД.Ч., М.Р. = ще си шамаросвал
| БЪД.ПРЕД.ВР., 2Л., ЕД.Ч., Ж.Р. = ще си шамаросвала
| БЪД.ПРЕД.ВР., 2Л., ЕД.Ч., СР.Р. = ще си шамаросвало
| БЪД.ПРЕД.ВР., 2Л., МН.Ч. = ще сте шамаросвали
| БЪД.ПРЕД.ВР., 3Л., ЕД.Ч., М.Р. = ще е шамаросвал
| БЪД.ПРЕД.ВР., 3Л., ЕД.Ч., Ж.Р. = ще е шамаросвала
| БЪД.ПРЕД.ВР., 3Л., ЕД.Ч., СР.Р. = ще е шамаросвало
| БЪД.ПРЕД.ВР., 3Л., МН.Ч. = ще са шамаросвали
| БЪД.ВР. В МИН., 1Л., ЕД.Ч. = щях да шамаросвам
| БЪД.ВР. В МИН., 1Л., МН.Ч. = щяхме да шамаросваме
| БЪД.ВР. В МИН., 2Л., ЕД.Ч. = щеше да шамаросваш
| БЪД.ВР. В МИН., 2Л., МН.Ч. = щяхте да шамаросвате
| БЪД.ВР. В МИН., 3Л., ЕД.Ч. = щеше да шамаросва
| БЪД.ВР. В МИН., 3Л., МН.Ч. = щяха да шамаросват
| БЪД.ПРЕД.ВР. В МИН., 1Л., ЕД.Ч., М.Р. = щях да съм шамаросвал
| БЪД.ПРЕД.ВР. В МИН., 1Л., ЕД.Ч., Ж.Р. = щях да съм шамаросвала
| БЪД.ПРЕД.ВР. В МИН., 1Л., ЕД.Ч., СР.Р. = щях да съм шамаросвало
| БЪД.ПРЕД.ВР. В МИН., 1Л., МН.Ч. = щяхме да сме шамаросвали
| БЪД.ПРЕД.ВР. В МИН., 2Л., ЕД.Ч., М.Р. = щеше да си шамаросвал
| БЪД.ПРЕД.ВР. В МИН., 2Л., ЕД.Ч., Ж.Р. = щеше да си шамаросвала
| БЪД.ПРЕД.ВР. В МИН., 2Л., ЕД.Ч., СР.Р. = щеше да си шамаросвало
| БЪД.ПРЕД.ВР. В МИН., 2Л., МН.Ч. = щяхте да сте шамаросвали
| БЪД.ПРЕД.ВР. В МИН., 3Л., ЕД.Ч., М.Р. = щеше да е шамаросвал
| БЪД.ПРЕД.ВР. В МИН., 3Л., ЕД.Ч., Ж.Р. = щеше да е шамаросвала
| БЪД.ПРЕД.ВР. В МИН., 3Л., ЕД.Ч., СР.Р. = щеше да е шамаросвало
| БЪД.ПРЕД.ВР. В МИН., 3Л., МН.Ч. = щяха да са шамаросвали
| ПР.НАКЛ., СЕГ.ВР., 1Л., ЕД.Ч., М.Р. = шамаросвал съм
| ПР.НАКЛ., СЕГ.ВР., 1Л., ЕД.Ч., Ж.Р. = шамаросвала съм
| ПР.НАКЛ., СЕГ.ВР., 1Л., ЕД.Ч., СР.Р. = шамаросвало съм
| ПР.НАКЛ., СЕГ.ВР., 1Л., МН.Ч. = шамаросвали сме
| ПР.НАКЛ., СЕГ.ВР., 2Л., ЕД.Ч., М.Р. = шамаросвал си
| ПР.НАКЛ., СЕГ.ВР., 2Л., ЕД.Ч., Ж.Р. = шамаросвала си
| ПР.НАКЛ., СЕГ.ВР., 2Л., ЕД.Ч., СР.Р. = шамаросвало си
| ПР.НАКЛ., СЕГ.ВР., 2Л., МН.Ч. = шамаросвали сте
| ПР.НАКЛ., СЕГ.ВР., 3Л., ЕД.Ч., М.Р. = шамаросвал (е)
| ПР.НАКЛ., СЕГ.ВР., 3Л., ЕД.Ч., Ж.Р. = шамаросвала (е)
| ПР.НАКЛ., СЕГ.ВР., 3Л., ЕД.Ч., СР.Р. = шамаросвало (е)
| ПР.НАКЛ., СЕГ.ВР., 3Л., МН.Ч. = шамаросвали (са)
| ПР.НАКЛ., МИН.СВ.ВР., 1Л., ЕД.Ч., М.Р. = шамаросвал съм
| ПР.НАКЛ., МИН.СВ.ВР., 1Л., ЕД.Ч., Ж.Р. = шамаросвала съм
| ПР.НАКЛ., МИН.СВ.ВР., 1Л., ЕД.Ч., СР.Р. = шамаросвало съм
| ПР.НАКЛ., МИН.СВ.ВР., 1Л., МН.Ч. = шамаросвали сме
| ПР.НАКЛ., МИН.СВ.ВР., 2Л., ЕД.Ч., М.Р. = шамаросвал си
| ПР.НАКЛ., МИН.СВ.ВР., 2Л., ЕД.Ч., Ж.Р. = шамаросвала си
| ПР.НАКЛ., МИН.СВ.ВР., 2Л., ЕД.Ч., СР.Р. = шамаросвало си
| ПР.НАКЛ., МИН.СВ.ВР., 2Л., МН.Ч. = шамаросвали сте
| ПР.НАКЛ., МИН.СВ.ВР., 3Л., ЕД.Ч., М.Р. = шамаросвал (е)
| ПР.НАКЛ., МИН.СВ.ВР., 3Л., ЕД.Ч., Ж.Р. = шамаросвала (е)
| ПР.НАКЛ., МИН.СВ.ВР., 3Л., ЕД.Ч., СР.Р. = шамаросвало (е)
| ПР.НАКЛ., МИН.СВ.ВР., 3Л., МН.Ч. = шамаросвали (са)
| ПР.НАКЛ., МИН.НЕОПР.ВР., 1Л., ЕД.Ч., М.Р. = бил съм шамаросвал
| ПР.НАКЛ., МИН.НЕОПР.ВР., 1Л., ЕД.Ч., Ж.Р. = била съм шамаросвала
| ПР.НАКЛ., МИН.НЕОПР.ВР., 1Л., ЕД.Ч., СР.Р. = било съм шамаросвало
| ПР.НАКЛ., МИН.НЕОПР.ВР., 1Л., МН.Ч. = били сме шамаросвали
| ПР.НАКЛ., МИН.НЕОПР.ВР., 2Л., ЕД.Ч., М.Р. = бил си шамаросвал
| ПР.НАКЛ., МИН.НЕОПР.ВР., 2Л., ЕД.Ч., Ж.Р. = била си шамаросвала
| ПР.НАКЛ., МИН.НЕОПР.ВР., 2Л., ЕД.Ч., СР.Р. = било си шамаросвало
| ПР.НАКЛ., МИН.НЕОПР.ВР., 2Л., МН.Ч. = били сте шамаросвали
| ПР.НАКЛ., МИН.НЕОПР.ВР., 3Л., ЕД.Ч., М.Р. = бил (е) шамаросвал
| ПР.НАКЛ., МИН.НЕОПР.ВР., 3Л., ЕД.Ч., Ж.Р. = била (е) шамаросвала
| ПР.НАКЛ., МИН.НЕОПР.ВР., 3Л., ЕД.Ч., СР.Р. = било (е) шамаросвало
| ПР.НАКЛ., МИН.НЕОПР.ВР., 3Л., МН.Ч. = били (са) шамаросвали
| ПР.НАКЛ., БЪД.ВР., 1Л., ЕД.Ч., М.Р. = щял съм да шамаросвам
| ПР.НАКЛ., БЪД.ВР., 1Л., ЕД.Ч., Ж.Р. = щяла съм да шамаросвам
| ПР.НАКЛ., БЪД.ВР., 1Л., ЕД.Ч., СР.Р. = щяло съм да шамаросвам
| ПР.НАКЛ., БЪД.ВР., 1Л., МН.Ч. = щели сме да шамаросваме
| ПР.НАКЛ., БЪД.ВР., 2Л., ЕД.Ч., М.Р. = щял си да шамаросваш
| ПР.НАКЛ., БЪД.ВР., 2Л., ЕД.Ч., Ж.Р. = щяла си да шамаросваш
| ПР.НАКЛ., БЪД.ВР., 2Л., ЕД.Ч., СР.Р. = щяло си да шамаросваш
| ПР.НАКЛ., БЪД.ВР., 2Л., МН.Ч. = щели сте да шамаросвате
| ПР.НАКЛ., БЪД.ВР., 3Л., ЕД.Ч., М.Р. = щял (е) да шамаросва
| ПР.НАКЛ., БЪД.ВР., 3Л., ЕД.Ч., Ж.Р. = щяла (е) да шамаросва
| ПР.НАКЛ., БЪД.ВР., 3Л., ЕД.Ч., СР.Р. = щяло (е) да шамаросва
| ПР.НАКЛ., БЪД.ВР., 3Л., МН.Ч. = щели (са) да шамаросват
| ПР.НАКЛ., БЪД.ПРЕД.ВР., 1Л., ЕД.Ч., М.Р. = щял съм да съм шамаросвал
| ПР.НАКЛ., БЪД.ПРЕД.ВР., 1Л., ЕД.Ч., Ж.Р. = щяла съм да съм шамаросвала
| ПР.НАКЛ., БЪД.ПРЕД.ВР., 1Л., ЕД.Ч., СР.Р. = щяло съм да съм шамаросвало
| ПР.НАКЛ., БЪД.ПРЕД.ВР., 1Л., МН.Ч. = щели сме да сме шамаросвали
| ПР.НАКЛ., БЪД.ПРЕД.ВР., 2Л., ЕД.Ч., М.Р. = щял си да си шамаросвал
| ПР.НАКЛ., БЪД.ПРЕД.ВР., 2Л., ЕД.Ч., Ж.Р. = щяла си да си шамаросвала
| ПР.НАКЛ., БЪД.ПРЕД.ВР., 2Л., ЕД.Ч., СР.Р. = щяло си да си шамаросвало
| ПР.НАКЛ., БЪД.ПРЕД.ВР., 2Л., МН.Ч. = щели сте да сте шамаросвали
| ПР.НАКЛ., БЪД.ПРЕД.ВР., 3Л., ЕД.Ч., М.Р. = щял (е) да е шамаросвал
| ПР.НАКЛ., БЪД.ПРЕД.ВР., 3Л., ЕД.Ч., Ж.Р. = щяла (е) да е шамаросвала
| ПР.НАКЛ., БЪД.ПРЕД.ВР., 3Л., ЕД.Ч., СР.Р. = щяло (е) да е шамаросвало
| ПР.НАКЛ., БЪД.ПРЕД.ВР., 3Л., МН.Ч. = щели (са) да са шамаросвали
| УСЛОВНО НАКЛОНЕНИЕ, 1Л., ЕД.Ч., М.Р. = бих шамаросвал
| УСЛОВНО НАКЛОНЕНИЕ, 1Л., ЕД.Ч., Ж.Р. = бих шамаросвала
| УСЛОВНО НАКЛОНЕНИЕ, 1Л., ЕД.Ч., СР.Р. = бих шамаросвало
| УСЛОВНО НАКЛОНЕНИЕ, 1Л., МН.Ч. = бихме шамаросвали
| УСЛОВНО НАКЛОНЕНИЕ, 2Л., ЕД.Ч., М.Р. = би шамаросвал
| УСЛОВНО НАКЛОНЕНИЕ, 2Л., ЕД.Ч., Ж.Р. = би шамаросвала
| УСЛОВНО НАКЛОНЕНИЕ, 2Л., ЕД.Ч., СР.Р. = би шамаросвало
| УСЛОВНО НАКЛОНЕНИЕ, 2Л., МН.Ч. = бихте шамаросвали
| УСЛОВНО НАКЛОНЕНИЕ, 3Л., ЕД.Ч., М.Р. = би шамаросвал
| УСЛОВНО НАКЛОНЕНИЕ, 3Л., ЕД.Ч., Ж.Р. = би шамаросвала
| УСЛОВНО НАКЛОНЕНИЕ, 3Л., ЕД.Ч., СР.Р. = би шамаросвало
| УСЛОВНО НАКЛОНЕНИЕ, 3Л., МН.Ч. = биха шамаросвали
| ПОВЕЛИТЕЛНО НАКЛОНЕНИЕ, ЕД.Ч. = ша·ма·рос·вай
| ПОВЕЛИТЕЛНО НАКЛОНЕНИЕ, МН.Ч. = ша·ма·рос·вай·те
| МИН.СТРАД.ПРИЧ. М.Р. = ша·ма·рос·ван
| МИН.СТРАД.ПРИЧ. М.Р. НЕПЪЛЕН ЧЛЕН = ша·ма·рос·ва·ния
| МИН.СТРАД.ПРИЧ. М.Р. ПЪЛЕН ЧЛЕН = ша·ма·рос·ва·ни·ят
| МИН.СТРАД.ПРИЧ. Ж.Р. = ша·ма·рос·ва·на
| МИН.СТРАД.ПРИЧ. Ж.Р. ЧЛЕН = ша·ма·рос·ва·на·та
| МИН.СТРАД.ПРИЧ. СР.Р. = ша·ма·рос·ва·но
| МИН.СТРАД.ПРИЧ. СР.Р. ЧЛЕН = ша·ма·рос·ва·но·то
| МИН.СТРАД.ПРИЧ. МН.Ч. = ша·ма·рос·ва·ни
| МИН.СТРАД.ПРИЧ. МН.Ч. ЧЛЕН = ша·ма·рос·ва·ни·те
| МИН.ДЕЯТ.СВ.ПРИЧ. М.Р. = ша·ма·рос·вал
| МИН.ДЕЯТ.СВ.ПРИЧ. М.Р. НЕПЪЛЕН ЧЛЕН = ша·ма·рос·ва·лия
| МИН.ДЕЯТ.СВ.ПРИЧ. М.Р. ПЪЛЕН ЧЛЕН = ша·ма·рос·ва·ли·ят
| МИН.ДЕЯТ.СВ.ПРИЧ. Ж.Р. = ша·ма·рос·ва·ла
| МИН.ДЕЯТ.СВ.ПРИЧ. Ж.Р. ЧЛЕН = ша·ма·рос·ва·ла·та
| МИН.ДЕЯТ.СВ.ПРИЧ. СР.Р. = ша·ма·рос·ва·ло
| МИН.ДЕЯТ.СВ.ПРИЧ. СР.Р. ЧЛЕН = ша·ма·рос·ва·ло·то
| МИН.ДЕЯТ.СВ.ПРИЧ. МН.Ч. = ша·ма·рос·ва·ли
| МИН.ДЕЯТ.СВ.ПРИЧ. МН.Ч. ЧЛЕН = ша·ма·рос·ва·ли·те
| МИН.ДЕЯТ.НЕСВ.ПРИЧ. М.Р. = ша·ма·рос·вал
| МИН.ДЕЯТ.НЕСВ.ПРИЧ. М.Р. НЕПЪЛЕН ЧЛЕН = ша·ма·рос·ва·лия
| МИН.ДЕЯТ.НЕСВ.ПРИЧ. М.Р. ПЪЛЕН ЧЛЕН = ша·ма·рос·ва·ли·ят
| МИН.ДЕЯТ.НЕСВ.ПРИЧ. Ж.Р. = ша·ма·рос·ва·ла
| МИН.ДЕЯТ.НЕСВ.ПРИЧ. Ж.Р. ЧЛЕН = ша·ма·рос·ва·ла·та
| МИН.ДЕЯТ.НЕСВ.ПРИЧ. СР.Р. = ша·ма·рос·ва·ло
| МИН.ДЕЯТ.НЕСВ.ПРИЧ. СР.Р. ЧЛЕН = ша·ма·рос·ва·ло·то
| МИН.ДЕЯТ.НЕСВ.ПРИЧ. МН.Ч. = ша·ма·рос·ва·ли
| МИН.ДЕЯТ.НЕСВ.ПРИЧ. МН.Ч. ЧЛЕН = ша·ма·рос·ва·ли·те
| СЕГ.ДЕЯТ.ПРИЧ. М.Р. = ша·ма·рос·ващ
| СЕГ.ДЕЯТ.ПРИЧ. М.Р. НЕПЪЛЕН ЧЛЕН = ша·ма·рос·ва·щия
| СЕГ.ДЕЯТ.ПРИЧ. М.Р. ПЪЛЕН ЧЛЕН = ша·ма·рос·ва·щи·ят
| СЕГ.ДЕЯТ.ПРИЧ. Ж.Р. = ша·ма·рос·ва·ща
| СЕГ.ДЕЯТ.ПРИЧ. Ж.Р. ЧЛЕН = ша·ма·рос·ва·ща·та
| СЕГ.ДЕЯТ.ПРИЧ. СР.Р. = ша·ма·рос·ва·що
| СЕГ.ДЕЯТ.ПРИЧ. СР.Р. ЧЛЕН = ша·ма·рос·ва·що·то
| СЕГ.ДЕЯТ.ПРИЧ. МН.Ч. = ша·ма·рос·ва·щи
| СЕГ.ДЕЯТ.ПРИЧ. МН.Ч. ЧЛЕН = ша·ма·рос·ва·щи·те
| ДЕЕПРИЧАСТИЕ = ша·ма·рос·вай·ки
| СКРИТИ ПРЕПРАТКИ = 
[[шамаросвам]],
[[шамаросваш]],
[[шамаросва]],
[[шамаросваме]],
[[шамаросвате]],
[[шамаросват]],
[[шамаросвах]],
[[шамаросвахме]],
[[шамаросвахте]],
[[шамаросваха]],
[[шамаросваше]],
[[шамаросвай]],
[[шамаросвайте]],
[[шамаросвал]],
[[шамаросвалия]],
[[шамаросвалият]],
[[шамаросвала]],
[[шамаросвалата]],
[[шамаросвало]],
[[шамаросвалото]],
[[шамаросвали]],
[[шамаросвалите]],
[[шамаросван]],
[[шамаросвания]],
[[шамаросваният]],
[[шамаросвана]],
[[шамаросваната]],
[[шамаросвано]],
[[шамаросваното]],
[[шамаросвани]],
[[шамаросваните]],
[[шамаросващ]],
[[шамаросващия]],
[[шамаросващият]],
[[шамаросваща]],
[[шамаросващата]],
[[шамаросващо]],
[[шамаросващото]],
[[шамаросващи]],
[[шамаросващите]],
[[шамаросвайки]],
[[шамаросвал съм]],
[[шамаросвала съм]],
[[шамаросвало съм]],
[[шамаросвали сме]],
[[шамаросвал си]],
[[шамаросвала си]],
[[шамаросвало си]],
[[шамаросвали сте]],
[[шамаросвал е]],
[[шамаросвала е]],
[[шамаросвало е]],
[[шамаросвали са]],
[[бях шамаросвал]],
[[бях шамаросвала]],
[[бях шамаросвало]],
[[бяхме шамаросвали]],
[[беше шамаросвал]],
[[беше шамаросвала]],
[[беше шамаросвало]],
[[бяхте шамаросвали]],
[[бяха шамаросвали]],
[[ще шамаросвам]],
[[ще шамаросваме]],
[[ще шамаросваш]],
[[ще шамаросвате]],
[[ще шамаросва]],
[[ще шамаросват]],
[[ще съм шамаросвал]],
[[ще съм шамаросвала]],
[[ще съм шамаросвало]],
[[ще сме шамаросвали]],
[[ще си шамаросвал]],
[[ще си шамаросвала]],
[[ще си шамаросвало]],
[[ще сте шамаросвали]],
[[ще е шамаросвал]],
[[ще е шамаросвала]],
[[ще е шамаросвало]],
[[ще са шамаросвали]],
[[щях да шамаросвам]],
[[щяхме да шамаросваме]],
[[щеше да шамаросваш]],
[[щяхте да шамаросвате]],
[[щеше да шамаросва]],
[[щяха да шамаросват]],
[[щях да съм шамаросвал]],
[[щях да съм шамаросвала]],
[[щях да съм шамаросвало]],
[[щяхме да сме шамаросвали]],
[[щеше да си шамаросвал]],
[[щеше да си шамаросвала]],
[[щеше да си шамаросвало]],
[[щяхте да сте шамаросвали]],
[[щеше да е шамаросвал]],
[[щеше да е шамаросвала]],
[[щеше да е шамаросвало]],
[[щяха да са шамаросвали]],
[[бил съм шамаросвал]],
[[била съм шамаросвала]],
[[било съм шамаросвало]],
[[били сме шамаросвали]],
[[бил си шамаросвал]],
[[била си шамаросвала]],
[[било си шамаросвало]],
[[били сте шамаросвали]],
[[бил е шамаросвал]],
[[била е шамаросвала]],
[[било е шамаросвало]],
[[били са шамаросвали]],
[[щял съм да шамаросвам]],
[[щяла съм да шамаросвам]],
[[щяло съм да шамаросвам]],
[[щели сме да шамаросваме]],
[[щял си да шамаросваш]],
[[щяла си да шамаросваш]],
[[щяло си да шамаросваш]],
[[щели сте да шамаросвате]],
[[щял да шамаросва]],
[[щяла да шамаросва]],
[[щяло да шамаросва]],
[[щели да шамаросват]],
[[щял е да шамаросва]],
[[щяла е да шамаросва]],
[[щяло е да шамаросва]],
[[щели са да шамаросват]],
[[щял съм да съм шамаросвал]],
[[щяла съм да съм шамаросвала]],
[[щяло съм да съм шамаросвало]],
[[щели сме да сме шамаросвали]],
[[щял си да си шамаросвал]],
[[щяла си да си шамаросвала]],
[[щяло си да си шамаросвало]],
[[щели сте да сте шамаросвали]],
[[щял да е шамаросвал]],
[[щяла да е шамаросвала]],
[[щяло да е шамаросвало]],
[[щели да са шамаросвали]],
[[щял е да е шамаросвал]],
[[щяла е да е шамаросвала]],
[[щяло е да е шамаросвало]],
[[щели са да са шамаросвали]],
[[бих шамаросвал]],
[[бих шамаросвала]],
[[бих шамаросвало]],
[[бихме шамаросвали]],
[[би шамаросвал]],
[[би шамаросвала]],
[[би шамаросвало]],
[[бихте шамаросвали]],
[[биха шамаросвали]],
}}</text>
      <sha1>cwy8b2rehknhe6e1twnpvbt34o67vnf</sha1>
    </revision>
  </page>
  <page>
    <title>Шаблон:Словоформи/шампанизирам</title>
    <ns>10</ns>
    <id>569895</id>
    <revision>
      <id>601875</id>
      <timestamp>2005-05-12T12:08:04Z</timestamp>
      <contributor>
        <username>Bgbot</username>
        <id>83</id>
      </contributor>
      <comment>Борислав: Шаблон със словоформи</comment>
      <model>wikitext</model>
      <format>text/x-wiki</format>
      <text bytes="23546" xml:space="preserve">{{Шаблон:Словоформи/Глагол|
  ОСНОВНА ФОРМА = шампанизирам
| СЕГ.ВР., 1Л., ЕД.Ч. = шам·па·ни·зи·рам
| СЕГ.ВР., 1Л., МН.Ч. = шам·па·ни·зи·ра·ме
| СЕГ.ВР., 2Л., ЕД.Ч. = шам·па·ни·зи·раш
| СЕГ.ВР., 2Л., МН.Ч. = шам·па·ни·зи·ра·те
| СЕГ.ВР., 3Л., ЕД.Ч. = шам·па·ни·зи·ра
| СЕГ.ВР., 3Л., МН.Ч. = шам·па·ни·зи·рат
| МИН.СВ.ВР., 1Л., ЕД.Ч. = шам·па·ни·зи·рах
| МИН.СВ.ВР., 1Л., МН.Ч. = шам·па·ни·зи·рах·ме
| МИН.СВ.ВР., 2Л., ЕД.Ч. = шам·па·ни·зи·ра
| МИН.СВ.ВР., 2Л., МН.Ч. = шам·па·ни·зи·рах·те
| МИН.СВ.ВР., 3Л., ЕД.Ч. = шам·па·ни·зи·ра
| МИН.СВ.ВР., 3Л., МН.Ч. = шам·па·ни·зи·ра·ха
| МИН.НЕСВ.ВР., 1Л., ЕД.Ч. = шам·па·ни·зи·рах
| МИН.НЕСВ.ВР., 1Л., МН.Ч. = шам·па·ни·зи·рах·ме
| МИН.НЕСВ.ВР., 2Л., ЕД.Ч. = шам·па·ни·зи·ра·ше
| МИН.НЕСВ.ВР., 2Л., МН.Ч. = шам·па·ни·зи·рах·те
| МИН.НЕСВ.ВР., 3Л., ЕД.Ч. = шам·па·ни·зи·ра·ше
| МИН.НЕСВ.ВР., 3Л., МН.Ч. = шам·па·ни·зи·ра·ха
| МИН.НЕОПР.ВР., 1Л., ЕД.Ч., М.Р. = шампанизирал съм
| МИН.НЕОПР.ВР., 1Л., ЕД.Ч., Ж.Р. = шампанизирала съм
| МИН.НЕОПР.ВР., 1Л., ЕД.Ч., СР.Р. = шампанизирало съм
| МИН.НЕОПР.ВР., 1Л., МН.Ч. = шампанизирали сме
| МИН.НЕОПР.ВР., 2Л., ЕД.Ч., М.Р. = шампанизирал си
| МИН.НЕОПР.ВР., 2Л., ЕД.Ч., Ж.Р. = шампанизирала си
| МИН.НЕОПР.ВР., 2Л., ЕД.Ч., СР.Р. = шампанизирало си
| МИН.НЕОПР.ВР., 2Л., МН.Ч. = шампанизирали сте
| МИН.НЕОПР.ВР., 3Л., ЕД.Ч., М.Р. = шампанизирал е
| МИН.НЕОПР.ВР., 3Л., ЕД.Ч., Ж.Р. = шампанизирала е
| МИН.НЕОПР.ВР., 3Л., ЕД.Ч., СР.Р. = шампанизирало е
| МИН.НЕОПР.ВР., 3Л., МН.Ч. = шампанизирали са
| МИН.ПРЕД.ВР., 1Л., ЕД.Ч., М.Р. = бях шампанизирал
| МИН.ПРЕД.ВР., 1Л., ЕД.Ч., Ж.Р. = бях шампанизирала
| МИН.ПРЕД.ВР., 1Л., ЕД.Ч., СР.Р. = бях шампанизирало
| МИН.ПРЕД.ВР., 1Л., МН.Ч. = бяхме шампанизирали
| МИН.ПРЕД.ВР., 2Л., ЕД.Ч., М.Р. = беше шампанизирал
| МИН.ПРЕД.ВР., 2Л., ЕД.Ч., Ж.Р. = беше шампанизирала
| МИН.ПРЕД.ВР., 2Л., ЕД.Ч., СР.Р. = беше шампанизирало
| МИН.ПРЕД.ВР., 2Л., МН.Ч. = бяхте шампанизирали
| МИН.ПРЕД.ВР., 3Л., ЕД.Ч., М.Р. = беше шампанизирал
| МИН.ПРЕД.ВР., 3Л., ЕД.Ч., Ж.Р. = беше шампанизирала
| МИН.ПРЕД.ВР., 3Л., ЕД.Ч., СР.Р. = беше шампанизирало
| МИН.ПРЕД.ВР., 3Л., МН.Ч. = бяха шампанизирали
| БЪД.ВР., 1Л., ЕД.Ч. = ще шампанизирам
| БЪД.ВР., 1Л., МН.Ч. = ще шампанизираме
| БЪД.ВР., 2Л., ЕД.Ч. = ще шампанизираш
| БЪД.ВР., 2Л., МН.Ч. = ще шампанизирате
| БЪД.ВР., 3Л., ЕД.Ч. = ще шампанизира
| БЪД.ВР., 3Л., МН.Ч. = ще шампанизират
| БЪД.ПРЕД.ВР., 1Л., ЕД.Ч., М.Р. = ще съм шампанизирал
| БЪД.ПРЕД.ВР., 1Л., ЕД.Ч., Ж.Р. = ще съм шампанизирала
| БЪД.ПРЕД.ВР., 1Л., ЕД.Ч., СР.Р. = ще съм шампанизирало
| БЪД.ПРЕД.ВР., 1Л., МН.Ч. = ще сме шампанизирали
| БЪД.ПРЕД.ВР., 2Л., ЕД.Ч., М.Р. = ще си шампанизирал
| БЪД.ПРЕД.ВР., 2Л., ЕД.Ч., Ж.Р. = ще си шампанизирала
| БЪД.ПРЕД.ВР., 2Л., ЕД.Ч., СР.Р. = ще си шампанизирало
| БЪД.ПРЕД.ВР., 2Л., МН.Ч. = ще сте шампанизирали
| БЪД.ПРЕД.ВР., 3Л., ЕД.Ч., М.Р. = ще е шампанизирал
| БЪД.ПРЕД.ВР., 3Л., ЕД.Ч., Ж.Р. = ще е шампанизирала
| БЪД.ПРЕД.ВР., 3Л., ЕД.Ч., СР.Р. = ще е шампанизирало
| БЪД.ПРЕД.ВР., 3Л., МН.Ч. = ще са шампанизирали
| БЪД.ВР. В МИН., 1Л., ЕД.Ч. = щях да шампанизирам
| БЪД.ВР. В МИН., 1Л., МН.Ч. = щяхме да шампанизираме
| БЪД.ВР. В МИН., 2Л., ЕД.Ч. = щеше да шампанизираш
| БЪД.ВР. В МИН., 2Л., МН.Ч. = щяхте да шампанизирате
| БЪД.ВР. В МИН., 3Л., ЕД.Ч. = щеше да шампанизира
| БЪД.ВР. В МИН., 3Л., МН.Ч. = щяха да шампанизират
| БЪД.ПРЕД.ВР. В МИН., 1Л., ЕД.Ч., М.Р. = щях да съм шампанизирал
| БЪД.ПРЕД.ВР. В МИН., 1Л., ЕД.Ч., Ж.Р. = щях да съм шампанизирала
| БЪД.ПРЕД.ВР. В МИН., 1Л., ЕД.Ч., СР.Р. = щях да съм шампанизирало
| БЪД.ПРЕД.ВР. В МИН., 1Л., МН.Ч. = щяхме да сме шампанизирали
| БЪД.ПРЕД.ВР. В МИН., 2Л., ЕД.Ч., М.Р. = щеше да си шампанизирал
| БЪД.ПРЕД.ВР. В МИН., 2Л., ЕД.Ч., Ж.Р. = щеше да си шампанизирала
| БЪД.ПРЕД.ВР. В МИН., 2Л., ЕД.Ч., СР.Р. = щеше да си шампанизирало
| БЪД.ПРЕД.ВР. В МИН., 2Л., МН.Ч. = щяхте да сте шампанизирали
| БЪД.ПРЕД.ВР. В МИН., 3Л., ЕД.Ч., М.Р. = щеше да е шампанизирал
| БЪД.ПРЕД.ВР. В МИН., 3Л., ЕД.Ч., Ж.Р. = щеше да е шампанизирала
| БЪД.ПРЕД.ВР. В МИН., 3Л., ЕД.Ч., СР.Р. = щеше да е шампанизирало
| БЪД.ПРЕД.ВР. В МИН., 3Л., МН.Ч. = щяха да са шампанизирали
| ПР.НАКЛ., СЕГ.ВР., 1Л., ЕД.Ч., М.Р. = шампанизирал съм
| ПР.НАКЛ., СЕГ.ВР., 1Л., ЕД.Ч., Ж.Р. = шампанизирала съм
| ПР.НАКЛ., СЕГ.ВР., 1Л., ЕД.Ч., СР.Р. = шампанизирало съм
| ПР.НАКЛ., СЕГ.ВР., 1Л., МН.Ч. = шампанизирали сме
| ПР.НАКЛ., СЕГ.ВР., 2Л., ЕД.Ч., М.Р. = шампанизирал си
| ПР.НАКЛ., СЕГ.ВР., 2Л., ЕД.Ч., Ж.Р. = шампанизирала си
| ПР.НАКЛ., СЕГ.ВР., 2Л., ЕД.Ч., СР.Р. = шампанизирало си
| ПР.НАКЛ., СЕГ.ВР., 2Л., МН.Ч. = шампанизирали сте
| ПР.НАКЛ., СЕГ.ВР., 3Л., ЕД.Ч., М.Р. = шампанизирал (е)
| ПР.НАКЛ., СЕГ.ВР., 3Л., ЕД.Ч., Ж.Р. = шампанизирала (е)
| ПР.НАКЛ., СЕГ.ВР., 3Л., ЕД.Ч., СР.Р. = шампанизирало (е)
| ПР.НАКЛ., СЕГ.ВР., 3Л., МН.Ч. = шампанизирали (са)
| ПР.НАКЛ., МИН.СВ.ВР., 1Л., ЕД.Ч., М.Р. = шампанизирал съм
| ПР.НАКЛ., МИН.СВ.ВР., 1Л., ЕД.Ч., Ж.Р. = шампанизирала съм
| ПР.НАКЛ., МИН.СВ.ВР., 1Л., ЕД.Ч., СР.Р. = шампанизирало съм
| ПР.НАКЛ., МИН.СВ.ВР., 1Л., МН.Ч. = шампанизирали сме
| ПР.НАКЛ., МИН.СВ.ВР., 2Л., ЕД.Ч., М.Р. = шампанизирал си
| ПР.НАКЛ., МИН.СВ.ВР., 2Л., ЕД.Ч., Ж.Р. = шампанизирала си
| ПР.НАКЛ., МИН.СВ.ВР., 2Л., ЕД.Ч., СР.Р. = шампанизирало си
| ПР.НАКЛ., МИН.СВ.ВР., 2Л., МН.Ч. = шампанизирали сте
| ПР.НАКЛ., МИН.СВ.ВР., 3Л., ЕД.Ч., М.Р. = шампанизирал (е)
| ПР.НАКЛ., МИН.СВ.ВР., 3Л., ЕД.Ч., Ж.Р. = шампанизирала (е)
| ПР.НАКЛ., МИН.СВ.ВР., 3Л., ЕД.Ч., СР.Р. = шампанизирало (е)
| ПР.НАКЛ., МИН.СВ.ВР., 3Л., МН.Ч. = шампанизирали (са)
| ПР.НАКЛ., МИН.НЕОПР.ВР., 1Л., ЕД.Ч., М.Р. = бил съм шампанизирал
| ПР.НАКЛ., МИН.НЕОПР.ВР., 1Л., ЕД.Ч., Ж.Р. = била съм шампанизирала
| ПР.НАКЛ., МИН.НЕОПР.ВР., 1Л., ЕД.Ч., СР.Р. = било съм шампанизирало
| ПР.НАКЛ., МИН.НЕОПР.ВР., 1Л., МН.Ч. = били сме шампанизирали
| ПР.НАКЛ., МИН.НЕОПР.ВР., 2Л., ЕД.Ч., М.Р. = бил си шампанизирал
| ПР.НАКЛ., МИН.НЕОПР.ВР., 2Л., ЕД.Ч., Ж.Р. = била си шампанизирала
| ПР.НАКЛ., МИН.НЕОПР.ВР., 2Л., ЕД.Ч., СР.Р. = било си шампанизирало
| ПР.НАКЛ., МИН.НЕОПР.ВР., 2Л., МН.Ч. = били сте шампанизирали
| ПР.НАКЛ., МИН.НЕОПР.ВР., 3Л., ЕД.Ч., М.Р. = бил (е) шампанизирал
| ПР.НАКЛ., МИН.НЕОПР.ВР., 3Л., ЕД.Ч., Ж.Р. = била (е) шампанизирала
| ПР.НАКЛ., МИН.НЕОПР.ВР., 3Л., ЕД.Ч., СР.Р. = било (е) шампанизирало
| ПР.НАКЛ., МИН.НЕОПР.ВР., 3Л., МН.Ч. = били (са) шампанизирали
| ПР.НАКЛ., БЪД.ВР., 1Л., ЕД.Ч., М.Р. = щял съм да шампанизирам
| ПР.НАКЛ., БЪД.ВР., 1Л., ЕД.Ч., Ж.Р. = щяла съм да шампанизирам
| ПР.НАКЛ., БЪД.ВР., 1Л., ЕД.Ч., СР.Р. = щяло съм да шампанизирам
| ПР.НАКЛ., БЪД.ВР., 1Л., МН.Ч. = щели сме да шампанизираме
| ПР.НАКЛ., БЪД.ВР., 2Л., ЕД.Ч., М.Р. = щял си да шампанизираш
| ПР.НАКЛ., БЪД.ВР., 2Л., ЕД.Ч., Ж.Р. = щяла си да шампанизираш
| ПР.НАКЛ., БЪД.ВР., 2Л., ЕД.Ч., СР.Р. = щяло си да шампанизираш
| ПР.НАКЛ., БЪД.ВР., 2Л., МН.Ч. = щели сте да шампанизирате
| ПР.НАКЛ., БЪД.ВР., 3Л., ЕД.Ч., М.Р. = щял (е) да шампанизира
| ПР.НАКЛ., БЪД.ВР., 3Л., ЕД.Ч., Ж.Р. = щяла (е) да шампанизира
| ПР.НАКЛ., БЪД.ВР., 3Л., ЕД.Ч., СР.Р. = щяло (е) да шампанизира
| ПР.НАКЛ., БЪД.ВР., 3Л., МН.Ч. = щели (са) да шампанизират
| ПР.НАКЛ., БЪД.ПРЕД.ВР., 1Л., ЕД.Ч., М.Р. = щял съм да съм шампанизирал
| ПР.НАКЛ., БЪД.ПРЕД.ВР., 1Л., ЕД.Ч., Ж.Р. = щяла съм да съм шампанизирала
| ПР.НАКЛ., БЪД.ПРЕД.ВР., 1Л., ЕД.Ч., СР.Р. = щяло съм да съм шампанизирало
| ПР.НАКЛ., БЪД.ПРЕД.ВР., 1Л., МН.Ч. = щели сме да сме шампанизирали
| ПР.НАКЛ., БЪД.ПРЕД.ВР., 2Л., ЕД.Ч., М.Р. = щял си да си шампанизирал
| ПР.НАКЛ., БЪД.ПРЕД.ВР., 2Л., ЕД.Ч., Ж.Р. = щяла си да си шампанизирала
| ПР.НАКЛ., БЪД.ПРЕД.ВР., 2Л., ЕД.Ч., СР.Р. = щяло си да си шампанизирало
| ПР.НАКЛ., БЪД.ПРЕД.ВР., 2Л., МН.Ч. = щели сте да сте шампанизирали
| ПР.НАКЛ., БЪД.ПРЕД.ВР., 3Л., ЕД.Ч., М.Р. = щял (е) да е шампанизирал
| ПР.НАКЛ., БЪД.ПРЕД.ВР., 3Л., ЕД.Ч., Ж.Р. = щяла (е) да е шампанизирала
| ПР.НАКЛ., БЪД.ПРЕД.ВР., 3Л., ЕД.Ч., СР.Р. = щяло (е) да е шампанизирало
| ПР.НАКЛ., БЪД.ПРЕД.ВР., 3Л., МН.Ч. = щели (са) да са шампанизирали
| УСЛОВНО НАКЛОНЕНИЕ, 1Л., ЕД.Ч., М.Р. = бих шампанизирал
| УСЛОВНО НАКЛОНЕНИЕ, 1Л., ЕД.Ч., Ж.Р. = бих шампанизирала
| УСЛОВНО НАКЛОНЕНИЕ, 1Л., ЕД.Ч., СР.Р. = бих шампанизирало
| УСЛОВНО НАКЛОНЕНИЕ, 1Л., МН.Ч. = бихме шампанизирали
| УСЛОВНО НАКЛОНЕНИЕ, 2Л., ЕД.Ч., М.Р. = би шампанизирал
| УСЛОВНО НАКЛОНЕНИЕ, 2Л., ЕД.Ч., Ж.Р. = би шампанизирала
| УСЛОВНО НАКЛОНЕНИЕ, 2Л., ЕД.Ч., СР.Р. = би шампанизирало
| УСЛОВНО НАКЛОНЕНИЕ, 2Л., МН.Ч. = бихте шампанизирали
| УСЛОВНО НАКЛОНЕНИЕ, 3Л., ЕД.Ч., М.Р. = би шампанизирал
| УСЛОВНО НАКЛОНЕНИЕ, 3Л., ЕД.Ч., Ж.Р. = би шампанизирала
| УСЛОВНО НАКЛОНЕНИЕ, 3Л., ЕД.Ч., СР.Р. = би шампанизирало
| УСЛОВНО НАКЛОНЕНИЕ, 3Л., МН.Ч. = биха шампанизирали
| ПОВЕЛИТЕЛНО НАКЛОНЕНИЕ, ЕД.Ч. = шам·па·ни·зи·рай
| ПОВЕЛИТЕЛНО НАКЛОНЕНИЕ, МН.Ч. = шам·па·ни·зи·рай·те
| МИН.СТРАД.ПРИЧ. М.Р. = шам·па·ни·зи·ран
| МИН.СТРАД.ПРИЧ. М.Р. НЕПЪЛЕН ЧЛЕН = шам·па·ни·зи·ра·ния
| МИН.СТРАД.ПРИЧ. М.Р. ПЪЛЕН ЧЛЕН = шам·па·ни·зи·ра·ни·ят
| МИН.СТРАД.ПРИЧ. Ж.Р. = шам·па·ни·зи·ра·на
| МИН.СТРАД.ПРИЧ. Ж.Р. ЧЛЕН = шам·па·ни·зи·ра·на·та
| МИН.СТРАД.ПРИЧ. СР.Р. = шам·па·ни·зи·ра·но
| МИН.СТРАД.ПРИЧ. СР.Р. ЧЛЕН = шам·па·ни·зи·ра·но·то
| МИН.СТРАД.ПРИЧ. МН.Ч. = шам·па·ни·зи·ра·ни
| МИН.СТРАД.ПРИЧ. МН.Ч. ЧЛЕН = шам·па·ни·зи·ра·ни·те
| МИН.ДЕЯТ.СВ.ПРИЧ. М.Р. = шам·па·ни·зи·рал
| МИН.ДЕЯТ.СВ.ПРИЧ. М.Р. НЕПЪЛЕН ЧЛЕН = шам·па·ни·зи·ра·лия
| МИН.ДЕЯТ.СВ.ПРИЧ. М.Р. ПЪЛЕН ЧЛЕН = шам·па·ни·зи·ра·ли·ят
| МИН.ДЕЯТ.СВ.ПРИЧ. Ж.Р. = шам·па·ни·зи·ра·ла
| МИН.ДЕЯТ.СВ.ПРИЧ. Ж.Р. ЧЛЕН = шам·па·ни·зи·ра·ла·та
| МИН.ДЕЯТ.СВ.ПРИЧ. СР.Р. = шам·па·ни·зи·ра·ло
| МИН.ДЕЯТ.СВ.ПРИЧ. СР.Р. ЧЛЕН = шам·па·ни·зи·ра·ло·то
| МИН.ДЕЯТ.СВ.ПРИЧ. МН.Ч. = шам·па·ни·зи·ра·ли
| МИН.ДЕЯТ.СВ.ПРИЧ. МН.Ч. ЧЛЕН = шам·па·ни·зи·ра·ли·те
| МИН.ДЕЯТ.НЕСВ.ПРИЧ. М.Р. = шам·па·ни·зи·рал
| МИН.ДЕЯТ.НЕСВ.ПРИЧ. М.Р. НЕПЪЛЕН ЧЛЕН = шам·па·ни·зи·ра·лия
| МИН.ДЕЯТ.НЕСВ.ПРИЧ. М.Р. ПЪЛЕН ЧЛЕН = шам·па·ни·зи·ра·ли·ят
| МИН.ДЕЯТ.НЕСВ.ПРИЧ. Ж.Р. = шам·па·ни·зи·ра·ла
| МИН.ДЕЯТ.НЕСВ.ПРИЧ. Ж.Р. ЧЛЕН = шам·па·ни·зи·ра·ла·та
| МИН.ДЕЯТ.НЕСВ.ПРИЧ. СР.Р. = шам·па·ни·зи·ра·ло
| МИН.ДЕЯТ.НЕСВ.ПРИЧ. СР.Р. ЧЛЕН = шам·па·ни·зи·ра·ло·то
| МИН.ДЕЯТ.НЕСВ.ПРИЧ. МН.Ч. = шам·па·ни·зи·ра·ли
| МИН.ДЕЯТ.НЕСВ.ПРИЧ. МН.Ч. ЧЛЕН = шам·па·ни·зи·ра·ли·те
| СЕГ.ДЕЯТ.ПРИЧ. М.Р. = шам·па·ни·зи·ращ
| СЕГ.ДЕЯТ.ПРИЧ. М.Р. НЕПЪЛЕН ЧЛЕН = шам·па·ни·зи·ра·щия
| СЕГ.ДЕЯТ.ПРИЧ. М.Р. ПЪЛЕН ЧЛЕН = шам·па·ни·зи·ра·щи·ят
| СЕГ.ДЕЯТ.ПРИЧ. Ж.Р. = шам·па·ни·зи·ра·ща
| СЕГ.ДЕЯТ.ПРИЧ. Ж.Р. ЧЛЕН = шам·па·ни·зи·ра·ща·та
| СЕГ.ДЕЯТ.ПРИЧ. СР.Р. = шам·па·ни·зи·ра·що
| СЕГ.ДЕЯТ.ПРИЧ. СР.Р. ЧЛЕН = шам·па·ни·зи·ра·що·то
| СЕГ.ДЕЯТ.ПРИЧ. МН.Ч. = шам·па·ни·зи·ра·щи
| СЕГ.ДЕЯТ.ПРИЧ. МН.Ч. ЧЛЕН = шам·па·ни·зи·ра·щи·те
| ДЕЕПРИЧАСТИЕ = шам·па·ни·зи·рай·ки
| СКРИТИ ПРЕПРАТКИ = 
[[шампанизирам]],
[[шампанизираш]],
[[шампанизира]],
[[шампанизираме]],
[[шампанизирате]],
[[шампанизират]],
[[шампанизирах]],
[[шампанизирахме]],
[[шампанизирахте]],
[[шампанизираха]],
[[шампанизираше]],
[[шампанизирай]],
[[шампанизирайте]],
[[шампанизирал]],
[[шампанизиралия]],
[[шампанизиралият]],
[[шампанизирала]],
[[шампанизиралата]],
[[шампанизирало]],
[[шампанизиралото]],
[[шампанизирали]],
[[шампанизиралите]],
[[шампанизиран]],
[[шампанизирания]],
[[шампанизираният]],
[[шампанизирана]],
[[шампанизираната]],
[[шампанизирано]],
[[шампанизираното]],
[[шампанизирани]],
[[шампанизираните]],
[[шампанизиращ]],
[[шампанизиращия]],
[[шампанизиращият]],
[[шампанизираща]],
[[шампанизиращата]],
[[шампанизиращо]],
[[шампанизиращото]],
[[шампанизиращи]],
[[шампанизиращите]],
[[шампанизирайки]],
[[шампанизирал съм]],
[[шампанизирала съм]],
[[шампанизирало съм]],
[[шампанизирали сме]],
[[шампанизирал си]],
[[шампанизирала си]],
[[шампанизирало си]],
[[шампанизирали сте]],
[[шампанизирал е]],
[[шампанизирала е]],
[[шампанизирало е]],
[[шампанизирали са]],
[[бях шампанизирал]],
[[бях шампанизирала]],
[[бях шампанизирало]],
[[бяхме шампанизирали]],
[[беше шампанизирал]],
[[беше шампанизирала]],
[[беше шампанизирало]],
[[бяхте шампанизирали]],
[[бяха шампанизирали]],
[[ще шампанизирам]],
[[ще шампанизираме]],
[[ще шампанизираш]],
[[ще шампанизирате]],
[[ще шампанизира]],
[[ще шампанизират]],
[[ще съм шампанизирал]],
[[ще съм шампанизирала]],
[[ще съм шампанизирало]],
[[ще сме шампанизирали]],
[[ще си шампанизирал]],
[[ще си шампанизирала]],
[[ще си шампанизирало]],
[[ще сте шампанизирали]],
[[ще е шампанизирал]],
[[ще е шампанизирала]],
[[ще е шампанизирало]],
[[ще са шампанизирали]],
[[щях да шампанизирам]],
[[щяхме да шампанизираме]],
[[щеше да шампанизираш]],
[[щяхте да шампанизирате]],
[[щеше да шампанизира]],
[[щяха да шампанизират]],
[[щях да съм шампанизирал]],
[[щях да съм шампанизирала]],
[[щях да съм шампанизирало]],
[[щяхме да сме шампанизирали]],
[[щеше да си шампанизирал]],
[[щеше да си шампанизирала]],
[[щеше да си шампанизирало]],
[[щяхте да сте шампанизирали]],
[[щеше да е шампанизирал]],
[[щеше да е шампанизирала]],
[[щеше да е шампанизирало]],
[[щяха да са шампанизирали]],
[[бил съм шампанизирал]],
[[била съм шампанизирала]],
[[било съм шампанизирало]],
[[били сме шампанизирали]],
[[бил си шампанизирал]],
[[била си шампанизирала]],
[[било си шампанизирало]],
[[били сте шампанизирали]],
[[бил е шампанизирал]],
[[била е шампанизирала]],
[[било е шампанизирало]],
[[били са шампанизирали]],
[[щял съм да шампанизирам]],
[[щяла съм да шампанизирам]],
[[щяло съм да шампанизирам]],
[[щели сме да шампанизираме]],
[[щял си да шампанизираш]],
[[щяла си да шампанизираш]],
[[щяло си да шампанизираш]],
[[щели сте да шампанизирате]],
[[щял да шампанизира]],
[[щяла да шампанизира]],
[[щяло да шампанизира]],
[[щели да шампанизират]],
[[щял е да шампанизира]],
[[щяла е да шампанизира]],
[[щяло е да шампанизира]],
[[щели са да шампанизират]],
[[щял съм да съм шампанизирал]],
[[щяла съм да съм шампанизирала]],
[[щяло съм да съм шампанизирало]],
[[щели сме да сме шампанизирали]],
[[щял си да си шампанизирал]],
[[щяла си да си шампанизирала]],
[[щяло си да си шампанизирало]],
[[щели сте да сте шампанизирали]],
[[щял да е шампанизирал]],
[[щяла да е шампанизирала]],
[[щяло да е шампанизирало]],
[[щели да са шампанизирали]],
[[щял е да е шампанизирал]],
[[щяла е да е шампанизирала]],
[[щяло е да е шампанизирало]],
[[щели са да са шампанизирали]],
[[бих шампанизирал]],
[[бих шампанизирала]],
[[бих шампанизирало]],
[[бихме шампанизирали]],
[[би шампанизирал]],
[[би шампанизирала]],
[[би шампанизирало]],
[[бихте шампанизирали]],
[[биха шампанизирали]],
}}</text>
      <sha1>25a00mmswzh5l7rr1gjta09ojxt0ql1</sha1>
    </revision>
  </page>
  <page>
    <title>Шаблон:Словоформи/шантажирам</title>
    <ns>10</ns>
    <id>569906</id>
    <revision>
      <id>601886</id>
      <timestamp>2005-05-12T12:08:15Z</timestamp>
      <contributor>
        <username>Bgbot</username>
        <id>83</id>
      </contributor>
      <comment>Борислав: Шаблон със словоформи</comment>
      <model>wikitext</model>
      <format>text/x-wiki</format>
      <text bytes="22068" xml:space="preserve">{{Шаблон:Словоформи/Глагол|
  ОСНОВНА ФОРМА = шантажирам
| СЕГ.ВР., 1Л., ЕД.Ч. = шан·та·жи·рам
| СЕГ.ВР., 1Л., МН.Ч. = шан·та·жи·ра·ме
| СЕГ.ВР., 2Л., ЕД.Ч. = шан·та·жи·раш
| СЕГ.ВР., 2Л., МН.Ч. = шан·та·жи·ра·те
| СЕГ.ВР., 3Л., ЕД.Ч. = шан·та·жи·ра
| СЕГ.ВР., 3Л., МН.Ч. = шан·та·жи·рат
| МИН.СВ.ВР., 1Л., ЕД.Ч. = шан·та·жи·рах
| МИН.СВ.ВР., 1Л., МН.Ч. = шан·та·жи·рах·ме
| МИН.СВ.ВР., 2Л., ЕД.Ч. = шан·та·жи·ра
| МИН.СВ.ВР., 2Л., МН.Ч. = шан·та·жи·рах·те
| МИН.СВ.ВР., 3Л., ЕД.Ч. = шан·та·жи·ра
| МИН.СВ.ВР., 3Л., МН.Ч. = шан·та·жи·ра·ха
| МИН.НЕСВ.ВР., 1Л., ЕД.Ч. = шан·та·жи·рах
| МИН.НЕСВ.ВР., 1Л., МН.Ч. = шан·та·жи·рах·ме
| МИН.НЕСВ.ВР., 2Л., ЕД.Ч. = шан·та·жи·ра·ше
| МИН.НЕСВ.ВР., 2Л., МН.Ч. = шан·та·жи·рах·те
| МИН.НЕСВ.ВР., 3Л., ЕД.Ч. = шан·та·жи·ра·ше
| МИН.НЕСВ.ВР., 3Л., МН.Ч. = шан·та·жи·ра·ха
| МИН.НЕОПР.ВР., 1Л., ЕД.Ч., М.Р. = шантажирал съм
| МИН.НЕОПР.ВР., 1Л., ЕД.Ч., Ж.Р. = шантажирала съм
| МИН.НЕОПР.ВР., 1Л., ЕД.Ч., СР.Р. = шантажирало съм
| МИН.НЕОПР.ВР., 1Л., МН.Ч. = шантажирали сме
| МИН.НЕОПР.ВР., 2Л., ЕД.Ч., М.Р. = шантажирал си
| МИН.НЕОПР.ВР., 2Л., ЕД.Ч., Ж.Р. = шантажирала си
| МИН.НЕОПР.ВР., 2Л., ЕД.Ч., СР.Р. = шантажирало си
| МИН.НЕОПР.ВР., 2Л., МН.Ч. = шантажирали сте
| МИН.НЕОПР.ВР., 3Л., ЕД.Ч., М.Р. = шантажирал е
| МИН.НЕОПР.ВР., 3Л., ЕД.Ч., Ж.Р. = шантажирала е
| МИН.НЕОПР.ВР., 3Л., ЕД.Ч., СР.Р. = шантажирало е
| МИН.НЕОПР.ВР., 3Л., МН.Ч. = шантажирали са
| МИН.ПРЕД.ВР., 1Л., ЕД.Ч., М.Р. = бях шантажирал
| МИН.ПРЕД.ВР., 1Л., ЕД.Ч., Ж.Р. = бях шантажирала
| МИН.ПРЕД.ВР., 1Л., ЕД.Ч., СР.Р. = бях шантажирало
| МИН.ПРЕД.ВР., 1Л., МН.Ч. = бяхме шантажирали
| МИН.ПРЕД.ВР., 2Л., ЕД.Ч., М.Р. = беше шантажирал
| МИН.ПРЕД.ВР., 2Л., ЕД.Ч., Ж.Р. = беше шантажирала
| МИН.ПРЕД.ВР., 2Л., ЕД.Ч., СР.Р. = беше шантажирало
| МИН.ПРЕД.ВР., 2Л., МН.Ч. = бяхте шантажирали
| МИН.ПРЕД.ВР., 3Л., ЕД.Ч., М.Р. = беше шантажирал
| МИН.ПРЕД.ВР., 3Л., ЕД.Ч., Ж.Р. = беше шантажирала
| МИН.ПРЕД.ВР., 3Л., ЕД.Ч., СР.Р. = беше шантажирало
| МИН.ПРЕД.ВР., 3Л., МН.Ч. = бяха шантажирали
| БЪД.ВР., 1Л., ЕД.Ч. = ще шантажирам
| БЪД.ВР., 1Л., МН.Ч. = ще шантажираме
| БЪД.ВР., 2Л., ЕД.Ч. = ще шантажираш
| БЪД.ВР., 2Л., МН.Ч. = ще шантажирате
| БЪД.ВР., 3Л., ЕД.Ч. = ще шантажира
| БЪД.ВР., 3Л., МН.Ч. = ще шантажират
| БЪД.ПРЕД.ВР., 1Л., ЕД.Ч., М.Р. = ще съм шантажирал
| БЪД.ПРЕД.ВР., 1Л., ЕД.Ч., Ж.Р. = ще съм шантажирала
| БЪД.ПРЕД.ВР., 1Л., ЕД.Ч., СР.Р. = ще съм шантажирало
| БЪД.ПРЕД.ВР., 1Л., МН.Ч. = ще сме шантажирали
| БЪД.ПРЕД.ВР., 2Л., ЕД.Ч., М.Р. = ще си шантажирал
| БЪД.ПРЕД.ВР., 2Л., ЕД.Ч., Ж.Р. = ще си шантажирала
| БЪД.ПРЕД.ВР., 2Л., ЕД.Ч., СР.Р. = ще си шантажирало
| БЪД.ПРЕД.ВР., 2Л., МН.Ч. = ще сте шантажирали
| БЪД.ПРЕД.ВР., 3Л., ЕД.Ч., М.Р. = ще е шантажирал
| БЪД.ПРЕД.ВР., 3Л., ЕД.Ч., Ж.Р. = ще е шантажирала
| БЪД.ПРЕД.ВР., 3Л., ЕД.Ч., СР.Р. = ще е шантажирало
| БЪД.ПРЕД.ВР., 3Л., МН.Ч. = ще са шантажирали
| БЪД.ВР. В МИН., 1Л., ЕД.Ч. = щях да шантажирам
| БЪД.ВР. В МИН., 1Л., МН.Ч. = щяхме да шантажираме
| БЪД.ВР. В МИН., 2Л., ЕД.Ч. = щеше да шантажираш
| БЪД.ВР. В МИН., 2Л., МН.Ч. = щяхте да шантажирате
| БЪД.ВР. В МИН., 3Л., ЕД.Ч. = щеше да шантажира
| БЪД.ВР. В МИН., 3Л., МН.Ч. = щяха да шантажират
| БЪД.ПРЕД.ВР. В МИН., 1Л., ЕД.Ч., М.Р. = щях да съм шантажирал
| БЪД.ПРЕД.ВР. В МИН., 1Л., ЕД.Ч., Ж.Р. = щях да съм шантажирала
| БЪД.ПРЕД.ВР. В МИН., 1Л., ЕД.Ч., СР.Р. = щях да съм шантажирало
| БЪД.ПРЕД.ВР. В МИН., 1Л., МН.Ч. = щяхме да сме шантажирали
| БЪД.ПРЕД.ВР. В МИН., 2Л., ЕД.Ч., М.Р. = щеше да си шантажирал
| БЪД.ПРЕД.ВР. В МИН., 2Л., ЕД.Ч., Ж.Р. = щеше да си шантажирала
| БЪД.ПРЕД.ВР. В МИН., 2Л., ЕД.Ч., СР.Р. = щеше да си шантажирало
| БЪД.ПРЕД.ВР. В МИН., 2Л., МН.Ч. = щяхте да сте шантажирали
| БЪД.ПРЕД.ВР. В МИН., 3Л., ЕД.Ч., М.Р. = щеше да е шантажирал
| БЪД.ПРЕД.ВР. В МИН., 3Л., ЕД.Ч., Ж.Р. = щеше да е шантажирала
| БЪД.ПРЕД.ВР. В МИН., 3Л., ЕД.Ч., СР.Р. = щеше да е шантажирало
| БЪД.ПРЕД.ВР. В МИН., 3Л., МН.Ч. = щяха да са шантажирали
| ПР.НАКЛ., СЕГ.ВР., 1Л., ЕД.Ч., М.Р. = шантажирал съм
| ПР.НАКЛ., СЕГ.ВР., 1Л., ЕД.Ч., Ж.Р. = шантажирала съм
| ПР.НАКЛ., СЕГ.ВР., 1Л., ЕД.Ч., СР.Р. = шантажирало съм
| ПР.НАКЛ., СЕГ.ВР., 1Л., МН.Ч. = шантажирали сме
| ПР.НАКЛ., СЕГ.ВР., 2Л., ЕД.Ч., М.Р. = шантажирал си
| ПР.НАКЛ., СЕГ.ВР., 2Л., ЕД.Ч., Ж.Р. = шантажирала си
| ПР.НАКЛ., СЕГ.ВР., 2Л., ЕД.Ч., СР.Р. = шантажирало си
| ПР.НАКЛ., СЕГ.ВР., 2Л., МН.Ч. = шантажирали сте
| ПР.НАКЛ., СЕГ.ВР., 3Л., ЕД.Ч., М.Р. = шантажирал (е)
| ПР.НАКЛ., СЕГ.ВР., 3Л., ЕД.Ч., Ж.Р. = шантажирала (е)
| ПР.НАКЛ., СЕГ.ВР., 3Л., ЕД.Ч., СР.Р. = шантажирало (е)
| ПР.НАКЛ., СЕГ.ВР., 3Л., МН.Ч. = шантажирали (са)
| ПР.НАКЛ., МИН.СВ.ВР., 1Л., ЕД.Ч., М.Р. = шантажирал съм
| ПР.НАКЛ., МИН.СВ.ВР., 1Л., ЕД.Ч., Ж.Р. = шантажирала съм
| ПР.НАКЛ., МИН.СВ.ВР., 1Л., ЕД.Ч., СР.Р. = шантажирало съм
| ПР.НАКЛ., МИН.СВ.ВР., 1Л., МН.Ч. = шантажирали сме
| ПР.НАКЛ., МИН.СВ.ВР., 2Л., ЕД.Ч., М.Р. = шантажирал си
| ПР.НАКЛ., МИН.СВ.ВР., 2Л., ЕД.Ч., Ж.Р. = шантажирала си
| ПР.НАКЛ., МИН.СВ.ВР., 2Л., ЕД.Ч., СР.Р. = шантажирало си
| ПР.НАКЛ., МИН.СВ.ВР., 2Л., МН.Ч. = шантажирали сте
| ПР.НАКЛ., МИН.СВ.ВР., 3Л., ЕД.Ч., М.Р. = шантажирал (е)
| ПР.НАКЛ., МИН.СВ.ВР., 3Л., ЕД.Ч., Ж.Р. = шантажирала (е)
| ПР.НАКЛ., МИН.СВ.ВР., 3Л., ЕД.Ч., СР.Р. = шантажирало (е)
| ПР.НАКЛ., МИН.СВ.ВР., 3Л., МН.Ч. = шантажирали (са)
| ПР.НАКЛ., МИН.НЕОПР.ВР., 1Л., ЕД.Ч., М.Р. = бил съм шантажирал
| ПР.НАКЛ., МИН.НЕОПР.ВР., 1Л., ЕД.Ч., Ж.Р. = била съм шантажирала
| ПР.НАКЛ., МИН.НЕОПР.ВР., 1Л., ЕД.Ч., СР.Р. = било съм шантажирало
| ПР.НАКЛ., МИН.НЕОПР.ВР., 1Л., МН.Ч. = били сме шантажирали
| ПР.НАКЛ., МИН.НЕОПР.ВР., 2Л., ЕД.Ч., М.Р. = бил си шантажирал
| ПР.НАКЛ., МИН.НЕОПР.ВР., 2Л., ЕД.Ч., Ж.Р. = била си шантажирала
| ПР.НАКЛ., МИН.НЕОПР.ВР., 2Л., ЕД.Ч., СР.Р. = било си шантажирало
| ПР.НАКЛ., МИН.НЕОПР.ВР., 2Л., МН.Ч. = били сте шантажирали
| ПР.НАКЛ., МИН.НЕОПР.ВР., 3Л., ЕД.Ч., М.Р. = бил (е) шантажирал
| ПР.НАКЛ., МИН.НЕОПР.ВР., 3Л., ЕД.Ч., Ж.Р. = била (е) шантажирала
| ПР.НАКЛ., МИН.НЕОПР.ВР., 3Л., ЕД.Ч., СР.Р. = било (е) шантажирало
| ПР.НАКЛ., МИН.НЕОПР.ВР., 3Л., МН.Ч. = били (са) шантажирали
| ПР.НАКЛ., БЪД.ВР., 1Л., ЕД.Ч., М.Р. = щял съм да шантажирам
| ПР.НАКЛ., БЪД.ВР., 1Л., ЕД.Ч., Ж.Р. = щяла съм да шантажирам
| ПР.НАКЛ., БЪД.ВР., 1Л., ЕД.Ч., СР.Р. = щяло съм да шантажирам
| ПР.НАКЛ., БЪД.ВР., 1Л., МН.Ч. = щели сме да шантажираме
| ПР.НАКЛ., БЪД.ВР., 2Л., ЕД.Ч., М.Р. = щял си да шантажираш
| ПР.НАКЛ., БЪД.ВР., 2Л., ЕД.Ч., Ж.Р. = щяла си да шантажираш
| ПР.НАКЛ., БЪД.ВР., 2Л., ЕД.Ч., СР.Р. = щяло си да шантажираш
| ПР.НАКЛ., БЪД.ВР., 2Л., МН.Ч. = щели сте да шантажирате
| ПР.НАКЛ., БЪД.ВР., 3Л., ЕД.Ч., М.Р. = щял (е) да шантажира
| ПР.НАКЛ., БЪД.ВР., 3Л., ЕД.Ч., Ж.Р. = щяла (е) да шантажира
| ПР.НАКЛ., БЪД.ВР., 3Л., ЕД.Ч., СР.Р. = щяло (е) да шантажира
| ПР.НАКЛ., БЪД.ВР., 3Л., МН.Ч. = щели (са) да шантажират
| ПР.НАКЛ., БЪД.ПРЕД.ВР., 1Л., ЕД.Ч., М.Р. = щял съм да съм шантажирал
| ПР.НАКЛ., БЪД.ПРЕД.ВР., 1Л., ЕД.Ч., Ж.Р. = щяла съм да съм шантажирала
| ПР.НАКЛ., БЪД.ПРЕД.ВР., 1Л., ЕД.Ч., СР.Р. = щяло съм да съм шантажирало
| ПР.НАКЛ., БЪД.ПРЕД.ВР., 1Л., МН.Ч. = щели сме да сме шантажирали
| ПР.НАКЛ., БЪД.ПРЕД.ВР., 2Л., ЕД.Ч., М.Р. = щял си да си шантажирал
| ПР.НАКЛ., БЪД.ПРЕД.ВР., 2Л., ЕД.Ч., Ж.Р. = щяла си да си шантажирала
| ПР.НАКЛ., БЪД.ПРЕД.ВР., 2Л., ЕД.Ч., СР.Р. = щяло си да си шантажирало
| ПР.НАКЛ., БЪД.ПРЕД.ВР., 2Л., МН.Ч. = щели сте да сте шантажирали
| ПР.НАКЛ., БЪД.ПРЕД.ВР., 3Л., ЕД.Ч., М.Р. = щял (е) да е шантажирал
| ПР.НАКЛ., БЪД.ПРЕД.ВР., 3Л., ЕД.Ч., Ж.Р. = щяла (е) да е шантажирала
| ПР.НАКЛ., БЪД.ПРЕД.ВР., 3Л., ЕД.Ч., СР.Р. = щяло (е) да е шантажирало
| ПР.НАКЛ., БЪД.ПРЕД.ВР., 3Л., МН.Ч. = щели (са) да са шантажирали
| УСЛОВНО НАКЛОНЕНИЕ, 1Л., ЕД.Ч., М.Р. = бих шантажирал
| УСЛОВНО НАКЛОНЕНИЕ, 1Л., ЕД.Ч., Ж.Р. = бих шантажирала
| УСЛОВНО НАКЛОНЕНИЕ, 1Л., ЕД.Ч., СР.Р. = бих шантажирало
| УСЛОВНО НАКЛОНЕНИЕ, 1Л., МН.Ч. = бихме шантажирали
| УСЛОВНО НАКЛОНЕНИЕ, 2Л., ЕД.Ч., М.Р. = би шантажирал
| УСЛОВНО НАКЛОНЕНИЕ, 2Л., ЕД.Ч., Ж.Р. = би шантажирала
| УСЛОВНО НАКЛОНЕНИЕ, 2Л., ЕД.Ч., СР.Р. = би шантажирало
| УСЛОВНО НАКЛОНЕНИЕ, 2Л., МН.Ч. = бихте шантажирали
| УСЛОВНО НАКЛОНЕНИЕ, 3Л., ЕД.Ч., М.Р. = би шантажирал
| УСЛОВНО НАКЛОНЕНИЕ, 3Л., ЕД.Ч., Ж.Р. = би шантажирала
| УСЛОВНО НАКЛОНЕНИЕ, 3Л., ЕД.Ч., СР.Р. = би шантажирало
| УСЛОВНО НАКЛОНЕНИЕ, 3Л., МН.Ч. = биха шантажирали
| ПОВЕЛИТЕЛНО НАКЛОНЕНИЕ, ЕД.Ч. = шан·та·жи·рай
| ПОВЕЛИТЕЛНО НАКЛОНЕНИЕ, МН.Ч. = шан·та·жи·рай·те
| МИН.СТРАД.ПРИЧ. М.Р. = шан·та·жи·ран
| МИН.СТРАД.ПРИЧ. М.Р. НЕПЪЛЕН ЧЛЕН = шан·та·жи·ра·ния
| МИН.СТРАД.ПРИЧ. М.Р. ПЪЛЕН ЧЛЕН = шан·та·жи·ра·ни·ят
| МИН.СТРАД.ПРИЧ. Ж.Р. = шан·та·жи·ра·на
| МИН.СТРАД.ПРИЧ. Ж.Р. ЧЛЕН = шан·та·жи·ра·на·та
| МИН.СТРАД.ПРИЧ. СР.Р. = шан·та·жи·ра·но
| МИН.СТРАД.ПРИЧ. СР.Р. ЧЛЕН = шан·та·жи·ра·но·то
| МИН.СТРАД.ПРИЧ. МН.Ч. = шан·та·жи·ра·ни
| МИН.СТРАД.ПРИЧ. МН.Ч. ЧЛЕН = шан·та·жи·ра·ни·те
| МИН.ДЕЯТ.СВ.ПРИЧ. М.Р. = шан·та·жи·рал
| МИН.ДЕЯТ.СВ.ПРИЧ. М.Р. НЕПЪЛЕН ЧЛЕН = шан·та·жи·ра·лия
| МИН.ДЕЯТ.СВ.ПРИЧ. М.Р. ПЪЛЕН ЧЛЕН = шан·та·жи·ра·ли·ят
| МИН.ДЕЯТ.СВ.ПРИЧ. Ж.Р. = шан·та·жи·ра·ла
| МИН.ДЕЯТ.СВ.ПРИЧ. Ж.Р. ЧЛЕН = шан·та·жи·ра·ла·та
| МИН.ДЕЯТ.СВ.ПРИЧ. СР.Р. = шан·та·жи·ра·ло
| МИН.ДЕЯТ.СВ.ПРИЧ. СР.Р. ЧЛЕН = шан·та·жи·ра·ло·то
| МИН.ДЕЯТ.СВ.ПРИЧ. МН.Ч. = шан·та·жи·ра·ли
| МИН.ДЕЯТ.СВ.ПРИЧ. МН.Ч. ЧЛЕН = шан·та·жи·ра·ли·те
| МИН.ДЕЯТ.НЕСВ.ПРИЧ. М.Р. = шан·та·жи·рал
| МИН.ДЕЯТ.НЕСВ.ПРИЧ. М.Р. НЕПЪЛЕН ЧЛЕН = шан·та·жи·ра·лия
| МИН.ДЕЯТ.НЕСВ.ПРИЧ. М.Р. ПЪЛЕН ЧЛЕН = шан·та·жи·ра·ли·ят
| МИН.ДЕЯТ.НЕСВ.ПРИЧ. Ж.Р. = шан·та·жи·ра·ла
| МИН.ДЕЯТ.НЕСВ.ПРИЧ. Ж.Р. ЧЛЕН = шан·та·жи·ра·ла·та
| МИН.ДЕЯТ.НЕСВ.ПРИЧ. СР.Р. = шан·та·жи·ра·ло
| МИН.ДЕЯТ.НЕСВ.ПРИЧ. СР.Р. ЧЛЕН = шан·та·жи·ра·ло·то
| МИН.ДЕЯТ.НЕСВ.ПРИЧ. МН.Ч. = шан·та·жи·ра·ли
| МИН.ДЕЯТ.НЕСВ.ПРИЧ. МН.Ч. ЧЛЕН = шан·та·жи·ра·ли·те
| СЕГ.ДЕЯТ.ПРИЧ. М.Р. = шан·та·жи·ращ
| СЕГ.ДЕЯТ.ПРИЧ. М.Р. НЕПЪЛЕН ЧЛЕН = шан·та·жи·ра·щия
| СЕГ.ДЕЯТ.ПРИЧ. М.Р. ПЪЛЕН ЧЛЕН = шан·та·жи·ра·щи·ят
| СЕГ.ДЕЯТ.ПРИЧ. Ж.Р. = шан·та·жи·ра·ща
| СЕГ.ДЕЯТ.ПРИЧ. Ж.Р. ЧЛЕН = шан·та·жи·ра·ща·та
| СЕГ.ДЕЯТ.ПРИЧ. СР.Р. = шан·та·жи·ра·що
| СЕГ.ДЕЯТ.ПРИЧ. СР.Р. ЧЛЕН = шан·та·жи·ра·що·то
| СЕГ.ДЕЯТ.ПРИЧ. МН.Ч. = шан·та·жи·ра·щи
| СЕГ.ДЕЯТ.ПРИЧ. МН.Ч. ЧЛЕН = шан·та·жи·ра·щи·те
| ДЕЕПРИЧАСТИЕ = шан·та·жи·рай·ки
| СКРИТИ ПРЕПРАТКИ = 
[[шантажирам]],
[[шантажираш]],
[[шантажира]],
[[шантажираме]],
[[шантажирате]],
[[шантажират]],
[[шантажирах]],
[[шантажирахме]],
[[шантажирахте]],
[[шантажираха]],
[[шантажираше]],
[[шантажирай]],
[[шантажирайте]],
[[шантажирал]],
[[шантажиралия]],
[[шантажиралият]],
[[шантажирала]],
[[шантажиралата]],
[[шантажирало]],
[[шантажиралото]],
[[шантажирали]],
[[шантажиралите]],
[[шантажиран]],
[[шантажирания]],
[[шантажираният]],
[[шантажирана]],
[[шантажираната]],
[[шантажирано]],
[[шантажираното]],
[[шантажирани]],
[[шантажираните]],
[[шантажиращ]],
[[шантажиращия]],
[[шантажиращият]],
[[шантажираща]],
[[шантажиращата]],
[[шантажиращо]],
[[шантажиращото]],
[[шантажиращи]],
[[шантажиращите]],
[[шантажирайки]],
[[шантажирал съм]],
[[шантажирала съм]],
[[шантажирало съм]],
[[шантажирали сме]],
[[шантажирал си]],
[[шантажирала си]],
[[шантажирало си]],
[[шантажирали сте]],
[[шантажирал е]],
[[шантажирала е]],
[[шантажирало е]],
[[шантажирали са]],
[[бях шантажирал]],
[[бях шантажирала]],
[[бях шантажирало]],
[[бяхме шантажирали]],
[[беше шантажирал]],
[[беше шантажирала]],
[[беше шантажирало]],
[[бяхте шантажирали]],
[[бяха шантажирали]],
[[ще шантажирам]],
[[ще шантажираме]],
[[ще шантажираш]],
[[ще шантажирате]],
[[ще шантажира]],
[[ще шантажират]],
[[ще съм шантажирал]],
[[ще съм шантажирала]],
[[ще съм шантажирало]],
[[ще сме шантажирали]],
[[ще си шантажирал]],
[[ще си шантажирала]],
[[ще си шантажирало]],
[[ще сте шантажирали]],
[[ще е шантажирал]],
[[ще е шантажирала]],
[[ще е шантажирало]],
[[ще са шантажирали]],
[[щях да шантажирам]],
[[щяхме да шантажираме]],
[[щеше да шантажираш]],
[[щяхте да шантажирате]],
[[щеше да шантажира]],
[[щяха да шантажират]],
[[щях да съм шантажирал]],
[[щях да съм шантажирала]],
[[щях да съм шантажирало]],
[[щяхме да сме шантажирали]],
[[щеше да си шантажирал]],
[[щеше да си шантажирала]],
[[щеше да си шантажирало]],
[[щяхте да сте шантажирали]],
[[щеше да е шантажирал]],
[[щеше да е шантажирала]],
[[щеше да е шантажирало]],
[[щяха да са шантажирали]],
[[бил съм шантажирал]],
[[била съм шантажирала]],
[[било съм шантажирало]],
[[били сме шантажирали]],
[[бил си шантажирал]],
[[била си шантажирала]],
[[било си шантажирало]],
[[били сте шантажирали]],
[[бил е шантажирал]],
[[била е шантажирала]],
[[било е шантажирало]],
[[били са шантажирали]],
[[щял съм да шантажирам]],
[[щяла съм да шантажирам]],
[[щяло съм да шантажирам]],
[[щели сме да шантажираме]],
[[щял си да шантажираш]],
[[щяла си да шантажираш]],
[[щяло си да шантажираш]],
[[щели сте да шантажирате]],
[[щял да шантажира]],
[[щяла да шантажира]],
[[щяло да шантажира]],
[[щели да шантажират]],
[[щял е да шантажира]],
[[щяла е да шантажира]],
[[щяло е да шантажира]],
[[щели са да шантажират]],
[[щял съм да съм шантажирал]],
[[щяла съм да съм шантажирала]],
[[щяло съм да съм шантажирало]],
[[щели сме да сме шантажирали]],
[[щял си да си шантажирал]],
[[щяла си да си шантажирала]],
[[щяло си да си шантажирало]],
[[щели сте да сте шантажирали]],
[[щял да е шантажирал]],
[[щяла да е шантажирала]],
[[щяло да е шантажирало]],
[[щели да са шантажирали]],
[[щял е да е шантажирал]],
[[щяла е да е шантажирала]],
[[щяло е да е шантажирало]],
[[щели са да са шантажирали]],
[[бих шантажирал]],
[[бих шантажирала]],
[[бих шантажирало]],
[[бихме шантажирали]],
[[би шантажирал]],
[[би шантажирала]],
[[би шантажирало]],
[[бихте шантажирали]],
[[биха шантажирали]],
}}</text>
      <sha1>3yoasijtvnl5z3ny5iaz767ab0b9fbx</sha1>
    </revision>
  </page>
  <page>
    <title>Шаблон:Словоформи/шаренея</title>
    <ns>10</ns>
    <id>405659</id>
    <revision>
      <id>437642</id>
      <parentid>10878</parentid>
      <timestamp>2005-05-07T08:45:23Z</timestamp>
      <contributor>
        <username>Bgbot</username>
        <id>83</id>
      </contributor>
      <comment>Борислав: Шаблон със словоформи</comment>
      <model>wikitext</model>
      <format>text/x-wiki</format>
      <text bytes="20842" xml:space="preserve">{{Шаблон:Словоформи/Глагол|
  ОСНОВНА ФОРМА = шаренея
| СЕГ.ВР., 1Л., ЕД.Ч. = ша·ре·нея
| СЕГ.ВР., 1Л., МН.Ч. = ша·ре·не·ем
| СЕГ.ВР., 2Л., ЕД.Ч. = ша·ре·не·еш
| СЕГ.ВР., 2Л., МН.Ч. = ша·ре·не·е·те
| СЕГ.ВР., 3Л., ЕД.Ч. = ша·ре·нее
| СЕГ.ВР., 3Л., МН.Ч. = ша·ре·не·ят
| МИН.СВ.ВР., 1Л., ЕД.Ч. = ша·ре·нях
| МИН.СВ.ВР., 1Л., МН.Ч. = ша·ре·нях·ме
| МИН.СВ.ВР., 2Л., ЕД.Ч. = ша·ре·ня
| МИН.СВ.ВР., 2Л., МН.Ч. = ша·ре·нях·те
| МИН.СВ.ВР., 3Л., ЕД.Ч. = ша·ре·ня
| МИН.СВ.ВР., 3Л., МН.Ч. = ша·ре·ня·ха
| МИН.НЕСВ.ВР., 1Л., ЕД.Ч. = ша·ре·не·ех
| МИН.НЕСВ.ВР., 1Л., МН.Ч. = ша·ре·не·ех·ме
| МИН.НЕСВ.ВР., 2Л., ЕД.Ч. = ша·ре·не·е·ше
| МИН.НЕСВ.ВР., 2Л., МН.Ч. = ша·ре·не·ех·те
| МИН.НЕСВ.ВР., 3Л., ЕД.Ч. = ша·ре·не·е·ше
| МИН.НЕСВ.ВР., 3Л., МН.Ч. = ша·ре·не·е·ха
| МИН.НЕОПР.ВР., 1Л., ЕД.Ч., М.Р. = шаренял съм
| МИН.НЕОПР.ВР., 1Л., ЕД.Ч., Ж.Р. = шареняла съм
| МИН.НЕОПР.ВР., 1Л., ЕД.Ч., СР.Р. = шареняло съм
| МИН.НЕОПР.ВР., 1Л., МН.Ч. = шаренели сме
| МИН.НЕОПР.ВР., 2Л., ЕД.Ч., М.Р. = шаренял си
| МИН.НЕОПР.ВР., 2Л., ЕД.Ч., Ж.Р. = шареняла си
| МИН.НЕОПР.ВР., 2Л., ЕД.Ч., СР.Р. = шареняло си
| МИН.НЕОПР.ВР., 2Л., МН.Ч. = шаренели сте
| МИН.НЕОПР.ВР., 3Л., ЕД.Ч., М.Р. = шаренял е
| МИН.НЕОПР.ВР., 3Л., ЕД.Ч., Ж.Р. = шареняла е
| МИН.НЕОПР.ВР., 3Л., ЕД.Ч., СР.Р. = шареняло е
| МИН.НЕОПР.ВР., 3Л., МН.Ч. = шаренели са
| МИН.ПРЕД.ВР., 1Л., ЕД.Ч., М.Р. = бях шаренял
| МИН.ПРЕД.ВР., 1Л., ЕД.Ч., Ж.Р. = бях шареняла
| МИН.ПРЕД.ВР., 1Л., ЕД.Ч., СР.Р. = бях шареняло
| МИН.ПРЕД.ВР., 1Л., МН.Ч. = бяхме шаренели
| МИН.ПРЕД.ВР., 2Л., ЕД.Ч., М.Р. = беше шаренял
| МИН.ПРЕД.ВР., 2Л., ЕД.Ч., Ж.Р. = беше шареняла
| МИН.ПРЕД.ВР., 2Л., ЕД.Ч., СР.Р. = беше шареняло
| МИН.ПРЕД.ВР., 2Л., МН.Ч. = бяхте шаренели
| МИН.ПРЕД.ВР., 3Л., ЕД.Ч., М.Р. = беше шаренял
| МИН.ПРЕД.ВР., 3Л., ЕД.Ч., Ж.Р. = беше шареняла
| МИН.ПРЕД.ВР., 3Л., ЕД.Ч., СР.Р. = беше шареняло
| МИН.ПРЕД.ВР., 3Л., МН.Ч. = бяха шаренели
| БЪД.ВР., 1Л., ЕД.Ч. = ще шаренея
| БЪД.ВР., 1Л., МН.Ч. = ще шаренеем
| БЪД.ВР., 2Л., ЕД.Ч. = ще шаренееш
| БЪД.ВР., 2Л., МН.Ч. = ще шаренеете
| БЪД.ВР., 3Л., ЕД.Ч. = ще шаренее
| БЪД.ВР., 3Л., МН.Ч. = ще шаренеят
| БЪД.ПРЕД.ВР., 1Л., ЕД.Ч., М.Р. = ще съм шаренял
| БЪД.ПРЕД.ВР., 1Л., ЕД.Ч., Ж.Р. = ще съм шареняла
| БЪД.ПРЕД.ВР., 1Л., ЕД.Ч., СР.Р. = ще съм шареняло
| БЪД.ПРЕД.ВР., 1Л., МН.Ч. = ще сме шаренели
| БЪД.ПРЕД.ВР., 2Л., ЕД.Ч., М.Р. = ще си шаренял
| БЪД.ПРЕД.ВР., 2Л., ЕД.Ч., Ж.Р. = ще си шареняла
| БЪД.ПРЕД.ВР., 2Л., ЕД.Ч., СР.Р. = ще си шареняло
| БЪД.ПРЕД.ВР., 2Л., МН.Ч. = ще сте шаренели
| БЪД.ПРЕД.ВР., 3Л., ЕД.Ч., М.Р. = ще е шаренял
| БЪД.ПРЕД.ВР., 3Л., ЕД.Ч., Ж.Р. = ще е шареняла
| БЪД.ПРЕД.ВР., 3Л., ЕД.Ч., СР.Р. = ще е шареняло
| БЪД.ПРЕД.ВР., 3Л., МН.Ч. = ще са шаренели
| БЪД.ВР. В МИН., 1Л., ЕД.Ч. = щях да шаренея
| БЪД.ВР. В МИН., 1Л., МН.Ч. = щяхме да шаренеем
| БЪД.ВР. В МИН., 2Л., ЕД.Ч. = щеше да шаренееш
| БЪД.ВР. В МИН., 2Л., МН.Ч. = щяхте да шаренеете
| БЪД.ВР. В МИН., 3Л., ЕД.Ч. = щеше да шаренее
| БЪД.ВР. В МИН., 3Л., МН.Ч. = щяха да шаренеят
| БЪД.ПРЕД.ВР. В МИН., 1Л., ЕД.Ч., М.Р. = щях да съм шаренял
| БЪД.ПРЕД.ВР. В МИН., 1Л., ЕД.Ч., Ж.Р. = щях да съм шареняла
| БЪД.ПРЕД.ВР. В МИН., 1Л., ЕД.Ч., СР.Р. = щях да съм шареняло
| БЪД.ПРЕД.ВР. В МИН., 1Л., МН.Ч. = щяхме да сме шаренели
| БЪД.ПРЕД.ВР. В МИН., 2Л., ЕД.Ч., М.Р. = щеше да си шаренял
| БЪД.ПРЕД.ВР. В МИН., 2Л., ЕД.Ч., Ж.Р. = щеше да си шареняла
| БЪД.ПРЕД.ВР. В МИН., 2Л., ЕД.Ч., СР.Р. = щеше да си шареняло
| БЪД.ПРЕД.ВР. В МИН., 2Л., МН.Ч. = щяхте да сте шаренели
| БЪД.ПРЕД.ВР. В МИН., 3Л., ЕД.Ч., М.Р. = щеше да е шаренял
| БЪД.ПРЕД.ВР. В МИН., 3Л., ЕД.Ч., Ж.Р. = щеше да е шареняла
| БЪД.ПРЕД.ВР. В МИН., 3Л., ЕД.Ч., СР.Р. = щеше да е шареняло
| БЪД.ПРЕД.ВР. В МИН., 3Л., МН.Ч. = щяха да са шаренели
| ПР.НАКЛ., СЕГ.ВР., 1Л., ЕД.Ч., М.Р. = шаренеел съм
| ПР.НАКЛ., СЕГ.ВР., 1Л., ЕД.Ч., Ж.Р. = шаренеела съм
| ПР.НАКЛ., СЕГ.ВР., 1Л., ЕД.Ч., СР.Р. = шаренеело съм
| ПР.НАКЛ., СЕГ.ВР., 1Л., МН.Ч. = шаренеели сме
| ПР.НАКЛ., СЕГ.ВР., 2Л., ЕД.Ч., М.Р. = шаренеел си
| ПР.НАКЛ., СЕГ.ВР., 2Л., ЕД.Ч., Ж.Р. = шаренеела си
| ПР.НАКЛ., СЕГ.ВР., 2Л., ЕД.Ч., СР.Р. = шаренеело си
| ПР.НАКЛ., СЕГ.ВР., 2Л., МН.Ч. = шаренеели сте
| ПР.НАКЛ., СЕГ.ВР., 3Л., ЕД.Ч., М.Р. = шаренеел (е)
| ПР.НАКЛ., СЕГ.ВР., 3Л., ЕД.Ч., Ж.Р. = шаренеела (е)
| ПР.НАКЛ., СЕГ.ВР., 3Л., ЕД.Ч., СР.Р. = шаренеело (е)
| ПР.НАКЛ., СЕГ.ВР., 3Л., МН.Ч. = шаренеели (са)
| ПР.НАКЛ., МИН.СВ.ВР., 1Л., ЕД.Ч., М.Р. = шаренял съм
| ПР.НАКЛ., МИН.СВ.ВР., 1Л., ЕД.Ч., Ж.Р. = шареняла съм
| ПР.НАКЛ., МИН.СВ.ВР., 1Л., ЕД.Ч., СР.Р. = шареняло съм
| ПР.НАКЛ., МИН.СВ.ВР., 1Л., МН.Ч. = шаренели сме
| ПР.НАКЛ., МИН.СВ.ВР., 2Л., ЕД.Ч., М.Р. = шаренял си
| ПР.НАКЛ., МИН.СВ.ВР., 2Л., ЕД.Ч., Ж.Р. = шареняла си
| ПР.НАКЛ., МИН.СВ.ВР., 2Л., ЕД.Ч., СР.Р. = шареняло си
| ПР.НАКЛ., МИН.СВ.ВР., 2Л., МН.Ч. = шаренели сте
| ПР.НАКЛ., МИН.СВ.ВР., 3Л., ЕД.Ч., М.Р. = шаренял (е)
| ПР.НАКЛ., МИН.СВ.ВР., 3Л., ЕД.Ч., Ж.Р. = шареняла (е)
| ПР.НАКЛ., МИН.СВ.ВР., 3Л., ЕД.Ч., СР.Р. = шареняло (е)
| ПР.НАКЛ., МИН.СВ.ВР., 3Л., МН.Ч. = шаренели (са)
| ПР.НАКЛ., МИН.НЕОПР.ВР., 1Л., ЕД.Ч., М.Р. = бил съм шаренял
| ПР.НАКЛ., МИН.НЕОПР.ВР., 1Л., ЕД.Ч., Ж.Р. = била съм шареняла
| ПР.НАКЛ., МИН.НЕОПР.ВР., 1Л., ЕД.Ч., СР.Р. = било съм шареняло
| ПР.НАКЛ., МИН.НЕОПР.ВР., 1Л., МН.Ч. = били сме шаренели
| ПР.НАКЛ., МИН.НЕОПР.ВР., 2Л., ЕД.Ч., М.Р. = бил си шаренял
| ПР.НАКЛ., МИН.НЕОПР.ВР., 2Л., ЕД.Ч., Ж.Р. = била си шареняла
| ПР.НАКЛ., МИН.НЕОПР.ВР., 2Л., ЕД.Ч., СР.Р. = било си шареняло
| ПР.НАКЛ., МИН.НЕОПР.ВР., 2Л., МН.Ч. = били сте шаренели
| ПР.НАКЛ., МИН.НЕОПР.ВР., 3Л., ЕД.Ч., М.Р. = бил (е) шаренял
| ПР.НАКЛ., МИН.НЕОПР.ВР., 3Л., ЕД.Ч., Ж.Р. = била (е) шареняла
| ПР.НАКЛ., МИН.НЕОПР.ВР., 3Л., ЕД.Ч., СР.Р. = било (е) шареняло
| ПР.НАКЛ., МИН.НЕОПР.ВР., 3Л., МН.Ч. = били (са) шаренели
| ПР.НАКЛ., БЪД.ВР., 1Л., ЕД.Ч., М.Р. = щял съм да шаренея
| ПР.НАКЛ., БЪД.ВР., 1Л., ЕД.Ч., Ж.Р. = щяла съм да шаренея
| ПР.НАКЛ., БЪД.ВР., 1Л., ЕД.Ч., СР.Р. = щяло съм да шаренея
| ПР.НАКЛ., БЪД.ВР., 1Л., МН.Ч. = щели сме да шаренеем
| ПР.НАКЛ., БЪД.ВР., 2Л., ЕД.Ч., М.Р. = щял си да шаренееш
| ПР.НАКЛ., БЪД.ВР., 2Л., ЕД.Ч., Ж.Р. = щяла си да шаренееш
| ПР.НАКЛ., БЪД.ВР., 2Л., ЕД.Ч., СР.Р. = щяло си да шаренееш
| ПР.НАКЛ., БЪД.ВР., 2Л., МН.Ч. = щели сте да шаренеете
| ПР.НАКЛ., БЪД.ВР., 3Л., ЕД.Ч., М.Р. = щял (е) да шаренее
| ПР.НАКЛ., БЪД.ВР., 3Л., ЕД.Ч., Ж.Р. = щяла (е) да шаренее
| ПР.НАКЛ., БЪД.ВР., 3Л., ЕД.Ч., СР.Р. = щяло (е) да шаренее
| ПР.НАКЛ., БЪД.ВР., 3Л., МН.Ч. = щели (са) да шаренеят
| ПР.НАКЛ., БЪД.ПРЕД.ВР., 1Л., ЕД.Ч., М.Р. = щял съм да съм шаренял
| ПР.НАКЛ., БЪД.ПРЕД.ВР., 1Л., ЕД.Ч., Ж.Р. = щяла съм да съм шареняла
| ПР.НАКЛ., БЪД.ПРЕД.ВР., 1Л., ЕД.Ч., СР.Р. = щяло съм да съм шареняло
| ПР.НАКЛ., БЪД.ПРЕД.ВР., 1Л., МН.Ч. = щели сме да сме шаренели
| ПР.НАКЛ., БЪД.ПРЕД.ВР., 2Л., ЕД.Ч., М.Р. = щял си да си шаренял
| ПР.НАКЛ., БЪД.ПРЕД.ВР., 2Л., ЕД.Ч., Ж.Р. = щяла си да си шареняла
| ПР.НАКЛ., БЪД.ПРЕД.ВР., 2Л., ЕД.Ч., СР.Р. = щяло си да си шареняло
| ПР.НАКЛ., БЪД.ПРЕД.ВР., 2Л., МН.Ч. = щели сте да сте шаренели
| ПР.НАКЛ., БЪД.ПРЕД.ВР., 3Л., ЕД.Ч., М.Р. = щял (е) да е шаренял
| ПР.НАКЛ., БЪД.ПРЕД.ВР., 3Л., ЕД.Ч., Ж.Р. = щяла (е) да е шареняла
| ПР.НАКЛ., БЪД.ПРЕД.ВР., 3Л., ЕД.Ч., СР.Р. = щяло (е) да е шареняло
| ПР.НАКЛ., БЪД.ПРЕД.ВР., 3Л., МН.Ч. = щели (са) да са шаренели
| УСЛОВНО НАКЛОНЕНИЕ, 1Л., ЕД.Ч., М.Р. = бих шаренял
| УСЛОВНО НАКЛОНЕНИЕ, 1Л., ЕД.Ч., Ж.Р. = бих шареняла
| УСЛОВНО НАКЛОНЕНИЕ, 1Л., ЕД.Ч., СР.Р. = бих шареняло
| УСЛОВНО НАКЛОНЕНИЕ, 1Л., МН.Ч. = бихме шаренели
| УСЛОВНО НАКЛОНЕНИЕ, 2Л., ЕД.Ч., М.Р. = би шаренял
| УСЛОВНО НАКЛОНЕНИЕ, 2Л., ЕД.Ч., Ж.Р. = би шареняла
| УСЛОВНО НАКЛОНЕНИЕ, 2Л., ЕД.Ч., СР.Р. = би шареняло
| УСЛОВНО НАКЛОНЕНИЕ, 2Л., МН.Ч. = бихте шаренели
| УСЛОВНО НАКЛОНЕНИЕ, 3Л., ЕД.Ч., М.Р. = би шаренял
| УСЛОВНО НАКЛОНЕНИЕ, 3Л., ЕД.Ч., Ж.Р. = би шареняла
| УСЛОВНО НАКЛОНЕНИЕ, 3Л., ЕД.Ч., СР.Р. = би шареняло
| УСЛОВНО НАКЛОНЕНИЕ, 3Л., МН.Ч. = биха шаренели
| ПОВЕЛИТЕЛНО НАКЛОНЕНИЕ, ЕД.Ч. = ша·ре·ней
| ПОВЕЛИТЕЛНО НАКЛОНЕНИЕ, МН.Ч. = ша·ре·ней·те
| МИН.СТРАД.ПРИЧ. М.Р. = ша·ре·нян
| МИН.СТРАД.ПРИЧ. М.Р. НЕПЪЛЕН ЧЛЕН = ша·ре·ня·ния
| МИН.СТРАД.ПРИЧ. М.Р. ПЪЛЕН ЧЛЕН = ша·ре·ня·ни·ят
| МИН.СТРАД.ПРИЧ. Ж.Р. = ша·ре·ня·на
| МИН.СТРАД.ПРИЧ. Ж.Р. ЧЛЕН = ша·ре·ня·на·та
| МИН.СТРАД.ПРИЧ. СР.Р. = ша·ре·ня·но
| МИН.СТРАД.ПРИЧ. СР.Р. ЧЛЕН = ша·ре·ня·но·то
| МИН.СТРАД.ПРИЧ. МН.Ч. = ша·ре·не·ни
| МИН.СТРАД.ПРИЧ. МН.Ч. ЧЛЕН = ша·ре·не·ни·те
| МИН.ДЕЯТ.СВ.ПРИЧ. М.Р. = ша·ре·нял
| МИН.ДЕЯТ.СВ.ПРИЧ. М.Р. НЕПЪЛЕН ЧЛЕН = ша·ре·не·лия
| МИН.ДЕЯТ.СВ.ПРИЧ. М.Р. ПЪЛЕН ЧЛЕН = ша·ре·не·ли·ят
| МИН.ДЕЯТ.СВ.ПРИЧ. Ж.Р. = ша·ре·ня·ла
| МИН.ДЕЯТ.СВ.ПРИЧ. Ж.Р. ЧЛЕН = ша·ре·ня·ла·та
| МИН.ДЕЯТ.СВ.ПРИЧ. СР.Р. = ша·ре·ня·ло
| МИН.ДЕЯТ.СВ.ПРИЧ. СР.Р. ЧЛЕН = ша·ре·ня·ло·то
| МИН.ДЕЯТ.СВ.ПРИЧ. МН.Ч. = ша·ре·не·ли
| МИН.ДЕЯТ.СВ.ПРИЧ. МН.Ч. ЧЛЕН = ша·ре·не·ли·те
| МИН.ДЕЯТ.НЕСВ.ПРИЧ. М.Р. = ша·ре·не·ел
| МИН.ДЕЯТ.НЕСВ.ПРИЧ. М.Р. НЕПЪЛЕН ЧЛЕН = ша·ре·не·е·лия
| МИН.ДЕЯТ.НЕСВ.ПРИЧ. М.Р. ПЪЛЕН ЧЛЕН = ша·ре·не·е·ли·ят
| МИН.ДЕЯТ.НЕСВ.ПРИЧ. Ж.Р. = ша·ре·не·е·ла
| МИН.ДЕЯТ.НЕСВ.ПРИЧ. Ж.Р. ЧЛЕН = ша·ре·не·е·ла·та
| МИН.ДЕЯТ.НЕСВ.ПРИЧ. СР.Р. = ша·ре·не·е·ло
| МИН.ДЕЯТ.НЕСВ.ПРИЧ. СР.Р. ЧЛЕН = ша·ре·не·е·ло·то
| МИН.ДЕЯТ.НЕСВ.ПРИЧ. МН.Ч. = ша·ре·не·е·ли
| МИН.ДЕЯТ.НЕСВ.ПРИЧ. МН.Ч. ЧЛЕН = ша·ре·не·е·ли·те
| СЕГ.ДЕЯТ.ПРИЧ. М.Р. = ша·ре·не·ещ
| СЕГ.ДЕЯТ.ПРИЧ. М.Р. НЕПЪЛЕН ЧЛЕН = ша·ре·не·е·щия
| СЕГ.ДЕЯТ.ПРИЧ. М.Р. ПЪЛЕН ЧЛЕН = ша·ре·не·е·щи·ят
| СЕГ.ДЕЯТ.ПРИЧ. Ж.Р. = ша·ре·не·е·ща
| СЕГ.ДЕЯТ.ПРИЧ. Ж.Р. ЧЛЕН = ша·ре·не·е·ща·та
| СЕГ.ДЕЯТ.ПРИЧ. СР.Р. = ша·ре·не·е·що
| СЕГ.ДЕЯТ.ПРИЧ. СР.Р. ЧЛЕН = ша·ре·не·е·що·то
| СЕГ.ДЕЯТ.ПРИЧ. МН.Ч. = ша·ре·не·е·щи
| СЕГ.ДЕЯТ.ПРИЧ. МН.Ч. ЧЛЕН = ша·ре·не·е·щи·те
| ДЕЕПРИЧАСТИЕ = ша·ре·не·ей·ки
| СКРИТИ ПРЕПРАТКИ = 
[[шаренея]],
[[шаренееш]],
[[шаренее]],
[[шаренеем]],
[[шаренеете]],
[[шаренеят]],
[[шаренях]],
[[шареня]],
[[шареняхме]],
[[шареняхте]],
[[шареняха]],
[[шаренеех]],
[[шаренееше]],
[[шаренеехме]],
[[шаренеехте]],
[[шаренееха]],
[[шареней]],
[[шаренейте]],
[[шаренял]],
[[шаренелия]],
[[шаренелият]],
[[шареняла]],
[[шаренялата]],
[[шареняло]],
[[шаренялото]],
[[шаренели]],
[[шаренелите]],
[[шаренеел]],
[[шаренеелия]],
[[шаренеелият]],
[[шаренеела]],
[[шаренеелата]],
[[шаренеело]],
[[шаренеелото]],
[[шаренеели]],
[[шаренеелите]],
[[шаренян]],
[[шареняния]],
[[шареняният]],
[[шареняна]],
[[шареняната]],
[[шареняно]],
[[шареняното]],
[[шаренени]],
[[шаренените]],
[[шаренеещ]],
[[шаренеещия]],
[[шаренеещият]],
[[шаренееща]],
[[шаренеещата]],
[[шаренеещо]],
[[шаренеещото]],
[[шаренеещи]],
[[шаренеещите]],
[[шаренеейки]],
[[шаренял съм]],
[[шареняла съм]],
[[шареняло съм]],
[[шаренели сме]],
[[шаренял си]],
[[шареняла си]],
[[шареняло си]],
[[шаренели сте]],
[[шаренял е]],
[[шареняла е]],
[[шареняло е]],
[[шаренели са]],
[[бях шаренял]],
[[бях шареняла]],
[[бях шареняло]],
[[бяхме шаренели]],
[[беше шаренял]],
[[беше шареняла]],
[[беше шареняло]],
[[бяхте шаренели]],
[[бяха шаренели]],
[[ще шаренея]],
[[ще шаренеем]],
[[ще шаренееш]],
[[ще шаренеете]],
[[ще шаренее]],
[[ще шаренеят]],
[[ще съм шаренял]],
[[ще съм шареняла]],
[[ще съм шареняло]],
[[ще сме шаренели]],
[[ще си шаренял]],
[[ще си шареняла]],
[[ще си шареняло]],
[[ще сте шаренели]],
[[ще е шаренял]],
[[ще е шареняла]],
[[ще е шареняло]],
[[ще са шаренели]],
[[щях да шаренея]],
[[щяхме да шаренеем]],
[[щеше да шаренееш]],
[[щяхте да шаренеете]],
[[щеше да шаренее]],
[[щяха да шаренеят]],
[[щях да съм шаренял]],
[[щях да съм шареняла]],
[[щях да съм шареняло]],
[[щяхме да сме шаренели]],
[[щеше да си шаренял]],
[[щеше да си шареняла]],
[[щеше да си шареняло]],
[[щяхте да сте шаренели]],
[[щеше да е шаренял]],
[[щеше да е шареняла]],
[[щеше да е шареняло]],
[[щяха да са шаренели]],
[[шаренеел съм]],
[[шаренеела съм]],
[[шаренеело съм]],
[[шаренеели сме]],
[[шаренеел си]],
[[шаренеела си]],
[[шаренеело си]],
[[шаренеели сте]],
[[шаренеел е]],
[[шаренеела е]],
[[шаренеело е]],
[[шаренеели са]],
[[бил съм шаренял]],
[[била съм шареняла]],
[[било съм шареняло]],
[[били сме шаренели]],
[[бил си шаренял]],
[[била си шареняла]],
[[било си шареняло]],
[[били сте шаренели]],
[[бил е шаренял]],
[[била е шареняла]],
[[било е шареняло]],
[[били са шаренели]],
[[щял съм да шаренея]],
[[щяла съм да шаренея]],
[[щяло съм да шаренея]],
[[щели сме да шаренеем]],
[[щял си да шаренееш]],
[[щяла си да шаренееш]],
[[щяло си да шаренееш]],
[[щели сте да шаренеете]],
[[щял да шаренее]],
[[щяла да шаренее]],
[[щяло да шаренее]],
[[щели да шаренеят]],
[[щял е да шаренее]],
[[щяла е да шаренее]],
[[щяло е да шаренее]],
[[щели са да шаренеят]],
[[щял съм да съм шаренял]],
[[щяла съм да съм шареняла]],
[[щяло съм да съм шареняло]],
[[щели сме да сме шаренели]],
[[щял си да си шаренял]],
[[щяла си да си шареняла]],
[[щяло си да си шареняло]],
[[щели сте да сте шаренели]],
[[щял да е шаренял]],
[[щяла да е шареняла]],
[[щяло да е шареняло]],
[[щели да са шаренели]],
[[щял е да е шаренял]],
[[щяла е да е шареняла]],
[[щяло е да е шареняло]],
[[щели са да са шаренели]],
[[бих шаренял]],
[[бих шареняла]],
[[бих шареняло]],
[[бихме шаренели]],
[[би шаренял]],
[[би шареняла]],
[[би шареняло]],
[[бихте шаренели]],
[[биха шаренели]],
}}</text>
      <sha1>muyb7iefy4ypdk97kgfjvgrmf13odhb</sha1>
    </revision>
  </page>
  <page>
    <title>Шаблон:Словоформи/шаржирам</title>
    <ns>10</ns>
    <id>569920</id>
    <revision>
      <id>601900</id>
      <timestamp>2005-05-12T12:08:41Z</timestamp>
      <contributor>
        <username>Bgbot</username>
        <id>83</id>
      </contributor>
      <comment>Борислав: Шаблон със словоформи</comment>
      <model>wikitext</model>
      <format>text/x-wiki</format>
      <text bytes="20590" xml:space="preserve">{{Шаблон:Словоформи/Глагол|
  ОСНОВНА ФОРМА = шаржирам
| СЕГ.ВР., 1Л., ЕД.Ч. = шар·жи·рам
| СЕГ.ВР., 1Л., МН.Ч. = шар·жи·ра·ме
| СЕГ.ВР., 2Л., ЕД.Ч. = шар·жи·раш
| СЕГ.ВР., 2Л., МН.Ч. = шар·жи·ра·те
| СЕГ.ВР., 3Л., ЕД.Ч. = шар·жи·ра
| СЕГ.ВР., 3Л., МН.Ч. = шар·жи·рат
| МИН.СВ.ВР., 1Л., ЕД.Ч. = шар·жи·рах
| МИН.СВ.ВР., 1Л., МН.Ч. = шар·жи·рах·ме
| МИН.СВ.ВР., 2Л., ЕД.Ч. = шар·жи·ра
| МИН.СВ.ВР., 2Л., МН.Ч. = шар·жи·рах·те
| МИН.СВ.ВР., 3Л., ЕД.Ч. = шар·жи·ра
| МИН.СВ.ВР., 3Л., МН.Ч. = шар·жи·ра·ха
| МИН.НЕСВ.ВР., 1Л., ЕД.Ч. = шар·жи·рах
| МИН.НЕСВ.ВР., 1Л., МН.Ч. = шар·жи·рах·ме
| МИН.НЕСВ.ВР., 2Л., ЕД.Ч. = шар·жи·ра·ше
| МИН.НЕСВ.ВР., 2Л., МН.Ч. = шар·жи·рах·те
| МИН.НЕСВ.ВР., 3Л., ЕД.Ч. = шар·жи·ра·ше
| МИН.НЕСВ.ВР., 3Л., МН.Ч. = шар·жи·ра·ха
| МИН.НЕОПР.ВР., 1Л., ЕД.Ч., М.Р. = шаржирал съм
| МИН.НЕОПР.ВР., 1Л., ЕД.Ч., Ж.Р. = шаржирала съм
| МИН.НЕОПР.ВР., 1Л., ЕД.Ч., СР.Р. = шаржирало съм
| МИН.НЕОПР.ВР., 1Л., МН.Ч. = шаржирали сме
| МИН.НЕОПР.ВР., 2Л., ЕД.Ч., М.Р. = шаржирал си
| МИН.НЕОПР.ВР., 2Л., ЕД.Ч., Ж.Р. = шаржирала си
| МИН.НЕОПР.ВР., 2Л., ЕД.Ч., СР.Р. = шаржирало си
| МИН.НЕОПР.ВР., 2Л., МН.Ч. = шаржирали сте
| МИН.НЕОПР.ВР., 3Л., ЕД.Ч., М.Р. = шаржирал е
| МИН.НЕОПР.ВР., 3Л., ЕД.Ч., Ж.Р. = шаржирала е
| МИН.НЕОПР.ВР., 3Л., ЕД.Ч., СР.Р. = шаржирало е
| МИН.НЕОПР.ВР., 3Л., МН.Ч. = шаржирали са
| МИН.ПРЕД.ВР., 1Л., ЕД.Ч., М.Р. = бях шаржирал
| МИН.ПРЕД.ВР., 1Л., ЕД.Ч., Ж.Р. = бях шаржирала
| МИН.ПРЕД.ВР., 1Л., ЕД.Ч., СР.Р. = бях шаржирало
| МИН.ПРЕД.ВР., 1Л., МН.Ч. = бяхме шаржирали
| МИН.ПРЕД.ВР., 2Л., ЕД.Ч., М.Р. = беше шаржирал
| МИН.ПРЕД.ВР., 2Л., ЕД.Ч., Ж.Р. = беше шаржирала
| МИН.ПРЕД.ВР., 2Л., ЕД.Ч., СР.Р. = беше шаржирало
| МИН.ПРЕД.ВР., 2Л., МН.Ч. = бяхте шаржирали
| МИН.ПРЕД.ВР., 3Л., ЕД.Ч., М.Р. = беше шаржирал
| МИН.ПРЕД.ВР., 3Л., ЕД.Ч., Ж.Р. = беше шаржирала
| МИН.ПРЕД.ВР., 3Л., ЕД.Ч., СР.Р. = беше шаржирало
| МИН.ПРЕД.ВР., 3Л., МН.Ч. = бяха шаржирали
| БЪД.ВР., 1Л., ЕД.Ч. = ще шаржирам
| БЪД.ВР., 1Л., МН.Ч. = ще шаржираме
| БЪД.ВР., 2Л., ЕД.Ч. = ще шаржираш
| БЪД.ВР., 2Л., МН.Ч. = ще шаржирате
| БЪД.ВР., 3Л., ЕД.Ч. = ще шаржира
| БЪД.ВР., 3Л., МН.Ч. = ще шаржират
| БЪД.ПРЕД.ВР., 1Л., ЕД.Ч., М.Р. = ще съм шаржирал
| БЪД.ПРЕД.ВР., 1Л., ЕД.Ч., Ж.Р. = ще съм шаржирала
| БЪД.ПРЕД.ВР., 1Л., ЕД.Ч., СР.Р. = ще съм шаржирало
| БЪД.ПРЕД.ВР., 1Л., МН.Ч. = ще сме шаржирали
| БЪД.ПРЕД.ВР., 2Л., ЕД.Ч., М.Р. = ще си шаржирал
| БЪД.ПРЕД.ВР., 2Л., ЕД.Ч., Ж.Р. = ще си шаржирала
| БЪД.ПРЕД.ВР., 2Л., ЕД.Ч., СР.Р. = ще си шаржирало
| БЪД.ПРЕД.ВР., 2Л., МН.Ч. = ще сте шаржирали
| БЪД.ПРЕД.ВР., 3Л., ЕД.Ч., М.Р. = ще е шаржирал
| БЪД.ПРЕД.ВР., 3Л., ЕД.Ч., Ж.Р. = ще е шаржирала
| БЪД.ПРЕД.ВР., 3Л., ЕД.Ч., СР.Р. = ще е шаржирало
| БЪД.ПРЕД.ВР., 3Л., МН.Ч. = ще са шаржирали
| БЪД.ВР. В МИН., 1Л., ЕД.Ч. = щях да шаржирам
| БЪД.ВР. В МИН., 1Л., МН.Ч. = щяхме да шаржираме
| БЪД.ВР. В МИН., 2Л., ЕД.Ч. = щеше да шаржираш
| БЪД.ВР. В МИН., 2Л., МН.Ч. = щяхте да шаржирате
| БЪД.ВР. В МИН., 3Л., ЕД.Ч. = щеше да шаржира
| БЪД.ВР. В МИН., 3Л., МН.Ч. = щяха да шаржират
| БЪД.ПРЕД.ВР. В МИН., 1Л., ЕД.Ч., М.Р. = щях да съм шаржирал
| БЪД.ПРЕД.ВР. В МИН., 1Л., ЕД.Ч., Ж.Р. = щях да съм шаржирала
| БЪД.ПРЕД.ВР. В МИН., 1Л., ЕД.Ч., СР.Р. = щях да съм шаржирало
| БЪД.ПРЕД.ВР. В МИН., 1Л., МН.Ч. = щяхме да сме шаржирали
| БЪД.ПРЕД.ВР. В МИН., 2Л., ЕД.Ч., М.Р. = щеше да си шаржирал
| БЪД.ПРЕД.ВР. В МИН., 2Л., ЕД.Ч., Ж.Р. = щеше да си шаржирала
| БЪД.ПРЕД.ВР. В МИН., 2Л., ЕД.Ч., СР.Р. = щеше да си шаржирало
| БЪД.ПРЕД.ВР. В МИН., 2Л., МН.Ч. = щяхте да сте шаржирали
| БЪД.ПРЕД.ВР. В МИН., 3Л., ЕД.Ч., М.Р. = щеше да е шаржирал
| БЪД.ПРЕД.ВР. В МИН., 3Л., ЕД.Ч., Ж.Р. = щеше да е шаржирала
| БЪД.ПРЕД.ВР. В МИН., 3Л., ЕД.Ч., СР.Р. = щеше да е шаржирало
| БЪД.ПРЕД.ВР. В МИН., 3Л., МН.Ч. = щяха да са шаржирали
| ПР.НАКЛ., СЕГ.ВР., 1Л., ЕД.Ч., М.Р. = шаржирал съм
| ПР.НАКЛ., СЕГ.ВР., 1Л., ЕД.Ч., Ж.Р. = шаржирала съм
| ПР.НАКЛ., СЕГ.ВР., 1Л., ЕД.Ч., СР.Р. = шаржирало съм
| ПР.НАКЛ., СЕГ.ВР., 1Л., МН.Ч. = шаржирали сме
| ПР.НАКЛ., СЕГ.ВР., 2Л., ЕД.Ч., М.Р. = шаржирал си
| ПР.НАКЛ., СЕГ.ВР., 2Л., ЕД.Ч., Ж.Р. = шаржирала си
| ПР.НАКЛ., СЕГ.ВР., 2Л., ЕД.Ч., СР.Р. = шаржирало си
| ПР.НАКЛ., СЕГ.ВР., 2Л., МН.Ч. = шаржирали сте
| ПР.НАКЛ., СЕГ.ВР., 3Л., ЕД.Ч., М.Р. = шаржирал (е)
| ПР.НАКЛ., СЕГ.ВР., 3Л., ЕД.Ч., Ж.Р. = шаржирала (е)
| ПР.НАКЛ., СЕГ.ВР., 3Л., ЕД.Ч., СР.Р. = шаржирало (е)
| ПР.НАКЛ., СЕГ.ВР., 3Л., МН.Ч. = шаржирали (са)
| ПР.НАКЛ., МИН.СВ.ВР., 1Л., ЕД.Ч., М.Р. = шаржирал съм
| ПР.НАКЛ., МИН.СВ.ВР., 1Л., ЕД.Ч., Ж.Р. = шаржирала съм
| ПР.НАКЛ., МИН.СВ.ВР., 1Л., ЕД.Ч., СР.Р. = шаржирало съм
| ПР.НАКЛ., МИН.СВ.ВР., 1Л., МН.Ч. = шаржирали сме
| ПР.НАКЛ., МИН.СВ.ВР., 2Л., ЕД.Ч., М.Р. = шаржирал си
| ПР.НАКЛ., МИН.СВ.ВР., 2Л., ЕД.Ч., Ж.Р. = шаржирала си
| ПР.НАКЛ., МИН.СВ.ВР., 2Л., ЕД.Ч., СР.Р. = шаржирало си
| ПР.НАКЛ., МИН.СВ.ВР., 2Л., МН.Ч. = шаржирали сте
| ПР.НАКЛ., МИН.СВ.ВР., 3Л., ЕД.Ч., М.Р. = шаржирал (е)
| ПР.НАКЛ., МИН.СВ.ВР., 3Л., ЕД.Ч., Ж.Р. = шаржирала (е)
| ПР.НАКЛ., МИН.СВ.ВР., 3Л., ЕД.Ч., СР.Р. = шаржирало (е)
| ПР.НАКЛ., МИН.СВ.ВР., 3Л., МН.Ч. = шаржирали (са)
| ПР.НАКЛ., МИН.НЕОПР.ВР., 1Л., ЕД.Ч., М.Р. = бил съм шаржирал
| ПР.НАКЛ., МИН.НЕОПР.ВР., 1Л., ЕД.Ч., Ж.Р. = била съм шаржирала
| ПР.НАКЛ., МИН.НЕОПР.ВР., 1Л., ЕД.Ч., СР.Р. = било съм шаржирало
| ПР.НАКЛ., МИН.НЕОПР.ВР., 1Л., МН.Ч. = били сме шаржирали
| ПР.НАКЛ., МИН.НЕОПР.ВР., 2Л., ЕД.Ч., М.Р. = бил си шаржирал
| ПР.НАКЛ., МИН.НЕОПР.ВР., 2Л., ЕД.Ч., Ж.Р. = била си шаржирала
| ПР.НАКЛ., МИН.НЕОПР.ВР., 2Л., ЕД.Ч., СР.Р. = било си шаржирало
| ПР.НАКЛ., МИН.НЕОПР.ВР., 2Л., МН.Ч. = били сте шаржирали
| ПР.НАКЛ., МИН.НЕОПР.ВР., 3Л., ЕД.Ч., М.Р. = бил (е) шаржирал
| ПР.НАКЛ., МИН.НЕОПР.ВР., 3Л., ЕД.Ч., Ж.Р. = била (е) шаржирала
| ПР.НАКЛ., МИН.НЕОПР.ВР., 3Л., ЕД.Ч., СР.Р. = било (е) шаржирало
| ПР.НАКЛ., МИН.НЕОПР.ВР., 3Л., МН.Ч. = били (са) шаржирали
| ПР.НАКЛ., БЪД.ВР., 1Л., ЕД.Ч., М.Р. = щял съм да шаржирам
| ПР.НАКЛ., БЪД.ВР., 1Л., ЕД.Ч., Ж.Р. = щяла съм да шаржирам
| ПР.НАКЛ., БЪД.ВР., 1Л., ЕД.Ч., СР.Р. = щяло съм да шаржирам
| ПР.НАКЛ., БЪД.ВР., 1Л., МН.Ч. = щели сме да шаржираме
| ПР.НАКЛ., БЪД.ВР., 2Л., ЕД.Ч., М.Р. = щял си да шаржираш
| ПР.НАКЛ., БЪД.ВР., 2Л., ЕД.Ч., Ж.Р. = щяла си да шаржираш
| ПР.НАКЛ., БЪД.ВР., 2Л., ЕД.Ч., СР.Р. = щяло си да шаржираш
| ПР.НАКЛ., БЪД.ВР., 2Л., МН.Ч. = щели сте да шаржирате
| ПР.НАКЛ., БЪД.ВР., 3Л., ЕД.Ч., М.Р. = щял (е) да шаржира
| ПР.НАКЛ., БЪД.ВР., 3Л., ЕД.Ч., Ж.Р. = щяла (е) да шаржира
| ПР.НАКЛ., БЪД.ВР., 3Л., ЕД.Ч., СР.Р. = щяло (е) да шаржира
| ПР.НАКЛ., БЪД.ВР., 3Л., МН.Ч. = щели (са) да шаржират
| ПР.НАКЛ., БЪД.ПРЕД.ВР., 1Л., ЕД.Ч., М.Р. = щял съм да съм шаржирал
| ПР.НАКЛ., БЪД.ПРЕД.ВР., 1Л., ЕД.Ч., Ж.Р. = щяла съм да съм шаржирала
| ПР.НАКЛ., БЪД.ПРЕД.ВР., 1Л., ЕД.Ч., СР.Р. = щяло съм да съм шаржирало
| ПР.НАКЛ., БЪД.ПРЕД.ВР., 1Л., МН.Ч. = щели сме да сме шаржирали
| ПР.НАКЛ., БЪД.ПРЕД.ВР., 2Л., ЕД.Ч., М.Р. = щял си да си шаржирал
| ПР.НАКЛ., БЪД.ПРЕД.ВР., 2Л., ЕД.Ч., Ж.Р. = щяла си да си шаржирала
| ПР.НАКЛ., БЪД.ПРЕД.ВР., 2Л., ЕД.Ч., СР.Р. = щяло си да си шаржирало
| ПР.НАКЛ., БЪД.ПРЕД.ВР., 2Л., МН.Ч. = щели сте да сте шаржирали
| ПР.НАКЛ., БЪД.ПРЕД.ВР., 3Л., ЕД.Ч., М.Р. = щял (е) да е шаржирал
| ПР.НАКЛ., БЪД.ПРЕД.ВР., 3Л., ЕД.Ч., Ж.Р. = щяла (е) да е шаржирала
| ПР.НАКЛ., БЪД.ПРЕД.ВР., 3Л., ЕД.Ч., СР.Р. = щяло (е) да е шаржирало
| ПР.НАКЛ., БЪД.ПРЕД.ВР., 3Л., МН.Ч. = щели (са) да са шаржирали
| УСЛОВНО НАКЛОНЕНИЕ, 1Л., ЕД.Ч., М.Р. = бих шаржирал
| УСЛОВНО НАКЛОНЕНИЕ, 1Л., ЕД.Ч., Ж.Р. = бих шаржирала
| УСЛОВНО НАКЛОНЕНИЕ, 1Л., ЕД.Ч., СР.Р. = бих шаржирало
| УСЛОВНО НАКЛОНЕНИЕ, 1Л., МН.Ч. = бихме шаржирали
| УСЛОВНО НАКЛОНЕНИЕ, 2Л., ЕД.Ч., М.Р. = би шаржирал
| УСЛОВНО НАКЛОНЕНИЕ, 2Л., ЕД.Ч., Ж.Р. = би шаржирала
| УСЛОВНО НАКЛОНЕНИЕ, 2Л., ЕД.Ч., СР.Р. = би шаржирало
| УСЛОВНО НАКЛОНЕНИЕ, 2Л., МН.Ч. = бихте шаржирали
| УСЛОВНО НАКЛОНЕНИЕ, 3Л., ЕД.Ч., М.Р. = би шаржирал
| УСЛОВНО НАКЛОНЕНИЕ, 3Л., ЕД.Ч., Ж.Р. = би шаржирала
| УСЛОВНО НАКЛОНЕНИЕ, 3Л., ЕД.Ч., СР.Р. = би шаржирало
| УСЛОВНО НАКЛОНЕНИЕ, 3Л., МН.Ч. = биха шаржирали
| ПОВЕЛИТЕЛНО НАКЛОНЕНИЕ, ЕД.Ч. = шар·жи·рай
| ПОВЕЛИТЕЛНО НАКЛОНЕНИЕ, МН.Ч. = шар·жи·рай·те
| МИН.СТРАД.ПРИЧ. М.Р. = шар·жи·ран
| МИН.СТРАД.ПРИЧ. М.Р. НЕПЪЛЕН ЧЛЕН = шар·жи·ра·ния
| МИН.СТРАД.ПРИЧ. М.Р. ПЪЛЕН ЧЛЕН = шар·жи·ра·ни·ят
| МИН.СТРАД.ПРИЧ. Ж.Р. = шар·жи·ра·на
| МИН.СТРАД.ПРИЧ. Ж.Р. ЧЛЕН = шар·жи·ра·на·та
| МИН.СТРАД.ПРИЧ. СР.Р. = шар·жи·ра·но
| МИН.СТРАД.ПРИЧ. СР.Р. ЧЛЕН = шар·жи·ра·но·то
| МИН.СТРАД.ПРИЧ. МН.Ч. = шар·жи·ра·ни
| МИН.СТРАД.ПРИЧ. МН.Ч. ЧЛЕН = шар·жи·ра·ни·те
| МИН.ДЕЯТ.СВ.ПРИЧ. М.Р. = шар·жи·рал
| МИН.ДЕЯТ.СВ.ПРИЧ. М.Р. НЕПЪЛЕН ЧЛЕН = шар·жи·ра·лия
| МИН.ДЕЯТ.СВ.ПРИЧ. М.Р. ПЪЛЕН ЧЛЕН = шар·жи·ра·ли·ят
| МИН.ДЕЯТ.СВ.ПРИЧ. Ж.Р. = шар·жи·ра·ла
| МИН.ДЕЯТ.СВ.ПРИЧ. Ж.Р. ЧЛЕН = шар·жи·ра·ла·та
| МИН.ДЕЯТ.СВ.ПРИЧ. СР.Р. = шар·жи·ра·ло
| МИН.ДЕЯТ.СВ.ПРИЧ. СР.Р. ЧЛЕН = шар·жи·ра·ло·то
| МИН.ДЕЯТ.СВ.ПРИЧ. МН.Ч. = шар·жи·ра·ли
| МИН.ДЕЯТ.СВ.ПРИЧ. МН.Ч. ЧЛЕН = шар·жи·ра·ли·те
| МИН.ДЕЯТ.НЕСВ.ПРИЧ. М.Р. = шар·жи·рал
| МИН.ДЕЯТ.НЕСВ.ПРИЧ. М.Р. НЕПЪЛЕН ЧЛЕН = шар·жи·ра·лия
| МИН.ДЕЯТ.НЕСВ.ПРИЧ. М.Р. ПЪЛЕН ЧЛЕН = шар·жи·ра·ли·ят
| МИН.ДЕЯТ.НЕСВ.ПРИЧ. Ж.Р. = шар·жи·ра·ла
| МИН.ДЕЯТ.НЕСВ.ПРИЧ. Ж.Р. ЧЛЕН = шар·жи·ра·ла·та
| МИН.ДЕЯТ.НЕСВ.ПРИЧ. СР.Р. = шар·жи·ра·ло
| МИН.ДЕЯТ.НЕСВ.ПРИЧ. СР.Р. ЧЛЕН = шар·жи·ра·ло·то
| МИН.ДЕЯТ.НЕСВ.ПРИЧ. МН.Ч. = шар·жи·ра·ли
| МИН.ДЕЯТ.НЕСВ.ПРИЧ. МН.Ч. ЧЛЕН = шар·жи·ра·ли·те
| СЕГ.ДЕЯТ.ПРИЧ. М.Р. = шар·жи·ращ
| СЕГ.ДЕЯТ.ПРИЧ. М.Р. НЕПЪЛЕН ЧЛЕН = шар·жи·ра·щия
| СЕГ.ДЕЯТ.ПРИЧ. М.Р. ПЪЛЕН ЧЛЕН = шар·жи·ра·щи·ят
| СЕГ.ДЕЯТ.ПРИЧ. Ж.Р. = шар·жи·ра·ща
| СЕГ.ДЕЯТ.ПРИЧ. Ж.Р. ЧЛЕН = шар·жи·ра·ща·та
| СЕГ.ДЕЯТ.ПРИЧ. СР.Р. = шар·жи·ра·що
| СЕГ.ДЕЯТ.ПРИЧ. СР.Р. ЧЛЕН = шар·жи·ра·що·то
| СЕГ.ДЕЯТ.ПРИЧ. МН.Ч. = шар·жи·ра·щи
| СЕГ.ДЕЯТ.ПРИЧ. МН.Ч. ЧЛЕН = шар·жи·ра·щи·те
| ДЕЕПРИЧАСТИЕ = шар·жи·рай·ки
| СКРИТИ ПРЕПРАТКИ = 
[[шаржирам]],
[[шаржираш]],
[[шаржира]],
[[шаржираме]],
[[шаржирате]],
[[шаржират]],
[[шаржирах]],
[[шаржирахме]],
[[шаржирахте]],
[[шаржираха]],
[[шаржираше]],
[[шаржирай]],
[[шаржирайте]],
[[шаржирал]],
[[шаржиралия]],
[[шаржиралият]],
[[шаржирала]],
[[шаржиралата]],
[[шаржирало]],
[[шаржиралото]],
[[шаржирали]],
[[шаржиралите]],
[[шаржиран]],
[[шаржирания]],
[[шаржираният]],
[[шаржирана]],
[[шаржираната]],
[[шаржирано]],
[[шаржираното]],
[[шаржирани]],
[[шаржираните]],
[[шаржиращ]],
[[шаржиращия]],
[[шаржиращият]],
[[шаржираща]],
[[шаржиращата]],
[[шаржиращо]],
[[шаржиращото]],
[[шаржиращи]],
[[шаржиращите]],
[[шаржирайки]],
[[шаржирал съм]],
[[шаржирала съм]],
[[шаржирало съм]],
[[шаржирали сме]],
[[шаржирал си]],
[[шаржирала си]],
[[шаржирало си]],
[[шаржирали сте]],
[[шаржирал е]],
[[шаржирала е]],
[[шаржирало е]],
[[шаржирали са]],
[[бях шаржирал]],
[[бях шаржирала]],
[[бях шаржирало]],
[[бяхме шаржирали]],
[[беше шаржирал]],
[[беше шаржирала]],
[[беше шаржирало]],
[[бяхте шаржирали]],
[[бяха шаржирали]],
[[ще шаржирам]],
[[ще шаржираме]],
[[ще шаржираш]],
[[ще шаржирате]],
[[ще шаржира]],
[[ще шаржират]],
[[ще съм шаржирал]],
[[ще съм шаржирала]],
[[ще съм шаржирало]],
[[ще сме шаржирали]],
[[ще си шаржирал]],
[[ще си шаржирала]],
[[ще си шаржирало]],
[[ще сте шаржирали]],
[[ще е шаржирал]],
[[ще е шаржирала]],
[[ще е шаржирало]],
[[ще са шаржирали]],
[[щях да шаржирам]],
[[щяхме да шаржираме]],
[[щеше да шаржираш]],
[[щяхте да шаржирате]],
[[щеше да шаржира]],
[[щяха да шаржират]],
[[щях да съм шаржирал]],
[[щях да съм шаржирала]],
[[щях да съм шаржирало]],
[[щяхме да сме шаржирали]],
[[щеше да си шаржирал]],
[[щеше да си шаржирала]],
[[щеше да си шаржирало]],
[[щяхте да сте шаржирали]],
[[щеше да е шаржирал]],
[[щеше да е шаржирала]],
[[щеше да е шаржирало]],
[[щяха да са шаржирали]],
[[бил съм шаржирал]],
[[била съм шаржирала]],
[[било съм шаржирало]],
[[били сме шаржирали]],
[[бил си шаржирал]],
[[била си шаржирала]],
[[било си шаржирало]],
[[били сте шаржирали]],
[[бил е шаржирал]],
[[била е шаржирала]],
[[било е шаржирало]],
[[били са шаржирали]],
[[щял съм да шаржирам]],
[[щяла съм да шаржирам]],
[[щяло съм да шаржирам]],
[[щели сме да шаржираме]],
[[щял си да шаржираш]],
[[щяла си да шаржираш]],
[[щяло си да шаржираш]],
[[щели сте да шаржирате]],
[[щял да шаржира]],
[[щяла да шаржира]],
[[щяло да шаржира]],
[[щели да шаржират]],
[[щял е да шаржира]],
[[щяла е да шаржира]],
[[щяло е да шаржира]],
[[щели са да шаржират]],
[[щял съм да съм шаржирал]],
[[щяла съм да съм шаржирала]],
[[щяло съм да съм шаржирало]],
[[щели сме да сме шаржирали]],
[[щял си да си шаржирал]],
[[щяла си да си шаржирала]],
[[щяло си да си шаржирало]],
[[щели сте да сте шаржирали]],
[[щял да е шаржирал]],
[[щяла да е шаржирала]],
[[щяло да е шаржирало]],
[[щели да са шаржирали]],
[[щял е да е шаржирал]],
[[щяла е да е шаржирала]],
[[щяло е да е шаржирало]],
[[щели са да са шаржирали]],
[[бих шаржирал]],
[[бих шаржирала]],
[[бих шаржирало]],
[[бихме шаржирали]],
[[би шаржирал]],
[[би шаржирала]],
[[би шаржирало]],
[[бихте шаржирали]],
[[биха шаржирали]],
}}</text>
      <sha1>2cajsd65k4nwjluss36627wblpg8i1c</sha1>
    </revision>
  </page>
  <page>
    <title>Шаблон:Словоформи/шарлатанствам</title>
    <ns>10</ns>
    <id>569935</id>
    <revision>
      <id>601915</id>
      <timestamp>2005-05-12T12:08:58Z</timestamp>
      <contributor>
        <username>Bgbot</username>
        <id>83</id>
      </contributor>
      <comment>Борислав: Шаблон със словоформи</comment>
      <model>wikitext</model>
      <format>text/x-wiki</format>
      <text bytes="24342" xml:space="preserve">{{Шаблон:Словоформи/Глагол|
  ОСНОВНА ФОРМА = шарлатанствам
| СЕГ.ВР., 1Л., ЕД.Ч. = шар·ла·тан·с·т·вам
| СЕГ.ВР., 1Л., МН.Ч. = шар·ла·тан·с·т·ва·ме
| СЕГ.ВР., 2Л., ЕД.Ч. = шар·ла·тан·с·т·ваш
| СЕГ.ВР., 2Л., МН.Ч. = шар·ла·тан·с·т·ва·те
| СЕГ.ВР., 3Л., ЕД.Ч. = шар·ла·тан·с·т·ва
| СЕГ.ВР., 3Л., МН.Ч. = шар·ла·тан·с·т·ват
| МИН.СВ.ВР., 1Л., ЕД.Ч. = шар·ла·тан·с·т·вах
| МИН.СВ.ВР., 1Л., МН.Ч. = шар·ла·тан·с·т·вах·ме
| МИН.СВ.ВР., 2Л., ЕД.Ч. = шар·ла·тан·с·т·ва
| МИН.СВ.ВР., 2Л., МН.Ч. = шар·ла·тан·с·т·вах·те
| МИН.СВ.ВР., 3Л., ЕД.Ч. = шар·ла·тан·с·т·ва
| МИН.СВ.ВР., 3Л., МН.Ч. = шар·ла·тан·с·т·ва·ха
| МИН.НЕСВ.ВР., 1Л., ЕД.Ч. = шар·ла·тан·с·т·вах
| МИН.НЕСВ.ВР., 1Л., МН.Ч. = шар·ла·тан·с·т·вах·ме
| МИН.НЕСВ.ВР., 2Л., ЕД.Ч. = шар·ла·тан·с·т·ва·ше
| МИН.НЕСВ.ВР., 2Л., МН.Ч. = шар·ла·тан·с·т·вах·те
| МИН.НЕСВ.ВР., 3Л., ЕД.Ч. = шар·ла·тан·с·т·ва·ше
| МИН.НЕСВ.ВР., 3Л., МН.Ч. = шар·ла·тан·с·т·ва·ха
| МИН.НЕОПР.ВР., 1Л., ЕД.Ч., М.Р. = шарлатанствал съм
| МИН.НЕОПР.ВР., 1Л., ЕД.Ч., Ж.Р. = шарлатанствала съм
| МИН.НЕОПР.ВР., 1Л., ЕД.Ч., СР.Р. = шарлатанствало съм
| МИН.НЕОПР.ВР., 1Л., МН.Ч. = шарлатанствали сме
| МИН.НЕОПР.ВР., 2Л., ЕД.Ч., М.Р. = шарлатанствал си
| МИН.НЕОПР.ВР., 2Л., ЕД.Ч., Ж.Р. = шарлатанствала си
| МИН.НЕОПР.ВР., 2Л., ЕД.Ч., СР.Р. = шарлатанствало си
| МИН.НЕОПР.ВР., 2Л., МН.Ч. = шарлатанствали сте
| МИН.НЕОПР.ВР., 3Л., ЕД.Ч., М.Р. = шарлатанствал е
| МИН.НЕОПР.ВР., 3Л., ЕД.Ч., Ж.Р. = шарлатанствала е
| МИН.НЕОПР.ВР., 3Л., ЕД.Ч., СР.Р. = шарлатанствало е
| МИН.НЕОПР.ВР., 3Л., МН.Ч. = шарлатанствали са
| МИН.ПРЕД.ВР., 1Л., ЕД.Ч., М.Р. = бях шарлатанствал
| МИН.ПРЕД.ВР., 1Л., ЕД.Ч., Ж.Р. = бях шарлатанствала
| МИН.ПРЕД.ВР., 1Л., ЕД.Ч., СР.Р. = бях шарлатанствало
| МИН.ПРЕД.ВР., 1Л., МН.Ч. = бяхме шарлатанствали
| МИН.ПРЕД.ВР., 2Л., ЕД.Ч., М.Р. = беше шарлатанствал
| МИН.ПРЕД.ВР., 2Л., ЕД.Ч., Ж.Р. = беше шарлатанствала
| МИН.ПРЕД.ВР., 2Л., ЕД.Ч., СР.Р. = беше шарлатанствало
| МИН.ПРЕД.ВР., 2Л., МН.Ч. = бяхте шарлатанствали
| МИН.ПРЕД.ВР., 3Л., ЕД.Ч., М.Р. = беше шарлатанствал
| МИН.ПРЕД.ВР., 3Л., ЕД.Ч., Ж.Р. = беше шарлатанствала
| МИН.ПРЕД.ВР., 3Л., ЕД.Ч., СР.Р. = беше шарлатанствало
| МИН.ПРЕД.ВР., 3Л., МН.Ч. = бяха шарлатанствали
| БЪД.ВР., 1Л., ЕД.Ч. = ще шарлатанствам
| БЪД.ВР., 1Л., МН.Ч. = ще шарлатанстваме
| БЪД.ВР., 2Л., ЕД.Ч. = ще шарлатанстваш
| БЪД.ВР., 2Л., МН.Ч. = ще шарлатанствате
| БЪД.ВР., 3Л., ЕД.Ч. = ще шарлатанства
| БЪД.ВР., 3Л., МН.Ч. = ще шарлатанстват
| БЪД.ПРЕД.ВР., 1Л., ЕД.Ч., М.Р. = ще съм шарлатанствал
| БЪД.ПРЕД.ВР., 1Л., ЕД.Ч., Ж.Р. = ще съм шарлатанствала
| БЪД.ПРЕД.ВР., 1Л., ЕД.Ч., СР.Р. = ще съм шарлатанствало
| БЪД.ПРЕД.ВР., 1Л., МН.Ч. = ще сме шарлатанствали
| БЪД.ПРЕД.ВР., 2Л., ЕД.Ч., М.Р. = ще си шарлатанствал
| БЪД.ПРЕД.ВР., 2Л., ЕД.Ч., Ж.Р. = ще си шарлатанствала
| БЪД.ПРЕД.ВР., 2Л., ЕД.Ч., СР.Р. = ще си шарлатанствало
| БЪД.ПРЕД.ВР., 2Л., МН.Ч. = ще сте шарлатанствали
| БЪД.ПРЕД.ВР., 3Л., ЕД.Ч., М.Р. = ще е шарлатанствал
| БЪД.ПРЕД.ВР., 3Л., ЕД.Ч., Ж.Р. = ще е шарлатанствала
| БЪД.ПРЕД.ВР., 3Л., ЕД.Ч., СР.Р. = ще е шарлатанствало
| БЪД.ПРЕД.ВР., 3Л., МН.Ч. = ще са шарлатанствали
| БЪД.ВР. В МИН., 1Л., ЕД.Ч. = щях да шарлатанствам
| БЪД.ВР. В МИН., 1Л., МН.Ч. = щяхме да шарлатанстваме
| БЪД.ВР. В МИН., 2Л., ЕД.Ч. = щеше да шарлатанстваш
| БЪД.ВР. В МИН., 2Л., МН.Ч. = щяхте да шарлатанствате
| БЪД.ВР. В МИН., 3Л., ЕД.Ч. = щеше да шарлатанства
| БЪД.ВР. В МИН., 3Л., МН.Ч. = щяха да шарлатанстват
| БЪД.ПРЕД.ВР. В МИН., 1Л., ЕД.Ч., М.Р. = щях да съм шарлатанствал
| БЪД.ПРЕД.ВР. В МИН., 1Л., ЕД.Ч., Ж.Р. = щях да съм шарлатанствала
| БЪД.ПРЕД.ВР. В МИН., 1Л., ЕД.Ч., СР.Р. = щях да съм шарлатанствало
| БЪД.ПРЕД.ВР. В МИН., 1Л., МН.Ч. = щяхме да сме шарлатанствали
| БЪД.ПРЕД.ВР. В МИН., 2Л., ЕД.Ч., М.Р. = щеше да си шарлатанствал
| БЪД.ПРЕД.ВР. В МИН., 2Л., ЕД.Ч., Ж.Р. = щеше да си шарлатанствала
| БЪД.ПРЕД.ВР. В МИН., 2Л., ЕД.Ч., СР.Р. = щеше да си шарлатанствало
| БЪД.ПРЕД.ВР. В МИН., 2Л., МН.Ч. = щяхте да сте шарлатанствали
| БЪД.ПРЕД.ВР. В МИН., 3Л., ЕД.Ч., М.Р. = щеше да е шарлатанствал
| БЪД.ПРЕД.ВР. В МИН., 3Л., ЕД.Ч., Ж.Р. = щеше да е шарлатанствала
| БЪД.ПРЕД.ВР. В МИН., 3Л., ЕД.Ч., СР.Р. = щеше да е шарлатанствало
| БЪД.ПРЕД.ВР. В МИН., 3Л., МН.Ч. = щяха да са шарлатанствали
| ПР.НАКЛ., СЕГ.ВР., 1Л., ЕД.Ч., М.Р. = шарлатанствал съм
| ПР.НАКЛ., СЕГ.ВР., 1Л., ЕД.Ч., Ж.Р. = шарлатанствала съм
| ПР.НАКЛ., СЕГ.ВР., 1Л., ЕД.Ч., СР.Р. = шарлатанствало съм
| ПР.НАКЛ., СЕГ.ВР., 1Л., МН.Ч. = шарлатанствали сме
| ПР.НАКЛ., СЕГ.ВР., 2Л., ЕД.Ч., М.Р. = шарлатанствал си
| ПР.НАКЛ., СЕГ.ВР., 2Л., ЕД.Ч., Ж.Р. = шарлатанствала си
| ПР.НАКЛ., СЕГ.ВР., 2Л., ЕД.Ч., СР.Р. = шарлатанствало си
| ПР.НАКЛ., СЕГ.ВР., 2Л., МН.Ч. = шарлатанствали сте
| ПР.НАКЛ., СЕГ.ВР., 3Л., ЕД.Ч., М.Р. = шарлатанствал (е)
| ПР.НАКЛ., СЕГ.ВР., 3Л., ЕД.Ч., Ж.Р. = шарлатанствала (е)
| ПР.НАКЛ., СЕГ.ВР., 3Л., ЕД.Ч., СР.Р. = шарлатанствало (е)
| ПР.НАКЛ., СЕГ.ВР., 3Л., МН.Ч. = шарлатанствали (са)
| ПР.НАКЛ., МИН.СВ.ВР., 1Л., ЕД.Ч., М.Р. = шарлатанствал съм
| ПР.НАКЛ., МИН.СВ.ВР., 1Л., ЕД.Ч., Ж.Р. = шарлатанствала съм
| ПР.НАКЛ., МИН.СВ.ВР., 1Л., ЕД.Ч., СР.Р. = шарлатанствало съм
| ПР.НАКЛ., МИН.СВ.ВР., 1Л., МН.Ч. = шарлатанствали сме
| ПР.НАКЛ., МИН.СВ.ВР., 2Л., ЕД.Ч., М.Р. = шарлатанствал си
| ПР.НАКЛ., МИН.СВ.ВР., 2Л., ЕД.Ч., Ж.Р. = шарлатанствала си
| ПР.НАКЛ., МИН.СВ.ВР., 2Л., ЕД.Ч., СР.Р. = шарлатанствало си
| ПР.НАКЛ., МИН.СВ.ВР., 2Л., МН.Ч. = шарлатанствали сте
| ПР.НАКЛ., МИН.СВ.ВР., 3Л., ЕД.Ч., М.Р. = шарлатанствал (е)
| ПР.НАКЛ., МИН.СВ.ВР., 3Л., ЕД.Ч., Ж.Р. = шарлатанствала (е)
| ПР.НАКЛ., МИН.СВ.ВР., 3Л., ЕД.Ч., СР.Р. = шарлатанствало (е)
| ПР.НАКЛ., МИН.СВ.ВР., 3Л., МН.Ч. = шарлатанствали (са)
| ПР.НАКЛ., МИН.НЕОПР.ВР., 1Л., ЕД.Ч., М.Р. = бил съм шарлатанствал
| ПР.НАКЛ., МИН.НЕОПР.ВР., 1Л., ЕД.Ч., Ж.Р. = била съм шарлатанствала
| ПР.НАКЛ., МИН.НЕОПР.ВР., 1Л., ЕД.Ч., СР.Р. = било съм шарлатанствало
| ПР.НАКЛ., МИН.НЕОПР.ВР., 1Л., МН.Ч. = били сме шарлатанствали
| ПР.НАКЛ., МИН.НЕОПР.ВР., 2Л., ЕД.Ч., М.Р. = бил си шарлатанствал
| ПР.НАКЛ., МИН.НЕОПР.ВР., 2Л., ЕД.Ч., Ж.Р. = била си шарлатанствала
| ПР.НАКЛ., МИН.НЕОПР.ВР., 2Л., ЕД.Ч., СР.Р. = било си шарлатанствало
| ПР.НАКЛ., МИН.НЕОПР.ВР., 2Л., МН.Ч. = били сте шарлатанствали
| ПР.НАКЛ., МИН.НЕОПР.ВР., 3Л., ЕД.Ч., М.Р. = бил (е) шарлатанствал
| ПР.НАКЛ., МИН.НЕОПР.ВР., 3Л., ЕД.Ч., Ж.Р. = била (е) шарлатанствала
| ПР.НАКЛ., МИН.НЕОПР.ВР., 3Л., ЕД.Ч., СР.Р. = било (е) шарлатанствало
| ПР.НАКЛ., МИН.НЕОПР.ВР., 3Л., МН.Ч. = били (са) шарлатанствали
| ПР.НАКЛ., БЪД.ВР., 1Л., ЕД.Ч., М.Р. = щял съм да шарлатанствам
| ПР.НАКЛ., БЪД.ВР., 1Л., ЕД.Ч., Ж.Р. = щяла съм да шарлатанствам
| ПР.НАКЛ., БЪД.ВР., 1Л., ЕД.Ч., СР.Р. = щяло съм да шарлатанствам
| ПР.НАКЛ., БЪД.ВР., 1Л., МН.Ч. = щели сме да шарлатанстваме
| ПР.НАКЛ., БЪД.ВР., 2Л., ЕД.Ч., М.Р. = щял си да шарлатанстваш
| ПР.НАКЛ., БЪД.ВР., 2Л., ЕД.Ч., Ж.Р. = щяла си да шарлатанстваш
| ПР.НАКЛ., БЪД.ВР., 2Л., ЕД.Ч., СР.Р. = щяло си да шарлатанстваш
| ПР.НАКЛ., БЪД.ВР., 2Л., МН.Ч. = щели сте да шарлатанствате
| ПР.НАКЛ., БЪД.ВР., 3Л., ЕД.Ч., М.Р. = щял (е) да шарлатанства
| ПР.НАКЛ., БЪД.ВР., 3Л., ЕД.Ч., Ж.Р. = щяла (е) да шарлатанства
| ПР.НАКЛ., БЪД.ВР., 3Л., ЕД.Ч., СР.Р. = щяло (е) да шарлатанства
| ПР.НАКЛ., БЪД.ВР., 3Л., МН.Ч. = щели (са) да шарлатанстват
| ПР.НАКЛ., БЪД.ПРЕД.ВР., 1Л., ЕД.Ч., М.Р. = щял съм да съм шарлатанствал
| ПР.НАКЛ., БЪД.ПРЕД.ВР., 1Л., ЕД.Ч., Ж.Р. = щяла съм да съм шарлатанствала
| ПР.НАКЛ., БЪД.ПРЕД.ВР., 1Л., ЕД.Ч., СР.Р. = щяло съм да съм шарлатанствало
| ПР.НАКЛ., БЪД.ПРЕД.ВР., 1Л., МН.Ч. = щели сме да сме шарлатанствали
| ПР.НАКЛ., БЪД.ПРЕД.ВР., 2Л., ЕД.Ч., М.Р. = щял си да си шарлатанствал
| ПР.НАКЛ., БЪД.ПРЕД.ВР., 2Л., ЕД.Ч., Ж.Р. = щяла си да си шарлатанствала
| ПР.НАКЛ., БЪД.ПРЕД.ВР., 2Л., ЕД.Ч., СР.Р. = щяло си да си шарлатанствало
| ПР.НАКЛ., БЪД.ПРЕД.ВР., 2Л., МН.Ч. = щели сте да сте шарлатанствали
| ПР.НАКЛ., БЪД.ПРЕД.ВР., 3Л., ЕД.Ч., М.Р. = щял (е) да е шарлатанствал
| ПР.НАКЛ., БЪД.ПРЕД.ВР., 3Л., ЕД.Ч., Ж.Р. = щяла (е) да е шарлатанствала
| ПР.НАКЛ., БЪД.ПРЕД.ВР., 3Л., ЕД.Ч., СР.Р. = щяло (е) да е шарлатанствало
| ПР.НАКЛ., БЪД.ПРЕД.ВР., 3Л., МН.Ч. = щели (са) да са шарлатанствали
| УСЛОВНО НАКЛОНЕНИЕ, 1Л., ЕД.Ч., М.Р. = бих шарлатанствал
| УСЛОВНО НАКЛОНЕНИЕ, 1Л., ЕД.Ч., Ж.Р. = бих шарлатанствала
| УСЛОВНО НАКЛОНЕНИЕ, 1Л., ЕД.Ч., СР.Р. = бих шарлатанствало
| УСЛОВНО НАКЛОНЕНИЕ, 1Л., МН.Ч. = бихме шарлатанствали
| УСЛОВНО НАКЛОНЕНИЕ, 2Л., ЕД.Ч., М.Р. = би шарлатанствал
| УСЛОВНО НАКЛОНЕНИЕ, 2Л., ЕД.Ч., Ж.Р. = би шарлатанствала
| УСЛОВНО НАКЛОНЕНИЕ, 2Л., ЕД.Ч., СР.Р. = би шарлатанствало
| УСЛОВНО НАКЛОНЕНИЕ, 2Л., МН.Ч. = бихте шарлатанствали
| УСЛОВНО НАКЛОНЕНИЕ, 3Л., ЕД.Ч., М.Р. = би шарлатанствал
| УСЛОВНО НАКЛОНЕНИЕ, 3Л., ЕД.Ч., Ж.Р. = би шарлатанствала
| УСЛОВНО НАКЛОНЕНИЕ, 3Л., ЕД.Ч., СР.Р. = би шарлатанствало
| УСЛОВНО НАКЛОНЕНИЕ, 3Л., МН.Ч. = биха шарлатанствали
| ПОВЕЛИТЕЛНО НАКЛОНЕНИЕ, ЕД.Ч. = шар·ла·тан·с·т·вай
| ПОВЕЛИТЕЛНО НАКЛОНЕНИЕ, МН.Ч. = шар·ла·тан·с·т·вай·те
| МИН.СТРАД.ПРИЧ. М.Р. = шар·ла·тан·с·т·ван
| МИН.СТРАД.ПРИЧ. М.Р. НЕПЪЛЕН ЧЛЕН = шар·ла·тан·с·т·ва·ния
| МИН.СТРАД.ПРИЧ. М.Р. ПЪЛЕН ЧЛЕН = шар·ла·тан·с·т·ва·ни·ят
| МИН.СТРАД.ПРИЧ. Ж.Р. = шар·ла·тан·с·т·ва·на
| МИН.СТРАД.ПРИЧ. Ж.Р. ЧЛЕН = шар·ла·тан·с·т·ва·на·та
| МИН.СТРАД.ПРИЧ. СР.Р. = шар·ла·тан·с·т·ва·но
| МИН.СТРАД.ПРИЧ. СР.Р. ЧЛЕН = шар·ла·тан·с·т·ва·но·то
| МИН.СТРАД.ПРИЧ. МН.Ч. = шар·ла·тан·с·т·ва·ни
| МИН.СТРАД.ПРИЧ. МН.Ч. ЧЛЕН = шар·ла·тан·с·т·ва·ни·те
| МИН.ДЕЯТ.СВ.ПРИЧ. М.Р. = шар·ла·тан·с·т·вал
| МИН.ДЕЯТ.СВ.ПРИЧ. М.Р. НЕПЪЛЕН ЧЛЕН = шар·ла·тан·с·т·ва·лия
| МИН.ДЕЯТ.СВ.ПРИЧ. М.Р. ПЪЛЕН ЧЛЕН = шар·ла·тан·с·т·ва·ли·ят
| МИН.ДЕЯТ.СВ.ПРИЧ. Ж.Р. = шар·ла·тан·с·т·ва·ла
| МИН.ДЕЯТ.СВ.ПРИЧ. Ж.Р. ЧЛЕН = шар·ла·тан·с·т·ва·ла·та
| МИН.ДЕЯТ.СВ.ПРИЧ. СР.Р. = шар·ла·тан·с·т·ва·ло
| МИН.ДЕЯТ.СВ.ПРИЧ. СР.Р. ЧЛЕН = шар·ла·тан·с·т·ва·ло·то
| МИН.ДЕЯТ.СВ.ПРИЧ. МН.Ч. = шар·ла·тан·с·т·ва·ли
| МИН.ДЕЯТ.СВ.ПРИЧ. МН.Ч. ЧЛЕН = шар·ла·тан·с·т·ва·ли·те
| МИН.ДЕЯТ.НЕСВ.ПРИЧ. М.Р. = шар·ла·тан·с·т·вал
| МИН.ДЕЯТ.НЕСВ.ПРИЧ. М.Р. НЕПЪЛЕН ЧЛЕН = шар·ла·тан·с·т·ва·лия
| МИН.ДЕЯТ.НЕСВ.ПРИЧ. М.Р. ПЪЛЕН ЧЛЕН = шар·ла·тан·с·т·ва·ли·ят
| МИН.ДЕЯТ.НЕСВ.ПРИЧ. Ж.Р. = шар·ла·тан·с·т·ва·ла
| МИН.ДЕЯТ.НЕСВ.ПРИЧ. Ж.Р. ЧЛЕН = шар·ла·тан·с·т·ва·ла·та
| МИН.ДЕЯТ.НЕСВ.ПРИЧ. СР.Р. = шар·ла·тан·с·т·ва·ло
| МИН.ДЕЯТ.НЕСВ.ПРИЧ. СР.Р. ЧЛЕН = шар·ла·тан·с·т·ва·ло·то
| МИН.ДЕЯТ.НЕСВ.ПРИЧ. МН.Ч. = шар·ла·тан·с·т·ва·ли
| МИН.ДЕЯТ.НЕСВ.ПРИЧ. МН.Ч. ЧЛЕН = шар·ла·тан·с·т·ва·ли·те
| СЕГ.ДЕЯТ.ПРИЧ. М.Р. = шар·ла·тан·с·т·ващ
| СЕГ.ДЕЯТ.ПРИЧ. М.Р. НЕПЪЛЕН ЧЛЕН = шар·ла·тан·с·т·ва·щия
| СЕГ.ДЕЯТ.ПРИЧ. М.Р. ПЪЛЕН ЧЛЕН = шар·ла·тан·с·т·ва·щи·ят
| СЕГ.ДЕЯТ.ПРИЧ. Ж.Р. = шар·ла·тан·с·т·ва·ща
| СЕГ.ДЕЯТ.ПРИЧ. Ж.Р. ЧЛЕН = шар·ла·тан·с·т·ва·ща·та
| СЕГ.ДЕЯТ.ПРИЧ. СР.Р. = шар·ла·тан·с·т·ва·що
| СЕГ.ДЕЯТ.ПРИЧ. СР.Р. ЧЛЕН = шар·ла·тан·с·т·ва·що·то
| СЕГ.ДЕЯТ.ПРИЧ. МН.Ч. = шар·ла·тан·с·т·ва·щи
| СЕГ.ДЕЯТ.ПРИЧ. МН.Ч. ЧЛЕН = шар·ла·тан·с·т·ва·щи·те
| ДЕЕПРИЧАСТИЕ = шар·ла·тан·с·т·вай·ки
| СКРИТИ ПРЕПРАТКИ = 
[[шарлатанствам]],
[[шарлатанстваш]],
[[шарлатанства]],
[[шарлатанстваме]],
[[шарлатанствате]],
[[шарлатанстват]],
[[шарлатанствах]],
[[шарлатанствахме]],
[[шарлатанствахте]],
[[шарлатанстваха]],
[[шарлатанстваше]],
[[шарлатанствай]],
[[шарлатанствайте]],
[[шарлатанствал]],
[[шарлатанствалия]],
[[шарлатанствалият]],
[[шарлатанствала]],
[[шарлатанствалата]],
[[шарлатанствало]],
[[шарлатанствалото]],
[[шарлатанствали]],
[[шарлатанствалите]],
[[шарлатанстван]],
[[шарлатанствания]],
[[шарлатанстваният]],
[[шарлатанствана]],
[[шарлатанстваната]],
[[шарлатанствано]],
[[шарлатанстваното]],
[[шарлатанствани]],
[[шарлатанстваните]],
[[шарлатанстващ]],
[[шарлатанстващия]],
[[шарлатанстващият]],
[[шарлатанстваща]],
[[шарлатанстващата]],
[[шарлатанстващо]],
[[шарлатанстващото]],
[[шарлатанстващи]],
[[шарлатанстващите]],
[[шарлатанствайки]],
[[шарлатанствал съм]],
[[шарлатанствала съм]],
[[шарлатанствало съм]],
[[шарлатанствали сме]],
[[шарлатанствал си]],
[[шарлатанствала си]],
[[шарлатанствало си]],
[[шарлатанствали сте]],
[[шарлатанствал е]],
[[шарлатанствала е]],
[[шарлатанствало е]],
[[шарлатанствали са]],
[[бях шарлатанствал]],
[[бях шарлатанствала]],
[[бях шарлатанствало]],
[[бяхме шарлатанствали]],
[[беше шарлатанствал]],
[[беше шарлатанствала]],
[[беше шарлатанствало]],
[[бяхте шарлатанствали]],
[[бяха шарлатанствали]],
[[ще шарлатанствам]],
[[ще шарлатанстваме]],
[[ще шарлатанстваш]],
[[ще шарлатанствате]],
[[ще шарлатанства]],
[[ще шарлатанстват]],
[[ще съм шарлатанствал]],
[[ще съм шарлатанствала]],
[[ще съм шарлатанствало]],
[[ще сме шарлатанствали]],
[[ще си шарлатанствал]],
[[ще си шарлатанствала]],
[[ще си шарлатанствало]],
[[ще сте шарлатанствали]],
[[ще е шарлатанствал]],
[[ще е шарлатанствала]],
[[ще е шарлатанствало]],
[[ще са шарлатанствали]],
[[щях да шарлатанствам]],
[[щяхме да шарлатанстваме]],
[[щеше да шарлатанстваш]],
[[щяхте да шарлатанствате]],
[[щеше да шарлатанства]],
[[щяха да шарлатанстват]],
[[щях да съм шарлатанствал]],
[[щях да съм шарлатанствала]],
[[щях да съм шарлатанствало]],
[[щяхме да сме шарлатанствали]],
[[щеше да си шарлатанствал]],
[[щеше да си шарлатанствала]],
[[щеше да си шарлатанствало]],
[[щяхте да сте шарлатанствали]],
[[щеше да е шарлатанствал]],
[[щеше да е шарлатанствала]],
[[щеше да е шарлатанствало]],
[[щяха да са шарлатанствали]],
[[бил съм шарлатанствал]],
[[била съм шарлатанствала]],
[[било съм шарлатанствало]],
[[били сме шарлатанствали]],
[[бил си шарлатанствал]],
[[била си шарлатанствала]],
[[било си шарлатанствало]],
[[били сте шарлатанствали]],
[[бил е шарлатанствал]],
[[била е шарлатанствала]],
[[било е шарлатанствало]],
[[били са шарлатанствали]],
[[щял съм да шарлатанствам]],
[[щяла съм да шарлатанствам]],
[[щяло съм да шарлатанствам]],
[[щели сме да шарлатанстваме]],
[[щял си да шарлатанстваш]],
[[щяла си да шарлатанстваш]],
[[щяло си да шарлатанстваш]],
[[щели сте да шарлатанствате]],
[[щял да шарлатанства]],
[[щяла да шарлатанства]],
[[щяло да шарлатанства]],
[[щели да шарлатанстват]],
[[щял е да шарлатанства]],
[[щяла е да шарлатанства]],
[[щяло е да шарлатанства]],
[[щели са да шарлатанстват]],
[[щял съм да съм шарлатанствал]],
[[щяла съм да съм шарлатанствала]],
[[щяло съм да съм шарлатанствало]],
[[щели сме да сме шарлатанствали]],
[[щял си да си шарлатанствал]],
[[щяла си да си шарлатанствала]],
[[щяло си да си шарлатанствало]],
[[щели сте да сте шарлатанствали]],
[[щял да е шарлатанствал]],
[[щяла да е шарлатанствала]],
[[щяло да е шарлатанствало]],
[[щели да са шарлатанствали]],
[[щял е да е шарлатанствал]],
[[щяла е да е шарлатанствала]],
[[щяло е да е шарлатанствало]],
[[щели са да са шарлатанствали]],
[[бих шарлатанствал]],
[[бих шарлатанствала]],
[[бих шарлатанствало]],
[[бихме шарлатанствали]],
[[би шарлатанствал]],
[[би шарлатанствала]],
[[би шарлатанствало]],
[[бихте шарлатанствали]],
[[биха шарлатанствали]],
}}</text>
      <sha1>i7e3j9i2t2vv15drsn03mt722e6jcv8</sha1>
    </revision>
  </page>
  <page>
    <title>Шаблон:Словоформи/шарлатанствувам</title>
    <ns>10</ns>
    <id>569945</id>
    <revision>
      <id>601925</id>
      <timestamp>2005-05-12T12:09:21Z</timestamp>
      <contributor>
        <username>Bgbot</username>
        <id>83</id>
      </contributor>
      <comment>Борислав: Шаблон със словоформи</comment>
      <model>wikitext</model>
      <format>text/x-wiki</format>
      <text bytes="25820" xml:space="preserve">{{Шаблон:Словоформи/Глагол|
  ОСНОВНА ФОРМА = шарлатанствувам
| СЕГ.ВР., 1Л., ЕД.Ч. = шар·ла·тан·с·т·ву·вам
| СЕГ.ВР., 1Л., МН.Ч. = шар·ла·тан·с·т·ву·ва·ме
| СЕГ.ВР., 2Л., ЕД.Ч. = шар·ла·тан·с·т·ву·ваш
| СЕГ.ВР., 2Л., МН.Ч. = шар·ла·тан·с·т·ву·ва·те
| СЕГ.ВР., 3Л., ЕД.Ч. = шар·ла·тан·с·т·ву·ва
| СЕГ.ВР., 3Л., МН.Ч. = шар·ла·тан·с·т·ву·ват
| МИН.СВ.ВР., 1Л., ЕД.Ч. = шар·ла·тан·с·т·ву·вах
| МИН.СВ.ВР., 1Л., МН.Ч. = шар·ла·тан·с·т·ву·вах·ме
| МИН.СВ.ВР., 2Л., ЕД.Ч. = шар·ла·тан·с·т·ву·ва
| МИН.СВ.ВР., 2Л., МН.Ч. = шар·ла·тан·с·т·ву·вах·те
| МИН.СВ.ВР., 3Л., ЕД.Ч. = шар·ла·тан·с·т·ву·ва
| МИН.СВ.ВР., 3Л., МН.Ч. = шар·ла·тан·с·т·ву·ва·ха
| МИН.НЕСВ.ВР., 1Л., ЕД.Ч. = шар·ла·тан·с·т·ву·вах
| МИН.НЕСВ.ВР., 1Л., МН.Ч. = шар·ла·тан·с·т·ву·вах·ме
| МИН.НЕСВ.ВР., 2Л., ЕД.Ч. = шар·ла·тан·с·т·ву·ва·ше
| МИН.НЕСВ.ВР., 2Л., МН.Ч. = шар·ла·тан·с·т·ву·вах·те
| МИН.НЕСВ.ВР., 3Л., ЕД.Ч. = шар·ла·тан·с·т·ву·ва·ше
| МИН.НЕСВ.ВР., 3Л., МН.Ч. = шар·ла·тан·с·т·ву·ва·ха
| МИН.НЕОПР.ВР., 1Л., ЕД.Ч., М.Р. = шарлатанствувал съм
| МИН.НЕОПР.ВР., 1Л., ЕД.Ч., Ж.Р. = шарлатанствувала съм
| МИН.НЕОПР.ВР., 1Л., ЕД.Ч., СР.Р. = шарлатанствувало съм
| МИН.НЕОПР.ВР., 1Л., МН.Ч. = шарлатанствували сме
| МИН.НЕОПР.ВР., 2Л., ЕД.Ч., М.Р. = шарлатанствувал си
| МИН.НЕОПР.ВР., 2Л., ЕД.Ч., Ж.Р. = шарлатанствувала си
| МИН.НЕОПР.ВР., 2Л., ЕД.Ч., СР.Р. = шарлатанствувало си
| МИН.НЕОПР.ВР., 2Л., МН.Ч. = шарлатанствували сте
| МИН.НЕОПР.ВР., 3Л., ЕД.Ч., М.Р. = шарлатанствувал е
| МИН.НЕОПР.ВР., 3Л., ЕД.Ч., Ж.Р. = шарлатанствувала е
| МИН.НЕОПР.ВР., 3Л., ЕД.Ч., СР.Р. = шарлатанствувало е
| МИН.НЕОПР.ВР., 3Л., МН.Ч. = шарлатанствували са
| МИН.ПРЕД.ВР., 1Л., ЕД.Ч., М.Р. = бях шарлатанствувал
| МИН.ПРЕД.ВР., 1Л., ЕД.Ч., Ж.Р. = бях шарлатанствувала
| МИН.ПРЕД.ВР., 1Л., ЕД.Ч., СР.Р. = бях шарлатанствувало
| МИН.ПРЕД.ВР., 1Л., МН.Ч. = бяхме шарлатанствували
| МИН.ПРЕД.ВР., 2Л., ЕД.Ч., М.Р. = беше шарлатанствувал
| МИН.ПРЕД.ВР., 2Л., ЕД.Ч., Ж.Р. = беше шарлатанствувала
| МИН.ПРЕД.ВР., 2Л., ЕД.Ч., СР.Р. = беше шарлатанствувало
| МИН.ПРЕД.ВР., 2Л., МН.Ч. = бяхте шарлатанствували
| МИН.ПРЕД.ВР., 3Л., ЕД.Ч., М.Р. = беше шарлатанствувал
| МИН.ПРЕД.ВР., 3Л., ЕД.Ч., Ж.Р. = беше шарлатанствувала
| МИН.ПРЕД.ВР., 3Л., ЕД.Ч., СР.Р. = беше шарлатанствувало
| МИН.ПРЕД.ВР., 3Л., МН.Ч. = бяха шарлатанствували
| БЪД.ВР., 1Л., ЕД.Ч. = ще шарлатанствувам
| БЪД.ВР., 1Л., МН.Ч. = ще шарлатанствуваме
| БЪД.ВР., 2Л., ЕД.Ч. = ще шарлатанствуваш
| БЪД.ВР., 2Л., МН.Ч. = ще шарлатанствувате
| БЪД.ВР., 3Л., ЕД.Ч. = ще шарлатанствува
| БЪД.ВР., 3Л., МН.Ч. = ще шарлатанствуват
| БЪД.ПРЕД.ВР., 1Л., ЕД.Ч., М.Р. = ще съм шарлатанствувал
| БЪД.ПРЕД.ВР., 1Л., ЕД.Ч., Ж.Р. = ще съм шарлатанствувала
| БЪД.ПРЕД.ВР., 1Л., ЕД.Ч., СР.Р. = ще съм шарлатанствувало
| БЪД.ПРЕД.ВР., 1Л., МН.Ч. = ще сме шарлатанствували
| БЪД.ПРЕД.ВР., 2Л., ЕД.Ч., М.Р. = ще си шарлатанствувал
| БЪД.ПРЕД.ВР., 2Л., ЕД.Ч., Ж.Р. = ще си шарлатанствувала
| БЪД.ПРЕД.ВР., 2Л., ЕД.Ч., СР.Р. = ще си шарлатанствувало
| БЪД.ПРЕД.ВР., 2Л., МН.Ч. = ще сте шарлатанствували
| БЪД.ПРЕД.ВР., 3Л., ЕД.Ч., М.Р. = ще е шарлатанствувал
| БЪД.ПРЕД.ВР., 3Л., ЕД.Ч., Ж.Р. = ще е шарлатанствувала
| БЪД.ПРЕД.ВР., 3Л., ЕД.Ч., СР.Р. = ще е шарлатанствувало
| БЪД.ПРЕД.ВР., 3Л., МН.Ч. = ще са шарлатанствували
| БЪД.ВР. В МИН., 1Л., ЕД.Ч. = щях да шарлатанствувам
| БЪД.ВР. В МИН., 1Л., МН.Ч. = щяхме да шарлатанствуваме
| БЪД.ВР. В МИН., 2Л., ЕД.Ч. = щеше да шарлатанствуваш
| БЪД.ВР. В МИН., 2Л., МН.Ч. = щяхте да шарлатанствувате
| БЪД.ВР. В МИН., 3Л., ЕД.Ч. = щеше да шарлатанствува
| БЪД.ВР. В МИН., 3Л., МН.Ч. = щяха да шарлатанствуват
| БЪД.ПРЕД.ВР. В МИН., 1Л., ЕД.Ч., М.Р. = щях да съм шарлатанствувал
| БЪД.ПРЕД.ВР. В МИН., 1Л., ЕД.Ч., Ж.Р. = щях да съм шарлатанствувала
| БЪД.ПРЕД.ВР. В МИН., 1Л., ЕД.Ч., СР.Р. = щях да съм шарлатанствувало
| БЪД.ПРЕД.ВР. В МИН., 1Л., МН.Ч. = щяхме да сме шарлатанствували
| БЪД.ПРЕД.ВР. В МИН., 2Л., ЕД.Ч., М.Р. = щеше да си шарлатанствувал
| БЪД.ПРЕД.ВР. В МИН., 2Л., ЕД.Ч., Ж.Р. = щеше да си шарлатанствувала
| БЪД.ПРЕД.ВР. В МИН., 2Л., ЕД.Ч., СР.Р. = щеше да си шарлатанствувало
| БЪД.ПРЕД.ВР. В МИН., 2Л., МН.Ч. = щяхте да сте шарлатанствували
| БЪД.ПРЕД.ВР. В МИН., 3Л., ЕД.Ч., М.Р. = щеше да е шарлатанствувал
| БЪД.ПРЕД.ВР. В МИН., 3Л., ЕД.Ч., Ж.Р. = щеше да е шарлатанствувала
| БЪД.ПРЕД.ВР. В МИН., 3Л., ЕД.Ч., СР.Р. = щеше да е шарлатанствувало
| БЪД.ПРЕД.ВР. В МИН., 3Л., МН.Ч. = щяха да са шарлатанствували
| ПР.НАКЛ., СЕГ.ВР., 1Л., ЕД.Ч., М.Р. = шарлатанствувал съм
| ПР.НАКЛ., СЕГ.ВР., 1Л., ЕД.Ч., Ж.Р. = шарлатанствувала съм
| ПР.НАКЛ., СЕГ.ВР., 1Л., ЕД.Ч., СР.Р. = шарлатанствувало съм
| ПР.НАКЛ., СЕГ.ВР., 1Л., МН.Ч. = шарлатанствували сме
| ПР.НАКЛ., СЕГ.ВР., 2Л., ЕД.Ч., М.Р. = шарлатанствувал си
| ПР.НАКЛ., СЕГ.ВР., 2Л., ЕД.Ч., Ж.Р. = шарлатанствувала си
| ПР.НАКЛ., СЕГ.ВР., 2Л., ЕД.Ч., СР.Р. = шарлатанствувало си
| ПР.НАКЛ., СЕГ.ВР., 2Л., МН.Ч. = шарлатанствували сте
| ПР.НАКЛ., СЕГ.ВР., 3Л., ЕД.Ч., М.Р. = шарлатанствувал (е)
| ПР.НАКЛ., СЕГ.ВР., 3Л., ЕД.Ч., Ж.Р. = шарлатанствувала (е)
| ПР.НАКЛ., СЕГ.ВР., 3Л., ЕД.Ч., СР.Р. = шарлатанствувало (е)
| ПР.НАКЛ., СЕГ.ВР., 3Л., МН.Ч. = шарлатанствували (са)
| ПР.НАКЛ., МИН.СВ.ВР., 1Л., ЕД.Ч., М.Р. = шарлатанствувал съм
| ПР.НАКЛ., МИН.СВ.ВР., 1Л., ЕД.Ч., Ж.Р. = шарлатанствувала съм
| ПР.НАКЛ., МИН.СВ.ВР., 1Л., ЕД.Ч., СР.Р. = шарлатанствувало съм
| ПР.НАКЛ., МИН.СВ.ВР., 1Л., МН.Ч. = шарлатанствували сме
| ПР.НАКЛ., МИН.СВ.ВР., 2Л., ЕД.Ч., М.Р. = шарлатанствувал си
| ПР.НАКЛ., МИН.СВ.ВР., 2Л., ЕД.Ч., Ж.Р. = шарлатанствувала си
| ПР.НАКЛ., МИН.СВ.ВР., 2Л., ЕД.Ч., СР.Р. = шарлатанствувало си
| ПР.НАКЛ., МИН.СВ.ВР., 2Л., МН.Ч. = шарлатанствували сте
| ПР.НАКЛ., МИН.СВ.ВР., 3Л., ЕД.Ч., М.Р. = шарлатанствувал (е)
| ПР.НАКЛ., МИН.СВ.ВР., 3Л., ЕД.Ч., Ж.Р. = шарлатанствувала (е)
| ПР.НАКЛ., МИН.СВ.ВР., 3Л., ЕД.Ч., СР.Р. = шарлатанствувало (е)
| ПР.НАКЛ., МИН.СВ.ВР., 3Л., МН.Ч. = шарлатанствували (са)
| ПР.НАКЛ., МИН.НЕОПР.ВР., 1Л., ЕД.Ч., М.Р. = бил съм шарлатанствувал
| ПР.НАКЛ., МИН.НЕОПР.ВР., 1Л., ЕД.Ч., Ж.Р. = била съм шарлатанствувала
| ПР.НАКЛ., МИН.НЕОПР.ВР., 1Л., ЕД.Ч., СР.Р. = било съм шарлатанствувало
| ПР.НАКЛ., МИН.НЕОПР.ВР., 1Л., МН.Ч. = били сме шарлатанствували
| ПР.НАКЛ., МИН.НЕОПР.ВР., 2Л., ЕД.Ч., М.Р. = бил си шарлатанствувал
| ПР.НАКЛ., МИН.НЕОПР.ВР., 2Л., ЕД.Ч., Ж.Р. = била си шарлатанствувала
| ПР.НАКЛ., МИН.НЕОПР.ВР., 2Л., ЕД.Ч., СР.Р. = било си шарлатанствувало
| ПР.НАКЛ., МИН.НЕОПР.ВР., 2Л., МН.Ч. = били сте шарлатанствували
| ПР.НАКЛ., МИН.НЕОПР.ВР., 3Л., ЕД.Ч., М.Р. = бил (е) шарлатанствувал
| ПР.НАКЛ., МИН.НЕОПР.ВР., 3Л., ЕД.Ч., Ж.Р. = била (е) шарлатанствувала
| ПР.НАКЛ., МИН.НЕОПР.ВР., 3Л., ЕД.Ч., СР.Р. = било (е) шарлатанствувало
| ПР.НАКЛ., МИН.НЕОПР.ВР., 3Л., МН.Ч. = били (са) шарлатанствували
| ПР.НАКЛ., БЪД.ВР., 1Л., ЕД.Ч., М.Р. = щял съм да шарлатанствувам
| ПР.НАКЛ., БЪД.ВР., 1Л., ЕД.Ч., Ж.Р. = щяла съм да шарлатанствувам
| ПР.НАКЛ., БЪД.ВР., 1Л., ЕД.Ч., СР.Р. = щяло съм да шарлатанствувам
| ПР.НАКЛ., БЪД.ВР., 1Л., МН.Ч. = щели сме да шарлатанствуваме
| ПР.НАКЛ., БЪД.ВР., 2Л., ЕД.Ч., М.Р. = щял си да шарлатанствуваш
| ПР.НАКЛ., БЪД.ВР., 2Л., ЕД.Ч., Ж.Р. = щяла си да шарлатанствуваш
| ПР.НАКЛ., БЪД.ВР., 2Л., ЕД.Ч., СР.Р. = щяло си да шарлатанствуваш
| ПР.НАКЛ., БЪД.ВР., 2Л., МН.Ч. = щели сте да шарлатанствувате
| ПР.НАКЛ., БЪД.ВР., 3Л., ЕД.Ч., М.Р. = щял (е) да шарлатанствува
| ПР.НАКЛ., БЪД.ВР., 3Л., ЕД.Ч., Ж.Р. = щяла (е) да шарлатанствува
| ПР.НАКЛ., БЪД.ВР., 3Л., ЕД.Ч., СР.Р. = щяло (е) да шарлатанствува
| ПР.НАКЛ., БЪД.ВР., 3Л., МН.Ч. = щели (са) да шарлатанствуват
| ПР.НАКЛ., БЪД.ПРЕД.ВР., 1Л., ЕД.Ч., М.Р. = щял съм да съм шарлатанствувал
| ПР.НАКЛ., БЪД.ПРЕД.ВР., 1Л., ЕД.Ч., Ж.Р. = щяла съм да съм шарлатанствувала
| ПР.НАКЛ., БЪД.ПРЕД.ВР., 1Л., ЕД.Ч., СР.Р. = щяло съм да съм шарлатанствувало
| ПР.НАКЛ., БЪД.ПРЕД.ВР., 1Л., МН.Ч. = щели сме да сме шарлатанствували
| ПР.НАКЛ., БЪД.ПРЕД.ВР., 2Л., ЕД.Ч., М.Р. = щял си да си шарлатанствувал
| ПР.НАКЛ., БЪД.ПРЕД.ВР., 2Л., ЕД.Ч., Ж.Р. = щяла си да си шарлатанствувала
| ПР.НАКЛ., БЪД.ПРЕД.ВР., 2Л., ЕД.Ч., СР.Р. = щяло си да си шарлатанствувало
| ПР.НАКЛ., БЪД.ПРЕД.ВР., 2Л., МН.Ч. = щели сте да сте шарлатанствували
| ПР.НАКЛ., БЪД.ПРЕД.ВР., 3Л., ЕД.Ч., М.Р. = щял (е) да е шарлатанствувал
| ПР.НАКЛ., БЪД.ПРЕД.ВР., 3Л., ЕД.Ч., Ж.Р. = щяла (е) да е шарлатанствувала
| ПР.НАКЛ., БЪД.ПРЕД.ВР., 3Л., ЕД.Ч., СР.Р. = щяло (е) да е шарлатанствувало
| ПР.НАКЛ., БЪД.ПРЕД.ВР., 3Л., МН.Ч. = щели (са) да са шарлатанствували
| УСЛОВНО НАКЛОНЕНИЕ, 1Л., ЕД.Ч., М.Р. = бих шарлатанствувал
| УСЛОВНО НАКЛОНЕНИЕ, 1Л., ЕД.Ч., Ж.Р. = бих шарлатанствувала
| УСЛОВНО НАКЛОНЕНИЕ, 1Л., ЕД.Ч., СР.Р. = бих шарлатанствувало
| УСЛОВНО НАКЛОНЕНИЕ, 1Л., МН.Ч. = бихме шарлатанствували
| УСЛОВНО НАКЛОНЕНИЕ, 2Л., ЕД.Ч., М.Р. = би шарлатанствувал
| УСЛОВНО НАКЛОНЕНИЕ, 2Л., ЕД.Ч., Ж.Р. = би шарлатанствувала
| УСЛОВНО НАКЛОНЕНИЕ, 2Л., ЕД.Ч., СР.Р. = би шарлатанствувало
| УСЛОВНО НАКЛОНЕНИЕ, 2Л., МН.Ч. = бихте шарлатанствували
| УСЛОВНО НАКЛОНЕНИЕ, 3Л., ЕД.Ч., М.Р. = би шарлатанствувал
| УСЛОВНО НАКЛОНЕНИЕ, 3Л., ЕД.Ч., Ж.Р. = би шарлатанствувала
| УСЛОВНО НАКЛОНЕНИЕ, 3Л., ЕД.Ч., СР.Р. = би шарлатанствувало
| УСЛОВНО НАКЛОНЕНИЕ, 3Л., МН.Ч. = биха шарлатанствували
| ПОВЕЛИТЕЛНО НАКЛОНЕНИЕ, ЕД.Ч. = шар·ла·тан·с·т·ву·вай
| ПОВЕЛИТЕЛНО НАКЛОНЕНИЕ, МН.Ч. = шар·ла·тан·с·т·ву·вай·те
| МИН.СТРАД.ПРИЧ. М.Р. = шар·ла·тан·с·т·ву·ван
| МИН.СТРАД.ПРИЧ. М.Р. НЕПЪЛЕН ЧЛЕН = шар·ла·тан·с·т·ву·ва·ния
| МИН.СТРАД.ПРИЧ. М.Р. ПЪЛЕН ЧЛЕН = шар·ла·тан·с·т·ву·ва·ни·ят
| МИН.СТРАД.ПРИЧ. Ж.Р. = шар·ла·тан·с·т·ву·ва·на
| МИН.СТРАД.ПРИЧ. Ж.Р. ЧЛЕН = шар·ла·тан·с·т·ву·ва·на·та
| МИН.СТРАД.ПРИЧ. СР.Р. = шар·ла·тан·с·т·ву·ва·но
| МИН.СТРАД.ПРИЧ. СР.Р. ЧЛЕН = шар·ла·тан·с·т·ву·ва·но·то
| МИН.СТРАД.ПРИЧ. МН.Ч. = шар·ла·тан·с·т·ву·ва·ни
| МИН.СТРАД.ПРИЧ. МН.Ч. ЧЛЕН = шар·ла·тан·с·т·ву·ва·ни·те
| МИН.ДЕЯТ.СВ.ПРИЧ. М.Р. = шар·ла·тан·с·т·ву·вал
| МИН.ДЕЯТ.СВ.ПРИЧ. М.Р. НЕПЪЛЕН ЧЛЕН = шар·ла·тан·с·т·ву·ва·лия
| МИН.ДЕЯТ.СВ.ПРИЧ. М.Р. ПЪЛЕН ЧЛЕН = шар·ла·тан·с·т·ву·ва·ли·ят
| МИН.ДЕЯТ.СВ.ПРИЧ. Ж.Р. = шар·ла·тан·с·т·ву·ва·ла
| МИН.ДЕЯТ.СВ.ПРИЧ. Ж.Р. ЧЛЕН = шар·ла·тан·с·т·ву·ва·ла·та
| МИН.ДЕЯТ.СВ.ПРИЧ. СР.Р. = шар·ла·тан·с·т·ву·ва·ло
| МИН.ДЕЯТ.СВ.ПРИЧ. СР.Р. ЧЛЕН = шар·ла·тан·с·т·ву·ва·ло·то
| МИН.ДЕЯТ.СВ.ПРИЧ. МН.Ч. = шар·ла·тан·с·т·ву·ва·ли
| МИН.ДЕЯТ.СВ.ПРИЧ. МН.Ч. ЧЛЕН = шар·ла·тан·с·т·ву·ва·ли·те
| МИН.ДЕЯТ.НЕСВ.ПРИЧ. М.Р. = шар·ла·тан·с·т·ву·вал
| МИН.ДЕЯТ.НЕСВ.ПРИЧ. М.Р. НЕПЪЛЕН ЧЛЕН = шар·ла·тан·с·т·ву·ва·лия
| МИН.ДЕЯТ.НЕСВ.ПРИЧ. М.Р. ПЪЛЕН ЧЛЕН = шар·ла·тан·с·т·ву·ва·ли·ят
| МИН.ДЕЯТ.НЕСВ.ПРИЧ. Ж.Р. = шар·ла·тан·с·т·ву·ва·ла
| МИН.ДЕЯТ.НЕСВ.ПРИЧ. Ж.Р. ЧЛЕН = шар·ла·тан·с·т·ву·ва·ла·та
| МИН.ДЕЯТ.НЕСВ.ПРИЧ. СР.Р. = шар·ла·тан·с·т·ву·ва·ло
| МИН.ДЕЯТ.НЕСВ.ПРИЧ. СР.Р. ЧЛЕН = шар·ла·тан·с·т·ву·ва·ло·то
| МИН.ДЕЯТ.НЕСВ.ПРИЧ. МН.Ч. = шар·ла·тан·с·т·ву·ва·ли
| МИН.ДЕЯТ.НЕСВ.ПРИЧ. МН.Ч. ЧЛЕН = шар·ла·тан·с·т·ву·ва·ли·те
| СЕГ.ДЕЯТ.ПРИЧ. М.Р. = шар·ла·тан·с·т·ву·ващ
| СЕГ.ДЕЯТ.ПРИЧ. М.Р. НЕПЪЛЕН ЧЛЕН = шар·ла·тан·с·т·ву·ва·щия
| СЕГ.ДЕЯТ.ПРИЧ. М.Р. ПЪЛЕН ЧЛЕН = шар·ла·тан·с·т·ву·ва·щи·ят
| СЕГ.ДЕЯТ.ПРИЧ. Ж.Р. = шар·ла·тан·с·т·ву·ва·ща
| СЕГ.ДЕЯТ.ПРИЧ. Ж.Р. ЧЛЕН = шар·ла·тан·с·т·ву·ва·ща·та
| СЕГ.ДЕЯТ.ПРИЧ. СР.Р. = шар·ла·тан·с·т·ву·ва·що
| СЕГ.ДЕЯТ.ПРИЧ. СР.Р. ЧЛЕН = шар·ла·тан·с·т·ву·ва·що·то
| СЕГ.ДЕЯТ.ПРИЧ. МН.Ч. = шар·ла·тан·с·т·ву·ва·щи
| СЕГ.ДЕЯТ.ПРИЧ. МН.Ч. ЧЛЕН = шар·ла·тан·с·т·ву·ва·щи·те
| ДЕЕПРИЧАСТИЕ = шар·ла·тан·с·т·ву·вай·ки
| СКРИТИ ПРЕПРАТКИ = 
[[шарлатанствувам]],
[[шарлатанствуваш]],
[[шарлатанствува]],
[[шарлатанствуваме]],
[[шарлатанствувате]],
[[шарлатанствуват]],
[[шарлатанствувах]],
[[шарлатанствувахме]],
[[шарлатанствувахте]],
[[шарлатанствуваха]],
[[шарлатанствуваше]],
[[шарлатанствувай]],
[[шарлатанствувайте]],
[[шарлатанствувал]],
[[шарлатанствувалия]],
[[шарлатанствувалият]],
[[шарлатанствувала]],
[[шарлатанствувалата]],
[[шарлатанствувало]],
[[шарлатанствувалото]],
[[шарлатанствували]],
[[шарлатанствувалите]],
[[шарлатанствуван]],
[[шарлатанствувания]],
[[шарлатанствуваният]],
[[шарлатанствувана]],
[[шарлатанствуваната]],
[[шарлатанствувано]],
[[шарлатанствуваното]],
[[шарлатанствувани]],
[[шарлатанствуваните]],
[[шарлатанствуващ]],
[[шарлатанствуващия]],
[[шарлатанствуващият]],
[[шарлатанствуваща]],
[[шарлатанствуващата]],
[[шарлатанствуващо]],
[[шарлатанствуващото]],
[[шарлатанствуващи]],
[[шарлатанствуващите]],
[[шарлатанствувайки]],
[[шарлатанствувал съм]],
[[шарлатанствувала съм]],
[[шарлатанствувало съм]],
[[шарлатанствували сме]],
[[шарлатанствувал си]],
[[шарлатанствувала си]],
[[шарлатанствувало си]],
[[шарлатанствували сте]],
[[шарлатанствувал е]],
[[шарлатанствувала е]],
[[шарлатанствувало е]],
[[шарлатанствували са]],
[[бях шарлатанствувал]],
[[бях шарлатанствувала]],
[[бях шарлатанствувало]],
[[бяхме шарлатанствували]],
[[беше шарлатанствувал]],
[[беше шарлатанствувала]],
[[беше шарлатанствувало]],
[[бяхте шарлатанствували]],
[[бяха шарлатанствували]],
[[ще шарлатанствувам]],
[[ще шарлатанствуваме]],
[[ще шарлатанствуваш]],
[[ще шарлатанствувате]],
[[ще шарлатанствува]],
[[ще шарлатанствуват]],
[[ще съм шарлатанствувал]],
[[ще съм шарлатанствувала]],
[[ще съм шарлатанствувало]],
[[ще сме шарлатанствували]],
[[ще си шарлатанствувал]],
[[ще си шарлатанствувала]],
[[ще си шарлатанствувало]],
[[ще сте шарлатанствували]],
[[ще е шарлатанствувал]],
[[ще е шарлатанствувала]],
[[ще е шарлатанствувало]],
[[ще са шарлатанствували]],
[[щях да шарлатанствувам]],
[[щяхме да шарлатанствуваме]],
[[щеше да шарлатанствуваш]],
[[щяхте да шарлатанствувате]],
[[щеше да шарлатанствува]],
[[щяха да шарлатанствуват]],
[[щях да съм шарлатанствувал]],
[[щях да съм шарлатанствувала]],
[[щях да съм шарлатанствувало]],
[[щяхме да сме шарлатанствували]],
[[щеше да си шарлатанствувал]],
[[щеше да си шарлатанствувала]],
[[щеше да си шарлатанствувало]],
[[щяхте да сте шарлатанствували]],
[[щеше да е шарлатанствувал]],
[[щеше да е шарлатанствувала]],
[[щеше да е шарлатанствувало]],
[[щяха да са шарлатанствували]],
[[бил съм шарлатанствувал]],
[[била съм шарлатанствувала]],
[[било съм шарлатанствувало]],
[[били сме шарлатанствували]],
[[бил си шарлатанствувал]],
[[била си шарлатанствувала]],
[[било си шарлатанствувало]],
[[били сте шарлатанствували]],
[[бил е шарлатанствувал]],
[[била е шарлатанствувала]],
[[било е шарлатанствувало]],
[[били са шарлатанствували]],
[[щял съм да шарлатанствувам]],
[[щяла съм да шарлатанствувам]],
[[щяло съм да шарлатанствувам]],
[[щели сме да шарлатанствуваме]],
[[щял си да шарлатанствуваш]],
[[щяла си да шарлатанствуваш]],
[[щяло си да шарлатанствуваш]],
[[щели сте да шарлатанствувате]],
[[щял да шарлатанствува]],
[[щяла да шарлатанствува]],
[[щяло да шарлатанствува]],
[[щели да шарлатанствуват]],
[[щял е да шарлатанствува]],
[[щяла е да шарлатанствува]],
[[щяло е да шарлатанствува]],
[[щели са да шарлатанствуват]],
[[щял съм да съм шарлатанствувал]],
[[щяла съм да съм шарлатанствувала]],
[[щяло съм да съм шарлатанствувало]],
[[щели сме да сме шарлатанствували]],
[[щял си да си шарлатанствувал]],
[[щяла си да си шарлатанствувала]],
[[щяло си да си шарлатанствувало]],
[[щели сте да сте шарлатанствували]],
[[щял да е шарлатанствувал]],
[[щяла да е шарлатанствувала]],
[[щяло да е шарлатанствувало]],
[[щели да са шарлатанствували]],
[[щял е да е шарлатанствувал]],
[[щяла е да е шарлатанствувала]],
[[щяло е да е шарлатанствувало]],
[[щели са да са шарлатанствували]],
[[бих шарлатанствувал]],
[[бих шарлатанствувала]],
[[бих шарлатанствувало]],
[[бихме шарлатанствували]],
[[би шарлатанствувал]],
[[би шарлатанствувала]],
[[би шарлатанствувало]],
[[бихте шарлатанствували]],
[[биха шарлатанствували]],
}}</text>
      <sha1>qv0wwlv29y9kajy8tdlvro85sjgp8bj</sha1>
    </revision>
  </page>
  <page>
    <title>Шаблон:Словоформи/шаря</title>
    <ns>10</ns>
    <id>447218</id>
    <revision>
      <id>479200</id>
      <timestamp>2005-05-07T19:35:13Z</timestamp>
      <contributor>
        <username>Bgbot</username>
        <id>83</id>
      </contributor>
      <comment>Борислав: Шаблон със словоформи</comment>
      <model>wikitext</model>
      <format>text/x-wiki</format>
      <text bytes="18890" xml:space="preserve">{{Шаблон:Словоформи/Глагол|
  ОСНОВНА ФОРМА = шаря
| СЕГ.ВР., 1Л., ЕД.Ч. = ша·ря
| СЕГ.ВР., 1Л., МН.Ч. = ша·рим
| СЕГ.ВР., 2Л., ЕД.Ч. = ша·риш
| СЕГ.ВР., 2Л., МН.Ч. = ша·ри·те
| СЕГ.ВР., 3Л., ЕД.Ч. = ша·ри
| СЕГ.ВР., 3Л., МН.Ч. = ша·рят
| МИН.СВ.ВР., 1Л., ЕД.Ч. = ша·рих
| МИН.СВ.ВР., 1Л., МН.Ч. = ша·рих·ме
| МИН.СВ.ВР., 2Л., ЕД.Ч. = ша·ри
| МИН.СВ.ВР., 2Л., МН.Ч. = ша·рих·те
| МИН.СВ.ВР., 3Л., ЕД.Ч. = ша·ри
| МИН.СВ.ВР., 3Л., МН.Ч. = ша·ри·ха
| МИН.НЕСВ.ВР., 1Л., ЕД.Ч. = ша·рех
| МИН.НЕСВ.ВР., 1Л., МН.Ч. = ша·рех·ме
| МИН.НЕСВ.ВР., 2Л., ЕД.Ч. = ша·ре·ше
| МИН.НЕСВ.ВР., 2Л., МН.Ч. = ша·рех·те
| МИН.НЕСВ.ВР., 3Л., ЕД.Ч. = ша·ре·ше
| МИН.НЕСВ.ВР., 3Л., МН.Ч. = ша·ре·ха
| МИН.НЕОПР.ВР., 1Л., ЕД.Ч., М.Р. = шарил съм
| МИН.НЕОПР.ВР., 1Л., ЕД.Ч., Ж.Р. = шарила съм
| МИН.НЕОПР.ВР., 1Л., ЕД.Ч., СР.Р. = шарило съм
| МИН.НЕОПР.ВР., 1Л., МН.Ч. = шарили сме
| МИН.НЕОПР.ВР., 2Л., ЕД.Ч., М.Р. = шарил си
| МИН.НЕОПР.ВР., 2Л., ЕД.Ч., Ж.Р. = шарила си
| МИН.НЕОПР.ВР., 2Л., ЕД.Ч., СР.Р. = шарило си
| МИН.НЕОПР.ВР., 2Л., МН.Ч. = шарили сте
| МИН.НЕОПР.ВР., 3Л., ЕД.Ч., М.Р. = шарил е
| МИН.НЕОПР.ВР., 3Л., ЕД.Ч., Ж.Р. = шарила е
| МИН.НЕОПР.ВР., 3Л., ЕД.Ч., СР.Р. = шарило е
| МИН.НЕОПР.ВР., 3Л., МН.Ч. = шарили са
| МИН.ПРЕД.ВР., 1Л., ЕД.Ч., М.Р. = бях шарил
| МИН.ПРЕД.ВР., 1Л., ЕД.Ч., Ж.Р. = бях шарила
| МИН.ПРЕД.ВР., 1Л., ЕД.Ч., СР.Р. = бях шарило
| МИН.ПРЕД.ВР., 1Л., МН.Ч. = бяхме шарили
| МИН.ПРЕД.ВР., 2Л., ЕД.Ч., М.Р. = беше шарил
| МИН.ПРЕД.ВР., 2Л., ЕД.Ч., Ж.Р. = беше шарила
| МИН.ПРЕД.ВР., 2Л., ЕД.Ч., СР.Р. = беше шарило
| МИН.ПРЕД.ВР., 2Л., МН.Ч. = бяхте шарили
| МИН.ПРЕД.ВР., 3Л., ЕД.Ч., М.Р. = беше шарил
| МИН.ПРЕД.ВР., 3Л., ЕД.Ч., Ж.Р. = беше шарила
| МИН.ПРЕД.ВР., 3Л., ЕД.Ч., СР.Р. = беше шарило
| МИН.ПРЕД.ВР., 3Л., МН.Ч. = бяха шарили
| БЪД.ВР., 1Л., ЕД.Ч. = ще шаря
| БЪД.ВР., 1Л., МН.Ч. = ще шарим
| БЪД.ВР., 2Л., ЕД.Ч. = ще шариш
| БЪД.ВР., 2Л., МН.Ч. = ще шарите
| БЪД.ВР., 3Л., ЕД.Ч. = ще шари
| БЪД.ВР., 3Л., МН.Ч. = ще шарят
| БЪД.ПРЕД.ВР., 1Л., ЕД.Ч., М.Р. = ще съм шарил
| БЪД.ПРЕД.ВР., 1Л., ЕД.Ч., Ж.Р. = ще съм шарила
| БЪД.ПРЕД.ВР., 1Л., ЕД.Ч., СР.Р. = ще съм шарило
| БЪД.ПРЕД.ВР., 1Л., МН.Ч. = ще сме шарили
| БЪД.ПРЕД.ВР., 2Л., ЕД.Ч., М.Р. = ще си шарил
| БЪД.ПРЕД.ВР., 2Л., ЕД.Ч., Ж.Р. = ще си шарила
| БЪД.ПРЕД.ВР., 2Л., ЕД.Ч., СР.Р. = ще си шарило
| БЪД.ПРЕД.ВР., 2Л., МН.Ч. = ще сте шарили
| БЪД.ПРЕД.ВР., 3Л., ЕД.Ч., М.Р. = ще е шарил
| БЪД.ПРЕД.ВР., 3Л., ЕД.Ч., Ж.Р. = ще е шарила
| БЪД.ПРЕД.ВР., 3Л., ЕД.Ч., СР.Р. = ще е шарило
| БЪД.ПРЕД.ВР., 3Л., МН.Ч. = ще са шарили
| БЪД.ВР. В МИН., 1Л., ЕД.Ч. = щях да шаря
| БЪД.ВР. В МИН., 1Л., МН.Ч. = щяхме да шарим
| БЪД.ВР. В МИН., 2Л., ЕД.Ч. = щеше да шариш
| БЪД.ВР. В МИН., 2Л., МН.Ч. = щяхте да шарите
| БЪД.ВР. В МИН., 3Л., ЕД.Ч. = щеше да шари
| БЪД.ВР. В МИН., 3Л., МН.Ч. = щяха да шарят
| БЪД.ПРЕД.ВР. В МИН., 1Л., ЕД.Ч., М.Р. = щях да съм шарил
| БЪД.ПРЕД.ВР. В МИН., 1Л., ЕД.Ч., Ж.Р. = щях да съм шарила
| БЪД.ПРЕД.ВР. В МИН., 1Л., ЕД.Ч., СР.Р. = щях да съм шарило
| БЪД.ПРЕД.ВР. В МИН., 1Л., МН.Ч. = щяхме да сме шарили
| БЪД.ПРЕД.ВР. В МИН., 2Л., ЕД.Ч., М.Р. = щеше да си шарил
| БЪД.ПРЕД.ВР. В МИН., 2Л., ЕД.Ч., Ж.Р. = щеше да си шарила
| БЪД.ПРЕД.ВР. В МИН., 2Л., ЕД.Ч., СР.Р. = щеше да си шарило
| БЪД.ПРЕД.ВР. В МИН., 2Л., МН.Ч. = щяхте да сте шарили
| БЪД.ПРЕД.ВР. В МИН., 3Л., ЕД.Ч., М.Р. = щеше да е шарил
| БЪД.ПРЕД.ВР. В МИН., 3Л., ЕД.Ч., Ж.Р. = щеше да е шарила
| БЪД.ПРЕД.ВР. В МИН., 3Л., ЕД.Ч., СР.Р. = щеше да е шарило
| БЪД.ПРЕД.ВР. В МИН., 3Л., МН.Ч. = щяха да са шарили
| ПР.НАКЛ., СЕГ.ВР., 1Л., ЕД.Ч., М.Р. = шарел съм
| ПР.НАКЛ., СЕГ.ВР., 1Л., ЕД.Ч., Ж.Р. = шарела съм
| ПР.НАКЛ., СЕГ.ВР., 1Л., ЕД.Ч., СР.Р. = шарело съм
| ПР.НАКЛ., СЕГ.ВР., 1Л., МН.Ч. = шарели сме
| ПР.НАКЛ., СЕГ.ВР., 2Л., ЕД.Ч., М.Р. = шарел си
| ПР.НАКЛ., СЕГ.ВР., 2Л., ЕД.Ч., Ж.Р. = шарела си
| ПР.НАКЛ., СЕГ.ВР., 2Л., ЕД.Ч., СР.Р. = шарело си
| ПР.НАКЛ., СЕГ.ВР., 2Л., МН.Ч. = шарели сте
| ПР.НАКЛ., СЕГ.ВР., 3Л., ЕД.Ч., М.Р. = шарел (е)
| ПР.НАКЛ., СЕГ.ВР., 3Л., ЕД.Ч., Ж.Р. = шарела (е)
| ПР.НАКЛ., СЕГ.ВР., 3Л., ЕД.Ч., СР.Р. = шарело (е)
| ПР.НАКЛ., СЕГ.ВР., 3Л., МН.Ч. = шарели (са)
| ПР.НАКЛ., МИН.СВ.ВР., 1Л., ЕД.Ч., М.Р. = шарил съм
| ПР.НАКЛ., МИН.СВ.ВР., 1Л., ЕД.Ч., Ж.Р. = шарила съм
| ПР.НАКЛ., МИН.СВ.ВР., 1Л., ЕД.Ч., СР.Р. = шарило съм
| ПР.НАКЛ., МИН.СВ.ВР., 1Л., МН.Ч. = шарили сме
| ПР.НАКЛ., МИН.СВ.ВР., 2Л., ЕД.Ч., М.Р. = шарил си
| ПР.НАКЛ., МИН.СВ.ВР., 2Л., ЕД.Ч., Ж.Р. = шарила си
| ПР.НАКЛ., МИН.СВ.ВР., 2Л., ЕД.Ч., СР.Р. = шарило си
| ПР.НАКЛ., МИН.СВ.ВР., 2Л., МН.Ч. = шарили сте
| ПР.НАКЛ., МИН.СВ.ВР., 3Л., ЕД.Ч., М.Р. = шарил (е)
| ПР.НАКЛ., МИН.СВ.ВР., 3Л., ЕД.Ч., Ж.Р. = шарила (е)
| ПР.НАКЛ., МИН.СВ.ВР., 3Л., ЕД.Ч., СР.Р. = шарило (е)
| ПР.НАКЛ., МИН.СВ.ВР., 3Л., МН.Ч. = шарили (са)
| ПР.НАКЛ., МИН.НЕОПР.ВР., 1Л., ЕД.Ч., М.Р. = бил съм шарил
| ПР.НАКЛ., МИН.НЕОПР.ВР., 1Л., ЕД.Ч., Ж.Р. = била съм шарила
| ПР.НАКЛ., МИН.НЕОПР.ВР., 1Л., ЕД.Ч., СР.Р. = било съм шарило
| ПР.НАКЛ., МИН.НЕОПР.ВР., 1Л., МН.Ч. = били сме шарили
| ПР.НАКЛ., МИН.НЕОПР.ВР., 2Л., ЕД.Ч., М.Р. = бил си шарил
| ПР.НАКЛ., МИН.НЕОПР.ВР., 2Л., ЕД.Ч., Ж.Р. = била си шарила
| ПР.НАКЛ., МИН.НЕОПР.ВР., 2Л., ЕД.Ч., СР.Р. = било си шарило
| ПР.НАКЛ., МИН.НЕОПР.ВР., 2Л., МН.Ч. = били сте шарили
| ПР.НАКЛ., МИН.НЕОПР.ВР., 3Л., ЕД.Ч., М.Р. = бил (е) шарил
| ПР.НАКЛ., МИН.НЕОПР.ВР., 3Л., ЕД.Ч., Ж.Р. = била (е) шарила
| ПР.НАКЛ., МИН.НЕОПР.ВР., 3Л., ЕД.Ч., СР.Р. = било (е) шарило
| ПР.НАКЛ., МИН.НЕОПР.ВР., 3Л., МН.Ч. = били (са) шарили
| ПР.НАКЛ., БЪД.ВР., 1Л., ЕД.Ч., М.Р. = щял съм да шаря
| ПР.НАКЛ., БЪД.ВР., 1Л., ЕД.Ч., Ж.Р. = щяла съм да шаря
| ПР.НАКЛ., БЪД.ВР., 1Л., ЕД.Ч., СР.Р. = щяло съм да шаря
| ПР.НАКЛ., БЪД.ВР., 1Л., МН.Ч. = щели сме да шарим
| ПР.НАКЛ., БЪД.ВР., 2Л., ЕД.Ч., М.Р. = щял си да шариш
| ПР.НАКЛ., БЪД.ВР., 2Л., ЕД.Ч., Ж.Р. = щяла си да шариш
| ПР.НАКЛ., БЪД.ВР., 2Л., ЕД.Ч., СР.Р. = щяло си да шариш
| ПР.НАКЛ., БЪД.ВР., 2Л., МН.Ч. = щели сте да шарите
| ПР.НАКЛ., БЪД.ВР., 3Л., ЕД.Ч., М.Р. = щял (е) да шари
| ПР.НАКЛ., БЪД.ВР., 3Л., ЕД.Ч., Ж.Р. = щяла (е) да шари
| ПР.НАКЛ., БЪД.ВР., 3Л., ЕД.Ч., СР.Р. = щяло (е) да шари
| ПР.НАКЛ., БЪД.ВР., 3Л., МН.Ч. = щели (са) да шарят
| ПР.НАКЛ., БЪД.ПРЕД.ВР., 1Л., ЕД.Ч., М.Р. = щял съм да съм шарил
| ПР.НАКЛ., БЪД.ПРЕД.ВР., 1Л., ЕД.Ч., Ж.Р. = щяла съм да съм шарила
| ПР.НАКЛ., БЪД.ПРЕД.ВР., 1Л., ЕД.Ч., СР.Р. = щяло съм да съм шарило
| ПР.НАКЛ., БЪД.ПРЕД.ВР., 1Л., МН.Ч. = щели сме да сме шарили
| ПР.НАКЛ., БЪД.ПРЕД.ВР., 2Л., ЕД.Ч., М.Р. = щял си да си шарил
| ПР.НАКЛ., БЪД.ПРЕД.ВР., 2Л., ЕД.Ч., Ж.Р. = щяла си да си шарила
| ПР.НАКЛ., БЪД.ПРЕД.ВР., 2Л., ЕД.Ч., СР.Р. = щяло си да си шарило
| ПР.НАКЛ., БЪД.ПРЕД.ВР., 2Л., МН.Ч. = щели сте да сте шарили
| ПР.НАКЛ., БЪД.ПРЕД.ВР., 3Л., ЕД.Ч., М.Р. = щял (е) да е шарил
| ПР.НАКЛ., БЪД.ПРЕД.ВР., 3Л., ЕД.Ч., Ж.Р. = щяла (е) да е шарила
| ПР.НАКЛ., БЪД.ПРЕД.ВР., 3Л., ЕД.Ч., СР.Р. = щяло (е) да е шарило
| ПР.НАКЛ., БЪД.ПРЕД.ВР., 3Л., МН.Ч. = щели (са) да са шарили
| УСЛОВНО НАКЛОНЕНИЕ, 1Л., ЕД.Ч., М.Р. = бих шарил
| УСЛОВНО НАКЛОНЕНИЕ, 1Л., ЕД.Ч., Ж.Р. = бих шарила
| УСЛОВНО НАКЛОНЕНИЕ, 1Л., ЕД.Ч., СР.Р. = бих шарило
| УСЛОВНО НАКЛОНЕНИЕ, 1Л., МН.Ч. = бихме шарили
| УСЛОВНО НАКЛОНЕНИЕ, 2Л., ЕД.Ч., М.Р. = би шарил
| УСЛОВНО НАКЛОНЕНИЕ, 2Л., ЕД.Ч., Ж.Р. = би шарила
| УСЛОВНО НАКЛОНЕНИЕ, 2Л., ЕД.Ч., СР.Р. = би шарило
| УСЛОВНО НАКЛОНЕНИЕ, 2Л., МН.Ч. = бихте шарили
| УСЛОВНО НАКЛОНЕНИЕ, 3Л., ЕД.Ч., М.Р. = би шарил
| УСЛОВНО НАКЛОНЕНИЕ, 3Л., ЕД.Ч., Ж.Р. = би шарила
| УСЛОВНО НАКЛОНЕНИЕ, 3Л., ЕД.Ч., СР.Р. = би шарило
| УСЛОВНО НАКЛОНЕНИЕ, 3Л., МН.Ч. = биха шарили
| ПОВЕЛИТЕЛНО НАКЛОНЕНИЕ, ЕД.Ч. = ша·ри
| ПОВЕЛИТЕЛНО НАКЛОНЕНИЕ, МН.Ч. = ша·ре·те
| МИН.СТРАД.ПРИЧ. М.Р. = ша·рен
| МИН.СТРАД.ПРИЧ. М.Р. НЕПЪЛЕН ЧЛЕН = ша·ре·ния
| МИН.СТРАД.ПРИЧ. М.Р. ПЪЛЕН ЧЛЕН = ша·ре·ни·ят
| МИН.СТРАД.ПРИЧ. Ж.Р. = ша·ре·на
| МИН.СТРАД.ПРИЧ. Ж.Р. ЧЛЕН = ша·ре·на·та
| МИН.СТРАД.ПРИЧ. СР.Р. = ша·ре·но
| МИН.СТРАД.ПРИЧ. СР.Р. ЧЛЕН = ша·ре·но·то
| МИН.СТРАД.ПРИЧ. МН.Ч. = ша·ре·ни
| МИН.СТРАД.ПРИЧ. МН.Ч. ЧЛЕН = ша·ре·ни·те
| МИН.ДЕЯТ.СВ.ПРИЧ. М.Р. = ша·рил
| МИН.ДЕЯТ.СВ.ПРИЧ. М.Р. НЕПЪЛЕН ЧЛЕН = ша·ри·лия
| МИН.ДЕЯТ.СВ.ПРИЧ. М.Р. ПЪЛЕН ЧЛЕН = ша·ри·ли·ят
| МИН.ДЕЯТ.СВ.ПРИЧ. Ж.Р. = ша·ри·ла
| МИН.ДЕЯТ.СВ.ПРИЧ. Ж.Р. ЧЛЕН = ша·ри·ла·та
| МИН.ДЕЯТ.СВ.ПРИЧ. СР.Р. = ша·ри·ло
| МИН.ДЕЯТ.СВ.ПРИЧ. СР.Р. ЧЛЕН = ша·ри·ло·то
| МИН.ДЕЯТ.СВ.ПРИЧ. МН.Ч. = ша·ри·ли
| МИН.ДЕЯТ.СВ.ПРИЧ. МН.Ч. ЧЛЕН = ша·ри·ли·те
| МИН.ДЕЯТ.НЕСВ.ПРИЧ. М.Р. = ша·рел
| МИН.ДЕЯТ.НЕСВ.ПРИЧ. М.Р. НЕПЪЛЕН ЧЛЕН = ша·ре·лия
| МИН.ДЕЯТ.НЕСВ.ПРИЧ. М.Р. ПЪЛЕН ЧЛЕН = ша·ре·ли·ят
| МИН.ДЕЯТ.НЕСВ.ПРИЧ. Ж.Р. = ша·ре·ла
| МИН.ДЕЯТ.НЕСВ.ПРИЧ. Ж.Р. ЧЛЕН = ша·ре·ла·та
| МИН.ДЕЯТ.НЕСВ.ПРИЧ. СР.Р. = ша·ре·ло
| МИН.ДЕЯТ.НЕСВ.ПРИЧ. СР.Р. ЧЛЕН = ша·ре·ло·то
| МИН.ДЕЯТ.НЕСВ.ПРИЧ. МН.Ч. = ша·ре·ли
| МИН.ДЕЯТ.НЕСВ.ПРИЧ. МН.Ч. ЧЛЕН = ша·ре·ли·те
| СЕГ.ДЕЯТ.ПРИЧ. М.Р. = ша·рещ
| СЕГ.ДЕЯТ.ПРИЧ. М.Р. НЕПЪЛЕН ЧЛЕН = ша·ре·щия
| СЕГ.ДЕЯТ.ПРИЧ. М.Р. ПЪЛЕН ЧЛЕН = ша·ре·щи·ят
| СЕГ.ДЕЯТ.ПРИЧ. Ж.Р. = ша·ре·ща
| СЕГ.ДЕЯТ.ПРИЧ. Ж.Р. ЧЛЕН = ша·ре·ща·та
| СЕГ.ДЕЯТ.ПРИЧ. СР.Р. = ша·ре·що
| СЕГ.ДЕЯТ.ПРИЧ. СР.Р. ЧЛЕН = ша·ре·що·то
| СЕГ.ДЕЯТ.ПРИЧ. МН.Ч. = ша·ре·щи
| СЕГ.ДЕЯТ.ПРИЧ. МН.Ч. ЧЛЕН = ша·ре·щи·те
| ДЕЕПРИЧАСТИЕ = ша·рей·ки
| СКРИТИ ПРЕПРАТКИ = 
[[шаря]],
[[шариш]],
[[шари]],
[[шарим]],
[[шарите]],
[[шарят]],
[[шарих]],
[[шарихме]],
[[шарихте]],
[[шариха]],
[[шарех]],
[[шареше]],
[[шарехме]],
[[шарехте]],
[[шареха]],
[[шарете]],
[[шарил]],
[[шарилия]],
[[шарилият]],
[[шарила]],
[[шарилата]],
[[шарило]],
[[шарилото]],
[[шарили]],
[[шарилите]],
[[шарел]],
[[шарелия]],
[[шарелият]],
[[шарела]],
[[шарелата]],
[[шарело]],
[[шарелото]],
[[шарели]],
[[шарелите]],
[[шарен]],
[[шарения]],
[[шареният]],
[[шарена]],
[[шарената]],
[[шарено]],
[[шареното]],
[[шарени]],
[[шарените]],
[[шарещ]],
[[шарещия]],
[[шарещият]],
[[шареща]],
[[шарещата]],
[[шарещо]],
[[шарещото]],
[[шарещи]],
[[шарещите]],
[[шарейки]],
[[шарил съм]],
[[шарила съм]],
[[шарило съм]],
[[шарили сме]],
[[шарил си]],
[[шарила си]],
[[шарило си]],
[[шарили сте]],
[[шарил е]],
[[шарила е]],
[[шарило е]],
[[шарили са]],
[[бях шарил]],
[[бях шарила]],
[[бях шарило]],
[[бяхме шарили]],
[[беше шарил]],
[[беше шарила]],
[[беше шарило]],
[[бяхте шарили]],
[[бяха шарили]],
[[ще шаря]],
[[ще шарим]],
[[ще шариш]],
[[ще шарите]],
[[ще шари]],
[[ще шарят]],
[[ще съм шарил]],
[[ще съм шарила]],
[[ще съм шарило]],
[[ще сме шарили]],
[[ще си шарил]],
[[ще си шарила]],
[[ще си шарило]],
[[ще сте шарили]],
[[ще е шарил]],
[[ще е шарила]],
[[ще е шарило]],
[[ще са шарили]],
[[щях да шаря]],
[[щяхме да шарим]],
[[щеше да шариш]],
[[щяхте да шарите]],
[[щеше да шари]],
[[щяха да шарят]],
[[щях да съм шарил]],
[[щях да съм шарила]],
[[щях да съм шарило]],
[[щяхме да сме шарили]],
[[щеше да си шарил]],
[[щеше да си шарила]],
[[щеше да си шарило]],
[[щяхте да сте шарили]],
[[щеше да е шарил]],
[[щеше да е шарила]],
[[щеше да е шарило]],
[[щяха да са шарили]],
[[шарел съм]],
[[шарела съм]],
[[шарело съм]],
[[шарели сме]],
[[шарел си]],
[[шарела си]],
[[шарело си]],
[[шарели сте]],
[[шарел е]],
[[шарела е]],
[[шарело е]],
[[шарели са]],
[[бил съм шарил]],
[[била съм шарила]],
[[било съм шарило]],
[[били сме шарили]],
[[бил си шарил]],
[[била си шарила]],
[[било си шарило]],
[[били сте шарили]],
[[бил е шарил]],
[[била е шарила]],
[[било е шарило]],
[[били са шарили]],
[[щял съм да шаря]],
[[щяла съм да шаря]],
[[щяло съм да шаря]],
[[щели сме да шарим]],
[[щял си да шариш]],
[[щяла си да шариш]],
[[щяло си да шариш]],
[[щели сте да шарите]],
[[щял да шари]],
[[щяла да шари]],
[[щяло да шари]],
[[щели да шарят]],
[[щял е да шари]],
[[щяла е да шари]],
[[щяло е да шари]],
[[щели са да шарят]],
[[щял съм да съм шарил]],
[[щяла съм да съм шарила]],
[[щяло съм да съм шарило]],
[[щели сме да сме шарили]],
[[щял си да си шарил]],
[[щяла си да си шарила]],
[[щяло си да си шарило]],
[[щели сте да сте шарили]],
[[щял да е шарил]],
[[щяла да е шарила]],
[[щяло да е шарило]],
[[щели да са шарили]],
[[щял е да е шарил]],
[[щяла е да е шарила]],
[[щяло е да е шарило]],
[[щели са да са шарили]],
[[бих шарил]],
[[бих шарила]],
[[бих шарило]],
[[бихме шарили]],
[[би шарил]],
[[би шарила]],
[[би шарило]],
[[бихте шарили]],
[[биха шарили]],
}}</text>
      <sha1>78pqfuy0te0u0gv90gw8xceiprv69k5</sha1>
    </revision>
  </page>
  <page>
    <title>Шаблон:Словоформи/шашардисам</title>
    <ns>10</ns>
    <id>569956</id>
    <revision>
      <id>601936</id>
      <timestamp>2005-05-12T12:09:37Z</timestamp>
      <contributor>
        <username>Bgbot</username>
        <id>83</id>
      </contributor>
      <comment>Борислав: Шаблон със словоформи</comment>
      <model>wikitext</model>
      <format>text/x-wiki</format>
      <text bytes="22068" xml:space="preserve">{{Шаблон:Словоформи/Глагол|
  ОСНОВНА ФОРМА = шашардисам
| СЕГ.ВР., 1Л., ЕД.Ч. = ша·шар·ди·сам
| СЕГ.ВР., 1Л., МН.Ч. = ша·шар·ди·са·ме
| СЕГ.ВР., 2Л., ЕД.Ч. = ша·шар·ди·саш
| СЕГ.ВР., 2Л., МН.Ч. = ша·шар·ди·са·те
| СЕГ.ВР., 3Л., ЕД.Ч. = ша·шар·ди·са
| СЕГ.ВР., 3Л., МН.Ч. = ша·шар·ди·сат
| МИН.СВ.ВР., 1Л., ЕД.Ч. = ша·шар·ди·сах
| МИН.СВ.ВР., 1Л., МН.Ч. = ша·шар·ди·сах·ме
| МИН.СВ.ВР., 2Л., ЕД.Ч. = ша·шар·ди·са
| МИН.СВ.ВР., 2Л., МН.Ч. = ша·шар·ди·сах·те
| МИН.СВ.ВР., 3Л., ЕД.Ч. = ша·шар·ди·са
| МИН.СВ.ВР., 3Л., МН.Ч. = ша·шар·ди·са·ха
| МИН.НЕСВ.ВР., 1Л., ЕД.Ч. = ша·шар·ди·сах
| МИН.НЕСВ.ВР., 1Л., МН.Ч. = ша·шар·ди·сах·ме
| МИН.НЕСВ.ВР., 2Л., ЕД.Ч. = ша·шар·ди·са·ше
| МИН.НЕСВ.ВР., 2Л., МН.Ч. = ша·шар·ди·сах·те
| МИН.НЕСВ.ВР., 3Л., ЕД.Ч. = ша·шар·ди·са·ше
| МИН.НЕСВ.ВР., 3Л., МН.Ч. = ша·шар·ди·са·ха
| МИН.НЕОПР.ВР., 1Л., ЕД.Ч., М.Р. = шашардисал съм
| МИН.НЕОПР.ВР., 1Л., ЕД.Ч., Ж.Р. = шашардисала съм
| МИН.НЕОПР.ВР., 1Л., ЕД.Ч., СР.Р. = шашардисало съм
| МИН.НЕОПР.ВР., 1Л., МН.Ч. = шашардисали сме
| МИН.НЕОПР.ВР., 2Л., ЕД.Ч., М.Р. = шашардисал си
| МИН.НЕОПР.ВР., 2Л., ЕД.Ч., Ж.Р. = шашардисала си
| МИН.НЕОПР.ВР., 2Л., ЕД.Ч., СР.Р. = шашардисало си
| МИН.НЕОПР.ВР., 2Л., МН.Ч. = шашардисали сте
| МИН.НЕОПР.ВР., 3Л., ЕД.Ч., М.Р. = шашардисал е
| МИН.НЕОПР.ВР., 3Л., ЕД.Ч., Ж.Р. = шашардисала е
| МИН.НЕОПР.ВР., 3Л., ЕД.Ч., СР.Р. = шашардисало е
| МИН.НЕОПР.ВР., 3Л., МН.Ч. = шашардисали са
| МИН.ПРЕД.ВР., 1Л., ЕД.Ч., М.Р. = бях шашардисал
| МИН.ПРЕД.ВР., 1Л., ЕД.Ч., Ж.Р. = бях шашардисала
| МИН.ПРЕД.ВР., 1Л., ЕД.Ч., СР.Р. = бях шашардисало
| МИН.ПРЕД.ВР., 1Л., МН.Ч. = бяхме шашардисали
| МИН.ПРЕД.ВР., 2Л., ЕД.Ч., М.Р. = беше шашардисал
| МИН.ПРЕД.ВР., 2Л., ЕД.Ч., Ж.Р. = беше шашардисала
| МИН.ПРЕД.ВР., 2Л., ЕД.Ч., СР.Р. = беше шашардисало
| МИН.ПРЕД.ВР., 2Л., МН.Ч. = бяхте шашардисали
| МИН.ПРЕД.ВР., 3Л., ЕД.Ч., М.Р. = беше шашардисал
| МИН.ПРЕД.ВР., 3Л., ЕД.Ч., Ж.Р. = беше шашардисала
| МИН.ПРЕД.ВР., 3Л., ЕД.Ч., СР.Р. = беше шашардисало
| МИН.ПРЕД.ВР., 3Л., МН.Ч. = бяха шашардисали
| БЪД.ВР., 1Л., ЕД.Ч. = ще шашардисам
| БЪД.ВР., 1Л., МН.Ч. = ще шашардисаме
| БЪД.ВР., 2Л., ЕД.Ч. = ще шашардисаш
| БЪД.ВР., 2Л., МН.Ч. = ще шашардисате
| БЪД.ВР., 3Л., ЕД.Ч. = ще шашардиса
| БЪД.ВР., 3Л., МН.Ч. = ще шашардисат
| БЪД.ПРЕД.ВР., 1Л., ЕД.Ч., М.Р. = ще съм шашардисал
| БЪД.ПРЕД.ВР., 1Л., ЕД.Ч., Ж.Р. = ще съм шашардисала
| БЪД.ПРЕД.ВР., 1Л., ЕД.Ч., СР.Р. = ще съм шашардисало
| БЪД.ПРЕД.ВР., 1Л., МН.Ч. = ще сме шашардисали
| БЪД.ПРЕД.ВР., 2Л., ЕД.Ч., М.Р. = ще си шашардисал
| БЪД.ПРЕД.ВР., 2Л., ЕД.Ч., Ж.Р. = ще си шашардисала
| БЪД.ПРЕД.ВР., 2Л., ЕД.Ч., СР.Р. = ще си шашардисало
| БЪД.ПРЕД.ВР., 2Л., МН.Ч. = ще сте шашардисали
| БЪД.ПРЕД.ВР., 3Л., ЕД.Ч., М.Р. = ще е шашардисал
| БЪД.ПРЕД.ВР., 3Л., ЕД.Ч., Ж.Р. = ще е шашардисала
| БЪД.ПРЕД.ВР., 3Л., ЕД.Ч., СР.Р. = ще е шашардисало
| БЪД.ПРЕД.ВР., 3Л., МН.Ч. = ще са шашардисали
| БЪД.ВР. В МИН., 1Л., ЕД.Ч. = щях да шашардисам
| БЪД.ВР. В МИН., 1Л., МН.Ч. = щяхме да шашардисаме
| БЪД.ВР. В МИН., 2Л., ЕД.Ч. = щеше да шашардисаш
| БЪД.ВР. В МИН., 2Л., МН.Ч. = щяхте да шашардисате
| БЪД.ВР. В МИН., 3Л., ЕД.Ч. = щеше да шашардиса
| БЪД.ВР. В МИН., 3Л., МН.Ч. = щяха да шашардисат
| БЪД.ПРЕД.ВР. В МИН., 1Л., ЕД.Ч., М.Р. = щях да съм шашардисал
| БЪД.ПРЕД.ВР. В МИН., 1Л., ЕД.Ч., Ж.Р. = щях да съм шашардисала
| БЪД.ПРЕД.ВР. В МИН., 1Л., ЕД.Ч., СР.Р. = щях да съм шашардисало
| БЪД.ПРЕД.ВР. В МИН., 1Л., МН.Ч. = щяхме да сме шашардисали
| БЪД.ПРЕД.ВР. В МИН., 2Л., ЕД.Ч., М.Р. = щеше да си шашардисал
| БЪД.ПРЕД.ВР. В МИН., 2Л., ЕД.Ч., Ж.Р. = щеше да си шашардисала
| БЪД.ПРЕД.ВР. В МИН., 2Л., ЕД.Ч., СР.Р. = щеше да си шашардисало
| БЪД.ПРЕД.ВР. В МИН., 2Л., МН.Ч. = щяхте да сте шашардисали
| БЪД.ПРЕД.ВР. В МИН., 3Л., ЕД.Ч., М.Р. = щеше да е шашардисал
| БЪД.ПРЕД.ВР. В МИН., 3Л., ЕД.Ч., Ж.Р. = щеше да е шашардисала
| БЪД.ПРЕД.ВР. В МИН., 3Л., ЕД.Ч., СР.Р. = щеше да е шашардисало
| БЪД.ПРЕД.ВР. В МИН., 3Л., МН.Ч. = щяха да са шашардисали
| ПР.НАКЛ., СЕГ.ВР., 1Л., ЕД.Ч., М.Р. = шашардисал съм
| ПР.НАКЛ., СЕГ.ВР., 1Л., ЕД.Ч., Ж.Р. = шашардисала съм
| ПР.НАКЛ., СЕГ.ВР., 1Л., ЕД.Ч., СР.Р. = шашардисало съм
| ПР.НАКЛ., СЕГ.ВР., 1Л., МН.Ч. = шашардисали сме
| ПР.НАКЛ., СЕГ.ВР., 2Л., ЕД.Ч., М.Р. = шашардисал си
| ПР.НАКЛ., СЕГ.ВР., 2Л., ЕД.Ч., Ж.Р. = шашардисала си
| ПР.НАКЛ., СЕГ.ВР., 2Л., ЕД.Ч., СР.Р. = шашардисало си
| ПР.НАКЛ., СЕГ.ВР., 2Л., МН.Ч. = шашардисали сте
| ПР.НАКЛ., СЕГ.ВР., 3Л., ЕД.Ч., М.Р. = шашардисал (е)
| ПР.НАКЛ., СЕГ.ВР., 3Л., ЕД.Ч., Ж.Р. = шашардисала (е)
| ПР.НАКЛ., СЕГ.ВР., 3Л., ЕД.Ч., СР.Р. = шашардисало (е)
| ПР.НАКЛ., СЕГ.ВР., 3Л., МН.Ч. = шашардисали (са)
| ПР.НАКЛ., МИН.СВ.ВР., 1Л., ЕД.Ч., М.Р. = шашардисал съм
| ПР.НАКЛ., МИН.СВ.ВР., 1Л., ЕД.Ч., Ж.Р. = шашардисала съм
| ПР.НАКЛ., МИН.СВ.ВР., 1Л., ЕД.Ч., СР.Р. = шашардисало съм
| ПР.НАКЛ., МИН.СВ.ВР., 1Л., МН.Ч. = шашардисали сме
| ПР.НАКЛ., МИН.СВ.ВР., 2Л., ЕД.Ч., М.Р. = шашардисал си
| ПР.НАКЛ., МИН.СВ.ВР., 2Л., ЕД.Ч., Ж.Р. = шашардисала си
| ПР.НАКЛ., МИН.СВ.ВР., 2Л., ЕД.Ч., СР.Р. = шашардисало си
| ПР.НАКЛ., МИН.СВ.ВР., 2Л., МН.Ч. = шашардисали сте
| ПР.НАКЛ., МИН.СВ.ВР., 3Л., ЕД.Ч., М.Р. = шашардисал (е)
| ПР.НАКЛ., МИН.СВ.ВР., 3Л., ЕД.Ч., Ж.Р. = шашардисала (е)
| ПР.НАКЛ., МИН.СВ.ВР., 3Л., ЕД.Ч., СР.Р. = шашардисало (е)
| ПР.НАКЛ., МИН.СВ.ВР., 3Л., МН.Ч. = шашардисали (са)
| ПР.НАКЛ., МИН.НЕОПР.ВР., 1Л., ЕД.Ч., М.Р. = бил съм шашардисал
| ПР.НАКЛ., МИН.НЕОПР.ВР., 1Л., ЕД.Ч., Ж.Р. = била съм шашардисала
| ПР.НАКЛ., МИН.НЕОПР.ВР., 1Л., ЕД.Ч., СР.Р. = било съм шашардисало
| ПР.НАКЛ., МИН.НЕОПР.ВР., 1Л., МН.Ч. = били сме шашардисали
| ПР.НАКЛ., МИН.НЕОПР.ВР., 2Л., ЕД.Ч., М.Р. = бил си шашардисал
| ПР.НАКЛ., МИН.НЕОПР.ВР., 2Л., ЕД.Ч., Ж.Р. = била си шашардисала
| ПР.НАКЛ., МИН.НЕОПР.ВР., 2Л., ЕД.Ч., СР.Р. = било си шашардисало
| ПР.НАКЛ., МИН.НЕОПР.ВР., 2Л., МН.Ч. = били сте шашардисали
| ПР.НАКЛ., МИН.НЕОПР.ВР., 3Л., ЕД.Ч., М.Р. = бил (е) шашардисал
| ПР.НАКЛ., МИН.НЕОПР.ВР., 3Л., ЕД.Ч., Ж.Р. = била (е) шашардисала
| ПР.НАКЛ., МИН.НЕОПР.ВР., 3Л., ЕД.Ч., СР.Р. = било (е) шашардисало
| ПР.НАКЛ., МИН.НЕОПР.ВР., 3Л., МН.Ч. = били (са) шашардисали
| ПР.НАКЛ., БЪД.ВР., 1Л., ЕД.Ч., М.Р. = щял съм да шашардисам
| ПР.НАКЛ., БЪД.ВР., 1Л., ЕД.Ч., Ж.Р. = щяла съм да шашардисам
| ПР.НАКЛ., БЪД.ВР., 1Л., ЕД.Ч., СР.Р. = щяло съм да шашардисам
| ПР.НАКЛ., БЪД.ВР., 1Л., МН.Ч. = щели сме да шашардисаме
| ПР.НАКЛ., БЪД.ВР., 2Л., ЕД.Ч., М.Р. = щял си да шашардисаш
| ПР.НАКЛ., БЪД.ВР., 2Л., ЕД.Ч., Ж.Р. = щяла си да шашардисаш
| ПР.НАКЛ., БЪД.ВР., 2Л., ЕД.Ч., СР.Р. = щяло си да шашардисаш
| ПР.НАКЛ., БЪД.ВР., 2Л., МН.Ч. = щели сте да шашардисате
| ПР.НАКЛ., БЪД.ВР., 3Л., ЕД.Ч., М.Р. = щял (е) да шашардиса
| ПР.НАКЛ., БЪД.ВР., 3Л., ЕД.Ч., Ж.Р. = щяла (е) да шашардиса
| ПР.НАКЛ., БЪД.ВР., 3Л., ЕД.Ч., СР.Р. = щяло (е) да шашардиса
| ПР.НАКЛ., БЪД.ВР., 3Л., МН.Ч. = щели (са) да шашардисат
| ПР.НАКЛ., БЪД.ПРЕД.ВР., 1Л., ЕД.Ч., М.Р. = щял съм да съм шашардисал
| ПР.НАКЛ., БЪД.ПРЕД.ВР., 1Л., ЕД.Ч., Ж.Р. = щяла съм да съм шашардисала
| ПР.НАКЛ., БЪД.ПРЕД.ВР., 1Л., ЕД.Ч., СР.Р. = щяло съм да съм шашардисало
| ПР.НАКЛ., БЪД.ПРЕД.ВР., 1Л., МН.Ч. = щели сме да сме шашардисали
| ПР.НАКЛ., БЪД.ПРЕД.ВР., 2Л., ЕД.Ч., М.Р. = щял си да си шашардисал
| ПР.НАКЛ., БЪД.ПРЕД.ВР., 2Л., ЕД.Ч., Ж.Р. = щяла си да си шашардисала
| ПР.НАКЛ., БЪД.ПРЕД.ВР., 2Л., ЕД.Ч., СР.Р. = щяло си да си шашардисало
| ПР.НАКЛ., БЪД.ПРЕД.ВР., 2Л., МН.Ч. = щели сте да сте шашардисали
| ПР.НАКЛ., БЪД.ПРЕД.ВР., 3Л., ЕД.Ч., М.Р. = щял (е) да е шашардисал
| ПР.НАКЛ., БЪД.ПРЕД.ВР., 3Л., ЕД.Ч., Ж.Р. = щяла (е) да е шашардисала
| ПР.НАКЛ., БЪД.ПРЕД.ВР., 3Л., ЕД.Ч., СР.Р. = щяло (е) да е шашардисало
| ПР.НАКЛ., БЪД.ПРЕД.ВР., 3Л., МН.Ч. = щели (са) да са шашардисали
| УСЛОВНО НАКЛОНЕНИЕ, 1Л., ЕД.Ч., М.Р. = бих шашардисал
| УСЛОВНО НАКЛОНЕНИЕ, 1Л., ЕД.Ч., Ж.Р. = бих шашардисала
| УСЛОВНО НАКЛОНЕНИЕ, 1Л., ЕД.Ч., СР.Р. = бих шашардисало
| УСЛОВНО НАКЛОНЕНИЕ, 1Л., МН.Ч. = бихме шашардисали
| УСЛОВНО НАКЛОНЕНИЕ, 2Л., ЕД.Ч., М.Р. = би шашардисал
| УСЛОВНО НАКЛОНЕНИЕ, 2Л., ЕД.Ч., Ж.Р. = би шашардисала
| УСЛОВНО НАКЛОНЕНИЕ, 2Л., ЕД.Ч., СР.Р. = би шашардисало
| УСЛОВНО НАКЛОНЕНИЕ, 2Л., МН.Ч. = бихте шашардисали
| УСЛОВНО НАКЛОНЕНИЕ, 3Л., ЕД.Ч., М.Р. = би шашардисал
| УСЛОВНО НАКЛОНЕНИЕ, 3Л., ЕД.Ч., Ж.Р. = би шашардисала
| УСЛОВНО НАКЛОНЕНИЕ, 3Л., ЕД.Ч., СР.Р. = би шашардисало
| УСЛОВНО НАКЛОНЕНИЕ, 3Л., МН.Ч. = биха шашардисали
| ПОВЕЛИТЕЛНО НАКЛОНЕНИЕ, ЕД.Ч. = ша·шар·ди·сай
| ПОВЕЛИТЕЛНО НАКЛОНЕНИЕ, МН.Ч. = ша·шар·ди·сай·те
| МИН.СТРАД.ПРИЧ. М.Р. = ша·шар·ди·сан
| МИН.СТРАД.ПРИЧ. М.Р. НЕПЪЛЕН ЧЛЕН = ша·шар·ди·са·ния
| МИН.СТРАД.ПРИЧ. М.Р. ПЪЛЕН ЧЛЕН = ша·шар·ди·са·ни·ят
| МИН.СТРАД.ПРИЧ. Ж.Р. = ша·шар·ди·са·на
| МИН.СТРАД.ПРИЧ. Ж.Р. ЧЛЕН = ша·шар·ди·са·на·та
| МИН.СТРАД.ПРИЧ. СР.Р. = ша·шар·ди·са·но
| МИН.СТРАД.ПРИЧ. СР.Р. ЧЛЕН = ша·шар·ди·са·но·то
| МИН.СТРАД.ПРИЧ. МН.Ч. = ша·шар·ди·са·ни
| МИН.СТРАД.ПРИЧ. МН.Ч. ЧЛЕН = ша·шар·ди·са·ни·те
| МИН.ДЕЯТ.СВ.ПРИЧ. М.Р. = ша·шар·ди·сал
| МИН.ДЕЯТ.СВ.ПРИЧ. М.Р. НЕПЪЛЕН ЧЛЕН = ша·шар·ди·са·лия
| МИН.ДЕЯТ.СВ.ПРИЧ. М.Р. ПЪЛЕН ЧЛЕН = ша·шар·ди·са·ли·ят
| МИН.ДЕЯТ.СВ.ПРИЧ. Ж.Р. = ша·шар·ди·са·ла
| МИН.ДЕЯТ.СВ.ПРИЧ. Ж.Р. ЧЛЕН = ша·шар·ди·са·ла·та
| МИН.ДЕЯТ.СВ.ПРИЧ. СР.Р. = ша·шар·ди·са·ло
| МИН.ДЕЯТ.СВ.ПРИЧ. СР.Р. ЧЛЕН = ша·шар·ди·са·ло·то
| МИН.ДЕЯТ.СВ.ПРИЧ. МН.Ч. = ша·шар·ди·са·ли
| МИН.ДЕЯТ.СВ.ПРИЧ. МН.Ч. ЧЛЕН = ша·шар·ди·са·ли·те
| МИН.ДЕЯТ.НЕСВ.ПРИЧ. М.Р. = ша·шар·ди·сал
| МИН.ДЕЯТ.НЕСВ.ПРИЧ. М.Р. НЕПЪЛЕН ЧЛЕН = ша·шар·ди·са·лия
| МИН.ДЕЯТ.НЕСВ.ПРИЧ. М.Р. ПЪЛЕН ЧЛЕН = ша·шар·ди·са·ли·ят
| МИН.ДЕЯТ.НЕСВ.ПРИЧ. Ж.Р. = ша·шар·ди·са·ла
| МИН.ДЕЯТ.НЕСВ.ПРИЧ. Ж.Р. ЧЛЕН = ша·шар·ди·са·ла·та
| МИН.ДЕЯТ.НЕСВ.ПРИЧ. СР.Р. = ша·шар·ди·са·ло
| МИН.ДЕЯТ.НЕСВ.ПРИЧ. СР.Р. ЧЛЕН = ша·шар·ди·са·ло·то
| МИН.ДЕЯТ.НЕСВ.ПРИЧ. МН.Ч. = ша·шар·ди·са·ли
| МИН.ДЕЯТ.НЕСВ.ПРИЧ. МН.Ч. ЧЛЕН = ша·шар·ди·са·ли·те
| СЕГ.ДЕЯТ.ПРИЧ. М.Р. = ша·шар·ди·сащ
| СЕГ.ДЕЯТ.ПРИЧ. М.Р. НЕПЪЛЕН ЧЛЕН = ша·шар·ди·са·щия
| СЕГ.ДЕЯТ.ПРИЧ. М.Р. ПЪЛЕН ЧЛЕН = ша·шар·ди·са·щи·ят
| СЕГ.ДЕЯТ.ПРИЧ. Ж.Р. = ша·шар·ди·са·ща
| СЕГ.ДЕЯТ.ПРИЧ. Ж.Р. ЧЛЕН = ша·шар·ди·са·ща·та
| СЕГ.ДЕЯТ.ПРИЧ. СР.Р. = ша·шар·ди·са·що
| СЕГ.ДЕЯТ.ПРИЧ. СР.Р. ЧЛЕН = ша·шар·ди·са·що·то
| СЕГ.ДЕЯТ.ПРИЧ. МН.Ч. = ша·шар·ди·са·щи
| СЕГ.ДЕЯТ.ПРИЧ. МН.Ч. ЧЛЕН = ша·шар·ди·са·щи·те
| ДЕЕПРИЧАСТИЕ = ша·шар·ди·сай·ки
| СКРИТИ ПРЕПРАТКИ = 
[[шашардисам]],
[[шашардисаш]],
[[шашардиса]],
[[шашардисаме]],
[[шашардисате]],
[[шашардисат]],
[[шашардисах]],
[[шашардисахме]],
[[шашардисахте]],
[[шашардисаха]],
[[шашардисаше]],
[[шашардисай]],
[[шашардисайте]],
[[шашардисал]],
[[шашардисалия]],
[[шашардисалият]],
[[шашардисала]],
[[шашардисалата]],
[[шашардисало]],
[[шашардисалото]],
[[шашардисали]],
[[шашардисалите]],
[[шашардисан]],
[[шашардисания]],
[[шашардисаният]],
[[шашардисана]],
[[шашардисаната]],
[[шашардисано]],
[[шашардисаното]],
[[шашардисани]],
[[шашардисаните]],
[[шашардисащ]],
[[шашардисащия]],
[[шашардисащият]],
[[шашардисаща]],
[[шашардисащата]],
[[шашардисащо]],
[[шашардисащото]],
[[шашардисащи]],
[[шашардисащите]],
[[шашардисайки]],
[[шашардисал съм]],
[[шашардисала съм]],
[[шашардисало съм]],
[[шашардисали сме]],
[[шашардисал си]],
[[шашардисала си]],
[[шашардисало си]],
[[шашардисали сте]],
[[шашардисал е]],
[[шашардисала е]],
[[шашардисало е]],
[[шашардисали са]],
[[бях шашардисал]],
[[бях шашардисала]],
[[бях шашардисало]],
[[бяхме шашардисали]],
[[беше шашардисал]],
[[беше шашардисала]],
[[беше шашардисало]],
[[бяхте шашардисали]],
[[бяха шашардисали]],
[[ще шашардисам]],
[[ще шашардисаме]],
[[ще шашардисаш]],
[[ще шашардисате]],
[[ще шашардиса]],
[[ще шашардисат]],
[[ще съм шашардисал]],
[[ще съм шашардисала]],
[[ще съм шашардисало]],
[[ще сме шашардисали]],
[[ще си шашардисал]],
[[ще си шашардисала]],
[[ще си шашардисало]],
[[ще сте шашардисали]],
[[ще е шашардисал]],
[[ще е шашардисала]],
[[ще е шашардисало]],
[[ще са шашардисали]],
[[щях да шашардисам]],
[[щяхме да шашардисаме]],
[[щеше да шашардисаш]],
[[щяхте да шашардисате]],
[[щеше да шашардиса]],
[[щяха да шашардисат]],
[[щях да съм шашардисал]],
[[щях да съм шашардисала]],
[[щях да съм шашардисало]],
[[щяхме да сме шашардисали]],
[[щеше да си шашардисал]],
[[щеше да си шашардисала]],
[[щеше да си шашардисало]],
[[щяхте да сте шашардисали]],
[[щеше да е шашардисал]],
[[щеше да е шашардисала]],
[[щеше да е шашардисало]],
[[щяха да са шашардисали]],
[[бил съм шашардисал]],
[[била съм шашардисала]],
[[било съм шашардисало]],
[[били сме шашардисали]],
[[бил си шашардисал]],
[[била си шашардисала]],
[[било си шашардисало]],
[[били сте шашардисали]],
[[бил е шашардисал]],
[[била е шашардисала]],
[[било е шашардисало]],
[[били са шашардисали]],
[[щял съм да шашардисам]],
[[щяла съм да шашардисам]],
[[щяло съм да шашардисам]],
[[щели сме да шашардисаме]],
[[щял си да шашардисаш]],
[[щяла си да шашардисаш]],
[[щяло си да шашардисаш]],
[[щели сте да шашардисате]],
[[щял да шашардиса]],
[[щяла да шашардиса]],
[[щяло да шашардиса]],
[[щели да шашардисат]],
[[щял е да шашардиса]],
[[щяла е да шашардиса]],
[[щяло е да шашардиса]],
[[щели са да шашардисат]],
[[щял съм да съм шашардисал]],
[[щяла съм да съм шашардисала]],
[[щяло съм да съм шашардисало]],
[[щели сме да сме шашардисали]],
[[щял си да си шашардисал]],
[[щяла си да си шашардисала]],
[[щяло си да си шашардисало]],
[[щели сте да сте шашардисали]],
[[щял да е шашардисал]],
[[щяла да е шашардисала]],
[[щяло да е шашардисало]],
[[щели да са шашардисали]],
[[щял е да е шашардисал]],
[[щяла е да е шашардисала]],
[[щяло е да е шашардисало]],
[[щели са да са шашардисали]],
[[бих шашардисал]],
[[бих шашардисала]],
[[бих шашардисало]],
[[бихме шашардисали]],
[[би шашардисал]],
[[би шашардисала]],
[[би шашардисало]],
[[бихте шашардисали]],
[[биха шашардисали]],
}}</text>
      <sha1>6azmzs3ywoz3lcjhe3w1adhh98auw3r</sha1>
    </revision>
  </page>
  <page>
    <title>Шаблон:Словоформи/шашардисвам</title>
    <ns>10</ns>
    <id>569967</id>
    <revision>
      <id>601947</id>
      <timestamp>2005-05-12T12:09:56Z</timestamp>
      <contributor>
        <username>Bgbot</username>
        <id>83</id>
      </contributor>
      <comment>Борислав: Шаблон със словоформи</comment>
      <model>wikitext</model>
      <format>text/x-wiki</format>
      <text bytes="22750" xml:space="preserve">{{Шаблон:Словоформи/Глагол|
  ОСНОВНА ФОРМА = шашардисвам
| СЕГ.ВР., 1Л., ЕД.Ч. = ша·шар·дис·вам
| СЕГ.ВР., 1Л., МН.Ч. = ша·шар·дис·ва·ме
| СЕГ.ВР., 2Л., ЕД.Ч. = ша·шар·дис·ваш
| СЕГ.ВР., 2Л., МН.Ч. = ша·шар·дис·ва·те
| СЕГ.ВР., 3Л., ЕД.Ч. = ша·шар·дис·ва
| СЕГ.ВР., 3Л., МН.Ч. = ша·шар·дис·ват
| МИН.СВ.ВР., 1Л., ЕД.Ч. = ша·шар·дис·вах
| МИН.СВ.ВР., 1Л., МН.Ч. = ша·шар·дис·вах·ме
| МИН.СВ.ВР., 2Л., ЕД.Ч. = ша·шар·дис·ва
| МИН.СВ.ВР., 2Л., МН.Ч. = ша·шар·дис·вах·те
| МИН.СВ.ВР., 3Л., ЕД.Ч. = ша·шар·дис·ва
| МИН.СВ.ВР., 3Л., МН.Ч. = ша·шар·дис·ва·ха
| МИН.НЕСВ.ВР., 1Л., ЕД.Ч. = ша·шар·дис·вах
| МИН.НЕСВ.ВР., 1Л., МН.Ч. = ша·шар·дис·вах·ме
| МИН.НЕСВ.ВР., 2Л., ЕД.Ч. = ша·шар·дис·ва·ше
| МИН.НЕСВ.ВР., 2Л., МН.Ч. = ша·шар·дис·вах·те
| МИН.НЕСВ.ВР., 3Л., ЕД.Ч. = ша·шар·дис·ва·ше
| МИН.НЕСВ.ВР., 3Л., МН.Ч. = ша·шар·дис·ва·ха
| МИН.НЕОПР.ВР., 1Л., ЕД.Ч., М.Р. = шашардисвал съм
| МИН.НЕОПР.ВР., 1Л., ЕД.Ч., Ж.Р. = шашардисвала съм
| МИН.НЕОПР.ВР., 1Л., ЕД.Ч., СР.Р. = шашардисвало съм
| МИН.НЕОПР.ВР., 1Л., МН.Ч. = шашардисвали сме
| МИН.НЕОПР.ВР., 2Л., ЕД.Ч., М.Р. = шашардисвал си
| МИН.НЕОПР.ВР., 2Л., ЕД.Ч., Ж.Р. = шашардисвала си
| МИН.НЕОПР.ВР., 2Л., ЕД.Ч., СР.Р. = шашардисвало си
| МИН.НЕОПР.ВР., 2Л., МН.Ч. = шашардисвали сте
| МИН.НЕОПР.ВР., 3Л., ЕД.Ч., М.Р. = шашардисвал е
| МИН.НЕОПР.ВР., 3Л., ЕД.Ч., Ж.Р. = шашардисвала е
| МИН.НЕОПР.ВР., 3Л., ЕД.Ч., СР.Р. = шашардисвало е
| МИН.НЕОПР.ВР., 3Л., МН.Ч. = шашардисвали са
| МИН.ПРЕД.ВР., 1Л., ЕД.Ч., М.Р. = бях шашардисвал
| МИН.ПРЕД.ВР., 1Л., ЕД.Ч., Ж.Р. = бях шашардисвала
| МИН.ПРЕД.ВР., 1Л., ЕД.Ч., СР.Р. = бях шашардисвало
| МИН.ПРЕД.ВР., 1Л., МН.Ч. = бяхме шашардисвали
| МИН.ПРЕД.ВР., 2Л., ЕД.Ч., М.Р. = беше шашардисвал
| МИН.ПРЕД.ВР., 2Л., ЕД.Ч., Ж.Р. = беше шашардисвала
| МИН.ПРЕД.ВР., 2Л., ЕД.Ч., СР.Р. = беше шашардисвало
| МИН.ПРЕД.ВР., 2Л., МН.Ч. = бяхте шашардисвали
| МИН.ПРЕД.ВР., 3Л., ЕД.Ч., М.Р. = беше шашардисвал
| МИН.ПРЕД.ВР., 3Л., ЕД.Ч., Ж.Р. = беше шашардисвала
| МИН.ПРЕД.ВР., 3Л., ЕД.Ч., СР.Р. = беше шашардисвало
| МИН.ПРЕД.ВР., 3Л., МН.Ч. = бяха шашардисвали
| БЪД.ВР., 1Л., ЕД.Ч. = ще шашардисвам
| БЪД.ВР., 1Л., МН.Ч. = ще шашардисваме
| БЪД.ВР., 2Л., ЕД.Ч. = ще шашардисваш
| БЪД.ВР., 2Л., МН.Ч. = ще шашардисвате
| БЪД.ВР., 3Л., ЕД.Ч. = ще шашардисва
| БЪД.ВР., 3Л., МН.Ч. = ще шашардисват
| БЪД.ПРЕД.ВР., 1Л., ЕД.Ч., М.Р. = ще съм шашардисвал
| БЪД.ПРЕД.ВР., 1Л., ЕД.Ч., Ж.Р. = ще съм шашардисвала
| БЪД.ПРЕД.ВР., 1Л., ЕД.Ч., СР.Р. = ще съм шашардисвало
| БЪД.ПРЕД.ВР., 1Л., МН.Ч. = ще сме шашардисвали
| БЪД.ПРЕД.ВР., 2Л., ЕД.Ч., М.Р. = ще си шашардисвал
| БЪД.ПРЕД.ВР., 2Л., ЕД.Ч., Ж.Р. = ще си шашардисвала
| БЪД.ПРЕД.ВР., 2Л., ЕД.Ч., СР.Р. = ще си шашардисвало
| БЪД.ПРЕД.ВР., 2Л., МН.Ч. = ще сте шашардисвали
| БЪД.ПРЕД.ВР., 3Л., ЕД.Ч., М.Р. = ще е шашардисвал
| БЪД.ПРЕД.ВР., 3Л., ЕД.Ч., Ж.Р. = ще е шашардисвала
| БЪД.ПРЕД.ВР., 3Л., ЕД.Ч., СР.Р. = ще е шашардисвало
| БЪД.ПРЕД.ВР., 3Л., МН.Ч. = ще са шашардисвали
| БЪД.ВР. В МИН., 1Л., ЕД.Ч. = щях да шашардисвам
| БЪД.ВР. В МИН., 1Л., МН.Ч. = щяхме да шашардисваме
| БЪД.ВР. В МИН., 2Л., ЕД.Ч. = щеше да шашардисваш
| БЪД.ВР. В МИН., 2Л., МН.Ч. = щяхте да шашардисвате
| БЪД.ВР. В МИН., 3Л., ЕД.Ч. = щеше да шашардисва
| БЪД.ВР. В МИН., 3Л., МН.Ч. = щяха да шашардисват
| БЪД.ПРЕД.ВР. В МИН., 1Л., ЕД.Ч., М.Р. = щях да съм шашардисвал
| БЪД.ПРЕД.ВР. В МИН., 1Л., ЕД.Ч., Ж.Р. = щях да съм шашардисвала
| БЪД.ПРЕД.ВР. В МИН., 1Л., ЕД.Ч., СР.Р. = щях да съм шашардисвало
| БЪД.ПРЕД.ВР. В МИН., 1Л., МН.Ч. = щяхме да сме шашардисвали
| БЪД.ПРЕД.ВР. В МИН., 2Л., ЕД.Ч., М.Р. = щеше да си шашардисвал
| БЪД.ПРЕД.ВР. В МИН., 2Л., ЕД.Ч., Ж.Р. = щеше да си шашардисвала
| БЪД.ПРЕД.ВР. В МИН., 2Л., ЕД.Ч., СР.Р. = щеше да си шашардисвало
| БЪД.ПРЕД.ВР. В МИН., 2Л., МН.Ч. = щяхте да сте шашардисвали
| БЪД.ПРЕД.ВР. В МИН., 3Л., ЕД.Ч., М.Р. = щеше да е шашардисвал
| БЪД.ПРЕД.ВР. В МИН., 3Л., ЕД.Ч., Ж.Р. = щеше да е шашардисвала
| БЪД.ПРЕД.ВР. В МИН., 3Л., ЕД.Ч., СР.Р. = щеше да е шашардисвало
| БЪД.ПРЕД.ВР. В МИН., 3Л., МН.Ч. = щяха да са шашардисвали
| ПР.НАКЛ., СЕГ.ВР., 1Л., ЕД.Ч., М.Р. = шашардисвал съм
| ПР.НАКЛ., СЕГ.ВР., 1Л., ЕД.Ч., Ж.Р. = шашардисвала съм
| ПР.НАКЛ., СЕГ.ВР., 1Л., ЕД.Ч., СР.Р. = шашардисвало съм
| ПР.НАКЛ., СЕГ.ВР., 1Л., МН.Ч. = шашардисвали сме
| ПР.НАКЛ., СЕГ.ВР., 2Л., ЕД.Ч., М.Р. = шашардисвал си
| ПР.НАКЛ., СЕГ.ВР., 2Л., ЕД.Ч., Ж.Р. = шашардисвала си
| ПР.НАКЛ., СЕГ.ВР., 2Л., ЕД.Ч., СР.Р. = шашардисвало си
| ПР.НАКЛ., СЕГ.ВР., 2Л., МН.Ч. = шашардисвали сте
| ПР.НАКЛ., СЕГ.ВР., 3Л., ЕД.Ч., М.Р. = шашардисвал (е)
| ПР.НАКЛ., СЕГ.ВР., 3Л., ЕД.Ч., Ж.Р. = шашардисвала (е)
| ПР.НАКЛ., СЕГ.ВР., 3Л., ЕД.Ч., СР.Р. = шашардисвало (е)
| ПР.НАКЛ., СЕГ.ВР., 3Л., МН.Ч. = шашардисвали (са)
| ПР.НАКЛ., МИН.СВ.ВР., 1Л., ЕД.Ч., М.Р. = шашардисвал съм
| ПР.НАКЛ., МИН.СВ.ВР., 1Л., ЕД.Ч., Ж.Р. = шашардисвала съм
| ПР.НАКЛ., МИН.СВ.ВР., 1Л., ЕД.Ч., СР.Р. = шашардисвало съм
| ПР.НАКЛ., МИН.СВ.ВР., 1Л., МН.Ч. = шашардисвали сме
| ПР.НАКЛ., МИН.СВ.ВР., 2Л., ЕД.Ч., М.Р. = шашардисвал си
| ПР.НАКЛ., МИН.СВ.ВР., 2Л., ЕД.Ч., Ж.Р. = шашардисвала си
| ПР.НАКЛ., МИН.СВ.ВР., 2Л., ЕД.Ч., СР.Р. = шашардисвало си
| ПР.НАКЛ., МИН.СВ.ВР., 2Л., МН.Ч. = шашардисвали сте
| ПР.НАКЛ., МИН.СВ.ВР., 3Л., ЕД.Ч., М.Р. = шашардисвал (е)
| ПР.НАКЛ., МИН.СВ.ВР., 3Л., ЕД.Ч., Ж.Р. = шашардисвала (е)
| ПР.НАКЛ., МИН.СВ.ВР., 3Л., ЕД.Ч., СР.Р. = шашардисвало (е)
| ПР.НАКЛ., МИН.СВ.ВР., 3Л., МН.Ч. = шашардисвали (са)
| ПР.НАКЛ., МИН.НЕОПР.ВР., 1Л., ЕД.Ч., М.Р. = бил съм шашардисвал
| ПР.НАКЛ., МИН.НЕОПР.ВР., 1Л., ЕД.Ч., Ж.Р. = била съм шашардисвала
| ПР.НАКЛ., МИН.НЕОПР.ВР., 1Л., ЕД.Ч., СР.Р. = било съм шашардисвало
| ПР.НАКЛ., МИН.НЕОПР.ВР., 1Л., МН.Ч. = били сме шашардисвали
| ПР.НАКЛ., МИН.НЕОПР.ВР., 2Л., ЕД.Ч., М.Р. = бил си шашардисвал
| ПР.НАКЛ., МИН.НЕОПР.ВР., 2Л., ЕД.Ч., Ж.Р. = била си шашардисвала
| ПР.НАКЛ., МИН.НЕОПР.ВР., 2Л., ЕД.Ч., СР.Р. = било си шашардисвало
| ПР.НАКЛ., МИН.НЕОПР.ВР., 2Л., МН.Ч. = били сте шашардисвали
| ПР.НАКЛ., МИН.НЕОПР.ВР., 3Л., ЕД.Ч., М.Р. = бил (е) шашардисвал
| ПР.НАКЛ., МИН.НЕОПР.ВР., 3Л., ЕД.Ч., Ж.Р. = била (е) шашардисвала
| ПР.НАКЛ., МИН.НЕОПР.ВР., 3Л., ЕД.Ч., СР.Р. = било (е) шашардисвало
| ПР.НАКЛ., МИН.НЕОПР.ВР., 3Л., МН.Ч. = били (са) шашардисвали
| ПР.НАКЛ., БЪД.ВР., 1Л., ЕД.Ч., М.Р. = щял съм да шашардисвам
| ПР.НАКЛ., БЪД.ВР., 1Л., ЕД.Ч., Ж.Р. = щяла съм да шашардисвам
| ПР.НАКЛ., БЪД.ВР., 1Л., ЕД.Ч., СР.Р. = щяло съм да шашардисвам
| ПР.НАКЛ., БЪД.ВР., 1Л., МН.Ч. = щели сме да шашардисваме
| ПР.НАКЛ., БЪД.ВР., 2Л., ЕД.Ч., М.Р. = щял си да шашардисваш
| ПР.НАКЛ., БЪД.ВР., 2Л., ЕД.Ч., Ж.Р. = щяла си да шашардисваш
| ПР.НАКЛ., БЪД.ВР., 2Л., ЕД.Ч., СР.Р. = щяло си да шашардисваш
| ПР.НАКЛ., БЪД.ВР., 2Л., МН.Ч. = щели сте да шашардисвате
| ПР.НАКЛ., БЪД.ВР., 3Л., ЕД.Ч., М.Р. = щял (е) да шашардисва
| ПР.НАКЛ., БЪД.ВР., 3Л., ЕД.Ч., Ж.Р. = щяла (е) да шашардисва
| ПР.НАКЛ., БЪД.ВР., 3Л., ЕД.Ч., СР.Р. = щяло (е) да шашардисва
| ПР.НАКЛ., БЪД.ВР., 3Л., МН.Ч. = щели (са) да шашардисват
| ПР.НАКЛ., БЪД.ПРЕД.ВР., 1Л., ЕД.Ч., М.Р. = щял съм да съм шашардисвал
| ПР.НАКЛ., БЪД.ПРЕД.ВР., 1Л., ЕД.Ч., Ж.Р. = щяла съм да съм шашардисвала
| ПР.НАКЛ., БЪД.ПРЕД.ВР., 1Л., ЕД.Ч., СР.Р. = щяло съм да съм шашардисвало
| ПР.НАКЛ., БЪД.ПРЕД.ВР., 1Л., МН.Ч. = щели сме да сме шашардисвали
| ПР.НАКЛ., БЪД.ПРЕД.ВР., 2Л., ЕД.Ч., М.Р. = щял си да си шашардисвал
| ПР.НАКЛ., БЪД.ПРЕД.ВР., 2Л., ЕД.Ч., Ж.Р. = щяла си да си шашардисвала
| ПР.НАКЛ., БЪД.ПРЕД.ВР., 2Л., ЕД.Ч., СР.Р. = щяло си да си шашардисвало
| ПР.НАКЛ., БЪД.ПРЕД.ВР., 2Л., МН.Ч. = щели сте да сте шашардисвали
| ПР.НАКЛ., БЪД.ПРЕД.ВР., 3Л., ЕД.Ч., М.Р. = щял (е) да е шашардисвал
| ПР.НАКЛ., БЪД.ПРЕД.ВР., 3Л., ЕД.Ч., Ж.Р. = щяла (е) да е шашардисвала
| ПР.НАКЛ., БЪД.ПРЕД.ВР., 3Л., ЕД.Ч., СР.Р. = щяло (е) да е шашардисвало
| ПР.НАКЛ., БЪД.ПРЕД.ВР., 3Л., МН.Ч. = щели (са) да са шашардисвали
| УСЛОВНО НАКЛОНЕНИЕ, 1Л., ЕД.Ч., М.Р. = бих шашардисвал
| УСЛОВНО НАКЛОНЕНИЕ, 1Л., ЕД.Ч., Ж.Р. = бих шашардисвала
| УСЛОВНО НАКЛОНЕНИЕ, 1Л., ЕД.Ч., СР.Р. = бих шашардисвало
| УСЛОВНО НАКЛОНЕНИЕ, 1Л., МН.Ч. = бихме шашардисвали
| УСЛОВНО НАКЛОНЕНИЕ, 2Л., ЕД.Ч., М.Р. = би шашардисвал
| УСЛОВНО НАКЛОНЕНИЕ, 2Л., ЕД.Ч., Ж.Р. = би шашардисвала
| УСЛОВНО НАКЛОНЕНИЕ, 2Л., ЕД.Ч., СР.Р. = би шашардисвало
| УСЛОВНО НАКЛОНЕНИЕ, 2Л., МН.Ч. = бихте шашардисвали
| УСЛОВНО НАКЛОНЕНИЕ, 3Л., ЕД.Ч., М.Р. = би шашардисвал
| УСЛОВНО НАКЛОНЕНИЕ, 3Л., ЕД.Ч., Ж.Р. = би шашардисвала
| УСЛОВНО НАКЛОНЕНИЕ, 3Л., ЕД.Ч., СР.Р. = би шашардисвало
| УСЛОВНО НАКЛОНЕНИЕ, 3Л., МН.Ч. = биха шашардисвали
| ПОВЕЛИТЕЛНО НАКЛОНЕНИЕ, ЕД.Ч. = ша·шар·дис·вай
| ПОВЕЛИТЕЛНО НАКЛОНЕНИЕ, МН.Ч. = ша·шар·дис·вай·те
| МИН.СТРАД.ПРИЧ. М.Р. = ша·шар·дис·ван
| МИН.СТРАД.ПРИЧ. М.Р. НЕПЪЛЕН ЧЛЕН = ша·шар·дис·ва·ния
| МИН.СТРАД.ПРИЧ. М.Р. ПЪЛЕН ЧЛЕН = ша·шар·дис·ва·ни·ят
| МИН.СТРАД.ПРИЧ. Ж.Р. = ша·шар·дис·ва·на
| МИН.СТРАД.ПРИЧ. Ж.Р. ЧЛЕН = ша·шар·дис·ва·на·та
| МИН.СТРАД.ПРИЧ. СР.Р. = ша·шар·дис·ва·но
| МИН.СТРАД.ПРИЧ. СР.Р. ЧЛЕН = ша·шар·дис·ва·но·то
| МИН.СТРАД.ПРИЧ. МН.Ч. = ша·шар·дис·ва·ни
| МИН.СТРАД.ПРИЧ. МН.Ч. ЧЛЕН = ша·шар·дис·ва·ни·те
| МИН.ДЕЯТ.СВ.ПРИЧ. М.Р. = ша·шар·дис·вал
| МИН.ДЕЯТ.СВ.ПРИЧ. М.Р. НЕПЪЛЕН ЧЛЕН = ша·шар·дис·ва·лия
| МИН.ДЕЯТ.СВ.ПРИЧ. М.Р. ПЪЛЕН ЧЛЕН = ша·шар·дис·ва·ли·ят
| МИН.ДЕЯТ.СВ.ПРИЧ. Ж.Р. = ша·шар·дис·ва·ла
| МИН.ДЕЯТ.СВ.ПРИЧ. Ж.Р. ЧЛЕН = ша·шар·дис·ва·ла·та
| МИН.ДЕЯТ.СВ.ПРИЧ. СР.Р. = ша·шар·дис·ва·ло
| МИН.ДЕЯТ.СВ.ПРИЧ. СР.Р. ЧЛЕН = ша·шар·дис·ва·ло·то
| МИН.ДЕЯТ.СВ.ПРИЧ. МН.Ч. = ша·шар·дис·ва·ли
| МИН.ДЕЯТ.СВ.ПРИЧ. МН.Ч. ЧЛЕН = ша·шар·дис·ва·ли·те
| МИН.ДЕЯТ.НЕСВ.ПРИЧ. М.Р. = ша·шар·дис·вал
| МИН.ДЕЯТ.НЕСВ.ПРИЧ. М.Р. НЕПЪЛЕН ЧЛЕН = ша·шар·дис·ва·лия
| МИН.ДЕЯТ.НЕСВ.ПРИЧ. М.Р. ПЪЛЕН ЧЛЕН = ша·шар·дис·ва·ли·ят
| МИН.ДЕЯТ.НЕСВ.ПРИЧ. Ж.Р. = ша·шар·дис·ва·ла
| МИН.ДЕЯТ.НЕСВ.ПРИЧ. Ж.Р. ЧЛЕН = ша·шар·дис·ва·ла·та
| МИН.ДЕЯТ.НЕСВ.ПРИЧ. СР.Р. = ша·шар·дис·ва·ло
| МИН.ДЕЯТ.НЕСВ.ПРИЧ. СР.Р. ЧЛЕН = ша·шар·дис·ва·ло·то
| МИН.ДЕЯТ.НЕСВ.ПРИЧ. МН.Ч. = ша·шар·дис·ва·ли
| МИН.ДЕЯТ.НЕСВ.ПРИЧ. МН.Ч. ЧЛЕН = ша·шар·дис·ва·ли·те
| СЕГ.ДЕЯТ.ПРИЧ. М.Р. = ша·шар·дис·ващ
| СЕГ.ДЕЯТ.ПРИЧ. М.Р. НЕПЪЛЕН ЧЛЕН = ша·шар·дис·ва·щия
| СЕГ.ДЕЯТ.ПРИЧ. М.Р. ПЪЛЕН ЧЛЕН = ша·шар·дис·ва·щи·ят
| СЕГ.ДЕЯТ.ПРИЧ. Ж.Р. = ша·шар·дис·ва·ща
| СЕГ.ДЕЯТ.ПРИЧ. Ж.Р. ЧЛЕН = ша·шар·дис·ва·ща·та
| СЕГ.ДЕЯТ.ПРИЧ. СР.Р. = ша·шар·дис·ва·що
| СЕГ.ДЕЯТ.ПРИЧ. СР.Р. ЧЛЕН = ша·шар·дис·ва·що·то
| СЕГ.ДЕЯТ.ПРИЧ. МН.Ч. = ша·шар·дис·ва·щи
| СЕГ.ДЕЯТ.ПРИЧ. МН.Ч. ЧЛЕН = ша·шар·дис·ва·щи·те
| ДЕЕПРИЧАСТИЕ = ша·шар·дис·вай·ки
| СКРИТИ ПРЕПРАТКИ = 
[[шашардисвам]],
[[шашардисваш]],
[[шашардисва]],
[[шашардисваме]],
[[шашардисвате]],
[[шашардисват]],
[[шашардисвах]],
[[шашардисвахме]],
[[шашардисвахте]],
[[шашардисваха]],
[[шашардисваше]],
[[шашардисвай]],
[[шашардисвайте]],
[[шашардисвал]],
[[шашардисвалия]],
[[шашардисвалият]],
[[шашардисвала]],
[[шашардисвалата]],
[[шашардисвало]],
[[шашардисвалото]],
[[шашардисвали]],
[[шашардисвалите]],
[[шашардисван]],
[[шашардисвания]],
[[шашардисваният]],
[[шашардисвана]],
[[шашардисваната]],
[[шашардисвано]],
[[шашардисваното]],
[[шашардисвани]],
[[шашардисваните]],
[[шашардисващ]],
[[шашардисващия]],
[[шашардисващият]],
[[шашардисваща]],
[[шашардисващата]],
[[шашардисващо]],
[[шашардисващото]],
[[шашардисващи]],
[[шашардисващите]],
[[шашардисвайки]],
[[шашардисвал съм]],
[[шашардисвала съм]],
[[шашардисвало съм]],
[[шашардисвали сме]],
[[шашардисвал си]],
[[шашардисвала си]],
[[шашардисвало си]],
[[шашардисвали сте]],
[[шашардисвал е]],
[[шашардисвала е]],
[[шашардисвало е]],
[[шашардисвали са]],
[[бях шашардисвал]],
[[бях шашардисвала]],
[[бях шашардисвало]],
[[бяхме шашардисвали]],
[[беше шашардисвал]],
[[беше шашардисвала]],
[[беше шашардисвало]],
[[бяхте шашардисвали]],
[[бяха шашардисвали]],
[[ще шашардисвам]],
[[ще шашардисваме]],
[[ще шашардисваш]],
[[ще шашардисвате]],
[[ще шашардисва]],
[[ще шашардисват]],
[[ще съм шашардисвал]],
[[ще съм шашардисвала]],
[[ще съм шашардисвало]],
[[ще сме шашардисвали]],
[[ще си шашардисвал]],
[[ще си шашардисвала]],
[[ще си шашардисвало]],
[[ще сте шашардисвали]],
[[ще е шашардисвал]],
[[ще е шашардисвала]],
[[ще е шашардисвало]],
[[ще са шашардисвали]],
[[щях да шашардисвам]],
[[щяхме да шашардисваме]],
[[щеше да шашардисваш]],
[[щяхте да шашардисвате]],
[[щеше да шашардисва]],
[[щяха да шашардисват]],
[[щях да съм шашардисвал]],
[[щях да съм шашардисвала]],
[[щях да съм шашардисвало]],
[[щяхме да сме шашардисвали]],
[[щеше да си шашардисвал]],
[[щеше да си шашардисвала]],
[[щеше да си шашардисвало]],
[[щяхте да сте шашардисвали]],
[[щеше да е шашардисвал]],
[[щеше да е шашардисвала]],
[[щеше да е шашардисвало]],
[[щяха да са шашардисвали]],
[[бил съм шашардисвал]],
[[била съм шашардисвала]],
[[било съм шашардисвало]],
[[били сме шашардисвали]],
[[бил си шашардисвал]],
[[била си шашардисвала]],
[[било си шашардисвало]],
[[били сте шашардисвали]],
[[бил е шашардисвал]],
[[била е шашардисвала]],
[[било е шашардисвало]],
[[били са шашардисвали]],
[[щял съм да шашардисвам]],
[[щяла съм да шашардисвам]],
[[щяло съм да шашардисвам]],
[[щели сме да шашардисваме]],
[[щял си да шашардисваш]],
[[щяла си да шашардисваш]],
[[щяло си да шашардисваш]],
[[щели сте да шашардисвате]],
[[щял да шашардисва]],
[[щяла да шашардисва]],
[[щяло да шашардисва]],
[[щели да шашардисват]],
[[щял е да шашардисва]],
[[щяла е да шашардисва]],
[[щяло е да шашардисва]],
[[щели са да шашардисват]],
[[щял съм да съм шашардисвал]],
[[щяла съм да съм шашардисвала]],
[[щяло съм да съм шашардисвало]],
[[щели сме да сме шашардисвали]],
[[щял си да си шашардисвал]],
[[щяла си да си шашардисвала]],
[[щяло си да си шашардисвало]],
[[щели сте да сте шашардисвали]],
[[щял да е шашардисвал]],
[[щяла да е шашардисвала]],
[[щяло да е шашардисвало]],
[[щели да са шашардисвали]],
[[щял е да е шашардисвал]],
[[щяла е да е шашардисвала]],
[[щяло е да е шашардисвало]],
[[щели са да са шашардисвали]],
[[бих шашардисвал]],
[[бих шашардисвала]],
[[бих шашардисвало]],
[[бихме шашардисвали]],
[[би шашардисвал]],
[[би шашардисвала]],
[[би шашардисвало]],
[[бихте шашардисвали]],
[[биха шашардисвали]],
}}</text>
      <sha1>ts0vezlg84ldnefnqoo46pzltym7b91</sha1>
    </revision>
  </page>
  <page>
    <title>Шаблон:Словоформи/шегувам</title>
    <ns>10</ns>
    <id>569981</id>
    <revision>
      <id>601961</id>
      <timestamp>2005-05-12T12:10:20Z</timestamp>
      <contributor>
        <username>Bgbot</username>
        <id>83</id>
      </contributor>
      <comment>Борислав: Шаблон със словоформи</comment>
      <model>wikitext</model>
      <format>text/x-wiki</format>
      <text bytes="19908" xml:space="preserve">{{Шаблон:Словоформи/Глагол|
  ОСНОВНА ФОРМА = шегувам
| СЕГ.ВР., 1Л., ЕД.Ч. = ше·гу·вам
| СЕГ.ВР., 1Л., МН.Ч. = ше·гу·ва·ме
| СЕГ.ВР., 2Л., ЕД.Ч. = ше·гу·ваш
| СЕГ.ВР., 2Л., МН.Ч. = ше·гу·ва·те
| СЕГ.ВР., 3Л., ЕД.Ч. = ше·гу·ва
| СЕГ.ВР., 3Л., МН.Ч. = ше·гу·ват
| МИН.СВ.ВР., 1Л., ЕД.Ч. = ше·гу·вах
| МИН.СВ.ВР., 1Л., МН.Ч. = ше·гу·вах·ме
| МИН.СВ.ВР., 2Л., ЕД.Ч. = ше·гу·ва
| МИН.СВ.ВР., 2Л., МН.Ч. = ше·гу·вах·те
| МИН.СВ.ВР., 3Л., ЕД.Ч. = ше·гу·ва
| МИН.СВ.ВР., 3Л., МН.Ч. = ше·гу·ва·ха
| МИН.НЕСВ.ВР., 1Л., ЕД.Ч. = ше·гу·вах
| МИН.НЕСВ.ВР., 1Л., МН.Ч. = ше·гу·вах·ме
| МИН.НЕСВ.ВР., 2Л., ЕД.Ч. = ше·гу·ва·ше
| МИН.НЕСВ.ВР., 2Л., МН.Ч. = ше·гу·вах·те
| МИН.НЕСВ.ВР., 3Л., ЕД.Ч. = ше·гу·ва·ше
| МИН.НЕСВ.ВР., 3Л., МН.Ч. = ше·гу·ва·ха
| МИН.НЕОПР.ВР., 1Л., ЕД.Ч., М.Р. = шегувал съм
| МИН.НЕОПР.ВР., 1Л., ЕД.Ч., Ж.Р. = шегувала съм
| МИН.НЕОПР.ВР., 1Л., ЕД.Ч., СР.Р. = шегувало съм
| МИН.НЕОПР.ВР., 1Л., МН.Ч. = шегували сме
| МИН.НЕОПР.ВР., 2Л., ЕД.Ч., М.Р. = шегувал си
| МИН.НЕОПР.ВР., 2Л., ЕД.Ч., Ж.Р. = шегувала си
| МИН.НЕОПР.ВР., 2Л., ЕД.Ч., СР.Р. = шегувало си
| МИН.НЕОПР.ВР., 2Л., МН.Ч. = шегували сте
| МИН.НЕОПР.ВР., 3Л., ЕД.Ч., М.Р. = шегувал е
| МИН.НЕОПР.ВР., 3Л., ЕД.Ч., Ж.Р. = шегувала е
| МИН.НЕОПР.ВР., 3Л., ЕД.Ч., СР.Р. = шегувало е
| МИН.НЕОПР.ВР., 3Л., МН.Ч. = шегували са
| МИН.ПРЕД.ВР., 1Л., ЕД.Ч., М.Р. = бях шегувал
| МИН.ПРЕД.ВР., 1Л., ЕД.Ч., Ж.Р. = бях шегувала
| МИН.ПРЕД.ВР., 1Л., ЕД.Ч., СР.Р. = бях шегувало
| МИН.ПРЕД.ВР., 1Л., МН.Ч. = бяхме шегували
| МИН.ПРЕД.ВР., 2Л., ЕД.Ч., М.Р. = беше шегувал
| МИН.ПРЕД.ВР., 2Л., ЕД.Ч., Ж.Р. = беше шегувала
| МИН.ПРЕД.ВР., 2Л., ЕД.Ч., СР.Р. = беше шегувало
| МИН.ПРЕД.ВР., 2Л., МН.Ч. = бяхте шегували
| МИН.ПРЕД.ВР., 3Л., ЕД.Ч., М.Р. = беше шегувал
| МИН.ПРЕД.ВР., 3Л., ЕД.Ч., Ж.Р. = беше шегувала
| МИН.ПРЕД.ВР., 3Л., ЕД.Ч., СР.Р. = беше шегувало
| МИН.ПРЕД.ВР., 3Л., МН.Ч. = бяха шегували
| БЪД.ВР., 1Л., ЕД.Ч. = ще шегувам
| БЪД.ВР., 1Л., МН.Ч. = ще шегуваме
| БЪД.ВР., 2Л., ЕД.Ч. = ще шегуваш
| БЪД.ВР., 2Л., МН.Ч. = ще шегувате
| БЪД.ВР., 3Л., ЕД.Ч. = ще шегува
| БЪД.ВР., 3Л., МН.Ч. = ще шегуват
| БЪД.ПРЕД.ВР., 1Л., ЕД.Ч., М.Р. = ще съм шегувал
| БЪД.ПРЕД.ВР., 1Л., ЕД.Ч., Ж.Р. = ще съм шегувала
| БЪД.ПРЕД.ВР., 1Л., ЕД.Ч., СР.Р. = ще съм шегувало
| БЪД.ПРЕД.ВР., 1Л., МН.Ч. = ще сме шегували
| БЪД.ПРЕД.ВР., 2Л., ЕД.Ч., М.Р. = ще си шегувал
| БЪД.ПРЕД.ВР., 2Л., ЕД.Ч., Ж.Р. = ще си шегувала
| БЪД.ПРЕД.ВР., 2Л., ЕД.Ч., СР.Р. = ще си шегувало
| БЪД.ПРЕД.ВР., 2Л., МН.Ч. = ще сте шегували
| БЪД.ПРЕД.ВР., 3Л., ЕД.Ч., М.Р. = ще е шегувал
| БЪД.ПРЕД.ВР., 3Л., ЕД.Ч., Ж.Р. = ще е шегувала
| БЪД.ПРЕД.ВР., 3Л., ЕД.Ч., СР.Р. = ще е шегувало
| БЪД.ПРЕД.ВР., 3Л., МН.Ч. = ще са шегували
| БЪД.ВР. В МИН., 1Л., ЕД.Ч. = щях да шегувам
| БЪД.ВР. В МИН., 1Л., МН.Ч. = щяхме да шегуваме
| БЪД.ВР. В МИН., 2Л., ЕД.Ч. = щеше да шегуваш
| БЪД.ВР. В МИН., 2Л., МН.Ч. = щяхте да шегувате
| БЪД.ВР. В МИН., 3Л., ЕД.Ч. = щеше да шегува
| БЪД.ВР. В МИН., 3Л., МН.Ч. = щяха да шегуват
| БЪД.ПРЕД.ВР. В МИН., 1Л., ЕД.Ч., М.Р. = щях да съм шегувал
| БЪД.ПРЕД.ВР. В МИН., 1Л., ЕД.Ч., Ж.Р. = щях да съм шегувала
| БЪД.ПРЕД.ВР. В МИН., 1Л., ЕД.Ч., СР.Р. = щях да съм шегувало
| БЪД.ПРЕД.ВР. В МИН., 1Л., МН.Ч. = щяхме да сме шегували
| БЪД.ПРЕД.ВР. В МИН., 2Л., ЕД.Ч., М.Р. = щеше да си шегувал
| БЪД.ПРЕД.ВР. В МИН., 2Л., ЕД.Ч., Ж.Р. = щеше да си шегувала
| БЪД.ПРЕД.ВР. В МИН., 2Л., ЕД.Ч., СР.Р. = щеше да си шегувало
| БЪД.ПРЕД.ВР. В МИН., 2Л., МН.Ч. = щяхте да сте шегували
| БЪД.ПРЕД.ВР. В МИН., 3Л., ЕД.Ч., М.Р. = щеше да е шегувал
| БЪД.ПРЕД.ВР. В МИН., 3Л., ЕД.Ч., Ж.Р. = щеше да е шегувала
| БЪД.ПРЕД.ВР. В МИН., 3Л., ЕД.Ч., СР.Р. = щеше да е шегувало
| БЪД.ПРЕД.ВР. В МИН., 3Л., МН.Ч. = щяха да са шегували
| ПР.НАКЛ., СЕГ.ВР., 1Л., ЕД.Ч., М.Р. = шегувал съм
| ПР.НАКЛ., СЕГ.ВР., 1Л., ЕД.Ч., Ж.Р. = шегувала съм
| ПР.НАКЛ., СЕГ.ВР., 1Л., ЕД.Ч., СР.Р. = шегувало съм
| ПР.НАКЛ., СЕГ.ВР., 1Л., МН.Ч. = шегували сме
| ПР.НАКЛ., СЕГ.ВР., 2Л., ЕД.Ч., М.Р. = шегувал си
| ПР.НАКЛ., СЕГ.ВР., 2Л., ЕД.Ч., Ж.Р. = шегувала си
| ПР.НАКЛ., СЕГ.ВР., 2Л., ЕД.Ч., СР.Р. = шегувало си
| ПР.НАКЛ., СЕГ.ВР., 2Л., МН.Ч. = шегували сте
| ПР.НАКЛ., СЕГ.ВР., 3Л., ЕД.Ч., М.Р. = шегувал (е)
| ПР.НАКЛ., СЕГ.ВР., 3Л., ЕД.Ч., Ж.Р. = шегувала (е)
| ПР.НАКЛ., СЕГ.ВР., 3Л., ЕД.Ч., СР.Р. = шегувало (е)
| ПР.НАКЛ., СЕГ.ВР., 3Л., МН.Ч. = шегували (са)
| ПР.НАКЛ., МИН.СВ.ВР., 1Л., ЕД.Ч., М.Р. = шегувал съм
| ПР.НАКЛ., МИН.СВ.ВР., 1Л., ЕД.Ч., Ж.Р. = шегувала съм
| ПР.НАКЛ., МИН.СВ.ВР., 1Л., ЕД.Ч., СР.Р. = шегувало съм
| ПР.НАКЛ., МИН.СВ.ВР., 1Л., МН.Ч. = шегували сме
| ПР.НАКЛ., МИН.СВ.ВР., 2Л., ЕД.Ч., М.Р. = шегувал си
| ПР.НАКЛ., МИН.СВ.ВР., 2Л., ЕД.Ч., Ж.Р. = шегувала си
| ПР.НАКЛ., МИН.СВ.ВР., 2Л., ЕД.Ч., СР.Р. = шегувало си
| ПР.НАКЛ., МИН.СВ.ВР., 2Л., МН.Ч. = шегували сте
| ПР.НАКЛ., МИН.СВ.ВР., 3Л., ЕД.Ч., М.Р. = шегувал (е)
| ПР.НАКЛ., МИН.СВ.ВР., 3Л., ЕД.Ч., Ж.Р. = шегувала (е)
| ПР.НАКЛ., МИН.СВ.ВР., 3Л., ЕД.Ч., СР.Р. = шегувало (е)
| ПР.НАКЛ., МИН.СВ.ВР., 3Л., МН.Ч. = шегували (са)
| ПР.НАКЛ., МИН.НЕОПР.ВР., 1Л., ЕД.Ч., М.Р. = бил съм шегувал
| ПР.НАКЛ., МИН.НЕОПР.ВР., 1Л., ЕД.Ч., Ж.Р. = била съм шегувала
| ПР.НАКЛ., МИН.НЕОПР.ВР., 1Л., ЕД.Ч., СР.Р. = било съм шегувало
| ПР.НАКЛ., МИН.НЕОПР.ВР., 1Л., МН.Ч. = били сме шегували
| ПР.НАКЛ., МИН.НЕОПР.ВР., 2Л., ЕД.Ч., М.Р. = бил си шегувал
| ПР.НАКЛ., МИН.НЕОПР.ВР., 2Л., ЕД.Ч., Ж.Р. = била си шегувала
| ПР.НАКЛ., МИН.НЕОПР.ВР., 2Л., ЕД.Ч., СР.Р. = било си шегувало
| ПР.НАКЛ., МИН.НЕОПР.ВР., 2Л., МН.Ч. = били сте шегували
| ПР.НАКЛ., МИН.НЕОПР.ВР., 3Л., ЕД.Ч., М.Р. = бил (е) шегувал
| ПР.НАКЛ., МИН.НЕОПР.ВР., 3Л., ЕД.Ч., Ж.Р. = била (е) шегувала
| ПР.НАКЛ., МИН.НЕОПР.ВР., 3Л., ЕД.Ч., СР.Р. = било (е) шегувало
| ПР.НАКЛ., МИН.НЕОПР.ВР., 3Л., МН.Ч. = били (са) шегували
| ПР.НАКЛ., БЪД.ВР., 1Л., ЕД.Ч., М.Р. = щял съм да шегувам
| ПР.НАКЛ., БЪД.ВР., 1Л., ЕД.Ч., Ж.Р. = щяла съм да шегувам
| ПР.НАКЛ., БЪД.ВР., 1Л., ЕД.Ч., СР.Р. = щяло съм да шегувам
| ПР.НАКЛ., БЪД.ВР., 1Л., МН.Ч. = щели сме да шегуваме
| ПР.НАКЛ., БЪД.ВР., 2Л., ЕД.Ч., М.Р. = щял си да шегуваш
| ПР.НАКЛ., БЪД.ВР., 2Л., ЕД.Ч., Ж.Р. = щяла си да шегуваш
| ПР.НАКЛ., БЪД.ВР., 2Л., ЕД.Ч., СР.Р. = щяло си да шегуваш
| ПР.НАКЛ., БЪД.ВР., 2Л., МН.Ч. = щели сте да шегувате
| ПР.НАКЛ., БЪД.ВР., 3Л., ЕД.Ч., М.Р. = щял (е) да шегува
| ПР.НАКЛ., БЪД.ВР., 3Л., ЕД.Ч., Ж.Р. = щяла (е) да шегува
| ПР.НАКЛ., БЪД.ВР., 3Л., ЕД.Ч., СР.Р. = щяло (е) да шегува
| ПР.НАКЛ., БЪД.ВР., 3Л., МН.Ч. = щели (са) да шегуват
| ПР.НАКЛ., БЪД.ПРЕД.ВР., 1Л., ЕД.Ч., М.Р. = щял съм да съм шегувал
| ПР.НАКЛ., БЪД.ПРЕД.ВР., 1Л., ЕД.Ч., Ж.Р. = щяла съм да съм шегувала
| ПР.НАКЛ., БЪД.ПРЕД.ВР., 1Л., ЕД.Ч., СР.Р. = щяло съм да съм шегувало
| ПР.НАКЛ., БЪД.ПРЕД.ВР., 1Л., МН.Ч. = щели сме да сме шегували
| ПР.НАКЛ., БЪД.ПРЕД.ВР., 2Л., ЕД.Ч., М.Р. = щял си да си шегувал
| ПР.НАКЛ., БЪД.ПРЕД.ВР., 2Л., ЕД.Ч., Ж.Р. = щяла си да си шегувала
| ПР.НАКЛ., БЪД.ПРЕД.ВР., 2Л., ЕД.Ч., СР.Р. = щяло си да си шегувало
| ПР.НАКЛ., БЪД.ПРЕД.ВР., 2Л., МН.Ч. = щели сте да сте шегували
| ПР.НАКЛ., БЪД.ПРЕД.ВР., 3Л., ЕД.Ч., М.Р. = щял (е) да е шегувал
| ПР.НАКЛ., БЪД.ПРЕД.ВР., 3Л., ЕД.Ч., Ж.Р. = щяла (е) да е шегувала
| ПР.НАКЛ., БЪД.ПРЕД.ВР., 3Л., ЕД.Ч., СР.Р. = щяло (е) да е шегувало
| ПР.НАКЛ., БЪД.ПРЕД.ВР., 3Л., МН.Ч. = щели (са) да са шегували
| УСЛОВНО НАКЛОНЕНИЕ, 1Л., ЕД.Ч., М.Р. = бих шегувал
| УСЛОВНО НАКЛОНЕНИЕ, 1Л., ЕД.Ч., Ж.Р. = бих шегувала
| УСЛОВНО НАКЛОНЕНИЕ, 1Л., ЕД.Ч., СР.Р. = бих шегувало
| УСЛОВНО НАКЛОНЕНИЕ, 1Л., МН.Ч. = бихме шегували
| УСЛОВНО НАКЛОНЕНИЕ, 2Л., ЕД.Ч., М.Р. = би шегувал
| УСЛОВНО НАКЛОНЕНИЕ, 2Л., ЕД.Ч., Ж.Р. = би шегувала
| УСЛОВНО НАКЛОНЕНИЕ, 2Л., ЕД.Ч., СР.Р. = би шегувало
| УСЛОВНО НАКЛОНЕНИЕ, 2Л., МН.Ч. = бихте шегували
| УСЛОВНО НАКЛОНЕНИЕ, 3Л., ЕД.Ч., М.Р. = би шегувал
| УСЛОВНО НАКЛОНЕНИЕ, 3Л., ЕД.Ч., Ж.Р. = би шегувала
| УСЛОВНО НАКЛОНЕНИЕ, 3Л., ЕД.Ч., СР.Р. = би шегувало
| УСЛОВНО НАКЛОНЕНИЕ, 3Л., МН.Ч. = биха шегували
| ПОВЕЛИТЕЛНО НАКЛОНЕНИЕ, ЕД.Ч. = ше·гу·вай
| ПОВЕЛИТЕЛНО НАКЛОНЕНИЕ, МН.Ч. = ше·гу·вай·те
| МИН.СТРАД.ПРИЧ. М.Р. = ше·гу·ван
| МИН.СТРАД.ПРИЧ. М.Р. НЕПЪЛЕН ЧЛЕН = ше·гу·ва·ния
| МИН.СТРАД.ПРИЧ. М.Р. ПЪЛЕН ЧЛЕН = ше·гу·ва·ни·ят
| МИН.СТРАД.ПРИЧ. Ж.Р. = ше·гу·ва·на
| МИН.СТРАД.ПРИЧ. Ж.Р. ЧЛЕН = ше·гу·ва·на·та
| МИН.СТРАД.ПРИЧ. СР.Р. = ше·гу·ва·но
| МИН.СТРАД.ПРИЧ. СР.Р. ЧЛЕН = ше·гу·ва·но·то
| МИН.СТРАД.ПРИЧ. МН.Ч. = ше·гу·ва·ни
| МИН.СТРАД.ПРИЧ. МН.Ч. ЧЛЕН = ше·гу·ва·ни·те
| МИН.ДЕЯТ.СВ.ПРИЧ. М.Р. = ше·гу·вал
| МИН.ДЕЯТ.СВ.ПРИЧ. М.Р. НЕПЪЛЕН ЧЛЕН = ше·гу·ва·лия
| МИН.ДЕЯТ.СВ.ПРИЧ. М.Р. ПЪЛЕН ЧЛЕН = ше·гу·ва·ли·ят
| МИН.ДЕЯТ.СВ.ПРИЧ. Ж.Р. = ше·гу·ва·ла
| МИН.ДЕЯТ.СВ.ПРИЧ. Ж.Р. ЧЛЕН = ше·гу·ва·ла·та
| МИН.ДЕЯТ.СВ.ПРИЧ. СР.Р. = ше·гу·ва·ло
| МИН.ДЕЯТ.СВ.ПРИЧ. СР.Р. ЧЛЕН = ше·гу·ва·ло·то
| МИН.ДЕЯТ.СВ.ПРИЧ. МН.Ч. = ше·гу·ва·ли
| МИН.ДЕЯТ.СВ.ПРИЧ. МН.Ч. ЧЛЕН = ше·гу·ва·ли·те
| МИН.ДЕЯТ.НЕСВ.ПРИЧ. М.Р. = ше·гу·вал
| МИН.ДЕЯТ.НЕСВ.ПРИЧ. М.Р. НЕПЪЛЕН ЧЛЕН = ше·гу·ва·лия
| МИН.ДЕЯТ.НЕСВ.ПРИЧ. М.Р. ПЪЛЕН ЧЛЕН = ше·гу·ва·ли·ят
| МИН.ДЕЯТ.НЕСВ.ПРИЧ. Ж.Р. = ше·гу·ва·ла
| МИН.ДЕЯТ.НЕСВ.ПРИЧ. Ж.Р. ЧЛЕН = ше·гу·ва·ла·та
| МИН.ДЕЯТ.НЕСВ.ПРИЧ. СР.Р. = ше·гу·ва·ло
| МИН.ДЕЯТ.НЕСВ.ПРИЧ. СР.Р. ЧЛЕН = ше·гу·ва·ло·то
| МИН.ДЕЯТ.НЕСВ.ПРИЧ. МН.Ч. = ше·гу·ва·ли
| МИН.ДЕЯТ.НЕСВ.ПРИЧ. МН.Ч. ЧЛЕН = ше·гу·ва·ли·те
| СЕГ.ДЕЯТ.ПРИЧ. М.Р. = ше·гу·ващ
| СЕГ.ДЕЯТ.ПРИЧ. М.Р. НЕПЪЛЕН ЧЛЕН = ше·гу·ва·щия
| СЕГ.ДЕЯТ.ПРИЧ. М.Р. ПЪЛЕН ЧЛЕН = ше·гу·ва·щи·ят
| СЕГ.ДЕЯТ.ПРИЧ. Ж.Р. = ше·гу·ва·ща
| СЕГ.ДЕЯТ.ПРИЧ. Ж.Р. ЧЛЕН = ше·гу·ва·ща·та
| СЕГ.ДЕЯТ.ПРИЧ. СР.Р. = ше·гу·ва·що
| СЕГ.ДЕЯТ.ПРИЧ. СР.Р. ЧЛЕН = ше·гу·ва·що·то
| СЕГ.ДЕЯТ.ПРИЧ. МН.Ч. = ше·гу·ва·щи
| СЕГ.ДЕЯТ.ПРИЧ. МН.Ч. ЧЛЕН = ше·гу·ва·щи·те
| ДЕЕПРИЧАСТИЕ = ше·гу·вай·ки
| СКРИТИ ПРЕПРАТКИ = 
[[шегувам]],
[[шегуваш]],
[[шегува]],
[[шегуваме]],
[[шегувате]],
[[шегуват]],
[[шегувах]],
[[шегувахме]],
[[шегувахте]],
[[шегуваха]],
[[шегуваше]],
[[шегувай]],
[[шегувайте]],
[[шегувал]],
[[шегувалия]],
[[шегувалият]],
[[шегувала]],
[[шегувалата]],
[[шегувало]],
[[шегувалото]],
[[шегували]],
[[шегувалите]],
[[шегуван]],
[[шегувания]],
[[шегуваният]],
[[шегувана]],
[[шегуваната]],
[[шегувано]],
[[шегуваното]],
[[шегувани]],
[[шегуваните]],
[[шегуващ]],
[[шегуващия]],
[[шегуващият]],
[[шегуваща]],
[[шегуващата]],
[[шегуващо]],
[[шегуващото]],
[[шегуващи]],
[[шегуващите]],
[[шегувайки]],
[[шегувал съм]],
[[шегувала съм]],
[[шегувало съм]],
[[шегували сме]],
[[шегувал си]],
[[шегувала си]],
[[шегувало си]],
[[шегували сте]],
[[шегувал е]],
[[шегувала е]],
[[шегувало е]],
[[шегували са]],
[[бях шегувал]],
[[бях шегувала]],
[[бях шегувало]],
[[бяхме шегували]],
[[беше шегувал]],
[[беше шегувала]],
[[беше шегувало]],
[[бяхте шегували]],
[[бяха шегували]],
[[ще шегувам]],
[[ще шегуваме]],
[[ще шегуваш]],
[[ще шегувате]],
[[ще шегува]],
[[ще шегуват]],
[[ще съм шегувал]],
[[ще съм шегувала]],
[[ще съм шегувало]],
[[ще сме шегували]],
[[ще си шегувал]],
[[ще си шегувала]],
[[ще си шегувало]],
[[ще сте шегували]],
[[ще е шегувал]],
[[ще е шегувала]],
[[ще е шегувало]],
[[ще са шегували]],
[[щях да шегувам]],
[[щяхме да шегуваме]],
[[щеше да шегуваш]],
[[щяхте да шегувате]],
[[щеше да шегува]],
[[щяха да шегуват]],
[[щях да съм шегувал]],
[[щях да съм шегувала]],
[[щях да съм шегувало]],
[[щяхме да сме шегували]],
[[щеше да си шегувал]],
[[щеше да си шегувала]],
[[щеше да си шегувало]],
[[щяхте да сте шегували]],
[[щеше да е шегувал]],
[[щеше да е шегувала]],
[[щеше да е шегувало]],
[[щяха да са шегували]],
[[бил съм шегувал]],
[[била съм шегувала]],
[[било съм шегувало]],
[[били сме шегували]],
[[бил си шегувал]],
[[била си шегувала]],
[[било си шегувало]],
[[били сте шегували]],
[[бил е шегувал]],
[[била е шегувала]],
[[било е шегувало]],
[[били са шегували]],
[[щял съм да шегувам]],
[[щяла съм да шегувам]],
[[щяло съм да шегувам]],
[[щели сме да шегуваме]],
[[щял си да шегуваш]],
[[щяла си да шегуваш]],
[[щяло си да шегуваш]],
[[щели сте да шегувате]],
[[щял да шегува]],
[[щяла да шегува]],
[[щяло да шегува]],
[[щели да шегуват]],
[[щял е да шегува]],
[[щяла е да шегува]],
[[щяло е да шегува]],
[[щели са да шегуват]],
[[щял съм да съм шегувал]],
[[щяла съм да съм шегувала]],
[[щяло съм да съм шегувало]],
[[щели сме да сме шегували]],
[[щял си да си шегувал]],
[[щяла си да си шегувала]],
[[щяло си да си шегувало]],
[[щели сте да сте шегували]],
[[щял да е шегувал]],
[[щяла да е шегувала]],
[[щяло да е шегувало]],
[[щели да са шегували]],
[[щял е да е шегувал]],
[[щяла е да е шегувала]],
[[щяло е да е шегувало]],
[[щели са да са шегували]],
[[бих шегувал]],
[[бих шегувала]],
[[бих шегувало]],
[[бихме шегували]],
[[би шегувал]],
[[би шегувала]],
[[би шегувало]],
[[бихте шегували]],
[[биха шегували]],
}}</text>
      <sha1>k4pb8dtqfvp1nyept4by6hjf1xxnqve</sha1>
    </revision>
  </page>
  <page>
    <title>Шаблон:Словоформи/шепна</title>
    <ns>10</ns>
    <id>399547</id>
    <revision>
      <id>431561</id>
      <parentid>10134</parentid>
      <timestamp>2005-05-06T20:13:30Z</timestamp>
      <contributor>
        <username>Bgbot</username>
        <id>83</id>
      </contributor>
      <comment>Борислав: Шаблон със словоформи</comment>
      <model>wikitext</model>
      <format>text/x-wiki</format>
      <text bytes="19206" xml:space="preserve">{{Шаблон:Словоформи/Глагол|
  ОСНОВНА ФОРМА = шепна
| СЕГ.ВР., 1Л., ЕД.Ч. = шеп·на
| СЕГ.ВР., 1Л., МН.Ч. = шеп·нем
| СЕГ.ВР., 2Л., ЕД.Ч. = шеп·неш
| СЕГ.ВР., 2Л., МН.Ч. = шеп·не·те
| СЕГ.ВР., 3Л., ЕД.Ч. = шеп·не
| СЕГ.ВР., 3Л., МН.Ч. = шеп·нат
| МИН.СВ.ВР., 1Л., ЕД.Ч. = шеп·нах
| МИН.СВ.ВР., 1Л., МН.Ч. = шеп·нах·ме
| МИН.СВ.ВР., 2Л., ЕД.Ч. = шеп·на
| МИН.СВ.ВР., 2Л., МН.Ч. = шеп·нах·те
| МИН.СВ.ВР., 3Л., ЕД.Ч. = шеп·на
| МИН.СВ.ВР., 3Л., МН.Ч. = шеп·на·ха
| МИН.НЕСВ.ВР., 1Л., ЕД.Ч. = шеп·нех
| МИН.НЕСВ.ВР., 1Л., МН.Ч. = шеп·нех·ме
| МИН.НЕСВ.ВР., 2Л., ЕД.Ч. = шеп·не·ше
| МИН.НЕСВ.ВР., 2Л., МН.Ч. = шеп·нех·те
| МИН.НЕСВ.ВР., 3Л., ЕД.Ч. = шеп·не·ше
| МИН.НЕСВ.ВР., 3Л., МН.Ч. = шеп·не·ха
| МИН.НЕОПР.ВР., 1Л., ЕД.Ч., М.Р. = шепнал съм
| МИН.НЕОПР.ВР., 1Л., ЕД.Ч., Ж.Р. = шепнала съм
| МИН.НЕОПР.ВР., 1Л., ЕД.Ч., СР.Р. = шепнало съм
| МИН.НЕОПР.ВР., 1Л., МН.Ч. = шепнали сме
| МИН.НЕОПР.ВР., 2Л., ЕД.Ч., М.Р. = шепнал си
| МИН.НЕОПР.ВР., 2Л., ЕД.Ч., Ж.Р. = шепнала си
| МИН.НЕОПР.ВР., 2Л., ЕД.Ч., СР.Р. = шепнало си
| МИН.НЕОПР.ВР., 2Л., МН.Ч. = шепнали сте
| МИН.НЕОПР.ВР., 3Л., ЕД.Ч., М.Р. = шепнал е
| МИН.НЕОПР.ВР., 3Л., ЕД.Ч., Ж.Р. = шепнала е
| МИН.НЕОПР.ВР., 3Л., ЕД.Ч., СР.Р. = шепнало е
| МИН.НЕОПР.ВР., 3Л., МН.Ч. = шепнали са
| МИН.ПРЕД.ВР., 1Л., ЕД.Ч., М.Р. = бях шепнал
| МИН.ПРЕД.ВР., 1Л., ЕД.Ч., Ж.Р. = бях шепнала
| МИН.ПРЕД.ВР., 1Л., ЕД.Ч., СР.Р. = бях шепнало
| МИН.ПРЕД.ВР., 1Л., МН.Ч. = бяхме шепнали
| МИН.ПРЕД.ВР., 2Л., ЕД.Ч., М.Р. = беше шепнал
| МИН.ПРЕД.ВР., 2Л., ЕД.Ч., Ж.Р. = беше шепнала
| МИН.ПРЕД.ВР., 2Л., ЕД.Ч., СР.Р. = беше шепнало
| МИН.ПРЕД.ВР., 2Л., МН.Ч. = бяхте шепнали
| МИН.ПРЕД.ВР., 3Л., ЕД.Ч., М.Р. = беше шепнал
| МИН.ПРЕД.ВР., 3Л., ЕД.Ч., Ж.Р. = беше шепнала
| МИН.ПРЕД.ВР., 3Л., ЕД.Ч., СР.Р. = беше шепнало
| МИН.ПРЕД.ВР., 3Л., МН.Ч. = бяха шепнали
| БЪД.ВР., 1Л., ЕД.Ч. = ще шепна
| БЪД.ВР., 1Л., МН.Ч. = ще шепнем
| БЪД.ВР., 2Л., ЕД.Ч. = ще шепнеш
| БЪД.ВР., 2Л., МН.Ч. = ще шепнете
| БЪД.ВР., 3Л., ЕД.Ч. = ще шепне
| БЪД.ВР., 3Л., МН.Ч. = ще шепнат
| БЪД.ПРЕД.ВР., 1Л., ЕД.Ч., М.Р. = ще съм шепнал
| БЪД.ПРЕД.ВР., 1Л., ЕД.Ч., Ж.Р. = ще съм шепнала
| БЪД.ПРЕД.ВР., 1Л., ЕД.Ч., СР.Р. = ще съм шепнало
| БЪД.ПРЕД.ВР., 1Л., МН.Ч. = ще сме шепнали
| БЪД.ПРЕД.ВР., 2Л., ЕД.Ч., М.Р. = ще си шепнал
| БЪД.ПРЕД.ВР., 2Л., ЕД.Ч., Ж.Р. = ще си шепнала
| БЪД.ПРЕД.ВР., 2Л., ЕД.Ч., СР.Р. = ще си шепнало
| БЪД.ПРЕД.ВР., 2Л., МН.Ч. = ще сте шепнали
| БЪД.ПРЕД.ВР., 3Л., ЕД.Ч., М.Р. = ще е шепнал
| БЪД.ПРЕД.ВР., 3Л., ЕД.Ч., Ж.Р. = ще е шепнала
| БЪД.ПРЕД.ВР., 3Л., ЕД.Ч., СР.Р. = ще е шепнало
| БЪД.ПРЕД.ВР., 3Л., МН.Ч. = ще са шепнали
| БЪД.ВР. В МИН., 1Л., ЕД.Ч. = щях да шепна
| БЪД.ВР. В МИН., 1Л., МН.Ч. = щяхме да шепнем
| БЪД.ВР. В МИН., 2Л., ЕД.Ч. = щеше да шепнеш
| БЪД.ВР. В МИН., 2Л., МН.Ч. = щяхте да шепнете
| БЪД.ВР. В МИН., 3Л., ЕД.Ч. = щеше да шепне
| БЪД.ВР. В МИН., 3Л., МН.Ч. = щяха да шепнат
| БЪД.ПРЕД.ВР. В МИН., 1Л., ЕД.Ч., М.Р. = щях да съм шепнал
| БЪД.ПРЕД.ВР. В МИН., 1Л., ЕД.Ч., Ж.Р. = щях да съм шепнала
| БЪД.ПРЕД.ВР. В МИН., 1Л., ЕД.Ч., СР.Р. = щях да съм шепнало
| БЪД.ПРЕД.ВР. В МИН., 1Л., МН.Ч. = щяхме да сме шепнали
| БЪД.ПРЕД.ВР. В МИН., 2Л., ЕД.Ч., М.Р. = щеше да си шепнал
| БЪД.ПРЕД.ВР. В МИН., 2Л., ЕД.Ч., Ж.Р. = щеше да си шепнала
| БЪД.ПРЕД.ВР. В МИН., 2Л., ЕД.Ч., СР.Р. = щеше да си шепнало
| БЪД.ПРЕД.ВР. В МИН., 2Л., МН.Ч. = щяхте да сте шепнали
| БЪД.ПРЕД.ВР. В МИН., 3Л., ЕД.Ч., М.Р. = щеше да е шепнал
| БЪД.ПРЕД.ВР. В МИН., 3Л., ЕД.Ч., Ж.Р. = щеше да е шепнала
| БЪД.ПРЕД.ВР. В МИН., 3Л., ЕД.Ч., СР.Р. = щеше да е шепнало
| БЪД.ПРЕД.ВР. В МИН., 3Л., МН.Ч. = щяха да са шепнали
| ПР.НАКЛ., СЕГ.ВР., 1Л., ЕД.Ч., М.Р. = шепнел съм
| ПР.НАКЛ., СЕГ.ВР., 1Л., ЕД.Ч., Ж.Р. = шепнела съм
| ПР.НАКЛ., СЕГ.ВР., 1Л., ЕД.Ч., СР.Р. = шепнело съм
| ПР.НАКЛ., СЕГ.ВР., 1Л., МН.Ч. = шепнели сме
| ПР.НАКЛ., СЕГ.ВР., 2Л., ЕД.Ч., М.Р. = шепнел си
| ПР.НАКЛ., СЕГ.ВР., 2Л., ЕД.Ч., Ж.Р. = шепнела си
| ПР.НАКЛ., СЕГ.ВР., 2Л., ЕД.Ч., СР.Р. = шепнело си
| ПР.НАКЛ., СЕГ.ВР., 2Л., МН.Ч. = шепнели сте
| ПР.НАКЛ., СЕГ.ВР., 3Л., ЕД.Ч., М.Р. = шепнел (е)
| ПР.НАКЛ., СЕГ.ВР., 3Л., ЕД.Ч., Ж.Р. = шепнела (е)
| ПР.НАКЛ., СЕГ.ВР., 3Л., ЕД.Ч., СР.Р. = шепнело (е)
| ПР.НАКЛ., СЕГ.ВР., 3Л., МН.Ч. = шепнели (са)
| ПР.НАКЛ., МИН.СВ.ВР., 1Л., ЕД.Ч., М.Р. = шепнал съм
| ПР.НАКЛ., МИН.СВ.ВР., 1Л., ЕД.Ч., Ж.Р. = шепнала съм
| ПР.НАКЛ., МИН.СВ.ВР., 1Л., ЕД.Ч., СР.Р. = шепнало съм
| ПР.НАКЛ., МИН.СВ.ВР., 1Л., МН.Ч. = шепнали сме
| ПР.НАКЛ., МИН.СВ.ВР., 2Л., ЕД.Ч., М.Р. = шепнал си
| ПР.НАКЛ., МИН.СВ.ВР., 2Л., ЕД.Ч., Ж.Р. = шепнала си
| ПР.НАКЛ., МИН.СВ.ВР., 2Л., ЕД.Ч., СР.Р. = шепнало си
| ПР.НАКЛ., МИН.СВ.ВР., 2Л., МН.Ч. = шепнали сте
| ПР.НАКЛ., МИН.СВ.ВР., 3Л., ЕД.Ч., М.Р. = шепнал (е)
| ПР.НАКЛ., МИН.СВ.ВР., 3Л., ЕД.Ч., Ж.Р. = шепнала (е)
| ПР.НАКЛ., МИН.СВ.ВР., 3Л., ЕД.Ч., СР.Р. = шепнало (е)
| ПР.НАКЛ., МИН.СВ.ВР., 3Л., МН.Ч. = шепнали (са)
| ПР.НАКЛ., МИН.НЕОПР.ВР., 1Л., ЕД.Ч., М.Р. = бил съм шепнал
| ПР.НАКЛ., МИН.НЕОПР.ВР., 1Л., ЕД.Ч., Ж.Р. = била съм шепнала
| ПР.НАКЛ., МИН.НЕОПР.ВР., 1Л., ЕД.Ч., СР.Р. = било съм шепнало
| ПР.НАКЛ., МИН.НЕОПР.ВР., 1Л., МН.Ч. = били сме шепнали
| ПР.НАКЛ., МИН.НЕОПР.ВР., 2Л., ЕД.Ч., М.Р. = бил си шепнал
| ПР.НАКЛ., МИН.НЕОПР.ВР., 2Л., ЕД.Ч., Ж.Р. = била си шепнала
| ПР.НАКЛ., МИН.НЕОПР.ВР., 2Л., ЕД.Ч., СР.Р. = било си шепнало
| ПР.НАКЛ., МИН.НЕОПР.ВР., 2Л., МН.Ч. = били сте шепнали
| ПР.НАКЛ., МИН.НЕОПР.ВР., 3Л., ЕД.Ч., М.Р. = бил (е) шепнал
| ПР.НАКЛ., МИН.НЕОПР.ВР., 3Л., ЕД.Ч., Ж.Р. = била (е) шепнала
| ПР.НАКЛ., МИН.НЕОПР.ВР., 3Л., ЕД.Ч., СР.Р. = било (е) шепнало
| ПР.НАКЛ., МИН.НЕОПР.ВР., 3Л., МН.Ч. = били (са) шепнали
| ПР.НАКЛ., БЪД.ВР., 1Л., ЕД.Ч., М.Р. = щял съм да шепна
| ПР.НАКЛ., БЪД.ВР., 1Л., ЕД.Ч., Ж.Р. = щяла съм да шепна
| ПР.НАКЛ., БЪД.ВР., 1Л., ЕД.Ч., СР.Р. = щяло съм да шепна
| ПР.НАКЛ., БЪД.ВР., 1Л., МН.Ч. = щели сме да шепнем
| ПР.НАКЛ., БЪД.ВР., 2Л., ЕД.Ч., М.Р. = щял си да шепнеш
| ПР.НАКЛ., БЪД.ВР., 2Л., ЕД.Ч., Ж.Р. = щяла си да шепнеш
| ПР.НАКЛ., БЪД.ВР., 2Л., ЕД.Ч., СР.Р. = щяло си да шепнеш
| ПР.НАКЛ., БЪД.ВР., 2Л., МН.Ч. = щели сте да шепнете
| ПР.НАКЛ., БЪД.ВР., 3Л., ЕД.Ч., М.Р. = щял (е) да шепне
| ПР.НАКЛ., БЪД.ВР., 3Л., ЕД.Ч., Ж.Р. = щяла (е) да шепне
| ПР.НАКЛ., БЪД.ВР., 3Л., ЕД.Ч., СР.Р. = щяло (е) да шепне
| ПР.НАКЛ., БЪД.ВР., 3Л., МН.Ч. = щели (са) да шепнат
| ПР.НАКЛ., БЪД.ПРЕД.ВР., 1Л., ЕД.Ч., М.Р. = щял съм да съм шепнал
| ПР.НАКЛ., БЪД.ПРЕД.ВР., 1Л., ЕД.Ч., Ж.Р. = щяла съм да съм шепнала
| ПР.НАКЛ., БЪД.ПРЕД.ВР., 1Л., ЕД.Ч., СР.Р. = щяло съм да съм шепнало
| ПР.НАКЛ., БЪД.ПРЕД.ВР., 1Л., МН.Ч. = щели сме да сме шепнали
| ПР.НАКЛ., БЪД.ПРЕД.ВР., 2Л., ЕД.Ч., М.Р. = щял си да си шепнал
| ПР.НАКЛ., БЪД.ПРЕД.ВР., 2Л., ЕД.Ч., Ж.Р. = щяла си да си шепнала
| ПР.НАКЛ., БЪД.ПРЕД.ВР., 2Л., ЕД.Ч., СР.Р. = щяло си да си шепнало
| ПР.НАКЛ., БЪД.ПРЕД.ВР., 2Л., МН.Ч. = щели сте да сте шепнали
| ПР.НАКЛ., БЪД.ПРЕД.ВР., 3Л., ЕД.Ч., М.Р. = щял (е) да е шепнал
| ПР.НАКЛ., БЪД.ПРЕД.ВР., 3Л., ЕД.Ч., Ж.Р. = щяла (е) да е шепнала
| ПР.НАКЛ., БЪД.ПРЕД.ВР., 3Л., ЕД.Ч., СР.Р. = щяло (е) да е шепнало
| ПР.НАКЛ., БЪД.ПРЕД.ВР., 3Л., МН.Ч. = щели (са) да са шепнали
| УСЛОВНО НАКЛОНЕНИЕ, 1Л., ЕД.Ч., М.Р. = бих шепнал
| УСЛОВНО НАКЛОНЕНИЕ, 1Л., ЕД.Ч., Ж.Р. = бих шепнала
| УСЛОВНО НАКЛОНЕНИЕ, 1Л., ЕД.Ч., СР.Р. = бих шепнало
| УСЛОВНО НАКЛОНЕНИЕ, 1Л., МН.Ч. = бихме шепнали
| УСЛОВНО НАКЛОНЕНИЕ, 2Л., ЕД.Ч., М.Р. = би шепнал
| УСЛОВНО НАКЛОНЕНИЕ, 2Л., ЕД.Ч., Ж.Р. = би шепнала
| УСЛОВНО НАКЛОНЕНИЕ, 2Л., ЕД.Ч., СР.Р. = би шепнало
| УСЛОВНО НАКЛОНЕНИЕ, 2Л., МН.Ч. = бихте шепнали
| УСЛОВНО НАКЛОНЕНИЕ, 3Л., ЕД.Ч., М.Р. = би шепнал
| УСЛОВНО НАКЛОНЕНИЕ, 3Л., ЕД.Ч., Ж.Р. = би шепнала
| УСЛОВНО НАКЛОНЕНИЕ, 3Л., ЕД.Ч., СР.Р. = би шепнало
| УСЛОВНО НАКЛОНЕНИЕ, 3Л., МН.Ч. = биха шепнали
| ПОВЕЛИТЕЛНО НАКЛОНЕНИЕ, ЕД.Ч. = шеп·ни
| ПОВЕЛИТЕЛНО НАКЛОНЕНИЕ, МН.Ч. = шеп·не·те
| МИН.СТРАД.ПРИЧ. М.Р. = шеп·нат
| МИН.СТРАД.ПРИЧ. М.Р. НЕПЪЛЕН ЧЛЕН = шеп·на·тия
| МИН.СТРАД.ПРИЧ. М.Р. ПЪЛЕН ЧЛЕН = шеп·на·ти·ят
| МИН.СТРАД.ПРИЧ. Ж.Р. = шеп·на·та
| МИН.СТРАД.ПРИЧ. Ж.Р. ЧЛЕН = шеп·на·та·та
| МИН.СТРАД.ПРИЧ. СР.Р. = шеп·на·то
| МИН.СТРАД.ПРИЧ. СР.Р. ЧЛЕН = шеп·на·то·то
| МИН.СТРАД.ПРИЧ. МН.Ч. = шеп·на·ти
| МИН.СТРАД.ПРИЧ. МН.Ч. ЧЛЕН = шеп·на·ти·те
| МИН.ДЕЯТ.СВ.ПРИЧ. М.Р. = шеп·нал
| МИН.ДЕЯТ.СВ.ПРИЧ. М.Р. НЕПЪЛЕН ЧЛЕН = шеп·на·лия
| МИН.ДЕЯТ.СВ.ПРИЧ. М.Р. ПЪЛЕН ЧЛЕН = шеп·на·ли·ят
| МИН.ДЕЯТ.СВ.ПРИЧ. Ж.Р. = шеп·на·ла
| МИН.ДЕЯТ.СВ.ПРИЧ. Ж.Р. ЧЛЕН = шеп·на·ла·та
| МИН.ДЕЯТ.СВ.ПРИЧ. СР.Р. = шеп·на·ло
| МИН.ДЕЯТ.СВ.ПРИЧ. СР.Р. ЧЛЕН = шеп·на·ло·то
| МИН.ДЕЯТ.СВ.ПРИЧ. МН.Ч. = шеп·на·ли
| МИН.ДЕЯТ.СВ.ПРИЧ. МН.Ч. ЧЛЕН = шеп·на·ли·те
| МИН.ДЕЯТ.НЕСВ.ПРИЧ. М.Р. = шеп·нел
| МИН.ДЕЯТ.НЕСВ.ПРИЧ. М.Р. НЕПЪЛЕН ЧЛЕН = шеп·не·лия
| МИН.ДЕЯТ.НЕСВ.ПРИЧ. М.Р. ПЪЛЕН ЧЛЕН = шеп·не·ли·ят
| МИН.ДЕЯТ.НЕСВ.ПРИЧ. Ж.Р. = шеп·не·ла
| МИН.ДЕЯТ.НЕСВ.ПРИЧ. Ж.Р. ЧЛЕН = шеп·не·ла·та
| МИН.ДЕЯТ.НЕСВ.ПРИЧ. СР.Р. = шеп·не·ло
| МИН.ДЕЯТ.НЕСВ.ПРИЧ. СР.Р. ЧЛЕН = шеп·не·ло·то
| МИН.ДЕЯТ.НЕСВ.ПРИЧ. МН.Ч. = шеп·не·ли
| МИН.ДЕЯТ.НЕСВ.ПРИЧ. МН.Ч. ЧЛЕН = шеп·не·ли·те
| СЕГ.ДЕЯТ.ПРИЧ. М.Р. = —
| СЕГ.ДЕЯТ.ПРИЧ. М.Р. НЕПЪЛЕН ЧЛЕН = —
| СЕГ.ДЕЯТ.ПРИЧ. М.Р. ПЪЛЕН ЧЛЕН = —
| СЕГ.ДЕЯТ.ПРИЧ. Ж.Р. = —
| СЕГ.ДЕЯТ.ПРИЧ. Ж.Р. ЧЛЕН = —
| СЕГ.ДЕЯТ.ПРИЧ. СР.Р. = —
| СЕГ.ДЕЯТ.ПРИЧ. СР.Р. ЧЛЕН = —
| СЕГ.ДЕЯТ.ПРИЧ. МН.Ч. = —
| СЕГ.ДЕЯТ.ПРИЧ. МН.Ч. ЧЛЕН = —
| ДЕЕПРИЧАСТИЕ = —
| СКРИТИ ПРЕПРАТКИ = 
[[шепна]],
[[шепнеш]],
[[шепне]],
[[шепнем]],
[[шепнете]],
[[шепнат]],
[[шепнах]],
[[шепнахме]],
[[шепнахте]],
[[шепнаха]],
[[шепнех]],
[[шепнеше]],
[[шепнехме]],
[[шепнехте]],
[[шепнеха]],
[[шепни]],
[[шепнал]],
[[шепналия]],
[[шепналият]],
[[шепнала]],
[[шепналата]],
[[шепнало]],
[[шепналото]],
[[шепнали]],
[[шепналите]],
[[шепнел]],
[[шепнелия]],
[[шепнелият]],
[[шепнела]],
[[шепнелата]],
[[шепнело]],
[[шепнелото]],
[[шепнели]],
[[шепнелите]],
[[шепнатия]],
[[шепнатият]],
[[шепната]],
[[шепнатата]],
[[шепнато]],
[[шепнатото]],
[[шепнати]],
[[шепнатите]],
[[шепнал съм]],
[[шепнала съм]],
[[шепнало съм]],
[[шепнали сме]],
[[шепнал си]],
[[шепнала си]],
[[шепнало си]],
[[шепнали сте]],
[[шепнал е]],
[[шепнала е]],
[[шепнало е]],
[[шепнали са]],
[[бях шепнал]],
[[бях шепнала]],
[[бях шепнало]],
[[бяхме шепнали]],
[[беше шепнал]],
[[беше шепнала]],
[[беше шепнало]],
[[бяхте шепнали]],
[[бяха шепнали]],
[[ще шепна]],
[[ще шепнем]],
[[ще шепнеш]],
[[ще шепнете]],
[[ще шепне]],
[[ще шепнат]],
[[ще съм шепнал]],
[[ще съм шепнала]],
[[ще съм шепнало]],
[[ще сме шепнали]],
[[ще си шепнал]],
[[ще си шепнала]],
[[ще си шепнало]],
[[ще сте шепнали]],
[[ще е шепнал]],
[[ще е шепнала]],
[[ще е шепнало]],
[[ще са шепнали]],
[[щях да шепна]],
[[щяхме да шепнем]],
[[щеше да шепнеш]],
[[щяхте да шепнете]],
[[щеше да шепне]],
[[щяха да шепнат]],
[[щях да съм шепнал]],
[[щях да съм шепнала]],
[[щях да съм шепнало]],
[[щяхме да сме шепнали]],
[[щеше да си шепнал]],
[[щеше да си шепнала]],
[[щеше да си шепнало]],
[[щяхте да сте шепнали]],
[[щеше да е шепнал]],
[[щеше да е шепнала]],
[[щеше да е шепнало]],
[[щяха да са шепнали]],
[[шепнел съм]],
[[шепнела съм]],
[[шепнело съм]],
[[шепнели сме]],
[[шепнел си]],
[[шепнела си]],
[[шепнело си]],
[[шепнели сте]],
[[шепнел е]],
[[шепнела е]],
[[шепнело е]],
[[шепнели са]],
[[бил съм шепнал]],
[[била съм шепнала]],
[[било съм шепнало]],
[[били сме шепнали]],
[[бил си шепнал]],
[[била си шепнала]],
[[било си шепнало]],
[[били сте шепнали]],
[[бил е шепнал]],
[[била е шепнала]],
[[било е шепнало]],
[[били са шепнали]],
[[щял съм да шепна]],
[[щяла съм да шепна]],
[[щяло съм да шепна]],
[[щели сме да шепнем]],
[[щял си да шепнеш]],
[[щяла си да шепнеш]],
[[щяло си да шепнеш]],
[[щели сте да шепнете]],
[[щял да шепне]],
[[щяла да шепне]],
[[щяло да шепне]],
[[щели да шепнат]],
[[щял е да шепне]],
[[щяла е да шепне]],
[[щяло е да шепне]],
[[щели са да шепнат]],
[[щял съм да съм шепнал]],
[[щяла съм да съм шепнала]],
[[щяло съм да съм шепнало]],
[[щели сме да сме шепнали]],
[[щял си да си шепнал]],
[[щяла си да си шепнала]],
[[щяло си да си шепнало]],
[[щели сте да сте шепнали]],
[[щял да е шепнал]],
[[щяла да е шепнала]],
[[щяло да е шепнало]],
[[щели да са шепнали]],
[[щял е да е шепнал]],
[[щяла е да е шепнала]],
[[щяло е да е шепнало]],
[[щели са да са шепнали]],
[[бих шепнал]],
[[бих шепнала]],
[[бих шепнало]],
[[бихме шепнали]],
[[би шепнал]],
[[би шепнала]],
[[би шепнало]],
[[бихте шепнали]],
[[биха шепнали]],
}}</text>
      <sha1>lf4mhsahbkq52uyiibcge68531wnkte</sha1>
    </revision>
  </page>
  <page>
    <title>Шаблон:Словоформи/шепотя</title>
    <ns>10</ns>
    <id>447228</id>
    <revision>
      <id>479210</id>
      <timestamp>2005-05-07T19:35:36Z</timestamp>
      <contributor>
        <username>Bgbot</username>
        <id>83</id>
      </contributor>
      <comment>Борислав: Шаблон със словоформи</comment>
      <model>wikitext</model>
      <format>text/x-wiki</format>
      <text bytes="20464" xml:space="preserve">{{Шаблон:Словоформи/Глагол|
  ОСНОВНА ФОРМА = шепотя
| СЕГ.ВР., 1Л., ЕД.Ч. = ше·по·тя
| СЕГ.ВР., 1Л., МН.Ч. = ше·по·тим
| СЕГ.ВР., 2Л., ЕД.Ч. = ше·по·тиш
| СЕГ.ВР., 2Л., МН.Ч. = ше·по·ти·те
| СЕГ.ВР., 3Л., ЕД.Ч. = ше·по·ти
| СЕГ.ВР., 3Л., МН.Ч. = ше·по·тят
| МИН.СВ.ВР., 1Л., ЕД.Ч. = ше·по·тих
| МИН.СВ.ВР., 1Л., МН.Ч. = ше·по·тих·ме
| МИН.СВ.ВР., 2Л., ЕД.Ч. = ше·по·ти
| МИН.СВ.ВР., 2Л., МН.Ч. = ше·по·тих·те
| МИН.СВ.ВР., 3Л., ЕД.Ч. = ше·по·ти
| МИН.СВ.ВР., 3Л., МН.Ч. = ше·по·ти·ха
| МИН.НЕСВ.ВР., 1Л., ЕД.Ч. = ше·по·тех
| МИН.НЕСВ.ВР., 1Л., МН.Ч. = ше·по·тех·ме
| МИН.НЕСВ.ВР., 2Л., ЕД.Ч. = ше·по·те·ше
| МИН.НЕСВ.ВР., 2Л., МН.Ч. = ше·по·тех·те
| МИН.НЕСВ.ВР., 3Л., ЕД.Ч. = ше·по·те·ше
| МИН.НЕСВ.ВР., 3Л., МН.Ч. = ше·по·те·ха
| МИН.НЕОПР.ВР., 1Л., ЕД.Ч., М.Р. = шепотил съм
| МИН.НЕОПР.ВР., 1Л., ЕД.Ч., Ж.Р. = шепотила съм
| МИН.НЕОПР.ВР., 1Л., ЕД.Ч., СР.Р. = шепотило съм
| МИН.НЕОПР.ВР., 1Л., МН.Ч. = шепотили сме
| МИН.НЕОПР.ВР., 2Л., ЕД.Ч., М.Р. = шепотил си
| МИН.НЕОПР.ВР., 2Л., ЕД.Ч., Ж.Р. = шепотила си
| МИН.НЕОПР.ВР., 2Л., ЕД.Ч., СР.Р. = шепотило си
| МИН.НЕОПР.ВР., 2Л., МН.Ч. = шепотили сте
| МИН.НЕОПР.ВР., 3Л., ЕД.Ч., М.Р. = шепотил е
| МИН.НЕОПР.ВР., 3Л., ЕД.Ч., Ж.Р. = шепотила е
| МИН.НЕОПР.ВР., 3Л., ЕД.Ч., СР.Р. = шепотило е
| МИН.НЕОПР.ВР., 3Л., МН.Ч. = шепотили са
| МИН.ПРЕД.ВР., 1Л., ЕД.Ч., М.Р. = бях шепотил
| МИН.ПРЕД.ВР., 1Л., ЕД.Ч., Ж.Р. = бях шепотила
| МИН.ПРЕД.ВР., 1Л., ЕД.Ч., СР.Р. = бях шепотило
| МИН.ПРЕД.ВР., 1Л., МН.Ч. = бяхме шепотили
| МИН.ПРЕД.ВР., 2Л., ЕД.Ч., М.Р. = беше шепотил
| МИН.ПРЕД.ВР., 2Л., ЕД.Ч., Ж.Р. = беше шепотила
| МИН.ПРЕД.ВР., 2Л., ЕД.Ч., СР.Р. = беше шепотило
| МИН.ПРЕД.ВР., 2Л., МН.Ч. = бяхте шепотили
| МИН.ПРЕД.ВР., 3Л., ЕД.Ч., М.Р. = беше шепотил
| МИН.ПРЕД.ВР., 3Л., ЕД.Ч., Ж.Р. = беше шепотила
| МИН.ПРЕД.ВР., 3Л., ЕД.Ч., СР.Р. = беше шепотило
| МИН.ПРЕД.ВР., 3Л., МН.Ч. = бяха шепотили
| БЪД.ВР., 1Л., ЕД.Ч. = ще шепотя
| БЪД.ВР., 1Л., МН.Ч. = ще шепотим
| БЪД.ВР., 2Л., ЕД.Ч. = ще шепотиш
| БЪД.ВР., 2Л., МН.Ч. = ще шепотите
| БЪД.ВР., 3Л., ЕД.Ч. = ще шепоти
| БЪД.ВР., 3Л., МН.Ч. = ще шепотят
| БЪД.ПРЕД.ВР., 1Л., ЕД.Ч., М.Р. = ще съм шепотил
| БЪД.ПРЕД.ВР., 1Л., ЕД.Ч., Ж.Р. = ще съм шепотила
| БЪД.ПРЕД.ВР., 1Л., ЕД.Ч., СР.Р. = ще съм шепотило
| БЪД.ПРЕД.ВР., 1Л., МН.Ч. = ще сме шепотили
| БЪД.ПРЕД.ВР., 2Л., ЕД.Ч., М.Р. = ще си шепотил
| БЪД.ПРЕД.ВР., 2Л., ЕД.Ч., Ж.Р. = ще си шепотила
| БЪД.ПРЕД.ВР., 2Л., ЕД.Ч., СР.Р. = ще си шепотило
| БЪД.ПРЕД.ВР., 2Л., МН.Ч. = ще сте шепотили
| БЪД.ПРЕД.ВР., 3Л., ЕД.Ч., М.Р. = ще е шепотил
| БЪД.ПРЕД.ВР., 3Л., ЕД.Ч., Ж.Р. = ще е шепотила
| БЪД.ПРЕД.ВР., 3Л., ЕД.Ч., СР.Р. = ще е шепотило
| БЪД.ПРЕД.ВР., 3Л., МН.Ч. = ще са шепотили
| БЪД.ВР. В МИН., 1Л., ЕД.Ч. = щях да шепотя
| БЪД.ВР. В МИН., 1Л., МН.Ч. = щяхме да шепотим
| БЪД.ВР. В МИН., 2Л., ЕД.Ч. = щеше да шепотиш
| БЪД.ВР. В МИН., 2Л., МН.Ч. = щяхте да шепотите
| БЪД.ВР. В МИН., 3Л., ЕД.Ч. = щеше да шепоти
| БЪД.ВР. В МИН., 3Л., МН.Ч. = щяха да шепотят
| БЪД.ПРЕД.ВР. В МИН., 1Л., ЕД.Ч., М.Р. = щях да съм шепотил
| БЪД.ПРЕД.ВР. В МИН., 1Л., ЕД.Ч., Ж.Р. = щях да съм шепотила
| БЪД.ПРЕД.ВР. В МИН., 1Л., ЕД.Ч., СР.Р. = щях да съм шепотило
| БЪД.ПРЕД.ВР. В МИН., 1Л., МН.Ч. = щяхме да сме шепотили
| БЪД.ПРЕД.ВР. В МИН., 2Л., ЕД.Ч., М.Р. = щеше да си шепотил
| БЪД.ПРЕД.ВР. В МИН., 2Л., ЕД.Ч., Ж.Р. = щеше да си шепотила
| БЪД.ПРЕД.ВР. В МИН., 2Л., ЕД.Ч., СР.Р. = щеше да си шепотило
| БЪД.ПРЕД.ВР. В МИН., 2Л., МН.Ч. = щяхте да сте шепотили
| БЪД.ПРЕД.ВР. В МИН., 3Л., ЕД.Ч., М.Р. = щеше да е шепотил
| БЪД.ПРЕД.ВР. В МИН., 3Л., ЕД.Ч., Ж.Р. = щеше да е шепотила
| БЪД.ПРЕД.ВР. В МИН., 3Л., ЕД.Ч., СР.Р. = щеше да е шепотило
| БЪД.ПРЕД.ВР. В МИН., 3Л., МН.Ч. = щяха да са шепотили
| ПР.НАКЛ., СЕГ.ВР., 1Л., ЕД.Ч., М.Р. = шепотел съм
| ПР.НАКЛ., СЕГ.ВР., 1Л., ЕД.Ч., Ж.Р. = шепотела съм
| ПР.НАКЛ., СЕГ.ВР., 1Л., ЕД.Ч., СР.Р. = шепотело съм
| ПР.НАКЛ., СЕГ.ВР., 1Л., МН.Ч. = шепотели сме
| ПР.НАКЛ., СЕГ.ВР., 2Л., ЕД.Ч., М.Р. = шепотел си
| ПР.НАКЛ., СЕГ.ВР., 2Л., ЕД.Ч., Ж.Р. = шепотела си
| ПР.НАКЛ., СЕГ.ВР., 2Л., ЕД.Ч., СР.Р. = шепотело си
| ПР.НАКЛ., СЕГ.ВР., 2Л., МН.Ч. = шепотели сте
| ПР.НАКЛ., СЕГ.ВР., 3Л., ЕД.Ч., М.Р. = шепотел (е)
| ПР.НАКЛ., СЕГ.ВР., 3Л., ЕД.Ч., Ж.Р. = шепотела (е)
| ПР.НАКЛ., СЕГ.ВР., 3Л., ЕД.Ч., СР.Р. = шепотело (е)
| ПР.НАКЛ., СЕГ.ВР., 3Л., МН.Ч. = шепотели (са)
| ПР.НАКЛ., МИН.СВ.ВР., 1Л., ЕД.Ч., М.Р. = шепотил съм
| ПР.НАКЛ., МИН.СВ.ВР., 1Л., ЕД.Ч., Ж.Р. = шепотила съм
| ПР.НАКЛ., МИН.СВ.ВР., 1Л., ЕД.Ч., СР.Р. = шепотило съм
| ПР.НАКЛ., МИН.СВ.ВР., 1Л., МН.Ч. = шепотили сме
| ПР.НАКЛ., МИН.СВ.ВР., 2Л., ЕД.Ч., М.Р. = шепотил си
| ПР.НАКЛ., МИН.СВ.ВР., 2Л., ЕД.Ч., Ж.Р. = шепотила си
| ПР.НАКЛ., МИН.СВ.ВР., 2Л., ЕД.Ч., СР.Р. = шепотило си
| ПР.НАКЛ., МИН.СВ.ВР., 2Л., МН.Ч. = шепотили сте
| ПР.НАКЛ., МИН.СВ.ВР., 3Л., ЕД.Ч., М.Р. = шепотил (е)
| ПР.НАКЛ., МИН.СВ.ВР., 3Л., ЕД.Ч., Ж.Р. = шепотила (е)
| ПР.НАКЛ., МИН.СВ.ВР., 3Л., ЕД.Ч., СР.Р. = шепотило (е)
| ПР.НАКЛ., МИН.СВ.ВР., 3Л., МН.Ч. = шепотили (са)
| ПР.НАКЛ., МИН.НЕОПР.ВР., 1Л., ЕД.Ч., М.Р. = бил съм шепотил
| ПР.НАКЛ., МИН.НЕОПР.ВР., 1Л., ЕД.Ч., Ж.Р. = била съм шепотила
| ПР.НАКЛ., МИН.НЕОПР.ВР., 1Л., ЕД.Ч., СР.Р. = било съм шепотило
| ПР.НАКЛ., МИН.НЕОПР.ВР., 1Л., МН.Ч. = били сме шепотили
| ПР.НАКЛ., МИН.НЕОПР.ВР., 2Л., ЕД.Ч., М.Р. = бил си шепотил
| ПР.НАКЛ., МИН.НЕОПР.ВР., 2Л., ЕД.Ч., Ж.Р. = била си шепотила
| ПР.НАКЛ., МИН.НЕОПР.ВР., 2Л., ЕД.Ч., СР.Р. = било си шепотило
| ПР.НАКЛ., МИН.НЕОПР.ВР., 2Л., МН.Ч. = били сте шепотили
| ПР.НАКЛ., МИН.НЕОПР.ВР., 3Л., ЕД.Ч., М.Р. = бил (е) шепотил
| ПР.НАКЛ., МИН.НЕОПР.ВР., 3Л., ЕД.Ч., Ж.Р. = била (е) шепотила
| ПР.НАКЛ., МИН.НЕОПР.ВР., 3Л., ЕД.Ч., СР.Р. = било (е) шепотило
| ПР.НАКЛ., МИН.НЕОПР.ВР., 3Л., МН.Ч. = били (са) шепотили
| ПР.НАКЛ., БЪД.ВР., 1Л., ЕД.Ч., М.Р. = щял съм да шепотя
| ПР.НАКЛ., БЪД.ВР., 1Л., ЕД.Ч., Ж.Р. = щяла съм да шепотя
| ПР.НАКЛ., БЪД.ВР., 1Л., ЕД.Ч., СР.Р. = щяло съм да шепотя
| ПР.НАКЛ., БЪД.ВР., 1Л., МН.Ч. = щели сме да шепотим
| ПР.НАКЛ., БЪД.ВР., 2Л., ЕД.Ч., М.Р. = щял си да шепотиш
| ПР.НАКЛ., БЪД.ВР., 2Л., ЕД.Ч., Ж.Р. = щяла си да шепотиш
| ПР.НАКЛ., БЪД.ВР., 2Л., ЕД.Ч., СР.Р. = щяло си да шепотиш
| ПР.НАКЛ., БЪД.ВР., 2Л., МН.Ч. = щели сте да шепотите
| ПР.НАКЛ., БЪД.ВР., 3Л., ЕД.Ч., М.Р. = щял (е) да шепоти
| ПР.НАКЛ., БЪД.ВР., 3Л., ЕД.Ч., Ж.Р. = щяла (е) да шепоти
| ПР.НАКЛ., БЪД.ВР., 3Л., ЕД.Ч., СР.Р. = щяло (е) да шепоти
| ПР.НАКЛ., БЪД.ВР., 3Л., МН.Ч. = щели (са) да шепотят
| ПР.НАКЛ., БЪД.ПРЕД.ВР., 1Л., ЕД.Ч., М.Р. = щял съм да съм шепотил
| ПР.НАКЛ., БЪД.ПРЕД.ВР., 1Л., ЕД.Ч., Ж.Р. = щяла съм да съм шепотила
| ПР.НАКЛ., БЪД.ПРЕД.ВР., 1Л., ЕД.Ч., СР.Р. = щяло съм да съм шепотило
| ПР.НАКЛ., БЪД.ПРЕД.ВР., 1Л., МН.Ч. = щели сме да сме шепотили
| ПР.НАКЛ., БЪД.ПРЕД.ВР., 2Л., ЕД.Ч., М.Р. = щял си да си шепотил
| ПР.НАКЛ., БЪД.ПРЕД.ВР., 2Л., ЕД.Ч., Ж.Р. = щяла си да си шепотила
| ПР.НАКЛ., БЪД.ПРЕД.ВР., 2Л., ЕД.Ч., СР.Р. = щяло си да си шепотило
| ПР.НАКЛ., БЪД.ПРЕД.ВР., 2Л., МН.Ч. = щели сте да сте шепотили
| ПР.НАКЛ., БЪД.ПРЕД.ВР., 3Л., ЕД.Ч., М.Р. = щял (е) да е шепотил
| ПР.НАКЛ., БЪД.ПРЕД.ВР., 3Л., ЕД.Ч., Ж.Р. = щяла (е) да е шепотила
| ПР.НАКЛ., БЪД.ПРЕД.ВР., 3Л., ЕД.Ч., СР.Р. = щяло (е) да е шепотило
| ПР.НАКЛ., БЪД.ПРЕД.ВР., 3Л., МН.Ч. = щели (са) да са шепотили
| УСЛОВНО НАКЛОНЕНИЕ, 1Л., ЕД.Ч., М.Р. = бих шепотил
| УСЛОВНО НАКЛОНЕНИЕ, 1Л., ЕД.Ч., Ж.Р. = бих шепотила
| УСЛОВНО НАКЛОНЕНИЕ, 1Л., ЕД.Ч., СР.Р. = бих шепотило
| УСЛОВНО НАКЛОНЕНИЕ, 1Л., МН.Ч. = бихме шепотили
| УСЛОВНО НАКЛОНЕНИЕ, 2Л., ЕД.Ч., М.Р. = би шепотил
| УСЛОВНО НАКЛОНЕНИЕ, 2Л., ЕД.Ч., Ж.Р. = би шепотила
| УСЛОВНО НАКЛОНЕНИЕ, 2Л., ЕД.Ч., СР.Р. = би шепотило
| УСЛОВНО НАКЛОНЕНИЕ, 2Л., МН.Ч. = бихте шепотили
| УСЛОВНО НАКЛОНЕНИЕ, 3Л., ЕД.Ч., М.Р. = би шепотил
| УСЛОВНО НАКЛОНЕНИЕ, 3Л., ЕД.Ч., Ж.Р. = би шепотила
| УСЛОВНО НАКЛОНЕНИЕ, 3Л., ЕД.Ч., СР.Р. = би шепотило
| УСЛОВНО НАКЛОНЕНИЕ, 3Л., МН.Ч. = биха шепотили
| ПОВЕЛИТЕЛНО НАКЛОНЕНИЕ, ЕД.Ч. = ше·по·ти
| ПОВЕЛИТЕЛНО НАКЛОНЕНИЕ, МН.Ч. = ше·по·те·те
| МИН.СТРАД.ПРИЧ. М.Р. = ше·по·тен
| МИН.СТРАД.ПРИЧ. М.Р. НЕПЪЛЕН ЧЛЕН = ше·по·те·ния
| МИН.СТРАД.ПРИЧ. М.Р. ПЪЛЕН ЧЛЕН = ше·по·те·ни·ят
| МИН.СТРАД.ПРИЧ. Ж.Р. = ше·по·те·на
| МИН.СТРАД.ПРИЧ. Ж.Р. ЧЛЕН = ше·по·те·на·та
| МИН.СТРАД.ПРИЧ. СР.Р. = ше·по·те·но
| МИН.СТРАД.ПРИЧ. СР.Р. ЧЛЕН = ше·по·те·но·то
| МИН.СТРАД.ПРИЧ. МН.Ч. = ше·по·те·ни
| МИН.СТРАД.ПРИЧ. МН.Ч. ЧЛЕН = ше·по·те·ни·те
| МИН.ДЕЯТ.СВ.ПРИЧ. М.Р. = ше·по·тил
| МИН.ДЕЯТ.СВ.ПРИЧ. М.Р. НЕПЪЛЕН ЧЛЕН = ше·по·ти·лия
| МИН.ДЕЯТ.СВ.ПРИЧ. М.Р. ПЪЛЕН ЧЛЕН = ше·по·ти·ли·ят
| МИН.ДЕЯТ.СВ.ПРИЧ. Ж.Р. = ше·по·ти·ла
| МИН.ДЕЯТ.СВ.ПРИЧ. Ж.Р. ЧЛЕН = ше·по·ти·ла·та
| МИН.ДЕЯТ.СВ.ПРИЧ. СР.Р. = ше·по·ти·ло
| МИН.ДЕЯТ.СВ.ПРИЧ. СР.Р. ЧЛЕН = ше·по·ти·ло·то
| МИН.ДЕЯТ.СВ.ПРИЧ. МН.Ч. = ше·по·ти·ли
| МИН.ДЕЯТ.СВ.ПРИЧ. МН.Ч. ЧЛЕН = ше·по·ти·ли·те
| МИН.ДЕЯТ.НЕСВ.ПРИЧ. М.Р. = ше·по·тел
| МИН.ДЕЯТ.НЕСВ.ПРИЧ. М.Р. НЕПЪЛЕН ЧЛЕН = ше·по·те·лия
| МИН.ДЕЯТ.НЕСВ.ПРИЧ. М.Р. ПЪЛЕН ЧЛЕН = ше·по·те·ли·ят
| МИН.ДЕЯТ.НЕСВ.ПРИЧ. Ж.Р. = ше·по·те·ла
| МИН.ДЕЯТ.НЕСВ.ПРИЧ. Ж.Р. ЧЛЕН = ше·по·те·ла·та
| МИН.ДЕЯТ.НЕСВ.ПРИЧ. СР.Р. = ше·по·те·ло
| МИН.ДЕЯТ.НЕСВ.ПРИЧ. СР.Р. ЧЛЕН = ше·по·те·ло·то
| МИН.ДЕЯТ.НЕСВ.ПРИЧ. МН.Ч. = ше·по·те·ли
| МИН.ДЕЯТ.НЕСВ.ПРИЧ. МН.Ч. ЧЛЕН = ше·по·те·ли·те
| СЕГ.ДЕЯТ.ПРИЧ. М.Р. = ше·по·тещ
| СЕГ.ДЕЯТ.ПРИЧ. М.Р. НЕПЪЛЕН ЧЛЕН = ше·по·те·щия
| СЕГ.ДЕЯТ.ПРИЧ. М.Р. ПЪЛЕН ЧЛЕН = ше·по·те·щи·ят
| СЕГ.ДЕЯТ.ПРИЧ. Ж.Р. = ше·по·те·ща
| СЕГ.ДЕЯТ.ПРИЧ. Ж.Р. ЧЛЕН = ше·по·те·ща·та
| СЕГ.ДЕЯТ.ПРИЧ. СР.Р. = ше·по·те·що
| СЕГ.ДЕЯТ.ПРИЧ. СР.Р. ЧЛЕН = ше·по·те·що·то
| СЕГ.ДЕЯТ.ПРИЧ. МН.Ч. = ше·по·те·щи
| СЕГ.ДЕЯТ.ПРИЧ. МН.Ч. ЧЛЕН = ше·по·те·щи·те
| ДЕЕПРИЧАСТИЕ = ше·по·тей·ки
| СКРИТИ ПРЕПРАТКИ = 
[[шепотя]],
[[шепотиш]],
[[шепоти]],
[[шепотим]],
[[шепотите]],
[[шепотят]],
[[шепотих]],
[[шепотихме]],
[[шепотихте]],
[[шепотиха]],
[[шепотех]],
[[шепотеше]],
[[шепотехме]],
[[шепотехте]],
[[шепотеха]],
[[шепотете]],
[[шепотил]],
[[шепотилия]],
[[шепотилият]],
[[шепотила]],
[[шепотилата]],
[[шепотило]],
[[шепотилото]],
[[шепотили]],
[[шепотилите]],
[[шепотел]],
[[шепотелия]],
[[шепотелият]],
[[шепотела]],
[[шепотелата]],
[[шепотело]],
[[шепотелото]],
[[шепотели]],
[[шепотелите]],
[[шепотен]],
[[шепотения]],
[[шепотеният]],
[[шепотена]],
[[шепотената]],
[[шепотено]],
[[шепотеното]],
[[шепотени]],
[[шепотените]],
[[шепотещ]],
[[шепотещия]],
[[шепотещият]],
[[шепотеща]],
[[шепотещата]],
[[шепотещо]],
[[шепотещото]],
[[шепотещи]],
[[шепотещите]],
[[шепотейки]],
[[шепотил съм]],
[[шепотила съм]],
[[шепотило съм]],
[[шепотили сме]],
[[шепотил си]],
[[шепотила си]],
[[шепотило си]],
[[шепотили сте]],
[[шепотил е]],
[[шепотила е]],
[[шепотило е]],
[[шепотили са]],
[[бях шепотил]],
[[бях шепотила]],
[[бях шепотило]],
[[бяхме шепотили]],
[[беше шепотил]],
[[беше шепотила]],
[[беше шепотило]],
[[бяхте шепотили]],
[[бяха шепотили]],
[[ще шепотя]],
[[ще шепотим]],
[[ще шепотиш]],
[[ще шепотите]],
[[ще шепоти]],
[[ще шепотят]],
[[ще съм шепотил]],
[[ще съм шепотила]],
[[ще съм шепотило]],
[[ще сме шепотили]],
[[ще си шепотил]],
[[ще си шепотила]],
[[ще си шепотило]],
[[ще сте шепотили]],
[[ще е шепотил]],
[[ще е шепотила]],
[[ще е шепотило]],
[[ще са шепотили]],
[[щях да шепотя]],
[[щяхме да шепотим]],
[[щеше да шепотиш]],
[[щяхте да шепотите]],
[[щеше да шепоти]],
[[щяха да шепотят]],
[[щях да съм шепотил]],
[[щях да съм шепотила]],
[[щях да съм шепотило]],
[[щяхме да сме шепотили]],
[[щеше да си шепотил]],
[[щеше да си шепотила]],
[[щеше да си шепотило]],
[[щяхте да сте шепотили]],
[[щеше да е шепотил]],
[[щеше да е шепотила]],
[[щеше да е шепотило]],
[[щяха да са шепотили]],
[[шепотел съм]],
[[шепотела съм]],
[[шепотело съм]],
[[шепотели сме]],
[[шепотел си]],
[[шепотела си]],
[[шепотело си]],
[[шепотели сте]],
[[шепотел е]],
[[шепотела е]],
[[шепотело е]],
[[шепотели са]],
[[бил съм шепотил]],
[[била съм шепотила]],
[[било съм шепотило]],
[[били сме шепотили]],
[[бил си шепотил]],
[[била си шепотила]],
[[било си шепотило]],
[[били сте шепотили]],
[[бил е шепотил]],
[[била е шепотила]],
[[било е шепотило]],
[[били са шепотили]],
[[щял съм да шепотя]],
[[щяла съм да шепотя]],
[[щяло съм да шепотя]],
[[щели сме да шепотим]],
[[щял си да шепотиш]],
[[щяла си да шепотиш]],
[[щяло си да шепотиш]],
[[щели сте да шепотите]],
[[щял да шепоти]],
[[щяла да шепоти]],
[[щяло да шепоти]],
[[щели да шепотят]],
[[щял е да шепоти]],
[[щяла е да шепоти]],
[[щяло е да шепоти]],
[[щели са да шепотят]],
[[щял съм да съм шепотил]],
[[щяла съм да съм шепотила]],
[[щяло съм да съм шепотило]],
[[щели сме да сме шепотили]],
[[щял си да си шепотил]],
[[щяла си да си шепотила]],
[[щяло си да си шепотило]],
[[щели сте да сте шепотили]],
[[щял да е шепотил]],
[[щяла да е шепотила]],
[[щяло да е шепотило]],
[[щели да са шепотили]],
[[щял е да е шепотил]],
[[щяла е да е шепотила]],
[[щяло е да е шепотило]],
[[щели са да са шепотили]],
[[бих шепотил]],
[[бих шепотила]],
[[бих шепотило]],
[[бихме шепотили]],
[[би шепотил]],
[[би шепотила]],
[[би шепотило]],
[[бихте шепотили]],
[[биха шепотили]],
}}</text>
      <sha1>50dojv3rldfxc6b30ewvwreym9qmfok</sha1>
    </revision>
  </page>
  <page>
    <title>Шаблон:Словоформи/шептя</title>
    <ns>10</ns>
    <id>467176</id>
    <revision>
      <id>499158</id>
      <timestamp>2005-05-08T14:34:05Z</timestamp>
      <contributor>
        <username>Bgbot</username>
        <id>83</id>
      </contributor>
      <comment>Борислав: Шаблон със словоформи</comment>
      <model>wikitext</model>
      <format>text/x-wiki</format>
      <text bytes="19090" xml:space="preserve">{{Шаблон:Словоформи/Глагол|
  ОСНОВНА ФОРМА = шептя
| СЕГ.ВР., 1Л., ЕД.Ч. = шеп·тя
| СЕГ.ВР., 1Л., МН.Ч. = шеп·тим
| СЕГ.ВР., 2Л., ЕД.Ч. = шеп·тиш
| СЕГ.ВР., 2Л., МН.Ч. = шеп·ти·те
| СЕГ.ВР., 3Л., ЕД.Ч. = шеп·ти
| СЕГ.ВР., 3Л., МН.Ч. = шеп·тят
| МИН.СВ.ВР., 1Л., ЕД.Ч. = шеп·тях
| МИН.СВ.ВР., 1Л., МН.Ч. = шеп·тях·ме
| МИН.СВ.ВР., 2Л., ЕД.Ч. = шеп·тя
| МИН.СВ.ВР., 2Л., МН.Ч. = шеп·тях·те
| МИН.СВ.ВР., 3Л., ЕД.Ч. = шеп·тя
| МИН.СВ.ВР., 3Л., МН.Ч. = шеп·тя·ха
| МИН.НЕСВ.ВР., 1Л., ЕД.Ч. = шеп·тях
| МИН.НЕСВ.ВР., 1Л., МН.Ч. = шеп·тях·ме
| МИН.НЕСВ.ВР., 2Л., ЕД.Ч. = шеп·те·ше
| МИН.НЕСВ.ВР., 2Л., МН.Ч. = шеп·тях·те
| МИН.НЕСВ.ВР., 3Л., ЕД.Ч. = шеп·те·ше
| МИН.НЕСВ.ВР., 3Л., МН.Ч. = шеп·тя·ха
| МИН.НЕОПР.ВР., 1Л., ЕД.Ч., М.Р. = шептял съм
| МИН.НЕОПР.ВР., 1Л., ЕД.Ч., Ж.Р. = шептяла съм
| МИН.НЕОПР.ВР., 1Л., ЕД.Ч., СР.Р. = шептяло съм
| МИН.НЕОПР.ВР., 1Л., МН.Ч. = шептели сме
| МИН.НЕОПР.ВР., 2Л., ЕД.Ч., М.Р. = шептял си
| МИН.НЕОПР.ВР., 2Л., ЕД.Ч., Ж.Р. = шептяла си
| МИН.НЕОПР.ВР., 2Л., ЕД.Ч., СР.Р. = шептяло си
| МИН.НЕОПР.ВР., 2Л., МН.Ч. = шептели сте
| МИН.НЕОПР.ВР., 3Л., ЕД.Ч., М.Р. = шептял е
| МИН.НЕОПР.ВР., 3Л., ЕД.Ч., Ж.Р. = шептяла е
| МИН.НЕОПР.ВР., 3Л., ЕД.Ч., СР.Р. = шептяло е
| МИН.НЕОПР.ВР., 3Л., МН.Ч. = шептели са
| МИН.ПРЕД.ВР., 1Л., ЕД.Ч., М.Р. = бях шептял
| МИН.ПРЕД.ВР., 1Л., ЕД.Ч., Ж.Р. = бях шептяла
| МИН.ПРЕД.ВР., 1Л., ЕД.Ч., СР.Р. = бях шептяло
| МИН.ПРЕД.ВР., 1Л., МН.Ч. = бяхме шептели
| МИН.ПРЕД.ВР., 2Л., ЕД.Ч., М.Р. = беше шептял
| МИН.ПРЕД.ВР., 2Л., ЕД.Ч., Ж.Р. = беше шептяла
| МИН.ПРЕД.ВР., 2Л., ЕД.Ч., СР.Р. = беше шептяло
| МИН.ПРЕД.ВР., 2Л., МН.Ч. = бяхте шептели
| МИН.ПРЕД.ВР., 3Л., ЕД.Ч., М.Р. = беше шептял
| МИН.ПРЕД.ВР., 3Л., ЕД.Ч., Ж.Р. = беше шептяла
| МИН.ПРЕД.ВР., 3Л., ЕД.Ч., СР.Р. = беше шептяло
| МИН.ПРЕД.ВР., 3Л., МН.Ч. = бяха шептели
| БЪД.ВР., 1Л., ЕД.Ч. = ще шептя
| БЪД.ВР., 1Л., МН.Ч. = ще шептим
| БЪД.ВР., 2Л., ЕД.Ч. = ще шептиш
| БЪД.ВР., 2Л., МН.Ч. = ще шептите
| БЪД.ВР., 3Л., ЕД.Ч. = ще шепти
| БЪД.ВР., 3Л., МН.Ч. = ще шептят
| БЪД.ПРЕД.ВР., 1Л., ЕД.Ч., М.Р. = ще съм шептял
| БЪД.ПРЕД.ВР., 1Л., ЕД.Ч., Ж.Р. = ще съм шептяла
| БЪД.ПРЕД.ВР., 1Л., ЕД.Ч., СР.Р. = ще съм шептяло
| БЪД.ПРЕД.ВР., 1Л., МН.Ч. = ще сме шептели
| БЪД.ПРЕД.ВР., 2Л., ЕД.Ч., М.Р. = ще си шептял
| БЪД.ПРЕД.ВР., 2Л., ЕД.Ч., Ж.Р. = ще си шептяла
| БЪД.ПРЕД.ВР., 2Л., ЕД.Ч., СР.Р. = ще си шептяло
| БЪД.ПРЕД.ВР., 2Л., МН.Ч. = ще сте шептели
| БЪД.ПРЕД.ВР., 3Л., ЕД.Ч., М.Р. = ще е шептял
| БЪД.ПРЕД.ВР., 3Л., ЕД.Ч., Ж.Р. = ще е шептяла
| БЪД.ПРЕД.ВР., 3Л., ЕД.Ч., СР.Р. = ще е шептяло
| БЪД.ПРЕД.ВР., 3Л., МН.Ч. = ще са шептели
| БЪД.ВР. В МИН., 1Л., ЕД.Ч. = щях да шептя
| БЪД.ВР. В МИН., 1Л., МН.Ч. = щяхме да шептим
| БЪД.ВР. В МИН., 2Л., ЕД.Ч. = щеше да шептиш
| БЪД.ВР. В МИН., 2Л., МН.Ч. = щяхте да шептите
| БЪД.ВР. В МИН., 3Л., ЕД.Ч. = щеше да шепти
| БЪД.ВР. В МИН., 3Л., МН.Ч. = щяха да шептят
| БЪД.ПРЕД.ВР. В МИН., 1Л., ЕД.Ч., М.Р. = щях да съм шептял
| БЪД.ПРЕД.ВР. В МИН., 1Л., ЕД.Ч., Ж.Р. = щях да съм шептяла
| БЪД.ПРЕД.ВР. В МИН., 1Л., ЕД.Ч., СР.Р. = щях да съм шептяло
| БЪД.ПРЕД.ВР. В МИН., 1Л., МН.Ч. = щяхме да сме шептели
| БЪД.ПРЕД.ВР. В МИН., 2Л., ЕД.Ч., М.Р. = щеше да си шептял
| БЪД.ПРЕД.ВР. В МИН., 2Л., ЕД.Ч., Ж.Р. = щеше да си шептяла
| БЪД.ПРЕД.ВР. В МИН., 2Л., ЕД.Ч., СР.Р. = щеше да си шептяло
| БЪД.ПРЕД.ВР. В МИН., 2Л., МН.Ч. = щяхте да сте шептели
| БЪД.ПРЕД.ВР. В МИН., 3Л., ЕД.Ч., М.Р. = щеше да е шептял
| БЪД.ПРЕД.ВР. В МИН., 3Л., ЕД.Ч., Ж.Р. = щеше да е шептяла
| БЪД.ПРЕД.ВР. В МИН., 3Л., ЕД.Ч., СР.Р. = щеше да е шептяло
| БЪД.ПРЕД.ВР. В МИН., 3Л., МН.Ч. = щяха да са шептели
| ПР.НАКЛ., СЕГ.ВР., 1Л., ЕД.Ч., М.Р. = шептял съм
| ПР.НАКЛ., СЕГ.ВР., 1Л., ЕД.Ч., Ж.Р. = шептяла съм
| ПР.НАКЛ., СЕГ.ВР., 1Л., ЕД.Ч., СР.Р. = шептяло съм
| ПР.НАКЛ., СЕГ.ВР., 1Л., МН.Ч. = шептели сме
| ПР.НАКЛ., СЕГ.ВР., 2Л., ЕД.Ч., М.Р. = шептял си
| ПР.НАКЛ., СЕГ.ВР., 2Л., ЕД.Ч., Ж.Р. = шептяла си
| ПР.НАКЛ., СЕГ.ВР., 2Л., ЕД.Ч., СР.Р. = шептяло си
| ПР.НАКЛ., СЕГ.ВР., 2Л., МН.Ч. = шептели сте
| ПР.НАКЛ., СЕГ.ВР., 3Л., ЕД.Ч., М.Р. = шептял (е)
| ПР.НАКЛ., СЕГ.ВР., 3Л., ЕД.Ч., Ж.Р. = шептяла (е)
| ПР.НАКЛ., СЕГ.ВР., 3Л., ЕД.Ч., СР.Р. = шептяло (е)
| ПР.НАКЛ., СЕГ.ВР., 3Л., МН.Ч. = шептели (са)
| ПР.НАКЛ., МИН.СВ.ВР., 1Л., ЕД.Ч., М.Р. = шептял съм
| ПР.НАКЛ., МИН.СВ.ВР., 1Л., ЕД.Ч., Ж.Р. = шептяла съм
| ПР.НАКЛ., МИН.СВ.ВР., 1Л., ЕД.Ч., СР.Р. = шептяло съм
| ПР.НАКЛ., МИН.СВ.ВР., 1Л., МН.Ч. = шептели сме
| ПР.НАКЛ., МИН.СВ.ВР., 2Л., ЕД.Ч., М.Р. = шептял си
| ПР.НАКЛ., МИН.СВ.ВР., 2Л., ЕД.Ч., Ж.Р. = шептяла си
| ПР.НАКЛ., МИН.СВ.ВР., 2Л., ЕД.Ч., СР.Р. = шептяло си
| ПР.НАКЛ., МИН.СВ.ВР., 2Л., МН.Ч. = шептели сте
| ПР.НАКЛ., МИН.СВ.ВР., 3Л., ЕД.Ч., М.Р. = шептял (е)
| ПР.НАКЛ., МИН.СВ.ВР., 3Л., ЕД.Ч., Ж.Р. = шептяла (е)
| ПР.НАКЛ., МИН.СВ.ВР., 3Л., ЕД.Ч., СР.Р. = шептяло (е)
| ПР.НАКЛ., МИН.СВ.ВР., 3Л., МН.Ч. = шептели (са)
| ПР.НАКЛ., МИН.НЕОПР.ВР., 1Л., ЕД.Ч., М.Р. = бил съм шептял
| ПР.НАКЛ., МИН.НЕОПР.ВР., 1Л., ЕД.Ч., Ж.Р. = била съм шептяла
| ПР.НАКЛ., МИН.НЕОПР.ВР., 1Л., ЕД.Ч., СР.Р. = било съм шептяло
| ПР.НАКЛ., МИН.НЕОПР.ВР., 1Л., МН.Ч. = били сме шептели
| ПР.НАКЛ., МИН.НЕОПР.ВР., 2Л., ЕД.Ч., М.Р. = бил си шептял
| ПР.НАКЛ., МИН.НЕОПР.ВР., 2Л., ЕД.Ч., Ж.Р. = била си шептяла
| ПР.НАКЛ., МИН.НЕОПР.ВР., 2Л., ЕД.Ч., СР.Р. = било си шептяло
| ПР.НАКЛ., МИН.НЕОПР.ВР., 2Л., МН.Ч. = били сте шептели
| ПР.НАКЛ., МИН.НЕОПР.ВР., 3Л., ЕД.Ч., М.Р. = бил (е) шептял
| ПР.НАКЛ., МИН.НЕОПР.ВР., 3Л., ЕД.Ч., Ж.Р. = била (е) шептяла
| ПР.НАКЛ., МИН.НЕОПР.ВР., 3Л., ЕД.Ч., СР.Р. = било (е) шептяло
| ПР.НАКЛ., МИН.НЕОПР.ВР., 3Л., МН.Ч. = били (са) шептели
| ПР.НАКЛ., БЪД.ВР., 1Л., ЕД.Ч., М.Р. = щял съм да шептя
| ПР.НАКЛ., БЪД.ВР., 1Л., ЕД.Ч., Ж.Р. = щяла съм да шептя
| ПР.НАКЛ., БЪД.ВР., 1Л., ЕД.Ч., СР.Р. = щяло съм да шептя
| ПР.НАКЛ., БЪД.ВР., 1Л., МН.Ч. = щели сме да шептим
| ПР.НАКЛ., БЪД.ВР., 2Л., ЕД.Ч., М.Р. = щял си да шептиш
| ПР.НАКЛ., БЪД.ВР., 2Л., ЕД.Ч., Ж.Р. = щяла си да шептиш
| ПР.НАКЛ., БЪД.ВР., 2Л., ЕД.Ч., СР.Р. = щяло си да шептиш
| ПР.НАКЛ., БЪД.ВР., 2Л., МН.Ч. = щели сте да шептите
| ПР.НАКЛ., БЪД.ВР., 3Л., ЕД.Ч., М.Р. = щял (е) да шепти
| ПР.НАКЛ., БЪД.ВР., 3Л., ЕД.Ч., Ж.Р. = щяла (е) да шепти
| ПР.НАКЛ., БЪД.ВР., 3Л., ЕД.Ч., СР.Р. = щяло (е) да шепти
| ПР.НАКЛ., БЪД.ВР., 3Л., МН.Ч. = щели (са) да шептят
| ПР.НАКЛ., БЪД.ПРЕД.ВР., 1Л., ЕД.Ч., М.Р. = щял съм да съм шептял
| ПР.НАКЛ., БЪД.ПРЕД.ВР., 1Л., ЕД.Ч., Ж.Р. = щяла съм да съм шептяла
| ПР.НАКЛ., БЪД.ПРЕД.ВР., 1Л., ЕД.Ч., СР.Р. = щяло съм да съм шептяло
| ПР.НАКЛ., БЪД.ПРЕД.ВР., 1Л., МН.Ч. = щели сме да сме шептели
| ПР.НАКЛ., БЪД.ПРЕД.ВР., 2Л., ЕД.Ч., М.Р. = щял си да си шептял
| ПР.НАКЛ., БЪД.ПРЕД.ВР., 2Л., ЕД.Ч., Ж.Р. = щяла си да си шептяла
| ПР.НАКЛ., БЪД.ПРЕД.ВР., 2Л., ЕД.Ч., СР.Р. = щяло си да си шептяло
| ПР.НАКЛ., БЪД.ПРЕД.ВР., 2Л., МН.Ч. = щели сте да сте шептели
| ПР.НАКЛ., БЪД.ПРЕД.ВР., 3Л., ЕД.Ч., М.Р. = щял (е) да е шептял
| ПР.НАКЛ., БЪД.ПРЕД.ВР., 3Л., ЕД.Ч., Ж.Р. = щяла (е) да е шептяла
| ПР.НАКЛ., БЪД.ПРЕД.ВР., 3Л., ЕД.Ч., СР.Р. = щяло (е) да е шептяло
| ПР.НАКЛ., БЪД.ПРЕД.ВР., 3Л., МН.Ч. = щели (са) да са шептели
| УСЛОВНО НАКЛОНЕНИЕ, 1Л., ЕД.Ч., М.Р. = бих шептял
| УСЛОВНО НАКЛОНЕНИЕ, 1Л., ЕД.Ч., Ж.Р. = бих шептяла
| УСЛОВНО НАКЛОНЕНИЕ, 1Л., ЕД.Ч., СР.Р. = бих шептяло
| УСЛОВНО НАКЛОНЕНИЕ, 1Л., МН.Ч. = бихме шептели
| УСЛОВНО НАКЛОНЕНИЕ, 2Л., ЕД.Ч., М.Р. = би шептял
| УСЛОВНО НАКЛОНЕНИЕ, 2Л., ЕД.Ч., Ж.Р. = би шептяла
| УСЛОВНО НАКЛОНЕНИЕ, 2Л., ЕД.Ч., СР.Р. = би шептяло
| УСЛОВНО НАКЛОНЕНИЕ, 2Л., МН.Ч. = бихте шептели
| УСЛОВНО НАКЛОНЕНИЕ, 3Л., ЕД.Ч., М.Р. = би шептял
| УСЛОВНО НАКЛОНЕНИЕ, 3Л., ЕД.Ч., Ж.Р. = би шептяла
| УСЛОВНО НАКЛОНЕНИЕ, 3Л., ЕД.Ч., СР.Р. = би шептяло
| УСЛОВНО НАКЛОНЕНИЕ, 3Л., МН.Ч. = биха шептели
| ПОВЕЛИТЕЛНО НАКЛОНЕНИЕ, ЕД.Ч. = шеп·ти
| ПОВЕЛИТЕЛНО НАКЛОНЕНИЕ, МН.Ч. = шеп·те·те
| МИН.СТРАД.ПРИЧ. М.Р. = шеп·тян
| МИН.СТРАД.ПРИЧ. М.Р. НЕПЪЛЕН ЧЛЕН = шеп·тя·ния
| МИН.СТРАД.ПРИЧ. М.Р. ПЪЛЕН ЧЛЕН = шеп·тя·ни·ят
| МИН.СТРАД.ПРИЧ. Ж.Р. = шеп·тя·на
| МИН.СТРАД.ПРИЧ. Ж.Р. ЧЛЕН = шеп·тя·на·та
| МИН.СТРАД.ПРИЧ. СР.Р. = шеп·тя·но
| МИН.СТРАД.ПРИЧ. СР.Р. ЧЛЕН = шеп·тя·но·то
| МИН.СТРАД.ПРИЧ. МН.Ч. = шеп·те·ни
| МИН.СТРАД.ПРИЧ. МН.Ч. ЧЛЕН = шеп·те·ни·те
| МИН.ДЕЯТ.СВ.ПРИЧ. М.Р. = шеп·тял
| МИН.ДЕЯТ.СВ.ПРИЧ. М.Р. НЕПЪЛЕН ЧЛЕН = шеп·те·лия
| МИН.ДЕЯТ.СВ.ПРИЧ. М.Р. ПЪЛЕН ЧЛЕН = шеп·те·ли·ят
| МИН.ДЕЯТ.СВ.ПРИЧ. Ж.Р. = шеп·тя·ла
| МИН.ДЕЯТ.СВ.ПРИЧ. Ж.Р. ЧЛЕН = шеп·тя·ла·та
| МИН.ДЕЯТ.СВ.ПРИЧ. СР.Р. = шеп·тя·ло
| МИН.ДЕЯТ.СВ.ПРИЧ. СР.Р. ЧЛЕН = шеп·тя·ло·то
| МИН.ДЕЯТ.СВ.ПРИЧ. МН.Ч. = шеп·те·ли
| МИН.ДЕЯТ.СВ.ПРИЧ. МН.Ч. ЧЛЕН = шеп·те·ли·те
| МИН.ДЕЯТ.НЕСВ.ПРИЧ. М.Р. = шеп·тял
| МИН.ДЕЯТ.НЕСВ.ПРИЧ. М.Р. НЕПЪЛЕН ЧЛЕН = шеп·тя·лия
| МИН.ДЕЯТ.НЕСВ.ПРИЧ. М.Р. ПЪЛЕН ЧЛЕН = шеп·тя·ли·ят
| МИН.ДЕЯТ.НЕСВ.ПРИЧ. Ж.Р. = шеп·тя·ла
| МИН.ДЕЯТ.НЕСВ.ПРИЧ. Ж.Р. ЧЛЕН = шеп·тя·ла·та
| МИН.ДЕЯТ.НЕСВ.ПРИЧ. СР.Р. = шеп·тя·ло
| МИН.ДЕЯТ.НЕСВ.ПРИЧ. СР.Р. ЧЛЕН = шеп·тя·ло·то
| МИН.ДЕЯТ.НЕСВ.ПРИЧ. МН.Ч. = шеп·те·ли
| МИН.ДЕЯТ.НЕСВ.ПРИЧ. МН.Ч. ЧЛЕН = шеп·те·ли·те
| СЕГ.ДЕЯТ.ПРИЧ. М.Р. = шеп·тящ
| СЕГ.ДЕЯТ.ПРИЧ. М.Р. НЕПЪЛЕН ЧЛЕН = шеп·тя·щия
| СЕГ.ДЕЯТ.ПРИЧ. М.Р. ПЪЛЕН ЧЛЕН = шеп·тя·щи·ят
| СЕГ.ДЕЯТ.ПРИЧ. Ж.Р. = шеп·тя·ща
| СЕГ.ДЕЯТ.ПРИЧ. Ж.Р. ЧЛЕН = шеп·тя·ща·та
| СЕГ.ДЕЯТ.ПРИЧ. СР.Р. = шеп·тя·що
| СЕГ.ДЕЯТ.ПРИЧ. СР.Р. ЧЛЕН = шеп·тя·що·то
| СЕГ.ДЕЯТ.ПРИЧ. МН.Ч. = шеп·тя·щи
| СЕГ.ДЕЯТ.ПРИЧ. МН.Ч. ЧЛЕН = шеп·тя·щи·те
| ДЕЕПРИЧАСТИЕ = шеп·тей·ки
| СКРИТИ ПРЕПРАТКИ = 
[[шептя]],
[[шептиш]],
[[шепти]],
[[шептим]],
[[шептите]],
[[шептят]],
[[шептях]],
[[шептяхме]],
[[шептяхте]],
[[шептяха]],
[[шептеше]],
[[шептете]],
[[шептял]],
[[шептелия]],
[[шептелият]],
[[шептяла]],
[[шептялата]],
[[шептяло]],
[[шептялото]],
[[шептели]],
[[шептелите]],
[[шептялия]],
[[шептялият]],
[[шептян]],
[[шептяния]],
[[шептяният]],
[[шептяна]],
[[шептяната]],
[[шептяно]],
[[шептяното]],
[[шептени]],
[[шептените]],
[[шептящ]],
[[шептящия]],
[[шептящият]],
[[шептяща]],
[[шептящата]],
[[шептящо]],
[[шептящото]],
[[шептящи]],
[[шептящите]],
[[шептейки]],
[[шептял съм]],
[[шептяла съм]],
[[шептяло съм]],
[[шептели сме]],
[[шептял си]],
[[шептяла си]],
[[шептяло си]],
[[шептели сте]],
[[шептял е]],
[[шептяла е]],
[[шептяло е]],
[[шептели са]],
[[бях шептял]],
[[бях шептяла]],
[[бях шептяло]],
[[бяхме шептели]],
[[беше шептял]],
[[беше шептяла]],
[[беше шептяло]],
[[бяхте шептели]],
[[бяха шептели]],
[[ще шептя]],
[[ще шептим]],
[[ще шептиш]],
[[ще шептите]],
[[ще шепти]],
[[ще шептят]],
[[ще съм шептял]],
[[ще съм шептяла]],
[[ще съм шептяло]],
[[ще сме шептели]],
[[ще си шептял]],
[[ще си шептяла]],
[[ще си шептяло]],
[[ще сте шептели]],
[[ще е шептял]],
[[ще е шептяла]],
[[ще е шептяло]],
[[ще са шептели]],
[[щях да шептя]],
[[щяхме да шептим]],
[[щеше да шептиш]],
[[щяхте да шептите]],
[[щеше да шепти]],
[[щяха да шептят]],
[[щях да съм шептял]],
[[щях да съм шептяла]],
[[щях да съм шептяло]],
[[щяхме да сме шептели]],
[[щеше да си шептял]],
[[щеше да си шептяла]],
[[щеше да си шептяло]],
[[щяхте да сте шептели]],
[[щеше да е шептял]],
[[щеше да е шептяла]],
[[щеше да е шептяло]],
[[щяха да са шептели]],
[[бил съм шептял]],
[[била съм шептяла]],
[[било съм шептяло]],
[[били сме шептели]],
[[бил си шептял]],
[[била си шептяла]],
[[било си шептяло]],
[[били сте шептели]],
[[бил е шептял]],
[[била е шептяла]],
[[било е шептяло]],
[[били са шептели]],
[[щял съм да шептя]],
[[щяла съм да шептя]],
[[щяло съм да шептя]],
[[щели сме да шептим]],
[[щял си да шептиш]],
[[щяла си да шептиш]],
[[щяло си да шептиш]],
[[щели сте да шептите]],
[[щял да шепти]],
[[щяла да шепти]],
[[щяло да шепти]],
[[щели да шептят]],
[[щял е да шепти]],
[[щяла е да шепти]],
[[щяло е да шепти]],
[[щели са да шептят]],
[[щял съм да съм шептял]],
[[щяла съм да съм шептяла]],
[[щяло съм да съм шептяло]],
[[щели сме да сме шептели]],
[[щял си да си шептял]],
[[щяла си да си шептяла]],
[[щяло си да си шептяло]],
[[щели сте да сте шептели]],
[[щял да е шептял]],
[[щяла да е шептяла]],
[[щяло да е шептяло]],
[[щели да са шептели]],
[[щял е да е шептял]],
[[щяла е да е шептяла]],
[[щяло е да е шептяло]],
[[щели са да са шептели]],
[[бих шептял]],
[[бих шептяла]],
[[бих шептяло]],
[[бихме шептели]],
[[би шептял]],
[[би шептяла]],
[[би шептяло]],
[[бихте шептели]],
[[биха шептели]],
}}</text>
      <sha1>dlc9oxi6rkjcoj71z9pwi49is1tmlan</sha1>
    </revision>
  </page>
  <page>
    <title>Шаблон:Словоформи/шествам</title>
    <ns>10</ns>
    <id>569993</id>
    <revision>
      <id>601973</id>
      <timestamp>2005-05-12T12:10:40Z</timestamp>
      <contributor>
        <username>Bgbot</username>
        <id>83</id>
      </contributor>
      <comment>Борислав: Шаблон със словоформи</comment>
      <model>wikitext</model>
      <format>text/x-wiki</format>
      <text bytes="19908" xml:space="preserve">{{Шаблон:Словоформи/Глагол|
  ОСНОВНА ФОРМА = шествам
| СЕГ.ВР., 1Л., ЕД.Ч. = шес·т·вам
| СЕГ.ВР., 1Л., МН.Ч. = шес·т·ва·ме
| СЕГ.ВР., 2Л., ЕД.Ч. = шес·т·ваш
| СЕГ.ВР., 2Л., МН.Ч. = шес·т·ва·те
| СЕГ.ВР., 3Л., ЕД.Ч. = шес·т·ва
| СЕГ.ВР., 3Л., МН.Ч. = шес·т·ват
| МИН.СВ.ВР., 1Л., ЕД.Ч. = шес·т·вах
| МИН.СВ.ВР., 1Л., МН.Ч. = шес·т·вах·ме
| МИН.СВ.ВР., 2Л., ЕД.Ч. = шес·т·ва
| МИН.СВ.ВР., 2Л., МН.Ч. = шес·т·вах·те
| МИН.СВ.ВР., 3Л., ЕД.Ч. = шес·т·ва
| МИН.СВ.ВР., 3Л., МН.Ч. = шес·т·ва·ха
| МИН.НЕСВ.ВР., 1Л., ЕД.Ч. = шес·т·вах
| МИН.НЕСВ.ВР., 1Л., МН.Ч. = шес·т·вах·ме
| МИН.НЕСВ.ВР., 2Л., ЕД.Ч. = шес·т·ва·ше
| МИН.НЕСВ.ВР., 2Л., МН.Ч. = шес·т·вах·те
| МИН.НЕСВ.ВР., 3Л., ЕД.Ч. = шес·т·ва·ше
| МИН.НЕСВ.ВР., 3Л., МН.Ч. = шес·т·ва·ха
| МИН.НЕОПР.ВР., 1Л., ЕД.Ч., М.Р. = шествал съм
| МИН.НЕОПР.ВР., 1Л., ЕД.Ч., Ж.Р. = шествала съм
| МИН.НЕОПР.ВР., 1Л., ЕД.Ч., СР.Р. = шествало съм
| МИН.НЕОПР.ВР., 1Л., МН.Ч. = шествали сме
| МИН.НЕОПР.ВР., 2Л., ЕД.Ч., М.Р. = шествал си
| МИН.НЕОПР.ВР., 2Л., ЕД.Ч., Ж.Р. = шествала си
| МИН.НЕОПР.ВР., 2Л., ЕД.Ч., СР.Р. = шествало си
| МИН.НЕОПР.ВР., 2Л., МН.Ч. = шествали сте
| МИН.НЕОПР.ВР., 3Л., ЕД.Ч., М.Р. = шествал е
| МИН.НЕОПР.ВР., 3Л., ЕД.Ч., Ж.Р. = шествала е
| МИН.НЕОПР.ВР., 3Л., ЕД.Ч., СР.Р. = шествало е
| МИН.НЕОПР.ВР., 3Л., МН.Ч. = шествали са
| МИН.ПРЕД.ВР., 1Л., ЕД.Ч., М.Р. = бях шествал
| МИН.ПРЕД.ВР., 1Л., ЕД.Ч., Ж.Р. = бях шествала
| МИН.ПРЕД.ВР., 1Л., ЕД.Ч., СР.Р. = бях шествало
| МИН.ПРЕД.ВР., 1Л., МН.Ч. = бяхме шествали
| МИН.ПРЕД.ВР., 2Л., ЕД.Ч., М.Р. = беше шествал
| МИН.ПРЕД.ВР., 2Л., ЕД.Ч., Ж.Р. = беше шествала
| МИН.ПРЕД.ВР., 2Л., ЕД.Ч., СР.Р. = беше шествало
| МИН.ПРЕД.ВР., 2Л., МН.Ч. = бяхте шествали
| МИН.ПРЕД.ВР., 3Л., ЕД.Ч., М.Р. = беше шествал
| МИН.ПРЕД.ВР., 3Л., ЕД.Ч., Ж.Р. = беше шествала
| МИН.ПРЕД.ВР., 3Л., ЕД.Ч., СР.Р. = беше шествало
| МИН.ПРЕД.ВР., 3Л., МН.Ч. = бяха шествали
| БЪД.ВР., 1Л., ЕД.Ч. = ще шествам
| БЪД.ВР., 1Л., МН.Ч. = ще шестваме
| БЪД.ВР., 2Л., ЕД.Ч. = ще шестваш
| БЪД.ВР., 2Л., МН.Ч. = ще шествате
| БЪД.ВР., 3Л., ЕД.Ч. = ще шества
| БЪД.ВР., 3Л., МН.Ч. = ще шестват
| БЪД.ПРЕД.ВР., 1Л., ЕД.Ч., М.Р. = ще съм шествал
| БЪД.ПРЕД.ВР., 1Л., ЕД.Ч., Ж.Р. = ще съм шествала
| БЪД.ПРЕД.ВР., 1Л., ЕД.Ч., СР.Р. = ще съм шествало
| БЪД.ПРЕД.ВР., 1Л., МН.Ч. = ще сме шествали
| БЪД.ПРЕД.ВР., 2Л., ЕД.Ч., М.Р. = ще си шествал
| БЪД.ПРЕД.ВР., 2Л., ЕД.Ч., Ж.Р. = ще си шествала
| БЪД.ПРЕД.ВР., 2Л., ЕД.Ч., СР.Р. = ще си шествало
| БЪД.ПРЕД.ВР., 2Л., МН.Ч. = ще сте шествали
| БЪД.ПРЕД.ВР., 3Л., ЕД.Ч., М.Р. = ще е шествал
| БЪД.ПРЕД.ВР., 3Л., ЕД.Ч., Ж.Р. = ще е шествала
| БЪД.ПРЕД.ВР., 3Л., ЕД.Ч., СР.Р. = ще е шествало
| БЪД.ПРЕД.ВР., 3Л., МН.Ч. = ще са шествали
| БЪД.ВР. В МИН., 1Л., ЕД.Ч. = щях да шествам
| БЪД.ВР. В МИН., 1Л., МН.Ч. = щяхме да шестваме
| БЪД.ВР. В МИН., 2Л., ЕД.Ч. = щеше да шестваш
| БЪД.ВР. В МИН., 2Л., МН.Ч. = щяхте да шествате
| БЪД.ВР. В МИН., 3Л., ЕД.Ч. = щеше да шества
| БЪД.ВР. В МИН., 3Л., МН.Ч. = щяха да шестват
| БЪД.ПРЕД.ВР. В МИН., 1Л., ЕД.Ч., М.Р. = щях да съм шествал
| БЪД.ПРЕД.ВР. В МИН., 1Л., ЕД.Ч., Ж.Р. = щях да съм шествала
| БЪД.ПРЕД.ВР. В МИН., 1Л., ЕД.Ч., СР.Р. = щях да съм шествало
| БЪД.ПРЕД.ВР. В МИН., 1Л., МН.Ч. = щяхме да сме шествали
| БЪД.ПРЕД.ВР. В МИН., 2Л., ЕД.Ч., М.Р. = щеше да си шествал
| БЪД.ПРЕД.ВР. В МИН., 2Л., ЕД.Ч., Ж.Р. = щеше да си шествала
| БЪД.ПРЕД.ВР. В МИН., 2Л., ЕД.Ч., СР.Р. = щеше да си шествало
| БЪД.ПРЕД.ВР. В МИН., 2Л., МН.Ч. = щяхте да сте шествали
| БЪД.ПРЕД.ВР. В МИН., 3Л., ЕД.Ч., М.Р. = щеше да е шествал
| БЪД.ПРЕД.ВР. В МИН., 3Л., ЕД.Ч., Ж.Р. = щеше да е шествала
| БЪД.ПРЕД.ВР. В МИН., 3Л., ЕД.Ч., СР.Р. = щеше да е шествало
| БЪД.ПРЕД.ВР. В МИН., 3Л., МН.Ч. = щяха да са шествали
| ПР.НАКЛ., СЕГ.ВР., 1Л., ЕД.Ч., М.Р. = шествал съм
| ПР.НАКЛ., СЕГ.ВР., 1Л., ЕД.Ч., Ж.Р. = шествала съм
| ПР.НАКЛ., СЕГ.ВР., 1Л., ЕД.Ч., СР.Р. = шествало съм
| ПР.НАКЛ., СЕГ.ВР., 1Л., МН.Ч. = шествали сме
| ПР.НАКЛ., СЕГ.ВР., 2Л., ЕД.Ч., М.Р. = шествал си
| ПР.НАКЛ., СЕГ.ВР., 2Л., ЕД.Ч., Ж.Р. = шествала си
| ПР.НАКЛ., СЕГ.ВР., 2Л., ЕД.Ч., СР.Р. = шествало си
| ПР.НАКЛ., СЕГ.ВР., 2Л., МН.Ч. = шествали сте
| ПР.НАКЛ., СЕГ.ВР., 3Л., ЕД.Ч., М.Р. = шествал (е)
| ПР.НАКЛ., СЕГ.ВР., 3Л., ЕД.Ч., Ж.Р. = шествала (е)
| ПР.НАКЛ., СЕГ.ВР., 3Л., ЕД.Ч., СР.Р. = шествало (е)
| ПР.НАКЛ., СЕГ.ВР., 3Л., МН.Ч. = шествали (са)
| ПР.НАКЛ., МИН.СВ.ВР., 1Л., ЕД.Ч., М.Р. = шествал съм
| ПР.НАКЛ., МИН.СВ.ВР., 1Л., ЕД.Ч., Ж.Р. = шествала съм
| ПР.НАКЛ., МИН.СВ.ВР., 1Л., ЕД.Ч., СР.Р. = шествало съм
| ПР.НАКЛ., МИН.СВ.ВР., 1Л., МН.Ч. = шествали сме
| ПР.НАКЛ., МИН.СВ.ВР., 2Л., ЕД.Ч., М.Р. = шествал си
| ПР.НАКЛ., МИН.СВ.ВР., 2Л., ЕД.Ч., Ж.Р. = шествала си
| ПР.НАКЛ., МИН.СВ.ВР., 2Л., ЕД.Ч., СР.Р. = шествало си
| ПР.НАКЛ., МИН.СВ.ВР., 2Л., МН.Ч. = шествали сте
| ПР.НАКЛ., МИН.СВ.ВР., 3Л., ЕД.Ч., М.Р. = шествал (е)
| ПР.НАКЛ., МИН.СВ.ВР., 3Л., ЕД.Ч., Ж.Р. = шествала (е)
| ПР.НАКЛ., МИН.СВ.ВР., 3Л., ЕД.Ч., СР.Р. = шествало (е)
| ПР.НАКЛ., МИН.СВ.ВР., 3Л., МН.Ч. = шествали (са)
| ПР.НАКЛ., МИН.НЕОПР.ВР., 1Л., ЕД.Ч., М.Р. = бил съм шествал
| ПР.НАКЛ., МИН.НЕОПР.ВР., 1Л., ЕД.Ч., Ж.Р. = била съм шествала
| ПР.НАКЛ., МИН.НЕОПР.ВР., 1Л., ЕД.Ч., СР.Р. = било съм шествало
| ПР.НАКЛ., МИН.НЕОПР.ВР., 1Л., МН.Ч. = били сме шествали
| ПР.НАКЛ., МИН.НЕОПР.ВР., 2Л., ЕД.Ч., М.Р. = бил си шествал
| ПР.НАКЛ., МИН.НЕОПР.ВР., 2Л., ЕД.Ч., Ж.Р. = била си шествала
| ПР.НАКЛ., МИН.НЕОПР.ВР., 2Л., ЕД.Ч., СР.Р. = било си шествало
| ПР.НАКЛ., МИН.НЕОПР.ВР., 2Л., МН.Ч. = били сте шествали
| ПР.НАКЛ., МИН.НЕОПР.ВР., 3Л., ЕД.Ч., М.Р. = бил (е) шествал
| ПР.НАКЛ., МИН.НЕОПР.ВР., 3Л., ЕД.Ч., Ж.Р. = била (е) шествала
| ПР.НАКЛ., МИН.НЕОПР.ВР., 3Л., ЕД.Ч., СР.Р. = било (е) шествало
| ПР.НАКЛ., МИН.НЕОПР.ВР., 3Л., МН.Ч. = били (са) шествали
| ПР.НАКЛ., БЪД.ВР., 1Л., ЕД.Ч., М.Р. = щял съм да шествам
| ПР.НАКЛ., БЪД.ВР., 1Л., ЕД.Ч., Ж.Р. = щяла съм да шествам
| ПР.НАКЛ., БЪД.ВР., 1Л., ЕД.Ч., СР.Р. = щяло съм да шествам
| ПР.НАКЛ., БЪД.ВР., 1Л., МН.Ч. = щели сме да шестваме
| ПР.НАКЛ., БЪД.ВР., 2Л., ЕД.Ч., М.Р. = щял си да шестваш
| ПР.НАКЛ., БЪД.ВР., 2Л., ЕД.Ч., Ж.Р. = щяла си да шестваш
| ПР.НАКЛ., БЪД.ВР., 2Л., ЕД.Ч., СР.Р. = щяло си да шестваш
| ПР.НАКЛ., БЪД.ВР., 2Л., МН.Ч. = щели сте да шествате
| ПР.НАКЛ., БЪД.ВР., 3Л., ЕД.Ч., М.Р. = щял (е) да шества
| ПР.НАКЛ., БЪД.ВР., 3Л., ЕД.Ч., Ж.Р. = щяла (е) да шества
| ПР.НАКЛ., БЪД.ВР., 3Л., ЕД.Ч., СР.Р. = щяло (е) да шества
| ПР.НАКЛ., БЪД.ВР., 3Л., МН.Ч. = щели (са) да шестват
| ПР.НАКЛ., БЪД.ПРЕД.ВР., 1Л., ЕД.Ч., М.Р. = щял съм да съм шествал
| ПР.НАКЛ., БЪД.ПРЕД.ВР., 1Л., ЕД.Ч., Ж.Р. = щяла съм да съм шествала
| ПР.НАКЛ., БЪД.ПРЕД.ВР., 1Л., ЕД.Ч., СР.Р. = щяло съм да съм шествало
| ПР.НАКЛ., БЪД.ПРЕД.ВР., 1Л., МН.Ч. = щели сме да сме шествали
| ПР.НАКЛ., БЪД.ПРЕД.ВР., 2Л., ЕД.Ч., М.Р. = щял си да си шествал
| ПР.НАКЛ., БЪД.ПРЕД.ВР., 2Л., ЕД.Ч., Ж.Р. = щяла си да си шествала
| ПР.НАКЛ., БЪД.ПРЕД.ВР., 2Л., ЕД.Ч., СР.Р. = щяло си да си шествало
| ПР.НАКЛ., БЪД.ПРЕД.ВР., 2Л., МН.Ч. = щели сте да сте шествали
| ПР.НАКЛ., БЪД.ПРЕД.ВР., 3Л., ЕД.Ч., М.Р. = щял (е) да е шествал
| ПР.НАКЛ., БЪД.ПРЕД.ВР., 3Л., ЕД.Ч., Ж.Р. = щяла (е) да е шествала
| ПР.НАКЛ., БЪД.ПРЕД.ВР., 3Л., ЕД.Ч., СР.Р. = щяло (е) да е шествало
| ПР.НАКЛ., БЪД.ПРЕД.ВР., 3Л., МН.Ч. = щели (са) да са шествали
| УСЛОВНО НАКЛОНЕНИЕ, 1Л., ЕД.Ч., М.Р. = бих шествал
| УСЛОВНО НАКЛОНЕНИЕ, 1Л., ЕД.Ч., Ж.Р. = бих шествала
| УСЛОВНО НАКЛОНЕНИЕ, 1Л., ЕД.Ч., СР.Р. = бих шествало
| УСЛОВНО НАКЛОНЕНИЕ, 1Л., МН.Ч. = бихме шествали
| УСЛОВНО НАКЛОНЕНИЕ, 2Л., ЕД.Ч., М.Р. = би шествал
| УСЛОВНО НАКЛОНЕНИЕ, 2Л., ЕД.Ч., Ж.Р. = би шествала
| УСЛОВНО НАКЛОНЕНИЕ, 2Л., ЕД.Ч., СР.Р. = би шествало
| УСЛОВНО НАКЛОНЕНИЕ, 2Л., МН.Ч. = бихте шествали
| УСЛОВНО НАКЛОНЕНИЕ, 3Л., ЕД.Ч., М.Р. = би шествал
| УСЛОВНО НАКЛОНЕНИЕ, 3Л., ЕД.Ч., Ж.Р. = би шествала
| УСЛОВНО НАКЛОНЕНИЕ, 3Л., ЕД.Ч., СР.Р. = би шествало
| УСЛОВНО НАКЛОНЕНИЕ, 3Л., МН.Ч. = биха шествали
| ПОВЕЛИТЕЛНО НАКЛОНЕНИЕ, ЕД.Ч. = шес·т·вай
| ПОВЕЛИТЕЛНО НАКЛОНЕНИЕ, МН.Ч. = шес·т·вай·те
| МИН.СТРАД.ПРИЧ. М.Р. = шес·т·ван
| МИН.СТРАД.ПРИЧ. М.Р. НЕПЪЛЕН ЧЛЕН = шес·т·ва·ния
| МИН.СТРАД.ПРИЧ. М.Р. ПЪЛЕН ЧЛЕН = шес·т·ва·ни·ят
| МИН.СТРАД.ПРИЧ. Ж.Р. = шес·т·ва·на
| МИН.СТРАД.ПРИЧ. Ж.Р. ЧЛЕН = шес·т·ва·на·та
| МИН.СТРАД.ПРИЧ. СР.Р. = шес·т·ва·но
| МИН.СТРАД.ПРИЧ. СР.Р. ЧЛЕН = шес·т·ва·но·то
| МИН.СТРАД.ПРИЧ. МН.Ч. = шес·т·ва·ни
| МИН.СТРАД.ПРИЧ. МН.Ч. ЧЛЕН = шес·т·ва·ни·те
| МИН.ДЕЯТ.СВ.ПРИЧ. М.Р. = шес·т·вал
| МИН.ДЕЯТ.СВ.ПРИЧ. М.Р. НЕПЪЛЕН ЧЛЕН = шес·т·ва·лия
| МИН.ДЕЯТ.СВ.ПРИЧ. М.Р. ПЪЛЕН ЧЛЕН = шес·т·ва·ли·ят
| МИН.ДЕЯТ.СВ.ПРИЧ. Ж.Р. = шес·т·ва·ла
| МИН.ДЕЯТ.СВ.ПРИЧ. Ж.Р. ЧЛЕН = шес·т·ва·ла·та
| МИН.ДЕЯТ.СВ.ПРИЧ. СР.Р. = шес·т·ва·ло
| МИН.ДЕЯТ.СВ.ПРИЧ. СР.Р. ЧЛЕН = шес·т·ва·ло·то
| МИН.ДЕЯТ.СВ.ПРИЧ. МН.Ч. = шес·т·ва·ли
| МИН.ДЕЯТ.СВ.ПРИЧ. МН.Ч. ЧЛЕН = шес·т·ва·ли·те
| МИН.ДЕЯТ.НЕСВ.ПРИЧ. М.Р. = шес·т·вал
| МИН.ДЕЯТ.НЕСВ.ПРИЧ. М.Р. НЕПЪЛЕН ЧЛЕН = шес·т·ва·лия
| МИН.ДЕЯТ.НЕСВ.ПРИЧ. М.Р. ПЪЛЕН ЧЛЕН = шес·т·ва·ли·ят
| МИН.ДЕЯТ.НЕСВ.ПРИЧ. Ж.Р. = шес·т·ва·ла
| МИН.ДЕЯТ.НЕСВ.ПРИЧ. Ж.Р. ЧЛЕН = шес·т·ва·ла·та
| МИН.ДЕЯТ.НЕСВ.ПРИЧ. СР.Р. = шес·т·ва·ло
| МИН.ДЕЯТ.НЕСВ.ПРИЧ. СР.Р. ЧЛЕН = шес·т·ва·ло·то
| МИН.ДЕЯТ.НЕСВ.ПРИЧ. МН.Ч. = шес·т·ва·ли
| МИН.ДЕЯТ.НЕСВ.ПРИЧ. МН.Ч. ЧЛЕН = шес·т·ва·ли·те
| СЕГ.ДЕЯТ.ПРИЧ. М.Р. = шес·т·ващ
| СЕГ.ДЕЯТ.ПРИЧ. М.Р. НЕПЪЛЕН ЧЛЕН = шес·т·ва·щия
| СЕГ.ДЕЯТ.ПРИЧ. М.Р. ПЪЛЕН ЧЛЕН = шес·т·ва·щи·ят
| СЕГ.ДЕЯТ.ПРИЧ. Ж.Р. = шес·т·ва·ща
| СЕГ.ДЕЯТ.ПРИЧ. Ж.Р. ЧЛЕН = шес·т·ва·ща·та
| СЕГ.ДЕЯТ.ПРИЧ. СР.Р. = шес·т·ва·що
| СЕГ.ДЕЯТ.ПРИЧ. СР.Р. ЧЛЕН = шес·т·ва·що·то
| СЕГ.ДЕЯТ.ПРИЧ. МН.Ч. = шес·т·ва·щи
| СЕГ.ДЕЯТ.ПРИЧ. МН.Ч. ЧЛЕН = шес·т·ва·щи·те
| ДЕЕПРИЧАСТИЕ = шес·т·вай·ки
| СКРИТИ ПРЕПРАТКИ = 
[[шествам]],
[[шестваш]],
[[шества]],
[[шестваме]],
[[шествате]],
[[шестват]],
[[шествах]],
[[шествахме]],
[[шествахте]],
[[шестваха]],
[[шестваше]],
[[шествай]],
[[шествайте]],
[[шествал]],
[[шествалия]],
[[шествалият]],
[[шествала]],
[[шествалата]],
[[шествало]],
[[шествалото]],
[[шествали]],
[[шествалите]],
[[шестван]],
[[шествания]],
[[шестваният]],
[[шествана]],
[[шестваната]],
[[шествано]],
[[шестваното]],
[[шествани]],
[[шестваните]],
[[шестващ]],
[[шестващия]],
[[шестващият]],
[[шестваща]],
[[шестващата]],
[[шестващо]],
[[шестващото]],
[[шестващи]],
[[шестващите]],
[[шествайки]],
[[шествал съм]],
[[шествала съм]],
[[шествало съм]],
[[шествали сме]],
[[шествал си]],
[[шествала си]],
[[шествало си]],
[[шествали сте]],
[[шествал е]],
[[шествала е]],
[[шествало е]],
[[шествали са]],
[[бях шествал]],
[[бях шествала]],
[[бях шествало]],
[[бяхме шествали]],
[[беше шествал]],
[[беше шествала]],
[[беше шествало]],
[[бяхте шествали]],
[[бяха шествали]],
[[ще шествам]],
[[ще шестваме]],
[[ще шестваш]],
[[ще шествате]],
[[ще шества]],
[[ще шестват]],
[[ще съм шествал]],
[[ще съм шествала]],
[[ще съм шествало]],
[[ще сме шествали]],
[[ще си шествал]],
[[ще си шествала]],
[[ще си шествало]],
[[ще сте шествали]],
[[ще е шествал]],
[[ще е шествала]],
[[ще е шествало]],
[[ще са шествали]],
[[щях да шествам]],
[[щяхме да шестваме]],
[[щеше да шестваш]],
[[щяхте да шествате]],
[[щеше да шества]],
[[щяха да шестват]],
[[щях да съм шествал]],
[[щях да съм шествала]],
[[щях да съм шествало]],
[[щяхме да сме шествали]],
[[щеше да си шествал]],
[[щеше да си шествала]],
[[щеше да си шествало]],
[[щяхте да сте шествали]],
[[щеше да е шествал]],
[[щеше да е шествала]],
[[щеше да е шествало]],
[[щяха да са шествали]],
[[бил съм шествал]],
[[била съм шествала]],
[[било съм шествало]],
[[били сме шествали]],
[[бил си шествал]],
[[била си шествала]],
[[било си шествало]],
[[били сте шествали]],
[[бил е шествал]],
[[била е шествала]],
[[било е шествало]],
[[били са шествали]],
[[щял съм да шествам]],
[[щяла съм да шествам]],
[[щяло съм да шествам]],
[[щели сме да шестваме]],
[[щял си да шестваш]],
[[щяла си да шестваш]],
[[щяло си да шестваш]],
[[щели сте да шествате]],
[[щял да шества]],
[[щяла да шества]],
[[щяло да шества]],
[[щели да шестват]],
[[щял е да шества]],
[[щяла е да шества]],
[[щяло е да шества]],
[[щели са да шестват]],
[[щял съм да съм шествал]],
[[щяла съм да съм шествала]],
[[щяло съм да съм шествало]],
[[щели сме да сме шествали]],
[[щял си да си шествал]],
[[щяла си да си шествала]],
[[щяло си да си шествало]],
[[щели сте да сте шествали]],
[[щял да е шествал]],
[[щяла да е шествала]],
[[щяло да е шествало]],
[[щели да са шествали]],
[[щял е да е шествал]],
[[щяла е да е шествала]],
[[щяло е да е шествало]],
[[щели са да са шествали]],
[[бих шествал]],
[[бих шествала]],
[[бих шествало]],
[[бихме шествали]],
[[би шествал]],
[[би шествала]],
[[би шествало]],
[[бихте шествали]],
[[биха шествали]],
}}</text>
      <sha1>cchs78fxekvzlyue3aeieplcw3lzw39</sha1>
    </revision>
  </page>
  <page>
    <title>Шаблон:Словоформи/шествувам</title>
    <ns>10</ns>
    <id>570003</id>
    <revision>
      <id>601983</id>
      <timestamp>2005-05-12T12:10:59Z</timestamp>
      <contributor>
        <username>Bgbot</username>
        <id>83</id>
      </contributor>
      <comment>Борислав: Шаблон със словоформи</comment>
      <model>wikitext</model>
      <format>text/x-wiki</format>
      <text bytes="21386" xml:space="preserve">{{Шаблон:Словоформи/Глагол|
  ОСНОВНА ФОРМА = шествувам
| СЕГ.ВР., 1Л., ЕД.Ч. = шес·т·ву·вам
| СЕГ.ВР., 1Л., МН.Ч. = шес·т·ву·ва·ме
| СЕГ.ВР., 2Л., ЕД.Ч. = шес·т·ву·ваш
| СЕГ.ВР., 2Л., МН.Ч. = шес·т·ву·ва·те
| СЕГ.ВР., 3Л., ЕД.Ч. = шес·т·ву·ва
| СЕГ.ВР., 3Л., МН.Ч. = шес·т·ву·ват
| МИН.СВ.ВР., 1Л., ЕД.Ч. = шес·т·ву·вах
| МИН.СВ.ВР., 1Л., МН.Ч. = шес·т·ву·вах·ме
| МИН.СВ.ВР., 2Л., ЕД.Ч. = шес·т·ву·ва
| МИН.СВ.ВР., 2Л., МН.Ч. = шес·т·ву·вах·те
| МИН.СВ.ВР., 3Л., ЕД.Ч. = шес·т·ву·ва
| МИН.СВ.ВР., 3Л., МН.Ч. = шес·т·ву·ва·ха
| МИН.НЕСВ.ВР., 1Л., ЕД.Ч. = шес·т·ву·вах
| МИН.НЕСВ.ВР., 1Л., МН.Ч. = шес·т·ву·вах·ме
| МИН.НЕСВ.ВР., 2Л., ЕД.Ч. = шес·т·ву·ва·ше
| МИН.НЕСВ.ВР., 2Л., МН.Ч. = шес·т·ву·вах·те
| МИН.НЕСВ.ВР., 3Л., ЕД.Ч. = шес·т·ву·ва·ше
| МИН.НЕСВ.ВР., 3Л., МН.Ч. = шес·т·ву·ва·ха
| МИН.НЕОПР.ВР., 1Л., ЕД.Ч., М.Р. = шествувал съм
| МИН.НЕОПР.ВР., 1Л., ЕД.Ч., Ж.Р. = шествувала съм
| МИН.НЕОПР.ВР., 1Л., ЕД.Ч., СР.Р. = шествувало съм
| МИН.НЕОПР.ВР., 1Л., МН.Ч. = шествували сме
| МИН.НЕОПР.ВР., 2Л., ЕД.Ч., М.Р. = шествувал си
| МИН.НЕОПР.ВР., 2Л., ЕД.Ч., Ж.Р. = шествувала си
| МИН.НЕОПР.ВР., 2Л., ЕД.Ч., СР.Р. = шествувало си
| МИН.НЕОПР.ВР., 2Л., МН.Ч. = шествували сте
| МИН.НЕОПР.ВР., 3Л., ЕД.Ч., М.Р. = шествувал е
| МИН.НЕОПР.ВР., 3Л., ЕД.Ч., Ж.Р. = шествувала е
| МИН.НЕОПР.ВР., 3Л., ЕД.Ч., СР.Р. = шествувало е
| МИН.НЕОПР.ВР., 3Л., МН.Ч. = шествували са
| МИН.ПРЕД.ВР., 1Л., ЕД.Ч., М.Р. = бях шествувал
| МИН.ПРЕД.ВР., 1Л., ЕД.Ч., Ж.Р. = бях шествувала
| МИН.ПРЕД.ВР., 1Л., ЕД.Ч., СР.Р. = бях шествувало
| МИН.ПРЕД.ВР., 1Л., МН.Ч. = бяхме шествували
| МИН.ПРЕД.ВР., 2Л., ЕД.Ч., М.Р. = беше шествувал
| МИН.ПРЕД.ВР., 2Л., ЕД.Ч., Ж.Р. = беше шествувала
| МИН.ПРЕД.ВР., 2Л., ЕД.Ч., СР.Р. = беше шествувало
| МИН.ПРЕД.ВР., 2Л., МН.Ч. = бяхте шествували
| МИН.ПРЕД.ВР., 3Л., ЕД.Ч., М.Р. = беше шествувал
| МИН.ПРЕД.ВР., 3Л., ЕД.Ч., Ж.Р. = беше шествувала
| МИН.ПРЕД.ВР., 3Л., ЕД.Ч., СР.Р. = беше шествувало
| МИН.ПРЕД.ВР., 3Л., МН.Ч. = бяха шествували
| БЪД.ВР., 1Л., ЕД.Ч. = ще шествувам
| БЪД.ВР., 1Л., МН.Ч. = ще шествуваме
| БЪД.ВР., 2Л., ЕД.Ч. = ще шествуваш
| БЪД.ВР., 2Л., МН.Ч. = ще шествувате
| БЪД.ВР., 3Л., ЕД.Ч. = ще шествува
| БЪД.ВР., 3Л., МН.Ч. = ще шествуват
| БЪД.ПРЕД.ВР., 1Л., ЕД.Ч., М.Р. = ще съм шествувал
| БЪД.ПРЕД.ВР., 1Л., ЕД.Ч., Ж.Р. = ще съм шествувала
| БЪД.ПРЕД.ВР., 1Л., ЕД.Ч., СР.Р. = ще съм шествувало
| БЪД.ПРЕД.ВР., 1Л., МН.Ч. = ще сме шествували
| БЪД.ПРЕД.ВР., 2Л., ЕД.Ч., М.Р. = ще си шествувал
| БЪД.ПРЕД.ВР., 2Л., ЕД.Ч., Ж.Р. = ще си шествувала
| БЪД.ПРЕД.ВР., 2Л., ЕД.Ч., СР.Р. = ще си шествувало
| БЪД.ПРЕД.ВР., 2Л., МН.Ч. = ще сте шествували
| БЪД.ПРЕД.ВР., 3Л., ЕД.Ч., М.Р. = ще е шествувал
| БЪД.ПРЕД.ВР., 3Л., ЕД.Ч., Ж.Р. = ще е шествувала
| БЪД.ПРЕД.ВР., 3Л., ЕД.Ч., СР.Р. = ще е шествувало
| БЪД.ПРЕД.ВР., 3Л., МН.Ч. = ще са шествували
| БЪД.ВР. В МИН., 1Л., ЕД.Ч. = щях да шествувам
| БЪД.ВР. В МИН., 1Л., МН.Ч. = щяхме да шествуваме
| БЪД.ВР. В МИН., 2Л., ЕД.Ч. = щеше да шествуваш
| БЪД.ВР. В МИН., 2Л., МН.Ч. = щяхте да шествувате
| БЪД.ВР. В МИН., 3Л., ЕД.Ч. = щеше да шествува
| БЪД.ВР. В МИН., 3Л., МН.Ч. = щяха да шествуват
| БЪД.ПРЕД.ВР. В МИН., 1Л., ЕД.Ч., М.Р. = щях да съм шествувал
| БЪД.ПРЕД.ВР. В МИН., 1Л., ЕД.Ч., Ж.Р. = щях да съм шествувала
| БЪД.ПРЕД.ВР. В МИН., 1Л., ЕД.Ч., СР.Р. = щях да съм шествувало
| БЪД.ПРЕД.ВР. В МИН., 1Л., МН.Ч. = щяхме да сме шествували
| БЪД.ПРЕД.ВР. В МИН., 2Л., ЕД.Ч., М.Р. = щеше да си шествувал
| БЪД.ПРЕД.ВР. В МИН., 2Л., ЕД.Ч., Ж.Р. = щеше да си шествувала
| БЪД.ПРЕД.ВР. В МИН., 2Л., ЕД.Ч., СР.Р. = щеше да си шествувало
| БЪД.ПРЕД.ВР. В МИН., 2Л., МН.Ч. = щяхте да сте шествували
| БЪД.ПРЕД.ВР. В МИН., 3Л., ЕД.Ч., М.Р. = щеше да е шествувал
| БЪД.ПРЕД.ВР. В МИН., 3Л., ЕД.Ч., Ж.Р. = щеше да е шествувала
| БЪД.ПРЕД.ВР. В МИН., 3Л., ЕД.Ч., СР.Р. = щеше да е шествувало
| БЪД.ПРЕД.ВР. В МИН., 3Л., МН.Ч. = щяха да са шествували
| ПР.НАКЛ., СЕГ.ВР., 1Л., ЕД.Ч., М.Р. = шествувал съм
| ПР.НАКЛ., СЕГ.ВР., 1Л., ЕД.Ч., Ж.Р. = шествувала съм
| ПР.НАКЛ., СЕГ.ВР., 1Л., ЕД.Ч., СР.Р. = шествувало съм
| ПР.НАКЛ., СЕГ.ВР., 1Л., МН.Ч. = шествували сме
| ПР.НАКЛ., СЕГ.ВР., 2Л., ЕД.Ч., М.Р. = шествувал си
| ПР.НАКЛ., СЕГ.ВР., 2Л., ЕД.Ч., Ж.Р. = шествувала си
| ПР.НАКЛ., СЕГ.ВР., 2Л., ЕД.Ч., СР.Р. = шествувало си
| ПР.НАКЛ., СЕГ.ВР., 2Л., МН.Ч. = шествували сте
| ПР.НАКЛ., СЕГ.ВР., 3Л., ЕД.Ч., М.Р. = шествувал (е)
| ПР.НАКЛ., СЕГ.ВР., 3Л., ЕД.Ч., Ж.Р. = шествувала (е)
| ПР.НАКЛ., СЕГ.ВР., 3Л., ЕД.Ч., СР.Р. = шествувало (е)
| ПР.НАКЛ., СЕГ.ВР., 3Л., МН.Ч. = шествували (са)
| ПР.НАКЛ., МИН.СВ.ВР., 1Л., ЕД.Ч., М.Р. = шествувал съм
| ПР.НАКЛ., МИН.СВ.ВР., 1Л., ЕД.Ч., Ж.Р. = шествувала съм
| ПР.НАКЛ., МИН.СВ.ВР., 1Л., ЕД.Ч., СР.Р. = шествувало съм
| ПР.НАКЛ., МИН.СВ.ВР., 1Л., МН.Ч. = шествували сме
| ПР.НАКЛ., МИН.СВ.ВР., 2Л., ЕД.Ч., М.Р. = шествувал си
| ПР.НАКЛ., МИН.СВ.ВР., 2Л., ЕД.Ч., Ж.Р. = шествувала си
| ПР.НАКЛ., МИН.СВ.ВР., 2Л., ЕД.Ч., СР.Р. = шествувало си
| ПР.НАКЛ., МИН.СВ.ВР., 2Л., МН.Ч. = шествували сте
| ПР.НАКЛ., МИН.СВ.ВР., 3Л., ЕД.Ч., М.Р. = шествувал (е)
| ПР.НАКЛ., МИН.СВ.ВР., 3Л., ЕД.Ч., Ж.Р. = шествувала (е)
| ПР.НАКЛ., МИН.СВ.ВР., 3Л., ЕД.Ч., СР.Р. = шествувало (е)
| ПР.НАКЛ., МИН.СВ.ВР., 3Л., МН.Ч. = шествували (са)
| ПР.НАКЛ., МИН.НЕОПР.ВР., 1Л., ЕД.Ч., М.Р. = бил съм шествувал
| ПР.НАКЛ., МИН.НЕОПР.ВР., 1Л., ЕД.Ч., Ж.Р. = била съм шествувала
| ПР.НАКЛ., МИН.НЕОПР.ВР., 1Л., ЕД.Ч., СР.Р. = било съм шествувало
| ПР.НАКЛ., МИН.НЕОПР.ВР., 1Л., МН.Ч. = били сме шествували
| ПР.НАКЛ., МИН.НЕОПР.ВР., 2Л., ЕД.Ч., М.Р. = бил си шествувал
| ПР.НАКЛ., МИН.НЕОПР.ВР., 2Л., ЕД.Ч., Ж.Р. = била си шествувала
| ПР.НАКЛ., МИН.НЕОПР.ВР., 2Л., ЕД.Ч., СР.Р. = било си шествувало
| ПР.НАКЛ., МИН.НЕОПР.ВР., 2Л., МН.Ч. = били сте шествували
| ПР.НАКЛ., МИН.НЕОПР.ВР., 3Л., ЕД.Ч., М.Р. = бил (е) шествувал
| ПР.НАКЛ., МИН.НЕОПР.ВР., 3Л., ЕД.Ч., Ж.Р. = била (е) шествувала
| ПР.НАКЛ., МИН.НЕОПР.ВР., 3Л., ЕД.Ч., СР.Р. = било (е) шествувало
| ПР.НАКЛ., МИН.НЕОПР.ВР., 3Л., МН.Ч. = били (са) шествували
| ПР.НАКЛ., БЪД.ВР., 1Л., ЕД.Ч., М.Р. = щял съм да шествувам
| ПР.НАКЛ., БЪД.ВР., 1Л., ЕД.Ч., Ж.Р. = щяла съм да шествувам
| ПР.НАКЛ., БЪД.ВР., 1Л., ЕД.Ч., СР.Р. = щяло съм да шествувам
| ПР.НАКЛ., БЪД.ВР., 1Л., МН.Ч. = щели сме да шествуваме
| ПР.НАКЛ., БЪД.ВР., 2Л., ЕД.Ч., М.Р. = щял си да шествуваш
| ПР.НАКЛ., БЪД.ВР., 2Л., ЕД.Ч., Ж.Р. = щяла си да шествуваш
| ПР.НАКЛ., БЪД.ВР., 2Л., ЕД.Ч., СР.Р. = щяло си да шествуваш
| ПР.НАКЛ., БЪД.ВР., 2Л., МН.Ч. = щели сте да шествувате
| ПР.НАКЛ., БЪД.ВР., 3Л., ЕД.Ч., М.Р. = щял (е) да шествува
| ПР.НАКЛ., БЪД.ВР., 3Л., ЕД.Ч., Ж.Р. = щяла (е) да шествува
| ПР.НАКЛ., БЪД.ВР., 3Л., ЕД.Ч., СР.Р. = щяло (е) да шествува
| ПР.НАКЛ., БЪД.ВР., 3Л., МН.Ч. = щели (са) да шествуват
| ПР.НАКЛ., БЪД.ПРЕД.ВР., 1Л., ЕД.Ч., М.Р. = щял съм да съм шествувал
| ПР.НАКЛ., БЪД.ПРЕД.ВР., 1Л., ЕД.Ч., Ж.Р. = щяла съм да съм шествувала
| ПР.НАКЛ., БЪД.ПРЕД.ВР., 1Л., ЕД.Ч., СР.Р. = щяло съм да съм шествувало
| ПР.НАКЛ., БЪД.ПРЕД.ВР., 1Л., МН.Ч. = щели сме да сме шествували
| ПР.НАКЛ., БЪД.ПРЕД.ВР., 2Л., ЕД.Ч., М.Р. = щял си да си шествувал
| ПР.НАКЛ., БЪД.ПРЕД.ВР., 2Л., ЕД.Ч., Ж.Р. = щяла си да си шествувала
| ПР.НАКЛ., БЪД.ПРЕД.ВР., 2Л., ЕД.Ч., СР.Р. = щяло си да си шествувало
| ПР.НАКЛ., БЪД.ПРЕД.ВР., 2Л., МН.Ч. = щели сте да сте шествували
| ПР.НАКЛ., БЪД.ПРЕД.ВР., 3Л., ЕД.Ч., М.Р. = щял (е) да е шествувал
| ПР.НАКЛ., БЪД.ПРЕД.ВР., 3Л., ЕД.Ч., Ж.Р. = щяла (е) да е шествувала
| ПР.НАКЛ., БЪД.ПРЕД.ВР., 3Л., ЕД.Ч., СР.Р. = щяло (е) да е шествувало
| ПР.НАКЛ., БЪД.ПРЕД.ВР., 3Л., МН.Ч. = щели (са) да са шествували
| УСЛОВНО НАКЛОНЕНИЕ, 1Л., ЕД.Ч., М.Р. = бих шествувал
| УСЛОВНО НАКЛОНЕНИЕ, 1Л., ЕД.Ч., Ж.Р. = бих шествувала
| УСЛОВНО НАКЛОНЕНИЕ, 1Л., ЕД.Ч., СР.Р. = бих шествувало
| УСЛОВНО НАКЛОНЕНИЕ, 1Л., МН.Ч. = бихме шествували
| УСЛОВНО НАКЛОНЕНИЕ, 2Л., ЕД.Ч., М.Р. = би шествувал
| УСЛОВНО НАКЛОНЕНИЕ, 2Л., ЕД.Ч., Ж.Р. = би шествувала
| УСЛОВНО НАКЛОНЕНИЕ, 2Л., ЕД.Ч., СР.Р. = би шествувало
| УСЛОВНО НАКЛОНЕНИЕ, 2Л., МН.Ч. = бихте шествували
| УСЛОВНО НАКЛОНЕНИЕ, 3Л., ЕД.Ч., М.Р. = би шествувал
| УСЛОВНО НАКЛОНЕНИЕ, 3Л., ЕД.Ч., Ж.Р. = би шествувала
| УСЛОВНО НАКЛОНЕНИЕ, 3Л., ЕД.Ч., СР.Р. = би шествувало
| УСЛОВНО НАКЛОНЕНИЕ, 3Л., МН.Ч. = биха шествували
| ПОВЕЛИТЕЛНО НАКЛОНЕНИЕ, ЕД.Ч. = шес·т·ву·вай
| ПОВЕЛИТЕЛНО НАКЛОНЕНИЕ, МН.Ч. = шес·т·ву·вай·те
| МИН.СТРАД.ПРИЧ. М.Р. = шес·т·ву·ван
| МИН.СТРАД.ПРИЧ. М.Р. НЕПЪЛЕН ЧЛЕН = шес·т·ву·ва·ния
| МИН.СТРАД.ПРИЧ. М.Р. ПЪЛЕН ЧЛЕН = шес·т·ву·ва·ни·ят
| МИН.СТРАД.ПРИЧ. Ж.Р. = шес·т·ву·ва·на
| МИН.СТРАД.ПРИЧ. Ж.Р. ЧЛЕН = шес·т·ву·ва·на·та
| МИН.СТРАД.ПРИЧ. СР.Р. = шес·т·ву·ва·но
| МИН.СТРАД.ПРИЧ. СР.Р. ЧЛЕН = шес·т·ву·ва·но·то
| МИН.СТРАД.ПРИЧ. МН.Ч. = шес·т·ву·ва·ни
| МИН.СТРАД.ПРИЧ. МН.Ч. ЧЛЕН = шес·т·ву·ва·ни·те
| МИН.ДЕЯТ.СВ.ПРИЧ. М.Р. = шес·т·ву·вал
| МИН.ДЕЯТ.СВ.ПРИЧ. М.Р. НЕПЪЛЕН ЧЛЕН = шес·т·ву·ва·лия
| МИН.ДЕЯТ.СВ.ПРИЧ. М.Р. ПЪЛЕН ЧЛЕН = шес·т·ву·ва·ли·ят
| МИН.ДЕЯТ.СВ.ПРИЧ. Ж.Р. = шес·т·ву·ва·ла
| МИН.ДЕЯТ.СВ.ПРИЧ. Ж.Р. ЧЛЕН = шес·т·ву·ва·ла·та
| МИН.ДЕЯТ.СВ.ПРИЧ. СР.Р. = шес·т·ву·ва·ло
| МИН.ДЕЯТ.СВ.ПРИЧ. СР.Р. ЧЛЕН = шес·т·ву·ва·ло·то
| МИН.ДЕЯТ.СВ.ПРИЧ. МН.Ч. = шес·т·ву·ва·ли
| МИН.ДЕЯТ.СВ.ПРИЧ. МН.Ч. ЧЛЕН = шес·т·ву·ва·ли·те
| МИН.ДЕЯТ.НЕСВ.ПРИЧ. М.Р. = шес·т·ву·вал
| МИН.ДЕЯТ.НЕСВ.ПРИЧ. М.Р. НЕПЪЛЕН ЧЛЕН = шес·т·ву·ва·лия
| МИН.ДЕЯТ.НЕСВ.ПРИЧ. М.Р. ПЪЛЕН ЧЛЕН = шес·т·ву·ва·ли·ят
| МИН.ДЕЯТ.НЕСВ.ПРИЧ. Ж.Р. = шес·т·ву·ва·ла
| МИН.ДЕЯТ.НЕСВ.ПРИЧ. Ж.Р. ЧЛЕН = шес·т·ву·ва·ла·та
| МИН.ДЕЯТ.НЕСВ.ПРИЧ. СР.Р. = шес·т·ву·ва·ло
| МИН.ДЕЯТ.НЕСВ.ПРИЧ. СР.Р. ЧЛЕН = шес·т·ву·ва·ло·то
| МИН.ДЕЯТ.НЕСВ.ПРИЧ. МН.Ч. = шес·т·ву·ва·ли
| МИН.ДЕЯТ.НЕСВ.ПРИЧ. МН.Ч. ЧЛЕН = шес·т·ву·ва·ли·те
| СЕГ.ДЕЯТ.ПРИЧ. М.Р. = шес·т·ву·ващ
| СЕГ.ДЕЯТ.ПРИЧ. М.Р. НЕПЪЛЕН ЧЛЕН = шес·т·ву·ва·щия
| СЕГ.ДЕЯТ.ПРИЧ. М.Р. ПЪЛЕН ЧЛЕН = шес·т·ву·ва·щи·ят
| СЕГ.ДЕЯТ.ПРИЧ. Ж.Р. = шес·т·ву·ва·ща
| СЕГ.ДЕЯТ.ПРИЧ. Ж.Р. ЧЛЕН = шес·т·ву·ва·ща·та
| СЕГ.ДЕЯТ.ПРИЧ. СР.Р. = шес·т·ву·ва·що
| СЕГ.ДЕЯТ.ПРИЧ. СР.Р. ЧЛЕН = шес·т·ву·ва·що·то
| СЕГ.ДЕЯТ.ПРИЧ. МН.Ч. = шес·т·ву·ва·щи
| СЕГ.ДЕЯТ.ПРИЧ. МН.Ч. ЧЛЕН = шес·т·ву·ва·щи·те
| ДЕЕПРИЧАСТИЕ = шес·т·ву·вай·ки
| СКРИТИ ПРЕПРАТКИ = 
[[шествувам]],
[[шествуваш]],
[[шествува]],
[[шествуваме]],
[[шествувате]],
[[шествуват]],
[[шествувах]],
[[шествувахме]],
[[шествувахте]],
[[шествуваха]],
[[шествуваше]],
[[шествувай]],
[[шествувайте]],
[[шествувал]],
[[шествувалия]],
[[шествувалият]],
[[шествувала]],
[[шествувалата]],
[[шествувало]],
[[шествувалото]],
[[шествували]],
[[шествувалите]],
[[шествуван]],
[[шествувания]],
[[шествуваният]],
[[шествувана]],
[[шествуваната]],
[[шествувано]],
[[шествуваното]],
[[шествувани]],
[[шествуваните]],
[[шествуващ]],
[[шествуващия]],
[[шествуващият]],
[[шествуваща]],
[[шествуващата]],
[[шествуващо]],
[[шествуващото]],
[[шествуващи]],
[[шествуващите]],
[[шествувайки]],
[[шествувал съм]],
[[шествувала съм]],
[[шествувало съм]],
[[шествували сме]],
[[шествувал си]],
[[шествувала си]],
[[шествувало си]],
[[шествували сте]],
[[шествувал е]],
[[шествувала е]],
[[шествувало е]],
[[шествували са]],
[[бях шествувал]],
[[бях шествувала]],
[[бях шествувало]],
[[бяхме шествували]],
[[беше шествувал]],
[[беше шествувала]],
[[беше шествувало]],
[[бяхте шествували]],
[[бяха шествували]],
[[ще шествувам]],
[[ще шествуваме]],
[[ще шествуваш]],
[[ще шествувате]],
[[ще шествува]],
[[ще шествуват]],
[[ще съм шествувал]],
[[ще съм шествувала]],
[[ще съм шествувало]],
[[ще сме шествували]],
[[ще си шествувал]],
[[ще си шествувала]],
[[ще си шествувало]],
[[ще сте шествували]],
[[ще е шествувал]],
[[ще е шествувала]],
[[ще е шествувало]],
[[ще са шествували]],
[[щях да шествувам]],
[[щяхме да шествуваме]],
[[щеше да шествуваш]],
[[щяхте да шествувате]],
[[щеше да шествува]],
[[щяха да шествуват]],
[[щях да съм шествувал]],
[[щях да съм шествувала]],
[[щях да съм шествувало]],
[[щяхме да сме шествували]],
[[щеше да си шествувал]],
[[щеше да си шествувала]],
[[щеше да си шествувало]],
[[щяхте да сте шествували]],
[[щеше да е шествувал]],
[[щеше да е шествувала]],
[[щеше да е шествувало]],
[[щяха да са шествували]],
[[бил съм шествувал]],
[[била съм шествувала]],
[[било съм шествувало]],
[[били сме шествували]],
[[бил си шествувал]],
[[била си шествувала]],
[[било си шествувало]],
[[били сте шествували]],
[[бил е шествувал]],
[[била е шествувала]],
[[било е шествувало]],
[[били са шествували]],
[[щял съм да шествувам]],
[[щяла съм да шествувам]],
[[щяло съм да шествувам]],
[[щели сме да шествуваме]],
[[щял си да шествуваш]],
[[щяла си да шествуваш]],
[[щяло си да шествуваш]],
[[щели сте да шествувате]],
[[щял да шествува]],
[[щяла да шествува]],
[[щяло да шествува]],
[[щели да шествуват]],
[[щял е да шествува]],
[[щяла е да шествува]],
[[щяло е да шествува]],
[[щели са да шествуват]],
[[щял съм да съм шествувал]],
[[щяла съм да съм шествувала]],
[[щяло съм да съм шествувало]],
[[щели сме да сме шествували]],
[[щял си да си шествувал]],
[[щяла си да си шествувала]],
[[щяло си да си шествувало]],
[[щели сте да сте шествували]],
[[щял да е шествувал]],
[[щяла да е шествувала]],
[[щяло да е шествувало]],
[[щели да са шествували]],
[[щял е да е шествувал]],
[[щяла е да е шествувала]],
[[щяло е да е шествувало]],
[[щели са да са шествували]],
[[бих шествувал]],
[[бих шествувала]],
[[бих шествувало]],
[[бихме шествували]],
[[би шествувал]],
[[би шествувала]],
[[би шествувало]],
[[бихте шествували]],
[[биха шествували]],
}}</text>
      <sha1>1gdrwz3m3ialoqjk71jz8hia4nrk36z</sha1>
    </revision>
  </page>
  <page>
    <title>Шаблон:Словоформи/шетам</title>
    <ns>10</ns>
    <id>570018</id>
    <revision>
      <id>601998</id>
      <timestamp>2005-05-12T12:11:23Z</timestamp>
      <contributor>
        <username>Bgbot</username>
        <id>83</id>
      </contributor>
      <comment>Борислав: Шаблон със словоформи</comment>
      <model>wikitext</model>
      <format>text/x-wiki</format>
      <text bytes="18430" xml:space="preserve">{{Шаблон:Словоформи/Глагол|
  ОСНОВНА ФОРМА = шетам
| СЕГ.ВР., 1Л., ЕД.Ч. = ше·там
| СЕГ.ВР., 1Л., МН.Ч. = ше·та·ме
| СЕГ.ВР., 2Л., ЕД.Ч. = ше·таш
| СЕГ.ВР., 2Л., МН.Ч. = ше·та·те
| СЕГ.ВР., 3Л., ЕД.Ч. = ше·та
| СЕГ.ВР., 3Л., МН.Ч. = ше·тат
| МИН.СВ.ВР., 1Л., ЕД.Ч. = ше·тах
| МИН.СВ.ВР., 1Л., МН.Ч. = ше·тах·ме
| МИН.СВ.ВР., 2Л., ЕД.Ч. = ше·та
| МИН.СВ.ВР., 2Л., МН.Ч. = ше·тах·те
| МИН.СВ.ВР., 3Л., ЕД.Ч. = ше·та
| МИН.СВ.ВР., 3Л., МН.Ч. = ше·та·ха
| МИН.НЕСВ.ВР., 1Л., ЕД.Ч. = ше·тах
| МИН.НЕСВ.ВР., 1Л., МН.Ч. = ше·тах·ме
| МИН.НЕСВ.ВР., 2Л., ЕД.Ч. = ше·та·ше
| МИН.НЕСВ.ВР., 2Л., МН.Ч. = ше·тах·те
| МИН.НЕСВ.ВР., 3Л., ЕД.Ч. = ше·та·ше
| МИН.НЕСВ.ВР., 3Л., МН.Ч. = ше·та·ха
| МИН.НЕОПР.ВР., 1Л., ЕД.Ч., М.Р. = шетал съм
| МИН.НЕОПР.ВР., 1Л., ЕД.Ч., Ж.Р. = шетала съм
| МИН.НЕОПР.ВР., 1Л., ЕД.Ч., СР.Р. = шетало съм
| МИН.НЕОПР.ВР., 1Л., МН.Ч. = шетали сме
| МИН.НЕОПР.ВР., 2Л., ЕД.Ч., М.Р. = шетал си
| МИН.НЕОПР.ВР., 2Л., ЕД.Ч., Ж.Р. = шетала си
| МИН.НЕОПР.ВР., 2Л., ЕД.Ч., СР.Р. = шетало си
| МИН.НЕОПР.ВР., 2Л., МН.Ч. = шетали сте
| МИН.НЕОПР.ВР., 3Л., ЕД.Ч., М.Р. = шетал е
| МИН.НЕОПР.ВР., 3Л., ЕД.Ч., Ж.Р. = шетала е
| МИН.НЕОПР.ВР., 3Л., ЕД.Ч., СР.Р. = шетало е
| МИН.НЕОПР.ВР., 3Л., МН.Ч. = шетали са
| МИН.ПРЕД.ВР., 1Л., ЕД.Ч., М.Р. = бях шетал
| МИН.ПРЕД.ВР., 1Л., ЕД.Ч., Ж.Р. = бях шетала
| МИН.ПРЕД.ВР., 1Л., ЕД.Ч., СР.Р. = бях шетало
| МИН.ПРЕД.ВР., 1Л., МН.Ч. = бяхме шетали
| МИН.ПРЕД.ВР., 2Л., ЕД.Ч., М.Р. = беше шетал
| МИН.ПРЕД.ВР., 2Л., ЕД.Ч., Ж.Р. = беше шетала
| МИН.ПРЕД.ВР., 2Л., ЕД.Ч., СР.Р. = беше шетало
| МИН.ПРЕД.ВР., 2Л., МН.Ч. = бяхте шетали
| МИН.ПРЕД.ВР., 3Л., ЕД.Ч., М.Р. = беше шетал
| МИН.ПРЕД.ВР., 3Л., ЕД.Ч., Ж.Р. = беше шетала
| МИН.ПРЕД.ВР., 3Л., ЕД.Ч., СР.Р. = беше шетало
| МИН.ПРЕД.ВР., 3Л., МН.Ч. = бяха шетали
| БЪД.ВР., 1Л., ЕД.Ч. = ще шетам
| БЪД.ВР., 1Л., МН.Ч. = ще шетаме
| БЪД.ВР., 2Л., ЕД.Ч. = ще шеташ
| БЪД.ВР., 2Л., МН.Ч. = ще шетате
| БЪД.ВР., 3Л., ЕД.Ч. = ще шета
| БЪД.ВР., 3Л., МН.Ч. = ще шетат
| БЪД.ПРЕД.ВР., 1Л., ЕД.Ч., М.Р. = ще съм шетал
| БЪД.ПРЕД.ВР., 1Л., ЕД.Ч., Ж.Р. = ще съм шетала
| БЪД.ПРЕД.ВР., 1Л., ЕД.Ч., СР.Р. = ще съм шетало
| БЪД.ПРЕД.ВР., 1Л., МН.Ч. = ще сме шетали
| БЪД.ПРЕД.ВР., 2Л., ЕД.Ч., М.Р. = ще си шетал
| БЪД.ПРЕД.ВР., 2Л., ЕД.Ч., Ж.Р. = ще си шетала
| БЪД.ПРЕД.ВР., 2Л., ЕД.Ч., СР.Р. = ще си шетало
| БЪД.ПРЕД.ВР., 2Л., МН.Ч. = ще сте шетали
| БЪД.ПРЕД.ВР., 3Л., ЕД.Ч., М.Р. = ще е шетал
| БЪД.ПРЕД.ВР., 3Л., ЕД.Ч., Ж.Р. = ще е шетала
| БЪД.ПРЕД.ВР., 3Л., ЕД.Ч., СР.Р. = ще е шетало
| БЪД.ПРЕД.ВР., 3Л., МН.Ч. = ще са шетали
| БЪД.ВР. В МИН., 1Л., ЕД.Ч. = щях да шетам
| БЪД.ВР. В МИН., 1Л., МН.Ч. = щяхме да шетаме
| БЪД.ВР. В МИН., 2Л., ЕД.Ч. = щеше да шеташ
| БЪД.ВР. В МИН., 2Л., МН.Ч. = щяхте да шетате
| БЪД.ВР. В МИН., 3Л., ЕД.Ч. = щеше да шета
| БЪД.ВР. В МИН., 3Л., МН.Ч. = щяха да шетат
| БЪД.ПРЕД.ВР. В МИН., 1Л., ЕД.Ч., М.Р. = щях да съм шетал
| БЪД.ПРЕД.ВР. В МИН., 1Л., ЕД.Ч., Ж.Р. = щях да съм шетала
| БЪД.ПРЕД.ВР. В МИН., 1Л., ЕД.Ч., СР.Р. = щях да съм шетало
| БЪД.ПРЕД.ВР. В МИН., 1Л., МН.Ч. = щяхме да сме шетали
| БЪД.ПРЕД.ВР. В МИН., 2Л., ЕД.Ч., М.Р. = щеше да си шетал
| БЪД.ПРЕД.ВР. В МИН., 2Л., ЕД.Ч., Ж.Р. = щеше да си шетала
| БЪД.ПРЕД.ВР. В МИН., 2Л., ЕД.Ч., СР.Р. = щеше да си шетало
| БЪД.ПРЕД.ВР. В МИН., 2Л., МН.Ч. = щяхте да сте шетали
| БЪД.ПРЕД.ВР. В МИН., 3Л., ЕД.Ч., М.Р. = щеше да е шетал
| БЪД.ПРЕД.ВР. В МИН., 3Л., ЕД.Ч., Ж.Р. = щеше да е шетала
| БЪД.ПРЕД.ВР. В МИН., 3Л., ЕД.Ч., СР.Р. = щеше да е шетало
| БЪД.ПРЕД.ВР. В МИН., 3Л., МН.Ч. = щяха да са шетали
| ПР.НАКЛ., СЕГ.ВР., 1Л., ЕД.Ч., М.Р. = шетал съм
| ПР.НАКЛ., СЕГ.ВР., 1Л., ЕД.Ч., Ж.Р. = шетала съм
| ПР.НАКЛ., СЕГ.ВР., 1Л., ЕД.Ч., СР.Р. = шетало съм
| ПР.НАКЛ., СЕГ.ВР., 1Л., МН.Ч. = шетали сме
| ПР.НАКЛ., СЕГ.ВР., 2Л., ЕД.Ч., М.Р. = шетал си
| ПР.НАКЛ., СЕГ.ВР., 2Л., ЕД.Ч., Ж.Р. = шетала си
| ПР.НАКЛ., СЕГ.ВР., 2Л., ЕД.Ч., СР.Р. = шетало си
| ПР.НАКЛ., СЕГ.ВР., 2Л., МН.Ч. = шетали сте
| ПР.НАКЛ., СЕГ.ВР., 3Л., ЕД.Ч., М.Р. = шетал (е)
| ПР.НАКЛ., СЕГ.ВР., 3Л., ЕД.Ч., Ж.Р. = шетала (е)
| ПР.НАКЛ., СЕГ.ВР., 3Л., ЕД.Ч., СР.Р. = шетало (е)
| ПР.НАКЛ., СЕГ.ВР., 3Л., МН.Ч. = шетали (са)
| ПР.НАКЛ., МИН.СВ.ВР., 1Л., ЕД.Ч., М.Р. = шетал съм
| ПР.НАКЛ., МИН.СВ.ВР., 1Л., ЕД.Ч., Ж.Р. = шетала съм
| ПР.НАКЛ., МИН.СВ.ВР., 1Л., ЕД.Ч., СР.Р. = шетало съм
| ПР.НАКЛ., МИН.СВ.ВР., 1Л., МН.Ч. = шетали сме
| ПР.НАКЛ., МИН.СВ.ВР., 2Л., ЕД.Ч., М.Р. = шетал си
| ПР.НАКЛ., МИН.СВ.ВР., 2Л., ЕД.Ч., Ж.Р. = шетала си
| ПР.НАКЛ., МИН.СВ.ВР., 2Л., ЕД.Ч., СР.Р. = шетало си
| ПР.НАКЛ., МИН.СВ.ВР., 2Л., МН.Ч. = шетали сте
| ПР.НАКЛ., МИН.СВ.ВР., 3Л., ЕД.Ч., М.Р. = шетал (е)
| ПР.НАКЛ., МИН.СВ.ВР., 3Л., ЕД.Ч., Ж.Р. = шетала (е)
| ПР.НАКЛ., МИН.СВ.ВР., 3Л., ЕД.Ч., СР.Р. = шетало (е)
| ПР.НАКЛ., МИН.СВ.ВР., 3Л., МН.Ч. = шетали (са)
| ПР.НАКЛ., МИН.НЕОПР.ВР., 1Л., ЕД.Ч., М.Р. = бил съм шетал
| ПР.НАКЛ., МИН.НЕОПР.ВР., 1Л., ЕД.Ч., Ж.Р. = била съм шетала
| ПР.НАКЛ., МИН.НЕОПР.ВР., 1Л., ЕД.Ч., СР.Р. = било съм шетало
| ПР.НАКЛ., МИН.НЕОПР.ВР., 1Л., МН.Ч. = били сме шетали
| ПР.НАКЛ., МИН.НЕОПР.ВР., 2Л., ЕД.Ч., М.Р. = бил си шетал
| ПР.НАКЛ., МИН.НЕОПР.ВР., 2Л., ЕД.Ч., Ж.Р. = била си шетала
| ПР.НАКЛ., МИН.НЕОПР.ВР., 2Л., ЕД.Ч., СР.Р. = било си шетало
| ПР.НАКЛ., МИН.НЕОПР.ВР., 2Л., МН.Ч. = били сте шетали
| ПР.НАКЛ., МИН.НЕОПР.ВР., 3Л., ЕД.Ч., М.Р. = бил (е) шетал
| ПР.НАКЛ., МИН.НЕОПР.ВР., 3Л., ЕД.Ч., Ж.Р. = била (е) шетала
| ПР.НАКЛ., МИН.НЕОПР.ВР., 3Л., ЕД.Ч., СР.Р. = било (е) шетало
| ПР.НАКЛ., МИН.НЕОПР.ВР., 3Л., МН.Ч. = били (са) шетали
| ПР.НАКЛ., БЪД.ВР., 1Л., ЕД.Ч., М.Р. = щял съм да шетам
| ПР.НАКЛ., БЪД.ВР., 1Л., ЕД.Ч., Ж.Р. = щяла съм да шетам
| ПР.НАКЛ., БЪД.ВР., 1Л., ЕД.Ч., СР.Р. = щяло съм да шетам
| ПР.НАКЛ., БЪД.ВР., 1Л., МН.Ч. = щели сме да шетаме
| ПР.НАКЛ., БЪД.ВР., 2Л., ЕД.Ч., М.Р. = щял си да шеташ
| ПР.НАКЛ., БЪД.ВР., 2Л., ЕД.Ч., Ж.Р. = щяла си да шеташ
| ПР.НАКЛ., БЪД.ВР., 2Л., ЕД.Ч., СР.Р. = щяло си да шеташ
| ПР.НАКЛ., БЪД.ВР., 2Л., МН.Ч. = щели сте да шетате
| ПР.НАКЛ., БЪД.ВР., 3Л., ЕД.Ч., М.Р. = щял (е) да шета
| ПР.НАКЛ., БЪД.ВР., 3Л., ЕД.Ч., Ж.Р. = щяла (е) да шета
| ПР.НАКЛ., БЪД.ВР., 3Л., ЕД.Ч., СР.Р. = щяло (е) да шета
| ПР.НАКЛ., БЪД.ВР., 3Л., МН.Ч. = щели (са) да шетат
| ПР.НАКЛ., БЪД.ПРЕД.ВР., 1Л., ЕД.Ч., М.Р. = щял съм да съм шетал
| ПР.НАКЛ., БЪД.ПРЕД.ВР., 1Л., ЕД.Ч., Ж.Р. = щяла съм да съм шетала
| ПР.НАКЛ., БЪД.ПРЕД.ВР., 1Л., ЕД.Ч., СР.Р. = щяло съм да съм шетало
| ПР.НАКЛ., БЪД.ПРЕД.ВР., 1Л., МН.Ч. = щели сме да сме шетали
| ПР.НАКЛ., БЪД.ПРЕД.ВР., 2Л., ЕД.Ч., М.Р. = щял си да си шетал
| ПР.НАКЛ., БЪД.ПРЕД.ВР., 2Л., ЕД.Ч., Ж.Р. = щяла си да си шетала
| ПР.НАКЛ., БЪД.ПРЕД.ВР., 2Л., ЕД.Ч., СР.Р. = щяло си да си шетало
| ПР.НАКЛ., БЪД.ПРЕД.ВР., 2Л., МН.Ч. = щели сте да сте шетали
| ПР.НАКЛ., БЪД.ПРЕД.ВР., 3Л., ЕД.Ч., М.Р. = щял (е) да е шетал
| ПР.НАКЛ., БЪД.ПРЕД.ВР., 3Л., ЕД.Ч., Ж.Р. = щяла (е) да е шетала
| ПР.НАКЛ., БЪД.ПРЕД.ВР., 3Л., ЕД.Ч., СР.Р. = щяло (е) да е шетало
| ПР.НАКЛ., БЪД.ПРЕД.ВР., 3Л., МН.Ч. = щели (са) да са шетали
| УСЛОВНО НАКЛОНЕНИЕ, 1Л., ЕД.Ч., М.Р. = бих шетал
| УСЛОВНО НАКЛОНЕНИЕ, 1Л., ЕД.Ч., Ж.Р. = бих шетала
| УСЛОВНО НАКЛОНЕНИЕ, 1Л., ЕД.Ч., СР.Р. = бих шетало
| УСЛОВНО НАКЛОНЕНИЕ, 1Л., МН.Ч. = бихме шетали
| УСЛОВНО НАКЛОНЕНИЕ, 2Л., ЕД.Ч., М.Р. = би шетал
| УСЛОВНО НАКЛОНЕНИЕ, 2Л., ЕД.Ч., Ж.Р. = би шетала
| УСЛОВНО НАКЛОНЕНИЕ, 2Л., ЕД.Ч., СР.Р. = би шетало
| УСЛОВНО НАКЛОНЕНИЕ, 2Л., МН.Ч. = бихте шетали
| УСЛОВНО НАКЛОНЕНИЕ, 3Л., ЕД.Ч., М.Р. = би шетал
| УСЛОВНО НАКЛОНЕНИЕ, 3Л., ЕД.Ч., Ж.Р. = би шетала
| УСЛОВНО НАКЛОНЕНИЕ, 3Л., ЕД.Ч., СР.Р. = би шетало
| УСЛОВНО НАКЛОНЕНИЕ, 3Л., МН.Ч. = биха шетали
| ПОВЕЛИТЕЛНО НАКЛОНЕНИЕ, ЕД.Ч. = ше·тай
| ПОВЕЛИТЕЛНО НАКЛОНЕНИЕ, МН.Ч. = ше·тай·те
| МИН.СТРАД.ПРИЧ. М.Р. = ше·тан
| МИН.СТРАД.ПРИЧ. М.Р. НЕПЪЛЕН ЧЛЕН = ше·та·ния
| МИН.СТРАД.ПРИЧ. М.Р. ПЪЛЕН ЧЛЕН = ше·та·ни·ят
| МИН.СТРАД.ПРИЧ. Ж.Р. = ше·та·на
| МИН.СТРАД.ПРИЧ. Ж.Р. ЧЛЕН = ше·та·на·та
| МИН.СТРАД.ПРИЧ. СР.Р. = ше·та·но
| МИН.СТРАД.ПРИЧ. СР.Р. ЧЛЕН = ше·та·но·то
| МИН.СТРАД.ПРИЧ. МН.Ч. = ше·та·ни
| МИН.СТРАД.ПРИЧ. МН.Ч. ЧЛЕН = ше·та·ни·те
| МИН.ДЕЯТ.СВ.ПРИЧ. М.Р. = ше·тал
| МИН.ДЕЯТ.СВ.ПРИЧ. М.Р. НЕПЪЛЕН ЧЛЕН = ше·та·лия
| МИН.ДЕЯТ.СВ.ПРИЧ. М.Р. ПЪЛЕН ЧЛЕН = ше·та·ли·ят
| МИН.ДЕЯТ.СВ.ПРИЧ. Ж.Р. = ше·та·ла
| МИН.ДЕЯТ.СВ.ПРИЧ. Ж.Р. ЧЛЕН = ше·та·ла·та
| МИН.ДЕЯТ.СВ.ПРИЧ. СР.Р. = ше·та·ло
| МИН.ДЕЯТ.СВ.ПРИЧ. СР.Р. ЧЛЕН = ше·та·ло·то
| МИН.ДЕЯТ.СВ.ПРИЧ. МН.Ч. = ше·та·ли
| МИН.ДЕЯТ.СВ.ПРИЧ. МН.Ч. ЧЛЕН = ше·та·ли·те
| МИН.ДЕЯТ.НЕСВ.ПРИЧ. М.Р. = ше·тал
| МИН.ДЕЯТ.НЕСВ.ПРИЧ. М.Р. НЕПЪЛЕН ЧЛЕН = ше·та·лия
| МИН.ДЕЯТ.НЕСВ.ПРИЧ. М.Р. ПЪЛЕН ЧЛЕН = ше·та·ли·ят
| МИН.ДЕЯТ.НЕСВ.ПРИЧ. Ж.Р. = ше·та·ла
| МИН.ДЕЯТ.НЕСВ.ПРИЧ. Ж.Р. ЧЛЕН = ше·та·ла·та
| МИН.ДЕЯТ.НЕСВ.ПРИЧ. СР.Р. = ше·та·ло
| МИН.ДЕЯТ.НЕСВ.ПРИЧ. СР.Р. ЧЛЕН = ше·та·ло·то
| МИН.ДЕЯТ.НЕСВ.ПРИЧ. МН.Ч. = ше·та·ли
| МИН.ДЕЯТ.НЕСВ.ПРИЧ. МН.Ч. ЧЛЕН = ше·та·ли·те
| СЕГ.ДЕЯТ.ПРИЧ. М.Р. = ше·тащ
| СЕГ.ДЕЯТ.ПРИЧ. М.Р. НЕПЪЛЕН ЧЛЕН = ше·та·щия
| СЕГ.ДЕЯТ.ПРИЧ. М.Р. ПЪЛЕН ЧЛЕН = ше·та·щи·ят
| СЕГ.ДЕЯТ.ПРИЧ. Ж.Р. = ше·та·ща
| СЕГ.ДЕЯТ.ПРИЧ. Ж.Р. ЧЛЕН = ше·та·ща·та
| СЕГ.ДЕЯТ.ПРИЧ. СР.Р. = ше·та·що
| СЕГ.ДЕЯТ.ПРИЧ. СР.Р. ЧЛЕН = ше·та·що·то
| СЕГ.ДЕЯТ.ПРИЧ. МН.Ч. = ше·та·щи
| СЕГ.ДЕЯТ.ПРИЧ. МН.Ч. ЧЛЕН = ше·та·щи·те
| ДЕЕПРИЧАСТИЕ = ше·тай·ки
| СКРИТИ ПРЕПРАТКИ = 
[[шетам]],
[[шеташ]],
[[шета]],
[[шетаме]],
[[шетате]],
[[шетат]],
[[шетах]],
[[шетахме]],
[[шетахте]],
[[шетаха]],
[[шеташе]],
[[шетай]],
[[шетайте]],
[[шетал]],
[[шеталия]],
[[шеталият]],
[[шетала]],
[[шеталата]],
[[шетало]],
[[шеталото]],
[[шетали]],
[[шеталите]],
[[шетан]],
[[шетания]],
[[шетаният]],
[[шетана]],
[[шетаната]],
[[шетано]],
[[шетаното]],
[[шетани]],
[[шетаните]],
[[шетащ]],
[[шетащия]],
[[шетащият]],
[[шетаща]],
[[шетащата]],
[[шетащо]],
[[шетащото]],
[[шетащи]],
[[шетащите]],
[[шетайки]],
[[шетал съм]],
[[шетала съм]],
[[шетало съм]],
[[шетали сме]],
[[шетал си]],
[[шетала си]],
[[шетало си]],
[[шетали сте]],
[[шетал е]],
[[шетала е]],
[[шетало е]],
[[шетали са]],
[[бях шетал]],
[[бях шетала]],
[[бях шетало]],
[[бяхме шетали]],
[[беше шетал]],
[[беше шетала]],
[[беше шетало]],
[[бяхте шетали]],
[[бяха шетали]],
[[ще шетам]],
[[ще шетаме]],
[[ще шеташ]],
[[ще шетате]],
[[ще шета]],
[[ще шетат]],
[[ще съм шетал]],
[[ще съм шетала]],
[[ще съм шетало]],
[[ще сме шетали]],
[[ще си шетал]],
[[ще си шетала]],
[[ще си шетало]],
[[ще сте шетали]],
[[ще е шетал]],
[[ще е шетала]],
[[ще е шетало]],
[[ще са шетали]],
[[щях да шетам]],
[[щяхме да шетаме]],
[[щеше да шеташ]],
[[щяхте да шетате]],
[[щеше да шета]],
[[щяха да шетат]],
[[щях да съм шетал]],
[[щях да съм шетала]],
[[щях да съм шетало]],
[[щяхме да сме шетали]],
[[щеше да си шетал]],
[[щеше да си шетала]],
[[щеше да си шетало]],
[[щяхте да сте шетали]],
[[щеше да е шетал]],
[[щеше да е шетала]],
[[щеше да е шетало]],
[[щяха да са шетали]],
[[бил съм шетал]],
[[била съм шетала]],
[[било съм шетало]],
[[били сме шетали]],
[[бил си шетал]],
[[била си шетала]],
[[било си шетало]],
[[били сте шетали]],
[[бил е шетал]],
[[била е шетала]],
[[било е шетало]],
[[били са шетали]],
[[щял съм да шетам]],
[[щяла съм да шетам]],
[[щяло съм да шетам]],
[[щели сме да шетаме]],
[[щял си да шеташ]],
[[щяла си да шеташ]],
[[щяло си да шеташ]],
[[щели сте да шетате]],
[[щял да шета]],
[[щяла да шета]],
[[щяло да шета]],
[[щели да шетат]],
[[щял е да шета]],
[[щяла е да шета]],
[[щяло е да шета]],
[[щели са да шетат]],
[[щял съм да съм шетал]],
[[щяла съм да съм шетала]],
[[щяло съм да съм шетало]],
[[щели сме да сме шетали]],
[[щял си да си шетал]],
[[щяла си да си шетала]],
[[щяло си да си шетало]],
[[щели сте да сте шетали]],
[[щял да е шетал]],
[[щяла да е шетала]],
[[щяло да е шетало]],
[[щели да са шетали]],
[[щял е да е шетал]],
[[щяла е да е шетала]],
[[щяло е да е шетало]],
[[щели са да са шетали]],
[[бих шетал]],
[[бих шетала]],
[[бих шетало]],
[[бихме шетали]],
[[би шетал]],
[[би шетала]],
[[би шетало]],
[[бихте шетали]],
[[биха шетали]],
}}</text>
      <sha1>chaxdzwvd6jm4e7izbartyvkag7p5da</sha1>
    </revision>
  </page>
  <page>
    <title>Шаблон:Словоформи/шибам</title>
    <ns>10</ns>
    <id>570031</id>
    <revision>
      <id>602011</id>
      <timestamp>2005-05-12T12:11:31Z</timestamp>
      <contributor>
        <username>Bgbot</username>
        <id>83</id>
      </contributor>
      <comment>Борислав: Шаблон със словоформи</comment>
      <model>wikitext</model>
      <format>text/x-wiki</format>
      <text bytes="18430" xml:space="preserve">{{Шаблон:Словоформи/Глагол|
  ОСНОВНА ФОРМА = шибам
| СЕГ.ВР., 1Л., ЕД.Ч. = ши·бам
| СЕГ.ВР., 1Л., МН.Ч. = ши·ба·ме
| СЕГ.ВР., 2Л., ЕД.Ч. = ши·баш
| СЕГ.ВР., 2Л., МН.Ч. = ши·ба·те
| СЕГ.ВР., 3Л., ЕД.Ч. = ши·ба
| СЕГ.ВР., 3Л., МН.Ч. = ши·бат
| МИН.СВ.ВР., 1Л., ЕД.Ч. = ши·бах
| МИН.СВ.ВР., 1Л., МН.Ч. = ши·бах·ме
| МИН.СВ.ВР., 2Л., ЕД.Ч. = ши·ба
| МИН.СВ.ВР., 2Л., МН.Ч. = ши·бах·те
| МИН.СВ.ВР., 3Л., ЕД.Ч. = ши·ба
| МИН.СВ.ВР., 3Л., МН.Ч. = ши·ба·ха
| МИН.НЕСВ.ВР., 1Л., ЕД.Ч. = ши·бах
| МИН.НЕСВ.ВР., 1Л., МН.Ч. = ши·бах·ме
| МИН.НЕСВ.ВР., 2Л., ЕД.Ч. = ши·ба·ше
| МИН.НЕСВ.ВР., 2Л., МН.Ч. = ши·бах·те
| МИН.НЕСВ.ВР., 3Л., ЕД.Ч. = ши·ба·ше
| МИН.НЕСВ.ВР., 3Л., МН.Ч. = ши·ба·ха
| МИН.НЕОПР.ВР., 1Л., ЕД.Ч., М.Р. = шибал съм
| МИН.НЕОПР.ВР., 1Л., ЕД.Ч., Ж.Р. = шибала съм
| МИН.НЕОПР.ВР., 1Л., ЕД.Ч., СР.Р. = шибало съм
| МИН.НЕОПР.ВР., 1Л., МН.Ч. = шибали сме
| МИН.НЕОПР.ВР., 2Л., ЕД.Ч., М.Р. = шибал си
| МИН.НЕОПР.ВР., 2Л., ЕД.Ч., Ж.Р. = шибала си
| МИН.НЕОПР.ВР., 2Л., ЕД.Ч., СР.Р. = шибало си
| МИН.НЕОПР.ВР., 2Л., МН.Ч. = шибали сте
| МИН.НЕОПР.ВР., 3Л., ЕД.Ч., М.Р. = шибал е
| МИН.НЕОПР.ВР., 3Л., ЕД.Ч., Ж.Р. = шибала е
| МИН.НЕОПР.ВР., 3Л., ЕД.Ч., СР.Р. = шибало е
| МИН.НЕОПР.ВР., 3Л., МН.Ч. = шибали са
| МИН.ПРЕД.ВР., 1Л., ЕД.Ч., М.Р. = бях шибал
| МИН.ПРЕД.ВР., 1Л., ЕД.Ч., Ж.Р. = бях шибала
| МИН.ПРЕД.ВР., 1Л., ЕД.Ч., СР.Р. = бях шибало
| МИН.ПРЕД.ВР., 1Л., МН.Ч. = бяхме шибали
| МИН.ПРЕД.ВР., 2Л., ЕД.Ч., М.Р. = беше шибал
| МИН.ПРЕД.ВР., 2Л., ЕД.Ч., Ж.Р. = беше шибала
| МИН.ПРЕД.ВР., 2Л., ЕД.Ч., СР.Р. = беше шибало
| МИН.ПРЕД.ВР., 2Л., МН.Ч. = бяхте шибали
| МИН.ПРЕД.ВР., 3Л., ЕД.Ч., М.Р. = беше шибал
| МИН.ПРЕД.ВР., 3Л., ЕД.Ч., Ж.Р. = беше шибала
| МИН.ПРЕД.ВР., 3Л., ЕД.Ч., СР.Р. = беше шибало
| МИН.ПРЕД.ВР., 3Л., МН.Ч. = бяха шибали
| БЪД.ВР., 1Л., ЕД.Ч. = ще шибам
| БЪД.ВР., 1Л., МН.Ч. = ще шибаме
| БЪД.ВР., 2Л., ЕД.Ч. = ще шибаш
| БЪД.ВР., 2Л., МН.Ч. = ще шибате
| БЪД.ВР., 3Л., ЕД.Ч. = ще шиба
| БЪД.ВР., 3Л., МН.Ч. = ще шибат
| БЪД.ПРЕД.ВР., 1Л., ЕД.Ч., М.Р. = ще съм шибал
| БЪД.ПРЕД.ВР., 1Л., ЕД.Ч., Ж.Р. = ще съм шибала
| БЪД.ПРЕД.ВР., 1Л., ЕД.Ч., СР.Р. = ще съм шибало
| БЪД.ПРЕД.ВР., 1Л., МН.Ч. = ще сме шибали
| БЪД.ПРЕД.ВР., 2Л., ЕД.Ч., М.Р. = ще си шибал
| БЪД.ПРЕД.ВР., 2Л., ЕД.Ч., Ж.Р. = ще си шибала
| БЪД.ПРЕД.ВР., 2Л., ЕД.Ч., СР.Р. = ще си шибало
| БЪД.ПРЕД.ВР., 2Л., МН.Ч. = ще сте шибали
| БЪД.ПРЕД.ВР., 3Л., ЕД.Ч., М.Р. = ще е шибал
| БЪД.ПРЕД.ВР., 3Л., ЕД.Ч., Ж.Р. = ще е шибала
| БЪД.ПРЕД.ВР., 3Л., ЕД.Ч., СР.Р. = ще е шибало
| БЪД.ПРЕД.ВР., 3Л., МН.Ч. = ще са шибали
| БЪД.ВР. В МИН., 1Л., ЕД.Ч. = щях да шибам
| БЪД.ВР. В МИН., 1Л., МН.Ч. = щяхме да шибаме
| БЪД.ВР. В МИН., 2Л., ЕД.Ч. = щеше да шибаш
| БЪД.ВР. В МИН., 2Л., МН.Ч. = щяхте да шибате
| БЪД.ВР. В МИН., 3Л., ЕД.Ч. = щеше да шиба
| БЪД.ВР. В МИН., 3Л., МН.Ч. = щяха да шибат
| БЪД.ПРЕД.ВР. В МИН., 1Л., ЕД.Ч., М.Р. = щях да съм шибал
| БЪД.ПРЕД.ВР. В МИН., 1Л., ЕД.Ч., Ж.Р. = щях да съм шибала
| БЪД.ПРЕД.ВР. В МИН., 1Л., ЕД.Ч., СР.Р. = щях да съм шибало
| БЪД.ПРЕД.ВР. В МИН., 1Л., МН.Ч. = щяхме да сме шибали
| БЪД.ПРЕД.ВР. В МИН., 2Л., ЕД.Ч., М.Р. = щеше да си шибал
| БЪД.ПРЕД.ВР. В МИН., 2Л., ЕД.Ч., Ж.Р. = щеше да си шибала
| БЪД.ПРЕД.ВР. В МИН., 2Л., ЕД.Ч., СР.Р. = щеше да си шибало
| БЪД.ПРЕД.ВР. В МИН., 2Л., МН.Ч. = щяхте да сте шибали
| БЪД.ПРЕД.ВР. В МИН., 3Л., ЕД.Ч., М.Р. = щеше да е шибал
| БЪД.ПРЕД.ВР. В МИН., 3Л., ЕД.Ч., Ж.Р. = щеше да е шибала
| БЪД.ПРЕД.ВР. В МИН., 3Л., ЕД.Ч., СР.Р. = щеше да е шибало
| БЪД.ПРЕД.ВР. В МИН., 3Л., МН.Ч. = щяха да са шибали
| ПР.НАКЛ., СЕГ.ВР., 1Л., ЕД.Ч., М.Р. = шибал съм
| ПР.НАКЛ., СЕГ.ВР., 1Л., ЕД.Ч., Ж.Р. = шибала съм
| ПР.НАКЛ., СЕГ.ВР., 1Л., ЕД.Ч., СР.Р. = шибало съм
| ПР.НАКЛ., СЕГ.ВР., 1Л., МН.Ч. = шибали сме
| ПР.НАКЛ., СЕГ.ВР., 2Л., ЕД.Ч., М.Р. = шибал си
| ПР.НАКЛ., СЕГ.ВР., 2Л., ЕД.Ч., Ж.Р. = шибала си
| ПР.НАКЛ., СЕГ.ВР., 2Л., ЕД.Ч., СР.Р. = шибало си
| ПР.НАКЛ., СЕГ.ВР., 2Л., МН.Ч. = шибали сте
| ПР.НАКЛ., СЕГ.ВР., 3Л., ЕД.Ч., М.Р. = шибал (е)
| ПР.НАКЛ., СЕГ.ВР., 3Л., ЕД.Ч., Ж.Р. = шибала (е)
| ПР.НАКЛ., СЕГ.ВР., 3Л., ЕД.Ч., СР.Р. = шибало (е)
| ПР.НАКЛ., СЕГ.ВР., 3Л., МН.Ч. = шибали (са)
| ПР.НАКЛ., МИН.СВ.ВР., 1Л., ЕД.Ч., М.Р. = шибал съм
| ПР.НАКЛ., МИН.СВ.ВР., 1Л., ЕД.Ч., Ж.Р. = шибала съм
| ПР.НАКЛ., МИН.СВ.ВР., 1Л., ЕД.Ч., СР.Р. = шибало съм
| ПР.НАКЛ., МИН.СВ.ВР., 1Л., МН.Ч. = шибали сме
| ПР.НАКЛ., МИН.СВ.ВР., 2Л., ЕД.Ч., М.Р. = шибал си
| ПР.НАКЛ., МИН.СВ.ВР., 2Л., ЕД.Ч., Ж.Р. = шибала си
| ПР.НАКЛ., МИН.СВ.ВР., 2Л., ЕД.Ч., СР.Р. = шибало си
| ПР.НАКЛ., МИН.СВ.ВР., 2Л., МН.Ч. = шибали сте
| ПР.НАКЛ., МИН.СВ.ВР., 3Л., ЕД.Ч., М.Р. = шибал (е)
| ПР.НАКЛ., МИН.СВ.ВР., 3Л., ЕД.Ч., Ж.Р. = шибала (е)
| ПР.НАКЛ., МИН.СВ.ВР., 3Л., ЕД.Ч., СР.Р. = шибало (е)
| ПР.НАКЛ., МИН.СВ.ВР., 3Л., МН.Ч. = шибали (са)
| ПР.НАКЛ., МИН.НЕОПР.ВР., 1Л., ЕД.Ч., М.Р. = бил съм шибал
| ПР.НАКЛ., МИН.НЕОПР.ВР., 1Л., ЕД.Ч., Ж.Р. = била съм шибала
| ПР.НАКЛ., МИН.НЕОПР.ВР., 1Л., ЕД.Ч., СР.Р. = било съм шибало
| ПР.НАКЛ., МИН.НЕОПР.ВР., 1Л., МН.Ч. = били сме шибали
| ПР.НАКЛ., МИН.НЕОПР.ВР., 2Л., ЕД.Ч., М.Р. = бил си шибал
| ПР.НАКЛ., МИН.НЕОПР.ВР., 2Л., ЕД.Ч., Ж.Р. = била си шибала
| ПР.НАКЛ., МИН.НЕОПР.ВР., 2Л., ЕД.Ч., СР.Р. = било си шибало
| ПР.НАКЛ., МИН.НЕОПР.ВР., 2Л., МН.Ч. = били сте шибали
| ПР.НАКЛ., МИН.НЕОПР.ВР., 3Л., ЕД.Ч., М.Р. = бил (е) шибал
| ПР.НАКЛ., МИН.НЕОПР.ВР., 3Л., ЕД.Ч., Ж.Р. = била (е) шибала
| ПР.НАКЛ., МИН.НЕОПР.ВР., 3Л., ЕД.Ч., СР.Р. = било (е) шибало
| ПР.НАКЛ., МИН.НЕОПР.ВР., 3Л., МН.Ч. = били (са) шибали
| ПР.НАКЛ., БЪД.ВР., 1Л., ЕД.Ч., М.Р. = щял съм да шибам
| ПР.НАКЛ., БЪД.ВР., 1Л., ЕД.Ч., Ж.Р. = щяла съм да шибам
| ПР.НАКЛ., БЪД.ВР., 1Л., ЕД.Ч., СР.Р. = щяло съм да шибам
| ПР.НАКЛ., БЪД.ВР., 1Л., МН.Ч. = щели сме да шибаме
| ПР.НАКЛ., БЪД.ВР., 2Л., ЕД.Ч., М.Р. = щял си да шибаш
| ПР.НАКЛ., БЪД.ВР., 2Л., ЕД.Ч., Ж.Р. = щяла си да шибаш
| ПР.НАКЛ., БЪД.ВР., 2Л., ЕД.Ч., СР.Р. = щяло си да шибаш
| ПР.НАКЛ., БЪД.ВР., 2Л., МН.Ч. = щели сте да шибате
| ПР.НАКЛ., БЪД.ВР., 3Л., ЕД.Ч., М.Р. = щял (е) да шиба
| ПР.НАКЛ., БЪД.ВР., 3Л., ЕД.Ч., Ж.Р. = щяла (е) да шиба
| ПР.НАКЛ., БЪД.ВР., 3Л., ЕД.Ч., СР.Р. = щяло (е) да шиба
| ПР.НАКЛ., БЪД.ВР., 3Л., МН.Ч. = щели (са) да шибат
| ПР.НАКЛ., БЪД.ПРЕД.ВР., 1Л., ЕД.Ч., М.Р. = щял съм да съм шибал
| ПР.НАКЛ., БЪД.ПРЕД.ВР., 1Л., ЕД.Ч., Ж.Р. = щяла съм да съм шибала
| ПР.НАКЛ., БЪД.ПРЕД.ВР., 1Л., ЕД.Ч., СР.Р. = щяло съм да съм шибало
| ПР.НАКЛ., БЪД.ПРЕД.ВР., 1Л., МН.Ч. = щели сме да сме шибали
| ПР.НАКЛ., БЪД.ПРЕД.ВР., 2Л., ЕД.Ч., М.Р. = щял си да си шибал
| ПР.НАКЛ., БЪД.ПРЕД.ВР., 2Л., ЕД.Ч., Ж.Р. = щяла си да си шибала
| ПР.НАКЛ., БЪД.ПРЕД.ВР., 2Л., ЕД.Ч., СР.Р. = щяло си да си шибало
| ПР.НАКЛ., БЪД.ПРЕД.ВР., 2Л., МН.Ч. = щели сте да сте шибали
| ПР.НАКЛ., БЪД.ПРЕД.ВР., 3Л., ЕД.Ч., М.Р. = щял (е) да е шибал
| ПР.НАКЛ., БЪД.ПРЕД.ВР., 3Л., ЕД.Ч., Ж.Р. = щяла (е) да е шибала
| ПР.НАКЛ., БЪД.ПРЕД.ВР., 3Л., ЕД.Ч., СР.Р. = щяло (е) да е шибало
| ПР.НАКЛ., БЪД.ПРЕД.ВР., 3Л., МН.Ч. = щели (са) да са шибали
| УСЛОВНО НАКЛОНЕНИЕ, 1Л., ЕД.Ч., М.Р. = бих шибал
| УСЛОВНО НАКЛОНЕНИЕ, 1Л., ЕД.Ч., Ж.Р. = бих шибала
| УСЛОВНО НАКЛОНЕНИЕ, 1Л., ЕД.Ч., СР.Р. = бих шибало
| УСЛОВНО НАКЛОНЕНИЕ, 1Л., МН.Ч. = бихме шибали
| УСЛОВНО НАКЛОНЕНИЕ, 2Л., ЕД.Ч., М.Р. = би шибал
| УСЛОВНО НАКЛОНЕНИЕ, 2Л., ЕД.Ч., Ж.Р. = би шибала
| УСЛОВНО НАКЛОНЕНИЕ, 2Л., ЕД.Ч., СР.Р. = би шибало
| УСЛОВНО НАКЛОНЕНИЕ, 2Л., МН.Ч. = бихте шибали
| УСЛОВНО НАКЛОНЕНИЕ, 3Л., ЕД.Ч., М.Р. = би шибал
| УСЛОВНО НАКЛОНЕНИЕ, 3Л., ЕД.Ч., Ж.Р. = би шибала
| УСЛОВНО НАКЛОНЕНИЕ, 3Л., ЕД.Ч., СР.Р. = би шибало
| УСЛОВНО НАКЛОНЕНИЕ, 3Л., МН.Ч. = биха шибали
| ПОВЕЛИТЕЛНО НАКЛОНЕНИЕ, ЕД.Ч. = ши·бай
| ПОВЕЛИТЕЛНО НАКЛОНЕНИЕ, МН.Ч. = ши·бай·те
| МИН.СТРАД.ПРИЧ. М.Р. = ши·бан
| МИН.СТРАД.ПРИЧ. М.Р. НЕПЪЛЕН ЧЛЕН = ши·ба·ния
| МИН.СТРАД.ПРИЧ. М.Р. ПЪЛЕН ЧЛЕН = ши·ба·ни·ят
| МИН.СТРАД.ПРИЧ. Ж.Р. = ши·ба·на
| МИН.СТРАД.ПРИЧ. Ж.Р. ЧЛЕН = ши·ба·на·та
| МИН.СТРАД.ПРИЧ. СР.Р. = ши·ба·но
| МИН.СТРАД.ПРИЧ. СР.Р. ЧЛЕН = ши·ба·но·то
| МИН.СТРАД.ПРИЧ. МН.Ч. = ши·ба·ни
| МИН.СТРАД.ПРИЧ. МН.Ч. ЧЛЕН = ши·ба·ни·те
| МИН.ДЕЯТ.СВ.ПРИЧ. М.Р. = ши·бал
| МИН.ДЕЯТ.СВ.ПРИЧ. М.Р. НЕПЪЛЕН ЧЛЕН = ши·ба·лия
| МИН.ДЕЯТ.СВ.ПРИЧ. М.Р. ПЪЛЕН ЧЛЕН = ши·ба·ли·ят
| МИН.ДЕЯТ.СВ.ПРИЧ. Ж.Р. = ши·ба·ла
| МИН.ДЕЯТ.СВ.ПРИЧ. Ж.Р. ЧЛЕН = ши·ба·ла·та
| МИН.ДЕЯТ.СВ.ПРИЧ. СР.Р. = ши·ба·ло
| МИН.ДЕЯТ.СВ.ПРИЧ. СР.Р. ЧЛЕН = ши·ба·ло·то
| МИН.ДЕЯТ.СВ.ПРИЧ. МН.Ч. = ши·ба·ли
| МИН.ДЕЯТ.СВ.ПРИЧ. МН.Ч. ЧЛЕН = ши·ба·ли·те
| МИН.ДЕЯТ.НЕСВ.ПРИЧ. М.Р. = ши·бал
| МИН.ДЕЯТ.НЕСВ.ПРИЧ. М.Р. НЕПЪЛЕН ЧЛЕН = ши·ба·лия
| МИН.ДЕЯТ.НЕСВ.ПРИЧ. М.Р. ПЪЛЕН ЧЛЕН = ши·ба·ли·ят
| МИН.ДЕЯТ.НЕСВ.ПРИЧ. Ж.Р. = ши·ба·ла
| МИН.ДЕЯТ.НЕСВ.ПРИЧ. Ж.Р. ЧЛЕН = ши·ба·ла·та
| МИН.ДЕЯТ.НЕСВ.ПРИЧ. СР.Р. = ши·ба·ло
| МИН.ДЕЯТ.НЕСВ.ПРИЧ. СР.Р. ЧЛЕН = ши·ба·ло·то
| МИН.ДЕЯТ.НЕСВ.ПРИЧ. МН.Ч. = ши·ба·ли
| МИН.ДЕЯТ.НЕСВ.ПРИЧ. МН.Ч. ЧЛЕН = ши·ба·ли·те
| СЕГ.ДЕЯТ.ПРИЧ. М.Р. = ши·бащ
| СЕГ.ДЕЯТ.ПРИЧ. М.Р. НЕПЪЛЕН ЧЛЕН = ши·ба·щия
| СЕГ.ДЕЯТ.ПРИЧ. М.Р. ПЪЛЕН ЧЛЕН = ши·ба·щи·ят
| СЕГ.ДЕЯТ.ПРИЧ. Ж.Р. = ши·ба·ща
| СЕГ.ДЕЯТ.ПРИЧ. Ж.Р. ЧЛЕН = ши·ба·ща·та
| СЕГ.ДЕЯТ.ПРИЧ. СР.Р. = ши·ба·що
| СЕГ.ДЕЯТ.ПРИЧ. СР.Р. ЧЛЕН = ши·ба·що·то
| СЕГ.ДЕЯТ.ПРИЧ. МН.Ч. = ши·ба·щи
| СЕГ.ДЕЯТ.ПРИЧ. МН.Ч. ЧЛЕН = ши·ба·щи·те
| ДЕЕПРИЧАСТИЕ = ши·бай·ки
| СКРИТИ ПРЕПРАТКИ = 
[[шибам]],
[[шибаш]],
[[шиба]],
[[шибаме]],
[[шибате]],
[[шибат]],
[[шибах]],
[[шибахме]],
[[шибахте]],
[[шибаха]],
[[шибаше]],
[[шибай]],
[[шибайте]],
[[шибал]],
[[шибалия]],
[[шибалият]],
[[шибала]],
[[шибалата]],
[[шибало]],
[[шибалото]],
[[шибали]],
[[шибалите]],
[[шибан]],
[[шибания]],
[[шибаният]],
[[шибана]],
[[шибаната]],
[[шибано]],
[[шибаното]],
[[шибани]],
[[шибаните]],
[[шибащ]],
[[шибащия]],
[[шибащият]],
[[шибаща]],
[[шибащата]],
[[шибащо]],
[[шибащото]],
[[шибащи]],
[[шибащите]],
[[шибайки]],
[[шибал съм]],
[[шибала съм]],
[[шибало съм]],
[[шибали сме]],
[[шибал си]],
[[шибала си]],
[[шибало си]],
[[шибали сте]],
[[шибал е]],
[[шибала е]],
[[шибало е]],
[[шибали са]],
[[бях шибал]],
[[бях шибала]],
[[бях шибало]],
[[бяхме шибали]],
[[беше шибал]],
[[беше шибала]],
[[беше шибало]],
[[бяхте шибали]],
[[бяха шибали]],
[[ще шибам]],
[[ще шибаме]],
[[ще шибаш]],
[[ще шибате]],
[[ще шиба]],
[[ще шибат]],
[[ще съм шибал]],
[[ще съм шибала]],
[[ще съм шибало]],
[[ще сме шибали]],
[[ще си шибал]],
[[ще си шибала]],
[[ще си шибало]],
[[ще сте шибали]],
[[ще е шибал]],
[[ще е шибала]],
[[ще е шибало]],
[[ще са шибали]],
[[щях да шибам]],
[[щяхме да шибаме]],
[[щеше да шибаш]],
[[щяхте да шибате]],
[[щеше да шиба]],
[[щяха да шибат]],
[[щях да съм шибал]],
[[щях да съм шибала]],
[[щях да съм шибало]],
[[щяхме да сме шибали]],
[[щеше да си шибал]],
[[щеше да си шибала]],
[[щеше да си шибало]],
[[щяхте да сте шибали]],
[[щеше да е шибал]],
[[щеше да е шибала]],
[[щеше да е шибало]],
[[щяха да са шибали]],
[[бил съм шибал]],
[[била съм шибала]],
[[било съм шибало]],
[[били сме шибали]],
[[бил си шибал]],
[[била си шибала]],
[[било си шибало]],
[[били сте шибали]],
[[бил е шибал]],
[[била е шибала]],
[[било е шибало]],
[[били са шибали]],
[[щял съм да шибам]],
[[щяла съм да шибам]],
[[щяло съм да шибам]],
[[щели сме да шибаме]],
[[щял си да шибаш]],
[[щяла си да шибаш]],
[[щяло си да шибаш]],
[[щели сте да шибате]],
[[щял да шиба]],
[[щяла да шиба]],
[[щяло да шиба]],
[[щели да шибат]],
[[щял е да шиба]],
[[щяла е да шиба]],
[[щяло е да шиба]],
[[щели са да шибат]],
[[щял съм да съм шибал]],
[[щяла съм да съм шибала]],
[[щяло съм да съм шибало]],
[[щели сме да сме шибали]],
[[щял си да си шибал]],
[[щяла си да си шибала]],
[[щяло си да си шибало]],
[[щели сте да сте шибали]],
[[щял да е шибал]],
[[щяла да е шибала]],
[[щяло да е шибало]],
[[щели да са шибали]],
[[щял е да е шибал]],
[[щяла е да е шибала]],
[[щяло е да е шибало]],
[[щели са да са шибали]],
[[бих шибал]],
[[бих шибала]],
[[бих шибало]],
[[бихме шибали]],
[[би шибал]],
[[би шибала]],
[[би шибало]],
[[бихте шибали]],
[[биха шибали]],
}}</text>
      <sha1>s4eozlp2b1kybpszos21cxphcfvl9aa</sha1>
    </revision>
  </page>
  <page>
    <title>Шаблон:Словоформи/шибвам</title>
    <ns>10</ns>
    <id>570043</id>
    <revision>
      <id>602023</id>
      <timestamp>2005-05-12T12:11:47Z</timestamp>
      <contributor>
        <username>Bgbot</username>
        <id>83</id>
      </contributor>
      <comment>Борислав: Шаблон със словоформи</comment>
      <model>wikitext</model>
      <format>text/x-wiki</format>
      <text bytes="19112" xml:space="preserve">{{Шаблон:Словоформи/Глагол|
  ОСНОВНА ФОРМА = шибвам
| СЕГ.ВР., 1Л., ЕД.Ч. = шиб·вам
| СЕГ.ВР., 1Л., МН.Ч. = шиб·ва·ме
| СЕГ.ВР., 2Л., ЕД.Ч. = шиб·ваш
| СЕГ.ВР., 2Л., МН.Ч. = шиб·ва·те
| СЕГ.ВР., 3Л., ЕД.Ч. = шиб·ва
| СЕГ.ВР., 3Л., МН.Ч. = шиб·ват
| МИН.СВ.ВР., 1Л., ЕД.Ч. = шиб·вах
| МИН.СВ.ВР., 1Л., МН.Ч. = шиб·вах·ме
| МИН.СВ.ВР., 2Л., ЕД.Ч. = шиб·ва
| МИН.СВ.ВР., 2Л., МН.Ч. = шиб·вах·те
| МИН.СВ.ВР., 3Л., ЕД.Ч. = шиб·ва
| МИН.СВ.ВР., 3Л., МН.Ч. = шиб·ва·ха
| МИН.НЕСВ.ВР., 1Л., ЕД.Ч. = шиб·вах
| МИН.НЕСВ.ВР., 1Л., МН.Ч. = шиб·вах·ме
| МИН.НЕСВ.ВР., 2Л., ЕД.Ч. = шиб·ва·ше
| МИН.НЕСВ.ВР., 2Л., МН.Ч. = шиб·вах·те
| МИН.НЕСВ.ВР., 3Л., ЕД.Ч. = шиб·ва·ше
| МИН.НЕСВ.ВР., 3Л., МН.Ч. = шиб·ва·ха
| МИН.НЕОПР.ВР., 1Л., ЕД.Ч., М.Р. = шибвал съм
| МИН.НЕОПР.ВР., 1Л., ЕД.Ч., Ж.Р. = шибвала съм
| МИН.НЕОПР.ВР., 1Л., ЕД.Ч., СР.Р. = шибвало съм
| МИН.НЕОПР.ВР., 1Л., МН.Ч. = шибвали сме
| МИН.НЕОПР.ВР., 2Л., ЕД.Ч., М.Р. = шибвал си
| МИН.НЕОПР.ВР., 2Л., ЕД.Ч., Ж.Р. = шибвала си
| МИН.НЕОПР.ВР., 2Л., ЕД.Ч., СР.Р. = шибвало си
| МИН.НЕОПР.ВР., 2Л., МН.Ч. = шибвали сте
| МИН.НЕОПР.ВР., 3Л., ЕД.Ч., М.Р. = шибвал е
| МИН.НЕОПР.ВР., 3Л., ЕД.Ч., Ж.Р. = шибвала е
| МИН.НЕОПР.ВР., 3Л., ЕД.Ч., СР.Р. = шибвало е
| МИН.НЕОПР.ВР., 3Л., МН.Ч. = шибвали са
| МИН.ПРЕД.ВР., 1Л., ЕД.Ч., М.Р. = бях шибвал
| МИН.ПРЕД.ВР., 1Л., ЕД.Ч., Ж.Р. = бях шибвала
| МИН.ПРЕД.ВР., 1Л., ЕД.Ч., СР.Р. = бях шибвало
| МИН.ПРЕД.ВР., 1Л., МН.Ч. = бяхме шибвали
| МИН.ПРЕД.ВР., 2Л., ЕД.Ч., М.Р. = беше шибвал
| МИН.ПРЕД.ВР., 2Л., ЕД.Ч., Ж.Р. = беше шибвала
| МИН.ПРЕД.ВР., 2Л., ЕД.Ч., СР.Р. = беше шибвало
| МИН.ПРЕД.ВР., 2Л., МН.Ч. = бяхте шибвали
| МИН.ПРЕД.ВР., 3Л., ЕД.Ч., М.Р. = беше шибвал
| МИН.ПРЕД.ВР., 3Л., ЕД.Ч., Ж.Р. = беше шибвала
| МИН.ПРЕД.ВР., 3Л., ЕД.Ч., СР.Р. = беше шибвало
| МИН.ПРЕД.ВР., 3Л., МН.Ч. = бяха шибвали
| БЪД.ВР., 1Л., ЕД.Ч. = ще шибвам
| БЪД.ВР., 1Л., МН.Ч. = ще шибваме
| БЪД.ВР., 2Л., ЕД.Ч. = ще шибваш
| БЪД.ВР., 2Л., МН.Ч. = ще шибвате
| БЪД.ВР., 3Л., ЕД.Ч. = ще шибва
| БЪД.ВР., 3Л., МН.Ч. = ще шибват
| БЪД.ПРЕД.ВР., 1Л., ЕД.Ч., М.Р. = ще съм шибвал
| БЪД.ПРЕД.ВР., 1Л., ЕД.Ч., Ж.Р. = ще съм шибвала
| БЪД.ПРЕД.ВР., 1Л., ЕД.Ч., СР.Р. = ще съм шибвало
| БЪД.ПРЕД.ВР., 1Л., МН.Ч. = ще сме шибвали
| БЪД.ПРЕД.ВР., 2Л., ЕД.Ч., М.Р. = ще си шибвал
| БЪД.ПРЕД.ВР., 2Л., ЕД.Ч., Ж.Р. = ще си шибвала
| БЪД.ПРЕД.ВР., 2Л., ЕД.Ч., СР.Р. = ще си шибвало
| БЪД.ПРЕД.ВР., 2Л., МН.Ч. = ще сте шибвали
| БЪД.ПРЕД.ВР., 3Л., ЕД.Ч., М.Р. = ще е шибвал
| БЪД.ПРЕД.ВР., 3Л., ЕД.Ч., Ж.Р. = ще е шибвала
| БЪД.ПРЕД.ВР., 3Л., ЕД.Ч., СР.Р. = ще е шибвало
| БЪД.ПРЕД.ВР., 3Л., МН.Ч. = ще са шибвали
| БЪД.ВР. В МИН., 1Л., ЕД.Ч. = щях да шибвам
| БЪД.ВР. В МИН., 1Л., МН.Ч. = щяхме да шибваме
| БЪД.ВР. В МИН., 2Л., ЕД.Ч. = щеше да шибваш
| БЪД.ВР. В МИН., 2Л., МН.Ч. = щяхте да шибвате
| БЪД.ВР. В МИН., 3Л., ЕД.Ч. = щеше да шибва
| БЪД.ВР. В МИН., 3Л., МН.Ч. = щяха да шибват
| БЪД.ПРЕД.ВР. В МИН., 1Л., ЕД.Ч., М.Р. = щях да съм шибвал
| БЪД.ПРЕД.ВР. В МИН., 1Л., ЕД.Ч., Ж.Р. = щях да съм шибвала
| БЪД.ПРЕД.ВР. В МИН., 1Л., ЕД.Ч., СР.Р. = щях да съм шибвало
| БЪД.ПРЕД.ВР. В МИН., 1Л., МН.Ч. = щяхме да сме шибвали
| БЪД.ПРЕД.ВР. В МИН., 2Л., ЕД.Ч., М.Р. = щеше да си шибвал
| БЪД.ПРЕД.ВР. В МИН., 2Л., ЕД.Ч., Ж.Р. = щеше да си шибвала
| БЪД.ПРЕД.ВР. В МИН., 2Л., ЕД.Ч., СР.Р. = щеше да си шибвало
| БЪД.ПРЕД.ВР. В МИН., 2Л., МН.Ч. = щяхте да сте шибвали
| БЪД.ПРЕД.ВР. В МИН., 3Л., ЕД.Ч., М.Р. = щеше да е шибвал
| БЪД.ПРЕД.ВР. В МИН., 3Л., ЕД.Ч., Ж.Р. = щеше да е шибвала
| БЪД.ПРЕД.ВР. В МИН., 3Л., ЕД.Ч., СР.Р. = щеше да е шибвало
| БЪД.ПРЕД.ВР. В МИН., 3Л., МН.Ч. = щяха да са шибвали
| ПР.НАКЛ., СЕГ.ВР., 1Л., ЕД.Ч., М.Р. = шибвал съм
| ПР.НАКЛ., СЕГ.ВР., 1Л., ЕД.Ч., Ж.Р. = шибвала съм
| ПР.НАКЛ., СЕГ.ВР., 1Л., ЕД.Ч., СР.Р. = шибвало съм
| ПР.НАКЛ., СЕГ.ВР., 1Л., МН.Ч. = шибвали сме
| ПР.НАКЛ., СЕГ.ВР., 2Л., ЕД.Ч., М.Р. = шибвал си
| ПР.НАКЛ., СЕГ.ВР., 2Л., ЕД.Ч., Ж.Р. = шибвала си
| ПР.НАКЛ., СЕГ.ВР., 2Л., ЕД.Ч., СР.Р. = шибвало си
| ПР.НАКЛ., СЕГ.ВР., 2Л., МН.Ч. = шибвали сте
| ПР.НАКЛ., СЕГ.ВР., 3Л., ЕД.Ч., М.Р. = шибвал (е)
| ПР.НАКЛ., СЕГ.ВР., 3Л., ЕД.Ч., Ж.Р. = шибвала (е)
| ПР.НАКЛ., СЕГ.ВР., 3Л., ЕД.Ч., СР.Р. = шибвало (е)
| ПР.НАКЛ., СЕГ.ВР., 3Л., МН.Ч. = шибвали (са)
| ПР.НАКЛ., МИН.СВ.ВР., 1Л., ЕД.Ч., М.Р. = шибвал съм
| ПР.НАКЛ., МИН.СВ.ВР., 1Л., ЕД.Ч., Ж.Р. = шибвала съм
| ПР.НАКЛ., МИН.СВ.ВР., 1Л., ЕД.Ч., СР.Р. = шибвало съм
| ПР.НАКЛ., МИН.СВ.ВР., 1Л., МН.Ч. = шибвали сме
| ПР.НАКЛ., МИН.СВ.ВР., 2Л., ЕД.Ч., М.Р. = шибвал си
| ПР.НАКЛ., МИН.СВ.ВР., 2Л., ЕД.Ч., Ж.Р. = шибвала си
| ПР.НАКЛ., МИН.СВ.ВР., 2Л., ЕД.Ч., СР.Р. = шибвало си
| ПР.НАКЛ., МИН.СВ.ВР., 2Л., МН.Ч. = шибвали сте
| ПР.НАКЛ., МИН.СВ.ВР., 3Л., ЕД.Ч., М.Р. = шибвал (е)
| ПР.НАКЛ., МИН.СВ.ВР., 3Л., ЕД.Ч., Ж.Р. = шибвала (е)
| ПР.НАКЛ., МИН.СВ.ВР., 3Л., ЕД.Ч., СР.Р. = шибвало (е)
| ПР.НАКЛ., МИН.СВ.ВР., 3Л., МН.Ч. = шибвали (са)
| ПР.НАКЛ., МИН.НЕОПР.ВР., 1Л., ЕД.Ч., М.Р. = бил съм шибвал
| ПР.НАКЛ., МИН.НЕОПР.ВР., 1Л., ЕД.Ч., Ж.Р. = била съм шибвала
| ПР.НАКЛ., МИН.НЕОПР.ВР., 1Л., ЕД.Ч., СР.Р. = било съм шибвало
| ПР.НАКЛ., МИН.НЕОПР.ВР., 1Л., МН.Ч. = били сме шибвали
| ПР.НАКЛ., МИН.НЕОПР.ВР., 2Л., ЕД.Ч., М.Р. = бил си шибвал
| ПР.НАКЛ., МИН.НЕОПР.ВР., 2Л., ЕД.Ч., Ж.Р. = била си шибвала
| ПР.НАКЛ., МИН.НЕОПР.ВР., 2Л., ЕД.Ч., СР.Р. = било си шибвало
| ПР.НАКЛ., МИН.НЕОПР.ВР., 2Л., МН.Ч. = били сте шибвали
| ПР.НАКЛ., МИН.НЕОПР.ВР., 3Л., ЕД.Ч., М.Р. = бил (е) шибвал
| ПР.НАКЛ., МИН.НЕОПР.ВР., 3Л., ЕД.Ч., Ж.Р. = била (е) шибвала
| ПР.НАКЛ., МИН.НЕОПР.ВР., 3Л., ЕД.Ч., СР.Р. = било (е) шибвало
| ПР.НАКЛ., МИН.НЕОПР.ВР., 3Л., МН.Ч. = били (са) шибвали
| ПР.НАКЛ., БЪД.ВР., 1Л., ЕД.Ч., М.Р. = щял съм да шибвам
| ПР.НАКЛ., БЪД.ВР., 1Л., ЕД.Ч., Ж.Р. = щяла съм да шибвам
| ПР.НАКЛ., БЪД.ВР., 1Л., ЕД.Ч., СР.Р. = щяло съм да шибвам
| ПР.НАКЛ., БЪД.ВР., 1Л., МН.Ч. = щели сме да шибваме
| ПР.НАКЛ., БЪД.ВР., 2Л., ЕД.Ч., М.Р. = щял си да шибваш
| ПР.НАКЛ., БЪД.ВР., 2Л., ЕД.Ч., Ж.Р. = щяла си да шибваш
| ПР.НАКЛ., БЪД.ВР., 2Л., ЕД.Ч., СР.Р. = щяло си да шибваш
| ПР.НАКЛ., БЪД.ВР., 2Л., МН.Ч. = щели сте да шибвате
| ПР.НАКЛ., БЪД.ВР., 3Л., ЕД.Ч., М.Р. = щял (е) да шибва
| ПР.НАКЛ., БЪД.ВР., 3Л., ЕД.Ч., Ж.Р. = щяла (е) да шибва
| ПР.НАКЛ., БЪД.ВР., 3Л., ЕД.Ч., СР.Р. = щяло (е) да шибва
| ПР.НАКЛ., БЪД.ВР., 3Л., МН.Ч. = щели (са) да шибват
| ПР.НАКЛ., БЪД.ПРЕД.ВР., 1Л., ЕД.Ч., М.Р. = щял съм да съм шибвал
| ПР.НАКЛ., БЪД.ПРЕД.ВР., 1Л., ЕД.Ч., Ж.Р. = щяла съм да съм шибвала
| ПР.НАКЛ., БЪД.ПРЕД.ВР., 1Л., ЕД.Ч., СР.Р. = щяло съм да съм шибвало
| ПР.НАКЛ., БЪД.ПРЕД.ВР., 1Л., МН.Ч. = щели сме да сме шибвали
| ПР.НАКЛ., БЪД.ПРЕД.ВР., 2Л., ЕД.Ч., М.Р. = щял си да си шибвал
| ПР.НАКЛ., БЪД.ПРЕД.ВР., 2Л., ЕД.Ч., Ж.Р. = щяла си да си шибвала
| ПР.НАКЛ., БЪД.ПРЕД.ВР., 2Л., ЕД.Ч., СР.Р. = щяло си да си шибвало
| ПР.НАКЛ., БЪД.ПРЕД.ВР., 2Л., МН.Ч. = щели сте да сте шибвали
| ПР.НАКЛ., БЪД.ПРЕД.ВР., 3Л., ЕД.Ч., М.Р. = щял (е) да е шибвал
| ПР.НАКЛ., БЪД.ПРЕД.ВР., 3Л., ЕД.Ч., Ж.Р. = щяла (е) да е шибвала
| ПР.НАКЛ., БЪД.ПРЕД.ВР., 3Л., ЕД.Ч., СР.Р. = щяло (е) да е шибвало
| ПР.НАКЛ., БЪД.ПРЕД.ВР., 3Л., МН.Ч. = щели (са) да са шибвали
| УСЛОВНО НАКЛОНЕНИЕ, 1Л., ЕД.Ч., М.Р. = бих шибвал
| УСЛОВНО НАКЛОНЕНИЕ, 1Л., ЕД.Ч., Ж.Р. = бих шибвала
| УСЛОВНО НАКЛОНЕНИЕ, 1Л., ЕД.Ч., СР.Р. = бих шибвало
| УСЛОВНО НАКЛОНЕНИЕ, 1Л., МН.Ч. = бихме шибвали
| УСЛОВНО НАКЛОНЕНИЕ, 2Л., ЕД.Ч., М.Р. = би шибвал
| УСЛОВНО НАКЛОНЕНИЕ, 2Л., ЕД.Ч., Ж.Р. = би шибвала
| УСЛОВНО НАКЛОНЕНИЕ, 2Л., ЕД.Ч., СР.Р. = би шибвало
| УСЛОВНО НАКЛОНЕНИЕ, 2Л., МН.Ч. = бихте шибвали
| УСЛОВНО НАКЛОНЕНИЕ, 3Л., ЕД.Ч., М.Р. = би шибвал
| УСЛОВНО НАКЛОНЕНИЕ, 3Л., ЕД.Ч., Ж.Р. = би шибвала
| УСЛОВНО НАКЛОНЕНИЕ, 3Л., ЕД.Ч., СР.Р. = би шибвало
| УСЛОВНО НАКЛОНЕНИЕ, 3Л., МН.Ч. = биха шибвали
| ПОВЕЛИТЕЛНО НАКЛОНЕНИЕ, ЕД.Ч. = шиб·вай
| ПОВЕЛИТЕЛНО НАКЛОНЕНИЕ, МН.Ч. = шиб·вай·те
| МИН.СТРАД.ПРИЧ. М.Р. = шиб·ван
| МИН.СТРАД.ПРИЧ. М.Р. НЕПЪЛЕН ЧЛЕН = шиб·ва·ния
| МИН.СТРАД.ПРИЧ. М.Р. ПЪЛЕН ЧЛЕН = шиб·ва·ни·ят
| МИН.СТРАД.ПРИЧ. Ж.Р. = шиб·ва·на
| МИН.СТРАД.ПРИЧ. Ж.Р. ЧЛЕН = шиб·ва·на·та
| МИН.СТРАД.ПРИЧ. СР.Р. = шиб·ва·но
| МИН.СТРАД.ПРИЧ. СР.Р. ЧЛЕН = шиб·ва·но·то
| МИН.СТРАД.ПРИЧ. МН.Ч. = шиб·ва·ни
| МИН.СТРАД.ПРИЧ. МН.Ч. ЧЛЕН = шиб·ва·ни·те
| МИН.ДЕЯТ.СВ.ПРИЧ. М.Р. = шиб·вал
| МИН.ДЕЯТ.СВ.ПРИЧ. М.Р. НЕПЪЛЕН ЧЛЕН = шиб·ва·лия
| МИН.ДЕЯТ.СВ.ПРИЧ. М.Р. ПЪЛЕН ЧЛЕН = шиб·ва·ли·ят
| МИН.ДЕЯТ.СВ.ПРИЧ. Ж.Р. = шиб·ва·ла
| МИН.ДЕЯТ.СВ.ПРИЧ. Ж.Р. ЧЛЕН = шиб·ва·ла·та
| МИН.ДЕЯТ.СВ.ПРИЧ. СР.Р. = шиб·ва·ло
| МИН.ДЕЯТ.СВ.ПРИЧ. СР.Р. ЧЛЕН = шиб·ва·ло·то
| МИН.ДЕЯТ.СВ.ПРИЧ. МН.Ч. = шиб·ва·ли
| МИН.ДЕЯТ.СВ.ПРИЧ. МН.Ч. ЧЛЕН = шиб·ва·ли·те
| МИН.ДЕЯТ.НЕСВ.ПРИЧ. М.Р. = шиб·вал
| МИН.ДЕЯТ.НЕСВ.ПРИЧ. М.Р. НЕПЪЛЕН ЧЛЕН = шиб·ва·лия
| МИН.ДЕЯТ.НЕСВ.ПРИЧ. М.Р. ПЪЛЕН ЧЛЕН = шиб·ва·ли·ят
| МИН.ДЕЯТ.НЕСВ.ПРИЧ. Ж.Р. = шиб·ва·ла
| МИН.ДЕЯТ.НЕСВ.ПРИЧ. Ж.Р. ЧЛЕН = шиб·ва·ла·та
| МИН.ДЕЯТ.НЕСВ.ПРИЧ. СР.Р. = шиб·ва·ло
| МИН.ДЕЯТ.НЕСВ.ПРИЧ. СР.Р. ЧЛЕН = шиб·ва·ло·то
| МИН.ДЕЯТ.НЕСВ.ПРИЧ. МН.Ч. = шиб·ва·ли
| МИН.ДЕЯТ.НЕСВ.ПРИЧ. МН.Ч. ЧЛЕН = шиб·ва·ли·те
| СЕГ.ДЕЯТ.ПРИЧ. М.Р. = шиб·ващ
| СЕГ.ДЕЯТ.ПРИЧ. М.Р. НЕПЪЛЕН ЧЛЕН = шиб·ва·щия
| СЕГ.ДЕЯТ.ПРИЧ. М.Р. ПЪЛЕН ЧЛЕН = шиб·ва·щи·ят
| СЕГ.ДЕЯТ.ПРИЧ. Ж.Р. = шиб·ва·ща
| СЕГ.ДЕЯТ.ПРИЧ. Ж.Р. ЧЛЕН = шиб·ва·ща·та
| СЕГ.ДЕЯТ.ПРИЧ. СР.Р. = шиб·ва·що
| СЕГ.ДЕЯТ.ПРИЧ. СР.Р. ЧЛЕН = шиб·ва·що·то
| СЕГ.ДЕЯТ.ПРИЧ. МН.Ч. = шиб·ва·щи
| СЕГ.ДЕЯТ.ПРИЧ. МН.Ч. ЧЛЕН = шиб·ва·щи·те
| ДЕЕПРИЧАСТИЕ = шиб·вай·ки
| СКРИТИ ПРЕПРАТКИ = 
[[шибвам]],
[[шибваш]],
[[шибва]],
[[шибваме]],
[[шибвате]],
[[шибват]],
[[шибвах]],
[[шибвахме]],
[[шибвахте]],
[[шибваха]],
[[шибваше]],
[[шибвай]],
[[шибвайте]],
[[шибвал]],
[[шибвалия]],
[[шибвалият]],
[[шибвала]],
[[шибвалата]],
[[шибвало]],
[[шибвалото]],
[[шибвали]],
[[шибвалите]],
[[шибван]],
[[шибвания]],
[[шибваният]],
[[шибвана]],
[[шибваната]],
[[шибвано]],
[[шибваното]],
[[шибвани]],
[[шибваните]],
[[шибващ]],
[[шибващия]],
[[шибващият]],
[[шибваща]],
[[шибващата]],
[[шибващо]],
[[шибващото]],
[[шибващи]],
[[шибващите]],
[[шибвайки]],
[[шибвал съм]],
[[шибвала съм]],
[[шибвало съм]],
[[шибвали сме]],
[[шибвал си]],
[[шибвала си]],
[[шибвало си]],
[[шибвали сте]],
[[шибвал е]],
[[шибвала е]],
[[шибвало е]],
[[шибвали са]],
[[бях шибвал]],
[[бях шибвала]],
[[бях шибвало]],
[[бяхме шибвали]],
[[беше шибвал]],
[[беше шибвала]],
[[беше шибвало]],
[[бяхте шибвали]],
[[бяха шибвали]],
[[ще шибвам]],
[[ще шибваме]],
[[ще шибваш]],
[[ще шибвате]],
[[ще шибва]],
[[ще шибват]],
[[ще съм шибвал]],
[[ще съм шибвала]],
[[ще съм шибвало]],
[[ще сме шибвали]],
[[ще си шибвал]],
[[ще си шибвала]],
[[ще си шибвало]],
[[ще сте шибвали]],
[[ще е шибвал]],
[[ще е шибвала]],
[[ще е шибвало]],
[[ще са шибвали]],
[[щях да шибвам]],
[[щяхме да шибваме]],
[[щеше да шибваш]],
[[щяхте да шибвате]],
[[щеше да шибва]],
[[щяха да шибват]],
[[щях да съм шибвал]],
[[щях да съм шибвала]],
[[щях да съм шибвало]],
[[щяхме да сме шибвали]],
[[щеше да си шибвал]],
[[щеше да си шибвала]],
[[щеше да си шибвало]],
[[щяхте да сте шибвали]],
[[щеше да е шибвал]],
[[щеше да е шибвала]],
[[щеше да е шибвало]],
[[щяха да са шибвали]],
[[бил съм шибвал]],
[[била съм шибвала]],
[[било съм шибвало]],
[[били сме шибвали]],
[[бил си шибвал]],
[[била си шибвала]],
[[било си шибвало]],
[[били сте шибвали]],
[[бил е шибвал]],
[[била е шибвала]],
[[било е шибвало]],
[[били са шибвали]],
[[щял съм да шибвам]],
[[щяла съм да шибвам]],
[[щяло съм да шибвам]],
[[щели сме да шибваме]],
[[щял си да шибваш]],
[[щяла си да шибваш]],
[[щяло си да шибваш]],
[[щели сте да шибвате]],
[[щял да шибва]],
[[щяла да шибва]],
[[щяло да шибва]],
[[щели да шибват]],
[[щял е да шибва]],
[[щяла е да шибва]],
[[щяло е да шибва]],
[[щели са да шибват]],
[[щял съм да съм шибвал]],
[[щяла съм да съм шибвала]],
[[щяло съм да съм шибвало]],
[[щели сме да сме шибвали]],
[[щял си да си шибвал]],
[[щяла си да си шибвала]],
[[щяло си да си шибвало]],
[[щели сте да сте шибвали]],
[[щял да е шибвал]],
[[щяла да е шибвала]],
[[щяло да е шибвало]],
[[щели да са шибвали]],
[[щял е да е шибвал]],
[[щяла е да е шибвала]],
[[щяло е да е шибвало]],
[[щели са да са шибвали]],
[[бих шибвал]],
[[бих шибвала]],
[[бих шибвало]],
[[бихме шибвали]],
[[би шибвал]],
[[би шибвала]],
[[би шибвало]],
[[бихте шибвали]],
[[биха шибвали]],
}}</text>
      <sha1>swfbplejmqw29seribsmqla7c0rkksr</sha1>
    </revision>
  </page>
  <page>
    <title>Шаблон:Словоформи/шибна</title>
    <ns>10</ns>
    <id>399557</id>
    <revision>
      <id>431571</id>
      <parentid>10135</parentid>
      <timestamp>2005-05-06T20:13:45Z</timestamp>
      <contributor>
        <username>Bgbot</username>
        <id>83</id>
      </contributor>
      <comment>Борислав: Шаблон със словоформи</comment>
      <model>wikitext</model>
      <format>text/x-wiki</format>
      <text bytes="19206" xml:space="preserve">{{Шаблон:Словоформи/Глагол|
  ОСНОВНА ФОРМА = шибна
| СЕГ.ВР., 1Л., ЕД.Ч. = шиб·на
| СЕГ.ВР., 1Л., МН.Ч. = шиб·нем
| СЕГ.ВР., 2Л., ЕД.Ч. = шиб·неш
| СЕГ.ВР., 2Л., МН.Ч. = шиб·не·те
| СЕГ.ВР., 3Л., ЕД.Ч. = шиб·не
| СЕГ.ВР., 3Л., МН.Ч. = шиб·нат
| МИН.СВ.ВР., 1Л., ЕД.Ч. = шиб·нах
| МИН.СВ.ВР., 1Л., МН.Ч. = шиб·нах·ме
| МИН.СВ.ВР., 2Л., ЕД.Ч. = шиб·на
| МИН.СВ.ВР., 2Л., МН.Ч. = шиб·нах·те
| МИН.СВ.ВР., 3Л., ЕД.Ч. = шиб·на
| МИН.СВ.ВР., 3Л., МН.Ч. = шиб·на·ха
| МИН.НЕСВ.ВР., 1Л., ЕД.Ч. = шиб·нех
| МИН.НЕСВ.ВР., 1Л., МН.Ч. = шиб·нех·ме
| МИН.НЕСВ.ВР., 2Л., ЕД.Ч. = шиб·не·ше
| МИН.НЕСВ.ВР., 2Л., МН.Ч. = шиб·нех·те
| МИН.НЕСВ.ВР., 3Л., ЕД.Ч. = шиб·не·ше
| МИН.НЕСВ.ВР., 3Л., МН.Ч. = шиб·не·ха
| МИН.НЕОПР.ВР., 1Л., ЕД.Ч., М.Р. = шибнал съм
| МИН.НЕОПР.ВР., 1Л., ЕД.Ч., Ж.Р. = шибнала съм
| МИН.НЕОПР.ВР., 1Л., ЕД.Ч., СР.Р. = шибнало съм
| МИН.НЕОПР.ВР., 1Л., МН.Ч. = шибнали сме
| МИН.НЕОПР.ВР., 2Л., ЕД.Ч., М.Р. = шибнал си
| МИН.НЕОПР.ВР., 2Л., ЕД.Ч., Ж.Р. = шибнала си
| МИН.НЕОПР.ВР., 2Л., ЕД.Ч., СР.Р. = шибнало си
| МИН.НЕОПР.ВР., 2Л., МН.Ч. = шибнали сте
| МИН.НЕОПР.ВР., 3Л., ЕД.Ч., М.Р. = шибнал е
| МИН.НЕОПР.ВР., 3Л., ЕД.Ч., Ж.Р. = шибнала е
| МИН.НЕОПР.ВР., 3Л., ЕД.Ч., СР.Р. = шибнало е
| МИН.НЕОПР.ВР., 3Л., МН.Ч. = шибнали са
| МИН.ПРЕД.ВР., 1Л., ЕД.Ч., М.Р. = бях шибнал
| МИН.ПРЕД.ВР., 1Л., ЕД.Ч., Ж.Р. = бях шибнала
| МИН.ПРЕД.ВР., 1Л., ЕД.Ч., СР.Р. = бях шибнало
| МИН.ПРЕД.ВР., 1Л., МН.Ч. = бяхме шибнали
| МИН.ПРЕД.ВР., 2Л., ЕД.Ч., М.Р. = беше шибнал
| МИН.ПРЕД.ВР., 2Л., ЕД.Ч., Ж.Р. = беше шибнала
| МИН.ПРЕД.ВР., 2Л., ЕД.Ч., СР.Р. = беше шибнало
| МИН.ПРЕД.ВР., 2Л., МН.Ч. = бяхте шибнали
| МИН.ПРЕД.ВР., 3Л., ЕД.Ч., М.Р. = беше шибнал
| МИН.ПРЕД.ВР., 3Л., ЕД.Ч., Ж.Р. = беше шибнала
| МИН.ПРЕД.ВР., 3Л., ЕД.Ч., СР.Р. = беше шибнало
| МИН.ПРЕД.ВР., 3Л., МН.Ч. = бяха шибнали
| БЪД.ВР., 1Л., ЕД.Ч. = ще шибна
| БЪД.ВР., 1Л., МН.Ч. = ще шибнем
| БЪД.ВР., 2Л., ЕД.Ч. = ще шибнеш
| БЪД.ВР., 2Л., МН.Ч. = ще шибнете
| БЪД.ВР., 3Л., ЕД.Ч. = ще шибне
| БЪД.ВР., 3Л., МН.Ч. = ще шибнат
| БЪД.ПРЕД.ВР., 1Л., ЕД.Ч., М.Р. = ще съм шибнал
| БЪД.ПРЕД.ВР., 1Л., ЕД.Ч., Ж.Р. = ще съм шибнала
| БЪД.ПРЕД.ВР., 1Л., ЕД.Ч., СР.Р. = ще съм шибнало
| БЪД.ПРЕД.ВР., 1Л., МН.Ч. = ще сме шибнали
| БЪД.ПРЕД.ВР., 2Л., ЕД.Ч., М.Р. = ще си шибнал
| БЪД.ПРЕД.ВР., 2Л., ЕД.Ч., Ж.Р. = ще си шибнала
| БЪД.ПРЕД.ВР., 2Л., ЕД.Ч., СР.Р. = ще си шибнало
| БЪД.ПРЕД.ВР., 2Л., МН.Ч. = ще сте шибнали
| БЪД.ПРЕД.ВР., 3Л., ЕД.Ч., М.Р. = ще е шибнал
| БЪД.ПРЕД.ВР., 3Л., ЕД.Ч., Ж.Р. = ще е шибнала
| БЪД.ПРЕД.ВР., 3Л., ЕД.Ч., СР.Р. = ще е шибнало
| БЪД.ПРЕД.ВР., 3Л., МН.Ч. = ще са шибнали
| БЪД.ВР. В МИН., 1Л., ЕД.Ч. = щях да шибна
| БЪД.ВР. В МИН., 1Л., МН.Ч. = щяхме да шибнем
| БЪД.ВР. В МИН., 2Л., ЕД.Ч. = щеше да шибнеш
| БЪД.ВР. В МИН., 2Л., МН.Ч. = щяхте да шибнете
| БЪД.ВР. В МИН., 3Л., ЕД.Ч. = щеше да шибне
| БЪД.ВР. В МИН., 3Л., МН.Ч. = щяха да шибнат
| БЪД.ПРЕД.ВР. В МИН., 1Л., ЕД.Ч., М.Р. = щях да съм шибнал
| БЪД.ПРЕД.ВР. В МИН., 1Л., ЕД.Ч., Ж.Р. = щях да съм шибнала
| БЪД.ПРЕД.ВР. В МИН., 1Л., ЕД.Ч., СР.Р. = щях да съм шибнало
| БЪД.ПРЕД.ВР. В МИН., 1Л., МН.Ч. = щяхме да сме шибнали
| БЪД.ПРЕД.ВР. В МИН., 2Л., ЕД.Ч., М.Р. = щеше да си шибнал
| БЪД.ПРЕД.ВР. В МИН., 2Л., ЕД.Ч., Ж.Р. = щеше да си шибнала
| БЪД.ПРЕД.ВР. В МИН., 2Л., ЕД.Ч., СР.Р. = щеше да си шибнало
| БЪД.ПРЕД.ВР. В МИН., 2Л., МН.Ч. = щяхте да сте шибнали
| БЪД.ПРЕД.ВР. В МИН., 3Л., ЕД.Ч., М.Р. = щеше да е шибнал
| БЪД.ПРЕД.ВР. В МИН., 3Л., ЕД.Ч., Ж.Р. = щеше да е шибнала
| БЪД.ПРЕД.ВР. В МИН., 3Л., ЕД.Ч., СР.Р. = щеше да е шибнало
| БЪД.ПРЕД.ВР. В МИН., 3Л., МН.Ч. = щяха да са шибнали
| ПР.НАКЛ., СЕГ.ВР., 1Л., ЕД.Ч., М.Р. = шибнел съм
| ПР.НАКЛ., СЕГ.ВР., 1Л., ЕД.Ч., Ж.Р. = шибнела съм
| ПР.НАКЛ., СЕГ.ВР., 1Л., ЕД.Ч., СР.Р. = шибнело съм
| ПР.НАКЛ., СЕГ.ВР., 1Л., МН.Ч. = шибнели сме
| ПР.НАКЛ., СЕГ.ВР., 2Л., ЕД.Ч., М.Р. = шибнел си
| ПР.НАКЛ., СЕГ.ВР., 2Л., ЕД.Ч., Ж.Р. = шибнела си
| ПР.НАКЛ., СЕГ.ВР., 2Л., ЕД.Ч., СР.Р. = шибнело си
| ПР.НАКЛ., СЕГ.ВР., 2Л., МН.Ч. = шибнели сте
| ПР.НАКЛ., СЕГ.ВР., 3Л., ЕД.Ч., М.Р. = шибнел (е)
| ПР.НАКЛ., СЕГ.ВР., 3Л., ЕД.Ч., Ж.Р. = шибнела (е)
| ПР.НАКЛ., СЕГ.ВР., 3Л., ЕД.Ч., СР.Р. = шибнело (е)
| ПР.НАКЛ., СЕГ.ВР., 3Л., МН.Ч. = шибнели (са)
| ПР.НАКЛ., МИН.СВ.ВР., 1Л., ЕД.Ч., М.Р. = шибнал съм
| ПР.НАКЛ., МИН.СВ.ВР., 1Л., ЕД.Ч., Ж.Р. = шибнала съм
| ПР.НАКЛ., МИН.СВ.ВР., 1Л., ЕД.Ч., СР.Р. = шибнало съм
| ПР.НАКЛ., МИН.СВ.ВР., 1Л., МН.Ч. = шибнали сме
| ПР.НАКЛ., МИН.СВ.ВР., 2Л., ЕД.Ч., М.Р. = шибнал си
| ПР.НАКЛ., МИН.СВ.ВР., 2Л., ЕД.Ч., Ж.Р. = шибнала си
| ПР.НАКЛ., МИН.СВ.ВР., 2Л., ЕД.Ч., СР.Р. = шибнало си
| ПР.НАКЛ., МИН.СВ.ВР., 2Л., МН.Ч. = шибнали сте
| ПР.НАКЛ., МИН.СВ.ВР., 3Л., ЕД.Ч., М.Р. = шибнал (е)
| ПР.НАКЛ., МИН.СВ.ВР., 3Л., ЕД.Ч., Ж.Р. = шибнала (е)
| ПР.НАКЛ., МИН.СВ.ВР., 3Л., ЕД.Ч., СР.Р. = шибнало (е)
| ПР.НАКЛ., МИН.СВ.ВР., 3Л., МН.Ч. = шибнали (са)
| ПР.НАКЛ., МИН.НЕОПР.ВР., 1Л., ЕД.Ч., М.Р. = бил съм шибнал
| ПР.НАКЛ., МИН.НЕОПР.ВР., 1Л., ЕД.Ч., Ж.Р. = била съм шибнала
| ПР.НАКЛ., МИН.НЕОПР.ВР., 1Л., ЕД.Ч., СР.Р. = било съм шибнало
| ПР.НАКЛ., МИН.НЕОПР.ВР., 1Л., МН.Ч. = били сме шибнали
| ПР.НАКЛ., МИН.НЕОПР.ВР., 2Л., ЕД.Ч., М.Р. = бил си шибнал
| ПР.НАКЛ., МИН.НЕОПР.ВР., 2Л., ЕД.Ч., Ж.Р. = била си шибнала
| ПР.НАКЛ., МИН.НЕОПР.ВР., 2Л., ЕД.Ч., СР.Р. = било си шибнало
| ПР.НАКЛ., МИН.НЕОПР.ВР., 2Л., МН.Ч. = били сте шибнали
| ПР.НАКЛ., МИН.НЕОПР.ВР., 3Л., ЕД.Ч., М.Р. = бил (е) шибнал
| ПР.НАКЛ., МИН.НЕОПР.ВР., 3Л., ЕД.Ч., Ж.Р. = била (е) шибнала
| ПР.НАКЛ., МИН.НЕОПР.ВР., 3Л., ЕД.Ч., СР.Р. = било (е) шибнало
| ПР.НАКЛ., МИН.НЕОПР.ВР., 3Л., МН.Ч. = били (са) шибнали
| ПР.НАКЛ., БЪД.ВР., 1Л., ЕД.Ч., М.Р. = щял съм да шибна
| ПР.НАКЛ., БЪД.ВР., 1Л., ЕД.Ч., Ж.Р. = щяла съм да шибна
| ПР.НАКЛ., БЪД.ВР., 1Л., ЕД.Ч., СР.Р. = щяло съм да шибна
| ПР.НАКЛ., БЪД.ВР., 1Л., МН.Ч. = щели сме да шибнем
| ПР.НАКЛ., БЪД.ВР., 2Л., ЕД.Ч., М.Р. = щял си да шибнеш
| ПР.НАКЛ., БЪД.ВР., 2Л., ЕД.Ч., Ж.Р. = щяла си да шибнеш
| ПР.НАКЛ., БЪД.ВР., 2Л., ЕД.Ч., СР.Р. = щяло си да шибнеш
| ПР.НАКЛ., БЪД.ВР., 2Л., МН.Ч. = щели сте да шибнете
| ПР.НАКЛ., БЪД.ВР., 3Л., ЕД.Ч., М.Р. = щял (е) да шибне
| ПР.НАКЛ., БЪД.ВР., 3Л., ЕД.Ч., Ж.Р. = щяла (е) да шибне
| ПР.НАКЛ., БЪД.ВР., 3Л., ЕД.Ч., СР.Р. = щяло (е) да шибне
| ПР.НАКЛ., БЪД.ВР., 3Л., МН.Ч. = щели (са) да шибнат
| ПР.НАКЛ., БЪД.ПРЕД.ВР., 1Л., ЕД.Ч., М.Р. = щял съм да съм шибнал
| ПР.НАКЛ., БЪД.ПРЕД.ВР., 1Л., ЕД.Ч., Ж.Р. = щяла съм да съм шибнала
| ПР.НАКЛ., БЪД.ПРЕД.ВР., 1Л., ЕД.Ч., СР.Р. = щяло съм да съм шибнало
| ПР.НАКЛ., БЪД.ПРЕД.ВР., 1Л., МН.Ч. = щели сме да сме шибнали
| ПР.НАКЛ., БЪД.ПРЕД.ВР., 2Л., ЕД.Ч., М.Р. = щял си да си шибнал
| ПР.НАКЛ., БЪД.ПРЕД.ВР., 2Л., ЕД.Ч., Ж.Р. = щяла си да си шибнала
| ПР.НАКЛ., БЪД.ПРЕД.ВР., 2Л., ЕД.Ч., СР.Р. = щяло си да си шибнало
| ПР.НАКЛ., БЪД.ПРЕД.ВР., 2Л., МН.Ч. = щели сте да сте шибнали
| ПР.НАКЛ., БЪД.ПРЕД.ВР., 3Л., ЕД.Ч., М.Р. = щял (е) да е шибнал
| ПР.НАКЛ., БЪД.ПРЕД.ВР., 3Л., ЕД.Ч., Ж.Р. = щяла (е) да е шибнала
| ПР.НАКЛ., БЪД.ПРЕД.ВР., 3Л., ЕД.Ч., СР.Р. = щяло (е) да е шибнало
| ПР.НАКЛ., БЪД.ПРЕД.ВР., 3Л., МН.Ч. = щели (са) да са шибнали
| УСЛОВНО НАКЛОНЕНИЕ, 1Л., ЕД.Ч., М.Р. = бих шибнал
| УСЛОВНО НАКЛОНЕНИЕ, 1Л., ЕД.Ч., Ж.Р. = бих шибнала
| УСЛОВНО НАКЛОНЕНИЕ, 1Л., ЕД.Ч., СР.Р. = бих шибнало
| УСЛОВНО НАКЛОНЕНИЕ, 1Л., МН.Ч. = бихме шибнали
| УСЛОВНО НАКЛОНЕНИЕ, 2Л., ЕД.Ч., М.Р. = би шибнал
| УСЛОВНО НАКЛОНЕНИЕ, 2Л., ЕД.Ч., Ж.Р. = би шибнала
| УСЛОВНО НАКЛОНЕНИЕ, 2Л., ЕД.Ч., СР.Р. = би шибнало
| УСЛОВНО НАКЛОНЕНИЕ, 2Л., МН.Ч. = бихте шибнали
| УСЛОВНО НАКЛОНЕНИЕ, 3Л., ЕД.Ч., М.Р. = би шибнал
| УСЛОВНО НАКЛОНЕНИЕ, 3Л., ЕД.Ч., Ж.Р. = би шибнала
| УСЛОВНО НАКЛОНЕНИЕ, 3Л., ЕД.Ч., СР.Р. = би шибнало
| УСЛОВНО НАКЛОНЕНИЕ, 3Л., МН.Ч. = биха шибнали
| ПОВЕЛИТЕЛНО НАКЛОНЕНИЕ, ЕД.Ч. = шиб·ни
| ПОВЕЛИТЕЛНО НАКЛОНЕНИЕ, МН.Ч. = шиб·не·те
| МИН.СТРАД.ПРИЧ. М.Р. = шиб·нат
| МИН.СТРАД.ПРИЧ. М.Р. НЕПЪЛЕН ЧЛЕН = шиб·на·тия
| МИН.СТРАД.ПРИЧ. М.Р. ПЪЛЕН ЧЛЕН = шиб·на·ти·ят
| МИН.СТРАД.ПРИЧ. Ж.Р. = шиб·на·та
| МИН.СТРАД.ПРИЧ. Ж.Р. ЧЛЕН = шиб·на·та·та
| МИН.СТРАД.ПРИЧ. СР.Р. = шиб·на·то
| МИН.СТРАД.ПРИЧ. СР.Р. ЧЛЕН = шиб·на·то·то
| МИН.СТРАД.ПРИЧ. МН.Ч. = шиб·на·ти
| МИН.СТРАД.ПРИЧ. МН.Ч. ЧЛЕН = шиб·на·ти·те
| МИН.ДЕЯТ.СВ.ПРИЧ. М.Р. = шиб·нал
| МИН.ДЕЯТ.СВ.ПРИЧ. М.Р. НЕПЪЛЕН ЧЛЕН = шиб·на·лия
| МИН.ДЕЯТ.СВ.ПРИЧ. М.Р. ПЪЛЕН ЧЛЕН = шиб·на·ли·ят
| МИН.ДЕЯТ.СВ.ПРИЧ. Ж.Р. = шиб·на·ла
| МИН.ДЕЯТ.СВ.ПРИЧ. Ж.Р. ЧЛЕН = шиб·на·ла·та
| МИН.ДЕЯТ.СВ.ПРИЧ. СР.Р. = шиб·на·ло
| МИН.ДЕЯТ.СВ.ПРИЧ. СР.Р. ЧЛЕН = шиб·на·ло·то
| МИН.ДЕЯТ.СВ.ПРИЧ. МН.Ч. = шиб·на·ли
| МИН.ДЕЯТ.СВ.ПРИЧ. МН.Ч. ЧЛЕН = шиб·на·ли·те
| МИН.ДЕЯТ.НЕСВ.ПРИЧ. М.Р. = шиб·нел
| МИН.ДЕЯТ.НЕСВ.ПРИЧ. М.Р. НЕПЪЛЕН ЧЛЕН = шиб·не·лия
| МИН.ДЕЯТ.НЕСВ.ПРИЧ. М.Р. ПЪЛЕН ЧЛЕН = шиб·не·ли·ят
| МИН.ДЕЯТ.НЕСВ.ПРИЧ. Ж.Р. = шиб·не·ла
| МИН.ДЕЯТ.НЕСВ.ПРИЧ. Ж.Р. ЧЛЕН = шиб·не·ла·та
| МИН.ДЕЯТ.НЕСВ.ПРИЧ. СР.Р. = шиб·не·ло
| МИН.ДЕЯТ.НЕСВ.ПРИЧ. СР.Р. ЧЛЕН = шиб·не·ло·то
| МИН.ДЕЯТ.НЕСВ.ПРИЧ. МН.Ч. = шиб·не·ли
| МИН.ДЕЯТ.НЕСВ.ПРИЧ. МН.Ч. ЧЛЕН = шиб·не·ли·те
| СЕГ.ДЕЯТ.ПРИЧ. М.Р. = —
| СЕГ.ДЕЯТ.ПРИЧ. М.Р. НЕПЪЛЕН ЧЛЕН = —
| СЕГ.ДЕЯТ.ПРИЧ. М.Р. ПЪЛЕН ЧЛЕН = —
| СЕГ.ДЕЯТ.ПРИЧ. Ж.Р. = —
| СЕГ.ДЕЯТ.ПРИЧ. Ж.Р. ЧЛЕН = —
| СЕГ.ДЕЯТ.ПРИЧ. СР.Р. = —
| СЕГ.ДЕЯТ.ПРИЧ. СР.Р. ЧЛЕН = —
| СЕГ.ДЕЯТ.ПРИЧ. МН.Ч. = —
| СЕГ.ДЕЯТ.ПРИЧ. МН.Ч. ЧЛЕН = —
| ДЕЕПРИЧАСТИЕ = —
| СКРИТИ ПРЕПРАТКИ = 
[[шибна]],
[[шибнеш]],
[[шибне]],
[[шибнем]],
[[шибнете]],
[[шибнат]],
[[шибнах]],
[[шибнахме]],
[[шибнахте]],
[[шибнаха]],
[[шибнех]],
[[шибнеше]],
[[шибнехме]],
[[шибнехте]],
[[шибнеха]],
[[шибни]],
[[шибнал]],
[[шибналия]],
[[шибналият]],
[[шибнала]],
[[шибналата]],
[[шибнало]],
[[шибналото]],
[[шибнали]],
[[шибналите]],
[[шибнел]],
[[шибнелия]],
[[шибнелият]],
[[шибнела]],
[[шибнелата]],
[[шибнело]],
[[шибнелото]],
[[шибнели]],
[[шибнелите]],
[[шибнатия]],
[[шибнатият]],
[[шибната]],
[[шибнатата]],
[[шибнато]],
[[шибнатото]],
[[шибнати]],
[[шибнатите]],
[[шибнал съм]],
[[шибнала съм]],
[[шибнало съм]],
[[шибнали сме]],
[[шибнал си]],
[[шибнала си]],
[[шибнало си]],
[[шибнали сте]],
[[шибнал е]],
[[шибнала е]],
[[шибнало е]],
[[шибнали са]],
[[бях шибнал]],
[[бях шибнала]],
[[бях шибнало]],
[[бяхме шибнали]],
[[беше шибнал]],
[[беше шибнала]],
[[беше шибнало]],
[[бяхте шибнали]],
[[бяха шибнали]],
[[ще шибна]],
[[ще шибнем]],
[[ще шибнеш]],
[[ще шибнете]],
[[ще шибне]],
[[ще шибнат]],
[[ще съм шибнал]],
[[ще съм шибнала]],
[[ще съм шибнало]],
[[ще сме шибнали]],
[[ще си шибнал]],
[[ще си шибнала]],
[[ще си шибнало]],
[[ще сте шибнали]],
[[ще е шибнал]],
[[ще е шибнала]],
[[ще е шибнало]],
[[ще са шибнали]],
[[щях да шибна]],
[[щяхме да шибнем]],
[[щеше да шибнеш]],
[[щяхте да шибнете]],
[[щеше да шибне]],
[[щяха да шибнат]],
[[щях да съм шибнал]],
[[щях да съм шибнала]],
[[щях да съм шибнало]],
[[щяхме да сме шибнали]],
[[щеше да си шибнал]],
[[щеше да си шибнала]],
[[щеше да си шибнало]],
[[щяхте да сте шибнали]],
[[щеше да е шибнал]],
[[щеше да е шибнала]],
[[щеше да е шибнало]],
[[щяха да са шибнали]],
[[шибнел съм]],
[[шибнела съм]],
[[шибнело съм]],
[[шибнели сме]],
[[шибнел си]],
[[шибнела си]],
[[шибнело си]],
[[шибнели сте]],
[[шибнел е]],
[[шибнела е]],
[[шибнело е]],
[[шибнели са]],
[[бил съм шибнал]],
[[била съм шибнала]],
[[било съм шибнало]],
[[били сме шибнали]],
[[бил си шибнал]],
[[била си шибнала]],
[[било си шибнало]],
[[били сте шибнали]],
[[бил е шибнал]],
[[била е шибнала]],
[[било е шибнало]],
[[били са шибнали]],
[[щял съм да шибна]],
[[щяла съм да шибна]],
[[щяло съм да шибна]],
[[щели сме да шибнем]],
[[щял си да шибнеш]],
[[щяла си да шибнеш]],
[[щяло си да шибнеш]],
[[щели сте да шибнете]],
[[щял да шибне]],
[[щяла да шибне]],
[[щяло да шибне]],
[[щели да шибнат]],
[[щял е да шибне]],
[[щяла е да шибне]],
[[щяло е да шибне]],
[[щели са да шибнат]],
[[щял съм да съм шибнал]],
[[щяла съм да съм шибнала]],
[[щяло съм да съм шибнало]],
[[щели сме да сме шибнали]],
[[щял си да си шибнал]],
[[щяла си да си шибнала]],
[[щяло си да си шибнало]],
[[щели сте да сте шибнали]],
[[щял да е шибнал]],
[[щяла да е шибнала]],
[[щяло да е шибнало]],
[[щели да са шибнали]],
[[щял е да е шибнал]],
[[щяла е да е шибнала]],
[[щяло е да е шибнало]],
[[щели са да са шибнали]],
[[бих шибнал]],
[[бих шибнала]],
[[бих шибнало]],
[[бихме шибнали]],
[[би шибнал]],
[[би шибнала]],
[[би шибнало]],
[[бихте шибнали]],
[[биха шибнали]],
}}</text>
      <sha1>jjkt1e671o9i86bwq7wzts2v35bb3ta</sha1>
    </revision>
  </page>
  <page>
    <title>Шаблон:Словоформи/шикалкавя</title>
    <ns>10</ns>
    <id>447237</id>
    <revision>
      <id>479219</id>
      <timestamp>2005-05-07T19:36:00Z</timestamp>
      <contributor>
        <username>Bgbot</username>
        <id>83</id>
      </contributor>
      <comment>Борислав: Шаблон със словоформи</comment>
      <model>wikitext</model>
      <format>text/x-wiki</format>
      <text bytes="22768" xml:space="preserve">{{Шаблон:Словоформи/Глагол|
  ОСНОВНА ФОРМА = шикалкавя
| СЕГ.ВР., 1Л., ЕД.Ч. = ши·кал·ка·вя
| СЕГ.ВР., 1Л., МН.Ч. = ши·кал·ка·вим
| СЕГ.ВР., 2Л., ЕД.Ч. = ши·кал·ка·виш
| СЕГ.ВР., 2Л., МН.Ч. = ши·кал·ка·ви·те
| СЕГ.ВР., 3Л., ЕД.Ч. = ши·кал·ка·ви
| СЕГ.ВР., 3Л., МН.Ч. = ши·кал·ка·вят
| МИН.СВ.ВР., 1Л., ЕД.Ч. = ши·кал·ка·вих
| МИН.СВ.ВР., 1Л., МН.Ч. = ши·кал·ка·вих·ме
| МИН.СВ.ВР., 2Л., ЕД.Ч. = ши·кал·ка·ви
| МИН.СВ.ВР., 2Л., МН.Ч. = ши·кал·ка·вих·те
| МИН.СВ.ВР., 3Л., ЕД.Ч. = ши·кал·ка·ви
| МИН.СВ.ВР., 3Л., МН.Ч. = ши·кал·ка·ви·ха
| МИН.НЕСВ.ВР., 1Л., ЕД.Ч. = ши·кал·ка·вех
| МИН.НЕСВ.ВР., 1Л., МН.Ч. = ши·кал·ка·вех·ме
| МИН.НЕСВ.ВР., 2Л., ЕД.Ч. = ши·кал·ка·ве·ше
| МИН.НЕСВ.ВР., 2Л., МН.Ч. = ши·кал·ка·вех·те
| МИН.НЕСВ.ВР., 3Л., ЕД.Ч. = ши·кал·ка·ве·ше
| МИН.НЕСВ.ВР., 3Л., МН.Ч. = ши·кал·ка·ве·ха
| МИН.НЕОПР.ВР., 1Л., ЕД.Ч., М.Р. = шикалкавил съм
| МИН.НЕОПР.ВР., 1Л., ЕД.Ч., Ж.Р. = шикалкавила съм
| МИН.НЕОПР.ВР., 1Л., ЕД.Ч., СР.Р. = шикалкавило съм
| МИН.НЕОПР.ВР., 1Л., МН.Ч. = шикалкавили сме
| МИН.НЕОПР.ВР., 2Л., ЕД.Ч., М.Р. = шикалкавил си
| МИН.НЕОПР.ВР., 2Л., ЕД.Ч., Ж.Р. = шикалкавила си
| МИН.НЕОПР.ВР., 2Л., ЕД.Ч., СР.Р. = шикалкавило си
| МИН.НЕОПР.ВР., 2Л., МН.Ч. = шикалкавили сте
| МИН.НЕОПР.ВР., 3Л., ЕД.Ч., М.Р. = шикалкавил е
| МИН.НЕОПР.ВР., 3Л., ЕД.Ч., Ж.Р. = шикалкавила е
| МИН.НЕОПР.ВР., 3Л., ЕД.Ч., СР.Р. = шикалкавило е
| МИН.НЕОПР.ВР., 3Л., МН.Ч. = шикалкавили са
| МИН.ПРЕД.ВР., 1Л., ЕД.Ч., М.Р. = бях шикалкавил
| МИН.ПРЕД.ВР., 1Л., ЕД.Ч., Ж.Р. = бях шикалкавила
| МИН.ПРЕД.ВР., 1Л., ЕД.Ч., СР.Р. = бях шикалкавило
| МИН.ПРЕД.ВР., 1Л., МН.Ч. = бяхме шикалкавили
| МИН.ПРЕД.ВР., 2Л., ЕД.Ч., М.Р. = беше шикалкавил
| МИН.ПРЕД.ВР., 2Л., ЕД.Ч., Ж.Р. = беше шикалкавила
| МИН.ПРЕД.ВР., 2Л., ЕД.Ч., СР.Р. = беше шикалкавило
| МИН.ПРЕД.ВР., 2Л., МН.Ч. = бяхте шикалкавили
| МИН.ПРЕД.ВР., 3Л., ЕД.Ч., М.Р. = беше шикалкавил
| МИН.ПРЕД.ВР., 3Л., ЕД.Ч., Ж.Р. = беше шикалкавила
| МИН.ПРЕД.ВР., 3Л., ЕД.Ч., СР.Р. = беше шикалкавило
| МИН.ПРЕД.ВР., 3Л., МН.Ч. = бяха шикалкавили
| БЪД.ВР., 1Л., ЕД.Ч. = ще шикалкавя
| БЪД.ВР., 1Л., МН.Ч. = ще шикалкавим
| БЪД.ВР., 2Л., ЕД.Ч. = ще шикалкавиш
| БЪД.ВР., 2Л., МН.Ч. = ще шикалкавите
| БЪД.ВР., 3Л., ЕД.Ч. = ще шикалкави
| БЪД.ВР., 3Л., МН.Ч. = ще шикалкавят
| БЪД.ПРЕД.ВР., 1Л., ЕД.Ч., М.Р. = ще съм шикалкавил
| БЪД.ПРЕД.ВР., 1Л., ЕД.Ч., Ж.Р. = ще съм шикалкавила
| БЪД.ПРЕД.ВР., 1Л., ЕД.Ч., СР.Р. = ще съм шикалкавило
| БЪД.ПРЕД.ВР., 1Л., МН.Ч. = ще сме шикалкавили
| БЪД.ПРЕД.ВР., 2Л., ЕД.Ч., М.Р. = ще си шикалкавил
| БЪД.ПРЕД.ВР., 2Л., ЕД.Ч., Ж.Р. = ще си шикалкавила
| БЪД.ПРЕД.ВР., 2Л., ЕД.Ч., СР.Р. = ще си шикалкавило
| БЪД.ПРЕД.ВР., 2Л., МН.Ч. = ще сте шикалкавили
| БЪД.ПРЕД.ВР., 3Л., ЕД.Ч., М.Р. = ще е шикалкавил
| БЪД.ПРЕД.ВР., 3Л., ЕД.Ч., Ж.Р. = ще е шикалкавила
| БЪД.ПРЕД.ВР., 3Л., ЕД.Ч., СР.Р. = ще е шикалкавило
| БЪД.ПРЕД.ВР., 3Л., МН.Ч. = ще са шикалкавили
| БЪД.ВР. В МИН., 1Л., ЕД.Ч. = щях да шикалкавя
| БЪД.ВР. В МИН., 1Л., МН.Ч. = щяхме да шикалкавим
| БЪД.ВР. В МИН., 2Л., ЕД.Ч. = щеше да шикалкавиш
| БЪД.ВР. В МИН., 2Л., МН.Ч. = щяхте да шикалкавите
| БЪД.ВР. В МИН., 3Л., ЕД.Ч. = щеше да шикалкави
| БЪД.ВР. В МИН., 3Л., МН.Ч. = щяха да шикалкавят
| БЪД.ПРЕД.ВР. В МИН., 1Л., ЕД.Ч., М.Р. = щях да съм шикалкавил
| БЪД.ПРЕД.ВР. В МИН., 1Л., ЕД.Ч., Ж.Р. = щях да съм шикалкавила
| БЪД.ПРЕД.ВР. В МИН., 1Л., ЕД.Ч., СР.Р. = щях да съм шикалкавило
| БЪД.ПРЕД.ВР. В МИН., 1Л., МН.Ч. = щяхме да сме шикалкавили
| БЪД.ПРЕД.ВР. В МИН., 2Л., ЕД.Ч., М.Р. = щеше да си шикалкавил
| БЪД.ПРЕД.ВР. В МИН., 2Л., ЕД.Ч., Ж.Р. = щеше да си шикалкавила
| БЪД.ПРЕД.ВР. В МИН., 2Л., ЕД.Ч., СР.Р. = щеше да си шикалкавило
| БЪД.ПРЕД.ВР. В МИН., 2Л., МН.Ч. = щяхте да сте шикалкавили
| БЪД.ПРЕД.ВР. В МИН., 3Л., ЕД.Ч., М.Р. = щеше да е шикалкавил
| БЪД.ПРЕД.ВР. В МИН., 3Л., ЕД.Ч., Ж.Р. = щеше да е шикалкавила
| БЪД.ПРЕД.ВР. В МИН., 3Л., ЕД.Ч., СР.Р. = щеше да е шикалкавило
| БЪД.ПРЕД.ВР. В МИН., 3Л., МН.Ч. = щяха да са шикалкавили
| ПР.НАКЛ., СЕГ.ВР., 1Л., ЕД.Ч., М.Р. = шикалкавел съм
| ПР.НАКЛ., СЕГ.ВР., 1Л., ЕД.Ч., Ж.Р. = шикалкавела съм
| ПР.НАКЛ., СЕГ.ВР., 1Л., ЕД.Ч., СР.Р. = шикалкавело съм
| ПР.НАКЛ., СЕГ.ВР., 1Л., МН.Ч. = шикалкавели сме
| ПР.НАКЛ., СЕГ.ВР., 2Л., ЕД.Ч., М.Р. = шикалкавел си
| ПР.НАКЛ., СЕГ.ВР., 2Л., ЕД.Ч., Ж.Р. = шикалкавела си
| ПР.НАКЛ., СЕГ.ВР., 2Л., ЕД.Ч., СР.Р. = шикалкавело си
| ПР.НАКЛ., СЕГ.ВР., 2Л., МН.Ч. = шикалкавели сте
| ПР.НАКЛ., СЕГ.ВР., 3Л., ЕД.Ч., М.Р. = шикалкавел (е)
| ПР.НАКЛ., СЕГ.ВР., 3Л., ЕД.Ч., Ж.Р. = шикалкавела (е)
| ПР.НАКЛ., СЕГ.ВР., 3Л., ЕД.Ч., СР.Р. = шикалкавело (е)
| ПР.НАКЛ., СЕГ.ВР., 3Л., МН.Ч. = шикалкавели (са)
| ПР.НАКЛ., МИН.СВ.ВР., 1Л., ЕД.Ч., М.Р. = шикалкавил съм
| ПР.НАКЛ., МИН.СВ.ВР., 1Л., ЕД.Ч., Ж.Р. = шикалкавила съм
| ПР.НАКЛ., МИН.СВ.ВР., 1Л., ЕД.Ч., СР.Р. = шикалкавило съм
| ПР.НАКЛ., МИН.СВ.ВР., 1Л., МН.Ч. = шикалкавили сме
| ПР.НАКЛ., МИН.СВ.ВР., 2Л., ЕД.Ч., М.Р. = шикалкавил си
| ПР.НАКЛ., МИН.СВ.ВР., 2Л., ЕД.Ч., Ж.Р. = шикалкавила си
| ПР.НАКЛ., МИН.СВ.ВР., 2Л., ЕД.Ч., СР.Р. = шикалкавило си
| ПР.НАКЛ., МИН.СВ.ВР., 2Л., МН.Ч. = шикалкавили сте
| ПР.НАКЛ., МИН.СВ.ВР., 3Л., ЕД.Ч., М.Р. = шикалкавил (е)
| ПР.НАКЛ., МИН.СВ.ВР., 3Л., ЕД.Ч., Ж.Р. = шикалкавила (е)
| ПР.НАКЛ., МИН.СВ.ВР., 3Л., ЕД.Ч., СР.Р. = шикалкавило (е)
| ПР.НАКЛ., МИН.СВ.ВР., 3Л., МН.Ч. = шикалкавили (са)
| ПР.НАКЛ., МИН.НЕОПР.ВР., 1Л., ЕД.Ч., М.Р. = бил съм шикалкавил
| ПР.НАКЛ., МИН.НЕОПР.ВР., 1Л., ЕД.Ч., Ж.Р. = била съм шикалкавила
| ПР.НАКЛ., МИН.НЕОПР.ВР., 1Л., ЕД.Ч., СР.Р. = било съм шикалкавило
| ПР.НАКЛ., МИН.НЕОПР.ВР., 1Л., МН.Ч. = били сме шикалкавили
| ПР.НАКЛ., МИН.НЕОПР.ВР., 2Л., ЕД.Ч., М.Р. = бил си шикалкавил
| ПР.НАКЛ., МИН.НЕОПР.ВР., 2Л., ЕД.Ч., Ж.Р. = била си шикалкавила
| ПР.НАКЛ., МИН.НЕОПР.ВР., 2Л., ЕД.Ч., СР.Р. = било си шикалкавило
| ПР.НАКЛ., МИН.НЕОПР.ВР., 2Л., МН.Ч. = били сте шикалкавили
| ПР.НАКЛ., МИН.НЕОПР.ВР., 3Л., ЕД.Ч., М.Р. = бил (е) шикалкавил
| ПР.НАКЛ., МИН.НЕОПР.ВР., 3Л., ЕД.Ч., Ж.Р. = била (е) шикалкавила
| ПР.НАКЛ., МИН.НЕОПР.ВР., 3Л., ЕД.Ч., СР.Р. = било (е) шикалкавило
| ПР.НАКЛ., МИН.НЕОПР.ВР., 3Л., МН.Ч. = били (са) шикалкавили
| ПР.НАКЛ., БЪД.ВР., 1Л., ЕД.Ч., М.Р. = щял съм да шикалкавя
| ПР.НАКЛ., БЪД.ВР., 1Л., ЕД.Ч., Ж.Р. = щяла съм да шикалкавя
| ПР.НАКЛ., БЪД.ВР., 1Л., ЕД.Ч., СР.Р. = щяло съм да шикалкавя
| ПР.НАКЛ., БЪД.ВР., 1Л., МН.Ч. = щели сме да шикалкавим
| ПР.НАКЛ., БЪД.ВР., 2Л., ЕД.Ч., М.Р. = щял си да шикалкавиш
| ПР.НАКЛ., БЪД.ВР., 2Л., ЕД.Ч., Ж.Р. = щяла си да шикалкавиш
| ПР.НАКЛ., БЪД.ВР., 2Л., ЕД.Ч., СР.Р. = щяло си да шикалкавиш
| ПР.НАКЛ., БЪД.ВР., 2Л., МН.Ч. = щели сте да шикалкавите
| ПР.НАКЛ., БЪД.ВР., 3Л., ЕД.Ч., М.Р. = щял (е) да шикалкави
| ПР.НАКЛ., БЪД.ВР., 3Л., ЕД.Ч., Ж.Р. = щяла (е) да шикалкави
| ПР.НАКЛ., БЪД.ВР., 3Л., ЕД.Ч., СР.Р. = щяло (е) да шикалкави
| ПР.НАКЛ., БЪД.ВР., 3Л., МН.Ч. = щели (са) да шикалкавят
| ПР.НАКЛ., БЪД.ПРЕД.ВР., 1Л., ЕД.Ч., М.Р. = щял съм да съм шикалкавил
| ПР.НАКЛ., БЪД.ПРЕД.ВР., 1Л., ЕД.Ч., Ж.Р. = щяла съм да съм шикалкавила
| ПР.НАКЛ., БЪД.ПРЕД.ВР., 1Л., ЕД.Ч., СР.Р. = щяло съм да съм шикалкавило
| ПР.НАКЛ., БЪД.ПРЕД.ВР., 1Л., МН.Ч. = щели сме да сме шикалкавили
| ПР.НАКЛ., БЪД.ПРЕД.ВР., 2Л., ЕД.Ч., М.Р. = щял си да си шикалкавил
| ПР.НАКЛ., БЪД.ПРЕД.ВР., 2Л., ЕД.Ч., Ж.Р. = щяла си да си шикалкавила
| ПР.НАКЛ., БЪД.ПРЕД.ВР., 2Л., ЕД.Ч., СР.Р. = щяло си да си шикалкавило
| ПР.НАКЛ., БЪД.ПРЕД.ВР., 2Л., МН.Ч. = щели сте да сте шикалкавили
| ПР.НАКЛ., БЪД.ПРЕД.ВР., 3Л., ЕД.Ч., М.Р. = щял (е) да е шикалкавил
| ПР.НАКЛ., БЪД.ПРЕД.ВР., 3Л., ЕД.Ч., Ж.Р. = щяла (е) да е шикалкавила
| ПР.НАКЛ., БЪД.ПРЕД.ВР., 3Л., ЕД.Ч., СР.Р. = щяло (е) да е шикалкавило
| ПР.НАКЛ., БЪД.ПРЕД.ВР., 3Л., МН.Ч. = щели (са) да са шикалкавили
| УСЛОВНО НАКЛОНЕНИЕ, 1Л., ЕД.Ч., М.Р. = бих шикалкавил
| УСЛОВНО НАКЛОНЕНИЕ, 1Л., ЕД.Ч., Ж.Р. = бих шикалкавила
| УСЛОВНО НАКЛОНЕНИЕ, 1Л., ЕД.Ч., СР.Р. = бих шикалкавило
| УСЛОВНО НАКЛОНЕНИЕ, 1Л., МН.Ч. = бихме шикалкавили
| УСЛОВНО НАКЛОНЕНИЕ, 2Л., ЕД.Ч., М.Р. = би шикалкавил
| УСЛОВНО НАКЛОНЕНИЕ, 2Л., ЕД.Ч., Ж.Р. = би шикалкавила
| УСЛОВНО НАКЛОНЕНИЕ, 2Л., ЕД.Ч., СР.Р. = би шикалкавило
| УСЛОВНО НАКЛОНЕНИЕ, 2Л., МН.Ч. = бихте шикалкавили
| УСЛОВНО НАКЛОНЕНИЕ, 3Л., ЕД.Ч., М.Р. = би шикалкавил
| УСЛОВНО НАКЛОНЕНИЕ, 3Л., ЕД.Ч., Ж.Р. = би шикалкавила
| УСЛОВНО НАКЛОНЕНИЕ, 3Л., ЕД.Ч., СР.Р. = би шикалкавило
| УСЛОВНО НАКЛОНЕНИЕ, 3Л., МН.Ч. = биха шикалкавили
| ПОВЕЛИТЕЛНО НАКЛОНЕНИЕ, ЕД.Ч. = ши·кал·ка·ви
| ПОВЕЛИТЕЛНО НАКЛОНЕНИЕ, МН.Ч. = ши·кал·ка·ве·те
| МИН.СТРАД.ПРИЧ. М.Р. = ши·кал·ка·вен
| МИН.СТРАД.ПРИЧ. М.Р. НЕПЪЛЕН ЧЛЕН = ши·кал·ка·ве·ния
| МИН.СТРАД.ПРИЧ. М.Р. ПЪЛЕН ЧЛЕН = ши·кал·ка·ве·ни·ят
| МИН.СТРАД.ПРИЧ. Ж.Р. = ши·кал·ка·ве·на
| МИН.СТРАД.ПРИЧ. Ж.Р. ЧЛЕН = ши·кал·ка·ве·на·та
| МИН.СТРАД.ПРИЧ. СР.Р. = ши·кал·ка·ве·но
| МИН.СТРАД.ПРИЧ. СР.Р. ЧЛЕН = ши·кал·ка·ве·но·то
| МИН.СТРАД.ПРИЧ. МН.Ч. = ши·кал·ка·ве·ни
| МИН.СТРАД.ПРИЧ. МН.Ч. ЧЛЕН = ши·кал·ка·ве·ни·те
| МИН.ДЕЯТ.СВ.ПРИЧ. М.Р. = ши·кал·ка·вил
| МИН.ДЕЯТ.СВ.ПРИЧ. М.Р. НЕПЪЛЕН ЧЛЕН = ши·кал·ка·ви·лия
| МИН.ДЕЯТ.СВ.ПРИЧ. М.Р. ПЪЛЕН ЧЛЕН = ши·кал·ка·ви·ли·ят
| МИН.ДЕЯТ.СВ.ПРИЧ. Ж.Р. = ши·кал·ка·ви·ла
| МИН.ДЕЯТ.СВ.ПРИЧ. Ж.Р. ЧЛЕН = ши·кал·ка·ви·ла·та
| МИН.ДЕЯТ.СВ.ПРИЧ. СР.Р. = ши·кал·ка·ви·ло
| МИН.ДЕЯТ.СВ.ПРИЧ. СР.Р. ЧЛЕН = ши·кал·ка·ви·ло·то
| МИН.ДЕЯТ.СВ.ПРИЧ. МН.Ч. = ши·кал·ка·ви·ли
| МИН.ДЕЯТ.СВ.ПРИЧ. МН.Ч. ЧЛЕН = ши·кал·ка·ви·ли·те
| МИН.ДЕЯТ.НЕСВ.ПРИЧ. М.Р. = ши·кал·ка·вел
| МИН.ДЕЯТ.НЕСВ.ПРИЧ. М.Р. НЕПЪЛЕН ЧЛЕН = ши·кал·ка·ве·лия
| МИН.ДЕЯТ.НЕСВ.ПРИЧ. М.Р. ПЪЛЕН ЧЛЕН = ши·кал·ка·ве·ли·ят
| МИН.ДЕЯТ.НЕСВ.ПРИЧ. Ж.Р. = ши·кал·ка·ве·ла
| МИН.ДЕЯТ.НЕСВ.ПРИЧ. Ж.Р. ЧЛЕН = ши·кал·ка·ве·ла·та
| МИН.ДЕЯТ.НЕСВ.ПРИЧ. СР.Р. = ши·кал·ка·ве·ло
| МИН.ДЕЯТ.НЕСВ.ПРИЧ. СР.Р. ЧЛЕН = ши·кал·ка·ве·ло·то
| МИН.ДЕЯТ.НЕСВ.ПРИЧ. МН.Ч. = ши·кал·ка·ве·ли
| МИН.ДЕЯТ.НЕСВ.ПРИЧ. МН.Ч. ЧЛЕН = ши·кал·ка·ве·ли·те
| СЕГ.ДЕЯТ.ПРИЧ. М.Р. = ши·кал·ка·вещ
| СЕГ.ДЕЯТ.ПРИЧ. М.Р. НЕПЪЛЕН ЧЛЕН = ши·кал·ка·ве·щия
| СЕГ.ДЕЯТ.ПРИЧ. М.Р. ПЪЛЕН ЧЛЕН = ши·кал·ка·ве·щи·ят
| СЕГ.ДЕЯТ.ПРИЧ. Ж.Р. = ши·кал·ка·ве·ща
| СЕГ.ДЕЯТ.ПРИЧ. Ж.Р. ЧЛЕН = ши·кал·ка·ве·ща·та
| СЕГ.ДЕЯТ.ПРИЧ. СР.Р. = ши·кал·ка·ве·що
| СЕГ.ДЕЯТ.ПРИЧ. СР.Р. ЧЛЕН = ши·кал·ка·ве·що·то
| СЕГ.ДЕЯТ.ПРИЧ. МН.Ч. = ши·кал·ка·ве·щи
| СЕГ.ДЕЯТ.ПРИЧ. МН.Ч. ЧЛЕН = ши·кал·ка·ве·щи·те
| ДЕЕПРИЧАСТИЕ = ши·кал·ка·вей·ки
| СКРИТИ ПРЕПРАТКИ = 
[[шикалкавя]],
[[шикалкавиш]],
[[шикалкави]],
[[шикалкавим]],
[[шикалкавите]],
[[шикалкавят]],
[[шикалкавих]],
[[шикалкавихме]],
[[шикалкавихте]],
[[шикалкавиха]],
[[шикалкавех]],
[[шикалкавеше]],
[[шикалкавехме]],
[[шикалкавехте]],
[[шикалкавеха]],
[[шикалкавете]],
[[шикалкавил]],
[[шикалкавилия]],
[[шикалкавилият]],
[[шикалкавила]],
[[шикалкавилата]],
[[шикалкавило]],
[[шикалкавилото]],
[[шикалкавили]],
[[шикалкавилите]],
[[шикалкавел]],
[[шикалкавелия]],
[[шикалкавелият]],
[[шикалкавела]],
[[шикалкавелата]],
[[шикалкавело]],
[[шикалкавелото]],
[[шикалкавели]],
[[шикалкавелите]],
[[шикалкавен]],
[[шикалкавения]],
[[шикалкавеният]],
[[шикалкавена]],
[[шикалкавената]],
[[шикалкавено]],
[[шикалкавеното]],
[[шикалкавени]],
[[шикалкавените]],
[[шикалкавещ]],
[[шикалкавещия]],
[[шикалкавещият]],
[[шикалкавеща]],
[[шикалкавещата]],
[[шикалкавещо]],
[[шикалкавещото]],
[[шикалкавещи]],
[[шикалкавещите]],
[[шикалкавейки]],
[[шикалкавил съм]],
[[шикалкавила съм]],
[[шикалкавило съм]],
[[шикалкавили сме]],
[[шикалкавил си]],
[[шикалкавила си]],
[[шикалкавило си]],
[[шикалкавили сте]],
[[шикалкавил е]],
[[шикалкавила е]],
[[шикалкавило е]],
[[шикалкавили са]],
[[бях шикалкавил]],
[[бях шикалкавила]],
[[бях шикалкавило]],
[[бяхме шикалкавили]],
[[беше шикалкавил]],
[[беше шикалкавила]],
[[беше шикалкавило]],
[[бяхте шикалкавили]],
[[бяха шикалкавили]],
[[ще шикалкавя]],
[[ще шикалкавим]],
[[ще шикалкавиш]],
[[ще шикалкавите]],
[[ще шикалкави]],
[[ще шикалкавят]],
[[ще съм шикалкавил]],
[[ще съм шикалкавила]],
[[ще съм шикалкавило]],
[[ще сме шикалкавили]],
[[ще си шикалкавил]],
[[ще си шикалкавила]],
[[ще си шикалкавило]],
[[ще сте шикалкавили]],
[[ще е шикалкавил]],
[[ще е шикалкавила]],
[[ще е шикалкавило]],
[[ще са шикалкавили]],
[[щях да шикалкавя]],
[[щяхме да шикалкавим]],
[[щеше да шикалкавиш]],
[[щяхте да шикалкавите]],
[[щеше да шикалкави]],
[[щяха да шикалкавят]],
[[щях да съм шикалкавил]],
[[щях да съм шикалкавила]],
[[щях да съм шикалкавило]],
[[щяхме да сме шикалкавили]],
[[щеше да си шикалкавил]],
[[щеше да си шикалкавила]],
[[щеше да си шикалкавило]],
[[щяхте да сте шикалкавили]],
[[щеше да е шикалкавил]],
[[щеше да е шикалкавила]],
[[щеше да е шикалкавило]],
[[щяха да са шикалкавили]],
[[шикалкавел съм]],
[[шикалкавела съм]],
[[шикалкавело съм]],
[[шикалкавели сме]],
[[шикалкавел си]],
[[шикалкавела си]],
[[шикалкавело си]],
[[шикалкавели сте]],
[[шикалкавел е]],
[[шикалкавела е]],
[[шикалкавело е]],
[[шикалкавели са]],
[[бил съм шикалкавил]],
[[била съм шикалкавила]],
[[било съм шикалкавило]],
[[били сме шикалкавили]],
[[бил си шикалкавил]],
[[била си шикалкавила]],
[[било си шикалкавило]],
[[били сте шикалкавили]],
[[бил е шикалкавил]],
[[била е шикалкавила]],
[[било е шикалкавило]],
[[били са шикалкавили]],
[[щял съм да шикалкавя]],
[[щяла съм да шикалкавя]],
[[щяло съм да шикалкавя]],
[[щели сме да шикалкавим]],
[[щял си да шикалкавиш]],
[[щяла си да шикалкавиш]],
[[щяло си да шикалкавиш]],
[[щели сте да шикалкавите]],
[[щял да шикалкави]],
[[щяла да шикалкави]],
[[щяло да шикалкави]],
[[щели да шикалкавят]],
[[щял е да шикалкави]],
[[щяла е да шикалкави]],
[[щяло е да шикалкави]],
[[щели са да шикалкавят]],
[[щял съм да съм шикалкавил]],
[[щяла съм да съм шикалкавила]],
[[щяло съм да съм шикалкавило]],
[[щели сме да сме шикалкавили]],
[[щял си да си шикалкавил]],
[[щяла си да си шикалкавила]],
[[щяло си да си шикалкавило]],
[[щели сте да сте шикалкавили]],
[[щял да е шикалкавил]],
[[щяла да е шикалкавила]],
[[щяло да е шикалкавило]],
[[щели да са шикалкавили]],
[[щял е да е шикалкавил]],
[[щяла е да е шикалкавила]],
[[щяло е да е шикалкавило]],
[[щели са да са шикалкавили]],
[[бих шикалкавил]],
[[бих шикалкавила]],
[[бих шикалкавило]],
[[бихме шикалкавили]],
[[би шикалкавил]],
[[би шикалкавила]],
[[би шикалкавило]],
[[бихте шикалкавили]],
[[биха шикалкавили]],
}}</text>
      <sha1>qwn4vyaygg1hzlyaw6qdyeiy7ak35l9</sha1>
    </revision>
  </page>
  <page>
    <title>Шаблон:Словоформи/шиля</title>
    <ns>10</ns>
    <id>447245</id>
    <revision>
      <id>479227</id>
      <timestamp>2005-05-07T19:36:22Z</timestamp>
      <contributor>
        <username>Bgbot</username>
        <id>83</id>
      </contributor>
      <comment>Борислав: Шаблон със словоформи</comment>
      <model>wikitext</model>
      <format>text/x-wiki</format>
      <text bytes="18890" xml:space="preserve">{{Шаблон:Словоформи/Глагол|
  ОСНОВНА ФОРМА = шиля
| СЕГ.ВР., 1Л., ЕД.Ч. = ши·ля
| СЕГ.ВР., 1Л., МН.Ч. = ши·лим
| СЕГ.ВР., 2Л., ЕД.Ч. = ши·лиш
| СЕГ.ВР., 2Л., МН.Ч. = ши·ли·те
| СЕГ.ВР., 3Л., ЕД.Ч. = ши·ли
| СЕГ.ВР., 3Л., МН.Ч. = ши·лят
| МИН.СВ.ВР., 1Л., ЕД.Ч. = ши·лих
| МИН.СВ.ВР., 1Л., МН.Ч. = ши·лих·ме
| МИН.СВ.ВР., 2Л., ЕД.Ч. = ши·ли
| МИН.СВ.ВР., 2Л., МН.Ч. = ши·лих·те
| МИН.СВ.ВР., 3Л., ЕД.Ч. = ши·ли
| МИН.СВ.ВР., 3Л., МН.Ч. = ши·ли·ха
| МИН.НЕСВ.ВР., 1Л., ЕД.Ч. = ши·лех
| МИН.НЕСВ.ВР., 1Л., МН.Ч. = ши·лех·ме
| МИН.НЕСВ.ВР., 2Л., ЕД.Ч. = ши·ле·ше
| МИН.НЕСВ.ВР., 2Л., МН.Ч. = ши·лех·те
| МИН.НЕСВ.ВР., 3Л., ЕД.Ч. = ши·ле·ше
| МИН.НЕСВ.ВР., 3Л., МН.Ч. = ши·ле·ха
| МИН.НЕОПР.ВР., 1Л., ЕД.Ч., М.Р. = шилил съм
| МИН.НЕОПР.ВР., 1Л., ЕД.Ч., Ж.Р. = шилила съм
| МИН.НЕОПР.ВР., 1Л., ЕД.Ч., СР.Р. = шилило съм
| МИН.НЕОПР.ВР., 1Л., МН.Ч. = шилили сме
| МИН.НЕОПР.ВР., 2Л., ЕД.Ч., М.Р. = шилил си
| МИН.НЕОПР.ВР., 2Л., ЕД.Ч., Ж.Р. = шилила си
| МИН.НЕОПР.ВР., 2Л., ЕД.Ч., СР.Р. = шилило си
| МИН.НЕОПР.ВР., 2Л., МН.Ч. = шилили сте
| МИН.НЕОПР.ВР., 3Л., ЕД.Ч., М.Р. = шилил е
| МИН.НЕОПР.ВР., 3Л., ЕД.Ч., Ж.Р. = шилила е
| МИН.НЕОПР.ВР., 3Л., ЕД.Ч., СР.Р. = шилило е
| МИН.НЕОПР.ВР., 3Л., МН.Ч. = шилили са
| МИН.ПРЕД.ВР., 1Л., ЕД.Ч., М.Р. = бях шилил
| МИН.ПРЕД.ВР., 1Л., ЕД.Ч., Ж.Р. = бях шилила
| МИН.ПРЕД.ВР., 1Л., ЕД.Ч., СР.Р. = бях шилило
| МИН.ПРЕД.ВР., 1Л., МН.Ч. = бяхме шилили
| МИН.ПРЕД.ВР., 2Л., ЕД.Ч., М.Р. = беше шилил
| МИН.ПРЕД.ВР., 2Л., ЕД.Ч., Ж.Р. = беше шилила
| МИН.ПРЕД.ВР., 2Л., ЕД.Ч., СР.Р. = беше шилило
| МИН.ПРЕД.ВР., 2Л., МН.Ч. = бяхте шилили
| МИН.ПРЕД.ВР., 3Л., ЕД.Ч., М.Р. = беше шилил
| МИН.ПРЕД.ВР., 3Л., ЕД.Ч., Ж.Р. = беше шилила
| МИН.ПРЕД.ВР., 3Л., ЕД.Ч., СР.Р. = беше шилило
| МИН.ПРЕД.ВР., 3Л., МН.Ч. = бяха шилили
| БЪД.ВР., 1Л., ЕД.Ч. = ще шиля
| БЪД.ВР., 1Л., МН.Ч. = ще шилим
| БЪД.ВР., 2Л., ЕД.Ч. = ще шилиш
| БЪД.ВР., 2Л., МН.Ч. = ще шилите
| БЪД.ВР., 3Л., ЕД.Ч. = ще шили
| БЪД.ВР., 3Л., МН.Ч. = ще шилят
| БЪД.ПРЕД.ВР., 1Л., ЕД.Ч., М.Р. = ще съм шилил
| БЪД.ПРЕД.ВР., 1Л., ЕД.Ч., Ж.Р. = ще съм шилила
| БЪД.ПРЕД.ВР., 1Л., ЕД.Ч., СР.Р. = ще съм шилило
| БЪД.ПРЕД.ВР., 1Л., МН.Ч. = ще сме шилили
| БЪД.ПРЕД.ВР., 2Л., ЕД.Ч., М.Р. = ще си шилил
| БЪД.ПРЕД.ВР., 2Л., ЕД.Ч., Ж.Р. = ще си шилила
| БЪД.ПРЕД.ВР., 2Л., ЕД.Ч., СР.Р. = ще си шилило
| БЪД.ПРЕД.ВР., 2Л., МН.Ч. = ще сте шилили
| БЪД.ПРЕД.ВР., 3Л., ЕД.Ч., М.Р. = ще е шилил
| БЪД.ПРЕД.ВР., 3Л., ЕД.Ч., Ж.Р. = ще е шилила
| БЪД.ПРЕД.ВР., 3Л., ЕД.Ч., СР.Р. = ще е шилило
| БЪД.ПРЕД.ВР., 3Л., МН.Ч. = ще са шилили
| БЪД.ВР. В МИН., 1Л., ЕД.Ч. = щях да шиля
| БЪД.ВР. В МИН., 1Л., МН.Ч. = щяхме да шилим
| БЪД.ВР. В МИН., 2Л., ЕД.Ч. = щеше да шилиш
| БЪД.ВР. В МИН., 2Л., МН.Ч. = щяхте да шилите
| БЪД.ВР. В МИН., 3Л., ЕД.Ч. = щеше да шили
| БЪД.ВР. В МИН., 3Л., МН.Ч. = щяха да шилят
| БЪД.ПРЕД.ВР. В МИН., 1Л., ЕД.Ч., М.Р. = щях да съм шилил
| БЪД.ПРЕД.ВР. В МИН., 1Л., ЕД.Ч., Ж.Р. = щях да съм шилила
| БЪД.ПРЕД.ВР. В МИН., 1Л., ЕД.Ч., СР.Р. = щях да съм шилило
| БЪД.ПРЕД.ВР. В МИН., 1Л., МН.Ч. = щяхме да сме шилили
| БЪД.ПРЕД.ВР. В МИН., 2Л., ЕД.Ч., М.Р. = щеше да си шилил
| БЪД.ПРЕД.ВР. В МИН., 2Л., ЕД.Ч., Ж.Р. = щеше да си шилила
| БЪД.ПРЕД.ВР. В МИН., 2Л., ЕД.Ч., СР.Р. = щеше да си шилило
| БЪД.ПРЕД.ВР. В МИН., 2Л., МН.Ч. = щяхте да сте шилили
| БЪД.ПРЕД.ВР. В МИН., 3Л., ЕД.Ч., М.Р. = щеше да е шилил
| БЪД.ПРЕД.ВР. В МИН., 3Л., ЕД.Ч., Ж.Р. = щеше да е шилила
| БЪД.ПРЕД.ВР. В МИН., 3Л., ЕД.Ч., СР.Р. = щеше да е шилило
| БЪД.ПРЕД.ВР. В МИН., 3Л., МН.Ч. = щяха да са шилили
| ПР.НАКЛ., СЕГ.ВР., 1Л., ЕД.Ч., М.Р. = шилел съм
| ПР.НАКЛ., СЕГ.ВР., 1Л., ЕД.Ч., Ж.Р. = шилела съм
| ПР.НАКЛ., СЕГ.ВР., 1Л., ЕД.Ч., СР.Р. = шилело съм
| ПР.НАКЛ., СЕГ.ВР., 1Л., МН.Ч. = шилели сме
| ПР.НАКЛ., СЕГ.ВР., 2Л., ЕД.Ч., М.Р. = шилел си
| ПР.НАКЛ., СЕГ.ВР., 2Л., ЕД.Ч., Ж.Р. = шилела си
| ПР.НАКЛ., СЕГ.ВР., 2Л., ЕД.Ч., СР.Р. = шилело си
| ПР.НАКЛ., СЕГ.ВР., 2Л., МН.Ч. = шилели сте
| ПР.НАКЛ., СЕГ.ВР., 3Л., ЕД.Ч., М.Р. = шилел (е)
| ПР.НАКЛ., СЕГ.ВР., 3Л., ЕД.Ч., Ж.Р. = шилела (е)
| ПР.НАКЛ., СЕГ.ВР., 3Л., ЕД.Ч., СР.Р. = шилело (е)
| ПР.НАКЛ., СЕГ.ВР., 3Л., МН.Ч. = шилели (са)
| ПР.НАКЛ., МИН.СВ.ВР., 1Л., ЕД.Ч., М.Р. = шилил съм
| ПР.НАКЛ., МИН.СВ.ВР., 1Л., ЕД.Ч., Ж.Р. = шилила съм
| ПР.НАКЛ., МИН.СВ.ВР., 1Л., ЕД.Ч., СР.Р. = шилило съм
| ПР.НАКЛ., МИН.СВ.ВР., 1Л., МН.Ч. = шилили сме
| ПР.НАКЛ., МИН.СВ.ВР., 2Л., ЕД.Ч., М.Р. = шилил си
| ПР.НАКЛ., МИН.СВ.ВР., 2Л., ЕД.Ч., Ж.Р. = шилила си
| ПР.НАКЛ., МИН.СВ.ВР., 2Л., ЕД.Ч., СР.Р. = шилило си
| ПР.НАКЛ., МИН.СВ.ВР., 2Л., МН.Ч. = шилили сте
| ПР.НАКЛ., МИН.СВ.ВР., 3Л., ЕД.Ч., М.Р. = шилил (е)
| ПР.НАКЛ., МИН.СВ.ВР., 3Л., ЕД.Ч., Ж.Р. = шилила (е)
| ПР.НАКЛ., МИН.СВ.ВР., 3Л., ЕД.Ч., СР.Р. = шилило (е)
| ПР.НАКЛ., МИН.СВ.ВР., 3Л., МН.Ч. = шилили (са)
| ПР.НАКЛ., МИН.НЕОПР.ВР., 1Л., ЕД.Ч., М.Р. = бил съм шилил
| ПР.НАКЛ., МИН.НЕОПР.ВР., 1Л., ЕД.Ч., Ж.Р. = била съм шилила
| ПР.НАКЛ., МИН.НЕОПР.ВР., 1Л., ЕД.Ч., СР.Р. = било съм шилило
| ПР.НАКЛ., МИН.НЕОПР.ВР., 1Л., МН.Ч. = били сме шилили
| ПР.НАКЛ., МИН.НЕОПР.ВР., 2Л., ЕД.Ч., М.Р. = бил си шилил
| ПР.НАКЛ., МИН.НЕОПР.ВР., 2Л., ЕД.Ч., Ж.Р. = била си шилила
| ПР.НАКЛ., МИН.НЕОПР.ВР., 2Л., ЕД.Ч., СР.Р. = било си шилило
| ПР.НАКЛ., МИН.НЕОПР.ВР., 2Л., МН.Ч. = били сте шилили
| ПР.НАКЛ., МИН.НЕОПР.ВР., 3Л., ЕД.Ч., М.Р. = бил (е) шилил
| ПР.НАКЛ., МИН.НЕОПР.ВР., 3Л., ЕД.Ч., Ж.Р. = била (е) шилила
| ПР.НАКЛ., МИН.НЕОПР.ВР., 3Л., ЕД.Ч., СР.Р. = било (е) шилило
| ПР.НАКЛ., МИН.НЕОПР.ВР., 3Л., МН.Ч. = били (са) шилили
| ПР.НАКЛ., БЪД.ВР., 1Л., ЕД.Ч., М.Р. = щял съм да шиля
| ПР.НАКЛ., БЪД.ВР., 1Л., ЕД.Ч., Ж.Р. = щяла съм да шиля
| ПР.НАКЛ., БЪД.ВР., 1Л., ЕД.Ч., СР.Р. = щяло съм да шиля
| ПР.НАКЛ., БЪД.ВР., 1Л., МН.Ч. = щели сме да шилим
| ПР.НАКЛ., БЪД.ВР., 2Л., ЕД.Ч., М.Р. = щял си да шилиш
| ПР.НАКЛ., БЪД.ВР., 2Л., ЕД.Ч., Ж.Р. = щяла си да шилиш
| ПР.НАКЛ., БЪД.ВР., 2Л., ЕД.Ч., СР.Р. = щяло си да шилиш
| ПР.НАКЛ., БЪД.ВР., 2Л., МН.Ч. = щели сте да шилите
| ПР.НАКЛ., БЪД.ВР., 3Л., ЕД.Ч., М.Р. = щял (е) да шили
| ПР.НАКЛ., БЪД.ВР., 3Л., ЕД.Ч., Ж.Р. = щяла (е) да шили
| ПР.НАКЛ., БЪД.ВР., 3Л., ЕД.Ч., СР.Р. = щяло (е) да шили
| ПР.НАКЛ., БЪД.ВР., 3Л., МН.Ч. = щели (са) да шилят
| ПР.НАКЛ., БЪД.ПРЕД.ВР., 1Л., ЕД.Ч., М.Р. = щял съм да съм шилил
| ПР.НАКЛ., БЪД.ПРЕД.ВР., 1Л., ЕД.Ч., Ж.Р. = щяла съм да съм шилила
| ПР.НАКЛ., БЪД.ПРЕД.ВР., 1Л., ЕД.Ч., СР.Р. = щяло съм да съм шилило
| ПР.НАКЛ., БЪД.ПРЕД.ВР., 1Л., МН.Ч. = щели сме да сме шилили
| ПР.НАКЛ., БЪД.ПРЕД.ВР., 2Л., ЕД.Ч., М.Р. = щял си да си шилил
| ПР.НАКЛ., БЪД.ПРЕД.ВР., 2Л., ЕД.Ч., Ж.Р. = щяла си да си шилила
| ПР.НАКЛ., БЪД.ПРЕД.ВР., 2Л., ЕД.Ч., СР.Р. = щяло си да си шилило
| ПР.НАКЛ., БЪД.ПРЕД.ВР., 2Л., МН.Ч. = щели сте да сте шилили
| ПР.НАКЛ., БЪД.ПРЕД.ВР., 3Л., ЕД.Ч., М.Р. = щял (е) да е шилил
| ПР.НАКЛ., БЪД.ПРЕД.ВР., 3Л., ЕД.Ч., Ж.Р. = щяла (е) да е шилила
| ПР.НАКЛ., БЪД.ПРЕД.ВР., 3Л., ЕД.Ч., СР.Р. = щяло (е) да е шилило
| ПР.НАКЛ., БЪД.ПРЕД.ВР., 3Л., МН.Ч. = щели (са) да са шилили
| УСЛОВНО НАКЛОНЕНИЕ, 1Л., ЕД.Ч., М.Р. = бих шилил
| УСЛОВНО НАКЛОНЕНИЕ, 1Л., ЕД.Ч., Ж.Р. = бих шилила
| УСЛОВНО НАКЛОНЕНИЕ, 1Л., ЕД.Ч., СР.Р. = бих шилило
| УСЛОВНО НАКЛОНЕНИЕ, 1Л., МН.Ч. = бихме шилили
| УСЛОВНО НАКЛОНЕНИЕ, 2Л., ЕД.Ч., М.Р. = би шилил
| УСЛОВНО НАКЛОНЕНИЕ, 2Л., ЕД.Ч., Ж.Р. = би шилила
| УСЛОВНО НАКЛОНЕНИЕ, 2Л., ЕД.Ч., СР.Р. = би шилило
| УСЛОВНО НАКЛОНЕНИЕ, 2Л., МН.Ч. = бихте шилили
| УСЛОВНО НАКЛОНЕНИЕ, 3Л., ЕД.Ч., М.Р. = би шилил
| УСЛОВНО НАКЛОНЕНИЕ, 3Л., ЕД.Ч., Ж.Р. = би шилила
| УСЛОВНО НАКЛОНЕНИЕ, 3Л., ЕД.Ч., СР.Р. = би шилило
| УСЛОВНО НАКЛОНЕНИЕ, 3Л., МН.Ч. = биха шилили
| ПОВЕЛИТЕЛНО НАКЛОНЕНИЕ, ЕД.Ч. = ши·ли
| ПОВЕЛИТЕЛНО НАКЛОНЕНИЕ, МН.Ч. = ши·ле·те
| МИН.СТРАД.ПРИЧ. М.Р. = ши·лен
| МИН.СТРАД.ПРИЧ. М.Р. НЕПЪЛЕН ЧЛЕН = ши·ле·ния
| МИН.СТРАД.ПРИЧ. М.Р. ПЪЛЕН ЧЛЕН = ши·ле·ни·ят
| МИН.СТРАД.ПРИЧ. Ж.Р. = ши·ле·на
| МИН.СТРАД.ПРИЧ. Ж.Р. ЧЛЕН = ши·ле·на·та
| МИН.СТРАД.ПРИЧ. СР.Р. = ши·ле·но
| МИН.СТРАД.ПРИЧ. СР.Р. ЧЛЕН = ши·ле·но·то
| МИН.СТРАД.ПРИЧ. МН.Ч. = ши·ле·ни
| МИН.СТРАД.ПРИЧ. МН.Ч. ЧЛЕН = ши·ле·ни·те
| МИН.ДЕЯТ.СВ.ПРИЧ. М.Р. = ши·лил
| МИН.ДЕЯТ.СВ.ПРИЧ. М.Р. НЕПЪЛЕН ЧЛЕН = ши·ли·лия
| МИН.ДЕЯТ.СВ.ПРИЧ. М.Р. ПЪЛЕН ЧЛЕН = ши·ли·ли·ят
| МИН.ДЕЯТ.СВ.ПРИЧ. Ж.Р. = ши·ли·ла
| МИН.ДЕЯТ.СВ.ПРИЧ. Ж.Р. ЧЛЕН = ши·ли·ла·та
| МИН.ДЕЯТ.СВ.ПРИЧ. СР.Р. = ши·ли·ло
| МИН.ДЕЯТ.СВ.ПРИЧ. СР.Р. ЧЛЕН = ши·ли·ло·то
| МИН.ДЕЯТ.СВ.ПРИЧ. МН.Ч. = ши·ли·ли
| МИН.ДЕЯТ.СВ.ПРИЧ. МН.Ч. ЧЛЕН = ши·ли·ли·те
| МИН.ДЕЯТ.НЕСВ.ПРИЧ. М.Р. = ши·лел
| МИН.ДЕЯТ.НЕСВ.ПРИЧ. М.Р. НЕПЪЛЕН ЧЛЕН = ши·ле·лия
| МИН.ДЕЯТ.НЕСВ.ПРИЧ. М.Р. ПЪЛЕН ЧЛЕН = ши·ле·ли·ят
| МИН.ДЕЯТ.НЕСВ.ПРИЧ. Ж.Р. = ши·ле·ла
| МИН.ДЕЯТ.НЕСВ.ПРИЧ. Ж.Р. ЧЛЕН = ши·ле·ла·та
| МИН.ДЕЯТ.НЕСВ.ПРИЧ. СР.Р. = ши·ле·ло
| МИН.ДЕЯТ.НЕСВ.ПРИЧ. СР.Р. ЧЛЕН = ши·ле·ло·то
| МИН.ДЕЯТ.НЕСВ.ПРИЧ. МН.Ч. = ши·ле·ли
| МИН.ДЕЯТ.НЕСВ.ПРИЧ. МН.Ч. ЧЛЕН = ши·ле·ли·те
| СЕГ.ДЕЯТ.ПРИЧ. М.Р. = ши·лещ
| СЕГ.ДЕЯТ.ПРИЧ. М.Р. НЕПЪЛЕН ЧЛЕН = ши·ле·щия
| СЕГ.ДЕЯТ.ПРИЧ. М.Р. ПЪЛЕН ЧЛЕН = ши·ле·щи·ят
| СЕГ.ДЕЯТ.ПРИЧ. Ж.Р. = ши·ле·ща
| СЕГ.ДЕЯТ.ПРИЧ. Ж.Р. ЧЛЕН = ши·ле·ща·та
| СЕГ.ДЕЯТ.ПРИЧ. СР.Р. = ши·ле·що
| СЕГ.ДЕЯТ.ПРИЧ. СР.Р. ЧЛЕН = ши·ле·що·то
| СЕГ.ДЕЯТ.ПРИЧ. МН.Ч. = ши·ле·щи
| СЕГ.ДЕЯТ.ПРИЧ. МН.Ч. ЧЛЕН = ши·ле·щи·те
| ДЕЕПРИЧАСТИЕ = ши·лей·ки
| СКРИТИ ПРЕПРАТКИ = 
[[шиля]],
[[шилиш]],
[[шили]],
[[шилим]],
[[шилите]],
[[шилят]],
[[шилих]],
[[шилихме]],
[[шилихте]],
[[шилиха]],
[[шилех]],
[[шилеше]],
[[шилехме]],
[[шилехте]],
[[шилеха]],
[[шилете]],
[[шилил]],
[[шилилия]],
[[шилилият]],
[[шилила]],
[[шилилата]],
[[шилило]],
[[шилилото]],
[[шилили]],
[[шилилите]],
[[шилел]],
[[шилелия]],
[[шилелият]],
[[шилела]],
[[шилелата]],
[[шилело]],
[[шилелото]],
[[шилели]],
[[шилелите]],
[[шилен]],
[[шиления]],
[[шиленият]],
[[шилена]],
[[шилената]],
[[шилено]],
[[шиленото]],
[[шилени]],
[[шилените]],
[[шилещ]],
[[шилещия]],
[[шилещият]],
[[шилеща]],
[[шилещата]],
[[шилещо]],
[[шилещото]],
[[шилещи]],
[[шилещите]],
[[шилейки]],
[[шилил съм]],
[[шилила съм]],
[[шилило съм]],
[[шилили сме]],
[[шилил си]],
[[шилила си]],
[[шилило си]],
[[шилили сте]],
[[шилил е]],
[[шилила е]],
[[шилило е]],
[[шилили са]],
[[бях шилил]],
[[бях шилила]],
[[бях шилило]],
[[бяхме шилили]],
[[беше шилил]],
[[беше шилила]],
[[беше шилило]],
[[бяхте шилили]],
[[бяха шилили]],
[[ще шиля]],
[[ще шилим]],
[[ще шилиш]],
[[ще шилите]],
[[ще шили]],
[[ще шилят]],
[[ще съм шилил]],
[[ще съм шилила]],
[[ще съм шилило]],
[[ще сме шилили]],
[[ще си шилил]],
[[ще си шилила]],
[[ще си шилило]],
[[ще сте шилили]],
[[ще е шилил]],
[[ще е шилила]],
[[ще е шилило]],
[[ще са шилили]],
[[щях да шиля]],
[[щяхме да шилим]],
[[щеше да шилиш]],
[[щяхте да шилите]],
[[щеше да шили]],
[[щяха да шилят]],
[[щях да съм шилил]],
[[щях да съм шилила]],
[[щях да съм шилило]],
[[щяхме да сме шилили]],
[[щеше да си шилил]],
[[щеше да си шилила]],
[[щеше да си шилило]],
[[щяхте да сте шилили]],
[[щеше да е шилил]],
[[щеше да е шилила]],
[[щеше да е шилило]],
[[щяха да са шилили]],
[[шилел съм]],
[[шилела съм]],
[[шилело съм]],
[[шилели сме]],
[[шилел си]],
[[шилела си]],
[[шилело си]],
[[шилели сте]],
[[шилел е]],
[[шилела е]],
[[шилело е]],
[[шилели са]],
[[бил съм шилил]],
[[била съм шилила]],
[[било съм шилило]],
[[били сме шилили]],
[[бил си шилил]],
[[била си шилила]],
[[било си шилило]],
[[били сте шилили]],
[[бил е шилил]],
[[била е шилила]],
[[било е шилило]],
[[били са шилили]],
[[щял съм да шиля]],
[[щяла съм да шиля]],
[[щяло съм да шиля]],
[[щели сме да шилим]],
[[щял си да шилиш]],
[[щяла си да шилиш]],
[[щяло си да шилиш]],
[[щели сте да шилите]],
[[щял да шили]],
[[щяла да шили]],
[[щяло да шили]],
[[щели да шилят]],
[[щял е да шили]],
[[щяла е да шили]],
[[щяло е да шили]],
[[щели са да шилят]],
[[щял съм да съм шилил]],
[[щяла съм да съм шилила]],
[[щяло съм да съм шилило]],
[[щели сме да сме шилили]],
[[щял си да си шилил]],
[[щяла си да си шилила]],
[[щяло си да си шилило]],
[[щели сте да сте шилили]],
[[щял да е шилил]],
[[щяла да е шилила]],
[[щяло да е шилило]],
[[щели да са шилили]],
[[щял е да е шилил]],
[[щяла е да е шилила]],
[[щяло е да е шилило]],
[[щели са да са шилили]],
[[бих шилил]],
[[бих шилила]],
[[бих шилило]],
[[бихме шилили]],
[[би шилил]],
[[би шилила]],
[[би шилило]],
[[бихте шилили]],
[[биха шилили]],
}}</text>
      <sha1>qjp7mkaazrwcsm8jjyns9mba6tg1moq</sha1>
    </revision>
  </page>
  <page>
    <title>Шаблон:Словоформи/шинирам</title>
    <ns>10</ns>
    <id>570055</id>
    <revision>
      <id>602035</id>
      <timestamp>2005-05-12T12:12:02Z</timestamp>
      <contributor>
        <username>Bgbot</username>
        <id>83</id>
      </contributor>
      <comment>Борислав: Шаблон със словоформи</comment>
      <model>wikitext</model>
      <format>text/x-wiki</format>
      <text bytes="19908" xml:space="preserve">{{Шаблон:Словоформи/Глагол|
  ОСНОВНА ФОРМА = шинирам
| СЕГ.ВР., 1Л., ЕД.Ч. = ши·ни·рам
| СЕГ.ВР., 1Л., МН.Ч. = ши·ни·ра·ме
| СЕГ.ВР., 2Л., ЕД.Ч. = ши·ни·раш
| СЕГ.ВР., 2Л., МН.Ч. = ши·ни·ра·те
| СЕГ.ВР., 3Л., ЕД.Ч. = ши·ни·ра
| СЕГ.ВР., 3Л., МН.Ч. = ши·ни·рат
| МИН.СВ.ВР., 1Л., ЕД.Ч. = ши·ни·рах
| МИН.СВ.ВР., 1Л., МН.Ч. = ши·ни·рах·ме
| МИН.СВ.ВР., 2Л., ЕД.Ч. = ши·ни·ра
| МИН.СВ.ВР., 2Л., МН.Ч. = ши·ни·рах·те
| МИН.СВ.ВР., 3Л., ЕД.Ч. = ши·ни·ра
| МИН.СВ.ВР., 3Л., МН.Ч. = ши·ни·ра·ха
| МИН.НЕСВ.ВР., 1Л., ЕД.Ч. = ши·ни·рах
| МИН.НЕСВ.ВР., 1Л., МН.Ч. = ши·ни·рах·ме
| МИН.НЕСВ.ВР., 2Л., ЕД.Ч. = ши·ни·ра·ше
| МИН.НЕСВ.ВР., 2Л., МН.Ч. = ши·ни·рах·те
| МИН.НЕСВ.ВР., 3Л., ЕД.Ч. = ши·ни·ра·ше
| МИН.НЕСВ.ВР., 3Л., МН.Ч. = ши·ни·ра·ха
| МИН.НЕОПР.ВР., 1Л., ЕД.Ч., М.Р. = шинирал съм
| МИН.НЕОПР.ВР., 1Л., ЕД.Ч., Ж.Р. = шинирала съм
| МИН.НЕОПР.ВР., 1Л., ЕД.Ч., СР.Р. = шинирало съм
| МИН.НЕОПР.ВР., 1Л., МН.Ч. = шинирали сме
| МИН.НЕОПР.ВР., 2Л., ЕД.Ч., М.Р. = шинирал си
| МИН.НЕОПР.ВР., 2Л., ЕД.Ч., Ж.Р. = шинирала си
| МИН.НЕОПР.ВР., 2Л., ЕД.Ч., СР.Р. = шинирало си
| МИН.НЕОПР.ВР., 2Л., МН.Ч. = шинирали сте
| МИН.НЕОПР.ВР., 3Л., ЕД.Ч., М.Р. = шинирал е
| МИН.НЕОПР.ВР., 3Л., ЕД.Ч., Ж.Р. = шинирала е
| МИН.НЕОПР.ВР., 3Л., ЕД.Ч., СР.Р. = шинирало е
| МИН.НЕОПР.ВР., 3Л., МН.Ч. = шинирали са
| МИН.ПРЕД.ВР., 1Л., ЕД.Ч., М.Р. = бях шинирал
| МИН.ПРЕД.ВР., 1Л., ЕД.Ч., Ж.Р. = бях шинирала
| МИН.ПРЕД.ВР., 1Л., ЕД.Ч., СР.Р. = бях шинирало
| МИН.ПРЕД.ВР., 1Л., МН.Ч. = бяхме шинирали
| МИН.ПРЕД.ВР., 2Л., ЕД.Ч., М.Р. = беше шинирал
| МИН.ПРЕД.ВР., 2Л., ЕД.Ч., Ж.Р. = беше шинирала
| МИН.ПРЕД.ВР., 2Л., ЕД.Ч., СР.Р. = беше шинирало
| МИН.ПРЕД.ВР., 2Л., МН.Ч. = бяхте шинирали
| МИН.ПРЕД.ВР., 3Л., ЕД.Ч., М.Р. = беше шинирал
| МИН.ПРЕД.ВР., 3Л., ЕД.Ч., Ж.Р. = беше шинирала
| МИН.ПРЕД.ВР., 3Л., ЕД.Ч., СР.Р. = беше шинирало
| МИН.ПРЕД.ВР., 3Л., МН.Ч. = бяха шинирали
| БЪД.ВР., 1Л., ЕД.Ч. = ще шинирам
| БЪД.ВР., 1Л., МН.Ч. = ще шинираме
| БЪД.ВР., 2Л., ЕД.Ч. = ще шинираш
| БЪД.ВР., 2Л., МН.Ч. = ще шинирате
| БЪД.ВР., 3Л., ЕД.Ч. = ще шинира
| БЪД.ВР., 3Л., МН.Ч. = ще шинират
| БЪД.ПРЕД.ВР., 1Л., ЕД.Ч., М.Р. = ще съм шинирал
| БЪД.ПРЕД.ВР., 1Л., ЕД.Ч., Ж.Р. = ще съм шинирала
| БЪД.ПРЕД.ВР., 1Л., ЕД.Ч., СР.Р. = ще съм шинирало
| БЪД.ПРЕД.ВР., 1Л., МН.Ч. = ще сме шинирали
| БЪД.ПРЕД.ВР., 2Л., ЕД.Ч., М.Р. = ще си шинирал
| БЪД.ПРЕД.ВР., 2Л., ЕД.Ч., Ж.Р. = ще си шинирала
| БЪД.ПРЕД.ВР., 2Л., ЕД.Ч., СР.Р. = ще си шинирало
| БЪД.ПРЕД.ВР., 2Л., МН.Ч. = ще сте шинирали
| БЪД.ПРЕД.ВР., 3Л., ЕД.Ч., М.Р. = ще е шинирал
| БЪД.ПРЕД.ВР., 3Л., ЕД.Ч., Ж.Р. = ще е шинирала
| БЪД.ПРЕД.ВР., 3Л., ЕД.Ч., СР.Р. = ще е шинирало
| БЪД.ПРЕД.ВР., 3Л., МН.Ч. = ще са шинирали
| БЪД.ВР. В МИН., 1Л., ЕД.Ч. = щях да шинирам
| БЪД.ВР. В МИН., 1Л., МН.Ч. = щяхме да шинираме
| БЪД.ВР. В МИН., 2Л., ЕД.Ч. = щеше да шинираш
| БЪД.ВР. В МИН., 2Л., МН.Ч. = щяхте да шинирате
| БЪД.ВР. В МИН., 3Л., ЕД.Ч. = щеше да шинира
| БЪД.ВР. В МИН., 3Л., МН.Ч. = щяха да шинират
| БЪД.ПРЕД.ВР. В МИН., 1Л., ЕД.Ч., М.Р. = щях да съм шинирал
| БЪД.ПРЕД.ВР. В МИН., 1Л., ЕД.Ч., Ж.Р. = щях да съм шинирала
| БЪД.ПРЕД.ВР. В МИН., 1Л., ЕД.Ч., СР.Р. = щях да съм шинирало
| БЪД.ПРЕД.ВР. В МИН., 1Л., МН.Ч. = щяхме да сме шинирали
| БЪД.ПРЕД.ВР. В МИН., 2Л., ЕД.Ч., М.Р. = щеше да си шинирал
| БЪД.ПРЕД.ВР. В МИН., 2Л., ЕД.Ч., Ж.Р. = щеше да си шинирала
| БЪД.ПРЕД.ВР. В МИН., 2Л., ЕД.Ч., СР.Р. = щеше да си шинирало
| БЪД.ПРЕД.ВР. В МИН., 2Л., МН.Ч. = щяхте да сте шинирали
| БЪД.ПРЕД.ВР. В МИН., 3Л., ЕД.Ч., М.Р. = щеше да е шинирал
| БЪД.ПРЕД.ВР. В МИН., 3Л., ЕД.Ч., Ж.Р. = щеше да е шинирала
| БЪД.ПРЕД.ВР. В МИН., 3Л., ЕД.Ч., СР.Р. = щеше да е шинирало
| БЪД.ПРЕД.ВР. В МИН., 3Л., МН.Ч. = щяха да са шинирали
| ПР.НАКЛ., СЕГ.ВР., 1Л., ЕД.Ч., М.Р. = шинирал съм
| ПР.НАКЛ., СЕГ.ВР., 1Л., ЕД.Ч., Ж.Р. = шинирала съм
| ПР.НАКЛ., СЕГ.ВР., 1Л., ЕД.Ч., СР.Р. = шинирало съм
| ПР.НАКЛ., СЕГ.ВР., 1Л., МН.Ч. = шинирали сме
| ПР.НАКЛ., СЕГ.ВР., 2Л., ЕД.Ч., М.Р. = шинирал си
| ПР.НАКЛ., СЕГ.ВР., 2Л., ЕД.Ч., Ж.Р. = шинирала си
| ПР.НАКЛ., СЕГ.ВР., 2Л., ЕД.Ч., СР.Р. = шинирало си
| ПР.НАКЛ., СЕГ.ВР., 2Л., МН.Ч. = шинирали сте
| ПР.НАКЛ., СЕГ.ВР., 3Л., ЕД.Ч., М.Р. = шинирал (е)
| ПР.НАКЛ., СЕГ.ВР., 3Л., ЕД.Ч., Ж.Р. = шинирала (е)
| ПР.НАКЛ., СЕГ.ВР., 3Л., ЕД.Ч., СР.Р. = шинирало (е)
| ПР.НАКЛ., СЕГ.ВР., 3Л., МН.Ч. = шинирали (са)
| ПР.НАКЛ., МИН.СВ.ВР., 1Л., ЕД.Ч., М.Р. = шинирал съм
| ПР.НАКЛ., МИН.СВ.ВР., 1Л., ЕД.Ч., Ж.Р. = шинирала съм
| ПР.НАКЛ., МИН.СВ.ВР., 1Л., ЕД.Ч., СР.Р. = шинирало съм
| ПР.НАКЛ., МИН.СВ.ВР., 1Л., МН.Ч. = шинирали сме
| ПР.НАКЛ., МИН.СВ.ВР., 2Л., ЕД.Ч., М.Р. = шинирал си
| ПР.НАКЛ., МИН.СВ.ВР., 2Л., ЕД.Ч., Ж.Р. = шинирала си
| ПР.НАКЛ., МИН.СВ.ВР., 2Л., ЕД.Ч., СР.Р. = шинирало си
| ПР.НАКЛ., МИН.СВ.ВР., 2Л., МН.Ч. = шинирали сте
| ПР.НАКЛ., МИН.СВ.ВР., 3Л., ЕД.Ч., М.Р. = шинирал (е)
| ПР.НАКЛ., МИН.СВ.ВР., 3Л., ЕД.Ч., Ж.Р. = шинирала (е)
| ПР.НАКЛ., МИН.СВ.ВР., 3Л., ЕД.Ч., СР.Р. = шинирало (е)
| ПР.НАКЛ., МИН.СВ.ВР., 3Л., МН.Ч. = шинирали (са)
| ПР.НАКЛ., МИН.НЕОПР.ВР., 1Л., ЕД.Ч., М.Р. = бил съм шинирал
| ПР.НАКЛ., МИН.НЕОПР.ВР., 1Л., ЕД.Ч., Ж.Р. = била съм шинирала
| ПР.НАКЛ., МИН.НЕОПР.ВР., 1Л., ЕД.Ч., СР.Р. = било съм шинирало
| ПР.НАКЛ., МИН.НЕОПР.ВР., 1Л., МН.Ч. = били сме шинирали
| ПР.НАКЛ., МИН.НЕОПР.ВР., 2Л., ЕД.Ч., М.Р. = бил си шинирал
| ПР.НАКЛ., МИН.НЕОПР.ВР., 2Л., ЕД.Ч., Ж.Р. = била си шинирала
| ПР.НАКЛ., МИН.НЕОПР.ВР., 2Л., ЕД.Ч., СР.Р. = било си шинирало
| ПР.НАКЛ., МИН.НЕОПР.ВР., 2Л., МН.Ч. = били сте шинирали
| ПР.НАКЛ., МИН.НЕОПР.ВР., 3Л., ЕД.Ч., М.Р. = бил (е) шинирал
| ПР.НАКЛ., МИН.НЕОПР.ВР., 3Л., ЕД.Ч., Ж.Р. = била (е) шинирала
| ПР.НАКЛ., МИН.НЕОПР.ВР., 3Л., ЕД.Ч., СР.Р. = било (е) шинирало
| ПР.НАКЛ., МИН.НЕОПР.ВР., 3Л., МН.Ч. = били (са) шинирали
| ПР.НАКЛ., БЪД.ВР., 1Л., ЕД.Ч., М.Р. = щял съм да шинирам
| ПР.НАКЛ., БЪД.ВР., 1Л., ЕД.Ч., Ж.Р. = щяла съм да шинирам
| ПР.НАКЛ., БЪД.ВР., 1Л., ЕД.Ч., СР.Р. = щяло съм да шинирам
| ПР.НАКЛ., БЪД.ВР., 1Л., МН.Ч. = щели сме да шинираме
| ПР.НАКЛ., БЪД.ВР., 2Л., ЕД.Ч., М.Р. = щял си да шинираш
| ПР.НАКЛ., БЪД.ВР., 2Л., ЕД.Ч., Ж.Р. = щяла си да шинираш
| ПР.НАКЛ., БЪД.ВР., 2Л., ЕД.Ч., СР.Р. = щяло си да шинираш
| ПР.НАКЛ., БЪД.ВР., 2Л., МН.Ч. = щели сте да шинирате
| ПР.НАКЛ., БЪД.ВР., 3Л., ЕД.Ч., М.Р. = щял (е) да шинира
| ПР.НАКЛ., БЪД.ВР., 3Л., ЕД.Ч., Ж.Р. = щяла (е) да шинира
| ПР.НАКЛ., БЪД.ВР., 3Л., ЕД.Ч., СР.Р. = щяло (е) да шинира
| ПР.НАКЛ., БЪД.ВР., 3Л., МН.Ч. = щели (са) да шинират
| ПР.НАКЛ., БЪД.ПРЕД.ВР., 1Л., ЕД.Ч., М.Р. = щял съм да съм шинирал
| ПР.НАКЛ., БЪД.ПРЕД.ВР., 1Л., ЕД.Ч., Ж.Р. = щяла съм да съм шинирала
| ПР.НАКЛ., БЪД.ПРЕД.ВР., 1Л., ЕД.Ч., СР.Р. = щяло съм да съм шинирало
| ПР.НАКЛ., БЪД.ПРЕД.ВР., 1Л., МН.Ч. = щели сме да сме шинирали
| ПР.НАКЛ., БЪД.ПРЕД.ВР., 2Л., ЕД.Ч., М.Р. = щял си да си шинирал
| ПР.НАКЛ., БЪД.ПРЕД.ВР., 2Л., ЕД.Ч., Ж.Р. = щяла си да си шинирала
| ПР.НАКЛ., БЪД.ПРЕД.ВР., 2Л., ЕД.Ч., СР.Р. = щяло си да си шинирало
| ПР.НАКЛ., БЪД.ПРЕД.ВР., 2Л., МН.Ч. = щели сте да сте шинирали
| ПР.НАКЛ., БЪД.ПРЕД.ВР., 3Л., ЕД.Ч., М.Р. = щял (е) да е шинирал
| ПР.НАКЛ., БЪД.ПРЕД.ВР., 3Л., ЕД.Ч., Ж.Р. = щяла (е) да е шинирала
| ПР.НАКЛ., БЪД.ПРЕД.ВР., 3Л., ЕД.Ч., СР.Р. = щяло (е) да е шинирало
| ПР.НАКЛ., БЪД.ПРЕД.ВР., 3Л., МН.Ч. = щели (са) да са шинирали
| УСЛОВНО НАКЛОНЕНИЕ, 1Л., ЕД.Ч., М.Р. = бих шинирал
| УСЛОВНО НАКЛОНЕНИЕ, 1Л., ЕД.Ч., Ж.Р. = бих шинирала
| УСЛОВНО НАКЛОНЕНИЕ, 1Л., ЕД.Ч., СР.Р. = бих шинирало
| УСЛОВНО НАКЛОНЕНИЕ, 1Л., МН.Ч. = бихме шинирали
| УСЛОВНО НАКЛОНЕНИЕ, 2Л., ЕД.Ч., М.Р. = би шинирал
| УСЛОВНО НАКЛОНЕНИЕ, 2Л., ЕД.Ч., Ж.Р. = би шинирала
| УСЛОВНО НАКЛОНЕНИЕ, 2Л., ЕД.Ч., СР.Р. = би шинирало
| УСЛОВНО НАКЛОНЕНИЕ, 2Л., МН.Ч. = бихте шинирали
| УСЛОВНО НАКЛОНЕНИЕ, 3Л., ЕД.Ч., М.Р. = би шинирал
| УСЛОВНО НАКЛОНЕНИЕ, 3Л., ЕД.Ч., Ж.Р. = би шинирала
| УСЛОВНО НАКЛОНЕНИЕ, 3Л., ЕД.Ч., СР.Р. = би шинирало
| УСЛОВНО НАКЛОНЕНИЕ, 3Л., МН.Ч. = биха шинирали
| ПОВЕЛИТЕЛНО НАКЛОНЕНИЕ, ЕД.Ч. = ши·ни·рай
| ПОВЕЛИТЕЛНО НАКЛОНЕНИЕ, МН.Ч. = ши·ни·рай·те
| МИН.СТРАД.ПРИЧ. М.Р. = ши·ни·ран
| МИН.СТРАД.ПРИЧ. М.Р. НЕПЪЛЕН ЧЛЕН = ши·ни·ра·ния
| МИН.СТРАД.ПРИЧ. М.Р. ПЪЛЕН ЧЛЕН = ши·ни·ра·ни·ят
| МИН.СТРАД.ПРИЧ. Ж.Р. = ши·ни·ра·на
| МИН.СТРАД.ПРИЧ. Ж.Р. ЧЛЕН = ши·ни·ра·на·та
| МИН.СТРАД.ПРИЧ. СР.Р. = ши·ни·ра·но
| МИН.СТРАД.ПРИЧ. СР.Р. ЧЛЕН = ши·ни·ра·но·то
| МИН.СТРАД.ПРИЧ. МН.Ч. = ши·ни·ра·ни
| МИН.СТРАД.ПРИЧ. МН.Ч. ЧЛЕН = ши·ни·ра·ни·те
| МИН.ДЕЯТ.СВ.ПРИЧ. М.Р. = ши·ни·рал
| МИН.ДЕЯТ.СВ.ПРИЧ. М.Р. НЕПЪЛЕН ЧЛЕН = ши·ни·ра·лия
| МИН.ДЕЯТ.СВ.ПРИЧ. М.Р. ПЪЛЕН ЧЛЕН = ши·ни·ра·ли·ят
| МИН.ДЕЯТ.СВ.ПРИЧ. Ж.Р. = ши·ни·ра·ла
| МИН.ДЕЯТ.СВ.ПРИЧ. Ж.Р. ЧЛЕН = ши·ни·ра·ла·та
| МИН.ДЕЯТ.СВ.ПРИЧ. СР.Р. = ши·ни·ра·ло
| МИН.ДЕЯТ.СВ.ПРИЧ. СР.Р. ЧЛЕН = ши·ни·ра·ло·то
| МИН.ДЕЯТ.СВ.ПРИЧ. МН.Ч. = ши·ни·ра·ли
| МИН.ДЕЯТ.СВ.ПРИЧ. МН.Ч. ЧЛЕН = ши·ни·ра·ли·те
| МИН.ДЕЯТ.НЕСВ.ПРИЧ. М.Р. = ши·ни·рал
| МИН.ДЕЯТ.НЕСВ.ПРИЧ. М.Р. НЕПЪЛЕН ЧЛЕН = ши·ни·ра·лия
| МИН.ДЕЯТ.НЕСВ.ПРИЧ. М.Р. ПЪЛЕН ЧЛЕН = ши·ни·ра·ли·ят
| МИН.ДЕЯТ.НЕСВ.ПРИЧ. Ж.Р. = ши·ни·ра·ла
| МИН.ДЕЯТ.НЕСВ.ПРИЧ. Ж.Р. ЧЛЕН = ши·ни·ра·ла·та
| МИН.ДЕЯТ.НЕСВ.ПРИЧ. СР.Р. = ши·ни·ра·ло
| МИН.ДЕЯТ.НЕСВ.ПРИЧ. СР.Р. ЧЛЕН = ши·ни·ра·ло·то
| МИН.ДЕЯТ.НЕСВ.ПРИЧ. МН.Ч. = ши·ни·ра·ли
| МИН.ДЕЯТ.НЕСВ.ПРИЧ. МН.Ч. ЧЛЕН = ши·ни·ра·ли·те
| СЕГ.ДЕЯТ.ПРИЧ. М.Р. = ши·ни·ращ
| СЕГ.ДЕЯТ.ПРИЧ. М.Р. НЕПЪЛЕН ЧЛЕН = ши·ни·ра·щия
| СЕГ.ДЕЯТ.ПРИЧ. М.Р. ПЪЛЕН ЧЛЕН = ши·ни·ра·щи·ят
| СЕГ.ДЕЯТ.ПРИЧ. Ж.Р. = ши·ни·ра·ща
| СЕГ.ДЕЯТ.ПРИЧ. Ж.Р. ЧЛЕН = ши·ни·ра·ща·та
| СЕГ.ДЕЯТ.ПРИЧ. СР.Р. = ши·ни·ра·що
| СЕГ.ДЕЯТ.ПРИЧ. СР.Р. ЧЛЕН = ши·ни·ра·що·то
| СЕГ.ДЕЯТ.ПРИЧ. МН.Ч. = ши·ни·ра·щи
| СЕГ.ДЕЯТ.ПРИЧ. МН.Ч. ЧЛЕН = ши·ни·ра·щи·те
| ДЕЕПРИЧАСТИЕ = ши·ни·рай·ки
| СКРИТИ ПРЕПРАТКИ = 
[[шинирам]],
[[шинираш]],
[[шинира]],
[[шинираме]],
[[шинирате]],
[[шинират]],
[[шинирах]],
[[шинирахме]],
[[шинирахте]],
[[шинираха]],
[[шинираше]],
[[шинирай]],
[[шинирайте]],
[[шинирал]],
[[шиниралия]],
[[шиниралият]],
[[шинирала]],
[[шиниралата]],
[[шинирало]],
[[шиниралото]],
[[шинирали]],
[[шиниралите]],
[[шиниран]],
[[шинирания]],
[[шинираният]],
[[шинирана]],
[[шинираната]],
[[шинирано]],
[[шинираното]],
[[шинирани]],
[[шинираните]],
[[шиниращ]],
[[шиниращия]],
[[шиниращият]],
[[шинираща]],
[[шиниращата]],
[[шиниращо]],
[[шиниращото]],
[[шиниращи]],
[[шиниращите]],
[[шинирайки]],
[[шинирал съм]],
[[шинирала съм]],
[[шинирало съм]],
[[шинирали сме]],
[[шинирал си]],
[[шинирала си]],
[[шинирало си]],
[[шинирали сте]],
[[шинирал е]],
[[шинирала е]],
[[шинирало е]],
[[шинирали са]],
[[бях шинирал]],
[[бях шинирала]],
[[бях шинирало]],
[[бяхме шинирали]],
[[беше шинирал]],
[[беше шинирала]],
[[беше шинирало]],
[[бяхте шинирали]],
[[бяха шинирали]],
[[ще шинирам]],
[[ще шинираме]],
[[ще шинираш]],
[[ще шинирате]],
[[ще шинира]],
[[ще шинират]],
[[ще съм шинирал]],
[[ще съм шинирала]],
[[ще съм шинирало]],
[[ще сме шинирали]],
[[ще си шинирал]],
[[ще си шинирала]],
[[ще си шинирало]],
[[ще сте шинирали]],
[[ще е шинирал]],
[[ще е шинирала]],
[[ще е шинирало]],
[[ще са шинирали]],
[[щях да шинирам]],
[[щяхме да шинираме]],
[[щеше да шинираш]],
[[щяхте да шинирате]],
[[щеше да шинира]],
[[щяха да шинират]],
[[щях да съм шинирал]],
[[щях да съм шинирала]],
[[щях да съм шинирало]],
[[щяхме да сме шинирали]],
[[щеше да си шинирал]],
[[щеше да си шинирала]],
[[щеше да си шинирало]],
[[щяхте да сте шинирали]],
[[щеше да е шинирал]],
[[щеше да е шинирала]],
[[щеше да е шинирало]],
[[щяха да са шинирали]],
[[бил съм шинирал]],
[[била съм шинирала]],
[[било съм шинирало]],
[[били сме шинирали]],
[[бил си шинирал]],
[[била си шинирала]],
[[било си шинирало]],
[[били сте шинирали]],
[[бил е шинирал]],
[[била е шинирала]],
[[било е шинирало]],
[[били са шинирали]],
[[щял съм да шинирам]],
[[щяла съм да шинирам]],
[[щяло съм да шинирам]],
[[щели сме да шинираме]],
[[щял си да шинираш]],
[[щяла си да шинираш]],
[[щяло си да шинираш]],
[[щели сте да шинирате]],
[[щял да шинира]],
[[щяла да шинира]],
[[щяло да шинира]],
[[щели да шинират]],
[[щял е да шинира]],
[[щяла е да шинира]],
[[щяло е да шинира]],
[[щели са да шинират]],
[[щял съм да съм шинирал]],
[[щяла съм да съм шинирала]],
[[щяло съм да съм шинирало]],
[[щели сме да сме шинирали]],
[[щял си да си шинирал]],
[[щяла си да си шинирала]],
[[щяло си да си шинирало]],
[[щели сте да сте шинирали]],
[[щял да е шинирал]],
[[щяла да е шинирала]],
[[щяло да е шинирало]],
[[щели да са шинирали]],
[[щял е да е шинирал]],
[[щяла е да е шинирала]],
[[щяло е да е шинирало]],
[[щели са да са шинирали]],
[[бих шинирал]],
[[бих шинирала]],
[[бих шинирало]],
[[бихме шинирали]],
[[би шинирал]],
[[би шинирала]],
[[би шинирало]],
[[бихте шинирали]],
[[биха шинирали]],
}}</text>
      <sha1>588k4qfnis887es6yk2tysgwvx7inf9</sha1>
    </revision>
  </page>
  <page>
    <title>Шаблон:Словоформи/ширвам</title>
    <ns>10</ns>
    <id>570067</id>
    <revision>
      <id>602047</id>
      <timestamp>2005-05-12T12:12:33Z</timestamp>
      <contributor>
        <username>Bgbot</username>
        <id>83</id>
      </contributor>
      <comment>Борислав: Шаблон със словоформи</comment>
      <model>wikitext</model>
      <format>text/x-wiki</format>
      <text bytes="19112" xml:space="preserve">{{Шаблон:Словоформи/Глагол|
  ОСНОВНА ФОРМА = ширвам
| СЕГ.ВР., 1Л., ЕД.Ч. = шир·вам
| СЕГ.ВР., 1Л., МН.Ч. = шир·ва·ме
| СЕГ.ВР., 2Л., ЕД.Ч. = шир·ваш
| СЕГ.ВР., 2Л., МН.Ч. = шир·ва·те
| СЕГ.ВР., 3Л., ЕД.Ч. = шир·ва
| СЕГ.ВР., 3Л., МН.Ч. = шир·ват
| МИН.СВ.ВР., 1Л., ЕД.Ч. = шир·вах
| МИН.СВ.ВР., 1Л., МН.Ч. = шир·вах·ме
| МИН.СВ.ВР., 2Л., ЕД.Ч. = шир·ва
| МИН.СВ.ВР., 2Л., МН.Ч. = шир·вах·те
| МИН.СВ.ВР., 3Л., ЕД.Ч. = шир·ва
| МИН.СВ.ВР., 3Л., МН.Ч. = шир·ва·ха
| МИН.НЕСВ.ВР., 1Л., ЕД.Ч. = шир·вах
| МИН.НЕСВ.ВР., 1Л., МН.Ч. = шир·вах·ме
| МИН.НЕСВ.ВР., 2Л., ЕД.Ч. = шир·ва·ше
| МИН.НЕСВ.ВР., 2Л., МН.Ч. = шир·вах·те
| МИН.НЕСВ.ВР., 3Л., ЕД.Ч. = шир·ва·ше
| МИН.НЕСВ.ВР., 3Л., МН.Ч. = шир·ва·ха
| МИН.НЕОПР.ВР., 1Л., ЕД.Ч., М.Р. = ширвал съм
| МИН.НЕОПР.ВР., 1Л., ЕД.Ч., Ж.Р. = ширвала съм
| МИН.НЕОПР.ВР., 1Л., ЕД.Ч., СР.Р. = ширвало съм
| МИН.НЕОПР.ВР., 1Л., МН.Ч. = ширвали сме
| МИН.НЕОПР.ВР., 2Л., ЕД.Ч., М.Р. = ширвал си
| МИН.НЕОПР.ВР., 2Л., ЕД.Ч., Ж.Р. = ширвала си
| МИН.НЕОПР.ВР., 2Л., ЕД.Ч., СР.Р. = ширвало си
| МИН.НЕОПР.ВР., 2Л., МН.Ч. = ширвали сте
| МИН.НЕОПР.ВР., 3Л., ЕД.Ч., М.Р. = ширвал е
| МИН.НЕОПР.ВР., 3Л., ЕД.Ч., Ж.Р. = ширвала е
| МИН.НЕОПР.ВР., 3Л., ЕД.Ч., СР.Р. = ширвало е
| МИН.НЕОПР.ВР., 3Л., МН.Ч. = ширвали са
| МИН.ПРЕД.ВР., 1Л., ЕД.Ч., М.Р. = бях ширвал
| МИН.ПРЕД.ВР., 1Л., ЕД.Ч., Ж.Р. = бях ширвала
| МИН.ПРЕД.ВР., 1Л., ЕД.Ч., СР.Р. = бях ширвало
| МИН.ПРЕД.ВР., 1Л., МН.Ч. = бяхме ширвали
| МИН.ПРЕД.ВР., 2Л., ЕД.Ч., М.Р. = беше ширвал
| МИН.ПРЕД.ВР., 2Л., ЕД.Ч., Ж.Р. = беше ширвала
| МИН.ПРЕД.ВР., 2Л., ЕД.Ч., СР.Р. = беше ширвало
| МИН.ПРЕД.ВР., 2Л., МН.Ч. = бяхте ширвали
| МИН.ПРЕД.ВР., 3Л., ЕД.Ч., М.Р. = беше ширвал
| МИН.ПРЕД.ВР., 3Л., ЕД.Ч., Ж.Р. = беше ширвала
| МИН.ПРЕД.ВР., 3Л., ЕД.Ч., СР.Р. = беше ширвало
| МИН.ПРЕД.ВР., 3Л., МН.Ч. = бяха ширвали
| БЪД.ВР., 1Л., ЕД.Ч. = ще ширвам
| БЪД.ВР., 1Л., МН.Ч. = ще ширваме
| БЪД.ВР., 2Л., ЕД.Ч. = ще ширваш
| БЪД.ВР., 2Л., МН.Ч. = ще ширвате
| БЪД.ВР., 3Л., ЕД.Ч. = ще ширва
| БЪД.ВР., 3Л., МН.Ч. = ще ширват
| БЪД.ПРЕД.ВР., 1Л., ЕД.Ч., М.Р. = ще съм ширвал
| БЪД.ПРЕД.ВР., 1Л., ЕД.Ч., Ж.Р. = ще съм ширвала
| БЪД.ПРЕД.ВР., 1Л., ЕД.Ч., СР.Р. = ще съм ширвало
| БЪД.ПРЕД.ВР., 1Л., МН.Ч. = ще сме ширвали
| БЪД.ПРЕД.ВР., 2Л., ЕД.Ч., М.Р. = ще си ширвал
| БЪД.ПРЕД.ВР., 2Л., ЕД.Ч., Ж.Р. = ще си ширвала
| БЪД.ПРЕД.ВР., 2Л., ЕД.Ч., СР.Р. = ще си ширвало
| БЪД.ПРЕД.ВР., 2Л., МН.Ч. = ще сте ширвали
| БЪД.ПРЕД.ВР., 3Л., ЕД.Ч., М.Р. = ще е ширвал
| БЪД.ПРЕД.ВР., 3Л., ЕД.Ч., Ж.Р. = ще е ширвала
| БЪД.ПРЕД.ВР., 3Л., ЕД.Ч., СР.Р. = ще е ширвало
| БЪД.ПРЕД.ВР., 3Л., МН.Ч. = ще са ширвали
| БЪД.ВР. В МИН., 1Л., ЕД.Ч. = щях да ширвам
| БЪД.ВР. В МИН., 1Л., МН.Ч. = щяхме да ширваме
| БЪД.ВР. В МИН., 2Л., ЕД.Ч. = щеше да ширваш
| БЪД.ВР. В МИН., 2Л., МН.Ч. = щяхте да ширвате
| БЪД.ВР. В МИН., 3Л., ЕД.Ч. = щеше да ширва
| БЪД.ВР. В МИН., 3Л., МН.Ч. = щяха да ширват
| БЪД.ПРЕД.ВР. В МИН., 1Л., ЕД.Ч., М.Р. = щях да съм ширвал
| БЪД.ПРЕД.ВР. В МИН., 1Л., ЕД.Ч., Ж.Р. = щях да съм ширвала
| БЪД.ПРЕД.ВР. В МИН., 1Л., ЕД.Ч., СР.Р. = щях да съм ширвало
| БЪД.ПРЕД.ВР. В МИН., 1Л., МН.Ч. = щяхме да сме ширвали
| БЪД.ПРЕД.ВР. В МИН., 2Л., ЕД.Ч., М.Р. = щеше да си ширвал
| БЪД.ПРЕД.ВР. В МИН., 2Л., ЕД.Ч., Ж.Р. = щеше да си ширвала
| БЪД.ПРЕД.ВР. В МИН., 2Л., ЕД.Ч., СР.Р. = щеше да си ширвало
| БЪД.ПРЕД.ВР. В МИН., 2Л., МН.Ч. = щяхте да сте ширвали
| БЪД.ПРЕД.ВР. В МИН., 3Л., ЕД.Ч., М.Р. = щеше да е ширвал
| БЪД.ПРЕД.ВР. В МИН., 3Л., ЕД.Ч., Ж.Р. = щеше да е ширвала
| БЪД.ПРЕД.ВР. В МИН., 3Л., ЕД.Ч., СР.Р. = щеше да е ширвало
| БЪД.ПРЕД.ВР. В МИН., 3Л., МН.Ч. = щяха да са ширвали
| ПР.НАКЛ., СЕГ.ВР., 1Л., ЕД.Ч., М.Р. = ширвал съм
| ПР.НАКЛ., СЕГ.ВР., 1Л., ЕД.Ч., Ж.Р. = ширвала съм
| ПР.НАКЛ., СЕГ.ВР., 1Л., ЕД.Ч., СР.Р. = ширвало съм
| ПР.НАКЛ., СЕГ.ВР., 1Л., МН.Ч. = ширвали сме
| ПР.НАКЛ., СЕГ.ВР., 2Л., ЕД.Ч., М.Р. = ширвал си
| ПР.НАКЛ., СЕГ.ВР., 2Л., ЕД.Ч., Ж.Р. = ширвала си
| ПР.НАКЛ., СЕГ.ВР., 2Л., ЕД.Ч., СР.Р. = ширвало си
| ПР.НАКЛ., СЕГ.ВР., 2Л., МН.Ч. = ширвали сте
| ПР.НАКЛ., СЕГ.ВР., 3Л., ЕД.Ч., М.Р. = ширвал (е)
| ПР.НАКЛ., СЕГ.ВР., 3Л., ЕД.Ч., Ж.Р. = ширвала (е)
| ПР.НАКЛ., СЕГ.ВР., 3Л., ЕД.Ч., СР.Р. = ширвало (е)
| ПР.НАКЛ., СЕГ.ВР., 3Л., МН.Ч. = ширвали (са)
| ПР.НАКЛ., МИН.СВ.ВР., 1Л., ЕД.Ч., М.Р. = ширвал съм
| ПР.НАКЛ., МИН.СВ.ВР., 1Л., ЕД.Ч., Ж.Р. = ширвала съм
| ПР.НАКЛ., МИН.СВ.ВР., 1Л., ЕД.Ч., СР.Р. = ширвало съм
| ПР.НАКЛ., МИН.СВ.ВР., 1Л., МН.Ч. = ширвали сме
| ПР.НАКЛ., МИН.СВ.ВР., 2Л., ЕД.Ч., М.Р. = ширвал си
| ПР.НАКЛ., МИН.СВ.ВР., 2Л., ЕД.Ч., Ж.Р. = ширвала си
| ПР.НАКЛ., МИН.СВ.ВР., 2Л., ЕД.Ч., СР.Р. = ширвало си
| ПР.НАКЛ., МИН.СВ.ВР., 2Л., МН.Ч. = ширвали сте
| ПР.НАКЛ., МИН.СВ.ВР., 3Л., ЕД.Ч., М.Р. = ширвал (е)
| ПР.НАКЛ., МИН.СВ.ВР., 3Л., ЕД.Ч., Ж.Р. = ширвала (е)
| ПР.НАКЛ., МИН.СВ.ВР., 3Л., ЕД.Ч., СР.Р. = ширвало (е)
| ПР.НАКЛ., МИН.СВ.ВР., 3Л., МН.Ч. = ширвали (са)
| ПР.НАКЛ., МИН.НЕОПР.ВР., 1Л., ЕД.Ч., М.Р. = бил съм ширвал
| ПР.НАКЛ., МИН.НЕОПР.ВР., 1Л., ЕД.Ч., Ж.Р. = била съм ширвала
| ПР.НАКЛ., МИН.НЕОПР.ВР., 1Л., ЕД.Ч., СР.Р. = било съм ширвало
| ПР.НАКЛ., МИН.НЕОПР.ВР., 1Л., МН.Ч. = били сме ширвали
| ПР.НАКЛ., МИН.НЕОПР.ВР., 2Л., ЕД.Ч., М.Р. = бил си ширвал
| ПР.НАКЛ., МИН.НЕОПР.ВР., 2Л., ЕД.Ч., Ж.Р. = била си ширвала
| ПР.НАКЛ., МИН.НЕОПР.ВР., 2Л., ЕД.Ч., СР.Р. = било си ширвало
| ПР.НАКЛ., МИН.НЕОПР.ВР., 2Л., МН.Ч. = били сте ширвали
| ПР.НАКЛ., МИН.НЕОПР.ВР., 3Л., ЕД.Ч., М.Р. = бил (е) ширвал
| ПР.НАКЛ., МИН.НЕОПР.ВР., 3Л., ЕД.Ч., Ж.Р. = била (е) ширвала
| ПР.НАКЛ., МИН.НЕОПР.ВР., 3Л., ЕД.Ч., СР.Р. = било (е) ширвало
| ПР.НАКЛ., МИН.НЕОПР.ВР., 3Л., МН.Ч. = били (са) ширвали
| ПР.НАКЛ., БЪД.ВР., 1Л., ЕД.Ч., М.Р. = щял съм да ширвам
| ПР.НАКЛ., БЪД.ВР., 1Л., ЕД.Ч., Ж.Р. = щяла съм да ширвам
| ПР.НАКЛ., БЪД.ВР., 1Л., ЕД.Ч., СР.Р. = щяло съм да ширвам
| ПР.НАКЛ., БЪД.ВР., 1Л., МН.Ч. = щели сме да ширваме
| ПР.НАКЛ., БЪД.ВР., 2Л., ЕД.Ч., М.Р. = щял си да ширваш
| ПР.НАКЛ., БЪД.ВР., 2Л., ЕД.Ч., Ж.Р. = щяла си да ширваш
| ПР.НАКЛ., БЪД.ВР., 2Л., ЕД.Ч., СР.Р. = щяло си да ширваш
| ПР.НАКЛ., БЪД.ВР., 2Л., МН.Ч. = щели сте да ширвате
| ПР.НАКЛ., БЪД.ВР., 3Л., ЕД.Ч., М.Р. = щял (е) да ширва
| ПР.НАКЛ., БЪД.ВР., 3Л., ЕД.Ч., Ж.Р. = щяла (е) да ширва
| ПР.НАКЛ., БЪД.ВР., 3Л., ЕД.Ч., СР.Р. = щяло (е) да ширва
| ПР.НАКЛ., БЪД.ВР., 3Л., МН.Ч. = щели (са) да ширват
| ПР.НАКЛ., БЪД.ПРЕД.ВР., 1Л., ЕД.Ч., М.Р. = щял съм да съм ширвал
| ПР.НАКЛ., БЪД.ПРЕД.ВР., 1Л., ЕД.Ч., Ж.Р. = щяла съм да съм ширвала
| ПР.НАКЛ., БЪД.ПРЕД.ВР., 1Л., ЕД.Ч., СР.Р. = щяло съм да съм ширвало
| ПР.НАКЛ., БЪД.ПРЕД.ВР., 1Л., МН.Ч. = щели сме да сме ширвали
| ПР.НАКЛ., БЪД.ПРЕД.ВР., 2Л., ЕД.Ч., М.Р. = щял си да си ширвал
| ПР.НАКЛ., БЪД.ПРЕД.ВР., 2Л., ЕД.Ч., Ж.Р. = щяла си да си ширвала
| ПР.НАКЛ., БЪД.ПРЕД.ВР., 2Л., ЕД.Ч., СР.Р. = щяло си да си ширвало
| ПР.НАКЛ., БЪД.ПРЕД.ВР., 2Л., МН.Ч. = щели сте да сте ширвали
| ПР.НАКЛ., БЪД.ПРЕД.ВР., 3Л., ЕД.Ч., М.Р. = щял (е) да е ширвал
| ПР.НАКЛ., БЪД.ПРЕД.ВР., 3Л., ЕД.Ч., Ж.Р. = щяла (е) да е ширвала
| ПР.НАКЛ., БЪД.ПРЕД.ВР., 3Л., ЕД.Ч., СР.Р. = щяло (е) да е ширвало
| ПР.НАКЛ., БЪД.ПРЕД.ВР., 3Л., МН.Ч. = щели (са) да са ширвали
| УСЛОВНО НАКЛОНЕНИЕ, 1Л., ЕД.Ч., М.Р. = бих ширвал
| УСЛОВНО НАКЛОНЕНИЕ, 1Л., ЕД.Ч., Ж.Р. = бих ширвала
| УСЛОВНО НАКЛОНЕНИЕ, 1Л., ЕД.Ч., СР.Р. = бих ширвало
| УСЛОВНО НАКЛОНЕНИЕ, 1Л., МН.Ч. = бихме ширвали
| УСЛОВНО НАКЛОНЕНИЕ, 2Л., ЕД.Ч., М.Р. = би ширвал
| УСЛОВНО НАКЛОНЕНИЕ, 2Л., ЕД.Ч., Ж.Р. = би ширвала
| УСЛОВНО НАКЛОНЕНИЕ, 2Л., ЕД.Ч., СР.Р. = би ширвало
| УСЛОВНО НАКЛОНЕНИЕ, 2Л., МН.Ч. = бихте ширвали
| УСЛОВНО НАКЛОНЕНИЕ, 3Л., ЕД.Ч., М.Р. = би ширвал
| УСЛОВНО НАКЛОНЕНИЕ, 3Л., ЕД.Ч., Ж.Р. = би ширвала
| УСЛОВНО НАКЛОНЕНИЕ, 3Л., ЕД.Ч., СР.Р. = би ширвало
| УСЛОВНО НАКЛОНЕНИЕ, 3Л., МН.Ч. = биха ширвали
| ПОВЕЛИТЕЛНО НАКЛОНЕНИЕ, ЕД.Ч. = шир·вай
| ПОВЕЛИТЕЛНО НАКЛОНЕНИЕ, МН.Ч. = шир·вай·те
| МИН.СТРАД.ПРИЧ. М.Р. = шир·ван
| МИН.СТРАД.ПРИЧ. М.Р. НЕПЪЛЕН ЧЛЕН = шир·ва·ния
| МИН.СТРАД.ПРИЧ. М.Р. ПЪЛЕН ЧЛЕН = шир·ва·ни·ят
| МИН.СТРАД.ПРИЧ. Ж.Р. = шир·ва·на
| МИН.СТРАД.ПРИЧ. Ж.Р. ЧЛЕН = шир·ва·на·та
| МИН.СТРАД.ПРИЧ. СР.Р. = шир·ва·но
| МИН.СТРАД.ПРИЧ. СР.Р. ЧЛЕН = шир·ва·но·то
| МИН.СТРАД.ПРИЧ. МН.Ч. = шир·ва·ни
| МИН.СТРАД.ПРИЧ. МН.Ч. ЧЛЕН = шир·ва·ни·те
| МИН.ДЕЯТ.СВ.ПРИЧ. М.Р. = шир·вал
| МИН.ДЕЯТ.СВ.ПРИЧ. М.Р. НЕПЪЛЕН ЧЛЕН = шир·ва·лия
| МИН.ДЕЯТ.СВ.ПРИЧ. М.Р. ПЪЛЕН ЧЛЕН = шир·ва·ли·ят
| МИН.ДЕЯТ.СВ.ПРИЧ. Ж.Р. = шир·ва·ла
| МИН.ДЕЯТ.СВ.ПРИЧ. Ж.Р. ЧЛЕН = шир·ва·ла·та
| МИН.ДЕЯТ.СВ.ПРИЧ. СР.Р. = шир·ва·ло
| МИН.ДЕЯТ.СВ.ПРИЧ. СР.Р. ЧЛЕН = шир·ва·ло·то
| МИН.ДЕЯТ.СВ.ПРИЧ. МН.Ч. = шир·ва·ли
| МИН.ДЕЯТ.СВ.ПРИЧ. МН.Ч. ЧЛЕН = шир·ва·ли·те
| МИН.ДЕЯТ.НЕСВ.ПРИЧ. М.Р. = шир·вал
| МИН.ДЕЯТ.НЕСВ.ПРИЧ. М.Р. НЕПЪЛЕН ЧЛЕН = шир·ва·лия
| МИН.ДЕЯТ.НЕСВ.ПРИЧ. М.Р. ПЪЛЕН ЧЛЕН = шир·ва·ли·ят
| МИН.ДЕЯТ.НЕСВ.ПРИЧ. Ж.Р. = шир·ва·ла
| МИН.ДЕЯТ.НЕСВ.ПРИЧ. Ж.Р. ЧЛЕН = шир·ва·ла·та
| МИН.ДЕЯТ.НЕСВ.ПРИЧ. СР.Р. = шир·ва·ло
| МИН.ДЕЯТ.НЕСВ.ПРИЧ. СР.Р. ЧЛЕН = шир·ва·ло·то
| МИН.ДЕЯТ.НЕСВ.ПРИЧ. МН.Ч. = шир·ва·ли
| МИН.ДЕЯТ.НЕСВ.ПРИЧ. МН.Ч. ЧЛЕН = шир·ва·ли·те
| СЕГ.ДЕЯТ.ПРИЧ. М.Р. = шир·ващ
| СЕГ.ДЕЯТ.ПРИЧ. М.Р. НЕПЪЛЕН ЧЛЕН = шир·ва·щия
| СЕГ.ДЕЯТ.ПРИЧ. М.Р. ПЪЛЕН ЧЛЕН = шир·ва·щи·ят
| СЕГ.ДЕЯТ.ПРИЧ. Ж.Р. = шир·ва·ща
| СЕГ.ДЕЯТ.ПРИЧ. Ж.Р. ЧЛЕН = шир·ва·ща·та
| СЕГ.ДЕЯТ.ПРИЧ. СР.Р. = шир·ва·що
| СЕГ.ДЕЯТ.ПРИЧ. СР.Р. ЧЛЕН = шир·ва·що·то
| СЕГ.ДЕЯТ.ПРИЧ. МН.Ч. = шир·ва·щи
| СЕГ.ДЕЯТ.ПРИЧ. МН.Ч. ЧЛЕН = шир·ва·щи·те
| ДЕЕПРИЧАСТИЕ = шир·вай·ки
| СКРИТИ ПРЕПРАТКИ = 
[[ширвам]],
[[ширваш]],
[[ширва]],
[[ширваме]],
[[ширвате]],
[[ширват]],
[[ширвах]],
[[ширвахме]],
[[ширвахте]],
[[ширваха]],
[[ширваше]],
[[ширвай]],
[[ширвайте]],
[[ширвал]],
[[ширвалия]],
[[ширвалият]],
[[ширвала]],
[[ширвалата]],
[[ширвало]],
[[ширвалото]],
[[ширвали]],
[[ширвалите]],
[[ширван]],
[[ширвания]],
[[ширваният]],
[[ширвана]],
[[ширваната]],
[[ширвано]],
[[ширваното]],
[[ширвани]],
[[ширваните]],
[[ширващ]],
[[ширващия]],
[[ширващият]],
[[ширваща]],
[[ширващата]],
[[ширващо]],
[[ширващото]],
[[ширващи]],
[[ширващите]],
[[ширвайки]],
[[ширвал съм]],
[[ширвала съм]],
[[ширвало съм]],
[[ширвали сме]],
[[ширвал си]],
[[ширвала си]],
[[ширвало си]],
[[ширвали сте]],
[[ширвал е]],
[[ширвала е]],
[[ширвало е]],
[[ширвали са]],
[[бях ширвал]],
[[бях ширвала]],
[[бях ширвало]],
[[бяхме ширвали]],
[[беше ширвал]],
[[беше ширвала]],
[[беше ширвало]],
[[бяхте ширвали]],
[[бяха ширвали]],
[[ще ширвам]],
[[ще ширваме]],
[[ще ширваш]],
[[ще ширвате]],
[[ще ширва]],
[[ще ширват]],
[[ще съм ширвал]],
[[ще съм ширвала]],
[[ще съм ширвало]],
[[ще сме ширвали]],
[[ще си ширвал]],
[[ще си ширвала]],
[[ще си ширвало]],
[[ще сте ширвали]],
[[ще е ширвал]],
[[ще е ширвала]],
[[ще е ширвало]],
[[ще са ширвали]],
[[щях да ширвам]],
[[щяхме да ширваме]],
[[щеше да ширваш]],
[[щяхте да ширвате]],
[[щеше да ширва]],
[[щяха да ширват]],
[[щях да съм ширвал]],
[[щях да съм ширвала]],
[[щях да съм ширвало]],
[[щяхме да сме ширвали]],
[[щеше да си ширвал]],
[[щеше да си ширвала]],
[[щеше да си ширвало]],
[[щяхте да сте ширвали]],
[[щеше да е ширвал]],
[[щеше да е ширвала]],
[[щеше да е ширвало]],
[[щяха да са ширвали]],
[[бил съм ширвал]],
[[била съм ширвала]],
[[било съм ширвало]],
[[били сме ширвали]],
[[бил си ширвал]],
[[била си ширвала]],
[[било си ширвало]],
[[били сте ширвали]],
[[бил е ширвал]],
[[била е ширвала]],
[[било е ширвало]],
[[били са ширвали]],
[[щял съм да ширвам]],
[[щяла съм да ширвам]],
[[щяло съм да ширвам]],
[[щели сме да ширваме]],
[[щял си да ширваш]],
[[щяла си да ширваш]],
[[щяло си да ширваш]],
[[щели сте да ширвате]],
[[щял да ширва]],
[[щяла да ширва]],
[[щяло да ширва]],
[[щели да ширват]],
[[щял е да ширва]],
[[щяла е да ширва]],
[[щяло е да ширва]],
[[щели са да ширват]],
[[щял съм да съм ширвал]],
[[щяла съм да съм ширвала]],
[[щяло съм да съм ширвало]],
[[щели сме да сме ширвали]],
[[щял си да си ширвал]],
[[щяла си да си ширвала]],
[[щяло си да си ширвало]],
[[щели сте да сте ширвали]],
[[щял да е ширвал]],
[[щяла да е ширвала]],
[[щяло да е ширвало]],
[[щели да са ширвали]],
[[щял е да е ширвал]],
[[щяла е да е ширвала]],
[[щяло е да е ширвало]],
[[щели са да са ширвали]],
[[бих ширвал]],
[[бих ширвала]],
[[бих ширвало]],
[[бихме ширвали]],
[[би ширвал]],
[[би ширвала]],
[[би ширвало]],
[[бихте ширвали]],
[[биха ширвали]],
}}</text>
      <sha1>er3kd06d3d9gdys1popqfw0lv31660e</sha1>
    </revision>
  </page>
  <page>
    <title>Шаблон:Словоформи/ширна</title>
    <ns>10</ns>
    <id>399566</id>
    <revision>
      <id>431580</id>
      <parentid>10136</parentid>
      <timestamp>2005-05-06T20:14:36Z</timestamp>
      <contributor>
        <username>Bgbot</username>
        <id>83</id>
      </contributor>
      <comment>Борислав: Шаблон със словоформи</comment>
      <model>wikitext</model>
      <format>text/x-wiki</format>
      <text bytes="19206" xml:space="preserve">{{Шаблон:Словоформи/Глагол|
  ОСНОВНА ФОРМА = ширна
| СЕГ.ВР., 1Л., ЕД.Ч. = шир·на
| СЕГ.ВР., 1Л., МН.Ч. = шир·нем
| СЕГ.ВР., 2Л., ЕД.Ч. = шир·неш
| СЕГ.ВР., 2Л., МН.Ч. = шир·не·те
| СЕГ.ВР., 3Л., ЕД.Ч. = шир·не
| СЕГ.ВР., 3Л., МН.Ч. = шир·нат
| МИН.СВ.ВР., 1Л., ЕД.Ч. = шир·нах
| МИН.СВ.ВР., 1Л., МН.Ч. = шир·нах·ме
| МИН.СВ.ВР., 2Л., ЕД.Ч. = шир·на
| МИН.СВ.ВР., 2Л., МН.Ч. = шир·нах·те
| МИН.СВ.ВР., 3Л., ЕД.Ч. = шир·на
| МИН.СВ.ВР., 3Л., МН.Ч. = шир·на·ха
| МИН.НЕСВ.ВР., 1Л., ЕД.Ч. = шир·нех
| МИН.НЕСВ.ВР., 1Л., МН.Ч. = шир·нех·ме
| МИН.НЕСВ.ВР., 2Л., ЕД.Ч. = шир·не·ше
| МИН.НЕСВ.ВР., 2Л., МН.Ч. = шир·нех·те
| МИН.НЕСВ.ВР., 3Л., ЕД.Ч. = шир·не·ше
| МИН.НЕСВ.ВР., 3Л., МН.Ч. = шир·не·ха
| МИН.НЕОПР.ВР., 1Л., ЕД.Ч., М.Р. = ширнал съм
| МИН.НЕОПР.ВР., 1Л., ЕД.Ч., Ж.Р. = ширнала съм
| МИН.НЕОПР.ВР., 1Л., ЕД.Ч., СР.Р. = ширнало съм
| МИН.НЕОПР.ВР., 1Л., МН.Ч. = ширнали сме
| МИН.НЕОПР.ВР., 2Л., ЕД.Ч., М.Р. = ширнал си
| МИН.НЕОПР.ВР., 2Л., ЕД.Ч., Ж.Р. = ширнала си
| МИН.НЕОПР.ВР., 2Л., ЕД.Ч., СР.Р. = ширнало си
| МИН.НЕОПР.ВР., 2Л., МН.Ч. = ширнали сте
| МИН.НЕОПР.ВР., 3Л., ЕД.Ч., М.Р. = ширнал е
| МИН.НЕОПР.ВР., 3Л., ЕД.Ч., Ж.Р. = ширнала е
| МИН.НЕОПР.ВР., 3Л., ЕД.Ч., СР.Р. = ширнало е
| МИН.НЕОПР.ВР., 3Л., МН.Ч. = ширнали са
| МИН.ПРЕД.ВР., 1Л., ЕД.Ч., М.Р. = бях ширнал
| МИН.ПРЕД.ВР., 1Л., ЕД.Ч., Ж.Р. = бях ширнала
| МИН.ПРЕД.ВР., 1Л., ЕД.Ч., СР.Р. = бях ширнало
| МИН.ПРЕД.ВР., 1Л., МН.Ч. = бяхме ширнали
| МИН.ПРЕД.ВР., 2Л., ЕД.Ч., М.Р. = беше ширнал
| МИН.ПРЕД.ВР., 2Л., ЕД.Ч., Ж.Р. = беше ширнала
| МИН.ПРЕД.ВР., 2Л., ЕД.Ч., СР.Р. = беше ширнало
| МИН.ПРЕД.ВР., 2Л., МН.Ч. = бяхте ширнали
| МИН.ПРЕД.ВР., 3Л., ЕД.Ч., М.Р. = беше ширнал
| МИН.ПРЕД.ВР., 3Л., ЕД.Ч., Ж.Р. = беше ширнала
| МИН.ПРЕД.ВР., 3Л., ЕД.Ч., СР.Р. = беше ширнало
| МИН.ПРЕД.ВР., 3Л., МН.Ч. = бяха ширнали
| БЪД.ВР., 1Л., ЕД.Ч. = ще ширна
| БЪД.ВР., 1Л., МН.Ч. = ще ширнем
| БЪД.ВР., 2Л., ЕД.Ч. = ще ширнеш
| БЪД.ВР., 2Л., МН.Ч. = ще ширнете
| БЪД.ВР., 3Л., ЕД.Ч. = ще ширне
| БЪД.ВР., 3Л., МН.Ч. = ще ширнат
| БЪД.ПРЕД.ВР., 1Л., ЕД.Ч., М.Р. = ще съм ширнал
| БЪД.ПРЕД.ВР., 1Л., ЕД.Ч., Ж.Р. = ще съм ширнала
| БЪД.ПРЕД.ВР., 1Л., ЕД.Ч., СР.Р. = ще съм ширнало
| БЪД.ПРЕД.ВР., 1Л., МН.Ч. = ще сме ширнали
| БЪД.ПРЕД.ВР., 2Л., ЕД.Ч., М.Р. = ще си ширнал
| БЪД.ПРЕД.ВР., 2Л., ЕД.Ч., Ж.Р. = ще си ширнала
| БЪД.ПРЕД.ВР., 2Л., ЕД.Ч., СР.Р. = ще си ширнало
| БЪД.ПРЕД.ВР., 2Л., МН.Ч. = ще сте ширнали
| БЪД.ПРЕД.ВР., 3Л., ЕД.Ч., М.Р. = ще е ширнал
| БЪД.ПРЕД.ВР., 3Л., ЕД.Ч., Ж.Р. = ще е ширнала
| БЪД.ПРЕД.ВР., 3Л., ЕД.Ч., СР.Р. = ще е ширнало
| БЪД.ПРЕД.ВР., 3Л., МН.Ч. = ще са ширнали
| БЪД.ВР. В МИН., 1Л., ЕД.Ч. = щях да ширна
| БЪД.ВР. В МИН., 1Л., МН.Ч. = щяхме да ширнем
| БЪД.ВР. В МИН., 2Л., ЕД.Ч. = щеше да ширнеш
| БЪД.ВР. В МИН., 2Л., МН.Ч. = щяхте да ширнете
| БЪД.ВР. В МИН., 3Л., ЕД.Ч. = щеше да ширне
| БЪД.ВР. В МИН., 3Л., МН.Ч. = щяха да ширнат
| БЪД.ПРЕД.ВР. В МИН., 1Л., ЕД.Ч., М.Р. = щях да съм ширнал
| БЪД.ПРЕД.ВР. В МИН., 1Л., ЕД.Ч., Ж.Р. = щях да съм ширнала
| БЪД.ПРЕД.ВР. В МИН., 1Л., ЕД.Ч., СР.Р. = щях да съм ширнало
| БЪД.ПРЕД.ВР. В МИН., 1Л., МН.Ч. = щяхме да сме ширнали
| БЪД.ПРЕД.ВР. В МИН., 2Л., ЕД.Ч., М.Р. = щеше да си ширнал
| БЪД.ПРЕД.ВР. В МИН., 2Л., ЕД.Ч., Ж.Р. = щеше да си ширнала
| БЪД.ПРЕД.ВР. В МИН., 2Л., ЕД.Ч., СР.Р. = щеше да си ширнало
| БЪД.ПРЕД.ВР. В МИН., 2Л., МН.Ч. = щяхте да сте ширнали
| БЪД.ПРЕД.ВР. В МИН., 3Л., ЕД.Ч., М.Р. = щеше да е ширнал
| БЪД.ПРЕД.ВР. В МИН., 3Л., ЕД.Ч., Ж.Р. = щеше да е ширнала
| БЪД.ПРЕД.ВР. В МИН., 3Л., ЕД.Ч., СР.Р. = щеше да е ширнало
| БЪД.ПРЕД.ВР. В МИН., 3Л., МН.Ч. = щяха да са ширнали
| ПР.НАКЛ., СЕГ.ВР., 1Л., ЕД.Ч., М.Р. = ширнел съм
| ПР.НАКЛ., СЕГ.ВР., 1Л., ЕД.Ч., Ж.Р. = ширнела съм
| ПР.НАКЛ., СЕГ.ВР., 1Л., ЕД.Ч., СР.Р. = ширнело съм
| ПР.НАКЛ., СЕГ.ВР., 1Л., МН.Ч. = ширнели сме
| ПР.НАКЛ., СЕГ.ВР., 2Л., ЕД.Ч., М.Р. = ширнел си
| ПР.НАКЛ., СЕГ.ВР., 2Л., ЕД.Ч., Ж.Р. = ширнела си
| ПР.НАКЛ., СЕГ.ВР., 2Л., ЕД.Ч., СР.Р. = ширнело си
| ПР.НАКЛ., СЕГ.ВР., 2Л., МН.Ч. = ширнели сте
| ПР.НАКЛ., СЕГ.ВР., 3Л., ЕД.Ч., М.Р. = ширнел (е)
| ПР.НАКЛ., СЕГ.ВР., 3Л., ЕД.Ч., Ж.Р. = ширнела (е)
| ПР.НАКЛ., СЕГ.ВР., 3Л., ЕД.Ч., СР.Р. = ширнело (е)
| ПР.НАКЛ., СЕГ.ВР., 3Л., МН.Ч. = ширнели (са)
| ПР.НАКЛ., МИН.СВ.ВР., 1Л., ЕД.Ч., М.Р. = ширнал съм
| ПР.НАКЛ., МИН.СВ.ВР., 1Л., ЕД.Ч., Ж.Р. = ширнала съм
| ПР.НАКЛ., МИН.СВ.ВР., 1Л., ЕД.Ч., СР.Р. = ширнало съм
| ПР.НАКЛ., МИН.СВ.ВР., 1Л., МН.Ч. = ширнали сме
| ПР.НАКЛ., МИН.СВ.ВР., 2Л., ЕД.Ч., М.Р. = ширнал си
| ПР.НАКЛ., МИН.СВ.ВР., 2Л., ЕД.Ч., Ж.Р. = ширнала си
| ПР.НАКЛ., МИН.СВ.ВР., 2Л., ЕД.Ч., СР.Р. = ширнало си
| ПР.НАКЛ., МИН.СВ.ВР., 2Л., МН.Ч. = ширнали сте
| ПР.НАКЛ., МИН.СВ.ВР., 3Л., ЕД.Ч., М.Р. = ширнал (е)
| ПР.НАКЛ., МИН.СВ.ВР., 3Л., ЕД.Ч., Ж.Р. = ширнала (е)
| ПР.НАКЛ., МИН.СВ.ВР., 3Л., ЕД.Ч., СР.Р. = ширнало (е)
| ПР.НАКЛ., МИН.СВ.ВР., 3Л., МН.Ч. = ширнали (са)
| ПР.НАКЛ., МИН.НЕОПР.ВР., 1Л., ЕД.Ч., М.Р. = бил съм ширнал
| ПР.НАКЛ., МИН.НЕОПР.ВР., 1Л., ЕД.Ч., Ж.Р. = била съм ширнала
| ПР.НАКЛ., МИН.НЕОПР.ВР., 1Л., ЕД.Ч., СР.Р. = било съм ширнало
| ПР.НАКЛ., МИН.НЕОПР.ВР., 1Л., МН.Ч. = били сме ширнали
| ПР.НАКЛ., МИН.НЕОПР.ВР., 2Л., ЕД.Ч., М.Р. = бил си ширнал
| ПР.НАКЛ., МИН.НЕОПР.ВР., 2Л., ЕД.Ч., Ж.Р. = била си ширнала
| ПР.НАКЛ., МИН.НЕОПР.ВР., 2Л., ЕД.Ч., СР.Р. = било си ширнало
| ПР.НАКЛ., МИН.НЕОПР.ВР., 2Л., МН.Ч. = били сте ширнали
| ПР.НАКЛ., МИН.НЕОПР.ВР., 3Л., ЕД.Ч., М.Р. = бил (е) ширнал
| ПР.НАКЛ., МИН.НЕОПР.ВР., 3Л., ЕД.Ч., Ж.Р. = била (е) ширнала
| ПР.НАКЛ., МИН.НЕОПР.ВР., 3Л., ЕД.Ч., СР.Р. = било (е) ширнало
| ПР.НАКЛ., МИН.НЕОПР.ВР., 3Л., МН.Ч. = били (са) ширнали
| ПР.НАКЛ., БЪД.ВР., 1Л., ЕД.Ч., М.Р. = щял съм да ширна
| ПР.НАКЛ., БЪД.ВР., 1Л., ЕД.Ч., Ж.Р. = щяла съм да ширна
| ПР.НАКЛ., БЪД.ВР., 1Л., ЕД.Ч., СР.Р. = щяло съм да ширна
| ПР.НАКЛ., БЪД.ВР., 1Л., МН.Ч. = щели сме да ширнем
| ПР.НАКЛ., БЪД.ВР., 2Л., ЕД.Ч., М.Р. = щял си да ширнеш
| ПР.НАКЛ., БЪД.ВР., 2Л., ЕД.Ч., Ж.Р. = щяла си да ширнеш
| ПР.НАКЛ., БЪД.ВР., 2Л., ЕД.Ч., СР.Р. = щяло си да ширнеш
| ПР.НАКЛ., БЪД.ВР., 2Л., МН.Ч. = щели сте да ширнете
| ПР.НАКЛ., БЪД.ВР., 3Л., ЕД.Ч., М.Р. = щял (е) да ширне
| ПР.НАКЛ., БЪД.ВР., 3Л., ЕД.Ч., Ж.Р. = щяла (е) да ширне
| ПР.НАКЛ., БЪД.ВР., 3Л., ЕД.Ч., СР.Р. = щяло (е) да ширне
| ПР.НАКЛ., БЪД.ВР., 3Л., МН.Ч. = щели (са) да ширнат
| ПР.НАКЛ., БЪД.ПРЕД.ВР., 1Л., ЕД.Ч., М.Р. = щял съм да съм ширнал
| ПР.НАКЛ., БЪД.ПРЕД.ВР., 1Л., ЕД.Ч., Ж.Р. = щяла съм да съм ширнала
| ПР.НАКЛ., БЪД.ПРЕД.ВР., 1Л., ЕД.Ч., СР.Р. = щяло съм да съм ширнало
| ПР.НАКЛ., БЪД.ПРЕД.ВР., 1Л., МН.Ч. = щели сме да сме ширнали
| ПР.НАКЛ., БЪД.ПРЕД.ВР., 2Л., ЕД.Ч., М.Р. = щял си да си ширнал
| ПР.НАКЛ., БЪД.ПРЕД.ВР., 2Л., ЕД.Ч., Ж.Р. = щяла си да си ширнала
| ПР.НАКЛ., БЪД.ПРЕД.ВР., 2Л., ЕД.Ч., СР.Р. = щяло си да си ширнало
| ПР.НАКЛ., БЪД.ПРЕД.ВР., 2Л., МН.Ч. = щели сте да сте ширнали
| ПР.НАКЛ., БЪД.ПРЕД.ВР., 3Л., ЕД.Ч., М.Р. = щял (е) да е ширнал
| ПР.НАКЛ., БЪД.ПРЕД.ВР., 3Л., ЕД.Ч., Ж.Р. = щяла (е) да е ширнала
| ПР.НАКЛ., БЪД.ПРЕД.ВР., 3Л., ЕД.Ч., СР.Р. = щяло (е) да е ширнало
| ПР.НАКЛ., БЪД.ПРЕД.ВР., 3Л., МН.Ч. = щели (са) да са ширнали
| УСЛОВНО НАКЛОНЕНИЕ, 1Л., ЕД.Ч., М.Р. = бих ширнал
| УСЛОВНО НАКЛОНЕНИЕ, 1Л., ЕД.Ч., Ж.Р. = бих ширнала
| УСЛОВНО НАКЛОНЕНИЕ, 1Л., ЕД.Ч., СР.Р. = бих ширнало
| УСЛОВНО НАКЛОНЕНИЕ, 1Л., МН.Ч. = бихме ширнали
| УСЛОВНО НАКЛОНЕНИЕ, 2Л., ЕД.Ч., М.Р. = би ширнал
| УСЛОВНО НАКЛОНЕНИЕ, 2Л., ЕД.Ч., Ж.Р. = би ширнала
| УСЛОВНО НАКЛОНЕНИЕ, 2Л., ЕД.Ч., СР.Р. = би ширнало
| УСЛОВНО НАКЛОНЕНИЕ, 2Л., МН.Ч. = бихте ширнали
| УСЛОВНО НАКЛОНЕНИЕ, 3Л., ЕД.Ч., М.Р. = би ширнал
| УСЛОВНО НАКЛОНЕНИЕ, 3Л., ЕД.Ч., Ж.Р. = би ширнала
| УСЛОВНО НАКЛОНЕНИЕ, 3Л., ЕД.Ч., СР.Р. = би ширнало
| УСЛОВНО НАКЛОНЕНИЕ, 3Л., МН.Ч. = биха ширнали
| ПОВЕЛИТЕЛНО НАКЛОНЕНИЕ, ЕД.Ч. = шир·ни
| ПОВЕЛИТЕЛНО НАКЛОНЕНИЕ, МН.Ч. = шир·не·те
| МИН.СТРАД.ПРИЧ. М.Р. = шир·нат
| МИН.СТРАД.ПРИЧ. М.Р. НЕПЪЛЕН ЧЛЕН = шир·на·тия
| МИН.СТРАД.ПРИЧ. М.Р. ПЪЛЕН ЧЛЕН = шир·на·ти·ят
| МИН.СТРАД.ПРИЧ. Ж.Р. = шир·на·та
| МИН.СТРАД.ПРИЧ. Ж.Р. ЧЛЕН = шир·на·та·та
| МИН.СТРАД.ПРИЧ. СР.Р. = шир·на·то
| МИН.СТРАД.ПРИЧ. СР.Р. ЧЛЕН = шир·на·то·то
| МИН.СТРАД.ПРИЧ. МН.Ч. = шир·на·ти
| МИН.СТРАД.ПРИЧ. МН.Ч. ЧЛЕН = шир·на·ти·те
| МИН.ДЕЯТ.СВ.ПРИЧ. М.Р. = шир·нал
| МИН.ДЕЯТ.СВ.ПРИЧ. М.Р. НЕПЪЛЕН ЧЛЕН = шир·на·лия
| МИН.ДЕЯТ.СВ.ПРИЧ. М.Р. ПЪЛЕН ЧЛЕН = шир·на·ли·ят
| МИН.ДЕЯТ.СВ.ПРИЧ. Ж.Р. = шир·на·ла
| МИН.ДЕЯТ.СВ.ПРИЧ. Ж.Р. ЧЛЕН = шир·на·ла·та
| МИН.ДЕЯТ.СВ.ПРИЧ. СР.Р. = шир·на·ло
| МИН.ДЕЯТ.СВ.ПРИЧ. СР.Р. ЧЛЕН = шир·на·ло·то
| МИН.ДЕЯТ.СВ.ПРИЧ. МН.Ч. = шир·на·ли
| МИН.ДЕЯТ.СВ.ПРИЧ. МН.Ч. ЧЛЕН = шир·на·ли·те
| МИН.ДЕЯТ.НЕСВ.ПРИЧ. М.Р. = шир·нел
| МИН.ДЕЯТ.НЕСВ.ПРИЧ. М.Р. НЕПЪЛЕН ЧЛЕН = шир·не·лия
| МИН.ДЕЯТ.НЕСВ.ПРИЧ. М.Р. ПЪЛЕН ЧЛЕН = шир·не·ли·ят
| МИН.ДЕЯТ.НЕСВ.ПРИЧ. Ж.Р. = шир·не·ла
| МИН.ДЕЯТ.НЕСВ.ПРИЧ. Ж.Р. ЧЛЕН = шир·не·ла·та
| МИН.ДЕЯТ.НЕСВ.ПРИЧ. СР.Р. = шир·не·ло
| МИН.ДЕЯТ.НЕСВ.ПРИЧ. СР.Р. ЧЛЕН = шир·не·ло·то
| МИН.ДЕЯТ.НЕСВ.ПРИЧ. МН.Ч. = шир·не·ли
| МИН.ДЕЯТ.НЕСВ.ПРИЧ. МН.Ч. ЧЛЕН = шир·не·ли·те
| СЕГ.ДЕЯТ.ПРИЧ. М.Р. = —
| СЕГ.ДЕЯТ.ПРИЧ. М.Р. НЕПЪЛЕН ЧЛЕН = —
| СЕГ.ДЕЯТ.ПРИЧ. М.Р. ПЪЛЕН ЧЛЕН = —
| СЕГ.ДЕЯТ.ПРИЧ. Ж.Р. = —
| СЕГ.ДЕЯТ.ПРИЧ. Ж.Р. ЧЛЕН = —
| СЕГ.ДЕЯТ.ПРИЧ. СР.Р. = —
| СЕГ.ДЕЯТ.ПРИЧ. СР.Р. ЧЛЕН = —
| СЕГ.ДЕЯТ.ПРИЧ. МН.Ч. = —
| СЕГ.ДЕЯТ.ПРИЧ. МН.Ч. ЧЛЕН = —
| ДЕЕПРИЧАСТИЕ = —
| СКРИТИ ПРЕПРАТКИ = 
[[ширна]],
[[ширнеш]],
[[ширне]],
[[ширнем]],
[[ширнете]],
[[ширнат]],
[[ширнах]],
[[ширнахме]],
[[ширнахте]],
[[ширнаха]],
[[ширнех]],
[[ширнеше]],
[[ширнехме]],
[[ширнехте]],
[[ширнеха]],
[[ширни]],
[[ширнал]],
[[ширналия]],
[[ширналият]],
[[ширнала]],
[[ширналата]],
[[ширнало]],
[[ширналото]],
[[ширнали]],
[[ширналите]],
[[ширнел]],
[[ширнелия]],
[[ширнелият]],
[[ширнела]],
[[ширнелата]],
[[ширнело]],
[[ширнелото]],
[[ширнели]],
[[ширнелите]],
[[ширнатия]],
[[ширнатият]],
[[ширната]],
[[ширнатата]],
[[ширнато]],
[[ширнатото]],
[[ширнати]],
[[ширнатите]],
[[ширнал съм]],
[[ширнала съм]],
[[ширнало съм]],
[[ширнали сме]],
[[ширнал си]],
[[ширнала си]],
[[ширнало си]],
[[ширнали сте]],
[[ширнал е]],
[[ширнала е]],
[[ширнало е]],
[[ширнали са]],
[[бях ширнал]],
[[бях ширнала]],
[[бях ширнало]],
[[бяхме ширнали]],
[[беше ширнал]],
[[беше ширнала]],
[[беше ширнало]],
[[бяхте ширнали]],
[[бяха ширнали]],
[[ще ширна]],
[[ще ширнем]],
[[ще ширнеш]],
[[ще ширнете]],
[[ще ширне]],
[[ще ширнат]],
[[ще съм ширнал]],
[[ще съм ширнала]],
[[ще съм ширнало]],
[[ще сме ширнали]],
[[ще си ширнал]],
[[ще си ширнала]],
[[ще си ширнало]],
[[ще сте ширнали]],
[[ще е ширнал]],
[[ще е ширнала]],
[[ще е ширнало]],
[[ще са ширнали]],
[[щях да ширна]],
[[щяхме да ширнем]],
[[щеше да ширнеш]],
[[щяхте да ширнете]],
[[щеше да ширне]],
[[щяха да ширнат]],
[[щях да съм ширнал]],
[[щях да съм ширнала]],
[[щях да съм ширнало]],
[[щяхме да сме ширнали]],
[[щеше да си ширнал]],
[[щеше да си ширнала]],
[[щеше да си ширнало]],
[[щяхте да сте ширнали]],
[[щеше да е ширнал]],
[[щеше да е ширнала]],
[[щеше да е ширнало]],
[[щяха да са ширнали]],
[[ширнел съм]],
[[ширнела съм]],
[[ширнело съм]],
[[ширнели сме]],
[[ширнел си]],
[[ширнела си]],
[[ширнело си]],
[[ширнели сте]],
[[ширнел е]],
[[ширнела е]],
[[ширнело е]],
[[ширнели са]],
[[бил съм ширнал]],
[[била съм ширнала]],
[[било съм ширнало]],
[[били сме ширнали]],
[[бил си ширнал]],
[[била си ширнала]],
[[било си ширнало]],
[[били сте ширнали]],
[[бил е ширнал]],
[[била е ширнала]],
[[било е ширнало]],
[[били са ширнали]],
[[щял съм да ширна]],
[[щяла съм да ширна]],
[[щяло съм да ширна]],
[[щели сме да ширнем]],
[[щял си да ширнеш]],
[[щяла си да ширнеш]],
[[щяло си да ширнеш]],
[[щели сте да ширнете]],
[[щял да ширне]],
[[щяла да ширне]],
[[щяло да ширне]],
[[щели да ширнат]],
[[щял е да ширне]],
[[щяла е да ширне]],
[[щяло е да ширне]],
[[щели са да ширнат]],
[[щял съм да съм ширнал]],
[[щяла съм да съм ширнала]],
[[щяло съм да съм ширнало]],
[[щели сме да сме ширнали]],
[[щял си да си ширнал]],
[[щяла си да си ширнала]],
[[щяло си да си ширнало]],
[[щели сте да сте ширнали]],
[[щял да е ширнал]],
[[щяла да е ширнала]],
[[щяло да е ширнало]],
[[щели да са ширнали]],
[[щял е да е ширнал]],
[[щяла е да е ширнала]],
[[щяло е да е ширнало]],
[[щели са да са ширнали]],
[[бих ширнал]],
[[бих ширнала]],
[[бих ширнало]],
[[бихме ширнали]],
[[би ширнал]],
[[би ширнала]],
[[би ширнало]],
[[бихте ширнали]],
[[биха ширнали]],
}}</text>
      <sha1>qu109wkzg6ijs5hygcppi6tvwle7n3u</sha1>
    </revision>
  </page>
  <page>
    <title>Шаблон:Словоформи/ширя</title>
    <ns>10</ns>
    <id>447256</id>
    <revision>
      <id>479238</id>
      <timestamp>2005-05-07T19:36:42Z</timestamp>
      <contributor>
        <username>Bgbot</username>
        <id>83</id>
      </contributor>
      <comment>Борислав: Шаблон със словоформи</comment>
      <model>wikitext</model>
      <format>text/x-wiki</format>
      <text bytes="18890" xml:space="preserve">{{Шаблон:Словоформи/Глагол|
  ОСНОВНА ФОРМА = ширя
| СЕГ.ВР., 1Л., ЕД.Ч. = ши·ря
| СЕГ.ВР., 1Л., МН.Ч. = ши·рим
| СЕГ.ВР., 2Л., ЕД.Ч. = ши·риш
| СЕГ.ВР., 2Л., МН.Ч. = ши·ри·те
| СЕГ.ВР., 3Л., ЕД.Ч. = ши·ри
| СЕГ.ВР., 3Л., МН.Ч. = ши·рят
| МИН.СВ.ВР., 1Л., ЕД.Ч. = ши·рих
| МИН.СВ.ВР., 1Л., МН.Ч. = ши·рих·ме
| МИН.СВ.ВР., 2Л., ЕД.Ч. = ши·ри
| МИН.СВ.ВР., 2Л., МН.Ч. = ши·рих·те
| МИН.СВ.ВР., 3Л., ЕД.Ч. = ши·ри
| МИН.СВ.ВР., 3Л., МН.Ч. = ши·ри·ха
| МИН.НЕСВ.ВР., 1Л., ЕД.Ч. = ши·рех
| МИН.НЕСВ.ВР., 1Л., МН.Ч. = ши·рех·ме
| МИН.НЕСВ.ВР., 2Л., ЕД.Ч. = ши·ре·ше
| МИН.НЕСВ.ВР., 2Л., МН.Ч. = ши·рех·те
| МИН.НЕСВ.ВР., 3Л., ЕД.Ч. = ши·ре·ше
| МИН.НЕСВ.ВР., 3Л., МН.Ч. = ши·ре·ха
| МИН.НЕОПР.ВР., 1Л., ЕД.Ч., М.Р. = ширил съм
| МИН.НЕОПР.ВР., 1Л., ЕД.Ч., Ж.Р. = ширила съм
| МИН.НЕОПР.ВР., 1Л., ЕД.Ч., СР.Р. = ширило съм
| МИН.НЕОПР.ВР., 1Л., МН.Ч. = ширили сме
| МИН.НЕОПР.ВР., 2Л., ЕД.Ч., М.Р. = ширил си
| МИН.НЕОПР.ВР., 2Л., ЕД.Ч., Ж.Р. = ширила си
| МИН.НЕОПР.ВР., 2Л., ЕД.Ч., СР.Р. = ширило си
| МИН.НЕОПР.ВР., 2Л., МН.Ч. = ширили сте
| МИН.НЕОПР.ВР., 3Л., ЕД.Ч., М.Р. = ширил е
| МИН.НЕОПР.ВР., 3Л., ЕД.Ч., Ж.Р. = ширила е
| МИН.НЕОПР.ВР., 3Л., ЕД.Ч., СР.Р. = ширило е
| МИН.НЕОПР.ВР., 3Л., МН.Ч. = ширили са
| МИН.ПРЕД.ВР., 1Л., ЕД.Ч., М.Р. = бях ширил
| МИН.ПРЕД.ВР., 1Л., ЕД.Ч., Ж.Р. = бях ширила
| МИН.ПРЕД.ВР., 1Л., ЕД.Ч., СР.Р. = бях ширило
| МИН.ПРЕД.ВР., 1Л., МН.Ч. = бяхме ширили
| МИН.ПРЕД.ВР., 2Л., ЕД.Ч., М.Р. = беше ширил
| МИН.ПРЕД.ВР., 2Л., ЕД.Ч., Ж.Р. = беше ширила
| МИН.ПРЕД.ВР., 2Л., ЕД.Ч., СР.Р. = беше ширило
| МИН.ПРЕД.ВР., 2Л., МН.Ч. = бяхте ширили
| МИН.ПРЕД.ВР., 3Л., ЕД.Ч., М.Р. = беше ширил
| МИН.ПРЕД.ВР., 3Л., ЕД.Ч., Ж.Р. = беше ширила
| МИН.ПРЕД.ВР., 3Л., ЕД.Ч., СР.Р. = беше ширило
| МИН.ПРЕД.ВР., 3Л., МН.Ч. = бяха ширили
| БЪД.ВР., 1Л., ЕД.Ч. = ще ширя
| БЪД.ВР., 1Л., МН.Ч. = ще ширим
| БЪД.ВР., 2Л., ЕД.Ч. = ще шириш
| БЪД.ВР., 2Л., МН.Ч. = ще ширите
| БЪД.ВР., 3Л., ЕД.Ч. = ще шири
| БЪД.ВР., 3Л., МН.Ч. = ще ширят
| БЪД.ПРЕД.ВР., 1Л., ЕД.Ч., М.Р. = ще съм ширил
| БЪД.ПРЕД.ВР., 1Л., ЕД.Ч., Ж.Р. = ще съм ширила
| БЪД.ПРЕД.ВР., 1Л., ЕД.Ч., СР.Р. = ще съм ширило
| БЪД.ПРЕД.ВР., 1Л., МН.Ч. = ще сме ширили
| БЪД.ПРЕД.ВР., 2Л., ЕД.Ч., М.Р. = ще си ширил
| БЪД.ПРЕД.ВР., 2Л., ЕД.Ч., Ж.Р. = ще си ширила
| БЪД.ПРЕД.ВР., 2Л., ЕД.Ч., СР.Р. = ще си ширило
| БЪД.ПРЕД.ВР., 2Л., МН.Ч. = ще сте ширили
| БЪД.ПРЕД.ВР., 3Л., ЕД.Ч., М.Р. = ще е ширил
| БЪД.ПРЕД.ВР., 3Л., ЕД.Ч., Ж.Р. = ще е ширила
| БЪД.ПРЕД.ВР., 3Л., ЕД.Ч., СР.Р. = ще е ширило
| БЪД.ПРЕД.ВР., 3Л., МН.Ч. = ще са ширили
| БЪД.ВР. В МИН., 1Л., ЕД.Ч. = щях да ширя
| БЪД.ВР. В МИН., 1Л., МН.Ч. = щяхме да ширим
| БЪД.ВР. В МИН., 2Л., ЕД.Ч. = щеше да шириш
| БЪД.ВР. В МИН., 2Л., МН.Ч. = щяхте да ширите
| БЪД.ВР. В МИН., 3Л., ЕД.Ч. = щеше да шири
| БЪД.ВР. В МИН., 3Л., МН.Ч. = щяха да ширят
| БЪД.ПРЕД.ВР. В МИН., 1Л., ЕД.Ч., М.Р. = щях да съм ширил
| БЪД.ПРЕД.ВР. В МИН., 1Л., ЕД.Ч., Ж.Р. = щях да съм ширила
| БЪД.ПРЕД.ВР. В МИН., 1Л., ЕД.Ч., СР.Р. = щях да съм ширило
| БЪД.ПРЕД.ВР. В МИН., 1Л., МН.Ч. = щяхме да сме ширили
| БЪД.ПРЕД.ВР. В МИН., 2Л., ЕД.Ч., М.Р. = щеше да си ширил
| БЪД.ПРЕД.ВР. В МИН., 2Л., ЕД.Ч., Ж.Р. = щеше да си ширила
| БЪД.ПРЕД.ВР. В МИН., 2Л., ЕД.Ч., СР.Р. = щеше да си ширило
| БЪД.ПРЕД.ВР. В МИН., 2Л., МН.Ч. = щяхте да сте ширили
| БЪД.ПРЕД.ВР. В МИН., 3Л., ЕД.Ч., М.Р. = щеше да е ширил
| БЪД.ПРЕД.ВР. В МИН., 3Л., ЕД.Ч., Ж.Р. = щеше да е ширила
| БЪД.ПРЕД.ВР. В МИН., 3Л., ЕД.Ч., СР.Р. = щеше да е ширило
| БЪД.ПРЕД.ВР. В МИН., 3Л., МН.Ч. = щяха да са ширили
| ПР.НАКЛ., СЕГ.ВР., 1Л., ЕД.Ч., М.Р. = ширел съм
| ПР.НАКЛ., СЕГ.ВР., 1Л., ЕД.Ч., Ж.Р. = ширела съм
| ПР.НАКЛ., СЕГ.ВР., 1Л., ЕД.Ч., СР.Р. = ширело съм
| ПР.НАКЛ., СЕГ.ВР., 1Л., МН.Ч. = ширели сме
| ПР.НАКЛ., СЕГ.ВР., 2Л., ЕД.Ч., М.Р. = ширел си
| ПР.НАКЛ., СЕГ.ВР., 2Л., ЕД.Ч., Ж.Р. = ширела си
| ПР.НАКЛ., СЕГ.ВР., 2Л., ЕД.Ч., СР.Р. = ширело си
| ПР.НАКЛ., СЕГ.ВР., 2Л., МН.Ч. = ширели сте
| ПР.НАКЛ., СЕГ.ВР., 3Л., ЕД.Ч., М.Р. = ширел (е)
| ПР.НАКЛ., СЕГ.ВР., 3Л., ЕД.Ч., Ж.Р. = ширела (е)
| ПР.НАКЛ., СЕГ.ВР., 3Л., ЕД.Ч., СР.Р. = ширело (е)
| ПР.НАКЛ., СЕГ.ВР., 3Л., МН.Ч. = ширели (са)
| ПР.НАКЛ., МИН.СВ.ВР., 1Л., ЕД.Ч., М.Р. = ширил съм
| ПР.НАКЛ., МИН.СВ.ВР., 1Л., ЕД.Ч., Ж.Р. = ширила съм
| ПР.НАКЛ., МИН.СВ.ВР., 1Л., ЕД.Ч., СР.Р. = ширило съм
| ПР.НАКЛ., МИН.СВ.ВР., 1Л., МН.Ч. = ширили сме
| ПР.НАКЛ., МИН.СВ.ВР., 2Л., ЕД.Ч., М.Р. = ширил си
| ПР.НАКЛ., МИН.СВ.ВР., 2Л., ЕД.Ч., Ж.Р. = ширила си
| ПР.НАКЛ., МИН.СВ.ВР., 2Л., ЕД.Ч., СР.Р. = ширило си
| ПР.НАКЛ., МИН.СВ.ВР., 2Л., МН.Ч. = ширили сте
| ПР.НАКЛ., МИН.СВ.ВР., 3Л., ЕД.Ч., М.Р. = ширил (е)
| ПР.НАКЛ., МИН.СВ.ВР., 3Л., ЕД.Ч., Ж.Р. = ширила (е)
| ПР.НАКЛ., МИН.СВ.ВР., 3Л., ЕД.Ч., СР.Р. = ширило (е)
| ПР.НАКЛ., МИН.СВ.ВР., 3Л., МН.Ч. = ширили (са)
| ПР.НАКЛ., МИН.НЕОПР.ВР., 1Л., ЕД.Ч., М.Р. = бил съм ширил
| ПР.НАКЛ., МИН.НЕОПР.ВР., 1Л., ЕД.Ч., Ж.Р. = била съм ширила
| ПР.НАКЛ., МИН.НЕОПР.ВР., 1Л., ЕД.Ч., СР.Р. = било съм ширило
| ПР.НАКЛ., МИН.НЕОПР.ВР., 1Л., МН.Ч. = били сме ширили
| ПР.НАКЛ., МИН.НЕОПР.ВР., 2Л., ЕД.Ч., М.Р. = бил си ширил
| ПР.НАКЛ., МИН.НЕОПР.ВР., 2Л., ЕД.Ч., Ж.Р. = била си ширила
| ПР.НАКЛ., МИН.НЕОПР.ВР., 2Л., ЕД.Ч., СР.Р. = било си ширило
| ПР.НАКЛ., МИН.НЕОПР.ВР., 2Л., МН.Ч. = били сте ширили
| ПР.НАКЛ., МИН.НЕОПР.ВР., 3Л., ЕД.Ч., М.Р. = бил (е) ширил
| ПР.НАКЛ., МИН.НЕОПР.ВР., 3Л., ЕД.Ч., Ж.Р. = била (е) ширила
| ПР.НАКЛ., МИН.НЕОПР.ВР., 3Л., ЕД.Ч., СР.Р. = било (е) ширило
| ПР.НАКЛ., МИН.НЕОПР.ВР., 3Л., МН.Ч. = били (са) ширили
| ПР.НАКЛ., БЪД.ВР., 1Л., ЕД.Ч., М.Р. = щял съм да ширя
| ПР.НАКЛ., БЪД.ВР., 1Л., ЕД.Ч., Ж.Р. = щяла съм да ширя
| ПР.НАКЛ., БЪД.ВР., 1Л., ЕД.Ч., СР.Р. = щяло съм да ширя
| ПР.НАКЛ., БЪД.ВР., 1Л., МН.Ч. = щели сме да ширим
| ПР.НАКЛ., БЪД.ВР., 2Л., ЕД.Ч., М.Р. = щял си да шириш
| ПР.НАКЛ., БЪД.ВР., 2Л., ЕД.Ч., Ж.Р. = щяла си да шириш
| ПР.НАКЛ., БЪД.ВР., 2Л., ЕД.Ч., СР.Р. = щяло си да шириш
| ПР.НАКЛ., БЪД.ВР., 2Л., МН.Ч. = щели сте да ширите
| ПР.НАКЛ., БЪД.ВР., 3Л., ЕД.Ч., М.Р. = щял (е) да шири
| ПР.НАКЛ., БЪД.ВР., 3Л., ЕД.Ч., Ж.Р. = щяла (е) да шири
| ПР.НАКЛ., БЪД.ВР., 3Л., ЕД.Ч., СР.Р. = щяло (е) да шири
| ПР.НАКЛ., БЪД.ВР., 3Л., МН.Ч. = щели (са) да ширят
| ПР.НАКЛ., БЪД.ПРЕД.ВР., 1Л., ЕД.Ч., М.Р. = щял съм да съм ширил
| ПР.НАКЛ., БЪД.ПРЕД.ВР., 1Л., ЕД.Ч., Ж.Р. = щяла съм да съм ширила
| ПР.НАКЛ., БЪД.ПРЕД.ВР., 1Л., ЕД.Ч., СР.Р. = щяло съм да съм ширило
| ПР.НАКЛ., БЪД.ПРЕД.ВР., 1Л., МН.Ч. = щели сме да сме ширили
| ПР.НАКЛ., БЪД.ПРЕД.ВР., 2Л., ЕД.Ч., М.Р. = щял си да си ширил
| ПР.НАКЛ., БЪД.ПРЕД.ВР., 2Л., ЕД.Ч., Ж.Р. = щяла си да си ширила
| ПР.НАКЛ., БЪД.ПРЕД.ВР., 2Л., ЕД.Ч., СР.Р. = щяло си да си ширило
| ПР.НАКЛ., БЪД.ПРЕД.ВР., 2Л., МН.Ч. = щели сте да сте ширили
| ПР.НАКЛ., БЪД.ПРЕД.ВР., 3Л., ЕД.Ч., М.Р. = щял (е) да е ширил
| ПР.НАКЛ., БЪД.ПРЕД.ВР., 3Л., ЕД.Ч., Ж.Р. = щяла (е) да е ширила
| ПР.НАКЛ., БЪД.ПРЕД.ВР., 3Л., ЕД.Ч., СР.Р. = щяло (е) да е ширило
| ПР.НАКЛ., БЪД.ПРЕД.ВР., 3Л., МН.Ч. = щели (са) да са ширили
| УСЛОВНО НАКЛОНЕНИЕ, 1Л., ЕД.Ч., М.Р. = бих ширил
| УСЛОВНО НАКЛОНЕНИЕ, 1Л., ЕД.Ч., Ж.Р. = бих ширила
| УСЛОВНО НАКЛОНЕНИЕ, 1Л., ЕД.Ч., СР.Р. = бих ширило
| УСЛОВНО НАКЛОНЕНИЕ, 1Л., МН.Ч. = бихме ширили
| УСЛОВНО НАКЛОНЕНИЕ, 2Л., ЕД.Ч., М.Р. = би ширил
| УСЛОВНО НАКЛОНЕНИЕ, 2Л., ЕД.Ч., Ж.Р. = би ширила
| УСЛОВНО НАКЛОНЕНИЕ, 2Л., ЕД.Ч., СР.Р. = би ширило
| УСЛОВНО НАКЛОНЕНИЕ, 2Л., МН.Ч. = бихте ширили
| УСЛОВНО НАКЛОНЕНИЕ, 3Л., ЕД.Ч., М.Р. = би ширил
| УСЛОВНО НАКЛОНЕНИЕ, 3Л., ЕД.Ч., Ж.Р. = би ширила
| УСЛОВНО НАКЛОНЕНИЕ, 3Л., ЕД.Ч., СР.Р. = би ширило
| УСЛОВНО НАКЛОНЕНИЕ, 3Л., МН.Ч. = биха ширили
| ПОВЕЛИТЕЛНО НАКЛОНЕНИЕ, ЕД.Ч. = ши·ри
| ПОВЕЛИТЕЛНО НАКЛОНЕНИЕ, МН.Ч. = ши·ре·те
| МИН.СТРАД.ПРИЧ. М.Р. = ши·рен
| МИН.СТРАД.ПРИЧ. М.Р. НЕПЪЛЕН ЧЛЕН = ши·ре·ния
| МИН.СТРАД.ПРИЧ. М.Р. ПЪЛЕН ЧЛЕН = ши·ре·ни·ят
| МИН.СТРАД.ПРИЧ. Ж.Р. = ши·ре·на
| МИН.СТРАД.ПРИЧ. Ж.Р. ЧЛЕН = ши·ре·на·та
| МИН.СТРАД.ПРИЧ. СР.Р. = ши·ре·но
| МИН.СТРАД.ПРИЧ. СР.Р. ЧЛЕН = ши·ре·но·то
| МИН.СТРАД.ПРИЧ. МН.Ч. = ши·ре·ни
| МИН.СТРАД.ПРИЧ. МН.Ч. ЧЛЕН = ши·ре·ни·те
| МИН.ДЕЯТ.СВ.ПРИЧ. М.Р. = ши·рил
| МИН.ДЕЯТ.СВ.ПРИЧ. М.Р. НЕПЪЛЕН ЧЛЕН = ши·ри·лия
| МИН.ДЕЯТ.СВ.ПРИЧ. М.Р. ПЪЛЕН ЧЛЕН = ши·ри·ли·ят
| МИН.ДЕЯТ.СВ.ПРИЧ. Ж.Р. = ши·ри·ла
| МИН.ДЕЯТ.СВ.ПРИЧ. Ж.Р. ЧЛЕН = ши·ри·ла·та
| МИН.ДЕЯТ.СВ.ПРИЧ. СР.Р. = ши·ри·ло
| МИН.ДЕЯТ.СВ.ПРИЧ. СР.Р. ЧЛЕН = ши·ри·ло·то
| МИН.ДЕЯТ.СВ.ПРИЧ. МН.Ч. = ши·ри·ли
| МИН.ДЕЯТ.СВ.ПРИЧ. МН.Ч. ЧЛЕН = ши·ри·ли·те
| МИН.ДЕЯТ.НЕСВ.ПРИЧ. М.Р. = ши·рел
| МИН.ДЕЯТ.НЕСВ.ПРИЧ. М.Р. НЕПЪЛЕН ЧЛЕН = ши·ре·лия
| МИН.ДЕЯТ.НЕСВ.ПРИЧ. М.Р. ПЪЛЕН ЧЛЕН = ши·ре·ли·ят
| МИН.ДЕЯТ.НЕСВ.ПРИЧ. Ж.Р. = ши·ре·ла
| МИН.ДЕЯТ.НЕСВ.ПРИЧ. Ж.Р. ЧЛЕН = ши·ре·ла·та
| МИН.ДЕЯТ.НЕСВ.ПРИЧ. СР.Р. = ши·ре·ло
| МИН.ДЕЯТ.НЕСВ.ПРИЧ. СР.Р. ЧЛЕН = ши·ре·ло·то
| МИН.ДЕЯТ.НЕСВ.ПРИЧ. МН.Ч. = ши·ре·ли
| МИН.ДЕЯТ.НЕСВ.ПРИЧ. МН.Ч. ЧЛЕН = ши·ре·ли·те
| СЕГ.ДЕЯТ.ПРИЧ. М.Р. = ши·рещ
| СЕГ.ДЕЯТ.ПРИЧ. М.Р. НЕПЪЛЕН ЧЛЕН = ши·ре·щия
| СЕГ.ДЕЯТ.ПРИЧ. М.Р. ПЪЛЕН ЧЛЕН = ши·ре·щи·ят
| СЕГ.ДЕЯТ.ПРИЧ. Ж.Р. = ши·ре·ща
| СЕГ.ДЕЯТ.ПРИЧ. Ж.Р. ЧЛЕН = ши·ре·ща·та
| СЕГ.ДЕЯТ.ПРИЧ. СР.Р. = ши·ре·що
| СЕГ.ДЕЯТ.ПРИЧ. СР.Р. ЧЛЕН = ши·ре·що·то
| СЕГ.ДЕЯТ.ПРИЧ. МН.Ч. = ши·ре·щи
| СЕГ.ДЕЯТ.ПРИЧ. МН.Ч. ЧЛЕН = ши·ре·щи·те
| ДЕЕПРИЧАСТИЕ = ши·рей·ки
| СКРИТИ ПРЕПРАТКИ = 
[[ширя]],
[[шириш]],
[[шири]],
[[ширим]],
[[ширите]],
[[ширят]],
[[ширих]],
[[ширихме]],
[[ширихте]],
[[шириха]],
[[ширех]],
[[ширеше]],
[[ширехме]],
[[ширехте]],
[[ширеха]],
[[ширете]],
[[ширил]],
[[ширилия]],
[[ширилият]],
[[ширила]],
[[ширилата]],
[[ширило]],
[[ширилото]],
[[ширили]],
[[ширилите]],
[[ширел]],
[[ширелия]],
[[ширелият]],
[[ширела]],
[[ширелата]],
[[ширело]],
[[ширелото]],
[[ширели]],
[[ширелите]],
[[ширен]],
[[ширения]],
[[ширеният]],
[[ширена]],
[[ширената]],
[[ширено]],
[[ширеното]],
[[ширени]],
[[ширените]],
[[ширещ]],
[[ширещия]],
[[ширещият]],
[[ширеща]],
[[ширещата]],
[[ширещо]],
[[ширещото]],
[[ширещи]],
[[ширещите]],
[[ширейки]],
[[ширил съм]],
[[ширила съм]],
[[ширило съм]],
[[ширили сме]],
[[ширил си]],
[[ширила си]],
[[ширило си]],
[[ширили сте]],
[[ширил е]],
[[ширила е]],
[[ширило е]],
[[ширили са]],
[[бях ширил]],
[[бях ширила]],
[[бях ширило]],
[[бяхме ширили]],
[[беше ширил]],
[[беше ширила]],
[[беше ширило]],
[[бяхте ширили]],
[[бяха ширили]],
[[ще ширя]],
[[ще ширим]],
[[ще шириш]],
[[ще ширите]],
[[ще шири]],
[[ще ширят]],
[[ще съм ширил]],
[[ще съм ширила]],
[[ще съм ширило]],
[[ще сме ширили]],
[[ще си ширил]],
[[ще си ширила]],
[[ще си ширило]],
[[ще сте ширили]],
[[ще е ширил]],
[[ще е ширила]],
[[ще е ширило]],
[[ще са ширили]],
[[щях да ширя]],
[[щяхме да ширим]],
[[щеше да шириш]],
[[щяхте да ширите]],
[[щеше да шири]],
[[щяха да ширят]],
[[щях да съм ширил]],
[[щях да съм ширила]],
[[щях да съм ширило]],
[[щяхме да сме ширили]],
[[щеше да си ширил]],
[[щеше да си ширила]],
[[щеше да си ширило]],
[[щяхте да сте ширили]],
[[щеше да е ширил]],
[[щеше да е ширила]],
[[щеше да е ширило]],
[[щяха да са ширили]],
[[ширел съм]],
[[ширела съм]],
[[ширело съм]],
[[ширели сме]],
[[ширел си]],
[[ширела си]],
[[ширело си]],
[[ширели сте]],
[[ширел е]],
[[ширела е]],
[[ширело е]],
[[ширели са]],
[[бил съм ширил]],
[[била съм ширила]],
[[било съм ширило]],
[[били сме ширили]],
[[бил си ширил]],
[[била си ширила]],
[[било си ширило]],
[[били сте ширили]],
[[бил е ширил]],
[[била е ширила]],
[[било е ширило]],
[[били са ширили]],
[[щял съм да ширя]],
[[щяла съм да ширя]],
[[щяло съм да ширя]],
[[щели сме да ширим]],
[[щял си да шириш]],
[[щяла си да шириш]],
[[щяло си да шириш]],
[[щели сте да ширите]],
[[щял да шири]],
[[щяла да шири]],
[[щяло да шири]],
[[щели да ширят]],
[[щял е да шири]],
[[щяла е да шири]],
[[щяло е да шири]],
[[щели са да ширят]],
[[щял съм да съм ширил]],
[[щяла съм да съм ширила]],
[[щяло съм да съм ширило]],
[[щели сме да сме ширили]],
[[щял си да си ширил]],
[[щяла си да си ширила]],
[[щяло си да си ширило]],
[[щели сте да сте ширили]],
[[щял да е ширил]],
[[щяла да е ширила]],
[[щяло да е ширило]],
[[щели да са ширили]],
[[щял е да е ширил]],
[[щяла е да е ширила]],
[[щяло е да е ширило]],
[[щели са да са ширили]],
[[бих ширил]],
[[бих ширила]],
[[бих ширило]],
[[бихме ширили]],
[[би ширил]],
[[би ширила]],
[[би ширило]],
[[бихте ширили]],
[[биха ширили]],
}}</text>
      <sha1>sbesco96amziilwx2ufawun8pjltpuq</sha1>
    </revision>
  </page>
  <page>
    <title>Шаблон:Словоформи/шифровам</title>
    <ns>10</ns>
    <id>570080</id>
    <revision>
      <id>602060</id>
      <timestamp>2005-05-12T12:12:47Z</timestamp>
      <contributor>
        <username>Bgbot</username>
        <id>83</id>
      </contributor>
      <comment>Борислав: Шаблон със словоформи</comment>
      <model>wikitext</model>
      <format>text/x-wiki</format>
      <text bytes="20590" xml:space="preserve">{{Шаблон:Словоформи/Глагол|
  ОСНОВНА ФОРМА = шифровам
| СЕГ.ВР., 1Л., ЕД.Ч. = шиф·ро·вам
| СЕГ.ВР., 1Л., МН.Ч. = шиф·ро·ва·ме
| СЕГ.ВР., 2Л., ЕД.Ч. = шиф·ро·ваш
| СЕГ.ВР., 2Л., МН.Ч. = шиф·ро·ва·те
| СЕГ.ВР., 3Л., ЕД.Ч. = шиф·ро·ва
| СЕГ.ВР., 3Л., МН.Ч. = шиф·ро·ват
| МИН.СВ.ВР., 1Л., ЕД.Ч. = шиф·ро·вах
| МИН.СВ.ВР., 1Л., МН.Ч. = шиф·ро·вах·ме
| МИН.СВ.ВР., 2Л., ЕД.Ч. = шиф·ро·ва
| МИН.СВ.ВР., 2Л., МН.Ч. = шиф·ро·вах·те
| МИН.СВ.ВР., 3Л., ЕД.Ч. = шиф·ро·ва
| МИН.СВ.ВР., 3Л., МН.Ч. = шиф·ро·ва·ха
| МИН.НЕСВ.ВР., 1Л., ЕД.Ч. = шиф·ро·вах
| МИН.НЕСВ.ВР., 1Л., МН.Ч. = шиф·ро·вах·ме
| МИН.НЕСВ.ВР., 2Л., ЕД.Ч. = шиф·ро·ва·ше
| МИН.НЕСВ.ВР., 2Л., МН.Ч. = шиф·ро·вах·те
| МИН.НЕСВ.ВР., 3Л., ЕД.Ч. = шиф·ро·ва·ше
| МИН.НЕСВ.ВР., 3Л., МН.Ч. = шиф·ро·ва·ха
| МИН.НЕОПР.ВР., 1Л., ЕД.Ч., М.Р. = шифровал съм
| МИН.НЕОПР.ВР., 1Л., ЕД.Ч., Ж.Р. = шифровала съм
| МИН.НЕОПР.ВР., 1Л., ЕД.Ч., СР.Р. = шифровало съм
| МИН.НЕОПР.ВР., 1Л., МН.Ч. = шифровали сме
| МИН.НЕОПР.ВР., 2Л., ЕД.Ч., М.Р. = шифровал си
| МИН.НЕОПР.ВР., 2Л., ЕД.Ч., Ж.Р. = шифровала си
| МИН.НЕОПР.ВР., 2Л., ЕД.Ч., СР.Р. = шифровало си
| МИН.НЕОПР.ВР., 2Л., МН.Ч. = шифровали сте
| МИН.НЕОПР.ВР., 3Л., ЕД.Ч., М.Р. = шифровал е
| МИН.НЕОПР.ВР., 3Л., ЕД.Ч., Ж.Р. = шифровала е
| МИН.НЕОПР.ВР., 3Л., ЕД.Ч., СР.Р. = шифровало е
| МИН.НЕОПР.ВР., 3Л., МН.Ч. = шифровали са
| МИН.ПРЕД.ВР., 1Л., ЕД.Ч., М.Р. = бях шифровал
| МИН.ПРЕД.ВР., 1Л., ЕД.Ч., Ж.Р. = бях шифровала
| МИН.ПРЕД.ВР., 1Л., ЕД.Ч., СР.Р. = бях шифровало
| МИН.ПРЕД.ВР., 1Л., МН.Ч. = бяхме шифровали
| МИН.ПРЕД.ВР., 2Л., ЕД.Ч., М.Р. = беше шифровал
| МИН.ПРЕД.ВР., 2Л., ЕД.Ч., Ж.Р. = беше шифровала
| МИН.ПРЕД.ВР., 2Л., ЕД.Ч., СР.Р. = беше шифровало
| МИН.ПРЕД.ВР., 2Л., МН.Ч. = бяхте шифровали
| МИН.ПРЕД.ВР., 3Л., ЕД.Ч., М.Р. = беше шифровал
| МИН.ПРЕД.ВР., 3Л., ЕД.Ч., Ж.Р. = беше шифровала
| МИН.ПРЕД.ВР., 3Л., ЕД.Ч., СР.Р. = беше шифровало
| МИН.ПРЕД.ВР., 3Л., МН.Ч. = бяха шифровали
| БЪД.ВР., 1Л., ЕД.Ч. = ще шифровам
| БЪД.ВР., 1Л., МН.Ч. = ще шифроваме
| БЪД.ВР., 2Л., ЕД.Ч. = ще шифроваш
| БЪД.ВР., 2Л., МН.Ч. = ще шифровате
| БЪД.ВР., 3Л., ЕД.Ч. = ще шифрова
| БЪД.ВР., 3Л., МН.Ч. = ще шифроват
| БЪД.ПРЕД.ВР., 1Л., ЕД.Ч., М.Р. = ще съм шифровал
| БЪД.ПРЕД.ВР., 1Л., ЕД.Ч., Ж.Р. = ще съм шифровала
| БЪД.ПРЕД.ВР., 1Л., ЕД.Ч., СР.Р. = ще съм шифровало
| БЪД.ПРЕД.ВР., 1Л., МН.Ч. = ще сме шифровали
| БЪД.ПРЕД.ВР., 2Л., ЕД.Ч., М.Р. = ще си шифровал
| БЪД.ПРЕД.ВР., 2Л., ЕД.Ч., Ж.Р. = ще си шифровала
| БЪД.ПРЕД.ВР., 2Л., ЕД.Ч., СР.Р. = ще си шифровало
| БЪД.ПРЕД.ВР., 2Л., МН.Ч. = ще сте шифровали
| БЪД.ПРЕД.ВР., 3Л., ЕД.Ч., М.Р. = ще е шифровал
| БЪД.ПРЕД.ВР., 3Л., ЕД.Ч., Ж.Р. = ще е шифровала
| БЪД.ПРЕД.ВР., 3Л., ЕД.Ч., СР.Р. = ще е шифровало
| БЪД.ПРЕД.ВР., 3Л., МН.Ч. = ще са шифровали
| БЪД.ВР. В МИН., 1Л., ЕД.Ч. = щях да шифровам
| БЪД.ВР. В МИН., 1Л., МН.Ч. = щяхме да шифроваме
| БЪД.ВР. В МИН., 2Л., ЕД.Ч. = щеше да шифроваш
| БЪД.ВР. В МИН., 2Л., МН.Ч. = щяхте да шифровате
| БЪД.ВР. В МИН., 3Л., ЕД.Ч. = щеше да шифрова
| БЪД.ВР. В МИН., 3Л., МН.Ч. = щяха да шифроват
| БЪД.ПРЕД.ВР. В МИН., 1Л., ЕД.Ч., М.Р. = щях да съм шифровал
| БЪД.ПРЕД.ВР. В МИН., 1Л., ЕД.Ч., Ж.Р. = щях да съм шифровала
| БЪД.ПРЕД.ВР. В МИН., 1Л., ЕД.Ч., СР.Р. = щях да съм шифровало
| БЪД.ПРЕД.ВР. В МИН., 1Л., МН.Ч. = щяхме да сме шифровали
| БЪД.ПРЕД.ВР. В МИН., 2Л., ЕД.Ч., М.Р. = щеше да си шифровал
| БЪД.ПРЕД.ВР. В МИН., 2Л., ЕД.Ч., Ж.Р. = щеше да си шифровала
| БЪД.ПРЕД.ВР. В МИН., 2Л., ЕД.Ч., СР.Р. = щеше да си шифровало
| БЪД.ПРЕД.ВР. В МИН., 2Л., МН.Ч. = щяхте да сте шифровали
| БЪД.ПРЕД.ВР. В МИН., 3Л., ЕД.Ч., М.Р. = щеше да е шифровал
| БЪД.ПРЕД.ВР. В МИН., 3Л., ЕД.Ч., Ж.Р. = щеше да е шифровала
| БЪД.ПРЕД.ВР. В МИН., 3Л., ЕД.Ч., СР.Р. = щеше да е шифровало
| БЪД.ПРЕД.ВР. В МИН., 3Л., МН.Ч. = щяха да са шифровали
| ПР.НАКЛ., СЕГ.ВР., 1Л., ЕД.Ч., М.Р. = шифровал съм
| ПР.НАКЛ., СЕГ.ВР., 1Л., ЕД.Ч., Ж.Р. = шифровала съм
| ПР.НАКЛ., СЕГ.ВР., 1Л., ЕД.Ч., СР.Р. = шифровало съм
| ПР.НАКЛ., СЕГ.ВР., 1Л., МН.Ч. = шифровали сме
| ПР.НАКЛ., СЕГ.ВР., 2Л., ЕД.Ч., М.Р. = шифровал си
| ПР.НАКЛ., СЕГ.ВР., 2Л., ЕД.Ч., Ж.Р. = шифровала си
| ПР.НАКЛ., СЕГ.ВР., 2Л., ЕД.Ч., СР.Р. = шифровало си
| ПР.НАКЛ., СЕГ.ВР., 2Л., МН.Ч. = шифровали сте
| ПР.НАКЛ., СЕГ.ВР., 3Л., ЕД.Ч., М.Р. = шифровал (е)
| ПР.НАКЛ., СЕГ.ВР., 3Л., ЕД.Ч., Ж.Р. = шифровала (е)
| ПР.НАКЛ., СЕГ.ВР., 3Л., ЕД.Ч., СР.Р. = шифровало (е)
| ПР.НАКЛ., СЕГ.ВР., 3Л., МН.Ч. = шифровали (са)
| ПР.НАКЛ., МИН.СВ.ВР., 1Л., ЕД.Ч., М.Р. = шифровал съм
| ПР.НАКЛ., МИН.СВ.ВР., 1Л., ЕД.Ч., Ж.Р. = шифровала съм
| ПР.НАКЛ., МИН.СВ.ВР., 1Л., ЕД.Ч., СР.Р. = шифровало съм
| ПР.НАКЛ., МИН.СВ.ВР., 1Л., МН.Ч. = шифровали сме
| ПР.НАКЛ., МИН.СВ.ВР., 2Л., ЕД.Ч., М.Р. = шифровал си
| ПР.НАКЛ., МИН.СВ.ВР., 2Л., ЕД.Ч., Ж.Р. = шифровала си
| ПР.НАКЛ., МИН.СВ.ВР., 2Л., ЕД.Ч., СР.Р. = шифровало си
| ПР.НАКЛ., МИН.СВ.ВР., 2Л., МН.Ч. = шифровали сте
| ПР.НАКЛ., МИН.СВ.ВР., 3Л., ЕД.Ч., М.Р. = шифровал (е)
| ПР.НАКЛ., МИН.СВ.ВР., 3Л., ЕД.Ч., Ж.Р. = шифровала (е)
| ПР.НАКЛ., МИН.СВ.ВР., 3Л., ЕД.Ч., СР.Р. = шифровало (е)
| ПР.НАКЛ., МИН.СВ.ВР., 3Л., МН.Ч. = шифровали (са)
| ПР.НАКЛ., МИН.НЕОПР.ВР., 1Л., ЕД.Ч., М.Р. = бил съм шифровал
| ПР.НАКЛ., МИН.НЕОПР.ВР., 1Л., ЕД.Ч., Ж.Р. = била съм шифровала
| ПР.НАКЛ., МИН.НЕОПР.ВР., 1Л., ЕД.Ч., СР.Р. = било съм шифровало
| ПР.НАКЛ., МИН.НЕОПР.ВР., 1Л., МН.Ч. = били сме шифровали
| ПР.НАКЛ., МИН.НЕОПР.ВР., 2Л., ЕД.Ч., М.Р. = бил си шифровал
| ПР.НАКЛ., МИН.НЕОПР.ВР., 2Л., ЕД.Ч., Ж.Р. = била си шифровала
| ПР.НАКЛ., МИН.НЕОПР.ВР., 2Л., ЕД.Ч., СР.Р. = било си шифровало
| ПР.НАКЛ., МИН.НЕОПР.ВР., 2Л., МН.Ч. = били сте шифровали
| ПР.НАКЛ., МИН.НЕОПР.ВР., 3Л., ЕД.Ч., М.Р. = бил (е) шифровал
| ПР.НАКЛ., МИН.НЕОПР.ВР., 3Л., ЕД.Ч., Ж.Р. = била (е) шифровала
| ПР.НАКЛ., МИН.НЕОПР.ВР., 3Л., ЕД.Ч., СР.Р. = било (е) шифровало
| ПР.НАКЛ., МИН.НЕОПР.ВР., 3Л., МН.Ч. = били (са) шифровали
| ПР.НАКЛ., БЪД.ВР., 1Л., ЕД.Ч., М.Р. = щял съм да шифровам
| ПР.НАКЛ., БЪД.ВР., 1Л., ЕД.Ч., Ж.Р. = щяла съм да шифровам
| ПР.НАКЛ., БЪД.ВР., 1Л., ЕД.Ч., СР.Р. = щяло съм да шифровам
| ПР.НАКЛ., БЪД.ВР., 1Л., МН.Ч. = щели сме да шифроваме
| ПР.НАКЛ., БЪД.ВР., 2Л., ЕД.Ч., М.Р. = щял си да шифроваш
| ПР.НАКЛ., БЪД.ВР., 2Л., ЕД.Ч., Ж.Р. = щяла си да шифроваш
| ПР.НАКЛ., БЪД.ВР., 2Л., ЕД.Ч., СР.Р. = щяло си да шифроваш
| ПР.НАКЛ., БЪД.ВР., 2Л., МН.Ч. = щели сте да шифровате
| ПР.НАКЛ., БЪД.ВР., 3Л., ЕД.Ч., М.Р. = щял (е) да шифрова
| ПР.НАКЛ., БЪД.ВР., 3Л., ЕД.Ч., Ж.Р. = щяла (е) да шифрова
| ПР.НАКЛ., БЪД.ВР., 3Л., ЕД.Ч., СР.Р. = щяло (е) да шифрова
| ПР.НАКЛ., БЪД.ВР., 3Л., МН.Ч. = щели (са) да шифроват
| ПР.НАКЛ., БЪД.ПРЕД.ВР., 1Л., ЕД.Ч., М.Р. = щял съм да съм шифровал
| ПР.НАКЛ., БЪД.ПРЕД.ВР., 1Л., ЕД.Ч., Ж.Р. = щяла съм да съм шифровала
| ПР.НАКЛ., БЪД.ПРЕД.ВР., 1Л., ЕД.Ч., СР.Р. = щяло съм да съм шифровало
| ПР.НАКЛ., БЪД.ПРЕД.ВР., 1Л., МН.Ч. = щели сме да сме шифровали
| ПР.НАКЛ., БЪД.ПРЕД.ВР., 2Л., ЕД.Ч., М.Р. = щял си да си шифровал
| ПР.НАКЛ., БЪД.ПРЕД.ВР., 2Л., ЕД.Ч., Ж.Р. = щяла си да си шифровала
| ПР.НАКЛ., БЪД.ПРЕД.ВР., 2Л., ЕД.Ч., СР.Р. = щяло си да си шифровало
| ПР.НАКЛ., БЪД.ПРЕД.ВР., 2Л., МН.Ч. = щели сте да сте шифровали
| ПР.НАКЛ., БЪД.ПРЕД.ВР., 3Л., ЕД.Ч., М.Р. = щял (е) да е шифровал
| ПР.НАКЛ., БЪД.ПРЕД.ВР., 3Л., ЕД.Ч., Ж.Р. = щяла (е) да е шифровала
| ПР.НАКЛ., БЪД.ПРЕД.ВР., 3Л., ЕД.Ч., СР.Р. = щяло (е) да е шифровало
| ПР.НАКЛ., БЪД.ПРЕД.ВР., 3Л., МН.Ч. = щели (са) да са шифровали
| УСЛОВНО НАКЛОНЕНИЕ, 1Л., ЕД.Ч., М.Р. = бих шифровал
| УСЛОВНО НАКЛОНЕНИЕ, 1Л., ЕД.Ч., Ж.Р. = бих шифровала
| УСЛОВНО НАКЛОНЕНИЕ, 1Л., ЕД.Ч., СР.Р. = бих шифровало
| УСЛОВНО НАКЛОНЕНИЕ, 1Л., МН.Ч. = бихме шифровали
| УСЛОВНО НАКЛОНЕНИЕ, 2Л., ЕД.Ч., М.Р. = би шифровал
| УСЛОВНО НАКЛОНЕНИЕ, 2Л., ЕД.Ч., Ж.Р. = би шифровала
| УСЛОВНО НАКЛОНЕНИЕ, 2Л., ЕД.Ч., СР.Р. = би шифровало
| УСЛОВНО НАКЛОНЕНИЕ, 2Л., МН.Ч. = бихте шифровали
| УСЛОВНО НАКЛОНЕНИЕ, 3Л., ЕД.Ч., М.Р. = би шифровал
| УСЛОВНО НАКЛОНЕНИЕ, 3Л., ЕД.Ч., Ж.Р. = би шифровала
| УСЛОВНО НАКЛОНЕНИЕ, 3Л., ЕД.Ч., СР.Р. = би шифровало
| УСЛОВНО НАКЛОНЕНИЕ, 3Л., МН.Ч. = биха шифровали
| ПОВЕЛИТЕЛНО НАКЛОНЕНИЕ, ЕД.Ч. = шиф·ро·вай
| ПОВЕЛИТЕЛНО НАКЛОНЕНИЕ, МН.Ч. = шиф·ро·вай·те
| МИН.СТРАД.ПРИЧ. М.Р. = шиф·ро·ван
| МИН.СТРАД.ПРИЧ. М.Р. НЕПЪЛЕН ЧЛЕН = шиф·ро·ва·ния
| МИН.СТРАД.ПРИЧ. М.Р. ПЪЛЕН ЧЛЕН = шиф·ро·ва·ни·ят
| МИН.СТРАД.ПРИЧ. Ж.Р. = шиф·ро·ва·на
| МИН.СТРАД.ПРИЧ. Ж.Р. ЧЛЕН = шиф·ро·ва·на·та
| МИН.СТРАД.ПРИЧ. СР.Р. = шиф·ро·ва·но
| МИН.СТРАД.ПРИЧ. СР.Р. ЧЛЕН = шиф·ро·ва·но·то
| МИН.СТРАД.ПРИЧ. МН.Ч. = шиф·ро·ва·ни
| МИН.СТРАД.ПРИЧ. МН.Ч. ЧЛЕН = шиф·ро·ва·ни·те
| МИН.ДЕЯТ.СВ.ПРИЧ. М.Р. = шиф·ро·вал
| МИН.ДЕЯТ.СВ.ПРИЧ. М.Р. НЕПЪЛЕН ЧЛЕН = шиф·ро·ва·лия
| МИН.ДЕЯТ.СВ.ПРИЧ. М.Р. ПЪЛЕН ЧЛЕН = шиф·ро·ва·ли·ят
| МИН.ДЕЯТ.СВ.ПРИЧ. Ж.Р. = шиф·ро·ва·ла
| МИН.ДЕЯТ.СВ.ПРИЧ. Ж.Р. ЧЛЕН = шиф·ро·ва·ла·та
| МИН.ДЕЯТ.СВ.ПРИЧ. СР.Р. = шиф·ро·ва·ло
| МИН.ДЕЯТ.СВ.ПРИЧ. СР.Р. ЧЛЕН = шиф·ро·ва·ло·то
| МИН.ДЕЯТ.СВ.ПРИЧ. МН.Ч. = шиф·ро·ва·ли
| МИН.ДЕЯТ.СВ.ПРИЧ. МН.Ч. ЧЛЕН = шиф·ро·ва·ли·те
| МИН.ДЕЯТ.НЕСВ.ПРИЧ. М.Р. = шиф·ро·вал
| МИН.ДЕЯТ.НЕСВ.ПРИЧ. М.Р. НЕПЪЛЕН ЧЛЕН = шиф·ро·ва·лия
| МИН.ДЕЯТ.НЕСВ.ПРИЧ. М.Р. ПЪЛЕН ЧЛЕН = шиф·ро·ва·ли·ят
| МИН.ДЕЯТ.НЕСВ.ПРИЧ. Ж.Р. = шиф·ро·ва·ла
| МИН.ДЕЯТ.НЕСВ.ПРИЧ. Ж.Р. ЧЛЕН = шиф·ро·ва·ла·та
| МИН.ДЕЯТ.НЕСВ.ПРИЧ. СР.Р. = шиф·ро·ва·ло
| МИН.ДЕЯТ.НЕСВ.ПРИЧ. СР.Р. ЧЛЕН = шиф·ро·ва·ло·то
| МИН.ДЕЯТ.НЕСВ.ПРИЧ. МН.Ч. = шиф·ро·ва·ли
| МИН.ДЕЯТ.НЕСВ.ПРИЧ. МН.Ч. ЧЛЕН = шиф·ро·ва·ли·те
| СЕГ.ДЕЯТ.ПРИЧ. М.Р. = шиф·ро·ващ
| СЕГ.ДЕЯТ.ПРИЧ. М.Р. НЕПЪЛЕН ЧЛЕН = шиф·ро·ва·щия
| СЕГ.ДЕЯТ.ПРИЧ. М.Р. ПЪЛЕН ЧЛЕН = шиф·ро·ва·щи·ят
| СЕГ.ДЕЯТ.ПРИЧ. Ж.Р. = шиф·ро·ва·ща
| СЕГ.ДЕЯТ.ПРИЧ. Ж.Р. ЧЛЕН = шиф·ро·ва·ща·та
| СЕГ.ДЕЯТ.ПРИЧ. СР.Р. = шиф·ро·ва·що
| СЕГ.ДЕЯТ.ПРИЧ. СР.Р. ЧЛЕН = шиф·ро·ва·що·то
| СЕГ.ДЕЯТ.ПРИЧ. МН.Ч. = шиф·ро·ва·щи
| СЕГ.ДЕЯТ.ПРИЧ. МН.Ч. ЧЛЕН = шиф·ро·ва·щи·те
| ДЕЕПРИЧАСТИЕ = шиф·ро·вай·ки
| СКРИТИ ПРЕПРАТКИ = 
[[шифровам]],
[[шифроваш]],
[[шифрова]],
[[шифроваме]],
[[шифровате]],
[[шифроват]],
[[шифровах]],
[[шифровахме]],
[[шифровахте]],
[[шифроваха]],
[[шифроваше]],
[[шифровай]],
[[шифровайте]],
[[шифровал]],
[[шифровалия]],
[[шифровалият]],
[[шифровала]],
[[шифровалата]],
[[шифровало]],
[[шифровалото]],
[[шифровали]],
[[шифровалите]],
[[шифрован]],
[[шифрования]],
[[шифрованият]],
[[шифрована]],
[[шифрованата]],
[[шифровано]],
[[шифрованото]],
[[шифровани]],
[[шифрованите]],
[[шифроващ]],
[[шифроващия]],
[[шифроващият]],
[[шифроваща]],
[[шифроващата]],
[[шифроващо]],
[[шифроващото]],
[[шифроващи]],
[[шифроващите]],
[[шифровайки]],
[[шифровал съм]],
[[шифровала съм]],
[[шифровало съм]],
[[шифровали сме]],
[[шифровал си]],
[[шифровала си]],
[[шифровало си]],
[[шифровали сте]],
[[шифровал е]],
[[шифровала е]],
[[шифровало е]],
[[шифровали са]],
[[бях шифровал]],
[[бях шифровала]],
[[бях шифровало]],
[[бяхме шифровали]],
[[беше шифровал]],
[[беше шифровала]],
[[беше шифровало]],
[[бяхте шифровали]],
[[бяха шифровали]],
[[ще шифровам]],
[[ще шифроваме]],
[[ще шифроваш]],
[[ще шифровате]],
[[ще шифрова]],
[[ще шифроват]],
[[ще съм шифровал]],
[[ще съм шифровала]],
[[ще съм шифровало]],
[[ще сме шифровали]],
[[ще си шифровал]],
[[ще си шифровала]],
[[ще си шифровало]],
[[ще сте шифровали]],
[[ще е шифровал]],
[[ще е шифровала]],
[[ще е шифровало]],
[[ще са шифровали]],
[[щях да шифровам]],
[[щяхме да шифроваме]],
[[щеше да шифроваш]],
[[щяхте да шифровате]],
[[щеше да шифрова]],
[[щяха да шифроват]],
[[щях да съм шифровал]],
[[щях да съм шифровала]],
[[щях да съм шифровало]],
[[щяхме да сме шифровали]],
[[щеше да си шифровал]],
[[щеше да си шифровала]],
[[щеше да си шифровало]],
[[щяхте да сте шифровали]],
[[щеше да е шифровал]],
[[щеше да е шифровала]],
[[щеше да е шифровало]],
[[щяха да са шифровали]],
[[бил съм шифровал]],
[[била съм шифровала]],
[[било съм шифровало]],
[[били сме шифровали]],
[[бил си шифровал]],
[[била си шифровала]],
[[било си шифровало]],
[[били сте шифровали]],
[[бил е шифровал]],
[[била е шифровала]],
[[било е шифровало]],
[[били са шифровали]],
[[щял съм да шифровам]],
[[щяла съм да шифровам]],
[[щяло съм да шифровам]],
[[щели сме да шифроваме]],
[[щял си да шифроваш]],
[[щяла си да шифроваш]],
[[щяло си да шифроваш]],
[[щели сте да шифровате]],
[[щял да шифрова]],
[[щяла да шифрова]],
[[щяло да шифрова]],
[[щели да шифроват]],
[[щял е да шифрова]],
[[щяла е да шифрова]],
[[щяло е да шифрова]],
[[щели са да шифроват]],
[[щял съм да съм шифровал]],
[[щяла съм да съм шифровала]],
[[щяло съм да съм шифровало]],
[[щели сме да сме шифровали]],
[[щял си да си шифровал]],
[[щяла си да си шифровала]],
[[щяло си да си шифровало]],
[[щели сте да сте шифровали]],
[[щял да е шифровал]],
[[щяла да е шифровала]],
[[щяло да е шифровало]],
[[щели да са шифровали]],
[[щял е да е шифровал]],
[[щяла е да е шифровала]],
[[щяло е да е шифровало]],
[[щели са да са шифровали]],
[[бих шифровал]],
[[бих шифровала]],
[[бих шифровало]],
[[бихме шифровали]],
[[би шифровал]],
[[би шифровала]],
[[би шифровало]],
[[бихте шифровали]],
[[биха шифровали]],
}}</text>
      <sha1>il0kacjbtwz1c9ykvtxkyy6scpqpbha</sha1>
    </revision>
  </page>
  <page>
    <title>Шаблон:Словоформи/шишкавея</title>
    <ns>10</ns>
    <id>405667</id>
    <revision>
      <id>437650</id>
      <parentid>10879</parentid>
      <timestamp>2005-05-07T08:45:33Z</timestamp>
      <contributor>
        <username>Bgbot</username>
        <id>83</id>
      </contributor>
      <comment>Борислав: Шаблон със словоформи</comment>
      <model>wikitext</model>
      <format>text/x-wiki</format>
      <text bytes="21576" xml:space="preserve">{{Шаблон:Словоформи/Глагол|
  ОСНОВНА ФОРМА = шишкавея
| СЕГ.ВР., 1Л., ЕД.Ч. = шиш·ка·вея
| СЕГ.ВР., 1Л., МН.Ч. = шиш·ка·ве·ем
| СЕГ.ВР., 2Л., ЕД.Ч. = шиш·ка·ве·еш
| СЕГ.ВР., 2Л., МН.Ч. = шиш·ка·ве·е·те
| СЕГ.ВР., 3Л., ЕД.Ч. = шиш·ка·вее
| СЕГ.ВР., 3Л., МН.Ч. = шиш·ка·ве·ят
| МИН.СВ.ВР., 1Л., ЕД.Ч. = шиш·ка·вях
| МИН.СВ.ВР., 1Л., МН.Ч. = шиш·ка·вях·ме
| МИН.СВ.ВР., 2Л., ЕД.Ч. = шиш·ка·вя
| МИН.СВ.ВР., 2Л., МН.Ч. = шиш·ка·вях·те
| МИН.СВ.ВР., 3Л., ЕД.Ч. = шиш·ка·вя
| МИН.СВ.ВР., 3Л., МН.Ч. = шиш·ка·вя·ха
| МИН.НЕСВ.ВР., 1Л., ЕД.Ч. = шиш·ка·ве·ех
| МИН.НЕСВ.ВР., 1Л., МН.Ч. = шиш·ка·ве·ех·ме
| МИН.НЕСВ.ВР., 2Л., ЕД.Ч. = шиш·ка·ве·е·ше
| МИН.НЕСВ.ВР., 2Л., МН.Ч. = шиш·ка·ве·ех·те
| МИН.НЕСВ.ВР., 3Л., ЕД.Ч. = шиш·ка·ве·е·ше
| МИН.НЕСВ.ВР., 3Л., МН.Ч. = шиш·ка·ве·е·ха
| МИН.НЕОПР.ВР., 1Л., ЕД.Ч., М.Р. = шишкавял съм
| МИН.НЕОПР.ВР., 1Л., ЕД.Ч., Ж.Р. = шишкавяла съм
| МИН.НЕОПР.ВР., 1Л., ЕД.Ч., СР.Р. = шишкавяло съм
| МИН.НЕОПР.ВР., 1Л., МН.Ч. = шишкавели сме
| МИН.НЕОПР.ВР., 2Л., ЕД.Ч., М.Р. = шишкавял си
| МИН.НЕОПР.ВР., 2Л., ЕД.Ч., Ж.Р. = шишкавяла си
| МИН.НЕОПР.ВР., 2Л., ЕД.Ч., СР.Р. = шишкавяло си
| МИН.НЕОПР.ВР., 2Л., МН.Ч. = шишкавели сте
| МИН.НЕОПР.ВР., 3Л., ЕД.Ч., М.Р. = шишкавял е
| МИН.НЕОПР.ВР., 3Л., ЕД.Ч., Ж.Р. = шишкавяла е
| МИН.НЕОПР.ВР., 3Л., ЕД.Ч., СР.Р. = шишкавяло е
| МИН.НЕОПР.ВР., 3Л., МН.Ч. = шишкавели са
| МИН.ПРЕД.ВР., 1Л., ЕД.Ч., М.Р. = бях шишкавял
| МИН.ПРЕД.ВР., 1Л., ЕД.Ч., Ж.Р. = бях шишкавяла
| МИН.ПРЕД.ВР., 1Л., ЕД.Ч., СР.Р. = бях шишкавяло
| МИН.ПРЕД.ВР., 1Л., МН.Ч. = бяхме шишкавели
| МИН.ПРЕД.ВР., 2Л., ЕД.Ч., М.Р. = беше шишкавял
| МИН.ПРЕД.ВР., 2Л., ЕД.Ч., Ж.Р. = беше шишкавяла
| МИН.ПРЕД.ВР., 2Л., ЕД.Ч., СР.Р. = беше шишкавяло
| МИН.ПРЕД.ВР., 2Л., МН.Ч. = бяхте шишкавели
| МИН.ПРЕД.ВР., 3Л., ЕД.Ч., М.Р. = беше шишкавял
| МИН.ПРЕД.ВР., 3Л., ЕД.Ч., Ж.Р. = беше шишкавяла
| МИН.ПРЕД.ВР., 3Л., ЕД.Ч., СР.Р. = беше шишкавяло
| МИН.ПРЕД.ВР., 3Л., МН.Ч. = бяха шишкавели
| БЪД.ВР., 1Л., ЕД.Ч. = ще шишкавея
| БЪД.ВР., 1Л., МН.Ч. = ще шишкавеем
| БЪД.ВР., 2Л., ЕД.Ч. = ще шишкавееш
| БЪД.ВР., 2Л., МН.Ч. = ще шишкавеете
| БЪД.ВР., 3Л., ЕД.Ч. = ще шишкавее
| БЪД.ВР., 3Л., МН.Ч. = ще шишкавеят
| БЪД.ПРЕД.ВР., 1Л., ЕД.Ч., М.Р. = ще съм шишкавял
| БЪД.ПРЕД.ВР., 1Л., ЕД.Ч., Ж.Р. = ще съм шишкавяла
| БЪД.ПРЕД.ВР., 1Л., ЕД.Ч., СР.Р. = ще съм шишкавяло
| БЪД.ПРЕД.ВР., 1Л., МН.Ч. = ще сме шишкавели
| БЪД.ПРЕД.ВР., 2Л., ЕД.Ч., М.Р. = ще си шишкавял
| БЪД.ПРЕД.ВР., 2Л., ЕД.Ч., Ж.Р. = ще си шишкавяла
| БЪД.ПРЕД.ВР., 2Л., ЕД.Ч., СР.Р. = ще си шишкавяло
| БЪД.ПРЕД.ВР., 2Л., МН.Ч. = ще сте шишкавели
| БЪД.ПРЕД.ВР., 3Л., ЕД.Ч., М.Р. = ще е шишкавял
| БЪД.ПРЕД.ВР., 3Л., ЕД.Ч., Ж.Р. = ще е шишкавяла
| БЪД.ПРЕД.ВР., 3Л., ЕД.Ч., СР.Р. = ще е шишкавяло
| БЪД.ПРЕД.ВР., 3Л., МН.Ч. = ще са шишкавели
| БЪД.ВР. В МИН., 1Л., ЕД.Ч. = щях да шишкавея
| БЪД.ВР. В МИН., 1Л., МН.Ч. = щяхме да шишкавеем
| БЪД.ВР. В МИН., 2Л., ЕД.Ч. = щеше да шишкавееш
| БЪД.ВР. В МИН., 2Л., МН.Ч. = щяхте да шишкавеете
| БЪД.ВР. В МИН., 3Л., ЕД.Ч. = щеше да шишкавее
| БЪД.ВР. В МИН., 3Л., МН.Ч. = щяха да шишкавеят
| БЪД.ПРЕД.ВР. В МИН., 1Л., ЕД.Ч., М.Р. = щях да съм шишкавял
| БЪД.ПРЕД.ВР. В МИН., 1Л., ЕД.Ч., Ж.Р. = щях да съм шишкавяла
| БЪД.ПРЕД.ВР. В МИН., 1Л., ЕД.Ч., СР.Р. = щях да съм шишкавяло
| БЪД.ПРЕД.ВР. В МИН., 1Л., МН.Ч. = щяхме да сме шишкавели
| БЪД.ПРЕД.ВР. В МИН., 2Л., ЕД.Ч., М.Р. = щеше да си шишкавял
| БЪД.ПРЕД.ВР. В МИН., 2Л., ЕД.Ч., Ж.Р. = щеше да си шишкавяла
| БЪД.ПРЕД.ВР. В МИН., 2Л., ЕД.Ч., СР.Р. = щеше да си шишкавяло
| БЪД.ПРЕД.ВР. В МИН., 2Л., МН.Ч. = щяхте да сте шишкавели
| БЪД.ПРЕД.ВР. В МИН., 3Л., ЕД.Ч., М.Р. = щеше да е шишкавял
| БЪД.ПРЕД.ВР. В МИН., 3Л., ЕД.Ч., Ж.Р. = щеше да е шишкавяла
| БЪД.ПРЕД.ВР. В МИН., 3Л., ЕД.Ч., СР.Р. = щеше да е шишкавяло
| БЪД.ПРЕД.ВР. В МИН., 3Л., МН.Ч. = щяха да са шишкавели
| ПР.НАКЛ., СЕГ.ВР., 1Л., ЕД.Ч., М.Р. = шишкавеел съм
| ПР.НАКЛ., СЕГ.ВР., 1Л., ЕД.Ч., Ж.Р. = шишкавеела съм
| ПР.НАКЛ., СЕГ.ВР., 1Л., ЕД.Ч., СР.Р. = шишкавеело съм
| ПР.НАКЛ., СЕГ.ВР., 1Л., МН.Ч. = шишкавеели сме
| ПР.НАКЛ., СЕГ.ВР., 2Л., ЕД.Ч., М.Р. = шишкавеел си
| ПР.НАКЛ., СЕГ.ВР., 2Л., ЕД.Ч., Ж.Р. = шишкавеела си
| ПР.НАКЛ., СЕГ.ВР., 2Л., ЕД.Ч., СР.Р. = шишкавеело си
| ПР.НАКЛ., СЕГ.ВР., 2Л., МН.Ч. = шишкавеели сте
| ПР.НАКЛ., СЕГ.ВР., 3Л., ЕД.Ч., М.Р. = шишкавеел (е)
| ПР.НАКЛ., СЕГ.ВР., 3Л., ЕД.Ч., Ж.Р. = шишкавеела (е)
| ПР.НАКЛ., СЕГ.ВР., 3Л., ЕД.Ч., СР.Р. = шишкавеело (е)
| ПР.НАКЛ., СЕГ.ВР., 3Л., МН.Ч. = шишкавеели (са)
| ПР.НАКЛ., МИН.СВ.ВР., 1Л., ЕД.Ч., М.Р. = шишкавял съм
| ПР.НАКЛ., МИН.СВ.ВР., 1Л., ЕД.Ч., Ж.Р. = шишкавяла съм
| ПР.НАКЛ., МИН.СВ.ВР., 1Л., ЕД.Ч., СР.Р. = шишкавяло съм
| ПР.НАКЛ., МИН.СВ.ВР., 1Л., МН.Ч. = шишкавели сме
| ПР.НАКЛ., МИН.СВ.ВР., 2Л., ЕД.Ч., М.Р. = шишкавял си
| ПР.НАКЛ., МИН.СВ.ВР., 2Л., ЕД.Ч., Ж.Р. = шишкавяла си
| ПР.НАКЛ., МИН.СВ.ВР., 2Л., ЕД.Ч., СР.Р. = шишкавяло си
| ПР.НАКЛ., МИН.СВ.ВР., 2Л., МН.Ч. = шишкавели сте
| ПР.НАКЛ., МИН.СВ.ВР., 3Л., ЕД.Ч., М.Р. = шишкавял (е)
| ПР.НАКЛ., МИН.СВ.ВР., 3Л., ЕД.Ч., Ж.Р. = шишкавяла (е)
| ПР.НАКЛ., МИН.СВ.ВР., 3Л., ЕД.Ч., СР.Р. = шишкавяло (е)
| ПР.НАКЛ., МИН.СВ.ВР., 3Л., МН.Ч. = шишкавели (са)
| ПР.НАКЛ., МИН.НЕОПР.ВР., 1Л., ЕД.Ч., М.Р. = бил съм шишкавял
| ПР.НАКЛ., МИН.НЕОПР.ВР., 1Л., ЕД.Ч., Ж.Р. = била съм шишкавяла
| ПР.НАКЛ., МИН.НЕОПР.ВР., 1Л., ЕД.Ч., СР.Р. = било съм шишкавяло
| ПР.НАКЛ., МИН.НЕОПР.ВР., 1Л., МН.Ч. = били сме шишкавели
| ПР.НАКЛ., МИН.НЕОПР.ВР., 2Л., ЕД.Ч., М.Р. = бил си шишкавял
| ПР.НАКЛ., МИН.НЕОПР.ВР., 2Л., ЕД.Ч., Ж.Р. = била си шишкавяла
| ПР.НАКЛ., МИН.НЕОПР.ВР., 2Л., ЕД.Ч., СР.Р. = било си шишкавяло
| ПР.НАКЛ., МИН.НЕОПР.ВР., 2Л., МН.Ч. = били сте шишкавели
| ПР.НАКЛ., МИН.НЕОПР.ВР., 3Л., ЕД.Ч., М.Р. = бил (е) шишкавял
| ПР.НАКЛ., МИН.НЕОПР.ВР., 3Л., ЕД.Ч., Ж.Р. = била (е) шишкавяла
| ПР.НАКЛ., МИН.НЕОПР.ВР., 3Л., ЕД.Ч., СР.Р. = било (е) шишкавяло
| ПР.НАКЛ., МИН.НЕОПР.ВР., 3Л., МН.Ч. = били (са) шишкавели
| ПР.НАКЛ., БЪД.ВР., 1Л., ЕД.Ч., М.Р. = щял съм да шишкавея
| ПР.НАКЛ., БЪД.ВР., 1Л., ЕД.Ч., Ж.Р. = щяла съм да шишкавея
| ПР.НАКЛ., БЪД.ВР., 1Л., ЕД.Ч., СР.Р. = щяло съм да шишкавея
| ПР.НАКЛ., БЪД.ВР., 1Л., МН.Ч. = щели сме да шишкавеем
| ПР.НАКЛ., БЪД.ВР., 2Л., ЕД.Ч., М.Р. = щял си да шишкавееш
| ПР.НАКЛ., БЪД.ВР., 2Л., ЕД.Ч., Ж.Р. = щяла си да шишкавееш
| ПР.НАКЛ., БЪД.ВР., 2Л., ЕД.Ч., СР.Р. = щяло си да шишкавееш
| ПР.НАКЛ., БЪД.ВР., 2Л., МН.Ч. = щели сте да шишкавеете
| ПР.НАКЛ., БЪД.ВР., 3Л., ЕД.Ч., М.Р. = щял (е) да шишкавее
| ПР.НАКЛ., БЪД.ВР., 3Л., ЕД.Ч., Ж.Р. = щяла (е) да шишкавее
| ПР.НАКЛ., БЪД.ВР., 3Л., ЕД.Ч., СР.Р. = щяло (е) да шишкавее
| ПР.НАКЛ., БЪД.ВР., 3Л., МН.Ч. = щели (са) да шишкавеят
| ПР.НАКЛ., БЪД.ПРЕД.ВР., 1Л., ЕД.Ч., М.Р. = щял съм да съм шишкавял
| ПР.НАКЛ., БЪД.ПРЕД.ВР., 1Л., ЕД.Ч., Ж.Р. = щяла съм да съм шишкавяла
| ПР.НАКЛ., БЪД.ПРЕД.ВР., 1Л., ЕД.Ч., СР.Р. = щяло съм да съм шишкавяло
| ПР.НАКЛ., БЪД.ПРЕД.ВР., 1Л., МН.Ч. = щели сме да сме шишкавели
| ПР.НАКЛ., БЪД.ПРЕД.ВР., 2Л., ЕД.Ч., М.Р. = щял си да си шишкавял
| ПР.НАКЛ., БЪД.ПРЕД.ВР., 2Л., ЕД.Ч., Ж.Р. = щяла си да си шишкавяла
| ПР.НАКЛ., БЪД.ПРЕД.ВР., 2Л., ЕД.Ч., СР.Р. = щяло си да си шишкавяло
| ПР.НАКЛ., БЪД.ПРЕД.ВР., 2Л., МН.Ч. = щели сте да сте шишкавели
| ПР.НАКЛ., БЪД.ПРЕД.ВР., 3Л., ЕД.Ч., М.Р. = щял (е) да е шишкавял
| ПР.НАКЛ., БЪД.ПРЕД.ВР., 3Л., ЕД.Ч., Ж.Р. = щяла (е) да е шишкавяла
| ПР.НАКЛ., БЪД.ПРЕД.ВР., 3Л., ЕД.Ч., СР.Р. = щяло (е) да е шишкавяло
| ПР.НАКЛ., БЪД.ПРЕД.ВР., 3Л., МН.Ч. = щели (са) да са шишкавели
| УСЛОВНО НАКЛОНЕНИЕ, 1Л., ЕД.Ч., М.Р. = бих шишкавял
| УСЛОВНО НАКЛОНЕНИЕ, 1Л., ЕД.Ч., Ж.Р. = бих шишкавяла
| УСЛОВНО НАКЛОНЕНИЕ, 1Л., ЕД.Ч., СР.Р. = бих шишкавяло
| УСЛОВНО НАКЛОНЕНИЕ, 1Л., МН.Ч. = бихме шишкавели
| УСЛОВНО НАКЛОНЕНИЕ, 2Л., ЕД.Ч., М.Р. = би шишкавял
| УСЛОВНО НАКЛОНЕНИЕ, 2Л., ЕД.Ч., Ж.Р. = би шишкавяла
| УСЛОВНО НАКЛОНЕНИЕ, 2Л., ЕД.Ч., СР.Р. = би шишкавяло
| УСЛОВНО НАКЛОНЕНИЕ, 2Л., МН.Ч. = бихте шишкавели
| УСЛОВНО НАКЛОНЕНИЕ, 3Л., ЕД.Ч., М.Р. = би шишкавял
| УСЛОВНО НАКЛОНЕНИЕ, 3Л., ЕД.Ч., Ж.Р. = би шишкавяла
| УСЛОВНО НАКЛОНЕНИЕ, 3Л., ЕД.Ч., СР.Р. = би шишкавяло
| УСЛОВНО НАКЛОНЕНИЕ, 3Л., МН.Ч. = биха шишкавели
| ПОВЕЛИТЕЛНО НАКЛОНЕНИЕ, ЕД.Ч. = шиш·ка·вей
| ПОВЕЛИТЕЛНО НАКЛОНЕНИЕ, МН.Ч. = шиш·ка·вей·те
| МИН.СТРАД.ПРИЧ. М.Р. = шиш·ка·вян
| МИН.СТРАД.ПРИЧ. М.Р. НЕПЪЛЕН ЧЛЕН = шиш·ка·вя·ния
| МИН.СТРАД.ПРИЧ. М.Р. ПЪЛЕН ЧЛЕН = шиш·ка·вя·ни·ят
| МИН.СТРАД.ПРИЧ. Ж.Р. = шиш·ка·вя·на
| МИН.СТРАД.ПРИЧ. Ж.Р. ЧЛЕН = шиш·ка·вя·на·та
| МИН.СТРАД.ПРИЧ. СР.Р. = шиш·ка·вя·но
| МИН.СТРАД.ПРИЧ. СР.Р. ЧЛЕН = шиш·ка·вя·но·то
| МИН.СТРАД.ПРИЧ. МН.Ч. = шиш·ка·ве·ни
| МИН.СТРАД.ПРИЧ. МН.Ч. ЧЛЕН = шиш·ка·ве·ни·те
| МИН.ДЕЯТ.СВ.ПРИЧ. М.Р. = шиш·ка·вял
| МИН.ДЕЯТ.СВ.ПРИЧ. М.Р. НЕПЪЛЕН ЧЛЕН = шиш·ка·ве·лия
| МИН.ДЕЯТ.СВ.ПРИЧ. М.Р. ПЪЛЕН ЧЛЕН = шиш·ка·ве·ли·ят
| МИН.ДЕЯТ.СВ.ПРИЧ. Ж.Р. = шиш·ка·вя·ла
| МИН.ДЕЯТ.СВ.ПРИЧ. Ж.Р. ЧЛЕН = шиш·ка·вя·ла·та
| МИН.ДЕЯТ.СВ.ПРИЧ. СР.Р. = шиш·ка·вя·ло
| МИН.ДЕЯТ.СВ.ПРИЧ. СР.Р. ЧЛЕН = шиш·ка·вя·ло·то
| МИН.ДЕЯТ.СВ.ПРИЧ. МН.Ч. = шиш·ка·ве·ли
| МИН.ДЕЯТ.СВ.ПРИЧ. МН.Ч. ЧЛЕН = шиш·ка·ве·ли·те
| МИН.ДЕЯТ.НЕСВ.ПРИЧ. М.Р. = шиш·ка·ве·ел
| МИН.ДЕЯТ.НЕСВ.ПРИЧ. М.Р. НЕПЪЛЕН ЧЛЕН = шиш·ка·ве·е·лия
| МИН.ДЕЯТ.НЕСВ.ПРИЧ. М.Р. ПЪЛЕН ЧЛЕН = шиш·ка·ве·е·ли·ят
| МИН.ДЕЯТ.НЕСВ.ПРИЧ. Ж.Р. = шиш·ка·ве·е·ла
| МИН.ДЕЯТ.НЕСВ.ПРИЧ. Ж.Р. ЧЛЕН = шиш·ка·ве·е·ла·та
| МИН.ДЕЯТ.НЕСВ.ПРИЧ. СР.Р. = шиш·ка·ве·е·ло
| МИН.ДЕЯТ.НЕСВ.ПРИЧ. СР.Р. ЧЛЕН = шиш·ка·ве·е·ло·то
| МИН.ДЕЯТ.НЕСВ.ПРИЧ. МН.Ч. = шиш·ка·ве·е·ли
| МИН.ДЕЯТ.НЕСВ.ПРИЧ. МН.Ч. ЧЛЕН = шиш·ка·ве·е·ли·те
| СЕГ.ДЕЯТ.ПРИЧ. М.Р. = шиш·ка·ве·ещ
| СЕГ.ДЕЯТ.ПРИЧ. М.Р. НЕПЪЛЕН ЧЛЕН = шиш·ка·ве·е·щия
| СЕГ.ДЕЯТ.ПРИЧ. М.Р. ПЪЛЕН ЧЛЕН = шиш·ка·ве·е·щи·ят
| СЕГ.ДЕЯТ.ПРИЧ. Ж.Р. = шиш·ка·ве·е·ща
| СЕГ.ДЕЯТ.ПРИЧ. Ж.Р. ЧЛЕН = шиш·ка·ве·е·ща·та
| СЕГ.ДЕЯТ.ПРИЧ. СР.Р. = шиш·ка·ве·е·що
| СЕГ.ДЕЯТ.ПРИЧ. СР.Р. ЧЛЕН = шиш·ка·ве·е·що·то
| СЕГ.ДЕЯТ.ПРИЧ. МН.Ч. = шиш·ка·ве·е·щи
| СЕГ.ДЕЯТ.ПРИЧ. МН.Ч. ЧЛЕН = шиш·ка·ве·е·щи·те
| ДЕЕПРИЧАСТИЕ = шиш·ка·ве·ей·ки
| СКРИТИ ПРЕПРАТКИ = 
[[шишкавея]],
[[шишкавееш]],
[[шишкавее]],
[[шишкавеем]],
[[шишкавеете]],
[[шишкавеят]],
[[шишкавях]],
[[шишкавя]],
[[шишкавяхме]],
[[шишкавяхте]],
[[шишкавяха]],
[[шишкавеех]],
[[шишкавееше]],
[[шишкавеехме]],
[[шишкавеехте]],
[[шишкавееха]],
[[шишкавей]],
[[шишкавейте]],
[[шишкавял]],
[[шишкавелия]],
[[шишкавелият]],
[[шишкавяла]],
[[шишкавялата]],
[[шишкавяло]],
[[шишкавялото]],
[[шишкавели]],
[[шишкавелите]],
[[шишкавеел]],
[[шишкавеелия]],
[[шишкавеелият]],
[[шишкавеела]],
[[шишкавеелата]],
[[шишкавеело]],
[[шишкавеелото]],
[[шишкавеели]],
[[шишкавеелите]],
[[шишкавян]],
[[шишкавяния]],
[[шишкавяният]],
[[шишкавяна]],
[[шишкавяната]],
[[шишкавяно]],
[[шишкавяното]],
[[шишкавени]],
[[шишкавените]],
[[шишкавеещ]],
[[шишкавеещия]],
[[шишкавеещият]],
[[шишкавееща]],
[[шишкавеещата]],
[[шишкавеещо]],
[[шишкавеещото]],
[[шишкавеещи]],
[[шишкавеещите]],
[[шишкавеейки]],
[[шишкавял съм]],
[[шишкавяла съм]],
[[шишкавяло съм]],
[[шишкавели сме]],
[[шишкавял си]],
[[шишкавяла си]],
[[шишкавяло си]],
[[шишкавели сте]],
[[шишкавял е]],
[[шишкавяла е]],
[[шишкавяло е]],
[[шишкавели са]],
[[бях шишкавял]],
[[бях шишкавяла]],
[[бях шишкавяло]],
[[бяхме шишкавели]],
[[беше шишкавял]],
[[беше шишкавяла]],
[[беше шишкавяло]],
[[бяхте шишкавели]],
[[бяха шишкавели]],
[[ще шишкавея]],
[[ще шишкавеем]],
[[ще шишкавееш]],
[[ще шишкавеете]],
[[ще шишкавее]],
[[ще шишкавеят]],
[[ще съм шишкавял]],
[[ще съм шишкавяла]],
[[ще съм шишкавяло]],
[[ще сме шишкавели]],
[[ще си шишкавял]],
[[ще си шишкавяла]],
[[ще си шишкавяло]],
[[ще сте шишкавели]],
[[ще е шишкавял]],
[[ще е шишкавяла]],
[[ще е шишкавяло]],
[[ще са шишкавели]],
[[щях да шишкавея]],
[[щяхме да шишкавеем]],
[[щеше да шишкавееш]],
[[щяхте да шишкавеете]],
[[щеше да шишкавее]],
[[щяха да шишкавеят]],
[[щях да съм шишкавял]],
[[щях да съм шишкавяла]],
[[щях да съм шишкавяло]],
[[щяхме да сме шишкавели]],
[[щеше да си шишкавял]],
[[щеше да си шишкавяла]],
[[щеше да си шишкавяло]],
[[щяхте да сте шишкавели]],
[[щеше да е шишкавял]],
[[щеше да е шишкавяла]],
[[щеше да е шишкавяло]],
[[щяха да са шишкавели]],
[[шишкавеел съм]],
[[шишкавеела съм]],
[[шишкавеело съм]],
[[шишкавеели сме]],
[[шишкавеел си]],
[[шишкавеела си]],
[[шишкавеело си]],
[[шишкавеели сте]],
[[шишкавеел е]],
[[шишкавеела е]],
[[шишкавеело е]],
[[шишкавеели са]],
[[бил съм шишкавял]],
[[била съм шишкавяла]],
[[било съм шишкавяло]],
[[били сме шишкавели]],
[[бил си шишкавял]],
[[била си шишкавяла]],
[[било си шишкавяло]],
[[били сте шишкавели]],
[[бил е шишкавял]],
[[била е шишкавяла]],
[[било е шишкавяло]],
[[били са шишкавели]],
[[щял съм да шишкавея]],
[[щяла съм да шишкавея]],
[[щяло съм да шишкавея]],
[[щели сме да шишкавеем]],
[[щял си да шишкавееш]],
[[щяла си да шишкавееш]],
[[щяло си да шишкавееш]],
[[щели сте да шишкавеете]],
[[щял да шишкавее]],
[[щяла да шишкавее]],
[[щяло да шишкавее]],
[[щели да шишкавеят]],
[[щял е да шишкавее]],
[[щяла е да шишкавее]],
[[щяло е да шишкавее]],
[[щели са да шишкавеят]],
[[щял съм да съм шишкавял]],
[[щяла съм да съм шишкавяла]],
[[щяло съм да съм шишкавяло]],
[[щели сме да сме шишкавели]],
[[щял си да си шишкавял]],
[[щяла си да си шишкавяла]],
[[щяло си да си шишкавяло]],
[[щели сте да сте шишкавели]],
[[щял да е шишкавял]],
[[щяла да е шишкавяла]],
[[щяло да е шишкавяло]],
[[щели да са шишкавели]],
[[щял е да е шишкавял]],
[[щяла е да е шишкавяла]],
[[щяло е да е шишкавяло]],
[[щели са да са шишкавели]],
[[бих шишкавял]],
[[бих шишкавяла]],
[[бих шишкавяло]],
[[бихме шишкавели]],
[[би шишкавял]],
[[би шишкавяла]],
[[би шишкавяло]],
[[бихте шишкавели]],
[[биха шишкавели]],
}}</text>
      <sha1>kk0anv3iubtymjidhi62quu19zpv0k8</sha1>
    </revision>
  </page>
  <page>
    <title>Шаблон:Словоформи/шия</title>
    <ns>10</ns>
    <id>430707</id>
    <revision>
      <id>462689</id>
      <timestamp>2005-05-07T10:37:48Z</timestamp>
      <contributor>
        <username>Bgbot</username>
        <id>83</id>
      </contributor>
      <comment>Борислав: Шаблон със словоформи</comment>
      <model>wikitext</model>
      <format>text/x-wiki</format>
      <text bytes="17678" xml:space="preserve">{{Шаблон:Словоформи/Глагол|
  ОСНОВНА ФОРМА = шия
| СЕГ.ВР., 1Л., ЕД.Ч. = шия
| СЕГ.ВР., 1Л., МН.Ч. = ши·ем
| СЕГ.ВР., 2Л., ЕД.Ч. = ши·еш
| СЕГ.ВР., 2Л., МН.Ч. = ши·е·те
| СЕГ.ВР., 3Л., ЕД.Ч. = шие
| СЕГ.ВР., 3Л., МН.Ч. = ши·ят
| МИН.СВ.ВР., 1Л., ЕД.Ч. = ших
| МИН.СВ.ВР., 1Л., МН.Ч. = ших·ме
| МИН.СВ.ВР., 2Л., ЕД.Ч. = ши
| МИН.СВ.ВР., 2Л., МН.Ч. = ших·те
| МИН.СВ.ВР., 3Л., ЕД.Ч. = ши
| МИН.СВ.ВР., 3Л., МН.Ч. = ши·ха
| МИН.НЕСВ.ВР., 1Л., ЕД.Ч. = ши·ех
| МИН.НЕСВ.ВР., 1Л., МН.Ч. = ши·ех·ме
| МИН.НЕСВ.ВР., 2Л., ЕД.Ч. = ши·е·ше
| МИН.НЕСВ.ВР., 2Л., МН.Ч. = ши·ех·те
| МИН.НЕСВ.ВР., 3Л., ЕД.Ч. = ши·е·ше
| МИН.НЕСВ.ВР., 3Л., МН.Ч. = ши·е·ха
| МИН.НЕОПР.ВР., 1Л., ЕД.Ч., М.Р. = шил съм
| МИН.НЕОПР.ВР., 1Л., ЕД.Ч., Ж.Р. = шила съм
| МИН.НЕОПР.ВР., 1Л., ЕД.Ч., СР.Р. = шило съм
| МИН.НЕОПР.ВР., 1Л., МН.Ч. = шили сме
| МИН.НЕОПР.ВР., 2Л., ЕД.Ч., М.Р. = шил си
| МИН.НЕОПР.ВР., 2Л., ЕД.Ч., Ж.Р. = шила си
| МИН.НЕОПР.ВР., 2Л., ЕД.Ч., СР.Р. = шило си
| МИН.НЕОПР.ВР., 2Л., МН.Ч. = шили сте
| МИН.НЕОПР.ВР., 3Л., ЕД.Ч., М.Р. = шил е
| МИН.НЕОПР.ВР., 3Л., ЕД.Ч., Ж.Р. = шила е
| МИН.НЕОПР.ВР., 3Л., ЕД.Ч., СР.Р. = шило е
| МИН.НЕОПР.ВР., 3Л., МН.Ч. = шили са
| МИН.ПРЕД.ВР., 1Л., ЕД.Ч., М.Р. = бях шил
| МИН.ПРЕД.ВР., 1Л., ЕД.Ч., Ж.Р. = бях шила
| МИН.ПРЕД.ВР., 1Л., ЕД.Ч., СР.Р. = бях шило
| МИН.ПРЕД.ВР., 1Л., МН.Ч. = бяхме шили
| МИН.ПРЕД.ВР., 2Л., ЕД.Ч., М.Р. = беше шил
| МИН.ПРЕД.ВР., 2Л., ЕД.Ч., Ж.Р. = беше шила
| МИН.ПРЕД.ВР., 2Л., ЕД.Ч., СР.Р. = беше шило
| МИН.ПРЕД.ВР., 2Л., МН.Ч. = бяхте шили
| МИН.ПРЕД.ВР., 3Л., ЕД.Ч., М.Р. = беше шил
| МИН.ПРЕД.ВР., 3Л., ЕД.Ч., Ж.Р. = беше шила
| МИН.ПРЕД.ВР., 3Л., ЕД.Ч., СР.Р. = беше шило
| МИН.ПРЕД.ВР., 3Л., МН.Ч. = бяха шили
| БЪД.ВР., 1Л., ЕД.Ч. = ще шия
| БЪД.ВР., 1Л., МН.Ч. = ще шием
| БЪД.ВР., 2Л., ЕД.Ч. = ще шиеш
| БЪД.ВР., 2Л., МН.Ч. = ще шиете
| БЪД.ВР., 3Л., ЕД.Ч. = ще шие
| БЪД.ВР., 3Л., МН.Ч. = ще шият
| БЪД.ПРЕД.ВР., 1Л., ЕД.Ч., М.Р. = ще съм шил
| БЪД.ПРЕД.ВР., 1Л., ЕД.Ч., Ж.Р. = ще съм шила
| БЪД.ПРЕД.ВР., 1Л., ЕД.Ч., СР.Р. = ще съм шило
| БЪД.ПРЕД.ВР., 1Л., МН.Ч. = ще сме шили
| БЪД.ПРЕД.ВР., 2Л., ЕД.Ч., М.Р. = ще си шил
| БЪД.ПРЕД.ВР., 2Л., ЕД.Ч., Ж.Р. = ще си шила
| БЪД.ПРЕД.ВР., 2Л., ЕД.Ч., СР.Р. = ще си шило
| БЪД.ПРЕД.ВР., 2Л., МН.Ч. = ще сте шили
| БЪД.ПРЕД.ВР., 3Л., ЕД.Ч., М.Р. = ще е шил
| БЪД.ПРЕД.ВР., 3Л., ЕД.Ч., Ж.Р. = ще е шила
| БЪД.ПРЕД.ВР., 3Л., ЕД.Ч., СР.Р. = ще е шило
| БЪД.ПРЕД.ВР., 3Л., МН.Ч. = ще са шили
| БЪД.ВР. В МИН., 1Л., ЕД.Ч. = щях да шия
| БЪД.ВР. В МИН., 1Л., МН.Ч. = щяхме да шием
| БЪД.ВР. В МИН., 2Л., ЕД.Ч. = щеше да шиеш
| БЪД.ВР. В МИН., 2Л., МН.Ч. = щяхте да шиете
| БЪД.ВР. В МИН., 3Л., ЕД.Ч. = щеше да шие
| БЪД.ВР. В МИН., 3Л., МН.Ч. = щяха да шият
| БЪД.ПРЕД.ВР. В МИН., 1Л., ЕД.Ч., М.Р. = щях да съм шил
| БЪД.ПРЕД.ВР. В МИН., 1Л., ЕД.Ч., Ж.Р. = щях да съм шила
| БЪД.ПРЕД.ВР. В МИН., 1Л., ЕД.Ч., СР.Р. = щях да съм шило
| БЪД.ПРЕД.ВР. В МИН., 1Л., МН.Ч. = щяхме да сме шили
| БЪД.ПРЕД.ВР. В МИН., 2Л., ЕД.Ч., М.Р. = щеше да си шил
| БЪД.ПРЕД.ВР. В МИН., 2Л., ЕД.Ч., Ж.Р. = щеше да си шила
| БЪД.ПРЕД.ВР. В МИН., 2Л., ЕД.Ч., СР.Р. = щеше да си шило
| БЪД.ПРЕД.ВР. В МИН., 2Л., МН.Ч. = щяхте да сте шили
| БЪД.ПРЕД.ВР. В МИН., 3Л., ЕД.Ч., М.Р. = щеше да е шил
| БЪД.ПРЕД.ВР. В МИН., 3Л., ЕД.Ч., Ж.Р. = щеше да е шила
| БЪД.ПРЕД.ВР. В МИН., 3Л., ЕД.Ч., СР.Р. = щеше да е шило
| БЪД.ПРЕД.ВР. В МИН., 3Л., МН.Ч. = щяха да са шили
| ПР.НАКЛ., СЕГ.ВР., 1Л., ЕД.Ч., М.Р. = шиел съм
| ПР.НАКЛ., СЕГ.ВР., 1Л., ЕД.Ч., Ж.Р. = шиела съм
| ПР.НАКЛ., СЕГ.ВР., 1Л., ЕД.Ч., СР.Р. = шиело съм
| ПР.НАКЛ., СЕГ.ВР., 1Л., МН.Ч. = шиели сме
| ПР.НАКЛ., СЕГ.ВР., 2Л., ЕД.Ч., М.Р. = шиел си
| ПР.НАКЛ., СЕГ.ВР., 2Л., ЕД.Ч., Ж.Р. = шиела си
| ПР.НАКЛ., СЕГ.ВР., 2Л., ЕД.Ч., СР.Р. = шиело си
| ПР.НАКЛ., СЕГ.ВР., 2Л., МН.Ч. = шиели сте
| ПР.НАКЛ., СЕГ.ВР., 3Л., ЕД.Ч., М.Р. = шиел (е)
| ПР.НАКЛ., СЕГ.ВР., 3Л., ЕД.Ч., Ж.Р. = шиела (е)
| ПР.НАКЛ., СЕГ.ВР., 3Л., ЕД.Ч., СР.Р. = шиело (е)
| ПР.НАКЛ., СЕГ.ВР., 3Л., МН.Ч. = шиели (са)
| ПР.НАКЛ., МИН.СВ.ВР., 1Л., ЕД.Ч., М.Р. = шил съм
| ПР.НАКЛ., МИН.СВ.ВР., 1Л., ЕД.Ч., Ж.Р. = шила съм
| ПР.НАКЛ., МИН.СВ.ВР., 1Л., ЕД.Ч., СР.Р. = шило съм
| ПР.НАКЛ., МИН.СВ.ВР., 1Л., МН.Ч. = шили сме
| ПР.НАКЛ., МИН.СВ.ВР., 2Л., ЕД.Ч., М.Р. = шил си
| ПР.НАКЛ., МИН.СВ.ВР., 2Л., ЕД.Ч., Ж.Р. = шила си
| ПР.НАКЛ., МИН.СВ.ВР., 2Л., ЕД.Ч., СР.Р. = шило си
| ПР.НАКЛ., МИН.СВ.ВР., 2Л., МН.Ч. = шили сте
| ПР.НАКЛ., МИН.СВ.ВР., 3Л., ЕД.Ч., М.Р. = шил (е)
| ПР.НАКЛ., МИН.СВ.ВР., 3Л., ЕД.Ч., Ж.Р. = шила (е)
| ПР.НАКЛ., МИН.СВ.ВР., 3Л., ЕД.Ч., СР.Р. = шило (е)
| ПР.НАКЛ., МИН.СВ.ВР., 3Л., МН.Ч. = шили (са)
| ПР.НАКЛ., МИН.НЕОПР.ВР., 1Л., ЕД.Ч., М.Р. = бил съм шил
| ПР.НАКЛ., МИН.НЕОПР.ВР., 1Л., ЕД.Ч., Ж.Р. = била съм шила
| ПР.НАКЛ., МИН.НЕОПР.ВР., 1Л., ЕД.Ч., СР.Р. = било съм шило
| ПР.НАКЛ., МИН.НЕОПР.ВР., 1Л., МН.Ч. = били сме шили
| ПР.НАКЛ., МИН.НЕОПР.ВР., 2Л., ЕД.Ч., М.Р. = бил си шил
| ПР.НАКЛ., МИН.НЕОПР.ВР., 2Л., ЕД.Ч., Ж.Р. = била си шила
| ПР.НАКЛ., МИН.НЕОПР.ВР., 2Л., ЕД.Ч., СР.Р. = било си шило
| ПР.НАКЛ., МИН.НЕОПР.ВР., 2Л., МН.Ч. = били сте шили
| ПР.НАКЛ., МИН.НЕОПР.ВР., 3Л., ЕД.Ч., М.Р. = бил (е) шил
| ПР.НАКЛ., МИН.НЕОПР.ВР., 3Л., ЕД.Ч., Ж.Р. = била (е) шила
| ПР.НАКЛ., МИН.НЕОПР.ВР., 3Л., ЕД.Ч., СР.Р. = било (е) шило
| ПР.НАКЛ., МИН.НЕОПР.ВР., 3Л., МН.Ч. = били (са) шили
| ПР.НАКЛ., БЪД.ВР., 1Л., ЕД.Ч., М.Р. = щял съм да шия
| ПР.НАКЛ., БЪД.ВР., 1Л., ЕД.Ч., Ж.Р. = щяла съм да шия
| ПР.НАКЛ., БЪД.ВР., 1Л., ЕД.Ч., СР.Р. = щяло съм да шия
| ПР.НАКЛ., БЪД.ВР., 1Л., МН.Ч. = щели сме да шием
| ПР.НАКЛ., БЪД.ВР., 2Л., ЕД.Ч., М.Р. = щял си да шиеш
| ПР.НАКЛ., БЪД.ВР., 2Л., ЕД.Ч., Ж.Р. = щяла си да шиеш
| ПР.НАКЛ., БЪД.ВР., 2Л., ЕД.Ч., СР.Р. = щяло си да шиеш
| ПР.НАКЛ., БЪД.ВР., 2Л., МН.Ч. = щели сте да шиете
| ПР.НАКЛ., БЪД.ВР., 3Л., ЕД.Ч., М.Р. = щял (е) да шие
| ПР.НАКЛ., БЪД.ВР., 3Л., ЕД.Ч., Ж.Р. = щяла (е) да шие
| ПР.НАКЛ., БЪД.ВР., 3Л., ЕД.Ч., СР.Р. = щяло (е) да шие
| ПР.НАКЛ., БЪД.ВР., 3Л., МН.Ч. = щели (са) да шият
| ПР.НАКЛ., БЪД.ПРЕД.ВР., 1Л., ЕД.Ч., М.Р. = щял съм да съм шил
| ПР.НАКЛ., БЪД.ПРЕД.ВР., 1Л., ЕД.Ч., Ж.Р. = щяла съм да съм шила
| ПР.НАКЛ., БЪД.ПРЕД.ВР., 1Л., ЕД.Ч., СР.Р. = щяло съм да съм шило
| ПР.НАКЛ., БЪД.ПРЕД.ВР., 1Л., МН.Ч. = щели сме да сме шили
| ПР.НАКЛ., БЪД.ПРЕД.ВР., 2Л., ЕД.Ч., М.Р. = щял си да си шил
| ПР.НАКЛ., БЪД.ПРЕД.ВР., 2Л., ЕД.Ч., Ж.Р. = щяла си да си шила
| ПР.НАКЛ., БЪД.ПРЕД.ВР., 2Л., ЕД.Ч., СР.Р. = щяло си да си шило
| ПР.НАКЛ., БЪД.ПРЕД.ВР., 2Л., МН.Ч. = щели сте да сте шили
| ПР.НАКЛ., БЪД.ПРЕД.ВР., 3Л., ЕД.Ч., М.Р. = щял (е) да е шил
| ПР.НАКЛ., БЪД.ПРЕД.ВР., 3Л., ЕД.Ч., Ж.Р. = щяла (е) да е шила
| ПР.НАКЛ., БЪД.ПРЕД.ВР., 3Л., ЕД.Ч., СР.Р. = щяло (е) да е шило
| ПР.НАКЛ., БЪД.ПРЕД.ВР., 3Л., МН.Ч. = щели (са) да са шили
| УСЛОВНО НАКЛОНЕНИЕ, 1Л., ЕД.Ч., М.Р. = бих шил
| УСЛОВНО НАКЛОНЕНИЕ, 1Л., ЕД.Ч., Ж.Р. = бих шила
| УСЛОВНО НАКЛОНЕНИЕ, 1Л., ЕД.Ч., СР.Р. = бих шило
| УСЛОВНО НАКЛОНЕНИЕ, 1Л., МН.Ч. = бихме шили
| УСЛОВНО НАКЛОНЕНИЕ, 2Л., ЕД.Ч., М.Р. = би шил
| УСЛОВНО НАКЛОНЕНИЕ, 2Л., ЕД.Ч., Ж.Р. = би шила
| УСЛОВНО НАКЛОНЕНИЕ, 2Л., ЕД.Ч., СР.Р. = би шило
| УСЛОВНО НАКЛОНЕНИЕ, 2Л., МН.Ч. = бихте шили
| УСЛОВНО НАКЛОНЕНИЕ, 3Л., ЕД.Ч., М.Р. = би шил
| УСЛОВНО НАКЛОНЕНИЕ, 3Л., ЕД.Ч., Ж.Р. = би шила
| УСЛОВНО НАКЛОНЕНИЕ, 3Л., ЕД.Ч., СР.Р. = би шило
| УСЛОВНО НАКЛОНЕНИЕ, 3Л., МН.Ч. = биха шили
| ПОВЕЛИТЕЛНО НАКЛОНЕНИЕ, ЕД.Ч. = ший
| ПОВЕЛИТЕЛНО НАКЛОНЕНИЕ, МН.Ч. = ший·те
| МИН.СТРАД.ПРИЧ. М.Р. = шит
| МИН.СТРАД.ПРИЧ. М.Р. НЕПЪЛЕН ЧЛЕН = ши·тия
| МИН.СТРАД.ПРИЧ. М.Р. ПЪЛЕН ЧЛЕН = ши·ти·ят
| МИН.СТРАД.ПРИЧ. Ж.Р. = ши·та
| МИН.СТРАД.ПРИЧ. Ж.Р. ЧЛЕН = ши·та·та
| МИН.СТРАД.ПРИЧ. СР.Р. = ши·то
| МИН.СТРАД.ПРИЧ. СР.Р. ЧЛЕН = ши·то·то
| МИН.СТРАД.ПРИЧ. МН.Ч. = ши·ти
| МИН.СТРАД.ПРИЧ. МН.Ч. ЧЛЕН = ши·ти·те
| МИН.ДЕЯТ.СВ.ПРИЧ. М.Р. = шил
| МИН.ДЕЯТ.СВ.ПРИЧ. М.Р. НЕПЪЛЕН ЧЛЕН = ши·лия
| МИН.ДЕЯТ.СВ.ПРИЧ. М.Р. ПЪЛЕН ЧЛЕН = ши·ли·ят
| МИН.ДЕЯТ.СВ.ПРИЧ. Ж.Р. = ши·ла
| МИН.ДЕЯТ.СВ.ПРИЧ. Ж.Р. ЧЛЕН = ши·ла·та
| МИН.ДЕЯТ.СВ.ПРИЧ. СР.Р. = ши·ло
| МИН.ДЕЯТ.СВ.ПРИЧ. СР.Р. ЧЛЕН = ши·ло·то
| МИН.ДЕЯТ.СВ.ПРИЧ. МН.Ч. = ши·ли
| МИН.ДЕЯТ.СВ.ПРИЧ. МН.Ч. ЧЛЕН = ши·ли·те
| МИН.ДЕЯТ.НЕСВ.ПРИЧ. М.Р. = ши·ел
| МИН.ДЕЯТ.НЕСВ.ПРИЧ. М.Р. НЕПЪЛЕН ЧЛЕН = ши·е·лия
| МИН.ДЕЯТ.НЕСВ.ПРИЧ. М.Р. ПЪЛЕН ЧЛЕН = ши·е·ли·ят
| МИН.ДЕЯТ.НЕСВ.ПРИЧ. Ж.Р. = ши·е·ла
| МИН.ДЕЯТ.НЕСВ.ПРИЧ. Ж.Р. ЧЛЕН = ши·е·ла·та
| МИН.ДЕЯТ.НЕСВ.ПРИЧ. СР.Р. = ши·е·ло
| МИН.ДЕЯТ.НЕСВ.ПРИЧ. СР.Р. ЧЛЕН = ши·е·ло·то
| МИН.ДЕЯТ.НЕСВ.ПРИЧ. МН.Ч. = ши·е·ли
| МИН.ДЕЯТ.НЕСВ.ПРИЧ. МН.Ч. ЧЛЕН = ши·е·ли·те
| СЕГ.ДЕЯТ.ПРИЧ. М.Р. = ши·ещ
| СЕГ.ДЕЯТ.ПРИЧ. М.Р. НЕПЪЛЕН ЧЛЕН = ши·е·щия
| СЕГ.ДЕЯТ.ПРИЧ. М.Р. ПЪЛЕН ЧЛЕН = ши·е·щи·ят
| СЕГ.ДЕЯТ.ПРИЧ. Ж.Р. = ши·е·ща
| СЕГ.ДЕЯТ.ПРИЧ. Ж.Р. ЧЛЕН = ши·е·ща·та
| СЕГ.ДЕЯТ.ПРИЧ. СР.Р. = ши·е·що
| СЕГ.ДЕЯТ.ПРИЧ. СР.Р. ЧЛЕН = ши·е·що·то
| СЕГ.ДЕЯТ.ПРИЧ. МН.Ч. = ши·е·щи
| СЕГ.ДЕЯТ.ПРИЧ. МН.Ч. ЧЛЕН = ши·е·щи·те
| ДЕЕПРИЧАСТИЕ = ши·ей·ки
| СКРИТИ ПРЕПРАТКИ = 
[[шия]],
[[шиеш]],
[[шие]],
[[шием]],
[[шиете]],
[[шият]],
[[ших]],
[[ши]],
[[шихме]],
[[шихте]],
[[шиха]],
[[шиех]],
[[шиеше]],
[[шиехме]],
[[шиехте]],
[[шиеха]],
[[ший]],
[[шийте]],
[[шил]],
[[шилия]],
[[шилият]],
[[шила]],
[[шилата]],
[[шило]],
[[шилото]],
[[шили]],
[[шилите]],
[[шиел]],
[[шиелия]],
[[шиелият]],
[[шиела]],
[[шиелата]],
[[шиело]],
[[шиелото]],
[[шиели]],
[[шиелите]],
[[шит]],
[[шития]],
[[шитият]],
[[шита]],
[[шитата]],
[[шито]],
[[шитото]],
[[шити]],
[[шитите]],
[[шиещ]],
[[шиещия]],
[[шиещият]],
[[шиеща]],
[[шиещата]],
[[шиещо]],
[[шиещото]],
[[шиещи]],
[[шиещите]],
[[шиейки]],
[[шил съм]],
[[шила съм]],
[[шило съм]],
[[шили сме]],
[[шил си]],
[[шила си]],
[[шило си]],
[[шили сте]],
[[шил е]],
[[шила е]],
[[шило е]],
[[шили са]],
[[бях шил]],
[[бях шила]],
[[бях шило]],
[[бяхме шили]],
[[беше шил]],
[[беше шила]],
[[беше шило]],
[[бяхте шили]],
[[бяха шили]],
[[ще шия]],
[[ще шием]],
[[ще шиеш]],
[[ще шиете]],
[[ще шие]],
[[ще шият]],
[[ще съм шил]],
[[ще съм шила]],
[[ще съм шило]],
[[ще сме шили]],
[[ще си шил]],
[[ще си шила]],
[[ще си шило]],
[[ще сте шили]],
[[ще е шил]],
[[ще е шила]],
[[ще е шило]],
[[ще са шили]],
[[щях да шия]],
[[щяхме да шием]],
[[щеше да шиеш]],
[[щяхте да шиете]],
[[щеше да шие]],
[[щяха да шият]],
[[щях да съм шил]],
[[щях да съм шила]],
[[щях да съм шило]],
[[щяхме да сме шили]],
[[щеше да си шил]],
[[щеше да си шила]],
[[щеше да си шило]],
[[щяхте да сте шили]],
[[щеше да е шил]],
[[щеше да е шила]],
[[щеше да е шило]],
[[щяха да са шили]],
[[шиел съм]],
[[шиела съм]],
[[шиело съм]],
[[шиели сме]],
[[шиел си]],
[[шиела си]],
[[шиело си]],
[[шиели сте]],
[[шиел е]],
[[шиела е]],
[[шиело е]],
[[шиели са]],
[[бил съм шил]],
[[била съм шила]],
[[било съм шило]],
[[били сме шили]],
[[бил си шил]],
[[била си шила]],
[[било си шило]],
[[били сте шили]],
[[бил е шил]],
[[била е шила]],
[[било е шило]],
[[били са шили]],
[[щял съм да шия]],
[[щяла съм да шия]],
[[щяло съм да шия]],
[[щели сме да шием]],
[[щял си да шиеш]],
[[щяла си да шиеш]],
[[щяло си да шиеш]],
[[щели сте да шиете]],
[[щял да шие]],
[[щяла да шие]],
[[щяло да шие]],
[[щели да шият]],
[[щял е да шие]],
[[щяла е да шие]],
[[щяло е да шие]],
[[щели са да шият]],
[[щял съм да съм шил]],
[[щяла съм да съм шила]],
[[щяло съм да съм шило]],
[[щели сме да сме шили]],
[[щял си да си шил]],
[[щяла си да си шила]],
[[щяло си да си шило]],
[[щели сте да сте шили]],
[[щял да е шил]],
[[щяла да е шила]],
[[щяло да е шило]],
[[щели да са шили]],
[[щял е да е шил]],
[[щяла е да е шила]],
[[щяло е да е шило]],
[[щели са да са шили]],
[[бих шил]],
[[бих шила]],
[[бих шило]],
[[бихме шили]],
[[би шил]],
[[би шила]],
[[би шило]],
[[бихте шили]],
[[биха шили]],
}}</text>
      <sha1>tbv4glma8bsv0o6uwkr37j5bzyf802p</sha1>
    </revision>
  </page>
  <page>
    <title>Шаблон:Словоформи/шкартирам</title>
    <ns>10</ns>
    <id>570094</id>
    <revision>
      <id>602074</id>
      <timestamp>2005-05-12T12:13:12Z</timestamp>
      <contributor>
        <username>Bgbot</username>
        <id>83</id>
      </contributor>
      <comment>Борислав: Шаблон със словоформи</comment>
      <model>wikitext</model>
      <format>text/x-wiki</format>
      <text bytes="21272" xml:space="preserve">{{Шаблон:Словоформи/Глагол|
  ОСНОВНА ФОРМА = шкартирам
| СЕГ.ВР., 1Л., ЕД.Ч. = шкар·ти·рам
| СЕГ.ВР., 1Л., МН.Ч. = шкар·ти·ра·ме
| СЕГ.ВР., 2Л., ЕД.Ч. = шкар·ти·раш
| СЕГ.ВР., 2Л., МН.Ч. = шкар·ти·ра·те
| СЕГ.ВР., 3Л., ЕД.Ч. = шкар·ти·ра
| СЕГ.ВР., 3Л., МН.Ч. = шкар·ти·рат
| МИН.СВ.ВР., 1Л., ЕД.Ч. = шкар·ти·рах
| МИН.СВ.ВР., 1Л., МН.Ч. = шкар·ти·рах·ме
| МИН.СВ.ВР., 2Л., ЕД.Ч. = шкар·ти·ра
| МИН.СВ.ВР., 2Л., МН.Ч. = шкар·ти·рах·те
| МИН.СВ.ВР., 3Л., ЕД.Ч. = шкар·ти·ра
| МИН.СВ.ВР., 3Л., МН.Ч. = шкар·ти·ра·ха
| МИН.НЕСВ.ВР., 1Л., ЕД.Ч. = шкар·ти·рах
| МИН.НЕСВ.ВР., 1Л., МН.Ч. = шкар·ти·рах·ме
| МИН.НЕСВ.ВР., 2Л., ЕД.Ч. = шкар·ти·ра·ше
| МИН.НЕСВ.ВР., 2Л., МН.Ч. = шкар·ти·рах·те
| МИН.НЕСВ.ВР., 3Л., ЕД.Ч. = шкар·ти·ра·ше
| МИН.НЕСВ.ВР., 3Л., МН.Ч. = шкар·ти·ра·ха
| МИН.НЕОПР.ВР., 1Л., ЕД.Ч., М.Р. = шкартирал съм
| МИН.НЕОПР.ВР., 1Л., ЕД.Ч., Ж.Р. = шкартирала съм
| МИН.НЕОПР.ВР., 1Л., ЕД.Ч., СР.Р. = шкартирало съм
| МИН.НЕОПР.ВР., 1Л., МН.Ч. = шкартирали сме
| МИН.НЕОПР.ВР., 2Л., ЕД.Ч., М.Р. = шкартирал си
| МИН.НЕОПР.ВР., 2Л., ЕД.Ч., Ж.Р. = шкартирала си
| МИН.НЕОПР.ВР., 2Л., ЕД.Ч., СР.Р. = шкартирало си
| МИН.НЕОПР.ВР., 2Л., МН.Ч. = шкартирали сте
| МИН.НЕОПР.ВР., 3Л., ЕД.Ч., М.Р. = шкартирал е
| МИН.НЕОПР.ВР., 3Л., ЕД.Ч., Ж.Р. = шкартирала е
| МИН.НЕОПР.ВР., 3Л., ЕД.Ч., СР.Р. = шкартирало е
| МИН.НЕОПР.ВР., 3Л., МН.Ч. = шкартирали са
| МИН.ПРЕД.ВР., 1Л., ЕД.Ч., М.Р. = бях шкартирал
| МИН.ПРЕД.ВР., 1Л., ЕД.Ч., Ж.Р. = бях шкартирала
| МИН.ПРЕД.ВР., 1Л., ЕД.Ч., СР.Р. = бях шкартирало
| МИН.ПРЕД.ВР., 1Л., МН.Ч. = бяхме шкартирали
| МИН.ПРЕД.ВР., 2Л., ЕД.Ч., М.Р. = беше шкартирал
| МИН.ПРЕД.ВР., 2Л., ЕД.Ч., Ж.Р. = беше шкартирала
| МИН.ПРЕД.ВР., 2Л., ЕД.Ч., СР.Р. = беше шкартирало
| МИН.ПРЕД.ВР., 2Л., МН.Ч. = бяхте шкартирали
| МИН.ПРЕД.ВР., 3Л., ЕД.Ч., М.Р. = беше шкартирал
| МИН.ПРЕД.ВР., 3Л., ЕД.Ч., Ж.Р. = беше шкартирала
| МИН.ПРЕД.ВР., 3Л., ЕД.Ч., СР.Р. = беше шкартирало
| МИН.ПРЕД.ВР., 3Л., МН.Ч. = бяха шкартирали
| БЪД.ВР., 1Л., ЕД.Ч. = ще шкартирам
| БЪД.ВР., 1Л., МН.Ч. = ще шкартираме
| БЪД.ВР., 2Л., ЕД.Ч. = ще шкартираш
| БЪД.ВР., 2Л., МН.Ч. = ще шкартирате
| БЪД.ВР., 3Л., ЕД.Ч. = ще шкартира
| БЪД.ВР., 3Л., МН.Ч. = ще шкартират
| БЪД.ПРЕД.ВР., 1Л., ЕД.Ч., М.Р. = ще съм шкартирал
| БЪД.ПРЕД.ВР., 1Л., ЕД.Ч., Ж.Р. = ще съм шкартирала
| БЪД.ПРЕД.ВР., 1Л., ЕД.Ч., СР.Р. = ще съм шкартирало
| БЪД.ПРЕД.ВР., 1Л., МН.Ч. = ще сме шкартирали
| БЪД.ПРЕД.ВР., 2Л., ЕД.Ч., М.Р. = ще си шкартирал
| БЪД.ПРЕД.ВР., 2Л., ЕД.Ч., Ж.Р. = ще си шкартирала
| БЪД.ПРЕД.ВР., 2Л., ЕД.Ч., СР.Р. = ще си шкартирало
| БЪД.ПРЕД.ВР., 2Л., МН.Ч. = ще сте шкартирали
| БЪД.ПРЕД.ВР., 3Л., ЕД.Ч., М.Р. = ще е шкартирал
| БЪД.ПРЕД.ВР., 3Л., ЕД.Ч., Ж.Р. = ще е шкартирала
| БЪД.ПРЕД.ВР., 3Л., ЕД.Ч., СР.Р. = ще е шкартирало
| БЪД.ПРЕД.ВР., 3Л., МН.Ч. = ще са шкартирали
| БЪД.ВР. В МИН., 1Л., ЕД.Ч. = щях да шкартирам
| БЪД.ВР. В МИН., 1Л., МН.Ч. = щяхме да шкартираме
| БЪД.ВР. В МИН., 2Л., ЕД.Ч. = щеше да шкартираш
| БЪД.ВР. В МИН., 2Л., МН.Ч. = щяхте да шкартирате
| БЪД.ВР. В МИН., 3Л., ЕД.Ч. = щеше да шкартира
| БЪД.ВР. В МИН., 3Л., МН.Ч. = щяха да шкартират
| БЪД.ПРЕД.ВР. В МИН., 1Л., ЕД.Ч., М.Р. = щях да съм шкартирал
| БЪД.ПРЕД.ВР. В МИН., 1Л., ЕД.Ч., Ж.Р. = щях да съм шкартирала
| БЪД.ПРЕД.ВР. В МИН., 1Л., ЕД.Ч., СР.Р. = щях да съм шкартирало
| БЪД.ПРЕД.ВР. В МИН., 1Л., МН.Ч. = щяхме да сме шкартирали
| БЪД.ПРЕД.ВР. В МИН., 2Л., ЕД.Ч., М.Р. = щеше да си шкартирал
| БЪД.ПРЕД.ВР. В МИН., 2Л., ЕД.Ч., Ж.Р. = щеше да си шкартирала
| БЪД.ПРЕД.ВР. В МИН., 2Л., ЕД.Ч., СР.Р. = щеше да си шкартирало
| БЪД.ПРЕД.ВР. В МИН., 2Л., МН.Ч. = щяхте да сте шкартирали
| БЪД.ПРЕД.ВР. В МИН., 3Л., ЕД.Ч., М.Р. = щеше да е шкартирал
| БЪД.ПРЕД.ВР. В МИН., 3Л., ЕД.Ч., Ж.Р. = щеше да е шкартирала
| БЪД.ПРЕД.ВР. В МИН., 3Л., ЕД.Ч., СР.Р. = щеше да е шкартирало
| БЪД.ПРЕД.ВР. В МИН., 3Л., МН.Ч. = щяха да са шкартирали
| ПР.НАКЛ., СЕГ.ВР., 1Л., ЕД.Ч., М.Р. = шкартирал съм
| ПР.НАКЛ., СЕГ.ВР., 1Л., ЕД.Ч., Ж.Р. = шкартирала съм
| ПР.НАКЛ., СЕГ.ВР., 1Л., ЕД.Ч., СР.Р. = шкартирало съм
| ПР.НАКЛ., СЕГ.ВР., 1Л., МН.Ч. = шкартирали сме
| ПР.НАКЛ., СЕГ.ВР., 2Л., ЕД.Ч., М.Р. = шкартирал си
| ПР.НАКЛ., СЕГ.ВР., 2Л., ЕД.Ч., Ж.Р. = шкартирала си
| ПР.НАКЛ., СЕГ.ВР., 2Л., ЕД.Ч., СР.Р. = шкартирало си
| ПР.НАКЛ., СЕГ.ВР., 2Л., МН.Ч. = шкартирали сте
| ПР.НАКЛ., СЕГ.ВР., 3Л., ЕД.Ч., М.Р. = шкартирал (е)
| ПР.НАКЛ., СЕГ.ВР., 3Л., ЕД.Ч., Ж.Р. = шкартирала (е)
| ПР.НАКЛ., СЕГ.ВР., 3Л., ЕД.Ч., СР.Р. = шкартирало (е)
| ПР.НАКЛ., СЕГ.ВР., 3Л., МН.Ч. = шкартирали (са)
| ПР.НАКЛ., МИН.СВ.ВР., 1Л., ЕД.Ч., М.Р. = шкартирал съм
| ПР.НАКЛ., МИН.СВ.ВР., 1Л., ЕД.Ч., Ж.Р. = шкартирала съм
| ПР.НАКЛ., МИН.СВ.ВР., 1Л., ЕД.Ч., СР.Р. = шкартирало съм
| ПР.НАКЛ., МИН.СВ.ВР., 1Л., МН.Ч. = шкартирали сме
| ПР.НАКЛ., МИН.СВ.ВР., 2Л., ЕД.Ч., М.Р. = шкартирал си
| ПР.НАКЛ., МИН.СВ.ВР., 2Л., ЕД.Ч., Ж.Р. = шкартирала си
| ПР.НАКЛ., МИН.СВ.ВР., 2Л., ЕД.Ч., СР.Р. = шкартирало си
| ПР.НАКЛ., МИН.СВ.ВР., 2Л., МН.Ч. = шкартирали сте
| ПР.НАКЛ., МИН.СВ.ВР., 3Л., ЕД.Ч., М.Р. = шкартирал (е)
| ПР.НАКЛ., МИН.СВ.ВР., 3Л., ЕД.Ч., Ж.Р. = шкартирала (е)
| ПР.НАКЛ., МИН.СВ.ВР., 3Л., ЕД.Ч., СР.Р. = шкартирало (е)
| ПР.НАКЛ., МИН.СВ.ВР., 3Л., МН.Ч. = шкартирали (са)
| ПР.НАКЛ., МИН.НЕОПР.ВР., 1Л., ЕД.Ч., М.Р. = бил съм шкартирал
| ПР.НАКЛ., МИН.НЕОПР.ВР., 1Л., ЕД.Ч., Ж.Р. = била съм шкартирала
| ПР.НАКЛ., МИН.НЕОПР.ВР., 1Л., ЕД.Ч., СР.Р. = било съм шкартирало
| ПР.НАКЛ., МИН.НЕОПР.ВР., 1Л., МН.Ч. = били сме шкартирали
| ПР.НАКЛ., МИН.НЕОПР.ВР., 2Л., ЕД.Ч., М.Р. = бил си шкартирал
| ПР.НАКЛ., МИН.НЕОПР.ВР., 2Л., ЕД.Ч., Ж.Р. = била си шкартирала
| ПР.НАКЛ., МИН.НЕОПР.ВР., 2Л., ЕД.Ч., СР.Р. = било си шкартирало
| ПР.НАКЛ., МИН.НЕОПР.ВР., 2Л., МН.Ч. = били сте шкартирали
| ПР.НАКЛ., МИН.НЕОПР.ВР., 3Л., ЕД.Ч., М.Р. = бил (е) шкартирал
| ПР.НАКЛ., МИН.НЕОПР.ВР., 3Л., ЕД.Ч., Ж.Р. = била (е) шкартирала
| ПР.НАКЛ., МИН.НЕОПР.ВР., 3Л., ЕД.Ч., СР.Р. = било (е) шкартирало
| ПР.НАКЛ., МИН.НЕОПР.ВР., 3Л., МН.Ч. = били (са) шкартирали
| ПР.НАКЛ., БЪД.ВР., 1Л., ЕД.Ч., М.Р. = щял съм да шкартирам
| ПР.НАКЛ., БЪД.ВР., 1Л., ЕД.Ч., Ж.Р. = щяла съм да шкартирам
| ПР.НАКЛ., БЪД.ВР., 1Л., ЕД.Ч., СР.Р. = щяло съм да шкартирам
| ПР.НАКЛ., БЪД.ВР., 1Л., МН.Ч. = щели сме да шкартираме
| ПР.НАКЛ., БЪД.ВР., 2Л., ЕД.Ч., М.Р. = щял си да шкартираш
| ПР.НАКЛ., БЪД.ВР., 2Л., ЕД.Ч., Ж.Р. = щяла си да шкартираш
| ПР.НАКЛ., БЪД.ВР., 2Л., ЕД.Ч., СР.Р. = щяло си да шкартираш
| ПР.НАКЛ., БЪД.ВР., 2Л., МН.Ч. = щели сте да шкартирате
| ПР.НАКЛ., БЪД.ВР., 3Л., ЕД.Ч., М.Р. = щял (е) да шкартира
| ПР.НАКЛ., БЪД.ВР., 3Л., ЕД.Ч., Ж.Р. = щяла (е) да шкартира
| ПР.НАКЛ., БЪД.ВР., 3Л., ЕД.Ч., СР.Р. = щяло (е) да шкартира
| ПР.НАКЛ., БЪД.ВР., 3Л., МН.Ч. = щели (са) да шкартират
| ПР.НАКЛ., БЪД.ПРЕД.ВР., 1Л., ЕД.Ч., М.Р. = щял съм да съм шкартирал
| ПР.НАКЛ., БЪД.ПРЕД.ВР., 1Л., ЕД.Ч., Ж.Р. = щяла съм да съм шкартирала
| ПР.НАКЛ., БЪД.ПРЕД.ВР., 1Л., ЕД.Ч., СР.Р. = щяло съм да съм шкартирало
| ПР.НАКЛ., БЪД.ПРЕД.ВР., 1Л., МН.Ч. = щели сме да сме шкартирали
| ПР.НАКЛ., БЪД.ПРЕД.ВР., 2Л., ЕД.Ч., М.Р. = щял си да си шкартирал
| ПР.НАКЛ., БЪД.ПРЕД.ВР., 2Л., ЕД.Ч., Ж.Р. = щяла си да си шкартирала
| ПР.НАКЛ., БЪД.ПРЕД.ВР., 2Л., ЕД.Ч., СР.Р. = щяло си да си шкартирало
| ПР.НАКЛ., БЪД.ПРЕД.ВР., 2Л., МН.Ч. = щели сте да сте шкартирали
| ПР.НАКЛ., БЪД.ПРЕД.ВР., 3Л., ЕД.Ч., М.Р. = щял (е) да е шкартирал
| ПР.НАКЛ., БЪД.ПРЕД.ВР., 3Л., ЕД.Ч., Ж.Р. = щяла (е) да е шкартирала
| ПР.НАКЛ., БЪД.ПРЕД.ВР., 3Л., ЕД.Ч., СР.Р. = щяло (е) да е шкартирало
| ПР.НАКЛ., БЪД.ПРЕД.ВР., 3Л., МН.Ч. = щели (са) да са шкартирали
| УСЛОВНО НАКЛОНЕНИЕ, 1Л., ЕД.Ч., М.Р. = бих шкартирал
| УСЛОВНО НАКЛОНЕНИЕ, 1Л., ЕД.Ч., Ж.Р. = бих шкартирала
| УСЛОВНО НАКЛОНЕНИЕ, 1Л., ЕД.Ч., СР.Р. = бих шкартирало
| УСЛОВНО НАКЛОНЕНИЕ, 1Л., МН.Ч. = бихме шкартирали
| УСЛОВНО НАКЛОНЕНИЕ, 2Л., ЕД.Ч., М.Р. = би шкартирал
| УСЛОВНО НАКЛОНЕНИЕ, 2Л., ЕД.Ч., Ж.Р. = би шкартирала
| УСЛОВНО НАКЛОНЕНИЕ, 2Л., ЕД.Ч., СР.Р. = би шкартирало
| УСЛОВНО НАКЛОНЕНИЕ, 2Л., МН.Ч. = бихте шкартирали
| УСЛОВНО НАКЛОНЕНИЕ, 3Л., ЕД.Ч., М.Р. = би шкартирал
| УСЛОВНО НАКЛОНЕНИЕ, 3Л., ЕД.Ч., Ж.Р. = би шкартирала
| УСЛОВНО НАКЛОНЕНИЕ, 3Л., ЕД.Ч., СР.Р. = би шкартирало
| УСЛОВНО НАКЛОНЕНИЕ, 3Л., МН.Ч. = биха шкартирали
| ПОВЕЛИТЕЛНО НАКЛОНЕНИЕ, ЕД.Ч. = шкар·ти·рай
| ПОВЕЛИТЕЛНО НАКЛОНЕНИЕ, МН.Ч. = шкар·ти·рай·те
| МИН.СТРАД.ПРИЧ. М.Р. = шкар·ти·ран
| МИН.СТРАД.ПРИЧ. М.Р. НЕПЪЛЕН ЧЛЕН = шкар·ти·ра·ния
| МИН.СТРАД.ПРИЧ. М.Р. ПЪЛЕН ЧЛЕН = шкар·ти·ра·ни·ят
| МИН.СТРАД.ПРИЧ. Ж.Р. = шкар·ти·ра·на
| МИН.СТРАД.ПРИЧ. Ж.Р. ЧЛЕН = шкар·ти·ра·на·та
| МИН.СТРАД.ПРИЧ. СР.Р. = шкар·ти·ра·но
| МИН.СТРАД.ПРИЧ. СР.Р. ЧЛЕН = шкар·ти·ра·но·то
| МИН.СТРАД.ПРИЧ. МН.Ч. = шкар·ти·ра·ни
| МИН.СТРАД.ПРИЧ. МН.Ч. ЧЛЕН = шкар·ти·ра·ни·те
| МИН.ДЕЯТ.СВ.ПРИЧ. М.Р. = шкар·ти·рал
| МИН.ДЕЯТ.СВ.ПРИЧ. М.Р. НЕПЪЛЕН ЧЛЕН = шкар·ти·ра·лия
| МИН.ДЕЯТ.СВ.ПРИЧ. М.Р. ПЪЛЕН ЧЛЕН = шкар·ти·ра·ли·ят
| МИН.ДЕЯТ.СВ.ПРИЧ. Ж.Р. = шкар·ти·ра·ла
| МИН.ДЕЯТ.СВ.ПРИЧ. Ж.Р. ЧЛЕН = шкар·ти·ра·ла·та
| МИН.ДЕЯТ.СВ.ПРИЧ. СР.Р. = шкар·ти·ра·ло
| МИН.ДЕЯТ.СВ.ПРИЧ. СР.Р. ЧЛЕН = шкар·ти·ра·ло·то
| МИН.ДЕЯТ.СВ.ПРИЧ. МН.Ч. = шкар·ти·ра·ли
| МИН.ДЕЯТ.СВ.ПРИЧ. МН.Ч. ЧЛЕН = шкар·ти·ра·ли·те
| МИН.ДЕЯТ.НЕСВ.ПРИЧ. М.Р. = шкар·ти·рал
| МИН.ДЕЯТ.НЕСВ.ПРИЧ. М.Р. НЕПЪЛЕН ЧЛЕН = шкар·ти·ра·лия
| МИН.ДЕЯТ.НЕСВ.ПРИЧ. М.Р. ПЪЛЕН ЧЛЕН = шкар·ти·ра·ли·ят
| МИН.ДЕЯТ.НЕСВ.ПРИЧ. Ж.Р. = шкар·ти·ра·ла
| МИН.ДЕЯТ.НЕСВ.ПРИЧ. Ж.Р. ЧЛЕН = шкар·ти·ра·ла·та
| МИН.ДЕЯТ.НЕСВ.ПРИЧ. СР.Р. = шкар·ти·ра·ло
| МИН.ДЕЯТ.НЕСВ.ПРИЧ. СР.Р. ЧЛЕН = шкар·ти·ра·ло·то
| МИН.ДЕЯТ.НЕСВ.ПРИЧ. МН.Ч. = шкар·ти·ра·ли
| МИН.ДЕЯТ.НЕСВ.ПРИЧ. МН.Ч. ЧЛЕН = шкар·ти·ра·ли·те
| СЕГ.ДЕЯТ.ПРИЧ. М.Р. = шкар·ти·ращ
| СЕГ.ДЕЯТ.ПРИЧ. М.Р. НЕПЪЛЕН ЧЛЕН = шкар·ти·ра·щия
| СЕГ.ДЕЯТ.ПРИЧ. М.Р. ПЪЛЕН ЧЛЕН = шкар·ти·ра·щи·ят
| СЕГ.ДЕЯТ.ПРИЧ. Ж.Р. = шкар·ти·ра·ща
| СЕГ.ДЕЯТ.ПРИЧ. Ж.Р. ЧЛЕН = шкар·ти·ра·ща·та
| СЕГ.ДЕЯТ.ПРИЧ. СР.Р. = шкар·ти·ра·що
| СЕГ.ДЕЯТ.ПРИЧ. СР.Р. ЧЛЕН = шкар·ти·ра·що·то
| СЕГ.ДЕЯТ.ПРИЧ. МН.Ч. = шкар·ти·ра·щи
| СЕГ.ДЕЯТ.ПРИЧ. МН.Ч. ЧЛЕН = шкар·ти·ра·щи·те
| ДЕЕПРИЧАСТИЕ = шкар·ти·рай·ки
| СКРИТИ ПРЕПРАТКИ = 
[[шкартирам]],
[[шкартираш]],
[[шкартира]],
[[шкартираме]],
[[шкартирате]],
[[шкартират]],
[[шкартирах]],
[[шкартирахме]],
[[шкартирахте]],
[[шкартираха]],
[[шкартираше]],
[[шкартирай]],
[[шкартирайте]],
[[шкартирал]],
[[шкартиралия]],
[[шкартиралият]],
[[шкартирала]],
[[шкартиралата]],
[[шкартирало]],
[[шкартиралото]],
[[шкартирали]],
[[шкартиралите]],
[[шкартиран]],
[[шкартирания]],
[[шкартираният]],
[[шкартирана]],
[[шкартираната]],
[[шкартирано]],
[[шкартираното]],
[[шкартирани]],
[[шкартираните]],
[[шкартиращ]],
[[шкартиращия]],
[[шкартиращият]],
[[шкартираща]],
[[шкартиращата]],
[[шкартиращо]],
[[шкартиращото]],
[[шкартиращи]],
[[шкартиращите]],
[[шкартирайки]],
[[шкартирал съм]],
[[шкартирала съм]],
[[шкартирало съм]],
[[шкартирали сме]],
[[шкартирал си]],
[[шкартирала си]],
[[шкартирало си]],
[[шкартирали сте]],
[[шкартирал е]],
[[шкартирала е]],
[[шкартирало е]],
[[шкартирали са]],
[[бях шкартирал]],
[[бях шкартирала]],
[[бях шкартирало]],
[[бяхме шкартирали]],
[[беше шкартирал]],
[[беше шкартирала]],
[[беше шкартирало]],
[[бяхте шкартирали]],
[[бяха шкартирали]],
[[ще шкартирам]],
[[ще шкартираме]],
[[ще шкартираш]],
[[ще шкартирате]],
[[ще шкартира]],
[[ще шкартират]],
[[ще съм шкартирал]],
[[ще съм шкартирала]],
[[ще съм шкартирало]],
[[ще сме шкартирали]],
[[ще си шкартирал]],
[[ще си шкартирала]],
[[ще си шкартирало]],
[[ще сте шкартирали]],
[[ще е шкартирал]],
[[ще е шкартирала]],
[[ще е шкартирало]],
[[ще са шкартирали]],
[[щях да шкартирам]],
[[щяхме да шкартираме]],
[[щеше да шкартираш]],
[[щяхте да шкартирате]],
[[щеше да шкартира]],
[[щяха да шкартират]],
[[щях да съм шкартирал]],
[[щях да съм шкартирала]],
[[щях да съм шкартирало]],
[[щяхме да сме шкартирали]],
[[щеше да си шкартирал]],
[[щеше да си шкартирала]],
[[щеше да си шкартирало]],
[[щяхте да сте шкартирали]],
[[щеше да е шкартирал]],
[[щеше да е шкартирала]],
[[щеше да е шкартирало]],
[[щяха да са шкартирали]],
[[бил съм шкартирал]],
[[била съм шкартирала]],
[[било съм шкартирало]],
[[били сме шкартирали]],
[[бил си шкартирал]],
[[била си шкартирала]],
[[било си шкартирало]],
[[били сте шкартирали]],
[[бил е шкартирал]],
[[била е шкартирала]],
[[било е шкартирало]],
[[били са шкартирали]],
[[щял съм да шкартирам]],
[[щяла съм да шкартирам]],
[[щяло съм да шкартирам]],
[[щели сме да шкартираме]],
[[щял си да шкартираш]],
[[щяла си да шкартираш]],
[[щяло си да шкартираш]],
[[щели сте да шкартирате]],
[[щял да шкартира]],
[[щяла да шкартира]],
[[щяло да шкартира]],
[[щели да шкартират]],
[[щял е да шкартира]],
[[щяла е да шкартира]],
[[щяло е да шкартира]],
[[щели са да шкартират]],
[[щял съм да съм шкартирал]],
[[щяла съм да съм шкартирала]],
[[щяло съм да съм шкартирало]],
[[щели сме да сме шкартирали]],
[[щял си да си шкартирал]],
[[щяла си да си шкартирала]],
[[щяло си да си шкартирало]],
[[щели сте да сте шкартирали]],
[[щял да е шкартирал]],
[[щяла да е шкартирала]],
[[щяло да е шкартирало]],
[[щели да са шкартирали]],
[[щял е да е шкартирал]],
[[щяла е да е шкартирала]],
[[щяло е да е шкартирало]],
[[щели са да са шкартирали]],
[[бих шкартирал]],
[[бих шкартирала]],
[[бих шкартирало]],
[[бихме шкартирали]],
[[би шкартирал]],
[[би шкартирала]],
[[би шкартирало]],
[[бихте шкартирали]],
[[биха шкартирали]],
}}</text>
      <sha1>4w66sibj8pt1pozunrjz3mq0wvzow3e</sha1>
    </revision>
  </page>
  <page>
    <title>Шаблон:Словоформи/школувам</title>
    <ns>10</ns>
    <id>570105</id>
    <revision>
      <id>602085</id>
      <timestamp>2005-05-12T12:13:23Z</timestamp>
      <contributor>
        <username>Bgbot</username>
        <id>83</id>
      </contributor>
      <comment>Борислав: Шаблон със словоформи</comment>
      <model>wikitext</model>
      <format>text/x-wiki</format>
      <text bytes="20590" xml:space="preserve">{{Шаблон:Словоформи/Глагол|
  ОСНОВНА ФОРМА = школувам
| СЕГ.ВР., 1Л., ЕД.Ч. = шко·лу·вам
| СЕГ.ВР., 1Л., МН.Ч. = шко·лу·ва·ме
| СЕГ.ВР., 2Л., ЕД.Ч. = шко·лу·ваш
| СЕГ.ВР., 2Л., МН.Ч. = шко·лу·ва·те
| СЕГ.ВР., 3Л., ЕД.Ч. = шко·лу·ва
| СЕГ.ВР., 3Л., МН.Ч. = шко·лу·ват
| МИН.СВ.ВР., 1Л., ЕД.Ч. = шко·лу·вах
| МИН.СВ.ВР., 1Л., МН.Ч. = шко·лу·вах·ме
| МИН.СВ.ВР., 2Л., ЕД.Ч. = шко·лу·ва
| МИН.СВ.ВР., 2Л., МН.Ч. = шко·лу·вах·те
| МИН.СВ.ВР., 3Л., ЕД.Ч. = шко·лу·ва
| МИН.СВ.ВР., 3Л., МН.Ч. = шко·лу·ва·ха
| МИН.НЕСВ.ВР., 1Л., ЕД.Ч. = шко·лу·вах
| МИН.НЕСВ.ВР., 1Л., МН.Ч. = шко·лу·вах·ме
| МИН.НЕСВ.ВР., 2Л., ЕД.Ч. = шко·лу·ва·ше
| МИН.НЕСВ.ВР., 2Л., МН.Ч. = шко·лу·вах·те
| МИН.НЕСВ.ВР., 3Л., ЕД.Ч. = шко·лу·ва·ше
| МИН.НЕСВ.ВР., 3Л., МН.Ч. = шко·лу·ва·ха
| МИН.НЕОПР.ВР., 1Л., ЕД.Ч., М.Р. = школувал съм
| МИН.НЕОПР.ВР., 1Л., ЕД.Ч., Ж.Р. = школувала съм
| МИН.НЕОПР.ВР., 1Л., ЕД.Ч., СР.Р. = школувало съм
| МИН.НЕОПР.ВР., 1Л., МН.Ч. = школували сме
| МИН.НЕОПР.ВР., 2Л., ЕД.Ч., М.Р. = школувал си
| МИН.НЕОПР.ВР., 2Л., ЕД.Ч., Ж.Р. = школувала си
| МИН.НЕОПР.ВР., 2Л., ЕД.Ч., СР.Р. = школувало си
| МИН.НЕОПР.ВР., 2Л., МН.Ч. = школували сте
| МИН.НЕОПР.ВР., 3Л., ЕД.Ч., М.Р. = школувал е
| МИН.НЕОПР.ВР., 3Л., ЕД.Ч., Ж.Р. = школувала е
| МИН.НЕОПР.ВР., 3Л., ЕД.Ч., СР.Р. = школувало е
| МИН.НЕОПР.ВР., 3Л., МН.Ч. = школували са
| МИН.ПРЕД.ВР., 1Л., ЕД.Ч., М.Р. = бях школувал
| МИН.ПРЕД.ВР., 1Л., ЕД.Ч., Ж.Р. = бях школувала
| МИН.ПРЕД.ВР., 1Л., ЕД.Ч., СР.Р. = бях школувало
| МИН.ПРЕД.ВР., 1Л., МН.Ч. = бяхме школували
| МИН.ПРЕД.ВР., 2Л., ЕД.Ч., М.Р. = беше школувал
| МИН.ПРЕД.ВР., 2Л., ЕД.Ч., Ж.Р. = беше школувала
| МИН.ПРЕД.ВР., 2Л., ЕД.Ч., СР.Р. = беше школувало
| МИН.ПРЕД.ВР., 2Л., МН.Ч. = бяхте школували
| МИН.ПРЕД.ВР., 3Л., ЕД.Ч., М.Р. = беше школувал
| МИН.ПРЕД.ВР., 3Л., ЕД.Ч., Ж.Р. = беше школувала
| МИН.ПРЕД.ВР., 3Л., ЕД.Ч., СР.Р. = беше школувало
| МИН.ПРЕД.ВР., 3Л., МН.Ч. = бяха школували
| БЪД.ВР., 1Л., ЕД.Ч. = ще школувам
| БЪД.ВР., 1Л., МН.Ч. = ще школуваме
| БЪД.ВР., 2Л., ЕД.Ч. = ще школуваш
| БЪД.ВР., 2Л., МН.Ч. = ще школувате
| БЪД.ВР., 3Л., ЕД.Ч. = ще школува
| БЪД.ВР., 3Л., МН.Ч. = ще школуват
| БЪД.ПРЕД.ВР., 1Л., ЕД.Ч., М.Р. = ще съм школувал
| БЪД.ПРЕД.ВР., 1Л., ЕД.Ч., Ж.Р. = ще съм школувала
| БЪД.ПРЕД.ВР., 1Л., ЕД.Ч., СР.Р. = ще съм школувало
| БЪД.ПРЕД.ВР., 1Л., МН.Ч. = ще сме школували
| БЪД.ПРЕД.ВР., 2Л., ЕД.Ч., М.Р. = ще си школувал
| БЪД.ПРЕД.ВР., 2Л., ЕД.Ч., Ж.Р. = ще си школувала
| БЪД.ПРЕД.ВР., 2Л., ЕД.Ч., СР.Р. = ще си школувало
| БЪД.ПРЕД.ВР., 2Л., МН.Ч. = ще сте школували
| БЪД.ПРЕД.ВР., 3Л., ЕД.Ч., М.Р. = ще е школувал
| БЪД.ПРЕД.ВР., 3Л., ЕД.Ч., Ж.Р. = ще е школувала
| БЪД.ПРЕД.ВР., 3Л., ЕД.Ч., СР.Р. = ще е школувало
| БЪД.ПРЕД.ВР., 3Л., МН.Ч. = ще са школували
| БЪД.ВР. В МИН., 1Л., ЕД.Ч. = щях да школувам
| БЪД.ВР. В МИН., 1Л., МН.Ч. = щяхме да школуваме
| БЪД.ВР. В МИН., 2Л., ЕД.Ч. = щеше да школуваш
| БЪД.ВР. В МИН., 2Л., МН.Ч. = щяхте да школувате
| БЪД.ВР. В МИН., 3Л., ЕД.Ч. = щеше да школува
| БЪД.ВР. В МИН., 3Л., МН.Ч. = щяха да школуват
| БЪД.ПРЕД.ВР. В МИН., 1Л., ЕД.Ч., М.Р. = щях да съм школувал
| БЪД.ПРЕД.ВР. В МИН., 1Л., ЕД.Ч., Ж.Р. = щях да съм школувала
| БЪД.ПРЕД.ВР. В МИН., 1Л., ЕД.Ч., СР.Р. = щях да съм школувало
| БЪД.ПРЕД.ВР. В МИН., 1Л., МН.Ч. = щяхме да сме школували
| БЪД.ПРЕД.ВР. В МИН., 2Л., ЕД.Ч., М.Р. = щеше да си школувал
| БЪД.ПРЕД.ВР. В МИН., 2Л., ЕД.Ч., Ж.Р. = щеше да си школувала
| БЪД.ПРЕД.ВР. В МИН., 2Л., ЕД.Ч., СР.Р. = щеше да си школувало
| БЪД.ПРЕД.ВР. В МИН., 2Л., МН.Ч. = щяхте да сте школували
| БЪД.ПРЕД.ВР. В МИН., 3Л., ЕД.Ч., М.Р. = щеше да е школувал
| БЪД.ПРЕД.ВР. В МИН., 3Л., ЕД.Ч., Ж.Р. = щеше да е школувала
| БЪД.ПРЕД.ВР. В МИН., 3Л., ЕД.Ч., СР.Р. = щеше да е школувало
| БЪД.ПРЕД.ВР. В МИН., 3Л., МН.Ч. = щяха да са школували
| ПР.НАКЛ., СЕГ.ВР., 1Л., ЕД.Ч., М.Р. = школувал съм
| ПР.НАКЛ., СЕГ.ВР., 1Л., ЕД.Ч., Ж.Р. = школувала съм
| ПР.НАКЛ., СЕГ.ВР., 1Л., ЕД.Ч., СР.Р. = школувало съм
| ПР.НАКЛ., СЕГ.ВР., 1Л., МН.Ч. = школували сме
| ПР.НАКЛ., СЕГ.ВР., 2Л., ЕД.Ч., М.Р. = школувал си
| ПР.НАКЛ., СЕГ.ВР., 2Л., ЕД.Ч., Ж.Р. = школувала си
| ПР.НАКЛ., СЕГ.ВР., 2Л., ЕД.Ч., СР.Р. = школувало си
| ПР.НАКЛ., СЕГ.ВР., 2Л., МН.Ч. = школували сте
| ПР.НАКЛ., СЕГ.ВР., 3Л., ЕД.Ч., М.Р. = школувал (е)
| ПР.НАКЛ., СЕГ.ВР., 3Л., ЕД.Ч., Ж.Р. = школувала (е)
| ПР.НАКЛ., СЕГ.ВР., 3Л., ЕД.Ч., СР.Р. = школувало (е)
| ПР.НАКЛ., СЕГ.ВР., 3Л., МН.Ч. = школували (са)
| ПР.НАКЛ., МИН.СВ.ВР., 1Л., ЕД.Ч., М.Р. = школувал съм
| ПР.НАКЛ., МИН.СВ.ВР., 1Л., ЕД.Ч., Ж.Р. = школувала съм
| ПР.НАКЛ., МИН.СВ.ВР., 1Л., ЕД.Ч., СР.Р. = школувало съм
| ПР.НАКЛ., МИН.СВ.ВР., 1Л., МН.Ч. = школували сме
| ПР.НАКЛ., МИН.СВ.ВР., 2Л., ЕД.Ч., М.Р. = школувал си
| ПР.НАКЛ., МИН.СВ.ВР., 2Л., ЕД.Ч., Ж.Р. = школувала си
| ПР.НАКЛ., МИН.СВ.ВР., 2Л., ЕД.Ч., СР.Р. = школувало си
| ПР.НАКЛ., МИН.СВ.ВР., 2Л., МН.Ч. = школували сте
| ПР.НАКЛ., МИН.СВ.ВР., 3Л., ЕД.Ч., М.Р. = школувал (е)
| ПР.НАКЛ., МИН.СВ.ВР., 3Л., ЕД.Ч., Ж.Р. = школувала (е)
| ПР.НАКЛ., МИН.СВ.ВР., 3Л., ЕД.Ч., СР.Р. = школувало (е)
| ПР.НАКЛ., МИН.СВ.ВР., 3Л., МН.Ч. = школували (са)
| ПР.НАКЛ., МИН.НЕОПР.ВР., 1Л., ЕД.Ч., М.Р. = бил съм школувал
| ПР.НАКЛ., МИН.НЕОПР.ВР., 1Л., ЕД.Ч., Ж.Р. = била съм школувала
| ПР.НАКЛ., МИН.НЕОПР.ВР., 1Л., ЕД.Ч., СР.Р. = било съм школувало
| ПР.НАКЛ., МИН.НЕОПР.ВР., 1Л., МН.Ч. = били сме школували
| ПР.НАКЛ., МИН.НЕОПР.ВР., 2Л., ЕД.Ч., М.Р. = бил си школувал
| ПР.НАКЛ., МИН.НЕОПР.ВР., 2Л., ЕД.Ч., Ж.Р. = била си школувала
| ПР.НАКЛ., МИН.НЕОПР.ВР., 2Л., ЕД.Ч., СР.Р. = било си школувало
| ПР.НАКЛ., МИН.НЕОПР.ВР., 2Л., МН.Ч. = били сте школували
| ПР.НАКЛ., МИН.НЕОПР.ВР., 3Л., ЕД.Ч., М.Р. = бил (е) школувал
| ПР.НАКЛ., МИН.НЕОПР.ВР., 3Л., ЕД.Ч., Ж.Р. = била (е) школувала
| ПР.НАКЛ., МИН.НЕОПР.ВР., 3Л., ЕД.Ч., СР.Р. = било (е) школувало
| ПР.НАКЛ., МИН.НЕОПР.ВР., 3Л., МН.Ч. = били (са) школували
| ПР.НАКЛ., БЪД.ВР., 1Л., ЕД.Ч., М.Р. = щял съм да школувам
| ПР.НАКЛ., БЪД.ВР., 1Л., ЕД.Ч., Ж.Р. = щяла съм да школувам
| ПР.НАКЛ., БЪД.ВР., 1Л., ЕД.Ч., СР.Р. = щяло съм да школувам
| ПР.НАКЛ., БЪД.ВР., 1Л., МН.Ч. = щели сме да школуваме
| ПР.НАКЛ., БЪД.ВР., 2Л., ЕД.Ч., М.Р. = щял си да школуваш
| ПР.НАКЛ., БЪД.ВР., 2Л., ЕД.Ч., Ж.Р. = щяла си да школуваш
| ПР.НАКЛ., БЪД.ВР., 2Л., ЕД.Ч., СР.Р. = щяло си да школуваш
| ПР.НАКЛ., БЪД.ВР., 2Л., МН.Ч. = щели сте да школувате
| ПР.НАКЛ., БЪД.ВР., 3Л., ЕД.Ч., М.Р. = щял (е) да школува
| ПР.НАКЛ., БЪД.ВР., 3Л., ЕД.Ч., Ж.Р. = щяла (е) да школува
| ПР.НАКЛ., БЪД.ВР., 3Л., ЕД.Ч., СР.Р. = щяло (е) да школува
| ПР.НАКЛ., БЪД.ВР., 3Л., МН.Ч. = щели (са) да школуват
| ПР.НАКЛ., БЪД.ПРЕД.ВР., 1Л., ЕД.Ч., М.Р. = щял съм да съм школувал
| ПР.НАКЛ., БЪД.ПРЕД.ВР., 1Л., ЕД.Ч., Ж.Р. = щяла съм да съм школувала
| ПР.НАКЛ., БЪД.ПРЕД.ВР., 1Л., ЕД.Ч., СР.Р. = щяло съм да съм школувало
| ПР.НАКЛ., БЪД.ПРЕД.ВР., 1Л., МН.Ч. = щели сме да сме школували
| ПР.НАКЛ., БЪД.ПРЕД.ВР., 2Л., ЕД.Ч., М.Р. = щял си да си школувал
| ПР.НАКЛ., БЪД.ПРЕД.ВР., 2Л., ЕД.Ч., Ж.Р. = щяла си да си школувала
| ПР.НАКЛ., БЪД.ПРЕД.ВР., 2Л., ЕД.Ч., СР.Р. = щяло си да си школувало
| ПР.НАКЛ., БЪД.ПРЕД.ВР., 2Л., МН.Ч. = щели сте да сте школували
| ПР.НАКЛ., БЪД.ПРЕД.ВР., 3Л., ЕД.Ч., М.Р. = щял (е) да е школувал
| ПР.НАКЛ., БЪД.ПРЕД.ВР., 3Л., ЕД.Ч., Ж.Р. = щяла (е) да е школувала
| ПР.НАКЛ., БЪД.ПРЕД.ВР., 3Л., ЕД.Ч., СР.Р. = щяло (е) да е школувало
| ПР.НАКЛ., БЪД.ПРЕД.ВР., 3Л., МН.Ч. = щели (са) да са школували
| УСЛОВНО НАКЛОНЕНИЕ, 1Л., ЕД.Ч., М.Р. = бих школувал
| УСЛОВНО НАКЛОНЕНИЕ, 1Л., ЕД.Ч., Ж.Р. = бих школувала
| УСЛОВНО НАКЛОНЕНИЕ, 1Л., ЕД.Ч., СР.Р. = бих школувало
| УСЛОВНО НАКЛОНЕНИЕ, 1Л., МН.Ч. = бихме школували
| УСЛОВНО НАКЛОНЕНИЕ, 2Л., ЕД.Ч., М.Р. = би школувал
| УСЛОВНО НАКЛОНЕНИЕ, 2Л., ЕД.Ч., Ж.Р. = би школувала
| УСЛОВНО НАКЛОНЕНИЕ, 2Л., ЕД.Ч., СР.Р. = би школувало
| УСЛОВНО НАКЛОНЕНИЕ, 2Л., МН.Ч. = бихте школували
| УСЛОВНО НАКЛОНЕНИЕ, 3Л., ЕД.Ч., М.Р. = би школувал
| УСЛОВНО НАКЛОНЕНИЕ, 3Л., ЕД.Ч., Ж.Р. = би школувала
| УСЛОВНО НАКЛОНЕНИЕ, 3Л., ЕД.Ч., СР.Р. = би школувало
| УСЛОВНО НАКЛОНЕНИЕ, 3Л., МН.Ч. = биха школували
| ПОВЕЛИТЕЛНО НАКЛОНЕНИЕ, ЕД.Ч. = шко·лу·вай
| ПОВЕЛИТЕЛНО НАКЛОНЕНИЕ, МН.Ч. = шко·лу·вай·те
| МИН.СТРАД.ПРИЧ. М.Р. = шко·лу·ван
| МИН.СТРАД.ПРИЧ. М.Р. НЕПЪЛЕН ЧЛЕН = шко·лу·ва·ния
| МИН.СТРАД.ПРИЧ. М.Р. ПЪЛЕН ЧЛЕН = шко·лу·ва·ни·ят
| МИН.СТРАД.ПРИЧ. Ж.Р. = шко·лу·ва·на
| МИН.СТРАД.ПРИЧ. Ж.Р. ЧЛЕН = шко·лу·ва·на·та
| МИН.СТРАД.ПРИЧ. СР.Р. = шко·лу·ва·но
| МИН.СТРАД.ПРИЧ. СР.Р. ЧЛЕН = шко·лу·ва·но·то
| МИН.СТРАД.ПРИЧ. МН.Ч. = шко·лу·ва·ни
| МИН.СТРАД.ПРИЧ. МН.Ч. ЧЛЕН = шко·лу·ва·ни·те
| МИН.ДЕЯТ.СВ.ПРИЧ. М.Р. = шко·лу·вал
| МИН.ДЕЯТ.СВ.ПРИЧ. М.Р. НЕПЪЛЕН ЧЛЕН = шко·лу·ва·лия
| МИН.ДЕЯТ.СВ.ПРИЧ. М.Р. ПЪЛЕН ЧЛЕН = шко·лу·ва·ли·ят
| МИН.ДЕЯТ.СВ.ПРИЧ. Ж.Р. = шко·лу·ва·ла
| МИН.ДЕЯТ.СВ.ПРИЧ. Ж.Р. ЧЛЕН = шко·лу·ва·ла·та
| МИН.ДЕЯТ.СВ.ПРИЧ. СР.Р. = шко·лу·ва·ло
| МИН.ДЕЯТ.СВ.ПРИЧ. СР.Р. ЧЛЕН = шко·лу·ва·ло·то
| МИН.ДЕЯТ.СВ.ПРИЧ. МН.Ч. = шко·лу·ва·ли
| МИН.ДЕЯТ.СВ.ПРИЧ. МН.Ч. ЧЛЕН = шко·лу·ва·ли·те
| МИН.ДЕЯТ.НЕСВ.ПРИЧ. М.Р. = шко·лу·вал
| МИН.ДЕЯТ.НЕСВ.ПРИЧ. М.Р. НЕПЪЛЕН ЧЛЕН = шко·лу·ва·лия
| МИН.ДЕЯТ.НЕСВ.ПРИЧ. М.Р. ПЪЛЕН ЧЛЕН = шко·лу·ва·ли·ят
| МИН.ДЕЯТ.НЕСВ.ПРИЧ. Ж.Р. = шко·лу·ва·ла
| МИН.ДЕЯТ.НЕСВ.ПРИЧ. Ж.Р. ЧЛЕН = шко·лу·ва·ла·та
| МИН.ДЕЯТ.НЕСВ.ПРИЧ. СР.Р. = шко·лу·ва·ло
| МИН.ДЕЯТ.НЕСВ.ПРИЧ. СР.Р. ЧЛЕН = шко·лу·ва·ло·то
| МИН.ДЕЯТ.НЕСВ.ПРИЧ. МН.Ч. = шко·лу·ва·ли
| МИН.ДЕЯТ.НЕСВ.ПРИЧ. МН.Ч. ЧЛЕН = шко·лу·ва·ли·те
| СЕГ.ДЕЯТ.ПРИЧ. М.Р. = шко·лу·ващ
| СЕГ.ДЕЯТ.ПРИЧ. М.Р. НЕПЪЛЕН ЧЛЕН = шко·лу·ва·щия
| СЕГ.ДЕЯТ.ПРИЧ. М.Р. ПЪЛЕН ЧЛЕН = шко·лу·ва·щи·ят
| СЕГ.ДЕЯТ.ПРИЧ. Ж.Р. = шко·лу·ва·ща
| СЕГ.ДЕЯТ.ПРИЧ. Ж.Р. ЧЛЕН = шко·лу·ва·ща·та
| СЕГ.ДЕЯТ.ПРИЧ. СР.Р. = шко·лу·ва·що
| СЕГ.ДЕЯТ.ПРИЧ. СР.Р. ЧЛЕН = шко·лу·ва·що·то
| СЕГ.ДЕЯТ.ПРИЧ. МН.Ч. = шко·лу·ва·щи
| СЕГ.ДЕЯТ.ПРИЧ. МН.Ч. ЧЛЕН = шко·лу·ва·щи·те
| ДЕЕПРИЧАСТИЕ = шко·лу·вай·ки
| СКРИТИ ПРЕПРАТКИ = 
[[школувам]],
[[школуваш]],
[[школува]],
[[школуваме]],
[[школувате]],
[[школуват]],
[[школувах]],
[[школувахме]],
[[школувахте]],
[[школуваха]],
[[школуваше]],
[[школувай]],
[[школувайте]],
[[школувал]],
[[школувалия]],
[[школувалият]],
[[школувала]],
[[школувалата]],
[[школувало]],
[[школувалото]],
[[школували]],
[[школувалите]],
[[школуван]],
[[школувания]],
[[школуваният]],
[[школувана]],
[[школуваната]],
[[школувано]],
[[школуваното]],
[[школувани]],
[[школуваните]],
[[школуващ]],
[[школуващия]],
[[школуващият]],
[[школуваща]],
[[школуващата]],
[[школуващо]],
[[школуващото]],
[[школуващи]],
[[школуващите]],
[[школувайки]],
[[школувал съм]],
[[школувала съм]],
[[школувало съм]],
[[школували сме]],
[[школувал си]],
[[школувала си]],
[[школувало си]],
[[школували сте]],
[[школувал е]],
[[школувала е]],
[[школувало е]],
[[школували са]],
[[бях школувал]],
[[бях школувала]],
[[бях школувало]],
[[бяхме школували]],
[[беше школувал]],
[[беше школувала]],
[[беше школувало]],
[[бяхте школували]],
[[бяха школували]],
[[ще школувам]],
[[ще школуваме]],
[[ще школуваш]],
[[ще школувате]],
[[ще школува]],
[[ще школуват]],
[[ще съм школувал]],
[[ще съм школувала]],
[[ще съм школувало]],
[[ще сме школували]],
[[ще си школувал]],
[[ще си школувала]],
[[ще си школувало]],
[[ще сте школували]],
[[ще е школувал]],
[[ще е школувала]],
[[ще е школувало]],
[[ще са школували]],
[[щях да школувам]],
[[щяхме да школуваме]],
[[щеше да школуваш]],
[[щяхте да школувате]],
[[щеше да школува]],
[[щяха да школуват]],
[[щях да съм школувал]],
[[щях да съм школувала]],
[[щях да съм школувало]],
[[щяхме да сме школували]],
[[щеше да си школувал]],
[[щеше да си школувала]],
[[щеше да си школувало]],
[[щяхте да сте школували]],
[[щеше да е школувал]],
[[щеше да е школувала]],
[[щеше да е школувало]],
[[щяха да са школували]],
[[бил съм школувал]],
[[била съм школувала]],
[[било съм школувало]],
[[били сме школували]],
[[бил си школувал]],
[[била си школувала]],
[[било си школувало]],
[[били сте школували]],
[[бил е школувал]],
[[била е школувала]],
[[било е школувало]],
[[били са школували]],
[[щял съм да школувам]],
[[щяла съм да школувам]],
[[щяло съм да школувам]],
[[щели сме да школуваме]],
[[щял си да школуваш]],
[[щяла си да школуваш]],
[[щяло си да школуваш]],
[[щели сте да школувате]],
[[щял да школува]],
[[щяла да школува]],
[[щяло да школува]],
[[щели да школуват]],
[[щял е да школува]],
[[щяла е да школува]],
[[щяло е да школува]],
[[щели са да школуват]],
[[щял съм да съм школувал]],
[[щяла съм да съм школувала]],
[[щяло съм да съм школувало]],
[[щели сме да сме школували]],
[[щял си да си школувал]],
[[щяла си да си школувала]],
[[щяло си да си школувало]],
[[щели сте да сте школували]],
[[щял да е школувал]],
[[щяла да е школувала]],
[[щяло да е школувало]],
[[щели да са школували]],
[[щял е да е школувал]],
[[щяла е да е школувала]],
[[щяло е да е школувало]],
[[щели са да са школували]],
[[бих школувал]],
[[бих школувала]],
[[бих школувало]],
[[бихме школували]],
[[би школувал]],
[[би школувала]],
[[би школувало]],
[[бихте школували]],
[[биха школували]],
}}</text>
      <sha1>37pnki4fsp8vx24m4r2lhqyqjfrcmku</sha1>
    </revision>
  </page>
  <page>
    <title>Шаблон:Словоформи/шконтирам</title>
    <ns>10</ns>
    <id>570118</id>
    <revision>
      <id>602098</id>
      <timestamp>2005-05-12T12:13:44Z</timestamp>
      <contributor>
        <username>Bgbot</username>
        <id>83</id>
      </contributor>
      <comment>Борислав: Шаблон със словоформи</comment>
      <model>wikitext</model>
      <format>text/x-wiki</format>
      <text bytes="21272" xml:space="preserve">{{Шаблон:Словоформи/Глагол|
  ОСНОВНА ФОРМА = шконтирам
| СЕГ.ВР., 1Л., ЕД.Ч. = шкон·ти·рам
| СЕГ.ВР., 1Л., МН.Ч. = шкон·ти·ра·ме
| СЕГ.ВР., 2Л., ЕД.Ч. = шкон·ти·раш
| СЕГ.ВР., 2Л., МН.Ч. = шкон·ти·ра·те
| СЕГ.ВР., 3Л., ЕД.Ч. = шкон·ти·ра
| СЕГ.ВР., 3Л., МН.Ч. = шкон·ти·рат
| МИН.СВ.ВР., 1Л., ЕД.Ч. = шкон·ти·рах
| МИН.СВ.ВР., 1Л., МН.Ч. = шкон·ти·рах·ме
| МИН.СВ.ВР., 2Л., ЕД.Ч. = шкон·ти·ра
| МИН.СВ.ВР., 2Л., МН.Ч. = шкон·ти·рах·те
| МИН.СВ.ВР., 3Л., ЕД.Ч. = шкон·ти·ра
| МИН.СВ.ВР., 3Л., МН.Ч. = шкон·ти·ра·ха
| МИН.НЕСВ.ВР., 1Л., ЕД.Ч. = шкон·ти·рах
| МИН.НЕСВ.ВР., 1Л., МН.Ч. = шкон·ти·рах·ме
| МИН.НЕСВ.ВР., 2Л., ЕД.Ч. = шкон·ти·ра·ше
| МИН.НЕСВ.ВР., 2Л., МН.Ч. = шкон·ти·рах·те
| МИН.НЕСВ.ВР., 3Л., ЕД.Ч. = шкон·ти·ра·ше
| МИН.НЕСВ.ВР., 3Л., МН.Ч. = шкон·ти·ра·ха
| МИН.НЕОПР.ВР., 1Л., ЕД.Ч., М.Р. = шконтирал съм
| МИН.НЕОПР.ВР., 1Л., ЕД.Ч., Ж.Р. = шконтирала съм
| МИН.НЕОПР.ВР., 1Л., ЕД.Ч., СР.Р. = шконтирало съм
| МИН.НЕОПР.ВР., 1Л., МН.Ч. = шконтирали сме
| МИН.НЕОПР.ВР., 2Л., ЕД.Ч., М.Р. = шконтирал си
| МИН.НЕОПР.ВР., 2Л., ЕД.Ч., Ж.Р. = шконтирала си
| МИН.НЕОПР.ВР., 2Л., ЕД.Ч., СР.Р. = шконтирало си
| МИН.НЕОПР.ВР., 2Л., МН.Ч. = шконтирали сте
| МИН.НЕОПР.ВР., 3Л., ЕД.Ч., М.Р. = шконтирал е
| МИН.НЕОПР.ВР., 3Л., ЕД.Ч., Ж.Р. = шконтирала е
| МИН.НЕОПР.ВР., 3Л., ЕД.Ч., СР.Р. = шконтирало е
| МИН.НЕОПР.ВР., 3Л., МН.Ч. = шконтирали са
| МИН.ПРЕД.ВР., 1Л., ЕД.Ч., М.Р. = бях шконтирал
| МИН.ПРЕД.ВР., 1Л., ЕД.Ч., Ж.Р. = бях шконтирала
| МИН.ПРЕД.ВР., 1Л., ЕД.Ч., СР.Р. = бях шконтирало
| МИН.ПРЕД.ВР., 1Л., МН.Ч. = бяхме шконтирали
| МИН.ПРЕД.ВР., 2Л., ЕД.Ч., М.Р. = беше шконтирал
| МИН.ПРЕД.ВР., 2Л., ЕД.Ч., Ж.Р. = беше шконтирала
| МИН.ПРЕД.ВР., 2Л., ЕД.Ч., СР.Р. = беше шконтирало
| МИН.ПРЕД.ВР., 2Л., МН.Ч. = бяхте шконтирали
| МИН.ПРЕД.ВР., 3Л., ЕД.Ч., М.Р. = беше шконтирал
| МИН.ПРЕД.ВР., 3Л., ЕД.Ч., Ж.Р. = беше шконтирала
| МИН.ПРЕД.ВР., 3Л., ЕД.Ч., СР.Р. = беше шконтирало
| МИН.ПРЕД.ВР., 3Л., МН.Ч. = бяха шконтирали
| БЪД.ВР., 1Л., ЕД.Ч. = ще шконтирам
| БЪД.ВР., 1Л., МН.Ч. = ще шконтираме
| БЪД.ВР., 2Л., ЕД.Ч. = ще шконтираш
| БЪД.ВР., 2Л., МН.Ч. = ще шконтирате
| БЪД.ВР., 3Л., ЕД.Ч. = ще шконтира
| БЪД.ВР., 3Л., МН.Ч. = ще шконтират
| БЪД.ПРЕД.ВР., 1Л., ЕД.Ч., М.Р. = ще съм шконтирал
| БЪД.ПРЕД.ВР., 1Л., ЕД.Ч., Ж.Р. = ще съм шконтирала
| БЪД.ПРЕД.ВР., 1Л., ЕД.Ч., СР.Р. = ще съм шконтирало
| БЪД.ПРЕД.ВР., 1Л., МН.Ч. = ще сме шконтирали
| БЪД.ПРЕД.ВР., 2Л., ЕД.Ч., М.Р. = ще си шконтирал
| БЪД.ПРЕД.ВР., 2Л., ЕД.Ч., Ж.Р. = ще си шконтирала
| БЪД.ПРЕД.ВР., 2Л., ЕД.Ч., СР.Р. = ще си шконтирало
| БЪД.ПРЕД.ВР., 2Л., МН.Ч. = ще сте шконтирали
| БЪД.ПРЕД.ВР., 3Л., ЕД.Ч., М.Р. = ще е шконтирал
| БЪД.ПРЕД.ВР., 3Л., ЕД.Ч., Ж.Р. = ще е шконтирала
| БЪД.ПРЕД.ВР., 3Л., ЕД.Ч., СР.Р. = ще е шконтирало
| БЪД.ПРЕД.ВР., 3Л., МН.Ч. = ще са шконтирали
| БЪД.ВР. В МИН., 1Л., ЕД.Ч. = щях да шконтирам
| БЪД.ВР. В МИН., 1Л., МН.Ч. = щяхме да шконтираме
| БЪД.ВР. В МИН., 2Л., ЕД.Ч. = щеше да шконтираш
| БЪД.ВР. В МИН., 2Л., МН.Ч. = щяхте да шконтирате
| БЪД.ВР. В МИН., 3Л., ЕД.Ч. = щеше да шконтира
| БЪД.ВР. В МИН., 3Л., МН.Ч. = щяха да шконтират
| БЪД.ПРЕД.ВР. В МИН., 1Л., ЕД.Ч., М.Р. = щях да съм шконтирал
| БЪД.ПРЕД.ВР. В МИН., 1Л., ЕД.Ч., Ж.Р. = щях да съм шконтирала
| БЪД.ПРЕД.ВР. В МИН., 1Л., ЕД.Ч., СР.Р. = щях да съм шконтирало
| БЪД.ПРЕД.ВР. В МИН., 1Л., МН.Ч. = щяхме да сме шконтирали
| БЪД.ПРЕД.ВР. В МИН., 2Л., ЕД.Ч., М.Р. = щеше да си шконтирал
| БЪД.ПРЕД.ВР. В МИН., 2Л., ЕД.Ч., Ж.Р. = щеше да си шконтирала
| БЪД.ПРЕД.ВР. В МИН., 2Л., ЕД.Ч., СР.Р. = щеше да си шконтирало
| БЪД.ПРЕД.ВР. В МИН., 2Л., МН.Ч. = щяхте да сте шконтирали
| БЪД.ПРЕД.ВР. В МИН., 3Л., ЕД.Ч., М.Р. = щеше да е шконтирал
| БЪД.ПРЕД.ВР. В МИН., 3Л., ЕД.Ч., Ж.Р. = щеше да е шконтирала
| БЪД.ПРЕД.ВР. В МИН., 3Л., ЕД.Ч., СР.Р. = щеше да е шконтирало
| БЪД.ПРЕД.ВР. В МИН., 3Л., МН.Ч. = щяха да са шконтирали
| ПР.НАКЛ., СЕГ.ВР., 1Л., ЕД.Ч., М.Р. = шконтирал съм
| ПР.НАКЛ., СЕГ.ВР., 1Л., ЕД.Ч., Ж.Р. = шконтирала съм
| ПР.НАКЛ., СЕГ.ВР., 1Л., ЕД.Ч., СР.Р. = шконтирало съм
| ПР.НАКЛ., СЕГ.ВР., 1Л., МН.Ч. = шконтирали сме
| ПР.НАКЛ., СЕГ.ВР., 2Л., ЕД.Ч., М.Р. = шконтирал си
| ПР.НАКЛ., СЕГ.ВР., 2Л., ЕД.Ч., Ж.Р. = шконтирала си
| ПР.НАКЛ., СЕГ.ВР., 2Л., ЕД.Ч., СР.Р. = шконтирало си
| ПР.НАКЛ., СЕГ.ВР., 2Л., МН.Ч. = шконтирали сте
| ПР.НАКЛ., СЕГ.ВР., 3Л., ЕД.Ч., М.Р. = шконтирал (е)
| ПР.НАКЛ., СЕГ.ВР., 3Л., ЕД.Ч., Ж.Р. = шконтирала (е)
| ПР.НАКЛ., СЕГ.ВР., 3Л., ЕД.Ч., СР.Р. = шконтирало (е)
| ПР.НАКЛ., СЕГ.ВР., 3Л., МН.Ч. = шконтирали (са)
| ПР.НАКЛ., МИН.СВ.ВР., 1Л., ЕД.Ч., М.Р. = шконтирал съм
| ПР.НАКЛ., МИН.СВ.ВР., 1Л., ЕД.Ч., Ж.Р. = шконтирала съм
| ПР.НАКЛ., МИН.СВ.ВР., 1Л., ЕД.Ч., СР.Р. = шконтирало съм
| ПР.НАКЛ., МИН.СВ.ВР., 1Л., МН.Ч. = шконтирали сме
| ПР.НАКЛ., МИН.СВ.ВР., 2Л., ЕД.Ч., М.Р. = шконтирал си
| ПР.НАКЛ., МИН.СВ.ВР., 2Л., ЕД.Ч., Ж.Р. = шконтирала си
| ПР.НАКЛ., МИН.СВ.ВР., 2Л., ЕД.Ч., СР.Р. = шконтирало си
| ПР.НАКЛ., МИН.СВ.ВР., 2Л., МН.Ч. = шконтирали сте
| ПР.НАКЛ., МИН.СВ.ВР., 3Л., ЕД.Ч., М.Р. = шконтирал (е)
| ПР.НАКЛ., МИН.СВ.ВР., 3Л., ЕД.Ч., Ж.Р. = шконтирала (е)
| ПР.НАКЛ., МИН.СВ.ВР., 3Л., ЕД.Ч., СР.Р. = шконтирало (е)
| ПР.НАКЛ., МИН.СВ.ВР., 3Л., МН.Ч. = шконтирали (са)
| ПР.НАКЛ., МИН.НЕОПР.ВР., 1Л., ЕД.Ч., М.Р. = бил съм шконтирал
| ПР.НАКЛ., МИН.НЕОПР.ВР., 1Л., ЕД.Ч., Ж.Р. = била съм шконтирала
| ПР.НАКЛ., МИН.НЕОПР.ВР., 1Л., ЕД.Ч., СР.Р. = било съм шконтирало
| ПР.НАКЛ., МИН.НЕОПР.ВР., 1Л., МН.Ч. = били сме шконтирали
| ПР.НАКЛ., МИН.НЕОПР.ВР., 2Л., ЕД.Ч., М.Р. = бил си шконтирал
| ПР.НАКЛ., МИН.НЕОПР.ВР., 2Л., ЕД.Ч., Ж.Р. = била си шконтирала
| ПР.НАКЛ., МИН.НЕОПР.ВР., 2Л., ЕД.Ч., СР.Р. = било си шконтирало
| ПР.НАКЛ., МИН.НЕОПР.ВР., 2Л., МН.Ч. = били сте шконтирали
| ПР.НАКЛ., МИН.НЕОПР.ВР., 3Л., ЕД.Ч., М.Р. = бил (е) шконтирал
| ПР.НАКЛ., МИН.НЕОПР.ВР., 3Л., ЕД.Ч., Ж.Р. = била (е) шконтирала
| ПР.НАКЛ., МИН.НЕОПР.ВР., 3Л., ЕД.Ч., СР.Р. = било (е) шконтирало
| ПР.НАКЛ., МИН.НЕОПР.ВР., 3Л., МН.Ч. = били (са) шконтирали
| ПР.НАКЛ., БЪД.ВР., 1Л., ЕД.Ч., М.Р. = щял съм да шконтирам
| ПР.НАКЛ., БЪД.ВР., 1Л., ЕД.Ч., Ж.Р. = щяла съм да шконтирам
| ПР.НАКЛ., БЪД.ВР., 1Л., ЕД.Ч., СР.Р. = щяло съм да шконтирам
| ПР.НАКЛ., БЪД.ВР., 1Л., МН.Ч. = щели сме да шконтираме
| ПР.НАКЛ., БЪД.ВР., 2Л., ЕД.Ч., М.Р. = щял си да шконтираш
| ПР.НАКЛ., БЪД.ВР., 2Л., ЕД.Ч., Ж.Р. = щяла си да шконтираш
| ПР.НАКЛ., БЪД.ВР., 2Л., ЕД.Ч., СР.Р. = щяло си да шконтираш
| ПР.НАКЛ., БЪД.ВР., 2Л., МН.Ч. = щели сте да шконтирате
| ПР.НАКЛ., БЪД.ВР., 3Л., ЕД.Ч., М.Р. = щял (е) да шконтира
| ПР.НАКЛ., БЪД.ВР., 3Л., ЕД.Ч., Ж.Р. = щяла (е) да шконтира
| ПР.НАКЛ., БЪД.ВР., 3Л., ЕД.Ч., СР.Р. = щяло (е) да шконтира
| ПР.НАКЛ., БЪД.ВР., 3Л., МН.Ч. = щели (са) да шконтират
| ПР.НАКЛ., БЪД.ПРЕД.ВР., 1Л., ЕД.Ч., М.Р. = щял съм да съм шконтирал
| ПР.НАКЛ., БЪД.ПРЕД.ВР., 1Л., ЕД.Ч., Ж.Р. = щяла съм да съм шконтирала
| ПР.НАКЛ., БЪД.ПРЕД.ВР., 1Л., ЕД.Ч., СР.Р. = щяло съм да съм шконтирало
| ПР.НАКЛ., БЪД.ПРЕД.ВР., 1Л., МН.Ч. = щели сме да сме шконтирали
| ПР.НАКЛ., БЪД.ПРЕД.ВР., 2Л., ЕД.Ч., М.Р. = щял си да си шконтирал
| ПР.НАКЛ., БЪД.ПРЕД.ВР., 2Л., ЕД.Ч., Ж.Р. = щяла си да си шконтирала
| ПР.НАКЛ., БЪД.ПРЕД.ВР., 2Л., ЕД.Ч., СР.Р. = щяло си да си шконтирало
| ПР.НАКЛ., БЪД.ПРЕД.ВР., 2Л., МН.Ч. = щели сте да сте шконтирали
| ПР.НАКЛ., БЪД.ПРЕД.ВР., 3Л., ЕД.Ч., М.Р. = щял (е) да е шконтирал
| ПР.НАКЛ., БЪД.ПРЕД.ВР., 3Л., ЕД.Ч., Ж.Р. = щяла (е) да е шконтирала
| ПР.НАКЛ., БЪД.ПРЕД.ВР., 3Л., ЕД.Ч., СР.Р. = щяло (е) да е шконтирало
| ПР.НАКЛ., БЪД.ПРЕД.ВР., 3Л., МН.Ч. = щели (са) да са шконтирали
| УСЛОВНО НАКЛОНЕНИЕ, 1Л., ЕД.Ч., М.Р. = бих шконтирал
| УСЛОВНО НАКЛОНЕНИЕ, 1Л., ЕД.Ч., Ж.Р. = бих шконтирала
| УСЛОВНО НАКЛОНЕНИЕ, 1Л., ЕД.Ч., СР.Р. = бих шконтирало
| УСЛОВНО НАКЛОНЕНИЕ, 1Л., МН.Ч. = бихме шконтирали
| УСЛОВНО НАКЛОНЕНИЕ, 2Л., ЕД.Ч., М.Р. = би шконтирал
| УСЛОВНО НАКЛОНЕНИЕ, 2Л., ЕД.Ч., Ж.Р. = би шконтирала
| УСЛОВНО НАКЛОНЕНИЕ, 2Л., ЕД.Ч., СР.Р. = би шконтирало
| УСЛОВНО НАКЛОНЕНИЕ, 2Л., МН.Ч. = бихте шконтирали
| УСЛОВНО НАКЛОНЕНИЕ, 3Л., ЕД.Ч., М.Р. = би шконтирал
| УСЛОВНО НАКЛОНЕНИЕ, 3Л., ЕД.Ч., Ж.Р. = би шконтирала
| УСЛОВНО НАКЛОНЕНИЕ, 3Л., ЕД.Ч., СР.Р. = би шконтирало
| УСЛОВНО НАКЛОНЕНИЕ, 3Л., МН.Ч. = биха шконтирали
| ПОВЕЛИТЕЛНО НАКЛОНЕНИЕ, ЕД.Ч. = шкон·ти·рай
| ПОВЕЛИТЕЛНО НАКЛОНЕНИЕ, МН.Ч. = шкон·ти·рай·те
| МИН.СТРАД.ПРИЧ. М.Р. = шкон·ти·ран
| МИН.СТРАД.ПРИЧ. М.Р. НЕПЪЛЕН ЧЛЕН = шкон·ти·ра·ния
| МИН.СТРАД.ПРИЧ. М.Р. ПЪЛЕН ЧЛЕН = шкон·ти·ра·ни·ят
| МИН.СТРАД.ПРИЧ. Ж.Р. = шкон·ти·ра·на
| МИН.СТРАД.ПРИЧ. Ж.Р. ЧЛЕН = шкон·ти·ра·на·та
| МИН.СТРАД.ПРИЧ. СР.Р. = шкон·ти·ра·но
| МИН.СТРАД.ПРИЧ. СР.Р. ЧЛЕН = шкон·ти·ра·но·то
| МИН.СТРАД.ПРИЧ. МН.Ч. = шкон·ти·ра·ни
| МИН.СТРАД.ПРИЧ. МН.Ч. ЧЛЕН = шкон·ти·ра·ни·те
| МИН.ДЕЯТ.СВ.ПРИЧ. М.Р. = шкон·ти·рал
| МИН.ДЕЯТ.СВ.ПРИЧ. М.Р. НЕПЪЛЕН ЧЛЕН = шкон·ти·ра·лия
| МИН.ДЕЯТ.СВ.ПРИЧ. М.Р. ПЪЛЕН ЧЛЕН = шкон·ти·ра·ли·ят
| МИН.ДЕЯТ.СВ.ПРИЧ. Ж.Р. = шкон·ти·ра·ла
| МИН.ДЕЯТ.СВ.ПРИЧ. Ж.Р. ЧЛЕН = шкон·ти·ра·ла·та
| МИН.ДЕЯТ.СВ.ПРИЧ. СР.Р. = шкон·ти·ра·ло
| МИН.ДЕЯТ.СВ.ПРИЧ. СР.Р. ЧЛЕН = шкон·ти·ра·ло·то
| МИН.ДЕЯТ.СВ.ПРИЧ. МН.Ч. = шкон·ти·ра·ли
| МИН.ДЕЯТ.СВ.ПРИЧ. МН.Ч. ЧЛЕН = шкон·ти·ра·ли·те
| МИН.ДЕЯТ.НЕСВ.ПРИЧ. М.Р. = шкон·ти·рал
| МИН.ДЕЯТ.НЕСВ.ПРИЧ. М.Р. НЕПЪЛЕН ЧЛЕН = шкон·ти·ра·лия
| МИН.ДЕЯТ.НЕСВ.ПРИЧ. М.Р. ПЪЛЕН ЧЛЕН = шкон·ти·ра·ли·ят
| МИН.ДЕЯТ.НЕСВ.ПРИЧ. Ж.Р. = шкон·ти·ра·ла
| МИН.ДЕЯТ.НЕСВ.ПРИЧ. Ж.Р. ЧЛЕН = шкон·ти·ра·ла·та
| МИН.ДЕЯТ.НЕСВ.ПРИЧ. СР.Р. = шкон·ти·ра·ло
| МИН.ДЕЯТ.НЕСВ.ПРИЧ. СР.Р. ЧЛЕН = шкон·ти·ра·ло·то
| МИН.ДЕЯТ.НЕСВ.ПРИЧ. МН.Ч. = шкон·ти·ра·ли
| МИН.ДЕЯТ.НЕСВ.ПРИЧ. МН.Ч. ЧЛЕН = шкон·ти·ра·ли·те
| СЕГ.ДЕЯТ.ПРИЧ. М.Р. = шкон·ти·ращ
| СЕГ.ДЕЯТ.ПРИЧ. М.Р. НЕПЪЛЕН ЧЛЕН = шкон·ти·ра·щия
| СЕГ.ДЕЯТ.ПРИЧ. М.Р. ПЪЛЕН ЧЛЕН = шкон·ти·ра·щи·ят
| СЕГ.ДЕЯТ.ПРИЧ. Ж.Р. = шкон·ти·ра·ща
| СЕГ.ДЕЯТ.ПРИЧ. Ж.Р. ЧЛЕН = шкон·ти·ра·ща·та
| СЕГ.ДЕЯТ.ПРИЧ. СР.Р. = шкон·ти·ра·що
| СЕГ.ДЕЯТ.ПРИЧ. СР.Р. ЧЛЕН = шкон·ти·ра·що·то
| СЕГ.ДЕЯТ.ПРИЧ. МН.Ч. = шкон·ти·ра·щи
| СЕГ.ДЕЯТ.ПРИЧ. МН.Ч. ЧЛЕН = шкон·ти·ра·щи·те
| ДЕЕПРИЧАСТИЕ = шкон·ти·рай·ки
| СКРИТИ ПРЕПРАТКИ = 
[[шконтирам]],
[[шконтираш]],
[[шконтира]],
[[шконтираме]],
[[шконтирате]],
[[шконтират]],
[[шконтирах]],
[[шконтирахме]],
[[шконтирахте]],
[[шконтираха]],
[[шконтираше]],
[[шконтирай]],
[[шконтирайте]],
[[шконтирал]],
[[шконтиралия]],
[[шконтиралият]],
[[шконтирала]],
[[шконтиралата]],
[[шконтирало]],
[[шконтиралото]],
[[шконтирали]],
[[шконтиралите]],
[[шконтиран]],
[[шконтирания]],
[[шконтираният]],
[[шконтирана]],
[[шконтираната]],
[[шконтирано]],
[[шконтираното]],
[[шконтирани]],
[[шконтираните]],
[[шконтиращ]],
[[шконтиращия]],
[[шконтиращият]],
[[шконтираща]],
[[шконтиращата]],
[[шконтиращо]],
[[шконтиращото]],
[[шконтиращи]],
[[шконтиращите]],
[[шконтирайки]],
[[шконтирал съм]],
[[шконтирала съм]],
[[шконтирало съм]],
[[шконтирали сме]],
[[шконтирал си]],
[[шконтирала си]],
[[шконтирало си]],
[[шконтирали сте]],
[[шконтирал е]],
[[шконтирала е]],
[[шконтирало е]],
[[шконтирали са]],
[[бях шконтирал]],
[[бях шконтирала]],
[[бях шконтирало]],
[[бяхме шконтирали]],
[[беше шконтирал]],
[[беше шконтирала]],
[[беше шконтирало]],
[[бяхте шконтирали]],
[[бяха шконтирали]],
[[ще шконтирам]],
[[ще шконтираме]],
[[ще шконтираш]],
[[ще шконтирате]],
[[ще шконтира]],
[[ще шконтират]],
[[ще съм шконтирал]],
[[ще съм шконтирала]],
[[ще съм шконтирало]],
[[ще сме шконтирали]],
[[ще си шконтирал]],
[[ще си шконтирала]],
[[ще си шконтирало]],
[[ще сте шконтирали]],
[[ще е шконтирал]],
[[ще е шконтирала]],
[[ще е шконтирало]],
[[ще са шконтирали]],
[[щях да шконтирам]],
[[щяхме да шконтираме]],
[[щеше да шконтираш]],
[[щяхте да шконтирате]],
[[щеше да шконтира]],
[[щяха да шконтират]],
[[щях да съм шконтирал]],
[[щях да съм шконтирала]],
[[щях да съм шконтирало]],
[[щяхме да сме шконтирали]],
[[щеше да си шконтирал]],
[[щеше да си шконтирала]],
[[щеше да си шконтирало]],
[[щяхте да сте шконтирали]],
[[щеше да е шконтирал]],
[[щеше да е шконтирала]],
[[щеше да е шконтирало]],
[[щяха да са шконтирали]],
[[бил съм шконтирал]],
[[била съм шконтирала]],
[[било съм шконтирало]],
[[били сме шконтирали]],
[[бил си шконтирал]],
[[била си шконтирала]],
[[било си шконтирало]],
[[били сте шконтирали]],
[[бил е шконтирал]],
[[била е шконтирала]],
[[било е шконтирало]],
[[били са шконтирали]],
[[щял съм да шконтирам]],
[[щяла съм да шконтирам]],
[[щяло съм да шконтирам]],
[[щели сме да шконтираме]],
[[щял си да шконтираш]],
[[щяла си да шконтираш]],
[[щяло си да шконтираш]],
[[щели сте да шконтирате]],
[[щял да шконтира]],
[[щяла да шконтира]],
[[щяло да шконтира]],
[[щели да шконтират]],
[[щял е да шконтира]],
[[щяла е да шконтира]],
[[щяло е да шконтира]],
[[щели са да шконтират]],
[[щял съм да съм шконтирал]],
[[щяла съм да съм шконтирала]],
[[щяло съм да съм шконтирало]],
[[щели сме да сме шконтирали]],
[[щял си да си шконтирал]],
[[щяла си да си шконтирала]],
[[щяло си да си шконтирало]],
[[щели сте да сте шконтирали]],
[[щял да е шконтирал]],
[[щяла да е шконтирала]],
[[щяло да е шконтирало]],
[[щели да са шконтирали]],
[[щял е да е шконтирал]],
[[щяла е да е шконтирала]],
[[щяло е да е шконтирало]],
[[щели са да са шконтирали]],
[[бих шконтирал]],
[[бих шконтирала]],
[[бих шконтирало]],
[[бихме шконтирали]],
[[би шконтирал]],
[[би шконтирала]],
[[би шконтирало]],
[[бихте шконтирали]],
[[биха шконтирали]],
}}</text>
      <sha1>102c5kluc30i99mowec489s9rzpvvrf</sha1>
    </revision>
  </page>
  <page>
    <title>Шаблон:Словоформи/шлайфам</title>
    <ns>10</ns>
    <id>570126</id>
    <revision>
      <id>602106</id>
      <timestamp>2005-05-12T12:13:56Z</timestamp>
      <contributor>
        <username>Bgbot</username>
        <id>83</id>
      </contributor>
      <comment>Борислав: Шаблон със словоформи</comment>
      <model>wikitext</model>
      <format>text/x-wiki</format>
      <text bytes="19794" xml:space="preserve">{{Шаблон:Словоформи/Глагол|
  ОСНОВНА ФОРМА = шлайфам
| СЕГ.ВР., 1Л., ЕД.Ч. = шлай·фам
| СЕГ.ВР., 1Л., МН.Ч. = шлай·фа·ме
| СЕГ.ВР., 2Л., ЕД.Ч. = шлай·фаш
| СЕГ.ВР., 2Л., МН.Ч. = шлай·фа·те
| СЕГ.ВР., 3Л., ЕД.Ч. = шлай·фа
| СЕГ.ВР., 3Л., МН.Ч. = шлай·фат
| МИН.СВ.ВР., 1Л., ЕД.Ч. = шлай·фах
| МИН.СВ.ВР., 1Л., МН.Ч. = шлай·фах·ме
| МИН.СВ.ВР., 2Л., ЕД.Ч. = шлай·фа
| МИН.СВ.ВР., 2Л., МН.Ч. = шлай·фах·те
| МИН.СВ.ВР., 3Л., ЕД.Ч. = шлай·фа
| МИН.СВ.ВР., 3Л., МН.Ч. = шлай·фа·ха
| МИН.НЕСВ.ВР., 1Л., ЕД.Ч. = шлай·фах
| МИН.НЕСВ.ВР., 1Л., МН.Ч. = шлай·фах·ме
| МИН.НЕСВ.ВР., 2Л., ЕД.Ч. = шлай·фа·ше
| МИН.НЕСВ.ВР., 2Л., МН.Ч. = шлай·фах·те
| МИН.НЕСВ.ВР., 3Л., ЕД.Ч. = шлай·фа·ше
| МИН.НЕСВ.ВР., 3Л., МН.Ч. = шлай·фа·ха
| МИН.НЕОПР.ВР., 1Л., ЕД.Ч., М.Р. = шлайфал съм
| МИН.НЕОПР.ВР., 1Л., ЕД.Ч., Ж.Р. = шлайфала съм
| МИН.НЕОПР.ВР., 1Л., ЕД.Ч., СР.Р. = шлайфало съм
| МИН.НЕОПР.ВР., 1Л., МН.Ч. = шлайфали сме
| МИН.НЕОПР.ВР., 2Л., ЕД.Ч., М.Р. = шлайфал си
| МИН.НЕОПР.ВР., 2Л., ЕД.Ч., Ж.Р. = шлайфала си
| МИН.НЕОПР.ВР., 2Л., ЕД.Ч., СР.Р. = шлайфало си
| МИН.НЕОПР.ВР., 2Л., МН.Ч. = шлайфали сте
| МИН.НЕОПР.ВР., 3Л., ЕД.Ч., М.Р. = шлайфал е
| МИН.НЕОПР.ВР., 3Л., ЕД.Ч., Ж.Р. = шлайфала е
| МИН.НЕОПР.ВР., 3Л., ЕД.Ч., СР.Р. = шлайфало е
| МИН.НЕОПР.ВР., 3Л., МН.Ч. = шлайфали са
| МИН.ПРЕД.ВР., 1Л., ЕД.Ч., М.Р. = бях шлайфал
| МИН.ПРЕД.ВР., 1Л., ЕД.Ч., Ж.Р. = бях шлайфала
| МИН.ПРЕД.ВР., 1Л., ЕД.Ч., СР.Р. = бях шлайфало
| МИН.ПРЕД.ВР., 1Л., МН.Ч. = бяхме шлайфали
| МИН.ПРЕД.ВР., 2Л., ЕД.Ч., М.Р. = беше шлайфал
| МИН.ПРЕД.ВР., 2Л., ЕД.Ч., Ж.Р. = беше шлайфала
| МИН.ПРЕД.ВР., 2Л., ЕД.Ч., СР.Р. = беше шлайфало
| МИН.ПРЕД.ВР., 2Л., МН.Ч. = бяхте шлайфали
| МИН.ПРЕД.ВР., 3Л., ЕД.Ч., М.Р. = беше шлайфал
| МИН.ПРЕД.ВР., 3Л., ЕД.Ч., Ж.Р. = беше шлайфала
| МИН.ПРЕД.ВР., 3Л., ЕД.Ч., СР.Р. = беше шлайфало
| МИН.ПРЕД.ВР., 3Л., МН.Ч. = бяха шлайфали
| БЪД.ВР., 1Л., ЕД.Ч. = ще шлайфам
| БЪД.ВР., 1Л., МН.Ч. = ще шлайфаме
| БЪД.ВР., 2Л., ЕД.Ч. = ще шлайфаш
| БЪД.ВР., 2Л., МН.Ч. = ще шлайфате
| БЪД.ВР., 3Л., ЕД.Ч. = ще шлайфа
| БЪД.ВР., 3Л., МН.Ч. = ще шлайфат
| БЪД.ПРЕД.ВР., 1Л., ЕД.Ч., М.Р. = ще съм шлайфал
| БЪД.ПРЕД.ВР., 1Л., ЕД.Ч., Ж.Р. = ще съм шлайфала
| БЪД.ПРЕД.ВР., 1Л., ЕД.Ч., СР.Р. = ще съм шлайфало
| БЪД.ПРЕД.ВР., 1Л., МН.Ч. = ще сме шлайфали
| БЪД.ПРЕД.ВР., 2Л., ЕД.Ч., М.Р. = ще си шлайфал
| БЪД.ПРЕД.ВР., 2Л., ЕД.Ч., Ж.Р. = ще си шлайфала
| БЪД.ПРЕД.ВР., 2Л., ЕД.Ч., СР.Р. = ще си шлайфало
| БЪД.ПРЕД.ВР., 2Л., МН.Ч. = ще сте шлайфали
| БЪД.ПРЕД.ВР., 3Л., ЕД.Ч., М.Р. = ще е шлайфал
| БЪД.ПРЕД.ВР., 3Л., ЕД.Ч., Ж.Р. = ще е шлайфала
| БЪД.ПРЕД.ВР., 3Л., ЕД.Ч., СР.Р. = ще е шлайфало
| БЪД.ПРЕД.ВР., 3Л., МН.Ч. = ще са шлайфали
| БЪД.ВР. В МИН., 1Л., ЕД.Ч. = щях да шлайфам
| БЪД.ВР. В МИН., 1Л., МН.Ч. = щяхме да шлайфаме
| БЪД.ВР. В МИН., 2Л., ЕД.Ч. = щеше да шлайфаш
| БЪД.ВР. В МИН., 2Л., МН.Ч. = щяхте да шлайфате
| БЪД.ВР. В МИН., 3Л., ЕД.Ч. = щеше да шлайфа
| БЪД.ВР. В МИН., 3Л., МН.Ч. = щяха да шлайфат
| БЪД.ПРЕД.ВР. В МИН., 1Л., ЕД.Ч., М.Р. = щях да съм шлайфал
| БЪД.ПРЕД.ВР. В МИН., 1Л., ЕД.Ч., Ж.Р. = щях да съм шлайфала
| БЪД.ПРЕД.ВР. В МИН., 1Л., ЕД.Ч., СР.Р. = щях да съм шлайфало
| БЪД.ПРЕД.ВР. В МИН., 1Л., МН.Ч. = щяхме да сме шлайфали
| БЪД.ПРЕД.ВР. В МИН., 2Л., ЕД.Ч., М.Р. = щеше да си шлайфал
| БЪД.ПРЕД.ВР. В МИН., 2Л., ЕД.Ч., Ж.Р. = щеше да си шлайфала
| БЪД.ПРЕД.ВР. В МИН., 2Л., ЕД.Ч., СР.Р. = щеше да си шлайфало
| БЪД.ПРЕД.ВР. В МИН., 2Л., МН.Ч. = щяхте да сте шлайфали
| БЪД.ПРЕД.ВР. В МИН., 3Л., ЕД.Ч., М.Р. = щеше да е шлайфал
| БЪД.ПРЕД.ВР. В МИН., 3Л., ЕД.Ч., Ж.Р. = щеше да е шлайфала
| БЪД.ПРЕД.ВР. В МИН., 3Л., ЕД.Ч., СР.Р. = щеше да е шлайфало
| БЪД.ПРЕД.ВР. В МИН., 3Л., МН.Ч. = щяха да са шлайфали
| ПР.НАКЛ., СЕГ.ВР., 1Л., ЕД.Ч., М.Р. = шлайфал съм
| ПР.НАКЛ., СЕГ.ВР., 1Л., ЕД.Ч., Ж.Р. = шлайфала съм
| ПР.НАКЛ., СЕГ.ВР., 1Л., ЕД.Ч., СР.Р. = шлайфало съм
| ПР.НАКЛ., СЕГ.ВР., 1Л., МН.Ч. = шлайфали сме
| ПР.НАКЛ., СЕГ.ВР., 2Л., ЕД.Ч., М.Р. = шлайфал си
| ПР.НАКЛ., СЕГ.ВР., 2Л., ЕД.Ч., Ж.Р. = шлайфала си
| ПР.НАКЛ., СЕГ.ВР., 2Л., ЕД.Ч., СР.Р. = шлайфало си
| ПР.НАКЛ., СЕГ.ВР., 2Л., МН.Ч. = шлайфали сте
| ПР.НАКЛ., СЕГ.ВР., 3Л., ЕД.Ч., М.Р. = шлайфал (е)
| ПР.НАКЛ., СЕГ.ВР., 3Л., ЕД.Ч., Ж.Р. = шлайфала (е)
| ПР.НАКЛ., СЕГ.ВР., 3Л., ЕД.Ч., СР.Р. = шлайфало (е)
| ПР.НАКЛ., СЕГ.ВР., 3Л., МН.Ч. = шлайфали (са)
| ПР.НАКЛ., МИН.СВ.ВР., 1Л., ЕД.Ч., М.Р. = шлайфал съм
| ПР.НАКЛ., МИН.СВ.ВР., 1Л., ЕД.Ч., Ж.Р. = шлайфала съм
| ПР.НАКЛ., МИН.СВ.ВР., 1Л., ЕД.Ч., СР.Р. = шлайфало съм
| ПР.НАКЛ., МИН.СВ.ВР., 1Л., МН.Ч. = шлайфали сме
| ПР.НАКЛ., МИН.СВ.ВР., 2Л., ЕД.Ч., М.Р. = шлайфал си
| ПР.НАКЛ., МИН.СВ.ВР., 2Л., ЕД.Ч., Ж.Р. = шлайфала си
| ПР.НАКЛ., МИН.СВ.ВР., 2Л., ЕД.Ч., СР.Р. = шлайфало си
| ПР.НАКЛ., МИН.СВ.ВР., 2Л., МН.Ч. = шлайфали сте
| ПР.НАКЛ., МИН.СВ.ВР., 3Л., ЕД.Ч., М.Р. = шлайфал (е)
| ПР.НАКЛ., МИН.СВ.ВР., 3Л., ЕД.Ч., Ж.Р. = шлайфала (е)
| ПР.НАКЛ., МИН.СВ.ВР., 3Л., ЕД.Ч., СР.Р. = шлайфало (е)
| ПР.НАКЛ., МИН.СВ.ВР., 3Л., МН.Ч. = шлайфали (са)
| ПР.НАКЛ., МИН.НЕОПР.ВР., 1Л., ЕД.Ч., М.Р. = бил съм шлайфал
| ПР.НАКЛ., МИН.НЕОПР.ВР., 1Л., ЕД.Ч., Ж.Р. = била съм шлайфала
| ПР.НАКЛ., МИН.НЕОПР.ВР., 1Л., ЕД.Ч., СР.Р. = било съм шлайфало
| ПР.НАКЛ., МИН.НЕОПР.ВР., 1Л., МН.Ч. = били сме шлайфали
| ПР.НАКЛ., МИН.НЕОПР.ВР., 2Л., ЕД.Ч., М.Р. = бил си шлайфал
| ПР.НАКЛ., МИН.НЕОПР.ВР., 2Л., ЕД.Ч., Ж.Р. = била си шлайфала
| ПР.НАКЛ., МИН.НЕОПР.ВР., 2Л., ЕД.Ч., СР.Р. = било си шлайфало
| ПР.НАКЛ., МИН.НЕОПР.ВР., 2Л., МН.Ч. = били сте шлайфали
| ПР.НАКЛ., МИН.НЕОПР.ВР., 3Л., ЕД.Ч., М.Р. = бил (е) шлайфал
| ПР.НАКЛ., МИН.НЕОПР.ВР., 3Л., ЕД.Ч., Ж.Р. = била (е) шлайфала
| ПР.НАКЛ., МИН.НЕОПР.ВР., 3Л., ЕД.Ч., СР.Р. = било (е) шлайфало
| ПР.НАКЛ., МИН.НЕОПР.ВР., 3Л., МН.Ч. = били (са) шлайфали
| ПР.НАКЛ., БЪД.ВР., 1Л., ЕД.Ч., М.Р. = щял съм да шлайфам
| ПР.НАКЛ., БЪД.ВР., 1Л., ЕД.Ч., Ж.Р. = щяла съм да шлайфам
| ПР.НАКЛ., БЪД.ВР., 1Л., ЕД.Ч., СР.Р. = щяло съм да шлайфам
| ПР.НАКЛ., БЪД.ВР., 1Л., МН.Ч. = щели сме да шлайфаме
| ПР.НАКЛ., БЪД.ВР., 2Л., ЕД.Ч., М.Р. = щял си да шлайфаш
| ПР.НАКЛ., БЪД.ВР., 2Л., ЕД.Ч., Ж.Р. = щяла си да шлайфаш
| ПР.НАКЛ., БЪД.ВР., 2Л., ЕД.Ч., СР.Р. = щяло си да шлайфаш
| ПР.НАКЛ., БЪД.ВР., 2Л., МН.Ч. = щели сте да шлайфате
| ПР.НАКЛ., БЪД.ВР., 3Л., ЕД.Ч., М.Р. = щял (е) да шлайфа
| ПР.НАКЛ., БЪД.ВР., 3Л., ЕД.Ч., Ж.Р. = щяла (е) да шлайфа
| ПР.НАКЛ., БЪД.ВР., 3Л., ЕД.Ч., СР.Р. = щяло (е) да шлайфа
| ПР.НАКЛ., БЪД.ВР., 3Л., МН.Ч. = щели (са) да шлайфат
| ПР.НАКЛ., БЪД.ПРЕД.ВР., 1Л., ЕД.Ч., М.Р. = щял съм да съм шлайфал
| ПР.НАКЛ., БЪД.ПРЕД.ВР., 1Л., ЕД.Ч., Ж.Р. = щяла съм да съм шлайфала
| ПР.НАКЛ., БЪД.ПРЕД.ВР., 1Л., ЕД.Ч., СР.Р. = щяло съм да съм шлайфало
| ПР.НАКЛ., БЪД.ПРЕД.ВР., 1Л., МН.Ч. = щели сме да сме шлайфали
| ПР.НАКЛ., БЪД.ПРЕД.ВР., 2Л., ЕД.Ч., М.Р. = щял си да си шлайфал
| ПР.НАКЛ., БЪД.ПРЕД.ВР., 2Л., ЕД.Ч., Ж.Р. = щяла си да си шлайфала
| ПР.НАКЛ., БЪД.ПРЕД.ВР., 2Л., ЕД.Ч., СР.Р. = щяло си да си шлайфало
| ПР.НАКЛ., БЪД.ПРЕД.ВР., 2Л., МН.Ч. = щели сте да сте шлайфали
| ПР.НАКЛ., БЪД.ПРЕД.ВР., 3Л., ЕД.Ч., М.Р. = щял (е) да е шлайфал
| ПР.НАКЛ., БЪД.ПРЕД.ВР., 3Л., ЕД.Ч., Ж.Р. = щяла (е) да е шлайфала
| ПР.НАКЛ., БЪД.ПРЕД.ВР., 3Л., ЕД.Ч., СР.Р. = щяло (е) да е шлайфало
| ПР.НАКЛ., БЪД.ПРЕД.ВР., 3Л., МН.Ч. = щели (са) да са шлайфали
| УСЛОВНО НАКЛОНЕНИЕ, 1Л., ЕД.Ч., М.Р. = бих шлайфал
| УСЛОВНО НАКЛОНЕНИЕ, 1Л., ЕД.Ч., Ж.Р. = бих шлайфала
| УСЛОВНО НАКЛОНЕНИЕ, 1Л., ЕД.Ч., СР.Р. = бих шлайфало
| УСЛОВНО НАКЛОНЕНИЕ, 1Л., МН.Ч. = бихме шлайфали
| УСЛОВНО НАКЛОНЕНИЕ, 2Л., ЕД.Ч., М.Р. = би шлайфал
| УСЛОВНО НАКЛОНЕНИЕ, 2Л., ЕД.Ч., Ж.Р. = би шлайфала
| УСЛОВНО НАКЛОНЕНИЕ, 2Л., ЕД.Ч., СР.Р. = би шлайфало
| УСЛОВНО НАКЛОНЕНИЕ, 2Л., МН.Ч. = бихте шлайфали
| УСЛОВНО НАКЛОНЕНИЕ, 3Л., ЕД.Ч., М.Р. = би шлайфал
| УСЛОВНО НАКЛОНЕНИЕ, 3Л., ЕД.Ч., Ж.Р. = би шлайфала
| УСЛОВНО НАКЛОНЕНИЕ, 3Л., ЕД.Ч., СР.Р. = би шлайфало
| УСЛОВНО НАКЛОНЕНИЕ, 3Л., МН.Ч. = биха шлайфали
| ПОВЕЛИТЕЛНО НАКЛОНЕНИЕ, ЕД.Ч. = шлай·фай
| ПОВЕЛИТЕЛНО НАКЛОНЕНИЕ, МН.Ч. = шлай·фай·те
| МИН.СТРАД.ПРИЧ. М.Р. = шлай·фан
| МИН.СТРАД.ПРИЧ. М.Р. НЕПЪЛЕН ЧЛЕН = шлай·фа·ния
| МИН.СТРАД.ПРИЧ. М.Р. ПЪЛЕН ЧЛЕН = шлай·фа·ни·ят
| МИН.СТРАД.ПРИЧ. Ж.Р. = шлай·фа·на
| МИН.СТРАД.ПРИЧ. Ж.Р. ЧЛЕН = шлай·фа·на·та
| МИН.СТРАД.ПРИЧ. СР.Р. = шлай·фа·но
| МИН.СТРАД.ПРИЧ. СР.Р. ЧЛЕН = шлай·фа·но·то
| МИН.СТРАД.ПРИЧ. МН.Ч. = шлай·фа·ни
| МИН.СТРАД.ПРИЧ. МН.Ч. ЧЛЕН = шлай·фа·ни·те
| МИН.ДЕЯТ.СВ.ПРИЧ. М.Р. = шлай·фал
| МИН.ДЕЯТ.СВ.ПРИЧ. М.Р. НЕПЪЛЕН ЧЛЕН = шлай·фа·лия
| МИН.ДЕЯТ.СВ.ПРИЧ. М.Р. ПЪЛЕН ЧЛЕН = шлай·фа·ли·ят
| МИН.ДЕЯТ.СВ.ПРИЧ. Ж.Р. = шлай·фа·ла
| МИН.ДЕЯТ.СВ.ПРИЧ. Ж.Р. ЧЛЕН = шлай·фа·ла·та
| МИН.ДЕЯТ.СВ.ПРИЧ. СР.Р. = шлай·фа·ло
| МИН.ДЕЯТ.СВ.ПРИЧ. СР.Р. ЧЛЕН = шлай·фа·ло·то
| МИН.ДЕЯТ.СВ.ПРИЧ. МН.Ч. = шлай·фа·ли
| МИН.ДЕЯТ.СВ.ПРИЧ. МН.Ч. ЧЛЕН = шлай·фа·ли·те
| МИН.ДЕЯТ.НЕСВ.ПРИЧ. М.Р. = шлай·фал
| МИН.ДЕЯТ.НЕСВ.ПРИЧ. М.Р. НЕПЪЛЕН ЧЛЕН = шлай·фа·лия
| МИН.ДЕЯТ.НЕСВ.ПРИЧ. М.Р. ПЪЛЕН ЧЛЕН = шлай·фа·ли·ят
| МИН.ДЕЯТ.НЕСВ.ПРИЧ. Ж.Р. = шлай·фа·ла
| МИН.ДЕЯТ.НЕСВ.ПРИЧ. Ж.Р. ЧЛЕН = шлай·фа·ла·та
| МИН.ДЕЯТ.НЕСВ.ПРИЧ. СР.Р. = шлай·фа·ло
| МИН.ДЕЯТ.НЕСВ.ПРИЧ. СР.Р. ЧЛЕН = шлай·фа·ло·то
| МИН.ДЕЯТ.НЕСВ.ПРИЧ. МН.Ч. = шлай·фа·ли
| МИН.ДЕЯТ.НЕСВ.ПРИЧ. МН.Ч. ЧЛЕН = шлай·фа·ли·те
| СЕГ.ДЕЯТ.ПРИЧ. М.Р. = шлай·фащ
| СЕГ.ДЕЯТ.ПРИЧ. М.Р. НЕПЪЛЕН ЧЛЕН = шлай·фа·щия
| СЕГ.ДЕЯТ.ПРИЧ. М.Р. ПЪЛЕН ЧЛЕН = шлай·фа·щи·ят
| СЕГ.ДЕЯТ.ПРИЧ. Ж.Р. = шлай·фа·ща
| СЕГ.ДЕЯТ.ПРИЧ. Ж.Р. ЧЛЕН = шлай·фа·ща·та
| СЕГ.ДЕЯТ.ПРИЧ. СР.Р. = шлай·фа·що
| СЕГ.ДЕЯТ.ПРИЧ. СР.Р. ЧЛЕН = шлай·фа·що·то
| СЕГ.ДЕЯТ.ПРИЧ. МН.Ч. = шлай·фа·щи
| СЕГ.ДЕЯТ.ПРИЧ. МН.Ч. ЧЛЕН = шлай·фа·щи·те
| ДЕЕПРИЧАСТИЕ = шлай·фай·ки
| СКРИТИ ПРЕПРАТКИ = 
[[шлайфам]],
[[шлайфаш]],
[[шлайфа]],
[[шлайфаме]],
[[шлайфате]],
[[шлайфат]],
[[шлайфах]],
[[шлайфахме]],
[[шлайфахте]],
[[шлайфаха]],
[[шлайфаше]],
[[шлайфай]],
[[шлайфайте]],
[[шлайфал]],
[[шлайфалия]],
[[шлайфалият]],
[[шлайфала]],
[[шлайфалата]],
[[шлайфало]],
[[шлайфалото]],
[[шлайфали]],
[[шлайфалите]],
[[шлайфан]],
[[шлайфания]],
[[шлайфаният]],
[[шлайфана]],
[[шлайфаната]],
[[шлайфано]],
[[шлайфаното]],
[[шлайфани]],
[[шлайфаните]],
[[шлайфащ]],
[[шлайфащия]],
[[шлайфащият]],
[[шлайфаща]],
[[шлайфащата]],
[[шлайфащо]],
[[шлайфащото]],
[[шлайфащи]],
[[шлайфащите]],
[[шлайфайки]],
[[шлайфал съм]],
[[шлайфала съм]],
[[шлайфало съм]],
[[шлайфали сме]],
[[шлайфал си]],
[[шлайфала си]],
[[шлайфало си]],
[[шлайфали сте]],
[[шлайфал е]],
[[шлайфала е]],
[[шлайфало е]],
[[шлайфали са]],
[[бях шлайфал]],
[[бях шлайфала]],
[[бях шлайфало]],
[[бяхме шлайфали]],
[[беше шлайфал]],
[[беше шлайфала]],
[[беше шлайфало]],
[[бяхте шлайфали]],
[[бяха шлайфали]],
[[ще шлайфам]],
[[ще шлайфаме]],
[[ще шлайфаш]],
[[ще шлайфате]],
[[ще шлайфа]],
[[ще шлайфат]],
[[ще съм шлайфал]],
[[ще съм шлайфала]],
[[ще съм шлайфало]],
[[ще сме шлайфали]],
[[ще си шлайфал]],
[[ще си шлайфала]],
[[ще си шлайфало]],
[[ще сте шлайфали]],
[[ще е шлайфал]],
[[ще е шлайфала]],
[[ще е шлайфало]],
[[ще са шлайфали]],
[[щях да шлайфам]],
[[щяхме да шлайфаме]],
[[щеше да шлайфаш]],
[[щяхте да шлайфате]],
[[щеше да шлайфа]],
[[щяха да шлайфат]],
[[щях да съм шлайфал]],
[[щях да съм шлайфала]],
[[щях да съм шлайфало]],
[[щяхме да сме шлайфали]],
[[щеше да си шлайфал]],
[[щеше да си шлайфала]],
[[щеше да си шлайфало]],
[[щяхте да сте шлайфали]],
[[щеше да е шлайфал]],
[[щеше да е шлайфала]],
[[щеше да е шлайфало]],
[[щяха да са шлайфали]],
[[бил съм шлайфал]],
[[била съм шлайфала]],
[[било съм шлайфало]],
[[били сме шлайфали]],
[[бил си шлайфал]],
[[била си шлайфала]],
[[било си шлайфало]],
[[били сте шлайфали]],
[[бил е шлайфал]],
[[била е шлайфала]],
[[било е шлайфало]],
[[били са шлайфали]],
[[щял съм да шлайфам]],
[[щяла съм да шлайфам]],
[[щяло съм да шлайфам]],
[[щели сме да шлайфаме]],
[[щял си да шлайфаш]],
[[щяла си да шлайфаш]],
[[щяло си да шлайфаш]],
[[щели сте да шлайфате]],
[[щял да шлайфа]],
[[щяла да шлайфа]],
[[щяло да шлайфа]],
[[щели да шлайфат]],
[[щял е да шлайфа]],
[[щяла е да шлайфа]],
[[щяло е да шлайфа]],
[[щели са да шлайфат]],
[[щял съм да съм шлайфал]],
[[щяла съм да съм шлайфала]],
[[щяло съм да съм шлайфало]],
[[щели сме да сме шлайфали]],
[[щял си да си шлайфал]],
[[щяла си да си шлайфала]],
[[щяло си да си шлайфало]],
[[щели сте да сте шлайфали]],
[[щял да е шлайфал]],
[[щяла да е шлайфала]],
[[щяло да е шлайфало]],
[[щели да са шлайфали]],
[[щял е да е шлайфал]],
[[щяла е да е шлайфала]],
[[щяло е да е шлайфало]],
[[щели са да са шлайфали]],
[[бих шлайфал]],
[[бих шлайфала]],
[[бих шлайфало]],
[[бихме шлайфали]],
[[би шлайфал]],
[[би шлайфала]],
[[би шлайфало]],
[[бихте шлайфали]],
[[биха шлайфали]],
}}</text>
      <sha1>599h0l4banbv7l5uih4xlg2l3u0mjby</sha1>
    </revision>
  </page>
  <page>
    <title>Шаблон:Словоформи/шлифовам</title>
    <ns>10</ns>
    <id>570138</id>
    <revision>
      <id>602118</id>
      <timestamp>2005-05-12T12:14:17Z</timestamp>
      <contributor>
        <username>Bgbot</username>
        <id>83</id>
      </contributor>
      <comment>Борислав: Шаблон със словоформи</comment>
      <model>wikitext</model>
      <format>text/x-wiki</format>
      <text bytes="20590" xml:space="preserve">{{Шаблон:Словоформи/Глагол|
  ОСНОВНА ФОРМА = шлифовам
| СЕГ.ВР., 1Л., ЕД.Ч. = шли·фо·вам
| СЕГ.ВР., 1Л., МН.Ч. = шли·фо·ва·ме
| СЕГ.ВР., 2Л., ЕД.Ч. = шли·фо·ваш
| СЕГ.ВР., 2Л., МН.Ч. = шли·фо·ва·те
| СЕГ.ВР., 3Л., ЕД.Ч. = шли·фо·ва
| СЕГ.ВР., 3Л., МН.Ч. = шли·фо·ват
| МИН.СВ.ВР., 1Л., ЕД.Ч. = шли·фо·вах
| МИН.СВ.ВР., 1Л., МН.Ч. = шли·фо·вах·ме
| МИН.СВ.ВР., 2Л., ЕД.Ч. = шли·фо·ва
| МИН.СВ.ВР., 2Л., МН.Ч. = шли·фо·вах·те
| МИН.СВ.ВР., 3Л., ЕД.Ч. = шли·фо·ва
| МИН.СВ.ВР., 3Л., МН.Ч. = шли·фо·ва·ха
| МИН.НЕСВ.ВР., 1Л., ЕД.Ч. = шли·фо·вах
| МИН.НЕСВ.ВР., 1Л., МН.Ч. = шли·фо·вах·ме
| МИН.НЕСВ.ВР., 2Л., ЕД.Ч. = шли·фо·ва·ше
| МИН.НЕСВ.ВР., 2Л., МН.Ч. = шли·фо·вах·те
| МИН.НЕСВ.ВР., 3Л., ЕД.Ч. = шли·фо·ва·ше
| МИН.НЕСВ.ВР., 3Л., МН.Ч. = шли·фо·ва·ха
| МИН.НЕОПР.ВР., 1Л., ЕД.Ч., М.Р. = шлифовал съм
| МИН.НЕОПР.ВР., 1Л., ЕД.Ч., Ж.Р. = шлифовала съм
| МИН.НЕОПР.ВР., 1Л., ЕД.Ч., СР.Р. = шлифовало съм
| МИН.НЕОПР.ВР., 1Л., МН.Ч. = шлифовали сме
| МИН.НЕОПР.ВР., 2Л., ЕД.Ч., М.Р. = шлифовал си
| МИН.НЕОПР.ВР., 2Л., ЕД.Ч., Ж.Р. = шлифовала си
| МИН.НЕОПР.ВР., 2Л., ЕД.Ч., СР.Р. = шлифовало си
| МИН.НЕОПР.ВР., 2Л., МН.Ч. = шлифовали сте
| МИН.НЕОПР.ВР., 3Л., ЕД.Ч., М.Р. = шлифовал е
| МИН.НЕОПР.ВР., 3Л., ЕД.Ч., Ж.Р. = шлифовала е
| МИН.НЕОПР.ВР., 3Л., ЕД.Ч., СР.Р. = шлифовало е
| МИН.НЕОПР.ВР., 3Л., МН.Ч. = шлифовали са
| МИН.ПРЕД.ВР., 1Л., ЕД.Ч., М.Р. = бях шлифовал
| МИН.ПРЕД.ВР., 1Л., ЕД.Ч., Ж.Р. = бях шлифовала
| МИН.ПРЕД.ВР., 1Л., ЕД.Ч., СР.Р. = бях шлифовало
| МИН.ПРЕД.ВР., 1Л., МН.Ч. = бяхме шлифовали
| МИН.ПРЕД.ВР., 2Л., ЕД.Ч., М.Р. = беше шлифовал
| МИН.ПРЕД.ВР., 2Л., ЕД.Ч., Ж.Р. = беше шлифовала
| МИН.ПРЕД.ВР., 2Л., ЕД.Ч., СР.Р. = беше шлифовало
| МИН.ПРЕД.ВР., 2Л., МН.Ч. = бяхте шлифовали
| МИН.ПРЕД.ВР., 3Л., ЕД.Ч., М.Р. = беше шлифовал
| МИН.ПРЕД.ВР., 3Л., ЕД.Ч., Ж.Р. = беше шлифовала
| МИН.ПРЕД.ВР., 3Л., ЕД.Ч., СР.Р. = беше шлифовало
| МИН.ПРЕД.ВР., 3Л., МН.Ч. = бяха шлифовали
| БЪД.ВР., 1Л., ЕД.Ч. = ще шлифовам
| БЪД.ВР., 1Л., МН.Ч. = ще шлифоваме
| БЪД.ВР., 2Л., ЕД.Ч. = ще шлифоваш
| БЪД.ВР., 2Л., МН.Ч. = ще шлифовате
| БЪД.ВР., 3Л., ЕД.Ч. = ще шлифова
| БЪД.ВР., 3Л., МН.Ч. = ще шлифоват
| БЪД.ПРЕД.ВР., 1Л., ЕД.Ч., М.Р. = ще съм шлифовал
| БЪД.ПРЕД.ВР., 1Л., ЕД.Ч., Ж.Р. = ще съм шлифовала
| БЪД.ПРЕД.ВР., 1Л., ЕД.Ч., СР.Р. = ще съм шлифовало
| БЪД.ПРЕД.ВР., 1Л., МН.Ч. = ще сме шлифовали
| БЪД.ПРЕД.ВР., 2Л., ЕД.Ч., М.Р. = ще си шлифовал
| БЪД.ПРЕД.ВР., 2Л., ЕД.Ч., Ж.Р. = ще си шлифовала
| БЪД.ПРЕД.ВР., 2Л., ЕД.Ч., СР.Р. = ще си шлифовало
| БЪД.ПРЕД.ВР., 2Л., МН.Ч. = ще сте шлифовали
| БЪД.ПРЕД.ВР., 3Л., ЕД.Ч., М.Р. = ще е шлифовал
| БЪД.ПРЕД.ВР., 3Л., ЕД.Ч., Ж.Р. = ще е шлифовала
| БЪД.ПРЕД.ВР., 3Л., ЕД.Ч., СР.Р. = ще е шлифовало
| БЪД.ПРЕД.ВР., 3Л., МН.Ч. = ще са шлифовали
| БЪД.ВР. В МИН., 1Л., ЕД.Ч. = щях да шлифовам
| БЪД.ВР. В МИН., 1Л., МН.Ч. = щяхме да шлифоваме
| БЪД.ВР. В МИН., 2Л., ЕД.Ч. = щеше да шлифоваш
| БЪД.ВР. В МИН., 2Л., МН.Ч. = щяхте да шлифовате
| БЪД.ВР. В МИН., 3Л., ЕД.Ч. = щеше да шлифова
| БЪД.ВР. В МИН., 3Л., МН.Ч. = щяха да шлифоват
| БЪД.ПРЕД.ВР. В МИН., 1Л., ЕД.Ч., М.Р. = щях да съм шлифовал
| БЪД.ПРЕД.ВР. В МИН., 1Л., ЕД.Ч., Ж.Р. = щях да съм шлифовала
| БЪД.ПРЕД.ВР. В МИН., 1Л., ЕД.Ч., СР.Р. = щях да съм шлифовало
| БЪД.ПРЕД.ВР. В МИН., 1Л., МН.Ч. = щяхме да сме шлифовали
| БЪД.ПРЕД.ВР. В МИН., 2Л., ЕД.Ч., М.Р. = щеше да си шлифовал
| БЪД.ПРЕД.ВР. В МИН., 2Л., ЕД.Ч., Ж.Р. = щеше да си шлифовала
| БЪД.ПРЕД.ВР. В МИН., 2Л., ЕД.Ч., СР.Р. = щеше да си шлифовало
| БЪД.ПРЕД.ВР. В МИН., 2Л., МН.Ч. = щяхте да сте шлифовали
| БЪД.ПРЕД.ВР. В МИН., 3Л., ЕД.Ч., М.Р. = щеше да е шлифовал
| БЪД.ПРЕД.ВР. В МИН., 3Л., ЕД.Ч., Ж.Р. = щеше да е шлифовала
| БЪД.ПРЕД.ВР. В МИН., 3Л., ЕД.Ч., СР.Р. = щеше да е шлифовало
| БЪД.ПРЕД.ВР. В МИН., 3Л., МН.Ч. = щяха да са шлифовали
| ПР.НАКЛ., СЕГ.ВР., 1Л., ЕД.Ч., М.Р. = шлифовал съм
| ПР.НАКЛ., СЕГ.ВР., 1Л., ЕД.Ч., Ж.Р. = шлифовала съм
| ПР.НАКЛ., СЕГ.ВР., 1Л., ЕД.Ч., СР.Р. = шлифовало съм
| ПР.НАКЛ., СЕГ.ВР., 1Л., МН.Ч. = шлифовали сме
| ПР.НАКЛ., СЕГ.ВР., 2Л., ЕД.Ч., М.Р. = шлифовал си
| ПР.НАКЛ., СЕГ.ВР., 2Л., ЕД.Ч., Ж.Р. = шлифовала си
| ПР.НАКЛ., СЕГ.ВР., 2Л., ЕД.Ч., СР.Р. = шлифовало си
| ПР.НАКЛ., СЕГ.ВР., 2Л., МН.Ч. = шлифовали сте
| ПР.НАКЛ., СЕГ.ВР., 3Л., ЕД.Ч., М.Р. = шлифовал (е)
| ПР.НАКЛ., СЕГ.ВР., 3Л., ЕД.Ч., Ж.Р. = шлифовала (е)
| ПР.НАКЛ., СЕГ.ВР., 3Л., ЕД.Ч., СР.Р. = шлифовало (е)
| ПР.НАКЛ., СЕГ.ВР., 3Л., МН.Ч. = шлифовали (са)
| ПР.НАКЛ., МИН.СВ.ВР., 1Л., ЕД.Ч., М.Р. = шлифовал съм
| ПР.НАКЛ., МИН.СВ.ВР., 1Л., ЕД.Ч., Ж.Р. = шлифовала съм
| ПР.НАКЛ., МИН.СВ.ВР., 1Л., ЕД.Ч., СР.Р. = шлифовало съм
| ПР.НАКЛ., МИН.СВ.ВР., 1Л., МН.Ч. = шлифовали сме
| ПР.НАКЛ., МИН.СВ.ВР., 2Л., ЕД.Ч., М.Р. = шлифовал си
| ПР.НАКЛ., МИН.СВ.ВР., 2Л., ЕД.Ч., Ж.Р. = шлифовала си
| ПР.НАКЛ., МИН.СВ.ВР., 2Л., ЕД.Ч., СР.Р. = шлифовало си
| ПР.НАКЛ., МИН.СВ.ВР., 2Л., МН.Ч. = шлифовали сте
| ПР.НАКЛ., МИН.СВ.ВР., 3Л., ЕД.Ч., М.Р. = шлифовал (е)
| ПР.НАКЛ., МИН.СВ.ВР., 3Л., ЕД.Ч., Ж.Р. = шлифовала (е)
| ПР.НАКЛ., МИН.СВ.ВР., 3Л., ЕД.Ч., СР.Р. = шлифовало (е)
| ПР.НАКЛ., МИН.СВ.ВР., 3Л., МН.Ч. = шлифовали (са)
| ПР.НАКЛ., МИН.НЕОПР.ВР., 1Л., ЕД.Ч., М.Р. = бил съм шлифовал
| ПР.НАКЛ., МИН.НЕОПР.ВР., 1Л., ЕД.Ч., Ж.Р. = била съм шлифовала
| ПР.НАКЛ., МИН.НЕОПР.ВР., 1Л., ЕД.Ч., СР.Р. = било съм шлифовало
| ПР.НАКЛ., МИН.НЕОПР.ВР., 1Л., МН.Ч. = били сме шлифовали
| ПР.НАКЛ., МИН.НЕОПР.ВР., 2Л., ЕД.Ч., М.Р. = бил си шлифовал
| ПР.НАКЛ., МИН.НЕОПР.ВР., 2Л., ЕД.Ч., Ж.Р. = била си шлифовала
| ПР.НАКЛ., МИН.НЕОПР.ВР., 2Л., ЕД.Ч., СР.Р. = било си шлифовало
| ПР.НАКЛ., МИН.НЕОПР.ВР., 2Л., МН.Ч. = били сте шлифовали
| ПР.НАКЛ., МИН.НЕОПР.ВР., 3Л., ЕД.Ч., М.Р. = бил (е) шлифовал
| ПР.НАКЛ., МИН.НЕОПР.ВР., 3Л., ЕД.Ч., Ж.Р. = била (е) шлифовала
| ПР.НАКЛ., МИН.НЕОПР.ВР., 3Л., ЕД.Ч., СР.Р. = било (е) шлифовало
| ПР.НАКЛ., МИН.НЕОПР.ВР., 3Л., МН.Ч. = били (са) шлифовали
| ПР.НАКЛ., БЪД.ВР., 1Л., ЕД.Ч., М.Р. = щял съм да шлифовам
| ПР.НАКЛ., БЪД.ВР., 1Л., ЕД.Ч., Ж.Р. = щяла съм да шлифовам
| ПР.НАКЛ., БЪД.ВР., 1Л., ЕД.Ч., СР.Р. = щяло съм да шлифовам
| ПР.НАКЛ., БЪД.ВР., 1Л., МН.Ч. = щели сме да шлифоваме
| ПР.НАКЛ., БЪД.ВР., 2Л., ЕД.Ч., М.Р. = щял си да шлифоваш
| ПР.НАКЛ., БЪД.ВР., 2Л., ЕД.Ч., Ж.Р. = щяла си да шлифоваш
| ПР.НАКЛ., БЪД.ВР., 2Л., ЕД.Ч., СР.Р. = щяло си да шлифоваш
| ПР.НАКЛ., БЪД.ВР., 2Л., МН.Ч. = щели сте да шлифовате
| ПР.НАКЛ., БЪД.ВР., 3Л., ЕД.Ч., М.Р. = щял (е) да шлифова
| ПР.НАКЛ., БЪД.ВР., 3Л., ЕД.Ч., Ж.Р. = щяла (е) да шлифова
| ПР.НАКЛ., БЪД.ВР., 3Л., ЕД.Ч., СР.Р. = щяло (е) да шлифова
| ПР.НАКЛ., БЪД.ВР., 3Л., МН.Ч. = щели (са) да шлифоват
| ПР.НАКЛ., БЪД.ПРЕД.ВР., 1Л., ЕД.Ч., М.Р. = щял съм да съм шлифовал
| ПР.НАКЛ., БЪД.ПРЕД.ВР., 1Л., ЕД.Ч., Ж.Р. = щяла съм да съм шлифовала
| ПР.НАКЛ., БЪД.ПРЕД.ВР., 1Л., ЕД.Ч., СР.Р. = щяло съм да съм шлифовало
| ПР.НАКЛ., БЪД.ПРЕД.ВР., 1Л., МН.Ч. = щели сме да сме шлифовали
| ПР.НАКЛ., БЪД.ПРЕД.ВР., 2Л., ЕД.Ч., М.Р. = щял си да си шлифовал
| ПР.НАКЛ., БЪД.ПРЕД.ВР., 2Л., ЕД.Ч., Ж.Р. = щяла си да си шлифовала
| ПР.НАКЛ., БЪД.ПРЕД.ВР., 2Л., ЕД.Ч., СР.Р. = щяло си да си шлифовало
| ПР.НАКЛ., БЪД.ПРЕД.ВР., 2Л., МН.Ч. = щели сте да сте шлифовали
| ПР.НАКЛ., БЪД.ПРЕД.ВР., 3Л., ЕД.Ч., М.Р. = щял (е) да е шлифовал
| ПР.НАКЛ., БЪД.ПРЕД.ВР., 3Л., ЕД.Ч., Ж.Р. = щяла (е) да е шлифовала
| ПР.НАКЛ., БЪД.ПРЕД.ВР., 3Л., ЕД.Ч., СР.Р. = щяло (е) да е шлифовало
| ПР.НАКЛ., БЪД.ПРЕД.ВР., 3Л., МН.Ч. = щели (са) да са шлифовали
| УСЛОВНО НАКЛОНЕНИЕ, 1Л., ЕД.Ч., М.Р. = бих шлифовал
| УСЛОВНО НАКЛОНЕНИЕ, 1Л., ЕД.Ч., Ж.Р. = бих шлифовала
| УСЛОВНО НАКЛОНЕНИЕ, 1Л., ЕД.Ч., СР.Р. = бих шлифовало
| УСЛОВНО НАКЛОНЕНИЕ, 1Л., МН.Ч. = бихме шлифовали
| УСЛОВНО НАКЛОНЕНИЕ, 2Л., ЕД.Ч., М.Р. = би шлифовал
| УСЛОВНО НАКЛОНЕНИЕ, 2Л., ЕД.Ч., Ж.Р. = би шлифовала
| УСЛОВНО НАКЛОНЕНИЕ, 2Л., ЕД.Ч., СР.Р. = би шлифовало
| УСЛОВНО НАКЛОНЕНИЕ, 2Л., МН.Ч. = бихте шлифовали
| УСЛОВНО НАКЛОНЕНИЕ, 3Л., ЕД.Ч., М.Р. = би шлифовал
| УСЛОВНО НАКЛОНЕНИЕ, 3Л., ЕД.Ч., Ж.Р. = би шлифовала
| УСЛОВНО НАКЛОНЕНИЕ, 3Л., ЕД.Ч., СР.Р. = би шлифовало
| УСЛОВНО НАКЛОНЕНИЕ, 3Л., МН.Ч. = биха шлифовали
| ПОВЕЛИТЕЛНО НАКЛОНЕНИЕ, ЕД.Ч. = шли·фо·вай
| ПОВЕЛИТЕЛНО НАКЛОНЕНИЕ, МН.Ч. = шли·фо·вай·те
| МИН.СТРАД.ПРИЧ. М.Р. = шли·фо·ван
| МИН.СТРАД.ПРИЧ. М.Р. НЕПЪЛЕН ЧЛЕН = шли·фо·ва·ния
| МИН.СТРАД.ПРИЧ. М.Р. ПЪЛЕН ЧЛЕН = шли·фо·ва·ни·ят
| МИН.СТРАД.ПРИЧ. Ж.Р. = шли·фо·ва·на
| МИН.СТРАД.ПРИЧ. Ж.Р. ЧЛЕН = шли·фо·ва·на·та
| МИН.СТРАД.ПРИЧ. СР.Р. = шли·фо·ва·но
| МИН.СТРАД.ПРИЧ. СР.Р. ЧЛЕН = шли·фо·ва·но·то
| МИН.СТРАД.ПРИЧ. МН.Ч. = шли·фо·ва·ни
| МИН.СТРАД.ПРИЧ. МН.Ч. ЧЛЕН = шли·фо·ва·ни·те
| МИН.ДЕЯТ.СВ.ПРИЧ. М.Р. = шли·фо·вал
| МИН.ДЕЯТ.СВ.ПРИЧ. М.Р. НЕПЪЛЕН ЧЛЕН = шли·фо·ва·лия
| МИН.ДЕЯТ.СВ.ПРИЧ. М.Р. ПЪЛЕН ЧЛЕН = шли·фо·ва·ли·ят
| МИН.ДЕЯТ.СВ.ПРИЧ. Ж.Р. = шли·фо·ва·ла
| МИН.ДЕЯТ.СВ.ПРИЧ. Ж.Р. ЧЛЕН = шли·фо·ва·ла·та
| МИН.ДЕЯТ.СВ.ПРИЧ. СР.Р. = шли·фо·ва·ло
| МИН.ДЕЯТ.СВ.ПРИЧ. СР.Р. ЧЛЕН = шли·фо·ва·ло·то
| МИН.ДЕЯТ.СВ.ПРИЧ. МН.Ч. = шли·фо·ва·ли
| МИН.ДЕЯТ.СВ.ПРИЧ. МН.Ч. ЧЛЕН = шли·фо·ва·ли·те
| МИН.ДЕЯТ.НЕСВ.ПРИЧ. М.Р. = шли·фо·вал
| МИН.ДЕЯТ.НЕСВ.ПРИЧ. М.Р. НЕПЪЛЕН ЧЛЕН = шли·фо·ва·лия
| МИН.ДЕЯТ.НЕСВ.ПРИЧ. М.Р. ПЪЛЕН ЧЛЕН = шли·фо·ва·ли·ят
| МИН.ДЕЯТ.НЕСВ.ПРИЧ. Ж.Р. = шли·фо·ва·ла
| МИН.ДЕЯТ.НЕСВ.ПРИЧ. Ж.Р. ЧЛЕН = шли·фо·ва·ла·та
| МИН.ДЕЯТ.НЕСВ.ПРИЧ. СР.Р. = шли·фо·ва·ло
| МИН.ДЕЯТ.НЕСВ.ПРИЧ. СР.Р. ЧЛЕН = шли·фо·ва·ло·то
| МИН.ДЕЯТ.НЕСВ.ПРИЧ. МН.Ч. = шли·фо·ва·ли
| МИН.ДЕЯТ.НЕСВ.ПРИЧ. МН.Ч. ЧЛЕН = шли·фо·ва·ли·те
| СЕГ.ДЕЯТ.ПРИЧ. М.Р. = шли·фо·ващ
| СЕГ.ДЕЯТ.ПРИЧ. М.Р. НЕПЪЛЕН ЧЛЕН = шли·фо·ва·щия
| СЕГ.ДЕЯТ.ПРИЧ. М.Р. ПЪЛЕН ЧЛЕН = шли·фо·ва·щи·ят
| СЕГ.ДЕЯТ.ПРИЧ. Ж.Р. = шли·фо·ва·ща
| СЕГ.ДЕЯТ.ПРИЧ. Ж.Р. ЧЛЕН = шли·фо·ва·ща·та
| СЕГ.ДЕЯТ.ПРИЧ. СР.Р. = шли·фо·ва·що
| СЕГ.ДЕЯТ.ПРИЧ. СР.Р. ЧЛЕН = шли·фо·ва·що·то
| СЕГ.ДЕЯТ.ПРИЧ. МН.Ч. = шли·фо·ва·щи
| СЕГ.ДЕЯТ.ПРИЧ. МН.Ч. ЧЛЕН = шли·фо·ва·щи·те
| ДЕЕПРИЧАСТИЕ = шли·фо·вай·ки
| СКРИТИ ПРЕПРАТКИ = 
[[шлифовам]],
[[шлифоваш]],
[[шлифова]],
[[шлифоваме]],
[[шлифовате]],
[[шлифоват]],
[[шлифовах]],
[[шлифовахме]],
[[шлифовахте]],
[[шлифоваха]],
[[шлифоваше]],
[[шлифовай]],
[[шлифовайте]],
[[шлифовал]],
[[шлифовалия]],
[[шлифовалият]],
[[шлифовала]],
[[шлифовалата]],
[[шлифовало]],
[[шлифовалото]],
[[шлифовали]],
[[шлифовалите]],
[[шлифован]],
[[шлифования]],
[[шлифованият]],
[[шлифована]],
[[шлифованата]],
[[шлифовано]],
[[шлифованото]],
[[шлифовани]],
[[шлифованите]],
[[шлифоващ]],
[[шлифоващия]],
[[шлифоващият]],
[[шлифоваща]],
[[шлифоващата]],
[[шлифоващо]],
[[шлифоващото]],
[[шлифоващи]],
[[шлифоващите]],
[[шлифовайки]],
[[шлифовал съм]],
[[шлифовала съм]],
[[шлифовало съм]],
[[шлифовали сме]],
[[шлифовал си]],
[[шлифовала си]],
[[шлифовало си]],
[[шлифовали сте]],
[[шлифовал е]],
[[шлифовала е]],
[[шлифовало е]],
[[шлифовали са]],
[[бях шлифовал]],
[[бях шлифовала]],
[[бях шлифовало]],
[[бяхме шлифовали]],
[[беше шлифовал]],
[[беше шлифовала]],
[[беше шлифовало]],
[[бяхте шлифовали]],
[[бяха шлифовали]],
[[ще шлифовам]],
[[ще шлифоваме]],
[[ще шлифоваш]],
[[ще шлифовате]],
[[ще шлифова]],
[[ще шлифоват]],
[[ще съм шлифовал]],
[[ще съм шлифовала]],
[[ще съм шлифовало]],
[[ще сме шлифовали]],
[[ще си шлифовал]],
[[ще си шлифовала]],
[[ще си шлифовало]],
[[ще сте шлифовали]],
[[ще е шлифовал]],
[[ще е шлифовала]],
[[ще е шлифовало]],
[[ще са шлифовали]],
[[щях да шлифовам]],
[[щяхме да шлифоваме]],
[[щеше да шлифоваш]],
[[щяхте да шлифовате]],
[[щеше да шлифова]],
[[щяха да шлифоват]],
[[щях да съм шлифовал]],
[[щях да съм шлифовала]],
[[щях да съм шлифовало]],
[[щяхме да сме шлифовали]],
[[щеше да си шлифовал]],
[[щеше да си шлифовала]],
[[щеше да си шлифовало]],
[[щяхте да сте шлифовали]],
[[щеше да е шлифовал]],
[[щеше да е шлифовала]],
[[щеше да е шлифовало]],
[[щяха да са шлифовали]],
[[бил съм шлифовал]],
[[била съм шлифовала]],
[[било съм шлифовало]],
[[били сме шлифовали]],
[[бил си шлифовал]],
[[била си шлифовала]],
[[било си шлифовало]],
[[били сте шлифовали]],
[[бил е шлифовал]],
[[била е шлифовала]],
[[било е шлифовало]],
[[били са шлифовали]],
[[щял съм да шлифовам]],
[[щяла съм да шлифовам]],
[[щяло съм да шлифовам]],
[[щели сме да шлифоваме]],
[[щял си да шлифоваш]],
[[щяла си да шлифоваш]],
[[щяло си да шлифоваш]],
[[щели сте да шлифовате]],
[[щял да шлифова]],
[[щяла да шлифова]],
[[щяло да шлифова]],
[[щели да шлифоват]],
[[щял е да шлифова]],
[[щяла е да шлифова]],
[[щяло е да шлифова]],
[[щели са да шлифоват]],
[[щял съм да съм шлифовал]],
[[щяла съм да съм шлифовала]],
[[щяло съм да съм шлифовало]],
[[щели сме да сме шлифовали]],
[[щял си да си шлифовал]],
[[щяла си да си шлифовала]],
[[щяло си да си шлифовало]],
[[щели сте да сте шлифовали]],
[[щял да е шлифовал]],
[[щяла да е шлифовала]],
[[щяло да е шлифовало]],
[[щели да са шлифовали]],
[[щял е да е шлифовал]],
[[щяла е да е шлифовала]],
[[щяло е да е шлифовало]],
[[щели са да са шлифовали]],
[[бих шлифовал]],
[[бих шлифовала]],
[[бих шлифовало]],
[[бихме шлифовали]],
[[би шлифовал]],
[[би шлифовала]],
[[би шлифовало]],
[[бихте шлифовали]],
[[биха шлифовали]],
}}</text>
      <sha1>0nmob1q26kl1krnoyt2dggedfxmjurv</sha1>
    </revision>
  </page>
  <page>
    <title>Шаблон:Словоформи/шляпам</title>
    <ns>10</ns>
    <id>570150</id>
    <revision>
      <id>602130</id>
      <timestamp>2005-05-12T12:14:33Z</timestamp>
      <contributor>
        <username>Bgbot</username>
        <id>83</id>
      </contributor>
      <comment>Борислав: Шаблон със словоформи</comment>
      <model>wikitext</model>
      <format>text/x-wiki</format>
      <text bytes="19112" xml:space="preserve">{{Шаблон:Словоформи/Глагол|
  ОСНОВНА ФОРМА = шляпам
| СЕГ.ВР., 1Л., ЕД.Ч. = шля·пам
| СЕГ.ВР., 1Л., МН.Ч. = шля·па·ме
| СЕГ.ВР., 2Л., ЕД.Ч. = шля·паш
| СЕГ.ВР., 2Л., МН.Ч. = шля·па·те
| СЕГ.ВР., 3Л., ЕД.Ч. = шля·па
| СЕГ.ВР., 3Л., МН.Ч. = шля·пат
| МИН.СВ.ВР., 1Л., ЕД.Ч. = шля·пах
| МИН.СВ.ВР., 1Л., МН.Ч. = шля·пах·ме
| МИН.СВ.ВР., 2Л., ЕД.Ч. = шля·па
| МИН.СВ.ВР., 2Л., МН.Ч. = шля·пах·те
| МИН.СВ.ВР., 3Л., ЕД.Ч. = шля·па
| МИН.СВ.ВР., 3Л., МН.Ч. = шля·па·ха
| МИН.НЕСВ.ВР., 1Л., ЕД.Ч. = шля·пах
| МИН.НЕСВ.ВР., 1Л., МН.Ч. = шля·пах·ме
| МИН.НЕСВ.ВР., 2Л., ЕД.Ч. = шля·па·ше
| МИН.НЕСВ.ВР., 2Л., МН.Ч. = шля·пах·те
| МИН.НЕСВ.ВР., 3Л., ЕД.Ч. = шля·па·ше
| МИН.НЕСВ.ВР., 3Л., МН.Ч. = шля·па·ха
| МИН.НЕОПР.ВР., 1Л., ЕД.Ч., М.Р. = шляпал съм
| МИН.НЕОПР.ВР., 1Л., ЕД.Ч., Ж.Р. = шляпала съм
| МИН.НЕОПР.ВР., 1Л., ЕД.Ч., СР.Р. = шляпало съм
| МИН.НЕОПР.ВР., 1Л., МН.Ч. = шляпали сме
| МИН.НЕОПР.ВР., 2Л., ЕД.Ч., М.Р. = шляпал си
| МИН.НЕОПР.ВР., 2Л., ЕД.Ч., Ж.Р. = шляпала си
| МИН.НЕОПР.ВР., 2Л., ЕД.Ч., СР.Р. = шляпало си
| МИН.НЕОПР.ВР., 2Л., МН.Ч. = шляпали сте
| МИН.НЕОПР.ВР., 3Л., ЕД.Ч., М.Р. = шляпал е
| МИН.НЕОПР.ВР., 3Л., ЕД.Ч., Ж.Р. = шляпала е
| МИН.НЕОПР.ВР., 3Л., ЕД.Ч., СР.Р. = шляпало е
| МИН.НЕОПР.ВР., 3Л., МН.Ч. = шляпали са
| МИН.ПРЕД.ВР., 1Л., ЕД.Ч., М.Р. = бях шляпал
| МИН.ПРЕД.ВР., 1Л., ЕД.Ч., Ж.Р. = бях шляпала
| МИН.ПРЕД.ВР., 1Л., ЕД.Ч., СР.Р. = бях шляпало
| МИН.ПРЕД.ВР., 1Л., МН.Ч. = бяхме шляпали
| МИН.ПРЕД.ВР., 2Л., ЕД.Ч., М.Р. = беше шляпал
| МИН.ПРЕД.ВР., 2Л., ЕД.Ч., Ж.Р. = беше шляпала
| МИН.ПРЕД.ВР., 2Л., ЕД.Ч., СР.Р. = беше шляпало
| МИН.ПРЕД.ВР., 2Л., МН.Ч. = бяхте шляпали
| МИН.ПРЕД.ВР., 3Л., ЕД.Ч., М.Р. = беше шляпал
| МИН.ПРЕД.ВР., 3Л., ЕД.Ч., Ж.Р. = беше шляпала
| МИН.ПРЕД.ВР., 3Л., ЕД.Ч., СР.Р. = беше шляпало
| МИН.ПРЕД.ВР., 3Л., МН.Ч. = бяха шляпали
| БЪД.ВР., 1Л., ЕД.Ч. = ще шляпам
| БЪД.ВР., 1Л., МН.Ч. = ще шляпаме
| БЪД.ВР., 2Л., ЕД.Ч. = ще шляпаш
| БЪД.ВР., 2Л., МН.Ч. = ще шляпате
| БЪД.ВР., 3Л., ЕД.Ч. = ще шляпа
| БЪД.ВР., 3Л., МН.Ч. = ще шляпат
| БЪД.ПРЕД.ВР., 1Л., ЕД.Ч., М.Р. = ще съм шляпал
| БЪД.ПРЕД.ВР., 1Л., ЕД.Ч., Ж.Р. = ще съм шляпала
| БЪД.ПРЕД.ВР., 1Л., ЕД.Ч., СР.Р. = ще съм шляпало
| БЪД.ПРЕД.ВР., 1Л., МН.Ч. = ще сме шляпали
| БЪД.ПРЕД.ВР., 2Л., ЕД.Ч., М.Р. = ще си шляпал
| БЪД.ПРЕД.ВР., 2Л., ЕД.Ч., Ж.Р. = ще си шляпала
| БЪД.ПРЕД.ВР., 2Л., ЕД.Ч., СР.Р. = ще си шляпало
| БЪД.ПРЕД.ВР., 2Л., МН.Ч. = ще сте шляпали
| БЪД.ПРЕД.ВР., 3Л., ЕД.Ч., М.Р. = ще е шляпал
| БЪД.ПРЕД.ВР., 3Л., ЕД.Ч., Ж.Р. = ще е шляпала
| БЪД.ПРЕД.ВР., 3Л., ЕД.Ч., СР.Р. = ще е шляпало
| БЪД.ПРЕД.ВР., 3Л., МН.Ч. = ще са шляпали
| БЪД.ВР. В МИН., 1Л., ЕД.Ч. = щях да шляпам
| БЪД.ВР. В МИН., 1Л., МН.Ч. = щяхме да шляпаме
| БЪД.ВР. В МИН., 2Л., ЕД.Ч. = щеше да шляпаш
| БЪД.ВР. В МИН., 2Л., МН.Ч. = щяхте да шляпате
| БЪД.ВР. В МИН., 3Л., ЕД.Ч. = щеше да шляпа
| БЪД.ВР. В МИН., 3Л., МН.Ч. = щяха да шляпат
| БЪД.ПРЕД.ВР. В МИН., 1Л., ЕД.Ч., М.Р. = щях да съм шляпал
| БЪД.ПРЕД.ВР. В МИН., 1Л., ЕД.Ч., Ж.Р. = щях да съм шляпала
| БЪД.ПРЕД.ВР. В МИН., 1Л., ЕД.Ч., СР.Р. = щях да съм шляпало
| БЪД.ПРЕД.ВР. В МИН., 1Л., МН.Ч. = щяхме да сме шляпали
| БЪД.ПРЕД.ВР. В МИН., 2Л., ЕД.Ч., М.Р. = щеше да си шляпал
| БЪД.ПРЕД.ВР. В МИН., 2Л., ЕД.Ч., Ж.Р. = щеше да си шляпала
| БЪД.ПРЕД.ВР. В МИН., 2Л., ЕД.Ч., СР.Р. = щеше да си шляпало
| БЪД.ПРЕД.ВР. В МИН., 2Л., МН.Ч. = щяхте да сте шляпали
| БЪД.ПРЕД.ВР. В МИН., 3Л., ЕД.Ч., М.Р. = щеше да е шляпал
| БЪД.ПРЕД.ВР. В МИН., 3Л., ЕД.Ч., Ж.Р. = щеше да е шляпала
| БЪД.ПРЕД.ВР. В МИН., 3Л., ЕД.Ч., СР.Р. = щеше да е шляпало
| БЪД.ПРЕД.ВР. В МИН., 3Л., МН.Ч. = щяха да са шляпали
| ПР.НАКЛ., СЕГ.ВР., 1Л., ЕД.Ч., М.Р. = шляпал съм
| ПР.НАКЛ., СЕГ.ВР., 1Л., ЕД.Ч., Ж.Р. = шляпала съм
| ПР.НАКЛ., СЕГ.ВР., 1Л., ЕД.Ч., СР.Р. = шляпало съм
| ПР.НАКЛ., СЕГ.ВР., 1Л., МН.Ч. = шляпали сме
| ПР.НАКЛ., СЕГ.ВР., 2Л., ЕД.Ч., М.Р. = шляпал си
| ПР.НАКЛ., СЕГ.ВР., 2Л., ЕД.Ч., Ж.Р. = шляпала си
| ПР.НАКЛ., СЕГ.ВР., 2Л., ЕД.Ч., СР.Р. = шляпало си
| ПР.НАКЛ., СЕГ.ВР., 2Л., МН.Ч. = шляпали сте
| ПР.НАКЛ., СЕГ.ВР., 3Л., ЕД.Ч., М.Р. = шляпал (е)
| ПР.НАКЛ., СЕГ.ВР., 3Л., ЕД.Ч., Ж.Р. = шляпала (е)
| ПР.НАКЛ., СЕГ.ВР., 3Л., ЕД.Ч., СР.Р. = шляпало (е)
| ПР.НАКЛ., СЕГ.ВР., 3Л., МН.Ч. = шляпали (са)
| ПР.НАКЛ., МИН.СВ.ВР., 1Л., ЕД.Ч., М.Р. = шляпал съм
| ПР.НАКЛ., МИН.СВ.ВР., 1Л., ЕД.Ч., Ж.Р. = шляпала съм
| ПР.НАКЛ., МИН.СВ.ВР., 1Л., ЕД.Ч., СР.Р. = шляпало съм
| ПР.НАКЛ., МИН.СВ.ВР., 1Л., МН.Ч. = шляпали сме
| ПР.НАКЛ., МИН.СВ.ВР., 2Л., ЕД.Ч., М.Р. = шляпал си
| ПР.НАКЛ., МИН.СВ.ВР., 2Л., ЕД.Ч., Ж.Р. = шляпала си
| ПР.НАКЛ., МИН.СВ.ВР., 2Л., ЕД.Ч., СР.Р. = шляпало си
| ПР.НАКЛ., МИН.СВ.ВР., 2Л., МН.Ч. = шляпали сте
| ПР.НАКЛ., МИН.СВ.ВР., 3Л., ЕД.Ч., М.Р. = шляпал (е)
| ПР.НАКЛ., МИН.СВ.ВР., 3Л., ЕД.Ч., Ж.Р. = шляпала (е)
| ПР.НАКЛ., МИН.СВ.ВР., 3Л., ЕД.Ч., СР.Р. = шляпало (е)
| ПР.НАКЛ., МИН.СВ.ВР., 3Л., МН.Ч. = шляпали (са)
| ПР.НАКЛ., МИН.НЕОПР.ВР., 1Л., ЕД.Ч., М.Р. = бил съм шляпал
| ПР.НАКЛ., МИН.НЕОПР.ВР., 1Л., ЕД.Ч., Ж.Р. = била съм шляпала
| ПР.НАКЛ., МИН.НЕОПР.ВР., 1Л., ЕД.Ч., СР.Р. = било съм шляпало
| ПР.НАКЛ., МИН.НЕОПР.ВР., 1Л., МН.Ч. = били сме шляпали
| ПР.НАКЛ., МИН.НЕОПР.ВР., 2Л., ЕД.Ч., М.Р. = бил си шляпал
| ПР.НАКЛ., МИН.НЕОПР.ВР., 2Л., ЕД.Ч., Ж.Р. = била си шляпала
| ПР.НАКЛ., МИН.НЕОПР.ВР., 2Л., ЕД.Ч., СР.Р. = било си шляпало
| ПР.НАКЛ., МИН.НЕОПР.ВР., 2Л., МН.Ч. = били сте шляпали
| ПР.НАКЛ., МИН.НЕОПР.ВР., 3Л., ЕД.Ч., М.Р. = бил (е) шляпал
| ПР.НАКЛ., МИН.НЕОПР.ВР., 3Л., ЕД.Ч., Ж.Р. = била (е) шляпала
| ПР.НАКЛ., МИН.НЕОПР.ВР., 3Л., ЕД.Ч., СР.Р. = било (е) шляпало
| ПР.НАКЛ., МИН.НЕОПР.ВР., 3Л., МН.Ч. = били (са) шляпали
| ПР.НАКЛ., БЪД.ВР., 1Л., ЕД.Ч., М.Р. = щял съм да шляпам
| ПР.НАКЛ., БЪД.ВР., 1Л., ЕД.Ч., Ж.Р. = щяла съм да шляпам
| ПР.НАКЛ., БЪД.ВР., 1Л., ЕД.Ч., СР.Р. = щяло съм да шляпам
| ПР.НАКЛ., БЪД.ВР., 1Л., МН.Ч. = щели сме да шляпаме
| ПР.НАКЛ., БЪД.ВР., 2Л., ЕД.Ч., М.Р. = щял си да шляпаш
| ПР.НАКЛ., БЪД.ВР., 2Л., ЕД.Ч., Ж.Р. = щяла си да шляпаш
| ПР.НАКЛ., БЪД.ВР., 2Л., ЕД.Ч., СР.Р. = щяло си да шляпаш
| ПР.НАКЛ., БЪД.ВР., 2Л., МН.Ч. = щели сте да шляпате
| ПР.НАКЛ., БЪД.ВР., 3Л., ЕД.Ч., М.Р. = щял (е) да шляпа
| ПР.НАКЛ., БЪД.ВР., 3Л., ЕД.Ч., Ж.Р. = щяла (е) да шляпа
| ПР.НАКЛ., БЪД.ВР., 3Л., ЕД.Ч., СР.Р. = щяло (е) да шляпа
| ПР.НАКЛ., БЪД.ВР., 3Л., МН.Ч. = щели (са) да шляпат
| ПР.НАКЛ., БЪД.ПРЕД.ВР., 1Л., ЕД.Ч., М.Р. = щял съм да съм шляпал
| ПР.НАКЛ., БЪД.ПРЕД.ВР., 1Л., ЕД.Ч., Ж.Р. = щяла съм да съм шляпала
| ПР.НАКЛ., БЪД.ПРЕД.ВР., 1Л., ЕД.Ч., СР.Р. = щяло съм да съм шляпало
| ПР.НАКЛ., БЪД.ПРЕД.ВР., 1Л., МН.Ч. = щели сме да сме шляпали
| ПР.НАКЛ., БЪД.ПРЕД.ВР., 2Л., ЕД.Ч., М.Р. = щял си да си шляпал
| ПР.НАКЛ., БЪД.ПРЕД.ВР., 2Л., ЕД.Ч., Ж.Р. = щяла си да си шляпала
| ПР.НАКЛ., БЪД.ПРЕД.ВР., 2Л., ЕД.Ч., СР.Р. = щяло си да си шляпало
| ПР.НАКЛ., БЪД.ПРЕД.ВР., 2Л., МН.Ч. = щели сте да сте шляпали
| ПР.НАКЛ., БЪД.ПРЕД.ВР., 3Л., ЕД.Ч., М.Р. = щял (е) да е шляпал
| ПР.НАКЛ., БЪД.ПРЕД.ВР., 3Л., ЕД.Ч., Ж.Р. = щяла (е) да е шляпала
| ПР.НАКЛ., БЪД.ПРЕД.ВР., 3Л., ЕД.Ч., СР.Р. = щяло (е) да е шляпало
| ПР.НАКЛ., БЪД.ПРЕД.ВР., 3Л., МН.Ч. = щели (са) да са шляпали
| УСЛОВНО НАКЛОНЕНИЕ, 1Л., ЕД.Ч., М.Р. = бих шляпал
| УСЛОВНО НАКЛОНЕНИЕ, 1Л., ЕД.Ч., Ж.Р. = бих шляпала
| УСЛОВНО НАКЛОНЕНИЕ, 1Л., ЕД.Ч., СР.Р. = бих шляпало
| УСЛОВНО НАКЛОНЕНИЕ, 1Л., МН.Ч. = бихме шляпали
| УСЛОВНО НАКЛОНЕНИЕ, 2Л., ЕД.Ч., М.Р. = би шляпал
| УСЛОВНО НАКЛОНЕНИЕ, 2Л., ЕД.Ч., Ж.Р. = би шляпала
| УСЛОВНО НАКЛОНЕНИЕ, 2Л., ЕД.Ч., СР.Р. = би шляпало
| УСЛОВНО НАКЛОНЕНИЕ, 2Л., МН.Ч. = бихте шляпали
| УСЛОВНО НАКЛОНЕНИЕ, 3Л., ЕД.Ч., М.Р. = би шляпал
| УСЛОВНО НАКЛОНЕНИЕ, 3Л., ЕД.Ч., Ж.Р. = би шляпала
| УСЛОВНО НАКЛОНЕНИЕ, 3Л., ЕД.Ч., СР.Р. = би шляпало
| УСЛОВНО НАКЛОНЕНИЕ, 3Л., МН.Ч. = биха шляпали
| ПОВЕЛИТЕЛНО НАКЛОНЕНИЕ, ЕД.Ч. = шля·пай
| ПОВЕЛИТЕЛНО НАКЛОНЕНИЕ, МН.Ч. = шля·пай·те
| МИН.СТРАД.ПРИЧ. М.Р. = шля·пан
| МИН.СТРАД.ПРИЧ. М.Р. НЕПЪЛЕН ЧЛЕН = шля·па·ния
| МИН.СТРАД.ПРИЧ. М.Р. ПЪЛЕН ЧЛЕН = шля·па·ни·ят
| МИН.СТРАД.ПРИЧ. Ж.Р. = шля·па·на
| МИН.СТРАД.ПРИЧ. Ж.Р. ЧЛЕН = шля·па·на·та
| МИН.СТРАД.ПРИЧ. СР.Р. = шля·па·но
| МИН.СТРАД.ПРИЧ. СР.Р. ЧЛЕН = шля·па·но·то
| МИН.СТРАД.ПРИЧ. МН.Ч. = шля·па·ни
| МИН.СТРАД.ПРИЧ. МН.Ч. ЧЛЕН = шля·па·ни·те
| МИН.ДЕЯТ.СВ.ПРИЧ. М.Р. = шля·пал
| МИН.ДЕЯТ.СВ.ПРИЧ. М.Р. НЕПЪЛЕН ЧЛЕН = шля·па·лия
| МИН.ДЕЯТ.СВ.ПРИЧ. М.Р. ПЪЛЕН ЧЛЕН = шля·па·ли·ят
| МИН.ДЕЯТ.СВ.ПРИЧ. Ж.Р. = шля·па·ла
| МИН.ДЕЯТ.СВ.ПРИЧ. Ж.Р. ЧЛЕН = шля·па·ла·та
| МИН.ДЕЯТ.СВ.ПРИЧ. СР.Р. = шля·па·ло
| МИН.ДЕЯТ.СВ.ПРИЧ. СР.Р. ЧЛЕН = шля·па·ло·то
| МИН.ДЕЯТ.СВ.ПРИЧ. МН.Ч. = шля·па·ли
| МИН.ДЕЯТ.СВ.ПРИЧ. МН.Ч. ЧЛЕН = шля·па·ли·те
| МИН.ДЕЯТ.НЕСВ.ПРИЧ. М.Р. = шля·пал
| МИН.ДЕЯТ.НЕСВ.ПРИЧ. М.Р. НЕПЪЛЕН ЧЛЕН = шля·па·лия
| МИН.ДЕЯТ.НЕСВ.ПРИЧ. М.Р. ПЪЛЕН ЧЛЕН = шля·па·ли·ят
| МИН.ДЕЯТ.НЕСВ.ПРИЧ. Ж.Р. = шля·па·ла
| МИН.ДЕЯТ.НЕСВ.ПРИЧ. Ж.Р. ЧЛЕН = шля·па·ла·та
| МИН.ДЕЯТ.НЕСВ.ПРИЧ. СР.Р. = шля·па·ло
| МИН.ДЕЯТ.НЕСВ.ПРИЧ. СР.Р. ЧЛЕН = шля·па·ло·то
| МИН.ДЕЯТ.НЕСВ.ПРИЧ. МН.Ч. = шля·па·ли
| МИН.ДЕЯТ.НЕСВ.ПРИЧ. МН.Ч. ЧЛЕН = шля·па·ли·те
| СЕГ.ДЕЯТ.ПРИЧ. М.Р. = шля·пащ
| СЕГ.ДЕЯТ.ПРИЧ. М.Р. НЕПЪЛЕН ЧЛЕН = шля·па·щия
| СЕГ.ДЕЯТ.ПРИЧ. М.Р. ПЪЛЕН ЧЛЕН = шля·па·щи·ят
| СЕГ.ДЕЯТ.ПРИЧ. Ж.Р. = шля·па·ща
| СЕГ.ДЕЯТ.ПРИЧ. Ж.Р. ЧЛЕН = шля·па·ща·та
| СЕГ.ДЕЯТ.ПРИЧ. СР.Р. = шля·па·що
| СЕГ.ДЕЯТ.ПРИЧ. СР.Р. ЧЛЕН = шля·па·що·то
| СЕГ.ДЕЯТ.ПРИЧ. МН.Ч. = шля·па·щи
| СЕГ.ДЕЯТ.ПРИЧ. МН.Ч. ЧЛЕН = шля·па·щи·те
| ДЕЕПРИЧАСТИЕ = шля·пай·ки
| СКРИТИ ПРЕПРАТКИ = 
[[шляпам]],
[[шляпаш]],
[[шляпа]],
[[шляпаме]],
[[шляпате]],
[[шляпат]],
[[шляпах]],
[[шляпахме]],
[[шляпахте]],
[[шляпаха]],
[[шляпаше]],
[[шляпай]],
[[шляпайте]],
[[шляпал]],
[[шляпалия]],
[[шляпалият]],
[[шляпала]],
[[шляпалата]],
[[шляпало]],
[[шляпалото]],
[[шляпали]],
[[шляпалите]],
[[шляпан]],
[[шляпания]],
[[шляпаният]],
[[шляпана]],
[[шляпаната]],
[[шляпано]],
[[шляпаното]],
[[шляпани]],
[[шляпаните]],
[[шляпащ]],
[[шляпащия]],
[[шляпащият]],
[[шляпаща]],
[[шляпащата]],
[[шляпащо]],
[[шляпащото]],
[[шляпащи]],
[[шляпащите]],
[[шляпайки]],
[[шляпал съм]],
[[шляпала съм]],
[[шляпало съм]],
[[шляпали сме]],
[[шляпал си]],
[[шляпала си]],
[[шляпало си]],
[[шляпали сте]],
[[шляпал е]],
[[шляпала е]],
[[шляпало е]],
[[шляпали са]],
[[бях шляпал]],
[[бях шляпала]],
[[бях шляпало]],
[[бяхме шляпали]],
[[беше шляпал]],
[[беше шляпала]],
[[беше шляпало]],
[[бяхте шляпали]],
[[бяха шляпали]],
[[ще шляпам]],
[[ще шляпаме]],
[[ще шляпаш]],
[[ще шляпате]],
[[ще шляпа]],
[[ще шляпат]],
[[ще съм шляпал]],
[[ще съм шляпала]],
[[ще съм шляпало]],
[[ще сме шляпали]],
[[ще си шляпал]],
[[ще си шляпала]],
[[ще си шляпало]],
[[ще сте шляпали]],
[[ще е шляпал]],
[[ще е шляпала]],
[[ще е шляпало]],
[[ще са шляпали]],
[[щях да шляпам]],
[[щяхме да шляпаме]],
[[щеше да шляпаш]],
[[щяхте да шляпате]],
[[щеше да шляпа]],
[[щяха да шляпат]],
[[щях да съм шляпал]],
[[щях да съм шляпала]],
[[щях да съм шляпало]],
[[щяхме да сме шляпали]],
[[щеше да си шляпал]],
[[щеше да си шляпала]],
[[щеше да си шляпало]],
[[щяхте да сте шляпали]],
[[щеше да е шляпал]],
[[щеше да е шляпала]],
[[щеше да е шляпало]],
[[щяха да са шляпали]],
[[бил съм шляпал]],
[[била съм шляпала]],
[[било съм шляпало]],
[[били сме шляпали]],
[[бил си шляпал]],
[[била си шляпала]],
[[било си шляпало]],
[[били сте шляпали]],
[[бил е шляпал]],
[[била е шляпала]],
[[било е шляпало]],
[[били са шляпали]],
[[щял съм да шляпам]],
[[щяла съм да шляпам]],
[[щяло съм да шляпам]],
[[щели сме да шляпаме]],
[[щял си да шляпаш]],
[[щяла си да шляпаш]],
[[щяло си да шляпаш]],
[[щели сте да шляпате]],
[[щял да шляпа]],
[[щяла да шляпа]],
[[щяло да шляпа]],
[[щели да шляпат]],
[[щял е да шляпа]],
[[щяла е да шляпа]],
[[щяло е да шляпа]],
[[щели са да шляпат]],
[[щял съм да съм шляпал]],
[[щяла съм да съм шляпала]],
[[щяло съм да съм шляпало]],
[[щели сме да сме шляпали]],
[[щял си да си шляпал]],
[[щяла си да си шляпала]],
[[щяло си да си шляпало]],
[[щели сте да сте шляпали]],
[[щял да е шляпал]],
[[щяла да е шляпала]],
[[щяло да е шляпало]],
[[щели да са шляпали]],
[[щял е да е шляпал]],
[[щяла е да е шляпала]],
[[щяло е да е шляпало]],
[[щели са да са шляпали]],
[[бих шляпал]],
[[бих шляпала]],
[[бих шляпало]],
[[бихме шляпали]],
[[би шляпал]],
[[би шляпала]],
[[би шляпало]],
[[бихте шляпали]],
[[биха шляпали]],
}}</text>
      <sha1>h0cnor7n8fxjxybr14dt23fp27t1f86</sha1>
    </revision>
  </page>
  <page>
    <title>Шаблон:Словоформи/шляпвам</title>
    <ns>10</ns>
    <id>570162</id>
    <revision>
      <id>602142</id>
      <timestamp>2005-05-12T12:15:01Z</timestamp>
      <contributor>
        <username>Bgbot</username>
        <id>83</id>
      </contributor>
      <comment>Борислав: Шаблон със словоформи</comment>
      <model>wikitext</model>
      <format>text/x-wiki</format>
      <text bytes="19794" xml:space="preserve">{{Шаблон:Словоформи/Глагол|
  ОСНОВНА ФОРМА = шляпвам
| СЕГ.ВР., 1Л., ЕД.Ч. = шляп·вам
| СЕГ.ВР., 1Л., МН.Ч. = шляп·ва·ме
| СЕГ.ВР., 2Л., ЕД.Ч. = шляп·ваш
| СЕГ.ВР., 2Л., МН.Ч. = шляп·ва·те
| СЕГ.ВР., 3Л., ЕД.Ч. = шляп·ва
| СЕГ.ВР., 3Л., МН.Ч. = шляп·ват
| МИН.СВ.ВР., 1Л., ЕД.Ч. = шляп·вах
| МИН.СВ.ВР., 1Л., МН.Ч. = шляп·вах·ме
| МИН.СВ.ВР., 2Л., ЕД.Ч. = шляп·ва
| МИН.СВ.ВР., 2Л., МН.Ч. = шляп·вах·те
| МИН.СВ.ВР., 3Л., ЕД.Ч. = шляп·ва
| МИН.СВ.ВР., 3Л., МН.Ч. = шляп·ва·ха
| МИН.НЕСВ.ВР., 1Л., ЕД.Ч. = шляп·вах
| МИН.НЕСВ.ВР., 1Л., МН.Ч. = шляп·вах·ме
| МИН.НЕСВ.ВР., 2Л., ЕД.Ч. = шляп·ва·ше
| МИН.НЕСВ.ВР., 2Л., МН.Ч. = шляп·вах·те
| МИН.НЕСВ.ВР., 3Л., ЕД.Ч. = шляп·ва·ше
| МИН.НЕСВ.ВР., 3Л., МН.Ч. = шляп·ва·ха
| МИН.НЕОПР.ВР., 1Л., ЕД.Ч., М.Р. = шляпвал съм
| МИН.НЕОПР.ВР., 1Л., ЕД.Ч., Ж.Р. = шляпвала съм
| МИН.НЕОПР.ВР., 1Л., ЕД.Ч., СР.Р. = шляпвало съм
| МИН.НЕОПР.ВР., 1Л., МН.Ч. = шляпвали сме
| МИН.НЕОПР.ВР., 2Л., ЕД.Ч., М.Р. = шляпвал си
| МИН.НЕОПР.ВР., 2Л., ЕД.Ч., Ж.Р. = шляпвала си
| МИН.НЕОПР.ВР., 2Л., ЕД.Ч., СР.Р. = шляпвало си
| МИН.НЕОПР.ВР., 2Л., МН.Ч. = шляпвали сте
| МИН.НЕОПР.ВР., 3Л., ЕД.Ч., М.Р. = шляпвал е
| МИН.НЕОПР.ВР., 3Л., ЕД.Ч., Ж.Р. = шляпвала е
| МИН.НЕОПР.ВР., 3Л., ЕД.Ч., СР.Р. = шляпвало е
| МИН.НЕОПР.ВР., 3Л., МН.Ч. = шляпвали са
| МИН.ПРЕД.ВР., 1Л., ЕД.Ч., М.Р. = бях шляпвал
| МИН.ПРЕД.ВР., 1Л., ЕД.Ч., Ж.Р. = бях шляпвала
| МИН.ПРЕД.ВР., 1Л., ЕД.Ч., СР.Р. = бях шляпвало
| МИН.ПРЕД.ВР., 1Л., МН.Ч. = бяхме шляпвали
| МИН.ПРЕД.ВР., 2Л., ЕД.Ч., М.Р. = беше шляпвал
| МИН.ПРЕД.ВР., 2Л., ЕД.Ч., Ж.Р. = беше шляпвала
| МИН.ПРЕД.ВР., 2Л., ЕД.Ч., СР.Р. = беше шляпвало
| МИН.ПРЕД.ВР., 2Л., МН.Ч. = бяхте шляпвали
| МИН.ПРЕД.ВР., 3Л., ЕД.Ч., М.Р. = беше шляпвал
| МИН.ПРЕД.ВР., 3Л., ЕД.Ч., Ж.Р. = беше шляпвала
| МИН.ПРЕД.ВР., 3Л., ЕД.Ч., СР.Р. = беше шляпвало
| МИН.ПРЕД.ВР., 3Л., МН.Ч. = бяха шляпвали
| БЪД.ВР., 1Л., ЕД.Ч. = ще шляпвам
| БЪД.ВР., 1Л., МН.Ч. = ще шляпваме
| БЪД.ВР., 2Л., ЕД.Ч. = ще шляпваш
| БЪД.ВР., 2Л., МН.Ч. = ще шляпвате
| БЪД.ВР., 3Л., ЕД.Ч. = ще шляпва
| БЪД.ВР., 3Л., МН.Ч. = ще шляпват
| БЪД.ПРЕД.ВР., 1Л., ЕД.Ч., М.Р. = ще съм шляпвал
| БЪД.ПРЕД.ВР., 1Л., ЕД.Ч., Ж.Р. = ще съм шляпвала
| БЪД.ПРЕД.ВР., 1Л., ЕД.Ч., СР.Р. = ще съм шляпвало
| БЪД.ПРЕД.ВР., 1Л., МН.Ч. = ще сме шляпвали
| БЪД.ПРЕД.ВР., 2Л., ЕД.Ч., М.Р. = ще си шляпвал
| БЪД.ПРЕД.ВР., 2Л., ЕД.Ч., Ж.Р. = ще си шляпвала
| БЪД.ПРЕД.ВР., 2Л., ЕД.Ч., СР.Р. = ще си шляпвало
| БЪД.ПРЕД.ВР., 2Л., МН.Ч. = ще сте шляпвали
| БЪД.ПРЕД.ВР., 3Л., ЕД.Ч., М.Р. = ще е шляпвал
| БЪД.ПРЕД.ВР., 3Л., ЕД.Ч., Ж.Р. = ще е шляпвала
| БЪД.ПРЕД.ВР., 3Л., ЕД.Ч., СР.Р. = ще е шляпвало
| БЪД.ПРЕД.ВР., 3Л., МН.Ч. = ще са шляпвали
| БЪД.ВР. В МИН., 1Л., ЕД.Ч. = щях да шляпвам
| БЪД.ВР. В МИН., 1Л., МН.Ч. = щяхме да шляпваме
| БЪД.ВР. В МИН., 2Л., ЕД.Ч. = щеше да шляпваш
| БЪД.ВР. В МИН., 2Л., МН.Ч. = щяхте да шляпвате
| БЪД.ВР. В МИН., 3Л., ЕД.Ч. = щеше да шляпва
| БЪД.ВР. В МИН., 3Л., МН.Ч. = щяха да шляпват
| БЪД.ПРЕД.ВР. В МИН., 1Л., ЕД.Ч., М.Р. = щях да съм шляпвал
| БЪД.ПРЕД.ВР. В МИН., 1Л., ЕД.Ч., Ж.Р. = щях да съм шляпвала
| БЪД.ПРЕД.ВР. В МИН., 1Л., ЕД.Ч., СР.Р. = щях да съм шляпвало
| БЪД.ПРЕД.ВР. В МИН., 1Л., МН.Ч. = щяхме да сме шляпвали
| БЪД.ПРЕД.ВР. В МИН., 2Л., ЕД.Ч., М.Р. = щеше да си шляпвал
| БЪД.ПРЕД.ВР. В МИН., 2Л., ЕД.Ч., Ж.Р. = щеше да си шляпвала
| БЪД.ПРЕД.ВР. В МИН., 2Л., ЕД.Ч., СР.Р. = щеше да си шляпвало
| БЪД.ПРЕД.ВР. В МИН., 2Л., МН.Ч. = щяхте да сте шляпвали
| БЪД.ПРЕД.ВР. В МИН., 3Л., ЕД.Ч., М.Р. = щеше да е шляпвал
| БЪД.ПРЕД.ВР. В МИН., 3Л., ЕД.Ч., Ж.Р. = щеше да е шляпвала
| БЪД.ПРЕД.ВР. В МИН., 3Л., ЕД.Ч., СР.Р. = щеше да е шляпвало
| БЪД.ПРЕД.ВР. В МИН., 3Л., МН.Ч. = щяха да са шляпвали
| ПР.НАКЛ., СЕГ.ВР., 1Л., ЕД.Ч., М.Р. = шляпвал съм
| ПР.НАКЛ., СЕГ.ВР., 1Л., ЕД.Ч., Ж.Р. = шляпвала съм
| ПР.НАКЛ., СЕГ.ВР., 1Л., ЕД.Ч., СР.Р. = шляпвало съм
| ПР.НАКЛ., СЕГ.ВР., 1Л., МН.Ч. = шляпвали сме
| ПР.НАКЛ., СЕГ.ВР., 2Л., ЕД.Ч., М.Р. = шляпвал си
| ПР.НАКЛ., СЕГ.ВР., 2Л., ЕД.Ч., Ж.Р. = шляпвала си
| ПР.НАКЛ., СЕГ.ВР., 2Л., ЕД.Ч., СР.Р. = шляпвало си
| ПР.НАКЛ., СЕГ.ВР., 2Л., МН.Ч. = шляпвали сте
| ПР.НАКЛ., СЕГ.ВР., 3Л., ЕД.Ч., М.Р. = шляпвал (е)
| ПР.НАКЛ., СЕГ.ВР., 3Л., ЕД.Ч., Ж.Р. = шляпвала (е)
| ПР.НАКЛ., СЕГ.ВР., 3Л., ЕД.Ч., СР.Р. = шляпвало (е)
| ПР.НАКЛ., СЕГ.ВР., 3Л., МН.Ч. = шляпвали (са)
| ПР.НАКЛ., МИН.СВ.ВР., 1Л., ЕД.Ч., М.Р. = шляпвал съм
| ПР.НАКЛ., МИН.СВ.ВР., 1Л., ЕД.Ч., Ж.Р. = шляпвала съм
| ПР.НАКЛ., МИН.СВ.ВР., 1Л., ЕД.Ч., СР.Р. = шляпвало съм
| ПР.НАКЛ., МИН.СВ.ВР., 1Л., МН.Ч. = шляпвали сме
| ПР.НАКЛ., МИН.СВ.ВР., 2Л., ЕД.Ч., М.Р. = шляпвал си
| ПР.НАКЛ., МИН.СВ.ВР., 2Л., ЕД.Ч., Ж.Р. = шляпвала си
| ПР.НАКЛ., МИН.СВ.ВР., 2Л., ЕД.Ч., СР.Р. = шляпвало си
| ПР.НАКЛ., МИН.СВ.ВР., 2Л., МН.Ч. = шляпвали сте
| ПР.НАКЛ., МИН.СВ.ВР., 3Л., ЕД.Ч., М.Р. = шляпвал (е)
| ПР.НАКЛ., МИН.СВ.ВР., 3Л., ЕД.Ч., Ж.Р. = шляпвала (е)
| ПР.НАКЛ., МИН.СВ.ВР., 3Л., ЕД.Ч., СР.Р. = шляпвало (е)
| ПР.НАКЛ., МИН.СВ.ВР., 3Л., МН.Ч. = шляпвали (са)
| ПР.НАКЛ., МИН.НЕОПР.ВР., 1Л., ЕД.Ч., М.Р. = бил съм шляпвал
| ПР.НАКЛ., МИН.НЕОПР.ВР., 1Л., ЕД.Ч., Ж.Р. = била съм шляпвала
| ПР.НАКЛ., МИН.НЕОПР.ВР., 1Л., ЕД.Ч., СР.Р. = било съм шляпвало
| ПР.НАКЛ., МИН.НЕОПР.ВР., 1Л., МН.Ч. = били сме шляпвали
| ПР.НАКЛ., МИН.НЕОПР.ВР., 2Л., ЕД.Ч., М.Р. = бил си шляпвал
| ПР.НАКЛ., МИН.НЕОПР.ВР., 2Л., ЕД.Ч., Ж.Р. = била си шляпвала
| ПР.НАКЛ., МИН.НЕОПР.ВР., 2Л., ЕД.Ч., СР.Р. = било си шляпвало
| ПР.НАКЛ., МИН.НЕОПР.ВР., 2Л., МН.Ч. = били сте шляпвали
| ПР.НАКЛ., МИН.НЕОПР.ВР., 3Л., ЕД.Ч., М.Р. = бил (е) шляпвал
| ПР.НАКЛ., МИН.НЕОПР.ВР., 3Л., ЕД.Ч., Ж.Р. = била (е) шляпвала
| ПР.НАКЛ., МИН.НЕОПР.ВР., 3Л., ЕД.Ч., СР.Р. = било (е) шляпвало
| ПР.НАКЛ., МИН.НЕОПР.ВР., 3Л., МН.Ч. = били (са) шляпвали
| ПР.НАКЛ., БЪД.ВР., 1Л., ЕД.Ч., М.Р. = щял съм да шляпвам
| ПР.НАКЛ., БЪД.ВР., 1Л., ЕД.Ч., Ж.Р. = щяла съм да шляпвам
| ПР.НАКЛ., БЪД.ВР., 1Л., ЕД.Ч., СР.Р. = щяло съм да шляпвам
| ПР.НАКЛ., БЪД.ВР., 1Л., МН.Ч. = щели сме да шляпваме
| ПР.НАКЛ., БЪД.ВР., 2Л., ЕД.Ч., М.Р. = щял си да шляпваш
| ПР.НАКЛ., БЪД.ВР., 2Л., ЕД.Ч., Ж.Р. = щяла си да шляпваш
| ПР.НАКЛ., БЪД.ВР., 2Л., ЕД.Ч., СР.Р. = щяло си да шляпваш
| ПР.НАКЛ., БЪД.ВР., 2Л., МН.Ч. = щели сте да шляпвате
| ПР.НАКЛ., БЪД.ВР., 3Л., ЕД.Ч., М.Р. = щял (е) да шляпва
| ПР.НАКЛ., БЪД.ВР., 3Л., ЕД.Ч., Ж.Р. = щяла (е) да шляпва
| ПР.НАКЛ., БЪД.ВР., 3Л., ЕД.Ч., СР.Р. = щяло (е) да шляпва
| ПР.НАКЛ., БЪД.ВР., 3Л., МН.Ч. = щели (са) да шляпват
| ПР.НАКЛ., БЪД.ПРЕД.ВР., 1Л., ЕД.Ч., М.Р. = щял съм да съм шляпвал
| ПР.НАКЛ., БЪД.ПРЕД.ВР., 1Л., ЕД.Ч., Ж.Р. = щяла съм да съм шляпвала
| ПР.НАКЛ., БЪД.ПРЕД.ВР., 1Л., ЕД.Ч., СР.Р. = щяло съм да съм шляпвало
| ПР.НАКЛ., БЪД.ПРЕД.ВР., 1Л., МН.Ч. = щели сме да сме шляпвали
| ПР.НАКЛ., БЪД.ПРЕД.ВР., 2Л., ЕД.Ч., М.Р. = щял си да си шляпвал
| ПР.НАКЛ., БЪД.ПРЕД.ВР., 2Л., ЕД.Ч., Ж.Р. = щяла си да си шляпвала
| ПР.НАКЛ., БЪД.ПРЕД.ВР., 2Л., ЕД.Ч., СР.Р. = щяло си да си шляпвало
| ПР.НАКЛ., БЪД.ПРЕД.ВР., 2Л., МН.Ч. = щели сте да сте шляпвали
| ПР.НАКЛ., БЪД.ПРЕД.ВР., 3Л., ЕД.Ч., М.Р. = щял (е) да е шляпвал
| ПР.НАКЛ., БЪД.ПРЕД.ВР., 3Л., ЕД.Ч., Ж.Р. = щяла (е) да е шляпвала
| ПР.НАКЛ., БЪД.ПРЕД.ВР., 3Л., ЕД.Ч., СР.Р. = щяло (е) да е шляпвало
| ПР.НАКЛ., БЪД.ПРЕД.ВР., 3Л., МН.Ч. = щели (са) да са шляпвали
| УСЛОВНО НАКЛОНЕНИЕ, 1Л., ЕД.Ч., М.Р. = бих шляпвал
| УСЛОВНО НАКЛОНЕНИЕ, 1Л., ЕД.Ч., Ж.Р. = бих шляпвала
| УСЛОВНО НАКЛОНЕНИЕ, 1Л., ЕД.Ч., СР.Р. = бих шляпвало
| УСЛОВНО НАКЛОНЕНИЕ, 1Л., МН.Ч. = бихме шляпвали
| УСЛОВНО НАКЛОНЕНИЕ, 2Л., ЕД.Ч., М.Р. = би шляпвал
| УСЛОВНО НАКЛОНЕНИЕ, 2Л., ЕД.Ч., Ж.Р. = би шляпвала
| УСЛОВНО НАКЛОНЕНИЕ, 2Л., ЕД.Ч., СР.Р. = би шляпвало
| УСЛОВНО НАКЛОНЕНИЕ, 2Л., МН.Ч. = бихте шляпвали
| УСЛОВНО НАКЛОНЕНИЕ, 3Л., ЕД.Ч., М.Р. = би шляпвал
| УСЛОВНО НАКЛОНЕНИЕ, 3Л., ЕД.Ч., Ж.Р. = би шляпвала
| УСЛОВНО НАКЛОНЕНИЕ, 3Л., ЕД.Ч., СР.Р. = би шляпвало
| УСЛОВНО НАКЛОНЕНИЕ, 3Л., МН.Ч. = биха шляпвали
| ПОВЕЛИТЕЛНО НАКЛОНЕНИЕ, ЕД.Ч. = шляп·вай
| ПОВЕЛИТЕЛНО НАКЛОНЕНИЕ, МН.Ч. = шляп·вай·те
| МИН.СТРАД.ПРИЧ. М.Р. = шляп·ван
| МИН.СТРАД.ПРИЧ. М.Р. НЕПЪЛЕН ЧЛЕН = шляп·ва·ния
| МИН.СТРАД.ПРИЧ. М.Р. ПЪЛЕН ЧЛЕН = шляп·ва·ни·ят
| МИН.СТРАД.ПРИЧ. Ж.Р. = шляп·ва·на
| МИН.СТРАД.ПРИЧ. Ж.Р. ЧЛЕН = шляп·ва·на·та
| МИН.СТРАД.ПРИЧ. СР.Р. = шляп·ва·но
| МИН.СТРАД.ПРИЧ. СР.Р. ЧЛЕН = шляп·ва·но·то
| МИН.СТРАД.ПРИЧ. МН.Ч. = шляп·ва·ни
| МИН.СТРАД.ПРИЧ. МН.Ч. ЧЛЕН = шляп·ва·ни·те
| МИН.ДЕЯТ.СВ.ПРИЧ. М.Р. = шляп·вал
| МИН.ДЕЯТ.СВ.ПРИЧ. М.Р. НЕПЪЛЕН ЧЛЕН = шляп·ва·лия
| МИН.ДЕЯТ.СВ.ПРИЧ. М.Р. ПЪЛЕН ЧЛЕН = шляп·ва·ли·ят
| МИН.ДЕЯТ.СВ.ПРИЧ. Ж.Р. = шляп·ва·ла
| МИН.ДЕЯТ.СВ.ПРИЧ. Ж.Р. ЧЛЕН = шляп·ва·ла·та
| МИН.ДЕЯТ.СВ.ПРИЧ. СР.Р. = шляп·ва·ло
| МИН.ДЕЯТ.СВ.ПРИЧ. СР.Р. ЧЛЕН = шляп·ва·ло·то
| МИН.ДЕЯТ.СВ.ПРИЧ. МН.Ч. = шляп·ва·ли
| МИН.ДЕЯТ.СВ.ПРИЧ. МН.Ч. ЧЛЕН = шляп·ва·ли·те
| МИН.ДЕЯТ.НЕСВ.ПРИЧ. М.Р. = шляп·вал
| МИН.ДЕЯТ.НЕСВ.ПРИЧ. М.Р. НЕПЪЛЕН ЧЛЕН = шляп·ва·лия
| МИН.ДЕЯТ.НЕСВ.ПРИЧ. М.Р. ПЪЛЕН ЧЛЕН = шляп·ва·ли·ят
| МИН.ДЕЯТ.НЕСВ.ПРИЧ. Ж.Р. = шляп·ва·ла
| МИН.ДЕЯТ.НЕСВ.ПРИЧ. Ж.Р. ЧЛЕН = шляп·ва·ла·та
| МИН.ДЕЯТ.НЕСВ.ПРИЧ. СР.Р. = шляп·ва·ло
| МИН.ДЕЯТ.НЕСВ.ПРИЧ. СР.Р. ЧЛЕН = шляп·ва·ло·то
| МИН.ДЕЯТ.НЕСВ.ПРИЧ. МН.Ч. = шляп·ва·ли
| МИН.ДЕЯТ.НЕСВ.ПРИЧ. МН.Ч. ЧЛЕН = шляп·ва·ли·те
| СЕГ.ДЕЯТ.ПРИЧ. М.Р. = шляп·ващ
| СЕГ.ДЕЯТ.ПРИЧ. М.Р. НЕПЪЛЕН ЧЛЕН = шляп·ва·щия
| СЕГ.ДЕЯТ.ПРИЧ. М.Р. ПЪЛЕН ЧЛЕН = шляп·ва·щи·ят
| СЕГ.ДЕЯТ.ПРИЧ. Ж.Р. = шляп·ва·ща
| СЕГ.ДЕЯТ.ПРИЧ. Ж.Р. ЧЛЕН = шляп·ва·ща·та
| СЕГ.ДЕЯТ.ПРИЧ. СР.Р. = шляп·ва·що
| СЕГ.ДЕЯТ.ПРИЧ. СР.Р. ЧЛЕН = шляп·ва·що·то
| СЕГ.ДЕЯТ.ПРИЧ. МН.Ч. = шляп·ва·щи
| СЕГ.ДЕЯТ.ПРИЧ. МН.Ч. ЧЛЕН = шляп·ва·щи·те
| ДЕЕПРИЧАСТИЕ = шляп·вай·ки
| СКРИТИ ПРЕПРАТКИ = 
[[шляпвам]],
[[шляпваш]],
[[шляпва]],
[[шляпваме]],
[[шляпвате]],
[[шляпват]],
[[шляпвах]],
[[шляпвахме]],
[[шляпвахте]],
[[шляпваха]],
[[шляпваше]],
[[шляпвай]],
[[шляпвайте]],
[[шляпвал]],
[[шляпвалия]],
[[шляпвалият]],
[[шляпвала]],
[[шляпвалата]],
[[шляпвало]],
[[шляпвалото]],
[[шляпвали]],
[[шляпвалите]],
[[шляпван]],
[[шляпвания]],
[[шляпваният]],
[[шляпвана]],
[[шляпваната]],
[[шляпвано]],
[[шляпваното]],
[[шляпвани]],
[[шляпваните]],
[[шляпващ]],
[[шляпващия]],
[[шляпващият]],
[[шляпваща]],
[[шляпващата]],
[[шляпващо]],
[[шляпващото]],
[[шляпващи]],
[[шляпващите]],
[[шляпвайки]],
[[шляпвал съм]],
[[шляпвала съм]],
[[шляпвало съм]],
[[шляпвали сме]],
[[шляпвал си]],
[[шляпвала си]],
[[шляпвало си]],
[[шляпвали сте]],
[[шляпвал е]],
[[шляпвала е]],
[[шляпвало е]],
[[шляпвали са]],
[[бях шляпвал]],
[[бях шляпвала]],
[[бях шляпвало]],
[[бяхме шляпвали]],
[[беше шляпвал]],
[[беше шляпвала]],
[[беше шляпвало]],
[[бяхте шляпвали]],
[[бяха шляпвали]],
[[ще шляпвам]],
[[ще шляпваме]],
[[ще шляпваш]],
[[ще шляпвате]],
[[ще шляпва]],
[[ще шляпват]],
[[ще съм шляпвал]],
[[ще съм шляпвала]],
[[ще съм шляпвало]],
[[ще сме шляпвали]],
[[ще си шляпвал]],
[[ще си шляпвала]],
[[ще си шляпвало]],
[[ще сте шляпвали]],
[[ще е шляпвал]],
[[ще е шляпвала]],
[[ще е шляпвало]],
[[ще са шляпвали]],
[[щях да шляпвам]],
[[щяхме да шляпваме]],
[[щеше да шляпваш]],
[[щяхте да шляпвате]],
[[щеше да шляпва]],
[[щяха да шляпват]],
[[щях да съм шляпвал]],
[[щях да съм шляпвала]],
[[щях да съм шляпвало]],
[[щяхме да сме шляпвали]],
[[щеше да си шляпвал]],
[[щеше да си шляпвала]],
[[щеше да си шляпвало]],
[[щяхте да сте шляпвали]],
[[щеше да е шляпвал]],
[[щеше да е шляпвала]],
[[щеше да е шляпвало]],
[[щяха да са шляпвали]],
[[бил съм шляпвал]],
[[била съм шляпвала]],
[[било съм шляпвало]],
[[били сме шляпвали]],
[[бил си шляпвал]],
[[била си шляпвала]],
[[било си шляпвало]],
[[били сте шляпвали]],
[[бил е шляпвал]],
[[била е шляпвала]],
[[било е шляпвало]],
[[били са шляпвали]],
[[щял съм да шляпвам]],
[[щяла съм да шляпвам]],
[[щяло съм да шляпвам]],
[[щели сме да шляпваме]],
[[щял си да шляпваш]],
[[щяла си да шляпваш]],
[[щяло си да шляпваш]],
[[щели сте да шляпвате]],
[[щял да шляпва]],
[[щяла да шляпва]],
[[щяло да шляпва]],
[[щели да шляпват]],
[[щял е да шляпва]],
[[щяла е да шляпва]],
[[щяло е да шляпва]],
[[щели са да шляпват]],
[[щял съм да съм шляпвал]],
[[щяла съм да съм шляпвала]],
[[щяло съм да съм шляпвало]],
[[щели сме да сме шляпвали]],
[[щял си да си шляпвал]],
[[щяла си да си шляпвала]],
[[щяло си да си шляпвало]],
[[щели сте да сте шляпвали]],
[[щял да е шляпвал]],
[[щяла да е шляпвала]],
[[щяло да е шляпвало]],
[[щели да са шляпвали]],
[[щял е да е шляпвал]],
[[щяла е да е шляпвала]],
[[щяло е да е шляпвало]],
[[щели са да са шляпвали]],
[[бих шляпвал]],
[[бих шляпвала]],
[[бих шляпвало]],
[[бихме шляпвали]],
[[би шляпвал]],
[[би шляпвала]],
[[би шляпвало]],
[[бихте шляпвали]],
[[биха шляпвали]],
}}</text>
      <sha1>k75uuky8jcxy65hs8u25dpiemzz6imi</sha1>
    </revision>
  </page>
  <page>
    <title>Шаблон:Словоформи/шляя</title>
    <ns>10</ns>
    <id>409368</id>
    <revision>
      <id>441350</id>
      <parentid>11042</parentid>
      <timestamp>2005-05-07T09:08:56Z</timestamp>
      <contributor>
        <username>Bgbot</username>
        <id>83</id>
      </contributor>
      <comment>Борислав: Шаблон със словоформи</comment>
      <model>wikitext</model>
      <format>text/x-wiki</format>
      <text bytes="18412" xml:space="preserve">{{Шаблон:Словоформи/Глагол|
  ОСНОВНА ФОРМА = шляя
| СЕГ.ВР., 1Л., ЕД.Ч. = шляя
| СЕГ.ВР., 1Л., МН.Ч. = шля·ем
| СЕГ.ВР., 2Л., ЕД.Ч. = шля·еш
| СЕГ.ВР., 2Л., МН.Ч. = шля·е·те
| СЕГ.ВР., 3Л., ЕД.Ч. = шляе
| СЕГ.ВР., 3Л., МН.Ч. = шля·ят
| МИН.СВ.ВР., 1Л., ЕД.Ч. = шлях
| МИН.СВ.ВР., 1Л., МН.Ч. = шлях·ме
| МИН.СВ.ВР., 2Л., ЕД.Ч. = шля
| МИН.СВ.ВР., 2Л., МН.Ч. = шлях·те
| МИН.СВ.ВР., 3Л., ЕД.Ч. = шля
| МИН.СВ.ВР., 3Л., МН.Ч. = шля·ха
| МИН.НЕСВ.ВР., 1Л., ЕД.Ч. = шля·ех
| МИН.НЕСВ.ВР., 1Л., МН.Ч. = шля·ех·ме
| МИН.НЕСВ.ВР., 2Л., ЕД.Ч. = шля·е·ше
| МИН.НЕСВ.ВР., 2Л., МН.Ч. = шля·ех·те
| МИН.НЕСВ.ВР., 3Л., ЕД.Ч. = шля·е·ше
| МИН.НЕСВ.ВР., 3Л., МН.Ч. = шля·е·ха
| МИН.НЕОПР.ВР., 1Л., ЕД.Ч., М.Р. = шлял съм
| МИН.НЕОПР.ВР., 1Л., ЕД.Ч., Ж.Р. = шляла съм
| МИН.НЕОПР.ВР., 1Л., ЕД.Ч., СР.Р. = шляло съм
| МИН.НЕОПР.ВР., 1Л., МН.Ч. = шляли сме
| МИН.НЕОПР.ВР., 2Л., ЕД.Ч., М.Р. = шлял си
| МИН.НЕОПР.ВР., 2Л., ЕД.Ч., Ж.Р. = шляла си
| МИН.НЕОПР.ВР., 2Л., ЕД.Ч., СР.Р. = шляло си
| МИН.НЕОПР.ВР., 2Л., МН.Ч. = шляли сте
| МИН.НЕОПР.ВР., 3Л., ЕД.Ч., М.Р. = шлял е
| МИН.НЕОПР.ВР., 3Л., ЕД.Ч., Ж.Р. = шляла е
| МИН.НЕОПР.ВР., 3Л., ЕД.Ч., СР.Р. = шляло е
| МИН.НЕОПР.ВР., 3Л., МН.Ч. = шляли са
| МИН.ПРЕД.ВР., 1Л., ЕД.Ч., М.Р. = бях шлял
| МИН.ПРЕД.ВР., 1Л., ЕД.Ч., Ж.Р. = бях шляла
| МИН.ПРЕД.ВР., 1Л., ЕД.Ч., СР.Р. = бях шляло
| МИН.ПРЕД.ВР., 1Л., МН.Ч. = бяхме шляли
| МИН.ПРЕД.ВР., 2Л., ЕД.Ч., М.Р. = беше шлял
| МИН.ПРЕД.ВР., 2Л., ЕД.Ч., Ж.Р. = беше шляла
| МИН.ПРЕД.ВР., 2Л., ЕД.Ч., СР.Р. = беше шляло
| МИН.ПРЕД.ВР., 2Л., МН.Ч. = бяхте шляли
| МИН.ПРЕД.ВР., 3Л., ЕД.Ч., М.Р. = беше шлял
| МИН.ПРЕД.ВР., 3Л., ЕД.Ч., Ж.Р. = беше шляла
| МИН.ПРЕД.ВР., 3Л., ЕД.Ч., СР.Р. = беше шляло
| МИН.ПРЕД.ВР., 3Л., МН.Ч. = бяха шляли
| БЪД.ВР., 1Л., ЕД.Ч. = ще шляя
| БЪД.ВР., 1Л., МН.Ч. = ще шляем
| БЪД.ВР., 2Л., ЕД.Ч. = ще шляеш
| БЪД.ВР., 2Л., МН.Ч. = ще шляете
| БЪД.ВР., 3Л., ЕД.Ч. = ще шляе
| БЪД.ВР., 3Л., МН.Ч. = ще шляят
| БЪД.ПРЕД.ВР., 1Л., ЕД.Ч., М.Р. = ще съм шлял
| БЪД.ПРЕД.ВР., 1Л., ЕД.Ч., Ж.Р. = ще съм шляла
| БЪД.ПРЕД.ВР., 1Л., ЕД.Ч., СР.Р. = ще съм шляло
| БЪД.ПРЕД.ВР., 1Л., МН.Ч. = ще сме шляли
| БЪД.ПРЕД.ВР., 2Л., ЕД.Ч., М.Р. = ще си шлял
| БЪД.ПРЕД.ВР., 2Л., ЕД.Ч., Ж.Р. = ще си шляла
| БЪД.ПРЕД.ВР., 2Л., ЕД.Ч., СР.Р. = ще си шляло
| БЪД.ПРЕД.ВР., 2Л., МН.Ч. = ще сте шляли
| БЪД.ПРЕД.ВР., 3Л., ЕД.Ч., М.Р. = ще е шлял
| БЪД.ПРЕД.ВР., 3Л., ЕД.Ч., Ж.Р. = ще е шляла
| БЪД.ПРЕД.ВР., 3Л., ЕД.Ч., СР.Р. = ще е шляло
| БЪД.ПРЕД.ВР., 3Л., МН.Ч. = ще са шляли
| БЪД.ВР. В МИН., 1Л., ЕД.Ч. = щях да шляя
| БЪД.ВР. В МИН., 1Л., МН.Ч. = щяхме да шляем
| БЪД.ВР. В МИН., 2Л., ЕД.Ч. = щеше да шляеш
| БЪД.ВР. В МИН., 2Л., МН.Ч. = щяхте да шляете
| БЪД.ВР. В МИН., 3Л., ЕД.Ч. = щеше да шляе
| БЪД.ВР. В МИН., 3Л., МН.Ч. = щяха да шляят
| БЪД.ПРЕД.ВР. В МИН., 1Л., ЕД.Ч., М.Р. = щях да съм шлял
| БЪД.ПРЕД.ВР. В МИН., 1Л., ЕД.Ч., Ж.Р. = щях да съм шляла
| БЪД.ПРЕД.ВР. В МИН., 1Л., ЕД.Ч., СР.Р. = щях да съм шляло
| БЪД.ПРЕД.ВР. В МИН., 1Л., МН.Ч. = щяхме да сме шляли
| БЪД.ПРЕД.ВР. В МИН., 2Л., ЕД.Ч., М.Р. = щеше да си шлял
| БЪД.ПРЕД.ВР. В МИН., 2Л., ЕД.Ч., Ж.Р. = щеше да си шляла
| БЪД.ПРЕД.ВР. В МИН., 2Л., ЕД.Ч., СР.Р. = щеше да си шляло
| БЪД.ПРЕД.ВР. В МИН., 2Л., МН.Ч. = щяхте да сте шляли
| БЪД.ПРЕД.ВР. В МИН., 3Л., ЕД.Ч., М.Р. = щеше да е шлял
| БЪД.ПРЕД.ВР. В МИН., 3Л., ЕД.Ч., Ж.Р. = щеше да е шляла
| БЪД.ПРЕД.ВР. В МИН., 3Л., ЕД.Ч., СР.Р. = щеше да е шляло
| БЪД.ПРЕД.ВР. В МИН., 3Л., МН.Ч. = щяха да са шляли
| ПР.НАКЛ., СЕГ.ВР., 1Л., ЕД.Ч., М.Р. = шляел съм
| ПР.НАКЛ., СЕГ.ВР., 1Л., ЕД.Ч., Ж.Р. = шляела съм
| ПР.НАКЛ., СЕГ.ВР., 1Л., ЕД.Ч., СР.Р. = шляело съм
| ПР.НАКЛ., СЕГ.ВР., 1Л., МН.Ч. = шляели сме
| ПР.НАКЛ., СЕГ.ВР., 2Л., ЕД.Ч., М.Р. = шляел си
| ПР.НАКЛ., СЕГ.ВР., 2Л., ЕД.Ч., Ж.Р. = шляела си
| ПР.НАКЛ., СЕГ.ВР., 2Л., ЕД.Ч., СР.Р. = шляело си
| ПР.НАКЛ., СЕГ.ВР., 2Л., МН.Ч. = шляели сте
| ПР.НАКЛ., СЕГ.ВР., 3Л., ЕД.Ч., М.Р. = шляел (е)
| ПР.НАКЛ., СЕГ.ВР., 3Л., ЕД.Ч., Ж.Р. = шляела (е)
| ПР.НАКЛ., СЕГ.ВР., 3Л., ЕД.Ч., СР.Р. = шляело (е)
| ПР.НАКЛ., СЕГ.ВР., 3Л., МН.Ч. = шляели (са)
| ПР.НАКЛ., МИН.СВ.ВР., 1Л., ЕД.Ч., М.Р. = шлял съм
| ПР.НАКЛ., МИН.СВ.ВР., 1Л., ЕД.Ч., Ж.Р. = шляла съм
| ПР.НАКЛ., МИН.СВ.ВР., 1Л., ЕД.Ч., СР.Р. = шляло съм
| ПР.НАКЛ., МИН.СВ.ВР., 1Л., МН.Ч. = шляли сме
| ПР.НАКЛ., МИН.СВ.ВР., 2Л., ЕД.Ч., М.Р. = шлял си
| ПР.НАКЛ., МИН.СВ.ВР., 2Л., ЕД.Ч., Ж.Р. = шляла си
| ПР.НАКЛ., МИН.СВ.ВР., 2Л., ЕД.Ч., СР.Р. = шляло си
| ПР.НАКЛ., МИН.СВ.ВР., 2Л., МН.Ч. = шляли сте
| ПР.НАКЛ., МИН.СВ.ВР., 3Л., ЕД.Ч., М.Р. = шлял (е)
| ПР.НАКЛ., МИН.СВ.ВР., 3Л., ЕД.Ч., Ж.Р. = шляла (е)
| ПР.НАКЛ., МИН.СВ.ВР., 3Л., ЕД.Ч., СР.Р. = шляло (е)
| ПР.НАКЛ., МИН.СВ.ВР., 3Л., МН.Ч. = шляли (са)
| ПР.НАКЛ., МИН.НЕОПР.ВР., 1Л., ЕД.Ч., М.Р. = бил съм шлял
| ПР.НАКЛ., МИН.НЕОПР.ВР., 1Л., ЕД.Ч., Ж.Р. = била съм шляла
| ПР.НАКЛ., МИН.НЕОПР.ВР., 1Л., ЕД.Ч., СР.Р. = било съм шляло
| ПР.НАКЛ., МИН.НЕОПР.ВР., 1Л., МН.Ч. = били сме шляли
| ПР.НАКЛ., МИН.НЕОПР.ВР., 2Л., ЕД.Ч., М.Р. = бил си шлял
| ПР.НАКЛ., МИН.НЕОПР.ВР., 2Л., ЕД.Ч., Ж.Р. = била си шляла
| ПР.НАКЛ., МИН.НЕОПР.ВР., 2Л., ЕД.Ч., СР.Р. = било си шляло
| ПР.НАКЛ., МИН.НЕОПР.ВР., 2Л., МН.Ч. = били сте шляли
| ПР.НАКЛ., МИН.НЕОПР.ВР., 3Л., ЕД.Ч., М.Р. = бил (е) шлял
| ПР.НАКЛ., МИН.НЕОПР.ВР., 3Л., ЕД.Ч., Ж.Р. = била (е) шляла
| ПР.НАКЛ., МИН.НЕОПР.ВР., 3Л., ЕД.Ч., СР.Р. = било (е) шляло
| ПР.НАКЛ., МИН.НЕОПР.ВР., 3Л., МН.Ч. = били (са) шляли
| ПР.НАКЛ., БЪД.ВР., 1Л., ЕД.Ч., М.Р. = щял съм да шляя
| ПР.НАКЛ., БЪД.ВР., 1Л., ЕД.Ч., Ж.Р. = щяла съм да шляя
| ПР.НАКЛ., БЪД.ВР., 1Л., ЕД.Ч., СР.Р. = щяло съм да шляя
| ПР.НАКЛ., БЪД.ВР., 1Л., МН.Ч. = щели сме да шляем
| ПР.НАКЛ., БЪД.ВР., 2Л., ЕД.Ч., М.Р. = щял си да шляеш
| ПР.НАКЛ., БЪД.ВР., 2Л., ЕД.Ч., Ж.Р. = щяла си да шляеш
| ПР.НАКЛ., БЪД.ВР., 2Л., ЕД.Ч., СР.Р. = щяло си да шляеш
| ПР.НАКЛ., БЪД.ВР., 2Л., МН.Ч. = щели сте да шляете
| ПР.НАКЛ., БЪД.ВР., 3Л., ЕД.Ч., М.Р. = щял (е) да шляе
| ПР.НАКЛ., БЪД.ВР., 3Л., ЕД.Ч., Ж.Р. = щяла (е) да шляе
| ПР.НАКЛ., БЪД.ВР., 3Л., ЕД.Ч., СР.Р. = щяло (е) да шляе
| ПР.НАКЛ., БЪД.ВР., 3Л., МН.Ч. = щели (са) да шляят
| ПР.НАКЛ., БЪД.ПРЕД.ВР., 1Л., ЕД.Ч., М.Р. = щял съм да съм шлял
| ПР.НАКЛ., БЪД.ПРЕД.ВР., 1Л., ЕД.Ч., Ж.Р. = щяла съм да съм шляла
| ПР.НАКЛ., БЪД.ПРЕД.ВР., 1Л., ЕД.Ч., СР.Р. = щяло съм да съм шляло
| ПР.НАКЛ., БЪД.ПРЕД.ВР., 1Л., МН.Ч. = щели сме да сме шляли
| ПР.НАКЛ., БЪД.ПРЕД.ВР., 2Л., ЕД.Ч., М.Р. = щял си да си шлял
| ПР.НАКЛ., БЪД.ПРЕД.ВР., 2Л., ЕД.Ч., Ж.Р. = щяла си да си шляла
| ПР.НАКЛ., БЪД.ПРЕД.ВР., 2Л., ЕД.Ч., СР.Р. = щяло си да си шляло
| ПР.НАКЛ., БЪД.ПРЕД.ВР., 2Л., МН.Ч. = щели сте да сте шляли
| ПР.НАКЛ., БЪД.ПРЕД.ВР., 3Л., ЕД.Ч., М.Р. = щял (е) да е шлял
| ПР.НАКЛ., БЪД.ПРЕД.ВР., 3Л., ЕД.Ч., Ж.Р. = щяла (е) да е шляла
| ПР.НАКЛ., БЪД.ПРЕД.ВР., 3Л., ЕД.Ч., СР.Р. = щяло (е) да е шляло
| ПР.НАКЛ., БЪД.ПРЕД.ВР., 3Л., МН.Ч. = щели (са) да са шляли
| УСЛОВНО НАКЛОНЕНИЕ, 1Л., ЕД.Ч., М.Р. = бих шлял
| УСЛОВНО НАКЛОНЕНИЕ, 1Л., ЕД.Ч., Ж.Р. = бих шляла
| УСЛОВНО НАКЛОНЕНИЕ, 1Л., ЕД.Ч., СР.Р. = бих шляло
| УСЛОВНО НАКЛОНЕНИЕ, 1Л., МН.Ч. = бихме шляли
| УСЛОВНО НАКЛОНЕНИЕ, 2Л., ЕД.Ч., М.Р. = би шлял
| УСЛОВНО НАКЛОНЕНИЕ, 2Л., ЕД.Ч., Ж.Р. = би шляла
| УСЛОВНО НАКЛОНЕНИЕ, 2Л., ЕД.Ч., СР.Р. = би шляло
| УСЛОВНО НАКЛОНЕНИЕ, 2Л., МН.Ч. = бихте шляли
| УСЛОВНО НАКЛОНЕНИЕ, 3Л., ЕД.Ч., М.Р. = би шлял
| УСЛОВНО НАКЛОНЕНИЕ, 3Л., ЕД.Ч., Ж.Р. = би шляла
| УСЛОВНО НАКЛОНЕНИЕ, 3Л., ЕД.Ч., СР.Р. = би шляло
| УСЛОВНО НАКЛОНЕНИЕ, 3Л., МН.Ч. = биха шляли
| ПОВЕЛИТЕЛНО НАКЛОНЕНИЕ, ЕД.Ч. = шляй
| ПОВЕЛИТЕЛНО НАКЛОНЕНИЕ, МН.Ч. = шляй·те
| МИН.СТРАД.ПРИЧ. М.Р. = шлян
| МИН.СТРАД.ПРИЧ. М.Р. НЕПЪЛЕН ЧЛЕН = шля·ния
| МИН.СТРАД.ПРИЧ. М.Р. ПЪЛЕН ЧЛЕН = шля·ни·ят
| МИН.СТРАД.ПРИЧ. Ж.Р. = шля·на
| МИН.СТРАД.ПРИЧ. Ж.Р. ЧЛЕН = шля·на·та
| МИН.СТРАД.ПРИЧ. СР.Р. = шля·но
| МИН.СТРАД.ПРИЧ. СР.Р. ЧЛЕН = шля·но·то
| МИН.СТРАД.ПРИЧ. МН.Ч. = шля·ни
| МИН.СТРАД.ПРИЧ. МН.Ч. ЧЛЕН = шля·ни·те
| МИН.ДЕЯТ.СВ.ПРИЧ. М.Р. = шлял
| МИН.ДЕЯТ.СВ.ПРИЧ. М.Р. НЕПЪЛЕН ЧЛЕН = шля·лия
| МИН.ДЕЯТ.СВ.ПРИЧ. М.Р. ПЪЛЕН ЧЛЕН = шля·ли·ят
| МИН.ДЕЯТ.СВ.ПРИЧ. Ж.Р. = шля·ла
| МИН.ДЕЯТ.СВ.ПРИЧ. Ж.Р. ЧЛЕН = шля·ла·та
| МИН.ДЕЯТ.СВ.ПРИЧ. СР.Р. = шля·ло
| МИН.ДЕЯТ.СВ.ПРИЧ. СР.Р. ЧЛЕН = шля·ло·то
| МИН.ДЕЯТ.СВ.ПРИЧ. МН.Ч. = шля·ли
| МИН.ДЕЯТ.СВ.ПРИЧ. МН.Ч. ЧЛЕН = шля·ли·те
| МИН.ДЕЯТ.НЕСВ.ПРИЧ. М.Р. = шля·ел
| МИН.ДЕЯТ.НЕСВ.ПРИЧ. М.Р. НЕПЪЛЕН ЧЛЕН = шля·е·лия
| МИН.ДЕЯТ.НЕСВ.ПРИЧ. М.Р. ПЪЛЕН ЧЛЕН = шля·е·ли·ят
| МИН.ДЕЯТ.НЕСВ.ПРИЧ. Ж.Р. = шля·е·ла
| МИН.ДЕЯТ.НЕСВ.ПРИЧ. Ж.Р. ЧЛЕН = шля·е·ла·та
| МИН.ДЕЯТ.НЕСВ.ПРИЧ. СР.Р. = шля·е·ло
| МИН.ДЕЯТ.НЕСВ.ПРИЧ. СР.Р. ЧЛЕН = шля·е·ло·то
| МИН.ДЕЯТ.НЕСВ.ПРИЧ. МН.Ч. = шля·е·ли
| МИН.ДЕЯТ.НЕСВ.ПРИЧ. МН.Ч. ЧЛЕН = шля·е·ли·те
| СЕГ.ДЕЯТ.ПРИЧ. М.Р. = шля·ещ
| СЕГ.ДЕЯТ.ПРИЧ. М.Р. НЕПЪЛЕН ЧЛЕН = шля·е·щия
| СЕГ.ДЕЯТ.ПРИЧ. М.Р. ПЪЛЕН ЧЛЕН = шля·е·щи·ят
| СЕГ.ДЕЯТ.ПРИЧ. Ж.Р. = шля·е·ща
| СЕГ.ДЕЯТ.ПРИЧ. Ж.Р. ЧЛЕН = шля·е·ща·та
| СЕГ.ДЕЯТ.ПРИЧ. СР.Р. = шля·е·що
| СЕГ.ДЕЯТ.ПРИЧ. СР.Р. ЧЛЕН = шля·е·що·то
| СЕГ.ДЕЯТ.ПРИЧ. МН.Ч. = шля·е·щи
| СЕГ.ДЕЯТ.ПРИЧ. МН.Ч. ЧЛЕН = шля·е·щи·те
| ДЕЕПРИЧАСТИЕ = шля·ей·ки
| СКРИТИ ПРЕПРАТКИ = 
[[шляя]],
[[шляеш]],
[[шляе]],
[[шляем]],
[[шляете]],
[[шляят]],
[[шлях]],
[[шля]],
[[шляхме]],
[[шляхте]],
[[шляха]],
[[шляех]],
[[шляеше]],
[[шляехме]],
[[шляехте]],
[[шляеха]],
[[шляй]],
[[шляйте]],
[[шлял]],
[[шлялия]],
[[шлялият]],
[[шляла]],
[[шлялата]],
[[шляло]],
[[шлялото]],
[[шляли]],
[[шлялите]],
[[шляел]],
[[шляелия]],
[[шляелият]],
[[шляела]],
[[шляелата]],
[[шляело]],
[[шляелото]],
[[шляели]],
[[шляелите]],
[[шлян]],
[[шляния]],
[[шляният]],
[[шляна]],
[[шляната]],
[[шляно]],
[[шляното]],
[[шляни]],
[[шляните]],
[[шляещ]],
[[шляещия]],
[[шляещият]],
[[шляеща]],
[[шляещата]],
[[шляещо]],
[[шляещото]],
[[шляещи]],
[[шляещите]],
[[шляейки]],
[[шлял съм]],
[[шляла съм]],
[[шляло съм]],
[[шляли сме]],
[[шлял си]],
[[шляла си]],
[[шляло си]],
[[шляли сте]],
[[шлял е]],
[[шляла е]],
[[шляло е]],
[[шляли са]],
[[бях шлял]],
[[бях шляла]],
[[бях шляло]],
[[бяхме шляли]],
[[беше шлял]],
[[беше шляла]],
[[беше шляло]],
[[бяхте шляли]],
[[бяха шляли]],
[[ще шляя]],
[[ще шляем]],
[[ще шляеш]],
[[ще шляете]],
[[ще шляе]],
[[ще шляят]],
[[ще съм шлял]],
[[ще съм шляла]],
[[ще съм шляло]],
[[ще сме шляли]],
[[ще си шлял]],
[[ще си шляла]],
[[ще си шляло]],
[[ще сте шляли]],
[[ще е шлял]],
[[ще е шляла]],
[[ще е шляло]],
[[ще са шляли]],
[[щях да шляя]],
[[щяхме да шляем]],
[[щеше да шляеш]],
[[щяхте да шляете]],
[[щеше да шляе]],
[[щяха да шляят]],
[[щях да съм шлял]],
[[щях да съм шляла]],
[[щях да съм шляло]],
[[щяхме да сме шляли]],
[[щеше да си шлял]],
[[щеше да си шляла]],
[[щеше да си шляло]],
[[щяхте да сте шляли]],
[[щеше да е шлял]],
[[щеше да е шляла]],
[[щеше да е шляло]],
[[щяха да са шляли]],
[[шляел съм]],
[[шляела съм]],
[[шляело съм]],
[[шляели сме]],
[[шляел си]],
[[шляела си]],
[[шляело си]],
[[шляели сте]],
[[шляел е]],
[[шляела е]],
[[шляело е]],
[[шляели са]],
[[бил съм шлял]],
[[била съм шляла]],
[[било съм шляло]],
[[били сме шляли]],
[[бил си шлял]],
[[била си шляла]],
[[било си шляло]],
[[били сте шляли]],
[[бил е шлял]],
[[била е шляла]],
[[било е шляло]],
[[били са шляли]],
[[щял съм да шляя]],
[[щяла съм да шляя]],
[[щяло съм да шляя]],
[[щели сме да шляем]],
[[щял си да шляеш]],
[[щяла си да шляеш]],
[[щяло си да шляеш]],
[[щели сте да шляете]],
[[щял да шляе]],
[[щяла да шляе]],
[[щяло да шляе]],
[[щели да шляят]],
[[щял е да шляе]],
[[щяла е да шляе]],
[[щяло е да шляе]],
[[щели са да шляят]],
[[щял съм да съм шлял]],
[[щяла съм да съм шляла]],
[[щяло съм да съм шляло]],
[[щели сме да сме шляли]],
[[щял си да си шлял]],
[[щяла си да си шляла]],
[[щяло си да си шляло]],
[[щели сте да сте шляли]],
[[щял да е шлял]],
[[щяла да е шляла]],
[[щяло да е шляло]],
[[щели да са шляли]],
[[щял е да е шлял]],
[[щяла е да е шляла]],
[[щяло е да е шляло]],
[[щели са да са шляли]],
[[бих шлял]],
[[бих шляла]],
[[бих шляло]],
[[бихме шляли]],
[[би шлял]],
[[би шляла]],
[[би шляло]],
[[бихте шляли]],
[[биха шляли]],
}}</text>
      <sha1>nilp1qsi1auoryz0z796ns2clnmsogs</sha1>
    </revision>
  </page>
  <page>
    <title>Шаблон:Словоформи/шмекерувам</title>
    <ns>10</ns>
    <id>570175</id>
    <revision>
      <id>602155</id>
      <timestamp>2005-05-12T12:15:34Z</timestamp>
      <contributor>
        <username>Bgbot</username>
        <id>83</id>
      </contributor>
      <comment>Борислав: Шаблон със словоформи</comment>
      <model>wikitext</model>
      <format>text/x-wiki</format>
      <text bytes="22068" xml:space="preserve">{{Шаблон:Словоформи/Глагол|
  ОСНОВНА ФОРМА = шмекерувам
| СЕГ.ВР., 1Л., ЕД.Ч. = шме·ке·ру·вам
| СЕГ.ВР., 1Л., МН.Ч. = шме·ке·ру·ва·ме
| СЕГ.ВР., 2Л., ЕД.Ч. = шме·ке·ру·ваш
| СЕГ.ВР., 2Л., МН.Ч. = шме·ке·ру·ва·те
| СЕГ.ВР., 3Л., ЕД.Ч. = шме·ке·ру·ва
| СЕГ.ВР., 3Л., МН.Ч. = шме·ке·ру·ват
| МИН.СВ.ВР., 1Л., ЕД.Ч. = шме·ке·ру·вах
| МИН.СВ.ВР., 1Л., МН.Ч. = шме·ке·ру·вах·ме
| МИН.СВ.ВР., 2Л., ЕД.Ч. = шме·ке·ру·ва
| МИН.СВ.ВР., 2Л., МН.Ч. = шме·ке·ру·вах·те
| МИН.СВ.ВР., 3Л., ЕД.Ч. = шме·ке·ру·ва
| МИН.СВ.ВР., 3Л., МН.Ч. = шме·ке·ру·ва·ха
| МИН.НЕСВ.ВР., 1Л., ЕД.Ч. = шме·ке·ру·вах
| МИН.НЕСВ.ВР., 1Л., МН.Ч. = шме·ке·ру·вах·ме
| МИН.НЕСВ.ВР., 2Л., ЕД.Ч. = шме·ке·ру·ва·ше
| МИН.НЕСВ.ВР., 2Л., МН.Ч. = шме·ке·ру·вах·те
| МИН.НЕСВ.ВР., 3Л., ЕД.Ч. = шме·ке·ру·ва·ше
| МИН.НЕСВ.ВР., 3Л., МН.Ч. = шме·ке·ру·ва·ха
| МИН.НЕОПР.ВР., 1Л., ЕД.Ч., М.Р. = шмекерувал съм
| МИН.НЕОПР.ВР., 1Л., ЕД.Ч., Ж.Р. = шмекерувала съм
| МИН.НЕОПР.ВР., 1Л., ЕД.Ч., СР.Р. = шмекерувало съм
| МИН.НЕОПР.ВР., 1Л., МН.Ч. = шмекерували сме
| МИН.НЕОПР.ВР., 2Л., ЕД.Ч., М.Р. = шмекерувал си
| МИН.НЕОПР.ВР., 2Л., ЕД.Ч., Ж.Р. = шмекерувала си
| МИН.НЕОПР.ВР., 2Л., ЕД.Ч., СР.Р. = шмекерувало си
| МИН.НЕОПР.ВР., 2Л., МН.Ч. = шмекерували сте
| МИН.НЕОПР.ВР., 3Л., ЕД.Ч., М.Р. = шмекерувал е
| МИН.НЕОПР.ВР., 3Л., ЕД.Ч., Ж.Р. = шмекерувала е
| МИН.НЕОПР.ВР., 3Л., ЕД.Ч., СР.Р. = шмекерувало е
| МИН.НЕОПР.ВР., 3Л., МН.Ч. = шмекерували са
| МИН.ПРЕД.ВР., 1Л., ЕД.Ч., М.Р. = бях шмекерувал
| МИН.ПРЕД.ВР., 1Л., ЕД.Ч., Ж.Р. = бях шмекерувала
| МИН.ПРЕД.ВР., 1Л., ЕД.Ч., СР.Р. = бях шмекерувало
| МИН.ПРЕД.ВР., 1Л., МН.Ч. = бяхме шмекерували
| МИН.ПРЕД.ВР., 2Л., ЕД.Ч., М.Р. = беше шмекерувал
| МИН.ПРЕД.ВР., 2Л., ЕД.Ч., Ж.Р. = беше шмекерувала
| МИН.ПРЕД.ВР., 2Л., ЕД.Ч., СР.Р. = беше шмекерувало
| МИН.ПРЕД.ВР., 2Л., МН.Ч. = бяхте шмекерували
| МИН.ПРЕД.ВР., 3Л., ЕД.Ч., М.Р. = беше шмекерувал
| МИН.ПРЕД.ВР., 3Л., ЕД.Ч., Ж.Р. = беше шмекерувала
| МИН.ПРЕД.ВР., 3Л., ЕД.Ч., СР.Р. = беше шмекерувало
| МИН.ПРЕД.ВР., 3Л., МН.Ч. = бяха шмекерували
| БЪД.ВР., 1Л., ЕД.Ч. = ще шмекерувам
| БЪД.ВР., 1Л., МН.Ч. = ще шмекеруваме
| БЪД.ВР., 2Л., ЕД.Ч. = ще шмекеруваш
| БЪД.ВР., 2Л., МН.Ч. = ще шмекерувате
| БЪД.ВР., 3Л., ЕД.Ч. = ще шмекерува
| БЪД.ВР., 3Л., МН.Ч. = ще шмекеруват
| БЪД.ПРЕД.ВР., 1Л., ЕД.Ч., М.Р. = ще съм шмекерувал
| БЪД.ПРЕД.ВР., 1Л., ЕД.Ч., Ж.Р. = ще съм шмекерувала
| БЪД.ПРЕД.ВР., 1Л., ЕД.Ч., СР.Р. = ще съм шмекерувало
| БЪД.ПРЕД.ВР., 1Л., МН.Ч. = ще сме шмекерували
| БЪД.ПРЕД.ВР., 2Л., ЕД.Ч., М.Р. = ще си шмекерувал
| БЪД.ПРЕД.ВР., 2Л., ЕД.Ч., Ж.Р. = ще си шмекерувала
| БЪД.ПРЕД.ВР., 2Л., ЕД.Ч., СР.Р. = ще си шмекерувало
| БЪД.ПРЕД.ВР., 2Л., МН.Ч. = ще сте шмекерували
| БЪД.ПРЕД.ВР., 3Л., ЕД.Ч., М.Р. = ще е шмекерувал
| БЪД.ПРЕД.ВР., 3Л., ЕД.Ч., Ж.Р. = ще е шмекерувала
| БЪД.ПРЕД.ВР., 3Л., ЕД.Ч., СР.Р. = ще е шмекерувало
| БЪД.ПРЕД.ВР., 3Л., МН.Ч. = ще са шмекерували
| БЪД.ВР. В МИН., 1Л., ЕД.Ч. = щях да шмекерувам
| БЪД.ВР. В МИН., 1Л., МН.Ч. = щяхме да шмекеруваме
| БЪД.ВР. В МИН., 2Л., ЕД.Ч. = щеше да шмекеруваш
| БЪД.ВР. В МИН., 2Л., МН.Ч. = щяхте да шмекерувате
| БЪД.ВР. В МИН., 3Л., ЕД.Ч. = щеше да шмекерува
| БЪД.ВР. В МИН., 3Л., МН.Ч. = щяха да шмекеруват
| БЪД.ПРЕД.ВР. В МИН., 1Л., ЕД.Ч., М.Р. = щях да съм шмекерувал
| БЪД.ПРЕД.ВР. В МИН., 1Л., ЕД.Ч., Ж.Р. = щях да съм шмекерувала
| БЪД.ПРЕД.ВР. В МИН., 1Л., ЕД.Ч., СР.Р. = щях да съм шмекерувало
| БЪД.ПРЕД.ВР. В МИН., 1Л., МН.Ч. = щяхме да сме шмекерували
| БЪД.ПРЕД.ВР. В МИН., 2Л., ЕД.Ч., М.Р. = щеше да си шмекерувал
| БЪД.ПРЕД.ВР. В МИН., 2Л., ЕД.Ч., Ж.Р. = щеше да си шмекерувала
| БЪД.ПРЕД.ВР. В МИН., 2Л., ЕД.Ч., СР.Р. = щеше да си шмекерувало
| БЪД.ПРЕД.ВР. В МИН., 2Л., МН.Ч. = щяхте да сте шмекерували
| БЪД.ПРЕД.ВР. В МИН., 3Л., ЕД.Ч., М.Р. = щеше да е шмекерувал
| БЪД.ПРЕД.ВР. В МИН., 3Л., ЕД.Ч., Ж.Р. = щеше да е шмекерувала
| БЪД.ПРЕД.ВР. В МИН., 3Л., ЕД.Ч., СР.Р. = щеше да е шмекерувало
| БЪД.ПРЕД.ВР. В МИН., 3Л., МН.Ч. = щяха да са шмекерували
| ПР.НАКЛ., СЕГ.ВР., 1Л., ЕД.Ч., М.Р. = шмекерувал съм
| ПР.НАКЛ., СЕГ.ВР., 1Л., ЕД.Ч., Ж.Р. = шмекерувала съм
| ПР.НАКЛ., СЕГ.ВР., 1Л., ЕД.Ч., СР.Р. = шмекерувало съм
| ПР.НАКЛ., СЕГ.ВР., 1Л., МН.Ч. = шмекерували сме
| ПР.НАКЛ., СЕГ.ВР., 2Л., ЕД.Ч., М.Р. = шмекерувал си
| ПР.НАКЛ., СЕГ.ВР., 2Л., ЕД.Ч., Ж.Р. = шмекерувала си
| ПР.НАКЛ., СЕГ.ВР., 2Л., ЕД.Ч., СР.Р. = шмекерувало си
| ПР.НАКЛ., СЕГ.ВР., 2Л., МН.Ч. = шмекерували сте
| ПР.НАКЛ., СЕГ.ВР., 3Л., ЕД.Ч., М.Р. = шмекерувал (е)
| ПР.НАКЛ., СЕГ.ВР., 3Л., ЕД.Ч., Ж.Р. = шмекерувала (е)
| ПР.НАКЛ., СЕГ.ВР., 3Л., ЕД.Ч., СР.Р. = шмекерувало (е)
| ПР.НАКЛ., СЕГ.ВР., 3Л., МН.Ч. = шмекерували (са)
| ПР.НАКЛ., МИН.СВ.ВР., 1Л., ЕД.Ч., М.Р. = шмекерувал съм
| ПР.НАКЛ., МИН.СВ.ВР., 1Л., ЕД.Ч., Ж.Р. = шмекерувала съм
| ПР.НАКЛ., МИН.СВ.ВР., 1Л., ЕД.Ч., СР.Р. = шмекерувало съм
| ПР.НАКЛ., МИН.СВ.ВР., 1Л., МН.Ч. = шмекерували сме
| ПР.НАКЛ., МИН.СВ.ВР., 2Л., ЕД.Ч., М.Р. = шмекерувал си
| ПР.НАКЛ., МИН.СВ.ВР., 2Л., ЕД.Ч., Ж.Р. = шмекерувала си
| ПР.НАКЛ., МИН.СВ.ВР., 2Л., ЕД.Ч., СР.Р. = шмекерувало си
| ПР.НАКЛ., МИН.СВ.ВР., 2Л., МН.Ч. = шмекерували сте
| ПР.НАКЛ., МИН.СВ.ВР., 3Л., ЕД.Ч., М.Р. = шмекерувал (е)
| ПР.НАКЛ., МИН.СВ.ВР., 3Л., ЕД.Ч., Ж.Р. = шмекерувала (е)
| ПР.НАКЛ., МИН.СВ.ВР., 3Л., ЕД.Ч., СР.Р. = шмекерувало (е)
| ПР.НАКЛ., МИН.СВ.ВР., 3Л., МН.Ч. = шмекерували (са)
| ПР.НАКЛ., МИН.НЕОПР.ВР., 1Л., ЕД.Ч., М.Р. = бил съм шмекерувал
| ПР.НАКЛ., МИН.НЕОПР.ВР., 1Л., ЕД.Ч., Ж.Р. = била съм шмекерувала
| ПР.НАКЛ., МИН.НЕОПР.ВР., 1Л., ЕД.Ч., СР.Р. = било съм шмекерувало
| ПР.НАКЛ., МИН.НЕОПР.ВР., 1Л., МН.Ч. = били сме шмекерували
| ПР.НАКЛ., МИН.НЕОПР.ВР., 2Л., ЕД.Ч., М.Р. = бил си шмекерувал
| ПР.НАКЛ., МИН.НЕОПР.ВР., 2Л., ЕД.Ч., Ж.Р. = била си шмекерувала
| ПР.НАКЛ., МИН.НЕОПР.ВР., 2Л., ЕД.Ч., СР.Р. = било си шмекерувало
| ПР.НАКЛ., МИН.НЕОПР.ВР., 2Л., МН.Ч. = били сте шмекерували
| ПР.НАКЛ., МИН.НЕОПР.ВР., 3Л., ЕД.Ч., М.Р. = бил (е) шмекерувал
| ПР.НАКЛ., МИН.НЕОПР.ВР., 3Л., ЕД.Ч., Ж.Р. = била (е) шмекерувала
| ПР.НАКЛ., МИН.НЕОПР.ВР., 3Л., ЕД.Ч., СР.Р. = било (е) шмекерувало
| ПР.НАКЛ., МИН.НЕОПР.ВР., 3Л., МН.Ч. = били (са) шмекерували
| ПР.НАКЛ., БЪД.ВР., 1Л., ЕД.Ч., М.Р. = щял съм да шмекерувам
| ПР.НАКЛ., БЪД.ВР., 1Л., ЕД.Ч., Ж.Р. = щяла съм да шмекерувам
| ПР.НАКЛ., БЪД.ВР., 1Л., ЕД.Ч., СР.Р. = щяло съм да шмекерувам
| ПР.НАКЛ., БЪД.ВР., 1Л., МН.Ч. = щели сме да шмекеруваме
| ПР.НАКЛ., БЪД.ВР., 2Л., ЕД.Ч., М.Р. = щял си да шмекеруваш
| ПР.НАКЛ., БЪД.ВР., 2Л., ЕД.Ч., Ж.Р. = щяла си да шмекеруваш
| ПР.НАКЛ., БЪД.ВР., 2Л., ЕД.Ч., СР.Р. = щяло си да шмекеруваш
| ПР.НАКЛ., БЪД.ВР., 2Л., МН.Ч. = щели сте да шмекерувате
| ПР.НАКЛ., БЪД.ВР., 3Л., ЕД.Ч., М.Р. = щял (е) да шмекерува
| ПР.НАКЛ., БЪД.ВР., 3Л., ЕД.Ч., Ж.Р. = щяла (е) да шмекерува
| ПР.НАКЛ., БЪД.ВР., 3Л., ЕД.Ч., СР.Р. = щяло (е) да шмекерува
| ПР.НАКЛ., БЪД.ВР., 3Л., МН.Ч. = щели (са) да шмекеруват
| ПР.НАКЛ., БЪД.ПРЕД.ВР., 1Л., ЕД.Ч., М.Р. = щял съм да съм шмекерувал
| ПР.НАКЛ., БЪД.ПРЕД.ВР., 1Л., ЕД.Ч., Ж.Р. = щяла съм да съм шмекерувала
| ПР.НАКЛ., БЪД.ПРЕД.ВР., 1Л., ЕД.Ч., СР.Р. = щяло съм да съм шмекерувало
| ПР.НАКЛ., БЪД.ПРЕД.ВР., 1Л., МН.Ч. = щели сме да сме шмекерували
| ПР.НАКЛ., БЪД.ПРЕД.ВР., 2Л., ЕД.Ч., М.Р. = щял си да си шмекерувал
| ПР.НАКЛ., БЪД.ПРЕД.ВР., 2Л., ЕД.Ч., Ж.Р. = щяла си да си шмекерувала
| ПР.НАКЛ., БЪД.ПРЕД.ВР., 2Л., ЕД.Ч., СР.Р. = щяло си да си шмекерувало
| ПР.НАКЛ., БЪД.ПРЕД.ВР., 2Л., МН.Ч. = щели сте да сте шмекерували
| ПР.НАКЛ., БЪД.ПРЕД.ВР., 3Л., ЕД.Ч., М.Р. = щял (е) да е шмекерувал
| ПР.НАКЛ., БЪД.ПРЕД.ВР., 3Л., ЕД.Ч., Ж.Р. = щяла (е) да е шмекерувала
| ПР.НАКЛ., БЪД.ПРЕД.ВР., 3Л., ЕД.Ч., СР.Р. = щяло (е) да е шмекерувало
| ПР.НАКЛ., БЪД.ПРЕД.ВР., 3Л., МН.Ч. = щели (са) да са шмекерували
| УСЛОВНО НАКЛОНЕНИЕ, 1Л., ЕД.Ч., М.Р. = бих шмекерувал
| УСЛОВНО НАКЛОНЕНИЕ, 1Л., ЕД.Ч., Ж.Р. = бих шмекерувала
| УСЛОВНО НАКЛОНЕНИЕ, 1Л., ЕД.Ч., СР.Р. = бих шмекерувало
| УСЛОВНО НАКЛОНЕНИЕ, 1Л., МН.Ч. = бихме шмекерували
| УСЛОВНО НАКЛОНЕНИЕ, 2Л., ЕД.Ч., М.Р. = би шмекерувал
| УСЛОВНО НАКЛОНЕНИЕ, 2Л., ЕД.Ч., Ж.Р. = би шмекерувала
| УСЛОВНО НАКЛОНЕНИЕ, 2Л., ЕД.Ч., СР.Р. = би шмекерувало
| УСЛОВНО НАКЛОНЕНИЕ, 2Л., МН.Ч. = бихте шмекерували
| УСЛОВНО НАКЛОНЕНИЕ, 3Л., ЕД.Ч., М.Р. = би шмекерувал
| УСЛОВНО НАКЛОНЕНИЕ, 3Л., ЕД.Ч., Ж.Р. = би шмекерувала
| УСЛОВНО НАКЛОНЕНИЕ, 3Л., ЕД.Ч., СР.Р. = би шмекерувало
| УСЛОВНО НАКЛОНЕНИЕ, 3Л., МН.Ч. = биха шмекерували
| ПОВЕЛИТЕЛНО НАКЛОНЕНИЕ, ЕД.Ч. = шме·ке·ру·вай
| ПОВЕЛИТЕЛНО НАКЛОНЕНИЕ, МН.Ч. = шме·ке·ру·вай·те
| МИН.СТРАД.ПРИЧ. М.Р. = шме·ке·ру·ван
| МИН.СТРАД.ПРИЧ. М.Р. НЕПЪЛЕН ЧЛЕН = шме·ке·ру·ва·ния
| МИН.СТРАД.ПРИЧ. М.Р. ПЪЛЕН ЧЛЕН = шме·ке·ру·ва·ни·ят
| МИН.СТРАД.ПРИЧ. Ж.Р. = шме·ке·ру·ва·на
| МИН.СТРАД.ПРИЧ. Ж.Р. ЧЛЕН = шме·ке·ру·ва·на·та
| МИН.СТРАД.ПРИЧ. СР.Р. = шме·ке·ру·ва·но
| МИН.СТРАД.ПРИЧ. СР.Р. ЧЛЕН = шме·ке·ру·ва·но·то
| МИН.СТРАД.ПРИЧ. МН.Ч. = шме·ке·ру·ва·ни
| МИН.СТРАД.ПРИЧ. МН.Ч. ЧЛЕН = шме·ке·ру·ва·ни·те
| МИН.ДЕЯТ.СВ.ПРИЧ. М.Р. = шме·ке·ру·вал
| МИН.ДЕЯТ.СВ.ПРИЧ. М.Р. НЕПЪЛЕН ЧЛЕН = шме·ке·ру·ва·лия
| МИН.ДЕЯТ.СВ.ПРИЧ. М.Р. ПЪЛЕН ЧЛЕН = шме·ке·ру·ва·ли·ят
| МИН.ДЕЯТ.СВ.ПРИЧ. Ж.Р. = шме·ке·ру·ва·ла
| МИН.ДЕЯТ.СВ.ПРИЧ. Ж.Р. ЧЛЕН = шме·ке·ру·ва·ла·та
| МИН.ДЕЯТ.СВ.ПРИЧ. СР.Р. = шме·ке·ру·ва·ло
| МИН.ДЕЯТ.СВ.ПРИЧ. СР.Р. ЧЛЕН = шме·ке·ру·ва·ло·то
| МИН.ДЕЯТ.СВ.ПРИЧ. МН.Ч. = шме·ке·ру·ва·ли
| МИН.ДЕЯТ.СВ.ПРИЧ. МН.Ч. ЧЛЕН = шме·ке·ру·ва·ли·те
| МИН.ДЕЯТ.НЕСВ.ПРИЧ. М.Р. = шме·ке·ру·вал
| МИН.ДЕЯТ.НЕСВ.ПРИЧ. М.Р. НЕПЪЛЕН ЧЛЕН = шме·ке·ру·ва·лия
| МИН.ДЕЯТ.НЕСВ.ПРИЧ. М.Р. ПЪЛЕН ЧЛЕН = шме·ке·ру·ва·ли·ят
| МИН.ДЕЯТ.НЕСВ.ПРИЧ. Ж.Р. = шме·ке·ру·ва·ла
| МИН.ДЕЯТ.НЕСВ.ПРИЧ. Ж.Р. ЧЛЕН = шме·ке·ру·ва·ла·та
| МИН.ДЕЯТ.НЕСВ.ПРИЧ. СР.Р. = шме·ке·ру·ва·ло
| МИН.ДЕЯТ.НЕСВ.ПРИЧ. СР.Р. ЧЛЕН = шме·ке·ру·ва·ло·то
| МИН.ДЕЯТ.НЕСВ.ПРИЧ. МН.Ч. = шме·ке·ру·ва·ли
| МИН.ДЕЯТ.НЕСВ.ПРИЧ. МН.Ч. ЧЛЕН = шме·ке·ру·ва·ли·те
| СЕГ.ДЕЯТ.ПРИЧ. М.Р. = шме·ке·ру·ващ
| СЕГ.ДЕЯТ.ПРИЧ. М.Р. НЕПЪЛЕН ЧЛЕН = шме·ке·ру·ва·щия
| СЕГ.ДЕЯТ.ПРИЧ. М.Р. ПЪЛЕН ЧЛЕН = шме·ке·ру·ва·щи·ят
| СЕГ.ДЕЯТ.ПРИЧ. Ж.Р. = шме·ке·ру·ва·ща
| СЕГ.ДЕЯТ.ПРИЧ. Ж.Р. ЧЛЕН = шме·ке·ру·ва·ща·та
| СЕГ.ДЕЯТ.ПРИЧ. СР.Р. = шме·ке·ру·ва·що
| СЕГ.ДЕЯТ.ПРИЧ. СР.Р. ЧЛЕН = шме·ке·ру·ва·що·то
| СЕГ.ДЕЯТ.ПРИЧ. МН.Ч. = шме·ке·ру·ва·щи
| СЕГ.ДЕЯТ.ПРИЧ. МН.Ч. ЧЛЕН = шме·ке·ру·ва·щи·те
| ДЕЕПРИЧАСТИЕ = шме·ке·ру·вай·ки
| СКРИТИ ПРЕПРАТКИ = 
[[шмекерувам]],
[[шмекеруваш]],
[[шмекерува]],
[[шмекеруваме]],
[[шмекерувате]],
[[шмекеруват]],
[[шмекерувах]],
[[шмекерувахме]],
[[шмекерувахте]],
[[шмекеруваха]],
[[шмекеруваше]],
[[шмекерувай]],
[[шмекерувайте]],
[[шмекерувал]],
[[шмекерувалия]],
[[шмекерувалият]],
[[шмекерувала]],
[[шмекерувалата]],
[[шмекерувало]],
[[шмекерувалото]],
[[шмекерували]],
[[шмекерувалите]],
[[шмекеруван]],
[[шмекерувания]],
[[шмекеруваният]],
[[шмекерувана]],
[[шмекеруваната]],
[[шмекерувано]],
[[шмекеруваното]],
[[шмекерувани]],
[[шмекеруваните]],
[[шмекеруващ]],
[[шмекеруващия]],
[[шмекеруващият]],
[[шмекеруваща]],
[[шмекеруващата]],
[[шмекеруващо]],
[[шмекеруващото]],
[[шмекеруващи]],
[[шмекеруващите]],
[[шмекерувайки]],
[[шмекерувал съм]],
[[шмекерувала съм]],
[[шмекерувало съм]],
[[шмекерували сме]],
[[шмекерувал си]],
[[шмекерувала си]],
[[шмекерувало си]],
[[шмекерували сте]],
[[шмекерувал е]],
[[шмекерувала е]],
[[шмекерувало е]],
[[шмекерували са]],
[[бях шмекерувал]],
[[бях шмекерувала]],
[[бях шмекерувало]],
[[бяхме шмекерували]],
[[беше шмекерувал]],
[[беше шмекерувала]],
[[беше шмекерувало]],
[[бяхте шмекерували]],
[[бяха шмекерували]],
[[ще шмекерувам]],
[[ще шмекеруваме]],
[[ще шмекеруваш]],
[[ще шмекерувате]],
[[ще шмекерува]],
[[ще шмекеруват]],
[[ще съм шмекерувал]],
[[ще съм шмекерувала]],
[[ще съм шмекерувало]],
[[ще сме шмекерували]],
[[ще си шмекерувал]],
[[ще си шмекерувала]],
[[ще си шмекерувало]],
[[ще сте шмекерували]],
[[ще е шмекерувал]],
[[ще е шмекерувала]],
[[ще е шмекерувало]],
[[ще са шмекерували]],
[[щях да шмекерувам]],
[[щяхме да шмекеруваме]],
[[щеше да шмекеруваш]],
[[щяхте да шмекерувате]],
[[щеше да шмекерува]],
[[щяха да шмекеруват]],
[[щях да съм шмекерувал]],
[[щях да съм шмекерувала]],
[[щях да съм шмекерувало]],
[[щяхме да сме шмекерували]],
[[щеше да си шмекерувал]],
[[щеше да си шмекерувала]],
[[щеше да си шмекерувало]],
[[щяхте да сте шмекерували]],
[[щеше да е шмекерувал]],
[[щеше да е шмекерувала]],
[[щеше да е шмекерувало]],
[[щяха да са шмекерували]],
[[бил съм шмекерувал]],
[[била съм шмекерувала]],
[[било съм шмекерувало]],
[[били сме шмекерували]],
[[бил си шмекерувал]],
[[била си шмекерувала]],
[[било си шмекерувало]],
[[били сте шмекерували]],
[[бил е шмекерувал]],
[[била е шмекерувала]],
[[било е шмекерувало]],
[[били са шмекерували]],
[[щял съм да шмекерувам]],
[[щяла съм да шмекерувам]],
[[щяло съм да шмекерувам]],
[[щели сме да шмекеруваме]],
[[щял си да шмекеруваш]],
[[щяла си да шмекеруваш]],
[[щяло си да шмекеруваш]],
[[щели сте да шмекерувате]],
[[щял да шмекерува]],
[[щяла да шмекерува]],
[[щяло да шмекерува]],
[[щели да шмекеруват]],
[[щял е да шмекерува]],
[[щяла е да шмекерува]],
[[щяло е да шмекерува]],
[[щели са да шмекеруват]],
[[щял съм да съм шмекерувал]],
[[щяла съм да съм шмекерувала]],
[[щяло съм да съм шмекерувало]],
[[щели сме да сме шмекерували]],
[[щял си да си шмекерувал]],
[[щяла си да си шмекерувала]],
[[щяло си да си шмекерувало]],
[[щели сте да сте шмекерували]],
[[щял да е шмекерувал]],
[[щяла да е шмекерувала]],
[[щяло да е шмекерувало]],
[[щели да са шмекерували]],
[[щял е да е шмекерувал]],
[[щяла е да е шмекерувала]],
[[щяло е да е шмекерувало]],
[[щели са да са шмекерували]],
[[бих шмекерувал]],
[[бих шмекерувала]],
[[бих шмекерувало]],
[[бихме шмекерували]],
[[би шмекерувал]],
[[би шмекерувала]],
[[би шмекерувало]],
[[бихте шмекерували]],
[[биха шмекерували]],
}}</text>
      <sha1>90po5a4v3b44k0qchx2lmrvkol1u2pa</sha1>
    </revision>
  </page>
  <page>
    <title>Шаблон:Словоформи/шмугвам</title>
    <ns>10</ns>
    <id>570186</id>
    <revision>
      <id>602166</id>
      <timestamp>2005-05-12T12:15:41Z</timestamp>
      <contributor>
        <username>Bgbot</username>
        <id>83</id>
      </contributor>
      <comment>Борислав: Шаблон със словоформи</comment>
      <model>wikitext</model>
      <format>text/x-wiki</format>
      <text bytes="19794" xml:space="preserve">{{Шаблон:Словоформи/Глагол|
  ОСНОВНА ФОРМА = шмугвам
| СЕГ.ВР., 1Л., ЕД.Ч. = шмуг·вам
| СЕГ.ВР., 1Л., МН.Ч. = шмуг·ва·ме
| СЕГ.ВР., 2Л., ЕД.Ч. = шмуг·ваш
| СЕГ.ВР., 2Л., МН.Ч. = шмуг·ва·те
| СЕГ.ВР., 3Л., ЕД.Ч. = шмуг·ва
| СЕГ.ВР., 3Л., МН.Ч. = шмуг·ват
| МИН.СВ.ВР., 1Л., ЕД.Ч. = шмуг·вах
| МИН.СВ.ВР., 1Л., МН.Ч. = шмуг·вах·ме
| МИН.СВ.ВР., 2Л., ЕД.Ч. = шмуг·ва
| МИН.СВ.ВР., 2Л., МН.Ч. = шмуг·вах·те
| МИН.СВ.ВР., 3Л., ЕД.Ч. = шмуг·ва
| МИН.СВ.ВР., 3Л., МН.Ч. = шмуг·ва·ха
| МИН.НЕСВ.ВР., 1Л., ЕД.Ч. = шмуг·вах
| МИН.НЕСВ.ВР., 1Л., МН.Ч. = шмуг·вах·ме
| МИН.НЕСВ.ВР., 2Л., ЕД.Ч. = шмуг·ва·ше
| МИН.НЕСВ.ВР., 2Л., МН.Ч. = шмуг·вах·те
| МИН.НЕСВ.ВР., 3Л., ЕД.Ч. = шмуг·ва·ше
| МИН.НЕСВ.ВР., 3Л., МН.Ч. = шмуг·ва·ха
| МИН.НЕОПР.ВР., 1Л., ЕД.Ч., М.Р. = шмугвал съм
| МИН.НЕОПР.ВР., 1Л., ЕД.Ч., Ж.Р. = шмугвала съм
| МИН.НЕОПР.ВР., 1Л., ЕД.Ч., СР.Р. = шмугвало съм
| МИН.НЕОПР.ВР., 1Л., МН.Ч. = шмугвали сме
| МИН.НЕОПР.ВР., 2Л., ЕД.Ч., М.Р. = шмугвал си
| МИН.НЕОПР.ВР., 2Л., ЕД.Ч., Ж.Р. = шмугвала си
| МИН.НЕОПР.ВР., 2Л., ЕД.Ч., СР.Р. = шмугвало си
| МИН.НЕОПР.ВР., 2Л., МН.Ч. = шмугвали сте
| МИН.НЕОПР.ВР., 3Л., ЕД.Ч., М.Р. = шмугвал е
| МИН.НЕОПР.ВР., 3Л., ЕД.Ч., Ж.Р. = шмугвала е
| МИН.НЕОПР.ВР., 3Л., ЕД.Ч., СР.Р. = шмугвало е
| МИН.НЕОПР.ВР., 3Л., МН.Ч. = шмугвали са
| МИН.ПРЕД.ВР., 1Л., ЕД.Ч., М.Р. = бях шмугвал
| МИН.ПРЕД.ВР., 1Л., ЕД.Ч., Ж.Р. = бях шмугвала
| МИН.ПРЕД.ВР., 1Л., ЕД.Ч., СР.Р. = бях шмугвало
| МИН.ПРЕД.ВР., 1Л., МН.Ч. = бяхме шмугвали
| МИН.ПРЕД.ВР., 2Л., ЕД.Ч., М.Р. = беше шмугвал
| МИН.ПРЕД.ВР., 2Л., ЕД.Ч., Ж.Р. = беше шмугвала
| МИН.ПРЕД.ВР., 2Л., ЕД.Ч., СР.Р. = беше шмугвало
| МИН.ПРЕД.ВР., 2Л., МН.Ч. = бяхте шмугвали
| МИН.ПРЕД.ВР., 3Л., ЕД.Ч., М.Р. = беше шмугвал
| МИН.ПРЕД.ВР., 3Л., ЕД.Ч., Ж.Р. = беше шмугвала
| МИН.ПРЕД.ВР., 3Л., ЕД.Ч., СР.Р. = беше шмугвало
| МИН.ПРЕД.ВР., 3Л., МН.Ч. = бяха шмугвали
| БЪД.ВР., 1Л., ЕД.Ч. = ще шмугвам
| БЪД.ВР., 1Л., МН.Ч. = ще шмугваме
| БЪД.ВР., 2Л., ЕД.Ч. = ще шмугваш
| БЪД.ВР., 2Л., МН.Ч. = ще шмугвате
| БЪД.ВР., 3Л., ЕД.Ч. = ще шмугва
| БЪД.ВР., 3Л., МН.Ч. = ще шмугват
| БЪД.ПРЕД.ВР., 1Л., ЕД.Ч., М.Р. = ще съм шмугвал
| БЪД.ПРЕД.ВР., 1Л., ЕД.Ч., Ж.Р. = ще съм шмугвала
| БЪД.ПРЕД.ВР., 1Л., ЕД.Ч., СР.Р. = ще съм шмугвало
| БЪД.ПРЕД.ВР., 1Л., МН.Ч. = ще сме шмугвали
| БЪД.ПРЕД.ВР., 2Л., ЕД.Ч., М.Р. = ще си шмугвал
| БЪД.ПРЕД.ВР., 2Л., ЕД.Ч., Ж.Р. = ще си шмугвала
| БЪД.ПРЕД.ВР., 2Л., ЕД.Ч., СР.Р. = ще си шмугвало
| БЪД.ПРЕД.ВР., 2Л., МН.Ч. = ще сте шмугвали
| БЪД.ПРЕД.ВР., 3Л., ЕД.Ч., М.Р. = ще е шмугвал
| БЪД.ПРЕД.ВР., 3Л., ЕД.Ч., Ж.Р. = ще е шмугвала
| БЪД.ПРЕД.ВР., 3Л., ЕД.Ч., СР.Р. = ще е шмугвало
| БЪД.ПРЕД.ВР., 3Л., МН.Ч. = ще са шмугвали
| БЪД.ВР. В МИН., 1Л., ЕД.Ч. = щях да шмугвам
| БЪД.ВР. В МИН., 1Л., МН.Ч. = щяхме да шмугваме
| БЪД.ВР. В МИН., 2Л., ЕД.Ч. = щеше да шмугваш
| БЪД.ВР. В МИН., 2Л., МН.Ч. = щяхте да шмугвате
| БЪД.ВР. В МИН., 3Л., ЕД.Ч. = щеше да шмугва
| БЪД.ВР. В МИН., 3Л., МН.Ч. = щяха да шмугват
| БЪД.ПРЕД.ВР. В МИН., 1Л., ЕД.Ч., М.Р. = щях да съм шмугвал
| БЪД.ПРЕД.ВР. В МИН., 1Л., ЕД.Ч., Ж.Р. = щях да съм шмугвала
| БЪД.ПРЕД.ВР. В МИН., 1Л., ЕД.Ч., СР.Р. = щях да съм шмугвало
| БЪД.ПРЕД.ВР. В МИН., 1Л., МН.Ч. = щяхме да сме шмугвали
| БЪД.ПРЕД.ВР. В МИН., 2Л., ЕД.Ч., М.Р. = щеше да си шмугвал
| БЪД.ПРЕД.ВР. В МИН., 2Л., ЕД.Ч., Ж.Р. = щеше да си шмугвала
| БЪД.ПРЕД.ВР. В МИН., 2Л., ЕД.Ч., СР.Р. = щеше да си шмугвало
| БЪД.ПРЕД.ВР. В МИН., 2Л., МН.Ч. = щяхте да сте шмугвали
| БЪД.ПРЕД.ВР. В МИН., 3Л., ЕД.Ч., М.Р. = щеше да е шмугвал
| БЪД.ПРЕД.ВР. В МИН., 3Л., ЕД.Ч., Ж.Р. = щеше да е шмугвала
| БЪД.ПРЕД.ВР. В МИН., 3Л., ЕД.Ч., СР.Р. = щеше да е шмугвало
| БЪД.ПРЕД.ВР. В МИН., 3Л., МН.Ч. = щяха да са шмугвали
| ПР.НАКЛ., СЕГ.ВР., 1Л., ЕД.Ч., М.Р. = шмугвал съм
| ПР.НАКЛ., СЕГ.ВР., 1Л., ЕД.Ч., Ж.Р. = шмугвала съм
| ПР.НАКЛ., СЕГ.ВР., 1Л., ЕД.Ч., СР.Р. = шмугвало съм
| ПР.НАКЛ., СЕГ.ВР., 1Л., МН.Ч. = шмугвали сме
| ПР.НАКЛ., СЕГ.ВР., 2Л., ЕД.Ч., М.Р. = шмугвал си
| ПР.НАКЛ., СЕГ.ВР., 2Л., ЕД.Ч., Ж.Р. = шмугвала си
| ПР.НАКЛ., СЕГ.ВР., 2Л., ЕД.Ч., СР.Р. = шмугвало си
| ПР.НАКЛ., СЕГ.ВР., 2Л., МН.Ч. = шмугвали сте
| ПР.НАКЛ., СЕГ.ВР., 3Л., ЕД.Ч., М.Р. = шмугвал (е)
| ПР.НАКЛ., СЕГ.ВР., 3Л., ЕД.Ч., Ж.Р. = шмугвала (е)
| ПР.НАКЛ., СЕГ.ВР., 3Л., ЕД.Ч., СР.Р. = шмугвало (е)
| ПР.НАКЛ., СЕГ.ВР., 3Л., МН.Ч. = шмугвали (са)
| ПР.НАКЛ., МИН.СВ.ВР., 1Л., ЕД.Ч., М.Р. = шмугвал съм
| ПР.НАКЛ., МИН.СВ.ВР., 1Л., ЕД.Ч., Ж.Р. = шмугвала съм
| ПР.НАКЛ., МИН.СВ.ВР., 1Л., ЕД.Ч., СР.Р. = шмугвало съм
| ПР.НАКЛ., МИН.СВ.ВР., 1Л., МН.Ч. = шмугвали сме
| ПР.НАКЛ., МИН.СВ.ВР., 2Л., ЕД.Ч., М.Р. = шмугвал си
| ПР.НАКЛ., МИН.СВ.ВР., 2Л., ЕД.Ч., Ж.Р. = шмугвала си
| ПР.НАКЛ., МИН.СВ.ВР., 2Л., ЕД.Ч., СР.Р. = шмугвало си
| ПР.НАКЛ., МИН.СВ.ВР., 2Л., МН.Ч. = шмугвали сте
| ПР.НАКЛ., МИН.СВ.ВР., 3Л., ЕД.Ч., М.Р. = шмугвал (е)
| ПР.НАКЛ., МИН.СВ.ВР., 3Л., ЕД.Ч., Ж.Р. = шмугвала (е)
| ПР.НАКЛ., МИН.СВ.ВР., 3Л., ЕД.Ч., СР.Р. = шмугвало (е)
| ПР.НАКЛ., МИН.СВ.ВР., 3Л., МН.Ч. = шмугвали (са)
| ПР.НАКЛ., МИН.НЕОПР.ВР., 1Л., ЕД.Ч., М.Р. = бил съм шмугвал
| ПР.НАКЛ., МИН.НЕОПР.ВР., 1Л., ЕД.Ч., Ж.Р. = била съм шмугвала
| ПР.НАКЛ., МИН.НЕОПР.ВР., 1Л., ЕД.Ч., СР.Р. = било съм шмугвало
| ПР.НАКЛ., МИН.НЕОПР.ВР., 1Л., МН.Ч. = били сме шмугвали
| ПР.НАКЛ., МИН.НЕОПР.ВР., 2Л., ЕД.Ч., М.Р. = бил си шмугвал
| ПР.НАКЛ., МИН.НЕОПР.ВР., 2Л., ЕД.Ч., Ж.Р. = била си шмугвала
| ПР.НАКЛ., МИН.НЕОПР.ВР., 2Л., ЕД.Ч., СР.Р. = било си шмугвало
| ПР.НАКЛ., МИН.НЕОПР.ВР., 2Л., МН.Ч. = били сте шмугвали
| ПР.НАКЛ., МИН.НЕОПР.ВР., 3Л., ЕД.Ч., М.Р. = бил (е) шмугвал
| ПР.НАКЛ., МИН.НЕОПР.ВР., 3Л., ЕД.Ч., Ж.Р. = била (е) шмугвала
| ПР.НАКЛ., МИН.НЕОПР.ВР., 3Л., ЕД.Ч., СР.Р. = било (е) шмугвало
| ПР.НАКЛ., МИН.НЕОПР.ВР., 3Л., МН.Ч. = били (са) шмугвали
| ПР.НАКЛ., БЪД.ВР., 1Л., ЕД.Ч., М.Р. = щял съм да шмугвам
| ПР.НАКЛ., БЪД.ВР., 1Л., ЕД.Ч., Ж.Р. = щяла съм да шмугвам
| ПР.НАКЛ., БЪД.ВР., 1Л., ЕД.Ч., СР.Р. = щяло съм да шмугвам
| ПР.НАКЛ., БЪД.ВР., 1Л., МН.Ч. = щели сме да шмугваме
| ПР.НАКЛ., БЪД.ВР., 2Л., ЕД.Ч., М.Р. = щял си да шмугваш
| ПР.НАКЛ., БЪД.ВР., 2Л., ЕД.Ч., Ж.Р. = щяла си да шмугваш
| ПР.НАКЛ., БЪД.ВР., 2Л., ЕД.Ч., СР.Р. = щяло си да шмугваш
| ПР.НАКЛ., БЪД.ВР., 2Л., МН.Ч. = щели сте да шмугвате
| ПР.НАКЛ., БЪД.ВР., 3Л., ЕД.Ч., М.Р. = щял (е) да шмугва
| ПР.НАКЛ., БЪД.ВР., 3Л., ЕД.Ч., Ж.Р. = щяла (е) да шмугва
| ПР.НАКЛ., БЪД.ВР., 3Л., ЕД.Ч., СР.Р. = щяло (е) да шмугва
| ПР.НАКЛ., БЪД.ВР., 3Л., МН.Ч. = щели (са) да шмугват
| ПР.НАКЛ., БЪД.ПРЕД.ВР., 1Л., ЕД.Ч., М.Р. = щял съм да съм шмугвал
| ПР.НАКЛ., БЪД.ПРЕД.ВР., 1Л., ЕД.Ч., Ж.Р. = щяла съм да съм шмугвала
| ПР.НАКЛ., БЪД.ПРЕД.ВР., 1Л., ЕД.Ч., СР.Р. = щяло съм да съм шмугвало
| ПР.НАКЛ., БЪД.ПРЕД.ВР., 1Л., МН.Ч. = щели сме да сме шмугвали
| ПР.НАКЛ., БЪД.ПРЕД.ВР., 2Л., ЕД.Ч., М.Р. = щял си да си шмугвал
| ПР.НАКЛ., БЪД.ПРЕД.ВР., 2Л., ЕД.Ч., Ж.Р. = щяла си да си шмугвала
| ПР.НАКЛ., БЪД.ПРЕД.ВР., 2Л., ЕД.Ч., СР.Р. = щяло си да си шмугвало
| ПР.НАКЛ., БЪД.ПРЕД.ВР., 2Л., МН.Ч. = щели сте да сте шмугвали
| ПР.НАКЛ., БЪД.ПРЕД.ВР., 3Л., ЕД.Ч., М.Р. = щял (е) да е шмугвал
| ПР.НАКЛ., БЪД.ПРЕД.ВР., 3Л., ЕД.Ч., Ж.Р. = щяла (е) да е шмугвала
| ПР.НАКЛ., БЪД.ПРЕД.ВР., 3Л., ЕД.Ч., СР.Р. = щяло (е) да е шмугвало
| ПР.НАКЛ., БЪД.ПРЕД.ВР., 3Л., МН.Ч. = щели (са) да са шмугвали
| УСЛОВНО НАКЛОНЕНИЕ, 1Л., ЕД.Ч., М.Р. = бих шмугвал
| УСЛОВНО НАКЛОНЕНИЕ, 1Л., ЕД.Ч., Ж.Р. = бих шмугвала
| УСЛОВНО НАКЛОНЕНИЕ, 1Л., ЕД.Ч., СР.Р. = бих шмугвало
| УСЛОВНО НАКЛОНЕНИЕ, 1Л., МН.Ч. = бихме шмугвали
| УСЛОВНО НАКЛОНЕНИЕ, 2Л., ЕД.Ч., М.Р. = би шмугвал
| УСЛОВНО НАКЛОНЕНИЕ, 2Л., ЕД.Ч., Ж.Р. = би шмугвала
| УСЛОВНО НАКЛОНЕНИЕ, 2Л., ЕД.Ч., СР.Р. = би шмугвало
| УСЛОВНО НАКЛОНЕНИЕ, 2Л., МН.Ч. = бихте шмугвали
| УСЛОВНО НАКЛОНЕНИЕ, 3Л., ЕД.Ч., М.Р. = би шмугвал
| УСЛОВНО НАКЛОНЕНИЕ, 3Л., ЕД.Ч., Ж.Р. = би шмугвала
| УСЛОВНО НАКЛОНЕНИЕ, 3Л., ЕД.Ч., СР.Р. = би шмугвало
| УСЛОВНО НАКЛОНЕНИЕ, 3Л., МН.Ч. = биха шмугвали
| ПОВЕЛИТЕЛНО НАКЛОНЕНИЕ, ЕД.Ч. = шмуг·вай
| ПОВЕЛИТЕЛНО НАКЛОНЕНИЕ, МН.Ч. = шмуг·вай·те
| МИН.СТРАД.ПРИЧ. М.Р. = шмуг·ван
| МИН.СТРАД.ПРИЧ. М.Р. НЕПЪЛЕН ЧЛЕН = шмуг·ва·ния
| МИН.СТРАД.ПРИЧ. М.Р. ПЪЛЕН ЧЛЕН = шмуг·ва·ни·ят
| МИН.СТРАД.ПРИЧ. Ж.Р. = шмуг·ва·на
| МИН.СТРАД.ПРИЧ. Ж.Р. ЧЛЕН = шмуг·ва·на·та
| МИН.СТРАД.ПРИЧ. СР.Р. = шмуг·ва·но
| МИН.СТРАД.ПРИЧ. СР.Р. ЧЛЕН = шмуг·ва·но·то
| МИН.СТРАД.ПРИЧ. МН.Ч. = шмуг·ва·ни
| МИН.СТРАД.ПРИЧ. МН.Ч. ЧЛЕН = шмуг·ва·ни·те
| МИН.ДЕЯТ.СВ.ПРИЧ. М.Р. = шмуг·вал
| МИН.ДЕЯТ.СВ.ПРИЧ. М.Р. НЕПЪЛЕН ЧЛЕН = шмуг·ва·лия
| МИН.ДЕЯТ.СВ.ПРИЧ. М.Р. ПЪЛЕН ЧЛЕН = шмуг·ва·ли·ят
| МИН.ДЕЯТ.СВ.ПРИЧ. Ж.Р. = шмуг·ва·ла
| МИН.ДЕЯТ.СВ.ПРИЧ. Ж.Р. ЧЛЕН = шмуг·ва·ла·та
| МИН.ДЕЯТ.СВ.ПРИЧ. СР.Р. = шмуг·ва·ло
| МИН.ДЕЯТ.СВ.ПРИЧ. СР.Р. ЧЛЕН = шмуг·ва·ло·то
| МИН.ДЕЯТ.СВ.ПРИЧ. МН.Ч. = шмуг·ва·ли
| МИН.ДЕЯТ.СВ.ПРИЧ. МН.Ч. ЧЛЕН = шмуг·ва·ли·те
| МИН.ДЕЯТ.НЕСВ.ПРИЧ. М.Р. = шмуг·вал
| МИН.ДЕЯТ.НЕСВ.ПРИЧ. М.Р. НЕПЪЛЕН ЧЛЕН = шмуг·ва·лия
| МИН.ДЕЯТ.НЕСВ.ПРИЧ. М.Р. ПЪЛЕН ЧЛЕН = шмуг·ва·ли·ят
| МИН.ДЕЯТ.НЕСВ.ПРИЧ. Ж.Р. = шмуг·ва·ла
| МИН.ДЕЯТ.НЕСВ.ПРИЧ. Ж.Р. ЧЛЕН = шмуг·ва·ла·та
| МИН.ДЕЯТ.НЕСВ.ПРИЧ. СР.Р. = шмуг·ва·ло
| МИН.ДЕЯТ.НЕСВ.ПРИЧ. СР.Р. ЧЛЕН = шмуг·ва·ло·то
| МИН.ДЕЯТ.НЕСВ.ПРИЧ. МН.Ч. = шмуг·ва·ли
| МИН.ДЕЯТ.НЕСВ.ПРИЧ. МН.Ч. ЧЛЕН = шмуг·ва·ли·те
| СЕГ.ДЕЯТ.ПРИЧ. М.Р. = шмуг·ващ
| СЕГ.ДЕЯТ.ПРИЧ. М.Р. НЕПЪЛЕН ЧЛЕН = шмуг·ва·щия
| СЕГ.ДЕЯТ.ПРИЧ. М.Р. ПЪЛЕН ЧЛЕН = шмуг·ва·щи·ят
| СЕГ.ДЕЯТ.ПРИЧ. Ж.Р. = шмуг·ва·ща
| СЕГ.ДЕЯТ.ПРИЧ. Ж.Р. ЧЛЕН = шмуг·ва·ща·та
| СЕГ.ДЕЯТ.ПРИЧ. СР.Р. = шмуг·ва·що
| СЕГ.ДЕЯТ.ПРИЧ. СР.Р. ЧЛЕН = шмуг·ва·що·то
| СЕГ.ДЕЯТ.ПРИЧ. МН.Ч. = шмуг·ва·щи
| СЕГ.ДЕЯТ.ПРИЧ. МН.Ч. ЧЛЕН = шмуг·ва·щи·те
| ДЕЕПРИЧАСТИЕ = шмуг·вай·ки
| СКРИТИ ПРЕПРАТКИ = 
[[шмугвам]],
[[шмугваш]],
[[шмугва]],
[[шмугваме]],
[[шмугвате]],
[[шмугват]],
[[шмугвах]],
[[шмугвахме]],
[[шмугвахте]],
[[шмугваха]],
[[шмугваше]],
[[шмугвай]],
[[шмугвайте]],
[[шмугвал]],
[[шмугвалия]],
[[шмугвалият]],
[[шмугвала]],
[[шмугвалата]],
[[шмугвало]],
[[шмугвалото]],
[[шмугвали]],
[[шмугвалите]],
[[шмугван]],
[[шмугвания]],
[[шмугваният]],
[[шмугвана]],
[[шмугваната]],
[[шмугвано]],
[[шмугваното]],
[[шмугвани]],
[[шмугваните]],
[[шмугващ]],
[[шмугващия]],
[[шмугващият]],
[[шмугваща]],
[[шмугващата]],
[[шмугващо]],
[[шмугващото]],
[[шмугващи]],
[[шмугващите]],
[[шмугвайки]],
[[шмугвал съм]],
[[шмугвала съм]],
[[шмугвало съм]],
[[шмугвали сме]],
[[шмугвал си]],
[[шмугвала си]],
[[шмугвало си]],
[[шмугвали сте]],
[[шмугвал е]],
[[шмугвала е]],
[[шмугвало е]],
[[шмугвали са]],
[[бях шмугвал]],
[[бях шмугвала]],
[[бях шмугвало]],
[[бяхме шмугвали]],
[[беше шмугвал]],
[[беше шмугвала]],
[[беше шмугвало]],
[[бяхте шмугвали]],
[[бяха шмугвали]],
[[ще шмугвам]],
[[ще шмугваме]],
[[ще шмугваш]],
[[ще шмугвате]],
[[ще шмугва]],
[[ще шмугват]],
[[ще съм шмугвал]],
[[ще съм шмугвала]],
[[ще съм шмугвало]],
[[ще сме шмугвали]],
[[ще си шмугвал]],
[[ще си шмугвала]],
[[ще си шмугвало]],
[[ще сте шмугвали]],
[[ще е шмугвал]],
[[ще е шмугвала]],
[[ще е шмугвало]],
[[ще са шмугвали]],
[[щях да шмугвам]],
[[щяхме да шмугваме]],
[[щеше да шмугваш]],
[[щяхте да шмугвате]],
[[щеше да шмугва]],
[[щяха да шмугват]],
[[щях да съм шмугвал]],
[[щях да съм шмугвала]],
[[щях да съм шмугвало]],
[[щяхме да сме шмугвали]],
[[щеше да си шмугвал]],
[[щеше да си шмугвала]],
[[щеше да си шмугвало]],
[[щяхте да сте шмугвали]],
[[щеше да е шмугвал]],
[[щеше да е шмугвала]],
[[щеше да е шмугвало]],
[[щяха да са шмугвали]],
[[бил съм шмугвал]],
[[била съм шмугвала]],
[[било съм шмугвало]],
[[били сме шмугвали]],
[[бил си шмугвал]],
[[била си шмугвала]],
[[било си шмугвало]],
[[били сте шмугвали]],
[[бил е шмугвал]],
[[била е шмугвала]],
[[било е шмугвало]],
[[били са шмугвали]],
[[щял съм да шмугвам]],
[[щяла съм да шмугвам]],
[[щяло съм да шмугвам]],
[[щели сме да шмугваме]],
[[щял си да шмугваш]],
[[щяла си да шмугваш]],
[[щяло си да шмугваш]],
[[щели сте да шмугвате]],
[[щял да шмугва]],
[[щяла да шмугва]],
[[щяло да шмугва]],
[[щели да шмугват]],
[[щял е да шмугва]],
[[щяла е да шмугва]],
[[щяло е да шмугва]],
[[щели са да шмугват]],
[[щял съм да съм шмугвал]],
[[щяла съм да съм шмугвала]],
[[щяло съм да съм шмугвало]],
[[щели сме да сме шмугвали]],
[[щял си да си шмугвал]],
[[щяла си да си шмугвала]],
[[щяло си да си шмугвало]],
[[щели сте да сте шмугвали]],
[[щял да е шмугвал]],
[[щяла да е шмугвала]],
[[щяло да е шмугвало]],
[[щели да са шмугвали]],
[[щял е да е шмугвал]],
[[щяла е да е шмугвала]],
[[щяло е да е шмугвало]],
[[щели са да са шмугвали]],
[[бих шмугвал]],
[[бих шмугвала]],
[[бих шмугвало]],
[[бихме шмугвали]],
[[би шмугвал]],
[[би шмугвала]],
[[би шмугвало]],
[[бихте шмугвали]],
[[биха шмугвали]],
}}</text>
      <sha1>soi4ms4ao8k2geis5eebqgdqg4vxm1h</sha1>
    </revision>
  </page>
  <page>
    <title>Шаблон:Словоформи/шмугна</title>
    <ns>10</ns>
    <id>399574</id>
    <revision>
      <id>431588</id>
      <parentid>10137</parentid>
      <timestamp>2005-05-06T20:14:14Z</timestamp>
      <contributor>
        <username>Bgbot</username>
        <id>83</id>
      </contributor>
      <comment>Борислав: Шаблон със словоформи</comment>
      <model>wikitext</model>
      <format>text/x-wiki</format>
      <text bytes="19894" xml:space="preserve">{{Шаблон:Словоформи/Глагол|
  ОСНОВНА ФОРМА = шмугна
| СЕГ.ВР., 1Л., ЕД.Ч. = шмуг·на
| СЕГ.ВР., 1Л., МН.Ч. = шмуг·нем
| СЕГ.ВР., 2Л., ЕД.Ч. = шмуг·неш
| СЕГ.ВР., 2Л., МН.Ч. = шмуг·не·те
| СЕГ.ВР., 3Л., ЕД.Ч. = шмуг·не
| СЕГ.ВР., 3Л., МН.Ч. = шмуг·нат
| МИН.СВ.ВР., 1Л., ЕД.Ч. = шмуг·нах
| МИН.СВ.ВР., 1Л., МН.Ч. = шмуг·нах·ме
| МИН.СВ.ВР., 2Л., ЕД.Ч. = шмуг·на
| МИН.СВ.ВР., 2Л., МН.Ч. = шмуг·нах·те
| МИН.СВ.ВР., 3Л., ЕД.Ч. = шмуг·на
| МИН.СВ.ВР., 3Л., МН.Ч. = шмуг·на·ха
| МИН.НЕСВ.ВР., 1Л., ЕД.Ч. = шмуг·нех
| МИН.НЕСВ.ВР., 1Л., МН.Ч. = шмуг·нех·ме
| МИН.НЕСВ.ВР., 2Л., ЕД.Ч. = шмуг·не·ше
| МИН.НЕСВ.ВР., 2Л., МН.Ч. = шмуг·нех·те
| МИН.НЕСВ.ВР., 3Л., ЕД.Ч. = шмуг·не·ше
| МИН.НЕСВ.ВР., 3Л., МН.Ч. = шмуг·не·ха
| МИН.НЕОПР.ВР., 1Л., ЕД.Ч., М.Р. = шмугнал съм
| МИН.НЕОПР.ВР., 1Л., ЕД.Ч., Ж.Р. = шмугнала съм
| МИН.НЕОПР.ВР., 1Л., ЕД.Ч., СР.Р. = шмугнало съм
| МИН.НЕОПР.ВР., 1Л., МН.Ч. = шмугнали сме
| МИН.НЕОПР.ВР., 2Л., ЕД.Ч., М.Р. = шмугнал си
| МИН.НЕОПР.ВР., 2Л., ЕД.Ч., Ж.Р. = шмугнала си
| МИН.НЕОПР.ВР., 2Л., ЕД.Ч., СР.Р. = шмугнало си
| МИН.НЕОПР.ВР., 2Л., МН.Ч. = шмугнали сте
| МИН.НЕОПР.ВР., 3Л., ЕД.Ч., М.Р. = шмугнал е
| МИН.НЕОПР.ВР., 3Л., ЕД.Ч., Ж.Р. = шмугнала е
| МИН.НЕОПР.ВР., 3Л., ЕД.Ч., СР.Р. = шмугнало е
| МИН.НЕОПР.ВР., 3Л., МН.Ч. = шмугнали са
| МИН.ПРЕД.ВР., 1Л., ЕД.Ч., М.Р. = бях шмугнал
| МИН.ПРЕД.ВР., 1Л., ЕД.Ч., Ж.Р. = бях шмугнала
| МИН.ПРЕД.ВР., 1Л., ЕД.Ч., СР.Р. = бях шмугнало
| МИН.ПРЕД.ВР., 1Л., МН.Ч. = бяхме шмугнали
| МИН.ПРЕД.ВР., 2Л., ЕД.Ч., М.Р. = беше шмугнал
| МИН.ПРЕД.ВР., 2Л., ЕД.Ч., Ж.Р. = беше шмугнала
| МИН.ПРЕД.ВР., 2Л., ЕД.Ч., СР.Р. = беше шмугнало
| МИН.ПРЕД.ВР., 2Л., МН.Ч. = бяхте шмугнали
| МИН.ПРЕД.ВР., 3Л., ЕД.Ч., М.Р. = беше шмугнал
| МИН.ПРЕД.ВР., 3Л., ЕД.Ч., Ж.Р. = беше шмугнала
| МИН.ПРЕД.ВР., 3Л., ЕД.Ч., СР.Р. = беше шмугнало
| МИН.ПРЕД.ВР., 3Л., МН.Ч. = бяха шмугнали
| БЪД.ВР., 1Л., ЕД.Ч. = ще шмугна
| БЪД.ВР., 1Л., МН.Ч. = ще шмугнем
| БЪД.ВР., 2Л., ЕД.Ч. = ще шмугнеш
| БЪД.ВР., 2Л., МН.Ч. = ще шмугнете
| БЪД.ВР., 3Л., ЕД.Ч. = ще шмугне
| БЪД.ВР., 3Л., МН.Ч. = ще шмугнат
| БЪД.ПРЕД.ВР., 1Л., ЕД.Ч., М.Р. = ще съм шмугнал
| БЪД.ПРЕД.ВР., 1Л., ЕД.Ч., Ж.Р. = ще съм шмугнала
| БЪД.ПРЕД.ВР., 1Л., ЕД.Ч., СР.Р. = ще съм шмугнало
| БЪД.ПРЕД.ВР., 1Л., МН.Ч. = ще сме шмугнали
| БЪД.ПРЕД.ВР., 2Л., ЕД.Ч., М.Р. = ще си шмугнал
| БЪД.ПРЕД.ВР., 2Л., ЕД.Ч., Ж.Р. = ще си шмугнала
| БЪД.ПРЕД.ВР., 2Л., ЕД.Ч., СР.Р. = ще си шмугнало
| БЪД.ПРЕД.ВР., 2Л., МН.Ч. = ще сте шмугнали
| БЪД.ПРЕД.ВР., 3Л., ЕД.Ч., М.Р. = ще е шмугнал
| БЪД.ПРЕД.ВР., 3Л., ЕД.Ч., Ж.Р. = ще е шмугнала
| БЪД.ПРЕД.ВР., 3Л., ЕД.Ч., СР.Р. = ще е шмугнало
| БЪД.ПРЕД.ВР., 3Л., МН.Ч. = ще са шмугнали
| БЪД.ВР. В МИН., 1Л., ЕД.Ч. = щях да шмугна
| БЪД.ВР. В МИН., 1Л., МН.Ч. = щяхме да шмугнем
| БЪД.ВР. В МИН., 2Л., ЕД.Ч. = щеше да шмугнеш
| БЪД.ВР. В МИН., 2Л., МН.Ч. = щяхте да шмугнете
| БЪД.ВР. В МИН., 3Л., ЕД.Ч. = щеше да шмугне
| БЪД.ВР. В МИН., 3Л., МН.Ч. = щяха да шмугнат
| БЪД.ПРЕД.ВР. В МИН., 1Л., ЕД.Ч., М.Р. = щях да съм шмугнал
| БЪД.ПРЕД.ВР. В МИН., 1Л., ЕД.Ч., Ж.Р. = щях да съм шмугнала
| БЪД.ПРЕД.ВР. В МИН., 1Л., ЕД.Ч., СР.Р. = щях да съм шмугнало
| БЪД.ПРЕД.ВР. В МИН., 1Л., МН.Ч. = щяхме да сме шмугнали
| БЪД.ПРЕД.ВР. В МИН., 2Л., ЕД.Ч., М.Р. = щеше да си шмугнал
| БЪД.ПРЕД.ВР. В МИН., 2Л., ЕД.Ч., Ж.Р. = щеше да си шмугнала
| БЪД.ПРЕД.ВР. В МИН., 2Л., ЕД.Ч., СР.Р. = щеше да си шмугнало
| БЪД.ПРЕД.ВР. В МИН., 2Л., МН.Ч. = щяхте да сте шмугнали
| БЪД.ПРЕД.ВР. В МИН., 3Л., ЕД.Ч., М.Р. = щеше да е шмугнал
| БЪД.ПРЕД.ВР. В МИН., 3Л., ЕД.Ч., Ж.Р. = щеше да е шмугнала
| БЪД.ПРЕД.ВР. В МИН., 3Л., ЕД.Ч., СР.Р. = щеше да е шмугнало
| БЪД.ПРЕД.ВР. В МИН., 3Л., МН.Ч. = щяха да са шмугнали
| ПР.НАКЛ., СЕГ.ВР., 1Л., ЕД.Ч., М.Р. = шмугнел съм
| ПР.НАКЛ., СЕГ.ВР., 1Л., ЕД.Ч., Ж.Р. = шмугнела съм
| ПР.НАКЛ., СЕГ.ВР., 1Л., ЕД.Ч., СР.Р. = шмугнело съм
| ПР.НАКЛ., СЕГ.ВР., 1Л., МН.Ч. = шмугнели сме
| ПР.НАКЛ., СЕГ.ВР., 2Л., ЕД.Ч., М.Р. = шмугнел си
| ПР.НАКЛ., СЕГ.ВР., 2Л., ЕД.Ч., Ж.Р. = шмугнела си
| ПР.НАКЛ., СЕГ.ВР., 2Л., ЕД.Ч., СР.Р. = шмугнело си
| ПР.НАКЛ., СЕГ.ВР., 2Л., МН.Ч. = шмугнели сте
| ПР.НАКЛ., СЕГ.ВР., 3Л., ЕД.Ч., М.Р. = шмугнел (е)
| ПР.НАКЛ., СЕГ.ВР., 3Л., ЕД.Ч., Ж.Р. = шмугнела (е)
| ПР.НАКЛ., СЕГ.ВР., 3Л., ЕД.Ч., СР.Р. = шмугнело (е)
| ПР.НАКЛ., СЕГ.ВР., 3Л., МН.Ч. = шмугнели (са)
| ПР.НАКЛ., МИН.СВ.ВР., 1Л., ЕД.Ч., М.Р. = шмугнал съм
| ПР.НАКЛ., МИН.СВ.ВР., 1Л., ЕД.Ч., Ж.Р. = шмугнала съм
| ПР.НАКЛ., МИН.СВ.ВР., 1Л., ЕД.Ч., СР.Р. = шмугнало съм
| ПР.НАКЛ., МИН.СВ.ВР., 1Л., МН.Ч. = шмугнали сме
| ПР.НАКЛ., МИН.СВ.ВР., 2Л., ЕД.Ч., М.Р. = шмугнал си
| ПР.НАКЛ., МИН.СВ.ВР., 2Л., ЕД.Ч., Ж.Р. = шмугнала си
| ПР.НАКЛ., МИН.СВ.ВР., 2Л., ЕД.Ч., СР.Р. = шмугнало си
| ПР.НАКЛ., МИН.СВ.ВР., 2Л., МН.Ч. = шмугнали сте
| ПР.НАКЛ., МИН.СВ.ВР., 3Л., ЕД.Ч., М.Р. = шмугнал (е)
| ПР.НАКЛ., МИН.СВ.ВР., 3Л., ЕД.Ч., Ж.Р. = шмугнала (е)
| ПР.НАКЛ., МИН.СВ.ВР., 3Л., ЕД.Ч., СР.Р. = шмугнало (е)
| ПР.НАКЛ., МИН.СВ.ВР., 3Л., МН.Ч. = шмугнали (са)
| ПР.НАКЛ., МИН.НЕОПР.ВР., 1Л., ЕД.Ч., М.Р. = бил съм шмугнал
| ПР.НАКЛ., МИН.НЕОПР.ВР., 1Л., ЕД.Ч., Ж.Р. = била съм шмугнала
| ПР.НАКЛ., МИН.НЕОПР.ВР., 1Л., ЕД.Ч., СР.Р. = било съм шмугнало
| ПР.НАКЛ., МИН.НЕОПР.ВР., 1Л., МН.Ч. = били сме шмугнали
| ПР.НАКЛ., МИН.НЕОПР.ВР., 2Л., ЕД.Ч., М.Р. = бил си шмугнал
| ПР.НАКЛ., МИН.НЕОПР.ВР., 2Л., ЕД.Ч., Ж.Р. = била си шмугнала
| ПР.НАКЛ., МИН.НЕОПР.ВР., 2Л., ЕД.Ч., СР.Р. = било си шмугнало
| ПР.НАКЛ., МИН.НЕОПР.ВР., 2Л., МН.Ч. = били сте шмугнали
| ПР.НАКЛ., МИН.НЕОПР.ВР., 3Л., ЕД.Ч., М.Р. = бил (е) шмугнал
| ПР.НАКЛ., МИН.НЕОПР.ВР., 3Л., ЕД.Ч., Ж.Р. = била (е) шмугнала
| ПР.НАКЛ., МИН.НЕОПР.ВР., 3Л., ЕД.Ч., СР.Р. = било (е) шмугнало
| ПР.НАКЛ., МИН.НЕОПР.ВР., 3Л., МН.Ч. = били (са) шмугнали
| ПР.НАКЛ., БЪД.ВР., 1Л., ЕД.Ч., М.Р. = щял съм да шмугна
| ПР.НАКЛ., БЪД.ВР., 1Л., ЕД.Ч., Ж.Р. = щяла съм да шмугна
| ПР.НАКЛ., БЪД.ВР., 1Л., ЕД.Ч., СР.Р. = щяло съм да шмугна
| ПР.НАКЛ., БЪД.ВР., 1Л., МН.Ч. = щели сме да шмугнем
| ПР.НАКЛ., БЪД.ВР., 2Л., ЕД.Ч., М.Р. = щял си да шмугнеш
| ПР.НАКЛ., БЪД.ВР., 2Л., ЕД.Ч., Ж.Р. = щяла си да шмугнеш
| ПР.НАКЛ., БЪД.ВР., 2Л., ЕД.Ч., СР.Р. = щяло си да шмугнеш
| ПР.НАКЛ., БЪД.ВР., 2Л., МН.Ч. = щели сте да шмугнете
| ПР.НАКЛ., БЪД.ВР., 3Л., ЕД.Ч., М.Р. = щял (е) да шмугне
| ПР.НАКЛ., БЪД.ВР., 3Л., ЕД.Ч., Ж.Р. = щяла (е) да шмугне
| ПР.НАКЛ., БЪД.ВР., 3Л., ЕД.Ч., СР.Р. = щяло (е) да шмугне
| ПР.НАКЛ., БЪД.ВР., 3Л., МН.Ч. = щели (са) да шмугнат
| ПР.НАКЛ., БЪД.ПРЕД.ВР., 1Л., ЕД.Ч., М.Р. = щял съм да съм шмугнал
| ПР.НАКЛ., БЪД.ПРЕД.ВР., 1Л., ЕД.Ч., Ж.Р. = щяла съм да съм шмугнала
| ПР.НАКЛ., БЪД.ПРЕД.ВР., 1Л., ЕД.Ч., СР.Р. = щяло съм да съм шмугнало
| ПР.НАКЛ., БЪД.ПРЕД.ВР., 1Л., МН.Ч. = щели сме да сме шмугнали
| ПР.НАКЛ., БЪД.ПРЕД.ВР., 2Л., ЕД.Ч., М.Р. = щял си да си шмугнал
| ПР.НАКЛ., БЪД.ПРЕД.ВР., 2Л., ЕД.Ч., Ж.Р. = щяла си да си шмугнала
| ПР.НАКЛ., БЪД.ПРЕД.ВР., 2Л., ЕД.Ч., СР.Р. = щяло си да си шмугнало
| ПР.НАКЛ., БЪД.ПРЕД.ВР., 2Л., МН.Ч. = щели сте да сте шмугнали
| ПР.НАКЛ., БЪД.ПРЕД.ВР., 3Л., ЕД.Ч., М.Р. = щял (е) да е шмугнал
| ПР.НАКЛ., БЪД.ПРЕД.ВР., 3Л., ЕД.Ч., Ж.Р. = щяла (е) да е шмугнала
| ПР.НАКЛ., БЪД.ПРЕД.ВР., 3Л., ЕД.Ч., СР.Р. = щяло (е) да е шмугнало
| ПР.НАКЛ., БЪД.ПРЕД.ВР., 3Л., МН.Ч. = щели (са) да са шмугнали
| УСЛОВНО НАКЛОНЕНИЕ, 1Л., ЕД.Ч., М.Р. = бих шмугнал
| УСЛОВНО НАКЛОНЕНИЕ, 1Л., ЕД.Ч., Ж.Р. = бих шмугнала
| УСЛОВНО НАКЛОНЕНИЕ, 1Л., ЕД.Ч., СР.Р. = бих шмугнало
| УСЛОВНО НАКЛОНЕНИЕ, 1Л., МН.Ч. = бихме шмугнали
| УСЛОВНО НАКЛОНЕНИЕ, 2Л., ЕД.Ч., М.Р. = би шмугнал
| УСЛОВНО НАКЛОНЕНИЕ, 2Л., ЕД.Ч., Ж.Р. = би шмугнала
| УСЛОВНО НАКЛОНЕНИЕ, 2Л., ЕД.Ч., СР.Р. = би шмугнало
| УСЛОВНО НАКЛОНЕНИЕ, 2Л., МН.Ч. = бихте шмугнали
| УСЛОВНО НАКЛОНЕНИЕ, 3Л., ЕД.Ч., М.Р. = би шмугнал
| УСЛОВНО НАКЛОНЕНИЕ, 3Л., ЕД.Ч., Ж.Р. = би шмугнала
| УСЛОВНО НАКЛОНЕНИЕ, 3Л., ЕД.Ч., СР.Р. = би шмугнало
| УСЛОВНО НАКЛОНЕНИЕ, 3Л., МН.Ч. = биха шмугнали
| ПОВЕЛИТЕЛНО НАКЛОНЕНИЕ, ЕД.Ч. = шмуг·ни
| ПОВЕЛИТЕЛНО НАКЛОНЕНИЕ, МН.Ч. = шмуг·не·те
| МИН.СТРАД.ПРИЧ. М.Р. = шмуг·нат
| МИН.СТРАД.ПРИЧ. М.Р. НЕПЪЛЕН ЧЛЕН = шмуг·на·тия
| МИН.СТРАД.ПРИЧ. М.Р. ПЪЛЕН ЧЛЕН = шмуг·на·ти·ят
| МИН.СТРАД.ПРИЧ. Ж.Р. = шмуг·на·та
| МИН.СТРАД.ПРИЧ. Ж.Р. ЧЛЕН = шмуг·на·та·та
| МИН.СТРАД.ПРИЧ. СР.Р. = шмуг·на·то
| МИН.СТРАД.ПРИЧ. СР.Р. ЧЛЕН = шмуг·на·то·то
| МИН.СТРАД.ПРИЧ. МН.Ч. = шмуг·на·ти
| МИН.СТРАД.ПРИЧ. МН.Ч. ЧЛЕН = шмуг·на·ти·те
| МИН.ДЕЯТ.СВ.ПРИЧ. М.Р. = шмуг·нал
| МИН.ДЕЯТ.СВ.ПРИЧ. М.Р. НЕПЪЛЕН ЧЛЕН = шмуг·на·лия
| МИН.ДЕЯТ.СВ.ПРИЧ. М.Р. ПЪЛЕН ЧЛЕН = шмуг·на·ли·ят
| МИН.ДЕЯТ.СВ.ПРИЧ. Ж.Р. = шмуг·на·ла
| МИН.ДЕЯТ.СВ.ПРИЧ. Ж.Р. ЧЛЕН = шмуг·на·ла·та
| МИН.ДЕЯТ.СВ.ПРИЧ. СР.Р. = шмуг·на·ло
| МИН.ДЕЯТ.СВ.ПРИЧ. СР.Р. ЧЛЕН = шмуг·на·ло·то
| МИН.ДЕЯТ.СВ.ПРИЧ. МН.Ч. = шмуг·на·ли
| МИН.ДЕЯТ.СВ.ПРИЧ. МН.Ч. ЧЛЕН = шмуг·на·ли·те
| МИН.ДЕЯТ.НЕСВ.ПРИЧ. М.Р. = шмуг·нел
| МИН.ДЕЯТ.НЕСВ.ПРИЧ. М.Р. НЕПЪЛЕН ЧЛЕН = шмуг·не·лия
| МИН.ДЕЯТ.НЕСВ.ПРИЧ. М.Р. ПЪЛЕН ЧЛЕН = шмуг·не·ли·ят
| МИН.ДЕЯТ.НЕСВ.ПРИЧ. Ж.Р. = шмуг·не·ла
| МИН.ДЕЯТ.НЕСВ.ПРИЧ. Ж.Р. ЧЛЕН = шмуг·не·ла·та
| МИН.ДЕЯТ.НЕСВ.ПРИЧ. СР.Р. = шмуг·не·ло
| МИН.ДЕЯТ.НЕСВ.ПРИЧ. СР.Р. ЧЛЕН = шмуг·не·ло·то
| МИН.ДЕЯТ.НЕСВ.ПРИЧ. МН.Ч. = шмуг·не·ли
| МИН.ДЕЯТ.НЕСВ.ПРИЧ. МН.Ч. ЧЛЕН = шмуг·не·ли·те
| СЕГ.ДЕЯТ.ПРИЧ. М.Р. = —
| СЕГ.ДЕЯТ.ПРИЧ. М.Р. НЕПЪЛЕН ЧЛЕН = —
| СЕГ.ДЕЯТ.ПРИЧ. М.Р. ПЪЛЕН ЧЛЕН = —
| СЕГ.ДЕЯТ.ПРИЧ. Ж.Р. = —
| СЕГ.ДЕЯТ.ПРИЧ. Ж.Р. ЧЛЕН = —
| СЕГ.ДЕЯТ.ПРИЧ. СР.Р. = —
| СЕГ.ДЕЯТ.ПРИЧ. СР.Р. ЧЛЕН = —
| СЕГ.ДЕЯТ.ПРИЧ. МН.Ч. = —
| СЕГ.ДЕЯТ.ПРИЧ. МН.Ч. ЧЛЕН = —
| ДЕЕПРИЧАСТИЕ = —
| СКРИТИ ПРЕПРАТКИ = 
[[шмугна]],
[[шмугнеш]],
[[шмугне]],
[[шмугнем]],
[[шмугнете]],
[[шмугнат]],
[[шмугнах]],
[[шмугнахме]],
[[шмугнахте]],
[[шмугнаха]],
[[шмугнех]],
[[шмугнеше]],
[[шмугнехме]],
[[шмугнехте]],
[[шмугнеха]],
[[шмугни]],
[[шмугнал]],
[[шмугналия]],
[[шмугналият]],
[[шмугнала]],
[[шмугналата]],
[[шмугнало]],
[[шмугналото]],
[[шмугнали]],
[[шмугналите]],
[[шмугнел]],
[[шмугнелия]],
[[шмугнелият]],
[[шмугнела]],
[[шмугнелата]],
[[шмугнело]],
[[шмугнелото]],
[[шмугнели]],
[[шмугнелите]],
[[шмугнатия]],
[[шмугнатият]],
[[шмугната]],
[[шмугнатата]],
[[шмугнато]],
[[шмугнатото]],
[[шмугнати]],
[[шмугнатите]],
[[шмугнал съм]],
[[шмугнала съм]],
[[шмугнало съм]],
[[шмугнали сме]],
[[шмугнал си]],
[[шмугнала си]],
[[шмугнало си]],
[[шмугнали сте]],
[[шмугнал е]],
[[шмугнала е]],
[[шмугнало е]],
[[шмугнали са]],
[[бях шмугнал]],
[[бях шмугнала]],
[[бях шмугнало]],
[[бяхме шмугнали]],
[[беше шмугнал]],
[[беше шмугнала]],
[[беше шмугнало]],
[[бяхте шмугнали]],
[[бяха шмугнали]],
[[ще шмугна]],
[[ще шмугнем]],
[[ще шмугнеш]],
[[ще шмугнете]],
[[ще шмугне]],
[[ще шмугнат]],
[[ще съм шмугнал]],
[[ще съм шмугнала]],
[[ще съм шмугнало]],
[[ще сме шмугнали]],
[[ще си шмугнал]],
[[ще си шмугнала]],
[[ще си шмугнало]],
[[ще сте шмугнали]],
[[ще е шмугнал]],
[[ще е шмугнала]],
[[ще е шмугнало]],
[[ще са шмугнали]],
[[щях да шмугна]],
[[щяхме да шмугнем]],
[[щеше да шмугнеш]],
[[щяхте да шмугнете]],
[[щеше да шмугне]],
[[щяха да шмугнат]],
[[щях да съм шмугнал]],
[[щях да съм шмугнала]],
[[щях да съм шмугнало]],
[[щяхме да сме шмугнали]],
[[щеше да си шмугнал]],
[[щеше да си шмугнала]],
[[щеше да си шмугнало]],
[[щяхте да сте шмугнали]],
[[щеше да е шмугнал]],
[[щеше да е шмугнала]],
[[щеше да е шмугнало]],
[[щяха да са шмугнали]],
[[шмугнел съм]],
[[шмугнела съм]],
[[шмугнело съм]],
[[шмугнели сме]],
[[шмугнел си]],
[[шмугнела си]],
[[шмугнело си]],
[[шмугнели сте]],
[[шмугнел е]],
[[шмугнела е]],
[[шмугнело е]],
[[шмугнели са]],
[[бил съм шмугнал]],
[[била съм шмугнала]],
[[било съм шмугнало]],
[[били сме шмугнали]],
[[бил си шмугнал]],
[[била си шмугнала]],
[[било си шмугнало]],
[[били сте шмугнали]],
[[бил е шмугнал]],
[[била е шмугнала]],
[[било е шмугнало]],
[[били са шмугнали]],
[[щял съм да шмугна]],
[[щяла съм да шмугна]],
[[щяло съм да шмугна]],
[[щели сме да шмугнем]],
[[щял си да шмугнеш]],
[[щяла си да шмугнеш]],
[[щяло си да шмугнеш]],
[[щели сте да шмугнете]],
[[щял да шмугне]],
[[щяла да шмугне]],
[[щяло да шмугне]],
[[щели да шмугнат]],
[[щял е да шмугне]],
[[щяла е да шмугне]],
[[щяло е да шмугне]],
[[щели са да шмугнат]],
[[щял съм да съм шмугнал]],
[[щяла съм да съм шмугнала]],
[[щяло съм да съм шмугнало]],
[[щели сме да сме шмугнали]],
[[щял си да си шмугнал]],
[[щяла си да си шмугнала]],
[[щяло си да си шмугнало]],
[[щели сте да сте шмугнали]],
[[щял да е шмугнал]],
[[щяла да е шмугнала]],
[[щяло да е шмугнало]],
[[щели да са шмугнали]],
[[щял е да е шмугнал]],
[[щяла е да е шмугнала]],
[[щяло е да е шмугнало]],
[[щели са да са шмугнали]],
[[бих шмугнал]],
[[бих шмугнала]],
[[бих шмугнало]],
[[бихме шмугнали]],
[[би шмугнал]],
[[би шмугнала]],
[[би шмугнало]],
[[бихте шмугнали]],
[[биха шмугнали]],
}}</text>
      <sha1>4zwu33btiqworstutmsldtqu3hluhqn</sha1>
    </revision>
  </page>
  <page>
    <title>Шаблон:Словоформи/шокирам</title>
    <ns>10</ns>
    <id>570196</id>
    <revision>
      <id>602176</id>
      <timestamp>2005-05-12T12:15:56Z</timestamp>
      <contributor>
        <username>Bgbot</username>
        <id>83</id>
      </contributor>
      <comment>Борислав: Шаблон със словоформи</comment>
      <model>wikitext</model>
      <format>text/x-wiki</format>
      <text bytes="19908" xml:space="preserve">{{Шаблон:Словоформи/Глагол|
  ОСНОВНА ФОРМА = шокирам
| СЕГ.ВР., 1Л., ЕД.Ч. = шо·ки·рам
| СЕГ.ВР., 1Л., МН.Ч. = шо·ки·ра·ме
| СЕГ.ВР., 2Л., ЕД.Ч. = шо·ки·раш
| СЕГ.ВР., 2Л., МН.Ч. = шо·ки·ра·те
| СЕГ.ВР., 3Л., ЕД.Ч. = шо·ки·ра
| СЕГ.ВР., 3Л., МН.Ч. = шо·ки·рат
| МИН.СВ.ВР., 1Л., ЕД.Ч. = шо·ки·рах
| МИН.СВ.ВР., 1Л., МН.Ч. = шо·ки·рах·ме
| МИН.СВ.ВР., 2Л., ЕД.Ч. = шо·ки·ра
| МИН.СВ.ВР., 2Л., МН.Ч. = шо·ки·рах·те
| МИН.СВ.ВР., 3Л., ЕД.Ч. = шо·ки·ра
| МИН.СВ.ВР., 3Л., МН.Ч. = шо·ки·ра·ха
| МИН.НЕСВ.ВР., 1Л., ЕД.Ч. = шо·ки·рах
| МИН.НЕСВ.ВР., 1Л., МН.Ч. = шо·ки·рах·ме
| МИН.НЕСВ.ВР., 2Л., ЕД.Ч. = шо·ки·ра·ше
| МИН.НЕСВ.ВР., 2Л., МН.Ч. = шо·ки·рах·те
| МИН.НЕСВ.ВР., 3Л., ЕД.Ч. = шо·ки·ра·ше
| МИН.НЕСВ.ВР., 3Л., МН.Ч. = шо·ки·ра·ха
| МИН.НЕОПР.ВР., 1Л., ЕД.Ч., М.Р. = шокирал съм
| МИН.НЕОПР.ВР., 1Л., ЕД.Ч., Ж.Р. = шокирала съм
| МИН.НЕОПР.ВР., 1Л., ЕД.Ч., СР.Р. = шокирало съм
| МИН.НЕОПР.ВР., 1Л., МН.Ч. = шокирали сме
| МИН.НЕОПР.ВР., 2Л., ЕД.Ч., М.Р. = шокирал си
| МИН.НЕОПР.ВР., 2Л., ЕД.Ч., Ж.Р. = шокирала си
| МИН.НЕОПР.ВР., 2Л., ЕД.Ч., СР.Р. = шокирало си
| МИН.НЕОПР.ВР., 2Л., МН.Ч. = шокирали сте
| МИН.НЕОПР.ВР., 3Л., ЕД.Ч., М.Р. = шокирал е
| МИН.НЕОПР.ВР., 3Л., ЕД.Ч., Ж.Р. = шокирала е
| МИН.НЕОПР.ВР., 3Л., ЕД.Ч., СР.Р. = шокирало е
| МИН.НЕОПР.ВР., 3Л., МН.Ч. = шокирали са
| МИН.ПРЕД.ВР., 1Л., ЕД.Ч., М.Р. = бях шокирал
| МИН.ПРЕД.ВР., 1Л., ЕД.Ч., Ж.Р. = бях шокирала
| МИН.ПРЕД.ВР., 1Л., ЕД.Ч., СР.Р. = бях шокирало
| МИН.ПРЕД.ВР., 1Л., МН.Ч. = бяхме шокирали
| МИН.ПРЕД.ВР., 2Л., ЕД.Ч., М.Р. = беше шокирал
| МИН.ПРЕД.ВР., 2Л., ЕД.Ч., Ж.Р. = беше шокирала
| МИН.ПРЕД.ВР., 2Л., ЕД.Ч., СР.Р. = беше шокирало
| МИН.ПРЕД.ВР., 2Л., МН.Ч. = бяхте шокирали
| МИН.ПРЕД.ВР., 3Л., ЕД.Ч., М.Р. = беше шокирал
| МИН.ПРЕД.ВР., 3Л., ЕД.Ч., Ж.Р. = беше шокирала
| МИН.ПРЕД.ВР., 3Л., ЕД.Ч., СР.Р. = беше шокирало
| МИН.ПРЕД.ВР., 3Л., МН.Ч. = бяха шокирали
| БЪД.ВР., 1Л., ЕД.Ч. = ще шокирам
| БЪД.ВР., 1Л., МН.Ч. = ще шокираме
| БЪД.ВР., 2Л., ЕД.Ч. = ще шокираш
| БЪД.ВР., 2Л., МН.Ч. = ще шокирате
| БЪД.ВР., 3Л., ЕД.Ч. = ще шокира
| БЪД.ВР., 3Л., МН.Ч. = ще шокират
| БЪД.ПРЕД.ВР., 1Л., ЕД.Ч., М.Р. = ще съм шокирал
| БЪД.ПРЕД.ВР., 1Л., ЕД.Ч., Ж.Р. = ще съм шокирала
| БЪД.ПРЕД.ВР., 1Л., ЕД.Ч., СР.Р. = ще съм шокирало
| БЪД.ПРЕД.ВР., 1Л., МН.Ч. = ще сме шокирали
| БЪД.ПРЕД.ВР., 2Л., ЕД.Ч., М.Р. = ще си шокирал
| БЪД.ПРЕД.ВР., 2Л., ЕД.Ч., Ж.Р. = ще си шокирала
| БЪД.ПРЕД.ВР., 2Л., ЕД.Ч., СР.Р. = ще си шокирало
| БЪД.ПРЕД.ВР., 2Л., МН.Ч. = ще сте шокирали
| БЪД.ПРЕД.ВР., 3Л., ЕД.Ч., М.Р. = ще е шокирал
| БЪД.ПРЕД.ВР., 3Л., ЕД.Ч., Ж.Р. = ще е шокирала
| БЪД.ПРЕД.ВР., 3Л., ЕД.Ч., СР.Р. = ще е шокирало
| БЪД.ПРЕД.ВР., 3Л., МН.Ч. = ще са шокирали
| БЪД.ВР. В МИН., 1Л., ЕД.Ч. = щях да шокирам
| БЪД.ВР. В МИН., 1Л., МН.Ч. = щяхме да шокираме
| БЪД.ВР. В МИН., 2Л., ЕД.Ч. = щеше да шокираш
| БЪД.ВР. В МИН., 2Л., МН.Ч. = щяхте да шокирате
| БЪД.ВР. В МИН., 3Л., ЕД.Ч. = щеше да шокира
| БЪД.ВР. В МИН., 3Л., МН.Ч. = щяха да шокират
| БЪД.ПРЕД.ВР. В МИН., 1Л., ЕД.Ч., М.Р. = щях да съм шокирал
| БЪД.ПРЕД.ВР. В МИН., 1Л., ЕД.Ч., Ж.Р. = щях да съм шокирала
| БЪД.ПРЕД.ВР. В МИН., 1Л., ЕД.Ч., СР.Р. = щях да съм шокирало
| БЪД.ПРЕД.ВР. В МИН., 1Л., МН.Ч. = щяхме да сме шокирали
| БЪД.ПРЕД.ВР. В МИН., 2Л., ЕД.Ч., М.Р. = щеше да си шокирал
| БЪД.ПРЕД.ВР. В МИН., 2Л., ЕД.Ч., Ж.Р. = щеше да си шокирала
| БЪД.ПРЕД.ВР. В МИН., 2Л., ЕД.Ч., СР.Р. = щеше да си шокирало
| БЪД.ПРЕД.ВР. В МИН., 2Л., МН.Ч. = щяхте да сте шокирали
| БЪД.ПРЕД.ВР. В МИН., 3Л., ЕД.Ч., М.Р. = щеше да е шокирал
| БЪД.ПРЕД.ВР. В МИН., 3Л., ЕД.Ч., Ж.Р. = щеше да е шокирала
| БЪД.ПРЕД.ВР. В МИН., 3Л., ЕД.Ч., СР.Р. = щеше да е шокирало
| БЪД.ПРЕД.ВР. В МИН., 3Л., МН.Ч. = щяха да са шокирали
| ПР.НАКЛ., СЕГ.ВР., 1Л., ЕД.Ч., М.Р. = шокирал съм
| ПР.НАКЛ., СЕГ.ВР., 1Л., ЕД.Ч., Ж.Р. = шокирала съм
| ПР.НАКЛ., СЕГ.ВР., 1Л., ЕД.Ч., СР.Р. = шокирало съм
| ПР.НАКЛ., СЕГ.ВР., 1Л., МН.Ч. = шокирали сме
| ПР.НАКЛ., СЕГ.ВР., 2Л., ЕД.Ч., М.Р. = шокирал си
| ПР.НАКЛ., СЕГ.ВР., 2Л., ЕД.Ч., Ж.Р. = шокирала си
| ПР.НАКЛ., СЕГ.ВР., 2Л., ЕД.Ч., СР.Р. = шокирало си
| ПР.НАКЛ., СЕГ.ВР., 2Л., МН.Ч. = шокирали сте
| ПР.НАКЛ., СЕГ.ВР., 3Л., ЕД.Ч., М.Р. = шокирал (е)
| ПР.НАКЛ., СЕГ.ВР., 3Л., ЕД.Ч., Ж.Р. = шокирала (е)
| ПР.НАКЛ., СЕГ.ВР., 3Л., ЕД.Ч., СР.Р. = шокирало (е)
| ПР.НАКЛ., СЕГ.ВР., 3Л., МН.Ч. = шокирали (са)
| ПР.НАКЛ., МИН.СВ.ВР., 1Л., ЕД.Ч., М.Р. = шокирал съм
| ПР.НАКЛ., МИН.СВ.ВР., 1Л., ЕД.Ч., Ж.Р. = шокирала съм
| ПР.НАКЛ., МИН.СВ.ВР., 1Л., ЕД.Ч., СР.Р. = шокирало съм
| ПР.НАКЛ., МИН.СВ.ВР., 1Л., МН.Ч. = шокирали сме
| ПР.НАКЛ., МИН.СВ.ВР., 2Л., ЕД.Ч., М.Р. = шокирал си
| ПР.НАКЛ., МИН.СВ.ВР., 2Л., ЕД.Ч., Ж.Р. = шокирала си
| ПР.НАКЛ., МИН.СВ.ВР., 2Л., ЕД.Ч., СР.Р. = шокирало си
| ПР.НАКЛ., МИН.СВ.ВР., 2Л., МН.Ч. = шокирали сте
| ПР.НАКЛ., МИН.СВ.ВР., 3Л., ЕД.Ч., М.Р. = шокирал (е)
| ПР.НАКЛ., МИН.СВ.ВР., 3Л., ЕД.Ч., Ж.Р. = шокирала (е)
| ПР.НАКЛ., МИН.СВ.ВР., 3Л., ЕД.Ч., СР.Р. = шокирало (е)
| ПР.НАКЛ., МИН.СВ.ВР., 3Л., МН.Ч. = шокирали (са)
| ПР.НАКЛ., МИН.НЕОПР.ВР., 1Л., ЕД.Ч., М.Р. = бил съм шокирал
| ПР.НАКЛ., МИН.НЕОПР.ВР., 1Л., ЕД.Ч., Ж.Р. = била съм шокирала
| ПР.НАКЛ., МИН.НЕОПР.ВР., 1Л., ЕД.Ч., СР.Р. = било съм шокирало
| ПР.НАКЛ., МИН.НЕОПР.ВР., 1Л., МН.Ч. = били сме шокирали
| ПР.НАКЛ., МИН.НЕОПР.ВР., 2Л., ЕД.Ч., М.Р. = бил си шокирал
| ПР.НАКЛ., МИН.НЕОПР.ВР., 2Л., ЕД.Ч., Ж.Р. = била си шокирала
| ПР.НАКЛ., МИН.НЕОПР.ВР., 2Л., ЕД.Ч., СР.Р. = било си шокирало
| ПР.НАКЛ., МИН.НЕОПР.ВР., 2Л., МН.Ч. = били сте шокирали
| ПР.НАКЛ., МИН.НЕОПР.ВР., 3Л., ЕД.Ч., М.Р. = бил (е) шокирал
| ПР.НАКЛ., МИН.НЕОПР.ВР., 3Л., ЕД.Ч., Ж.Р. = била (е) шокирала
| ПР.НАКЛ., МИН.НЕОПР.ВР., 3Л., ЕД.Ч., СР.Р. = било (е) шокирало
| ПР.НАКЛ., МИН.НЕОПР.ВР., 3Л., МН.Ч. = били (са) шокирали
| ПР.НАКЛ., БЪД.ВР., 1Л., ЕД.Ч., М.Р. = щял съм да шокирам
| ПР.НАКЛ., БЪД.ВР., 1Л., ЕД.Ч., Ж.Р. = щяла съм да шокирам
| ПР.НАКЛ., БЪД.ВР., 1Л., ЕД.Ч., СР.Р. = щяло съм да шокирам
| ПР.НАКЛ., БЪД.ВР., 1Л., МН.Ч. = щели сме да шокираме
| ПР.НАКЛ., БЪД.ВР., 2Л., ЕД.Ч., М.Р. = щял си да шокираш
| ПР.НАКЛ., БЪД.ВР., 2Л., ЕД.Ч., Ж.Р. = щяла си да шокираш
| ПР.НАКЛ., БЪД.ВР., 2Л., ЕД.Ч., СР.Р. = щяло си да шокираш
| ПР.НАКЛ., БЪД.ВР., 2Л., МН.Ч. = щели сте да шокирате
| ПР.НАКЛ., БЪД.ВР., 3Л., ЕД.Ч., М.Р. = щял (е) да шокира
| ПР.НАКЛ., БЪД.ВР., 3Л., ЕД.Ч., Ж.Р. = щяла (е) да шокира
| ПР.НАКЛ., БЪД.ВР., 3Л., ЕД.Ч., СР.Р. = щяло (е) да шокира
| ПР.НАКЛ., БЪД.ВР., 3Л., МН.Ч. = щели (са) да шокират
| ПР.НАКЛ., БЪД.ПРЕД.ВР., 1Л., ЕД.Ч., М.Р. = щял съм да съм шокирал
| ПР.НАКЛ., БЪД.ПРЕД.ВР., 1Л., ЕД.Ч., Ж.Р. = щяла съм да съм шокирала
| ПР.НАКЛ., БЪД.ПРЕД.ВР., 1Л., ЕД.Ч., СР.Р. = щяло съм да съм шокирало
| ПР.НАКЛ., БЪД.ПРЕД.ВР., 1Л., МН.Ч. = щели сме да сме шокирали
| ПР.НАКЛ., БЪД.ПРЕД.ВР., 2Л., ЕД.Ч., М.Р. = щял си да си шокирал
| ПР.НАКЛ., БЪД.ПРЕД.ВР., 2Л., ЕД.Ч., Ж.Р. = щяла си да си шокирала
| ПР.НАКЛ., БЪД.ПРЕД.ВР., 2Л., ЕД.Ч., СР.Р. = щяло си да си шокирало
| ПР.НАКЛ., БЪД.ПРЕД.ВР., 2Л., МН.Ч. = щели сте да сте шокирали
| ПР.НАКЛ., БЪД.ПРЕД.ВР., 3Л., ЕД.Ч., М.Р. = щял (е) да е шокирал
| ПР.НАКЛ., БЪД.ПРЕД.ВР., 3Л., ЕД.Ч., Ж.Р. = щяла (е) да е шокирала
| ПР.НАКЛ., БЪД.ПРЕД.ВР., 3Л., ЕД.Ч., СР.Р. = щяло (е) да е шокирало
| ПР.НАКЛ., БЪД.ПРЕД.ВР., 3Л., МН.Ч. = щели (са) да са шокирали
| УСЛОВНО НАКЛОНЕНИЕ, 1Л., ЕД.Ч., М.Р. = бих шокирал
| УСЛОВНО НАКЛОНЕНИЕ, 1Л., ЕД.Ч., Ж.Р. = бих шокирала
| УСЛОВНО НАКЛОНЕНИЕ, 1Л., ЕД.Ч., СР.Р. = бих шокирало
| УСЛОВНО НАКЛОНЕНИЕ, 1Л., МН.Ч. = бихме шокирали
| УСЛОВНО НАКЛОНЕНИЕ, 2Л., ЕД.Ч., М.Р. = би шокирал
| УСЛОВНО НАКЛОНЕНИЕ, 2Л., ЕД.Ч., Ж.Р. = би шокирала
| УСЛОВНО НАКЛОНЕНИЕ, 2Л., ЕД.Ч., СР.Р. = би шокирало
| УСЛОВНО НАКЛОНЕНИЕ, 2Л., МН.Ч. = бихте шокирали
| УСЛОВНО НАКЛОНЕНИЕ, 3Л., ЕД.Ч., М.Р. = би шокирал
| УСЛОВНО НАКЛОНЕНИЕ, 3Л., ЕД.Ч., Ж.Р. = би шокирала
| УСЛОВНО НАКЛОНЕНИЕ, 3Л., ЕД.Ч., СР.Р. = би шокирало
| УСЛОВНО НАКЛОНЕНИЕ, 3Л., МН.Ч. = биха шокирали
| ПОВЕЛИТЕЛНО НАКЛОНЕНИЕ, ЕД.Ч. = шо·ки·рай
| ПОВЕЛИТЕЛНО НАКЛОНЕНИЕ, МН.Ч. = шо·ки·рай·те
| МИН.СТРАД.ПРИЧ. М.Р. = шо·ки·ран
| МИН.СТРАД.ПРИЧ. М.Р. НЕПЪЛЕН ЧЛЕН = шо·ки·ра·ния
| МИН.СТРАД.ПРИЧ. М.Р. ПЪЛЕН ЧЛЕН = шо·ки·ра·ни·ят
| МИН.СТРАД.ПРИЧ. Ж.Р. = шо·ки·ра·на
| МИН.СТРАД.ПРИЧ. Ж.Р. ЧЛЕН = шо·ки·ра·на·та
| МИН.СТРАД.ПРИЧ. СР.Р. = шо·ки·ра·но
| МИН.СТРАД.ПРИЧ. СР.Р. ЧЛЕН = шо·ки·ра·но·то
| МИН.СТРАД.ПРИЧ. МН.Ч. = шо·ки·ра·ни
| МИН.СТРАД.ПРИЧ. МН.Ч. ЧЛЕН = шо·ки·ра·ни·те
| МИН.ДЕЯТ.СВ.ПРИЧ. М.Р. = шо·ки·рал
| МИН.ДЕЯТ.СВ.ПРИЧ. М.Р. НЕПЪЛЕН ЧЛЕН = шо·ки·ра·лия
| МИН.ДЕЯТ.СВ.ПРИЧ. М.Р. ПЪЛЕН ЧЛЕН = шо·ки·ра·ли·ят
| МИН.ДЕЯТ.СВ.ПРИЧ. Ж.Р. = шо·ки·ра·ла
| МИН.ДЕЯТ.СВ.ПРИЧ. Ж.Р. ЧЛЕН = шо·ки·ра·ла·та
| МИН.ДЕЯТ.СВ.ПРИЧ. СР.Р. = шо·ки·ра·ло
| МИН.ДЕЯТ.СВ.ПРИЧ. СР.Р. ЧЛЕН = шо·ки·ра·ло·то
| МИН.ДЕЯТ.СВ.ПРИЧ. МН.Ч. = шо·ки·ра·ли
| МИН.ДЕЯТ.СВ.ПРИЧ. МН.Ч. ЧЛЕН = шо·ки·ра·ли·те
| МИН.ДЕЯТ.НЕСВ.ПРИЧ. М.Р. = шо·ки·рал
| МИН.ДЕЯТ.НЕСВ.ПРИЧ. М.Р. НЕПЪЛЕН ЧЛЕН = шо·ки·ра·лия
| МИН.ДЕЯТ.НЕСВ.ПРИЧ. М.Р. ПЪЛЕН ЧЛЕН = шо·ки·ра·ли·ят
| МИН.ДЕЯТ.НЕСВ.ПРИЧ. Ж.Р. = шо·ки·ра·ла
| МИН.ДЕЯТ.НЕСВ.ПРИЧ. Ж.Р. ЧЛЕН = шо·ки·ра·ла·та
| МИН.ДЕЯТ.НЕСВ.ПРИЧ. СР.Р. = шо·ки·ра·ло
| МИН.ДЕЯТ.НЕСВ.ПРИЧ. СР.Р. ЧЛЕН = шо·ки·ра·ло·то
| МИН.ДЕЯТ.НЕСВ.ПРИЧ. МН.Ч. = шо·ки·ра·ли
| МИН.ДЕЯТ.НЕСВ.ПРИЧ. МН.Ч. ЧЛЕН = шо·ки·ра·ли·те
| СЕГ.ДЕЯТ.ПРИЧ. М.Р. = шо·ки·ращ
| СЕГ.ДЕЯТ.ПРИЧ. М.Р. НЕПЪЛЕН ЧЛЕН = шо·ки·ра·щия
| СЕГ.ДЕЯТ.ПРИЧ. М.Р. ПЪЛЕН ЧЛЕН = шо·ки·ра·щи·ят
| СЕГ.ДЕЯТ.ПРИЧ. Ж.Р. = шо·ки·ра·ща
| СЕГ.ДЕЯТ.ПРИЧ. Ж.Р. ЧЛЕН = шо·ки·ра·ща·та
| СЕГ.ДЕЯТ.ПРИЧ. СР.Р. = шо·ки·ра·що
| СЕГ.ДЕЯТ.ПРИЧ. СР.Р. ЧЛЕН = шо·ки·ра·що·то
| СЕГ.ДЕЯТ.ПРИЧ. МН.Ч. = шо·ки·ра·щи
| СЕГ.ДЕЯТ.ПРИЧ. МН.Ч. ЧЛЕН = шо·ки·ра·щи·те
| ДЕЕПРИЧАСТИЕ = шо·ки·рай·ки
| СКРИТИ ПРЕПРАТКИ = 
[[шокирам]],
[[шокираш]],
[[шокира]],
[[шокираме]],
[[шокирате]],
[[шокират]],
[[шокирах]],
[[шокирахме]],
[[шокирахте]],
[[шокираха]],
[[шокираше]],
[[шокирай]],
[[шокирайте]],
[[шокирал]],
[[шокиралия]],
[[шокиралият]],
[[шокирала]],
[[шокиралата]],
[[шокирало]],
[[шокиралото]],
[[шокирали]],
[[шокиралите]],
[[шокиран]],
[[шокирания]],
[[шокираният]],
[[шокирана]],
[[шокираната]],
[[шокирано]],
[[шокираното]],
[[шокирани]],
[[шокираните]],
[[шокиращ]],
[[шокиращия]],
[[шокиращият]],
[[шокираща]],
[[шокиращата]],
[[шокиращо]],
[[шокиращото]],
[[шокиращи]],
[[шокиращите]],
[[шокирайки]],
[[шокирал съм]],
[[шокирала съм]],
[[шокирало съм]],
[[шокирали сме]],
[[шокирал си]],
[[шокирала си]],
[[шокирало си]],
[[шокирали сте]],
[[шокирал е]],
[[шокирала е]],
[[шокирало е]],
[[шокирали са]],
[[бях шокирал]],
[[бях шокирала]],
[[бях шокирало]],
[[бяхме шокирали]],
[[беше шокирал]],
[[беше шокирала]],
[[беше шокирало]],
[[бяхте шокирали]],
[[бяха шокирали]],
[[ще шокирам]],
[[ще шокираме]],
[[ще шокираш]],
[[ще шокирате]],
[[ще шокира]],
[[ще шокират]],
[[ще съм шокирал]],
[[ще съм шокирала]],
[[ще съм шокирало]],
[[ще сме шокирали]],
[[ще си шокирал]],
[[ще си шокирала]],
[[ще си шокирало]],
[[ще сте шокирали]],
[[ще е шокирал]],
[[ще е шокирала]],
[[ще е шокирало]],
[[ще са шокирали]],
[[щях да шокирам]],
[[щяхме да шокираме]],
[[щеше да шокираш]],
[[щяхте да шокирате]],
[[щеше да шокира]],
[[щяха да шокират]],
[[щях да съм шокирал]],
[[щях да съм шокирала]],
[[щях да съм шокирало]],
[[щяхме да сме шокирали]],
[[щеше да си шокирал]],
[[щеше да си шокирала]],
[[щеше да си шокирало]],
[[щяхте да сте шокирали]],
[[щеше да е шокирал]],
[[щеше да е шокирала]],
[[щеше да е шокирало]],
[[щяха да са шокирали]],
[[бил съм шокирал]],
[[била съм шокирала]],
[[било съм шокирало]],
[[били сме шокирали]],
[[бил си шокирал]],
[[била си шокирала]],
[[било си шокирало]],
[[били сте шокирали]],
[[бил е шокирал]],
[[била е шокирала]],
[[било е шокирало]],
[[били са шокирали]],
[[щял съм да шокирам]],
[[щяла съм да шокирам]],
[[щяло съм да шокирам]],
[[щели сме да шокираме]],
[[щял си да шокираш]],
[[щяла си да шокираш]],
[[щяло си да шокираш]],
[[щели сте да шокирате]],
[[щял да шокира]],
[[щяла да шокира]],
[[щяло да шокира]],
[[щели да шокират]],
[[щял е да шокира]],
[[щяла е да шокира]],
[[щяло е да шокира]],
[[щели са да шокират]],
[[щял съм да съм шокирал]],
[[щяла съм да съм шокирала]],
[[щяло съм да съм шокирало]],
[[щели сме да сме шокирали]],
[[щял си да си шокирал]],
[[щяла си да си шокирала]],
[[щяло си да си шокирало]],
[[щели сте да сте шокирали]],
[[щял да е шокирал]],
[[щяла да е шокирала]],
[[щяло да е шокирало]],
[[щели да са шокирали]],
[[щял е да е шокирал]],
[[щяла е да е шокирала]],
[[щяло е да е шокирало]],
[[щели са да са шокирали]],
[[бих шокирал]],
[[бих шокирала]],
[[бих шокирало]],
[[бихме шокирали]],
[[би шокирал]],
[[би шокирала]],
[[би шокирало]],
[[бихте шокирали]],
[[биха шокирали]],
}}</text>
      <sha1>q758ks3xuikn2t2iwucsk3d8zeoixnu</sha1>
    </revision>
  </page>
  <page>
    <title>Шаблон:Словоформи/шосирам</title>
    <ns>10</ns>
    <id>570206</id>
    <revision>
      <id>602186</id>
      <timestamp>2005-05-12T12:16:19Z</timestamp>
      <contributor>
        <username>Bgbot</username>
        <id>83</id>
      </contributor>
      <comment>Борислав: Шаблон със словоформи</comment>
      <model>wikitext</model>
      <format>text/x-wiki</format>
      <text bytes="19908" xml:space="preserve">{{Шаблон:Словоформи/Глагол|
  ОСНОВНА ФОРМА = шосирам
| СЕГ.ВР., 1Л., ЕД.Ч. = шо·си·рам
| СЕГ.ВР., 1Л., МН.Ч. = шо·си·ра·ме
| СЕГ.ВР., 2Л., ЕД.Ч. = шо·си·раш
| СЕГ.ВР., 2Л., МН.Ч. = шо·си·ра·те
| СЕГ.ВР., 3Л., ЕД.Ч. = шо·си·ра
| СЕГ.ВР., 3Л., МН.Ч. = шо·си·рат
| МИН.СВ.ВР., 1Л., ЕД.Ч. = шо·си·рах
| МИН.СВ.ВР., 1Л., МН.Ч. = шо·си·рах·ме
| МИН.СВ.ВР., 2Л., ЕД.Ч. = шо·си·ра
| МИН.СВ.ВР., 2Л., МН.Ч. = шо·си·рах·те
| МИН.СВ.ВР., 3Л., ЕД.Ч. = шо·си·ра
| МИН.СВ.ВР., 3Л., МН.Ч. = шо·си·ра·ха
| МИН.НЕСВ.ВР., 1Л., ЕД.Ч. = шо·си·рах
| МИН.НЕСВ.ВР., 1Л., МН.Ч. = шо·си·рах·ме
| МИН.НЕСВ.ВР., 2Л., ЕД.Ч. = шо·си·ра·ше
| МИН.НЕСВ.ВР., 2Л., МН.Ч. = шо·си·рах·те
| МИН.НЕСВ.ВР., 3Л., ЕД.Ч. = шо·си·ра·ше
| МИН.НЕСВ.ВР., 3Л., МН.Ч. = шо·си·ра·ха
| МИН.НЕОПР.ВР., 1Л., ЕД.Ч., М.Р. = шосирал съм
| МИН.НЕОПР.ВР., 1Л., ЕД.Ч., Ж.Р. = шосирала съм
| МИН.НЕОПР.ВР., 1Л., ЕД.Ч., СР.Р. = шосирало съм
| МИН.НЕОПР.ВР., 1Л., МН.Ч. = шосирали сме
| МИН.НЕОПР.ВР., 2Л., ЕД.Ч., М.Р. = шосирал си
| МИН.НЕОПР.ВР., 2Л., ЕД.Ч., Ж.Р. = шосирала си
| МИН.НЕОПР.ВР., 2Л., ЕД.Ч., СР.Р. = шосирало си
| МИН.НЕОПР.ВР., 2Л., МН.Ч. = шосирали сте
| МИН.НЕОПР.ВР., 3Л., ЕД.Ч., М.Р. = шосирал е
| МИН.НЕОПР.ВР., 3Л., ЕД.Ч., Ж.Р. = шосирала е
| МИН.НЕОПР.ВР., 3Л., ЕД.Ч., СР.Р. = шосирало е
| МИН.НЕОПР.ВР., 3Л., МН.Ч. = шосирали са
| МИН.ПРЕД.ВР., 1Л., ЕД.Ч., М.Р. = бях шосирал
| МИН.ПРЕД.ВР., 1Л., ЕД.Ч., Ж.Р. = бях шосирала
| МИН.ПРЕД.ВР., 1Л., ЕД.Ч., СР.Р. = бях шосирало
| МИН.ПРЕД.ВР., 1Л., МН.Ч. = бяхме шосирали
| МИН.ПРЕД.ВР., 2Л., ЕД.Ч., М.Р. = беше шосирал
| МИН.ПРЕД.ВР., 2Л., ЕД.Ч., Ж.Р. = беше шосирала
| МИН.ПРЕД.ВР., 2Л., ЕД.Ч., СР.Р. = беше шосирало
| МИН.ПРЕД.ВР., 2Л., МН.Ч. = бяхте шосирали
| МИН.ПРЕД.ВР., 3Л., ЕД.Ч., М.Р. = беше шосирал
| МИН.ПРЕД.ВР., 3Л., ЕД.Ч., Ж.Р. = беше шосирала
| МИН.ПРЕД.ВР., 3Л., ЕД.Ч., СР.Р. = беше шосирало
| МИН.ПРЕД.ВР., 3Л., МН.Ч. = бяха шосирали
| БЪД.ВР., 1Л., ЕД.Ч. = ще шосирам
| БЪД.ВР., 1Л., МН.Ч. = ще шосираме
| БЪД.ВР., 2Л., ЕД.Ч. = ще шосираш
| БЪД.ВР., 2Л., МН.Ч. = ще шосирате
| БЪД.ВР., 3Л., ЕД.Ч. = ще шосира
| БЪД.ВР., 3Л., МН.Ч. = ще шосират
| БЪД.ПРЕД.ВР., 1Л., ЕД.Ч., М.Р. = ще съм шосирал
| БЪД.ПРЕД.ВР., 1Л., ЕД.Ч., Ж.Р. = ще съм шосирала
| БЪД.ПРЕД.ВР., 1Л., ЕД.Ч., СР.Р. = ще съм шосирало
| БЪД.ПРЕД.ВР., 1Л., МН.Ч. = ще сме шосирали
| БЪД.ПРЕД.ВР., 2Л., ЕД.Ч., М.Р. = ще си шосирал
| БЪД.ПРЕД.ВР., 2Л., ЕД.Ч., Ж.Р. = ще си шосирала
| БЪД.ПРЕД.ВР., 2Л., ЕД.Ч., СР.Р. = ще си шосирало
| БЪД.ПРЕД.ВР., 2Л., МН.Ч. = ще сте шосирали
| БЪД.ПРЕД.ВР., 3Л., ЕД.Ч., М.Р. = ще е шосирал
| БЪД.ПРЕД.ВР., 3Л., ЕД.Ч., Ж.Р. = ще е шосирала
| БЪД.ПРЕД.ВР., 3Л., ЕД.Ч., СР.Р. = ще е шосирало
| БЪД.ПРЕД.ВР., 3Л., МН.Ч. = ще са шосирали
| БЪД.ВР. В МИН., 1Л., ЕД.Ч. = щях да шосирам
| БЪД.ВР. В МИН., 1Л., МН.Ч. = щяхме да шосираме
| БЪД.ВР. В МИН., 2Л., ЕД.Ч. = щеше да шосираш
| БЪД.ВР. В МИН., 2Л., МН.Ч. = щяхте да шосирате
| БЪД.ВР. В МИН., 3Л., ЕД.Ч. = щеше да шосира
| БЪД.ВР. В МИН., 3Л., МН.Ч. = щяха да шосират
| БЪД.ПРЕД.ВР. В МИН., 1Л., ЕД.Ч., М.Р. = щях да съм шосирал
| БЪД.ПРЕД.ВР. В МИН., 1Л., ЕД.Ч., Ж.Р. = щях да съм шосирала
| БЪД.ПРЕД.ВР. В МИН., 1Л., ЕД.Ч., СР.Р. = щях да съм шосирало
| БЪД.ПРЕД.ВР. В МИН., 1Л., МН.Ч. = щяхме да сме шосирали
| БЪД.ПРЕД.ВР. В МИН., 2Л., ЕД.Ч., М.Р. = щеше да си шосирал
| БЪД.ПРЕД.ВР. В МИН., 2Л., ЕД.Ч., Ж.Р. = щеше да си шосирала
| БЪД.ПРЕД.ВР. В МИН., 2Л., ЕД.Ч., СР.Р. = щеше да си шосирало
| БЪД.ПРЕД.ВР. В МИН., 2Л., МН.Ч. = щяхте да сте шосирали
| БЪД.ПРЕД.ВР. В МИН., 3Л., ЕД.Ч., М.Р. = щеше да е шосирал
| БЪД.ПРЕД.ВР. В МИН., 3Л., ЕД.Ч., Ж.Р. = щеше да е шосирала
| БЪД.ПРЕД.ВР. В МИН., 3Л., ЕД.Ч., СР.Р. = щеше да е шосирало
| БЪД.ПРЕД.ВР. В МИН., 3Л., МН.Ч. = щяха да са шосирали
| ПР.НАКЛ., СЕГ.ВР., 1Л., ЕД.Ч., М.Р. = шосирал съм
| ПР.НАКЛ., СЕГ.ВР., 1Л., ЕД.Ч., Ж.Р. = шосирала съм
| ПР.НАКЛ., СЕГ.ВР., 1Л., ЕД.Ч., СР.Р. = шосирало съм
| ПР.НАКЛ., СЕГ.ВР., 1Л., МН.Ч. = шосирали сме
| ПР.НАКЛ., СЕГ.ВР., 2Л., ЕД.Ч., М.Р. = шосирал си
| ПР.НАКЛ., СЕГ.ВР., 2Л., ЕД.Ч., Ж.Р. = шосирала си
| ПР.НАКЛ., СЕГ.ВР., 2Л., ЕД.Ч., СР.Р. = шосирало си
| ПР.НАКЛ., СЕГ.ВР., 2Л., МН.Ч. = шосирали сте
| ПР.НАКЛ., СЕГ.ВР., 3Л., ЕД.Ч., М.Р. = шосирал (е)
| ПР.НАКЛ., СЕГ.ВР., 3Л., ЕД.Ч., Ж.Р. = шосирала (е)
| ПР.НАКЛ., СЕГ.ВР., 3Л., ЕД.Ч., СР.Р. = шосирало (е)
| ПР.НАКЛ., СЕГ.ВР., 3Л., МН.Ч. = шосирали (са)
| ПР.НАКЛ., МИН.СВ.ВР., 1Л., ЕД.Ч., М.Р. = шосирал съм
| ПР.НАКЛ., МИН.СВ.ВР., 1Л., ЕД.Ч., Ж.Р. = шосирала съм
| ПР.НАКЛ., МИН.СВ.ВР., 1Л., ЕД.Ч., СР.Р. = шосирало съм
| ПР.НАКЛ., МИН.СВ.ВР., 1Л., МН.Ч. = шосирали сме
| ПР.НАКЛ., МИН.СВ.ВР., 2Л., ЕД.Ч., М.Р. = шосирал си
| ПР.НАКЛ., МИН.СВ.ВР., 2Л., ЕД.Ч., Ж.Р. = шосирала си
| ПР.НАКЛ., МИН.СВ.ВР., 2Л., ЕД.Ч., СР.Р. = шосирало си
| ПР.НАКЛ., МИН.СВ.ВР., 2Л., МН.Ч. = шосирали сте
| ПР.НАКЛ., МИН.СВ.ВР., 3Л., ЕД.Ч., М.Р. = шосирал (е)
| ПР.НАКЛ., МИН.СВ.ВР., 3Л., ЕД.Ч., Ж.Р. = шосирала (е)
| ПР.НАКЛ., МИН.СВ.ВР., 3Л., ЕД.Ч., СР.Р. = шосирало (е)
| ПР.НАКЛ., МИН.СВ.ВР., 3Л., МН.Ч. = шосирали (са)
| ПР.НАКЛ., МИН.НЕОПР.ВР., 1Л., ЕД.Ч., М.Р. = бил съм шосирал
| ПР.НАКЛ., МИН.НЕОПР.ВР., 1Л., ЕД.Ч., Ж.Р. = била съм шосирала
| ПР.НАКЛ., МИН.НЕОПР.ВР., 1Л., ЕД.Ч., СР.Р. = било съм шосирало
| ПР.НАКЛ., МИН.НЕОПР.ВР., 1Л., МН.Ч. = били сме шосирали
| ПР.НАКЛ., МИН.НЕОПР.ВР., 2Л., ЕД.Ч., М.Р. = бил си шосирал
| ПР.НАКЛ., МИН.НЕОПР.ВР., 2Л., ЕД.Ч., Ж.Р. = била си шосирала
| ПР.НАКЛ., МИН.НЕОПР.ВР., 2Л., ЕД.Ч., СР.Р. = било си шосирало
| ПР.НАКЛ., МИН.НЕОПР.ВР., 2Л., МН.Ч. = били сте шосирали
| ПР.НАКЛ., МИН.НЕОПР.ВР., 3Л., ЕД.Ч., М.Р. = бил (е) шосирал
| ПР.НАКЛ., МИН.НЕОПР.ВР., 3Л., ЕД.Ч., Ж.Р. = била (е) шосирала
| ПР.НАКЛ., МИН.НЕОПР.ВР., 3Л., ЕД.Ч., СР.Р. = било (е) шосирало
| ПР.НАКЛ., МИН.НЕОПР.ВР., 3Л., МН.Ч. = били (са) шосирали
| ПР.НАКЛ., БЪД.ВР., 1Л., ЕД.Ч., М.Р. = щял съм да шосирам
| ПР.НАКЛ., БЪД.ВР., 1Л., ЕД.Ч., Ж.Р. = щяла съм да шосирам
| ПР.НАКЛ., БЪД.ВР., 1Л., ЕД.Ч., СР.Р. = щяло съм да шосирам
| ПР.НАКЛ., БЪД.ВР., 1Л., МН.Ч. = щели сме да шосираме
| ПР.НАКЛ., БЪД.ВР., 2Л., ЕД.Ч., М.Р. = щял си да шосираш
| ПР.НАКЛ., БЪД.ВР., 2Л., ЕД.Ч., Ж.Р. = щяла си да шосираш
| ПР.НАКЛ., БЪД.ВР., 2Л., ЕД.Ч., СР.Р. = щяло си да шосираш
| ПР.НАКЛ., БЪД.ВР., 2Л., МН.Ч. = щели сте да шосирате
| ПР.НАКЛ., БЪД.ВР., 3Л., ЕД.Ч., М.Р. = щял (е) да шосира
| ПР.НАКЛ., БЪД.ВР., 3Л., ЕД.Ч., Ж.Р. = щяла (е) да шосира
| ПР.НАКЛ., БЪД.ВР., 3Л., ЕД.Ч., СР.Р. = щяло (е) да шосира
| ПР.НАКЛ., БЪД.ВР., 3Л., МН.Ч. = щели (са) да шосират
| ПР.НАКЛ., БЪД.ПРЕД.ВР., 1Л., ЕД.Ч., М.Р. = щял съм да съм шосирал
| ПР.НАКЛ., БЪД.ПРЕД.ВР., 1Л., ЕД.Ч., Ж.Р. = щяла съм да съм шосирала
| ПР.НАКЛ., БЪД.ПРЕД.ВР., 1Л., ЕД.Ч., СР.Р. = щяло съм да съм шосирало
| ПР.НАКЛ., БЪД.ПРЕД.ВР., 1Л., МН.Ч. = щели сме да сме шосирали
| ПР.НАКЛ., БЪД.ПРЕД.ВР., 2Л., ЕД.Ч., М.Р. = щял си да си шосирал
| ПР.НАКЛ., БЪД.ПРЕД.ВР., 2Л., ЕД.Ч., Ж.Р. = щяла си да си шосирала
| ПР.НАКЛ., БЪД.ПРЕД.ВР., 2Л., ЕД.Ч., СР.Р. = щяло си да си шосирало
| ПР.НАКЛ., БЪД.ПРЕД.ВР., 2Л., МН.Ч. = щели сте да сте шосирали
| ПР.НАКЛ., БЪД.ПРЕД.ВР., 3Л., ЕД.Ч., М.Р. = щял (е) да е шосирал
| ПР.НАКЛ., БЪД.ПРЕД.ВР., 3Л., ЕД.Ч., Ж.Р. = щяла (е) да е шосирала
| ПР.НАКЛ., БЪД.ПРЕД.ВР., 3Л., ЕД.Ч., СР.Р. = щяло (е) да е шосирало
| ПР.НАКЛ., БЪД.ПРЕД.ВР., 3Л., МН.Ч. = щели (са) да са шосирали
| УСЛОВНО НАКЛОНЕНИЕ, 1Л., ЕД.Ч., М.Р. = бих шосирал
| УСЛОВНО НАКЛОНЕНИЕ, 1Л., ЕД.Ч., Ж.Р. = бих шосирала
| УСЛОВНО НАКЛОНЕНИЕ, 1Л., ЕД.Ч., СР.Р. = бих шосирало
| УСЛОВНО НАКЛОНЕНИЕ, 1Л., МН.Ч. = бихме шосирали
| УСЛОВНО НАКЛОНЕНИЕ, 2Л., ЕД.Ч., М.Р. = би шосирал
| УСЛОВНО НАКЛОНЕНИЕ, 2Л., ЕД.Ч., Ж.Р. = би шосирала
| УСЛОВНО НАКЛОНЕНИЕ, 2Л., ЕД.Ч., СР.Р. = би шосирало
| УСЛОВНО НАКЛОНЕНИЕ, 2Л., МН.Ч. = бихте шосирали
| УСЛОВНО НАКЛОНЕНИЕ, 3Л., ЕД.Ч., М.Р. = би шосирал
| УСЛОВНО НАКЛОНЕНИЕ, 3Л., ЕД.Ч., Ж.Р. = би шосирала
| УСЛОВНО НАКЛОНЕНИЕ, 3Л., ЕД.Ч., СР.Р. = би шосирало
| УСЛОВНО НАКЛОНЕНИЕ, 3Л., МН.Ч. = биха шосирали
| ПОВЕЛИТЕЛНО НАКЛОНЕНИЕ, ЕД.Ч. = шо·си·рай
| ПОВЕЛИТЕЛНО НАКЛОНЕНИЕ, МН.Ч. = шо·си·рай·те
| МИН.СТРАД.ПРИЧ. М.Р. = шо·си·ран
| МИН.СТРАД.ПРИЧ. М.Р. НЕПЪЛЕН ЧЛЕН = шо·си·ра·ния
| МИН.СТРАД.ПРИЧ. М.Р. ПЪЛЕН ЧЛЕН = шо·си·ра·ни·ят
| МИН.СТРАД.ПРИЧ. Ж.Р. = шо·си·ра·на
| МИН.СТРАД.ПРИЧ. Ж.Р. ЧЛЕН = шо·си·ра·на·та
| МИН.СТРАД.ПРИЧ. СР.Р. = шо·си·ра·но
| МИН.СТРАД.ПРИЧ. СР.Р. ЧЛЕН = шо·си·ра·но·то
| МИН.СТРАД.ПРИЧ. МН.Ч. = шо·си·ра·ни
| МИН.СТРАД.ПРИЧ. МН.Ч. ЧЛЕН = шо·си·ра·ни·те
| МИН.ДЕЯТ.СВ.ПРИЧ. М.Р. = шо·си·рал
| МИН.ДЕЯТ.СВ.ПРИЧ. М.Р. НЕПЪЛЕН ЧЛЕН = шо·си·ра·лия
| МИН.ДЕЯТ.СВ.ПРИЧ. М.Р. ПЪЛЕН ЧЛЕН = шо·си·ра·ли·ят
| МИН.ДЕЯТ.СВ.ПРИЧ. Ж.Р. = шо·си·ра·ла
| МИН.ДЕЯТ.СВ.ПРИЧ. Ж.Р. ЧЛЕН = шо·си·ра·ла·та
| МИН.ДЕЯТ.СВ.ПРИЧ. СР.Р. = шо·си·ра·ло
| МИН.ДЕЯТ.СВ.ПРИЧ. СР.Р. ЧЛЕН = шо·си·ра·ло·то
| МИН.ДЕЯТ.СВ.ПРИЧ. МН.Ч. = шо·си·ра·ли
| МИН.ДЕЯТ.СВ.ПРИЧ. МН.Ч. ЧЛЕН = шо·си·ра·ли·те
| МИН.ДЕЯТ.НЕСВ.ПРИЧ. М.Р. = шо·си·рал
| МИН.ДЕЯТ.НЕСВ.ПРИЧ. М.Р. НЕПЪЛЕН ЧЛЕН = шо·си·ра·лия
| МИН.ДЕЯТ.НЕСВ.ПРИЧ. М.Р. ПЪЛЕН ЧЛЕН = шо·си·ра·ли·ят
| МИН.ДЕЯТ.НЕСВ.ПРИЧ. Ж.Р. = шо·си·ра·ла
| МИН.ДЕЯТ.НЕСВ.ПРИЧ. Ж.Р. ЧЛЕН = шо·си·ра·ла·та
| МИН.ДЕЯТ.НЕСВ.ПРИЧ. СР.Р. = шо·си·ра·ло
| МИН.ДЕЯТ.НЕСВ.ПРИЧ. СР.Р. ЧЛЕН = шо·си·ра·ло·то
| МИН.ДЕЯТ.НЕСВ.ПРИЧ. МН.Ч. = шо·си·ра·ли
| МИН.ДЕЯТ.НЕСВ.ПРИЧ. МН.Ч. ЧЛЕН = шо·си·ра·ли·те
| СЕГ.ДЕЯТ.ПРИЧ. М.Р. = шо·си·ращ
| СЕГ.ДЕЯТ.ПРИЧ. М.Р. НЕПЪЛЕН ЧЛЕН = шо·си·ра·щия
| СЕГ.ДЕЯТ.ПРИЧ. М.Р. ПЪЛЕН ЧЛЕН = шо·си·ра·щи·ят
| СЕГ.ДЕЯТ.ПРИЧ. Ж.Р. = шо·си·ра·ща
| СЕГ.ДЕЯТ.ПРИЧ. Ж.Р. ЧЛЕН = шо·си·ра·ща·та
| СЕГ.ДЕЯТ.ПРИЧ. СР.Р. = шо·си·ра·що
| СЕГ.ДЕЯТ.ПРИЧ. СР.Р. ЧЛЕН = шо·си·ра·що·то
| СЕГ.ДЕЯТ.ПРИЧ. МН.Ч. = шо·си·ра·щи
| СЕГ.ДЕЯТ.ПРИЧ. МН.Ч. ЧЛЕН = шо·си·ра·щи·те
| ДЕЕПРИЧАСТИЕ = шо·си·рай·ки
| СКРИТИ ПРЕПРАТКИ = 
[[шосирам]],
[[шосираш]],
[[шосира]],
[[шосираме]],
[[шосирате]],
[[шосират]],
[[шосирах]],
[[шосирахме]],
[[шосирахте]],
[[шосираха]],
[[шосираше]],
[[шосирай]],
[[шосирайте]],
[[шосирал]],
[[шосиралия]],
[[шосиралият]],
[[шосирала]],
[[шосиралата]],
[[шосирало]],
[[шосиралото]],
[[шосирали]],
[[шосиралите]],
[[шосиран]],
[[шосирания]],
[[шосираният]],
[[шосирана]],
[[шосираната]],
[[шосирано]],
[[шосираното]],
[[шосирани]],
[[шосираните]],
[[шосиращ]],
[[шосиращия]],
[[шосиращият]],
[[шосираща]],
[[шосиращата]],
[[шосиращо]],
[[шосиращото]],
[[шосиращи]],
[[шосиращите]],
[[шосирайки]],
[[шосирал съм]],
[[шосирала съм]],
[[шосирало съм]],
[[шосирали сме]],
[[шосирал си]],
[[шосирала си]],
[[шосирало си]],
[[шосирали сте]],
[[шосирал е]],
[[шосирала е]],
[[шосирало е]],
[[шосирали са]],
[[бях шосирал]],
[[бях шосирала]],
[[бях шосирало]],
[[бяхме шосирали]],
[[беше шосирал]],
[[беше шосирала]],
[[беше шосирало]],
[[бяхте шосирали]],
[[бяха шосирали]],
[[ще шосирам]],
[[ще шосираме]],
[[ще шосираш]],
[[ще шосирате]],
[[ще шосира]],
[[ще шосират]],
[[ще съм шосирал]],
[[ще съм шосирала]],
[[ще съм шосирало]],
[[ще сме шосирали]],
[[ще си шосирал]],
[[ще си шосирала]],
[[ще си шосирало]],
[[ще сте шосирали]],
[[ще е шосирал]],
[[ще е шосирала]],
[[ще е шосирало]],
[[ще са шосирали]],
[[щях да шосирам]],
[[щяхме да шосираме]],
[[щеше да шосираш]],
[[щяхте да шосирате]],
[[щеше да шосира]],
[[щяха да шосират]],
[[щях да съм шосирал]],
[[щях да съм шосирала]],
[[щях да съм шосирало]],
[[щяхме да сме шосирали]],
[[щеше да си шосирал]],
[[щеше да си шосирала]],
[[щеше да си шосирало]],
[[щяхте да сте шосирали]],
[[щеше да е шосирал]],
[[щеше да е шосирала]],
[[щеше да е шосирало]],
[[щяха да са шосирали]],
[[бил съм шосирал]],
[[била съм шосирала]],
[[било съм шосирало]],
[[били сме шосирали]],
[[бил си шосирал]],
[[била си шосирала]],
[[било си шосирало]],
[[били сте шосирали]],
[[бил е шосирал]],
[[била е шосирала]],
[[било е шосирало]],
[[били са шосирали]],
[[щял съм да шосирам]],
[[щяла съм да шосирам]],
[[щяло съм да шосирам]],
[[щели сме да шосираме]],
[[щял си да шосираш]],
[[щяла си да шосираш]],
[[щяло си да шосираш]],
[[щели сте да шосирате]],
[[щял да шосира]],
[[щяла да шосира]],
[[щяло да шосира]],
[[щели да шосират]],
[[щял е да шосира]],
[[щяла е да шосира]],
[[щяло е да шосира]],
[[щели са да шосират]],
[[щял съм да съм шосирал]],
[[щяла съм да съм шосирала]],
[[щяло съм да съм шосирало]],
[[щели сме да сме шосирали]],
[[щял си да си шосирал]],
[[щяла си да си шосирала]],
[[щяло си да си шосирало]],
[[щели сте да сте шосирали]],
[[щял да е шосирал]],
[[щяла да е шосирала]],
[[щяло да е шосирало]],
[[щели да са шосирали]],
[[щял е да е шосирал]],
[[щяла е да е шосирала]],
[[щяло е да е шосирало]],
[[щели са да са шосирали]],
[[бих шосирал]],
[[бих шосирала]],
[[бих шосирало]],
[[бихме шосирали]],
[[би шосирал]],
[[би шосирала]],
[[би шосирало]],
[[бихте шосирали]],
[[биха шосирали]],
}}</text>
      <sha1>clr6475zricg8wgv0cz7gvlznzcwdmk</sha1>
    </revision>
  </page>
  <page>
    <title>Шаблон:Словоформи/шофирам</title>
    <ns>10</ns>
    <id>570218</id>
    <revision>
      <id>602198</id>
      <timestamp>2005-05-12T12:16:42Z</timestamp>
      <contributor>
        <username>Bgbot</username>
        <id>83</id>
      </contributor>
      <comment>Борислав: Шаблон със словоформи</comment>
      <model>wikitext</model>
      <format>text/x-wiki</format>
      <text bytes="19908" xml:space="preserve">{{Шаблон:Словоформи/Глагол|
  ОСНОВНА ФОРМА = шофирам
| СЕГ.ВР., 1Л., ЕД.Ч. = шо·фи·рам
| СЕГ.ВР., 1Л., МН.Ч. = шо·фи·ра·ме
| СЕГ.ВР., 2Л., ЕД.Ч. = шо·фи·раш
| СЕГ.ВР., 2Л., МН.Ч. = шо·фи·ра·те
| СЕГ.ВР., 3Л., ЕД.Ч. = шо·фи·ра
| СЕГ.ВР., 3Л., МН.Ч. = шо·фи·рат
| МИН.СВ.ВР., 1Л., ЕД.Ч. = шо·фи·рах
| МИН.СВ.ВР., 1Л., МН.Ч. = шо·фи·рах·ме
| МИН.СВ.ВР., 2Л., ЕД.Ч. = шо·фи·ра
| МИН.СВ.ВР., 2Л., МН.Ч. = шо·фи·рах·те
| МИН.СВ.ВР., 3Л., ЕД.Ч. = шо·фи·ра
| МИН.СВ.ВР., 3Л., МН.Ч. = шо·фи·ра·ха
| МИН.НЕСВ.ВР., 1Л., ЕД.Ч. = шо·фи·рах
| МИН.НЕСВ.ВР., 1Л., МН.Ч. = шо·фи·рах·ме
| МИН.НЕСВ.ВР., 2Л., ЕД.Ч. = шо·фи·ра·ше
| МИН.НЕСВ.ВР., 2Л., МН.Ч. = шо·фи·рах·те
| МИН.НЕСВ.ВР., 3Л., ЕД.Ч. = шо·фи·ра·ше
| МИН.НЕСВ.ВР., 3Л., МН.Ч. = шо·фи·ра·ха
| МИН.НЕОПР.ВР., 1Л., ЕД.Ч., М.Р. = шофирал съм
| МИН.НЕОПР.ВР., 1Л., ЕД.Ч., Ж.Р. = шофирала съм
| МИН.НЕОПР.ВР., 1Л., ЕД.Ч., СР.Р. = шофирало съм
| МИН.НЕОПР.ВР., 1Л., МН.Ч. = шофирали сме
| МИН.НЕОПР.ВР., 2Л., ЕД.Ч., М.Р. = шофирал си
| МИН.НЕОПР.ВР., 2Л., ЕД.Ч., Ж.Р. = шофирала си
| МИН.НЕОПР.ВР., 2Л., ЕД.Ч., СР.Р. = шофирало си
| МИН.НЕОПР.ВР., 2Л., МН.Ч. = шофирали сте
| МИН.НЕОПР.ВР., 3Л., ЕД.Ч., М.Р. = шофирал е
| МИН.НЕОПР.ВР., 3Л., ЕД.Ч., Ж.Р. = шофирала е
| МИН.НЕОПР.ВР., 3Л., ЕД.Ч., СР.Р. = шофирало е
| МИН.НЕОПР.ВР., 3Л., МН.Ч. = шофирали са
| МИН.ПРЕД.ВР., 1Л., ЕД.Ч., М.Р. = бях шофирал
| МИН.ПРЕД.ВР., 1Л., ЕД.Ч., Ж.Р. = бях шофирала
| МИН.ПРЕД.ВР., 1Л., ЕД.Ч., СР.Р. = бях шофирало
| МИН.ПРЕД.ВР., 1Л., МН.Ч. = бяхме шофирали
| МИН.ПРЕД.ВР., 2Л., ЕД.Ч., М.Р. = беше шофирал
| МИН.ПРЕД.ВР., 2Л., ЕД.Ч., Ж.Р. = беше шофирала
| МИН.ПРЕД.ВР., 2Л., ЕД.Ч., СР.Р. = беше шофирало
| МИН.ПРЕД.ВР., 2Л., МН.Ч. = бяхте шофирали
| МИН.ПРЕД.ВР., 3Л., ЕД.Ч., М.Р. = беше шофирал
| МИН.ПРЕД.ВР., 3Л., ЕД.Ч., Ж.Р. = беше шофирала
| МИН.ПРЕД.ВР., 3Л., ЕД.Ч., СР.Р. = беше шофирало
| МИН.ПРЕД.ВР., 3Л., МН.Ч. = бяха шофирали
| БЪД.ВР., 1Л., ЕД.Ч. = ще шофирам
| БЪД.ВР., 1Л., МН.Ч. = ще шофираме
| БЪД.ВР., 2Л., ЕД.Ч. = ще шофираш
| БЪД.ВР., 2Л., МН.Ч. = ще шофирате
| БЪД.ВР., 3Л., ЕД.Ч. = ще шофира
| БЪД.ВР., 3Л., МН.Ч. = ще шофират
| БЪД.ПРЕД.ВР., 1Л., ЕД.Ч., М.Р. = ще съм шофирал
| БЪД.ПРЕД.ВР., 1Л., ЕД.Ч., Ж.Р. = ще съм шофирала
| БЪД.ПРЕД.ВР., 1Л., ЕД.Ч., СР.Р. = ще съм шофирало
| БЪД.ПРЕД.ВР., 1Л., МН.Ч. = ще сме шофирали
| БЪД.ПРЕД.ВР., 2Л., ЕД.Ч., М.Р. = ще си шофирал
| БЪД.ПРЕД.ВР., 2Л., ЕД.Ч., Ж.Р. = ще си шофирала
| БЪД.ПРЕД.ВР., 2Л., ЕД.Ч., СР.Р. = ще си шофирало
| БЪД.ПРЕД.ВР., 2Л., МН.Ч. = ще сте шофирали
| БЪД.ПРЕД.ВР., 3Л., ЕД.Ч., М.Р. = ще е шофирал
| БЪД.ПРЕД.ВР., 3Л., ЕД.Ч., Ж.Р. = ще е шофирала
| БЪД.ПРЕД.ВР., 3Л., ЕД.Ч., СР.Р. = ще е шофирало
| БЪД.ПРЕД.ВР., 3Л., МН.Ч. = ще са шофирали
| БЪД.ВР. В МИН., 1Л., ЕД.Ч. = щях да шофирам
| БЪД.ВР. В МИН., 1Л., МН.Ч. = щяхме да шофираме
| БЪД.ВР. В МИН., 2Л., ЕД.Ч. = щеше да шофираш
| БЪД.ВР. В МИН., 2Л., МН.Ч. = щяхте да шофирате
| БЪД.ВР. В МИН., 3Л., ЕД.Ч. = щеше да шофира
| БЪД.ВР. В МИН., 3Л., МН.Ч. = щяха да шофират
| БЪД.ПРЕД.ВР. В МИН., 1Л., ЕД.Ч., М.Р. = щях да съм шофирал
| БЪД.ПРЕД.ВР. В МИН., 1Л., ЕД.Ч., Ж.Р. = щях да съм шофирала
| БЪД.ПРЕД.ВР. В МИН., 1Л., ЕД.Ч., СР.Р. = щях да съм шофирало
| БЪД.ПРЕД.ВР. В МИН., 1Л., МН.Ч. = щяхме да сме шофирали
| БЪД.ПРЕД.ВР. В МИН., 2Л., ЕД.Ч., М.Р. = щеше да си шофирал
| БЪД.ПРЕД.ВР. В МИН., 2Л., ЕД.Ч., Ж.Р. = щеше да си шофирала
| БЪД.ПРЕД.ВР. В МИН., 2Л., ЕД.Ч., СР.Р. = щеше да си шофирало
| БЪД.ПРЕД.ВР. В МИН., 2Л., МН.Ч. = щяхте да сте шофирали
| БЪД.ПРЕД.ВР. В МИН., 3Л., ЕД.Ч., М.Р. = щеше да е шофирал
| БЪД.ПРЕД.ВР. В МИН., 3Л., ЕД.Ч., Ж.Р. = щеше да е шофирала
| БЪД.ПРЕД.ВР. В МИН., 3Л., ЕД.Ч., СР.Р. = щеше да е шофирало
| БЪД.ПРЕД.ВР. В МИН., 3Л., МН.Ч. = щяха да са шофирали
| ПР.НАКЛ., СЕГ.ВР., 1Л., ЕД.Ч., М.Р. = шофирал съм
| ПР.НАКЛ., СЕГ.ВР., 1Л., ЕД.Ч., Ж.Р. = шофирала съм
| ПР.НАКЛ., СЕГ.ВР., 1Л., ЕД.Ч., СР.Р. = шофирало съм
| ПР.НАКЛ., СЕГ.ВР., 1Л., МН.Ч. = шофирали сме
| ПР.НАКЛ., СЕГ.ВР., 2Л., ЕД.Ч., М.Р. = шофирал си
| ПР.НАКЛ., СЕГ.ВР., 2Л., ЕД.Ч., Ж.Р. = шофирала си
| ПР.НАКЛ., СЕГ.ВР., 2Л., ЕД.Ч., СР.Р. = шофирало си
| ПР.НАКЛ., СЕГ.ВР., 2Л., МН.Ч. = шофирали сте
| ПР.НАКЛ., СЕГ.ВР., 3Л., ЕД.Ч., М.Р. = шофирал (е)
| ПР.НАКЛ., СЕГ.ВР., 3Л., ЕД.Ч., Ж.Р. = шофирала (е)
| ПР.НАКЛ., СЕГ.ВР., 3Л., ЕД.Ч., СР.Р. = шофирало (е)
| ПР.НАКЛ., СЕГ.ВР., 3Л., МН.Ч. = шофирали (са)
| ПР.НАКЛ., МИН.СВ.ВР., 1Л., ЕД.Ч., М.Р. = шофирал съм
| ПР.НАКЛ., МИН.СВ.ВР., 1Л., ЕД.Ч., Ж.Р. = шофирала съм
| ПР.НАКЛ., МИН.СВ.ВР., 1Л., ЕД.Ч., СР.Р. = шофирало съм
| ПР.НАКЛ., МИН.СВ.ВР., 1Л., МН.Ч. = шофирали сме
| ПР.НАКЛ., МИН.СВ.ВР., 2Л., ЕД.Ч., М.Р. = шофирал си
| ПР.НАКЛ., МИН.СВ.ВР., 2Л., ЕД.Ч., Ж.Р. = шофирала си
| ПР.НАКЛ., МИН.СВ.ВР., 2Л., ЕД.Ч., СР.Р. = шофирало си
| ПР.НАКЛ., МИН.СВ.ВР., 2Л., МН.Ч. = шофирали сте
| ПР.НАКЛ., МИН.СВ.ВР., 3Л., ЕД.Ч., М.Р. = шофирал (е)
| ПР.НАКЛ., МИН.СВ.ВР., 3Л., ЕД.Ч., Ж.Р. = шофирала (е)
| ПР.НАКЛ., МИН.СВ.ВР., 3Л., ЕД.Ч., СР.Р. = шофирало (е)
| ПР.НАКЛ., МИН.СВ.ВР., 3Л., МН.Ч. = шофирали (са)
| ПР.НАКЛ., МИН.НЕОПР.ВР., 1Л., ЕД.Ч., М.Р. = бил съм шофирал
| ПР.НАКЛ., МИН.НЕОПР.ВР., 1Л., ЕД.Ч., Ж.Р. = била съм шофирала
| ПР.НАКЛ., МИН.НЕОПР.ВР., 1Л., ЕД.Ч., СР.Р. = било съм шофирало
| ПР.НАКЛ., МИН.НЕОПР.ВР., 1Л., МН.Ч. = били сме шофирали
| ПР.НАКЛ., МИН.НЕОПР.ВР., 2Л., ЕД.Ч., М.Р. = бил си шофирал
| ПР.НАКЛ., МИН.НЕОПР.ВР., 2Л., ЕД.Ч., Ж.Р. = била си шофирала
| ПР.НАКЛ., МИН.НЕОПР.ВР., 2Л., ЕД.Ч., СР.Р. = било си шофирало
| ПР.НАКЛ., МИН.НЕОПР.ВР., 2Л., МН.Ч. = били сте шофирали
| ПР.НАКЛ., МИН.НЕОПР.ВР., 3Л., ЕД.Ч., М.Р. = бил (е) шофирал
| ПР.НАКЛ., МИН.НЕОПР.ВР., 3Л., ЕД.Ч., Ж.Р. = била (е) шофирала
| ПР.НАКЛ., МИН.НЕОПР.ВР., 3Л., ЕД.Ч., СР.Р. = било (е) шофирало
| ПР.НАКЛ., МИН.НЕОПР.ВР., 3Л., МН.Ч. = били (са) шофирали
| ПР.НАКЛ., БЪД.ВР., 1Л., ЕД.Ч., М.Р. = щял съм да шофирам
| ПР.НАКЛ., БЪД.ВР., 1Л., ЕД.Ч., Ж.Р. = щяла съм да шофирам
| ПР.НАКЛ., БЪД.ВР., 1Л., ЕД.Ч., СР.Р. = щяло съм да шофирам
| ПР.НАКЛ., БЪД.ВР., 1Л., МН.Ч. = щели сме да шофираме
| ПР.НАКЛ., БЪД.ВР., 2Л., ЕД.Ч., М.Р. = щял си да шофираш
| ПР.НАКЛ., БЪД.ВР., 2Л., ЕД.Ч., Ж.Р. = щяла си да шофираш
| ПР.НАКЛ., БЪД.ВР., 2Л., ЕД.Ч., СР.Р. = щяло си да шофираш
| ПР.НАКЛ., БЪД.ВР., 2Л., МН.Ч. = щели сте да шофирате
| ПР.НАКЛ., БЪД.ВР., 3Л., ЕД.Ч., М.Р. = щял (е) да шофира
| ПР.НАКЛ., БЪД.ВР., 3Л., ЕД.Ч., Ж.Р. = щяла (е) да шофира
| ПР.НАКЛ., БЪД.ВР., 3Л., ЕД.Ч., СР.Р. = щяло (е) да шофира
| ПР.НАКЛ., БЪД.ВР., 3Л., МН.Ч. = щели (са) да шофират
| ПР.НАКЛ., БЪД.ПРЕД.ВР., 1Л., ЕД.Ч., М.Р. = щял съм да съм шофирал
| ПР.НАКЛ., БЪД.ПРЕД.ВР., 1Л., ЕД.Ч., Ж.Р. = щяла съм да съм шофирала
| ПР.НАКЛ., БЪД.ПРЕД.ВР., 1Л., ЕД.Ч., СР.Р. = щяло съм да съм шофирало
| ПР.НАКЛ., БЪД.ПРЕД.ВР., 1Л., МН.Ч. = щели сме да сме шофирали
| ПР.НАКЛ., БЪД.ПРЕД.ВР., 2Л., ЕД.Ч., М.Р. = щял си да си шофирал
| ПР.НАКЛ., БЪД.ПРЕД.ВР., 2Л., ЕД.Ч., Ж.Р. = щяла си да си шофирала
| ПР.НАКЛ., БЪД.ПРЕД.ВР., 2Л., ЕД.Ч., СР.Р. = щяло си да си шофирало
| ПР.НАКЛ., БЪД.ПРЕД.ВР., 2Л., МН.Ч. = щели сте да сте шофирали
| ПР.НАКЛ., БЪД.ПРЕД.ВР., 3Л., ЕД.Ч., М.Р. = щял (е) да е шофирал
| ПР.НАКЛ., БЪД.ПРЕД.ВР., 3Л., ЕД.Ч., Ж.Р. = щяла (е) да е шофирала
| ПР.НАКЛ., БЪД.ПРЕД.ВР., 3Л., ЕД.Ч., СР.Р. = щяло (е) да е шофирало
| ПР.НАКЛ., БЪД.ПРЕД.ВР., 3Л., МН.Ч. = щели (са) да са шофирали
| УСЛОВНО НАКЛОНЕНИЕ, 1Л., ЕД.Ч., М.Р. = бих шофирал
| УСЛОВНО НАКЛОНЕНИЕ, 1Л., ЕД.Ч., Ж.Р. = бих шофирала
| УСЛОВНО НАКЛОНЕНИЕ, 1Л., ЕД.Ч., СР.Р. = бих шофирало
| УСЛОВНО НАКЛОНЕНИЕ, 1Л., МН.Ч. = бихме шофирали
| УСЛОВНО НАКЛОНЕНИЕ, 2Л., ЕД.Ч., М.Р. = би шофирал
| УСЛОВНО НАКЛОНЕНИЕ, 2Л., ЕД.Ч., Ж.Р. = би шофирала
| УСЛОВНО НАКЛОНЕНИЕ, 2Л., ЕД.Ч., СР.Р. = би шофирало
| УСЛОВНО НАКЛОНЕНИЕ, 2Л., МН.Ч. = бихте шофирали
| УСЛОВНО НАКЛОНЕНИЕ, 3Л., ЕД.Ч., М.Р. = би шофирал
| УСЛОВНО НАКЛОНЕНИЕ, 3Л., ЕД.Ч., Ж.Р. = би шофирала
| УСЛОВНО НАКЛОНЕНИЕ, 3Л., ЕД.Ч., СР.Р. = би шофирало
| УСЛОВНО НАКЛОНЕНИЕ, 3Л., МН.Ч. = биха шофирали
| ПОВЕЛИТЕЛНО НАКЛОНЕНИЕ, ЕД.Ч. = шо·фи·рай
| ПОВЕЛИТЕЛНО НАКЛОНЕНИЕ, МН.Ч. = шо·фи·рай·те
| МИН.СТРАД.ПРИЧ. М.Р. = шо·фи·ран
| МИН.СТРАД.ПРИЧ. М.Р. НЕПЪЛЕН ЧЛЕН = шо·фи·ра·ния
| МИН.СТРАД.ПРИЧ. М.Р. ПЪЛЕН ЧЛЕН = шо·фи·ра·ни·ят
| МИН.СТРАД.ПРИЧ. Ж.Р. = шо·фи·ра·на
| МИН.СТРАД.ПРИЧ. Ж.Р. ЧЛЕН = шо·фи·ра·на·та
| МИН.СТРАД.ПРИЧ. СР.Р. = шо·фи·ра·но
| МИН.СТРАД.ПРИЧ. СР.Р. ЧЛЕН = шо·фи·ра·но·то
| МИН.СТРАД.ПРИЧ. МН.Ч. = шо·фи·ра·ни
| МИН.СТРАД.ПРИЧ. МН.Ч. ЧЛЕН = шо·фи·ра·ни·те
| МИН.ДЕЯТ.СВ.ПРИЧ. М.Р. = шо·фи·рал
| МИН.ДЕЯТ.СВ.ПРИЧ. М.Р. НЕПЪЛЕН ЧЛЕН = шо·фи·ра·лия
| МИН.ДЕЯТ.СВ.ПРИЧ. М.Р. ПЪЛЕН ЧЛЕН = шо·фи·ра·ли·ят
| МИН.ДЕЯТ.СВ.ПРИЧ. Ж.Р. = шо·фи·ра·ла
| МИН.ДЕЯТ.СВ.ПРИЧ. Ж.Р. ЧЛЕН = шо·фи·ра·ла·та
| МИН.ДЕЯТ.СВ.ПРИЧ. СР.Р. = шо·фи·ра·ло
| МИН.ДЕЯТ.СВ.ПРИЧ. СР.Р. ЧЛЕН = шо·фи·ра·ло·то
| МИН.ДЕЯТ.СВ.ПРИЧ. МН.Ч. = шо·фи·ра·ли
| МИН.ДЕЯТ.СВ.ПРИЧ. МН.Ч. ЧЛЕН = шо·фи·ра·ли·те
| МИН.ДЕЯТ.НЕСВ.ПРИЧ. М.Р. = шо·фи·рал
| МИН.ДЕЯТ.НЕСВ.ПРИЧ. М.Р. НЕПЪЛЕН ЧЛЕН = шо·фи·ра·лия
| МИН.ДЕЯТ.НЕСВ.ПРИЧ. М.Р. ПЪЛЕН ЧЛЕН = шо·фи·ра·ли·ят
| МИН.ДЕЯТ.НЕСВ.ПРИЧ. Ж.Р. = шо·фи·ра·ла
| МИН.ДЕЯТ.НЕСВ.ПРИЧ. Ж.Р. ЧЛЕН = шо·фи·ра·ла·та
| МИН.ДЕЯТ.НЕСВ.ПРИЧ. СР.Р. = шо·фи·ра·ло
| МИН.ДЕЯТ.НЕСВ.ПРИЧ. СР.Р. ЧЛЕН = шо·фи·ра·ло·то
| МИН.ДЕЯТ.НЕСВ.ПРИЧ. МН.Ч. = шо·фи·ра·ли
| МИН.ДЕЯТ.НЕСВ.ПРИЧ. МН.Ч. ЧЛЕН = шо·фи·ра·ли·те
| СЕГ.ДЕЯТ.ПРИЧ. М.Р. = шо·фи·ращ
| СЕГ.ДЕЯТ.ПРИЧ. М.Р. НЕПЪЛЕН ЧЛЕН = шо·фи·ра·щия
| СЕГ.ДЕЯТ.ПРИЧ. М.Р. ПЪЛЕН ЧЛЕН = шо·фи·ра·щи·ят
| СЕГ.ДЕЯТ.ПРИЧ. Ж.Р. = шо·фи·ра·ща
| СЕГ.ДЕЯТ.ПРИЧ. Ж.Р. ЧЛЕН = шо·фи·ра·ща·та
| СЕГ.ДЕЯТ.ПРИЧ. СР.Р. = шо·фи·ра·що
| СЕГ.ДЕЯТ.ПРИЧ. СР.Р. ЧЛЕН = шо·фи·ра·що·то
| СЕГ.ДЕЯТ.ПРИЧ. МН.Ч. = шо·фи·ра·щи
| СЕГ.ДЕЯТ.ПРИЧ. МН.Ч. ЧЛЕН = шо·фи·ра·щи·те
| ДЕЕПРИЧАСТИЕ = шо·фи·рай·ки
| СКРИТИ ПРЕПРАТКИ = 
[[шофирам]],
[[шофираш]],
[[шофира]],
[[шофираме]],
[[шофирате]],
[[шофират]],
[[шофирах]],
[[шофирахме]],
[[шофирахте]],
[[шофираха]],
[[шофираше]],
[[шофирай]],
[[шофирайте]],
[[шофирал]],
[[шофиралия]],
[[шофиралият]],
[[шофирала]],
[[шофиралата]],
[[шофирало]],
[[шофиралото]],
[[шофирали]],
[[шофиралите]],
[[шофиран]],
[[шофирания]],
[[шофираният]],
[[шофирана]],
[[шофираната]],
[[шофирано]],
[[шофираното]],
[[шофирани]],
[[шофираните]],
[[шофиращ]],
[[шофиращия]],
[[шофиращият]],
[[шофираща]],
[[шофиращата]],
[[шофиращо]],
[[шофиращото]],
[[шофиращи]],
[[шофиращите]],
[[шофирайки]],
[[шофирал съм]],
[[шофирала съм]],
[[шофирало съм]],
[[шофирали сме]],
[[шофирал си]],
[[шофирала си]],
[[шофирало си]],
[[шофирали сте]],
[[шофирал е]],
[[шофирала е]],
[[шофирало е]],
[[шофирали са]],
[[бях шофирал]],
[[бях шофирала]],
[[бях шофирало]],
[[бяхме шофирали]],
[[беше шофирал]],
[[беше шофирала]],
[[беше шофирало]],
[[бяхте шофирали]],
[[бяха шофирали]],
[[ще шофирам]],
[[ще шофираме]],
[[ще шофираш]],
[[ще шофирате]],
[[ще шофира]],
[[ще шофират]],
[[ще съм шофирал]],
[[ще съм шофирала]],
[[ще съм шофирало]],
[[ще сме шофирали]],
[[ще си шофирал]],
[[ще си шофирала]],
[[ще си шофирало]],
[[ще сте шофирали]],
[[ще е шофирал]],
[[ще е шофирала]],
[[ще е шофирало]],
[[ще са шофирали]],
[[щях да шофирам]],
[[щяхме да шофираме]],
[[щеше да шофираш]],
[[щяхте да шофирате]],
[[щеше да шофира]],
[[щяха да шофират]],
[[щях да съм шофирал]],
[[щях да съм шофирала]],
[[щях да съм шофирало]],
[[щяхме да сме шофирали]],
[[щеше да си шофирал]],
[[щеше да си шофирала]],
[[щеше да си шофирало]],
[[щяхте да сте шофирали]],
[[щеше да е шофирал]],
[[щеше да е шофирала]],
[[щеше да е шофирало]],
[[щяха да са шофирали]],
[[бил съм шофирал]],
[[била съм шофирала]],
[[било съм шофирало]],
[[били сме шофирали]],
[[бил си шофирал]],
[[била си шофирала]],
[[било си шофирало]],
[[били сте шофирали]],
[[бил е шофирал]],
[[била е шофирала]],
[[било е шофирало]],
[[били са шофирали]],
[[щял съм да шофирам]],
[[щяла съм да шофирам]],
[[щяло съм да шофирам]],
[[щели сме да шофираме]],
[[щял си да шофираш]],
[[щяла си да шофираш]],
[[щяло си да шофираш]],
[[щели сте да шофирате]],
[[щял да шофира]],
[[щяла да шофира]],
[[щяло да шофира]],
[[щели да шофират]],
[[щял е да шофира]],
[[щяла е да шофира]],
[[щяло е да шофира]],
[[щели са да шофират]],
[[щял съм да съм шофирал]],
[[щяла съм да съм шофирала]],
[[щяло съм да съм шофирало]],
[[щели сме да сме шофирали]],
[[щял си да си шофирал]],
[[щяла си да си шофирала]],
[[щяло си да си шофирало]],
[[щели сте да сте шофирали]],
[[щял да е шофирал]],
[[щяла да е шофирала]],
[[щяло да е шофирало]],
[[щели да са шофирали]],
[[щял е да е шофирал]],
[[щяла е да е шофирала]],
[[щяло е да е шофирало]],
[[щели са да са шофирали]],
[[бих шофирал]],
[[бих шофирала]],
[[бих шофирало]],
[[бихме шофирали]],
[[би шофирал]],
[[би шофирала]],
[[би шофирало]],
[[бихте шофирали]],
[[биха шофирали]],
}}</text>
      <sha1>ibn4wku5qior2dh25fxr3uwdhl3so87</sha1>
    </revision>
  </page>
  <page>
    <title>Шаблон:Словоформи/шпакловам</title>
    <ns>10</ns>
    <id>570230</id>
    <revision>
      <id>602210</id>
      <timestamp>2005-05-12T12:16:54Z</timestamp>
      <contributor>
        <username>Bgbot</username>
        <id>83</id>
      </contributor>
      <comment>Борислав: Шаблон със словоформи</comment>
      <model>wikitext</model>
      <format>text/x-wiki</format>
      <text bytes="21272" xml:space="preserve">{{Шаблон:Словоформи/Глагол|
  ОСНОВНА ФОРМА = шпакловам
| СЕГ.ВР., 1Л., ЕД.Ч. = шпак·ло·вам
| СЕГ.ВР., 1Л., МН.Ч. = шпак·ло·ва·ме
| СЕГ.ВР., 2Л., ЕД.Ч. = шпак·ло·ваш
| СЕГ.ВР., 2Л., МН.Ч. = шпак·ло·ва·те
| СЕГ.ВР., 3Л., ЕД.Ч. = шпак·ло·ва
| СЕГ.ВР., 3Л., МН.Ч. = шпак·ло·ват
| МИН.СВ.ВР., 1Л., ЕД.Ч. = шпак·ло·вах
| МИН.СВ.ВР., 1Л., МН.Ч. = шпак·ло·вах·ме
| МИН.СВ.ВР., 2Л., ЕД.Ч. = шпак·ло·ва
| МИН.СВ.ВР., 2Л., МН.Ч. = шпак·ло·вах·те
| МИН.СВ.ВР., 3Л., ЕД.Ч. = шпак·ло·ва
| МИН.СВ.ВР., 3Л., МН.Ч. = шпак·ло·ва·ха
| МИН.НЕСВ.ВР., 1Л., ЕД.Ч. = шпак·ло·вах
| МИН.НЕСВ.ВР., 1Л., МН.Ч. = шпак·ло·вах·ме
| МИН.НЕСВ.ВР., 2Л., ЕД.Ч. = шпак·ло·ва·ше
| МИН.НЕСВ.ВР., 2Л., МН.Ч. = шпак·ло·вах·те
| МИН.НЕСВ.ВР., 3Л., ЕД.Ч. = шпак·ло·ва·ше
| МИН.НЕСВ.ВР., 3Л., МН.Ч. = шпак·ло·ва·ха
| МИН.НЕОПР.ВР., 1Л., ЕД.Ч., М.Р. = шпакловал съм
| МИН.НЕОПР.ВР., 1Л., ЕД.Ч., Ж.Р. = шпакловала съм
| МИН.НЕОПР.ВР., 1Л., ЕД.Ч., СР.Р. = шпакловало съм
| МИН.НЕОПР.ВР., 1Л., МН.Ч. = шпакловали сме
| МИН.НЕОПР.ВР., 2Л., ЕД.Ч., М.Р. = шпакловал си
| МИН.НЕОПР.ВР., 2Л., ЕД.Ч., Ж.Р. = шпакловала си
| МИН.НЕОПР.ВР., 2Л., ЕД.Ч., СР.Р. = шпакловало си
| МИН.НЕОПР.ВР., 2Л., МН.Ч. = шпакловали сте
| МИН.НЕОПР.ВР., 3Л., ЕД.Ч., М.Р. = шпакловал е
| МИН.НЕОПР.ВР., 3Л., ЕД.Ч., Ж.Р. = шпакловала е
| МИН.НЕОПР.ВР., 3Л., ЕД.Ч., СР.Р. = шпакловало е
| МИН.НЕОПР.ВР., 3Л., МН.Ч. = шпакловали са
| МИН.ПРЕД.ВР., 1Л., ЕД.Ч., М.Р. = бях шпакловал
| МИН.ПРЕД.ВР., 1Л., ЕД.Ч., Ж.Р. = бях шпакловала
| МИН.ПРЕД.ВР., 1Л., ЕД.Ч., СР.Р. = бях шпакловало
| МИН.ПРЕД.ВР., 1Л., МН.Ч. = бяхме шпакловали
| МИН.ПРЕД.ВР., 2Л., ЕД.Ч., М.Р. = беше шпакловал
| МИН.ПРЕД.ВР., 2Л., ЕД.Ч., Ж.Р. = беше шпакловала
| МИН.ПРЕД.ВР., 2Л., ЕД.Ч., СР.Р. = беше шпакловало
| МИН.ПРЕД.ВР., 2Л., МН.Ч. = бяхте шпакловали
| МИН.ПРЕД.ВР., 3Л., ЕД.Ч., М.Р. = беше шпакловал
| МИН.ПРЕД.ВР., 3Л., ЕД.Ч., Ж.Р. = беше шпакловала
| МИН.ПРЕД.ВР., 3Л., ЕД.Ч., СР.Р. = беше шпакловало
| МИН.ПРЕД.ВР., 3Л., МН.Ч. = бяха шпакловали
| БЪД.ВР., 1Л., ЕД.Ч. = ще шпакловам
| БЪД.ВР., 1Л., МН.Ч. = ще шпакловаме
| БЪД.ВР., 2Л., ЕД.Ч. = ще шпакловаш
| БЪД.ВР., 2Л., МН.Ч. = ще шпакловате
| БЪД.ВР., 3Л., ЕД.Ч. = ще шпаклова
| БЪД.ВР., 3Л., МН.Ч. = ще шпакловат
| БЪД.ПРЕД.ВР., 1Л., ЕД.Ч., М.Р. = ще съм шпакловал
| БЪД.ПРЕД.ВР., 1Л., ЕД.Ч., Ж.Р. = ще съм шпакловала
| БЪД.ПРЕД.ВР., 1Л., ЕД.Ч., СР.Р. = ще съм шпакловало
| БЪД.ПРЕД.ВР., 1Л., МН.Ч. = ще сме шпакловали
| БЪД.ПРЕД.ВР., 2Л., ЕД.Ч., М.Р. = ще си шпакловал
| БЪД.ПРЕД.ВР., 2Л., ЕД.Ч., Ж.Р. = ще си шпакловала
| БЪД.ПРЕД.ВР., 2Л., ЕД.Ч., СР.Р. = ще си шпакловало
| БЪД.ПРЕД.ВР., 2Л., МН.Ч. = ще сте шпакловали
| БЪД.ПРЕД.ВР., 3Л., ЕД.Ч., М.Р. = ще е шпакловал
| БЪД.ПРЕД.ВР., 3Л., ЕД.Ч., Ж.Р. = ще е шпакловала
| БЪД.ПРЕД.ВР., 3Л., ЕД.Ч., СР.Р. = ще е шпакловало
| БЪД.ПРЕД.ВР., 3Л., МН.Ч. = ще са шпакловали
| БЪД.ВР. В МИН., 1Л., ЕД.Ч. = щях да шпакловам
| БЪД.ВР. В МИН., 1Л., МН.Ч. = щяхме да шпакловаме
| БЪД.ВР. В МИН., 2Л., ЕД.Ч. = щеше да шпакловаш
| БЪД.ВР. В МИН., 2Л., МН.Ч. = щяхте да шпакловате
| БЪД.ВР. В МИН., 3Л., ЕД.Ч. = щеше да шпаклова
| БЪД.ВР. В МИН., 3Л., МН.Ч. = щяха да шпакловат
| БЪД.ПРЕД.ВР. В МИН., 1Л., ЕД.Ч., М.Р. = щях да съм шпакловал
| БЪД.ПРЕД.ВР. В МИН., 1Л., ЕД.Ч., Ж.Р. = щях да съм шпакловала
| БЪД.ПРЕД.ВР. В МИН., 1Л., ЕД.Ч., СР.Р. = щях да съм шпакловало
| БЪД.ПРЕД.ВР. В МИН., 1Л., МН.Ч. = щяхме да сме шпакловали
| БЪД.ПРЕД.ВР. В МИН., 2Л., ЕД.Ч., М.Р. = щеше да си шпакловал
| БЪД.ПРЕД.ВР. В МИН., 2Л., ЕД.Ч., Ж.Р. = щеше да си шпакловала
| БЪД.ПРЕД.ВР. В МИН., 2Л., ЕД.Ч., СР.Р. = щеше да си шпакловало
| БЪД.ПРЕД.ВР. В МИН., 2Л., МН.Ч. = щяхте да сте шпакловали
| БЪД.ПРЕД.ВР. В МИН., 3Л., ЕД.Ч., М.Р. = щеше да е шпакловал
| БЪД.ПРЕД.ВР. В МИН., 3Л., ЕД.Ч., Ж.Р. = щеше да е шпакловала
| БЪД.ПРЕД.ВР. В МИН., 3Л., ЕД.Ч., СР.Р. = щеше да е шпакловало
| БЪД.ПРЕД.ВР. В МИН., 3Л., МН.Ч. = щяха да са шпакловали
| ПР.НАКЛ., СЕГ.ВР., 1Л., ЕД.Ч., М.Р. = шпакловал съм
| ПР.НАКЛ., СЕГ.ВР., 1Л., ЕД.Ч., Ж.Р. = шпакловала съм
| ПР.НАКЛ., СЕГ.ВР., 1Л., ЕД.Ч., СР.Р. = шпакловало съм
| ПР.НАКЛ., СЕГ.ВР., 1Л., МН.Ч. = шпакловали сме
| ПР.НАКЛ., СЕГ.ВР., 2Л., ЕД.Ч., М.Р. = шпакловал си
| ПР.НАКЛ., СЕГ.ВР., 2Л., ЕД.Ч., Ж.Р. = шпакловала си
| ПР.НАКЛ., СЕГ.ВР., 2Л., ЕД.Ч., СР.Р. = шпакловало си
| ПР.НАКЛ., СЕГ.ВР., 2Л., МН.Ч. = шпакловали сте
| ПР.НАКЛ., СЕГ.ВР., 3Л., ЕД.Ч., М.Р. = шпакловал (е)
| ПР.НАКЛ., СЕГ.ВР., 3Л., ЕД.Ч., Ж.Р. = шпакловала (е)
| ПР.НАКЛ., СЕГ.ВР., 3Л., ЕД.Ч., СР.Р. = шпакловало (е)
| ПР.НАКЛ., СЕГ.ВР., 3Л., МН.Ч. = шпакловали (са)
| ПР.НАКЛ., МИН.СВ.ВР., 1Л., ЕД.Ч., М.Р. = шпакловал съм
| ПР.НАКЛ., МИН.СВ.ВР., 1Л., ЕД.Ч., Ж.Р. = шпакловала съм
| ПР.НАКЛ., МИН.СВ.ВР., 1Л., ЕД.Ч., СР.Р. = шпакловало съм
| ПР.НАКЛ., МИН.СВ.ВР., 1Л., МН.Ч. = шпакловали сме
| ПР.НАКЛ., МИН.СВ.ВР., 2Л., ЕД.Ч., М.Р. = шпакловал си
| ПР.НАКЛ., МИН.СВ.ВР., 2Л., ЕД.Ч., Ж.Р. = шпакловала си
| ПР.НАКЛ., МИН.СВ.ВР., 2Л., ЕД.Ч., СР.Р. = шпакловало си
| ПР.НАКЛ., МИН.СВ.ВР., 2Л., МН.Ч. = шпакловали сте
| ПР.НАКЛ., МИН.СВ.ВР., 3Л., ЕД.Ч., М.Р. = шпакловал (е)
| ПР.НАКЛ., МИН.СВ.ВР., 3Л., ЕД.Ч., Ж.Р. = шпакловала (е)
| ПР.НАКЛ., МИН.СВ.ВР., 3Л., ЕД.Ч., СР.Р. = шпакловало (е)
| ПР.НАКЛ., МИН.СВ.ВР., 3Л., МН.Ч. = шпакловали (са)
| ПР.НАКЛ., МИН.НЕОПР.ВР., 1Л., ЕД.Ч., М.Р. = бил съм шпакловал
| ПР.НАКЛ., МИН.НЕОПР.ВР., 1Л., ЕД.Ч., Ж.Р. = била съм шпакловала
| ПР.НАКЛ., МИН.НЕОПР.ВР., 1Л., ЕД.Ч., СР.Р. = било съм шпакловало
| ПР.НАКЛ., МИН.НЕОПР.ВР., 1Л., МН.Ч. = били сме шпакловали
| ПР.НАКЛ., МИН.НЕОПР.ВР., 2Л., ЕД.Ч., М.Р. = бил си шпакловал
| ПР.НАКЛ., МИН.НЕОПР.ВР., 2Л., ЕД.Ч., Ж.Р. = била си шпакловала
| ПР.НАКЛ., МИН.НЕОПР.ВР., 2Л., ЕД.Ч., СР.Р. = било си шпакловало
| ПР.НАКЛ., МИН.НЕОПР.ВР., 2Л., МН.Ч. = били сте шпакловали
| ПР.НАКЛ., МИН.НЕОПР.ВР., 3Л., ЕД.Ч., М.Р. = бил (е) шпакловал
| ПР.НАКЛ., МИН.НЕОПР.ВР., 3Л., ЕД.Ч., Ж.Р. = била (е) шпакловала
| ПР.НАКЛ., МИН.НЕОПР.ВР., 3Л., ЕД.Ч., СР.Р. = било (е) шпакловало
| ПР.НАКЛ., МИН.НЕОПР.ВР., 3Л., МН.Ч. = били (са) шпакловали
| ПР.НАКЛ., БЪД.ВР., 1Л., ЕД.Ч., М.Р. = щял съм да шпакловам
| ПР.НАКЛ., БЪД.ВР., 1Л., ЕД.Ч., Ж.Р. = щяла съм да шпакловам
| ПР.НАКЛ., БЪД.ВР., 1Л., ЕД.Ч., СР.Р. = щяло съм да шпакловам
| ПР.НАКЛ., БЪД.ВР., 1Л., МН.Ч. = щели сме да шпакловаме
| ПР.НАКЛ., БЪД.ВР., 2Л., ЕД.Ч., М.Р. = щял си да шпакловаш
| ПР.НАКЛ., БЪД.ВР., 2Л., ЕД.Ч., Ж.Р. = щяла си да шпакловаш
| ПР.НАКЛ., БЪД.ВР., 2Л., ЕД.Ч., СР.Р. = щяло си да шпакловаш
| ПР.НАКЛ., БЪД.ВР., 2Л., МН.Ч. = щели сте да шпакловате
| ПР.НАКЛ., БЪД.ВР., 3Л., ЕД.Ч., М.Р. = щял (е) да шпаклова
| ПР.НАКЛ., БЪД.ВР., 3Л., ЕД.Ч., Ж.Р. = щяла (е) да шпаклова
| ПР.НАКЛ., БЪД.ВР., 3Л., ЕД.Ч., СР.Р. = щяло (е) да шпаклова
| ПР.НАКЛ., БЪД.ВР., 3Л., МН.Ч. = щели (са) да шпакловат
| ПР.НАКЛ., БЪД.ПРЕД.ВР., 1Л., ЕД.Ч., М.Р. = щял съм да съм шпакловал
| ПР.НАКЛ., БЪД.ПРЕД.ВР., 1Л., ЕД.Ч., Ж.Р. = щяла съм да съм шпакловала
| ПР.НАКЛ., БЪД.ПРЕД.ВР., 1Л., ЕД.Ч., СР.Р. = щяло съм да съм шпакловало
| ПР.НАКЛ., БЪД.ПРЕД.ВР., 1Л., МН.Ч. = щели сме да сме шпакловали
| ПР.НАКЛ., БЪД.ПРЕД.ВР., 2Л., ЕД.Ч., М.Р. = щял си да си шпакловал
| ПР.НАКЛ., БЪД.ПРЕД.ВР., 2Л., ЕД.Ч., Ж.Р. = щяла си да си шпакловала
| ПР.НАКЛ., БЪД.ПРЕД.ВР., 2Л., ЕД.Ч., СР.Р. = щяло си да си шпакловало
| ПР.НАКЛ., БЪД.ПРЕД.ВР., 2Л., МН.Ч. = щели сте да сте шпакловали
| ПР.НАКЛ., БЪД.ПРЕД.ВР., 3Л., ЕД.Ч., М.Р. = щял (е) да е шпакловал
| ПР.НАКЛ., БЪД.ПРЕД.ВР., 3Л., ЕД.Ч., Ж.Р. = щяла (е) да е шпакловала
| ПР.НАКЛ., БЪД.ПРЕД.ВР., 3Л., ЕД.Ч., СР.Р. = щяло (е) да е шпакловало
| ПР.НАКЛ., БЪД.ПРЕД.ВР., 3Л., МН.Ч. = щели (са) да са шпакловали
| УСЛОВНО НАКЛОНЕНИЕ, 1Л., ЕД.Ч., М.Р. = бих шпакловал
| УСЛОВНО НАКЛОНЕНИЕ, 1Л., ЕД.Ч., Ж.Р. = бих шпакловала
| УСЛОВНО НАКЛОНЕНИЕ, 1Л., ЕД.Ч., СР.Р. = бих шпакловало
| УСЛОВНО НАКЛОНЕНИЕ, 1Л., МН.Ч. = бихме шпакловали
| УСЛОВНО НАКЛОНЕНИЕ, 2Л., ЕД.Ч., М.Р. = би шпакловал
| УСЛОВНО НАКЛОНЕНИЕ, 2Л., ЕД.Ч., Ж.Р. = би шпакловала
| УСЛОВНО НАКЛОНЕНИЕ, 2Л., ЕД.Ч., СР.Р. = би шпакловало
| УСЛОВНО НАКЛОНЕНИЕ, 2Л., МН.Ч. = бихте шпакловали
| УСЛОВНО НАКЛОНЕНИЕ, 3Л., ЕД.Ч., М.Р. = би шпакловал
| УСЛОВНО НАКЛОНЕНИЕ, 3Л., ЕД.Ч., Ж.Р. = би шпакловала
| УСЛОВНО НАКЛОНЕНИЕ, 3Л., ЕД.Ч., СР.Р. = би шпакловало
| УСЛОВНО НАКЛОНЕНИЕ, 3Л., МН.Ч. = биха шпакловали
| ПОВЕЛИТЕЛНО НАКЛОНЕНИЕ, ЕД.Ч. = шпак·ло·вай
| ПОВЕЛИТЕЛНО НАКЛОНЕНИЕ, МН.Ч. = шпак·ло·вай·те
| МИН.СТРАД.ПРИЧ. М.Р. = шпак·ло·ван
| МИН.СТРАД.ПРИЧ. М.Р. НЕПЪЛЕН ЧЛЕН = шпак·ло·ва·ния
| МИН.СТРАД.ПРИЧ. М.Р. ПЪЛЕН ЧЛЕН = шпак·ло·ва·ни·ят
| МИН.СТРАД.ПРИЧ. Ж.Р. = шпак·ло·ва·на
| МИН.СТРАД.ПРИЧ. Ж.Р. ЧЛЕН = шпак·ло·ва·на·та
| МИН.СТРАД.ПРИЧ. СР.Р. = шпак·ло·ва·но
| МИН.СТРАД.ПРИЧ. СР.Р. ЧЛЕН = шпак·ло·ва·но·то
| МИН.СТРАД.ПРИЧ. МН.Ч. = шпак·ло·ва·ни
| МИН.СТРАД.ПРИЧ. МН.Ч. ЧЛЕН = шпак·ло·ва·ни·те
| МИН.ДЕЯТ.СВ.ПРИЧ. М.Р. = шпак·ло·вал
| МИН.ДЕЯТ.СВ.ПРИЧ. М.Р. НЕПЪЛЕН ЧЛЕН = шпак·ло·ва·лия
| МИН.ДЕЯТ.СВ.ПРИЧ. М.Р. ПЪЛЕН ЧЛЕН = шпак·ло·ва·ли·ят
| МИН.ДЕЯТ.СВ.ПРИЧ. Ж.Р. = шпак·ло·ва·ла
| МИН.ДЕЯТ.СВ.ПРИЧ. Ж.Р. ЧЛЕН = шпак·ло·ва·ла·та
| МИН.ДЕЯТ.СВ.ПРИЧ. СР.Р. = шпак·ло·ва·ло
| МИН.ДЕЯТ.СВ.ПРИЧ. СР.Р. ЧЛЕН = шпак·ло·ва·ло·то
| МИН.ДЕЯТ.СВ.ПРИЧ. МН.Ч. = шпак·ло·ва·ли
| МИН.ДЕЯТ.СВ.ПРИЧ. МН.Ч. ЧЛЕН = шпак·ло·ва·ли·те
| МИН.ДЕЯТ.НЕСВ.ПРИЧ. М.Р. = шпак·ло·вал
| МИН.ДЕЯТ.НЕСВ.ПРИЧ. М.Р. НЕПЪЛЕН ЧЛЕН = шпак·ло·ва·лия
| МИН.ДЕЯТ.НЕСВ.ПРИЧ. М.Р. ПЪЛЕН ЧЛЕН = шпак·ло·ва·ли·ят
| МИН.ДЕЯТ.НЕСВ.ПРИЧ. Ж.Р. = шпак·ло·ва·ла
| МИН.ДЕЯТ.НЕСВ.ПРИЧ. Ж.Р. ЧЛЕН = шпак·ло·ва·ла·та
| МИН.ДЕЯТ.НЕСВ.ПРИЧ. СР.Р. = шпак·ло·ва·ло
| МИН.ДЕЯТ.НЕСВ.ПРИЧ. СР.Р. ЧЛЕН = шпак·ло·ва·ло·то
| МИН.ДЕЯТ.НЕСВ.ПРИЧ. МН.Ч. = шпак·ло·ва·ли
| МИН.ДЕЯТ.НЕСВ.ПРИЧ. МН.Ч. ЧЛЕН = шпак·ло·ва·ли·те
| СЕГ.ДЕЯТ.ПРИЧ. М.Р. = шпак·ло·ващ
| СЕГ.ДЕЯТ.ПРИЧ. М.Р. НЕПЪЛЕН ЧЛЕН = шпак·ло·ва·щия
| СЕГ.ДЕЯТ.ПРИЧ. М.Р. ПЪЛЕН ЧЛЕН = шпак·ло·ва·щи·ят
| СЕГ.ДЕЯТ.ПРИЧ. Ж.Р. = шпак·ло·ва·ща
| СЕГ.ДЕЯТ.ПРИЧ. Ж.Р. ЧЛЕН = шпак·ло·ва·ща·та
| СЕГ.ДЕЯТ.ПРИЧ. СР.Р. = шпак·ло·ва·що
| СЕГ.ДЕЯТ.ПРИЧ. СР.Р. ЧЛЕН = шпак·ло·ва·що·то
| СЕГ.ДЕЯТ.ПРИЧ. МН.Ч. = шпак·ло·ва·щи
| СЕГ.ДЕЯТ.ПРИЧ. МН.Ч. ЧЛЕН = шпак·ло·ва·щи·те
| ДЕЕПРИЧАСТИЕ = шпак·ло·вай·ки
| СКРИТИ ПРЕПРАТКИ = 
[[шпакловам]],
[[шпакловаш]],
[[шпаклова]],
[[шпакловаме]],
[[шпакловате]],
[[шпакловат]],
[[шпакловах]],
[[шпакловахме]],
[[шпакловахте]],
[[шпакловаха]],
[[шпакловаше]],
[[шпакловай]],
[[шпакловайте]],
[[шпакловал]],
[[шпакловалия]],
[[шпакловалият]],
[[шпакловала]],
[[шпакловалата]],
[[шпакловало]],
[[шпакловалото]],
[[шпакловали]],
[[шпакловалите]],
[[шпаклован]],
[[шпаклования]],
[[шпаклованият]],
[[шпаклована]],
[[шпаклованата]],
[[шпакловано]],
[[шпаклованото]],
[[шпакловани]],
[[шпаклованите]],
[[шпакловащ]],
[[шпакловащия]],
[[шпакловащият]],
[[шпакловаща]],
[[шпакловащата]],
[[шпакловащо]],
[[шпакловащото]],
[[шпакловащи]],
[[шпакловащите]],
[[шпакловайки]],
[[шпакловал съм]],
[[шпакловала съм]],
[[шпакловало съм]],
[[шпакловали сме]],
[[шпакловал си]],
[[шпакловала си]],
[[шпакловало си]],
[[шпакловали сте]],
[[шпакловал е]],
[[шпакловала е]],
[[шпакловало е]],
[[шпакловали са]],
[[бях шпакловал]],
[[бях шпакловала]],
[[бях шпакловало]],
[[бяхме шпакловали]],
[[беше шпакловал]],
[[беше шпакловала]],
[[беше шпакловало]],
[[бяхте шпакловали]],
[[бяха шпакловали]],
[[ще шпакловам]],
[[ще шпакловаме]],
[[ще шпакловаш]],
[[ще шпакловате]],
[[ще шпаклова]],
[[ще шпакловат]],
[[ще съм шпакловал]],
[[ще съм шпакловала]],
[[ще съм шпакловало]],
[[ще сме шпакловали]],
[[ще си шпакловал]],
[[ще си шпакловала]],
[[ще си шпакловало]],
[[ще сте шпакловали]],
[[ще е шпакловал]],
[[ще е шпакловала]],
[[ще е шпакловало]],
[[ще са шпакловали]],
[[щях да шпакловам]],
[[щяхме да шпакловаме]],
[[щеше да шпакловаш]],
[[щяхте да шпакловате]],
[[щеше да шпаклова]],
[[щяха да шпакловат]],
[[щях да съм шпакловал]],
[[щях да съм шпакловала]],
[[щях да съм шпакловало]],
[[щяхме да сме шпакловали]],
[[щеше да си шпакловал]],
[[щеше да си шпакловала]],
[[щеше да си шпакловало]],
[[щяхте да сте шпакловали]],
[[щеше да е шпакловал]],
[[щеше да е шпакловала]],
[[щеше да е шпакловало]],
[[щяха да са шпакловали]],
[[бил съм шпакловал]],
[[била съм шпакловала]],
[[било съм шпакловало]],
[[били сме шпакловали]],
[[бил си шпакловал]],
[[била си шпакловала]],
[[било си шпакловало]],
[[били сте шпакловали]],
[[бил е шпакловал]],
[[била е шпакловала]],
[[било е шпакловало]],
[[били са шпакловали]],
[[щял съм да шпакловам]],
[[щяла съм да шпакловам]],
[[щяло съм да шпакловам]],
[[щели сме да шпакловаме]],
[[щял си да шпакловаш]],
[[щяла си да шпакловаш]],
[[щяло си да шпакловаш]],
[[щели сте да шпакловате]],
[[щял да шпаклова]],
[[щяла да шпаклова]],
[[щяло да шпаклова]],
[[щели да шпакловат]],
[[щял е да шпаклова]],
[[щяла е да шпаклова]],
[[щяло е да шпаклова]],
[[щели са да шпакловат]],
[[щял съм да съм шпакловал]],
[[щяла съм да съм шпакловала]],
[[щяло съм да съм шпакловало]],
[[щели сме да сме шпакловали]],
[[щял си да си шпакловал]],
[[щяла си да си шпакловала]],
[[щяло си да си шпакловало]],
[[щели сте да сте шпакловали]],
[[щял да е шпакловал]],
[[щяла да е шпакловала]],
[[щяло да е шпакловало]],
[[щели да са шпакловали]],
[[щял е да е шпакловал]],
[[щяла е да е шпакловала]],
[[щяло е да е шпакловало]],
[[щели са да са шпакловали]],
[[бих шпакловал]],
[[бих шпакловала]],
[[бих шпакловало]],
[[бихме шпакловали]],
[[би шпакловал]],
[[би шпакловала]],
[[би шпакловало]],
[[бихте шпакловали]],
[[биха шпакловали]],
}}</text>
      <sha1>kjmm5t4mh3scj5qvibv3616fm9agzbx</sha1>
    </revision>
  </page>
  <page>
    <title>Шаблон:Словоформи/шпацирам</title>
    <ns>10</ns>
    <id>570242</id>
    <revision>
      <id>602222</id>
      <timestamp>2005-05-12T12:17:13Z</timestamp>
      <contributor>
        <username>Bgbot</username>
        <id>83</id>
      </contributor>
      <comment>Борислав: Шаблон със словоформи</comment>
      <model>wikitext</model>
      <format>text/x-wiki</format>
      <text bytes="20590" xml:space="preserve">{{Шаблон:Словоформи/Глагол|
  ОСНОВНА ФОРМА = шпацирам
| СЕГ.ВР., 1Л., ЕД.Ч. = шпа·ци·рам
| СЕГ.ВР., 1Л., МН.Ч. = шпа·ци·ра·ме
| СЕГ.ВР., 2Л., ЕД.Ч. = шпа·ци·раш
| СЕГ.ВР., 2Л., МН.Ч. = шпа·ци·ра·те
| СЕГ.ВР., 3Л., ЕД.Ч. = шпа·ци·ра
| СЕГ.ВР., 3Л., МН.Ч. = шпа·ци·рат
| МИН.СВ.ВР., 1Л., ЕД.Ч. = шпа·ци·рах
| МИН.СВ.ВР., 1Л., МН.Ч. = шпа·ци·рах·ме
| МИН.СВ.ВР., 2Л., ЕД.Ч. = шпа·ци·ра
| МИН.СВ.ВР., 2Л., МН.Ч. = шпа·ци·рах·те
| МИН.СВ.ВР., 3Л., ЕД.Ч. = шпа·ци·ра
| МИН.СВ.ВР., 3Л., МН.Ч. = шпа·ци·ра·ха
| МИН.НЕСВ.ВР., 1Л., ЕД.Ч. = шпа·ци·рах
| МИН.НЕСВ.ВР., 1Л., МН.Ч. = шпа·ци·рах·ме
| МИН.НЕСВ.ВР., 2Л., ЕД.Ч. = шпа·ци·ра·ше
| МИН.НЕСВ.ВР., 2Л., МН.Ч. = шпа·ци·рах·те
| МИН.НЕСВ.ВР., 3Л., ЕД.Ч. = шпа·ци·ра·ше
| МИН.НЕСВ.ВР., 3Л., МН.Ч. = шпа·ци·ра·ха
| МИН.НЕОПР.ВР., 1Л., ЕД.Ч., М.Р. = шпацирал съм
| МИН.НЕОПР.ВР., 1Л., ЕД.Ч., Ж.Р. = шпацирала съм
| МИН.НЕОПР.ВР., 1Л., ЕД.Ч., СР.Р. = шпацирало съм
| МИН.НЕОПР.ВР., 1Л., МН.Ч. = шпацирали сме
| МИН.НЕОПР.ВР., 2Л., ЕД.Ч., М.Р. = шпацирал си
| МИН.НЕОПР.ВР., 2Л., ЕД.Ч., Ж.Р. = шпацирала си
| МИН.НЕОПР.ВР., 2Л., ЕД.Ч., СР.Р. = шпацирало си
| МИН.НЕОПР.ВР., 2Л., МН.Ч. = шпацирали сте
| МИН.НЕОПР.ВР., 3Л., ЕД.Ч., М.Р. = шпацирал е
| МИН.НЕОПР.ВР., 3Л., ЕД.Ч., Ж.Р. = шпацирала е
| МИН.НЕОПР.ВР., 3Л., ЕД.Ч., СР.Р. = шпацирало е
| МИН.НЕОПР.ВР., 3Л., МН.Ч. = шпацирали са
| МИН.ПРЕД.ВР., 1Л., ЕД.Ч., М.Р. = бях шпацирал
| МИН.ПРЕД.ВР., 1Л., ЕД.Ч., Ж.Р. = бях шпацирала
| МИН.ПРЕД.ВР., 1Л., ЕД.Ч., СР.Р. = бях шпацирало
| МИН.ПРЕД.ВР., 1Л., МН.Ч. = бяхме шпацирали
| МИН.ПРЕД.ВР., 2Л., ЕД.Ч., М.Р. = беше шпацирал
| МИН.ПРЕД.ВР., 2Л., ЕД.Ч., Ж.Р. = беше шпацирала
| МИН.ПРЕД.ВР., 2Л., ЕД.Ч., СР.Р. = беше шпацирало
| МИН.ПРЕД.ВР., 2Л., МН.Ч. = бяхте шпацирали
| МИН.ПРЕД.ВР., 3Л., ЕД.Ч., М.Р. = беше шпацирал
| МИН.ПРЕД.ВР., 3Л., ЕД.Ч., Ж.Р. = беше шпацирала
| МИН.ПРЕД.ВР., 3Л., ЕД.Ч., СР.Р. = беше шпацирало
| МИН.ПРЕД.ВР., 3Л., МН.Ч. = бяха шпацирали
| БЪД.ВР., 1Л., ЕД.Ч. = ще шпацирам
| БЪД.ВР., 1Л., МН.Ч. = ще шпацираме
| БЪД.ВР., 2Л., ЕД.Ч. = ще шпацираш
| БЪД.ВР., 2Л., МН.Ч. = ще шпацирате
| БЪД.ВР., 3Л., ЕД.Ч. = ще шпацира
| БЪД.ВР., 3Л., МН.Ч. = ще шпацират
| БЪД.ПРЕД.ВР., 1Л., ЕД.Ч., М.Р. = ще съм шпацирал
| БЪД.ПРЕД.ВР., 1Л., ЕД.Ч., Ж.Р. = ще съм шпацирала
| БЪД.ПРЕД.ВР., 1Л., ЕД.Ч., СР.Р. = ще съм шпацирало
| БЪД.ПРЕД.ВР., 1Л., МН.Ч. = ще сме шпацирали
| БЪД.ПРЕД.ВР., 2Л., ЕД.Ч., М.Р. = ще си шпацирал
| БЪД.ПРЕД.ВР., 2Л., ЕД.Ч., Ж.Р. = ще си шпацирала
| БЪД.ПРЕД.ВР., 2Л., ЕД.Ч., СР.Р. = ще си шпацирало
| БЪД.ПРЕД.ВР., 2Л., МН.Ч. = ще сте шпацирали
| БЪД.ПРЕД.ВР., 3Л., ЕД.Ч., М.Р. = ще е шпацирал
| БЪД.ПРЕД.ВР., 3Л., ЕД.Ч., Ж.Р. = ще е шпацирала
| БЪД.ПРЕД.ВР., 3Л., ЕД.Ч., СР.Р. = ще е шпацирало
| БЪД.ПРЕД.ВР., 3Л., МН.Ч. = ще са шпацирали
| БЪД.ВР. В МИН., 1Л., ЕД.Ч. = щях да шпацирам
| БЪД.ВР. В МИН., 1Л., МН.Ч. = щяхме да шпацираме
| БЪД.ВР. В МИН., 2Л., ЕД.Ч. = щеше да шпацираш
| БЪД.ВР. В МИН., 2Л., МН.Ч. = щяхте да шпацирате
| БЪД.ВР. В МИН., 3Л., ЕД.Ч. = щеше да шпацира
| БЪД.ВР. В МИН., 3Л., МН.Ч. = щяха да шпацират
| БЪД.ПРЕД.ВР. В МИН., 1Л., ЕД.Ч., М.Р. = щях да съм шпацирал
| БЪД.ПРЕД.ВР. В МИН., 1Л., ЕД.Ч., Ж.Р. = щях да съм шпацирала
| БЪД.ПРЕД.ВР. В МИН., 1Л., ЕД.Ч., СР.Р. = щях да съм шпацирало
| БЪД.ПРЕД.ВР. В МИН., 1Л., МН.Ч. = щяхме да сме шпацирали
| БЪД.ПРЕД.ВР. В МИН., 2Л., ЕД.Ч., М.Р. = щеше да си шпацирал
| БЪД.ПРЕД.ВР. В МИН., 2Л., ЕД.Ч., Ж.Р. = щеше да си шпацирала
| БЪД.ПРЕД.ВР. В МИН., 2Л., ЕД.Ч., СР.Р. = щеше да си шпацирало
| БЪД.ПРЕД.ВР. В МИН., 2Л., МН.Ч. = щяхте да сте шпацирали
| БЪД.ПРЕД.ВР. В МИН., 3Л., ЕД.Ч., М.Р. = щеше да е шпацирал
| БЪД.ПРЕД.ВР. В МИН., 3Л., ЕД.Ч., Ж.Р. = щеше да е шпацирала
| БЪД.ПРЕД.ВР. В МИН., 3Л., ЕД.Ч., СР.Р. = щеше да е шпацирало
| БЪД.ПРЕД.ВР. В МИН., 3Л., МН.Ч. = щяха да са шпацирали
| ПР.НАКЛ., СЕГ.ВР., 1Л., ЕД.Ч., М.Р. = шпацирал съм
| ПР.НАКЛ., СЕГ.ВР., 1Л., ЕД.Ч., Ж.Р. = шпацирала съм
| ПР.НАКЛ., СЕГ.ВР., 1Л., ЕД.Ч., СР.Р. = шпацирало съм
| ПР.НАКЛ., СЕГ.ВР., 1Л., МН.Ч. = шпацирали сме
| ПР.НАКЛ., СЕГ.ВР., 2Л., ЕД.Ч., М.Р. = шпацирал си
| ПР.НАКЛ., СЕГ.ВР., 2Л., ЕД.Ч., Ж.Р. = шпацирала си
| ПР.НАКЛ., СЕГ.ВР., 2Л., ЕД.Ч., СР.Р. = шпацирало си
| ПР.НАКЛ., СЕГ.ВР., 2Л., МН.Ч. = шпацирали сте
| ПР.НАКЛ., СЕГ.ВР., 3Л., ЕД.Ч., М.Р. = шпацирал (е)
| ПР.НАКЛ., СЕГ.ВР., 3Л., ЕД.Ч., Ж.Р. = шпацирала (е)
| ПР.НАКЛ., СЕГ.ВР., 3Л., ЕД.Ч., СР.Р. = шпацирало (е)
| ПР.НАКЛ., СЕГ.ВР., 3Л., МН.Ч. = шпацирали (са)
| ПР.НАКЛ., МИН.СВ.ВР., 1Л., ЕД.Ч., М.Р. = шпацирал съм
| ПР.НАКЛ., МИН.СВ.ВР., 1Л., ЕД.Ч., Ж.Р. = шпацирала съм
| ПР.НАКЛ., МИН.СВ.ВР., 1Л., ЕД.Ч., СР.Р. = шпацирало съм
| ПР.НАКЛ., МИН.СВ.ВР., 1Л., МН.Ч. = шпацирали сме
| ПР.НАКЛ., МИН.СВ.ВР., 2Л., ЕД.Ч., М.Р. = шпацирал си
| ПР.НАКЛ., МИН.СВ.ВР., 2Л., ЕД.Ч., Ж.Р. = шпацирала си
| ПР.НАКЛ., МИН.СВ.ВР., 2Л., ЕД.Ч., СР.Р. = шпацирало си
| ПР.НАКЛ., МИН.СВ.ВР., 2Л., МН.Ч. = шпацирали сте
| ПР.НАКЛ., МИН.СВ.ВР., 3Л., ЕД.Ч., М.Р. = шпацирал (е)
| ПР.НАКЛ., МИН.СВ.ВР., 3Л., ЕД.Ч., Ж.Р. = шпацирала (е)
| ПР.НАКЛ., МИН.СВ.ВР., 3Л., ЕД.Ч., СР.Р. = шпацирало (е)
| ПР.НАКЛ., МИН.СВ.ВР., 3Л., МН.Ч. = шпацирали (са)
| ПР.НАКЛ., МИН.НЕОПР.ВР., 1Л., ЕД.Ч., М.Р. = бил съм шпацирал
| ПР.НАКЛ., МИН.НЕОПР.ВР., 1Л., ЕД.Ч., Ж.Р. = била съм шпацирала
| ПР.НАКЛ., МИН.НЕОПР.ВР., 1Л., ЕД.Ч., СР.Р. = било съм шпацирало
| ПР.НАКЛ., МИН.НЕОПР.ВР., 1Л., МН.Ч. = били сме шпацирали
| ПР.НАКЛ., МИН.НЕОПР.ВР., 2Л., ЕД.Ч., М.Р. = бил си шпацирал
| ПР.НАКЛ., МИН.НЕОПР.ВР., 2Л., ЕД.Ч., Ж.Р. = била си шпацирала
| ПР.НАКЛ., МИН.НЕОПР.ВР., 2Л., ЕД.Ч., СР.Р. = било си шпацирало
| ПР.НАКЛ., МИН.НЕОПР.ВР., 2Л., МН.Ч. = били сте шпацирали
| ПР.НАКЛ., МИН.НЕОПР.ВР., 3Л., ЕД.Ч., М.Р. = бил (е) шпацирал
| ПР.НАКЛ., МИН.НЕОПР.ВР., 3Л., ЕД.Ч., Ж.Р. = била (е) шпацирала
| ПР.НАКЛ., МИН.НЕОПР.ВР., 3Л., ЕД.Ч., СР.Р. = било (е) шпацирало
| ПР.НАКЛ., МИН.НЕОПР.ВР., 3Л., МН.Ч. = били (са) шпацирали
| ПР.НАКЛ., БЪД.ВР., 1Л., ЕД.Ч., М.Р. = щял съм да шпацирам
| ПР.НАКЛ., БЪД.ВР., 1Л., ЕД.Ч., Ж.Р. = щяла съм да шпацирам
| ПР.НАКЛ., БЪД.ВР., 1Л., ЕД.Ч., СР.Р. = щяло съм да шпацирам
| ПР.НАКЛ., БЪД.ВР., 1Л., МН.Ч. = щели сме да шпацираме
| ПР.НАКЛ., БЪД.ВР., 2Л., ЕД.Ч., М.Р. = щял си да шпацираш
| ПР.НАКЛ., БЪД.ВР., 2Л., ЕД.Ч., Ж.Р. = щяла си да шпацираш
| ПР.НАКЛ., БЪД.ВР., 2Л., ЕД.Ч., СР.Р. = щяло си да шпацираш
| ПР.НАКЛ., БЪД.ВР., 2Л., МН.Ч. = щели сте да шпацирате
| ПР.НАКЛ., БЪД.ВР., 3Л., ЕД.Ч., М.Р. = щял (е) да шпацира
| ПР.НАКЛ., БЪД.ВР., 3Л., ЕД.Ч., Ж.Р. = щяла (е) да шпацира
| ПР.НАКЛ., БЪД.ВР., 3Л., ЕД.Ч., СР.Р. = щяло (е) да шпацира
| ПР.НАКЛ., БЪД.ВР., 3Л., МН.Ч. = щели (са) да шпацират
| ПР.НАКЛ., БЪД.ПРЕД.ВР., 1Л., ЕД.Ч., М.Р. = щял съм да съм шпацирал
| ПР.НАКЛ., БЪД.ПРЕД.ВР., 1Л., ЕД.Ч., Ж.Р. = щяла съм да съм шпацирала
| ПР.НАКЛ., БЪД.ПРЕД.ВР., 1Л., ЕД.Ч., СР.Р. = щяло съм да съм шпацирало
| ПР.НАКЛ., БЪД.ПРЕД.ВР., 1Л., МН.Ч. = щели сме да сме шпацирали
| ПР.НАКЛ., БЪД.ПРЕД.ВР., 2Л., ЕД.Ч., М.Р. = щял си да си шпацирал
| ПР.НАКЛ., БЪД.ПРЕД.ВР., 2Л., ЕД.Ч., Ж.Р. = щяла си да си шпацирала
| ПР.НАКЛ., БЪД.ПРЕД.ВР., 2Л., ЕД.Ч., СР.Р. = щяло си да си шпацирало
| ПР.НАКЛ., БЪД.ПРЕД.ВР., 2Л., МН.Ч. = щели сте да сте шпацирали
| ПР.НАКЛ., БЪД.ПРЕД.ВР., 3Л., ЕД.Ч., М.Р. = щял (е) да е шпацирал
| ПР.НАКЛ., БЪД.ПРЕД.ВР., 3Л., ЕД.Ч., Ж.Р. = щяла (е) да е шпацирала
| ПР.НАКЛ., БЪД.ПРЕД.ВР., 3Л., ЕД.Ч., СР.Р. = щяло (е) да е шпацирало
| ПР.НАКЛ., БЪД.ПРЕД.ВР., 3Л., МН.Ч. = щели (са) да са шпацирали
| УСЛОВНО НАКЛОНЕНИЕ, 1Л., ЕД.Ч., М.Р. = бих шпацирал
| УСЛОВНО НАКЛОНЕНИЕ, 1Л., ЕД.Ч., Ж.Р. = бих шпацирала
| УСЛОВНО НАКЛОНЕНИЕ, 1Л., ЕД.Ч., СР.Р. = бих шпацирало
| УСЛОВНО НАКЛОНЕНИЕ, 1Л., МН.Ч. = бихме шпацирали
| УСЛОВНО НАКЛОНЕНИЕ, 2Л., ЕД.Ч., М.Р. = би шпацирал
| УСЛОВНО НАКЛОНЕНИЕ, 2Л., ЕД.Ч., Ж.Р. = би шпацирала
| УСЛОВНО НАКЛОНЕНИЕ, 2Л., ЕД.Ч., СР.Р. = би шпацирало
| УСЛОВНО НАКЛОНЕНИЕ, 2Л., МН.Ч. = бихте шпацирали
| УСЛОВНО НАКЛОНЕНИЕ, 3Л., ЕД.Ч., М.Р. = би шпацирал
| УСЛОВНО НАКЛОНЕНИЕ, 3Л., ЕД.Ч., Ж.Р. = би шпацирала
| УСЛОВНО НАКЛОНЕНИЕ, 3Л., ЕД.Ч., СР.Р. = би шпацирало
| УСЛОВНО НАКЛОНЕНИЕ, 3Л., МН.Ч. = биха шпацирали
| ПОВЕЛИТЕЛНО НАКЛОНЕНИЕ, ЕД.Ч. = шпа·ци·рай
| ПОВЕЛИТЕЛНО НАКЛОНЕНИЕ, МН.Ч. = шпа·ци·рай·те
| МИН.СТРАД.ПРИЧ. М.Р. = шпа·ци·ран
| МИН.СТРАД.ПРИЧ. М.Р. НЕПЪЛЕН ЧЛЕН = шпа·ци·ра·ния
| МИН.СТРАД.ПРИЧ. М.Р. ПЪЛЕН ЧЛЕН = шпа·ци·ра·ни·ят
| МИН.СТРАД.ПРИЧ. Ж.Р. = шпа·ци·ра·на
| МИН.СТРАД.ПРИЧ. Ж.Р. ЧЛЕН = шпа·ци·ра·на·та
| МИН.СТРАД.ПРИЧ. СР.Р. = шпа·ци·ра·но
| МИН.СТРАД.ПРИЧ. СР.Р. ЧЛЕН = шпа·ци·ра·но·то
| МИН.СТРАД.ПРИЧ. МН.Ч. = шпа·ци·ра·ни
| МИН.СТРАД.ПРИЧ. МН.Ч. ЧЛЕН = шпа·ци·ра·ни·те
| МИН.ДЕЯТ.СВ.ПРИЧ. М.Р. = шпа·ци·рал
| МИН.ДЕЯТ.СВ.ПРИЧ. М.Р. НЕПЪЛЕН ЧЛЕН = шпа·ци·ра·лия
| МИН.ДЕЯТ.СВ.ПРИЧ. М.Р. ПЪЛЕН ЧЛЕН = шпа·ци·ра·ли·ят
| МИН.ДЕЯТ.СВ.ПРИЧ. Ж.Р. = шпа·ци·ра·ла
| МИН.ДЕЯТ.СВ.ПРИЧ. Ж.Р. ЧЛЕН = шпа·ци·ра·ла·та
| МИН.ДЕЯТ.СВ.ПРИЧ. СР.Р. = шпа·ци·ра·ло
| МИН.ДЕЯТ.СВ.ПРИЧ. СР.Р. ЧЛЕН = шпа·ци·ра·ло·то
| МИН.ДЕЯТ.СВ.ПРИЧ. МН.Ч. = шпа·ци·ра·ли
| МИН.ДЕЯТ.СВ.ПРИЧ. МН.Ч. ЧЛЕН = шпа·ци·ра·ли·те
| МИН.ДЕЯТ.НЕСВ.ПРИЧ. М.Р. = шпа·ци·рал
| МИН.ДЕЯТ.НЕСВ.ПРИЧ. М.Р. НЕПЪЛЕН ЧЛЕН = шпа·ци·ра·лия
| МИН.ДЕЯТ.НЕСВ.ПРИЧ. М.Р. ПЪЛЕН ЧЛЕН = шпа·ци·ра·ли·ят
| МИН.ДЕЯТ.НЕСВ.ПРИЧ. Ж.Р. = шпа·ци·ра·ла
| МИН.ДЕЯТ.НЕСВ.ПРИЧ. Ж.Р. ЧЛЕН = шпа·ци·ра·ла·та
| МИН.ДЕЯТ.НЕСВ.ПРИЧ. СР.Р. = шпа·ци·ра·ло
| МИН.ДЕЯТ.НЕСВ.ПРИЧ. СР.Р. ЧЛЕН = шпа·ци·ра·ло·то
| МИН.ДЕЯТ.НЕСВ.ПРИЧ. МН.Ч. = шпа·ци·ра·ли
| МИН.ДЕЯТ.НЕСВ.ПРИЧ. МН.Ч. ЧЛЕН = шпа·ци·ра·ли·те
| СЕГ.ДЕЯТ.ПРИЧ. М.Р. = шпа·ци·ращ
| СЕГ.ДЕЯТ.ПРИЧ. М.Р. НЕПЪЛЕН ЧЛЕН = шпа·ци·ра·щия
| СЕГ.ДЕЯТ.ПРИЧ. М.Р. ПЪЛЕН ЧЛЕН = шпа·ци·ра·щи·ят
| СЕГ.ДЕЯТ.ПРИЧ. Ж.Р. = шпа·ци·ра·ща
| СЕГ.ДЕЯТ.ПРИЧ. Ж.Р. ЧЛЕН = шпа·ци·ра·ща·та
| СЕГ.ДЕЯТ.ПРИЧ. СР.Р. = шпа·ци·ра·що
| СЕГ.ДЕЯТ.ПРИЧ. СР.Р. ЧЛЕН = шпа·ци·ра·що·то
| СЕГ.ДЕЯТ.ПРИЧ. МН.Ч. = шпа·ци·ра·щи
| СЕГ.ДЕЯТ.ПРИЧ. МН.Ч. ЧЛЕН = шпа·ци·ра·щи·те
| ДЕЕПРИЧАСТИЕ = шпа·ци·рай·ки
| СКРИТИ ПРЕПРАТКИ = 
[[шпацирам]],
[[шпацираш]],
[[шпацира]],
[[шпацираме]],
[[шпацирате]],
[[шпацират]],
[[шпацирах]],
[[шпацирахме]],
[[шпацирахте]],
[[шпацираха]],
[[шпацираше]],
[[шпацирай]],
[[шпацирайте]],
[[шпацирал]],
[[шпациралия]],
[[шпациралият]],
[[шпацирала]],
[[шпациралата]],
[[шпацирало]],
[[шпациралото]],
[[шпацирали]],
[[шпациралите]],
[[шпациран]],
[[шпацирания]],
[[шпацираният]],
[[шпацирана]],
[[шпацираната]],
[[шпацирано]],
[[шпацираното]],
[[шпацирани]],
[[шпацираните]],
[[шпациращ]],
[[шпациращия]],
[[шпациращият]],
[[шпацираща]],
[[шпациращата]],
[[шпациращо]],
[[шпациращото]],
[[шпациращи]],
[[шпациращите]],
[[шпацирайки]],
[[шпацирал съм]],
[[шпацирала съм]],
[[шпацирало съм]],
[[шпацирали сме]],
[[шпацирал си]],
[[шпацирала си]],
[[шпацирало си]],
[[шпацирали сте]],
[[шпацирал е]],
[[шпацирала е]],
[[шпацирало е]],
[[шпацирали са]],
[[бях шпацирал]],
[[бях шпацирала]],
[[бях шпацирало]],
[[бяхме шпацирали]],
[[беше шпацирал]],
[[беше шпацирала]],
[[беше шпацирало]],
[[бяхте шпацирали]],
[[бяха шпацирали]],
[[ще шпацирам]],
[[ще шпацираме]],
[[ще шпацираш]],
[[ще шпацирате]],
[[ще шпацира]],
[[ще шпацират]],
[[ще съм шпацирал]],
[[ще съм шпацирала]],
[[ще съм шпацирало]],
[[ще сме шпацирали]],
[[ще си шпацирал]],
[[ще си шпацирала]],
[[ще си шпацирало]],
[[ще сте шпацирали]],
[[ще е шпацирал]],
[[ще е шпацирала]],
[[ще е шпацирало]],
[[ще са шпацирали]],
[[щях да шпацирам]],
[[щяхме да шпацираме]],
[[щеше да шпацираш]],
[[щяхте да шпацирате]],
[[щеше да шпацира]],
[[щяха да шпацират]],
[[щях да съм шпацирал]],
[[щях да съм шпацирала]],
[[щях да съм шпацирало]],
[[щяхме да сме шпацирали]],
[[щеше да си шпацирал]],
[[щеше да си шпацирала]],
[[щеше да си шпацирало]],
[[щяхте да сте шпацирали]],
[[щеше да е шпацирал]],
[[щеше да е шпацирала]],
[[щеше да е шпацирало]],
[[щяха да са шпацирали]],
[[бил съм шпацирал]],
[[била съм шпацирала]],
[[било съм шпацирало]],
[[били сме шпацирали]],
[[бил си шпацирал]],
[[била си шпацирала]],
[[било си шпацирало]],
[[били сте шпацирали]],
[[бил е шпацирал]],
[[била е шпацирала]],
[[било е шпацирало]],
[[били са шпацирали]],
[[щял съм да шпацирам]],
[[щяла съм да шпацирам]],
[[щяло съм да шпацирам]],
[[щели сме да шпацираме]],
[[щял си да шпацираш]],
[[щяла си да шпацираш]],
[[щяло си да шпацираш]],
[[щели сте да шпацирате]],
[[щял да шпацира]],
[[щяла да шпацира]],
[[щяло да шпацира]],
[[щели да шпацират]],
[[щял е да шпацира]],
[[щяла е да шпацира]],
[[щяло е да шпацира]],
[[щели са да шпацират]],
[[щял съм да съм шпацирал]],
[[щяла съм да съм шпацирала]],
[[щяло съм да съм шпацирало]],
[[щели сме да сме шпацирали]],
[[щял си да си шпацирал]],
[[щяла си да си шпацирала]],
[[щяло си да си шпацирало]],
[[щели сте да сте шпацирали]],
[[щял да е шпацирал]],
[[щяла да е шпацирала]],
[[щяло да е шпацирало]],
[[щели да са шпацирали]],
[[щял е да е шпацирал]],
[[щяла е да е шпацирала]],
[[щяло е да е шпацирало]],
[[щели са да са шпацирали]],
[[бих шпацирал]],
[[бих шпацирала]],
[[бих шпацирало]],
[[бихме шпацирали]],
[[би шпацирал]],
[[би шпацирала]],
[[би шпацирало]],
[[бихте шпацирали]],
[[биха шпацирали]],
}}</text>
      <sha1>7ssmv0nfx3nx3i6c9f5kar4z6a0dms7</sha1>
    </revision>
  </page>
  <page>
    <title>Шаблон:Словоформи/шпионирам</title>
    <ns>10</ns>
    <id>570258</id>
    <revision>
      <id>602238</id>
      <timestamp>2005-05-12T12:17:39Z</timestamp>
      <contributor>
        <username>Bgbot</username>
        <id>83</id>
      </contributor>
      <comment>Борислав: Шаблон със словоформи</comment>
      <model>wikitext</model>
      <format>text/x-wiki</format>
      <text bytes="21386" xml:space="preserve">{{Шаблон:Словоформи/Глагол|
  ОСНОВНА ФОРМА = шпионирам
| СЕГ.ВР., 1Л., ЕД.Ч. = шпи·о·ни·рам
| СЕГ.ВР., 1Л., МН.Ч. = шпи·о·ни·ра·ме
| СЕГ.ВР., 2Л., ЕД.Ч. = шпи·о·ни·раш
| СЕГ.ВР., 2Л., МН.Ч. = шпи·о·ни·ра·те
| СЕГ.ВР., 3Л., ЕД.Ч. = шпи·о·ни·ра
| СЕГ.ВР., 3Л., МН.Ч. = шпи·о·ни·рат
| МИН.СВ.ВР., 1Л., ЕД.Ч. = шпи·о·ни·рах
| МИН.СВ.ВР., 1Л., МН.Ч. = шпи·о·ни·рах·ме
| МИН.СВ.ВР., 2Л., ЕД.Ч. = шпи·о·ни·ра
| МИН.СВ.ВР., 2Л., МН.Ч. = шпи·о·ни·рах·те
| МИН.СВ.ВР., 3Л., ЕД.Ч. = шпи·о·ни·ра
| МИН.СВ.ВР., 3Л., МН.Ч. = шпи·о·ни·ра·ха
| МИН.НЕСВ.ВР., 1Л., ЕД.Ч. = шпи·о·ни·рах
| МИН.НЕСВ.ВР., 1Л., МН.Ч. = шпи·о·ни·рах·ме
| МИН.НЕСВ.ВР., 2Л., ЕД.Ч. = шпи·о·ни·ра·ше
| МИН.НЕСВ.ВР., 2Л., МН.Ч. = шпи·о·ни·рах·те
| МИН.НЕСВ.ВР., 3Л., ЕД.Ч. = шпи·о·ни·ра·ше
| МИН.НЕСВ.ВР., 3Л., МН.Ч. = шпи·о·ни·ра·ха
| МИН.НЕОПР.ВР., 1Л., ЕД.Ч., М.Р. = шпионирал съм
| МИН.НЕОПР.ВР., 1Л., ЕД.Ч., Ж.Р. = шпионирала съм
| МИН.НЕОПР.ВР., 1Л., ЕД.Ч., СР.Р. = шпионирало съм
| МИН.НЕОПР.ВР., 1Л., МН.Ч. = шпионирали сме
| МИН.НЕОПР.ВР., 2Л., ЕД.Ч., М.Р. = шпионирал си
| МИН.НЕОПР.ВР., 2Л., ЕД.Ч., Ж.Р. = шпионирала си
| МИН.НЕОПР.ВР., 2Л., ЕД.Ч., СР.Р. = шпионирало си
| МИН.НЕОПР.ВР., 2Л., МН.Ч. = шпионирали сте
| МИН.НЕОПР.ВР., 3Л., ЕД.Ч., М.Р. = шпионирал е
| МИН.НЕОПР.ВР., 3Л., ЕД.Ч., Ж.Р. = шпионирала е
| МИН.НЕОПР.ВР., 3Л., ЕД.Ч., СР.Р. = шпионирало е
| МИН.НЕОПР.ВР., 3Л., МН.Ч. = шпионирали са
| МИН.ПРЕД.ВР., 1Л., ЕД.Ч., М.Р. = бях шпионирал
| МИН.ПРЕД.ВР., 1Л., ЕД.Ч., Ж.Р. = бях шпионирала
| МИН.ПРЕД.ВР., 1Л., ЕД.Ч., СР.Р. = бях шпионирало
| МИН.ПРЕД.ВР., 1Л., МН.Ч. = бяхме шпионирали
| МИН.ПРЕД.ВР., 2Л., ЕД.Ч., М.Р. = беше шпионирал
| МИН.ПРЕД.ВР., 2Л., ЕД.Ч., Ж.Р. = беше шпионирала
| МИН.ПРЕД.ВР., 2Л., ЕД.Ч., СР.Р. = беше шпионирало
| МИН.ПРЕД.ВР., 2Л., МН.Ч. = бяхте шпионирали
| МИН.ПРЕД.ВР., 3Л., ЕД.Ч., М.Р. = беше шпионирал
| МИН.ПРЕД.ВР., 3Л., ЕД.Ч., Ж.Р. = беше шпионирала
| МИН.ПРЕД.ВР., 3Л., ЕД.Ч., СР.Р. = беше шпионирало
| МИН.ПРЕД.ВР., 3Л., МН.Ч. = бяха шпионирали
| БЪД.ВР., 1Л., ЕД.Ч. = ще шпионирам
| БЪД.ВР., 1Л., МН.Ч. = ще шпионираме
| БЪД.ВР., 2Л., ЕД.Ч. = ще шпионираш
| БЪД.ВР., 2Л., МН.Ч. = ще шпионирате
| БЪД.ВР., 3Л., ЕД.Ч. = ще шпионира
| БЪД.ВР., 3Л., МН.Ч. = ще шпионират
| БЪД.ПРЕД.ВР., 1Л., ЕД.Ч., М.Р. = ще съм шпионирал
| БЪД.ПРЕД.ВР., 1Л., ЕД.Ч., Ж.Р. = ще съм шпионирала
| БЪД.ПРЕД.ВР., 1Л., ЕД.Ч., СР.Р. = ще съм шпионирало
| БЪД.ПРЕД.ВР., 1Л., МН.Ч. = ще сме шпионирали
| БЪД.ПРЕД.ВР., 2Л., ЕД.Ч., М.Р. = ще си шпионирал
| БЪД.ПРЕД.ВР., 2Л., ЕД.Ч., Ж.Р. = ще си шпионирала
| БЪД.ПРЕД.ВР., 2Л., ЕД.Ч., СР.Р. = ще си шпионирало
| БЪД.ПРЕД.ВР., 2Л., МН.Ч. = ще сте шпионирали
| БЪД.ПРЕД.ВР., 3Л., ЕД.Ч., М.Р. = ще е шпионирал
| БЪД.ПРЕД.ВР., 3Л., ЕД.Ч., Ж.Р. = ще е шпионирала
| БЪД.ПРЕД.ВР., 3Л., ЕД.Ч., СР.Р. = ще е шпионирало
| БЪД.ПРЕД.ВР., 3Л., МН.Ч. = ще са шпионирали
| БЪД.ВР. В МИН., 1Л., ЕД.Ч. = щях да шпионирам
| БЪД.ВР. В МИН., 1Л., МН.Ч. = щяхме да шпионираме
| БЪД.ВР. В МИН., 2Л., ЕД.Ч. = щеше да шпионираш
| БЪД.ВР. В МИН., 2Л., МН.Ч. = щяхте да шпионирате
| БЪД.ВР. В МИН., 3Л., ЕД.Ч. = щеше да шпионира
| БЪД.ВР. В МИН., 3Л., МН.Ч. = щяха да шпионират
| БЪД.ПРЕД.ВР. В МИН., 1Л., ЕД.Ч., М.Р. = щях да съм шпионирал
| БЪД.ПРЕД.ВР. В МИН., 1Л., ЕД.Ч., Ж.Р. = щях да съм шпионирала
| БЪД.ПРЕД.ВР. В МИН., 1Л., ЕД.Ч., СР.Р. = щях да съм шпионирало
| БЪД.ПРЕД.ВР. В МИН., 1Л., МН.Ч. = щяхме да сме шпионирали
| БЪД.ПРЕД.ВР. В МИН., 2Л., ЕД.Ч., М.Р. = щеше да си шпионирал
| БЪД.ПРЕД.ВР. В МИН., 2Л., ЕД.Ч., Ж.Р. = щеше да си шпионирала
| БЪД.ПРЕД.ВР. В МИН., 2Л., ЕД.Ч., СР.Р. = щеше да си шпионирало
| БЪД.ПРЕД.ВР. В МИН., 2Л., МН.Ч. = щяхте да сте шпионирали
| БЪД.ПРЕД.ВР. В МИН., 3Л., ЕД.Ч., М.Р. = щеше да е шпионирал
| БЪД.ПРЕД.ВР. В МИН., 3Л., ЕД.Ч., Ж.Р. = щеше да е шпионирала
| БЪД.ПРЕД.ВР. В МИН., 3Л., ЕД.Ч., СР.Р. = щеше да е шпионирало
| БЪД.ПРЕД.ВР. В МИН., 3Л., МН.Ч. = щяха да са шпионирали
| ПР.НАКЛ., СЕГ.ВР., 1Л., ЕД.Ч., М.Р. = шпионирал съм
| ПР.НАКЛ., СЕГ.ВР., 1Л., ЕД.Ч., Ж.Р. = шпионирала съм
| ПР.НАКЛ., СЕГ.ВР., 1Л., ЕД.Ч., СР.Р. = шпионирало съм
| ПР.НАКЛ., СЕГ.ВР., 1Л., МН.Ч. = шпионирали сме
| ПР.НАКЛ., СЕГ.ВР., 2Л., ЕД.Ч., М.Р. = шпионирал си
| ПР.НАКЛ., СЕГ.ВР., 2Л., ЕД.Ч., Ж.Р. = шпионирала си
| ПР.НАКЛ., СЕГ.ВР., 2Л., ЕД.Ч., СР.Р. = шпионирало си
| ПР.НАКЛ., СЕГ.ВР., 2Л., МН.Ч. = шпионирали сте
| ПР.НАКЛ., СЕГ.ВР., 3Л., ЕД.Ч., М.Р. = шпионирал (е)
| ПР.НАКЛ., СЕГ.ВР., 3Л., ЕД.Ч., Ж.Р. = шпионирала (е)
| ПР.НАКЛ., СЕГ.ВР., 3Л., ЕД.Ч., СР.Р. = шпионирало (е)
| ПР.НАКЛ., СЕГ.ВР., 3Л., МН.Ч. = шпионирали (са)
| ПР.НАКЛ., МИН.СВ.ВР., 1Л., ЕД.Ч., М.Р. = шпионирал съм
| ПР.НАКЛ., МИН.СВ.ВР., 1Л., ЕД.Ч., Ж.Р. = шпионирала съм
| ПР.НАКЛ., МИН.СВ.ВР., 1Л., ЕД.Ч., СР.Р. = шпионирало съм
| ПР.НАКЛ., МИН.СВ.ВР., 1Л., МН.Ч. = шпионирали сме
| ПР.НАКЛ., МИН.СВ.ВР., 2Л., ЕД.Ч., М.Р. = шпионирал си
| ПР.НАКЛ., МИН.СВ.ВР., 2Л., ЕД.Ч., Ж.Р. = шпионирала си
| ПР.НАКЛ., МИН.СВ.ВР., 2Л., ЕД.Ч., СР.Р. = шпионирало си
| ПР.НАКЛ., МИН.СВ.ВР., 2Л., МН.Ч. = шпионирали сте
| ПР.НАКЛ., МИН.СВ.ВР., 3Л., ЕД.Ч., М.Р. = шпионирал (е)
| ПР.НАКЛ., МИН.СВ.ВР., 3Л., ЕД.Ч., Ж.Р. = шпионирала (е)
| ПР.НАКЛ., МИН.СВ.ВР., 3Л., ЕД.Ч., СР.Р. = шпионирало (е)
| ПР.НАКЛ., МИН.СВ.ВР., 3Л., МН.Ч. = шпионирали (са)
| ПР.НАКЛ., МИН.НЕОПР.ВР., 1Л., ЕД.Ч., М.Р. = бил съм шпионирал
| ПР.НАКЛ., МИН.НЕОПР.ВР., 1Л., ЕД.Ч., Ж.Р. = била съм шпионирала
| ПР.НАКЛ., МИН.НЕОПР.ВР., 1Л., ЕД.Ч., СР.Р. = било съм шпионирало
| ПР.НАКЛ., МИН.НЕОПР.ВР., 1Л., МН.Ч. = били сме шпионирали
| ПР.НАКЛ., МИН.НЕОПР.ВР., 2Л., ЕД.Ч., М.Р. = бил си шпионирал
| ПР.НАКЛ., МИН.НЕОПР.ВР., 2Л., ЕД.Ч., Ж.Р. = била си шпионирала
| ПР.НАКЛ., МИН.НЕОПР.ВР., 2Л., ЕД.Ч., СР.Р. = било си шпионирало
| ПР.НАКЛ., МИН.НЕОПР.ВР., 2Л., МН.Ч. = били сте шпионирали
| ПР.НАКЛ., МИН.НЕОПР.ВР., 3Л., ЕД.Ч., М.Р. = бил (е) шпионирал
| ПР.НАКЛ., МИН.НЕОПР.ВР., 3Л., ЕД.Ч., Ж.Р. = била (е) шпионирала
| ПР.НАКЛ., МИН.НЕОПР.ВР., 3Л., ЕД.Ч., СР.Р. = било (е) шпионирало
| ПР.НАКЛ., МИН.НЕОПР.ВР., 3Л., МН.Ч. = били (са) шпионирали
| ПР.НАКЛ., БЪД.ВР., 1Л., ЕД.Ч., М.Р. = щял съм да шпионирам
| ПР.НАКЛ., БЪД.ВР., 1Л., ЕД.Ч., Ж.Р. = щяла съм да шпионирам
| ПР.НАКЛ., БЪД.ВР., 1Л., ЕД.Ч., СР.Р. = щяло съм да шпионирам
| ПР.НАКЛ., БЪД.ВР., 1Л., МН.Ч. = щели сме да шпионираме
| ПР.НАКЛ., БЪД.ВР., 2Л., ЕД.Ч., М.Р. = щял си да шпионираш
| ПР.НАКЛ., БЪД.ВР., 2Л., ЕД.Ч., Ж.Р. = щяла си да шпионираш
| ПР.НАКЛ., БЪД.ВР., 2Л., ЕД.Ч., СР.Р. = щяло си да шпионираш
| ПР.НАКЛ., БЪД.ВР., 2Л., МН.Ч. = щели сте да шпионирате
| ПР.НАКЛ., БЪД.ВР., 3Л., ЕД.Ч., М.Р. = щял (е) да шпионира
| ПР.НАКЛ., БЪД.ВР., 3Л., ЕД.Ч., Ж.Р. = щяла (е) да шпионира
| ПР.НАКЛ., БЪД.ВР., 3Л., ЕД.Ч., СР.Р. = щяло (е) да шпионира
| ПР.НАКЛ., БЪД.ВР., 3Л., МН.Ч. = щели (са) да шпионират
| ПР.НАКЛ., БЪД.ПРЕД.ВР., 1Л., ЕД.Ч., М.Р. = щял съм да съм шпионирал
| ПР.НАКЛ., БЪД.ПРЕД.ВР., 1Л., ЕД.Ч., Ж.Р. = щяла съм да съм шпионирала
| ПР.НАКЛ., БЪД.ПРЕД.ВР., 1Л., ЕД.Ч., СР.Р. = щяло съм да съм шпионирало
| ПР.НАКЛ., БЪД.ПРЕД.ВР., 1Л., МН.Ч. = щели сме да сме шпионирали
| ПР.НАКЛ., БЪД.ПРЕД.ВР., 2Л., ЕД.Ч., М.Р. = щял си да си шпионирал
| ПР.НАКЛ., БЪД.ПРЕД.ВР., 2Л., ЕД.Ч., Ж.Р. = щяла си да си шпионирала
| ПР.НАКЛ., БЪД.ПРЕД.ВР., 2Л., ЕД.Ч., СР.Р. = щяло си да си шпионирало
| ПР.НАКЛ., БЪД.ПРЕД.ВР., 2Л., МН.Ч. = щели сте да сте шпионирали
| ПР.НАКЛ., БЪД.ПРЕД.ВР., 3Л., ЕД.Ч., М.Р. = щял (е) да е шпионирал
| ПР.НАКЛ., БЪД.ПРЕД.ВР., 3Л., ЕД.Ч., Ж.Р. = щяла (е) да е шпионирала
| ПР.НАКЛ., БЪД.ПРЕД.ВР., 3Л., ЕД.Ч., СР.Р. = щяло (е) да е шпионирало
| ПР.НАКЛ., БЪД.ПРЕД.ВР., 3Л., МН.Ч. = щели (са) да са шпионирали
| УСЛОВНО НАКЛОНЕНИЕ, 1Л., ЕД.Ч., М.Р. = бих шпионирал
| УСЛОВНО НАКЛОНЕНИЕ, 1Л., ЕД.Ч., Ж.Р. = бих шпионирала
| УСЛОВНО НАКЛОНЕНИЕ, 1Л., ЕД.Ч., СР.Р. = бих шпионирало
| УСЛОВНО НАКЛОНЕНИЕ, 1Л., МН.Ч. = бихме шпионирали
| УСЛОВНО НАКЛОНЕНИЕ, 2Л., ЕД.Ч., М.Р. = би шпионирал
| УСЛОВНО НАКЛОНЕНИЕ, 2Л., ЕД.Ч., Ж.Р. = би шпионирала
| УСЛОВНО НАКЛОНЕНИЕ, 2Л., ЕД.Ч., СР.Р. = би шпионирало
| УСЛОВНО НАКЛОНЕНИЕ, 2Л., МН.Ч. = бихте шпионирали
| УСЛОВНО НАКЛОНЕНИЕ, 3Л., ЕД.Ч., М.Р. = би шпионирал
| УСЛОВНО НАКЛОНЕНИЕ, 3Л., ЕД.Ч., Ж.Р. = би шпионирала
| УСЛОВНО НАКЛОНЕНИЕ, 3Л., ЕД.Ч., СР.Р. = би шпионирало
| УСЛОВНО НАКЛОНЕНИЕ, 3Л., МН.Ч. = биха шпионирали
| ПОВЕЛИТЕЛНО НАКЛОНЕНИЕ, ЕД.Ч. = шпи·о·ни·рай
| ПОВЕЛИТЕЛНО НАКЛОНЕНИЕ, МН.Ч. = шпи·о·ни·рай·те
| МИН.СТРАД.ПРИЧ. М.Р. = шпи·о·ни·ран
| МИН.СТРАД.ПРИЧ. М.Р. НЕПЪЛЕН ЧЛЕН = шпи·о·ни·ра·ния
| МИН.СТРАД.ПРИЧ. М.Р. ПЪЛЕН ЧЛЕН = шпи·о·ни·ра·ни·ят
| МИН.СТРАД.ПРИЧ. Ж.Р. = шпи·о·ни·ра·на
| МИН.СТРАД.ПРИЧ. Ж.Р. ЧЛЕН = шпи·о·ни·ра·на·та
| МИН.СТРАД.ПРИЧ. СР.Р. = шпи·о·ни·ра·но
| МИН.СТРАД.ПРИЧ. СР.Р. ЧЛЕН = шпи·о·ни·ра·но·то
| МИН.СТРАД.ПРИЧ. МН.Ч. = шпи·о·ни·ра·ни
| МИН.СТРАД.ПРИЧ. МН.Ч. ЧЛЕН = шпи·о·ни·ра·ни·те
| МИН.ДЕЯТ.СВ.ПРИЧ. М.Р. = шпи·о·ни·рал
| МИН.ДЕЯТ.СВ.ПРИЧ. М.Р. НЕПЪЛЕН ЧЛЕН = шпи·о·ни·ра·лия
| МИН.ДЕЯТ.СВ.ПРИЧ. М.Р. ПЪЛЕН ЧЛЕН = шпи·о·ни·ра·ли·ят
| МИН.ДЕЯТ.СВ.ПРИЧ. Ж.Р. = шпи·о·ни·ра·ла
| МИН.ДЕЯТ.СВ.ПРИЧ. Ж.Р. ЧЛЕН = шпи·о·ни·ра·ла·та
| МИН.ДЕЯТ.СВ.ПРИЧ. СР.Р. = шпи·о·ни·ра·ло
| МИН.ДЕЯТ.СВ.ПРИЧ. СР.Р. ЧЛЕН = шпи·о·ни·ра·ло·то
| МИН.ДЕЯТ.СВ.ПРИЧ. МН.Ч. = шпи·о·ни·ра·ли
| МИН.ДЕЯТ.СВ.ПРИЧ. МН.Ч. ЧЛЕН = шпи·о·ни·ра·ли·те
| МИН.ДЕЯТ.НЕСВ.ПРИЧ. М.Р. = шпи·о·ни·рал
| МИН.ДЕЯТ.НЕСВ.ПРИЧ. М.Р. НЕПЪЛЕН ЧЛЕН = шпи·о·ни·ра·лия
| МИН.ДЕЯТ.НЕСВ.ПРИЧ. М.Р. ПЪЛЕН ЧЛЕН = шпи·о·ни·ра·ли·ят
| МИН.ДЕЯТ.НЕСВ.ПРИЧ. Ж.Р. = шпи·о·ни·ра·ла
| МИН.ДЕЯТ.НЕСВ.ПРИЧ. Ж.Р. ЧЛЕН = шпи·о·ни·ра·ла·та
| МИН.ДЕЯТ.НЕСВ.ПРИЧ. СР.Р. = шпи·о·ни·ра·ло
| МИН.ДЕЯТ.НЕСВ.ПРИЧ. СР.Р. ЧЛЕН = шпи·о·ни·ра·ло·то
| МИН.ДЕЯТ.НЕСВ.ПРИЧ. МН.Ч. = шпи·о·ни·ра·ли
| МИН.ДЕЯТ.НЕСВ.ПРИЧ. МН.Ч. ЧЛЕН = шпи·о·ни·ра·ли·те
| СЕГ.ДЕЯТ.ПРИЧ. М.Р. = шпи·о·ни·ращ
| СЕГ.ДЕЯТ.ПРИЧ. М.Р. НЕПЪЛЕН ЧЛЕН = шпи·о·ни·ра·щия
| СЕГ.ДЕЯТ.ПРИЧ. М.Р. ПЪЛЕН ЧЛЕН = шпи·о·ни·ра·щи·ят
| СЕГ.ДЕЯТ.ПРИЧ. Ж.Р. = шпи·о·ни·ра·ща
| СЕГ.ДЕЯТ.ПРИЧ. Ж.Р. ЧЛЕН = шпи·о·ни·ра·ща·та
| СЕГ.ДЕЯТ.ПРИЧ. СР.Р. = шпи·о·ни·ра·що
| СЕГ.ДЕЯТ.ПРИЧ. СР.Р. ЧЛЕН = шпи·о·ни·ра·що·то
| СЕГ.ДЕЯТ.ПРИЧ. МН.Ч. = шпи·о·ни·ра·щи
| СЕГ.ДЕЯТ.ПРИЧ. МН.Ч. ЧЛЕН = шпи·о·ни·ра·щи·те
| ДЕЕПРИЧАСТИЕ = шпи·о·ни·рай·ки
| СКРИТИ ПРЕПРАТКИ = 
[[шпионирам]],
[[шпионираш]],
[[шпионира]],
[[шпионираме]],
[[шпионирате]],
[[шпионират]],
[[шпионирах]],
[[шпионирахме]],
[[шпионирахте]],
[[шпионираха]],
[[шпионираше]],
[[шпионирай]],
[[шпионирайте]],
[[шпионирал]],
[[шпиониралия]],
[[шпиониралият]],
[[шпионирала]],
[[шпиониралата]],
[[шпионирало]],
[[шпиониралото]],
[[шпионирали]],
[[шпиониралите]],
[[шпиониран]],
[[шпионирания]],
[[шпионираният]],
[[шпионирана]],
[[шпионираната]],
[[шпионирано]],
[[шпионираното]],
[[шпионирани]],
[[шпионираните]],
[[шпиониращ]],
[[шпиониращия]],
[[шпиониращият]],
[[шпионираща]],
[[шпиониращата]],
[[шпиониращо]],
[[шпиониращото]],
[[шпиониращи]],
[[шпиониращите]],
[[шпионирайки]],
[[шпионирал съм]],
[[шпионирала съм]],
[[шпионирало съм]],
[[шпионирали сме]],
[[шпионирал си]],
[[шпионирала си]],
[[шпионирало си]],
[[шпионирали сте]],
[[шпионирал е]],
[[шпионирала е]],
[[шпионирало е]],
[[шпионирали са]],
[[бях шпионирал]],
[[бях шпионирала]],
[[бях шпионирало]],
[[бяхме шпионирали]],
[[беше шпионирал]],
[[беше шпионирала]],
[[беше шпионирало]],
[[бяхте шпионирали]],
[[бяха шпионирали]],
[[ще шпионирам]],
[[ще шпионираме]],
[[ще шпионираш]],
[[ще шпионирате]],
[[ще шпионира]],
[[ще шпионират]],
[[ще съм шпионирал]],
[[ще съм шпионирала]],
[[ще съм шпионирало]],
[[ще сме шпионирали]],
[[ще си шпионирал]],
[[ще си шпионирала]],
[[ще си шпионирало]],
[[ще сте шпионирали]],
[[ще е шпионирал]],
[[ще е шпионирала]],
[[ще е шпионирало]],
[[ще са шпионирали]],
[[щях да шпионирам]],
[[щяхме да шпионираме]],
[[щеше да шпионираш]],
[[щяхте да шпионирате]],
[[щеше да шпионира]],
[[щяха да шпионират]],
[[щях да съм шпионирал]],
[[щях да съм шпионирала]],
[[щях да съм шпионирало]],
[[щяхме да сме шпионирали]],
[[щеше да си шпионирал]],
[[щеше да си шпионирала]],
[[щеше да си шпионирало]],
[[щяхте да сте шпионирали]],
[[щеше да е шпионирал]],
[[щеше да е шпионирала]],
[[щеше да е шпионирало]],
[[щяха да са шпионирали]],
[[бил съм шпионирал]],
[[била съм шпионирала]],
[[било съм шпионирало]],
[[били сме шпионирали]],
[[бил си шпионирал]],
[[била си шпионирала]],
[[било си шпионирало]],
[[били сте шпионирали]],
[[бил е шпионирал]],
[[била е шпионирала]],
[[било е шпионирало]],
[[били са шпионирали]],
[[щял съм да шпионирам]],
[[щяла съм да шпионирам]],
[[щяло съм да шпионирам]],
[[щели сме да шпионираме]],
[[щял си да шпионираш]],
[[щяла си да шпионираш]],
[[щяло си да шпионираш]],
[[щели сте да шпионирате]],
[[щял да шпионира]],
[[щяла да шпионира]],
[[щяло да шпионира]],
[[щели да шпионират]],
[[щял е да шпионира]],
[[щяла е да шпионира]],
[[щяло е да шпионира]],
[[щели са да шпионират]],
[[щял съм да съм шпионирал]],
[[щяла съм да съм шпионирала]],
[[щяло съм да съм шпионирало]],
[[щели сме да сме шпионирали]],
[[щял си да си шпионирал]],
[[щяла си да си шпионирала]],
[[щяло си да си шпионирало]],
[[щели сте да сте шпионирали]],
[[щял да е шпионирал]],
[[щяла да е шпионирала]],
[[щяло да е шпионирало]],
[[щели да са шпионирали]],
[[щял е да е шпионирал]],
[[щяла е да е шпионирала]],
[[щяло е да е шпионирало]],
[[щели са да са шпионирали]],
[[бих шпионирал]],
[[бих шпионирала]],
[[бих шпионирало]],
[[бихме шпионирали]],
[[би шпионирал]],
[[би шпионирала]],
[[би шпионирало]],
[[бихте шпионирали]],
[[биха шпионирали]],
}}</text>
      <sha1>ku93uny05wm13oqttqexa4tl30wnl1e</sha1>
    </revision>
  </page>
  <page>
    <title>Шаблон:Словоформи/шпоря</title>
    <ns>10</ns>
    <id>447267</id>
    <revision>
      <id>479249</id>
      <timestamp>2005-05-07T19:37:00Z</timestamp>
      <contributor>
        <username>Bgbot</username>
        <id>83</id>
      </contributor>
      <comment>Борислав: Шаблон със словоформи</comment>
      <model>wikitext</model>
      <format>text/x-wiki</format>
      <text bytes="19620" xml:space="preserve">{{Шаблон:Словоформи/Глагол|
  ОСНОВНА ФОРМА = шпоря
| СЕГ.ВР., 1Л., ЕД.Ч. = шпо·ря
| СЕГ.ВР., 1Л., МН.Ч. = шпо·рим
| СЕГ.ВР., 2Л., ЕД.Ч. = шпо·риш
| СЕГ.ВР., 2Л., МН.Ч. = шпо·ри·те
| СЕГ.ВР., 3Л., ЕД.Ч. = шпо·ри
| СЕГ.ВР., 3Л., МН.Ч. = шпо·рят
| МИН.СВ.ВР., 1Л., ЕД.Ч. = шпо·рих
| МИН.СВ.ВР., 1Л., МН.Ч. = шпо·рих·ме
| МИН.СВ.ВР., 2Л., ЕД.Ч. = шпо·ри
| МИН.СВ.ВР., 2Л., МН.Ч. = шпо·рих·те
| МИН.СВ.ВР., 3Л., ЕД.Ч. = шпо·ри
| МИН.СВ.ВР., 3Л., МН.Ч. = шпо·ри·ха
| МИН.НЕСВ.ВР., 1Л., ЕД.Ч. = шпо·рех
| МИН.НЕСВ.ВР., 1Л., МН.Ч. = шпо·рех·ме
| МИН.НЕСВ.ВР., 2Л., ЕД.Ч. = шпо·ре·ше
| МИН.НЕСВ.ВР., 2Л., МН.Ч. = шпо·рех·те
| МИН.НЕСВ.ВР., 3Л., ЕД.Ч. = шпо·ре·ше
| МИН.НЕСВ.ВР., 3Л., МН.Ч. = шпо·ре·ха
| МИН.НЕОПР.ВР., 1Л., ЕД.Ч., М.Р. = шпорил съм
| МИН.НЕОПР.ВР., 1Л., ЕД.Ч., Ж.Р. = шпорила съм
| МИН.НЕОПР.ВР., 1Л., ЕД.Ч., СР.Р. = шпорило съм
| МИН.НЕОПР.ВР., 1Л., МН.Ч. = шпорили сме
| МИН.НЕОПР.ВР., 2Л., ЕД.Ч., М.Р. = шпорил си
| МИН.НЕОПР.ВР., 2Л., ЕД.Ч., Ж.Р. = шпорила си
| МИН.НЕОПР.ВР., 2Л., ЕД.Ч., СР.Р. = шпорило си
| МИН.НЕОПР.ВР., 2Л., МН.Ч. = шпорили сте
| МИН.НЕОПР.ВР., 3Л., ЕД.Ч., М.Р. = шпорил е
| МИН.НЕОПР.ВР., 3Л., ЕД.Ч., Ж.Р. = шпорила е
| МИН.НЕОПР.ВР., 3Л., ЕД.Ч., СР.Р. = шпорило е
| МИН.НЕОПР.ВР., 3Л., МН.Ч. = шпорили са
| МИН.ПРЕД.ВР., 1Л., ЕД.Ч., М.Р. = бях шпорил
| МИН.ПРЕД.ВР., 1Л., ЕД.Ч., Ж.Р. = бях шпорила
| МИН.ПРЕД.ВР., 1Л., ЕД.Ч., СР.Р. = бях шпорило
| МИН.ПРЕД.ВР., 1Л., МН.Ч. = бяхме шпорили
| МИН.ПРЕД.ВР., 2Л., ЕД.Ч., М.Р. = беше шпорил
| МИН.ПРЕД.ВР., 2Л., ЕД.Ч., Ж.Р. = беше шпорила
| МИН.ПРЕД.ВР., 2Л., ЕД.Ч., СР.Р. = беше шпорило
| МИН.ПРЕД.ВР., 2Л., МН.Ч. = бяхте шпорили
| МИН.ПРЕД.ВР., 3Л., ЕД.Ч., М.Р. = беше шпорил
| МИН.ПРЕД.ВР., 3Л., ЕД.Ч., Ж.Р. = беше шпорила
| МИН.ПРЕД.ВР., 3Л., ЕД.Ч., СР.Р. = беше шпорило
| МИН.ПРЕД.ВР., 3Л., МН.Ч. = бяха шпорили
| БЪД.ВР., 1Л., ЕД.Ч. = ще шпоря
| БЪД.ВР., 1Л., МН.Ч. = ще шпорим
| БЪД.ВР., 2Л., ЕД.Ч. = ще шпориш
| БЪД.ВР., 2Л., МН.Ч. = ще шпорите
| БЪД.ВР., 3Л., ЕД.Ч. = ще шпори
| БЪД.ВР., 3Л., МН.Ч. = ще шпорят
| БЪД.ПРЕД.ВР., 1Л., ЕД.Ч., М.Р. = ще съм шпорил
| БЪД.ПРЕД.ВР., 1Л., ЕД.Ч., Ж.Р. = ще съм шпорила
| БЪД.ПРЕД.ВР., 1Л., ЕД.Ч., СР.Р. = ще съм шпорило
| БЪД.ПРЕД.ВР., 1Л., МН.Ч. = ще сме шпорили
| БЪД.ПРЕД.ВР., 2Л., ЕД.Ч., М.Р. = ще си шпорил
| БЪД.ПРЕД.ВР., 2Л., ЕД.Ч., Ж.Р. = ще си шпорила
| БЪД.ПРЕД.ВР., 2Л., ЕД.Ч., СР.Р. = ще си шпорило
| БЪД.ПРЕД.ВР., 2Л., МН.Ч. = ще сте шпорили
| БЪД.ПРЕД.ВР., 3Л., ЕД.Ч., М.Р. = ще е шпорил
| БЪД.ПРЕД.ВР., 3Л., ЕД.Ч., Ж.Р. = ще е шпорила
| БЪД.ПРЕД.ВР., 3Л., ЕД.Ч., СР.Р. = ще е шпорило
| БЪД.ПРЕД.ВР., 3Л., МН.Ч. = ще са шпорили
| БЪД.ВР. В МИН., 1Л., ЕД.Ч. = щях да шпоря
| БЪД.ВР. В МИН., 1Л., МН.Ч. = щяхме да шпорим
| БЪД.ВР. В МИН., 2Л., ЕД.Ч. = щеше да шпориш
| БЪД.ВР. В МИН., 2Л., МН.Ч. = щяхте да шпорите
| БЪД.ВР. В МИН., 3Л., ЕД.Ч. = щеше да шпори
| БЪД.ВР. В МИН., 3Л., МН.Ч. = щяха да шпорят
| БЪД.ПРЕД.ВР. В МИН., 1Л., ЕД.Ч., М.Р. = щях да съм шпорил
| БЪД.ПРЕД.ВР. В МИН., 1Л., ЕД.Ч., Ж.Р. = щях да съм шпорила
| БЪД.ПРЕД.ВР. В МИН., 1Л., ЕД.Ч., СР.Р. = щях да съм шпорило
| БЪД.ПРЕД.ВР. В МИН., 1Л., МН.Ч. = щяхме да сме шпорили
| БЪД.ПРЕД.ВР. В МИН., 2Л., ЕД.Ч., М.Р. = щеше да си шпорил
| БЪД.ПРЕД.ВР. В МИН., 2Л., ЕД.Ч., Ж.Р. = щеше да си шпорила
| БЪД.ПРЕД.ВР. В МИН., 2Л., ЕД.Ч., СР.Р. = щеше да си шпорило
| БЪД.ПРЕД.ВР. В МИН., 2Л., МН.Ч. = щяхте да сте шпорили
| БЪД.ПРЕД.ВР. В МИН., 3Л., ЕД.Ч., М.Р. = щеше да е шпорил
| БЪД.ПРЕД.ВР. В МИН., 3Л., ЕД.Ч., Ж.Р. = щеше да е шпорила
| БЪД.ПРЕД.ВР. В МИН., 3Л., ЕД.Ч., СР.Р. = щеше да е шпорило
| БЪД.ПРЕД.ВР. В МИН., 3Л., МН.Ч. = щяха да са шпорили
| ПР.НАКЛ., СЕГ.ВР., 1Л., ЕД.Ч., М.Р. = шпорел съм
| ПР.НАКЛ., СЕГ.ВР., 1Л., ЕД.Ч., Ж.Р. = шпорела съм
| ПР.НАКЛ., СЕГ.ВР., 1Л., ЕД.Ч., СР.Р. = шпорело съм
| ПР.НАКЛ., СЕГ.ВР., 1Л., МН.Ч. = шпорели сме
| ПР.НАКЛ., СЕГ.ВР., 2Л., ЕД.Ч., М.Р. = шпорел си
| ПР.НАКЛ., СЕГ.ВР., 2Л., ЕД.Ч., Ж.Р. = шпорела си
| ПР.НАКЛ., СЕГ.ВР., 2Л., ЕД.Ч., СР.Р. = шпорело си
| ПР.НАКЛ., СЕГ.ВР., 2Л., МН.Ч. = шпорели сте
| ПР.НАКЛ., СЕГ.ВР., 3Л., ЕД.Ч., М.Р. = шпорел (е)
| ПР.НАКЛ., СЕГ.ВР., 3Л., ЕД.Ч., Ж.Р. = шпорела (е)
| ПР.НАКЛ., СЕГ.ВР., 3Л., ЕД.Ч., СР.Р. = шпорело (е)
| ПР.НАКЛ., СЕГ.ВР., 3Л., МН.Ч. = шпорели (са)
| ПР.НАКЛ., МИН.СВ.ВР., 1Л., ЕД.Ч., М.Р. = шпорил съм
| ПР.НАКЛ., МИН.СВ.ВР., 1Л., ЕД.Ч., Ж.Р. = шпорила съм
| ПР.НАКЛ., МИН.СВ.ВР., 1Л., ЕД.Ч., СР.Р. = шпорило съм
| ПР.НАКЛ., МИН.СВ.ВР., 1Л., МН.Ч. = шпорили сме
| ПР.НАКЛ., МИН.СВ.ВР., 2Л., ЕД.Ч., М.Р. = шпорил си
| ПР.НАКЛ., МИН.СВ.ВР., 2Л., ЕД.Ч., Ж.Р. = шпорила си
| ПР.НАКЛ., МИН.СВ.ВР., 2Л., ЕД.Ч., СР.Р. = шпорило си
| ПР.НАКЛ., МИН.СВ.ВР., 2Л., МН.Ч. = шпорили сте
| ПР.НАКЛ., МИН.СВ.ВР., 3Л., ЕД.Ч., М.Р. = шпорил (е)
| ПР.НАКЛ., МИН.СВ.ВР., 3Л., ЕД.Ч., Ж.Р. = шпорила (е)
| ПР.НАКЛ., МИН.СВ.ВР., 3Л., ЕД.Ч., СР.Р. = шпорило (е)
| ПР.НАКЛ., МИН.СВ.ВР., 3Л., МН.Ч. = шпорили (са)
| ПР.НАКЛ., МИН.НЕОПР.ВР., 1Л., ЕД.Ч., М.Р. = бил съм шпорил
| ПР.НАКЛ., МИН.НЕОПР.ВР., 1Л., ЕД.Ч., Ж.Р. = била съм шпорила
| ПР.НАКЛ., МИН.НЕОПР.ВР., 1Л., ЕД.Ч., СР.Р. = било съм шпорило
| ПР.НАКЛ., МИН.НЕОПР.ВР., 1Л., МН.Ч. = били сме шпорили
| ПР.НАКЛ., МИН.НЕОПР.ВР., 2Л., ЕД.Ч., М.Р. = бил си шпорил
| ПР.НАКЛ., МИН.НЕОПР.ВР., 2Л., ЕД.Ч., Ж.Р. = била си шпорила
| ПР.НАКЛ., МИН.НЕОПР.ВР., 2Л., ЕД.Ч., СР.Р. = било си шпорило
| ПР.НАКЛ., МИН.НЕОПР.ВР., 2Л., МН.Ч. = били сте шпорили
| ПР.НАКЛ., МИН.НЕОПР.ВР., 3Л., ЕД.Ч., М.Р. = бил (е) шпорил
| ПР.НАКЛ., МИН.НЕОПР.ВР., 3Л., ЕД.Ч., Ж.Р. = била (е) шпорила
| ПР.НАКЛ., МИН.НЕОПР.ВР., 3Л., ЕД.Ч., СР.Р. = било (е) шпорило
| ПР.НАКЛ., МИН.НЕОПР.ВР., 3Л., МН.Ч. = били (са) шпорили
| ПР.НАКЛ., БЪД.ВР., 1Л., ЕД.Ч., М.Р. = щял съм да шпоря
| ПР.НАКЛ., БЪД.ВР., 1Л., ЕД.Ч., Ж.Р. = щяла съм да шпоря
| ПР.НАКЛ., БЪД.ВР., 1Л., ЕД.Ч., СР.Р. = щяло съм да шпоря
| ПР.НАКЛ., БЪД.ВР., 1Л., МН.Ч. = щели сме да шпорим
| ПР.НАКЛ., БЪД.ВР., 2Л., ЕД.Ч., М.Р. = щял си да шпориш
| ПР.НАКЛ., БЪД.ВР., 2Л., ЕД.Ч., Ж.Р. = щяла си да шпориш
| ПР.НАКЛ., БЪД.ВР., 2Л., ЕД.Ч., СР.Р. = щяло си да шпориш
| ПР.НАКЛ., БЪД.ВР., 2Л., МН.Ч. = щели сте да шпорите
| ПР.НАКЛ., БЪД.ВР., 3Л., ЕД.Ч., М.Р. = щял (е) да шпори
| ПР.НАКЛ., БЪД.ВР., 3Л., ЕД.Ч., Ж.Р. = щяла (е) да шпори
| ПР.НАКЛ., БЪД.ВР., 3Л., ЕД.Ч., СР.Р. = щяло (е) да шпори
| ПР.НАКЛ., БЪД.ВР., 3Л., МН.Ч. = щели (са) да шпорят
| ПР.НАКЛ., БЪД.ПРЕД.ВР., 1Л., ЕД.Ч., М.Р. = щял съм да съм шпорил
| ПР.НАКЛ., БЪД.ПРЕД.ВР., 1Л., ЕД.Ч., Ж.Р. = щяла съм да съм шпорила
| ПР.НАКЛ., БЪД.ПРЕД.ВР., 1Л., ЕД.Ч., СР.Р. = щяло съм да съм шпорило
| ПР.НАКЛ., БЪД.ПРЕД.ВР., 1Л., МН.Ч. = щели сме да сме шпорили
| ПР.НАКЛ., БЪД.ПРЕД.ВР., 2Л., ЕД.Ч., М.Р. = щял си да си шпорил
| ПР.НАКЛ., БЪД.ПРЕД.ВР., 2Л., ЕД.Ч., Ж.Р. = щяла си да си шпорила
| ПР.НАКЛ., БЪД.ПРЕД.ВР., 2Л., ЕД.Ч., СР.Р. = щяло си да си шпорило
| ПР.НАКЛ., БЪД.ПРЕД.ВР., 2Л., МН.Ч. = щели сте да сте шпорили
| ПР.НАКЛ., БЪД.ПРЕД.ВР., 3Л., ЕД.Ч., М.Р. = щял (е) да е шпорил
| ПР.НАКЛ., БЪД.ПРЕД.ВР., 3Л., ЕД.Ч., Ж.Р. = щяла (е) да е шпорила
| ПР.НАКЛ., БЪД.ПРЕД.ВР., 3Л., ЕД.Ч., СР.Р. = щяло (е) да е шпорило
| ПР.НАКЛ., БЪД.ПРЕД.ВР., 3Л., МН.Ч. = щели (са) да са шпорили
| УСЛОВНО НАКЛОНЕНИЕ, 1Л., ЕД.Ч., М.Р. = бих шпорил
| УСЛОВНО НАКЛОНЕНИЕ, 1Л., ЕД.Ч., Ж.Р. = бих шпорила
| УСЛОВНО НАКЛОНЕНИЕ, 1Л., ЕД.Ч., СР.Р. = бих шпорило
| УСЛОВНО НАКЛОНЕНИЕ, 1Л., МН.Ч. = бихме шпорили
| УСЛОВНО НАКЛОНЕНИЕ, 2Л., ЕД.Ч., М.Р. = би шпорил
| УСЛОВНО НАКЛОНЕНИЕ, 2Л., ЕД.Ч., Ж.Р. = би шпорила
| УСЛОВНО НАКЛОНЕНИЕ, 2Л., ЕД.Ч., СР.Р. = би шпорило
| УСЛОВНО НАКЛОНЕНИЕ, 2Л., МН.Ч. = бихте шпорили
| УСЛОВНО НАКЛОНЕНИЕ, 3Л., ЕД.Ч., М.Р. = би шпорил
| УСЛОВНО НАКЛОНЕНИЕ, 3Л., ЕД.Ч., Ж.Р. = би шпорила
| УСЛОВНО НАКЛОНЕНИЕ, 3Л., ЕД.Ч., СР.Р. = би шпорило
| УСЛОВНО НАКЛОНЕНИЕ, 3Л., МН.Ч. = биха шпорили
| ПОВЕЛИТЕЛНО НАКЛОНЕНИЕ, ЕД.Ч. = шпо·ри
| ПОВЕЛИТЕЛНО НАКЛОНЕНИЕ, МН.Ч. = шпо·ре·те
| МИН.СТРАД.ПРИЧ. М.Р. = шпо·рен
| МИН.СТРАД.ПРИЧ. М.Р. НЕПЪЛЕН ЧЛЕН = шпо·ре·ния
| МИН.СТРАД.ПРИЧ. М.Р. ПЪЛЕН ЧЛЕН = шпо·ре·ни·ят
| МИН.СТРАД.ПРИЧ. Ж.Р. = шпо·ре·на
| МИН.СТРАД.ПРИЧ. Ж.Р. ЧЛЕН = шпо·ре·на·та
| МИН.СТРАД.ПРИЧ. СР.Р. = шпо·ре·но
| МИН.СТРАД.ПРИЧ. СР.Р. ЧЛЕН = шпо·ре·но·то
| МИН.СТРАД.ПРИЧ. МН.Ч. = шпо·ре·ни
| МИН.СТРАД.ПРИЧ. МН.Ч. ЧЛЕН = шпо·ре·ни·те
| МИН.ДЕЯТ.СВ.ПРИЧ. М.Р. = шпо·рил
| МИН.ДЕЯТ.СВ.ПРИЧ. М.Р. НЕПЪЛЕН ЧЛЕН = шпо·ри·лия
| МИН.ДЕЯТ.СВ.ПРИЧ. М.Р. ПЪЛЕН ЧЛЕН = шпо·ри·ли·ят
| МИН.ДЕЯТ.СВ.ПРИЧ. Ж.Р. = шпо·ри·ла
| МИН.ДЕЯТ.СВ.ПРИЧ. Ж.Р. ЧЛЕН = шпо·ри·ла·та
| МИН.ДЕЯТ.СВ.ПРИЧ. СР.Р. = шпо·ри·ло
| МИН.ДЕЯТ.СВ.ПРИЧ. СР.Р. ЧЛЕН = шпо·ри·ло·то
| МИН.ДЕЯТ.СВ.ПРИЧ. МН.Ч. = шпо·ри·ли
| МИН.ДЕЯТ.СВ.ПРИЧ. МН.Ч. ЧЛЕН = шпо·ри·ли·те
| МИН.ДЕЯТ.НЕСВ.ПРИЧ. М.Р. = шпо·рел
| МИН.ДЕЯТ.НЕСВ.ПРИЧ. М.Р. НЕПЪЛЕН ЧЛЕН = шпо·ре·лия
| МИН.ДЕЯТ.НЕСВ.ПРИЧ. М.Р. ПЪЛЕН ЧЛЕН = шпо·ре·ли·ят
| МИН.ДЕЯТ.НЕСВ.ПРИЧ. Ж.Р. = шпо·ре·ла
| МИН.ДЕЯТ.НЕСВ.ПРИЧ. Ж.Р. ЧЛЕН = шпо·ре·ла·та
| МИН.ДЕЯТ.НЕСВ.ПРИЧ. СР.Р. = шпо·ре·ло
| МИН.ДЕЯТ.НЕСВ.ПРИЧ. СР.Р. ЧЛЕН = шпо·ре·ло·то
| МИН.ДЕЯТ.НЕСВ.ПРИЧ. МН.Ч. = шпо·ре·ли
| МИН.ДЕЯТ.НЕСВ.ПРИЧ. МН.Ч. ЧЛЕН = шпо·ре·ли·те
| СЕГ.ДЕЯТ.ПРИЧ. М.Р. = шпо·рещ
| СЕГ.ДЕЯТ.ПРИЧ. М.Р. НЕПЪЛЕН ЧЛЕН = шпо·ре·щия
| СЕГ.ДЕЯТ.ПРИЧ. М.Р. ПЪЛЕН ЧЛЕН = шпо·ре·щи·ят
| СЕГ.ДЕЯТ.ПРИЧ. Ж.Р. = шпо·ре·ща
| СЕГ.ДЕЯТ.ПРИЧ. Ж.Р. ЧЛЕН = шпо·ре·ща·та
| СЕГ.ДЕЯТ.ПРИЧ. СР.Р. = шпо·ре·що
| СЕГ.ДЕЯТ.ПРИЧ. СР.Р. ЧЛЕН = шпо·ре·що·то
| СЕГ.ДЕЯТ.ПРИЧ. МН.Ч. = шпо·ре·щи
| СЕГ.ДЕЯТ.ПРИЧ. МН.Ч. ЧЛЕН = шпо·ре·щи·те
| ДЕЕПРИЧАСТИЕ = шпо·рей·ки
| СКРИТИ ПРЕПРАТКИ = 
[[шпоря]],
[[шпориш]],
[[шпори]],
[[шпорим]],
[[шпорите]],
[[шпорят]],
[[шпорих]],
[[шпорихме]],
[[шпорихте]],
[[шпориха]],
[[шпорех]],
[[шпореше]],
[[шпорехме]],
[[шпорехте]],
[[шпореха]],
[[шпорете]],
[[шпорил]],
[[шпорилия]],
[[шпорилият]],
[[шпорила]],
[[шпорилата]],
[[шпорило]],
[[шпорилото]],
[[шпорили]],
[[шпорилите]],
[[шпорел]],
[[шпорелия]],
[[шпорелият]],
[[шпорела]],
[[шпорелата]],
[[шпорело]],
[[шпорелото]],
[[шпорели]],
[[шпорелите]],
[[шпорен]],
[[шпорения]],
[[шпореният]],
[[шпорена]],
[[шпорената]],
[[шпорено]],
[[шпореното]],
[[шпорени]],
[[шпорените]],
[[шпорещ]],
[[шпорещия]],
[[шпорещият]],
[[шпореща]],
[[шпорещата]],
[[шпорещо]],
[[шпорещото]],
[[шпорещи]],
[[шпорещите]],
[[шпорейки]],
[[шпорил съм]],
[[шпорила съм]],
[[шпорило съм]],
[[шпорили сме]],
[[шпорил си]],
[[шпорила си]],
[[шпорило си]],
[[шпорили сте]],
[[шпорил е]],
[[шпорила е]],
[[шпорило е]],
[[шпорили са]],
[[бях шпорил]],
[[бях шпорила]],
[[бях шпорило]],
[[бяхме шпорили]],
[[беше шпорил]],
[[беше шпорила]],
[[беше шпорило]],
[[бяхте шпорили]],
[[бяха шпорили]],
[[ще шпоря]],
[[ще шпорим]],
[[ще шпориш]],
[[ще шпорите]],
[[ще шпори]],
[[ще шпорят]],
[[ще съм шпорил]],
[[ще съм шпорила]],
[[ще съм шпорило]],
[[ще сме шпорили]],
[[ще си шпорил]],
[[ще си шпорила]],
[[ще си шпорило]],
[[ще сте шпорили]],
[[ще е шпорил]],
[[ще е шпорила]],
[[ще е шпорило]],
[[ще са шпорили]],
[[щях да шпоря]],
[[щяхме да шпорим]],
[[щеше да шпориш]],
[[щяхте да шпорите]],
[[щеше да шпори]],
[[щяха да шпорят]],
[[щях да съм шпорил]],
[[щях да съм шпорила]],
[[щях да съм шпорило]],
[[щяхме да сме шпорили]],
[[щеше да си шпорил]],
[[щеше да си шпорила]],
[[щеше да си шпорило]],
[[щяхте да сте шпорили]],
[[щеше да е шпорил]],
[[щеше да е шпорила]],
[[щеше да е шпорило]],
[[щяха да са шпорили]],
[[шпорел съм]],
[[шпорела съм]],
[[шпорело съм]],
[[шпорели сме]],
[[шпорел си]],
[[шпорела си]],
[[шпорело си]],
[[шпорели сте]],
[[шпорел е]],
[[шпорела е]],
[[шпорело е]],
[[шпорели са]],
[[бил съм шпорил]],
[[била съм шпорила]],
[[било съм шпорило]],
[[били сме шпорили]],
[[бил си шпорил]],
[[била си шпорила]],
[[било си шпорило]],
[[били сте шпорили]],
[[бил е шпорил]],
[[била е шпорила]],
[[било е шпорило]],
[[били са шпорили]],
[[щял съм да шпоря]],
[[щяла съм да шпоря]],
[[щяло съм да шпоря]],
[[щели сме да шпорим]],
[[щял си да шпориш]],
[[щяла си да шпориш]],
[[щяло си да шпориш]],
[[щели сте да шпорите]],
[[щял да шпори]],
[[щяла да шпори]],
[[щяло да шпори]],
[[щели да шпорят]],
[[щял е да шпори]],
[[щяла е да шпори]],
[[щяло е да шпори]],
[[щели са да шпорят]],
[[щял съм да съм шпорил]],
[[щяла съм да съм шпорила]],
[[щяло съм да съм шпорило]],
[[щели сме да сме шпорили]],
[[щял си да си шпорил]],
[[щяла си да си шпорила]],
[[щяло си да си шпорило]],
[[щели сте да сте шпорили]],
[[щял да е шпорил]],
[[щяла да е шпорила]],
[[щяло да е шпорило]],
[[щели да са шпорили]],
[[щял е да е шпорил]],
[[щяла е да е шпорила]],
[[щяло е да е шпорило]],
[[щели са да са шпорили]],
[[бих шпорил]],
[[бих шпорила]],
[[бих шпорило]],
[[бихме шпорили]],
[[би шпорил]],
[[би шпорила]],
[[би шпорило]],
[[бихте шпорили]],
[[биха шпорили]],
}}</text>
      <sha1>q945wvd5ugdx3ociqcblqzs70h9swf2</sha1>
    </revision>
  </page>
  <page>
    <title>Шаблон:Словоформи/шугавея</title>
    <ns>10</ns>
    <id>405680</id>
    <revision>
      <id>437663</id>
      <parentid>10880</parentid>
      <timestamp>2005-05-07T08:45:42Z</timestamp>
      <contributor>
        <username>Bgbot</username>
        <id>83</id>
      </contributor>
      <comment>Борислав: Шаблон със словоформи</comment>
      <model>wikitext</model>
      <format>text/x-wiki</format>
      <text bytes="20842" xml:space="preserve">{{Шаблон:Словоформи/Глагол|
  ОСНОВНА ФОРМА = шугавея
| СЕГ.ВР., 1Л., ЕД.Ч. = шу·га·вея
| СЕГ.ВР., 1Л., МН.Ч. = шу·га·ве·ем
| СЕГ.ВР., 2Л., ЕД.Ч. = шу·га·ве·еш
| СЕГ.ВР., 2Л., МН.Ч. = шу·га·ве·е·те
| СЕГ.ВР., 3Л., ЕД.Ч. = шу·га·вее
| СЕГ.ВР., 3Л., МН.Ч. = шу·га·ве·ят
| МИН.СВ.ВР., 1Л., ЕД.Ч. = шу·га·вях
| МИН.СВ.ВР., 1Л., МН.Ч. = шу·га·вях·ме
| МИН.СВ.ВР., 2Л., ЕД.Ч. = шу·га·вя
| МИН.СВ.ВР., 2Л., МН.Ч. = шу·га·вях·те
| МИН.СВ.ВР., 3Л., ЕД.Ч. = шу·га·вя
| МИН.СВ.ВР., 3Л., МН.Ч. = шу·га·вя·ха
| МИН.НЕСВ.ВР., 1Л., ЕД.Ч. = шу·га·ве·ех
| МИН.НЕСВ.ВР., 1Л., МН.Ч. = шу·га·ве·ех·ме
| МИН.НЕСВ.ВР., 2Л., ЕД.Ч. = шу·га·ве·е·ше
| МИН.НЕСВ.ВР., 2Л., МН.Ч. = шу·га·ве·ех·те
| МИН.НЕСВ.ВР., 3Л., ЕД.Ч. = шу·га·ве·е·ше
| МИН.НЕСВ.ВР., 3Л., МН.Ч. = шу·га·ве·е·ха
| МИН.НЕОПР.ВР., 1Л., ЕД.Ч., М.Р. = шугавял съм
| МИН.НЕОПР.ВР., 1Л., ЕД.Ч., Ж.Р. = шугавяла съм
| МИН.НЕОПР.ВР., 1Л., ЕД.Ч., СР.Р. = шугавяло съм
| МИН.НЕОПР.ВР., 1Л., МН.Ч. = шугавели сме
| МИН.НЕОПР.ВР., 2Л., ЕД.Ч., М.Р. = шугавял си
| МИН.НЕОПР.ВР., 2Л., ЕД.Ч., Ж.Р. = шугавяла си
| МИН.НЕОПР.ВР., 2Л., ЕД.Ч., СР.Р. = шугавяло си
| МИН.НЕОПР.ВР., 2Л., МН.Ч. = шугавели сте
| МИН.НЕОПР.ВР., 3Л., ЕД.Ч., М.Р. = шугавял е
| МИН.НЕОПР.ВР., 3Л., ЕД.Ч., Ж.Р. = шугавяла е
| МИН.НЕОПР.ВР., 3Л., ЕД.Ч., СР.Р. = шугавяло е
| МИН.НЕОПР.ВР., 3Л., МН.Ч. = шугавели са
| МИН.ПРЕД.ВР., 1Л., ЕД.Ч., М.Р. = бях шугавял
| МИН.ПРЕД.ВР., 1Л., ЕД.Ч., Ж.Р. = бях шугавяла
| МИН.ПРЕД.ВР., 1Л., ЕД.Ч., СР.Р. = бях шугавяло
| МИН.ПРЕД.ВР., 1Л., МН.Ч. = бяхме шугавели
| МИН.ПРЕД.ВР., 2Л., ЕД.Ч., М.Р. = беше шугавял
| МИН.ПРЕД.ВР., 2Л., ЕД.Ч., Ж.Р. = беше шугавяла
| МИН.ПРЕД.ВР., 2Л., ЕД.Ч., СР.Р. = беше шугавяло
| МИН.ПРЕД.ВР., 2Л., МН.Ч. = бяхте шугавели
| МИН.ПРЕД.ВР., 3Л., ЕД.Ч., М.Р. = беше шугавял
| МИН.ПРЕД.ВР., 3Л., ЕД.Ч., Ж.Р. = беше шугавяла
| МИН.ПРЕД.ВР., 3Л., ЕД.Ч., СР.Р. = беше шугавяло
| МИН.ПРЕД.ВР., 3Л., МН.Ч. = бяха шугавели
| БЪД.ВР., 1Л., ЕД.Ч. = ще шугавея
| БЪД.ВР., 1Л., МН.Ч. = ще шугавеем
| БЪД.ВР., 2Л., ЕД.Ч. = ще шугавееш
| БЪД.ВР., 2Л., МН.Ч. = ще шугавеете
| БЪД.ВР., 3Л., ЕД.Ч. = ще шугавее
| БЪД.ВР., 3Л., МН.Ч. = ще шугавеят
| БЪД.ПРЕД.ВР., 1Л., ЕД.Ч., М.Р. = ще съм шугавял
| БЪД.ПРЕД.ВР., 1Л., ЕД.Ч., Ж.Р. = ще съм шугавяла
| БЪД.ПРЕД.ВР., 1Л., ЕД.Ч., СР.Р. = ще съм шугавяло
| БЪД.ПРЕД.ВР., 1Л., МН.Ч. = ще сме шугавели
| БЪД.ПРЕД.ВР., 2Л., ЕД.Ч., М.Р. = ще си шугавял
| БЪД.ПРЕД.ВР., 2Л., ЕД.Ч., Ж.Р. = ще си шугавяла
| БЪД.ПРЕД.ВР., 2Л., ЕД.Ч., СР.Р. = ще си шугавяло
| БЪД.ПРЕД.ВР., 2Л., МН.Ч. = ще сте шугавели
| БЪД.ПРЕД.ВР., 3Л., ЕД.Ч., М.Р. = ще е шугавял
| БЪД.ПРЕД.ВР., 3Л., ЕД.Ч., Ж.Р. = ще е шугавяла
| БЪД.ПРЕД.ВР., 3Л., ЕД.Ч., СР.Р. = ще е шугавяло
| БЪД.ПРЕД.ВР., 3Л., МН.Ч. = ще са шугавели
| БЪД.ВР. В МИН., 1Л., ЕД.Ч. = щях да шугавея
| БЪД.ВР. В МИН., 1Л., МН.Ч. = щяхме да шугавеем
| БЪД.ВР. В МИН., 2Л., ЕД.Ч. = щеше да шугавееш
| БЪД.ВР. В МИН., 2Л., МН.Ч. = щяхте да шугавеете
| БЪД.ВР. В МИН., 3Л., ЕД.Ч. = щеше да шугавее
| БЪД.ВР. В МИН., 3Л., МН.Ч. = щяха да шугавеят
| БЪД.ПРЕД.ВР. В МИН., 1Л., ЕД.Ч., М.Р. = щях да съм шугавял
| БЪД.ПРЕД.ВР. В МИН., 1Л., ЕД.Ч., Ж.Р. = щях да съм шугавяла
| БЪД.ПРЕД.ВР. В МИН., 1Л., ЕД.Ч., СР.Р. = щях да съм шугавяло
| БЪД.ПРЕД.ВР. В МИН., 1Л., МН.Ч. = щяхме да сме шугавели
| БЪД.ПРЕД.ВР. В МИН., 2Л., ЕД.Ч., М.Р. = щеше да си шугавял
| БЪД.ПРЕД.ВР. В МИН., 2Л., ЕД.Ч., Ж.Р. = щеше да си шугавяла
| БЪД.ПРЕД.ВР. В МИН., 2Л., ЕД.Ч., СР.Р. = щеше да си шугавяло
| БЪД.ПРЕД.ВР. В МИН., 2Л., МН.Ч. = щяхте да сте шугавели
| БЪД.ПРЕД.ВР. В МИН., 3Л., ЕД.Ч., М.Р. = щеше да е шугавял
| БЪД.ПРЕД.ВР. В МИН., 3Л., ЕД.Ч., Ж.Р. = щеше да е шугавяла
| БЪД.ПРЕД.ВР. В МИН., 3Л., ЕД.Ч., СР.Р. = щеше да е шугавяло
| БЪД.ПРЕД.ВР. В МИН., 3Л., МН.Ч. = щяха да са шугавели
| ПР.НАКЛ., СЕГ.ВР., 1Л., ЕД.Ч., М.Р. = шугавеел съм
| ПР.НАКЛ., СЕГ.ВР., 1Л., ЕД.Ч., Ж.Р. = шугавеела съм
| ПР.НАКЛ., СЕГ.ВР., 1Л., ЕД.Ч., СР.Р. = шугавеело съм
| ПР.НАКЛ., СЕГ.ВР., 1Л., МН.Ч. = шугавеели сме
| ПР.НАКЛ., СЕГ.ВР., 2Л., ЕД.Ч., М.Р. = шугавеел си
| ПР.НАКЛ., СЕГ.ВР., 2Л., ЕД.Ч., Ж.Р. = шугавеела си
| ПР.НАКЛ., СЕГ.ВР., 2Л., ЕД.Ч., СР.Р. = шугавеело си
| ПР.НАКЛ., СЕГ.ВР., 2Л., МН.Ч. = шугавеели сте
| ПР.НАКЛ., СЕГ.ВР., 3Л., ЕД.Ч., М.Р. = шугавеел (е)
| ПР.НАКЛ., СЕГ.ВР., 3Л., ЕД.Ч., Ж.Р. = шугавеела (е)
| ПР.НАКЛ., СЕГ.ВР., 3Л., ЕД.Ч., СР.Р. = шугавеело (е)
| ПР.НАКЛ., СЕГ.ВР., 3Л., МН.Ч. = шугавеели (са)
| ПР.НАКЛ., МИН.СВ.ВР., 1Л., ЕД.Ч., М.Р. = шугавял съм
| ПР.НАКЛ., МИН.СВ.ВР., 1Л., ЕД.Ч., Ж.Р. = шугавяла съм
| ПР.НАКЛ., МИН.СВ.ВР., 1Л., ЕД.Ч., СР.Р. = шугавяло съм
| ПР.НАКЛ., МИН.СВ.ВР., 1Л., МН.Ч. = шугавели сме
| ПР.НАКЛ., МИН.СВ.ВР., 2Л., ЕД.Ч., М.Р. = шугавял си
| ПР.НАКЛ., МИН.СВ.ВР., 2Л., ЕД.Ч., Ж.Р. = шугавяла си
| ПР.НАКЛ., МИН.СВ.ВР., 2Л., ЕД.Ч., СР.Р. = шугавяло си
| ПР.НАКЛ., МИН.СВ.ВР., 2Л., МН.Ч. = шугавели сте
| ПР.НАКЛ., МИН.СВ.ВР., 3Л., ЕД.Ч., М.Р. = шугавял (е)
| ПР.НАКЛ., МИН.СВ.ВР., 3Л., ЕД.Ч., Ж.Р. = шугавяла (е)
| ПР.НАКЛ., МИН.СВ.ВР., 3Л., ЕД.Ч., СР.Р. = шугавяло (е)
| ПР.НАКЛ., МИН.СВ.ВР., 3Л., МН.Ч. = шугавели (са)
| ПР.НАКЛ., МИН.НЕОПР.ВР., 1Л., ЕД.Ч., М.Р. = бил съм шугавял
| ПР.НАКЛ., МИН.НЕОПР.ВР., 1Л., ЕД.Ч., Ж.Р. = била съм шугавяла
| ПР.НАКЛ., МИН.НЕОПР.ВР., 1Л., ЕД.Ч., СР.Р. = било съм шугавяло
| ПР.НАКЛ., МИН.НЕОПР.ВР., 1Л., МН.Ч. = били сме шугавели
| ПР.НАКЛ., МИН.НЕОПР.ВР., 2Л., ЕД.Ч., М.Р. = бил си шугавял
| ПР.НАКЛ., МИН.НЕОПР.ВР., 2Л., ЕД.Ч., Ж.Р. = била си шугавяла
| ПР.НАКЛ., МИН.НЕОПР.ВР., 2Л., ЕД.Ч., СР.Р. = било си шугавяло
| ПР.НАКЛ., МИН.НЕОПР.ВР., 2Л., МН.Ч. = били сте шугавели
| ПР.НАКЛ., МИН.НЕОПР.ВР., 3Л., ЕД.Ч., М.Р. = бил (е) шугавял
| ПР.НАКЛ., МИН.НЕОПР.ВР., 3Л., ЕД.Ч., Ж.Р. = била (е) шугавяла
| ПР.НАКЛ., МИН.НЕОПР.ВР., 3Л., ЕД.Ч., СР.Р. = било (е) шугавяло
| ПР.НАКЛ., МИН.НЕОПР.ВР., 3Л., МН.Ч. = били (са) шугавели
| ПР.НАКЛ., БЪД.ВР., 1Л., ЕД.Ч., М.Р. = щял съм да шугавея
| ПР.НАКЛ., БЪД.ВР., 1Л., ЕД.Ч., Ж.Р. = щяла съм да шугавея
| ПР.НАКЛ., БЪД.ВР., 1Л., ЕД.Ч., СР.Р. = щяло съм да шугавея
| ПР.НАКЛ., БЪД.ВР., 1Л., МН.Ч. = щели сме да шугавеем
| ПР.НАКЛ., БЪД.ВР., 2Л., ЕД.Ч., М.Р. = щял си да шугавееш
| ПР.НАКЛ., БЪД.ВР., 2Л., ЕД.Ч., Ж.Р. = щяла си да шугавееш
| ПР.НАКЛ., БЪД.ВР., 2Л., ЕД.Ч., СР.Р. = щяло си да шугавееш
| ПР.НАКЛ., БЪД.ВР., 2Л., МН.Ч. = щели сте да шугавеете
| ПР.НАКЛ., БЪД.ВР., 3Л., ЕД.Ч., М.Р. = щял (е) да шугавее
| ПР.НАКЛ., БЪД.ВР., 3Л., ЕД.Ч., Ж.Р. = щяла (е) да шугавее
| ПР.НАКЛ., БЪД.ВР., 3Л., ЕД.Ч., СР.Р. = щяло (е) да шугавее
| ПР.НАКЛ., БЪД.ВР., 3Л., МН.Ч. = щели (са) да шугавеят
| ПР.НАКЛ., БЪД.ПРЕД.ВР., 1Л., ЕД.Ч., М.Р. = щял съм да съм шугавял
| ПР.НАКЛ., БЪД.ПРЕД.ВР., 1Л., ЕД.Ч., Ж.Р. = щяла съм да съм шугавяла
| ПР.НАКЛ., БЪД.ПРЕД.ВР., 1Л., ЕД.Ч., СР.Р. = щяло съм да съм шугавяло
| ПР.НАКЛ., БЪД.ПРЕД.ВР., 1Л., МН.Ч. = щели сме да сме шугавели
| ПР.НАКЛ., БЪД.ПРЕД.ВР., 2Л., ЕД.Ч., М.Р. = щял си да си шугавял
| ПР.НАКЛ., БЪД.ПРЕД.ВР., 2Л., ЕД.Ч., Ж.Р. = щяла си да си шугавяла
| ПР.НАКЛ., БЪД.ПРЕД.ВР., 2Л., ЕД.Ч., СР.Р. = щяло си да си шугавяло
| ПР.НАКЛ., БЪД.ПРЕД.ВР., 2Л., МН.Ч. = щели сте да сте шугавели
| ПР.НАКЛ., БЪД.ПРЕД.ВР., 3Л., ЕД.Ч., М.Р. = щял (е) да е шугавял
| ПР.НАКЛ., БЪД.ПРЕД.ВР., 3Л., ЕД.Ч., Ж.Р. = щяла (е) да е шугавяла
| ПР.НАКЛ., БЪД.ПРЕД.ВР., 3Л., ЕД.Ч., СР.Р. = щяло (е) да е шугавяло
| ПР.НАКЛ., БЪД.ПРЕД.ВР., 3Л., МН.Ч. = щели (са) да са шугавели
| УСЛОВНО НАКЛОНЕНИЕ, 1Л., ЕД.Ч., М.Р. = бих шугавял
| УСЛОВНО НАКЛОНЕНИЕ, 1Л., ЕД.Ч., Ж.Р. = бих шугавяла
| УСЛОВНО НАКЛОНЕНИЕ, 1Л., ЕД.Ч., СР.Р. = бих шугавяло
| УСЛОВНО НАКЛОНЕНИЕ, 1Л., МН.Ч. = бихме шугавели
| УСЛОВНО НАКЛОНЕНИЕ, 2Л., ЕД.Ч., М.Р. = би шугавял
| УСЛОВНО НАКЛОНЕНИЕ, 2Л., ЕД.Ч., Ж.Р. = би шугавяла
| УСЛОВНО НАКЛОНЕНИЕ, 2Л., ЕД.Ч., СР.Р. = би шугавяло
| УСЛОВНО НАКЛОНЕНИЕ, 2Л., МН.Ч. = бихте шугавели
| УСЛОВНО НАКЛОНЕНИЕ, 3Л., ЕД.Ч., М.Р. = би шугавял
| УСЛОВНО НАКЛОНЕНИЕ, 3Л., ЕД.Ч., Ж.Р. = би шугавяла
| УСЛОВНО НАКЛОНЕНИЕ, 3Л., ЕД.Ч., СР.Р. = би шугавяло
| УСЛОВНО НАКЛОНЕНИЕ, 3Л., МН.Ч. = биха шугавели
| ПОВЕЛИТЕЛНО НАКЛОНЕНИЕ, ЕД.Ч. = шу·га·вей
| ПОВЕЛИТЕЛНО НАКЛОНЕНИЕ, МН.Ч. = шу·га·вей·те
| МИН.СТРАД.ПРИЧ. М.Р. = шу·га·вян
| МИН.СТРАД.ПРИЧ. М.Р. НЕПЪЛЕН ЧЛЕН = шу·га·вя·ния
| МИН.СТРАД.ПРИЧ. М.Р. ПЪЛЕН ЧЛЕН = шу·га·вя·ни·ят
| МИН.СТРАД.ПРИЧ. Ж.Р. = шу·га·вя·на
| МИН.СТРАД.ПРИЧ. Ж.Р. ЧЛЕН = шу·га·вя·на·та
| МИН.СТРАД.ПРИЧ. СР.Р. = шу·га·вя·но
| МИН.СТРАД.ПРИЧ. СР.Р. ЧЛЕН = шу·га·вя·но·то
| МИН.СТРАД.ПРИЧ. МН.Ч. = шу·га·ве·ни
| МИН.СТРАД.ПРИЧ. МН.Ч. ЧЛЕН = шу·га·ве·ни·те
| МИН.ДЕЯТ.СВ.ПРИЧ. М.Р. = шу·га·вял
| МИН.ДЕЯТ.СВ.ПРИЧ. М.Р. НЕПЪЛЕН ЧЛЕН = шу·га·ве·лия
| МИН.ДЕЯТ.СВ.ПРИЧ. М.Р. ПЪЛЕН ЧЛЕН = шу·га·ве·ли·ят
| МИН.ДЕЯТ.СВ.ПРИЧ. Ж.Р. = шу·га·вя·ла
| МИН.ДЕЯТ.СВ.ПРИЧ. Ж.Р. ЧЛЕН = шу·га·вя·ла·та
| МИН.ДЕЯТ.СВ.ПРИЧ. СР.Р. = шу·га·вя·ло
| МИН.ДЕЯТ.СВ.ПРИЧ. СР.Р. ЧЛЕН = шу·га·вя·ло·то
| МИН.ДЕЯТ.СВ.ПРИЧ. МН.Ч. = шу·га·ве·ли
| МИН.ДЕЯТ.СВ.ПРИЧ. МН.Ч. ЧЛЕН = шу·га·ве·ли·те
| МИН.ДЕЯТ.НЕСВ.ПРИЧ. М.Р. = шу·га·ве·ел
| МИН.ДЕЯТ.НЕСВ.ПРИЧ. М.Р. НЕПЪЛЕН ЧЛЕН = шу·га·ве·е·лия
| МИН.ДЕЯТ.НЕСВ.ПРИЧ. М.Р. ПЪЛЕН ЧЛЕН = шу·га·ве·е·ли·ят
| МИН.ДЕЯТ.НЕСВ.ПРИЧ. Ж.Р. = шу·га·ве·е·ла
| МИН.ДЕЯТ.НЕСВ.ПРИЧ. Ж.Р. ЧЛЕН = шу·га·ве·е·ла·та
| МИН.ДЕЯТ.НЕСВ.ПРИЧ. СР.Р. = шу·га·ве·е·ло
| МИН.ДЕЯТ.НЕСВ.ПРИЧ. СР.Р. ЧЛЕН = шу·га·ве·е·ло·то
| МИН.ДЕЯТ.НЕСВ.ПРИЧ. МН.Ч. = шу·га·ве·е·ли
| МИН.ДЕЯТ.НЕСВ.ПРИЧ. МН.Ч. ЧЛЕН = шу·га·ве·е·ли·те
| СЕГ.ДЕЯТ.ПРИЧ. М.Р. = шу·га·ве·ещ
| СЕГ.ДЕЯТ.ПРИЧ. М.Р. НЕПЪЛЕН ЧЛЕН = шу·га·ве·е·щия
| СЕГ.ДЕЯТ.ПРИЧ. М.Р. ПЪЛЕН ЧЛЕН = шу·га·ве·е·щи·ят
| СЕГ.ДЕЯТ.ПРИЧ. Ж.Р. = шу·га·ве·е·ща
| СЕГ.ДЕЯТ.ПРИЧ. Ж.Р. ЧЛЕН = шу·га·ве·е·ща·та
| СЕГ.ДЕЯТ.ПРИЧ. СР.Р. = шу·га·ве·е·що
| СЕГ.ДЕЯТ.ПРИЧ. СР.Р. ЧЛЕН = шу·га·ве·е·що·то
| СЕГ.ДЕЯТ.ПРИЧ. МН.Ч. = шу·га·ве·е·щи
| СЕГ.ДЕЯТ.ПРИЧ. МН.Ч. ЧЛЕН = шу·га·ве·е·щи·те
| ДЕЕПРИЧАСТИЕ = шу·га·ве·ей·ки
| СКРИТИ ПРЕПРАТКИ = 
[[шугавея]],
[[шугавееш]],
[[шугавее]],
[[шугавеем]],
[[шугавеете]],
[[шугавеят]],
[[шугавях]],
[[шугавя]],
[[шугавяхме]],
[[шугавяхте]],
[[шугавяха]],
[[шугавеех]],
[[шугавееше]],
[[шугавеехме]],
[[шугавеехте]],
[[шугавееха]],
[[шугавей]],
[[шугавейте]],
[[шугавял]],
[[шугавелия]],
[[шугавелият]],
[[шугавяла]],
[[шугавялата]],
[[шугавяло]],
[[шугавялото]],
[[шугавели]],
[[шугавелите]],
[[шугавеел]],
[[шугавеелия]],
[[шугавеелият]],
[[шугавеела]],
[[шугавеелата]],
[[шугавеело]],
[[шугавеелото]],
[[шугавеели]],
[[шугавеелите]],
[[шугавян]],
[[шугавяния]],
[[шугавяният]],
[[шугавяна]],
[[шугавяната]],
[[шугавяно]],
[[шугавяното]],
[[шугавени]],
[[шугавените]],
[[шугавеещ]],
[[шугавеещия]],
[[шугавеещият]],
[[шугавееща]],
[[шугавеещата]],
[[шугавеещо]],
[[шугавеещото]],
[[шугавеещи]],
[[шугавеещите]],
[[шугавеейки]],
[[шугавял съм]],
[[шугавяла съм]],
[[шугавяло съм]],
[[шугавели сме]],
[[шугавял си]],
[[шугавяла си]],
[[шугавяло си]],
[[шугавели сте]],
[[шугавял е]],
[[шугавяла е]],
[[шугавяло е]],
[[шугавели са]],
[[бях шугавял]],
[[бях шугавяла]],
[[бях шугавяло]],
[[бяхме шугавели]],
[[беше шугавял]],
[[беше шугавяла]],
[[беше шугавяло]],
[[бяхте шугавели]],
[[бяха шугавели]],
[[ще шугавея]],
[[ще шугавеем]],
[[ще шугавееш]],
[[ще шугавеете]],
[[ще шугавее]],
[[ще шугавеят]],
[[ще съм шугавял]],
[[ще съм шугавяла]],
[[ще съм шугавяло]],
[[ще сме шугавели]],
[[ще си шугавял]],
[[ще си шугавяла]],
[[ще си шугавяло]],
[[ще сте шугавели]],
[[ще е шугавял]],
[[ще е шугавяла]],
[[ще е шугавяло]],
[[ще са шугавели]],
[[щях да шугавея]],
[[щяхме да шугавеем]],
[[щеше да шугавееш]],
[[щяхте да шугавеете]],
[[щеше да шугавее]],
[[щяха да шугавеят]],
[[щях да съм шугавял]],
[[щях да съм шугавяла]],
[[щях да съм шугавяло]],
[[щяхме да сме шугавели]],
[[щеше да си шугавял]],
[[щеше да си шугавяла]],
[[щеше да си шугавяло]],
[[щяхте да сте шугавели]],
[[щеше да е шугавял]],
[[щеше да е шугавяла]],
[[щеше да е шугавяло]],
[[щяха да са шугавели]],
[[шугавеел съм]],
[[шугавеела съм]],
[[шугавеело съм]],
[[шугавеели сме]],
[[шугавеел си]],
[[шугавеела си]],
[[шугавеело си]],
[[шугавеели сте]],
[[шугавеел е]],
[[шугавеела е]],
[[шугавеело е]],
[[шугавеели са]],
[[бил съм шугавял]],
[[била съм шугавяла]],
[[било съм шугавяло]],
[[били сме шугавели]],
[[бил си шугавял]],
[[била си шугавяла]],
[[било си шугавяло]],
[[били сте шугавели]],
[[бил е шугавял]],
[[била е шугавяла]],
[[било е шугавяло]],
[[били са шугавели]],
[[щял съм да шугавея]],
[[щяла съм да шугавея]],
[[щяло съм да шугавея]],
[[щели сме да шугавеем]],
[[щял си да шугавееш]],
[[щяла си да шугавееш]],
[[щяло си да шугавееш]],
[[щели сте да шугавеете]],
[[щял да шугавее]],
[[щяла да шугавее]],
[[щяло да шугавее]],
[[щели да шугавеят]],
[[щял е да шугавее]],
[[щяла е да шугавее]],
[[щяло е да шугавее]],
[[щели са да шугавеят]],
[[щял съм да съм шугавял]],
[[щяла съм да съм шугавяла]],
[[щяло съм да съм шугавяло]],
[[щели сме да сме шугавели]],
[[щял си да си шугавял]],
[[щяла си да си шугавяла]],
[[щяло си да си шугавяло]],
[[щели сте да сте шугавели]],
[[щял да е шугавял]],
[[щяла да е шугавяла]],
[[щяло да е шугавяло]],
[[щели да са шугавели]],
[[щял е да е шугавял]],
[[щяла е да е шугавяла]],
[[щяло е да е шугавяло]],
[[щели са да са шугавели]],
[[бих шугавял]],
[[бих шугавяла]],
[[бих шугавяло]],
[[бихме шугавели]],
[[би шугавял]],
[[би шугавяла]],
[[би шугавяло]],
[[бихте шугавели]],
[[биха шугавели]],
}}</text>
      <sha1>atnt5mf69s6giqc8btt2dkmyr80vqxq</sha1>
    </revision>
  </page>
  <page>
    <title>Шаблон:Словоформи/шуквам</title>
    <ns>10</ns>
    <id>570268</id>
    <revision>
      <id>602248</id>
      <timestamp>2005-05-12T12:17:49Z</timestamp>
      <contributor>
        <username>Bgbot</username>
        <id>83</id>
      </contributor>
      <comment>Борислав: Шаблон със словоформи</comment>
      <model>wikitext</model>
      <format>text/x-wiki</format>
      <text bytes="19112" xml:space="preserve">{{Шаблон:Словоформи/Глагол|
  ОСНОВНА ФОРМА = шуквам
| СЕГ.ВР., 1Л., ЕД.Ч. = шук·вам
| СЕГ.ВР., 1Л., МН.Ч. = шук·ва·ме
| СЕГ.ВР., 2Л., ЕД.Ч. = шук·ваш
| СЕГ.ВР., 2Л., МН.Ч. = шук·ва·те
| СЕГ.ВР., 3Л., ЕД.Ч. = шук·ва
| СЕГ.ВР., 3Л., МН.Ч. = шук·ват
| МИН.СВ.ВР., 1Л., ЕД.Ч. = шук·вах
| МИН.СВ.ВР., 1Л., МН.Ч. = шук·вах·ме
| МИН.СВ.ВР., 2Л., ЕД.Ч. = шук·ва
| МИН.СВ.ВР., 2Л., МН.Ч. = шук·вах·те
| МИН.СВ.ВР., 3Л., ЕД.Ч. = шук·ва
| МИН.СВ.ВР., 3Л., МН.Ч. = шук·ва·ха
| МИН.НЕСВ.ВР., 1Л., ЕД.Ч. = шук·вах
| МИН.НЕСВ.ВР., 1Л., МН.Ч. = шук·вах·ме
| МИН.НЕСВ.ВР., 2Л., ЕД.Ч. = шук·ва·ше
| МИН.НЕСВ.ВР., 2Л., МН.Ч. = шук·вах·те
| МИН.НЕСВ.ВР., 3Л., ЕД.Ч. = шук·ва·ше
| МИН.НЕСВ.ВР., 3Л., МН.Ч. = шук·ва·ха
| МИН.НЕОПР.ВР., 1Л., ЕД.Ч., М.Р. = шуквал съм
| МИН.НЕОПР.ВР., 1Л., ЕД.Ч., Ж.Р. = шуквала съм
| МИН.НЕОПР.ВР., 1Л., ЕД.Ч., СР.Р. = шуквало съм
| МИН.НЕОПР.ВР., 1Л., МН.Ч. = шуквали сме
| МИН.НЕОПР.ВР., 2Л., ЕД.Ч., М.Р. = шуквал си
| МИН.НЕОПР.ВР., 2Л., ЕД.Ч., Ж.Р. = шуквала си
| МИН.НЕОПР.ВР., 2Л., ЕД.Ч., СР.Р. = шуквало си
| МИН.НЕОПР.ВР., 2Л., МН.Ч. = шуквали сте
| МИН.НЕОПР.ВР., 3Л., ЕД.Ч., М.Р. = шуквал е
| МИН.НЕОПР.ВР., 3Л., ЕД.Ч., Ж.Р. = шуквала е
| МИН.НЕОПР.ВР., 3Л., ЕД.Ч., СР.Р. = шуквало е
| МИН.НЕОПР.ВР., 3Л., МН.Ч. = шуквали са
| МИН.ПРЕД.ВР., 1Л., ЕД.Ч., М.Р. = бях шуквал
| МИН.ПРЕД.ВР., 1Л., ЕД.Ч., Ж.Р. = бях шуквала
| МИН.ПРЕД.ВР., 1Л., ЕД.Ч., СР.Р. = бях шуквало
| МИН.ПРЕД.ВР., 1Л., МН.Ч. = бяхме шуквали
| МИН.ПРЕД.ВР., 2Л., ЕД.Ч., М.Р. = беше шуквал
| МИН.ПРЕД.ВР., 2Л., ЕД.Ч., Ж.Р. = беше шуквала
| МИН.ПРЕД.ВР., 2Л., ЕД.Ч., СР.Р. = беше шуквало
| МИН.ПРЕД.ВР., 2Л., МН.Ч. = бяхте шуквали
| МИН.ПРЕД.ВР., 3Л., ЕД.Ч., М.Р. = беше шуквал
| МИН.ПРЕД.ВР., 3Л., ЕД.Ч., Ж.Р. = беше шуквала
| МИН.ПРЕД.ВР., 3Л., ЕД.Ч., СР.Р. = беше шуквало
| МИН.ПРЕД.ВР., 3Л., МН.Ч. = бяха шуквали
| БЪД.ВР., 1Л., ЕД.Ч. = ще шуквам
| БЪД.ВР., 1Л., МН.Ч. = ще шукваме
| БЪД.ВР., 2Л., ЕД.Ч. = ще шукваш
| БЪД.ВР., 2Л., МН.Ч. = ще шуквате
| БЪД.ВР., 3Л., ЕД.Ч. = ще шуква
| БЪД.ВР., 3Л., МН.Ч. = ще шукват
| БЪД.ПРЕД.ВР., 1Л., ЕД.Ч., М.Р. = ще съм шуквал
| БЪД.ПРЕД.ВР., 1Л., ЕД.Ч., Ж.Р. = ще съм шуквала
| БЪД.ПРЕД.ВР., 1Л., ЕД.Ч., СР.Р. = ще съм шуквало
| БЪД.ПРЕД.ВР., 1Л., МН.Ч. = ще сме шуквали
| БЪД.ПРЕД.ВР., 2Л., ЕД.Ч., М.Р. = ще си шуквал
| БЪД.ПРЕД.ВР., 2Л., ЕД.Ч., Ж.Р. = ще си шуквала
| БЪД.ПРЕД.ВР., 2Л., ЕД.Ч., СР.Р. = ще си шуквало
| БЪД.ПРЕД.ВР., 2Л., МН.Ч. = ще сте шуквали
| БЪД.ПРЕД.ВР., 3Л., ЕД.Ч., М.Р. = ще е шуквал
| БЪД.ПРЕД.ВР., 3Л., ЕД.Ч., Ж.Р. = ще е шуквала
| БЪД.ПРЕД.ВР., 3Л., ЕД.Ч., СР.Р. = ще е шуквало
| БЪД.ПРЕД.ВР., 3Л., МН.Ч. = ще са шуквали
| БЪД.ВР. В МИН., 1Л., ЕД.Ч. = щях да шуквам
| БЪД.ВР. В МИН., 1Л., МН.Ч. = щяхме да шукваме
| БЪД.ВР. В МИН., 2Л., ЕД.Ч. = щеше да шукваш
| БЪД.ВР. В МИН., 2Л., МН.Ч. = щяхте да шуквате
| БЪД.ВР. В МИН., 3Л., ЕД.Ч. = щеше да шуква
| БЪД.ВР. В МИН., 3Л., МН.Ч. = щяха да шукват
| БЪД.ПРЕД.ВР. В МИН., 1Л., ЕД.Ч., М.Р. = щях да съм шуквал
| БЪД.ПРЕД.ВР. В МИН., 1Л., ЕД.Ч., Ж.Р. = щях да съм шуквала
| БЪД.ПРЕД.ВР. В МИН., 1Л., ЕД.Ч., СР.Р. = щях да съм шуквало
| БЪД.ПРЕД.ВР. В МИН., 1Л., МН.Ч. = щяхме да сме шуквали
| БЪД.ПРЕД.ВР. В МИН., 2Л., ЕД.Ч., М.Р. = щеше да си шуквал
| БЪД.ПРЕД.ВР. В МИН., 2Л., ЕД.Ч., Ж.Р. = щеше да си шуквала
| БЪД.ПРЕД.ВР. В МИН., 2Л., ЕД.Ч., СР.Р. = щеше да си шуквало
| БЪД.ПРЕД.ВР. В МИН., 2Л., МН.Ч. = щяхте да сте шуквали
| БЪД.ПРЕД.ВР. В МИН., 3Л., ЕД.Ч., М.Р. = щеше да е шуквал
| БЪД.ПРЕД.ВР. В МИН., 3Л., ЕД.Ч., Ж.Р. = щеше да е шуквала
| БЪД.ПРЕД.ВР. В МИН., 3Л., ЕД.Ч., СР.Р. = щеше да е шуквало
| БЪД.ПРЕД.ВР. В МИН., 3Л., МН.Ч. = щяха да са шуквали
| ПР.НАКЛ., СЕГ.ВР., 1Л., ЕД.Ч., М.Р. = шуквал съм
| ПР.НАКЛ., СЕГ.ВР., 1Л., ЕД.Ч., Ж.Р. = шуквала съм
| ПР.НАКЛ., СЕГ.ВР., 1Л., ЕД.Ч., СР.Р. = шуквало съм
| ПР.НАКЛ., СЕГ.ВР., 1Л., МН.Ч. = шуквали сме
| ПР.НАКЛ., СЕГ.ВР., 2Л., ЕД.Ч., М.Р. = шуквал си
| ПР.НАКЛ., СЕГ.ВР., 2Л., ЕД.Ч., Ж.Р. = шуквала си
| ПР.НАКЛ., СЕГ.ВР., 2Л., ЕД.Ч., СР.Р. = шуквало си
| ПР.НАКЛ., СЕГ.ВР., 2Л., МН.Ч. = шуквали сте
| ПР.НАКЛ., СЕГ.ВР., 3Л., ЕД.Ч., М.Р. = шуквал (е)
| ПР.НАКЛ., СЕГ.ВР., 3Л., ЕД.Ч., Ж.Р. = шуквала (е)
| ПР.НАКЛ., СЕГ.ВР., 3Л., ЕД.Ч., СР.Р. = шуквало (е)
| ПР.НАКЛ., СЕГ.ВР., 3Л., МН.Ч. = шуквали (са)
| ПР.НАКЛ., МИН.СВ.ВР., 1Л., ЕД.Ч., М.Р. = шуквал съм
| ПР.НАКЛ., МИН.СВ.ВР., 1Л., ЕД.Ч., Ж.Р. = шуквала съм
| ПР.НАКЛ., МИН.СВ.ВР., 1Л., ЕД.Ч., СР.Р. = шуквало съм
| ПР.НАКЛ., МИН.СВ.ВР., 1Л., МН.Ч. = шуквали сме
| ПР.НАКЛ., МИН.СВ.ВР., 2Л., ЕД.Ч., М.Р. = шуквал си
| ПР.НАКЛ., МИН.СВ.ВР., 2Л., ЕД.Ч., Ж.Р. = шуквала си
| ПР.НАКЛ., МИН.СВ.ВР., 2Л., ЕД.Ч., СР.Р. = шуквало си
| ПР.НАКЛ., МИН.СВ.ВР., 2Л., МН.Ч. = шуквали сте
| ПР.НАКЛ., МИН.СВ.ВР., 3Л., ЕД.Ч., М.Р. = шуквал (е)
| ПР.НАКЛ., МИН.СВ.ВР., 3Л., ЕД.Ч., Ж.Р. = шуквала (е)
| ПР.НАКЛ., МИН.СВ.ВР., 3Л., ЕД.Ч., СР.Р. = шуквало (е)
| ПР.НАКЛ., МИН.СВ.ВР., 3Л., МН.Ч. = шуквали (са)
| ПР.НАКЛ., МИН.НЕОПР.ВР., 1Л., ЕД.Ч., М.Р. = бил съм шуквал
| ПР.НАКЛ., МИН.НЕОПР.ВР., 1Л., ЕД.Ч., Ж.Р. = била съм шуквала
| ПР.НАКЛ., МИН.НЕОПР.ВР., 1Л., ЕД.Ч., СР.Р. = било съм шуквало
| ПР.НАКЛ., МИН.НЕОПР.ВР., 1Л., МН.Ч. = били сме шуквали
| ПР.НАКЛ., МИН.НЕОПР.ВР., 2Л., ЕД.Ч., М.Р. = бил си шуквал
| ПР.НАКЛ., МИН.НЕОПР.ВР., 2Л., ЕД.Ч., Ж.Р. = била си шуквала
| ПР.НАКЛ., МИН.НЕОПР.ВР., 2Л., ЕД.Ч., СР.Р. = било си шуквало
| ПР.НАКЛ., МИН.НЕОПР.ВР., 2Л., МН.Ч. = били сте шуквали
| ПР.НАКЛ., МИН.НЕОПР.ВР., 3Л., ЕД.Ч., М.Р. = бил (е) шуквал
| ПР.НАКЛ., МИН.НЕОПР.ВР., 3Л., ЕД.Ч., Ж.Р. = била (е) шуквала
| ПР.НАКЛ., МИН.НЕОПР.ВР., 3Л., ЕД.Ч., СР.Р. = било (е) шуквало
| ПР.НАКЛ., МИН.НЕОПР.ВР., 3Л., МН.Ч. = били (са) шуквали
| ПР.НАКЛ., БЪД.ВР., 1Л., ЕД.Ч., М.Р. = щял съм да шуквам
| ПР.НАКЛ., БЪД.ВР., 1Л., ЕД.Ч., Ж.Р. = щяла съм да шуквам
| ПР.НАКЛ., БЪД.ВР., 1Л., ЕД.Ч., СР.Р. = щяло съм да шуквам
| ПР.НАКЛ., БЪД.ВР., 1Л., МН.Ч. = щели сме да шукваме
| ПР.НАКЛ., БЪД.ВР., 2Л., ЕД.Ч., М.Р. = щял си да шукваш
| ПР.НАКЛ., БЪД.ВР., 2Л., ЕД.Ч., Ж.Р. = щяла си да шукваш
| ПР.НАКЛ., БЪД.ВР., 2Л., ЕД.Ч., СР.Р. = щяло си да шукваш
| ПР.НАКЛ., БЪД.ВР., 2Л., МН.Ч. = щели сте да шуквате
| ПР.НАКЛ., БЪД.ВР., 3Л., ЕД.Ч., М.Р. = щял (е) да шуква
| ПР.НАКЛ., БЪД.ВР., 3Л., ЕД.Ч., Ж.Р. = щяла (е) да шуква
| ПР.НАКЛ., БЪД.ВР., 3Л., ЕД.Ч., СР.Р. = щяло (е) да шуква
| ПР.НАКЛ., БЪД.ВР., 3Л., МН.Ч. = щели (са) да шукват
| ПР.НАКЛ., БЪД.ПРЕД.ВР., 1Л., ЕД.Ч., М.Р. = щял съм да съм шуквал
| ПР.НАКЛ., БЪД.ПРЕД.ВР., 1Л., ЕД.Ч., Ж.Р. = щяла съм да съм шуквала
| ПР.НАКЛ., БЪД.ПРЕД.ВР., 1Л., ЕД.Ч., СР.Р. = щяло съм да съм шуквало
| ПР.НАКЛ., БЪД.ПРЕД.ВР., 1Л., МН.Ч. = щели сме да сме шуквали
| ПР.НАКЛ., БЪД.ПРЕД.ВР., 2Л., ЕД.Ч., М.Р. = щял си да си шуквал
| ПР.НАКЛ., БЪД.ПРЕД.ВР., 2Л., ЕД.Ч., Ж.Р. = щяла си да си шуквала
| ПР.НАКЛ., БЪД.ПРЕД.ВР., 2Л., ЕД.Ч., СР.Р. = щяло си да си шуквало
| ПР.НАКЛ., БЪД.ПРЕД.ВР., 2Л., МН.Ч. = щели сте да сте шуквали
| ПР.НАКЛ., БЪД.ПРЕД.ВР., 3Л., ЕД.Ч., М.Р. = щял (е) да е шуквал
| ПР.НАКЛ., БЪД.ПРЕД.ВР., 3Л., ЕД.Ч., Ж.Р. = щяла (е) да е шуквала
| ПР.НАКЛ., БЪД.ПРЕД.ВР., 3Л., ЕД.Ч., СР.Р. = щяло (е) да е шуквало
| ПР.НАКЛ., БЪД.ПРЕД.ВР., 3Л., МН.Ч. = щели (са) да са шуквали
| УСЛОВНО НАКЛОНЕНИЕ, 1Л., ЕД.Ч., М.Р. = бих шуквал
| УСЛОВНО НАКЛОНЕНИЕ, 1Л., ЕД.Ч., Ж.Р. = бих шуквала
| УСЛОВНО НАКЛОНЕНИЕ, 1Л., ЕД.Ч., СР.Р. = бих шуквало
| УСЛОВНО НАКЛОНЕНИЕ, 1Л., МН.Ч. = бихме шуквали
| УСЛОВНО НАКЛОНЕНИЕ, 2Л., ЕД.Ч., М.Р. = би шуквал
| УСЛОВНО НАКЛОНЕНИЕ, 2Л., ЕД.Ч., Ж.Р. = би шуквала
| УСЛОВНО НАКЛОНЕНИЕ, 2Л., ЕД.Ч., СР.Р. = би шуквало
| УСЛОВНО НАКЛОНЕНИЕ, 2Л., МН.Ч. = бихте шуквали
| УСЛОВНО НАКЛОНЕНИЕ, 3Л., ЕД.Ч., М.Р. = би шуквал
| УСЛОВНО НАКЛОНЕНИЕ, 3Л., ЕД.Ч., Ж.Р. = би шуквала
| УСЛОВНО НАКЛОНЕНИЕ, 3Л., ЕД.Ч., СР.Р. = би шуквало
| УСЛОВНО НАКЛОНЕНИЕ, 3Л., МН.Ч. = биха шуквали
| ПОВЕЛИТЕЛНО НАКЛОНЕНИЕ, ЕД.Ч. = шук·вай
| ПОВЕЛИТЕЛНО НАКЛОНЕНИЕ, МН.Ч. = шук·вай·те
| МИН.СТРАД.ПРИЧ. М.Р. = шук·ван
| МИН.СТРАД.ПРИЧ. М.Р. НЕПЪЛЕН ЧЛЕН = шук·ва·ния
| МИН.СТРАД.ПРИЧ. М.Р. ПЪЛЕН ЧЛЕН = шук·ва·ни·ят
| МИН.СТРАД.ПРИЧ. Ж.Р. = шук·ва·на
| МИН.СТРАД.ПРИЧ. Ж.Р. ЧЛЕН = шук·ва·на·та
| МИН.СТРАД.ПРИЧ. СР.Р. = шук·ва·но
| МИН.СТРАД.ПРИЧ. СР.Р. ЧЛЕН = шук·ва·но·то
| МИН.СТРАД.ПРИЧ. МН.Ч. = шук·ва·ни
| МИН.СТРАД.ПРИЧ. МН.Ч. ЧЛЕН = шук·ва·ни·те
| МИН.ДЕЯТ.СВ.ПРИЧ. М.Р. = шук·вал
| МИН.ДЕЯТ.СВ.ПРИЧ. М.Р. НЕПЪЛЕН ЧЛЕН = шук·ва·лия
| МИН.ДЕЯТ.СВ.ПРИЧ. М.Р. ПЪЛЕН ЧЛЕН = шук·ва·ли·ят
| МИН.ДЕЯТ.СВ.ПРИЧ. Ж.Р. = шук·ва·ла
| МИН.ДЕЯТ.СВ.ПРИЧ. Ж.Р. ЧЛЕН = шук·ва·ла·та
| МИН.ДЕЯТ.СВ.ПРИЧ. СР.Р. = шук·ва·ло
| МИН.ДЕЯТ.СВ.ПРИЧ. СР.Р. ЧЛЕН = шук·ва·ло·то
| МИН.ДЕЯТ.СВ.ПРИЧ. МН.Ч. = шук·ва·ли
| МИН.ДЕЯТ.СВ.ПРИЧ. МН.Ч. ЧЛЕН = шук·ва·ли·те
| МИН.ДЕЯТ.НЕСВ.ПРИЧ. М.Р. = шук·вал
| МИН.ДЕЯТ.НЕСВ.ПРИЧ. М.Р. НЕПЪЛЕН ЧЛЕН = шук·ва·лия
| МИН.ДЕЯТ.НЕСВ.ПРИЧ. М.Р. ПЪЛЕН ЧЛЕН = шук·ва·ли·ят
| МИН.ДЕЯТ.НЕСВ.ПРИЧ. Ж.Р. = шук·ва·ла
| МИН.ДЕЯТ.НЕСВ.ПРИЧ. Ж.Р. ЧЛЕН = шук·ва·ла·та
| МИН.ДЕЯТ.НЕСВ.ПРИЧ. СР.Р. = шук·ва·ло
| МИН.ДЕЯТ.НЕСВ.ПРИЧ. СР.Р. ЧЛЕН = шук·ва·ло·то
| МИН.ДЕЯТ.НЕСВ.ПРИЧ. МН.Ч. = шук·ва·ли
| МИН.ДЕЯТ.НЕСВ.ПРИЧ. МН.Ч. ЧЛЕН = шук·ва·ли·те
| СЕГ.ДЕЯТ.ПРИЧ. М.Р. = шук·ващ
| СЕГ.ДЕЯТ.ПРИЧ. М.Р. НЕПЪЛЕН ЧЛЕН = шук·ва·щия
| СЕГ.ДЕЯТ.ПРИЧ. М.Р. ПЪЛЕН ЧЛЕН = шук·ва·щи·ят
| СЕГ.ДЕЯТ.ПРИЧ. Ж.Р. = шук·ва·ща
| СЕГ.ДЕЯТ.ПРИЧ. Ж.Р. ЧЛЕН = шук·ва·ща·та
| СЕГ.ДЕЯТ.ПРИЧ. СР.Р. = шук·ва·що
| СЕГ.ДЕЯТ.ПРИЧ. СР.Р. ЧЛЕН = шук·ва·що·то
| СЕГ.ДЕЯТ.ПРИЧ. МН.Ч. = шук·ва·щи
| СЕГ.ДЕЯТ.ПРИЧ. МН.Ч. ЧЛЕН = шук·ва·щи·те
| ДЕЕПРИЧАСТИЕ = шук·вай·ки
| СКРИТИ ПРЕПРАТКИ = 
[[шуквам]],
[[шукваш]],
[[шуква]],
[[шукваме]],
[[шуквате]],
[[шукват]],
[[шуквах]],
[[шуквахме]],
[[шуквахте]],
[[шукваха]],
[[шукваше]],
[[шуквай]],
[[шуквайте]],
[[шуквал]],
[[шуквалия]],
[[шуквалият]],
[[шуквала]],
[[шуквалата]],
[[шуквало]],
[[шуквалото]],
[[шуквали]],
[[шуквалите]],
[[шукван]],
[[шуквания]],
[[шукваният]],
[[шуквана]],
[[шукваната]],
[[шуквано]],
[[шукваното]],
[[шуквани]],
[[шукваните]],
[[шукващ]],
[[шукващия]],
[[шукващият]],
[[шукваща]],
[[шукващата]],
[[шукващо]],
[[шукващото]],
[[шукващи]],
[[шукващите]],
[[шуквайки]],
[[шуквал съм]],
[[шуквала съм]],
[[шуквало съм]],
[[шуквали сме]],
[[шуквал си]],
[[шуквала си]],
[[шуквало си]],
[[шуквали сте]],
[[шуквал е]],
[[шуквала е]],
[[шуквало е]],
[[шуквали са]],
[[бях шуквал]],
[[бях шуквала]],
[[бях шуквало]],
[[бяхме шуквали]],
[[беше шуквал]],
[[беше шуквала]],
[[беше шуквало]],
[[бяхте шуквали]],
[[бяха шуквали]],
[[ще шуквам]],
[[ще шукваме]],
[[ще шукваш]],
[[ще шуквате]],
[[ще шуква]],
[[ще шукват]],
[[ще съм шуквал]],
[[ще съм шуквала]],
[[ще съм шуквало]],
[[ще сме шуквали]],
[[ще си шуквал]],
[[ще си шуквала]],
[[ще си шуквало]],
[[ще сте шуквали]],
[[ще е шуквал]],
[[ще е шуквала]],
[[ще е шуквало]],
[[ще са шуквали]],
[[щях да шуквам]],
[[щяхме да шукваме]],
[[щеше да шукваш]],
[[щяхте да шуквате]],
[[щеше да шуква]],
[[щяха да шукват]],
[[щях да съм шуквал]],
[[щях да съм шуквала]],
[[щях да съм шуквало]],
[[щяхме да сме шуквали]],
[[щеше да си шуквал]],
[[щеше да си шуквала]],
[[щеше да си шуквало]],
[[щяхте да сте шуквали]],
[[щеше да е шуквал]],
[[щеше да е шуквала]],
[[щеше да е шуквало]],
[[щяха да са шуквали]],
[[бил съм шуквал]],
[[била съм шуквала]],
[[било съм шуквало]],
[[били сме шуквали]],
[[бил си шуквал]],
[[била си шуквала]],
[[било си шуквало]],
[[били сте шуквали]],
[[бил е шуквал]],
[[била е шуквала]],
[[било е шуквало]],
[[били са шуквали]],
[[щял съм да шуквам]],
[[щяла съм да шуквам]],
[[щяло съм да шуквам]],
[[щели сме да шукваме]],
[[щял си да шукваш]],
[[щяла си да шукваш]],
[[щяло си да шукваш]],
[[щели сте да шуквате]],
[[щял да шуква]],
[[щяла да шуква]],
[[щяло да шуква]],
[[щели да шукват]],
[[щял е да шуква]],
[[щяла е да шуква]],
[[щяло е да шуква]],
[[щели са да шукват]],
[[щял съм да съм шуквал]],
[[щяла съм да съм шуквала]],
[[щяло съм да съм шуквало]],
[[щели сме да сме шуквали]],
[[щял си да си шуквал]],
[[щяла си да си шуквала]],
[[щяло си да си шуквало]],
[[щели сте да сте шуквали]],
[[щял да е шуквал]],
[[щяла да е шуквала]],
[[щяло да е шуквало]],
[[щели да са шуквали]],
[[щял е да е шуквал]],
[[щяла е да е шуквала]],
[[щяло е да е шуквало]],
[[щели са да са шуквали]],
[[бих шуквал]],
[[бих шуквала]],
[[бих шуквало]],
[[бихме шуквали]],
[[би шуквал]],
[[би шуквала]],
[[би шуквало]],
[[бихте шуквали]],
[[биха шуквали]],
}}</text>
      <sha1>fi9hujhmlc06711elyasftb4e98upzr</sha1>
    </revision>
  </page>
  <page>
    <title>Шаблон:Словоформи/шукна</title>
    <ns>10</ns>
    <id>399582</id>
    <revision>
      <id>431596</id>
      <parentid>10138</parentid>
      <timestamp>2005-05-06T20:14:26Z</timestamp>
      <contributor>
        <username>Bgbot</username>
        <id>83</id>
      </contributor>
      <comment>Борислав: Шаблон със словоформи</comment>
      <model>wikitext</model>
      <format>text/x-wiki</format>
      <text bytes="19206" xml:space="preserve">{{Шаблон:Словоформи/Глагол|
  ОСНОВНА ФОРМА = шукна
| СЕГ.ВР., 1Л., ЕД.Ч. = шук·на
| СЕГ.ВР., 1Л., МН.Ч. = шук·нем
| СЕГ.ВР., 2Л., ЕД.Ч. = шук·неш
| СЕГ.ВР., 2Л., МН.Ч. = шук·не·те
| СЕГ.ВР., 3Л., ЕД.Ч. = шук·не
| СЕГ.ВР., 3Л., МН.Ч. = шук·нат
| МИН.СВ.ВР., 1Л., ЕД.Ч. = шук·нах
| МИН.СВ.ВР., 1Л., МН.Ч. = шук·нах·ме
| МИН.СВ.ВР., 2Л., ЕД.Ч. = шук·на
| МИН.СВ.ВР., 2Л., МН.Ч. = шук·нах·те
| МИН.СВ.ВР., 3Л., ЕД.Ч. = шук·на
| МИН.СВ.ВР., 3Л., МН.Ч. = шук·на·ха
| МИН.НЕСВ.ВР., 1Л., ЕД.Ч. = шук·нех
| МИН.НЕСВ.ВР., 1Л., МН.Ч. = шук·нех·ме
| МИН.НЕСВ.ВР., 2Л., ЕД.Ч. = шук·не·ше
| МИН.НЕСВ.ВР., 2Л., МН.Ч. = шук·нех·те
| МИН.НЕСВ.ВР., 3Л., ЕД.Ч. = шук·не·ше
| МИН.НЕСВ.ВР., 3Л., МН.Ч. = шук·не·ха
| МИН.НЕОПР.ВР., 1Л., ЕД.Ч., М.Р. = шукнал съм
| МИН.НЕОПР.ВР., 1Л., ЕД.Ч., Ж.Р. = шукнала съм
| МИН.НЕОПР.ВР., 1Л., ЕД.Ч., СР.Р. = шукнало съм
| МИН.НЕОПР.ВР., 1Л., МН.Ч. = шукнали сме
| МИН.НЕОПР.ВР., 2Л., ЕД.Ч., М.Р. = шукнал си
| МИН.НЕОПР.ВР., 2Л., ЕД.Ч., Ж.Р. = шукнала си
| МИН.НЕОПР.ВР., 2Л., ЕД.Ч., СР.Р. = шукнало си
| МИН.НЕОПР.ВР., 2Л., МН.Ч. = шукнали сте
| МИН.НЕОПР.ВР., 3Л., ЕД.Ч., М.Р. = шукнал е
| МИН.НЕОПР.ВР., 3Л., ЕД.Ч., Ж.Р. = шукнала е
| МИН.НЕОПР.ВР., 3Л., ЕД.Ч., СР.Р. = шукнало е
| МИН.НЕОПР.ВР., 3Л., МН.Ч. = шукнали са
| МИН.ПРЕД.ВР., 1Л., ЕД.Ч., М.Р. = бях шукнал
| МИН.ПРЕД.ВР., 1Л., ЕД.Ч., Ж.Р. = бях шукнала
| МИН.ПРЕД.ВР., 1Л., ЕД.Ч., СР.Р. = бях шукнало
| МИН.ПРЕД.ВР., 1Л., МН.Ч. = бяхме шукнали
| МИН.ПРЕД.ВР., 2Л., ЕД.Ч., М.Р. = беше шукнал
| МИН.ПРЕД.ВР., 2Л., ЕД.Ч., Ж.Р. = беше шукнала
| МИН.ПРЕД.ВР., 2Л., ЕД.Ч., СР.Р. = беше шукнало
| МИН.ПРЕД.ВР., 2Л., МН.Ч. = бяхте шукнали
| МИН.ПРЕД.ВР., 3Л., ЕД.Ч., М.Р. = беше шукнал
| МИН.ПРЕД.ВР., 3Л., ЕД.Ч., Ж.Р. = беше шукнала
| МИН.ПРЕД.ВР., 3Л., ЕД.Ч., СР.Р. = беше шукнало
| МИН.ПРЕД.ВР., 3Л., МН.Ч. = бяха шукнали
| БЪД.ВР., 1Л., ЕД.Ч. = ще шукна
| БЪД.ВР., 1Л., МН.Ч. = ще шукнем
| БЪД.ВР., 2Л., ЕД.Ч. = ще шукнеш
| БЪД.ВР., 2Л., МН.Ч. = ще шукнете
| БЪД.ВР., 3Л., ЕД.Ч. = ще шукне
| БЪД.ВР., 3Л., МН.Ч. = ще шукнат
| БЪД.ПРЕД.ВР., 1Л., ЕД.Ч., М.Р. = ще съм шукнал
| БЪД.ПРЕД.ВР., 1Л., ЕД.Ч., Ж.Р. = ще съм шукнала
| БЪД.ПРЕД.ВР., 1Л., ЕД.Ч., СР.Р. = ще съм шукнало
| БЪД.ПРЕД.ВР., 1Л., МН.Ч. = ще сме шукнали
| БЪД.ПРЕД.ВР., 2Л., ЕД.Ч., М.Р. = ще си шукнал
| БЪД.ПРЕД.ВР., 2Л., ЕД.Ч., Ж.Р. = ще си шукнала
| БЪД.ПРЕД.ВР., 2Л., ЕД.Ч., СР.Р. = ще си шукнало
| БЪД.ПРЕД.ВР., 2Л., МН.Ч. = ще сте шукнали
| БЪД.ПРЕД.ВР., 3Л., ЕД.Ч., М.Р. = ще е шукнал
| БЪД.ПРЕД.ВР., 3Л., ЕД.Ч., Ж.Р. = ще е шукнала
| БЪД.ПРЕД.ВР., 3Л., ЕД.Ч., СР.Р. = ще е шукнало
| БЪД.ПРЕД.ВР., 3Л., МН.Ч. = ще са шукнали
| БЪД.ВР. В МИН., 1Л., ЕД.Ч. = щях да шукна
| БЪД.ВР. В МИН., 1Л., МН.Ч. = щяхме да шукнем
| БЪД.ВР. В МИН., 2Л., ЕД.Ч. = щеше да шукнеш
| БЪД.ВР. В МИН., 2Л., МН.Ч. = щяхте да шукнете
| БЪД.ВР. В МИН., 3Л., ЕД.Ч. = щеше да шукне
| БЪД.ВР. В МИН., 3Л., МН.Ч. = щяха да шукнат
| БЪД.ПРЕД.ВР. В МИН., 1Л., ЕД.Ч., М.Р. = щях да съм шукнал
| БЪД.ПРЕД.ВР. В МИН., 1Л., ЕД.Ч., Ж.Р. = щях да съм шукнала
| БЪД.ПРЕД.ВР. В МИН., 1Л., ЕД.Ч., СР.Р. = щях да съм шукнало
| БЪД.ПРЕД.ВР. В МИН., 1Л., МН.Ч. = щяхме да сме шукнали
| БЪД.ПРЕД.ВР. В МИН., 2Л., ЕД.Ч., М.Р. = щеше да си шукнал
| БЪД.ПРЕД.ВР. В МИН., 2Л., ЕД.Ч., Ж.Р. = щеше да си шукнала
| БЪД.ПРЕД.ВР. В МИН., 2Л., ЕД.Ч., СР.Р. = щеше да си шукнало
| БЪД.ПРЕД.ВР. В МИН., 2Л., МН.Ч. = щяхте да сте шукнали
| БЪД.ПРЕД.ВР. В МИН., 3Л., ЕД.Ч., М.Р. = щеше да е шукнал
| БЪД.ПРЕД.ВР. В МИН., 3Л., ЕД.Ч., Ж.Р. = щеше да е шукнала
| БЪД.ПРЕД.ВР. В МИН., 3Л., ЕД.Ч., СР.Р. = щеше да е шукнало
| БЪД.ПРЕД.ВР. В МИН., 3Л., МН.Ч. = щяха да са шукнали
| ПР.НАКЛ., СЕГ.ВР., 1Л., ЕД.Ч., М.Р. = шукнел съм
| ПР.НАКЛ., СЕГ.ВР., 1Л., ЕД.Ч., Ж.Р. = шукнела съм
| ПР.НАКЛ., СЕГ.ВР., 1Л., ЕД.Ч., СР.Р. = шукнело съм
| ПР.НАКЛ., СЕГ.ВР., 1Л., МН.Ч. = шукнели сме
| ПР.НАКЛ., СЕГ.ВР., 2Л., ЕД.Ч., М.Р. = шукнел си
| ПР.НАКЛ., СЕГ.ВР., 2Л., ЕД.Ч., Ж.Р. = шукнела си
| ПР.НАКЛ., СЕГ.ВР., 2Л., ЕД.Ч., СР.Р. = шукнело си
| ПР.НАКЛ., СЕГ.ВР., 2Л., МН.Ч. = шукнели сте
| ПР.НАКЛ., СЕГ.ВР., 3Л., ЕД.Ч., М.Р. = шукнел (е)
| ПР.НАКЛ., СЕГ.ВР., 3Л., ЕД.Ч., Ж.Р. = шукнела (е)
| ПР.НАКЛ., СЕГ.ВР., 3Л., ЕД.Ч., СР.Р. = шукнело (е)
| ПР.НАКЛ., СЕГ.ВР., 3Л., МН.Ч. = шукнели (са)
| ПР.НАКЛ., МИН.СВ.ВР., 1Л., ЕД.Ч., М.Р. = шукнал съм
| ПР.НАКЛ., МИН.СВ.ВР., 1Л., ЕД.Ч., Ж.Р. = шукнала съм
| ПР.НАКЛ., МИН.СВ.ВР., 1Л., ЕД.Ч., СР.Р. = шукнало съм
| ПР.НАКЛ., МИН.СВ.ВР., 1Л., МН.Ч. = шукнали сме
| ПР.НАКЛ., МИН.СВ.ВР., 2Л., ЕД.Ч., М.Р. = шукнал си
| ПР.НАКЛ., МИН.СВ.ВР., 2Л., ЕД.Ч., Ж.Р. = шукнала си
| ПР.НАКЛ., МИН.СВ.ВР., 2Л., ЕД.Ч., СР.Р. = шукнало си
| ПР.НАКЛ., МИН.СВ.ВР., 2Л., МН.Ч. = шукнали сте
| ПР.НАКЛ., МИН.СВ.ВР., 3Л., ЕД.Ч., М.Р. = шукнал (е)
| ПР.НАКЛ., МИН.СВ.ВР., 3Л., ЕД.Ч., Ж.Р. = шукнала (е)
| ПР.НАКЛ., МИН.СВ.ВР., 3Л., ЕД.Ч., СР.Р. = шукнало (е)
| ПР.НАКЛ., МИН.СВ.ВР., 3Л., МН.Ч. = шукнали (са)
| ПР.НАКЛ., МИН.НЕОПР.ВР., 1Л., ЕД.Ч., М.Р. = бил съм шукнал
| ПР.НАКЛ., МИН.НЕОПР.ВР., 1Л., ЕД.Ч., Ж.Р. = била съм шукнала
| ПР.НАКЛ., МИН.НЕОПР.ВР., 1Л., ЕД.Ч., СР.Р. = било съм шукнало
| ПР.НАКЛ., МИН.НЕОПР.ВР., 1Л., МН.Ч. = били сме шукнали
| ПР.НАКЛ., МИН.НЕОПР.ВР., 2Л., ЕД.Ч., М.Р. = бил си шукнал
| ПР.НАКЛ., МИН.НЕОПР.ВР., 2Л., ЕД.Ч., Ж.Р. = била си шукнала
| ПР.НАКЛ., МИН.НЕОПР.ВР., 2Л., ЕД.Ч., СР.Р. = било си шукнало
| ПР.НАКЛ., МИН.НЕОПР.ВР., 2Л., МН.Ч. = били сте шукнали
| ПР.НАКЛ., МИН.НЕОПР.ВР., 3Л., ЕД.Ч., М.Р. = бил (е) шукнал
| ПР.НАКЛ., МИН.НЕОПР.ВР., 3Л., ЕД.Ч., Ж.Р. = била (е) шукнала
| ПР.НАКЛ., МИН.НЕОПР.ВР., 3Л., ЕД.Ч., СР.Р. = било (е) шукнало
| ПР.НАКЛ., МИН.НЕОПР.ВР., 3Л., МН.Ч. = били (са) шукнали
| ПР.НАКЛ., БЪД.ВР., 1Л., ЕД.Ч., М.Р. = щял съм да шукна
| ПР.НАКЛ., БЪД.ВР., 1Л., ЕД.Ч., Ж.Р. = щяла съм да шукна
| ПР.НАКЛ., БЪД.ВР., 1Л., ЕД.Ч., СР.Р. = щяло съм да шукна
| ПР.НАКЛ., БЪД.ВР., 1Л., МН.Ч. = щели сме да шукнем
| ПР.НАКЛ., БЪД.ВР., 2Л., ЕД.Ч., М.Р. = щял си да шукнеш
| ПР.НАКЛ., БЪД.ВР., 2Л., ЕД.Ч., Ж.Р. = щяла си да шукнеш
| ПР.НАКЛ., БЪД.ВР., 2Л., ЕД.Ч., СР.Р. = щяло си да шукнеш
| ПР.НАКЛ., БЪД.ВР., 2Л., МН.Ч. = щели сте да шукнете
| ПР.НАКЛ., БЪД.ВР., 3Л., ЕД.Ч., М.Р. = щял (е) да шукне
| ПР.НАКЛ., БЪД.ВР., 3Л., ЕД.Ч., Ж.Р. = щяла (е) да шукне
| ПР.НАКЛ., БЪД.ВР., 3Л., ЕД.Ч., СР.Р. = щяло (е) да шукне
| ПР.НАКЛ., БЪД.ВР., 3Л., МН.Ч. = щели (са) да шукнат
| ПР.НАКЛ., БЪД.ПРЕД.ВР., 1Л., ЕД.Ч., М.Р. = щял съм да съм шукнал
| ПР.НАКЛ., БЪД.ПРЕД.ВР., 1Л., ЕД.Ч., Ж.Р. = щяла съм да съм шукнала
| ПР.НАКЛ., БЪД.ПРЕД.ВР., 1Л., ЕД.Ч., СР.Р. = щяло съм да съм шукнало
| ПР.НАКЛ., БЪД.ПРЕД.ВР., 1Л., МН.Ч. = щели сме да сме шукнали
| ПР.НАКЛ., БЪД.ПРЕД.ВР., 2Л., ЕД.Ч., М.Р. = щял си да си шукнал
| ПР.НАКЛ., БЪД.ПРЕД.ВР., 2Л., ЕД.Ч., Ж.Р. = щяла си да си шукнала
| ПР.НАКЛ., БЪД.ПРЕД.ВР., 2Л., ЕД.Ч., СР.Р. = щяло си да си шукнало
| ПР.НАКЛ., БЪД.ПРЕД.ВР., 2Л., МН.Ч. = щели сте да сте шукнали
| ПР.НАКЛ., БЪД.ПРЕД.ВР., 3Л., ЕД.Ч., М.Р. = щял (е) да е шукнал
| ПР.НАКЛ., БЪД.ПРЕД.ВР., 3Л., ЕД.Ч., Ж.Р. = щяла (е) да е шукнала
| ПР.НАКЛ., БЪД.ПРЕД.ВР., 3Л., ЕД.Ч., СР.Р. = щяло (е) да е шукнало
| ПР.НАКЛ., БЪД.ПРЕД.ВР., 3Л., МН.Ч. = щели (са) да са шукнали
| УСЛОВНО НАКЛОНЕНИЕ, 1Л., ЕД.Ч., М.Р. = бих шукнал
| УСЛОВНО НАКЛОНЕНИЕ, 1Л., ЕД.Ч., Ж.Р. = бих шукнала
| УСЛОВНО НАКЛОНЕНИЕ, 1Л., ЕД.Ч., СР.Р. = бих шукнало
| УСЛОВНО НАКЛОНЕНИЕ, 1Л., МН.Ч. = бихме шукнали
| УСЛОВНО НАКЛОНЕНИЕ, 2Л., ЕД.Ч., М.Р. = би шукнал
| УСЛОВНО НАКЛОНЕНИЕ, 2Л., ЕД.Ч., Ж.Р. = би шукнала
| УСЛОВНО НАКЛОНЕНИЕ, 2Л., ЕД.Ч., СР.Р. = би шукнало
| УСЛОВНО НАКЛОНЕНИЕ, 2Л., МН.Ч. = бихте шукнали
| УСЛОВНО НАКЛОНЕНИЕ, 3Л., ЕД.Ч., М.Р. = би шукнал
| УСЛОВНО НАКЛОНЕНИЕ, 3Л., ЕД.Ч., Ж.Р. = би шукнала
| УСЛОВНО НАКЛОНЕНИЕ, 3Л., ЕД.Ч., СР.Р. = би шукнало
| УСЛОВНО НАКЛОНЕНИЕ, 3Л., МН.Ч. = биха шукнали
| ПОВЕЛИТЕЛНО НАКЛОНЕНИЕ, ЕД.Ч. = шук·ни
| ПОВЕЛИТЕЛНО НАКЛОНЕНИЕ, МН.Ч. = шук·не·те
| МИН.СТРАД.ПРИЧ. М.Р. = шук·нат
| МИН.СТРАД.ПРИЧ. М.Р. НЕПЪЛЕН ЧЛЕН = шук·на·тия
| МИН.СТРАД.ПРИЧ. М.Р. ПЪЛЕН ЧЛЕН = шук·на·ти·ят
| МИН.СТРАД.ПРИЧ. Ж.Р. = шук·на·та
| МИН.СТРАД.ПРИЧ. Ж.Р. ЧЛЕН = шук·на·та·та
| МИН.СТРАД.ПРИЧ. СР.Р. = шук·на·то
| МИН.СТРАД.ПРИЧ. СР.Р. ЧЛЕН = шук·на·то·то
| МИН.СТРАД.ПРИЧ. МН.Ч. = шук·на·ти
| МИН.СТРАД.ПРИЧ. МН.Ч. ЧЛЕН = шук·на·ти·те
| МИН.ДЕЯТ.СВ.ПРИЧ. М.Р. = шук·нал
| МИН.ДЕЯТ.СВ.ПРИЧ. М.Р. НЕПЪЛЕН ЧЛЕН = шук·на·лия
| МИН.ДЕЯТ.СВ.ПРИЧ. М.Р. ПЪЛЕН ЧЛЕН = шук·на·ли·ят
| МИН.ДЕЯТ.СВ.ПРИЧ. Ж.Р. = шук·на·ла
| МИН.ДЕЯТ.СВ.ПРИЧ. Ж.Р. ЧЛЕН = шук·на·ла·та
| МИН.ДЕЯТ.СВ.ПРИЧ. СР.Р. = шук·на·ло
| МИН.ДЕЯТ.СВ.ПРИЧ. СР.Р. ЧЛЕН = шук·на·ло·то
| МИН.ДЕЯТ.СВ.ПРИЧ. МН.Ч. = шук·на·ли
| МИН.ДЕЯТ.СВ.ПРИЧ. МН.Ч. ЧЛЕН = шук·на·ли·те
| МИН.ДЕЯТ.НЕСВ.ПРИЧ. М.Р. = шук·нел
| МИН.ДЕЯТ.НЕСВ.ПРИЧ. М.Р. НЕПЪЛЕН ЧЛЕН = шук·не·лия
| МИН.ДЕЯТ.НЕСВ.ПРИЧ. М.Р. ПЪЛЕН ЧЛЕН = шук·не·ли·ят
| МИН.ДЕЯТ.НЕСВ.ПРИЧ. Ж.Р. = шук·не·ла
| МИН.ДЕЯТ.НЕСВ.ПРИЧ. Ж.Р. ЧЛЕН = шук·не·ла·та
| МИН.ДЕЯТ.НЕСВ.ПРИЧ. СР.Р. = шук·не·ло
| МИН.ДЕЯТ.НЕСВ.ПРИЧ. СР.Р. ЧЛЕН = шук·не·ло·то
| МИН.ДЕЯТ.НЕСВ.ПРИЧ. МН.Ч. = шук·не·ли
| МИН.ДЕЯТ.НЕСВ.ПРИЧ. МН.Ч. ЧЛЕН = шук·не·ли·те
| СЕГ.ДЕЯТ.ПРИЧ. М.Р. = —
| СЕГ.ДЕЯТ.ПРИЧ. М.Р. НЕПЪЛЕН ЧЛЕН = —
| СЕГ.ДЕЯТ.ПРИЧ. М.Р. ПЪЛЕН ЧЛЕН = —
| СЕГ.ДЕЯТ.ПРИЧ. Ж.Р. = —
| СЕГ.ДЕЯТ.ПРИЧ. Ж.Р. ЧЛЕН = —
| СЕГ.ДЕЯТ.ПРИЧ. СР.Р. = —
| СЕГ.ДЕЯТ.ПРИЧ. СР.Р. ЧЛЕН = —
| СЕГ.ДЕЯТ.ПРИЧ. МН.Ч. = —
| СЕГ.ДЕЯТ.ПРИЧ. МН.Ч. ЧЛЕН = —
| ДЕЕПРИЧАСТИЕ = —
| СКРИТИ ПРЕПРАТКИ = 
[[шукна]],
[[шукнеш]],
[[шукне]],
[[шукнем]],
[[шукнете]],
[[шукнат]],
[[шукнах]],
[[шукнахме]],
[[шукнахте]],
[[шукнаха]],
[[шукнех]],
[[шукнеше]],
[[шукнехме]],
[[шукнехте]],
[[шукнеха]],
[[шукни]],
[[шукнал]],
[[шукналия]],
[[шукналият]],
[[шукнала]],
[[шукналата]],
[[шукнало]],
[[шукналото]],
[[шукнали]],
[[шукналите]],
[[шукнел]],
[[шукнелия]],
[[шукнелият]],
[[шукнела]],
[[шукнелата]],
[[шукнело]],
[[шукнелото]],
[[шукнели]],
[[шукнелите]],
[[шукнатия]],
[[шукнатият]],
[[шукната]],
[[шукнатата]],
[[шукнато]],
[[шукнатото]],
[[шукнати]],
[[шукнатите]],
[[шукнал съм]],
[[шукнала съм]],
[[шукнало съм]],
[[шукнали сме]],
[[шукнал си]],
[[шукнала си]],
[[шукнало си]],
[[шукнали сте]],
[[шукнал е]],
[[шукнала е]],
[[шукнало е]],
[[шукнали са]],
[[бях шукнал]],
[[бях шукнала]],
[[бях шукнало]],
[[бяхме шукнали]],
[[беше шукнал]],
[[беше шукнала]],
[[беше шукнало]],
[[бяхте шукнали]],
[[бяха шукнали]],
[[ще шукна]],
[[ще шукнем]],
[[ще шукнеш]],
[[ще шукнете]],
[[ще шукне]],
[[ще шукнат]],
[[ще съм шукнал]],
[[ще съм шукнала]],
[[ще съм шукнало]],
[[ще сме шукнали]],
[[ще си шукнал]],
[[ще си шукнала]],
[[ще си шукнало]],
[[ще сте шукнали]],
[[ще е шукнал]],
[[ще е шукнала]],
[[ще е шукнало]],
[[ще са шукнали]],
[[щях да шукна]],
[[щяхме да шукнем]],
[[щеше да шукнеш]],
[[щяхте да шукнете]],
[[щеше да шукне]],
[[щяха да шукнат]],
[[щях да съм шукнал]],
[[щях да съм шукнала]],
[[щях да съм шукнало]],
[[щяхме да сме шукнали]],
[[щеше да си шукнал]],
[[щеше да си шукнала]],
[[щеше да си шукнало]],
[[щяхте да сте шукнали]],
[[щеше да е шукнал]],
[[щеше да е шукнала]],
[[щеше да е шукнало]],
[[щяха да са шукнали]],
[[шукнел съм]],
[[шукнела съм]],
[[шукнело съм]],
[[шукнели сме]],
[[шукнел си]],
[[шукнела си]],
[[шукнело си]],
[[шукнели сте]],
[[шукнел е]],
[[шукнела е]],
[[шукнело е]],
[[шукнели са]],
[[бил съм шукнал]],
[[била съм шукнала]],
[[било съм шукнало]],
[[били сме шукнали]],
[[бил си шукнал]],
[[била си шукнала]],
[[било си шукнало]],
[[били сте шукнали]],
[[бил е шукнал]],
[[била е шукнала]],
[[било е шукнало]],
[[били са шукнали]],
[[щял съм да шукна]],
[[щяла съм да шукна]],
[[щяло съм да шукна]],
[[щели сме да шукнем]],
[[щял си да шукнеш]],
[[щяла си да шукнеш]],
[[щяло си да шукнеш]],
[[щели сте да шукнете]],
[[щял да шукне]],
[[щяла да шукне]],
[[щяло да шукне]],
[[щели да шукнат]],
[[щял е да шукне]],
[[щяла е да шукне]],
[[щяло е да шукне]],
[[щели са да шукнат]],
[[щял съм да съм шукнал]],
[[щяла съм да съм шукнала]],
[[щяло съм да съм шукнало]],
[[щели сме да сме шукнали]],
[[щял си да си шукнал]],
[[щяла си да си шукнала]],
[[щяло си да си шукнало]],
[[щели сте да сте шукнали]],
[[щял да е шукнал]],
[[щяла да е шукнала]],
[[щяло да е шукнало]],
[[щели да са шукнали]],
[[щял е да е шукнал]],
[[щяла е да е шукнала]],
[[щяло е да е шукнало]],
[[щели са да са шукнали]],
[[бих шукнал]],
[[бих шукнала]],
[[бих шукнало]],
[[бихме шукнали]],
[[би шукнал]],
[[би шукнала]],
[[би шукнало]],
[[бихте шукнали]],
[[биха шукнали]],
}}</text>
      <sha1>2h3hj0flhwpfmugvkggsurb5z25w217</sha1>
    </revision>
  </page>
  <page>
    <title>Шаблон:Словоформи/шумна</title>
    <ns>10</ns>
    <id>399592</id>
    <revision>
      <id>431606</id>
      <parentid>10139</parentid>
      <timestamp>2005-05-06T20:14:52Z</timestamp>
      <contributor>
        <username>Bgbot</username>
        <id>83</id>
      </contributor>
      <comment>Борислав: Шаблон със словоформи</comment>
      <model>wikitext</model>
      <format>text/x-wiki</format>
      <text bytes="19206" xml:space="preserve">{{Шаблон:Словоформи/Глагол|
  ОСНОВНА ФОРМА = шумна
| СЕГ.ВР., 1Л., ЕД.Ч. = шум·на
| СЕГ.ВР., 1Л., МН.Ч. = шум·нем
| СЕГ.ВР., 2Л., ЕД.Ч. = шум·неш
| СЕГ.ВР., 2Л., МН.Ч. = шум·не·те
| СЕГ.ВР., 3Л., ЕД.Ч. = шум·не
| СЕГ.ВР., 3Л., МН.Ч. = шум·нат
| МИН.СВ.ВР., 1Л., ЕД.Ч. = шум·нах
| МИН.СВ.ВР., 1Л., МН.Ч. = шум·нах·ме
| МИН.СВ.ВР., 2Л., ЕД.Ч. = шум·на
| МИН.СВ.ВР., 2Л., МН.Ч. = шум·нах·те
| МИН.СВ.ВР., 3Л., ЕД.Ч. = шум·на
| МИН.СВ.ВР., 3Л., МН.Ч. = шум·на·ха
| МИН.НЕСВ.ВР., 1Л., ЕД.Ч. = шум·нех
| МИН.НЕСВ.ВР., 1Л., МН.Ч. = шум·нех·ме
| МИН.НЕСВ.ВР., 2Л., ЕД.Ч. = шум·не·ше
| МИН.НЕСВ.ВР., 2Л., МН.Ч. = шум·нех·те
| МИН.НЕСВ.ВР., 3Л., ЕД.Ч. = шум·не·ше
| МИН.НЕСВ.ВР., 3Л., МН.Ч. = шум·не·ха
| МИН.НЕОПР.ВР., 1Л., ЕД.Ч., М.Р. = шумнал съм
| МИН.НЕОПР.ВР., 1Л., ЕД.Ч., Ж.Р. = шумнала съм
| МИН.НЕОПР.ВР., 1Л., ЕД.Ч., СР.Р. = шумнало съм
| МИН.НЕОПР.ВР., 1Л., МН.Ч. = шумнали сме
| МИН.НЕОПР.ВР., 2Л., ЕД.Ч., М.Р. = шумнал си
| МИН.НЕОПР.ВР., 2Л., ЕД.Ч., Ж.Р. = шумнала си
| МИН.НЕОПР.ВР., 2Л., ЕД.Ч., СР.Р. = шумнало си
| МИН.НЕОПР.ВР., 2Л., МН.Ч. = шумнали сте
| МИН.НЕОПР.ВР., 3Л., ЕД.Ч., М.Р. = шумнал е
| МИН.НЕОПР.ВР., 3Л., ЕД.Ч., Ж.Р. = шумнала е
| МИН.НЕОПР.ВР., 3Л., ЕД.Ч., СР.Р. = шумнало е
| МИН.НЕОПР.ВР., 3Л., МН.Ч. = шумнали са
| МИН.ПРЕД.ВР., 1Л., ЕД.Ч., М.Р. = бях шумнал
| МИН.ПРЕД.ВР., 1Л., ЕД.Ч., Ж.Р. = бях шумнала
| МИН.ПРЕД.ВР., 1Л., ЕД.Ч., СР.Р. = бях шумнало
| МИН.ПРЕД.ВР., 1Л., МН.Ч. = бяхме шумнали
| МИН.ПРЕД.ВР., 2Л., ЕД.Ч., М.Р. = беше шумнал
| МИН.ПРЕД.ВР., 2Л., ЕД.Ч., Ж.Р. = беше шумнала
| МИН.ПРЕД.ВР., 2Л., ЕД.Ч., СР.Р. = беше шумнало
| МИН.ПРЕД.ВР., 2Л., МН.Ч. = бяхте шумнали
| МИН.ПРЕД.ВР., 3Л., ЕД.Ч., М.Р. = беше шумнал
| МИН.ПРЕД.ВР., 3Л., ЕД.Ч., Ж.Р. = беше шумнала
| МИН.ПРЕД.ВР., 3Л., ЕД.Ч., СР.Р. = беше шумнало
| МИН.ПРЕД.ВР., 3Л., МН.Ч. = бяха шумнали
| БЪД.ВР., 1Л., ЕД.Ч. = ще шумна
| БЪД.ВР., 1Л., МН.Ч. = ще шумнем
| БЪД.ВР., 2Л., ЕД.Ч. = ще шумнеш
| БЪД.ВР., 2Л., МН.Ч. = ще шумнете
| БЪД.ВР., 3Л., ЕД.Ч. = ще шумне
| БЪД.ВР., 3Л., МН.Ч. = ще шумнат
| БЪД.ПРЕД.ВР., 1Л., ЕД.Ч., М.Р. = ще съм шумнал
| БЪД.ПРЕД.ВР., 1Л., ЕД.Ч., Ж.Р. = ще съм шумнала
| БЪД.ПРЕД.ВР., 1Л., ЕД.Ч., СР.Р. = ще съм шумнало
| БЪД.ПРЕД.ВР., 1Л., МН.Ч. = ще сме шумнали
| БЪД.ПРЕД.ВР., 2Л., ЕД.Ч., М.Р. = ще си шумнал
| БЪД.ПРЕД.ВР., 2Л., ЕД.Ч., Ж.Р. = ще си шумнала
| БЪД.ПРЕД.ВР., 2Л., ЕД.Ч., СР.Р. = ще си шумнало
| БЪД.ПРЕД.ВР., 2Л., МН.Ч. = ще сте шумнали
| БЪД.ПРЕД.ВР., 3Л., ЕД.Ч., М.Р. = ще е шумнал
| БЪД.ПРЕД.ВР., 3Л., ЕД.Ч., Ж.Р. = ще е шумнала
| БЪД.ПРЕД.ВР., 3Л., ЕД.Ч., СР.Р. = ще е шумнало
| БЪД.ПРЕД.ВР., 3Л., МН.Ч. = ще са шумнали
| БЪД.ВР. В МИН., 1Л., ЕД.Ч. = щях да шумна
| БЪД.ВР. В МИН., 1Л., МН.Ч. = щяхме да шумнем
| БЪД.ВР. В МИН., 2Л., ЕД.Ч. = щеше да шумнеш
| БЪД.ВР. В МИН., 2Л., МН.Ч. = щяхте да шумнете
| БЪД.ВР. В МИН., 3Л., ЕД.Ч. = щеше да шумне
| БЪД.ВР. В МИН., 3Л., МН.Ч. = щяха да шумнат
| БЪД.ПРЕД.ВР. В МИН., 1Л., ЕД.Ч., М.Р. = щях да съм шумнал
| БЪД.ПРЕД.ВР. В МИН., 1Л., ЕД.Ч., Ж.Р. = щях да съм шумнала
| БЪД.ПРЕД.ВР. В МИН., 1Л., ЕД.Ч., СР.Р. = щях да съм шумнало
| БЪД.ПРЕД.ВР. В МИН., 1Л., МН.Ч. = щяхме да сме шумнали
| БЪД.ПРЕД.ВР. В МИН., 2Л., ЕД.Ч., М.Р. = щеше да си шумнал
| БЪД.ПРЕД.ВР. В МИН., 2Л., ЕД.Ч., Ж.Р. = щеше да си шумнала
| БЪД.ПРЕД.ВР. В МИН., 2Л., ЕД.Ч., СР.Р. = щеше да си шумнало
| БЪД.ПРЕД.ВР. В МИН., 2Л., МН.Ч. = щяхте да сте шумнали
| БЪД.ПРЕД.ВР. В МИН., 3Л., ЕД.Ч., М.Р. = щеше да е шумнал
| БЪД.ПРЕД.ВР. В МИН., 3Л., ЕД.Ч., Ж.Р. = щеше да е шумнала
| БЪД.ПРЕД.ВР. В МИН., 3Л., ЕД.Ч., СР.Р. = щеше да е шумнало
| БЪД.ПРЕД.ВР. В МИН., 3Л., МН.Ч. = щяха да са шумнали
| ПР.НАКЛ., СЕГ.ВР., 1Л., ЕД.Ч., М.Р. = шумнел съм
| ПР.НАКЛ., СЕГ.ВР., 1Л., ЕД.Ч., Ж.Р. = шумнела съм
| ПР.НАКЛ., СЕГ.ВР., 1Л., ЕД.Ч., СР.Р. = шумнело съм
| ПР.НАКЛ., СЕГ.ВР., 1Л., МН.Ч. = шумнели сме
| ПР.НАКЛ., СЕГ.ВР., 2Л., ЕД.Ч., М.Р. = шумнел си
| ПР.НАКЛ., СЕГ.ВР., 2Л., ЕД.Ч., Ж.Р. = шумнела си
| ПР.НАКЛ., СЕГ.ВР., 2Л., ЕД.Ч., СР.Р. = шумнело си
| ПР.НАКЛ., СЕГ.ВР., 2Л., МН.Ч. = шумнели сте
| ПР.НАКЛ., СЕГ.ВР., 3Л., ЕД.Ч., М.Р. = шумнел (е)
| ПР.НАКЛ., СЕГ.ВР., 3Л., ЕД.Ч., Ж.Р. = шумнела (е)
| ПР.НАКЛ., СЕГ.ВР., 3Л., ЕД.Ч., СР.Р. = шумнело (е)
| ПР.НАКЛ., СЕГ.ВР., 3Л., МН.Ч. = шумнели (са)
| ПР.НАКЛ., МИН.СВ.ВР., 1Л., ЕД.Ч., М.Р. = шумнал съм
| ПР.НАКЛ., МИН.СВ.ВР., 1Л., ЕД.Ч., Ж.Р. = шумнала съм
| ПР.НАКЛ., МИН.СВ.ВР., 1Л., ЕД.Ч., СР.Р. = шумнало съм
| ПР.НАКЛ., МИН.СВ.ВР., 1Л., МН.Ч. = шумнали сме
| ПР.НАКЛ., МИН.СВ.ВР., 2Л., ЕД.Ч., М.Р. = шумнал си
| ПР.НАКЛ., МИН.СВ.ВР., 2Л., ЕД.Ч., Ж.Р. = шумнала си
| ПР.НАКЛ., МИН.СВ.ВР., 2Л., ЕД.Ч., СР.Р. = шумнало си
| ПР.НАКЛ., МИН.СВ.ВР., 2Л., МН.Ч. = шумнали сте
| ПР.НАКЛ., МИН.СВ.ВР., 3Л., ЕД.Ч., М.Р. = шумнал (е)
| ПР.НАКЛ., МИН.СВ.ВР., 3Л., ЕД.Ч., Ж.Р. = шумнала (е)
| ПР.НАКЛ., МИН.СВ.ВР., 3Л., ЕД.Ч., СР.Р. = шумнало (е)
| ПР.НАКЛ., МИН.СВ.ВР., 3Л., МН.Ч. = шумнали (са)
| ПР.НАКЛ., МИН.НЕОПР.ВР., 1Л., ЕД.Ч., М.Р. = бил съм шумнал
| ПР.НАКЛ., МИН.НЕОПР.ВР., 1Л., ЕД.Ч., Ж.Р. = била съм шумнала
| ПР.НАКЛ., МИН.НЕОПР.ВР., 1Л., ЕД.Ч., СР.Р. = било съм шумнало
| ПР.НАКЛ., МИН.НЕОПР.ВР., 1Л., МН.Ч. = били сме шумнали
| ПР.НАКЛ., МИН.НЕОПР.ВР., 2Л., ЕД.Ч., М.Р. = бил си шумнал
| ПР.НАКЛ., МИН.НЕОПР.ВР., 2Л., ЕД.Ч., Ж.Р. = била си шумнала
| ПР.НАКЛ., МИН.НЕОПР.ВР., 2Л., ЕД.Ч., СР.Р. = било си шумнало
| ПР.НАКЛ., МИН.НЕОПР.ВР., 2Л., МН.Ч. = били сте шумнали
| ПР.НАКЛ., МИН.НЕОПР.ВР., 3Л., ЕД.Ч., М.Р. = бил (е) шумнал
| ПР.НАКЛ., МИН.НЕОПР.ВР., 3Л., ЕД.Ч., Ж.Р. = била (е) шумнала
| ПР.НАКЛ., МИН.НЕОПР.ВР., 3Л., ЕД.Ч., СР.Р. = било (е) шумнало
| ПР.НАКЛ., МИН.НЕОПР.ВР., 3Л., МН.Ч. = били (са) шумнали
| ПР.НАКЛ., БЪД.ВР., 1Л., ЕД.Ч., М.Р. = щял съм да шумна
| ПР.НАКЛ., БЪД.ВР., 1Л., ЕД.Ч., Ж.Р. = щяла съм да шумна
| ПР.НАКЛ., БЪД.ВР., 1Л., ЕД.Ч., СР.Р. = щяло съм да шумна
| ПР.НАКЛ., БЪД.ВР., 1Л., МН.Ч. = щели сме да шумнем
| ПР.НАКЛ., БЪД.ВР., 2Л., ЕД.Ч., М.Р. = щял си да шумнеш
| ПР.НАКЛ., БЪД.ВР., 2Л., ЕД.Ч., Ж.Р. = щяла си да шумнеш
| ПР.НАКЛ., БЪД.ВР., 2Л., ЕД.Ч., СР.Р. = щяло си да шумнеш
| ПР.НАКЛ., БЪД.ВР., 2Л., МН.Ч. = щели сте да шумнете
| ПР.НАКЛ., БЪД.ВР., 3Л., ЕД.Ч., М.Р. = щял (е) да шумне
| ПР.НАКЛ., БЪД.ВР., 3Л., ЕД.Ч., Ж.Р. = щяла (е) да шумне
| ПР.НАКЛ., БЪД.ВР., 3Л., ЕД.Ч., СР.Р. = щяло (е) да шумне
| ПР.НАКЛ., БЪД.ВР., 3Л., МН.Ч. = щели (са) да шумнат
| ПР.НАКЛ., БЪД.ПРЕД.ВР., 1Л., ЕД.Ч., М.Р. = щял съм да съм шумнал
| ПР.НАКЛ., БЪД.ПРЕД.ВР., 1Л., ЕД.Ч., Ж.Р. = щяла съм да съм шумнала
| ПР.НАКЛ., БЪД.ПРЕД.ВР., 1Л., ЕД.Ч., СР.Р. = щяло съм да съм шумнало
| ПР.НАКЛ., БЪД.ПРЕД.ВР., 1Л., МН.Ч. = щели сме да сме шумнали
| ПР.НАКЛ., БЪД.ПРЕД.ВР., 2Л., ЕД.Ч., М.Р. = щял си да си шумнал
| ПР.НАКЛ., БЪД.ПРЕД.ВР., 2Л., ЕД.Ч., Ж.Р. = щяла си да си шумнала
| ПР.НАКЛ., БЪД.ПРЕД.ВР., 2Л., ЕД.Ч., СР.Р. = щяло си да си шумнало
| ПР.НАКЛ., БЪД.ПРЕД.ВР., 2Л., МН.Ч. = щели сте да сте шумнали
| ПР.НАКЛ., БЪД.ПРЕД.ВР., 3Л., ЕД.Ч., М.Р. = щял (е) да е шумнал
| ПР.НАКЛ., БЪД.ПРЕД.ВР., 3Л., ЕД.Ч., Ж.Р. = щяла (е) да е шумнала
| ПР.НАКЛ., БЪД.ПРЕД.ВР., 3Л., ЕД.Ч., СР.Р. = щяло (е) да е шумнало
| ПР.НАКЛ., БЪД.ПРЕД.ВР., 3Л., МН.Ч. = щели (са) да са шумнали
| УСЛОВНО НАКЛОНЕНИЕ, 1Л., ЕД.Ч., М.Р. = бих шумнал
| УСЛОВНО НАКЛОНЕНИЕ, 1Л., ЕД.Ч., Ж.Р. = бих шумнала
| УСЛОВНО НАКЛОНЕНИЕ, 1Л., ЕД.Ч., СР.Р. = бих шумнало
| УСЛОВНО НАКЛОНЕНИЕ, 1Л., МН.Ч. = бихме шумнали
| УСЛОВНО НАКЛОНЕНИЕ, 2Л., ЕД.Ч., М.Р. = би шумнал
| УСЛОВНО НАКЛОНЕНИЕ, 2Л., ЕД.Ч., Ж.Р. = би шумнала
| УСЛОВНО НАКЛОНЕНИЕ, 2Л., ЕД.Ч., СР.Р. = би шумнало
| УСЛОВНО НАКЛОНЕНИЕ, 2Л., МН.Ч. = бихте шумнали
| УСЛОВНО НАКЛОНЕНИЕ, 3Л., ЕД.Ч., М.Р. = би шумнал
| УСЛОВНО НАКЛОНЕНИЕ, 3Л., ЕД.Ч., Ж.Р. = би шумнала
| УСЛОВНО НАКЛОНЕНИЕ, 3Л., ЕД.Ч., СР.Р. = би шумнало
| УСЛОВНО НАКЛОНЕНИЕ, 3Л., МН.Ч. = биха шумнали
| ПОВЕЛИТЕЛНО НАКЛОНЕНИЕ, ЕД.Ч. = шум·ни
| ПОВЕЛИТЕЛНО НАКЛОНЕНИЕ, МН.Ч. = шум·не·те
| МИН.СТРАД.ПРИЧ. М.Р. = шум·нат
| МИН.СТРАД.ПРИЧ. М.Р. НЕПЪЛЕН ЧЛЕН = шум·на·тия
| МИН.СТРАД.ПРИЧ. М.Р. ПЪЛЕН ЧЛЕН = шум·на·ти·ят
| МИН.СТРАД.ПРИЧ. Ж.Р. = шум·на·та
| МИН.СТРАД.ПРИЧ. Ж.Р. ЧЛЕН = шум·на·та·та
| МИН.СТРАД.ПРИЧ. СР.Р. = шум·на·то
| МИН.СТРАД.ПРИЧ. СР.Р. ЧЛЕН = шум·на·то·то
| МИН.СТРАД.ПРИЧ. МН.Ч. = шум·на·ти
| МИН.СТРАД.ПРИЧ. МН.Ч. ЧЛЕН = шум·на·ти·те
| МИН.ДЕЯТ.СВ.ПРИЧ. М.Р. = шум·нал
| МИН.ДЕЯТ.СВ.ПРИЧ. М.Р. НЕПЪЛЕН ЧЛЕН = шум·на·лия
| МИН.ДЕЯТ.СВ.ПРИЧ. М.Р. ПЪЛЕН ЧЛЕН = шум·на·ли·ят
| МИН.ДЕЯТ.СВ.ПРИЧ. Ж.Р. = шум·на·ла
| МИН.ДЕЯТ.СВ.ПРИЧ. Ж.Р. ЧЛЕН = шум·на·ла·та
| МИН.ДЕЯТ.СВ.ПРИЧ. СР.Р. = шум·на·ло
| МИН.ДЕЯТ.СВ.ПРИЧ. СР.Р. ЧЛЕН = шум·на·ло·то
| МИН.ДЕЯТ.СВ.ПРИЧ. МН.Ч. = шум·на·ли
| МИН.ДЕЯТ.СВ.ПРИЧ. МН.Ч. ЧЛЕН = шум·на·ли·те
| МИН.ДЕЯТ.НЕСВ.ПРИЧ. М.Р. = шум·нел
| МИН.ДЕЯТ.НЕСВ.ПРИЧ. М.Р. НЕПЪЛЕН ЧЛЕН = шум·не·лия
| МИН.ДЕЯТ.НЕСВ.ПРИЧ. М.Р. ПЪЛЕН ЧЛЕН = шум·не·ли·ят
| МИН.ДЕЯТ.НЕСВ.ПРИЧ. Ж.Р. = шум·не·ла
| МИН.ДЕЯТ.НЕСВ.ПРИЧ. Ж.Р. ЧЛЕН = шум·не·ла·та
| МИН.ДЕЯТ.НЕСВ.ПРИЧ. СР.Р. = шум·не·ло
| МИН.ДЕЯТ.НЕСВ.ПРИЧ. СР.Р. ЧЛЕН = шум·не·ло·то
| МИН.ДЕЯТ.НЕСВ.ПРИЧ. МН.Ч. = шум·не·ли
| МИН.ДЕЯТ.НЕСВ.ПРИЧ. МН.Ч. ЧЛЕН = шум·не·ли·те
| СЕГ.ДЕЯТ.ПРИЧ. М.Р. = —
| СЕГ.ДЕЯТ.ПРИЧ. М.Р. НЕПЪЛЕН ЧЛЕН = —
| СЕГ.ДЕЯТ.ПРИЧ. М.Р. ПЪЛЕН ЧЛЕН = —
| СЕГ.ДЕЯТ.ПРИЧ. Ж.Р. = —
| СЕГ.ДЕЯТ.ПРИЧ. Ж.Р. ЧЛЕН = —
| СЕГ.ДЕЯТ.ПРИЧ. СР.Р. = —
| СЕГ.ДЕЯТ.ПРИЧ. СР.Р. ЧЛЕН = —
| СЕГ.ДЕЯТ.ПРИЧ. МН.Ч. = —
| СЕГ.ДЕЯТ.ПРИЧ. МН.Ч. ЧЛЕН = —
| ДЕЕПРИЧАСТИЕ = —
| СКРИТИ ПРЕПРАТКИ = 
[[шумна]],
[[шумнеш]],
[[шумне]],
[[шумнем]],
[[шумнете]],
[[шумнат]],
[[шумнах]],
[[шумнахме]],
[[шумнахте]],
[[шумнаха]],
[[шумнех]],
[[шумнеше]],
[[шумнехме]],
[[шумнехте]],
[[шумнеха]],
[[шумни]],
[[шумнал]],
[[шумналия]],
[[шумналият]],
[[шумнала]],
[[шумналата]],
[[шумнало]],
[[шумналото]],
[[шумнали]],
[[шумналите]],
[[шумнел]],
[[шумнелия]],
[[шумнелият]],
[[шумнела]],
[[шумнелата]],
[[шумнело]],
[[шумнелото]],
[[шумнели]],
[[шумнелите]],
[[шумнатия]],
[[шумнатият]],
[[шумната]],
[[шумнатата]],
[[шумнато]],
[[шумнатото]],
[[шумнати]],
[[шумнатите]],
[[шумнал съм]],
[[шумнала съм]],
[[шумнало съм]],
[[шумнали сме]],
[[шумнал си]],
[[шумнала си]],
[[шумнало си]],
[[шумнали сте]],
[[шумнал е]],
[[шумнала е]],
[[шумнало е]],
[[шумнали са]],
[[бях шумнал]],
[[бях шумнала]],
[[бях шумнало]],
[[бяхме шумнали]],
[[беше шумнал]],
[[беше шумнала]],
[[беше шумнало]],
[[бяхте шумнали]],
[[бяха шумнали]],
[[ще шумна]],
[[ще шумнем]],
[[ще шумнеш]],
[[ще шумнете]],
[[ще шумне]],
[[ще шумнат]],
[[ще съм шумнал]],
[[ще съм шумнала]],
[[ще съм шумнало]],
[[ще сме шумнали]],
[[ще си шумнал]],
[[ще си шумнала]],
[[ще си шумнало]],
[[ще сте шумнали]],
[[ще е шумнал]],
[[ще е шумнала]],
[[ще е шумнало]],
[[ще са шумнали]],
[[щях да шумна]],
[[щяхме да шумнем]],
[[щеше да шумнеш]],
[[щяхте да шумнете]],
[[щеше да шумне]],
[[щяха да шумнат]],
[[щях да съм шумнал]],
[[щях да съм шумнала]],
[[щях да съм шумнало]],
[[щяхме да сме шумнали]],
[[щеше да си шумнал]],
[[щеше да си шумнала]],
[[щеше да си шумнало]],
[[щяхте да сте шумнали]],
[[щеше да е шумнал]],
[[щеше да е шумнала]],
[[щеше да е шумнало]],
[[щяха да са шумнали]],
[[шумнел съм]],
[[шумнела съм]],
[[шумнело съм]],
[[шумнели сме]],
[[шумнел си]],
[[шумнела си]],
[[шумнело си]],
[[шумнели сте]],
[[шумнел е]],
[[шумнела е]],
[[шумнело е]],
[[шумнели са]],
[[бил съм шумнал]],
[[била съм шумнала]],
[[било съм шумнало]],
[[били сме шумнали]],
[[бил си шумнал]],
[[била си шумнала]],
[[било си шумнало]],
[[били сте шумнали]],
[[бил е шумнал]],
[[била е шумнала]],
[[било е шумнало]],
[[били са шумнали]],
[[щял съм да шумна]],
[[щяла съм да шумна]],
[[щяло съм да шумна]],
[[щели сме да шумнем]],
[[щял си да шумнеш]],
[[щяла си да шумнеш]],
[[щяло си да шумнеш]],
[[щели сте да шумнете]],
[[щял да шумне]],
[[щяла да шумне]],
[[щяло да шумне]],
[[щели да шумнат]],
[[щял е да шумне]],
[[щяла е да шумне]],
[[щяло е да шумне]],
[[щели са да шумнат]],
[[щял съм да съм шумнал]],
[[щяла съм да съм шумнала]],
[[щяло съм да съм шумнало]],
[[щели сме да сме шумнали]],
[[щял си да си шумнал]],
[[щяла си да си шумнала]],
[[щяло си да си шумнало]],
[[щели сте да сте шумнали]],
[[щял да е шумнал]],
[[щяла да е шумнала]],
[[щяло да е шумнало]],
[[щели да са шумнали]],
[[щял е да е шумнал]],
[[щяла е да е шумнала]],
[[щяло е да е шумнало]],
[[щели са да са шумнали]],
[[бих шумнал]],
[[бих шумнала]],
[[бих шумнало]],
[[бихме шумнали]],
[[би шумнал]],
[[би шумнала]],
[[би шумнало]],
[[бихте шумнали]],
[[биха шумнали]],
}}</text>
      <sha1>6xcxi78tt5bmvouuhmw3wevuga10s5k</sha1>
    </revision>
  </page>
  <page>
    <title>Шаблон:Словоформи/шумоля</title>
    <ns>10</ns>
    <id>458559</id>
    <revision>
      <id>490541</id>
      <timestamp>2005-05-08T10:24:46Z</timestamp>
      <contributor>
        <username>Bgbot</username>
        <id>83</id>
      </contributor>
      <comment>Борислав: Шаблон със словоформи</comment>
      <model>wikitext</model>
      <format>text/x-wiki</format>
      <text bytes="20464" xml:space="preserve">{{Шаблон:Словоформи/Глагол|
  ОСНОВНА ФОРМА = шумоля
| СЕГ.ВР., 1Л., ЕД.Ч. = шу·мо·ля
| СЕГ.ВР., 1Л., МН.Ч. = шу·мо·лим
| СЕГ.ВР., 2Л., ЕД.Ч. = шу·мо·лиш
| СЕГ.ВР., 2Л., МН.Ч. = шу·мо·ли·те
| СЕГ.ВР., 3Л., ЕД.Ч. = шу·мо·ли
| СЕГ.ВР., 3Л., МН.Ч. = шу·мо·лят
| МИН.СВ.ВР., 1Л., ЕД.Ч. = шу·мо·лих
| МИН.СВ.ВР., 1Л., МН.Ч. = шу·мо·лих·ме
| МИН.СВ.ВР., 2Л., ЕД.Ч. = шу·мо·ли
| МИН.СВ.ВР., 2Л., МН.Ч. = шу·мо·лих·те
| МИН.СВ.ВР., 3Л., ЕД.Ч. = шу·мо·ли
| МИН.СВ.ВР., 3Л., МН.Ч. = шу·мо·ли·ха
| МИН.НЕСВ.ВР., 1Л., ЕД.Ч. = шу·мо·лях
| МИН.НЕСВ.ВР., 1Л., МН.Ч. = шу·мо·лях·ме
| МИН.НЕСВ.ВР., 2Л., ЕД.Ч. = шу·мо·ле·ше
| МИН.НЕСВ.ВР., 2Л., МН.Ч. = шу·мо·лях·те
| МИН.НЕСВ.ВР., 3Л., ЕД.Ч. = шу·мо·ле·ше
| МИН.НЕСВ.ВР., 3Л., МН.Ч. = шу·мо·ля·ха
| МИН.НЕОПР.ВР., 1Л., ЕД.Ч., М.Р. = шумолил съм
| МИН.НЕОПР.ВР., 1Л., ЕД.Ч., Ж.Р. = шумолила съм
| МИН.НЕОПР.ВР., 1Л., ЕД.Ч., СР.Р. = шумолило съм
| МИН.НЕОПР.ВР., 1Л., МН.Ч. = шумолили сме
| МИН.НЕОПР.ВР., 2Л., ЕД.Ч., М.Р. = шумолил си
| МИН.НЕОПР.ВР., 2Л., ЕД.Ч., Ж.Р. = шумолила си
| МИН.НЕОПР.ВР., 2Л., ЕД.Ч., СР.Р. = шумолило си
| МИН.НЕОПР.ВР., 2Л., МН.Ч. = шумолили сте
| МИН.НЕОПР.ВР., 3Л., ЕД.Ч., М.Р. = шумолил е
| МИН.НЕОПР.ВР., 3Л., ЕД.Ч., Ж.Р. = шумолила е
| МИН.НЕОПР.ВР., 3Л., ЕД.Ч., СР.Р. = шумолило е
| МИН.НЕОПР.ВР., 3Л., МН.Ч. = шумолили са
| МИН.ПРЕД.ВР., 1Л., ЕД.Ч., М.Р. = бях шумолил
| МИН.ПРЕД.ВР., 1Л., ЕД.Ч., Ж.Р. = бях шумолила
| МИН.ПРЕД.ВР., 1Л., ЕД.Ч., СР.Р. = бях шумолило
| МИН.ПРЕД.ВР., 1Л., МН.Ч. = бяхме шумолили
| МИН.ПРЕД.ВР., 2Л., ЕД.Ч., М.Р. = беше шумолил
| МИН.ПРЕД.ВР., 2Л., ЕД.Ч., Ж.Р. = беше шумолила
| МИН.ПРЕД.ВР., 2Л., ЕД.Ч., СР.Р. = беше шумолило
| МИН.ПРЕД.ВР., 2Л., МН.Ч. = бяхте шумолили
| МИН.ПРЕД.ВР., 3Л., ЕД.Ч., М.Р. = беше шумолил
| МИН.ПРЕД.ВР., 3Л., ЕД.Ч., Ж.Р. = беше шумолила
| МИН.ПРЕД.ВР., 3Л., ЕД.Ч., СР.Р. = беше шумолило
| МИН.ПРЕД.ВР., 3Л., МН.Ч. = бяха шумолили
| БЪД.ВР., 1Л., ЕД.Ч. = ще шумоля
| БЪД.ВР., 1Л., МН.Ч. = ще шумолим
| БЪД.ВР., 2Л., ЕД.Ч. = ще шумолиш
| БЪД.ВР., 2Л., МН.Ч. = ще шумолите
| БЪД.ВР., 3Л., ЕД.Ч. = ще шумоли
| БЪД.ВР., 3Л., МН.Ч. = ще шумолят
| БЪД.ПРЕД.ВР., 1Л., ЕД.Ч., М.Р. = ще съм шумолил
| БЪД.ПРЕД.ВР., 1Л., ЕД.Ч., Ж.Р. = ще съм шумолила
| БЪД.ПРЕД.ВР., 1Л., ЕД.Ч., СР.Р. = ще съм шумолило
| БЪД.ПРЕД.ВР., 1Л., МН.Ч. = ще сме шумолили
| БЪД.ПРЕД.ВР., 2Л., ЕД.Ч., М.Р. = ще си шумолил
| БЪД.ПРЕД.ВР., 2Л., ЕД.Ч., Ж.Р. = ще си шумолила
| БЪД.ПРЕД.ВР., 2Л., ЕД.Ч., СР.Р. = ще си шумолило
| БЪД.ПРЕД.ВР., 2Л., МН.Ч. = ще сте шумолили
| БЪД.ПРЕД.ВР., 3Л., ЕД.Ч., М.Р. = ще е шумолил
| БЪД.ПРЕД.ВР., 3Л., ЕД.Ч., Ж.Р. = ще е шумолила
| БЪД.ПРЕД.ВР., 3Л., ЕД.Ч., СР.Р. = ще е шумолило
| БЪД.ПРЕД.ВР., 3Л., МН.Ч. = ще са шумолили
| БЪД.ВР. В МИН., 1Л., ЕД.Ч. = щях да шумоля
| БЪД.ВР. В МИН., 1Л., МН.Ч. = щяхме да шумолим
| БЪД.ВР. В МИН., 2Л., ЕД.Ч. = щеше да шумолиш
| БЪД.ВР. В МИН., 2Л., МН.Ч. = щяхте да шумолите
| БЪД.ВР. В МИН., 3Л., ЕД.Ч. = щеше да шумоли
| БЪД.ВР. В МИН., 3Л., МН.Ч. = щяха да шумолят
| БЪД.ПРЕД.ВР. В МИН., 1Л., ЕД.Ч., М.Р. = щях да съм шумолил
| БЪД.ПРЕД.ВР. В МИН., 1Л., ЕД.Ч., Ж.Р. = щях да съм шумолила
| БЪД.ПРЕД.ВР. В МИН., 1Л., ЕД.Ч., СР.Р. = щях да съм шумолило
| БЪД.ПРЕД.ВР. В МИН., 1Л., МН.Ч. = щяхме да сме шумолили
| БЪД.ПРЕД.ВР. В МИН., 2Л., ЕД.Ч., М.Р. = щеше да си шумолил
| БЪД.ПРЕД.ВР. В МИН., 2Л., ЕД.Ч., Ж.Р. = щеше да си шумолила
| БЪД.ПРЕД.ВР. В МИН., 2Л., ЕД.Ч., СР.Р. = щеше да си шумолило
| БЪД.ПРЕД.ВР. В МИН., 2Л., МН.Ч. = щяхте да сте шумолили
| БЪД.ПРЕД.ВР. В МИН., 3Л., ЕД.Ч., М.Р. = щеше да е шумолил
| БЪД.ПРЕД.ВР. В МИН., 3Л., ЕД.Ч., Ж.Р. = щеше да е шумолила
| БЪД.ПРЕД.ВР. В МИН., 3Л., ЕД.Ч., СР.Р. = щеше да е шумолило
| БЪД.ПРЕД.ВР. В МИН., 3Л., МН.Ч. = щяха да са шумолили
| ПР.НАКЛ., СЕГ.ВР., 1Л., ЕД.Ч., М.Р. = шумолял съм
| ПР.НАКЛ., СЕГ.ВР., 1Л., ЕД.Ч., Ж.Р. = шумоляла съм
| ПР.НАКЛ., СЕГ.ВР., 1Л., ЕД.Ч., СР.Р. = шумоляло съм
| ПР.НАКЛ., СЕГ.ВР., 1Л., МН.Ч. = шумолели сме
| ПР.НАКЛ., СЕГ.ВР., 2Л., ЕД.Ч., М.Р. = шумолял си
| ПР.НАКЛ., СЕГ.ВР., 2Л., ЕД.Ч., Ж.Р. = шумоляла си
| ПР.НАКЛ., СЕГ.ВР., 2Л., ЕД.Ч., СР.Р. = шумоляло си
| ПР.НАКЛ., СЕГ.ВР., 2Л., МН.Ч. = шумолели сте
| ПР.НАКЛ., СЕГ.ВР., 3Л., ЕД.Ч., М.Р. = шумолял (е)
| ПР.НАКЛ., СЕГ.ВР., 3Л., ЕД.Ч., Ж.Р. = шумоляла (е)
| ПР.НАКЛ., СЕГ.ВР., 3Л., ЕД.Ч., СР.Р. = шумоляло (е)
| ПР.НАКЛ., СЕГ.ВР., 3Л., МН.Ч. = шумолели (са)
| ПР.НАКЛ., МИН.СВ.ВР., 1Л., ЕД.Ч., М.Р. = шумолил съм
| ПР.НАКЛ., МИН.СВ.ВР., 1Л., ЕД.Ч., Ж.Р. = шумолила съм
| ПР.НАКЛ., МИН.СВ.ВР., 1Л., ЕД.Ч., СР.Р. = шумолило съм
| ПР.НАКЛ., МИН.СВ.ВР., 1Л., МН.Ч. = шумолили сме
| ПР.НАКЛ., МИН.СВ.ВР., 2Л., ЕД.Ч., М.Р. = шумолил си
| ПР.НАКЛ., МИН.СВ.ВР., 2Л., ЕД.Ч., Ж.Р. = шумолила си
| ПР.НАКЛ., МИН.СВ.ВР., 2Л., ЕД.Ч., СР.Р. = шумолило си
| ПР.НАКЛ., МИН.СВ.ВР., 2Л., МН.Ч. = шумолили сте
| ПР.НАКЛ., МИН.СВ.ВР., 3Л., ЕД.Ч., М.Р. = шумолил (е)
| ПР.НАКЛ., МИН.СВ.ВР., 3Л., ЕД.Ч., Ж.Р. = шумолила (е)
| ПР.НАКЛ., МИН.СВ.ВР., 3Л., ЕД.Ч., СР.Р. = шумолило (е)
| ПР.НАКЛ., МИН.СВ.ВР., 3Л., МН.Ч. = шумолили (са)
| ПР.НАКЛ., МИН.НЕОПР.ВР., 1Л., ЕД.Ч., М.Р. = бил съм шумолил
| ПР.НАКЛ., МИН.НЕОПР.ВР., 1Л., ЕД.Ч., Ж.Р. = била съм шумолила
| ПР.НАКЛ., МИН.НЕОПР.ВР., 1Л., ЕД.Ч., СР.Р. = било съм шумолило
| ПР.НАКЛ., МИН.НЕОПР.ВР., 1Л., МН.Ч. = били сме шумолили
| ПР.НАКЛ., МИН.НЕОПР.ВР., 2Л., ЕД.Ч., М.Р. = бил си шумолил
| ПР.НАКЛ., МИН.НЕОПР.ВР., 2Л., ЕД.Ч., Ж.Р. = била си шумолила
| ПР.НАКЛ., МИН.НЕОПР.ВР., 2Л., ЕД.Ч., СР.Р. = било си шумолило
| ПР.НАКЛ., МИН.НЕОПР.ВР., 2Л., МН.Ч. = били сте шумолили
| ПР.НАКЛ., МИН.НЕОПР.ВР., 3Л., ЕД.Ч., М.Р. = бил (е) шумолил
| ПР.НАКЛ., МИН.НЕОПР.ВР., 3Л., ЕД.Ч., Ж.Р. = била (е) шумолила
| ПР.НАКЛ., МИН.НЕОПР.ВР., 3Л., ЕД.Ч., СР.Р. = било (е) шумолило
| ПР.НАКЛ., МИН.НЕОПР.ВР., 3Л., МН.Ч. = били (са) шумолили
| ПР.НАКЛ., БЪД.ВР., 1Л., ЕД.Ч., М.Р. = щял съм да шумоля
| ПР.НАКЛ., БЪД.ВР., 1Л., ЕД.Ч., Ж.Р. = щяла съм да шумоля
| ПР.НАКЛ., БЪД.ВР., 1Л., ЕД.Ч., СР.Р. = щяло съм да шумоля
| ПР.НАКЛ., БЪД.ВР., 1Л., МН.Ч. = щели сме да шумолим
| ПР.НАКЛ., БЪД.ВР., 2Л., ЕД.Ч., М.Р. = щял си да шумолиш
| ПР.НАКЛ., БЪД.ВР., 2Л., ЕД.Ч., Ж.Р. = щяла си да шумолиш
| ПР.НАКЛ., БЪД.ВР., 2Л., ЕД.Ч., СР.Р. = щяло си да шумолиш
| ПР.НАКЛ., БЪД.ВР., 2Л., МН.Ч. = щели сте да шумолите
| ПР.НАКЛ., БЪД.ВР., 3Л., ЕД.Ч., М.Р. = щял (е) да шумоли
| ПР.НАКЛ., БЪД.ВР., 3Л., ЕД.Ч., Ж.Р. = щяла (е) да шумоли
| ПР.НАКЛ., БЪД.ВР., 3Л., ЕД.Ч., СР.Р. = щяло (е) да шумоли
| ПР.НАКЛ., БЪД.ВР., 3Л., МН.Ч. = щели (са) да шумолят
| ПР.НАКЛ., БЪД.ПРЕД.ВР., 1Л., ЕД.Ч., М.Р. = щял съм да съм шумолил
| ПР.НАКЛ., БЪД.ПРЕД.ВР., 1Л., ЕД.Ч., Ж.Р. = щяла съм да съм шумолила
| ПР.НАКЛ., БЪД.ПРЕД.ВР., 1Л., ЕД.Ч., СР.Р. = щяло съм да съм шумолило
| ПР.НАКЛ., БЪД.ПРЕД.ВР., 1Л., МН.Ч. = щели сме да сме шумолили
| ПР.НАКЛ., БЪД.ПРЕД.ВР., 2Л., ЕД.Ч., М.Р. = щял си да си шумолил
| ПР.НАКЛ., БЪД.ПРЕД.ВР., 2Л., ЕД.Ч., Ж.Р. = щяла си да си шумолила
| ПР.НАКЛ., БЪД.ПРЕД.ВР., 2Л., ЕД.Ч., СР.Р. = щяло си да си шумолило
| ПР.НАКЛ., БЪД.ПРЕД.ВР., 2Л., МН.Ч. = щели сте да сте шумолили
| ПР.НАКЛ., БЪД.ПРЕД.ВР., 3Л., ЕД.Ч., М.Р. = щял (е) да е шумолил
| ПР.НАКЛ., БЪД.ПРЕД.ВР., 3Л., ЕД.Ч., Ж.Р. = щяла (е) да е шумолила
| ПР.НАКЛ., БЪД.ПРЕД.ВР., 3Л., ЕД.Ч., СР.Р. = щяло (е) да е шумолило
| ПР.НАКЛ., БЪД.ПРЕД.ВР., 3Л., МН.Ч. = щели (са) да са шумолили
| УСЛОВНО НАКЛОНЕНИЕ, 1Л., ЕД.Ч., М.Р. = бих шумолил
| УСЛОВНО НАКЛОНЕНИЕ, 1Л., ЕД.Ч., Ж.Р. = бих шумолила
| УСЛОВНО НАКЛОНЕНИЕ, 1Л., ЕД.Ч., СР.Р. = бих шумолило
| УСЛОВНО НАКЛОНЕНИЕ, 1Л., МН.Ч. = бихме шумолили
| УСЛОВНО НАКЛОНЕНИЕ, 2Л., ЕД.Ч., М.Р. = би шумолил
| УСЛОВНО НАКЛОНЕНИЕ, 2Л., ЕД.Ч., Ж.Р. = би шумолила
| УСЛОВНО НАКЛОНЕНИЕ, 2Л., ЕД.Ч., СР.Р. = би шумолило
| УСЛОВНО НАКЛОНЕНИЕ, 2Л., МН.Ч. = бихте шумолили
| УСЛОВНО НАКЛОНЕНИЕ, 3Л., ЕД.Ч., М.Р. = би шумолил
| УСЛОВНО НАКЛОНЕНИЕ, 3Л., ЕД.Ч., Ж.Р. = би шумолила
| УСЛОВНО НАКЛОНЕНИЕ, 3Л., ЕД.Ч., СР.Р. = би шумолило
| УСЛОВНО НАКЛОНЕНИЕ, 3Л., МН.Ч. = биха шумолили
| ПОВЕЛИТЕЛНО НАКЛОНЕНИЕ, ЕД.Ч. = шу·мо·ли
| ПОВЕЛИТЕЛНО НАКЛОНЕНИЕ, МН.Ч. = шу·мо·ле·те
| МИН.СТРАД.ПРИЧ. М.Р. = шу·мо·лен
| МИН.СТРАД.ПРИЧ. М.Р. НЕПЪЛЕН ЧЛЕН = шу·мо·ле·ния
| МИН.СТРАД.ПРИЧ. М.Р. ПЪЛЕН ЧЛЕН = шу·мо·ле·ни·ят
| МИН.СТРАД.ПРИЧ. Ж.Р. = шу·мо·ле·на
| МИН.СТРАД.ПРИЧ. Ж.Р. ЧЛЕН = шу·мо·ле·на·та
| МИН.СТРАД.ПРИЧ. СР.Р. = шу·мо·ле·но
| МИН.СТРАД.ПРИЧ. СР.Р. ЧЛЕН = шу·мо·ле·но·то
| МИН.СТРАД.ПРИЧ. МН.Ч. = шу·мо·ле·ни
| МИН.СТРАД.ПРИЧ. МН.Ч. ЧЛЕН = шу·мо·ле·ни·те
| МИН.ДЕЯТ.СВ.ПРИЧ. М.Р. = шу·мо·лил
| МИН.ДЕЯТ.СВ.ПРИЧ. М.Р. НЕПЪЛЕН ЧЛЕН = шу·мо·ли·лия
| МИН.ДЕЯТ.СВ.ПРИЧ. М.Р. ПЪЛЕН ЧЛЕН = шу·мо·ли·ли·ят
| МИН.ДЕЯТ.СВ.ПРИЧ. Ж.Р. = шу·мо·ли·ла
| МИН.ДЕЯТ.СВ.ПРИЧ. Ж.Р. ЧЛЕН = шу·мо·ли·ла·та
| МИН.ДЕЯТ.СВ.ПРИЧ. СР.Р. = шу·мо·ли·ло
| МИН.ДЕЯТ.СВ.ПРИЧ. СР.Р. ЧЛЕН = шу·мо·ли·ло·то
| МИН.ДЕЯТ.СВ.ПРИЧ. МН.Ч. = шу·мо·ли·ли
| МИН.ДЕЯТ.СВ.ПРИЧ. МН.Ч. ЧЛЕН = шу·мо·ли·ли·те
| МИН.ДЕЯТ.НЕСВ.ПРИЧ. М.Р. = шу·мо·лял
| МИН.ДЕЯТ.НЕСВ.ПРИЧ. М.Р. НЕПЪЛЕН ЧЛЕН = шу·мо·ля·лия
| МИН.ДЕЯТ.НЕСВ.ПРИЧ. М.Р. ПЪЛЕН ЧЛЕН = шу·мо·ля·ли·ят
| МИН.ДЕЯТ.НЕСВ.ПРИЧ. Ж.Р. = шу·мо·ля·ла
| МИН.ДЕЯТ.НЕСВ.ПРИЧ. Ж.Р. ЧЛЕН = шу·мо·ля·ла·та
| МИН.ДЕЯТ.НЕСВ.ПРИЧ. СР.Р. = шу·мо·ля·ло
| МИН.ДЕЯТ.НЕСВ.ПРИЧ. СР.Р. ЧЛЕН = шу·мо·ля·ло·то
| МИН.ДЕЯТ.НЕСВ.ПРИЧ. МН.Ч. = шу·мо·ле·ли
| МИН.ДЕЯТ.НЕСВ.ПРИЧ. МН.Ч. ЧЛЕН = шу·мо·ле·ли·те
| СЕГ.ДЕЯТ.ПРИЧ. М.Р. = шу·мо·лящ
| СЕГ.ДЕЯТ.ПРИЧ. М.Р. НЕПЪЛЕН ЧЛЕН = шу·мо·ля·щия
| СЕГ.ДЕЯТ.ПРИЧ. М.Р. ПЪЛЕН ЧЛЕН = шу·мо·ля·щи·ят
| СЕГ.ДЕЯТ.ПРИЧ. Ж.Р. = шу·мо·ля·ща
| СЕГ.ДЕЯТ.ПРИЧ. Ж.Р. ЧЛЕН = шу·мо·ля·ща·та
| СЕГ.ДЕЯТ.ПРИЧ. СР.Р. = шу·мо·ля·що
| СЕГ.ДЕЯТ.ПРИЧ. СР.Р. ЧЛЕН = шу·мо·ля·що·то
| СЕГ.ДЕЯТ.ПРИЧ. МН.Ч. = шу·мо·ля·щи
| СЕГ.ДЕЯТ.ПРИЧ. МН.Ч. ЧЛЕН = шу·мо·ля·щи·те
| ДЕЕПРИЧАСТИЕ = шу·мо·лей·ки
| СКРИТИ ПРЕПРАТКИ = 
[[шумоля]],
[[шумолиш]],
[[шумоли]],
[[шумолим]],
[[шумолите]],
[[шумолят]],
[[шумолих]],
[[шумолихме]],
[[шумолихте]],
[[шумолиха]],
[[шумолях]],
[[шумолеше]],
[[шумоляхме]],
[[шумоляхте]],
[[шумоляха]],
[[шумолете]],
[[шумолил]],
[[шумолилия]],
[[шумолилият]],
[[шумолила]],
[[шумолилата]],
[[шумолило]],
[[шумолилото]],
[[шумолили]],
[[шумолилите]],
[[шумолял]],
[[шумолялия]],
[[шумолялият]],
[[шумоляла]],
[[шумолялата]],
[[шумоляло]],
[[шумолялото]],
[[шумолели]],
[[шумолелите]],
[[шумолен]],
[[шумоления]],
[[шумоленият]],
[[шумолена]],
[[шумолената]],
[[шумолено]],
[[шумоленото]],
[[шумолени]],
[[шумолените]],
[[шумолящ]],
[[шумолящия]],
[[шумолящият]],
[[шумоляща]],
[[шумолящата]],
[[шумолящо]],
[[шумолящото]],
[[шумолящи]],
[[шумолящите]],
[[шумолейки]],
[[шумолил съм]],
[[шумолила съм]],
[[шумолило съм]],
[[шумолили сме]],
[[шумолил си]],
[[шумолила си]],
[[шумолило си]],
[[шумолили сте]],
[[шумолил е]],
[[шумолила е]],
[[шумолило е]],
[[шумолили са]],
[[бях шумолил]],
[[бях шумолила]],
[[бях шумолило]],
[[бяхме шумолили]],
[[беше шумолил]],
[[беше шумолила]],
[[беше шумолило]],
[[бяхте шумолили]],
[[бяха шумолили]],
[[ще шумоля]],
[[ще шумолим]],
[[ще шумолиш]],
[[ще шумолите]],
[[ще шумоли]],
[[ще шумолят]],
[[ще съм шумолил]],
[[ще съм шумолила]],
[[ще съм шумолило]],
[[ще сме шумолили]],
[[ще си шумолил]],
[[ще си шумолила]],
[[ще си шумолило]],
[[ще сте шумолили]],
[[ще е шумолил]],
[[ще е шумолила]],
[[ще е шумолило]],
[[ще са шумолили]],
[[щях да шумоля]],
[[щяхме да шумолим]],
[[щеше да шумолиш]],
[[щяхте да шумолите]],
[[щеше да шумоли]],
[[щяха да шумолят]],
[[щях да съм шумолил]],
[[щях да съм шумолила]],
[[щях да съм шумолило]],
[[щяхме да сме шумолили]],
[[щеше да си шумолил]],
[[щеше да си шумолила]],
[[щеше да си шумолило]],
[[щяхте да сте шумолили]],
[[щеше да е шумолил]],
[[щеше да е шумолила]],
[[щеше да е шумолило]],
[[щяха да са шумолили]],
[[шумолял съм]],
[[шумоляла съм]],
[[шумоляло съм]],
[[шумолели сме]],
[[шумолял си]],
[[шумоляла си]],
[[шумоляло си]],
[[шумолели сте]],
[[шумолял е]],
[[шумоляла е]],
[[шумоляло е]],
[[шумолели са]],
[[бил съм шумолил]],
[[била съм шумолила]],
[[било съм шумолило]],
[[били сме шумолили]],
[[бил си шумолил]],
[[била си шумолила]],
[[било си шумолило]],
[[били сте шумолили]],
[[бил е шумолил]],
[[била е шумолила]],
[[било е шумолило]],
[[били са шумолили]],
[[щял съм да шумоля]],
[[щяла съм да шумоля]],
[[щяло съм да шумоля]],
[[щели сме да шумолим]],
[[щял си да шумолиш]],
[[щяла си да шумолиш]],
[[щяло си да шумолиш]],
[[щели сте да шумолите]],
[[щял да шумоли]],
[[щяла да шумоли]],
[[щяло да шумоли]],
[[щели да шумолят]],
[[щял е да шумоли]],
[[щяла е да шумоли]],
[[щяло е да шумоли]],
[[щели са да шумолят]],
[[щял съм да съм шумолил]],
[[щяла съм да съм шумолила]],
[[щяло съм да съм шумолило]],
[[щели сме да сме шумолили]],
[[щял си да си шумолил]],
[[щяла си да си шумолила]],
[[щяло си да си шумолило]],
[[щели сте да сте шумолили]],
[[щял да е шумолил]],
[[щяла да е шумолила]],
[[щяло да е шумолило]],
[[щели да са шумолили]],
[[щял е да е шумолил]],
[[щяла е да е шумолила]],
[[щяло е да е шумолило]],
[[щели са да са шумолили]],
[[бих шумолил]],
[[бих шумолила]],
[[бих шумолило]],
[[бихме шумолили]],
[[би шумолил]],
[[би шумолила]],
[[би шумолило]],
[[бихте шумолили]],
[[биха шумолили]],
}}</text>
      <sha1>109ur4ior811ebev34x6tzq67ll8a8r</sha1>
    </revision>
  </page>
  <page>
    <title>Шаблон:Словоформи/шумтя</title>
    <ns>10</ns>
    <id>467183</id>
    <revision>
      <id>499165</id>
      <timestamp>2005-05-08T14:34:32Z</timestamp>
      <contributor>
        <username>Bgbot</username>
        <id>83</id>
      </contributor>
      <comment>Борислав: Шаблон със словоформи</comment>
      <model>wikitext</model>
      <format>text/x-wiki</format>
      <text bytes="19090" xml:space="preserve">{{Шаблон:Словоформи/Глагол|
  ОСНОВНА ФОРМА = шумтя
| СЕГ.ВР., 1Л., ЕД.Ч. = шум·тя
| СЕГ.ВР., 1Л., МН.Ч. = шум·тим
| СЕГ.ВР., 2Л., ЕД.Ч. = шум·тиш
| СЕГ.ВР., 2Л., МН.Ч. = шум·ти·те
| СЕГ.ВР., 3Л., ЕД.Ч. = шум·ти
| СЕГ.ВР., 3Л., МН.Ч. = шум·тят
| МИН.СВ.ВР., 1Л., ЕД.Ч. = шум·тях
| МИН.СВ.ВР., 1Л., МН.Ч. = шум·тях·ме
| МИН.СВ.ВР., 2Л., ЕД.Ч. = шум·тя
| МИН.СВ.ВР., 2Л., МН.Ч. = шум·тях·те
| МИН.СВ.ВР., 3Л., ЕД.Ч. = шум·тя
| МИН.СВ.ВР., 3Л., МН.Ч. = шум·тя·ха
| МИН.НЕСВ.ВР., 1Л., ЕД.Ч. = шум·тях
| МИН.НЕСВ.ВР., 1Л., МН.Ч. = шум·тях·ме
| МИН.НЕСВ.ВР., 2Л., ЕД.Ч. = шум·те·ше
| МИН.НЕСВ.ВР., 2Л., МН.Ч. = шум·тях·те
| МИН.НЕСВ.ВР., 3Л., ЕД.Ч. = шум·те·ше
| МИН.НЕСВ.ВР., 3Л., МН.Ч. = шум·тя·ха
| МИН.НЕОПР.ВР., 1Л., ЕД.Ч., М.Р. = шумтял съм
| МИН.НЕОПР.ВР., 1Л., ЕД.Ч., Ж.Р. = шумтяла съм
| МИН.НЕОПР.ВР., 1Л., ЕД.Ч., СР.Р. = шумтяло съм
| МИН.НЕОПР.ВР., 1Л., МН.Ч. = шумтели сме
| МИН.НЕОПР.ВР., 2Л., ЕД.Ч., М.Р. = шумтял си
| МИН.НЕОПР.ВР., 2Л., ЕД.Ч., Ж.Р. = шумтяла си
| МИН.НЕОПР.ВР., 2Л., ЕД.Ч., СР.Р. = шумтяло си
| МИН.НЕОПР.ВР., 2Л., МН.Ч. = шумтели сте
| МИН.НЕОПР.ВР., 3Л., ЕД.Ч., М.Р. = шумтял е
| МИН.НЕОПР.ВР., 3Л., ЕД.Ч., Ж.Р. = шумтяла е
| МИН.НЕОПР.ВР., 3Л., ЕД.Ч., СР.Р. = шумтяло е
| МИН.НЕОПР.ВР., 3Л., МН.Ч. = шумтели са
| МИН.ПРЕД.ВР., 1Л., ЕД.Ч., М.Р. = бях шумтял
| МИН.ПРЕД.ВР., 1Л., ЕД.Ч., Ж.Р. = бях шумтяла
| МИН.ПРЕД.ВР., 1Л., ЕД.Ч., СР.Р. = бях шумтяло
| МИН.ПРЕД.ВР., 1Л., МН.Ч. = бяхме шумтели
| МИН.ПРЕД.ВР., 2Л., ЕД.Ч., М.Р. = беше шумтял
| МИН.ПРЕД.ВР., 2Л., ЕД.Ч., Ж.Р. = беше шумтяла
| МИН.ПРЕД.ВР., 2Л., ЕД.Ч., СР.Р. = беше шумтяло
| МИН.ПРЕД.ВР., 2Л., МН.Ч. = бяхте шумтели
| МИН.ПРЕД.ВР., 3Л., ЕД.Ч., М.Р. = беше шумтял
| МИН.ПРЕД.ВР., 3Л., ЕД.Ч., Ж.Р. = беше шумтяла
| МИН.ПРЕД.ВР., 3Л., ЕД.Ч., СР.Р. = беше шумтяло
| МИН.ПРЕД.ВР., 3Л., МН.Ч. = бяха шумтели
| БЪД.ВР., 1Л., ЕД.Ч. = ще шумтя
| БЪД.ВР., 1Л., МН.Ч. = ще шумтим
| БЪД.ВР., 2Л., ЕД.Ч. = ще шумтиш
| БЪД.ВР., 2Л., МН.Ч. = ще шумтите
| БЪД.ВР., 3Л., ЕД.Ч. = ще шумти
| БЪД.ВР., 3Л., МН.Ч. = ще шумтят
| БЪД.ПРЕД.ВР., 1Л., ЕД.Ч., М.Р. = ще съм шумтял
| БЪД.ПРЕД.ВР., 1Л., ЕД.Ч., Ж.Р. = ще съм шумтяла
| БЪД.ПРЕД.ВР., 1Л., ЕД.Ч., СР.Р. = ще съм шумтяло
| БЪД.ПРЕД.ВР., 1Л., МН.Ч. = ще сме шумтели
| БЪД.ПРЕД.ВР., 2Л., ЕД.Ч., М.Р. = ще си шумтял
| БЪД.ПРЕД.ВР., 2Л., ЕД.Ч., Ж.Р. = ще си шумтяла
| БЪД.ПРЕД.ВР., 2Л., ЕД.Ч., СР.Р. = ще си шумтяло
| БЪД.ПРЕД.ВР., 2Л., МН.Ч. = ще сте шумтели
| БЪД.ПРЕД.ВР., 3Л., ЕД.Ч., М.Р. = ще е шумтял
| БЪД.ПРЕД.ВР., 3Л., ЕД.Ч., Ж.Р. = ще е шумтяла
| БЪД.ПРЕД.ВР., 3Л., ЕД.Ч., СР.Р. = ще е шумтяло
| БЪД.ПРЕД.ВР., 3Л., МН.Ч. = ще са шумтели
| БЪД.ВР. В МИН., 1Л., ЕД.Ч. = щях да шумтя
| БЪД.ВР. В МИН., 1Л., МН.Ч. = щяхме да шумтим
| БЪД.ВР. В МИН., 2Л., ЕД.Ч. = щеше да шумтиш
| БЪД.ВР. В МИН., 2Л., МН.Ч. = щяхте да шумтите
| БЪД.ВР. В МИН., 3Л., ЕД.Ч. = щеше да шумти
| БЪД.ВР. В МИН., 3Л., МН.Ч. = щяха да шумтят
| БЪД.ПРЕД.ВР. В МИН., 1Л., ЕД.Ч., М.Р. = щях да съм шумтял
| БЪД.ПРЕД.ВР. В МИН., 1Л., ЕД.Ч., Ж.Р. = щях да съм шумтяла
| БЪД.ПРЕД.ВР. В МИН., 1Л., ЕД.Ч., СР.Р. = щях да съм шумтяло
| БЪД.ПРЕД.ВР. В МИН., 1Л., МН.Ч. = щяхме да сме шумтели
| БЪД.ПРЕД.ВР. В МИН., 2Л., ЕД.Ч., М.Р. = щеше да си шумтял
| БЪД.ПРЕД.ВР. В МИН., 2Л., ЕД.Ч., Ж.Р. = щеше да си шумтяла
| БЪД.ПРЕД.ВР. В МИН., 2Л., ЕД.Ч., СР.Р. = щеше да си шумтяло
| БЪД.ПРЕД.ВР. В МИН., 2Л., МН.Ч. = щяхте да сте шумтели
| БЪД.ПРЕД.ВР. В МИН., 3Л., ЕД.Ч., М.Р. = щеше да е шумтял
| БЪД.ПРЕД.ВР. В МИН., 3Л., ЕД.Ч., Ж.Р. = щеше да е шумтяла
| БЪД.ПРЕД.ВР. В МИН., 3Л., ЕД.Ч., СР.Р. = щеше да е шумтяло
| БЪД.ПРЕД.ВР. В МИН., 3Л., МН.Ч. = щяха да са шумтели
| ПР.НАКЛ., СЕГ.ВР., 1Л., ЕД.Ч., М.Р. = шумтял съм
| ПР.НАКЛ., СЕГ.ВР., 1Л., ЕД.Ч., Ж.Р. = шумтяла съм
| ПР.НАКЛ., СЕГ.ВР., 1Л., ЕД.Ч., СР.Р. = шумтяло съм
| ПР.НАКЛ., СЕГ.ВР., 1Л., МН.Ч. = шумтели сме
| ПР.НАКЛ., СЕГ.ВР., 2Л., ЕД.Ч., М.Р. = шумтял си
| ПР.НАКЛ., СЕГ.ВР., 2Л., ЕД.Ч., Ж.Р. = шумтяла си
| ПР.НАКЛ., СЕГ.ВР., 2Л., ЕД.Ч., СР.Р. = шумтяло си
| ПР.НАКЛ., СЕГ.ВР., 2Л., МН.Ч. = шумтели сте
| ПР.НАКЛ., СЕГ.ВР., 3Л., ЕД.Ч., М.Р. = шумтял (е)
| ПР.НАКЛ., СЕГ.ВР., 3Л., ЕД.Ч., Ж.Р. = шумтяла (е)
| ПР.НАКЛ., СЕГ.ВР., 3Л., ЕД.Ч., СР.Р. = шумтяло (е)
| ПР.НАКЛ., СЕГ.ВР., 3Л., МН.Ч. = шумтели (са)
| ПР.НАКЛ., МИН.СВ.ВР., 1Л., ЕД.Ч., М.Р. = шумтял съм
| ПР.НАКЛ., МИН.СВ.ВР., 1Л., ЕД.Ч., Ж.Р. = шумтяла съм
| ПР.НАКЛ., МИН.СВ.ВР., 1Л., ЕД.Ч., СР.Р. = шумтяло съм
| ПР.НАКЛ., МИН.СВ.ВР., 1Л., МН.Ч. = шумтели сме
| ПР.НАКЛ., МИН.СВ.ВР., 2Л., ЕД.Ч., М.Р. = шумтял си
| ПР.НАКЛ., МИН.СВ.ВР., 2Л., ЕД.Ч., Ж.Р. = шумтяла си
| ПР.НАКЛ., МИН.СВ.ВР., 2Л., ЕД.Ч., СР.Р. = шумтяло си
| ПР.НАКЛ., МИН.СВ.ВР., 2Л., МН.Ч. = шумтели сте
| ПР.НАКЛ., МИН.СВ.ВР., 3Л., ЕД.Ч., М.Р. = шумтял (е)
| ПР.НАКЛ., МИН.СВ.ВР., 3Л., ЕД.Ч., Ж.Р. = шумтяла (е)
| ПР.НАКЛ., МИН.СВ.ВР., 3Л., ЕД.Ч., СР.Р. = шумтяло (е)
| ПР.НАКЛ., МИН.СВ.ВР., 3Л., МН.Ч. = шумтели (са)
| ПР.НАКЛ., МИН.НЕОПР.ВР., 1Л., ЕД.Ч., М.Р. = бил съм шумтял
| ПР.НАКЛ., МИН.НЕОПР.ВР., 1Л., ЕД.Ч., Ж.Р. = била съм шумтяла
| ПР.НАКЛ., МИН.НЕОПР.ВР., 1Л., ЕД.Ч., СР.Р. = било съм шумтяло
| ПР.НАКЛ., МИН.НЕОПР.ВР., 1Л., МН.Ч. = били сме шумтели
| ПР.НАКЛ., МИН.НЕОПР.ВР., 2Л., ЕД.Ч., М.Р. = бил си шумтял
| ПР.НАКЛ., МИН.НЕОПР.ВР., 2Л., ЕД.Ч., Ж.Р. = била си шумтяла
| ПР.НАКЛ., МИН.НЕОПР.ВР., 2Л., ЕД.Ч., СР.Р. = било си шумтяло
| ПР.НАКЛ., МИН.НЕОПР.ВР., 2Л., МН.Ч. = били сте шумтели
| ПР.НАКЛ., МИН.НЕОПР.ВР., 3Л., ЕД.Ч., М.Р. = бил (е) шумтял
| ПР.НАКЛ., МИН.НЕОПР.ВР., 3Л., ЕД.Ч., Ж.Р. = била (е) шумтяла
| ПР.НАКЛ., МИН.НЕОПР.ВР., 3Л., ЕД.Ч., СР.Р. = било (е) шумтяло
| ПР.НАКЛ., МИН.НЕОПР.ВР., 3Л., МН.Ч. = били (са) шумтели
| ПР.НАКЛ., БЪД.ВР., 1Л., ЕД.Ч., М.Р. = щял съм да шумтя
| ПР.НАКЛ., БЪД.ВР., 1Л., ЕД.Ч., Ж.Р. = щяла съм да шумтя
| ПР.НАКЛ., БЪД.ВР., 1Л., ЕД.Ч., СР.Р. = щяло съм да шумтя
| ПР.НАКЛ., БЪД.ВР., 1Л., МН.Ч. = щели сме да шумтим
| ПР.НАКЛ., БЪД.ВР., 2Л., ЕД.Ч., М.Р. = щял си да шумтиш
| ПР.НАКЛ., БЪД.ВР., 2Л., ЕД.Ч., Ж.Р. = щяла си да шумтиш
| ПР.НАКЛ., БЪД.ВР., 2Л., ЕД.Ч., СР.Р. = щяло си да шумтиш
| ПР.НАКЛ., БЪД.ВР., 2Л., МН.Ч. = щели сте да шумтите
| ПР.НАКЛ., БЪД.ВР., 3Л., ЕД.Ч., М.Р. = щял (е) да шумти
| ПР.НАКЛ., БЪД.ВР., 3Л., ЕД.Ч., Ж.Р. = щяла (е) да шумти
| ПР.НАКЛ., БЪД.ВР., 3Л., ЕД.Ч., СР.Р. = щяло (е) да шумти
| ПР.НАКЛ., БЪД.ВР., 3Л., МН.Ч. = щели (са) да шумтят
| ПР.НАКЛ., БЪД.ПРЕД.ВР., 1Л., ЕД.Ч., М.Р. = щял съм да съм шумтял
| ПР.НАКЛ., БЪД.ПРЕД.ВР., 1Л., ЕД.Ч., Ж.Р. = щяла съм да съм шумтяла
| ПР.НАКЛ., БЪД.ПРЕД.ВР., 1Л., ЕД.Ч., СР.Р. = щяло съм да съм шумтяло
| ПР.НАКЛ., БЪД.ПРЕД.ВР., 1Л., МН.Ч. = щели сме да сме шумтели
| ПР.НАКЛ., БЪД.ПРЕД.ВР., 2Л., ЕД.Ч., М.Р. = щял си да си шумтял
| ПР.НАКЛ., БЪД.ПРЕД.ВР., 2Л., ЕД.Ч., Ж.Р. = щяла си да си шумтяла
| ПР.НАКЛ., БЪД.ПРЕД.ВР., 2Л., ЕД.Ч., СР.Р. = щяло си да си шумтяло
| ПР.НАКЛ., БЪД.ПРЕД.ВР., 2Л., МН.Ч. = щели сте да сте шумтели
| ПР.НАКЛ., БЪД.ПРЕД.ВР., 3Л., ЕД.Ч., М.Р. = щял (е) да е шумтял
| ПР.НАКЛ., БЪД.ПРЕД.ВР., 3Л., ЕД.Ч., Ж.Р. = щяла (е) да е шумтяла
| ПР.НАКЛ., БЪД.ПРЕД.ВР., 3Л., ЕД.Ч., СР.Р. = щяло (е) да е шумтяло
| ПР.НАКЛ., БЪД.ПРЕД.ВР., 3Л., МН.Ч. = щели (са) да са шумтели
| УСЛОВНО НАКЛОНЕНИЕ, 1Л., ЕД.Ч., М.Р. = бих шумтял
| УСЛОВНО НАКЛОНЕНИЕ, 1Л., ЕД.Ч., Ж.Р. = бих шумтяла
| УСЛОВНО НАКЛОНЕНИЕ, 1Л., ЕД.Ч., СР.Р. = бих шумтяло
| УСЛОВНО НАКЛОНЕНИЕ, 1Л., МН.Ч. = бихме шумтели
| УСЛОВНО НАКЛОНЕНИЕ, 2Л., ЕД.Ч., М.Р. = би шумтял
| УСЛОВНО НАКЛОНЕНИЕ, 2Л., ЕД.Ч., Ж.Р. = би шумтяла
| УСЛОВНО НАКЛОНЕНИЕ, 2Л., ЕД.Ч., СР.Р. = би шумтяло
| УСЛОВНО НАКЛОНЕНИЕ, 2Л., МН.Ч. = бихте шумтели
| УСЛОВНО НАКЛОНЕНИЕ, 3Л., ЕД.Ч., М.Р. = би шумтял
| УСЛОВНО НАКЛОНЕНИЕ, 3Л., ЕД.Ч., Ж.Р. = би шумтяла
| УСЛОВНО НАКЛОНЕНИЕ, 3Л., ЕД.Ч., СР.Р. = би шумтяло
| УСЛОВНО НАКЛОНЕНИЕ, 3Л., МН.Ч. = биха шумтели
| ПОВЕЛИТЕЛНО НАКЛОНЕНИЕ, ЕД.Ч. = шум·ти
| ПОВЕЛИТЕЛНО НАКЛОНЕНИЕ, МН.Ч. = шум·те·те
| МИН.СТРАД.ПРИЧ. М.Р. = шум·тян
| МИН.СТРАД.ПРИЧ. М.Р. НЕПЪЛЕН ЧЛЕН = шум·тя·ния
| МИН.СТРАД.ПРИЧ. М.Р. ПЪЛЕН ЧЛЕН = шум·тя·ни·ят
| МИН.СТРАД.ПРИЧ. Ж.Р. = шум·тя·на
| МИН.СТРАД.ПРИЧ. Ж.Р. ЧЛЕН = шум·тя·на·та
| МИН.СТРАД.ПРИЧ. СР.Р. = шум·тя·но
| МИН.СТРАД.ПРИЧ. СР.Р. ЧЛЕН = шум·тя·но·то
| МИН.СТРАД.ПРИЧ. МН.Ч. = шум·те·ни
| МИН.СТРАД.ПРИЧ. МН.Ч. ЧЛЕН = шум·те·ни·те
| МИН.ДЕЯТ.СВ.ПРИЧ. М.Р. = шум·тял
| МИН.ДЕЯТ.СВ.ПРИЧ. М.Р. НЕПЪЛЕН ЧЛЕН = шум·те·лия
| МИН.ДЕЯТ.СВ.ПРИЧ. М.Р. ПЪЛЕН ЧЛЕН = шум·те·ли·ят
| МИН.ДЕЯТ.СВ.ПРИЧ. Ж.Р. = шум·тя·ла
| МИН.ДЕЯТ.СВ.ПРИЧ. Ж.Р. ЧЛЕН = шум·тя·ла·та
| МИН.ДЕЯТ.СВ.ПРИЧ. СР.Р. = шум·тя·ло
| МИН.ДЕЯТ.СВ.ПРИЧ. СР.Р. ЧЛЕН = шум·тя·ло·то
| МИН.ДЕЯТ.СВ.ПРИЧ. МН.Ч. = шум·те·ли
| МИН.ДЕЯТ.СВ.ПРИЧ. МН.Ч. ЧЛЕН = шум·те·ли·те
| МИН.ДЕЯТ.НЕСВ.ПРИЧ. М.Р. = шум·тял
| МИН.ДЕЯТ.НЕСВ.ПРИЧ. М.Р. НЕПЪЛЕН ЧЛЕН = шум·тя·лия
| МИН.ДЕЯТ.НЕСВ.ПРИЧ. М.Р. ПЪЛЕН ЧЛЕН = шум·тя·ли·ят
| МИН.ДЕЯТ.НЕСВ.ПРИЧ. Ж.Р. = шум·тя·ла
| МИН.ДЕЯТ.НЕСВ.ПРИЧ. Ж.Р. ЧЛЕН = шум·тя·ла·та
| МИН.ДЕЯТ.НЕСВ.ПРИЧ. СР.Р. = шум·тя·ло
| МИН.ДЕЯТ.НЕСВ.ПРИЧ. СР.Р. ЧЛЕН = шум·тя·ло·то
| МИН.ДЕЯТ.НЕСВ.ПРИЧ. МН.Ч. = шум·те·ли
| МИН.ДЕЯТ.НЕСВ.ПРИЧ. МН.Ч. ЧЛЕН = шум·те·ли·те
| СЕГ.ДЕЯТ.ПРИЧ. М.Р. = шум·тящ
| СЕГ.ДЕЯТ.ПРИЧ. М.Р. НЕПЪЛЕН ЧЛЕН = шум·тя·щия
| СЕГ.ДЕЯТ.ПРИЧ. М.Р. ПЪЛЕН ЧЛЕН = шум·тя·щи·ят
| СЕГ.ДЕЯТ.ПРИЧ. Ж.Р. = шум·тя·ща
| СЕГ.ДЕЯТ.ПРИЧ. Ж.Р. ЧЛЕН = шум·тя·ща·та
| СЕГ.ДЕЯТ.ПРИЧ. СР.Р. = шум·тя·що
| СЕГ.ДЕЯТ.ПРИЧ. СР.Р. ЧЛЕН = шум·тя·що·то
| СЕГ.ДЕЯТ.ПРИЧ. МН.Ч. = шум·тя·щи
| СЕГ.ДЕЯТ.ПРИЧ. МН.Ч. ЧЛЕН = шум·тя·щи·те
| ДЕЕПРИЧАСТИЕ = шум·тей·ки
| СКРИТИ ПРЕПРАТКИ = 
[[шумтя]],
[[шумтиш]],
[[шумти]],
[[шумтим]],
[[шумтите]],
[[шумтят]],
[[шумтях]],
[[шумтяхме]],
[[шумтяхте]],
[[шумтяха]],
[[шумтеше]],
[[шумтете]],
[[шумтял]],
[[шумтелия]],
[[шумтелият]],
[[шумтяла]],
[[шумтялата]],
[[шумтяло]],
[[шумтялото]],
[[шумтели]],
[[шумтелите]],
[[шумтялия]],
[[шумтялият]],
[[шумтян]],
[[шумтяния]],
[[шумтяният]],
[[шумтяна]],
[[шумтяната]],
[[шумтяно]],
[[шумтяното]],
[[шумтени]],
[[шумтените]],
[[шумтящ]],
[[шумтящия]],
[[шумтящият]],
[[шумтяща]],
[[шумтящата]],
[[шумтящо]],
[[шумтящото]],
[[шумтящи]],
[[шумтящите]],
[[шумтейки]],
[[шумтял съм]],
[[шумтяла съм]],
[[шумтяло съм]],
[[шумтели сме]],
[[шумтял си]],
[[шумтяла си]],
[[шумтяло си]],
[[шумтели сте]],
[[шумтял е]],
[[шумтяла е]],
[[шумтяло е]],
[[шумтели са]],
[[бях шумтял]],
[[бях шумтяла]],
[[бях шумтяло]],
[[бяхме шумтели]],
[[беше шумтял]],
[[беше шумтяла]],
[[беше шумтяло]],
[[бяхте шумтели]],
[[бяха шумтели]],
[[ще шумтя]],
[[ще шумтим]],
[[ще шумтиш]],
[[ще шумтите]],
[[ще шумти]],
[[ще шумтят]],
[[ще съм шумтял]],
[[ще съм шумтяла]],
[[ще съм шумтяло]],
[[ще сме шумтели]],
[[ще си шумтял]],
[[ще си шумтяла]],
[[ще си шумтяло]],
[[ще сте шумтели]],
[[ще е шумтял]],
[[ще е шумтяла]],
[[ще е шумтяло]],
[[ще са шумтели]],
[[щях да шумтя]],
[[щяхме да шумтим]],
[[щеше да шумтиш]],
[[щяхте да шумтите]],
[[щеше да шумти]],
[[щяха да шумтят]],
[[щях да съм шумтял]],
[[щях да съм шумтяла]],
[[щях да съм шумтяло]],
[[щяхме да сме шумтели]],
[[щеше да си шумтял]],
[[щеше да си шумтяла]],
[[щеше да си шумтяло]],
[[щяхте да сте шумтели]],
[[щеше да е шумтял]],
[[щеше да е шумтяла]],
[[щеше да е шумтяло]],
[[щяха да са шумтели]],
[[бил съм шумтял]],
[[била съм шумтяла]],
[[било съм шумтяло]],
[[били сме шумтели]],
[[бил си шумтял]],
[[била си шумтяла]],
[[било си шумтяло]],
[[били сте шумтели]],
[[бил е шумтял]],
[[била е шумтяла]],
[[било е шумтяло]],
[[били са шумтели]],
[[щял съм да шумтя]],
[[щяла съм да шумтя]],
[[щяло съм да шумтя]],
[[щели сме да шумтим]],
[[щял си да шумтиш]],
[[щяла си да шумтиш]],
[[щяло си да шумтиш]],
[[щели сте да шумтите]],
[[щял да шумти]],
[[щяла да шумти]],
[[щяло да шумти]],
[[щели да шумтят]],
[[щял е да шумти]],
[[щяла е да шумти]],
[[щяло е да шумти]],
[[щели са да шумтят]],
[[щял съм да съм шумтял]],
[[щяла съм да съм шумтяла]],
[[щяло съм да съм шумтяло]],
[[щели сме да сме шумтели]],
[[щял си да си шумтял]],
[[щяла си да си шумтяла]],
[[щяло си да си шумтяло]],
[[щели сте да сте шумтели]],
[[щял да е шумтял]],
[[щяла да е шумтяла]],
[[щяло да е шумтяло]],
[[щели да са шумтели]],
[[щял е да е шумтял]],
[[щяла е да е шумтяла]],
[[щяло е да е шумтяло]],
[[щели са да са шумтели]],
[[бих шумтял]],
[[бих шумтяла]],
[[бих шумтяло]],
[[бихме шумтели]],
[[би шумтял]],
[[би шумтяла]],
[[би шумтяло]],
[[бихте шумтели]],
[[биха шумтели]],
}}</text>
      <sha1>e881ifitr8qvle38o1ujncgs5kjpb8f</sha1>
    </revision>
  </page>
  <page>
    <title>Шаблон:Словоформи/шумя</title>
    <ns>10</ns>
    <id>458568</id>
    <revision>
      <id>490550</id>
      <timestamp>2005-05-08T10:25:04Z</timestamp>
      <contributor>
        <username>Bgbot</username>
        <id>83</id>
      </contributor>
      <comment>Борислав: Шаблон със словоформи</comment>
      <model>wikitext</model>
      <format>text/x-wiki</format>
      <text bytes="18890" xml:space="preserve">{{Шаблон:Словоформи/Глагол|
  ОСНОВНА ФОРМА = шумя
| СЕГ.ВР., 1Л., ЕД.Ч. = шу·мя
| СЕГ.ВР., 1Л., МН.Ч. = шу·мим
| СЕГ.ВР., 2Л., ЕД.Ч. = шу·миш
| СЕГ.ВР., 2Л., МН.Ч. = шу·ми·те
| СЕГ.ВР., 3Л., ЕД.Ч. = шу·ми
| СЕГ.ВР., 3Л., МН.Ч. = шу·мят
| МИН.СВ.ВР., 1Л., ЕД.Ч. = шу·мих
| МИН.СВ.ВР., 1Л., МН.Ч. = шу·мих·ме
| МИН.СВ.ВР., 2Л., ЕД.Ч. = шу·ми
| МИН.СВ.ВР., 2Л., МН.Ч. = шу·мих·те
| МИН.СВ.ВР., 3Л., ЕД.Ч. = шу·ми
| МИН.СВ.ВР., 3Л., МН.Ч. = шу·ми·ха
| МИН.НЕСВ.ВР., 1Л., ЕД.Ч. = шу·мях
| МИН.НЕСВ.ВР., 1Л., МН.Ч. = шу·мях·ме
| МИН.НЕСВ.ВР., 2Л., ЕД.Ч. = шу·ме·ше
| МИН.НЕСВ.ВР., 2Л., МН.Ч. = шу·мях·те
| МИН.НЕСВ.ВР., 3Л., ЕД.Ч. = шу·ме·ше
| МИН.НЕСВ.ВР., 3Л., МН.Ч. = шу·мя·ха
| МИН.НЕОПР.ВР., 1Л., ЕД.Ч., М.Р. = шумил съм
| МИН.НЕОПР.ВР., 1Л., ЕД.Ч., Ж.Р. = шумила съм
| МИН.НЕОПР.ВР., 1Л., ЕД.Ч., СР.Р. = шумило съм
| МИН.НЕОПР.ВР., 1Л., МН.Ч. = шумили сме
| МИН.НЕОПР.ВР., 2Л., ЕД.Ч., М.Р. = шумил си
| МИН.НЕОПР.ВР., 2Л., ЕД.Ч., Ж.Р. = шумила си
| МИН.НЕОПР.ВР., 2Л., ЕД.Ч., СР.Р. = шумило си
| МИН.НЕОПР.ВР., 2Л., МН.Ч. = шумили сте
| МИН.НЕОПР.ВР., 3Л., ЕД.Ч., М.Р. = шумил е
| МИН.НЕОПР.ВР., 3Л., ЕД.Ч., Ж.Р. = шумила е
| МИН.НЕОПР.ВР., 3Л., ЕД.Ч., СР.Р. = шумило е
| МИН.НЕОПР.ВР., 3Л., МН.Ч. = шумили са
| МИН.ПРЕД.ВР., 1Л., ЕД.Ч., М.Р. = бях шумил
| МИН.ПРЕД.ВР., 1Л., ЕД.Ч., Ж.Р. = бях шумила
| МИН.ПРЕД.ВР., 1Л., ЕД.Ч., СР.Р. = бях шумило
| МИН.ПРЕД.ВР., 1Л., МН.Ч. = бяхме шумили
| МИН.ПРЕД.ВР., 2Л., ЕД.Ч., М.Р. = беше шумил
| МИН.ПРЕД.ВР., 2Л., ЕД.Ч., Ж.Р. = беше шумила
| МИН.ПРЕД.ВР., 2Л., ЕД.Ч., СР.Р. = беше шумило
| МИН.ПРЕД.ВР., 2Л., МН.Ч. = бяхте шумили
| МИН.ПРЕД.ВР., 3Л., ЕД.Ч., М.Р. = беше шумил
| МИН.ПРЕД.ВР., 3Л., ЕД.Ч., Ж.Р. = беше шумила
| МИН.ПРЕД.ВР., 3Л., ЕД.Ч., СР.Р. = беше шумило
| МИН.ПРЕД.ВР., 3Л., МН.Ч. = бяха шумили
| БЪД.ВР., 1Л., ЕД.Ч. = ще шумя
| БЪД.ВР., 1Л., МН.Ч. = ще шумим
| БЪД.ВР., 2Л., ЕД.Ч. = ще шумиш
| БЪД.ВР., 2Л., МН.Ч. = ще шумите
| БЪД.ВР., 3Л., ЕД.Ч. = ще шуми
| БЪД.ВР., 3Л., МН.Ч. = ще шумят
| БЪД.ПРЕД.ВР., 1Л., ЕД.Ч., М.Р. = ще съм шумил
| БЪД.ПРЕД.ВР., 1Л., ЕД.Ч., Ж.Р. = ще съм шумила
| БЪД.ПРЕД.ВР., 1Л., ЕД.Ч., СР.Р. = ще съм шумило
| БЪД.ПРЕД.ВР., 1Л., МН.Ч. = ще сме шумили
| БЪД.ПРЕД.ВР., 2Л., ЕД.Ч., М.Р. = ще си шумил
| БЪД.ПРЕД.ВР., 2Л., ЕД.Ч., Ж.Р. = ще си шумила
| БЪД.ПРЕД.ВР., 2Л., ЕД.Ч., СР.Р. = ще си шумило
| БЪД.ПРЕД.ВР., 2Л., МН.Ч. = ще сте шумили
| БЪД.ПРЕД.ВР., 3Л., ЕД.Ч., М.Р. = ще е шумил
| БЪД.ПРЕД.ВР., 3Л., ЕД.Ч., Ж.Р. = ще е шумила
| БЪД.ПРЕД.ВР., 3Л., ЕД.Ч., СР.Р. = ще е шумило
| БЪД.ПРЕД.ВР., 3Л., МН.Ч. = ще са шумили
| БЪД.ВР. В МИН., 1Л., ЕД.Ч. = щях да шумя
| БЪД.ВР. В МИН., 1Л., МН.Ч. = щяхме да шумим
| БЪД.ВР. В МИН., 2Л., ЕД.Ч. = щеше да шумиш
| БЪД.ВР. В МИН., 2Л., МН.Ч. = щяхте да шумите
| БЪД.ВР. В МИН., 3Л., ЕД.Ч. = щеше да шуми
| БЪД.ВР. В МИН., 3Л., МН.Ч. = щяха да шумят
| БЪД.ПРЕД.ВР. В МИН., 1Л., ЕД.Ч., М.Р. = щях да съм шумил
| БЪД.ПРЕД.ВР. В МИН., 1Л., ЕД.Ч., Ж.Р. = щях да съм шумила
| БЪД.ПРЕД.ВР. В МИН., 1Л., ЕД.Ч., СР.Р. = щях да съм шумило
| БЪД.ПРЕД.ВР. В МИН., 1Л., МН.Ч. = щяхме да сме шумили
| БЪД.ПРЕД.ВР. В МИН., 2Л., ЕД.Ч., М.Р. = щеше да си шумил
| БЪД.ПРЕД.ВР. В МИН., 2Л., ЕД.Ч., Ж.Р. = щеше да си шумила
| БЪД.ПРЕД.ВР. В МИН., 2Л., ЕД.Ч., СР.Р. = щеше да си шумило
| БЪД.ПРЕД.ВР. В МИН., 2Л., МН.Ч. = щяхте да сте шумили
| БЪД.ПРЕД.ВР. В МИН., 3Л., ЕД.Ч., М.Р. = щеше да е шумил
| БЪД.ПРЕД.ВР. В МИН., 3Л., ЕД.Ч., Ж.Р. = щеше да е шумила
| БЪД.ПРЕД.ВР. В МИН., 3Л., ЕД.Ч., СР.Р. = щеше да е шумило
| БЪД.ПРЕД.ВР. В МИН., 3Л., МН.Ч. = щяха да са шумили
| ПР.НАКЛ., СЕГ.ВР., 1Л., ЕД.Ч., М.Р. = шумял съм
| ПР.НАКЛ., СЕГ.ВР., 1Л., ЕД.Ч., Ж.Р. = шумяла съм
| ПР.НАКЛ., СЕГ.ВР., 1Л., ЕД.Ч., СР.Р. = шумяло съм
| ПР.НАКЛ., СЕГ.ВР., 1Л., МН.Ч. = шумели сме
| ПР.НАКЛ., СЕГ.ВР., 2Л., ЕД.Ч., М.Р. = шумял си
| ПР.НАКЛ., СЕГ.ВР., 2Л., ЕД.Ч., Ж.Р. = шумяла си
| ПР.НАКЛ., СЕГ.ВР., 2Л., ЕД.Ч., СР.Р. = шумяло си
| ПР.НАКЛ., СЕГ.ВР., 2Л., МН.Ч. = шумели сте
| ПР.НАКЛ., СЕГ.ВР., 3Л., ЕД.Ч., М.Р. = шумял (е)
| ПР.НАКЛ., СЕГ.ВР., 3Л., ЕД.Ч., Ж.Р. = шумяла (е)
| ПР.НАКЛ., СЕГ.ВР., 3Л., ЕД.Ч., СР.Р. = шумяло (е)
| ПР.НАКЛ., СЕГ.ВР., 3Л., МН.Ч. = шумели (са)
| ПР.НАКЛ., МИН.СВ.ВР., 1Л., ЕД.Ч., М.Р. = шумил съм
| ПР.НАКЛ., МИН.СВ.ВР., 1Л., ЕД.Ч., Ж.Р. = шумила съм
| ПР.НАКЛ., МИН.СВ.ВР., 1Л., ЕД.Ч., СР.Р. = шумило съм
| ПР.НАКЛ., МИН.СВ.ВР., 1Л., МН.Ч. = шумили сме
| ПР.НАКЛ., МИН.СВ.ВР., 2Л., ЕД.Ч., М.Р. = шумил си
| ПР.НАКЛ., МИН.СВ.ВР., 2Л., ЕД.Ч., Ж.Р. = шумила си
| ПР.НАКЛ., МИН.СВ.ВР., 2Л., ЕД.Ч., СР.Р. = шумило си
| ПР.НАКЛ., МИН.СВ.ВР., 2Л., МН.Ч. = шумили сте
| ПР.НАКЛ., МИН.СВ.ВР., 3Л., ЕД.Ч., М.Р. = шумил (е)
| ПР.НАКЛ., МИН.СВ.ВР., 3Л., ЕД.Ч., Ж.Р. = шумила (е)
| ПР.НАКЛ., МИН.СВ.ВР., 3Л., ЕД.Ч., СР.Р. = шумило (е)
| ПР.НАКЛ., МИН.СВ.ВР., 3Л., МН.Ч. = шумили (са)
| ПР.НАКЛ., МИН.НЕОПР.ВР., 1Л., ЕД.Ч., М.Р. = бил съм шумил
| ПР.НАКЛ., МИН.НЕОПР.ВР., 1Л., ЕД.Ч., Ж.Р. = била съм шумила
| ПР.НАКЛ., МИН.НЕОПР.ВР., 1Л., ЕД.Ч., СР.Р. = било съм шумило
| ПР.НАКЛ., МИН.НЕОПР.ВР., 1Л., МН.Ч. = били сме шумили
| ПР.НАКЛ., МИН.НЕОПР.ВР., 2Л., ЕД.Ч., М.Р. = бил си шумил
| ПР.НАКЛ., МИН.НЕОПР.ВР., 2Л., ЕД.Ч., Ж.Р. = била си шумила
| ПР.НАКЛ., МИН.НЕОПР.ВР., 2Л., ЕД.Ч., СР.Р. = било си шумило
| ПР.НАКЛ., МИН.НЕОПР.ВР., 2Л., МН.Ч. = били сте шумили
| ПР.НАКЛ., МИН.НЕОПР.ВР., 3Л., ЕД.Ч., М.Р. = бил (е) шумил
| ПР.НАКЛ., МИН.НЕОПР.ВР., 3Л., ЕД.Ч., Ж.Р. = била (е) шумила
| ПР.НАКЛ., МИН.НЕОПР.ВР., 3Л., ЕД.Ч., СР.Р. = било (е) шумило
| ПР.НАКЛ., МИН.НЕОПР.ВР., 3Л., МН.Ч. = били (са) шумили
| ПР.НАКЛ., БЪД.ВР., 1Л., ЕД.Ч., М.Р. = щял съм да шумя
| ПР.НАКЛ., БЪД.ВР., 1Л., ЕД.Ч., Ж.Р. = щяла съм да шумя
| ПР.НАКЛ., БЪД.ВР., 1Л., ЕД.Ч., СР.Р. = щяло съм да шумя
| ПР.НАКЛ., БЪД.ВР., 1Л., МН.Ч. = щели сме да шумим
| ПР.НАКЛ., БЪД.ВР., 2Л., ЕД.Ч., М.Р. = щял си да шумиш
| ПР.НАКЛ., БЪД.ВР., 2Л., ЕД.Ч., Ж.Р. = щяла си да шумиш
| ПР.НАКЛ., БЪД.ВР., 2Л., ЕД.Ч., СР.Р. = щяло си да шумиш
| ПР.НАКЛ., БЪД.ВР., 2Л., МН.Ч. = щели сте да шумите
| ПР.НАКЛ., БЪД.ВР., 3Л., ЕД.Ч., М.Р. = щял (е) да шуми
| ПР.НАКЛ., БЪД.ВР., 3Л., ЕД.Ч., Ж.Р. = щяла (е) да шуми
| ПР.НАКЛ., БЪД.ВР., 3Л., ЕД.Ч., СР.Р. = щяло (е) да шуми
| ПР.НАКЛ., БЪД.ВР., 3Л., МН.Ч. = щели (са) да шумят
| ПР.НАКЛ., БЪД.ПРЕД.ВР., 1Л., ЕД.Ч., М.Р. = щял съм да съм шумил
| ПР.НАКЛ., БЪД.ПРЕД.ВР., 1Л., ЕД.Ч., Ж.Р. = щяла съм да съм шумила
| ПР.НАКЛ., БЪД.ПРЕД.ВР., 1Л., ЕД.Ч., СР.Р. = щяло съм да съм шумило
| ПР.НАКЛ., БЪД.ПРЕД.ВР., 1Л., МН.Ч. = щели сме да сме шумили
| ПР.НАКЛ., БЪД.ПРЕД.ВР., 2Л., ЕД.Ч., М.Р. = щял си да си шумил
| ПР.НАКЛ., БЪД.ПРЕД.ВР., 2Л., ЕД.Ч., Ж.Р. = щяла си да си шумила
| ПР.НАКЛ., БЪД.ПРЕД.ВР., 2Л., ЕД.Ч., СР.Р. = щяло си да си шумило
| ПР.НАКЛ., БЪД.ПРЕД.ВР., 2Л., МН.Ч. = щели сте да сте шумили
| ПР.НАКЛ., БЪД.ПРЕД.ВР., 3Л., ЕД.Ч., М.Р. = щял (е) да е шумил
| ПР.НАКЛ., БЪД.ПРЕД.ВР., 3Л., ЕД.Ч., Ж.Р. = щяла (е) да е шумила
| ПР.НАКЛ., БЪД.ПРЕД.ВР., 3Л., ЕД.Ч., СР.Р. = щяло (е) да е шумило
| ПР.НАКЛ., БЪД.ПРЕД.ВР., 3Л., МН.Ч. = щели (са) да са шумили
| УСЛОВНО НАКЛОНЕНИЕ, 1Л., ЕД.Ч., М.Р. = бих шумил
| УСЛОВНО НАКЛОНЕНИЕ, 1Л., ЕД.Ч., Ж.Р. = бих шумила
| УСЛОВНО НАКЛОНЕНИЕ, 1Л., ЕД.Ч., СР.Р. = бих шумило
| УСЛОВНО НАКЛОНЕНИЕ, 1Л., МН.Ч. = бихме шумили
| УСЛОВНО НАКЛОНЕНИЕ, 2Л., ЕД.Ч., М.Р. = би шумил
| УСЛОВНО НАКЛОНЕНИЕ, 2Л., ЕД.Ч., Ж.Р. = би шумила
| УСЛОВНО НАКЛОНЕНИЕ, 2Л., ЕД.Ч., СР.Р. = би шумило
| УСЛОВНО НАКЛОНЕНИЕ, 2Л., МН.Ч. = бихте шумили
| УСЛОВНО НАКЛОНЕНИЕ, 3Л., ЕД.Ч., М.Р. = би шумил
| УСЛОВНО НАКЛОНЕНИЕ, 3Л., ЕД.Ч., Ж.Р. = би шумила
| УСЛОВНО НАКЛОНЕНИЕ, 3Л., ЕД.Ч., СР.Р. = би шумило
| УСЛОВНО НАКЛОНЕНИЕ, 3Л., МН.Ч. = биха шумили
| ПОВЕЛИТЕЛНО НАКЛОНЕНИЕ, ЕД.Ч. = шу·ми
| ПОВЕЛИТЕЛНО НАКЛОНЕНИЕ, МН.Ч. = шу·ме·те
| МИН.СТРАД.ПРИЧ. М.Р. = шу·мен
| МИН.СТРАД.ПРИЧ. М.Р. НЕПЪЛЕН ЧЛЕН = шу·ме·ния
| МИН.СТРАД.ПРИЧ. М.Р. ПЪЛЕН ЧЛЕН = шу·ме·ни·ят
| МИН.СТРАД.ПРИЧ. Ж.Р. = шу·ме·на
| МИН.СТРАД.ПРИЧ. Ж.Р. ЧЛЕН = шу·ме·на·та
| МИН.СТРАД.ПРИЧ. СР.Р. = шу·ме·но
| МИН.СТРАД.ПРИЧ. СР.Р. ЧЛЕН = шу·ме·но·то
| МИН.СТРАД.ПРИЧ. МН.Ч. = шу·ме·ни
| МИН.СТРАД.ПРИЧ. МН.Ч. ЧЛЕН = шу·ме·ни·те
| МИН.ДЕЯТ.СВ.ПРИЧ. М.Р. = шу·мил
| МИН.ДЕЯТ.СВ.ПРИЧ. М.Р. НЕПЪЛЕН ЧЛЕН = шу·ми·лия
| МИН.ДЕЯТ.СВ.ПРИЧ. М.Р. ПЪЛЕН ЧЛЕН = шу·ми·ли·ят
| МИН.ДЕЯТ.СВ.ПРИЧ. Ж.Р. = шу·ми·ла
| МИН.ДЕЯТ.СВ.ПРИЧ. Ж.Р. ЧЛЕН = шу·ми·ла·та
| МИН.ДЕЯТ.СВ.ПРИЧ. СР.Р. = шу·ми·ло
| МИН.ДЕЯТ.СВ.ПРИЧ. СР.Р. ЧЛЕН = шу·ми·ло·то
| МИН.ДЕЯТ.СВ.ПРИЧ. МН.Ч. = шу·ми·ли
| МИН.ДЕЯТ.СВ.ПРИЧ. МН.Ч. ЧЛЕН = шу·ми·ли·те
| МИН.ДЕЯТ.НЕСВ.ПРИЧ. М.Р. = шу·мял
| МИН.ДЕЯТ.НЕСВ.ПРИЧ. М.Р. НЕПЪЛЕН ЧЛЕН = шу·мя·лия
| МИН.ДЕЯТ.НЕСВ.ПРИЧ. М.Р. ПЪЛЕН ЧЛЕН = шу·мя·ли·ят
| МИН.ДЕЯТ.НЕСВ.ПРИЧ. Ж.Р. = шу·мя·ла
| МИН.ДЕЯТ.НЕСВ.ПРИЧ. Ж.Р. ЧЛЕН = шу·мя·ла·та
| МИН.ДЕЯТ.НЕСВ.ПРИЧ. СР.Р. = шу·мя·ло
| МИН.ДЕЯТ.НЕСВ.ПРИЧ. СР.Р. ЧЛЕН = шу·мя·ло·то
| МИН.ДЕЯТ.НЕСВ.ПРИЧ. МН.Ч. = шу·ме·ли
| МИН.ДЕЯТ.НЕСВ.ПРИЧ. МН.Ч. ЧЛЕН = шу·ме·ли·те
| СЕГ.ДЕЯТ.ПРИЧ. М.Р. = шу·мящ
| СЕГ.ДЕЯТ.ПРИЧ. М.Р. НЕПЪЛЕН ЧЛЕН = шу·мя·щия
| СЕГ.ДЕЯТ.ПРИЧ. М.Р. ПЪЛЕН ЧЛЕН = шу·мя·щи·ят
| СЕГ.ДЕЯТ.ПРИЧ. Ж.Р. = шу·мя·ща
| СЕГ.ДЕЯТ.ПРИЧ. Ж.Р. ЧЛЕН = шу·мя·ща·та
| СЕГ.ДЕЯТ.ПРИЧ. СР.Р. = шу·мя·що
| СЕГ.ДЕЯТ.ПРИЧ. СР.Р. ЧЛЕН = шу·мя·що·то
| СЕГ.ДЕЯТ.ПРИЧ. МН.Ч. = шу·мя·щи
| СЕГ.ДЕЯТ.ПРИЧ. МН.Ч. ЧЛЕН = шу·мя·щи·те
| ДЕЕПРИЧАСТИЕ = шу·мей·ки
| СКРИТИ ПРЕПРАТКИ = 
[[шумя]],
[[шумиш]],
[[шуми]],
[[шумим]],
[[шумите]],
[[шумят]],
[[шумих]],
[[шумихме]],
[[шумихте]],
[[шумиха]],
[[шумях]],
[[шумеше]],
[[шумяхме]],
[[шумяхте]],
[[шумяха]],
[[шумете]],
[[шумил]],
[[шумилия]],
[[шумилият]],
[[шумила]],
[[шумилата]],
[[шумило]],
[[шумилото]],
[[шумили]],
[[шумилите]],
[[шумял]],
[[шумялия]],
[[шумялият]],
[[шумяла]],
[[шумялата]],
[[шумяло]],
[[шумялото]],
[[шумели]],
[[шумелите]],
[[шумен]],
[[шумения]],
[[шуменият]],
[[шумена]],
[[шумената]],
[[шумено]],
[[шуменото]],
[[шумени]],
[[шумените]],
[[шумящ]],
[[шумящия]],
[[шумящият]],
[[шумяща]],
[[шумящата]],
[[шумящо]],
[[шумящото]],
[[шумящи]],
[[шумящите]],
[[шумейки]],
[[шумил съм]],
[[шумила съм]],
[[шумило съм]],
[[шумили сме]],
[[шумил си]],
[[шумила си]],
[[шумило си]],
[[шумили сте]],
[[шумил е]],
[[шумила е]],
[[шумило е]],
[[шумили са]],
[[бях шумил]],
[[бях шумила]],
[[бях шумило]],
[[бяхме шумили]],
[[беше шумил]],
[[беше шумила]],
[[беше шумило]],
[[бяхте шумили]],
[[бяха шумили]],
[[ще шумя]],
[[ще шумим]],
[[ще шумиш]],
[[ще шумите]],
[[ще шуми]],
[[ще шумят]],
[[ще съм шумил]],
[[ще съм шумила]],
[[ще съм шумило]],
[[ще сме шумили]],
[[ще си шумил]],
[[ще си шумила]],
[[ще си шумило]],
[[ще сте шумили]],
[[ще е шумил]],
[[ще е шумила]],
[[ще е шумило]],
[[ще са шумили]],
[[щях да шумя]],
[[щяхме да шумим]],
[[щеше да шумиш]],
[[щяхте да шумите]],
[[щеше да шуми]],
[[щяха да шумят]],
[[щях да съм шумил]],
[[щях да съм шумила]],
[[щях да съм шумило]],
[[щяхме да сме шумили]],
[[щеше да си шумил]],
[[щеше да си шумила]],
[[щеше да си шумило]],
[[щяхте да сте шумили]],
[[щеше да е шумил]],
[[щеше да е шумила]],
[[щеше да е шумило]],
[[щяха да са шумили]],
[[шумял съм]],
[[шумяла съм]],
[[шумяло съм]],
[[шумели сме]],
[[шумял си]],
[[шумяла си]],
[[шумяло си]],
[[шумели сте]],
[[шумял е]],
[[шумяла е]],
[[шумяло е]],
[[шумели са]],
[[бил съм шумил]],
[[била съм шумила]],
[[било съм шумило]],
[[били сме шумили]],
[[бил си шумил]],
[[била си шумила]],
[[било си шумило]],
[[били сте шумили]],
[[бил е шумил]],
[[била е шумила]],
[[било е шумило]],
[[били са шумили]],
[[щял съм да шумя]],
[[щяла съм да шумя]],
[[щяло съм да шумя]],
[[щели сме да шумим]],
[[щял си да шумиш]],
[[щяла си да шумиш]],
[[щяло си да шумиш]],
[[щели сте да шумите]],
[[щял да шуми]],
[[щяла да шуми]],
[[щяло да шуми]],
[[щели да шумят]],
[[щял е да шуми]],
[[щяла е да шуми]],
[[щяло е да шуми]],
[[щели са да шумят]],
[[щял съм да съм шумил]],
[[щяла съм да съм шумила]],
[[щяло съм да съм шумило]],
[[щели сме да сме шумили]],
[[щял си да си шумил]],
[[щяла си да си шумила]],
[[щяло си да си шумило]],
[[щели сте да сте шумили]],
[[щял да е шумил]],
[[щяла да е шумила]],
[[щяло да е шумило]],
[[щели да са шумили]],
[[щял е да е шумил]],
[[щяла е да е шумила]],
[[щяло е да е шумило]],
[[щели са да са шумили]],
[[бих шумил]],
[[бих шумила]],
[[бих шумило]],
[[бихме шумили]],
[[би шумил]],
[[би шумила]],
[[би шумило]],
[[бихте шумили]],
[[биха шумили]],
}}</text>
      <sha1>gsbo9h8pwi2rlzwowt8yr3h3jin24uv</sha1>
    </revision>
  </page>
  <page>
    <title>Шаблон:Словоформи/шупвам</title>
    <ns>10</ns>
    <id>570279</id>
    <revision>
      <id>602259</id>
      <timestamp>2005-05-12T12:18:03Z</timestamp>
      <contributor>
        <username>Bgbot</username>
        <id>83</id>
      </contributor>
      <comment>Борислав: Шаблон със словоформи</comment>
      <model>wikitext</model>
      <format>text/x-wiki</format>
      <text bytes="19112" xml:space="preserve">{{Шаблон:Словоформи/Глагол|
  ОСНОВНА ФОРМА = шупвам
| СЕГ.ВР., 1Л., ЕД.Ч. = шуп·вам
| СЕГ.ВР., 1Л., МН.Ч. = шуп·ва·ме
| СЕГ.ВР., 2Л., ЕД.Ч. = шуп·ваш
| СЕГ.ВР., 2Л., МН.Ч. = шуп·ва·те
| СЕГ.ВР., 3Л., ЕД.Ч. = шуп·ва
| СЕГ.ВР., 3Л., МН.Ч. = шуп·ват
| МИН.СВ.ВР., 1Л., ЕД.Ч. = шуп·вах
| МИН.СВ.ВР., 1Л., МН.Ч. = шуп·вах·ме
| МИН.СВ.ВР., 2Л., ЕД.Ч. = шуп·ва
| МИН.СВ.ВР., 2Л., МН.Ч. = шуп·вах·те
| МИН.СВ.ВР., 3Л., ЕД.Ч. = шуп·ва
| МИН.СВ.ВР., 3Л., МН.Ч. = шуп·ва·ха
| МИН.НЕСВ.ВР., 1Л., ЕД.Ч. = шуп·вах
| МИН.НЕСВ.ВР., 1Л., МН.Ч. = шуп·вах·ме
| МИН.НЕСВ.ВР., 2Л., ЕД.Ч. = шуп·ва·ше
| МИН.НЕСВ.ВР., 2Л., МН.Ч. = шуп·вах·те
| МИН.НЕСВ.ВР., 3Л., ЕД.Ч. = шуп·ва·ше
| МИН.НЕСВ.ВР., 3Л., МН.Ч. = шуп·ва·ха
| МИН.НЕОПР.ВР., 1Л., ЕД.Ч., М.Р. = шупвал съм
| МИН.НЕОПР.ВР., 1Л., ЕД.Ч., Ж.Р. = шупвала съм
| МИН.НЕОПР.ВР., 1Л., ЕД.Ч., СР.Р. = шупвало съм
| МИН.НЕОПР.ВР., 1Л., МН.Ч. = шупвали сме
| МИН.НЕОПР.ВР., 2Л., ЕД.Ч., М.Р. = шупвал си
| МИН.НЕОПР.ВР., 2Л., ЕД.Ч., Ж.Р. = шупвала си
| МИН.НЕОПР.ВР., 2Л., ЕД.Ч., СР.Р. = шупвало си
| МИН.НЕОПР.ВР., 2Л., МН.Ч. = шупвали сте
| МИН.НЕОПР.ВР., 3Л., ЕД.Ч., М.Р. = шупвал е
| МИН.НЕОПР.ВР., 3Л., ЕД.Ч., Ж.Р. = шупвала е
| МИН.НЕОПР.ВР., 3Л., ЕД.Ч., СР.Р. = шупвало е
| МИН.НЕОПР.ВР., 3Л., МН.Ч. = шупвали са
| МИН.ПРЕД.ВР., 1Л., ЕД.Ч., М.Р. = бях шупвал
| МИН.ПРЕД.ВР., 1Л., ЕД.Ч., Ж.Р. = бях шупвала
| МИН.ПРЕД.ВР., 1Л., ЕД.Ч., СР.Р. = бях шупвало
| МИН.ПРЕД.ВР., 1Л., МН.Ч. = бяхме шупвали
| МИН.ПРЕД.ВР., 2Л., ЕД.Ч., М.Р. = беше шупвал
| МИН.ПРЕД.ВР., 2Л., ЕД.Ч., Ж.Р. = беше шупвала
| МИН.ПРЕД.ВР., 2Л., ЕД.Ч., СР.Р. = беше шупвало
| МИН.ПРЕД.ВР., 2Л., МН.Ч. = бяхте шупвали
| МИН.ПРЕД.ВР., 3Л., ЕД.Ч., М.Р. = беше шупвал
| МИН.ПРЕД.ВР., 3Л., ЕД.Ч., Ж.Р. = беше шупвала
| МИН.ПРЕД.ВР., 3Л., ЕД.Ч., СР.Р. = беше шупвало
| МИН.ПРЕД.ВР., 3Л., МН.Ч. = бяха шупвали
| БЪД.ВР., 1Л., ЕД.Ч. = ще шупвам
| БЪД.ВР., 1Л., МН.Ч. = ще шупваме
| БЪД.ВР., 2Л., ЕД.Ч. = ще шупваш
| БЪД.ВР., 2Л., МН.Ч. = ще шупвате
| БЪД.ВР., 3Л., ЕД.Ч. = ще шупва
| БЪД.ВР., 3Л., МН.Ч. = ще шупват
| БЪД.ПРЕД.ВР., 1Л., ЕД.Ч., М.Р. = ще съм шупвал
| БЪД.ПРЕД.ВР., 1Л., ЕД.Ч., Ж.Р. = ще съм шупвала
| БЪД.ПРЕД.ВР., 1Л., ЕД.Ч., СР.Р. = ще съм шупвало
| БЪД.ПРЕД.ВР., 1Л., МН.Ч. = ще сме шупвали
| БЪД.ПРЕД.ВР., 2Л., ЕД.Ч., М.Р. = ще си шупвал
| БЪД.ПРЕД.ВР., 2Л., ЕД.Ч., Ж.Р. = ще си шупвала
| БЪД.ПРЕД.ВР., 2Л., ЕД.Ч., СР.Р. = ще си шупвало
| БЪД.ПРЕД.ВР., 2Л., МН.Ч. = ще сте шупвали
| БЪД.ПРЕД.ВР., 3Л., ЕД.Ч., М.Р. = ще е шупвал
| БЪД.ПРЕД.ВР., 3Л., ЕД.Ч., Ж.Р. = ще е шупвала
| БЪД.ПРЕД.ВР., 3Л., ЕД.Ч., СР.Р. = ще е шупвало
| БЪД.ПРЕД.ВР., 3Л., МН.Ч. = ще са шупвали
| БЪД.ВР. В МИН., 1Л., ЕД.Ч. = щях да шупвам
| БЪД.ВР. В МИН., 1Л., МН.Ч. = щяхме да шупваме
| БЪД.ВР. В МИН., 2Л., ЕД.Ч. = щеше да шупваш
| БЪД.ВР. В МИН., 2Л., МН.Ч. = щяхте да шупвате
| БЪД.ВР. В МИН., 3Л., ЕД.Ч. = щеше да шупва
| БЪД.ВР. В МИН., 3Л., МН.Ч. = щяха да шупват
| БЪД.ПРЕД.ВР. В МИН., 1Л., ЕД.Ч., М.Р. = щях да съм шупвал
| БЪД.ПРЕД.ВР. В МИН., 1Л., ЕД.Ч., Ж.Р. = щях да съм шупвала
| БЪД.ПРЕД.ВР. В МИН., 1Л., ЕД.Ч., СР.Р. = щях да съм шупвало
| БЪД.ПРЕД.ВР. В МИН., 1Л., МН.Ч. = щяхме да сме шупвали
| БЪД.ПРЕД.ВР. В МИН., 2Л., ЕД.Ч., М.Р. = щеше да си шупвал
| БЪД.ПРЕД.ВР. В МИН., 2Л., ЕД.Ч., Ж.Р. = щеше да си шупвала
| БЪД.ПРЕД.ВР. В МИН., 2Л., ЕД.Ч., СР.Р. = щеше да си шупвало
| БЪД.ПРЕД.ВР. В МИН., 2Л., МН.Ч. = щяхте да сте шупвали
| БЪД.ПРЕД.ВР. В МИН., 3Л., ЕД.Ч., М.Р. = щеше да е шупвал
| БЪД.ПРЕД.ВР. В МИН., 3Л., ЕД.Ч., Ж.Р. = щеше да е шупвала
| БЪД.ПРЕД.ВР. В МИН., 3Л., ЕД.Ч., СР.Р. = щеше да е шупвало
| БЪД.ПРЕД.ВР. В МИН., 3Л., МН.Ч. = щяха да са шупвали
| ПР.НАКЛ., СЕГ.ВР., 1Л., ЕД.Ч., М.Р. = шупвал съм
| ПР.НАКЛ., СЕГ.ВР., 1Л., ЕД.Ч., Ж.Р. = шупвала съм
| ПР.НАКЛ., СЕГ.ВР., 1Л., ЕД.Ч., СР.Р. = шупвало съм
| ПР.НАКЛ., СЕГ.ВР., 1Л., МН.Ч. = шупвали сме
| ПР.НАКЛ., СЕГ.ВР., 2Л., ЕД.Ч., М.Р. = шупвал си
| ПР.НАКЛ., СЕГ.ВР., 2Л., ЕД.Ч., Ж.Р. = шупвала си
| ПР.НАКЛ., СЕГ.ВР., 2Л., ЕД.Ч., СР.Р. = шупвало си
| ПР.НАКЛ., СЕГ.ВР., 2Л., МН.Ч. = шупвали сте
| ПР.НАКЛ., СЕГ.ВР., 3Л., ЕД.Ч., М.Р. = шупвал (е)
| ПР.НАКЛ., СЕГ.ВР., 3Л., ЕД.Ч., Ж.Р. = шупвала (е)
| ПР.НАКЛ., СЕГ.ВР., 3Л., ЕД.Ч., СР.Р. = шупвало (е)
| ПР.НАКЛ., СЕГ.ВР., 3Л., МН.Ч. = шупвали (са)
| ПР.НАКЛ., МИН.СВ.ВР., 1Л., ЕД.Ч., М.Р. = шупвал съм
| ПР.НАКЛ., МИН.СВ.ВР., 1Л., ЕД.Ч., Ж.Р. = шупвала съм
| ПР.НАКЛ., МИН.СВ.ВР., 1Л., ЕД.Ч., СР.Р. = шупвало съм
| ПР.НАКЛ., МИН.СВ.ВР., 1Л., МН.Ч. = шупвали сме
| ПР.НАКЛ., МИН.СВ.ВР., 2Л., ЕД.Ч., М.Р. = шупвал си
| ПР.НАКЛ., МИН.СВ.ВР., 2Л., ЕД.Ч., Ж.Р. = шупвала си
| ПР.НАКЛ., МИН.СВ.ВР., 2Л., ЕД.Ч., СР.Р. = шупвало си
| ПР.НАКЛ., МИН.СВ.ВР., 2Л., МН.Ч. = шупвали сте
| ПР.НАКЛ., МИН.СВ.ВР., 3Л., ЕД.Ч., М.Р. = шупвал (е)
| ПР.НАКЛ., МИН.СВ.ВР., 3Л., ЕД.Ч., Ж.Р. = шупвала (е)
| ПР.НАКЛ., МИН.СВ.ВР., 3Л., ЕД.Ч., СР.Р. = шупвало (е)
| ПР.НАКЛ., МИН.СВ.ВР., 3Л., МН.Ч. = шупвали (са)
| ПР.НАКЛ., МИН.НЕОПР.ВР., 1Л., ЕД.Ч., М.Р. = бил съм шупвал
| ПР.НАКЛ., МИН.НЕОПР.ВР., 1Л., ЕД.Ч., Ж.Р. = била съм шупвала
| ПР.НАКЛ., МИН.НЕОПР.ВР., 1Л., ЕД.Ч., СР.Р. = било съм шупвало
| ПР.НАКЛ., МИН.НЕОПР.ВР., 1Л., МН.Ч. = били сме шупвали
| ПР.НАКЛ., МИН.НЕОПР.ВР., 2Л., ЕД.Ч., М.Р. = бил си шупвал
| ПР.НАКЛ., МИН.НЕОПР.ВР., 2Л., ЕД.Ч., Ж.Р. = била си шупвала
| ПР.НАКЛ., МИН.НЕОПР.ВР., 2Л., ЕД.Ч., СР.Р. = било си шупвало
| ПР.НАКЛ., МИН.НЕОПР.ВР., 2Л., МН.Ч. = били сте шупвали
| ПР.НАКЛ., МИН.НЕОПР.ВР., 3Л., ЕД.Ч., М.Р. = бил (е) шупвал
| ПР.НАКЛ., МИН.НЕОПР.ВР., 3Л., ЕД.Ч., Ж.Р. = била (е) шупвала
| ПР.НАКЛ., МИН.НЕОПР.ВР., 3Л., ЕД.Ч., СР.Р. = било (е) шупвало
| ПР.НАКЛ., МИН.НЕОПР.ВР., 3Л., МН.Ч. = били (са) шупвали
| ПР.НАКЛ., БЪД.ВР., 1Л., ЕД.Ч., М.Р. = щял съм да шупвам
| ПР.НАКЛ., БЪД.ВР., 1Л., ЕД.Ч., Ж.Р. = щяла съм да шупвам
| ПР.НАКЛ., БЪД.ВР., 1Л., ЕД.Ч., СР.Р. = щяло съм да шупвам
| ПР.НАКЛ., БЪД.ВР., 1Л., МН.Ч. = щели сме да шупваме
| ПР.НАКЛ., БЪД.ВР., 2Л., ЕД.Ч., М.Р. = щял си да шупваш
| ПР.НАКЛ., БЪД.ВР., 2Л., ЕД.Ч., Ж.Р. = щяла си да шупваш
| ПР.НАКЛ., БЪД.ВР., 2Л., ЕД.Ч., СР.Р. = щяло си да шупваш
| ПР.НАКЛ., БЪД.ВР., 2Л., МН.Ч. = щели сте да шупвате
| ПР.НАКЛ., БЪД.ВР., 3Л., ЕД.Ч., М.Р. = щял (е) да шупва
| ПР.НАКЛ., БЪД.ВР., 3Л., ЕД.Ч., Ж.Р. = щяла (е) да шупва
| ПР.НАКЛ., БЪД.ВР., 3Л., ЕД.Ч., СР.Р. = щяло (е) да шупва
| ПР.НАКЛ., БЪД.ВР., 3Л., МН.Ч. = щели (са) да шупват
| ПР.НАКЛ., БЪД.ПРЕД.ВР., 1Л., ЕД.Ч., М.Р. = щял съм да съм шупвал
| ПР.НАКЛ., БЪД.ПРЕД.ВР., 1Л., ЕД.Ч., Ж.Р. = щяла съм да съм шупвала
| ПР.НАКЛ., БЪД.ПРЕД.ВР., 1Л., ЕД.Ч., СР.Р. = щяло съм да съм шупвало
| ПР.НАКЛ., БЪД.ПРЕД.ВР., 1Л., МН.Ч. = щели сме да сме шупвали
| ПР.НАКЛ., БЪД.ПРЕД.ВР., 2Л., ЕД.Ч., М.Р. = щял си да си шупвал
| ПР.НАКЛ., БЪД.ПРЕД.ВР., 2Л., ЕД.Ч., Ж.Р. = щяла си да си шупвала
| ПР.НАКЛ., БЪД.ПРЕД.ВР., 2Л., ЕД.Ч., СР.Р. = щяло си да си шупвало
| ПР.НАКЛ., БЪД.ПРЕД.ВР., 2Л., МН.Ч. = щели сте да сте шупвали
| ПР.НАКЛ., БЪД.ПРЕД.ВР., 3Л., ЕД.Ч., М.Р. = щял (е) да е шупвал
| ПР.НАКЛ., БЪД.ПРЕД.ВР., 3Л., ЕД.Ч., Ж.Р. = щяла (е) да е шупвала
| ПР.НАКЛ., БЪД.ПРЕД.ВР., 3Л., ЕД.Ч., СР.Р. = щяло (е) да е шупвало
| ПР.НАКЛ., БЪД.ПРЕД.ВР., 3Л., МН.Ч. = щели (са) да са шупвали
| УСЛОВНО НАКЛОНЕНИЕ, 1Л., ЕД.Ч., М.Р. = бих шупвал
| УСЛОВНО НАКЛОНЕНИЕ, 1Л., ЕД.Ч., Ж.Р. = бих шупвала
| УСЛОВНО НАКЛОНЕНИЕ, 1Л., ЕД.Ч., СР.Р. = бих шупвало
| УСЛОВНО НАКЛОНЕНИЕ, 1Л., МН.Ч. = бихме шупвали
| УСЛОВНО НАКЛОНЕНИЕ, 2Л., ЕД.Ч., М.Р. = би шупвал
| УСЛОВНО НАКЛОНЕНИЕ, 2Л., ЕД.Ч., Ж.Р. = би шупвала
| УСЛОВНО НАКЛОНЕНИЕ, 2Л., ЕД.Ч., СР.Р. = би шупвало
| УСЛОВНО НАКЛОНЕНИЕ, 2Л., МН.Ч. = бихте шупвали
| УСЛОВНО НАКЛОНЕНИЕ, 3Л., ЕД.Ч., М.Р. = би шупвал
| УСЛОВНО НАКЛОНЕНИЕ, 3Л., ЕД.Ч., Ж.Р. = би шупвала
| УСЛОВНО НАКЛОНЕНИЕ, 3Л., ЕД.Ч., СР.Р. = би шупвало
| УСЛОВНО НАКЛОНЕНИЕ, 3Л., МН.Ч. = биха шупвали
| ПОВЕЛИТЕЛНО НАКЛОНЕНИЕ, ЕД.Ч. = шуп·вай
| ПОВЕЛИТЕЛНО НАКЛОНЕНИЕ, МН.Ч. = шуп·вай·те
| МИН.СТРАД.ПРИЧ. М.Р. = шуп·ван
| МИН.СТРАД.ПРИЧ. М.Р. НЕПЪЛЕН ЧЛЕН = шуп·ва·ния
| МИН.СТРАД.ПРИЧ. М.Р. ПЪЛЕН ЧЛЕН = шуп·ва·ни·ят
| МИН.СТРАД.ПРИЧ. Ж.Р. = шуп·ва·на
| МИН.СТРАД.ПРИЧ. Ж.Р. ЧЛЕН = шуп·ва·на·та
| МИН.СТРАД.ПРИЧ. СР.Р. = шуп·ва·но
| МИН.СТРАД.ПРИЧ. СР.Р. ЧЛЕН = шуп·ва·но·то
| МИН.СТРАД.ПРИЧ. МН.Ч. = шуп·ва·ни
| МИН.СТРАД.ПРИЧ. МН.Ч. ЧЛЕН = шуп·ва·ни·те
| МИН.ДЕЯТ.СВ.ПРИЧ. М.Р. = шуп·вал
| МИН.ДЕЯТ.СВ.ПРИЧ. М.Р. НЕПЪЛЕН ЧЛЕН = шуп·ва·лия
| МИН.ДЕЯТ.СВ.ПРИЧ. М.Р. ПЪЛЕН ЧЛЕН = шуп·ва·ли·ят
| МИН.ДЕЯТ.СВ.ПРИЧ. Ж.Р. = шуп·ва·ла
| МИН.ДЕЯТ.СВ.ПРИЧ. Ж.Р. ЧЛЕН = шуп·ва·ла·та
| МИН.ДЕЯТ.СВ.ПРИЧ. СР.Р. = шуп·ва·ло
| МИН.ДЕЯТ.СВ.ПРИЧ. СР.Р. ЧЛЕН = шуп·ва·ло·то
| МИН.ДЕЯТ.СВ.ПРИЧ. МН.Ч. = шуп·ва·ли
| МИН.ДЕЯТ.СВ.ПРИЧ. МН.Ч. ЧЛЕН = шуп·ва·ли·те
| МИН.ДЕЯТ.НЕСВ.ПРИЧ. М.Р. = шуп·вал
| МИН.ДЕЯТ.НЕСВ.ПРИЧ. М.Р. НЕПЪЛЕН ЧЛЕН = шуп·ва·лия
| МИН.ДЕЯТ.НЕСВ.ПРИЧ. М.Р. ПЪЛЕН ЧЛЕН = шуп·ва·ли·ят
| МИН.ДЕЯТ.НЕСВ.ПРИЧ. Ж.Р. = шуп·ва·ла
| МИН.ДЕЯТ.НЕСВ.ПРИЧ. Ж.Р. ЧЛЕН = шуп·ва·ла·та
| МИН.ДЕЯТ.НЕСВ.ПРИЧ. СР.Р. = шуп·ва·ло
| МИН.ДЕЯТ.НЕСВ.ПРИЧ. СР.Р. ЧЛЕН = шуп·ва·ло·то
| МИН.ДЕЯТ.НЕСВ.ПРИЧ. МН.Ч. = шуп·ва·ли
| МИН.ДЕЯТ.НЕСВ.ПРИЧ. МН.Ч. ЧЛЕН = шуп·ва·ли·те
| СЕГ.ДЕЯТ.ПРИЧ. М.Р. = шуп·ващ
| СЕГ.ДЕЯТ.ПРИЧ. М.Р. НЕПЪЛЕН ЧЛЕН = шуп·ва·щия
| СЕГ.ДЕЯТ.ПРИЧ. М.Р. ПЪЛЕН ЧЛЕН = шуп·ва·щи·ят
| СЕГ.ДЕЯТ.ПРИЧ. Ж.Р. = шуп·ва·ща
| СЕГ.ДЕЯТ.ПРИЧ. Ж.Р. ЧЛЕН = шуп·ва·ща·та
| СЕГ.ДЕЯТ.ПРИЧ. СР.Р. = шуп·ва·що
| СЕГ.ДЕЯТ.ПРИЧ. СР.Р. ЧЛЕН = шуп·ва·що·то
| СЕГ.ДЕЯТ.ПРИЧ. МН.Ч. = шуп·ва·щи
| СЕГ.ДЕЯТ.ПРИЧ. МН.Ч. ЧЛЕН = шуп·ва·щи·те
| ДЕЕПРИЧАСТИЕ = шуп·вай·ки
| СКРИТИ ПРЕПРАТКИ = 
[[шупвам]],
[[шупваш]],
[[шупва]],
[[шупваме]],
[[шупвате]],
[[шупват]],
[[шупвах]],
[[шупвахме]],
[[шупвахте]],
[[шупваха]],
[[шупваше]],
[[шупвай]],
[[шупвайте]],
[[шупвал]],
[[шупвалия]],
[[шупвалият]],
[[шупвала]],
[[шупвалата]],
[[шупвало]],
[[шупвалото]],
[[шупвали]],
[[шупвалите]],
[[шупван]],
[[шупвания]],
[[шупваният]],
[[шупвана]],
[[шупваната]],
[[шупвано]],
[[шупваното]],
[[шупвани]],
[[шупваните]],
[[шупващ]],
[[шупващия]],
[[шупващият]],
[[шупваща]],
[[шупващата]],
[[шупващо]],
[[шупващото]],
[[шупващи]],
[[шупващите]],
[[шупвайки]],
[[шупвал съм]],
[[шупвала съм]],
[[шупвало съм]],
[[шупвали сме]],
[[шупвал си]],
[[шупвала си]],
[[шупвало си]],
[[шупвали сте]],
[[шупвал е]],
[[шупвала е]],
[[шупвало е]],
[[шупвали са]],
[[бях шупвал]],
[[бях шупвала]],
[[бях шупвало]],
[[бяхме шупвали]],
[[беше шупвал]],
[[беше шупвала]],
[[беше шупвало]],
[[бяхте шупвали]],
[[бяха шупвали]],
[[ще шупвам]],
[[ще шупваме]],
[[ще шупваш]],
[[ще шупвате]],
[[ще шупва]],
[[ще шупват]],
[[ще съм шупвал]],
[[ще съм шупвала]],
[[ще съм шупвало]],
[[ще сме шупвали]],
[[ще си шупвал]],
[[ще си шупвала]],
[[ще си шупвало]],
[[ще сте шупвали]],
[[ще е шупвал]],
[[ще е шупвала]],
[[ще е шупвало]],
[[ще са шупвали]],
[[щях да шупвам]],
[[щяхме да шупваме]],
[[щеше да шупваш]],
[[щяхте да шупвате]],
[[щеше да шупва]],
[[щяха да шупват]],
[[щях да съм шупвал]],
[[щях да съм шупвала]],
[[щях да съм шупвало]],
[[щяхме да сме шупвали]],
[[щеше да си шупвал]],
[[щеше да си шупвала]],
[[щеше да си шупвало]],
[[щяхте да сте шупвали]],
[[щеше да е шупвал]],
[[щеше да е шупвала]],
[[щеше да е шупвало]],
[[щяха да са шупвали]],
[[бил съм шупвал]],
[[била съм шупвала]],
[[било съм шупвало]],
[[били сме шупвали]],
[[бил си шупвал]],
[[била си шупвала]],
[[било си шупвало]],
[[били сте шупвали]],
[[бил е шупвал]],
[[била е шупвала]],
[[било е шупвало]],
[[били са шупвали]],
[[щял съм да шупвам]],
[[щяла съм да шупвам]],
[[щяло съм да шупвам]],
[[щели сме да шупваме]],
[[щял си да шупваш]],
[[щяла си да шупваш]],
[[щяло си да шупваш]],
[[щели сте да шупвате]],
[[щял да шупва]],
[[щяла да шупва]],
[[щяло да шупва]],
[[щели да шупват]],
[[щял е да шупва]],
[[щяла е да шупва]],
[[щяло е да шупва]],
[[щели са да шупват]],
[[щял съм да съм шупвал]],
[[щяла съм да съм шупвала]],
[[щяло съм да съм шупвало]],
[[щели сме да сме шупвали]],
[[щял си да си шупвал]],
[[щяла си да си шупвала]],
[[щяло си да си шупвало]],
[[щели сте да сте шупвали]],
[[щял да е шупвал]],
[[щяла да е шупвала]],
[[щяло да е шупвало]],
[[щели да са шупвали]],
[[щял е да е шупвал]],
[[щяла е да е шупвала]],
[[щяло е да е шупвало]],
[[щели са да са шупвали]],
[[бих шупвал]],
[[бих шупвала]],
[[бих шупвало]],
[[бихме шупвали]],
[[би шупвал]],
[[би шупвала]],
[[би шупвало]],
[[бихте шупвали]],
[[биха шупвали]],
}}</text>
      <sha1>jv4q6e3j4gxi9cv2hbwb1fbf0az3ygb</sha1>
    </revision>
  </page>
  <page>
    <title>Шаблон:Словоформи/шупна</title>
    <ns>10</ns>
    <id>399601</id>
    <revision>
      <id>431615</id>
      <parentid>10140</parentid>
      <timestamp>2005-05-06T20:15:21Z</timestamp>
      <contributor>
        <username>Bgbot</username>
        <id>83</id>
      </contributor>
      <comment>Борислав: Шаблон със словоформи</comment>
      <model>wikitext</model>
      <format>text/x-wiki</format>
      <text bytes="19206" xml:space="preserve">{{Шаблон:Словоформи/Глагол|
  ОСНОВНА ФОРМА = шупна
| СЕГ.ВР., 1Л., ЕД.Ч. = шуп·на
| СЕГ.ВР., 1Л., МН.Ч. = шуп·нем
| СЕГ.ВР., 2Л., ЕД.Ч. = шуп·неш
| СЕГ.ВР., 2Л., МН.Ч. = шуп·не·те
| СЕГ.ВР., 3Л., ЕД.Ч. = шуп·не
| СЕГ.ВР., 3Л., МН.Ч. = шуп·нат
| МИН.СВ.ВР., 1Л., ЕД.Ч. = шуп·нах
| МИН.СВ.ВР., 1Л., МН.Ч. = шуп·нах·ме
| МИН.СВ.ВР., 2Л., ЕД.Ч. = шуп·на
| МИН.СВ.ВР., 2Л., МН.Ч. = шуп·нах·те
| МИН.СВ.ВР., 3Л., ЕД.Ч. = шуп·на
| МИН.СВ.ВР., 3Л., МН.Ч. = шуп·на·ха
| МИН.НЕСВ.ВР., 1Л., ЕД.Ч. = шуп·нех
| МИН.НЕСВ.ВР., 1Л., МН.Ч. = шуп·нех·ме
| МИН.НЕСВ.ВР., 2Л., ЕД.Ч. = шуп·не·ше
| МИН.НЕСВ.ВР., 2Л., МН.Ч. = шуп·нех·те
| МИН.НЕСВ.ВР., 3Л., ЕД.Ч. = шуп·не·ше
| МИН.НЕСВ.ВР., 3Л., МН.Ч. = шуп·не·ха
| МИН.НЕОПР.ВР., 1Л., ЕД.Ч., М.Р. = шупнал съм
| МИН.НЕОПР.ВР., 1Л., ЕД.Ч., Ж.Р. = шупнала съм
| МИН.НЕОПР.ВР., 1Л., ЕД.Ч., СР.Р. = шупнало съм
| МИН.НЕОПР.ВР., 1Л., МН.Ч. = шупнали сме
| МИН.НЕОПР.ВР., 2Л., ЕД.Ч., М.Р. = шупнал си
| МИН.НЕОПР.ВР., 2Л., ЕД.Ч., Ж.Р. = шупнала си
| МИН.НЕОПР.ВР., 2Л., ЕД.Ч., СР.Р. = шупнало си
| МИН.НЕОПР.ВР., 2Л., МН.Ч. = шупнали сте
| МИН.НЕОПР.ВР., 3Л., ЕД.Ч., М.Р. = шупнал е
| МИН.НЕОПР.ВР., 3Л., ЕД.Ч., Ж.Р. = шупнала е
| МИН.НЕОПР.ВР., 3Л., ЕД.Ч., СР.Р. = шупнало е
| МИН.НЕОПР.ВР., 3Л., МН.Ч. = шупнали са
| МИН.ПРЕД.ВР., 1Л., ЕД.Ч., М.Р. = бях шупнал
| МИН.ПРЕД.ВР., 1Л., ЕД.Ч., Ж.Р. = бях шупнала
| МИН.ПРЕД.ВР., 1Л., ЕД.Ч., СР.Р. = бях шупнало
| МИН.ПРЕД.ВР., 1Л., МН.Ч. = бяхме шупнали
| МИН.ПРЕД.ВР., 2Л., ЕД.Ч., М.Р. = беше шупнал
| МИН.ПРЕД.ВР., 2Л., ЕД.Ч., Ж.Р. = беше шупнала
| МИН.ПРЕД.ВР., 2Л., ЕД.Ч., СР.Р. = беше шупнало
| МИН.ПРЕД.ВР., 2Л., МН.Ч. = бяхте шупнали
| МИН.ПРЕД.ВР., 3Л., ЕД.Ч., М.Р. = беше шупнал
| МИН.ПРЕД.ВР., 3Л., ЕД.Ч., Ж.Р. = беше шупнала
| МИН.ПРЕД.ВР., 3Л., ЕД.Ч., СР.Р. = беше шупнало
| МИН.ПРЕД.ВР., 3Л., МН.Ч. = бяха шупнали
| БЪД.ВР., 1Л., ЕД.Ч. = ще шупна
| БЪД.ВР., 1Л., МН.Ч. = ще шупнем
| БЪД.ВР., 2Л., ЕД.Ч. = ще шупнеш
| БЪД.ВР., 2Л., МН.Ч. = ще шупнете
| БЪД.ВР., 3Л., ЕД.Ч. = ще шупне
| БЪД.ВР., 3Л., МН.Ч. = ще шупнат
| БЪД.ПРЕД.ВР., 1Л., ЕД.Ч., М.Р. = ще съм шупнал
| БЪД.ПРЕД.ВР., 1Л., ЕД.Ч., Ж.Р. = ще съм шупнала
| БЪД.ПРЕД.ВР., 1Л., ЕД.Ч., СР.Р. = ще съм шупнало
| БЪД.ПРЕД.ВР., 1Л., МН.Ч. = ще сме шупнали
| БЪД.ПРЕД.ВР., 2Л., ЕД.Ч., М.Р. = ще си шупнал
| БЪД.ПРЕД.ВР., 2Л., ЕД.Ч., Ж.Р. = ще си шупнала
| БЪД.ПРЕД.ВР., 2Л., ЕД.Ч., СР.Р. = ще си шупнало
| БЪД.ПРЕД.ВР., 2Л., МН.Ч. = ще сте шупнали
| БЪД.ПРЕД.ВР., 3Л., ЕД.Ч., М.Р. = ще е шупнал
| БЪД.ПРЕД.ВР., 3Л., ЕД.Ч., Ж.Р. = ще е шупнала
| БЪД.ПРЕД.ВР., 3Л., ЕД.Ч., СР.Р. = ще е шупнало
| БЪД.ПРЕД.ВР., 3Л., МН.Ч. = ще са шупнали
| БЪД.ВР. В МИН., 1Л., ЕД.Ч. = щях да шупна
| БЪД.ВР. В МИН., 1Л., МН.Ч. = щяхме да шупнем
| БЪД.ВР. В МИН., 2Л., ЕД.Ч. = щеше да шупнеш
| БЪД.ВР. В МИН., 2Л., МН.Ч. = щяхте да шупнете
| БЪД.ВР. В МИН., 3Л., ЕД.Ч. = щеше да шупне
| БЪД.ВР. В МИН., 3Л., МН.Ч. = щяха да шупнат
| БЪД.ПРЕД.ВР. В МИН., 1Л., ЕД.Ч., М.Р. = щях да съм шупнал
| БЪД.ПРЕД.ВР. В МИН., 1Л., ЕД.Ч., Ж.Р. = щях да съм шупнала
| БЪД.ПРЕД.ВР. В МИН., 1Л., ЕД.Ч., СР.Р. = щях да съм шупнало
| БЪД.ПРЕД.ВР. В МИН., 1Л., МН.Ч. = щяхме да сме шупнали
| БЪД.ПРЕД.ВР. В МИН., 2Л., ЕД.Ч., М.Р. = щеше да си шупнал
| БЪД.ПРЕД.ВР. В МИН., 2Л., ЕД.Ч., Ж.Р. = щеше да си шупнала
| БЪД.ПРЕД.ВР. В МИН., 2Л., ЕД.Ч., СР.Р. = щеше да си шупнало
| БЪД.ПРЕД.ВР. В МИН., 2Л., МН.Ч. = щяхте да сте шупнали
| БЪД.ПРЕД.ВР. В МИН., 3Л., ЕД.Ч., М.Р. = щеше да е шупнал
| БЪД.ПРЕД.ВР. В МИН., 3Л., ЕД.Ч., Ж.Р. = щеше да е шупнала
| БЪД.ПРЕД.ВР. В МИН., 3Л., ЕД.Ч., СР.Р. = щеше да е шупнало
| БЪД.ПРЕД.ВР. В МИН., 3Л., МН.Ч. = щяха да са шупнали
| ПР.НАКЛ., СЕГ.ВР., 1Л., ЕД.Ч., М.Р. = шупнел съм
| ПР.НАКЛ., СЕГ.ВР., 1Л., ЕД.Ч., Ж.Р. = шупнела съм
| ПР.НАКЛ., СЕГ.ВР., 1Л., ЕД.Ч., СР.Р. = шупнело съм
| ПР.НАКЛ., СЕГ.ВР., 1Л., МН.Ч. = шупнели сме
| ПР.НАКЛ., СЕГ.ВР., 2Л., ЕД.Ч., М.Р. = шупнел си
| ПР.НАКЛ., СЕГ.ВР., 2Л., ЕД.Ч., Ж.Р. = шупнела си
| ПР.НАКЛ., СЕГ.ВР., 2Л., ЕД.Ч., СР.Р. = шупнело си
| ПР.НАКЛ., СЕГ.ВР., 2Л., МН.Ч. = шупнели сте
| ПР.НАКЛ., СЕГ.ВР., 3Л., ЕД.Ч., М.Р. = шупнел (е)
| ПР.НАКЛ., СЕГ.ВР., 3Л., ЕД.Ч., Ж.Р. = шупнела (е)
| ПР.НАКЛ., СЕГ.ВР., 3Л., ЕД.Ч., СР.Р. = шупнело (е)
| ПР.НАКЛ., СЕГ.ВР., 3Л., МН.Ч. = шупнели (са)
| ПР.НАКЛ., МИН.СВ.ВР., 1Л., ЕД.Ч., М.Р. = шупнал съм
| ПР.НАКЛ., МИН.СВ.ВР., 1Л., ЕД.Ч., Ж.Р. = шупнала съм
| ПР.НАКЛ., МИН.СВ.ВР., 1Л., ЕД.Ч., СР.Р. = шупнало съм
| ПР.НАКЛ., МИН.СВ.ВР., 1Л., МН.Ч. = шупнали сме
| ПР.НАКЛ., МИН.СВ.ВР., 2Л., ЕД.Ч., М.Р. = шупнал си
| ПР.НАКЛ., МИН.СВ.ВР., 2Л., ЕД.Ч., Ж.Р. = шупнала си
| ПР.НАКЛ., МИН.СВ.ВР., 2Л., ЕД.Ч., СР.Р. = шупнало си
| ПР.НАКЛ., МИН.СВ.ВР., 2Л., МН.Ч. = шупнали сте
| ПР.НАКЛ., МИН.СВ.ВР., 3Л., ЕД.Ч., М.Р. = шупнал (е)
| ПР.НАКЛ., МИН.СВ.ВР., 3Л., ЕД.Ч., Ж.Р. = шупнала (е)
| ПР.НАКЛ., МИН.СВ.ВР., 3Л., ЕД.Ч., СР.Р. = шупнало (е)
| ПР.НАКЛ., МИН.СВ.ВР., 3Л., МН.Ч. = шупнали (са)
| ПР.НАКЛ., МИН.НЕОПР.ВР., 1Л., ЕД.Ч., М.Р. = бил съм шупнал
| ПР.НАКЛ., МИН.НЕОПР.ВР., 1Л., ЕД.Ч., Ж.Р. = била съм шупнала
| ПР.НАКЛ., МИН.НЕОПР.ВР., 1Л., ЕД.Ч., СР.Р. = било съм шупнало
| ПР.НАКЛ., МИН.НЕОПР.ВР., 1Л., МН.Ч. = били сме шупнали
| ПР.НАКЛ., МИН.НЕОПР.ВР., 2Л., ЕД.Ч., М.Р. = бил си шупнал
| ПР.НАКЛ., МИН.НЕОПР.ВР., 2Л., ЕД.Ч., Ж.Р. = била си шупнала
| ПР.НАКЛ., МИН.НЕОПР.ВР., 2Л., ЕД.Ч., СР.Р. = било си шупнало
| ПР.НАКЛ., МИН.НЕОПР.ВР., 2Л., МН.Ч. = били сте шупнали
| ПР.НАКЛ., МИН.НЕОПР.ВР., 3Л., ЕД.Ч., М.Р. = бил (е) шупнал
| ПР.НАКЛ., МИН.НЕОПР.ВР., 3Л., ЕД.Ч., Ж.Р. = била (е) шупнала
| ПР.НАКЛ., МИН.НЕОПР.ВР., 3Л., ЕД.Ч., СР.Р. = било (е) шупнало
| ПР.НАКЛ., МИН.НЕОПР.ВР., 3Л., МН.Ч. = били (са) шупнали
| ПР.НАКЛ., БЪД.ВР., 1Л., ЕД.Ч., М.Р. = щял съм да шупна
| ПР.НАКЛ., БЪД.ВР., 1Л., ЕД.Ч., Ж.Р. = щяла съм да шупна
| ПР.НАКЛ., БЪД.ВР., 1Л., ЕД.Ч., СР.Р. = щяло съм да шупна
| ПР.НАКЛ., БЪД.ВР., 1Л., МН.Ч. = щели сме да шупнем
| ПР.НАКЛ., БЪД.ВР., 2Л., ЕД.Ч., М.Р. = щял си да шупнеш
| ПР.НАКЛ., БЪД.ВР., 2Л., ЕД.Ч., Ж.Р. = щяла си да шупнеш
| ПР.НАКЛ., БЪД.ВР., 2Л., ЕД.Ч., СР.Р. = щяло си да шупнеш
| ПР.НАКЛ., БЪД.ВР., 2Л., МН.Ч. = щели сте да шупнете
| ПР.НАКЛ., БЪД.ВР., 3Л., ЕД.Ч., М.Р. = щял (е) да шупне
| ПР.НАКЛ., БЪД.ВР., 3Л., ЕД.Ч., Ж.Р. = щяла (е) да шупне
| ПР.НАКЛ., БЪД.ВР., 3Л., ЕД.Ч., СР.Р. = щяло (е) да шупне
| ПР.НАКЛ., БЪД.ВР., 3Л., МН.Ч. = щели (са) да шупнат
| ПР.НАКЛ., БЪД.ПРЕД.ВР., 1Л., ЕД.Ч., М.Р. = щял съм да съм шупнал
| ПР.НАКЛ., БЪД.ПРЕД.ВР., 1Л., ЕД.Ч., Ж.Р. = щяла съм да съм шупнала
| ПР.НАКЛ., БЪД.ПРЕД.ВР., 1Л., ЕД.Ч., СР.Р. = щяло съм да съм шупнало
| ПР.НАКЛ., БЪД.ПРЕД.ВР., 1Л., МН.Ч. = щели сме да сме шупнали
| ПР.НАКЛ., БЪД.ПРЕД.ВР., 2Л., ЕД.Ч., М.Р. = щял си да си шупнал
| ПР.НАКЛ., БЪД.ПРЕД.ВР., 2Л., ЕД.Ч., Ж.Р. = щяла си да си шупнала
| ПР.НАКЛ., БЪД.ПРЕД.ВР., 2Л., ЕД.Ч., СР.Р. = щяло си да си шупнало
| ПР.НАКЛ., БЪД.ПРЕД.ВР., 2Л., МН.Ч. = щели сте да сте шупнали
| ПР.НАКЛ., БЪД.ПРЕД.ВР., 3Л., ЕД.Ч., М.Р. = щял (е) да е шупнал
| ПР.НАКЛ., БЪД.ПРЕД.ВР., 3Л., ЕД.Ч., Ж.Р. = щяла (е) да е шупнала
| ПР.НАКЛ., БЪД.ПРЕД.ВР., 3Л., ЕД.Ч., СР.Р. = щяло (е) да е шупнало
| ПР.НАКЛ., БЪД.ПРЕД.ВР., 3Л., МН.Ч. = щели (са) да са шупнали
| УСЛОВНО НАКЛОНЕНИЕ, 1Л., ЕД.Ч., М.Р. = бих шупнал
| УСЛОВНО НАКЛОНЕНИЕ, 1Л., ЕД.Ч., Ж.Р. = бих шупнала
| УСЛОВНО НАКЛОНЕНИЕ, 1Л., ЕД.Ч., СР.Р. = бих шупнало
| УСЛОВНО НАКЛОНЕНИЕ, 1Л., МН.Ч. = бихме шупнали
| УСЛОВНО НАКЛОНЕНИЕ, 2Л., ЕД.Ч., М.Р. = би шупнал
| УСЛОВНО НАКЛОНЕНИЕ, 2Л., ЕД.Ч., Ж.Р. = би шупнала
| УСЛОВНО НАКЛОНЕНИЕ, 2Л., ЕД.Ч., СР.Р. = би шупнало
| УСЛОВНО НАКЛОНЕНИЕ, 2Л., МН.Ч. = бихте шупнали
| УСЛОВНО НАКЛОНЕНИЕ, 3Л., ЕД.Ч., М.Р. = би шупнал
| УСЛОВНО НАКЛОНЕНИЕ, 3Л., ЕД.Ч., Ж.Р. = би шупнала
| УСЛОВНО НАКЛОНЕНИЕ, 3Л., ЕД.Ч., СР.Р. = би шупнало
| УСЛОВНО НАКЛОНЕНИЕ, 3Л., МН.Ч. = биха шупнали
| ПОВЕЛИТЕЛНО НАКЛОНЕНИЕ, ЕД.Ч. = шуп·ни
| ПОВЕЛИТЕЛНО НАКЛОНЕНИЕ, МН.Ч. = шуп·не·те
| МИН.СТРАД.ПРИЧ. М.Р. = шуп·нат
| МИН.СТРАД.ПРИЧ. М.Р. НЕПЪЛЕН ЧЛЕН = шуп·на·тия
| МИН.СТРАД.ПРИЧ. М.Р. ПЪЛЕН ЧЛЕН = шуп·на·ти·ят
| МИН.СТРАД.ПРИЧ. Ж.Р. = шуп·на·та
| МИН.СТРАД.ПРИЧ. Ж.Р. ЧЛЕН = шуп·на·та·та
| МИН.СТРАД.ПРИЧ. СР.Р. = шуп·на·то
| МИН.СТРАД.ПРИЧ. СР.Р. ЧЛЕН = шуп·на·то·то
| МИН.СТРАД.ПРИЧ. МН.Ч. = шуп·на·ти
| МИН.СТРАД.ПРИЧ. МН.Ч. ЧЛЕН = шуп·на·ти·те
| МИН.ДЕЯТ.СВ.ПРИЧ. М.Р. = шуп·нал
| МИН.ДЕЯТ.СВ.ПРИЧ. М.Р. НЕПЪЛЕН ЧЛЕН = шуп·на·лия
| МИН.ДЕЯТ.СВ.ПРИЧ. М.Р. ПЪЛЕН ЧЛЕН = шуп·на·ли·ят
| МИН.ДЕЯТ.СВ.ПРИЧ. Ж.Р. = шуп·на·ла
| МИН.ДЕЯТ.СВ.ПРИЧ. Ж.Р. ЧЛЕН = шуп·на·ла·та
| МИН.ДЕЯТ.СВ.ПРИЧ. СР.Р. = шуп·на·ло
| МИН.ДЕЯТ.СВ.ПРИЧ. СР.Р. ЧЛЕН = шуп·на·ло·то
| МИН.ДЕЯТ.СВ.ПРИЧ. МН.Ч. = шуп·на·ли
| МИН.ДЕЯТ.СВ.ПРИЧ. МН.Ч. ЧЛЕН = шуп·на·ли·те
| МИН.ДЕЯТ.НЕСВ.ПРИЧ. М.Р. = шуп·нел
| МИН.ДЕЯТ.НЕСВ.ПРИЧ. М.Р. НЕПЪЛЕН ЧЛЕН = шуп·не·лия
| МИН.ДЕЯТ.НЕСВ.ПРИЧ. М.Р. ПЪЛЕН ЧЛЕН = шуп·не·ли·ят
| МИН.ДЕЯТ.НЕСВ.ПРИЧ. Ж.Р. = шуп·не·ла
| МИН.ДЕЯТ.НЕСВ.ПРИЧ. Ж.Р. ЧЛЕН = шуп·не·ла·та
| МИН.ДЕЯТ.НЕСВ.ПРИЧ. СР.Р. = шуп·не·ло
| МИН.ДЕЯТ.НЕСВ.ПРИЧ. СР.Р. ЧЛЕН = шуп·не·ло·то
| МИН.ДЕЯТ.НЕСВ.ПРИЧ. МН.Ч. = шуп·не·ли
| МИН.ДЕЯТ.НЕСВ.ПРИЧ. МН.Ч. ЧЛЕН = шуп·не·ли·те
| СЕГ.ДЕЯТ.ПРИЧ. М.Р. = —
| СЕГ.ДЕЯТ.ПРИЧ. М.Р. НЕПЪЛЕН ЧЛЕН = —
| СЕГ.ДЕЯТ.ПРИЧ. М.Р. ПЪЛЕН ЧЛЕН = —
| СЕГ.ДЕЯТ.ПРИЧ. Ж.Р. = —
| СЕГ.ДЕЯТ.ПРИЧ. Ж.Р. ЧЛЕН = —
| СЕГ.ДЕЯТ.ПРИЧ. СР.Р. = —
| СЕГ.ДЕЯТ.ПРИЧ. СР.Р. ЧЛЕН = —
| СЕГ.ДЕЯТ.ПРИЧ. МН.Ч. = —
| СЕГ.ДЕЯТ.ПРИЧ. МН.Ч. ЧЛЕН = —
| ДЕЕПРИЧАСТИЕ = —
| СКРИТИ ПРЕПРАТКИ = 
[[шупна]],
[[шупнеш]],
[[шупне]],
[[шупнем]],
[[шупнете]],
[[шупнат]],
[[шупнах]],
[[шупнахме]],
[[шупнахте]],
[[шупнаха]],
[[шупнех]],
[[шупнеше]],
[[шупнехме]],
[[шупнехте]],
[[шупнеха]],
[[шупни]],
[[шупнал]],
[[шупналия]],
[[шупналият]],
[[шупнала]],
[[шупналата]],
[[шупнало]],
[[шупналото]],
[[шупнали]],
[[шупналите]],
[[шупнел]],
[[шупнелия]],
[[шупнелият]],
[[шупнела]],
[[шупнелата]],
[[шупнело]],
[[шупнелото]],
[[шупнели]],
[[шупнелите]],
[[шупнатия]],
[[шупнатият]],
[[шупната]],
[[шупнатата]],
[[шупнато]],
[[шупнатото]],
[[шупнати]],
[[шупнатите]],
[[шупнал съм]],
[[шупнала съм]],
[[шупнало съм]],
[[шупнали сме]],
[[шупнал си]],
[[шупнала си]],
[[шупнало си]],
[[шупнали сте]],
[[шупнал е]],
[[шупнала е]],
[[шупнало е]],
[[шупнали са]],
[[бях шупнал]],
[[бях шупнала]],
[[бях шупнало]],
[[бяхме шупнали]],
[[беше шупнал]],
[[беше шупнала]],
[[беше шупнало]],
[[бяхте шупнали]],
[[бяха шупнали]],
[[ще шупна]],
[[ще шупнем]],
[[ще шупнеш]],
[[ще шупнете]],
[[ще шупне]],
[[ще шупнат]],
[[ще съм шупнал]],
[[ще съм шупнала]],
[[ще съм шупнало]],
[[ще сме шупнали]],
[[ще си шупнал]],
[[ще си шупнала]],
[[ще си шупнало]],
[[ще сте шупнали]],
[[ще е шупнал]],
[[ще е шупнала]],
[[ще е шупнало]],
[[ще са шупнали]],
[[щях да шупна]],
[[щяхме да шупнем]],
[[щеше да шупнеш]],
[[щяхте да шупнете]],
[[щеше да шупне]],
[[щяха да шупнат]],
[[щях да съм шупнал]],
[[щях да съм шупнала]],
[[щях да съм шупнало]],
[[щяхме да сме шупнали]],
[[щеше да си шупнал]],
[[щеше да си шупнала]],
[[щеше да си шупнало]],
[[щяхте да сте шупнали]],
[[щеше да е шупнал]],
[[щеше да е шупнала]],
[[щеше да е шупнало]],
[[щяха да са шупнали]],
[[шупнел съм]],
[[шупнела съм]],
[[шупнело съм]],
[[шупнели сме]],
[[шупнел си]],
[[шупнела си]],
[[шупнело си]],
[[шупнели сте]],
[[шупнел е]],
[[шупнела е]],
[[шупнело е]],
[[шупнели са]],
[[бил съм шупнал]],
[[била съм шупнала]],
[[било съм шупнало]],
[[били сме шупнали]],
[[бил си шупнал]],
[[била си шупнала]],
[[било си шупнало]],
[[били сте шупнали]],
[[бил е шупнал]],
[[била е шупнала]],
[[било е шупнало]],
[[били са шупнали]],
[[щял съм да шупна]],
[[щяла съм да шупна]],
[[щяло съм да шупна]],
[[щели сме да шупнем]],
[[щял си да шупнеш]],
[[щяла си да шупнеш]],
[[щяло си да шупнеш]],
[[щели сте да шупнете]],
[[щял да шупне]],
[[щяла да шупне]],
[[щяло да шупне]],
[[щели да шупнат]],
[[щял е да шупне]],
[[щяла е да шупне]],
[[щяло е да шупне]],
[[щели са да шупнат]],
[[щял съм да съм шупнал]],
[[щяла съм да съм шупнала]],
[[щяло съм да съм шупнало]],
[[щели сме да сме шупнали]],
[[щял си да си шупнал]],
[[щяла си да си шупнала]],
[[щяло си да си шупнало]],
[[щели сте да сте шупнали]],
[[щял да е шупнал]],
[[щяла да е шупнала]],
[[щяло да е шупнало]],
[[щели да са шупнали]],
[[щял е да е шупнал]],
[[щяла е да е шупнала]],
[[щяло е да е шупнало]],
[[щели са да са шупнали]],
[[бих шупнал]],
[[бих шупнала]],
[[бих шупнало]],
[[бихме шупнали]],
[[би шупнал]],
[[би шупнала]],
[[би шупнало]],
[[бихте шупнали]],
[[биха шупнали]],
}}</text>
      <sha1>k1u7k64la3tewlzy6jewuftlso1qq86</sha1>
    </revision>
  </page>
  <page>
    <title>Шаблон:Словоформи/шурвам</title>
    <ns>10</ns>
    <id>570293</id>
    <revision>
      <id>602273</id>
      <timestamp>2005-05-12T12:18:35Z</timestamp>
      <contributor>
        <username>Bgbot</username>
        <id>83</id>
      </contributor>
      <comment>Борислав: Шаблон със словоформи</comment>
      <model>wikitext</model>
      <format>text/x-wiki</format>
      <text bytes="19112" xml:space="preserve">{{Шаблон:Словоформи/Глагол|
  ОСНОВНА ФОРМА = шурвам
| СЕГ.ВР., 1Л., ЕД.Ч. = шур·вам
| СЕГ.ВР., 1Л., МН.Ч. = шур·ва·ме
| СЕГ.ВР., 2Л., ЕД.Ч. = шур·ваш
| СЕГ.ВР., 2Л., МН.Ч. = шур·ва·те
| СЕГ.ВР., 3Л., ЕД.Ч. = шур·ва
| СЕГ.ВР., 3Л., МН.Ч. = шур·ват
| МИН.СВ.ВР., 1Л., ЕД.Ч. = шур·вах
| МИН.СВ.ВР., 1Л., МН.Ч. = шур·вах·ме
| МИН.СВ.ВР., 2Л., ЕД.Ч. = шур·ва
| МИН.СВ.ВР., 2Л., МН.Ч. = шур·вах·те
| МИН.СВ.ВР., 3Л., ЕД.Ч. = шур·ва
| МИН.СВ.ВР., 3Л., МН.Ч. = шур·ва·ха
| МИН.НЕСВ.ВР., 1Л., ЕД.Ч. = шур·вах
| МИН.НЕСВ.ВР., 1Л., МН.Ч. = шур·вах·ме
| МИН.НЕСВ.ВР., 2Л., ЕД.Ч. = шур·ва·ше
| МИН.НЕСВ.ВР., 2Л., МН.Ч. = шур·вах·те
| МИН.НЕСВ.ВР., 3Л., ЕД.Ч. = шур·ва·ше
| МИН.НЕСВ.ВР., 3Л., МН.Ч. = шур·ва·ха
| МИН.НЕОПР.ВР., 1Л., ЕД.Ч., М.Р. = шурвал съм
| МИН.НЕОПР.ВР., 1Л., ЕД.Ч., Ж.Р. = шурвала съм
| МИН.НЕОПР.ВР., 1Л., ЕД.Ч., СР.Р. = шурвало съм
| МИН.НЕОПР.ВР., 1Л., МН.Ч. = шурвали сме
| МИН.НЕОПР.ВР., 2Л., ЕД.Ч., М.Р. = шурвал си
| МИН.НЕОПР.ВР., 2Л., ЕД.Ч., Ж.Р. = шурвала си
| МИН.НЕОПР.ВР., 2Л., ЕД.Ч., СР.Р. = шурвало си
| МИН.НЕОПР.ВР., 2Л., МН.Ч. = шурвали сте
| МИН.НЕОПР.ВР., 3Л., ЕД.Ч., М.Р. = шурвал е
| МИН.НЕОПР.ВР., 3Л., ЕД.Ч., Ж.Р. = шурвала е
| МИН.НЕОПР.ВР., 3Л., ЕД.Ч., СР.Р. = шурвало е
| МИН.НЕОПР.ВР., 3Л., МН.Ч. = шурвали са
| МИН.ПРЕД.ВР., 1Л., ЕД.Ч., М.Р. = бях шурвал
| МИН.ПРЕД.ВР., 1Л., ЕД.Ч., Ж.Р. = бях шурвала
| МИН.ПРЕД.ВР., 1Л., ЕД.Ч., СР.Р. = бях шурвало
| МИН.ПРЕД.ВР., 1Л., МН.Ч. = бяхме шурвали
| МИН.ПРЕД.ВР., 2Л., ЕД.Ч., М.Р. = беше шурвал
| МИН.ПРЕД.ВР., 2Л., ЕД.Ч., Ж.Р. = беше шурвала
| МИН.ПРЕД.ВР., 2Л., ЕД.Ч., СР.Р. = беше шурвало
| МИН.ПРЕД.ВР., 2Л., МН.Ч. = бяхте шурвали
| МИН.ПРЕД.ВР., 3Л., ЕД.Ч., М.Р. = беше шурвал
| МИН.ПРЕД.ВР., 3Л., ЕД.Ч., Ж.Р. = беше шурвала
| МИН.ПРЕД.ВР., 3Л., ЕД.Ч., СР.Р. = беше шурвало
| МИН.ПРЕД.ВР., 3Л., МН.Ч. = бяха шурвали
| БЪД.ВР., 1Л., ЕД.Ч. = ще шурвам
| БЪД.ВР., 1Л., МН.Ч. = ще шурваме
| БЪД.ВР., 2Л., ЕД.Ч. = ще шурваш
| БЪД.ВР., 2Л., МН.Ч. = ще шурвате
| БЪД.ВР., 3Л., ЕД.Ч. = ще шурва
| БЪД.ВР., 3Л., МН.Ч. = ще шурват
| БЪД.ПРЕД.ВР., 1Л., ЕД.Ч., М.Р. = ще съм шурвал
| БЪД.ПРЕД.ВР., 1Л., ЕД.Ч., Ж.Р. = ще съм шурвала
| БЪД.ПРЕД.ВР., 1Л., ЕД.Ч., СР.Р. = ще съм шурвало
| БЪД.ПРЕД.ВР., 1Л., МН.Ч. = ще сме шурвали
| БЪД.ПРЕД.ВР., 2Л., ЕД.Ч., М.Р. = ще си шурвал
| БЪД.ПРЕД.ВР., 2Л., ЕД.Ч., Ж.Р. = ще си шурвала
| БЪД.ПРЕД.ВР., 2Л., ЕД.Ч., СР.Р. = ще си шурвало
| БЪД.ПРЕД.ВР., 2Л., МН.Ч. = ще сте шурвали
| БЪД.ПРЕД.ВР., 3Л., ЕД.Ч., М.Р. = ще е шурвал
| БЪД.ПРЕД.ВР., 3Л., ЕД.Ч., Ж.Р. = ще е шурвала
| БЪД.ПРЕД.ВР., 3Л., ЕД.Ч., СР.Р. = ще е шурвало
| БЪД.ПРЕД.ВР., 3Л., МН.Ч. = ще са шурвали
| БЪД.ВР. В МИН., 1Л., ЕД.Ч. = щях да шурвам
| БЪД.ВР. В МИН., 1Л., МН.Ч. = щяхме да шурваме
| БЪД.ВР. В МИН., 2Л., ЕД.Ч. = щеше да шурваш
| БЪД.ВР. В МИН., 2Л., МН.Ч. = щяхте да шурвате
| БЪД.ВР. В МИН., 3Л., ЕД.Ч. = щеше да шурва
| БЪД.ВР. В МИН., 3Л., МН.Ч. = щяха да шурват
| БЪД.ПРЕД.ВР. В МИН., 1Л., ЕД.Ч., М.Р. = щях да съм шурвал
| БЪД.ПРЕД.ВР. В МИН., 1Л., ЕД.Ч., Ж.Р. = щях да съм шурвала
| БЪД.ПРЕД.ВР. В МИН., 1Л., ЕД.Ч., СР.Р. = щях да съм шурвало
| БЪД.ПРЕД.ВР. В МИН., 1Л., МН.Ч. = щяхме да сме шурвали
| БЪД.ПРЕД.ВР. В МИН., 2Л., ЕД.Ч., М.Р. = щеше да си шурвал
| БЪД.ПРЕД.ВР. В МИН., 2Л., ЕД.Ч., Ж.Р. = щеше да си шурвала
| БЪД.ПРЕД.ВР. В МИН., 2Л., ЕД.Ч., СР.Р. = щеше да си шурвало
| БЪД.ПРЕД.ВР. В МИН., 2Л., МН.Ч. = щяхте да сте шурвали
| БЪД.ПРЕД.ВР. В МИН., 3Л., ЕД.Ч., М.Р. = щеше да е шурвал
| БЪД.ПРЕД.ВР. В МИН., 3Л., ЕД.Ч., Ж.Р. = щеше да е шурвала
| БЪД.ПРЕД.ВР. В МИН., 3Л., ЕД.Ч., СР.Р. = щеше да е шурвало
| БЪД.ПРЕД.ВР. В МИН., 3Л., МН.Ч. = щяха да са шурвали
| ПР.НАКЛ., СЕГ.ВР., 1Л., ЕД.Ч., М.Р. = шурвал съм
| ПР.НАКЛ., СЕГ.ВР., 1Л., ЕД.Ч., Ж.Р. = шурвала съм
| ПР.НАКЛ., СЕГ.ВР., 1Л., ЕД.Ч., СР.Р. = шурвало съм
| ПР.НАКЛ., СЕГ.ВР., 1Л., МН.Ч. = шурвали сме
| ПР.НАКЛ., СЕГ.ВР., 2Л., ЕД.Ч., М.Р. = шурвал си
| ПР.НАКЛ., СЕГ.ВР., 2Л., ЕД.Ч., Ж.Р. = шурвала си
| ПР.НАКЛ., СЕГ.ВР., 2Л., ЕД.Ч., СР.Р. = шурвало си
| ПР.НАКЛ., СЕГ.ВР., 2Л., МН.Ч. = шурвали сте
| ПР.НАКЛ., СЕГ.ВР., 3Л., ЕД.Ч., М.Р. = шурвал (е)
| ПР.НАКЛ., СЕГ.ВР., 3Л., ЕД.Ч., Ж.Р. = шурвала (е)
| ПР.НАКЛ., СЕГ.ВР., 3Л., ЕД.Ч., СР.Р. = шурвало (е)
| ПР.НАКЛ., СЕГ.ВР., 3Л., МН.Ч. = шурвали (са)
| ПР.НАКЛ., МИН.СВ.ВР., 1Л., ЕД.Ч., М.Р. = шурвал съм
| ПР.НАКЛ., МИН.СВ.ВР., 1Л., ЕД.Ч., Ж.Р. = шурвала съм
| ПР.НАКЛ., МИН.СВ.ВР., 1Л., ЕД.Ч., СР.Р. = шурвало съм
| ПР.НАКЛ., МИН.СВ.ВР., 1Л., МН.Ч. = шурвали сме
| ПР.НАКЛ., МИН.СВ.ВР., 2Л., ЕД.Ч., М.Р. = шурвал си
| ПР.НАКЛ., МИН.СВ.ВР., 2Л., ЕД.Ч., Ж.Р. = шурвала си
| ПР.НАКЛ., МИН.СВ.ВР., 2Л., ЕД.Ч., СР.Р. = шурвало си
| ПР.НАКЛ., МИН.СВ.ВР., 2Л., МН.Ч. = шурвали сте
| ПР.НАКЛ., МИН.СВ.ВР., 3Л., ЕД.Ч., М.Р. = шурвал (е)
| ПР.НАКЛ., МИН.СВ.ВР., 3Л., ЕД.Ч., Ж.Р. = шурвала (е)
| ПР.НАКЛ., МИН.СВ.ВР., 3Л., ЕД.Ч., СР.Р. = шурвало (е)
| ПР.НАКЛ., МИН.СВ.ВР., 3Л., МН.Ч. = шурвали (са)
| ПР.НАКЛ., МИН.НЕОПР.ВР., 1Л., ЕД.Ч., М.Р. = бил съм шурвал
| ПР.НАКЛ., МИН.НЕОПР.ВР., 1Л., ЕД.Ч., Ж.Р. = била съм шурвала
| ПР.НАКЛ., МИН.НЕОПР.ВР., 1Л., ЕД.Ч., СР.Р. = било съм шурвало
| ПР.НАКЛ., МИН.НЕОПР.ВР., 1Л., МН.Ч. = били сме шурвали
| ПР.НАКЛ., МИН.НЕОПР.ВР., 2Л., ЕД.Ч., М.Р. = бил си шурвал
| ПР.НАКЛ., МИН.НЕОПР.ВР., 2Л., ЕД.Ч., Ж.Р. = била си шурвала
| ПР.НАКЛ., МИН.НЕОПР.ВР., 2Л., ЕД.Ч., СР.Р. = било си шурвало
| ПР.НАКЛ., МИН.НЕОПР.ВР., 2Л., МН.Ч. = били сте шурвали
| ПР.НАКЛ., МИН.НЕОПР.ВР., 3Л., ЕД.Ч., М.Р. = бил (е) шурвал
| ПР.НАКЛ., МИН.НЕОПР.ВР., 3Л., ЕД.Ч., Ж.Р. = била (е) шурвала
| ПР.НАКЛ., МИН.НЕОПР.ВР., 3Л., ЕД.Ч., СР.Р. = било (е) шурвало
| ПР.НАКЛ., МИН.НЕОПР.ВР., 3Л., МН.Ч. = били (са) шурвали
| ПР.НАКЛ., БЪД.ВР., 1Л., ЕД.Ч., М.Р. = щял съм да шурвам
| ПР.НАКЛ., БЪД.ВР., 1Л., ЕД.Ч., Ж.Р. = щяла съм да шурвам
| ПР.НАКЛ., БЪД.ВР., 1Л., ЕД.Ч., СР.Р. = щяло съм да шурвам
| ПР.НАКЛ., БЪД.ВР., 1Л., МН.Ч. = щели сме да шурваме
| ПР.НАКЛ., БЪД.ВР., 2Л., ЕД.Ч., М.Р. = щял си да шурваш
| ПР.НАКЛ., БЪД.ВР., 2Л., ЕД.Ч., Ж.Р. = щяла си да шурваш
| ПР.НАКЛ., БЪД.ВР., 2Л., ЕД.Ч., СР.Р. = щяло си да шурваш
| ПР.НАКЛ., БЪД.ВР., 2Л., МН.Ч. = щели сте да шурвате
| ПР.НАКЛ., БЪД.ВР., 3Л., ЕД.Ч., М.Р. = щял (е) да шурва
| ПР.НАКЛ., БЪД.ВР., 3Л., ЕД.Ч., Ж.Р. = щяла (е) да шурва
| ПР.НАКЛ., БЪД.ВР., 3Л., ЕД.Ч., СР.Р. = щяло (е) да шурва
| ПР.НАКЛ., БЪД.ВР., 3Л., МН.Ч. = щели (са) да шурват
| ПР.НАКЛ., БЪД.ПРЕД.ВР., 1Л., ЕД.Ч., М.Р. = щял съм да съм шурвал
| ПР.НАКЛ., БЪД.ПРЕД.ВР., 1Л., ЕД.Ч., Ж.Р. = щяла съм да съм шурвала
| ПР.НАКЛ., БЪД.ПРЕД.ВР., 1Л., ЕД.Ч., СР.Р. = щяло съм да съм шурвало
| ПР.НАКЛ., БЪД.ПРЕД.ВР., 1Л., МН.Ч. = щели сме да сме шурвали
| ПР.НАКЛ., БЪД.ПРЕД.ВР., 2Л., ЕД.Ч., М.Р. = щял си да си шурвал
| ПР.НАКЛ., БЪД.ПРЕД.ВР., 2Л., ЕД.Ч., Ж.Р. = щяла си да си шурвала
| ПР.НАКЛ., БЪД.ПРЕД.ВР., 2Л., ЕД.Ч., СР.Р. = щяло си да си шурвало
| ПР.НАКЛ., БЪД.ПРЕД.ВР., 2Л., МН.Ч. = щели сте да сте шурвали
| ПР.НАКЛ., БЪД.ПРЕД.ВР., 3Л., ЕД.Ч., М.Р. = щял (е) да е шурвал
| ПР.НАКЛ., БЪД.ПРЕД.ВР., 3Л., ЕД.Ч., Ж.Р. = щяла (е) да е шурвала
| ПР.НАКЛ., БЪД.ПРЕД.ВР., 3Л., ЕД.Ч., СР.Р. = щяло (е) да е шурвало
| ПР.НАКЛ., БЪД.ПРЕД.ВР., 3Л., МН.Ч. = щели (са) да са шурвали
| УСЛОВНО НАКЛОНЕНИЕ, 1Л., ЕД.Ч., М.Р. = бих шурвал
| УСЛОВНО НАКЛОНЕНИЕ, 1Л., ЕД.Ч., Ж.Р. = бих шурвала
| УСЛОВНО НАКЛОНЕНИЕ, 1Л., ЕД.Ч., СР.Р. = бих шурвало
| УСЛОВНО НАКЛОНЕНИЕ, 1Л., МН.Ч. = бихме шурвали
| УСЛОВНО НАКЛОНЕНИЕ, 2Л., ЕД.Ч., М.Р. = би шурвал
| УСЛОВНО НАКЛОНЕНИЕ, 2Л., ЕД.Ч., Ж.Р. = би шурвала
| УСЛОВНО НАКЛОНЕНИЕ, 2Л., ЕД.Ч., СР.Р. = би шурвало
| УСЛОВНО НАКЛОНЕНИЕ, 2Л., МН.Ч. = бихте шурвали
| УСЛОВНО НАКЛОНЕНИЕ, 3Л., ЕД.Ч., М.Р. = би шурвал
| УСЛОВНО НАКЛОНЕНИЕ, 3Л., ЕД.Ч., Ж.Р. = би шурвала
| УСЛОВНО НАКЛОНЕНИЕ, 3Л., ЕД.Ч., СР.Р. = би шурвало
| УСЛОВНО НАКЛОНЕНИЕ, 3Л., МН.Ч. = биха шурвали
| ПОВЕЛИТЕЛНО НАКЛОНЕНИЕ, ЕД.Ч. = шур·вай
| ПОВЕЛИТЕЛНО НАКЛОНЕНИЕ, МН.Ч. = шур·вай·те
| МИН.СТРАД.ПРИЧ. М.Р. = шур·ван
| МИН.СТРАД.ПРИЧ. М.Р. НЕПЪЛЕН ЧЛЕН = шур·ва·ния
| МИН.СТРАД.ПРИЧ. М.Р. ПЪЛЕН ЧЛЕН = шур·ва·ни·ят
| МИН.СТРАД.ПРИЧ. Ж.Р. = шур·ва·на
| МИН.СТРАД.ПРИЧ. Ж.Р. ЧЛЕН = шур·ва·на·та
| МИН.СТРАД.ПРИЧ. СР.Р. = шур·ва·но
| МИН.СТРАД.ПРИЧ. СР.Р. ЧЛЕН = шур·ва·но·то
| МИН.СТРАД.ПРИЧ. МН.Ч. = шур·ва·ни
| МИН.СТРАД.ПРИЧ. МН.Ч. ЧЛЕН = шур·ва·ни·те
| МИН.ДЕЯТ.СВ.ПРИЧ. М.Р. = шур·вал
| МИН.ДЕЯТ.СВ.ПРИЧ. М.Р. НЕПЪЛЕН ЧЛЕН = шур·ва·лия
| МИН.ДЕЯТ.СВ.ПРИЧ. М.Р. ПЪЛЕН ЧЛЕН = шур·ва·ли·ят
| МИН.ДЕЯТ.СВ.ПРИЧ. Ж.Р. = шур·ва·ла
| МИН.ДЕЯТ.СВ.ПРИЧ. Ж.Р. ЧЛЕН = шур·ва·ла·та
| МИН.ДЕЯТ.СВ.ПРИЧ. СР.Р. = шур·ва·ло
| МИН.ДЕЯТ.СВ.ПРИЧ. СР.Р. ЧЛЕН = шур·ва·ло·то
| МИН.ДЕЯТ.СВ.ПРИЧ. МН.Ч. = шур·ва·ли
| МИН.ДЕЯТ.СВ.ПРИЧ. МН.Ч. ЧЛЕН = шур·ва·ли·те
| МИН.ДЕЯТ.НЕСВ.ПРИЧ. М.Р. = шур·вал
| МИН.ДЕЯТ.НЕСВ.ПРИЧ. М.Р. НЕПЪЛЕН ЧЛЕН = шур·ва·лия
| МИН.ДЕЯТ.НЕСВ.ПРИЧ. М.Р. ПЪЛЕН ЧЛЕН = шур·ва·ли·ят
| МИН.ДЕЯТ.НЕСВ.ПРИЧ. Ж.Р. = шур·ва·ла
| МИН.ДЕЯТ.НЕСВ.ПРИЧ. Ж.Р. ЧЛЕН = шур·ва·ла·та
| МИН.ДЕЯТ.НЕСВ.ПРИЧ. СР.Р. = шур·ва·ло
| МИН.ДЕЯТ.НЕСВ.ПРИЧ. СР.Р. ЧЛЕН = шур·ва·ло·то
| МИН.ДЕЯТ.НЕСВ.ПРИЧ. МН.Ч. = шур·ва·ли
| МИН.ДЕЯТ.НЕСВ.ПРИЧ. МН.Ч. ЧЛЕН = шур·ва·ли·те
| СЕГ.ДЕЯТ.ПРИЧ. М.Р. = шур·ващ
| СЕГ.ДЕЯТ.ПРИЧ. М.Р. НЕПЪЛЕН ЧЛЕН = шур·ва·щия
| СЕГ.ДЕЯТ.ПРИЧ. М.Р. ПЪЛЕН ЧЛЕН = шур·ва·щи·ят
| СЕГ.ДЕЯТ.ПРИЧ. Ж.Р. = шур·ва·ща
| СЕГ.ДЕЯТ.ПРИЧ. Ж.Р. ЧЛЕН = шур·ва·ща·та
| СЕГ.ДЕЯТ.ПРИЧ. СР.Р. = шур·ва·що
| СЕГ.ДЕЯТ.ПРИЧ. СР.Р. ЧЛЕН = шур·ва·що·то
| СЕГ.ДЕЯТ.ПРИЧ. МН.Ч. = шур·ва·щи
| СЕГ.ДЕЯТ.ПРИЧ. МН.Ч. ЧЛЕН = шур·ва·щи·те
| ДЕЕПРИЧАСТИЕ = шур·вай·ки
| СКРИТИ ПРЕПРАТКИ = 
[[шурвам]],
[[шурваш]],
[[шурва]],
[[шурваме]],
[[шурвате]],
[[шурват]],
[[шурвах]],
[[шурвахме]],
[[шурвахте]],
[[шурваха]],
[[шурваше]],
[[шурвай]],
[[шурвайте]],
[[шурвал]],
[[шурвалия]],
[[шурвалият]],
[[шурвала]],
[[шурвалата]],
[[шурвало]],
[[шурвалото]],
[[шурвали]],
[[шурвалите]],
[[шурван]],
[[шурвания]],
[[шурваният]],
[[шурвана]],
[[шурваната]],
[[шурвано]],
[[шурваното]],
[[шурвани]],
[[шурваните]],
[[шурващ]],
[[шурващия]],
[[шурващият]],
[[шурваща]],
[[шурващата]],
[[шурващо]],
[[шурващото]],
[[шурващи]],
[[шурващите]],
[[шурвайки]],
[[шурвал съм]],
[[шурвала съм]],
[[шурвало съм]],
[[шурвали сме]],
[[шурвал си]],
[[шурвала си]],
[[шурвало си]],
[[шурвали сте]],
[[шурвал е]],
[[шурвала е]],
[[шурвало е]],
[[шурвали са]],
[[бях шурвал]],
[[бях шурвала]],
[[бях шурвало]],
[[бяхме шурвали]],
[[беше шурвал]],
[[беше шурвала]],
[[беше шурвало]],
[[бяхте шурвали]],
[[бяха шурвали]],
[[ще шурвам]],
[[ще шурваме]],
[[ще шурваш]],
[[ще шурвате]],
[[ще шурва]],
[[ще шурват]],
[[ще съм шурвал]],
[[ще съм шурвала]],
[[ще съм шурвало]],
[[ще сме шурвали]],
[[ще си шурвал]],
[[ще си шурвала]],
[[ще си шурвало]],
[[ще сте шурвали]],
[[ще е шурвал]],
[[ще е шурвала]],
[[ще е шурвало]],
[[ще са шурвали]],
[[щях да шурвам]],
[[щяхме да шурваме]],
[[щеше да шурваш]],
[[щяхте да шурвате]],
[[щеше да шурва]],
[[щяха да шурват]],
[[щях да съм шурвал]],
[[щях да съм шурвала]],
[[щях да съм шурвало]],
[[щяхме да сме шурвали]],
[[щеше да си шурвал]],
[[щеше да си шурвала]],
[[щеше да си шурвало]],
[[щяхте да сте шурвали]],
[[щеше да е шурвал]],
[[щеше да е шурвала]],
[[щеше да е шурвало]],
[[щяха да са шурвали]],
[[бил съм шурвал]],
[[била съм шурвала]],
[[било съм шурвало]],
[[били сме шурвали]],
[[бил си шурвал]],
[[била си шурвала]],
[[било си шурвало]],
[[били сте шурвали]],
[[бил е шурвал]],
[[била е шурвала]],
[[било е шурвало]],
[[били са шурвали]],
[[щял съм да шурвам]],
[[щяла съм да шурвам]],
[[щяло съм да шурвам]],
[[щели сме да шурваме]],
[[щял си да шурваш]],
[[щяла си да шурваш]],
[[щяло си да шурваш]],
[[щели сте да шурвате]],
[[щял да шурва]],
[[щяла да шурва]],
[[щяло да шурва]],
[[щели да шурват]],
[[щял е да шурва]],
[[щяла е да шурва]],
[[щяло е да шурва]],
[[щели са да шурват]],
[[щял съм да съм шурвал]],
[[щяла съм да съм шурвала]],
[[щяло съм да съм шурвало]],
[[щели сме да сме шурвали]],
[[щял си да си шурвал]],
[[щяла си да си шурвала]],
[[щяло си да си шурвало]],
[[щели сте да сте шурвали]],
[[щял да е шурвал]],
[[щяла да е шурвала]],
[[щяло да е шурвало]],
[[щели да са шурвали]],
[[щял е да е шурвал]],
[[щяла е да е шурвала]],
[[щяло е да е шурвало]],
[[щели са да са шурвали]],
[[бих шурвал]],
[[бих шурвала]],
[[бих шурвало]],
[[бихме шурвали]],
[[би шурвал]],
[[би шурвала]],
[[би шурвало]],
[[бихте шурвали]],
[[биха шурвали]],
}}</text>
      <sha1>7cq7i4m9qbqabosshzhzplh6k3ojhls</sha1>
    </revision>
  </page>
  <page>
    <title>Шаблон:Словоформи/шурна</title>
    <ns>10</ns>
    <id>399611</id>
    <revision>
      <id>431625</id>
      <parentid>10141</parentid>
      <timestamp>2005-05-06T20:15:33Z</timestamp>
      <contributor>
        <username>Bgbot</username>
        <id>83</id>
      </contributor>
      <comment>Борислав: Шаблон със словоформи</comment>
      <model>wikitext</model>
      <format>text/x-wiki</format>
      <text bytes="19206" xml:space="preserve">{{Шаблон:Словоформи/Глагол|
  ОСНОВНА ФОРМА = шурна
| СЕГ.ВР., 1Л., ЕД.Ч. = шур·на
| СЕГ.ВР., 1Л., МН.Ч. = шур·нем
| СЕГ.ВР., 2Л., ЕД.Ч. = шур·неш
| СЕГ.ВР., 2Л., МН.Ч. = шур·не·те
| СЕГ.ВР., 3Л., ЕД.Ч. = шур·не
| СЕГ.ВР., 3Л., МН.Ч. = шур·нат
| МИН.СВ.ВР., 1Л., ЕД.Ч. = шур·нах
| МИН.СВ.ВР., 1Л., МН.Ч. = шур·нах·ме
| МИН.СВ.ВР., 2Л., ЕД.Ч. = шур·на
| МИН.СВ.ВР., 2Л., МН.Ч. = шур·нах·те
| МИН.СВ.ВР., 3Л., ЕД.Ч. = шур·на
| МИН.СВ.ВР., 3Л., МН.Ч. = шур·на·ха
| МИН.НЕСВ.ВР., 1Л., ЕД.Ч. = шур·нех
| МИН.НЕСВ.ВР., 1Л., МН.Ч. = шур·нех·ме
| МИН.НЕСВ.ВР., 2Л., ЕД.Ч. = шур·не·ше
| МИН.НЕСВ.ВР., 2Л., МН.Ч. = шур·нех·те
| МИН.НЕСВ.ВР., 3Л., ЕД.Ч. = шур·не·ше
| МИН.НЕСВ.ВР., 3Л., МН.Ч. = шур·не·ха
| МИН.НЕОПР.ВР., 1Л., ЕД.Ч., М.Р. = шурнал съм
| МИН.НЕОПР.ВР., 1Л., ЕД.Ч., Ж.Р. = шурнала съм
| МИН.НЕОПР.ВР., 1Л., ЕД.Ч., СР.Р. = шурнало съм
| МИН.НЕОПР.ВР., 1Л., МН.Ч. = шурнали сме
| МИН.НЕОПР.ВР., 2Л., ЕД.Ч., М.Р. = шурнал си
| МИН.НЕОПР.ВР., 2Л., ЕД.Ч., Ж.Р. = шурнала си
| МИН.НЕОПР.ВР., 2Л., ЕД.Ч., СР.Р. = шурнало си
| МИН.НЕОПР.ВР., 2Л., МН.Ч. = шурнали сте
| МИН.НЕОПР.ВР., 3Л., ЕД.Ч., М.Р. = шурнал е
| МИН.НЕОПР.ВР., 3Л., ЕД.Ч., Ж.Р. = шурнала е
| МИН.НЕОПР.ВР., 3Л., ЕД.Ч., СР.Р. = шурнало е
| МИН.НЕОПР.ВР., 3Л., МН.Ч. = шурнали са
| МИН.ПРЕД.ВР., 1Л., ЕД.Ч., М.Р. = бях шурнал
| МИН.ПРЕД.ВР., 1Л., ЕД.Ч., Ж.Р. = бях шурнала
| МИН.ПРЕД.ВР., 1Л., ЕД.Ч., СР.Р. = бях шурнало
| МИН.ПРЕД.ВР., 1Л., МН.Ч. = бяхме шурнали
| МИН.ПРЕД.ВР., 2Л., ЕД.Ч., М.Р. = беше шурнал
| МИН.ПРЕД.ВР., 2Л., ЕД.Ч., Ж.Р. = беше шурнала
| МИН.ПРЕД.ВР., 2Л., ЕД.Ч., СР.Р. = беше шурнало
| МИН.ПРЕД.ВР., 2Л., МН.Ч. = бяхте шурнали
| МИН.ПРЕД.ВР., 3Л., ЕД.Ч., М.Р. = беше шурнал
| МИН.ПРЕД.ВР., 3Л., ЕД.Ч., Ж.Р. = беше шурнала
| МИН.ПРЕД.ВР., 3Л., ЕД.Ч., СР.Р. = беше шурнало
| МИН.ПРЕД.ВР., 3Л., МН.Ч. = бяха шурнали
| БЪД.ВР., 1Л., ЕД.Ч. = ще шурна
| БЪД.ВР., 1Л., МН.Ч. = ще шурнем
| БЪД.ВР., 2Л., ЕД.Ч. = ще шурнеш
| БЪД.ВР., 2Л., МН.Ч. = ще шурнете
| БЪД.ВР., 3Л., ЕД.Ч. = ще шурне
| БЪД.ВР., 3Л., МН.Ч. = ще шурнат
| БЪД.ПРЕД.ВР., 1Л., ЕД.Ч., М.Р. = ще съм шурнал
| БЪД.ПРЕД.ВР., 1Л., ЕД.Ч., Ж.Р. = ще съм шурнала
| БЪД.ПРЕД.ВР., 1Л., ЕД.Ч., СР.Р. = ще съм шурнало
| БЪД.ПРЕД.ВР., 1Л., МН.Ч. = ще сме шурнали
| БЪД.ПРЕД.ВР., 2Л., ЕД.Ч., М.Р. = ще си шурнал
| БЪД.ПРЕД.ВР., 2Л., ЕД.Ч., Ж.Р. = ще си шурнала
| БЪД.ПРЕД.ВР., 2Л., ЕД.Ч., СР.Р. = ще си шурнало
| БЪД.ПРЕД.ВР., 2Л., МН.Ч. = ще сте шурнали
| БЪД.ПРЕД.ВР., 3Л., ЕД.Ч., М.Р. = ще е шурнал
| БЪД.ПРЕД.ВР., 3Л., ЕД.Ч., Ж.Р. = ще е шурнала
| БЪД.ПРЕД.ВР., 3Л., ЕД.Ч., СР.Р. = ще е шурнало
| БЪД.ПРЕД.ВР., 3Л., МН.Ч. = ще са шурнали
| БЪД.ВР. В МИН., 1Л., ЕД.Ч. = щях да шурна
| БЪД.ВР. В МИН., 1Л., МН.Ч. = щяхме да шурнем
| БЪД.ВР. В МИН., 2Л., ЕД.Ч. = щеше да шурнеш
| БЪД.ВР. В МИН., 2Л., МН.Ч. = щяхте да шурнете
| БЪД.ВР. В МИН., 3Л., ЕД.Ч. = щеше да шурне
| БЪД.ВР. В МИН., 3Л., МН.Ч. = щяха да шурнат
| БЪД.ПРЕД.ВР. В МИН., 1Л., ЕД.Ч., М.Р. = щях да съм шурнал
| БЪД.ПРЕД.ВР. В МИН., 1Л., ЕД.Ч., Ж.Р. = щях да съм шурнала
| БЪД.ПРЕД.ВР. В МИН., 1Л., ЕД.Ч., СР.Р. = щях да съм шурнало
| БЪД.ПРЕД.ВР. В МИН., 1Л., МН.Ч. = щяхме да сме шурнали
| БЪД.ПРЕД.ВР. В МИН., 2Л., ЕД.Ч., М.Р. = щеше да си шурнал
| БЪД.ПРЕД.ВР. В МИН., 2Л., ЕД.Ч., Ж.Р. = щеше да си шурнала
| БЪД.ПРЕД.ВР. В МИН., 2Л., ЕД.Ч., СР.Р. = щеше да си шурнало
| БЪД.ПРЕД.ВР. В МИН., 2Л., МН.Ч. = щяхте да сте шурнали
| БЪД.ПРЕД.ВР. В МИН., 3Л., ЕД.Ч., М.Р. = щеше да е шурнал
| БЪД.ПРЕД.ВР. В МИН., 3Л., ЕД.Ч., Ж.Р. = щеше да е шурнала
| БЪД.ПРЕД.ВР. В МИН., 3Л., ЕД.Ч., СР.Р. = щеше да е шурнало
| БЪД.ПРЕД.ВР. В МИН., 3Л., МН.Ч. = щяха да са шурнали
| ПР.НАКЛ., СЕГ.ВР., 1Л., ЕД.Ч., М.Р. = шурнел съм
| ПР.НАКЛ., СЕГ.ВР., 1Л., ЕД.Ч., Ж.Р. = шурнела съм
| ПР.НАКЛ., СЕГ.ВР., 1Л., ЕД.Ч., СР.Р. = шурнело съм
| ПР.НАКЛ., СЕГ.ВР., 1Л., МН.Ч. = шурнели сме
| ПР.НАКЛ., СЕГ.ВР., 2Л., ЕД.Ч., М.Р. = шурнел си
| ПР.НАКЛ., СЕГ.ВР., 2Л., ЕД.Ч., Ж.Р. = шурнела си
| ПР.НАКЛ., СЕГ.ВР., 2Л., ЕД.Ч., СР.Р. = шурнело си
| ПР.НАКЛ., СЕГ.ВР., 2Л., МН.Ч. = шурнели сте
| ПР.НАКЛ., СЕГ.ВР., 3Л., ЕД.Ч., М.Р. = шурнел (е)
| ПР.НАКЛ., СЕГ.ВР., 3Л., ЕД.Ч., Ж.Р. = шурнела (е)
| ПР.НАКЛ., СЕГ.ВР., 3Л., ЕД.Ч., СР.Р. = шурнело (е)
| ПР.НАКЛ., СЕГ.ВР., 3Л., МН.Ч. = шурнели (са)
| ПР.НАКЛ., МИН.СВ.ВР., 1Л., ЕД.Ч., М.Р. = шурнал съм
| ПР.НАКЛ., МИН.СВ.ВР., 1Л., ЕД.Ч., Ж.Р. = шурнала съм
| ПР.НАКЛ., МИН.СВ.ВР., 1Л., ЕД.Ч., СР.Р. = шурнало съм
| ПР.НАКЛ., МИН.СВ.ВР., 1Л., МН.Ч. = шурнали сме
| ПР.НАКЛ., МИН.СВ.ВР., 2Л., ЕД.Ч., М.Р. = шурнал си
| ПР.НАКЛ., МИН.СВ.ВР., 2Л., ЕД.Ч., Ж.Р. = шурнала си
| ПР.НАКЛ., МИН.СВ.ВР., 2Л., ЕД.Ч., СР.Р. = шурнало си
| ПР.НАКЛ., МИН.СВ.ВР., 2Л., МН.Ч. = шурнали сте
| ПР.НАКЛ., МИН.СВ.ВР., 3Л., ЕД.Ч., М.Р. = шурнал (е)
| ПР.НАКЛ., МИН.СВ.ВР., 3Л., ЕД.Ч., Ж.Р. = шурнала (е)
| ПР.НАКЛ., МИН.СВ.ВР., 3Л., ЕД.Ч., СР.Р. = шурнало (е)
| ПР.НАКЛ., МИН.СВ.ВР., 3Л., МН.Ч. = шурнали (са)
| ПР.НАКЛ., МИН.НЕОПР.ВР., 1Л., ЕД.Ч., М.Р. = бил съм шурнал
| ПР.НАКЛ., МИН.НЕОПР.ВР., 1Л., ЕД.Ч., Ж.Р. = била съм шурнала
| ПР.НАКЛ., МИН.НЕОПР.ВР., 1Л., ЕД.Ч., СР.Р. = било съм шурнало
| ПР.НАКЛ., МИН.НЕОПР.ВР., 1Л., МН.Ч. = били сме шурнали
| ПР.НАКЛ., МИН.НЕОПР.ВР., 2Л., ЕД.Ч., М.Р. = бил си шурнал
| ПР.НАКЛ., МИН.НЕОПР.ВР., 2Л., ЕД.Ч., Ж.Р. = била си шурнала
| ПР.НАКЛ., МИН.НЕОПР.ВР., 2Л., ЕД.Ч., СР.Р. = било си шурнало
| ПР.НАКЛ., МИН.НЕОПР.ВР., 2Л., МН.Ч. = били сте шурнали
| ПР.НАКЛ., МИН.НЕОПР.ВР., 3Л., ЕД.Ч., М.Р. = бил (е) шурнал
| ПР.НАКЛ., МИН.НЕОПР.ВР., 3Л., ЕД.Ч., Ж.Р. = била (е) шурнала
| ПР.НАКЛ., МИН.НЕОПР.ВР., 3Л., ЕД.Ч., СР.Р. = било (е) шурнало
| ПР.НАКЛ., МИН.НЕОПР.ВР., 3Л., МН.Ч. = били (са) шурнали
| ПР.НАКЛ., БЪД.ВР., 1Л., ЕД.Ч., М.Р. = щял съм да шурна
| ПР.НАКЛ., БЪД.ВР., 1Л., ЕД.Ч., Ж.Р. = щяла съм да шурна
| ПР.НАКЛ., БЪД.ВР., 1Л., ЕД.Ч., СР.Р. = щяло съм да шурна
| ПР.НАКЛ., БЪД.ВР., 1Л., МН.Ч. = щели сме да шурнем
| ПР.НАКЛ., БЪД.ВР., 2Л., ЕД.Ч., М.Р. = щял си да шурнеш
| ПР.НАКЛ., БЪД.ВР., 2Л., ЕД.Ч., Ж.Р. = щяла си да шурнеш
| ПР.НАКЛ., БЪД.ВР., 2Л., ЕД.Ч., СР.Р. = щяло си да шурнеш
| ПР.НАКЛ., БЪД.ВР., 2Л., МН.Ч. = щели сте да шурнете
| ПР.НАКЛ., БЪД.ВР., 3Л., ЕД.Ч., М.Р. = щял (е) да шурне
| ПР.НАКЛ., БЪД.ВР., 3Л., ЕД.Ч., Ж.Р. = щяла (е) да шурне
| ПР.НАКЛ., БЪД.ВР., 3Л., ЕД.Ч., СР.Р. = щяло (е) да шурне
| ПР.НАКЛ., БЪД.ВР., 3Л., МН.Ч. = щели (са) да шурнат
| ПР.НАКЛ., БЪД.ПРЕД.ВР., 1Л., ЕД.Ч., М.Р. = щял съм да съм шурнал
| ПР.НАКЛ., БЪД.ПРЕД.ВР., 1Л., ЕД.Ч., Ж.Р. = щяла съм да съм шурнала
| ПР.НАКЛ., БЪД.ПРЕД.ВР., 1Л., ЕД.Ч., СР.Р. = щяло съм да съм шурнало
| ПР.НАКЛ., БЪД.ПРЕД.ВР., 1Л., МН.Ч. = щели сме да сме шурнали
| ПР.НАКЛ., БЪД.ПРЕД.ВР., 2Л., ЕД.Ч., М.Р. = щял си да си шурнал
| ПР.НАКЛ., БЪД.ПРЕД.ВР., 2Л., ЕД.Ч., Ж.Р. = щяла си да си шурнала
| ПР.НАКЛ., БЪД.ПРЕД.ВР., 2Л., ЕД.Ч., СР.Р. = щяло си да си шурнало
| ПР.НАКЛ., БЪД.ПРЕД.ВР., 2Л., МН.Ч. = щели сте да сте шурнали
| ПР.НАКЛ., БЪД.ПРЕД.ВР., 3Л., ЕД.Ч., М.Р. = щял (е) да е шурнал
| ПР.НАКЛ., БЪД.ПРЕД.ВР., 3Л., ЕД.Ч., Ж.Р. = щяла (е) да е шурнала
| ПР.НАКЛ., БЪД.ПРЕД.ВР., 3Л., ЕД.Ч., СР.Р. = щяло (е) да е шурнало
| ПР.НАКЛ., БЪД.ПРЕД.ВР., 3Л., МН.Ч. = щели (са) да са шурнали
| УСЛОВНО НАКЛОНЕНИЕ, 1Л., ЕД.Ч., М.Р. = бих шурнал
| УСЛОВНО НАКЛОНЕНИЕ, 1Л., ЕД.Ч., Ж.Р. = бих шурнала
| УСЛОВНО НАКЛОНЕНИЕ, 1Л., ЕД.Ч., СР.Р. = бих шурнало
| УСЛОВНО НАКЛОНЕНИЕ, 1Л., МН.Ч. = бихме шурнали
| УСЛОВНО НАКЛОНЕНИЕ, 2Л., ЕД.Ч., М.Р. = би шурнал
| УСЛОВНО НАКЛОНЕНИЕ, 2Л., ЕД.Ч., Ж.Р. = би шурнала
| УСЛОВНО НАКЛОНЕНИЕ, 2Л., ЕД.Ч., СР.Р. = би шурнало
| УСЛОВНО НАКЛОНЕНИЕ, 2Л., МН.Ч. = бихте шурнали
| УСЛОВНО НАКЛОНЕНИЕ, 3Л., ЕД.Ч., М.Р. = би шурнал
| УСЛОВНО НАКЛОНЕНИЕ, 3Л., ЕД.Ч., Ж.Р. = би шурнала
| УСЛОВНО НАКЛОНЕНИЕ, 3Л., ЕД.Ч., СР.Р. = би шурнало
| УСЛОВНО НАКЛОНЕНИЕ, 3Л., МН.Ч. = биха шурнали
| ПОВЕЛИТЕЛНО НАКЛОНЕНИЕ, ЕД.Ч. = шур·ни
| ПОВЕЛИТЕЛНО НАКЛОНЕНИЕ, МН.Ч. = шур·не·те
| МИН.СТРАД.ПРИЧ. М.Р. = шур·нат
| МИН.СТРАД.ПРИЧ. М.Р. НЕПЪЛЕН ЧЛЕН = шур·на·тия
| МИН.СТРАД.ПРИЧ. М.Р. ПЪЛЕН ЧЛЕН = шур·на·ти·ят
| МИН.СТРАД.ПРИЧ. Ж.Р. = шур·на·та
| МИН.СТРАД.ПРИЧ. Ж.Р. ЧЛЕН = шур·на·та·та
| МИН.СТРАД.ПРИЧ. СР.Р. = шур·на·то
| МИН.СТРАД.ПРИЧ. СР.Р. ЧЛЕН = шур·на·то·то
| МИН.СТРАД.ПРИЧ. МН.Ч. = шур·на·ти
| МИН.СТРАД.ПРИЧ. МН.Ч. ЧЛЕН = шур·на·ти·те
| МИН.ДЕЯТ.СВ.ПРИЧ. М.Р. = шур·нал
| МИН.ДЕЯТ.СВ.ПРИЧ. М.Р. НЕПЪЛЕН ЧЛЕН = шур·на·лия
| МИН.ДЕЯТ.СВ.ПРИЧ. М.Р. ПЪЛЕН ЧЛЕН = шур·на·ли·ят
| МИН.ДЕЯТ.СВ.ПРИЧ. Ж.Р. = шур·на·ла
| МИН.ДЕЯТ.СВ.ПРИЧ. Ж.Р. ЧЛЕН = шур·на·ла·та
| МИН.ДЕЯТ.СВ.ПРИЧ. СР.Р. = шур·на·ло
| МИН.ДЕЯТ.СВ.ПРИЧ. СР.Р. ЧЛЕН = шур·на·ло·то
| МИН.ДЕЯТ.СВ.ПРИЧ. МН.Ч. = шур·на·ли
| МИН.ДЕЯТ.СВ.ПРИЧ. МН.Ч. ЧЛЕН = шур·на·ли·те
| МИН.ДЕЯТ.НЕСВ.ПРИЧ. М.Р. = шур·нел
| МИН.ДЕЯТ.НЕСВ.ПРИЧ. М.Р. НЕПЪЛЕН ЧЛЕН = шур·не·лия
| МИН.ДЕЯТ.НЕСВ.ПРИЧ. М.Р. ПЪЛЕН ЧЛЕН = шур·не·ли·ят
| МИН.ДЕЯТ.НЕСВ.ПРИЧ. Ж.Р. = шур·не·ла
| МИН.ДЕЯТ.НЕСВ.ПРИЧ. Ж.Р. ЧЛЕН = шур·не·ла·та
| МИН.ДЕЯТ.НЕСВ.ПРИЧ. СР.Р. = шур·не·ло
| МИН.ДЕЯТ.НЕСВ.ПРИЧ. СР.Р. ЧЛЕН = шур·не·ло·то
| МИН.ДЕЯТ.НЕСВ.ПРИЧ. МН.Ч. = шур·не·ли
| МИН.ДЕЯТ.НЕСВ.ПРИЧ. МН.Ч. ЧЛЕН = шур·не·ли·те
| СЕГ.ДЕЯТ.ПРИЧ. М.Р. = —
| СЕГ.ДЕЯТ.ПРИЧ. М.Р. НЕПЪЛЕН ЧЛЕН = —
| СЕГ.ДЕЯТ.ПРИЧ. М.Р. ПЪЛЕН ЧЛЕН = —
| СЕГ.ДЕЯТ.ПРИЧ. Ж.Р. = —
| СЕГ.ДЕЯТ.ПРИЧ. Ж.Р. ЧЛЕН = —
| СЕГ.ДЕЯТ.ПРИЧ. СР.Р. = —
| СЕГ.ДЕЯТ.ПРИЧ. СР.Р. ЧЛЕН = —
| СЕГ.ДЕЯТ.ПРИЧ. МН.Ч. = —
| СЕГ.ДЕЯТ.ПРИЧ. МН.Ч. ЧЛЕН = —
| ДЕЕПРИЧАСТИЕ = —
| СКРИТИ ПРЕПРАТКИ = 
[[шурна]],
[[шурнеш]],
[[шурне]],
[[шурнем]],
[[шурнете]],
[[шурнат]],
[[шурнах]],
[[шурнахме]],
[[шурнахте]],
[[шурнаха]],
[[шурнех]],
[[шурнеше]],
[[шурнехме]],
[[шурнехте]],
[[шурнеха]],
[[шурни]],
[[шурнал]],
[[шурналия]],
[[шурналият]],
[[шурнала]],
[[шурналата]],
[[шурнало]],
[[шурналото]],
[[шурнали]],
[[шурналите]],
[[шурнел]],
[[шурнелия]],
[[шурнелият]],
[[шурнела]],
[[шурнелата]],
[[шурнело]],
[[шурнелото]],
[[шурнели]],
[[шурнелите]],
[[шурнатия]],
[[шурнатият]],
[[шурната]],
[[шурнатата]],
[[шурнато]],
[[шурнатото]],
[[шурнати]],
[[шурнатите]],
[[шурнал съм]],
[[шурнала съм]],
[[шурнало съм]],
[[шурнали сме]],
[[шурнал си]],
[[шурнала си]],
[[шурнало си]],
[[шурнали сте]],
[[шурнал е]],
[[шурнала е]],
[[шурнало е]],
[[шурнали са]],
[[бях шурнал]],
[[бях шурнала]],
[[бях шурнало]],
[[бяхме шурнали]],
[[беше шурнал]],
[[беше шурнала]],
[[беше шурнало]],
[[бяхте шурнали]],
[[бяха шурнали]],
[[ще шурна]],
[[ще шурнем]],
[[ще шурнеш]],
[[ще шурнете]],
[[ще шурне]],
[[ще шурнат]],
[[ще съм шурнал]],
[[ще съм шурнала]],
[[ще съм шурнало]],
[[ще сме шурнали]],
[[ще си шурнал]],
[[ще си шурнала]],
[[ще си шурнало]],
[[ще сте шурнали]],
[[ще е шурнал]],
[[ще е шурнала]],
[[ще е шурнало]],
[[ще са шурнали]],
[[щях да шурна]],
[[щяхме да шурнем]],
[[щеше да шурнеш]],
[[щяхте да шурнете]],
[[щеше да шурне]],
[[щяха да шурнат]],
[[щях да съм шурнал]],
[[щях да съм шурнала]],
[[щях да съм шурнало]],
[[щяхме да сме шурнали]],
[[щеше да си шурнал]],
[[щеше да си шурнала]],
[[щеше да си шурнало]],
[[щяхте да сте шурнали]],
[[щеше да е шурнал]],
[[щеше да е шурнала]],
[[щеше да е шурнало]],
[[щяха да са шурнали]],
[[шурнел съм]],
[[шурнела съм]],
[[шурнело съм]],
[[шурнели сме]],
[[шурнел си]],
[[шурнела си]],
[[шурнело си]],
[[шурнели сте]],
[[шурнел е]],
[[шурнела е]],
[[шурнело е]],
[[шурнели са]],
[[бил съм шурнал]],
[[била съм шурнала]],
[[било съм шурнало]],
[[били сме шурнали]],
[[бил си шурнал]],
[[била си шурнала]],
[[било си шурнало]],
[[били сте шурнали]],
[[бил е шурнал]],
[[била е шурнала]],
[[било е шурнало]],
[[били са шурнали]],
[[щял съм да шурна]],
[[щяла съм да шурна]],
[[щяло съм да шурна]],
[[щели сме да шурнем]],
[[щял си да шурнеш]],
[[щяла си да шурнеш]],
[[щяло си да шурнеш]],
[[щели сте да шурнете]],
[[щял да шурне]],
[[щяла да шурне]],
[[щяло да шурне]],
[[щели да шурнат]],
[[щял е да шурне]],
[[щяла е да шурне]],
[[щяло е да шурне]],
[[щели са да шурнат]],
[[щял съм да съм шурнал]],
[[щяла съм да съм шурнала]],
[[щяло съм да съм шурнало]],
[[щели сме да сме шурнали]],
[[щял си да си шурнал]],
[[щяла си да си шурнала]],
[[щяло си да си шурнало]],
[[щели сте да сте шурнали]],
[[щял да е шурнал]],
[[щяла да е шурнала]],
[[щяло да е шурнало]],
[[щели да са шурнали]],
[[щял е да е шурнал]],
[[щяла е да е шурнала]],
[[щяло е да е шурнало]],
[[щели са да са шурнали]],
[[бих шурнал]],
[[бих шурнала]],
[[бих шурнало]],
[[бихме шурнали]],
[[би шурнал]],
[[би шурнала]],
[[би шурнало]],
[[бихте шурнали]],
[[биха шурнали]],
}}</text>
      <sha1>6s8xpjjre82lynlz7k2jw7xgxjmvakc</sha1>
    </revision>
  </page>
  <page>
    <title>Шаблон:Словоформи/шуртя</title>
    <ns>10</ns>
    <id>467193</id>
    <revision>
      <id>499175</id>
      <timestamp>2005-05-08T14:35:14Z</timestamp>
      <contributor>
        <username>Bgbot</username>
        <id>83</id>
      </contributor>
      <comment>Борислав: Шаблон със словоформи</comment>
      <model>wikitext</model>
      <format>text/x-wiki</format>
      <text bytes="19090" xml:space="preserve">{{Шаблон:Словоформи/Глагол|
  ОСНОВНА ФОРМА = шуртя
| СЕГ.ВР., 1Л., ЕД.Ч. = шур·тя
| СЕГ.ВР., 1Л., МН.Ч. = шур·тим
| СЕГ.ВР., 2Л., ЕД.Ч. = шур·тиш
| СЕГ.ВР., 2Л., МН.Ч. = шур·ти·те
| СЕГ.ВР., 3Л., ЕД.Ч. = шур·ти
| СЕГ.ВР., 3Л., МН.Ч. = шур·тят
| МИН.СВ.ВР., 1Л., ЕД.Ч. = шур·тях
| МИН.СВ.ВР., 1Л., МН.Ч. = шур·тях·ме
| МИН.СВ.ВР., 2Л., ЕД.Ч. = шур·тя
| МИН.СВ.ВР., 2Л., МН.Ч. = шур·тях·те
| МИН.СВ.ВР., 3Л., ЕД.Ч. = шур·тя
| МИН.СВ.ВР., 3Л., МН.Ч. = шур·тя·ха
| МИН.НЕСВ.ВР., 1Л., ЕД.Ч. = шур·тях
| МИН.НЕСВ.ВР., 1Л., МН.Ч. = шур·тях·ме
| МИН.НЕСВ.ВР., 2Л., ЕД.Ч. = шур·те·ше
| МИН.НЕСВ.ВР., 2Л., МН.Ч. = шур·тях·те
| МИН.НЕСВ.ВР., 3Л., ЕД.Ч. = шур·те·ше
| МИН.НЕСВ.ВР., 3Л., МН.Ч. = шур·тя·ха
| МИН.НЕОПР.ВР., 1Л., ЕД.Ч., М.Р. = шуртял съм
| МИН.НЕОПР.ВР., 1Л., ЕД.Ч., Ж.Р. = шуртяла съм
| МИН.НЕОПР.ВР., 1Л., ЕД.Ч., СР.Р. = шуртяло съм
| МИН.НЕОПР.ВР., 1Л., МН.Ч. = шуртели сме
| МИН.НЕОПР.ВР., 2Л., ЕД.Ч., М.Р. = шуртял си
| МИН.НЕОПР.ВР., 2Л., ЕД.Ч., Ж.Р. = шуртяла си
| МИН.НЕОПР.ВР., 2Л., ЕД.Ч., СР.Р. = шуртяло си
| МИН.НЕОПР.ВР., 2Л., МН.Ч. = шуртели сте
| МИН.НЕОПР.ВР., 3Л., ЕД.Ч., М.Р. = шуртял е
| МИН.НЕОПР.ВР., 3Л., ЕД.Ч., Ж.Р. = шуртяла е
| МИН.НЕОПР.ВР., 3Л., ЕД.Ч., СР.Р. = шуртяло е
| МИН.НЕОПР.ВР., 3Л., МН.Ч. = шуртели са
| МИН.ПРЕД.ВР., 1Л., ЕД.Ч., М.Р. = бях шуртял
| МИН.ПРЕД.ВР., 1Л., ЕД.Ч., Ж.Р. = бях шуртяла
| МИН.ПРЕД.ВР., 1Л., ЕД.Ч., СР.Р. = бях шуртяло
| МИН.ПРЕД.ВР., 1Л., МН.Ч. = бяхме шуртели
| МИН.ПРЕД.ВР., 2Л., ЕД.Ч., М.Р. = беше шуртял
| МИН.ПРЕД.ВР., 2Л., ЕД.Ч., Ж.Р. = беше шуртяла
| МИН.ПРЕД.ВР., 2Л., ЕД.Ч., СР.Р. = беше шуртяло
| МИН.ПРЕД.ВР., 2Л., МН.Ч. = бяхте шуртели
| МИН.ПРЕД.ВР., 3Л., ЕД.Ч., М.Р. = беше шуртял
| МИН.ПРЕД.ВР., 3Л., ЕД.Ч., Ж.Р. = беше шуртяла
| МИН.ПРЕД.ВР., 3Л., ЕД.Ч., СР.Р. = беше шуртяло
| МИН.ПРЕД.ВР., 3Л., МН.Ч. = бяха шуртели
| БЪД.ВР., 1Л., ЕД.Ч. = ще шуртя
| БЪД.ВР., 1Л., МН.Ч. = ще шуртим
| БЪД.ВР., 2Л., ЕД.Ч. = ще шуртиш
| БЪД.ВР., 2Л., МН.Ч. = ще шуртите
| БЪД.ВР., 3Л., ЕД.Ч. = ще шурти
| БЪД.ВР., 3Л., МН.Ч. = ще шуртят
| БЪД.ПРЕД.ВР., 1Л., ЕД.Ч., М.Р. = ще съм шуртял
| БЪД.ПРЕД.ВР., 1Л., ЕД.Ч., Ж.Р. = ще съм шуртяла
| БЪД.ПРЕД.ВР., 1Л., ЕД.Ч., СР.Р. = ще съм шуртяло
| БЪД.ПРЕД.ВР., 1Л., МН.Ч. = ще сме шуртели
| БЪД.ПРЕД.ВР., 2Л., ЕД.Ч., М.Р. = ще си шуртял
| БЪД.ПРЕД.ВР., 2Л., ЕД.Ч., Ж.Р. = ще си шуртяла
| БЪД.ПРЕД.ВР., 2Л., ЕД.Ч., СР.Р. = ще си шуртяло
| БЪД.ПРЕД.ВР., 2Л., МН.Ч. = ще сте шуртели
| БЪД.ПРЕД.ВР., 3Л., ЕД.Ч., М.Р. = ще е шуртял
| БЪД.ПРЕД.ВР., 3Л., ЕД.Ч., Ж.Р. = ще е шуртяла
| БЪД.ПРЕД.ВР., 3Л., ЕД.Ч., СР.Р. = ще е шуртяло
| БЪД.ПРЕД.ВР., 3Л., МН.Ч. = ще са шуртели
| БЪД.ВР. В МИН., 1Л., ЕД.Ч. = щях да шуртя
| БЪД.ВР. В МИН., 1Л., МН.Ч. = щяхме да шуртим
| БЪД.ВР. В МИН., 2Л., ЕД.Ч. = щеше да шуртиш
| БЪД.ВР. В МИН., 2Л., МН.Ч. = щяхте да шуртите
| БЪД.ВР. В МИН., 3Л., ЕД.Ч. = щеше да шурти
| БЪД.ВР. В МИН., 3Л., МН.Ч. = щяха да шуртят
| БЪД.ПРЕД.ВР. В МИН., 1Л., ЕД.Ч., М.Р. = щях да съм шуртял
| БЪД.ПРЕД.ВР. В МИН., 1Л., ЕД.Ч., Ж.Р. = щях да съм шуртяла
| БЪД.ПРЕД.ВР. В МИН., 1Л., ЕД.Ч., СР.Р. = щях да съм шуртяло
| БЪД.ПРЕД.ВР. В МИН., 1Л., МН.Ч. = щяхме да сме шуртели
| БЪД.ПРЕД.ВР. В МИН., 2Л., ЕД.Ч., М.Р. = щеше да си шуртял
| БЪД.ПРЕД.ВР. В МИН., 2Л., ЕД.Ч., Ж.Р. = щеше да си шуртяла
| БЪД.ПРЕД.ВР. В МИН., 2Л., ЕД.Ч., СР.Р. = щеше да си шуртяло
| БЪД.ПРЕД.ВР. В МИН., 2Л., МН.Ч. = щяхте да сте шуртели
| БЪД.ПРЕД.ВР. В МИН., 3Л., ЕД.Ч., М.Р. = щеше да е шуртял
| БЪД.ПРЕД.ВР. В МИН., 3Л., ЕД.Ч., Ж.Р. = щеше да е шуртяла
| БЪД.ПРЕД.ВР. В МИН., 3Л., ЕД.Ч., СР.Р. = щеше да е шуртяло
| БЪД.ПРЕД.ВР. В МИН., 3Л., МН.Ч. = щяха да са шуртели
| ПР.НАКЛ., СЕГ.ВР., 1Л., ЕД.Ч., М.Р. = шуртял съм
| ПР.НАКЛ., СЕГ.ВР., 1Л., ЕД.Ч., Ж.Р. = шуртяла съм
| ПР.НАКЛ., СЕГ.ВР., 1Л., ЕД.Ч., СР.Р. = шуртяло съм
| ПР.НАКЛ., СЕГ.ВР., 1Л., МН.Ч. = шуртели сме
| ПР.НАКЛ., СЕГ.ВР., 2Л., ЕД.Ч., М.Р. = шуртял си
| ПР.НАКЛ., СЕГ.ВР., 2Л., ЕД.Ч., Ж.Р. = шуртяла си
| ПР.НАКЛ., СЕГ.ВР., 2Л., ЕД.Ч., СР.Р. = шуртяло си
| ПР.НАКЛ., СЕГ.ВР., 2Л., МН.Ч. = шуртели сте
| ПР.НАКЛ., СЕГ.ВР., 3Л., ЕД.Ч., М.Р. = шуртял (е)
| ПР.НАКЛ., СЕГ.ВР., 3Л., ЕД.Ч., Ж.Р. = шуртяла (е)
| ПР.НАКЛ., СЕГ.ВР., 3Л., ЕД.Ч., СР.Р. = шуртяло (е)
| ПР.НАКЛ., СЕГ.ВР., 3Л., МН.Ч. = шуртели (са)
| ПР.НАКЛ., МИН.СВ.ВР., 1Л., ЕД.Ч., М.Р. = шуртял съм
| ПР.НАКЛ., МИН.СВ.ВР., 1Л., ЕД.Ч., Ж.Р. = шуртяла съм
| ПР.НАКЛ., МИН.СВ.ВР., 1Л., ЕД.Ч., СР.Р. = шуртяло съм
| ПР.НАКЛ., МИН.СВ.ВР., 1Л., МН.Ч. = шуртели сме
| ПР.НАКЛ., МИН.СВ.ВР., 2Л., ЕД.Ч., М.Р. = шуртял си
| ПР.НАКЛ., МИН.СВ.ВР., 2Л., ЕД.Ч., Ж.Р. = шуртяла си
| ПР.НАКЛ., МИН.СВ.ВР., 2Л., ЕД.Ч., СР.Р. = шуртяло си
| ПР.НАКЛ., МИН.СВ.ВР., 2Л., МН.Ч. = шуртели сте
| ПР.НАКЛ., МИН.СВ.ВР., 3Л., ЕД.Ч., М.Р. = шуртял (е)
| ПР.НАКЛ., МИН.СВ.ВР., 3Л., ЕД.Ч., Ж.Р. = шуртяла (е)
| ПР.НАКЛ., МИН.СВ.ВР., 3Л., ЕД.Ч., СР.Р. = шуртяло (е)
| ПР.НАКЛ., МИН.СВ.ВР., 3Л., МН.Ч. = шуртели (са)
| ПР.НАКЛ., МИН.НЕОПР.ВР., 1Л., ЕД.Ч., М.Р. = бил съм шуртял
| ПР.НАКЛ., МИН.НЕОПР.ВР., 1Л., ЕД.Ч., Ж.Р. = била съм шуртяла
| ПР.НАКЛ., МИН.НЕОПР.ВР., 1Л., ЕД.Ч., СР.Р. = било съм шуртяло
| ПР.НАКЛ., МИН.НЕОПР.ВР., 1Л., МН.Ч. = били сме шуртели
| ПР.НАКЛ., МИН.НЕОПР.ВР., 2Л., ЕД.Ч., М.Р. = бил си шуртял
| ПР.НАКЛ., МИН.НЕОПР.ВР., 2Л., ЕД.Ч., Ж.Р. = била си шуртяла
| ПР.НАКЛ., МИН.НЕОПР.ВР., 2Л., ЕД.Ч., СР.Р. = било си шуртяло
| ПР.НАКЛ., МИН.НЕОПР.ВР., 2Л., МН.Ч. = били сте шуртели
| ПР.НАКЛ., МИН.НЕОПР.ВР., 3Л., ЕД.Ч., М.Р. = бил (е) шуртял
| ПР.НАКЛ., МИН.НЕОПР.ВР., 3Л., ЕД.Ч., Ж.Р. = била (е) шуртяла
| ПР.НАКЛ., МИН.НЕОПР.ВР., 3Л., ЕД.Ч., СР.Р. = било (е) шуртяло
| ПР.НАКЛ., МИН.НЕОПР.ВР., 3Л., МН.Ч. = били (са) шуртели
| ПР.НАКЛ., БЪД.ВР., 1Л., ЕД.Ч., М.Р. = щял съм да шуртя
| ПР.НАКЛ., БЪД.ВР., 1Л., ЕД.Ч., Ж.Р. = щяла съм да шуртя
| ПР.НАКЛ., БЪД.ВР., 1Л., ЕД.Ч., СР.Р. = щяло съм да шуртя
| ПР.НАКЛ., БЪД.ВР., 1Л., МН.Ч. = щели сме да шуртим
| ПР.НАКЛ., БЪД.ВР., 2Л., ЕД.Ч., М.Р. = щял си да шуртиш
| ПР.НАКЛ., БЪД.ВР., 2Л., ЕД.Ч., Ж.Р. = щяла си да шуртиш
| ПР.НАКЛ., БЪД.ВР., 2Л., ЕД.Ч., СР.Р. = щяло си да шуртиш
| ПР.НАКЛ., БЪД.ВР., 2Л., МН.Ч. = щели сте да шуртите
| ПР.НАКЛ., БЪД.ВР., 3Л., ЕД.Ч., М.Р. = щял (е) да шурти
| ПР.НАКЛ., БЪД.ВР., 3Л., ЕД.Ч., Ж.Р. = щяла (е) да шурти
| ПР.НАКЛ., БЪД.ВР., 3Л., ЕД.Ч., СР.Р. = щяло (е) да шурти
| ПР.НАКЛ., БЪД.ВР., 3Л., МН.Ч. = щели (са) да шуртят
| ПР.НАКЛ., БЪД.ПРЕД.ВР., 1Л., ЕД.Ч., М.Р. = щял съм да съм шуртял
| ПР.НАКЛ., БЪД.ПРЕД.ВР., 1Л., ЕД.Ч., Ж.Р. = щяла съм да съм шуртяла
| ПР.НАКЛ., БЪД.ПРЕД.ВР., 1Л., ЕД.Ч., СР.Р. = щяло съм да съм шуртяло
| ПР.НАКЛ., БЪД.ПРЕД.ВР., 1Л., МН.Ч. = щели сме да сме шуртели
| ПР.НАКЛ., БЪД.ПРЕД.ВР., 2Л., ЕД.Ч., М.Р. = щял си да си шуртял
| ПР.НАКЛ., БЪД.ПРЕД.ВР., 2Л., ЕД.Ч., Ж.Р. = щяла си да си шуртяла
| ПР.НАКЛ., БЪД.ПРЕД.ВР., 2Л., ЕД.Ч., СР.Р. = щяло си да си шуртяло
| ПР.НАКЛ., БЪД.ПРЕД.ВР., 2Л., МН.Ч. = щели сте да сте шуртели
| ПР.НАКЛ., БЪД.ПРЕД.ВР., 3Л., ЕД.Ч., М.Р. = щял (е) да е шуртял
| ПР.НАКЛ., БЪД.ПРЕД.ВР., 3Л., ЕД.Ч., Ж.Р. = щяла (е) да е шуртяла
| ПР.НАКЛ., БЪД.ПРЕД.ВР., 3Л., ЕД.Ч., СР.Р. = щяло (е) да е шуртяло
| ПР.НАКЛ., БЪД.ПРЕД.ВР., 3Л., МН.Ч. = щели (са) да са шуртели
| УСЛОВНО НАКЛОНЕНИЕ, 1Л., ЕД.Ч., М.Р. = бих шуртял
| УСЛОВНО НАКЛОНЕНИЕ, 1Л., ЕД.Ч., Ж.Р. = бих шуртяла
| УСЛОВНО НАКЛОНЕНИЕ, 1Л., ЕД.Ч., СР.Р. = бих шуртяло
| УСЛОВНО НАКЛОНЕНИЕ, 1Л., МН.Ч. = бихме шуртели
| УСЛОВНО НАКЛОНЕНИЕ, 2Л., ЕД.Ч., М.Р. = би шуртял
| УСЛОВНО НАКЛОНЕНИЕ, 2Л., ЕД.Ч., Ж.Р. = би шуртяла
| УСЛОВНО НАКЛОНЕНИЕ, 2Л., ЕД.Ч., СР.Р. = би шуртяло
| УСЛОВНО НАКЛОНЕНИЕ, 2Л., МН.Ч. = бихте шуртели
| УСЛОВНО НАКЛОНЕНИЕ, 3Л., ЕД.Ч., М.Р. = би шуртял
| УСЛОВНО НАКЛОНЕНИЕ, 3Л., ЕД.Ч., Ж.Р. = би шуртяла
| УСЛОВНО НАКЛОНЕНИЕ, 3Л., ЕД.Ч., СР.Р. = би шуртяло
| УСЛОВНО НАКЛОНЕНИЕ, 3Л., МН.Ч. = биха шуртели
| ПОВЕЛИТЕЛНО НАКЛОНЕНИЕ, ЕД.Ч. = шур·ти
| ПОВЕЛИТЕЛНО НАКЛОНЕНИЕ, МН.Ч. = шур·те·те
| МИН.СТРАД.ПРИЧ. М.Р. = шур·тян
| МИН.СТРАД.ПРИЧ. М.Р. НЕПЪЛЕН ЧЛЕН = шур·тя·ния
| МИН.СТРАД.ПРИЧ. М.Р. ПЪЛЕН ЧЛЕН = шур·тя·ни·ят
| МИН.СТРАД.ПРИЧ. Ж.Р. = шур·тя·на
| МИН.СТРАД.ПРИЧ. Ж.Р. ЧЛЕН = шур·тя·на·та
| МИН.СТРАД.ПРИЧ. СР.Р. = шур·тя·но
| МИН.СТРАД.ПРИЧ. СР.Р. ЧЛЕН = шур·тя·но·то
| МИН.СТРАД.ПРИЧ. МН.Ч. = шур·те·ни
| МИН.СТРАД.ПРИЧ. МН.Ч. ЧЛЕН = шур·те·ни·те
| МИН.ДЕЯТ.СВ.ПРИЧ. М.Р. = шур·тял
| МИН.ДЕЯТ.СВ.ПРИЧ. М.Р. НЕПЪЛЕН ЧЛЕН = шур·те·лия
| МИН.ДЕЯТ.СВ.ПРИЧ. М.Р. ПЪЛЕН ЧЛЕН = шур·те·ли·ят
| МИН.ДЕЯТ.СВ.ПРИЧ. Ж.Р. = шур·тя·ла
| МИН.ДЕЯТ.СВ.ПРИЧ. Ж.Р. ЧЛЕН = шур·тя·ла·та
| МИН.ДЕЯТ.СВ.ПРИЧ. СР.Р. = шур·тя·ло
| МИН.ДЕЯТ.СВ.ПРИЧ. СР.Р. ЧЛЕН = шур·тя·ло·то
| МИН.ДЕЯТ.СВ.ПРИЧ. МН.Ч. = шур·те·ли
| МИН.ДЕЯТ.СВ.ПРИЧ. МН.Ч. ЧЛЕН = шур·те·ли·те
| МИН.ДЕЯТ.НЕСВ.ПРИЧ. М.Р. = шур·тял
| МИН.ДЕЯТ.НЕСВ.ПРИЧ. М.Р. НЕПЪЛЕН ЧЛЕН = шур·тя·лия
| МИН.ДЕЯТ.НЕСВ.ПРИЧ. М.Р. ПЪЛЕН ЧЛЕН = шур·тя·ли·ят
| МИН.ДЕЯТ.НЕСВ.ПРИЧ. Ж.Р. = шур·тя·ла
| МИН.ДЕЯТ.НЕСВ.ПРИЧ. Ж.Р. ЧЛЕН = шур·тя·ла·та
| МИН.ДЕЯТ.НЕСВ.ПРИЧ. СР.Р. = шур·тя·ло
| МИН.ДЕЯТ.НЕСВ.ПРИЧ. СР.Р. ЧЛЕН = шур·тя·ло·то
| МИН.ДЕЯТ.НЕСВ.ПРИЧ. МН.Ч. = шур·те·ли
| МИН.ДЕЯТ.НЕСВ.ПРИЧ. МН.Ч. ЧЛЕН = шур·те·ли·те
| СЕГ.ДЕЯТ.ПРИЧ. М.Р. = шур·тящ
| СЕГ.ДЕЯТ.ПРИЧ. М.Р. НЕПЪЛЕН ЧЛЕН = шур·тя·щия
| СЕГ.ДЕЯТ.ПРИЧ. М.Р. ПЪЛЕН ЧЛЕН = шур·тя·щи·ят
| СЕГ.ДЕЯТ.ПРИЧ. Ж.Р. = шур·тя·ща
| СЕГ.ДЕЯТ.ПРИЧ. Ж.Р. ЧЛЕН = шур·тя·ща·та
| СЕГ.ДЕЯТ.ПРИЧ. СР.Р. = шур·тя·що
| СЕГ.ДЕЯТ.ПРИЧ. СР.Р. ЧЛЕН = шур·тя·що·то
| СЕГ.ДЕЯТ.ПРИЧ. МН.Ч. = шур·тя·щи
| СЕГ.ДЕЯТ.ПРИЧ. МН.Ч. ЧЛЕН = шур·тя·щи·те
| ДЕЕПРИЧАСТИЕ = шур·тей·ки
| СКРИТИ ПРЕПРАТКИ = 
[[шуртя]],
[[шуртиш]],
[[шурти]],
[[шуртим]],
[[шуртите]],
[[шуртят]],
[[шуртях]],
[[шуртяхме]],
[[шуртяхте]],
[[шуртяха]],
[[шуртеше]],
[[шуртете]],
[[шуртял]],
[[шуртелия]],
[[шуртелият]],
[[шуртяла]],
[[шуртялата]],
[[шуртяло]],
[[шуртялото]],
[[шуртели]],
[[шуртелите]],
[[шуртялия]],
[[шуртялият]],
[[шуртян]],
[[шуртяния]],
[[шуртяният]],
[[шуртяна]],
[[шуртяната]],
[[шуртяно]],
[[шуртяното]],
[[шуртени]],
[[шуртените]],
[[шуртящ]],
[[шуртящия]],
[[шуртящият]],
[[шуртяща]],
[[шуртящата]],
[[шуртящо]],
[[шуртящото]],
[[шуртящи]],
[[шуртящите]],
[[шуртейки]],
[[шуртял съм]],
[[шуртяла съм]],
[[шуртяло съм]],
[[шуртели сме]],
[[шуртял си]],
[[шуртяла си]],
[[шуртяло си]],
[[шуртели сте]],
[[шуртял е]],
[[шуртяла е]],
[[шуртяло е]],
[[шуртели са]],
[[бях шуртял]],
[[бях шуртяла]],
[[бях шуртяло]],
[[бяхме шуртели]],
[[беше шуртял]],
[[беше шуртяла]],
[[беше шуртяло]],
[[бяхте шуртели]],
[[бяха шуртели]],
[[ще шуртя]],
[[ще шуртим]],
[[ще шуртиш]],
[[ще шуртите]],
[[ще шурти]],
[[ще шуртят]],
[[ще съм шуртял]],
[[ще съм шуртяла]],
[[ще съм шуртяло]],
[[ще сме шуртели]],
[[ще си шуртял]],
[[ще си шуртяла]],
[[ще си шуртяло]],
[[ще сте шуртели]],
[[ще е шуртял]],
[[ще е шуртяла]],
[[ще е шуртяло]],
[[ще са шуртели]],
[[щях да шуртя]],
[[щяхме да шуртим]],
[[щеше да шуртиш]],
[[щяхте да шуртите]],
[[щеше да шурти]],
[[щяха да шуртят]],
[[щях да съм шуртял]],
[[щях да съм шуртяла]],
[[щях да съм шуртяло]],
[[щяхме да сме шуртели]],
[[щеше да си шуртял]],
[[щеше да си шуртяла]],
[[щеше да си шуртяло]],
[[щяхте да сте шуртели]],
[[щеше да е шуртял]],
[[щеше да е шуртяла]],
[[щеше да е шуртяло]],
[[щяха да са шуртели]],
[[бил съм шуртял]],
[[била съм шуртяла]],
[[било съм шуртяло]],
[[били сме шуртели]],
[[бил си шуртял]],
[[била си шуртяла]],
[[било си шуртяло]],
[[били сте шуртели]],
[[бил е шуртял]],
[[била е шуртяла]],
[[било е шуртяло]],
[[били са шуртели]],
[[щял съм да шуртя]],
[[щяла съм да шуртя]],
[[щяло съм да шуртя]],
[[щели сме да шуртим]],
[[щял си да шуртиш]],
[[щяла си да шуртиш]],
[[щяло си да шуртиш]],
[[щели сте да шуртите]],
[[щял да шурти]],
[[щяла да шурти]],
[[щяло да шурти]],
[[щели да шуртят]],
[[щял е да шурти]],
[[щяла е да шурти]],
[[щяло е да шурти]],
[[щели са да шуртят]],
[[щял съм да съм шуртял]],
[[щяла съм да съм шуртяла]],
[[щяло съм да съм шуртяло]],
[[щели сме да сме шуртели]],
[[щял си да си шуртял]],
[[щяла си да си шуртяла]],
[[щяло си да си шуртяло]],
[[щели сте да сте шуртели]],
[[щял да е шуртял]],
[[щяла да е шуртяла]],
[[щяло да е шуртяло]],
[[щели да са шуртели]],
[[щял е да е шуртял]],
[[щяла е да е шуртяла]],
[[щяло е да е шуртяло]],
[[щели са да са шуртели]],
[[бих шуртял]],
[[бих шуртяла]],
[[бих шуртяло]],
[[бихме шуртели]],
[[би шуртял]],
[[би шуртяла]],
[[би шуртяло]],
[[бихте шуртели]],
[[биха шуртели]],
}}</text>
      <sha1>5uqjyq7toabqdt5gbgnif1sk1vub4lo</sha1>
    </revision>
  </page>
  <page>
    <title>Шаблон:Словоформи/шутирам</title>
    <ns>10</ns>
    <id>570304</id>
    <revision>
      <id>602284</id>
      <timestamp>2005-05-12T12:18:50Z</timestamp>
      <contributor>
        <username>Bgbot</username>
        <id>83</id>
      </contributor>
      <comment>Борислав: Шаблон със словоформи</comment>
      <model>wikitext</model>
      <format>text/x-wiki</format>
      <text bytes="19908" xml:space="preserve">{{Шаблон:Словоформи/Глагол|
  ОСНОВНА ФОРМА = шутирам
| СЕГ.ВР., 1Л., ЕД.Ч. = шу·ти·рам
| СЕГ.ВР., 1Л., МН.Ч. = шу·ти·ра·ме
| СЕГ.ВР., 2Л., ЕД.Ч. = шу·ти·раш
| СЕГ.ВР., 2Л., МН.Ч. = шу·ти·ра·те
| СЕГ.ВР., 3Л., ЕД.Ч. = шу·ти·ра
| СЕГ.ВР., 3Л., МН.Ч. = шу·ти·рат
| МИН.СВ.ВР., 1Л., ЕД.Ч. = шу·ти·рах
| МИН.СВ.ВР., 1Л., МН.Ч. = шу·ти·рах·ме
| МИН.СВ.ВР., 2Л., ЕД.Ч. = шу·ти·ра
| МИН.СВ.ВР., 2Л., МН.Ч. = шу·ти·рах·те
| МИН.СВ.ВР., 3Л., ЕД.Ч. = шу·ти·ра
| МИН.СВ.ВР., 3Л., МН.Ч. = шу·ти·ра·ха
| МИН.НЕСВ.ВР., 1Л., ЕД.Ч. = шу·ти·рах
| МИН.НЕСВ.ВР., 1Л., МН.Ч. = шу·ти·рах·ме
| МИН.НЕСВ.ВР., 2Л., ЕД.Ч. = шу·ти·ра·ше
| МИН.НЕСВ.ВР., 2Л., МН.Ч. = шу·ти·рах·те
| МИН.НЕСВ.ВР., 3Л., ЕД.Ч. = шу·ти·ра·ше
| МИН.НЕСВ.ВР., 3Л., МН.Ч. = шу·ти·ра·ха
| МИН.НЕОПР.ВР., 1Л., ЕД.Ч., М.Р. = шутирал съм
| МИН.НЕОПР.ВР., 1Л., ЕД.Ч., Ж.Р. = шутирала съм
| МИН.НЕОПР.ВР., 1Л., ЕД.Ч., СР.Р. = шутирало съм
| МИН.НЕОПР.ВР., 1Л., МН.Ч. = шутирали сме
| МИН.НЕОПР.ВР., 2Л., ЕД.Ч., М.Р. = шутирал си
| МИН.НЕОПР.ВР., 2Л., ЕД.Ч., Ж.Р. = шутирала си
| МИН.НЕОПР.ВР., 2Л., ЕД.Ч., СР.Р. = шутирало си
| МИН.НЕОПР.ВР., 2Л., МН.Ч. = шутирали сте
| МИН.НЕОПР.ВР., 3Л., ЕД.Ч., М.Р. = шутирал е
| МИН.НЕОПР.ВР., 3Л., ЕД.Ч., Ж.Р. = шутирала е
| МИН.НЕОПР.ВР., 3Л., ЕД.Ч., СР.Р. = шутирало е
| МИН.НЕОПР.ВР., 3Л., МН.Ч. = шутирали са
| МИН.ПРЕД.ВР., 1Л., ЕД.Ч., М.Р. = бях шутирал
| МИН.ПРЕД.ВР., 1Л., ЕД.Ч., Ж.Р. = бях шутирала
| МИН.ПРЕД.ВР., 1Л., ЕД.Ч., СР.Р. = бях шутирало
| МИН.ПРЕД.ВР., 1Л., МН.Ч. = бяхме шутирали
| МИН.ПРЕД.ВР., 2Л., ЕД.Ч., М.Р. = беше шутирал
| МИН.ПРЕД.ВР., 2Л., ЕД.Ч., Ж.Р. = беше шутирала
| МИН.ПРЕД.ВР., 2Л., ЕД.Ч., СР.Р. = беше шутирало
| МИН.ПРЕД.ВР., 2Л., МН.Ч. = бяхте шутирали
| МИН.ПРЕД.ВР., 3Л., ЕД.Ч., М.Р. = беше шутирал
| МИН.ПРЕД.ВР., 3Л., ЕД.Ч., Ж.Р. = беше шутирала
| МИН.ПРЕД.ВР., 3Л., ЕД.Ч., СР.Р. = беше шутирало
| МИН.ПРЕД.ВР., 3Л., МН.Ч. = бяха шутирали
| БЪД.ВР., 1Л., ЕД.Ч. = ще шутирам
| БЪД.ВР., 1Л., МН.Ч. = ще шутираме
| БЪД.ВР., 2Л., ЕД.Ч. = ще шутираш
| БЪД.ВР., 2Л., МН.Ч. = ще шутирате
| БЪД.ВР., 3Л., ЕД.Ч. = ще шутира
| БЪД.ВР., 3Л., МН.Ч. = ще шутират
| БЪД.ПРЕД.ВР., 1Л., ЕД.Ч., М.Р. = ще съм шутирал
| БЪД.ПРЕД.ВР., 1Л., ЕД.Ч., Ж.Р. = ще съм шутирала
| БЪД.ПРЕД.ВР., 1Л., ЕД.Ч., СР.Р. = ще съм шутирало
| БЪД.ПРЕД.ВР., 1Л., МН.Ч. = ще сме шутирали
| БЪД.ПРЕД.ВР., 2Л., ЕД.Ч., М.Р. = ще си шутирал
| БЪД.ПРЕД.ВР., 2Л., ЕД.Ч., Ж.Р. = ще си шутирала
| БЪД.ПРЕД.ВР., 2Л., ЕД.Ч., СР.Р. = ще си шутирало
| БЪД.ПРЕД.ВР., 2Л., МН.Ч. = ще сте шутирали
| БЪД.ПРЕД.ВР., 3Л., ЕД.Ч., М.Р. = ще е шутирал
| БЪД.ПРЕД.ВР., 3Л., ЕД.Ч., Ж.Р. = ще е шутирала
| БЪД.ПРЕД.ВР., 3Л., ЕД.Ч., СР.Р. = ще е шутирало
| БЪД.ПРЕД.ВР., 3Л., МН.Ч. = ще са шутирали
| БЪД.ВР. В МИН., 1Л., ЕД.Ч. = щях да шутирам
| БЪД.ВР. В МИН., 1Л., МН.Ч. = щяхме да шутираме
| БЪД.ВР. В МИН., 2Л., ЕД.Ч. = щеше да шутираш
| БЪД.ВР. В МИН., 2Л., МН.Ч. = щяхте да шутирате
| БЪД.ВР. В МИН., 3Л., ЕД.Ч. = щеше да шутира
| БЪД.ВР. В МИН., 3Л., МН.Ч. = щяха да шутират
| БЪД.ПРЕД.ВР. В МИН., 1Л., ЕД.Ч., М.Р. = щях да съм шутирал
| БЪД.ПРЕД.ВР. В МИН., 1Л., ЕД.Ч., Ж.Р. = щях да съм шутирала
| БЪД.ПРЕД.ВР. В МИН., 1Л., ЕД.Ч., СР.Р. = щях да съм шутирало
| БЪД.ПРЕД.ВР. В МИН., 1Л., МН.Ч. = щяхме да сме шутирали
| БЪД.ПРЕД.ВР. В МИН., 2Л., ЕД.Ч., М.Р. = щеше да си шутирал
| БЪД.ПРЕД.ВР. В МИН., 2Л., ЕД.Ч., Ж.Р. = щеше да си шутирала
| БЪД.ПРЕД.ВР. В МИН., 2Л., ЕД.Ч., СР.Р. = щеше да си шутирало
| БЪД.ПРЕД.ВР. В МИН., 2Л., МН.Ч. = щяхте да сте шутирали
| БЪД.ПРЕД.ВР. В МИН., 3Л., ЕД.Ч., М.Р. = щеше да е шутирал
| БЪД.ПРЕД.ВР. В МИН., 3Л., ЕД.Ч., Ж.Р. = щеше да е шутирала
| БЪД.ПРЕД.ВР. В МИН., 3Л., ЕД.Ч., СР.Р. = щеше да е шутирало
| БЪД.ПРЕД.ВР. В МИН., 3Л., МН.Ч. = щяха да са шутирали
| ПР.НАКЛ., СЕГ.ВР., 1Л., ЕД.Ч., М.Р. = шутирал съм
| ПР.НАКЛ., СЕГ.ВР., 1Л., ЕД.Ч., Ж.Р. = шутирала съм
| ПР.НАКЛ., СЕГ.ВР., 1Л., ЕД.Ч., СР.Р. = шутирало съм
| ПР.НАКЛ., СЕГ.ВР., 1Л., МН.Ч. = шутирали сме
| ПР.НАКЛ., СЕГ.ВР., 2Л., ЕД.Ч., М.Р. = шутирал си
| ПР.НАКЛ., СЕГ.ВР., 2Л., ЕД.Ч., Ж.Р. = шутирала си
| ПР.НАКЛ., СЕГ.ВР., 2Л., ЕД.Ч., СР.Р. = шутирало си
| ПР.НАКЛ., СЕГ.ВР., 2Л., МН.Ч. = шутирали сте
| ПР.НАКЛ., СЕГ.ВР., 3Л., ЕД.Ч., М.Р. = шутирал (е)
| ПР.НАКЛ., СЕГ.ВР., 3Л., ЕД.Ч., Ж.Р. = шутирала (е)
| ПР.НАКЛ., СЕГ.ВР., 3Л., ЕД.Ч., СР.Р. = шутирало (е)
| ПР.НАКЛ., СЕГ.ВР., 3Л., МН.Ч. = шутирали (са)
| ПР.НАКЛ., МИН.СВ.ВР., 1Л., ЕД.Ч., М.Р. = шутирал съм
| ПР.НАКЛ., МИН.СВ.ВР., 1Л., ЕД.Ч., Ж.Р. = шутирала съм
| ПР.НАКЛ., МИН.СВ.ВР., 1Л., ЕД.Ч., СР.Р. = шутирало съм
| ПР.НАКЛ., МИН.СВ.ВР., 1Л., МН.Ч. = шутирали сме
| ПР.НАКЛ., МИН.СВ.ВР., 2Л., ЕД.Ч., М.Р. = шутирал си
| ПР.НАКЛ., МИН.СВ.ВР., 2Л., ЕД.Ч., Ж.Р. = шутирала си
| ПР.НАКЛ., МИН.СВ.ВР., 2Л., ЕД.Ч., СР.Р. = шутирало си
| ПР.НАКЛ., МИН.СВ.ВР., 2Л., МН.Ч. = шутирали сте
| ПР.НАКЛ., МИН.СВ.ВР., 3Л., ЕД.Ч., М.Р. = шутирал (е)
| ПР.НАКЛ., МИН.СВ.ВР., 3Л., ЕД.Ч., Ж.Р. = шутирала (е)
| ПР.НАКЛ., МИН.СВ.ВР., 3Л., ЕД.Ч., СР.Р. = шутирало (е)
| ПР.НАКЛ., МИН.СВ.ВР., 3Л., МН.Ч. = шутирали (са)
| ПР.НАКЛ., МИН.НЕОПР.ВР., 1Л., ЕД.Ч., М.Р. = бил съм шутирал
| ПР.НАКЛ., МИН.НЕОПР.ВР., 1Л., ЕД.Ч., Ж.Р. = била съм шутирала
| ПР.НАКЛ., МИН.НЕОПР.ВР., 1Л., ЕД.Ч., СР.Р. = било съм шутирало
| ПР.НАКЛ., МИН.НЕОПР.ВР., 1Л., МН.Ч. = били сме шутирали
| ПР.НАКЛ., МИН.НЕОПР.ВР., 2Л., ЕД.Ч., М.Р. = бил си шутирал
| ПР.НАКЛ., МИН.НЕОПР.ВР., 2Л., ЕД.Ч., Ж.Р. = била си шутирала
| ПР.НАКЛ., МИН.НЕОПР.ВР., 2Л., ЕД.Ч., СР.Р. = било си шутирало
| ПР.НАКЛ., МИН.НЕОПР.ВР., 2Л., МН.Ч. = били сте шутирали
| ПР.НАКЛ., МИН.НЕОПР.ВР., 3Л., ЕД.Ч., М.Р. = бил (е) шутирал
| ПР.НАКЛ., МИН.НЕОПР.ВР., 3Л., ЕД.Ч., Ж.Р. = била (е) шутирала
| ПР.НАКЛ., МИН.НЕОПР.ВР., 3Л., ЕД.Ч., СР.Р. = било (е) шутирало
| ПР.НАКЛ., МИН.НЕОПР.ВР., 3Л., МН.Ч. = били (са) шутирали
| ПР.НАКЛ., БЪД.ВР., 1Л., ЕД.Ч., М.Р. = щял съм да шутирам
| ПР.НАКЛ., БЪД.ВР., 1Л., ЕД.Ч., Ж.Р. = щяла съм да шутирам
| ПР.НАКЛ., БЪД.ВР., 1Л., ЕД.Ч., СР.Р. = щяло съм да шутирам
| ПР.НАКЛ., БЪД.ВР., 1Л., МН.Ч. = щели сме да шутираме
| ПР.НАКЛ., БЪД.ВР., 2Л., ЕД.Ч., М.Р. = щял си да шутираш
| ПР.НАКЛ., БЪД.ВР., 2Л., ЕД.Ч., Ж.Р. = щяла си да шутираш
| ПР.НАКЛ., БЪД.ВР., 2Л., ЕД.Ч., СР.Р. = щяло си да шутираш
| ПР.НАКЛ., БЪД.ВР., 2Л., МН.Ч. = щели сте да шутирате
| ПР.НАКЛ., БЪД.ВР., 3Л., ЕД.Ч., М.Р. = щял (е) да шутира
| ПР.НАКЛ., БЪД.ВР., 3Л., ЕД.Ч., Ж.Р. = щяла (е) да шутира
| ПР.НАКЛ., БЪД.ВР., 3Л., ЕД.Ч., СР.Р. = щяло (е) да шутира
| ПР.НАКЛ., БЪД.ВР., 3Л., МН.Ч. = щели (са) да шутират
| ПР.НАКЛ., БЪД.ПРЕД.ВР., 1Л., ЕД.Ч., М.Р. = щял съм да съм шутирал
| ПР.НАКЛ., БЪД.ПРЕД.ВР., 1Л., ЕД.Ч., Ж.Р. = щяла съм да съм шутирала
| ПР.НАКЛ., БЪД.ПРЕД.ВР., 1Л., ЕД.Ч., СР.Р. = щяло съм да съм шутирало
| ПР.НАКЛ., БЪД.ПРЕД.ВР., 1Л., МН.Ч. = щели сме да сме шутирали
| ПР.НАКЛ., БЪД.ПРЕД.ВР., 2Л., ЕД.Ч., М.Р. = щял си да си шутирал
| ПР.НАКЛ., БЪД.ПРЕД.ВР., 2Л., ЕД.Ч., Ж.Р. = щяла си да си шутирала
| ПР.НАКЛ., БЪД.ПРЕД.ВР., 2Л., ЕД.Ч., СР.Р. = щяло си да си шутирало
| ПР.НАКЛ., БЪД.ПРЕД.ВР., 2Л., МН.Ч. = щели сте да сте шутирали
| ПР.НАКЛ., БЪД.ПРЕД.ВР., 3Л., ЕД.Ч., М.Р. = щял (е) да е шутирал
| ПР.НАКЛ., БЪД.ПРЕД.ВР., 3Л., ЕД.Ч., Ж.Р. = щяла (е) да е шутирала
| ПР.НАКЛ., БЪД.ПРЕД.ВР., 3Л., ЕД.Ч., СР.Р. = щяло (е) да е шутирало
| ПР.НАКЛ., БЪД.ПРЕД.ВР., 3Л., МН.Ч. = щели (са) да са шутирали
| УСЛОВНО НАКЛОНЕНИЕ, 1Л., ЕД.Ч., М.Р. = бих шутирал
| УСЛОВНО НАКЛОНЕНИЕ, 1Л., ЕД.Ч., Ж.Р. = бих шутирала
| УСЛОВНО НАКЛОНЕНИЕ, 1Л., ЕД.Ч., СР.Р. = бих шутирало
| УСЛОВНО НАКЛОНЕНИЕ, 1Л., МН.Ч. = бихме шутирали
| УСЛОВНО НАКЛОНЕНИЕ, 2Л., ЕД.Ч., М.Р. = би шутирал
| УСЛОВНО НАКЛОНЕНИЕ, 2Л., ЕД.Ч., Ж.Р. = би шутирала
| УСЛОВНО НАКЛОНЕНИЕ, 2Л., ЕД.Ч., СР.Р. = би шутирало
| УСЛОВНО НАКЛОНЕНИЕ, 2Л., МН.Ч. = бихте шутирали
| УСЛОВНО НАКЛОНЕНИЕ, 3Л., ЕД.Ч., М.Р. = би шутирал
| УСЛОВНО НАКЛОНЕНИЕ, 3Л., ЕД.Ч., Ж.Р. = би шутирала
| УСЛОВНО НАКЛОНЕНИЕ, 3Л., ЕД.Ч., СР.Р. = би шутирало
| УСЛОВНО НАКЛОНЕНИЕ, 3Л., МН.Ч. = биха шутирали
| ПОВЕЛИТЕЛНО НАКЛОНЕНИЕ, ЕД.Ч. = шу·ти·рай
| ПОВЕЛИТЕЛНО НАКЛОНЕНИЕ, МН.Ч. = шу·ти·рай·те
| МИН.СТРАД.ПРИЧ. М.Р. = шу·ти·ран
| МИН.СТРАД.ПРИЧ. М.Р. НЕПЪЛЕН ЧЛЕН = шу·ти·ра·ния
| МИН.СТРАД.ПРИЧ. М.Р. ПЪЛЕН ЧЛЕН = шу·ти·ра·ни·ят
| МИН.СТРАД.ПРИЧ. Ж.Р. = шу·ти·ра·на
| МИН.СТРАД.ПРИЧ. Ж.Р. ЧЛЕН = шу·ти·ра·на·та
| МИН.СТРАД.ПРИЧ. СР.Р. = шу·ти·ра·но
| МИН.СТРАД.ПРИЧ. СР.Р. ЧЛЕН = шу·ти·ра·но·то
| МИН.СТРАД.ПРИЧ. МН.Ч. = шу·ти·ра·ни
| МИН.СТРАД.ПРИЧ. МН.Ч. ЧЛЕН = шу·ти·ра·ни·те
| МИН.ДЕЯТ.СВ.ПРИЧ. М.Р. = шу·ти·рал
| МИН.ДЕЯТ.СВ.ПРИЧ. М.Р. НЕПЪЛЕН ЧЛЕН = шу·ти·ра·лия
| МИН.ДЕЯТ.СВ.ПРИЧ. М.Р. ПЪЛЕН ЧЛЕН = шу·ти·ра·ли·ят
| МИН.ДЕЯТ.СВ.ПРИЧ. Ж.Р. = шу·ти·ра·ла
| МИН.ДЕЯТ.СВ.ПРИЧ. Ж.Р. ЧЛЕН = шу·ти·ра·ла·та
| МИН.ДЕЯТ.СВ.ПРИЧ. СР.Р. = шу·ти·ра·ло
| МИН.ДЕЯТ.СВ.ПРИЧ. СР.Р. ЧЛЕН = шу·ти·ра·ло·то
| МИН.ДЕЯТ.СВ.ПРИЧ. МН.Ч. = шу·ти·ра·ли
| МИН.ДЕЯТ.СВ.ПРИЧ. МН.Ч. ЧЛЕН = шу·ти·ра·ли·те
| МИН.ДЕЯТ.НЕСВ.ПРИЧ. М.Р. = шу·ти·рал
| МИН.ДЕЯТ.НЕСВ.ПРИЧ. М.Р. НЕПЪЛЕН ЧЛЕН = шу·ти·ра·лия
| МИН.ДЕЯТ.НЕСВ.ПРИЧ. М.Р. ПЪЛЕН ЧЛЕН = шу·ти·ра·ли·ят
| МИН.ДЕЯТ.НЕСВ.ПРИЧ. Ж.Р. = шу·ти·ра·ла
| МИН.ДЕЯТ.НЕСВ.ПРИЧ. Ж.Р. ЧЛЕН = шу·ти·ра·ла·та
| МИН.ДЕЯТ.НЕСВ.ПРИЧ. СР.Р. = шу·ти·ра·ло
| МИН.ДЕЯТ.НЕСВ.ПРИЧ. СР.Р. ЧЛЕН = шу·ти·ра·ло·то
| МИН.ДЕЯТ.НЕСВ.ПРИЧ. МН.Ч. = шу·ти·ра·ли
| МИН.ДЕЯТ.НЕСВ.ПРИЧ. МН.Ч. ЧЛЕН = шу·ти·ра·ли·те
| СЕГ.ДЕЯТ.ПРИЧ. М.Р. = шу·ти·ращ
| СЕГ.ДЕЯТ.ПРИЧ. М.Р. НЕПЪЛЕН ЧЛЕН = шу·ти·ра·щия
| СЕГ.ДЕЯТ.ПРИЧ. М.Р. ПЪЛЕН ЧЛЕН = шу·ти·ра·щи·ят
| СЕГ.ДЕЯТ.ПРИЧ. Ж.Р. = шу·ти·ра·ща
| СЕГ.ДЕЯТ.ПРИЧ. Ж.Р. ЧЛЕН = шу·ти·ра·ща·та
| СЕГ.ДЕЯТ.ПРИЧ. СР.Р. = шу·ти·ра·що
| СЕГ.ДЕЯТ.ПРИЧ. СР.Р. ЧЛЕН = шу·ти·ра·що·то
| СЕГ.ДЕЯТ.ПРИЧ. МН.Ч. = шу·ти·ра·щи
| СЕГ.ДЕЯТ.ПРИЧ. МН.Ч. ЧЛЕН = шу·ти·ра·щи·те
| ДЕЕПРИЧАСТИЕ = шу·ти·рай·ки
| СКРИТИ ПРЕПРАТКИ = 
[[шутирам]],
[[шутираш]],
[[шутира]],
[[шутираме]],
[[шутирате]],
[[шутират]],
[[шутирах]],
[[шутирахме]],
[[шутирахте]],
[[шутираха]],
[[шутираше]],
[[шутирай]],
[[шутирайте]],
[[шутирал]],
[[шутиралия]],
[[шутиралият]],
[[шутирала]],
[[шутиралата]],
[[шутирало]],
[[шутиралото]],
[[шутирали]],
[[шутиралите]],
[[шутиран]],
[[шутирания]],
[[шутираният]],
[[шутирана]],
[[шутираната]],
[[шутирано]],
[[шутираното]],
[[шутирани]],
[[шутираните]],
[[шутиращ]],
[[шутиращия]],
[[шутиращият]],
[[шутираща]],
[[шутиращата]],
[[шутиращо]],
[[шутиращото]],
[[шутиращи]],
[[шутиращите]],
[[шутирайки]],
[[шутирал съм]],
[[шутирала съм]],
[[шутирало съм]],
[[шутирали сме]],
[[шутирал си]],
[[шутирала си]],
[[шутирало си]],
[[шутирали сте]],
[[шутирал е]],
[[шутирала е]],
[[шутирало е]],
[[шутирали са]],
[[бях шутирал]],
[[бях шутирала]],
[[бях шутирало]],
[[бяхме шутирали]],
[[беше шутирал]],
[[беше шутирала]],
[[беше шутирало]],
[[бяхте шутирали]],
[[бяха шутирали]],
[[ще шутирам]],
[[ще шутираме]],
[[ще шутираш]],
[[ще шутирате]],
[[ще шутира]],
[[ще шутират]],
[[ще съм шутирал]],
[[ще съм шутирала]],
[[ще съм шутирало]],
[[ще сме шутирали]],
[[ще си шутирал]],
[[ще си шутирала]],
[[ще си шутирало]],
[[ще сте шутирали]],
[[ще е шутирал]],
[[ще е шутирала]],
[[ще е шутирало]],
[[ще са шутирали]],
[[щях да шутирам]],
[[щяхме да шутираме]],
[[щеше да шутираш]],
[[щяхте да шутирате]],
[[щеше да шутира]],
[[щяха да шутират]],
[[щях да съм шутирал]],
[[щях да съм шутирала]],
[[щях да съм шутирало]],
[[щяхме да сме шутирали]],
[[щеше да си шутирал]],
[[щеше да си шутирала]],
[[щеше да си шутирало]],
[[щяхте да сте шутирали]],
[[щеше да е шутирал]],
[[щеше да е шутирала]],
[[щеше да е шутирало]],
[[щяха да са шутирали]],
[[бил съм шутирал]],
[[била съм шутирала]],
[[било съм шутирало]],
[[били сме шутирали]],
[[бил си шутирал]],
[[била си шутирала]],
[[било си шутирало]],
[[били сте шутирали]],
[[бил е шутирал]],
[[била е шутирала]],
[[било е шутирало]],
[[били са шутирали]],
[[щял съм да шутирам]],
[[щяла съм да шутирам]],
[[щяло съм да шутирам]],
[[щели сме да шутираме]],
[[щял си да шутираш]],
[[щяла си да шутираш]],
[[щяло си да шутираш]],
[[щели сте да шутирате]],
[[щял да шутира]],
[[щяла да шутира]],
[[щяло да шутира]],
[[щели да шутират]],
[[щял е да шутира]],
[[щяла е да шутира]],
[[щяло е да шутира]],
[[щели са да шутират]],
[[щял съм да съм шутирал]],
[[щяла съм да съм шутирала]],
[[щяло съм да съм шутирало]],
[[щели сме да сме шутирали]],
[[щял си да си шутирал]],
[[щяла си да си шутирала]],
[[щяло си да си шутирало]],
[[щели сте да сте шутирали]],
[[щял да е шутирал]],
[[щяла да е шутирала]],
[[щяло да е шутирало]],
[[щели да са шутирали]],
[[щял е да е шутирал]],
[[щяла е да е шутирала]],
[[щяло е да е шутирало]],
[[щели са да са шутирали]],
[[бих шутирал]],
[[бих шутирала]],
[[бих шутирало]],
[[бихме шутирали]],
[[би шутирал]],
[[би шутирала]],
[[би шутирало]],
[[бихте шутирали]],
[[биха шутирали]],
}}</text>
      <sha1>4gyhtblt3hlc7vzm3322u7qtkppk4mk</sha1>
    </revision>
  </page>
  <page>
    <title>Шаблон:Словоформи/шушна</title>
    <ns>10</ns>
    <id>399620</id>
    <revision>
      <id>431633</id>
      <parentid>10142</parentid>
      <timestamp>2005-05-06T20:15:43Z</timestamp>
      <contributor>
        <username>Bgbot</username>
        <id>83</id>
      </contributor>
      <comment>Борислав: Шаблон със словоформи</comment>
      <model>wikitext</model>
      <format>text/x-wiki</format>
      <text bytes="19206" xml:space="preserve">{{Шаблон:Словоформи/Глагол|
  ОСНОВНА ФОРМА = шушна
| СЕГ.ВР., 1Л., ЕД.Ч. = шуш·на
| СЕГ.ВР., 1Л., МН.Ч. = шуш·нем
| СЕГ.ВР., 2Л., ЕД.Ч. = шуш·неш
| СЕГ.ВР., 2Л., МН.Ч. = шуш·не·те
| СЕГ.ВР., 3Л., ЕД.Ч. = шуш·не
| СЕГ.ВР., 3Л., МН.Ч. = шуш·нат
| МИН.СВ.ВР., 1Л., ЕД.Ч. = шуш·нах
| МИН.СВ.ВР., 1Л., МН.Ч. = шуш·нах·ме
| МИН.СВ.ВР., 2Л., ЕД.Ч. = шуш·на
| МИН.СВ.ВР., 2Л., МН.Ч. = шуш·нах·те
| МИН.СВ.ВР., 3Л., ЕД.Ч. = шуш·на
| МИН.СВ.ВР., 3Л., МН.Ч. = шуш·на·ха
| МИН.НЕСВ.ВР., 1Л., ЕД.Ч. = шуш·нех
| МИН.НЕСВ.ВР., 1Л., МН.Ч. = шуш·нех·ме
| МИН.НЕСВ.ВР., 2Л., ЕД.Ч. = шуш·не·ше
| МИН.НЕСВ.ВР., 2Л., МН.Ч. = шуш·нех·те
| МИН.НЕСВ.ВР., 3Л., ЕД.Ч. = шуш·не·ше
| МИН.НЕСВ.ВР., 3Л., МН.Ч. = шуш·не·ха
| МИН.НЕОПР.ВР., 1Л., ЕД.Ч., М.Р. = шушнал съм
| МИН.НЕОПР.ВР., 1Л., ЕД.Ч., Ж.Р. = шушнала съм
| МИН.НЕОПР.ВР., 1Л., ЕД.Ч., СР.Р. = шушнало съм
| МИН.НЕОПР.ВР., 1Л., МН.Ч. = шушнали сме
| МИН.НЕОПР.ВР., 2Л., ЕД.Ч., М.Р. = шушнал си
| МИН.НЕОПР.ВР., 2Л., ЕД.Ч., Ж.Р. = шушнала си
| МИН.НЕОПР.ВР., 2Л., ЕД.Ч., СР.Р. = шушнало си
| МИН.НЕОПР.ВР., 2Л., МН.Ч. = шушнали сте
| МИН.НЕОПР.ВР., 3Л., ЕД.Ч., М.Р. = шушнал е
| МИН.НЕОПР.ВР., 3Л., ЕД.Ч., Ж.Р. = шушнала е
| МИН.НЕОПР.ВР., 3Л., ЕД.Ч., СР.Р. = шушнало е
| МИН.НЕОПР.ВР., 3Л., МН.Ч. = шушнали са
| МИН.ПРЕД.ВР., 1Л., ЕД.Ч., М.Р. = бях шушнал
| МИН.ПРЕД.ВР., 1Л., ЕД.Ч., Ж.Р. = бях шушнала
| МИН.ПРЕД.ВР., 1Л., ЕД.Ч., СР.Р. = бях шушнало
| МИН.ПРЕД.ВР., 1Л., МН.Ч. = бяхме шушнали
| МИН.ПРЕД.ВР., 2Л., ЕД.Ч., М.Р. = беше шушнал
| МИН.ПРЕД.ВР., 2Л., ЕД.Ч., Ж.Р. = беше шушнала
| МИН.ПРЕД.ВР., 2Л., ЕД.Ч., СР.Р. = беше шушнало
| МИН.ПРЕД.ВР., 2Л., МН.Ч. = бяхте шушнали
| МИН.ПРЕД.ВР., 3Л., ЕД.Ч., М.Р. = беше шушнал
| МИН.ПРЕД.ВР., 3Л., ЕД.Ч., Ж.Р. = беше шушнала
| МИН.ПРЕД.ВР., 3Л., ЕД.Ч., СР.Р. = беше шушнало
| МИН.ПРЕД.ВР., 3Л., МН.Ч. = бяха шушнали
| БЪД.ВР., 1Л., ЕД.Ч. = ще шушна
| БЪД.ВР., 1Л., МН.Ч. = ще шушнем
| БЪД.ВР., 2Л., ЕД.Ч. = ще шушнеш
| БЪД.ВР., 2Л., МН.Ч. = ще шушнете
| БЪД.ВР., 3Л., ЕД.Ч. = ще шушне
| БЪД.ВР., 3Л., МН.Ч. = ще шушнат
| БЪД.ПРЕД.ВР., 1Л., ЕД.Ч., М.Р. = ще съм шушнал
| БЪД.ПРЕД.ВР., 1Л., ЕД.Ч., Ж.Р. = ще съм шушнала
| БЪД.ПРЕД.ВР., 1Л., ЕД.Ч., СР.Р. = ще съм шушнало
| БЪД.ПРЕД.ВР., 1Л., МН.Ч. = ще сме шушнали
| БЪД.ПРЕД.ВР., 2Л., ЕД.Ч., М.Р. = ще си шушнал
| БЪД.ПРЕД.ВР., 2Л., ЕД.Ч., Ж.Р. = ще си шушнала
| БЪД.ПРЕД.ВР., 2Л., ЕД.Ч., СР.Р. = ще си шушнало
| БЪД.ПРЕД.ВР., 2Л., МН.Ч. = ще сте шушнали
| БЪД.ПРЕД.ВР., 3Л., ЕД.Ч., М.Р. = ще е шушнал
| БЪД.ПРЕД.ВР., 3Л., ЕД.Ч., Ж.Р. = ще е шушнала
| БЪД.ПРЕД.ВР., 3Л., ЕД.Ч., СР.Р. = ще е шушнало
| БЪД.ПРЕД.ВР., 3Л., МН.Ч. = ще са шушнали
| БЪД.ВР. В МИН., 1Л., ЕД.Ч. = щях да шушна
| БЪД.ВР. В МИН., 1Л., МН.Ч. = щяхме да шушнем
| БЪД.ВР. В МИН., 2Л., ЕД.Ч. = щеше да шушнеш
| БЪД.ВР. В МИН., 2Л., МН.Ч. = щяхте да шушнете
| БЪД.ВР. В МИН., 3Л., ЕД.Ч. = щеше да шушне
| БЪД.ВР. В МИН., 3Л., МН.Ч. = щяха да шушнат
| БЪД.ПРЕД.ВР. В МИН., 1Л., ЕД.Ч., М.Р. = щях да съм шушнал
| БЪД.ПРЕД.ВР. В МИН., 1Л., ЕД.Ч., Ж.Р. = щях да съм шушнала
| БЪД.ПРЕД.ВР. В МИН., 1Л., ЕД.Ч., СР.Р. = щях да съм шушнало
| БЪД.ПРЕД.ВР. В МИН., 1Л., МН.Ч. = щяхме да сме шушнали
| БЪД.ПРЕД.ВР. В МИН., 2Л., ЕД.Ч., М.Р. = щеше да си шушнал
| БЪД.ПРЕД.ВР. В МИН., 2Л., ЕД.Ч., Ж.Р. = щеше да си шушнала
| БЪД.ПРЕД.ВР. В МИН., 2Л., ЕД.Ч., СР.Р. = щеше да си шушнало
| БЪД.ПРЕД.ВР. В МИН., 2Л., МН.Ч. = щяхте да сте шушнали
| БЪД.ПРЕД.ВР. В МИН., 3Л., ЕД.Ч., М.Р. = щеше да е шушнал
| БЪД.ПРЕД.ВР. В МИН., 3Л., ЕД.Ч., Ж.Р. = щеше да е шушнала
| БЪД.ПРЕД.ВР. В МИН., 3Л., ЕД.Ч., СР.Р. = щеше да е шушнало
| БЪД.ПРЕД.ВР. В МИН., 3Л., МН.Ч. = щяха да са шушнали
| ПР.НАКЛ., СЕГ.ВР., 1Л., ЕД.Ч., М.Р. = шушнел съм
| ПР.НАКЛ., СЕГ.ВР., 1Л., ЕД.Ч., Ж.Р. = шушнела съм
| ПР.НАКЛ., СЕГ.ВР., 1Л., ЕД.Ч., СР.Р. = шушнело съм
| ПР.НАКЛ., СЕГ.ВР., 1Л., МН.Ч. = шушнели сме
| ПР.НАКЛ., СЕГ.ВР., 2Л., ЕД.Ч., М.Р. = шушнел си
| ПР.НАКЛ., СЕГ.ВР., 2Л., ЕД.Ч., Ж.Р. = шушнела си
| ПР.НАКЛ., СЕГ.ВР., 2Л., ЕД.Ч., СР.Р. = шушнело си
| ПР.НАКЛ., СЕГ.ВР., 2Л., МН.Ч. = шушнели сте
| ПР.НАКЛ., СЕГ.ВР., 3Л., ЕД.Ч., М.Р. = шушнел (е)
| ПР.НАКЛ., СЕГ.ВР., 3Л., ЕД.Ч., Ж.Р. = шушнела (е)
| ПР.НАКЛ., СЕГ.ВР., 3Л., ЕД.Ч., СР.Р. = шушнело (е)
| ПР.НАКЛ., СЕГ.ВР., 3Л., МН.Ч. = шушнели (са)
| ПР.НАКЛ., МИН.СВ.ВР., 1Л., ЕД.Ч., М.Р. = шушнал съм
| ПР.НАКЛ., МИН.СВ.ВР., 1Л., ЕД.Ч., Ж.Р. = шушнала съм
| ПР.НАКЛ., МИН.СВ.ВР., 1Л., ЕД.Ч., СР.Р. = шушнало съм
| ПР.НАКЛ., МИН.СВ.ВР., 1Л., МН.Ч. = шушнали сме
| ПР.НАКЛ., МИН.СВ.ВР., 2Л., ЕД.Ч., М.Р. = шушнал си
| ПР.НАКЛ., МИН.СВ.ВР., 2Л., ЕД.Ч., Ж.Р. = шушнала си
| ПР.НАКЛ., МИН.СВ.ВР., 2Л., ЕД.Ч., СР.Р. = шушнало си
| ПР.НАКЛ., МИН.СВ.ВР., 2Л., МН.Ч. = шушнали сте
| ПР.НАКЛ., МИН.СВ.ВР., 3Л., ЕД.Ч., М.Р. = шушнал (е)
| ПР.НАКЛ., МИН.СВ.ВР., 3Л., ЕД.Ч., Ж.Р. = шушнала (е)
| ПР.НАКЛ., МИН.СВ.ВР., 3Л., ЕД.Ч., СР.Р. = шушнало (е)
| ПР.НАКЛ., МИН.СВ.ВР., 3Л., МН.Ч. = шушнали (са)
| ПР.НАКЛ., МИН.НЕОПР.ВР., 1Л., ЕД.Ч., М.Р. = бил съм шушнал
| ПР.НАКЛ., МИН.НЕОПР.ВР., 1Л., ЕД.Ч., Ж.Р. = била съм шушнала
| ПР.НАКЛ., МИН.НЕОПР.ВР., 1Л., ЕД.Ч., СР.Р. = било съм шушнало
| ПР.НАКЛ., МИН.НЕОПР.ВР., 1Л., МН.Ч. = били сме шушнали
| ПР.НАКЛ., МИН.НЕОПР.ВР., 2Л., ЕД.Ч., М.Р. = бил си шушнал
| ПР.НАКЛ., МИН.НЕОПР.ВР., 2Л., ЕД.Ч., Ж.Р. = била си шушнала
| ПР.НАКЛ., МИН.НЕОПР.ВР., 2Л., ЕД.Ч., СР.Р. = било си шушнало
| ПР.НАКЛ., МИН.НЕОПР.ВР., 2Л., МН.Ч. = били сте шушнали
| ПР.НАКЛ., МИН.НЕОПР.ВР., 3Л., ЕД.Ч., М.Р. = бил (е) шушнал
| ПР.НАКЛ., МИН.НЕОПР.ВР., 3Л., ЕД.Ч., Ж.Р. = била (е) шушнала
| ПР.НАКЛ., МИН.НЕОПР.ВР., 3Л., ЕД.Ч., СР.Р. = било (е) шушнало
| ПР.НАКЛ., МИН.НЕОПР.ВР., 3Л., МН.Ч. = били (са) шушнали
| ПР.НАКЛ., БЪД.ВР., 1Л., ЕД.Ч., М.Р. = щял съм да шушна
| ПР.НАКЛ., БЪД.ВР., 1Л., ЕД.Ч., Ж.Р. = щяла съм да шушна
| ПР.НАКЛ., БЪД.ВР., 1Л., ЕД.Ч., СР.Р. = щяло съм да шушна
| ПР.НАКЛ., БЪД.ВР., 1Л., МН.Ч. = щели сме да шушнем
| ПР.НАКЛ., БЪД.ВР., 2Л., ЕД.Ч., М.Р. = щял си да шушнеш
| ПР.НАКЛ., БЪД.ВР., 2Л., ЕД.Ч., Ж.Р. = щяла си да шушнеш
| ПР.НАКЛ., БЪД.ВР., 2Л., ЕД.Ч., СР.Р. = щяло си да шушнеш
| ПР.НАКЛ., БЪД.ВР., 2Л., МН.Ч. = щели сте да шушнете
| ПР.НАКЛ., БЪД.ВР., 3Л., ЕД.Ч., М.Р. = щял (е) да шушне
| ПР.НАКЛ., БЪД.ВР., 3Л., ЕД.Ч., Ж.Р. = щяла (е) да шушне
| ПР.НАКЛ., БЪД.ВР., 3Л., ЕД.Ч., СР.Р. = щяло (е) да шушне
| ПР.НАКЛ., БЪД.ВР., 3Л., МН.Ч. = щели (са) да шушнат
| ПР.НАКЛ., БЪД.ПРЕД.ВР., 1Л., ЕД.Ч., М.Р. = щял съм да съм шушнал
| ПР.НАКЛ., БЪД.ПРЕД.ВР., 1Л., ЕД.Ч., Ж.Р. = щяла съм да съм шушнала
| ПР.НАКЛ., БЪД.ПРЕД.ВР., 1Л., ЕД.Ч., СР.Р. = щяло съм да съм шушнало
| ПР.НАКЛ., БЪД.ПРЕД.ВР., 1Л., МН.Ч. = щели сме да сме шушнали
| ПР.НАКЛ., БЪД.ПРЕД.ВР., 2Л., ЕД.Ч., М.Р. = щял си да си шушнал
| ПР.НАКЛ., БЪД.ПРЕД.ВР., 2Л., ЕД.Ч., Ж.Р. = щяла си да си шушнала
| ПР.НАКЛ., БЪД.ПРЕД.ВР., 2Л., ЕД.Ч., СР.Р. = щяло си да си шушнало
| ПР.НАКЛ., БЪД.ПРЕД.ВР., 2Л., МН.Ч. = щели сте да сте шушнали
| ПР.НАКЛ., БЪД.ПРЕД.ВР., 3Л., ЕД.Ч., М.Р. = щял (е) да е шушнал
| ПР.НАКЛ., БЪД.ПРЕД.ВР., 3Л., ЕД.Ч., Ж.Р. = щяла (е) да е шушнала
| ПР.НАКЛ., БЪД.ПРЕД.ВР., 3Л., ЕД.Ч., СР.Р. = щяло (е) да е шушнало
| ПР.НАКЛ., БЪД.ПРЕД.ВР., 3Л., МН.Ч. = щели (са) да са шушнали
| УСЛОВНО НАКЛОНЕНИЕ, 1Л., ЕД.Ч., М.Р. = бих шушнал
| УСЛОВНО НАКЛОНЕНИЕ, 1Л., ЕД.Ч., Ж.Р. = бих шушнала
| УСЛОВНО НАКЛОНЕНИЕ, 1Л., ЕД.Ч., СР.Р. = бих шушнало
| УСЛОВНО НАКЛОНЕНИЕ, 1Л., МН.Ч. = бихме шушнали
| УСЛОВНО НАКЛОНЕНИЕ, 2Л., ЕД.Ч., М.Р. = би шушнал
| УСЛОВНО НАКЛОНЕНИЕ, 2Л., ЕД.Ч., Ж.Р. = би шушнала
| УСЛОВНО НАКЛОНЕНИЕ, 2Л., ЕД.Ч., СР.Р. = би шушнало
| УСЛОВНО НАКЛОНЕНИЕ, 2Л., МН.Ч. = бихте шушнали
| УСЛОВНО НАКЛОНЕНИЕ, 3Л., ЕД.Ч., М.Р. = би шушнал
| УСЛОВНО НАКЛОНЕНИЕ, 3Л., ЕД.Ч., Ж.Р. = би шушнала
| УСЛОВНО НАКЛОНЕНИЕ, 3Л., ЕД.Ч., СР.Р. = би шушнало
| УСЛОВНО НАКЛОНЕНИЕ, 3Л., МН.Ч. = биха шушнали
| ПОВЕЛИТЕЛНО НАКЛОНЕНИЕ, ЕД.Ч. = шуш·ни
| ПОВЕЛИТЕЛНО НАКЛОНЕНИЕ, МН.Ч. = шуш·не·те
| МИН.СТРАД.ПРИЧ. М.Р. = шуш·нат
| МИН.СТРАД.ПРИЧ. М.Р. НЕПЪЛЕН ЧЛЕН = шуш·на·тия
| МИН.СТРАД.ПРИЧ. М.Р. ПЪЛЕН ЧЛЕН = шуш·на·ти·ят
| МИН.СТРАД.ПРИЧ. Ж.Р. = шуш·на·та
| МИН.СТРАД.ПРИЧ. Ж.Р. ЧЛЕН = шуш·на·та·та
| МИН.СТРАД.ПРИЧ. СР.Р. = шуш·на·то
| МИН.СТРАД.ПРИЧ. СР.Р. ЧЛЕН = шуш·на·то·то
| МИН.СТРАД.ПРИЧ. МН.Ч. = шуш·на·ти
| МИН.СТРАД.ПРИЧ. МН.Ч. ЧЛЕН = шуш·на·ти·те
| МИН.ДЕЯТ.СВ.ПРИЧ. М.Р. = шуш·нал
| МИН.ДЕЯТ.СВ.ПРИЧ. М.Р. НЕПЪЛЕН ЧЛЕН = шуш·на·лия
| МИН.ДЕЯТ.СВ.ПРИЧ. М.Р. ПЪЛЕН ЧЛЕН = шуш·на·ли·ят
| МИН.ДЕЯТ.СВ.ПРИЧ. Ж.Р. = шуш·на·ла
| МИН.ДЕЯТ.СВ.ПРИЧ. Ж.Р. ЧЛЕН = шуш·на·ла·та
| МИН.ДЕЯТ.СВ.ПРИЧ. СР.Р. = шуш·на·ло
| МИН.ДЕЯТ.СВ.ПРИЧ. СР.Р. ЧЛЕН = шуш·на·ло·то
| МИН.ДЕЯТ.СВ.ПРИЧ. МН.Ч. = шуш·на·ли
| МИН.ДЕЯТ.СВ.ПРИЧ. МН.Ч. ЧЛЕН = шуш·на·ли·те
| МИН.ДЕЯТ.НЕСВ.ПРИЧ. М.Р. = шуш·нел
| МИН.ДЕЯТ.НЕСВ.ПРИЧ. М.Р. НЕПЪЛЕН ЧЛЕН = шуш·не·лия
| МИН.ДЕЯТ.НЕСВ.ПРИЧ. М.Р. ПЪЛЕН ЧЛЕН = шуш·не·ли·ят
| МИН.ДЕЯТ.НЕСВ.ПРИЧ. Ж.Р. = шуш·не·ла
| МИН.ДЕЯТ.НЕСВ.ПРИЧ. Ж.Р. ЧЛЕН = шуш·не·ла·та
| МИН.ДЕЯТ.НЕСВ.ПРИЧ. СР.Р. = шуш·не·ло
| МИН.ДЕЯТ.НЕСВ.ПРИЧ. СР.Р. ЧЛЕН = шуш·не·ло·то
| МИН.ДЕЯТ.НЕСВ.ПРИЧ. МН.Ч. = шуш·не·ли
| МИН.ДЕЯТ.НЕСВ.ПРИЧ. МН.Ч. ЧЛЕН = шуш·не·ли·те
| СЕГ.ДЕЯТ.ПРИЧ. М.Р. = —
| СЕГ.ДЕЯТ.ПРИЧ. М.Р. НЕПЪЛЕН ЧЛЕН = —
| СЕГ.ДЕЯТ.ПРИЧ. М.Р. ПЪЛЕН ЧЛЕН = —
| СЕГ.ДЕЯТ.ПРИЧ. Ж.Р. = —
| СЕГ.ДЕЯТ.ПРИЧ. Ж.Р. ЧЛЕН = —
| СЕГ.ДЕЯТ.ПРИЧ. СР.Р. = —
| СЕГ.ДЕЯТ.ПРИЧ. СР.Р. ЧЛЕН = —
| СЕГ.ДЕЯТ.ПРИЧ. МН.Ч. = —
| СЕГ.ДЕЯТ.ПРИЧ. МН.Ч. ЧЛЕН = —
| ДЕЕПРИЧАСТИЕ = —
| СКРИТИ ПРЕПРАТКИ = 
[[шушна]],
[[шушнеш]],
[[шушне]],
[[шушнем]],
[[шушнете]],
[[шушнат]],
[[шушнах]],
[[шушнахме]],
[[шушнахте]],
[[шушнаха]],
[[шушнех]],
[[шушнеше]],
[[шушнехме]],
[[шушнехте]],
[[шушнеха]],
[[шушни]],
[[шушнал]],
[[шушналия]],
[[шушналият]],
[[шушнала]],
[[шушналата]],
[[шушнало]],
[[шушналото]],
[[шушнали]],
[[шушналите]],
[[шушнел]],
[[шушнелия]],
[[шушнелият]],
[[шушнела]],
[[шушнелата]],
[[шушнело]],
[[шушнелото]],
[[шушнели]],
[[шушнелите]],
[[шушнатия]],
[[шушнатият]],
[[шушната]],
[[шушнатата]],
[[шушнато]],
[[шушнатото]],
[[шушнати]],
[[шушнатите]],
[[шушнал съм]],
[[шушнала съм]],
[[шушнало съм]],
[[шушнали сме]],
[[шушнал си]],
[[шушнала си]],
[[шушнало си]],
[[шушнали сте]],
[[шушнал е]],
[[шушнала е]],
[[шушнало е]],
[[шушнали са]],
[[бях шушнал]],
[[бях шушнала]],
[[бях шушнало]],
[[бяхме шушнали]],
[[беше шушнал]],
[[беше шушнала]],
[[беше шушнало]],
[[бяхте шушнали]],
[[бяха шушнали]],
[[ще шушна]],
[[ще шушнем]],
[[ще шушнеш]],
[[ще шушнете]],
[[ще шушне]],
[[ще шушнат]],
[[ще съм шушнал]],
[[ще съм шушнала]],
[[ще съм шушнало]],
[[ще сме шушнали]],
[[ще си шушнал]],
[[ще си шушнала]],
[[ще си шушнало]],
[[ще сте шушнали]],
[[ще е шушнал]],
[[ще е шушнала]],
[[ще е шушнало]],
[[ще са шушнали]],
[[щях да шушна]],
[[щяхме да шушнем]],
[[щеше да шушнеш]],
[[щяхте да шушнете]],
[[щеше да шушне]],
[[щяха да шушнат]],
[[щях да съм шушнал]],
[[щях да съм шушнала]],
[[щях да съм шушнало]],
[[щяхме да сме шушнали]],
[[щеше да си шушнал]],
[[щеше да си шушнала]],
[[щеше да си шушнало]],
[[щяхте да сте шушнали]],
[[щеше да е шушнал]],
[[щеше да е шушнала]],
[[щеше да е шушнало]],
[[щяха да са шушнали]],
[[шушнел съм]],
[[шушнела съм]],
[[шушнело съм]],
[[шушнели сме]],
[[шушнел си]],
[[шушнела си]],
[[шушнело си]],
[[шушнели сте]],
[[шушнел е]],
[[шушнела е]],
[[шушнело е]],
[[шушнели са]],
[[бил съм шушнал]],
[[била съм шушнала]],
[[било съм шушнало]],
[[били сме шушнали]],
[[бил си шушнал]],
[[била си шушнала]],
[[било си шушнало]],
[[били сте шушнали]],
[[бил е шушнал]],
[[била е шушнала]],
[[било е шушнало]],
[[били са шушнали]],
[[щял съм да шушна]],
[[щяла съм да шушна]],
[[щяло съм да шушна]],
[[щели сме да шушнем]],
[[щял си да шушнеш]],
[[щяла си да шушнеш]],
[[щяло си да шушнеш]],
[[щели сте да шушнете]],
[[щял да шушне]],
[[щяла да шушне]],
[[щяло да шушне]],
[[щели да шушнат]],
[[щял е да шушне]],
[[щяла е да шушне]],
[[щяло е да шушне]],
[[щели са да шушнат]],
[[щял съм да съм шушнал]],
[[щяла съм да съм шушнала]],
[[щяло съм да съм шушнало]],
[[щели сме да сме шушнали]],
[[щял си да си шушнал]],
[[щяла си да си шушнала]],
[[щяло си да си шушнало]],
[[щели сте да сте шушнали]],
[[щял да е шушнал]],
[[щяла да е шушнала]],
[[щяло да е шушнало]],
[[щели да са шушнали]],
[[щял е да е шушнал]],
[[щяла е да е шушнала]],
[[щяло е да е шушнало]],
[[щели са да са шушнали]],
[[бих шушнал]],
[[бих шушнала]],
[[бих шушнало]],
[[бихме шушнали]],
[[би шушнал]],
[[би шушнала]],
[[би шушнало]],
[[бихте шушнали]],
[[биха шушнали]],
}}</text>
      <sha1>qtd1lb3to65npij2cyhfhhrbegnqer5</sha1>
    </revision>
  </page>
  <page>
    <title>Шаблон:Словоформи/шушукам</title>
    <ns>10</ns>
    <id>570315</id>
    <revision>
      <id>602295</id>
      <timestamp>2005-05-12T12:19:22Z</timestamp>
      <contributor>
        <username>Bgbot</username>
        <id>83</id>
      </contributor>
      <comment>Борислав: Шаблон със словоформи</comment>
      <model>wikitext</model>
      <format>text/x-wiki</format>
      <text bytes="19908" xml:space="preserve">{{Шаблон:Словоформи/Глагол|
  ОСНОВНА ФОРМА = шушукам
| СЕГ.ВР., 1Л., ЕД.Ч. = шу·шу·кам
| СЕГ.ВР., 1Л., МН.Ч. = шу·шу·ка·ме
| СЕГ.ВР., 2Л., ЕД.Ч. = шу·шу·каш
| СЕГ.ВР., 2Л., МН.Ч. = шу·шу·ка·те
| СЕГ.ВР., 3Л., ЕД.Ч. = шу·шу·ка
| СЕГ.ВР., 3Л., МН.Ч. = шу·шу·кат
| МИН.СВ.ВР., 1Л., ЕД.Ч. = шу·шу·ках
| МИН.СВ.ВР., 1Л., МН.Ч. = шу·шу·ках·ме
| МИН.СВ.ВР., 2Л., ЕД.Ч. = шу·шу·ка
| МИН.СВ.ВР., 2Л., МН.Ч. = шу·шу·ках·те
| МИН.СВ.ВР., 3Л., ЕД.Ч. = шу·шу·ка
| МИН.СВ.ВР., 3Л., МН.Ч. = шу·шу·ка·ха
| МИН.НЕСВ.ВР., 1Л., ЕД.Ч. = шу·шу·ках
| МИН.НЕСВ.ВР., 1Л., МН.Ч. = шу·шу·ках·ме
| МИН.НЕСВ.ВР., 2Л., ЕД.Ч. = шу·шу·ка·ше
| МИН.НЕСВ.ВР., 2Л., МН.Ч. = шу·шу·ках·те
| МИН.НЕСВ.ВР., 3Л., ЕД.Ч. = шу·шу·ка·ше
| МИН.НЕСВ.ВР., 3Л., МН.Ч. = шу·шу·ка·ха
| МИН.НЕОПР.ВР., 1Л., ЕД.Ч., М.Р. = шушукал съм
| МИН.НЕОПР.ВР., 1Л., ЕД.Ч., Ж.Р. = шушукала съм
| МИН.НЕОПР.ВР., 1Л., ЕД.Ч., СР.Р. = шушукало съм
| МИН.НЕОПР.ВР., 1Л., МН.Ч. = шушукали сме
| МИН.НЕОПР.ВР., 2Л., ЕД.Ч., М.Р. = шушукал си
| МИН.НЕОПР.ВР., 2Л., ЕД.Ч., Ж.Р. = шушукала си
| МИН.НЕОПР.ВР., 2Л., ЕД.Ч., СР.Р. = шушукало си
| МИН.НЕОПР.ВР., 2Л., МН.Ч. = шушукали сте
| МИН.НЕОПР.ВР., 3Л., ЕД.Ч., М.Р. = шушукал е
| МИН.НЕОПР.ВР., 3Л., ЕД.Ч., Ж.Р. = шушукала е
| МИН.НЕОПР.ВР., 3Л., ЕД.Ч., СР.Р. = шушукало е
| МИН.НЕОПР.ВР., 3Л., МН.Ч. = шушукали са
| МИН.ПРЕД.ВР., 1Л., ЕД.Ч., М.Р. = бях шушукал
| МИН.ПРЕД.ВР., 1Л., ЕД.Ч., Ж.Р. = бях шушукала
| МИН.ПРЕД.ВР., 1Л., ЕД.Ч., СР.Р. = бях шушукало
| МИН.ПРЕД.ВР., 1Л., МН.Ч. = бяхме шушукали
| МИН.ПРЕД.ВР., 2Л., ЕД.Ч., М.Р. = беше шушукал
| МИН.ПРЕД.ВР., 2Л., ЕД.Ч., Ж.Р. = беше шушукала
| МИН.ПРЕД.ВР., 2Л., ЕД.Ч., СР.Р. = беше шушукало
| МИН.ПРЕД.ВР., 2Л., МН.Ч. = бяхте шушукали
| МИН.ПРЕД.ВР., 3Л., ЕД.Ч., М.Р. = беше шушукал
| МИН.ПРЕД.ВР., 3Л., ЕД.Ч., Ж.Р. = беше шушукала
| МИН.ПРЕД.ВР., 3Л., ЕД.Ч., СР.Р. = беше шушукало
| МИН.ПРЕД.ВР., 3Л., МН.Ч. = бяха шушукали
| БЪД.ВР., 1Л., ЕД.Ч. = ще шушукам
| БЪД.ВР., 1Л., МН.Ч. = ще шушукаме
| БЪД.ВР., 2Л., ЕД.Ч. = ще шушукаш
| БЪД.ВР., 2Л., МН.Ч. = ще шушукате
| БЪД.ВР., 3Л., ЕД.Ч. = ще шушука
| БЪД.ВР., 3Л., МН.Ч. = ще шушукат
| БЪД.ПРЕД.ВР., 1Л., ЕД.Ч., М.Р. = ще съм шушукал
| БЪД.ПРЕД.ВР., 1Л., ЕД.Ч., Ж.Р. = ще съм шушукала
| БЪД.ПРЕД.ВР., 1Л., ЕД.Ч., СР.Р. = ще съм шушукало
| БЪД.ПРЕД.ВР., 1Л., МН.Ч. = ще сме шушукали
| БЪД.ПРЕД.ВР., 2Л., ЕД.Ч., М.Р. = ще си шушукал
| БЪД.ПРЕД.ВР., 2Л., ЕД.Ч., Ж.Р. = ще си шушукала
| БЪД.ПРЕД.ВР., 2Л., ЕД.Ч., СР.Р. = ще си шушукало
| БЪД.ПРЕД.ВР., 2Л., МН.Ч. = ще сте шушукали
| БЪД.ПРЕД.ВР., 3Л., ЕД.Ч., М.Р. = ще е шушукал
| БЪД.ПРЕД.ВР., 3Л., ЕД.Ч., Ж.Р. = ще е шушукала
| БЪД.ПРЕД.ВР., 3Л., ЕД.Ч., СР.Р. = ще е шушукало
| БЪД.ПРЕД.ВР., 3Л., МН.Ч. = ще са шушукали
| БЪД.ВР. В МИН., 1Л., ЕД.Ч. = щях да шушукам
| БЪД.ВР. В МИН., 1Л., МН.Ч. = щяхме да шушукаме
| БЪД.ВР. В МИН., 2Л., ЕД.Ч. = щеше да шушукаш
| БЪД.ВР. В МИН., 2Л., МН.Ч. = щяхте да шушукате
| БЪД.ВР. В МИН., 3Л., ЕД.Ч. = щеше да шушука
| БЪД.ВР. В МИН., 3Л., МН.Ч. = щяха да шушукат
| БЪД.ПРЕД.ВР. В МИН., 1Л., ЕД.Ч., М.Р. = щях да съм шушукал
| БЪД.ПРЕД.ВР. В МИН., 1Л., ЕД.Ч., Ж.Р. = щях да съм шушукала
| БЪД.ПРЕД.ВР. В МИН., 1Л., ЕД.Ч., СР.Р. = щях да съм шушукало
| БЪД.ПРЕД.ВР. В МИН., 1Л., МН.Ч. = щяхме да сме шушукали
| БЪД.ПРЕД.ВР. В МИН., 2Л., ЕД.Ч., М.Р. = щеше да си шушукал
| БЪД.ПРЕД.ВР. В МИН., 2Л., ЕД.Ч., Ж.Р. = щеше да си шушукала
| БЪД.ПРЕД.ВР. В МИН., 2Л., ЕД.Ч., СР.Р. = щеше да си шушукало
| БЪД.ПРЕД.ВР. В МИН., 2Л., МН.Ч. = щяхте да сте шушукали
| БЪД.ПРЕД.ВР. В МИН., 3Л., ЕД.Ч., М.Р. = щеше да е шушукал
| БЪД.ПРЕД.ВР. В МИН., 3Л., ЕД.Ч., Ж.Р. = щеше да е шушукала
| БЪД.ПРЕД.ВР. В МИН., 3Л., ЕД.Ч., СР.Р. = щеше да е шушукало
| БЪД.ПРЕД.ВР. В МИН., 3Л., МН.Ч. = щяха да са шушукали
| ПР.НАКЛ., СЕГ.ВР., 1Л., ЕД.Ч., М.Р. = шушукал съм
| ПР.НАКЛ., СЕГ.ВР., 1Л., ЕД.Ч., Ж.Р. = шушукала съм
| ПР.НАКЛ., СЕГ.ВР., 1Л., ЕД.Ч., СР.Р. = шушукало съм
| ПР.НАКЛ., СЕГ.ВР., 1Л., МН.Ч. = шушукали сме
| ПР.НАКЛ., СЕГ.ВР., 2Л., ЕД.Ч., М.Р. = шушукал си
| ПР.НАКЛ., СЕГ.ВР., 2Л., ЕД.Ч., Ж.Р. = шушукала си
| ПР.НАКЛ., СЕГ.ВР., 2Л., ЕД.Ч., СР.Р. = шушукало си
| ПР.НАКЛ., СЕГ.ВР., 2Л., МН.Ч. = шушукали сте
| ПР.НАКЛ., СЕГ.ВР., 3Л., ЕД.Ч., М.Р. = шушукал (е)
| ПР.НАКЛ., СЕГ.ВР., 3Л., ЕД.Ч., Ж.Р. = шушукала (е)
| ПР.НАКЛ., СЕГ.ВР., 3Л., ЕД.Ч., СР.Р. = шушукало (е)
| ПР.НАКЛ., СЕГ.ВР., 3Л., МН.Ч. = шушукали (са)
| ПР.НАКЛ., МИН.СВ.ВР., 1Л., ЕД.Ч., М.Р. = шушукал съм
| ПР.НАКЛ., МИН.СВ.ВР., 1Л., ЕД.Ч., Ж.Р. = шушукала съм
| ПР.НАКЛ., МИН.СВ.ВР., 1Л., ЕД.Ч., СР.Р. = шушукало съм
| ПР.НАКЛ., МИН.СВ.ВР., 1Л., МН.Ч. = шушукали сме
| ПР.НАКЛ., МИН.СВ.ВР., 2Л., ЕД.Ч., М.Р. = шушукал си
| ПР.НАКЛ., МИН.СВ.ВР., 2Л., ЕД.Ч., Ж.Р. = шушукала си
| ПР.НАКЛ., МИН.СВ.ВР., 2Л., ЕД.Ч., СР.Р. = шушукало си
| ПР.НАКЛ., МИН.СВ.ВР., 2Л., МН.Ч. = шушукали сте
| ПР.НАКЛ., МИН.СВ.ВР., 3Л., ЕД.Ч., М.Р. = шушукал (е)
| ПР.НАКЛ., МИН.СВ.ВР., 3Л., ЕД.Ч., Ж.Р. = шушукала (е)
| ПР.НАКЛ., МИН.СВ.ВР., 3Л., ЕД.Ч., СР.Р. = шушукало (е)
| ПР.НАКЛ., МИН.СВ.ВР., 3Л., МН.Ч. = шушукали (са)
| ПР.НАКЛ., МИН.НЕОПР.ВР., 1Л., ЕД.Ч., М.Р. = бил съм шушукал
| ПР.НАКЛ., МИН.НЕОПР.ВР., 1Л., ЕД.Ч., Ж.Р. = била съм шушукала
| ПР.НАКЛ., МИН.НЕОПР.ВР., 1Л., ЕД.Ч., СР.Р. = било съм шушукало
| ПР.НАКЛ., МИН.НЕОПР.ВР., 1Л., МН.Ч. = били сме шушукали
| ПР.НАКЛ., МИН.НЕОПР.ВР., 2Л., ЕД.Ч., М.Р. = бил си шушукал
| ПР.НАКЛ., МИН.НЕОПР.ВР., 2Л., ЕД.Ч., Ж.Р. = била си шушукала
| ПР.НАКЛ., МИН.НЕОПР.ВР., 2Л., ЕД.Ч., СР.Р. = било си шушукало
| ПР.НАКЛ., МИН.НЕОПР.ВР., 2Л., МН.Ч. = били сте шушукали
| ПР.НАКЛ., МИН.НЕОПР.ВР., 3Л., ЕД.Ч., М.Р. = бил (е) шушукал
| ПР.НАКЛ., МИН.НЕОПР.ВР., 3Л., ЕД.Ч., Ж.Р. = била (е) шушукала
| ПР.НАКЛ., МИН.НЕОПР.ВР., 3Л., ЕД.Ч., СР.Р. = било (е) шушукало
| ПР.НАКЛ., МИН.НЕОПР.ВР., 3Л., МН.Ч. = били (са) шушукали
| ПР.НАКЛ., БЪД.ВР., 1Л., ЕД.Ч., М.Р. = щял съм да шушукам
| ПР.НАКЛ., БЪД.ВР., 1Л., ЕД.Ч., Ж.Р. = щяла съм да шушукам
| ПР.НАКЛ., БЪД.ВР., 1Л., ЕД.Ч., СР.Р. = щяло съм да шушукам
| ПР.НАКЛ., БЪД.ВР., 1Л., МН.Ч. = щели сме да шушукаме
| ПР.НАКЛ., БЪД.ВР., 2Л., ЕД.Ч., М.Р. = щял си да шушукаш
| ПР.НАКЛ., БЪД.ВР., 2Л., ЕД.Ч., Ж.Р. = щяла си да шушукаш
| ПР.НАКЛ., БЪД.ВР., 2Л., ЕД.Ч., СР.Р. = щяло си да шушукаш
| ПР.НАКЛ., БЪД.ВР., 2Л., МН.Ч. = щели сте да шушукате
| ПР.НАКЛ., БЪД.ВР., 3Л., ЕД.Ч., М.Р. = щял (е) да шушука
| ПР.НАКЛ., БЪД.ВР., 3Л., ЕД.Ч., Ж.Р. = щяла (е) да шушука
| ПР.НАКЛ., БЪД.ВР., 3Л., ЕД.Ч., СР.Р. = щяло (е) да шушука
| ПР.НАКЛ., БЪД.ВР., 3Л., МН.Ч. = щели (са) да шушукат
| ПР.НАКЛ., БЪД.ПРЕД.ВР., 1Л., ЕД.Ч., М.Р. = щял съм да съм шушукал
| ПР.НАКЛ., БЪД.ПРЕД.ВР., 1Л., ЕД.Ч., Ж.Р. = щяла съм да съм шушукала
| ПР.НАКЛ., БЪД.ПРЕД.ВР., 1Л., ЕД.Ч., СР.Р. = щяло съм да съм шушукало
| ПР.НАКЛ., БЪД.ПРЕД.ВР., 1Л., МН.Ч. = щели сме да сме шушукали
| ПР.НАКЛ., БЪД.ПРЕД.ВР., 2Л., ЕД.Ч., М.Р. = щял си да си шушукал
| ПР.НАКЛ., БЪД.ПРЕД.ВР., 2Л., ЕД.Ч., Ж.Р. = щяла си да си шушукала
| ПР.НАКЛ., БЪД.ПРЕД.ВР., 2Л., ЕД.Ч., СР.Р. = щяло си да си шушукало
| ПР.НАКЛ., БЪД.ПРЕД.ВР., 2Л., МН.Ч. = щели сте да сте шушукали
| ПР.НАКЛ., БЪД.ПРЕД.ВР., 3Л., ЕД.Ч., М.Р. = щял (е) да е шушукал
| ПР.НАКЛ., БЪД.ПРЕД.ВР., 3Л., ЕД.Ч., Ж.Р. = щяла (е) да е шушукала
| ПР.НАКЛ., БЪД.ПРЕД.ВР., 3Л., ЕД.Ч., СР.Р. = щяло (е) да е шушукало
| ПР.НАКЛ., БЪД.ПРЕД.ВР., 3Л., МН.Ч. = щели (са) да са шушукали
| УСЛОВНО НАКЛОНЕНИЕ, 1Л., ЕД.Ч., М.Р. = бих шушукал
| УСЛОВНО НАКЛОНЕНИЕ, 1Л., ЕД.Ч., Ж.Р. = бих шушукала
| УСЛОВНО НАКЛОНЕНИЕ, 1Л., ЕД.Ч., СР.Р. = бих шушукало
| УСЛОВНО НАКЛОНЕНИЕ, 1Л., МН.Ч. = бихме шушукали
| УСЛОВНО НАКЛОНЕНИЕ, 2Л., ЕД.Ч., М.Р. = би шушукал
| УСЛОВНО НАКЛОНЕНИЕ, 2Л., ЕД.Ч., Ж.Р. = би шушукала
| УСЛОВНО НАКЛОНЕНИЕ, 2Л., ЕД.Ч., СР.Р. = би шушукало
| УСЛОВНО НАКЛОНЕНИЕ, 2Л., МН.Ч. = бихте шушукали
| УСЛОВНО НАКЛОНЕНИЕ, 3Л., ЕД.Ч., М.Р. = би шушукал
| УСЛОВНО НАКЛОНЕНИЕ, 3Л., ЕД.Ч., Ж.Р. = би шушукала
| УСЛОВНО НАКЛОНЕНИЕ, 3Л., ЕД.Ч., СР.Р. = би шушукало
| УСЛОВНО НАКЛОНЕНИЕ, 3Л., МН.Ч. = биха шушукали
| ПОВЕЛИТЕЛНО НАКЛОНЕНИЕ, ЕД.Ч. = шу·шу·кай
| ПОВЕЛИТЕЛНО НАКЛОНЕНИЕ, МН.Ч. = шу·шу·кай·те
| МИН.СТРАД.ПРИЧ. М.Р. = шу·шу·кан
| МИН.СТРАД.ПРИЧ. М.Р. НЕПЪЛЕН ЧЛЕН = шу·шу·ка·ния
| МИН.СТРАД.ПРИЧ. М.Р. ПЪЛЕН ЧЛЕН = шу·шу·ка·ни·ят
| МИН.СТРАД.ПРИЧ. Ж.Р. = шу·шу·ка·на
| МИН.СТРАД.ПРИЧ. Ж.Р. ЧЛЕН = шу·шу·ка·на·та
| МИН.СТРАД.ПРИЧ. СР.Р. = шу·шу·ка·но
| МИН.СТРАД.ПРИЧ. СР.Р. ЧЛЕН = шу·шу·ка·но·то
| МИН.СТРАД.ПРИЧ. МН.Ч. = шу·шу·ка·ни
| МИН.СТРАД.ПРИЧ. МН.Ч. ЧЛЕН = шу·шу·ка·ни·те
| МИН.ДЕЯТ.СВ.ПРИЧ. М.Р. = шу·шу·кал
| МИН.ДЕЯТ.СВ.ПРИЧ. М.Р. НЕПЪЛЕН ЧЛЕН = шу·шу·ка·лия
| МИН.ДЕЯТ.СВ.ПРИЧ. М.Р. ПЪЛЕН ЧЛЕН = шу·шу·ка·ли·ят
| МИН.ДЕЯТ.СВ.ПРИЧ. Ж.Р. = шу·шу·ка·ла
| МИН.ДЕЯТ.СВ.ПРИЧ. Ж.Р. ЧЛЕН = шу·шу·ка·ла·та
| МИН.ДЕЯТ.СВ.ПРИЧ. СР.Р. = шу·шу·ка·ло
| МИН.ДЕЯТ.СВ.ПРИЧ. СР.Р. ЧЛЕН = шу·шу·ка·ло·то
| МИН.ДЕЯТ.СВ.ПРИЧ. МН.Ч. = шу·шу·ка·ли
| МИН.ДЕЯТ.СВ.ПРИЧ. МН.Ч. ЧЛЕН = шу·шу·ка·ли·те
| МИН.ДЕЯТ.НЕСВ.ПРИЧ. М.Р. = шу·шу·кал
| МИН.ДЕЯТ.НЕСВ.ПРИЧ. М.Р. НЕПЪЛЕН ЧЛЕН = шу·шу·ка·лия
| МИН.ДЕЯТ.НЕСВ.ПРИЧ. М.Р. ПЪЛЕН ЧЛЕН = шу·шу·ка·ли·ят
| МИН.ДЕЯТ.НЕСВ.ПРИЧ. Ж.Р. = шу·шу·ка·ла
| МИН.ДЕЯТ.НЕСВ.ПРИЧ. Ж.Р. ЧЛЕН = шу·шу·ка·ла·та
| МИН.ДЕЯТ.НЕСВ.ПРИЧ. СР.Р. = шу·шу·ка·ло
| МИН.ДЕЯТ.НЕСВ.ПРИЧ. СР.Р. ЧЛЕН = шу·шу·ка·ло·то
| МИН.ДЕЯТ.НЕСВ.ПРИЧ. МН.Ч. = шу·шу·ка·ли
| МИН.ДЕЯТ.НЕСВ.ПРИЧ. МН.Ч. ЧЛЕН = шу·шу·ка·ли·те
| СЕГ.ДЕЯТ.ПРИЧ. М.Р. = шу·шу·кащ
| СЕГ.ДЕЯТ.ПРИЧ. М.Р. НЕПЪЛЕН ЧЛЕН = шу·шу·ка·щия
| СЕГ.ДЕЯТ.ПРИЧ. М.Р. ПЪЛЕН ЧЛЕН = шу·шу·ка·щи·ят
| СЕГ.ДЕЯТ.ПРИЧ. Ж.Р. = шу·шу·ка·ща
| СЕГ.ДЕЯТ.ПРИЧ. Ж.Р. ЧЛЕН = шу·шу·ка·ща·та
| СЕГ.ДЕЯТ.ПРИЧ. СР.Р. = шу·шу·ка·що
| СЕГ.ДЕЯТ.ПРИЧ. СР.Р. ЧЛЕН = шу·шу·ка·що·то
| СЕГ.ДЕЯТ.ПРИЧ. МН.Ч. = шу·шу·ка·щи
| СЕГ.ДЕЯТ.ПРИЧ. МН.Ч. ЧЛЕН = шу·шу·ка·щи·те
| ДЕЕПРИЧАСТИЕ = шу·шу·кай·ки
| СКРИТИ ПРЕПРАТКИ = 
[[шушукам]],
[[шушукаш]],
[[шушука]],
[[шушукаме]],
[[шушукате]],
[[шушукат]],
[[шушуках]],
[[шушукахме]],
[[шушукахте]],
[[шушукаха]],
[[шушукаше]],
[[шушукай]],
[[шушукайте]],
[[шушукал]],
[[шушукалия]],
[[шушукалият]],
[[шушукала]],
[[шушукалата]],
[[шушукало]],
[[шушукалото]],
[[шушукали]],
[[шушукалите]],
[[шушукан]],
[[шушукания]],
[[шушуканият]],
[[шушукана]],
[[шушуканата]],
[[шушукано]],
[[шушуканото]],
[[шушукани]],
[[шушуканите]],
[[шушукащ]],
[[шушукащия]],
[[шушукащият]],
[[шушукаща]],
[[шушукащата]],
[[шушукащо]],
[[шушукащото]],
[[шушукащи]],
[[шушукащите]],
[[шушукайки]],
[[шушукал съм]],
[[шушукала съм]],
[[шушукало съм]],
[[шушукали сме]],
[[шушукал си]],
[[шушукала си]],
[[шушукало си]],
[[шушукали сте]],
[[шушукал е]],
[[шушукала е]],
[[шушукало е]],
[[шушукали са]],
[[бях шушукал]],
[[бях шушукала]],
[[бях шушукало]],
[[бяхме шушукали]],
[[беше шушукал]],
[[беше шушукала]],
[[беше шушукало]],
[[бяхте шушукали]],
[[бяха шушукали]],
[[ще шушукам]],
[[ще шушукаме]],
[[ще шушукаш]],
[[ще шушукате]],
[[ще шушука]],
[[ще шушукат]],
[[ще съм шушукал]],
[[ще съм шушукала]],
[[ще съм шушукало]],
[[ще сме шушукали]],
[[ще си шушукал]],
[[ще си шушукала]],
[[ще си шушукало]],
[[ще сте шушукали]],
[[ще е шушукал]],
[[ще е шушукала]],
[[ще е шушукало]],
[[ще са шушукали]],
[[щях да шушукам]],
[[щяхме да шушукаме]],
[[щеше да шушукаш]],
[[щяхте да шушукате]],
[[щеше да шушука]],
[[щяха да шушукат]],
[[щях да съм шушукал]],
[[щях да съм шушукала]],
[[щях да съм шушукало]],
[[щяхме да сме шушукали]],
[[щеше да си шушукал]],
[[щеше да си шушукала]],
[[щеше да си шушукало]],
[[щяхте да сте шушукали]],
[[щеше да е шушукал]],
[[щеше да е шушукала]],
[[щеше да е шушукало]],
[[щяха да са шушукали]],
[[бил съм шушукал]],
[[била съм шушукала]],
[[било съм шушукало]],
[[били сме шушукали]],
[[бил си шушукал]],
[[била си шушукала]],
[[било си шушукало]],
[[били сте шушукали]],
[[бил е шушукал]],
[[била е шушукала]],
[[било е шушукало]],
[[били са шушукали]],
[[щял съм да шушукам]],
[[щяла съм да шушукам]],
[[щяло съм да шушукам]],
[[щели сме да шушукаме]],
[[щял си да шушукаш]],
[[щяла си да шушукаш]],
[[щяло си да шушукаш]],
[[щели сте да шушукате]],
[[щял да шушука]],
[[щяла да шушука]],
[[щяло да шушука]],
[[щели да шушукат]],
[[щял е да шушука]],
[[щяла е да шушука]],
[[щяло е да шушука]],
[[щели са да шушукат]],
[[щял съм да съм шушукал]],
[[щяла съм да съм шушукала]],
[[щяло съм да съм шушукало]],
[[щели сме да сме шушукали]],
[[щял си да си шушукал]],
[[щяла си да си шушукала]],
[[щяло си да си шушукало]],
[[щели сте да сте шушукали]],
[[щял да е шушукал]],
[[щяла да е шушукала]],
[[щяло да е шушукало]],
[[щели да са шушукали]],
[[щял е да е шушукал]],
[[щяла е да е шушукала]],
[[щяло е да е шушукало]],
[[щели са да са шушукали]],
[[бих шушукал]],
[[бих шушукала]],
[[бих шушукало]],
[[бихме шушукали]],
[[би шушукал]],
[[би шушукала]],
[[би шушукало]],
[[бихте шушукали]],
[[биха шушукали]],
}}</text>
      <sha1>gi8u6rd1ymyogufo88t2j28a6qabgv4</sha1>
    </revision>
  </page>
  <page>
    <title>Шаблон:Словоформи/шъткам</title>
    <ns>10</ns>
    <id>570327</id>
    <revision>
      <id>602307</id>
      <timestamp>2005-05-12T12:19:37Z</timestamp>
      <contributor>
        <username>Bgbot</username>
        <id>83</id>
      </contributor>
      <comment>Борислав: Шаблон със словоформи</comment>
      <model>wikitext</model>
      <format>text/x-wiki</format>
      <text bytes="19112" xml:space="preserve">{{Шаблон:Словоформи/Глагол|
  ОСНОВНА ФОРМА = шъткам
| СЕГ.ВР., 1Л., ЕД.Ч. = шът·кам
| СЕГ.ВР., 1Л., МН.Ч. = шът·ка·ме
| СЕГ.ВР., 2Л., ЕД.Ч. = шът·каш
| СЕГ.ВР., 2Л., МН.Ч. = шът·ка·те
| СЕГ.ВР., 3Л., ЕД.Ч. = шът·ка
| СЕГ.ВР., 3Л., МН.Ч. = шът·кат
| МИН.СВ.ВР., 1Л., ЕД.Ч. = шът·ках
| МИН.СВ.ВР., 1Л., МН.Ч. = шът·ках·ме
| МИН.СВ.ВР., 2Л., ЕД.Ч. = шът·ка
| МИН.СВ.ВР., 2Л., МН.Ч. = шът·ках·те
| МИН.СВ.ВР., 3Л., ЕД.Ч. = шът·ка
| МИН.СВ.ВР., 3Л., МН.Ч. = шът·ка·ха
| МИН.НЕСВ.ВР., 1Л., ЕД.Ч. = шът·ках
| МИН.НЕСВ.ВР., 1Л., МН.Ч. = шът·ках·ме
| МИН.НЕСВ.ВР., 2Л., ЕД.Ч. = шът·ка·ше
| МИН.НЕСВ.ВР., 2Л., МН.Ч. = шът·ках·те
| МИН.НЕСВ.ВР., 3Л., ЕД.Ч. = шът·ка·ше
| МИН.НЕСВ.ВР., 3Л., МН.Ч. = шът·ка·ха
| МИН.НЕОПР.ВР., 1Л., ЕД.Ч., М.Р. = шъткал съм
| МИН.НЕОПР.ВР., 1Л., ЕД.Ч., Ж.Р. = шъткала съм
| МИН.НЕОПР.ВР., 1Л., ЕД.Ч., СР.Р. = шъткало съм
| МИН.НЕОПР.ВР., 1Л., МН.Ч. = шъткали сме
| МИН.НЕОПР.ВР., 2Л., ЕД.Ч., М.Р. = шъткал си
| МИН.НЕОПР.ВР., 2Л., ЕД.Ч., Ж.Р. = шъткала си
| МИН.НЕОПР.ВР., 2Л., ЕД.Ч., СР.Р. = шъткало си
| МИН.НЕОПР.ВР., 2Л., МН.Ч. = шъткали сте
| МИН.НЕОПР.ВР., 3Л., ЕД.Ч., М.Р. = шъткал е
| МИН.НЕОПР.ВР., 3Л., ЕД.Ч., Ж.Р. = шъткала е
| МИН.НЕОПР.ВР., 3Л., ЕД.Ч., СР.Р. = шъткало е
| МИН.НЕОПР.ВР., 3Л., МН.Ч. = шъткали са
| МИН.ПРЕД.ВР., 1Л., ЕД.Ч., М.Р. = бях шъткал
| МИН.ПРЕД.ВР., 1Л., ЕД.Ч., Ж.Р. = бях шъткала
| МИН.ПРЕД.ВР., 1Л., ЕД.Ч., СР.Р. = бях шъткало
| МИН.ПРЕД.ВР., 1Л., МН.Ч. = бяхме шъткали
| МИН.ПРЕД.ВР., 2Л., ЕД.Ч., М.Р. = беше шъткал
| МИН.ПРЕД.ВР., 2Л., ЕД.Ч., Ж.Р. = беше шъткала
| МИН.ПРЕД.ВР., 2Л., ЕД.Ч., СР.Р. = беше шъткало
| МИН.ПРЕД.ВР., 2Л., МН.Ч. = бяхте шъткали
| МИН.ПРЕД.ВР., 3Л., ЕД.Ч., М.Р. = беше шъткал
| МИН.ПРЕД.ВР., 3Л., ЕД.Ч., Ж.Р. = беше шъткала
| МИН.ПРЕД.ВР., 3Л., ЕД.Ч., СР.Р. = беше шъткало
| МИН.ПРЕД.ВР., 3Л., МН.Ч. = бяха шъткали
| БЪД.ВР., 1Л., ЕД.Ч. = ще шъткам
| БЪД.ВР., 1Л., МН.Ч. = ще шъткаме
| БЪД.ВР., 2Л., ЕД.Ч. = ще шъткаш
| БЪД.ВР., 2Л., МН.Ч. = ще шъткате
| БЪД.ВР., 3Л., ЕД.Ч. = ще шътка
| БЪД.ВР., 3Л., МН.Ч. = ще шъткат
| БЪД.ПРЕД.ВР., 1Л., ЕД.Ч., М.Р. = ще съм шъткал
| БЪД.ПРЕД.ВР., 1Л., ЕД.Ч., Ж.Р. = ще съм шъткала
| БЪД.ПРЕД.ВР., 1Л., ЕД.Ч., СР.Р. = ще съм шъткало
| БЪД.ПРЕД.ВР., 1Л., МН.Ч. = ще сме шъткали
| БЪД.ПРЕД.ВР., 2Л., ЕД.Ч., М.Р. = ще си шъткал
| БЪД.ПРЕД.ВР., 2Л., ЕД.Ч., Ж.Р. = ще си шъткала
| БЪД.ПРЕД.ВР., 2Л., ЕД.Ч., СР.Р. = ще си шъткало
| БЪД.ПРЕД.ВР., 2Л., МН.Ч. = ще сте шъткали
| БЪД.ПРЕД.ВР., 3Л., ЕД.Ч., М.Р. = ще е шъткал
| БЪД.ПРЕД.ВР., 3Л., ЕД.Ч., Ж.Р. = ще е шъткала
| БЪД.ПРЕД.ВР., 3Л., ЕД.Ч., СР.Р. = ще е шъткало
| БЪД.ПРЕД.ВР., 3Л., МН.Ч. = ще са шъткали
| БЪД.ВР. В МИН., 1Л., ЕД.Ч. = щях да шъткам
| БЪД.ВР. В МИН., 1Л., МН.Ч. = щяхме да шъткаме
| БЪД.ВР. В МИН., 2Л., ЕД.Ч. = щеше да шъткаш
| БЪД.ВР. В МИН., 2Л., МН.Ч. = щяхте да шъткате
| БЪД.ВР. В МИН., 3Л., ЕД.Ч. = щеше да шътка
| БЪД.ВР. В МИН., 3Л., МН.Ч. = щяха да шъткат
| БЪД.ПРЕД.ВР. В МИН., 1Л., ЕД.Ч., М.Р. = щях да съм шъткал
| БЪД.ПРЕД.ВР. В МИН., 1Л., ЕД.Ч., Ж.Р. = щях да съм шъткала
| БЪД.ПРЕД.ВР. В МИН., 1Л., ЕД.Ч., СР.Р. = щях да съм шъткало
| БЪД.ПРЕД.ВР. В МИН., 1Л., МН.Ч. = щяхме да сме шъткали
| БЪД.ПРЕД.ВР. В МИН., 2Л., ЕД.Ч., М.Р. = щеше да си шъткал
| БЪД.ПРЕД.ВР. В МИН., 2Л., ЕД.Ч., Ж.Р. = щеше да си шъткала
| БЪД.ПРЕД.ВР. В МИН., 2Л., ЕД.Ч., СР.Р. = щеше да си шъткало
| БЪД.ПРЕД.ВР. В МИН., 2Л., МН.Ч. = щяхте да сте шъткали
| БЪД.ПРЕД.ВР. В МИН., 3Л., ЕД.Ч., М.Р. = щеше да е шъткал
| БЪД.ПРЕД.ВР. В МИН., 3Л., ЕД.Ч., Ж.Р. = щеше да е шъткала
| БЪД.ПРЕД.ВР. В МИН., 3Л., ЕД.Ч., СР.Р. = щеше да е шъткало
| БЪД.ПРЕД.ВР. В МИН., 3Л., МН.Ч. = щяха да са шъткали
| ПР.НАКЛ., СЕГ.ВР., 1Л., ЕД.Ч., М.Р. = шъткал съм
| ПР.НАКЛ., СЕГ.ВР., 1Л., ЕД.Ч., Ж.Р. = шъткала съм
| ПР.НАКЛ., СЕГ.ВР., 1Л., ЕД.Ч., СР.Р. = шъткало съм
| ПР.НАКЛ., СЕГ.ВР., 1Л., МН.Ч. = шъткали сме
| ПР.НАКЛ., СЕГ.ВР., 2Л., ЕД.Ч., М.Р. = шъткал си
| ПР.НАКЛ., СЕГ.ВР., 2Л., ЕД.Ч., Ж.Р. = шъткала си
| ПР.НАКЛ., СЕГ.ВР., 2Л., ЕД.Ч., СР.Р. = шъткало си
| ПР.НАКЛ., СЕГ.ВР., 2Л., МН.Ч. = шъткали сте
| ПР.НАКЛ., СЕГ.ВР., 3Л., ЕД.Ч., М.Р. = шъткал (е)
| ПР.НАКЛ., СЕГ.ВР., 3Л., ЕД.Ч., Ж.Р. = шъткала (е)
| ПР.НАКЛ., СЕГ.ВР., 3Л., ЕД.Ч., СР.Р. = шъткало (е)
| ПР.НАКЛ., СЕГ.ВР., 3Л., МН.Ч. = шъткали (са)
| ПР.НАКЛ., МИН.СВ.ВР., 1Л., ЕД.Ч., М.Р. = шъткал съм
| ПР.НАКЛ., МИН.СВ.ВР., 1Л., ЕД.Ч., Ж.Р. = шъткала съм
| ПР.НАКЛ., МИН.СВ.ВР., 1Л., ЕД.Ч., СР.Р. = шъткало съм
| ПР.НАКЛ., МИН.СВ.ВР., 1Л., МН.Ч. = шъткали сме
| ПР.НАКЛ., МИН.СВ.ВР., 2Л., ЕД.Ч., М.Р. = шъткал си
| ПР.НАКЛ., МИН.СВ.ВР., 2Л., ЕД.Ч., Ж.Р. = шъткала си
| ПР.НАКЛ., МИН.СВ.ВР., 2Л., ЕД.Ч., СР.Р. = шъткало си
| ПР.НАКЛ., МИН.СВ.ВР., 2Л., МН.Ч. = шъткали сте
| ПР.НАКЛ., МИН.СВ.ВР., 3Л., ЕД.Ч., М.Р. = шъткал (е)
| ПР.НАКЛ., МИН.СВ.ВР., 3Л., ЕД.Ч., Ж.Р. = шъткала (е)
| ПР.НАКЛ., МИН.СВ.ВР., 3Л., ЕД.Ч., СР.Р. = шъткало (е)
| ПР.НАКЛ., МИН.СВ.ВР., 3Л., МН.Ч. = шъткали (са)
| ПР.НАКЛ., МИН.НЕОПР.ВР., 1Л., ЕД.Ч., М.Р. = бил съм шъткал
| ПР.НАКЛ., МИН.НЕОПР.ВР., 1Л., ЕД.Ч., Ж.Р. = била съм шъткала
| ПР.НАКЛ., МИН.НЕОПР.ВР., 1Л., ЕД.Ч., СР.Р. = било съм шъткало
| ПР.НАКЛ., МИН.НЕОПР.ВР., 1Л., МН.Ч. = били сме шъткали
| ПР.НАКЛ., МИН.НЕОПР.ВР., 2Л., ЕД.Ч., М.Р. = бил си шъткал
| ПР.НАКЛ., МИН.НЕОПР.ВР., 2Л., ЕД.Ч., Ж.Р. = била си шъткала
| ПР.НАКЛ., МИН.НЕОПР.ВР., 2Л., ЕД.Ч., СР.Р. = било си шъткало
| ПР.НАКЛ., МИН.НЕОПР.ВР., 2Л., МН.Ч. = били сте шъткали
| ПР.НАКЛ., МИН.НЕОПР.ВР., 3Л., ЕД.Ч., М.Р. = бил (е) шъткал
| ПР.НАКЛ., МИН.НЕОПР.ВР., 3Л., ЕД.Ч., Ж.Р. = била (е) шъткала
| ПР.НАКЛ., МИН.НЕОПР.ВР., 3Л., ЕД.Ч., СР.Р. = било (е) шъткало
| ПР.НАКЛ., МИН.НЕОПР.ВР., 3Л., МН.Ч. = били (са) шъткали
| ПР.НАКЛ., БЪД.ВР., 1Л., ЕД.Ч., М.Р. = щял съм да шъткам
| ПР.НАКЛ., БЪД.ВР., 1Л., ЕД.Ч., Ж.Р. = щяла съм да шъткам
| ПР.НАКЛ., БЪД.ВР., 1Л., ЕД.Ч., СР.Р. = щяло съм да шъткам
| ПР.НАКЛ., БЪД.ВР., 1Л., МН.Ч. = щели сме да шъткаме
| ПР.НАКЛ., БЪД.ВР., 2Л., ЕД.Ч., М.Р. = щял си да шъткаш
| ПР.НАКЛ., БЪД.ВР., 2Л., ЕД.Ч., Ж.Р. = щяла си да шъткаш
| ПР.НАКЛ., БЪД.ВР., 2Л., ЕД.Ч., СР.Р. = щяло си да шъткаш
| ПР.НАКЛ., БЪД.ВР., 2Л., МН.Ч. = щели сте да шъткате
| ПР.НАКЛ., БЪД.ВР., 3Л., ЕД.Ч., М.Р. = щял (е) да шътка
| ПР.НАКЛ., БЪД.ВР., 3Л., ЕД.Ч., Ж.Р. = щяла (е) да шътка
| ПР.НАКЛ., БЪД.ВР., 3Л., ЕД.Ч., СР.Р. = щяло (е) да шътка
| ПР.НАКЛ., БЪД.ВР., 3Л., МН.Ч. = щели (са) да шъткат
| ПР.НАКЛ., БЪД.ПРЕД.ВР., 1Л., ЕД.Ч., М.Р. = щял съм да съм шъткал
| ПР.НАКЛ., БЪД.ПРЕД.ВР., 1Л., ЕД.Ч., Ж.Р. = щяла съм да съм шъткала
| ПР.НАКЛ., БЪД.ПРЕД.ВР., 1Л., ЕД.Ч., СР.Р. = щяло съм да съм шъткало
| ПР.НАКЛ., БЪД.ПРЕД.ВР., 1Л., МН.Ч. = щели сме да сме шъткали
| ПР.НАКЛ., БЪД.ПРЕД.ВР., 2Л., ЕД.Ч., М.Р. = щял си да си шъткал
| ПР.НАКЛ., БЪД.ПРЕД.ВР., 2Л., ЕД.Ч., Ж.Р. = щяла си да си шъткала
| ПР.НАКЛ., БЪД.ПРЕД.ВР., 2Л., ЕД.Ч., СР.Р. = щяло си да си шъткало
| ПР.НАКЛ., БЪД.ПРЕД.ВР., 2Л., МН.Ч. = щели сте да сте шъткали
| ПР.НАКЛ., БЪД.ПРЕД.ВР., 3Л., ЕД.Ч., М.Р. = щял (е) да е шъткал
| ПР.НАКЛ., БЪД.ПРЕД.ВР., 3Л., ЕД.Ч., Ж.Р. = щяла (е) да е шъткала
| ПР.НАКЛ., БЪД.ПРЕД.ВР., 3Л., ЕД.Ч., СР.Р. = щяло (е) да е шъткало
| ПР.НАКЛ., БЪД.ПРЕД.ВР., 3Л., МН.Ч. = щели (са) да са шъткали
| УСЛОВНО НАКЛОНЕНИЕ, 1Л., ЕД.Ч., М.Р. = бих шъткал
| УСЛОВНО НАКЛОНЕНИЕ, 1Л., ЕД.Ч., Ж.Р. = бих шъткала
| УСЛОВНО НАКЛОНЕНИЕ, 1Л., ЕД.Ч., СР.Р. = бих шъткало
| УСЛОВНО НАКЛОНЕНИЕ, 1Л., МН.Ч. = бихме шъткали
| УСЛОВНО НАКЛОНЕНИЕ, 2Л., ЕД.Ч., М.Р. = би шъткал
| УСЛОВНО НАКЛОНЕНИЕ, 2Л., ЕД.Ч., Ж.Р. = би шъткала
| УСЛОВНО НАКЛОНЕНИЕ, 2Л., ЕД.Ч., СР.Р. = би шъткало
| УСЛОВНО НАКЛОНЕНИЕ, 2Л., МН.Ч. = бихте шъткали
| УСЛОВНО НАКЛОНЕНИЕ, 3Л., ЕД.Ч., М.Р. = би шъткал
| УСЛОВНО НАКЛОНЕНИЕ, 3Л., ЕД.Ч., Ж.Р. = би шъткала
| УСЛОВНО НАКЛОНЕНИЕ, 3Л., ЕД.Ч., СР.Р. = би шъткало
| УСЛОВНО НАКЛОНЕНИЕ, 3Л., МН.Ч. = биха шъткали
| ПОВЕЛИТЕЛНО НАКЛОНЕНИЕ, ЕД.Ч. = шът·кай
| ПОВЕЛИТЕЛНО НАКЛОНЕНИЕ, МН.Ч. = шът·кай·те
| МИН.СТРАД.ПРИЧ. М.Р. = шът·кан
| МИН.СТРАД.ПРИЧ. М.Р. НЕПЪЛЕН ЧЛЕН = шът·ка·ния
| МИН.СТРАД.ПРИЧ. М.Р. ПЪЛЕН ЧЛЕН = шът·ка·ни·ят
| МИН.СТРАД.ПРИЧ. Ж.Р. = шът·ка·на
| МИН.СТРАД.ПРИЧ. Ж.Р. ЧЛЕН = шът·ка·на·та
| МИН.СТРАД.ПРИЧ. СР.Р. = шът·ка·но
| МИН.СТРАД.ПРИЧ. СР.Р. ЧЛЕН = шът·ка·но·то
| МИН.СТРАД.ПРИЧ. МН.Ч. = шът·ка·ни
| МИН.СТРАД.ПРИЧ. МН.Ч. ЧЛЕН = шът·ка·ни·те
| МИН.ДЕЯТ.СВ.ПРИЧ. М.Р. = шът·кал
| МИН.ДЕЯТ.СВ.ПРИЧ. М.Р. НЕПЪЛЕН ЧЛЕН = шът·ка·лия
| МИН.ДЕЯТ.СВ.ПРИЧ. М.Р. ПЪЛЕН ЧЛЕН = шът·ка·ли·ят
| МИН.ДЕЯТ.СВ.ПРИЧ. Ж.Р. = шът·ка·ла
| МИН.ДЕЯТ.СВ.ПРИЧ. Ж.Р. ЧЛЕН = шът·ка·ла·та
| МИН.ДЕЯТ.СВ.ПРИЧ. СР.Р. = шът·ка·ло
| МИН.ДЕЯТ.СВ.ПРИЧ. СР.Р. ЧЛЕН = шът·ка·ло·то
| МИН.ДЕЯТ.СВ.ПРИЧ. МН.Ч. = шът·ка·ли
| МИН.ДЕЯТ.СВ.ПРИЧ. МН.Ч. ЧЛЕН = шът·ка·ли·те
| МИН.ДЕЯТ.НЕСВ.ПРИЧ. М.Р. = шът·кал
| МИН.ДЕЯТ.НЕСВ.ПРИЧ. М.Р. НЕПЪЛЕН ЧЛЕН = шът·ка·лия
| МИН.ДЕЯТ.НЕСВ.ПРИЧ. М.Р. ПЪЛЕН ЧЛЕН = шът·ка·ли·ят
| МИН.ДЕЯТ.НЕСВ.ПРИЧ. Ж.Р. = шът·ка·ла
| МИН.ДЕЯТ.НЕСВ.ПРИЧ. Ж.Р. ЧЛЕН = шът·ка·ла·та
| МИН.ДЕЯТ.НЕСВ.ПРИЧ. СР.Р. = шът·ка·ло
| МИН.ДЕЯТ.НЕСВ.ПРИЧ. СР.Р. ЧЛЕН = шът·ка·ло·то
| МИН.ДЕЯТ.НЕСВ.ПРИЧ. МН.Ч. = шът·ка·ли
| МИН.ДЕЯТ.НЕСВ.ПРИЧ. МН.Ч. ЧЛЕН = шът·ка·ли·те
| СЕГ.ДЕЯТ.ПРИЧ. М.Р. = шът·кащ
| СЕГ.ДЕЯТ.ПРИЧ. М.Р. НЕПЪЛЕН ЧЛЕН = шът·ка·щия
| СЕГ.ДЕЯТ.ПРИЧ. М.Р. ПЪЛЕН ЧЛЕН = шът·ка·щи·ят
| СЕГ.ДЕЯТ.ПРИЧ. Ж.Р. = шът·ка·ща
| СЕГ.ДЕЯТ.ПРИЧ. Ж.Р. ЧЛЕН = шът·ка·ща·та
| СЕГ.ДЕЯТ.ПРИЧ. СР.Р. = шът·ка·що
| СЕГ.ДЕЯТ.ПРИЧ. СР.Р. ЧЛЕН = шът·ка·що·то
| СЕГ.ДЕЯТ.ПРИЧ. МН.Ч. = шът·ка·щи
| СЕГ.ДЕЯТ.ПРИЧ. МН.Ч. ЧЛЕН = шът·ка·щи·те
| ДЕЕПРИЧАСТИЕ = шът·кай·ки
| СКРИТИ ПРЕПРАТКИ = 
[[шъткам]],
[[шъткаш]],
[[шътка]],
[[шъткаме]],
[[шъткате]],
[[шъткат]],
[[шътках]],
[[шъткахме]],
[[шъткахте]],
[[шъткаха]],
[[шъткаше]],
[[шъткай]],
[[шъткайте]],
[[шъткал]],
[[шъткалия]],
[[шъткалият]],
[[шъткала]],
[[шъткалата]],
[[шъткало]],
[[шъткалото]],
[[шъткали]],
[[шъткалите]],
[[шъткан]],
[[шъткания]],
[[шътканият]],
[[шъткана]],
[[шътканата]],
[[шъткано]],
[[шътканото]],
[[шъткани]],
[[шътканите]],
[[шъткащ]],
[[шъткащия]],
[[шъткащият]],
[[шъткаща]],
[[шъткащата]],
[[шъткащо]],
[[шъткащото]],
[[шъткащи]],
[[шъткащите]],
[[шъткайки]],
[[шъткал съм]],
[[шъткала съм]],
[[шъткало съм]],
[[шъткали сме]],
[[шъткал си]],
[[шъткала си]],
[[шъткало си]],
[[шъткали сте]],
[[шъткал е]],
[[шъткала е]],
[[шъткало е]],
[[шъткали са]],
[[бях шъткал]],
[[бях шъткала]],
[[бях шъткало]],
[[бяхме шъткали]],
[[беше шъткал]],
[[беше шъткала]],
[[беше шъткало]],
[[бяхте шъткали]],
[[бяха шъткали]],
[[ще шъткам]],
[[ще шъткаме]],
[[ще шъткаш]],
[[ще шъткате]],
[[ще шътка]],
[[ще шъткат]],
[[ще съм шъткал]],
[[ще съм шъткала]],
[[ще съм шъткало]],
[[ще сме шъткали]],
[[ще си шъткал]],
[[ще си шъткала]],
[[ще си шъткало]],
[[ще сте шъткали]],
[[ще е шъткал]],
[[ще е шъткала]],
[[ще е шъткало]],
[[ще са шъткали]],
[[щях да шъткам]],
[[щяхме да шъткаме]],
[[щеше да шъткаш]],
[[щяхте да шъткате]],
[[щеше да шътка]],
[[щяха да шъткат]],
[[щях да съм шъткал]],
[[щях да съм шъткала]],
[[щях да съм шъткало]],
[[щяхме да сме шъткали]],
[[щеше да си шъткал]],
[[щеше да си шъткала]],
[[щеше да си шъткало]],
[[щяхте да сте шъткали]],
[[щеше да е шъткал]],
[[щеше да е шъткала]],
[[щеше да е шъткало]],
[[щяха да са шъткали]],
[[бил съм шъткал]],
[[била съм шъткала]],
[[било съм шъткало]],
[[били сме шъткали]],
[[бил си шъткал]],
[[била си шъткала]],
[[било си шъткало]],
[[били сте шъткали]],
[[бил е шъткал]],
[[била е шъткала]],
[[било е шъткало]],
[[били са шъткали]],
[[щял съм да шъткам]],
[[щяла съм да шъткам]],
[[щяло съм да шъткам]],
[[щели сме да шъткаме]],
[[щял си да шъткаш]],
[[щяла си да шъткаш]],
[[щяло си да шъткаш]],
[[щели сте да шъткате]],
[[щял да шътка]],
[[щяла да шътка]],
[[щяло да шътка]],
[[щели да шъткат]],
[[щял е да шътка]],
[[щяла е да шътка]],
[[щяло е да шътка]],
[[щели са да шъткат]],
[[щял съм да съм шъткал]],
[[щяла съм да съм шъткала]],
[[щяло съм да съм шъткало]],
[[щели сме да сме шъткали]],
[[щял си да си шъткал]],
[[щяла си да си шъткала]],
[[щяло си да си шъткало]],
[[щели сте да сте шъткали]],
[[щял да е шъткал]],
[[щяла да е шъткала]],
[[щяло да е шъткало]],
[[щели да са шъткали]],
[[щял е да е шъткал]],
[[щяла е да е шъткала]],
[[щяло е да е шъткало]],
[[щели са да са шъткали]],
[[бих шъткал]],
[[бих шъткала]],
[[бих шъткало]],
[[бихме шъткали]],
[[би шъткал]],
[[би шъткала]],
[[би шъткало]],
[[бихте шъткали]],
[[биха шъткали]],
}}</text>
      <sha1>cpahe9dfevibaajgxus0fnfbsfedwpe</sha1>
    </revision>
  </page>
  <page>
    <title>Шаблон:break</title>
    <ns>10</ns>
    <id>287420</id>
    <revision>
      <id>1014257</id>
      <parentid>1012274</parentid>
      <timestamp>2011-08-10T18:17:57Z</timestamp>
      <contributor>
        <ip>79.100.0.27</ip>
      </contributor>
      <model>wikitext</model>
      <format>text/x-wiki</format>
      <text bytes="25" xml:space="preserve">&lt;br style="clear:both" /&gt;</text>
      <sha1>q5y5l61q0u8m4tuwcyjaqy6r6xrwe3q</sha1>
    </revision>
  </page>
  <page>
    <title>Шаблон:Словоформи/Глагол</title>
    <ns>10</ns>
    <id>267423</id>
    <revision>
      <id>1088430</id>
      <parentid>1083295</parentid>
      <timestamp>2016-06-18T13:55:49Z</timestamp>
      <contributor>
        <username>JNB45</username>
        <id>8810</id>
      </contributor>
      <model>wikitext</model>
      <format>text/x-wiki</format>
      <text bytes="19754" xml:space="preserve">Представени са всички форми на глагола '''[[{{{ОСНОВНА ФОРМА}}}]]'''. Посочени са и възможностите за пренасяне на думите, като мястото, в което думата може да се раздели, е отбелязано чрез знака ''средна точка'' ('''·''').

== Лични глаголни форми ==
=== Изявително наклонение ===
==== Сегашно време ====
{| class="forms-table detached" rules="all"
! || единствено число || множествено число
|-
! 1 лице
| {{{СЕГ.ВР., 1Л., ЕД.Ч.}}}
| {{{СЕГ.ВР., 1Л., МН.Ч.}}}
|-
! 2 лице
| {{{СЕГ.ВР., 2Л., ЕД.Ч.}}}
| {{{СЕГ.ВР., 2Л., МН.Ч.}}}
|-
! 3 лице
| {{{СЕГ.ВР., 3Л., ЕД.Ч.}}}
| {{{СЕГ.ВР., 3Л., МН.Ч.}}}
|}
{{break}}

==== Минало свършено време (аорист) ====
{| class="forms-table detached" rules="all"
! || единствено число || множествено число
|-
! 1 лице
| {{{МИН.СВ.ВР., 1Л., ЕД.Ч.}}}
| {{{МИН.СВ.ВР., 1Л., МН.Ч.}}}
|-
! 2 лице
| {{{МИН.СВ.ВР., 2Л., ЕД.Ч.}}}
| {{{МИН.СВ.ВР., 2Л., МН.Ч.}}}
|-
! 3 лице
| {{{МИН.СВ.ВР., 3Л., ЕД.Ч.}}}
| {{{МИН.СВ.ВР., 3Л., МН.Ч.}}}
|}
{{break}}

==== Минало несвършено време (имперфект) ====
{| class="forms-table detached" rules="all"
! || единствено число || множествено число
|-
! 1 лице
| {{{МИН.НЕСВ.ВР., 1Л., ЕД.Ч.}}}
| {{{МИН.НЕСВ.ВР., 1Л., МН.Ч.}}}
|-
! 2 лице
| {{{МИН.НЕСВ.ВР., 2Л., ЕД.Ч.}}}
| {{{МИН.НЕСВ.ВР., 2Л., МН.Ч.}}}
|-
! 3 лице
| {{{МИН.НЕСВ.ВР., 3Л., ЕД.Ч.}}}
| {{{МИН.НЕСВ.ВР., 3Л., МН.Ч.}}}
|}
{{break}}

==== Минало неопределено време (перфект) ====
{| class="forms-table detached" rules="all"
! rowspan="2" |
! colspan="3" | единствено число
! rowspan="2" | множествено число
|-
! мъжки род || женски род || среден род
|-
! 1 лице
| {{{МИН.НЕОПР.ВР., 1Л., ЕД.Ч., М.Р.}}}
| {{{МИН.НЕОПР.ВР., 1Л., ЕД.Ч., Ж.Р.}}}
| {{{МИН.НЕОПР.ВР., 1Л., ЕД.Ч., СР.Р.}}}
| {{{МИН.НЕОПР.ВР., 1Л., МН.Ч.}}}
|-
! 2 лице
| {{{МИН.НЕОПР.ВР., 2Л., ЕД.Ч., М.Р.}}}
| {{{МИН.НЕОПР.ВР., 2Л., ЕД.Ч., Ж.Р.}}}
| {{{МИН.НЕОПР.ВР., 2Л., ЕД.Ч., СР.Р.}}}
| {{{МИН.НЕОПР.ВР., 2Л., МН.Ч.}}}
|-
! 3 лице
| {{{МИН.НЕОПР.ВР., 3Л., ЕД.Ч., М.Р.}}}
| {{{МИН.НЕОПР.ВР., 3Л., ЕД.Ч., Ж.Р.}}}
| {{{МИН.НЕОПР.ВР., 3Л., ЕД.Ч., СР.Р.}}}
| {{{МИН.НЕОПР.ВР., 3Л., МН.Ч.}}}
|}
{{break}}

==== Минало предварително време (плусквамперфект) ====
{| class="forms-table detached" rules="all"
! rowspan="2" |
! colspan="3" | единствено число
! rowspan="2" | множествено число
|-
! мъжки род || женски род || среден род
|-
! 1 лице
| {{{МИН.ПРЕД.ВР., 1Л., ЕД.Ч., М.Р.}}}
| {{{МИН.ПРЕД.ВР., 1Л., ЕД.Ч., Ж.Р.}}}
| {{{МИН.ПРЕД.ВР., 1Л., ЕД.Ч., СР.Р.}}}
| {{{МИН.ПРЕД.ВР., 1Л., МН.Ч.}}}
|-
! 2 лице
| {{{МИН.ПРЕД.ВР., 2Л., ЕД.Ч., М.Р.}}}
| {{{МИН.ПРЕД.ВР., 2Л., ЕД.Ч., Ж.Р.}}}
| {{{МИН.ПРЕД.ВР., 2Л., ЕД.Ч., СР.Р.}}}
| {{{МИН.ПРЕД.ВР., 2Л., МН.Ч.}}}
|-
! 3 лице
| {{{МИН.ПРЕД.ВР., 3Л., ЕД.Ч., М.Р.}}}
| {{{МИН.ПРЕД.ВР., 3Л., ЕД.Ч., Ж.Р.}}}
| {{{МИН.ПРЕД.ВР., 3Л., ЕД.Ч., СР.Р.}}}
| {{{МИН.ПРЕД.ВР., 3Л., МН.Ч.}}}
|}
{{break}}

==== Бъдеще време ====
{| class="forms-table detached" rules="all"
! || единствено число || множествено число
|-
! 1 лице
| {{{БЪД.ВР., 1Л., ЕД.Ч.}}}
| {{{БЪД.ВР., 1Л., МН.Ч.}}}
|-
! 2 лице
| {{{БЪД.ВР., 2Л., ЕД.Ч.}}}
| {{{БЪД.ВР., 2Л., МН.Ч.}}}
|-
! 3 лице
| {{{БЪД.ВР., 3Л., ЕД.Ч.}}}
| {{{БЪД.ВР., 3Л., МН.Ч.}}}
|}
{{break}}

==== Бъдеще предварително време ====
{| class="forms-table detached" rules="all"
! rowspan="2" |
! colspan="3" | единствено число
! rowspan="2" | множествено число
|-
! мъжки род || женски род || среден род
|-
! 1 лице
| {{{БЪД.ПРЕД.ВР., 1Л., ЕД.Ч., М.Р.}}}
| {{{БЪД.ПРЕД.ВР., 1Л., ЕД.Ч., Ж.Р.}}}
| {{{БЪД.ПРЕД.ВР., 1Л., ЕД.Ч., СР.Р.}}}
| {{{БЪД.ПРЕД.ВР., 1Л., МН.Ч.}}}
|-
! 2 лице
| {{{БЪД.ПРЕД.ВР., 2Л., ЕД.Ч., М.Р.}}}
| {{{БЪД.ПРЕД.ВР., 2Л., ЕД.Ч., Ж.Р.}}}
| {{{БЪД.ПРЕД.ВР., 2Л., ЕД.Ч., СР.Р.}}}
| {{{БЪД.ПРЕД.ВР., 2Л., МН.Ч.}}}
|-
! 3 лице
| {{{БЪД.ПРЕД.ВР., 3Л., ЕД.Ч., М.Р.}}}
| {{{БЪД.ПРЕД.ВР., 3Л., ЕД.Ч., Ж.Р.}}}
| {{{БЪД.ПРЕД.ВР., 3Л., ЕД.Ч., СР.Р.}}}
| {{{БЪД.ПРЕД.ВР., 3Л., МН.Ч.}}}
|}
{{break}}

==== Бъдеще време в миналото ====
{| class="forms-table detached" rules="all"
! || единствено число || множествено число
|-
! 1 лице
| {{{БЪД.ВР. В МИН., 1Л., ЕД.Ч.}}}
| {{{БЪД.ВР. В МИН., 1Л., МН.Ч.}}}
|-
! 2 лице
| {{{БЪД.ВР. В МИН., 2Л., ЕД.Ч.}}}
| {{{БЪД.ВР. В МИН., 2Л., МН.Ч.}}}
|-
! 3 лице
| {{{БЪД.ВР. В МИН., 3Л., ЕД.Ч.}}}
| {{{БЪД.ВР. В МИН., 3Л., МН.Ч.}}}
|}
{{break}}

==== Бъдеще предварително време в миналото ====
{| class="forms-table detached" rules="all"
! rowspan="2" |
! colspan="3" | единствено число
! rowspan="2" | множествено число
|-
! мъжки род || женски род || среден род
|-
! 1 лице
| {{{БЪД.ПРЕД.ВР. В МИН., 1Л., ЕД.Ч., М.Р.}}}
| {{{БЪД.ПРЕД.ВР. В МИН., 1Л., ЕД.Ч., Ж.Р.}}}
| {{{БЪД.ПРЕД.ВР. В МИН., 1Л., ЕД.Ч., СР.Р.}}}
| {{{БЪД.ПРЕД.ВР. В МИН., 1Л., МН.Ч.}}}
|-
! 2 лице
| {{{БЪД.ПРЕД.ВР. В МИН., 2Л., ЕД.Ч., М.Р.}}}
| {{{БЪД.ПРЕД.ВР. В МИН., 2Л., ЕД.Ч., Ж.Р.}}}
| {{{БЪД.ПРЕД.ВР. В МИН., 2Л., ЕД.Ч., СР.Р.}}}
| {{{БЪД.ПРЕД.ВР. В МИН., 2Л., МН.Ч.}}}
|-
! 3 лице
| {{{БЪД.ПРЕД.ВР. В МИН., 3Л., ЕД.Ч., М.Р.}}}
| {{{БЪД.ПРЕД.ВР. В МИН., 3Л., ЕД.Ч., Ж.Р.}}}
| {{{БЪД.ПРЕД.ВР. В МИН., 3Л., ЕД.Ч., СР.Р.}}}
| {{{БЪД.ПРЕД.ВР. В МИН., 3Л., МН.Ч.}}}
|}
{{break}}

=== Преизказно наклонение ===
==== Сегашно време ====
{| class="forms-table detached" rules="all"
! rowspan="2" |
! colspan="3" | единствено число
! rowspan="2" | множествено число
|-
! мъжки род || женски род || среден род
|-
! 1 лице
| {{{ПР.НАКЛ., СЕГ.ВР., 1Л., ЕД.Ч., М.Р.}}}
| {{{ПР.НАКЛ., СЕГ.ВР., 1Л., ЕД.Ч., Ж.Р.}}}
| {{{ПР.НАКЛ., СЕГ.ВР., 1Л., ЕД.Ч., СР.Р.}}}
| {{{ПР.НАКЛ., СЕГ.ВР., 1Л., МН.Ч.}}}
|-
! 2 лице
| {{{ПР.НАКЛ., СЕГ.ВР., 2Л., ЕД.Ч., М.Р.}}}
| {{{ПР.НАКЛ., СЕГ.ВР., 2Л., ЕД.Ч., Ж.Р.}}}
| {{{ПР.НАКЛ., СЕГ.ВР., 2Л., ЕД.Ч., СР.Р.}}}
| {{{ПР.НАКЛ., СЕГ.ВР., 2Л., МН.Ч.}}}
|-
! 3 лице
| {{{ПР.НАКЛ., СЕГ.ВР., 3Л., ЕД.Ч., М.Р.}}}
| {{{ПР.НАКЛ., СЕГ.ВР., 3Л., ЕД.Ч., Ж.Р.}}}
| {{{ПР.НАКЛ., СЕГ.ВР., 3Л., ЕД.Ч., СР.Р.}}}
| {{{ПР.НАКЛ., СЕГ.ВР., 3Л., МН.Ч.}}}
|}
{{break}}

==== Минало свършено време (аорист) ====
{| class="forms-table detached" rules="all"
! rowspan="2" |
! colspan="3" | единствено число
! rowspan="2" | множествено число
|-
! мъжки род || женски род || среден род
|-
! 1 лице
| {{{ПР.НАКЛ., МИН.СВ.ВР., 1Л., ЕД.Ч., М.Р.}}}
| {{{ПР.НАКЛ., МИН.СВ.ВР., 1Л., ЕД.Ч., Ж.Р.}}}
| {{{ПР.НАКЛ., МИН.СВ.ВР., 1Л., ЕД.Ч., СР.Р.}}}
| {{{ПР.НАКЛ., МИН.СВ.ВР., 1Л., МН.Ч.}}}
|-
! 2 лице
| {{{ПР.НАКЛ., МИН.СВ.ВР., 2Л., ЕД.Ч., М.Р.}}}
| {{{ПР.НАКЛ., МИН.СВ.ВР., 2Л., ЕД.Ч., Ж.Р.}}}
| {{{ПР.НАКЛ., МИН.СВ.ВР., 2Л., ЕД.Ч., СР.Р.}}}
| {{{ПР.НАКЛ., МИН.СВ.ВР., 2Л., МН.Ч.}}}
|-
! 3 лице
| {{{ПР.НАКЛ., МИН.СВ.ВР., 3Л., ЕД.Ч., М.Р.}}}
| {{{ПР.НАКЛ., МИН.СВ.ВР., 3Л., ЕД.Ч., Ж.Р.}}}
| {{{ПР.НАКЛ., МИН.СВ.ВР., 3Л., ЕД.Ч., СР.Р.}}}
| {{{ПР.НАКЛ., МИН.СВ.ВР., 3Л., МН.Ч.}}}
|}
{{break}}

==== Минало несвършено време (имперфект) ====
Формите за ''минало несвършено време в преизказно наклонение'' са същите като тези за ''[[#Сегашно време 2|сегашно време в преизказно наклонение]]''.

==== Минало неопределено време (перфект) ====
{| class="forms-table detached" rules="all"
! rowspan="2" |
! colspan="3" | единствено число
! rowspan="2" | множествено число
|-
! мъжки род || женски род || среден род
|-
! 1 лице
| {{{ПР.НАКЛ., МИН.НЕОПР.ВР., 1Л., ЕД.Ч., М.Р.}}}
| {{{ПР.НАКЛ., МИН.НЕОПР.ВР., 1Л., ЕД.Ч., Ж.Р.}}}
| {{{ПР.НАКЛ., МИН.НЕОПР.ВР., 1Л., ЕД.Ч., СР.Р.}}}
| {{{ПР.НАКЛ., МИН.НЕОПР.ВР., 1Л., МН.Ч.}}}
|-
! 2 лице
| {{{ПР.НАКЛ., МИН.НЕОПР.ВР., 2Л., ЕД.Ч., М.Р.}}}
| {{{ПР.НАКЛ., МИН.НЕОПР.ВР., 2Л., ЕД.Ч., Ж.Р.}}}
| {{{ПР.НАКЛ., МИН.НЕОПР.ВР., 2Л., ЕД.Ч., СР.Р.}}}
| {{{ПР.НАКЛ., МИН.НЕОПР.ВР., 2Л., МН.Ч.}}}
|-
! 3 лице
| {{{ПР.НАКЛ., МИН.НЕОПР.ВР., 3Л., ЕД.Ч., М.Р.}}}
| {{{ПР.НАКЛ., МИН.НЕОПР.ВР., 3Л., ЕД.Ч., Ж.Р.}}}
| {{{ПР.НАКЛ., МИН.НЕОПР.ВР., 3Л., ЕД.Ч., СР.Р.}}}
| {{{ПР.НАКЛ., МИН.НЕОПР.ВР., 3Л., МН.Ч.}}}
|}
{{break}}

==== Минало предварително време (плусквамперфект) ====
Формите за ''минало предварително време в преизказно наклонение'' са същите като тези за ''[[#Минало неопределено време (перфект) 2|минало неопределено време в преизказно наклонение]]''.

==== Бъдеще време ====
{| class="forms-table detached" rules="all"
! rowspan="2" |
! colspan="3" | единствено число
! rowspan="2" | множествено число
|-
! мъжки род || женски род || среден род
|-
! 1 лице
| {{{ПР.НАКЛ., БЪД.ВР., 1Л., ЕД.Ч., М.Р.}}}
| {{{ПР.НАКЛ., БЪД.ВР., 1Л., ЕД.Ч., Ж.Р.}}}
| {{{ПР.НАКЛ., БЪД.ВР., 1Л., ЕД.Ч., СР.Р.}}}
| {{{ПР.НАКЛ., БЪД.ВР., 1Л., МН.Ч.}}}
|-
! 2 лице
| {{{ПР.НАКЛ., БЪД.ВР., 2Л., ЕД.Ч., М.Р.}}}
| {{{ПР.НАКЛ., БЪД.ВР., 2Л., ЕД.Ч., Ж.Р.}}}
| {{{ПР.НАКЛ., БЪД.ВР., 2Л., ЕД.Ч., СР.Р.}}}
| {{{ПР.НАКЛ., БЪД.ВР., 2Л., МН.Ч.}}}
|-
! 3 лице
| {{{ПР.НАКЛ., БЪД.ВР., 3Л., ЕД.Ч., М.Р.}}}
| {{{ПР.НАКЛ., БЪД.ВР., 3Л., ЕД.Ч., Ж.Р.}}}
| {{{ПР.НАКЛ., БЪД.ВР., 3Л., ЕД.Ч., СР.Р.}}}
| {{{ПР.НАКЛ., БЪД.ВР., 3Л., МН.Ч.}}}
|}
{{break}}

==== Бъдеще предварително време ====
{| class="forms-table detached" rules="all"
! rowspan="2" |
! colspan="3" | единствено число
! rowspan="2" | множествено число
|-
! мъжки род || женски род || среден род
|-
! 1 лице
| {{{ПР.НАКЛ., БЪД.ПРЕД.ВР., 1Л., ЕД.Ч., М.Р.}}}
| {{{ПР.НАКЛ., БЪД.ПРЕД.ВР., 1Л., ЕД.Ч., Ж.Р.}}}
| {{{ПР.НАКЛ., БЪД.ПРЕД.ВР., 1Л., ЕД.Ч., СР.Р.}}}
| {{{ПР.НАКЛ., БЪД.ПРЕД.ВР., 1Л., МН.Ч.}}}
|-
! 2 лице
| {{{ПР.НАКЛ., БЪД.ПРЕД.ВР., 2Л., ЕД.Ч., М.Р.}}}
| {{{ПР.НАКЛ., БЪД.ПРЕД.ВР., 2Л., ЕД.Ч., Ж.Р.}}}
| {{{ПР.НАКЛ., БЪД.ПРЕД.ВР., 2Л., ЕД.Ч., СР.Р.}}}
| {{{ПР.НАКЛ., БЪД.ПРЕД.ВР., 2Л., МН.Ч.}}}
|-
! 3 лице
| {{{ПР.НАКЛ., БЪД.ПРЕД.ВР., 3Л., ЕД.Ч., М.Р.}}}
| {{{ПР.НАКЛ., БЪД.ПРЕД.ВР., 3Л., ЕД.Ч., Ж.Р.}}}
| {{{ПР.НАКЛ., БЪД.ПРЕД.ВР., 3Л., ЕД.Ч., СР.Р.}}}
| {{{ПР.НАКЛ., БЪД.ПРЕД.ВР., 3Л., МН.Ч.}}}
|}
{{break}}

==== Бъдеще време в миналото ====
Формите за ''бъдеще време в миналото в преизказно наклонение'' са същите като тези за ''[[#Бъдеще време 2|бъдеще време в преизказно наклонение]]''.

==== Бъдеще предварително време в миналото ====
Формите за ''бъдеще предварително време в миналото в преизказно наклонение'' са същите като тези за ''[[#Бъдеще предварително време 2|бъдеще предварително време в преизказно наклонение]]''.

=== Условно наклонение ===
{| class="forms-table detached" rules="all"
! rowspan="2" |
! colspan="3" | единствено число
! rowspan="2" | множествено число
|-
! мъжки род || женски род || среден род
|-
! 1 лице
| {{{УСЛОВНО НАКЛОНЕНИЕ, 1Л., ЕД.Ч., М.Р.}}}
| {{{УСЛОВНО НАКЛОНЕНИЕ, 1Л., ЕД.Ч., Ж.Р.}}}
| {{{УСЛОВНО НАКЛОНЕНИЕ, 1Л., ЕД.Ч., СР.Р.}}}
| {{{УСЛОВНО НАКЛОНЕНИЕ, 1Л., МН.Ч.}}}
|-
! 2 лице
| {{{УСЛОВНО НАКЛОНЕНИЕ, 2Л., ЕД.Ч., М.Р.}}}
| {{{УСЛОВНО НАКЛОНЕНИЕ, 2Л., ЕД.Ч., Ж.Р.}}}
| {{{УСЛОВНО НАКЛОНЕНИЕ, 2Л., ЕД.Ч., СР.Р.}}}
| {{{УСЛОВНО НАКЛОНЕНИЕ, 2Л., МН.Ч.}}}
|-
! 3 лице
| {{{УСЛОВНО НАКЛОНЕНИЕ, 3Л., ЕД.Ч., М.Р.}}}
| {{{УСЛОВНО НАКЛОНЕНИЕ, 3Л., ЕД.Ч., Ж.Р.}}}
| {{{УСЛОВНО НАКЛОНЕНИЕ, 3Л., ЕД.Ч., СР.Р.}}}
| {{{УСЛОВНО НАКЛОНЕНИЕ, 3Л., МН.Ч.}}}
|}
{{break}}

=== Повелително наклонение ===
{| class="forms-table detached" rules="all"
! единствено число || множествено число
|-
| {{{ПОВЕЛИТЕЛНО НАКЛОНЕНИЕ, ЕД.Ч.}}}
| {{{ПОВЕЛИТЕЛНО НАКЛОНЕНИЕ, МН.Ч.}}}
|}
{{break}}

== Причастия (отглаголни прилагателни) ==

=== Минало страдателно причастие ===
{| class="forms-table detached" rules="all"
! rowspan="7" | единствено число
! rowspan="3" | мъжки род
!
| {{{МИН.СТРАД.ПРИЧ. М.Р.}}}
|-
! непълен член
| {{{МИН.СТРАД.ПРИЧ. М.Р. НЕПЪЛЕН ЧЛЕН}}}
|-
! пълен член
| {{{МИН.СТРАД.ПРИЧ. М.Р. ПЪЛЕН ЧЛЕН}}}
|-
! rowspan="2" | женски род
! 
| {{{МИН.СТРАД.ПРИЧ. Ж.Р.}}}
|-
! членувано
| {{{МИН.СТРАД.ПРИЧ. Ж.Р. ЧЛЕН}}}
|-
! rowspan="2" | среден род
!
| {{{МИН.СТРАД.ПРИЧ. СР.Р.}}}
|-
! членувано
| {{{МИН.СТРАД.ПРИЧ. СР.Р. ЧЛЕН}}}
|-
! rowspan="2" colspan="2" | множествено число
!
| {{{МИН.СТРАД.ПРИЧ. МН.Ч.}}}
|-
! членувано
| {{{МИН.СТРАД.ПРИЧ. МН.Ч. ЧЛЕН}}}
|}
{{break}}

=== Минало свършено деятелно причастие ===
{| class="forms-table detached" rules="all"
! rowspan="7" | единствено число
! rowspan="3" | мъжки род
!
| {{{МИН.ДЕЯТ.СВ.ПРИЧ. М.Р.}}}
|-
! непълен член
| {{{МИН.ДЕЯТ.СВ.ПРИЧ. М.Р. НЕПЪЛЕН ЧЛЕН}}}
|-
! пълен член
| {{{МИН.ДЕЯТ.СВ.ПРИЧ. М.Р. ПЪЛЕН ЧЛЕН}}}
|-
! rowspan="2" | женски род
! 
| {{{МИН.ДЕЯТ.СВ.ПРИЧ. Ж.Р.}}}
|-
! членувано
| {{{МИН.ДЕЯТ.СВ.ПРИЧ. Ж.Р. ЧЛЕН}}}
|-
! rowspan="2" | среден род
!
| {{{МИН.ДЕЯТ.СВ.ПРИЧ. СР.Р.}}}
|-
! членувано
| {{{МИН.ДЕЯТ.СВ.ПРИЧ. СР.Р. ЧЛЕН}}}
|-
! rowspan="2" colspan="2" | множествено число
!
| {{{МИН.ДЕЯТ.СВ.ПРИЧ. МН.Ч.}}}
|-
! членувано
| {{{МИН.ДЕЯТ.СВ.ПРИЧ. МН.Ч. ЧЛЕН}}}
|}
{{break}}

=== Минало несвършено деятелно причастие ===
{| class="forms-table detached" rules="all"
! rowspan="7" | единствено число
! rowspan="3" | мъжки род
!
| {{{МИН.ДЕЯТ.НЕСВ.ПРИЧ. М.Р.}}}
|-
! непълен член
| {{{МИН.ДЕЯТ.НЕСВ.ПРИЧ. М.Р. НЕПЪЛЕН ЧЛЕН}}}
|-
! пълен член
| {{{МИН.ДЕЯТ.НЕСВ.ПРИЧ. М.Р. ПЪЛЕН ЧЛЕН}}}
|-
! rowspan="2" | женски род
! 
| {{{МИН.ДЕЯТ.НЕСВ.ПРИЧ. Ж.Р.}}}
|-
! членувано
| {{{МИН.ДЕЯТ.НЕСВ.ПРИЧ. Ж.Р. ЧЛЕН}}}
|-
! rowspan="2" | среден род
!
| {{{МИН.ДЕЯТ.НЕСВ.ПРИЧ. СР.Р.}}}
|-
! членувано
| {{{МИН.ДЕЯТ.НЕСВ.ПРИЧ. СР.Р. ЧЛЕН}}}
|-
! rowspan="2" colspan="2" | множествено число
!
| {{{МИН.ДЕЯТ.НЕСВ.ПРИЧ. МН.Ч.}}}
|-
! членувано
| {{{МИН.ДЕЯТ.НЕСВ.ПРИЧ. МН.Ч. ЧЛЕН}}}
|}
{{break}}

=== Сегашно деятелно причастие ===
{| class="forms-table detached" rules="all"
! rowspan="7" | единствено число
! rowspan="3" | мъжки род
!
| {{{СЕГ.ДЕЯТ.ПРИЧ. М.Р.}}}
|-
! непълен член
| {{{СЕГ.ДЕЯТ.ПРИЧ. М.Р. НЕПЪЛЕН ЧЛЕН}}}
|-
! пълен член
| {{{СЕГ.ДЕЯТ.ПРИЧ. М.Р. ПЪЛЕН ЧЛЕН}}}
|-
! rowspan="2" | женски род
! 
| {{{СЕГ.ДЕЯТ.ПРИЧ. Ж.Р.}}}
|-
! членувано
| {{{СЕГ.ДЕЯТ.ПРИЧ. Ж.Р. ЧЛЕН}}}
|-
! rowspan="2" | среден род
!
| {{{СЕГ.ДЕЯТ.ПРИЧ. СР.Р.}}}
|-
! членувано
| {{{СЕГ.ДЕЯТ.ПРИЧ. СР.Р. ЧЛЕН}}}
|-
! rowspan="2" colspan="2" | множествено число
!
| {{{СЕГ.ДЕЯТ.ПРИЧ. МН.Ч.}}}
|-
! членувано
| {{{СЕГ.ДЕЯТ.ПРИЧ. МН.Ч. ЧЛЕН}}}
|}
{{break}}

== Деепричастие (отглаголно наречие) ==
{{{ДЕЕПРИЧАСТИЕ}}}
&lt;div class="hidden-links"&gt;{{{СКРИТИ ПРЕПРАТКИ}}}&lt;/div&gt;</text>
      <sha1>5ezxwzzh70nbxfo8nsuruqy5bqws1ej</sha1>
    </revision>
  </page>
</mediawiki>
